# A Tamil .aff file created for use with Hunspell - By இரா. அசோகன் R.Asokan, Thamizha https://github.com/thamizha

SET UTF-8
TRY ்ுதமனகறடபரநலிஎாளஒவஇஙணேசவயேோஅூழொீஙஞஉஆஸஷஜஏஊஓஈஹௌஐஃஔ

# ordinal numbers (1st, 2nd, 3th, 11th) and decads (0s, 10s, 1990s)
COMPOUNDMIN 1
# compound rules:
# 1. [0-9]*1[0-9]th (10th, 11th, 12th, 56714th, etc.)
# 2. [0-9]*[02-9](1st|2nd|3rd|[4-9]th) (21st, 22nd, 123rd, 1234th, etc.)
COMPOUNDRULE 1
COMPOUNDRULE n*p
WORDCHARS 0123456789'

REP 46
REP	ன்ர ன்ற
REP ன்ட ண்ட
REP ன்ட் ண்ட்
REP ன்டு ண்டு
REP ரை றை
REP ரம் றம்
REP றம் ரம்
REP றை ரை
REP ன் ண்
REP ள் ல்
REP ல் ள்
REP ள ல
REP ல ள
REP ன ண
REP ண ன
REP ண் ன்
REP கோ கொ
REP கொ கோ
REP தெ தே
REP தே தெ
REP தொ தோ
REP தோ தொ
REP கெ கே
REP கே கெ
REP மெ மே
REP மே மெ
REP மொ மோ
REP மோ மொ
REP ழ்ல ழில்
REP ழ்லே ழில்
REP ழ்ஷ் ங்கிலம்
REP ழிஷ் ங்கிலம்
REP தமிழ தமிழை
REP மிழ்வி மிழி
REP தமில் தமிழ்
REP ட்ல ட்டில்
REP டமி தமி
REP தெமி தமி
REP டெமி தமி
REP ர்ல ரில்
REP க்னி கினி
REP ங்கரு ங்கிரு
REP ங்க ங்கே
REP வனை வணை
REP ைல ையில்
REP த்ர த்திர

PFX z Y 36
PFX z   அ அவ்வ         அ
PFX z   ஆ அவ்வா         ஆ
PFX z   இ அவ்வி         இ
PFX z   ஈ அவ்வீ         ஈ
PFX z   உ அவ்வு         உ
PFX z   ஊ அவ்வூ         ஊ
PFX z   எ அவ்வெ         எ
PFX z   ஏ அவ்வே         ஏ
PFX z   ஐ அவ்வை         ஐ
PFX z   ஒ அவ்வொ         ஒ
PFX z   ஓ அவ்வோ         ஓ
PFX z   0 அக்         க
PFX z   0 அச்         ச
PFX z   0 அத்         த
PFX z   0 அப்         ப
PFX z   0 அந்         ந
PFX z   0 அம்         ம
PFX z   0 அவ்         வ
PFX z   அ     இவ்வ         அ
PFX z   ஆ     இவ்வா         ஆ
PFX z   இ     இவ்வி         இ
PFX z   ஈ     இவ்வீ         ஈ
PFX z   உ     இவ்வு         உ
PFX z   ஊ     இவ்வூ         ஊ
PFX z   எ     இவ்வெ         எ
PFX z   ஏ     இவ்வே         ஏ
PFX z   ஐ     இவ்வை         ஐ
PFX z   ஒ     இவ்வொ         ஒ
PFX z   ஓ     இவ்வோ         ஓ
PFX z   0     இக்         க
PFX z   0     இச்         ச
PFX z   0     இத்         த
PFX z   0     இப்         ப
PFX z   0     இந்         ந
PFX z   0     இம்         ம
PFX z   0     இவ்         வ

# பின்னிடைச்சொற்கள் Postpositions/Clitics
# பை, பசு, பூ; ஆள், நாள்
SFX x Y 13
SFX x    0    வா    [ூு]
SFX x    0    யா    ை
SFX x    ்     ா      ்
SFX x    0    வே    [ூு]
SFX x    0    யே     ை
SFX x    ்     ே      ்
SFX x    0    வோ    [ூு]
SFX x    0    யோ     ை
SFX x    ்     ோ      ்
SFX x    0     தான்     .
SFX x    0     தானா     .
SFX x    0     தானே     .
SFX x    0     தானோ     .

# Other than பை, பசு, பூ; ஆள், நாள்
SFX y Y 51
SFX y    0     யா    [செ]ய்
SFX y    ்     ா     [தா]ய்
SFX y    0    ணா     ண்
SFX y    ்     ா      [^பொமு]ன்
SFX y    0    னா      [பொமு]ன்
SFX y    ்     ா      [க]ள்
SFX y    0     ளா      [்][கு]ள்
SFX y    ்     ா     [கபமரலவழ]்
SFX y    ு     ா   [^ன]
SFX y    0    வா    [ன]
SFX y    0    யா    ை
SFX y    ்     ே     [தா]ய்
SFX y    0    ணே     ண்
SFX y    ்     ே      [^பொமு]ன்
SFX y    0    னே      [பொமு]ன்
SFX y    ்     ே      [க]ள்
SFX y    0     ளே      [்][கு]ள்
SFX y    ்     ே     [கபமரலவழ]்
SFX y    ு     ே   [^ன]
SFX y    0    வே    [ன]
SFX y    0    யே     ை
SFX y    ்     ோ     [தா]ய்
SFX y    0    ணோ     ண்
SFX y    ்     ோ      [^பொமு]ன்
SFX y    0    னோ      [பொமு]ன்
SFX y    ்     ோ      [க]ள்
SFX y    0     ளோ      [்][கு]ள்
SFX y    ்     ோ     [கபமரலவழ]்
SFX y    ு     ோ   [^ன]
SFX y    0    வோ    [ன]
SFX y    0    யோ     ை
SFX y    0     தான்      ்
SFX y    0     தான்     ன
SFX y    0     தான்     [^த்]து
SFX y    0     த்தான்     [க்]கு
SFX y    0     த்தான்     [ைகசடணதபமயரலவழளற]
SFX y    0     தானா      ்
SFX y    0     தானா     ன
SFX y    0     தானா     [^த்]து
SFX y    0     த்தானா     [க்]கு
SFX y    0     த்தானா     [ைகசடணதபமயரலவழளற]
SFX y    0     தானே      ்
SFX y    0     தானே     ன
SFX y    0     தானே     [^த்]து
SFX y    0     த்தானே     [க்]கு
SFX y    0     த்தானே     [ைகசடணதபமயரலவழளற]
SFX y    0     தானோ      ்
SFX y    0     தானோ     ன
SFX y    0     தானோ     [^த்]து
SFX y    0     த்தானோ     [க்]கு
SFX y    0     த்தானோ     [ைகசடணதபமயரலவழளற]

################### வினைச்சொற்கள் Verbs ###################
# உண் class - டேன்-பேன்
SFX A Y 1095
SFX A   0     ண/y       .
SFX A   0     ணச்செய்/y       .
SFX A   0     ணச்செய்தேன்/y       .
SFX A   0     ணச்செய்தோம்/y       .
SFX A   0     ணச்செய்தாய்/y       .
SFX A   0     ணச்செய்தீர்/y       .
SFX A   0     ணச்செய்தீர்கள்/y       .
SFX A   0     ணச்செய்தான்/y       .
SFX A   0     ணச்செய்தாள்/y       .
SFX A   0     ணச்செய்தார்/y       .
SFX A   0     ணச்செய்தார்கள்/y       .
SFX A   0     ணச்செய்தது/y       .
SFX A   0     ணச்செய்தன/y       .
SFX A   0     ணச்செய்கிறேன்/y       .
SFX A   0     ணச்செய்கிறோம்/y       .
SFX A   0     ணச்செய்கிறாய்/y         .
SFX A   0     ணச்செய்கிறீர்/y         .
SFX A   0     ணச்செய்கிறீர்கள்/y         .
SFX A   0     ணச்செய்கிறான்/y         .
SFX A   0     ணச்செய்கிறாள்/y        .
SFX A   0     ணச்செய்கிறார்/y        .
SFX A   0     ணச்செய்கிறார்கள்/y         .
SFX A   0     ணச்செய்கிறது/y        .
SFX A   0     ணச்செய்கிறன/y       .
SFX A   0     ணச்செய்கின்றேன்/y       .
SFX A   0     ணச்செய்கின்றோம்/y       .
SFX A   0     ணச்செய்கின்றாய்/y         .
SFX A   0     ணச்செய்கின்றீர்/y         .
SFX A   0     ணச்செய்கின்றீர்கள்/y         .
SFX A   0     ணச்செய்கின்றான்/y         .
SFX A   0     ணச்செய்கின்றாள்/y        .
SFX A   0     ணச்செய்கின்றார்/y        .
SFX A   0     ணச்செய்கின்றார்கள்/y         .
SFX A   0     ணச்செய்கின்றது/y        .
SFX A   0     ணச்செய்கின்றன/y       .
SFX A   0     ணச்செய்வேன்/y       .
SFX A   0     ணச்செய்வோம்/y       .
SFX A   0     ணச்செய்வாய்/y         .
SFX A   0     ணச்செய்வீர்/y         .
SFX A   0     ணச்செய்வீர்கள்/y         .
SFX A   0     ணச்செய்வான்/y         .
SFX A   0     ணச்செய்வாள்/y        .
SFX A   0     ணச்செய்வார்/y        .
SFX A   0     ணச்செய்வார்கள்/y         .
SFX A   0     ணச்செய்யும்/y        .
SFX A   0     ணவை/y       .
SFX A   0     ணவைத்தேன்/y       .
SFX A   0     ணவைத்தோம்/y       .
SFX A   0     ணவைத்தாய்/y       .
SFX A   0     ணவைத்தீர்/y       .
SFX A   0     ணவைத்தீர்கள்/y       .
SFX A   0     ணவைத்தான்/y       .
SFX A   0     ணவைத்தாள்/y       .
SFX A   0     ணவைத்தார்/y       .
SFX A   0     ணவைத்தார்கள்/y       .
SFX A   0     ணவைத்தது/y       .
SFX A   0     ணவைத்தன/y       .
SFX A   0     ணவைக்கிறேன்/y       .
SFX A   0     ணவைக்கிறோம்/y       .
SFX A   0     ணவைக்கிறாய்/y         .
SFX A   0     ணவைக்கிறீர்/y         .
SFX A   0     ணவைக்கிறீர்கள்/y         .
SFX A   0     ணவைக்கிறான்/y         .
SFX A   0     ணவைக்கிறாள்/y        .
SFX A   0     ணவைக்கிறார்/y        .
SFX A   0     ணவைக்கிறார்கள்/y         .
SFX A   0     ணவைக்கிறது/y        .
SFX A   0     ணவைக்கிறன/y       .
SFX A   0     ணவைக்கின்றேன்/y       .
SFX A   0     ணவைக்கின்றோம்/y       .
SFX A   0     ணவைக்கின்றாய்/y         .
SFX A   0     ணவைக்கின்றீர்/y         .
SFX A   0     ணவைக்கின்றீர்கள்/y         .
SFX A   0     ணவைக்கின்றான்/y         .
SFX A   0     ணவைக்கின்றாள்/y        .
SFX A   0     ணவைக்கின்றார்/y        .
SFX A   0     ணவைக்கின்றார்கள்/y         .
SFX A   0     ணவைக்கின்றது/y        .
SFX A   0     ணவைக்கின்றன/y       .
SFX A   0     ணவைப்பேன்/y       .
SFX A   0     ணவைப்போம்/y       .
SFX A   0     ணவைப்பாய்/y         .
SFX A   0     ணவைப்பீர்/y         .
SFX A   0     ணவைப்பீர்கள்/y         .
SFX A   0     ணவைப்பான்/y         .
SFX A   0     ணவைப்பாள்/y        .
SFX A   0     ணவைப்பார்/y        .
SFX A   0     ணவைப்பார்கள்/y         .
SFX A   0     ணவைக்கும்/y        .
SFX A   0     ணப்பார்/y       .
SFX A   0     ணப்பார்த்தேன்/y       .
SFX A   0     ணப்பார்த்தோம்/y       .
SFX A   0     ணப்பார்த்தாய்/y       .
SFX A   0     ணப்பார்த்தீர்/y       .
SFX A   0     ணப்பார்த்தீர்கள்/y       .
SFX A   0     ணப்பார்த்தான்/y       .
SFX A   0     ணப்பார்த்தாள்/y       .
SFX A   0     ணப்பார்த்தார்/y       .
SFX A   0     ணப்பார்த்தார்கள்/y       .
SFX A   0     ணப்பார்த்தது/y       .
SFX A   0     ணப்பார்த்தன/y       .
SFX A   0     ணப்பார்க்கிறேன்/y       .
SFX A   0     ணப்பார்க்கிறோம்/y       .
SFX A   0     ணப்பார்க்கிறாய்/y         .
SFX A   0     ணப்பார்க்கிறீர்/y         .
SFX A   0     ணப்பார்க்கிறீர்கள்/y         .
SFX A   0     ணப்பார்க்கிறான்/y         .
SFX A   0     ணப்பார்க்கிறாள்/y        .
SFX A   0     ணப்பார்க்கிறார்/y        .
SFX A   0     ணப்பார்க்கிறார்கள்/y         .
SFX A   0     ணப்பார்க்கிறது/y        .
SFX A   0     ணப்பார்க்கிறன/y       .
SFX A   0     ணப்பார்க்கின்றேன்/y       .
SFX A   0     ணப்பார்க்கின்றோம்/y       .
SFX A   0     ணப்பார்க்கின்றாய்/y         .
SFX A   0     ணப்பார்க்கின்றீர்/y         .
SFX A   0     ணப்பார்க்கின்றீர்கள்/y         .
SFX A   0     ணப்பார்க்கின்றான்/y         .
SFX A   0     ணப்பார்க்கின்றாள்/y        .
SFX A   0     ணப்பார்க்கின்றார்/y        .
SFX A   0     ணப்பார்க்கின்றார்கள்/y         .
SFX A   0     ணப்பார்க்கின்றது/y        .
SFX A   0     ணப்பார்க்கின்றன/y       .
SFX A   0     ணப்பார்ப்பேன்/y       .
SFX A   0     ணப்பார்ப்போம்/y       .
SFX A   0     ணப்பார்ப்பாய்/y         .
SFX A   0     ணப்பார்ப்பீர்/y         .
SFX A   0     ணப்பார்ப்பீர்கள்/y         .
SFX A   0     ணப்பார்ப்பான்/y         .
SFX A   0     ணப்பார்ப்பாள்/y        .
SFX A   0     ணப்பார்ப்பார்/y        .
SFX A   0     ணப்பார்ப்பார்கள்/y         .
SFX A   0     ணப்பார்க்கும்/y        .
SFX A   0     ணவா/y       .
SFX A   0     ணவந்தேன்/y       .
SFX A   0     ணவந்தோம்/y       .
SFX A   0     ணவந்தாய்/y         .
SFX A   0     ணவந்தீர்/y         .
SFX A   0     ணவந்தீர்கள்/y         .
SFX A   0     ணவந்தான்/y         .
SFX A   0     ணவந்தாள்/y         .
SFX A   0     ணவந்தார்/y         .
SFX A   0     ணவந்தார்கள்/y        .
SFX A   0     ணவந்தது/y         .
SFX A   0     ணவந்தன/y        .
SFX A   0     ணவருகிறேன்/y       .
SFX A   0     ணவருகிறோம்/y       .
SFX A   0     ணவருகிறாய்/y         .
SFX A   0     ணவருகிறீர்/y         .
SFX A   0     ணவருகிறீர்கள்/y         .
SFX A   0     ணவருகிறான்/y         .
SFX A   0     ணவருகிறாள்/y        .
SFX A   0     ணவருகிறார்/y        .
SFX A   0     ணவருகிறார்கள்/y         .
SFX A   0     ணவருகிறது/y        .
SFX A   0     ணவருகிறன/y       .
SFX A   0     ணவருகின்றேன்/y       .
SFX A   0     ணவருகின்றோம்/y       .
SFX A   0     ணவருகின்றாய்/y         .
SFX A   0     ணவருகின்றீர்/y         .
SFX A   0     ணவருகின்றீர்கள்/y         .
SFX A   0     ணவருகின்றான்/y         .
SFX A   0     ணவருகின்றாள்/y        .
SFX A   0     ணவருகின்றார்/y        .
SFX A   0     ணவருகின்றார்கள்/y         .
SFX A   0     ணவருகின்றது/y        .
SFX A   0     ணவருகின்றன/y       .
SFX A   0     ணவருவேன்/y       .
SFX A   0     ணவருவோம்/y       .
SFX A   0     ணவருவாய்/y         .
SFX A   0     ணவருவீர்/y         .
SFX A   0     ணவருவீர்கள்/y         .
SFX A   0     ணவருவான்/y         .
SFX A   0     ணவருவாள்/y        .
SFX A   0     ணவருவார்/y        .
SFX A   0     ணவருவார்கள்/y         .
SFX A   0     ணவரும்/y        .
SFX A   0     ணப்போ/y        .
SFX A   0     ணப்போனேன்/y       .
SFX A   0     ணப்போனோம்/y       .
SFX A   0     ணப்போனாய்/y         .
SFX A   0     ணப்போனீர்/y         .
SFX A   0     ணப்போனீர்கள்/y         .
SFX A   0     ணப்போனான்/y         .
SFX A   0     ணப்போனாள்/y         .
SFX A   0     ணப்போனார்/y         .
SFX A   0     ணப்போனார்கள்/y        .
SFX A   0     ணப்போனது/y         .
SFX A   0     ணப்போயிற்று/y         .
SFX A   0     ணப்போயின/y        .
SFX A   0     ணப்போகிறேன்/y       .
SFX A   0     ணப்போகிறோம்/y       .
SFX A   0     ணப்போகிறாய்/y         .
SFX A   0     ணப்போகிறீர்/y         .
SFX A   0     ணப்போகிறீர்கள்/y         .
SFX A   0     ணப்போகிறான்/y         .
SFX A   0     ணப்போகிறாள்/y        .
SFX A   0     ணப்போகிறார்/y        .
SFX A   0     ணப்போகிறார்கள்/y         .
SFX A   0     ணப்போகிறது/y        .
SFX A   0     ணப்போகிறன/y       .
SFX A   0     ணப்போகின்றேன்/y       .
SFX A   0     ணப்போகின்றோம்/y       .
SFX A   0     ணப்போகின்றாய்/y         .
SFX A   0     ணப்போகின்றீர்/y         .
SFX A   0     ணப்போகின்றீர்கள்/y         .
SFX A   0     ணப்போகின்றான்/y         .
SFX A   0     ணப்போகின்றாள்/y        .
SFX A   0     ணப்போகின்றார்/y        .
SFX A   0     ணப்போகின்றார்கள்/y         .
SFX A   0     ணப்போகின்றது/y        .
SFX A   0     ணப்போகின்றன/y       .
SFX A   0     ணப்போவேன்/y       .
SFX A   0     ணப்போவோம்/y       .
SFX A   0     ணப்போவாய்/y         .
SFX A   0     ணப்போவீர்/y         .
SFX A   0     ணப்போவீர்கள்/y         .
SFX A   0     ணப்போவான்/y         .
SFX A   0     ணப்போவாள்/y        .
SFX A   0     ணப்போவார்/y        .
SFX A   0     ணப்போவார்கள்/y         .
SFX A   0     ணப்போகும்/y        .
SFX A   0     ணவிரு/y        .
SFX A   0     ணவிருந்தேன்/y       .
SFX A   0     ணவிருந்தோம்/y       .
SFX A   0     ணவிருந்தாய்/y         .
SFX A   0     ணவிருந்தீர்/y         .
SFX A   0     ணவிருந்தீர்கள்/y         .
SFX A   0     ணவிருந்தான்/y         .
SFX A   0     ணவிருந்தாள்/y         .
SFX A   0     ணவிருந்தார்/y         .
SFX A   0     ணவிருந்தார்கள்/y        .
SFX A   0     ணவிருந்தது/y         .
SFX A   0     ணவிருந்தன/y        .
SFX A   0     ணவிருக்கிறேன்/y       .
SFX A   0     ணவிருக்கிறோம்/y       .
SFX A   0     ணவிருக்கிறாய்/y         .
SFX A   0     ணவிருக்கிறீர்/y         .
SFX A   0     ணவிருக்கிறீர்கள்/y         .
SFX A   0     ணவிருக்கிறான்/y         .
SFX A   0     ணவிருக்கிறாள்/y        .
SFX A   0     ணவிருக்கிறார்/y        .
SFX A   0     ணவிருக்கிறார்கள்/y         .
SFX A   0     ணவிருக்கிறது/y        .
SFX A   0     ணவிருக்கிறன/y       .
SFX A   0     ணவிருக்கின்றேன்/y       .
SFX A   0     ணவிருக்கின்றோம்/y       .
SFX A   0     ணவிருக்கின்றாய்/y         .
SFX A   0     ணவிருக்கின்றீர்/y         .
SFX A   0     ணவிருக்கின்றீர்கள்/y         .
SFX A   0     ணவிருக்கின்றான்/y         .
SFX A   0     ணவிருக்கின்றாள்/y        .
SFX A   0     ணவிருக்கின்றார்/y        .
SFX A   0     ணவிருக்கின்றார்கள்/y         .
SFX A   0     ணவிருக்கின்றது/y        .
SFX A   0     ணவிருக்கின்றன/y       .
SFX A   0     ணவிருப்பேன்/y       .
SFX A   0     ணவிருப்போம்/y       .
SFX A   0     ணவிருப்பாய்/y         .
SFX A   0     ணவிருப்பீர்/y         .
SFX A   0     ணவிருப்பீர்கள்/y         .
SFX A   0     ணவிருப்பான்/y         .
SFX A   0     ணவிருப்பாள்/y        .
SFX A   0     ணவிருப்பார்/y        .
SFX A   0     ணவிருப்பார்கள்/y         .
SFX A   0     ணவிருக்கும்/y        .
SFX A   0     ணவேண்டியிரு/y        .
SFX A   0     ணவேண்டியிருந்தேன்/y       .
SFX A   0     ணவேண்டியிருந்தோம்/y       .
SFX A   0     ணவேண்டியிருந்தாய்/y         .
SFX A   0     ணவேண்டியிருந்தீர்/y         .
SFX A   0     ணவேண்டியிருந்தீர்கள்/y         .
SFX A   0     ணவேண்டியிருந்தான்/y         .
SFX A   0     ணவேண்டியிருந்தாள்/y         .
SFX A   0     ணவேண்டியிருந்தார்/y         .
SFX A   0     ணவேண்டியிருந்தார்கள்/y        .
SFX A   0     ணவேண்டியிருந்தது/y         .
SFX A   0     ணவேண்டியிருந்தன/y        .
SFX A   0     ணவேண்டியிருக்கிறேன்/y       .
SFX A   0     ணவேண்டியிருக்கிறோம்/y       .
SFX A   0     ணவேண்டியிருக்கிறாய்/y         .
SFX A   0     ணவேண்டியிருக்கிறீர்/y         .
SFX A   0     ணவேண்டியிருக்கிறீர்கள்/y         .
SFX A   0     ணவேண்டியிருக்கிறான்/y         .
SFX A   0     ணவேண்டியிருக்கிறாள்/y        .
SFX A   0     ணவேண்டியிருக்கிறார்/y        .
SFX A   0     ணவேண்டியிருக்கிறார்கள்/y         .
SFX A   0     ணவேண்டியிருக்கிறது/y        .
SFX A   0     ணவேண்டியிருக்கிறன/y       .
SFX A   0     ணவேண்டியிருக்கின்றேன்/y       .
SFX A   0     ணவேண்டியிருக்கின்றோம்/y       .
SFX A   0     ணவேண்டியிருக்கின்றாய்/y         .
SFX A   0     ணவேண்டியிருக்கின்றீர்/y         .
SFX A   0     ணவேண்டியிருக்கின்றீர்கள்/y         .
SFX A   0     ணவேண்டியிருக்கின்றான்/y         .
SFX A   0     ணவேண்டியிருக்கின்றாள்/y        .
SFX A   0     ணவேண்டியிருக்கின்றார்/y        .
SFX A   0     ணவேண்டியிருக்கின்றார்கள்/y         .
SFX A   0     ணவேண்டியிருக்கின்றது/y        .
SFX A   0     ணவேண்டியிருக்கின்றன/y       .
SFX A   0     ணவேண்டியிருப்பேன்/y       .
SFX A   0     ணவேண்டியிருப்போம்/y       .
SFX A   0     ணவேண்டியிருப்பாய்/y         .
SFX A   0     ணவேண்டியிருப்பீர்/y         .
SFX A   0     ணவேண்டியிருப்பீர்கள்/y         .
SFX A   0     ணவேண்டியிருப்பான்/y         .
SFX A   0     ணவேண்டியிருப்பாள்/y        .
SFX A   0     ணவேண்டியிருப்பார்/y        .
SFX A   0     ணவேண்டியிருப்பார்கள்/y         .
SFX A   0     ணவேண்டியிருக்கும்/y        .
SFX A   0     ணவேண்டியிருத்தல்/y        .
SFX A   0     ணவேண்டியிருந்தது/y        .
SFX A   0     ணவேண்டிவா/y        .
SFX A   0     ணவேண்டிவந்தேன்/y       .
SFX A   0     ணவேண்டிவந்தோம்/y       .
SFX A   0     ணவேண்டிவந்தாய்/y         .
SFX A   0     ணவேண்டிவந்தீர்/y         .
SFX A   0     ணவேண்டிவந்தீர்கள்/y         .
SFX A   0     ணவேண்டிவந்தான்/y         .
SFX A   0     ணவேண்டிவந்தாள்/y         .
SFX A   0     ணவேண்டிவந்தார்/y         .
SFX A   0     ணவேண்டிவந்தார்கள்/y        .
SFX A   0     ணவேண்டிவந்தது/y         .
SFX A   0     ணவேண்டிவந்தன/y        .
SFX A   0     ணவேண்டிவருகிறேன்/y       .
SFX A   0     ணவேண்டிவருகிறோம்/y       .
SFX A   0     ணவேண்டிவருகிறாய்/y         .
SFX A   0     ணவேண்டிவருகிறீர்/y         .
SFX A   0     ணவேண்டிவருகிறீர்கள்/y         .
SFX A   0     ணவேண்டிவருகிறான்/y         .
SFX A   0     ணவேண்டிவருகிறாள்/y        .
SFX A   0     ணவேண்டிவருகிறார்/y        .
SFX A   0     ணவேண்டிவருகிறார்கள்/y         .
SFX A   0     ணவேண்டிவருகிறது/y        .
SFX A   0     ணவேண்டிவருகிறன/y       .
SFX A   0     ணவேண்டிவருகின்றேன்/y       .
SFX A   0     ணவேண்டிவருகின்றோம்/y       .
SFX A   0     ணவேண்டிவருகின்றாய்/y         .
SFX A   0     ணவேண்டிவருகின்றீர்/y         .
SFX A   0     ணவேண்டிவருகின்றீர்கள்/y         .
SFX A   0     ணவேண்டிவருகின்றான்/y         .
SFX A   0     ணவேண்டிவருகின்றாள்/y        .
SFX A   0     ணவேண்டிவருகின்றார்/y        .
SFX A   0     ணவேண்டிவருகின்றார்கள்/y         .
SFX A   0     ணவேண்டிவருகின்றது/y        .
SFX A   0     ணவேண்டிவருகின்றன/y       .
SFX A   0     ணவேண்டிவருவேன்/y       .
SFX A   0     ணவேண்டிவருவோம்/y       .
SFX A   0     ணவேண்டிவருவாய்/y         .
SFX A   0     ணவேண்டிவருவீர்/y         .
SFX A   0     ணவேண்டிவருவீர்கள்/y         .
SFX A   0     ணவேண்டிவருவான்/y         .
SFX A   0     ணவேண்டிவருவாள்/y        .
SFX A   0     ணவேண்டிவருவார்/y        .
SFX A   0     ணவேண்டிவருவார்கள்/y         .
SFX A   0     ணவேண்டிவரும்/y        .
SFX A   0     ணவேண்டிவருதல்/y        .
SFX A   0     ணவேண்டிவந்தது/y        .
SFX A   0     ணமுடியும்/y        .
SFX A   0     ணமுடியாது/y       .
SFX A   0     ணவியலும்/y       .
SFX A   0     ணவியலாது/y         .
SFX A   0     ணவில்லை/y        .
SFX A   0     ணமாட்டேன்/y       .
SFX A   0     ணமாட்டோம்/y       .
SFX A   0     ணமாட்டாய்/y         .
SFX A   0     ணமாட்டீர்/y         .
SFX A   0     ணமாட்டீர்கள்/y         .
SFX A   0     ணமாட்டான்/y         .
SFX A   0     ணமாட்டாள்/y         .
SFX A   0     ணமாட்டார்/y         .
SFX A   0     ணமாட்டார்கள்/y        .
SFX A   0     ணாது/y         .
SFX A   0     ணக்கூடாது/y         .
SFX A   0     ணக்கூடும்/y         .
SFX A   0     ணவேண்டாம்/y         .
SFX A   0     ணவேண்டும்/y         .
SFX A   0     ணட்டும்/y         .
SFX A   0     ணலாகும்/y         .
SFX A   0     ணலாம்/y         .
SFX A   0     ணுங்கள்/y         .
SFX A   0     ணுங்களேன்/y         .
SFX A   0     ணேன்/y         .
SFX A   0     டேன்/y       .
SFX A   0     டோம்/y       .
SFX A   0     டாய்/y         .
SFX A   0     டீர்/y         .
SFX A   0     டீர்கள்/y         .
SFX A   0     டான்/y         .
SFX A   0     டாள்/y         .
SFX A   0     டார்/y         .
SFX A   0     டார்கள்/y        .
SFX A   0     டது/y         .
SFX A   0     டன/y        .
SFX A   0    கிறேன்/y       .
SFX A   0    கிறோம்/y       .
SFX A   0    கிறாய்/y         .
SFX A   0    கிறீர்/y         .
SFX A   0    கிறீர்கள்/y         .
SFX A   0    கிறான்/y         .
SFX A   0    கிறாள்/y        .
SFX A   0    கிறார்/y        .
SFX A   0    கிறார்கள்/y         .
SFX A   0    கிறது/y        .
SFX A   0    கிறன/y       .
SFX A   0    கின்றேன்/y       .
SFX A   0    கின்றோம்/y       .
SFX A   0    கின்றாய்/y         .
SFX A   0    கின்றீர்/y         .
SFX A   0    கின்றீர்கள்/y         .
SFX A   0    கின்றான்/y         .
SFX A   0    கின்றாள்/y        .
SFX A   0    கின்றார்/y        .
SFX A   0    கின்றார்கள்/y         .
SFX A   0    கின்றது/y        .
SFX A   0    கின்றன/y       .
SFX A   0    பேன்/y       .
SFX A   0    போம்/y       .
SFX A   0    பாய்/y         .
SFX A   0    பீர்/y         .
SFX A   0    பீர்கள்/y         .
SFX A   0    பான்/y         .
SFX A   0    பாள்/y        .
SFX A   0    பார்/y        .
SFX A   0    பார்கள்/y         .
SFX A   0    ணும்/y        .
SFX A   0    டுகாட்டு/y       .
SFX A   0    டுகாட்டினேன்/y       .
SFX A   0    டுகாட்டினோம்/y       .
SFX A   0    டுகாட்டினாய்/y         .
SFX A   0    டுகாட்டினீர்/y         .
SFX A   0    டுகாட்டினீர்கள்/y         .
SFX A   0    டுகாட்டினான்/y         .
SFX A   0    டுகாட்டினாள்/y         .
SFX A   0    டுகாட்டினார்/y         .
SFX A   0    டுகாட்டினார்கள்/y        .
SFX A   0    டுகாட்டியது/y         .
SFX A   0    டுகாட்டிற்று/y         .
SFX A   0    டுகாட்டின/y        .
SFX A   0    டுகாட்டுகிறேன்/y       .
SFX A   0    டுகாட்டுகிறோம்/y       .
SFX A   0    டுகாட்டுகிறாய்/y         .
SFX A   0    டுகாட்டுகிறீர்/y         .
SFX A   0    டுகாட்டுகிறீர்கள்/y         .
SFX A   0    டுகாட்டுகிறான்/y         .
SFX A   0    டுகாட்டுகிறாள்/y        .
SFX A   0    டுகாட்டுகிறார்/y        .
SFX A   0    டுகாட்டுகிறார்கள்/y         .
SFX A   0    டுகாட்டுகிறது/y        .
SFX A   0    டுகாட்டுகிறன/y       .
SFX A   0    டுகாட்டுகின்றேன்/y       .
SFX A   0    டுகாட்டுகின்றோம்/y       .
SFX A   0    டுகாட்டுகின்றாய்/y         .
SFX A   0    டுகாட்டுகின்றீர்/y         .
SFX A   0    டுகாட்டுகின்றீர்கள்/y         .
SFX A   0    டுகாட்டுகின்றான்/y         .
SFX A   0    டுகாட்டுகின்றாள்/y        .
SFX A   0    டுகாட்டுகின்றார்/y        .
SFX A   0    டுகாட்டுகின்றார்கள்/y         .
SFX A   0    டுகாட்டுகின்றது/y        .
SFX A   0    டுகாட்டுகின்றன/y       .
SFX A   0    டுகாட்டுவேன்/y       .
SFX A   0    டுகாட்டுவோம்/y       .
SFX A   0    டுகாட்டுவாய்/y         .
SFX A   0    டுகாட்டுவீர்/y         .
SFX A   0    டுகாட்டுவீர்கள்/y         .
SFX A   0    டுகாட்டுவான்/y         .
SFX A   0    டுகாட்டுவாள்/y        .
SFX A   0    டுகாட்டுவார்/y        .
SFX A   0    டுகாட்டுவார்கள்/y         .
SFX A   0    டுகாட்டும்/y        .
SFX A   0     டுவை/y       .
SFX A   0     டுவைத்தேன்/y       .
SFX A   0     டுவைத்தோம்/y       .
SFX A   0     டுவைத்தாய்/y         .
SFX A   0     டுவைத்தீர்/y         .
SFX A   0     டுவைத்தீர்கள்/y         .
SFX A   0     டுவைத்தான்/y         .
SFX A   0     டுவைத்தாள்/y         .
SFX A   0     டுவைத்தார்/y         .
SFX A   0     டுவைத்தார்கள்/y        .
SFX A   0     டுவைத்தது/y         .
SFX A   0     டுவைத்தன/y        .
SFX A   0     டுவைக்கிறேன்/y       .
SFX A   0     டுவைக்கிறோம்/y       .
SFX A   0     டுவைக்கிறாய்/y         .
SFX A   0     டுவைக்கிறீர்/y         .
SFX A   0     டுவைக்கிறீர்கள்/y         .
SFX A   0     டுவைக்கிறான்/y         .
SFX A   0     டுவைக்கிறாள்/y        .
SFX A   0     டுவைக்கிறார்/y        .
SFX A   0     டுவைக்கிறார்கள்/y         .
SFX A   0     டுவைக்கிறது/y        .
SFX A   0     டுவைக்கிறன/y       .
SFX A   0     டுவைக்கின்றேன்/y       .
SFX A   0     டுவைக்கின்றோம்/y       .
SFX A   0     டுவைக்கின்றாய்/y         .
SFX A   0     டுவைக்கின்றீர்/y         .
SFX A   0     டுவைக்கின்றீர்கள்/y         .
SFX A   0     டுவைக்கின்றான்/y         .
SFX A   0     டுவைக்கின்றாள்/y        .
SFX A   0     டுவைக்கின்றார்/y        .
SFX A   0     டுவைக்கின்றார்கள்/y         .
SFX A   0     டுவைக்கின்றது/y        .
SFX A   0     டுவைக்கின்றன/y       .
SFX A   0     டுவைப்பேன்/y       .
SFX A   0     டுவைப்போம்/y       .
SFX A   0     டுவைப்பாய்/y         .
SFX A   0     டுவைப்பீர்/y         .
SFX A   0     டுவைப்பீர்கள்/y         .
SFX A   0     டுவைப்பான்/y         .
SFX A   0     டுவைப்பாள்/y        .
SFX A   0     டுவைப்பார்/y        .
SFX A   0     டுவைப்பார்கள்/y         .
SFX A   0     டுவைக்கும்/y        .
SFX A   0     டுபார்/y       .
SFX A   0     டுபார்த்தேன்/y       .
SFX A   0     டுபார்த்தோம்/y       .
SFX A   0     டுபார்த்தாய்/y         .
SFX A   0     டுபார்த்தீர்/y         .
SFX A   0     டுபார்த்தீர்கள்/y         .
SFX A   0     டுபார்த்தான்/y         .
SFX A   0     டுபார்த்தாள்/y         .
SFX A   0     டுபார்த்தார்/y         .
SFX A   0     டுபார்த்தார்கள்/y        .
SFX A   0     டுபார்த்தது/y         .
SFX A   0     டுபார்த்தன/y        .
SFX A   0     டுபார்க்கிறேன்/y       .
SFX A   0     டுபார்க்கிறோம்/y       .
SFX A   0     டுபார்க்கிறாய்/y         .
SFX A   0     டுபார்க்கிறீர்/y         .
SFX A   0     டுபார்க்கிறீர்கள்/y         .
SFX A   0     டுபார்க்கிறான்/y         .
SFX A   0     டுபார்க்கிறாள்/y        .
SFX A   0     டுபார்க்கிறார்/y        .
SFX A   0     டுபார்க்கிறார்கள்/y         .
SFX A   0     டுபார்க்கிறது/y        .
SFX A   0     டுபார்க்கிறன/y       .
SFX A   0     டுபார்க்கின்றேன்/y       .
SFX A   0     டுபார்க்கின்றோம்/y       .
SFX A   0     டுபார்க்கின்றாய்/y         .
SFX A   0     டுபார்க்கின்றீர்/y         .
SFX A   0     டுபார்க்கின்றீர்கள்/y         .
SFX A   0     டுபார்க்கின்றான்/y         .
SFX A   0     டுபார்க்கின்றாள்/y        .
SFX A   0     டுபார்க்கின்றார்/y        .
SFX A   0     டுபார்க்கின்றார்கள்/y         .
SFX A   0     டுபார்க்கின்றது/y        .
SFX A   0     டுபார்க்கின்றன/y       .
SFX A   0     டுபார்ப்பேன்/y       .
SFX A   0     டுபார்ப்போம்/y       .
SFX A   0     டுபார்ப்பாய்/y         .
SFX A   0     டுபார்ப்பீர்/y         .
SFX A   0     டுபார்ப்பீர்கள்/y         .
SFX A   0     டுபார்ப்பான்/y         .
SFX A   0     டுபார்ப்பாள்/y        .
SFX A   0     டுபார்ப்பார்/y        .
SFX A   0     டுபார்ப்பார்கள்/y         .
SFX A   0     டுபார்க்கும்/y        .
SFX A   0     டிரு/y        .
SFX A   0     டிருந்தேன்/y       .
SFX A   0     டிருந்தோம்/y       .
SFX A   0     டிருந்தாய்/y         .
SFX A   0     டிருந்தீர்/y         .
SFX A   0     டிருந்தீர்கள்/y         .
SFX A   0     டிருந்தான்/y         .
SFX A   0     டிருந்தாள்/y         .
SFX A   0     டிருந்தார்/y         .
SFX A   0     டிருந்தார்கள்/y        .
SFX A   0     டிருந்தது/y         .
SFX A   0     டிருந்தன/y        .
SFX A   0     டிருக்கிறேன்/y       .
SFX A   0     டிருக்கிறோம்/y       .
SFX A   0     டிருக்கிறாய்/y         .
SFX A   0     டிருக்கிறீர்/y         .
SFX A   0     டிருக்கிறீர்கள்/y         .
SFX A   0     டிருக்கிறான்/y         .
SFX A   0     டிருக்கிறாள்/y        .
SFX A   0     டிருக்கிறார்/y        .
SFX A   0     டிருக்கிறார்கள்/y         .
SFX A   0     டிருக்கிறது/y        .
SFX A   0     டிருக்கிறன/y       .
SFX A   0     டிருக்கின்றேன்/y       .
SFX A   0     டிருக்கின்றோம்/y       .
SFX A   0     டிருக்கின்றாய்/y         .
SFX A   0     டிருக்கின்றீர்/y         .
SFX A   0     டிருக்கின்றீர்கள்/y         .
SFX A   0     டிருக்கின்றான்/y         .
SFX A   0     டிருக்கின்றாள்/y        .
SFX A   0     டிருக்கின்றார்/y        .
SFX A   0     டிருக்கின்றார்கள்/y         .
SFX A   0     டிருக்கின்றது/y        .
SFX A   0     டிருக்கின்றன/y       .
SFX A   0     டிருப்பேன்/y       .
SFX A   0     டிருப்போம்/y       .
SFX A   0     டிருப்பாய்/y         .
SFX A   0     டிருப்பீர்/y         .
SFX A   0     டிருப்பீர்கள்/y         .
SFX A   0     டிருப்பான்/y         .
SFX A   0     டிருப்பாள்/y        .
SFX A   0     டிருப்பார்/y        .
SFX A   0     டிருப்பார்கள்/y         .
SFX A   0     டிருக்கும்/y        .
SFX A   0     டுகொள்/y       .
SFX A   0     டுகொண்டேன்/y       .
SFX A   0     டுகொண்டோம்/y       .
SFX A   0     டுகொண்டாய்/y         .
SFX A   0     டுகொண்டீர்/y         .
SFX A   0     டுகொண்டீர்கள்/y         .
SFX A   0     டுகொண்டான்/y         .
SFX A   0     டுகொண்டாள்/y         .
SFX A   0     டுகொண்டார்/y         .
SFX A   0     டுகொண்டார்கள்/y        .
SFX A   0     டுகொண்டது/y         .
SFX A   0     டுகொண்டன/y        .
SFX A   0    டுகொள்கிறேன்/y       .
SFX A   0    டுகொள்கிறோம்/y       .
SFX A   0    டுகொள்கிறாய்/y         .
SFX A   0    டுகொள்கிறீர்/y         .
SFX A   0    டுகொள்கிறீர்கள்/y         .
SFX A   0    டுகொள்கிறான்/y         .
SFX A   0    டுகொள்கிறாள்/y        .
SFX A   0    டுகொள்கிறார்/y        .
SFX A   0    டுகொள்கிறார்கள்/y         .
SFX A   0    டுகொள்கிறது/y        .
SFX A   0    டுகொள்கிறன/y       .
SFX A   0    டுகொள்கின்றேன்/y       .
SFX A   0    டுகொள்கின்றோம்/y       .
SFX A   0    டுகொள்கின்றாய்/y         .
SFX A   0    டுகொள்கின்றீர்/y         .
SFX A   0    டுகொள்கின்றீர்கள்/y         .
SFX A   0    டுகொள்கின்றான்/y         .
SFX A   0    டுகொள்கின்றாள்/y        .
SFX A   0    டுகொள்கின்றார்/y        .
SFX A   0    டுகொள்கின்றார்கள்/y         .
SFX A   0    டுகொள்கின்றது/y        .
SFX A   0    டுகொள்கின்றன/y       .
SFX A   0    டுகொள்வேன்/y       .
SFX A   0    டுகொள்வோம்/y       .
SFX A   0    டுகொள்வாய்/y         .
SFX A   0    டுகொள்வீர்/y         .
SFX A   0    டுகொள்வீர்கள்/y         .
SFX A   0    டுகொள்வான்/y         .
SFX A   0    டுகொள்வாள்/y        .
SFX A   0    டுகொள்வார்/y        .
SFX A   0    டுகொள்வார்கள்/y         .
SFX A   0    டுகொள்ளும்/y        .
SFX A   0     டுபோ/y        .
SFX A   0     டுபோனேன்/y       .
SFX A   0     டுபோனோம்/y       .
SFX A   0     டுபோனாய்/y         .
SFX A   0     டுபோனீர்/y         .
SFX A   0     டுபோனீர்கள்/y         .
SFX A   0     டுபோனான்/y         .
SFX A   0     டுபோனாள்/y         .
SFX A   0     டுபோனார்/y         .
SFX A   0     டுபோனார்கள்/y        .
SFX A   0     டுபோனது/y         .
SFX A   0     டுபோயிற்று/y         .
SFX A   0     டுபோயின/y        .
SFX A   0     டுபோகிறேன்/y       .
SFX A   0     டுபோகிறோம்/y       .
SFX A   0     டுபோகிறாய்/y         .
SFX A   0     டுபோகிறீர்/y         .
SFX A   0     டுபோகிறீர்கள்/y         .
SFX A   0     டுபோகிறான்/y         .
SFX A   0     டுபோகிறாள்/y        .
SFX A   0     டுபோகிறார்/y        .
SFX A   0     டுபோகிறார்கள்/y         .
SFX A   0     டுபோகிறது/y        .
SFX A   0     டுபோகிறன/y       .
SFX A   0     டுபோகின்றேன்/y       .
SFX A   0     டுபோகின்றோம்/y       .
SFX A   0     டுபோகின்றாய்/y         .
SFX A   0     டுபோகின்றீர்/y         .
SFX A   0     டுபோகின்றீர்கள்/y         .
SFX A   0     டுபோகின்றான்/y         .
SFX A   0     டுபோகின்றாள்/y        .
SFX A   0     டுபோகின்றார்/y        .
SFX A   0     டுபோகின்றார்கள்/y         .
SFX A   0     டுபோகின்றது/y        .
SFX A   0     டுபோகின்றன/y       .
SFX A   0     டுபோவேன்/y       .
SFX A   0     டுபோவோம்/y       .
SFX A   0     டுபோவாய்/y         .
SFX A   0     டுபோவீர்/y         .
SFX A   0     டுபோவீர்கள்/y         .
SFX A   0     டுபோவான்/y         .
SFX A   0     டுபோவாள்/y        .
SFX A   0     டுபோவார்/y        .
SFX A   0     டுபோவார்கள்/y         .
SFX A   0     டுபோகும்/y        .
SFX A   0     டுவிடு/y       .
SFX A   0     டுவிட்டேன்/y       .
SFX A   0     டுவிட்டோம்/y       .
SFX A   0     டுவிட்டாய்/y         .
SFX A   0     டுவிட்டீர்/y         .
SFX A   0     டுவிட்டீர்கள்/y         .
SFX A   0     டுவிட்டான்/y         .
SFX A   0     டுவிட்டாள்/y         .
SFX A   0     டுவிட்டார்/y         .
SFX A   0     டுவிட்டார்கள்/y        .
SFX A   0     டுவிட்டது/y         .
SFX A   0     டுவிட்டன/y        .
SFX A   0     டுவிடுகிறேன்/y       .
SFX A   0     டுவிடுகிறோம்/y       .
SFX A   0     டுவிடுகிறாய்/y         .
SFX A   0     டுவிடுகிறீர்/y         .
SFX A   0     டுவிடுகிறீர்கள்/y         .
SFX A   0     டுவிடுகிறான்/y         .
SFX A   0     டுவிடுகிறாள்/y        .
SFX A   0     டுவிடுகிறார்/y        .
SFX A   0     டுவிடுகிறார்கள்/y         .
SFX A   0     டுவிடுகிறது/y        .
SFX A   0     டுவிடுகிறன/y       .
SFX A   0     டுவிடுகின்றேன்/y       .
SFX A   0     டுவிடுகின்றோம்/y       .
SFX A   0     டுவிடுகின்றாய்/y         .
SFX A   0     டுவிடுகின்றீர்/y         .
SFX A   0     டுவிடுகின்றீர்கள்/y         .
SFX A   0     டுவிடுகின்றான்/y         .
SFX A   0     டுவிடுகின்றாள்/y        .
SFX A   0     டுவிடுகின்றார்/y        .
SFX A   0     டுவிடுகின்றார்கள்/y         .
SFX A   0     டுவிடுகின்றது/y        .
SFX A   0     டுவிடுகின்றன/y       .
SFX A   0     டுவிடுவேன்/y       .
SFX A   0     டுவிடுவோம்/y       .
SFX A   0     டுவிடுவாய்/y         .
SFX A   0     டுவிடுவீர்/y         .
SFX A   0     டுவிடுவீர்கள்/y         .
SFX A   0     டுவிடுவான்/y        .
SFX A   0     டுவிடுவாள்/y        .
SFX A   0     டுவிடுவார்/y        .
SFX A   0     டுவிடுவார்கள்/y         .
SFX A   0     டுவிடும்/y        .
SFX A   0     டுகொண்டிரு/y        .
SFX A   0     டுகொண்டிருந்தேன்/y       .
SFX A   0     டுகொண்டிருந்தோம்/y       .
SFX A   0     டுகொண்டிருந்தாய்/y         .
SFX A   0     டுகொண்டிருந்தீர்/y         .
SFX A   0     டுகொண்டிருந்தீர்கள்/y         .
SFX A   0     டுகொண்டிருந்தான்/y         .
SFX A   0     டுகொண்டிருந்தாள்/y         .
SFX A   0     டுகொண்டிருந்தார்/y         .
SFX A   0     டுகொண்டிருந்தார்கள்/y        .
SFX A   0     டுகொண்டிருந்தது/y         .
SFX A   0     டுகொண்டிருந்தன/y        .
SFX A   0     டுகொண்டிருக்கிறேன்/y       .
SFX A   0     டுகொண்டிருக்கிறோம்/y       .
SFX A   0     டுகொண்டிருக்கிறாய்/y         .
SFX A   0     டுகொண்டிருக்கிறீர்/y         .
SFX A   0     டுகொண்டிருக்கிறீர்கள்/y         .
SFX A   0     டுகொண்டிருக்கிறான்/y         .
SFX A   0     டுகொண்டிருக்கிறாள்/y        .
SFX A   0     டுகொண்டிருக்கிறார்/y        .
SFX A   0     டுகொண்டிருக்கிறார்கள்/y         .
SFX A   0     டுகொண்டிருக்கிறது/y        .
SFX A   0     டுகொண்டிருக்கிறன/y       .
SFX A   0     டுகொண்டிருக்கின்றேன்/y       .
SFX A   0     டுகொண்டிருக்கின்றோம்/y       .
SFX A   0     டுகொண்டிருக்கின்றாய்/y         .
SFX A   0     டுகொண்டிருக்கின்றீர்/y         .
SFX A   0     டுகொண்டிருக்கின்றீர்கள்/y         .
SFX A   0     டுகொண்டிருக்கின்றான்/y         .
SFX A   0     டுகொண்டிருக்கின்றாள்/y        .
SFX A   0     டுகொண்டிருக்கின்றார்/y        .
SFX A   0     டுகொண்டிருக்கின்றார்கள்/y         .
SFX A   0     டுகொண்டிருக்கின்றது/y        .
SFX A   0     டுகொண்டிருக்கின்றன/y       .
SFX A   0     டுகொண்டிருப்பேன்/y       .
SFX A   0     டுகொண்டிருப்போம்/y       .
SFX A   0     டுகொண்டிருப்பாய்/y         .
SFX A   0     டுகொண்டிருப்பீர்/y         .
SFX A   0     டுகொண்டிருப்பீர்கள்/y         .
SFX A   0     டுகொண்டிருப்பான்/y         .
SFX A   0     டுகொண்டிருப்பாள்/y        .
SFX A   0     டுகொண்டிருப்பார்/y        .
SFX A   0     டுகொண்டிருப்பார்கள்/y         .
SFX A   0     டுகொண்டிருக்கும்/y        .
SFX A   0     டாயிற்று/y        .
SFX A   0     டுபோடு/y       .
SFX A   0     டுபோட்டேன்/y       .
SFX A   0     டுபோட்டோம்/y       .
SFX A   0     டுபோட்டாய்/y         .
SFX A   0     டுபோட்டீர்/y         .
SFX A   0     டுபோட்டீர்கள்/y         .
SFX A   0     டுபோட்டான்/y         .
SFX A   0     டுபோட்டாள்/y         .
SFX A   0     டுபோட்டார்/y         .
SFX A   0     டுபோட்டார்கள்/y        .
SFX A   0     டுபோட்டது/y         .
SFX A   0     டுபோட்டன/y        .
SFX A   0     டுபோடுகிறேன்/y       .
SFX A   0     டுபோடுகிறோம்/y       .
SFX A   0     டுபோடுகிறாய்/y         .
SFX A   0     டுபோடுகிறீர்/y         .
SFX A   0     டுபோடுகிறீர்கள்/y         .
SFX A   0     டுபோடுகிறான்/y         .
SFX A   0     டுபோடுகிறாள்/y        .
SFX A   0     டுபோடுகிறார்/y        .
SFX A   0     டுபோடுகிறார்கள்/y         .
SFX A   0     டுபோடுகிறது/y        .
SFX A   0     டுபோடுகிறன/y       .
SFX A   0     டுபோடுகின்றேன்/y       .
SFX A   0     டுபோடுகின்றோம்/y       .
SFX A   0     டுபோடுகின்றாய்/y         .
SFX A   0     டுபோடுகின்றீர்/y         .
SFX A   0     டுபோடுகின்றீர்கள்/y         .
SFX A   0     டுபோடுகின்றான்/y         .
SFX A   0     டுபோடுகின்றாள்/y        .
SFX A   0     டுபோடுகின்றார்/y        .
SFX A   0     டுபோடுகின்றார்கள்/y         .
SFX A   0     டுபோடுகின்றது/y        .
SFX A   0     டுபோடுகின்றன/y       .
SFX A   0     டுபோடுவேன்/y       .
SFX A   0     டுபோடுவோம்/y       .
SFX A   0     டுபோடுவாய்/y         .
SFX A   0     டுபோடுவீர்/y         .
SFX A   0     டுபோடுவீர்கள்/y         .
SFX A   0     டுபோடுவான்/y        .
SFX A   0     டுபோடுவாள்/y        .
SFX A   0     டுபோடுவார்/y        .
SFX A   0     டுபோடுவார்கள்/y         .
SFX A   0     டுபோடும்/y        .
SFX A   0     டுதொலை/y       .
SFX A   0     டுதொலைந்தேன்/y       .
SFX A   0     டுதொலைந்தோம்/y       .
SFX A   0     டுதொலைந்தாய்/y         .
SFX A   0     டுதொலைந்தீர்/y         .
SFX A   0     டுதொலைந்தீர்கள்/y         .
SFX A   0     டுதொலைந்தான்/y         .
SFX A   0     டுதொலைந்தாள்/y         .
SFX A   0     டுதொலைந்தார்/y         .
SFX A   0     டுதொலைந்தார்கள்/y        .
SFX A   0     டுதொலைந்தது/y         .
SFX A   0     டுதொலைந்தன/y        .
SFX A   0     டுதொலைகிறேன்/y       .
SFX A   0     டுதொலைகிறோம்/y       .
SFX A   0     டுதொலைகிறாய்/y         .
SFX A   0     டுதொலைகிறீர்/y         .
SFX A   0     டுதொலைகிறீர்கள்/y         .
SFX A   0     டுதொலைகிறான்/y         .
SFX A   0     டுதொலைகிறாள்/y        .
SFX A   0     டுதொலைகிறார்/y        .
SFX A   0     டுதொலைகிறார்கள்/y         .
SFX A   0     டுதொலைகிறது/y        .
SFX A   0     டுதொலைகிறன/y       .
SFX A   0     டுதொலைகின்றேன்/y       .
SFX A   0     டுதொலைகின்றோம்/y       .
SFX A   0     டுதொலைகின்றாய்/y         .
SFX A   0     டுதொலைகின்றீர்/y         .
SFX A   0     டுதொலைகின்றீர்கள்/y         .
SFX A   0     டுதொலைகின்றான்/y         .
SFX A   0     டுதொலைகின்றாள்/y        .
SFX A   0     டுதொலைகின்றார்/y        .
SFX A   0     டுதொலைகின்றார்கள்/y         .
SFX A   0     டுதொலைகின்றது/y        .
SFX A   0     டுதொலைகின்றன/y       .
SFX A   0     டுதொலைவேன்/y       .
SFX A   0     டுதொலைவோம்/y       .
SFX A   0     டுதொலைவாய்/y         .
SFX A   0     டுதொலைவீர்/y         .
SFX A   0     டுதொலைவீர்கள்/y         .
SFX A   0     டுதொலைவான்/y         .
SFX A   0     டுதொலைவாள்/y        .
SFX A   0     டுதொலைவார்/y        .
SFX A   0     டுதொலைவார்கள்/y         .
SFX A   0     டுதொலையும்/y        .
SFX A   0     டுதள்ளு/y        .
SFX A   0     டுதள்ளினேன்/y       .
SFX A   0     டுதள்ளினோம்/y       .
SFX A   0     டுதள்ளினாய்/y         .
SFX A   0     டுதள்ளினீர்/y         .
SFX A   0     டுதள்ளினீர்கள்/y         .
SFX A   0     டுதள்ளினான்/y         .
SFX A   0     டுதள்ளினாள்/y         .
SFX A   0     டுதள்ளினார்/y         .
SFX A   0     டுதள்ளினார்கள்/y        .
SFX A   0     டுதள்ளியது/y         .
SFX A   0     டுதள்ளிற்று/y         .
SFX A   0     டுதள்ளின/y        .
SFX A   0     டுதள்ளுகிறேன்/y       .
SFX A   0     டுதள்ளுகிறோம்/y       .
SFX A   0     டுதள்ளுகிறாய்/y         .
SFX A   0     டுதள்ளுகிறீர்/y         .
SFX A   0     டுதள்ளுகிறீர்கள்/y         .
SFX A   0     டுதள்ளுகிறான்/y         .
SFX A   0     டுதள்ளுகிறாள்/y        .
SFX A   0     டுதள்ளுகிறார்/y        .
SFX A   0     டுதள்ளுகிறார்கள்/y         .
SFX A   0     டுதள்ளுகிறது/y        .
SFX A   0     டுதள்ளுகிறன/y       .
SFX A   0     டுதள்ளுகின்றேன்/y       .
SFX A   0     டுதள்ளுகின்றோம்/y       .
SFX A   0     டுதள்ளுகின்றாய்/y         .
SFX A   0     டுதள்ளுகின்றீர்/y         .
SFX A   0     டுதள்ளுகின்றீர்கள்/y         .
SFX A   0     டுதள்ளுகின்றான்/y         .
SFX A   0     டுதள்ளுகின்றாள்/y        .
SFX A   0     டுதள்ளுகின்றார்/y        .
SFX A   0     டுதள்ளுகின்றார்கள்/y         .
SFX A   0     டுதள்ளுகின்றது/y        .
SFX A   0     டுதள்ளுகின்றன/y       .
SFX A   0     டுதள்ளுவேன்/y       .
SFX A   0     டுதள்ளுவோம்/y       .
SFX A   0     டுதள்ளுவாய்/y         .
SFX A   0     டுதள்ளுவீர்/y         .
SFX A   0     டுதள்ளுவீர்கள்/y         .
SFX A   0     டுதள்ளுவான்/y         .
SFX A   0     டுதள்ளுவாள்/y        .
SFX A   0     டுதள்ளுவார்/y        .
SFX A   0     டுதள்ளுவார்கள்/y         .
SFX A   0     டுதள்ளும்/y        .
SFX A   0     டுகிழி/y       .
SFX A   0     டுகிழித்தேன்/y       .
SFX A   0     டுகிழித்தோம்/y       .
SFX A   0     டுகிழித்தாய்/y       .
SFX A   0     டுகிழித்தீர்/y       .
SFX A   0     டுகிழித்தீர்கள்/y       .
SFX A   0     டுகிழித்தான்/y       .
SFX A   0     டுகிழித்தாள்/y       .
SFX A   0     டுகிழித்தார்/y       .
SFX A   0     டுகிழித்தார்கள்/y       .
SFX A   0     டுகிழித்தது/y       .
SFX A   0     டுகிழித்தன/y       .
SFX A   0     டுகிழிக்கிறேன்/y       .
SFX A   0     டுகிழிக்கிறோம்/y       .
SFX A   0     டுகிழிக்கிறாய்/y         .
SFX A   0     டுகிழிக்கிறீர்/y         .
SFX A   0     டுகிழிக்கிறீர்கள்/y         .
SFX A   0     டுகிழிக்கிறான்/y         .
SFX A   0     டுகிழிக்கிறாள்/y        .
SFX A   0     டுகிழிக்கிறார்/y        .
SFX A   0     டுகிழிக்கிறார்கள்/y         .
SFX A   0     டுகிழிக்கிறது/y        .
SFX A   0     டுகிழிக்கிறன/y       .
SFX A   0     டுகிழிக்கின்றேன்/y       .
SFX A   0     டுகிழிக்கின்றோம்/y       .
SFX A   0     டுகிழிக்கின்றாய்/y         .
SFX A   0     டுகிழிக்கின்றீர்/y         .
SFX A   0     டுகிழிக்கின்றீர்கள்/y         .
SFX A   0     டுகிழிக்கின்றான்/y         .
SFX A   0     டுகிழிக்கின்றாள்/y        .
SFX A   0     டுகிழிக்கின்றார்/y        .
SFX A   0     டுகிழிக்கின்றார்கள்/y         .
SFX A   0     டுகிழிக்கின்றது/y        .
SFX A   0     டுகிழிக்கின்றன/y       .
SFX A   0     டுகிழிப்பேன்/y       .
SFX A   0     டுகிழிப்போம்/y       .
SFX A   0     டுகிழிப்பாய்/y         .
SFX A   0     டுகிழிப்பீர்/y         .
SFX A   0     டுகிழிப்பீர்கள்/y         .
SFX A   0     டுகிழிப்பான்/y         .
SFX A   0     டுகிழிப்பாள்/y        .
SFX A   0     டுகிழிப்பார்/y        .
SFX A   0     டுகிழிப்பார்கள்/y         .
SFX A   0     டுகிழிக்கும்/y        .
SFX A   0     டுகிட/y        .
SFX A   0     டுகிடந்தேன்/y       .
SFX A   0     டுகிடந்தோம்/y       .
SFX A   0     டுகிடந்தாய்/y         .
SFX A   0     டுகிடந்தீர்/y         .
SFX A   0     டுகிடந்தீர்கள்/y         .
SFX A   0     டுகிடந்தான்/y         .
SFX A   0     டுகிடந்தாள்/y         .
SFX A   0     டுகிடந்தார்/y         .
SFX A   0     டுகிடந்தார்கள்/y        .
SFX A   0     டுகிடந்தது/y         .
SFX A   0     டுகிடந்தன/y        .
SFX A   0     டுகிடக்கிறேன்/y       .
SFX A   0     டுகிடக்கிறோம்/y       .
SFX A   0     டுகிடக்கிறாய்/y         .
SFX A   0     டுகிடக்கிறீர்/y         .
SFX A   0     டுகிடக்கிறீர்கள்/y         .
SFX A   0     டுகிடக்கிறான்/y         .
SFX A   0     டுகிடக்கிறாள்/y        .
SFX A   0     டுகிடக்கிறார்/y        .
SFX A   0     டுகிடக்கிறார்கள்/y         .
SFX A   0     டுகிடக்கிறது/y        .
SFX A   0     டுகிடக்கிறன/y       .
SFX A   0     டுகிடக்கின்றேன்/y       .
SFX A   0     டுகிடக்கின்றோம்/y       .
SFX A   0     டுகிடக்கின்றாய்/y         .
SFX A   0     டுகிடக்கின்றீர்/y         .
SFX A   0     டுகிடக்கின்றீர்கள்/y         .
SFX A   0     டுகிடக்கின்றான்/y         .
SFX A   0     டுகிடக்கின்றாள்/y        .
SFX A   0     டுகிடக்கின்றார்/y        .
SFX A   0     டுகிடக்கின்றார்கள்/y         .
SFX A   0     டுகிடக்கின்றது/y        .
SFX A   0     டுகிடக்கின்றன/y       .
SFX A   0     டுகிடப்பேன்/y       .
SFX A   0     டுகிடப்போம்/y       .
SFX A   0     டுகிடப்பாய்/y         .
SFX A   0     டுகிடப்பீர்/y         .
SFX A   0     டுகிடப்பீர்கள்/y         .
SFX A   0     டுகிடப்பான்/y         .
SFX A   0     டுகிடப்பாள்/y        .
SFX A   0     டுகிடப்பார்/y        .
SFX A   0     டுகிடப்பார்கள்/y         .
SFX A   0     டுகிடக்கும்/y        .
SFX A   0     டுதீர்/y       .
SFX A   0     டுதீர்த்தேன்/y       .
SFX A   0     டுதீர்த்தோம்/y       .
SFX A   0     டுதீர்த்தாய்/y       .
SFX A   0     டுதீர்த்தீர்/y       .
SFX A   0     டுதீர்த்தீர்கள்/y       .
SFX A   0     டுதீர்த்தான்/y       .
SFX A   0     டுதீர்த்தாள்/y       .
SFX A   0     டுதீர்த்தார்/y       .
SFX A   0     டுதீர்த்தார்கள்/y       .
SFX A   0     டுதீர்த்தது/y       .
SFX A   0     டுதீர்த்தன/y       .
SFX A   0     டுதீர்க்கிறேன்/y       .
SFX A   0     டுதீர்க்கிறோம்/y       .
SFX A   0     டுதீர்க்கிறாய்/y         .
SFX A   0     டுதீர்க்கிறீர்/y         .
SFX A   0     டுதீர்க்கிறீர்கள்/y         .
SFX A   0     டுதீர்க்கிறான்/y         .
SFX A   0     டுதீர்க்கிறாள்/y        .
SFX A   0     டுதீர்க்கிறார்/y        .
SFX A   0     டுதீர்க்கிறார்கள்/y         .
SFX A   0     டுதீர்க்கிறது/y        .
SFX A   0     டுதீர்க்கிறன/y       .
SFX A   0     டுதீர்க்கின்றேன்/y       .
SFX A   0     டுதீர்க்கின்றோம்/y       .
SFX A   0     டுதீர்க்கின்றாய்/y         .
SFX A   0     டுதீர்க்கின்றீர்/y         .
SFX A   0     டுதீர்க்கின்றீர்கள்/y         .
SFX A   0     டுதீர்க்கின்றான்/y         .
SFX A   0     டுதீர்க்கின்றாள்/y        .
SFX A   0     டுதீர்க்கின்றார்/y        .
SFX A   0     டுதீர்க்கின்றார்கள்/y         .
SFX A   0     டுதீர்க்கின்றது/y        .
SFX A   0     டுதீர்க்கின்றன/y       .
SFX A   0     டுதீர்ப்பேன்/y       .
SFX A   0     டுதீர்ப்போம்/y       .
SFX A   0     டுதீர்ப்பாய்/y         .
SFX A   0     டுதீர்ப்பீர்/y         .
SFX A   0     டுதீர்ப்பீர்கள்/y         .
SFX A   0     டுதீர்ப்பான்/y         .
SFX A   0     டுதீர்ப்பாள்/y        .
SFX A   0     டுதீர்ப்பார்/y        .
SFX A   0     டுதீர்ப்பார்கள்/y         .
SFX A   0     டுதீர்க்கும்/y        .
SFX A   0     டுமுடி/y       .
SFX A   0     டுமுடித்தேன்/y       .
SFX A   0     டுமுடித்தோம்/y       .
SFX A   0     டுமுடித்தாய்/y       .
SFX A   0     டுமுடித்தீர்/y       .
SFX A   0     டுமுடித்தீர்கள்/y       .
SFX A   0     டுமுடித்தான்/y       .
SFX A   0     டுமுடித்தாள்/y       .
SFX A   0     டுமுடித்தார்/y       .
SFX A   0     டுமுடித்தார்கள்/y       .
SFX A   0     டுமுடித்தது/y       .
SFX A   0     டுமுடித்தன/y       .
SFX A   0     டுமுடிக்கிறேன்/y       .
SFX A   0     டுமுடிக்கிறோம்/y       .
SFX A   0     டுமுடிக்கிறாய்/y         .
SFX A   0     டுமுடிக்கிறீர்/y         .
SFX A   0     டுமுடிக்கிறீர்கள்/y         .
SFX A   0     டுமுடிக்கிறான்/y         .
SFX A   0     டுமுடிக்கிறாள்/y        .
SFX A   0     டுமுடிக்கிறார்/y        .
SFX A   0     டுமுடிக்கிறார்கள்/y         .
SFX A   0     டுமுடிக்கிறது/y        .
SFX A   0     டுமுடிக்கிறன/y       .
SFX A   0     டுமுடிக்கின்றேன்/y       .
SFX A   0     டுமுடிக்கின்றோம்/y       .
SFX A   0     டுமுடிக்கின்றாய்/y         .
SFX A   0     டுமுடிக்கின்றீர்/y         .
SFX A   0     டுமுடிக்கின்றீர்கள்/y         .
SFX A   0     டுமுடிக்கின்றான்/y         .
SFX A   0     டுமுடிக்கின்றாள்/y        .
SFX A   0     டுமுடிக்கின்றார்/y        .
SFX A   0     டுமுடிக்கின்றார்கள்/y         .
SFX A   0     டுமுடிக்கின்றது/y        .
SFX A   0     டுமுடிக்கின்றன/y       .
SFX A   0     டுமுடிப்பேன்/y       .
SFX A   0     டுமுடிப்போம்/y       .
SFX A   0     டுமுடிப்பாய்/y         .
SFX A   0     டுமுடிப்பீர்/y         .
SFX A   0     டுமுடிப்பீர்கள்/y         .
SFX A   0     டுமுடிப்பான்/y         .
SFX A   0     டுமுடிப்பாள்/y        .
SFX A   0     டுமுடிப்பார்/y        .
SFX A   0     டுமுடிப்பார்கள்/y         .
SFX A   0     டுமுடிக்கும்/y        .
SFX A   0     ணாதது/y         .
SFX A   0     ணாது/y        .
SFX A   0     ணாமல்/y        .
SFX A   0     ணாமை/y         .
SFX A   0     ணாதே/y        .

# காண் class - டேன்-பேன்
SFX B Y 1051
SFX B   ்     /y       .
SFX B   ்     ச்செய்/y       .
SFX B   ்     ச்செய்தேன்/y       .
SFX B   ்     ச்செய்தோம்/y       .
SFX B   ்     ச்செய்தாய்/y       .
SFX B   ்     ச்செய்தீர்/y       .
SFX B   ்     ச்செய்தீர்கள்/y       .
SFX B   ்     ச்செய்தான்/y       .
SFX B   ்     ச்செய்தாள்/y       .
SFX B   ்     ச்செய்தார்/y       .
SFX B   ்     ச்செய்தார்கள்/y       .
SFX B   ்     ச்செய்தது/y       .
SFX B   ்     ச்செய்தன/y       .
SFX B   ்     ச்செய்கிறேன்/y       .
SFX B   ்     ச்செய்கிறோம்/y       .
SFX B   ்     ச்செய்கிறாய்/y         .
SFX B   ்     ச்செய்கிறீர்/y         .
SFX B   ்     ச்செய்கிறீர்கள்/y         .
SFX B   ்     ச்செய்கிறான்/y         .
SFX B   ்     ச்செய்கிறாள்/y        .
SFX B   ்     ச்செய்கிறார்/y        .
SFX B   ்     ச்செய்கிறார்கள்/y         .
SFX B   ்     ச்செய்கிறது/y        .
SFX B   ்     ச்செய்கிறன/y       .
SFX B   ்     ச்செய்கின்றேன்/y       .
SFX B   ்     ச்செய்கின்றோம்/y       .
SFX B   ்     ச்செய்கின்றாய்/y         .
SFX B   ்     ச்செய்கின்றீர்/y         .
SFX B   ்     ச்செய்கின்றீர்கள்/y         .
SFX B   ்     ச்செய்கின்றான்/y         .
SFX B   ்     ச்செய்கின்றாள்/y        .
SFX B   ்     ச்செய்கின்றார்/y        .
SFX B   ்     ச்செய்கின்றார்கள்/y         .
SFX B   ்     ச்செய்கின்றது/y        .
SFX B   ்     ச்செய்கின்றன/y       .
SFX B   ்     ச்செய்வேன்/y       .
SFX B   ்     ச்செய்வோம்/y       .
SFX B   ்     ச்செய்வாய்/y         .
SFX B   ்     ச்செய்வீர்/y         .
SFX B   ்     ச்செய்வீர்கள்/y         .
SFX B   ்     ச்செய்வான்/y         .
SFX B   ்     ச்செய்வாள்/y        .
SFX B   ்     ச்செய்வார்/y        .
SFX B   ்     ச்செய்வார்கள்/y         .
SFX B   ்     ச்செய்யும்/y        .
SFX B   ்     வை/y       .
SFX B   ்     வைத்தேன்/y       .
SFX B   ்     வைத்தோம்/y       .
SFX B   ்     வைத்தாய்/y       .
SFX B   ்     வைத்தீர்/y       .
SFX B   ்     வைத்தீர்கள்/y       .
SFX B   ்     வைத்தான்/y       .
SFX B   ்     வைத்தாள்/y       .
SFX B   ்     வைத்தார்/y       .
SFX B   ்     வைத்தார்கள்/y       .
SFX B   ்     வைத்தது/y       .
SFX B   ்     வைத்தன/y       .
SFX B   ்     வைக்கிறேன்/y       .
SFX B   ்     வைக்கிறோம்/y       .
SFX B   ்     வைக்கிறாய்/y         .
SFX B   ்     வைக்கிறீர்/y         .
SFX B   ்     வைக்கிறீர்கள்/y         .
SFX B   ்     வைக்கிறான்/y         .
SFX B   ்     வைக்கிறாள்/y        .
SFX B   ்     வைக்கிறார்/y        .
SFX B   ்     வைக்கிறார்கள்/y         .
SFX B   ்     வைக்கிறது/y        .
SFX B   ்     வைக்கிறன/y       .
SFX B   ்     வைக்கின்றேன்/y       .
SFX B   ்     வைக்கின்றோம்/y       .
SFX B   ்     வைக்கின்றாய்/y         .
SFX B   ்     வைக்கின்றீர்/y         .
SFX B   ்     வைக்கின்றீர்கள்/y         .
SFX B   ்     வைக்கின்றான்/y         .
SFX B   ்     வைக்கின்றாள்/y        .
SFX B   ்     வைக்கின்றார்/y        .
SFX B   ்     வைக்கின்றார்கள்/y         .
SFX B   ்     வைக்கின்றது/y        .
SFX B   ்     வைக்கின்றன/y       .
SFX B   ்     வைப்பேன்/y       .
SFX B   ்     வைப்போம்/y       .
SFX B   ்     வைப்பாய்/y         .
SFX B   ்     வைப்பீர்/y         .
SFX B   ்     வைப்பீர்கள்/y         .
SFX B   ்     வைப்பான்/y         .
SFX B   ்     வைப்பாள்/y        .
SFX B   ்     வைப்பார்/y        .
SFX B   ்     வைப்பார்கள்/y         .
SFX B   ்     வைக்கும்/y        .
SFX B   ்     ப்பார்/y       .
SFX B   ்     ப்பார்த்தேன்/y       .
SFX B   ்     ப்பார்த்தோம்/y       .
SFX B   ்     ப்பார்த்தாய்/y       .
SFX B   ்     ப்பார்த்தீர்/y       .
SFX B   ்     ப்பார்த்தீர்கள்/y       .
SFX B   ்     ப்பார்த்தான்/y       .
SFX B   ்     ப்பார்த்தாள்/y       .
SFX B   ்     ப்பார்த்தார்/y       .
SFX B   ்     ப்பார்த்தார்கள்/y       .
SFX B   ்     ப்பார்த்தது/y       .
SFX B   ்     ப்பார்த்தன/y       .
SFX B   ்     ப்பார்க்கிறேன்/y       .
SFX B   ்     ப்பார்க்கிறோம்/y       .
SFX B   ்     ப்பார்க்கிறாய்/y         .
SFX B   ்     ப்பார்க்கிறீர்/y         .
SFX B   ்     ப்பார்க்கிறீர்கள்/y         .
SFX B   ்     ப்பார்க்கிறான்/y         .
SFX B   ்     ப்பார்க்கிறாள்/y        .
SFX B   ்     ப்பார்க்கிறார்/y        .
SFX B   ்     ப்பார்க்கிறார்கள்/y         .
SFX B   ்     ப்பார்க்கிறது/y        .
SFX B   ்     ப்பார்க்கிறன/y       .
SFX B   ்     ப்பார்க்கின்றேன்/y       .
SFX B   ்     ப்பார்க்கின்றோம்/y       .
SFX B   ்     ப்பார்க்கின்றாய்/y         .
SFX B   ்     ப்பார்க்கின்றீர்/y         .
SFX B   ்     ப்பார்க்கின்றீர்கள்/y         .
SFX B   ்     ப்பார்க்கின்றான்/y         .
SFX B   ்     ப்பார்க்கின்றாள்/y        .
SFX B   ்     ப்பார்க்கின்றார்/y        .
SFX B   ்     ப்பார்க்கின்றார்கள்/y         .
SFX B   ்     ப்பார்க்கின்றது/y        .
SFX B   ்     ப்பார்க்கின்றன/y       .
SFX B   ்     ப்பார்ப்பேன்/y       .
SFX B   ்     ப்பார்ப்போம்/y       .
SFX B   ்     ப்பார்ப்பாய்/y         .
SFX B   ்     ப்பார்ப்பீர்/y         .
SFX B   ்     ப்பார்ப்பீர்கள்/y         .
SFX B   ்     ப்பார்ப்பான்/y         .
SFX B   ்     ப்பார்ப்பாள்/y        .
SFX B   ்     ப்பார்ப்பார்/y        .
SFX B   ்     ப்பார்ப்பார்கள்/y         .
SFX B   ்     ப்பார்க்கும்/y        .
SFX B   ்     வா/y       .
SFX B   ்     வந்தேன்/y       .
SFX B   ்     வந்தோம்/y       .
SFX B   ்     வந்தாய்/y         .
SFX B   ்     வந்தீர்/y         .
SFX B   ்     வந்தீர்கள்/y         .
SFX B   ்     வந்தான்/y         .
SFX B   ்     வந்தாள்/y         .
SFX B   ்     வந்தார்/y         .
SFX B   ்     வந்தார்கள்/y        .
SFX B   ்     வந்தது/y         .
SFX B   ்     வந்தன/y        .
SFX B   ்     வருகிறேன்/y       .
SFX B   ்     வருகிறோம்/y       .
SFX B   ்     வருகிறாய்/y         .
SFX B   ்     வருகிறீர்/y         .
SFX B   ்     வருகிறீர்கள்/y         .
SFX B   ்     வருகிறான்/y         .
SFX B   ்     வருகிறாள்/y        .
SFX B   ்     வருகிறார்/y        .
SFX B   ்     வருகிறார்கள்/y         .
SFX B   ்     வருகிறது/y        .
SFX B   ்     வருகிறன/y       .
SFX B   ்     வருகின்றேன்/y       .
SFX B   ்     வருகின்றோம்/y       .
SFX B   ்     வருகின்றாய்/y         .
SFX B   ்     வருகின்றீர்/y         .
SFX B   ்     வருகின்றீர்கள்/y         .
SFX B   ்     வருகின்றான்/y         .
SFX B   ்     வருகின்றாள்/y        .
SFX B   ்     வருகின்றார்/y        .
SFX B   ்     வருகின்றார்கள்/y         .
SFX B   ்     வருகின்றது/y        .
SFX B   ்     வருகின்றன/y       .
SFX B   ்     வருவேன்/y       .
SFX B   ்     வருவோம்/y       .
SFX B   ்     வருவாய்/y         .
SFX B   ்     வருவீர்/y         .
SFX B   ்     வருவீர்கள்/y         .
SFX B   ்     வருவான்/y         .
SFX B   ்     வருவாள்/y        .
SFX B   ்     வருவார்/y        .
SFX B   ்     வருவார்கள்/y         .
SFX B   ்     வரும்/y        .
SFX B   ்     ப்போ/y        .
SFX B   ்     ப்போனேன்/y       .
SFX B   ்     ப்போனோம்/y       .
SFX B   ்     ப்போனாய்/y         .
SFX B   ்     ப்போனீர்/y         .
SFX B   ்     ப்போனீர்கள்/y         .
SFX B   ்     ப்போனான்/y         .
SFX B   ்     ப்போனாள்/y         .
SFX B   ்     ப்போனார்/y         .
SFX B   ்     ப்போனார்கள்/y        .
SFX B   ்     ப்போனது/y         .
SFX B   ்     ப்போயிற்று/y         .
SFX B   ்     ப்போயின/y        .
SFX B   ்     ப்போகிறேன்/y       .
SFX B   ்     ப்போகிறோம்/y       .
SFX B   ்     ப்போகிறாய்/y         .
SFX B   ்     ப்போகிறீர்/y         .
SFX B   ்     ப்போகிறீர்கள்/y         .
SFX B   ்     ப்போகிறான்/y         .
SFX B   ்     ப்போகிறாள்/y        .
SFX B   ்     ப்போகிறார்/y        .
SFX B   ்     ப்போகிறார்கள்/y         .
SFX B   ்     ப்போகிறது/y        .
SFX B   ்     ப்போகிறன/y       .
SFX B   ்     ப்போகின்றேன்/y       .
SFX B   ்     ப்போகின்றோம்/y       .
SFX B   ்     ப்போகின்றாய்/y         .
SFX B   ்     ப்போகின்றீர்/y         .
SFX B   ்     ப்போகின்றீர்கள்/y         .
SFX B   ்     ப்போகின்றான்/y         .
SFX B   ்     ப்போகின்றாள்/y        .
SFX B   ்     ப்போகின்றார்/y        .
SFX B   ்     ப்போகின்றார்கள்/y         .
SFX B   ்     ப்போகின்றது/y        .
SFX B   ்     ப்போகின்றன/y       .
SFX B   ்     ப்போவேன்/y       .
SFX B   ்     ப்போவோம்/y       .
SFX B   ்     ப்போவாய்/y         .
SFX B   ்     ப்போவீர்/y         .
SFX B   ்     ப்போவீர்கள்/y         .
SFX B   ்     ப்போவான்/y         .
SFX B   ்     ப்போவாள்/y        .
SFX B   ்     ப்போவார்/y        .
SFX B   ்     ப்போவார்கள்/y         .
SFX B   ்     ப்போகும்/y        .
SFX B   ்     விரு/y        .
SFX B   ்     விருந்தேன்/y       .
SFX B   ்     விருந்தோம்/y       .
SFX B   ்     விருந்தாய்/y         .
SFX B   ்     விருந்தீர்/y         .
SFX B   ்     விருந்தீர்கள்/y         .
SFX B   ்     விருந்தான்/y         .
SFX B   ்     விருந்தாள்/y         .
SFX B   ்     விருந்தார்/y         .
SFX B   ்     விருந்தார்கள்/y        .
SFX B   ்     விருந்தது/y         .
SFX B   ்     விருந்தன/y        .
SFX B   ்     விருக்கிறேன்/y       .
SFX B   ்     விருக்கிறோம்/y       .
SFX B   ்     விருக்கிறாய்/y         .
SFX B   ்     விருக்கிறீர்/y         .
SFX B   ்     விருக்கிறீர்கள்/y         .
SFX B   ்     விருக்கிறான்/y         .
SFX B   ்     விருக்கிறாள்/y        .
SFX B   ்     விருக்கிறார்/y        .
SFX B   ்     விருக்கிறார்கள்/y         .
SFX B   ்     விருக்கிறது/y        .
SFX B   ்     விருக்கிறன/y       .
SFX B   ்     விருக்கின்றேன்/y       .
SFX B   ்     விருக்கின்றோம்/y       .
SFX B   ்     விருக்கின்றாய்/y         .
SFX B   ்     விருக்கின்றீர்/y         .
SFX B   ்     விருக்கின்றீர்கள்/y         .
SFX B   ்     விருக்கின்றான்/y         .
SFX B   ்     விருக்கின்றாள்/y        .
SFX B   ்     விருக்கின்றார்/y        .
SFX B   ்     விருக்கின்றார்கள்/y         .
SFX B   ்     விருக்கின்றது/y        .
SFX B   ்     விருக்கின்றன/y       .
SFX B   ்     விருப்பேன்/y       .
SFX B   ்     விருப்போம்/y       .
SFX B   ்     விருப்பாய்/y         .
SFX B   ்     விருப்பீர்/y         .
SFX B   ்     விருப்பீர்கள்/y         .
SFX B   ்     விருப்பான்/y         .
SFX B   ்     விருப்பாள்/y        .
SFX B   ்     விருப்பார்/y        .
SFX B   ்     விருப்பார்கள்/y         .
SFX B   ்     விருக்கும்/y        .
SFX B   ்     வேண்டியிரு/y        .
SFX B   ்     வேண்டியிருந்தேன்/y       .
SFX B   ்     வேண்டியிருந்தோம்/y       .
SFX B   ்     வேண்டியிருந்தாய்/y         .
SFX B   ்     வேண்டியிருந்தீர்/y         .
SFX B   ்     வேண்டியிருந்தீர்கள்/y         .
SFX B   ்     வேண்டியிருந்தான்/y         .
SFX B   ்     வேண்டியிருந்தாள்/y         .
SFX B   ்     வேண்டியிருந்தார்/y         .
SFX B   ்     வேண்டியிருந்தார்கள்/y        .
SFX B   ்     வேண்டியிருந்தது/y         .
SFX B   ்     வேண்டியிருந்தன/y        .
SFX B   ்     வேண்டியிருக்கிறேன்/y       .
SFX B   ்     வேண்டியிருக்கிறோம்/y       .
SFX B   ்     வேண்டியிருக்கிறாய்/y         .
SFX B   ்     வேண்டியிருக்கிறீர்/y         .
SFX B   ்     வேண்டியிருக்கிறீர்கள்/y         .
SFX B   ்     வேண்டியிருக்கிறான்/y         .
SFX B   ்     வேண்டியிருக்கிறாள்/y        .
SFX B   ்     வேண்டியிருக்கிறார்/y        .
SFX B   ்     வேண்டியிருக்கிறார்கள்/y         .
SFX B   ்     வேண்டியிருக்கிறது/y        .
SFX B   ்     வேண்டியிருக்கிறன/y       .
SFX B   ்     வேண்டியிருக்கின்றேன்/y       .
SFX B   ்     வேண்டியிருக்கின்றோம்/y       .
SFX B   ்     வேண்டியிருக்கின்றாய்/y         .
SFX B   ்     வேண்டியிருக்கின்றீர்/y         .
SFX B   ்     வேண்டியிருக்கின்றீர்கள்/y         .
SFX B   ்     வேண்டியிருக்கின்றான்/y         .
SFX B   ்     வேண்டியிருக்கின்றாள்/y        .
SFX B   ்     வேண்டியிருக்கின்றார்/y        .
SFX B   ்     வேண்டியிருக்கின்றார்கள்/y         .
SFX B   ்     வேண்டியிருக்கின்றது/y        .
SFX B   ்     வேண்டியிருக்கின்றன/y       .
SFX B   ்     வேண்டியிருப்பேன்/y       .
SFX B   ்     வேண்டியிருப்போம்/y       .
SFX B   ்     வேண்டியிருப்பாய்/y         .
SFX B   ்     வேண்டியிருப்பீர்/y         .
SFX B   ்     வேண்டியிருப்பீர்கள்/y         .
SFX B   ்     வேண்டியிருப்பான்/y         .
SFX B   ்     வேண்டியிருப்பாள்/y        .
SFX B   ்     வேண்டியிருப்பார்/y        .
SFX B   ்     வேண்டியிருப்பார்கள்/y         .
SFX B   ்     வேண்டியிருக்கும்/y        .
SFX B   ்     வேண்டியிருத்தல்/y        .
SFX B   ்     வேண்டியிருந்தது/y        .
SFX B   ்     வேண்டிவா/y        .
SFX B   ்     வேண்டிவந்தேன்/y       .
SFX B   ்     வேண்டிவந்தோம்/y       .
SFX B   ்     வேண்டிவந்தாய்/y         .
SFX B   ்     வேண்டிவந்தீர்/y         .
SFX B   ்     வேண்டிவந்தீர்கள்/y         .
SFX B   ்     வேண்டிவந்தான்/y         .
SFX B   ்     வேண்டிவந்தாள்/y         .
SFX B   ்     வேண்டிவந்தார்/y         .
SFX B   ்     வேண்டிவந்தார்கள்/y        .
SFX B   ்     வேண்டிவந்தது/y         .
SFX B   ்     வேண்டிவந்தன/y        .
SFX B   ்     வேண்டிவருகிறேன்/y       .
SFX B   ்     வேண்டிவருகிறோம்/y       .
SFX B   ்     வேண்டிவருகிறாய்/y         .
SFX B   ்     வேண்டிவருகிறீர்/y         .
SFX B   ்     வேண்டிவருகிறீர்கள்/y         .
SFX B   ்     வேண்டிவருகிறான்/y         .
SFX B   ்     வேண்டிவருகிறாள்/y        .
SFX B   ்     வேண்டிவருகிறார்/y        .
SFX B   ்     வேண்டிவருகிறார்கள்/y         .
SFX B   ்     வேண்டிவருகிறது/y        .
SFX B   ்     வேண்டிவருகிறன/y       .
SFX B   ்     வேண்டிவருகின்றேன்/y       .
SFX B   ்     வேண்டிவருகின்றோம்/y       .
SFX B   ்     வேண்டிவருகின்றாய்/y         .
SFX B   ்     வேண்டிவருகின்றீர்/y         .
SFX B   ்     வேண்டிவருகின்றீர்கள்/y         .
SFX B   ்     வேண்டிவருகின்றான்/y         .
SFX B   ்     வேண்டிவருகின்றாள்/y        .
SFX B   ்     வேண்டிவருகின்றார்/y        .
SFX B   ்     வேண்டிவருகின்றார்கள்/y         .
SFX B   ்     வேண்டிவருகின்றது/y        .
SFX B   ்     வேண்டிவருகின்றன/y       .
SFX B   ்     வேண்டிவருவேன்/y       .
SFX B   ்     வேண்டிவருவோம்/y       .
SFX B   ்     வேண்டிவருவாய்/y         .
SFX B   ்     வேண்டிவருவீர்/y         .
SFX B   ்     வேண்டிவருவீர்கள்/y         .
SFX B   ்     வேண்டிவருவான்/y         .
SFX B   ்     வேண்டிவருவாள்/y        .
SFX B   ்     வேண்டிவருவார்/y        .
SFX B   ்     வேண்டிவருவார்கள்/y         .
SFX B   ்     வேண்டிவரும்/y        .
SFX B   ்     வேண்டிவருதல்/y        .
SFX B   ்     வேண்டிவந்தது/y        .
SFX B   ்     முடியும்/y        .
SFX B   ்     முடியாது/y       .
SFX B   ்     வியலும்/y       .
SFX B   ்     வியலாது/y         .
SFX B   ்     வில்லை/y        .
SFX B   ்     மாட்டேன்/y       .
SFX B   ்     மாட்டோம்/y       .
SFX B   ்     மாட்டாய்/y         .
SFX B   ்     மாட்டீர்/y         .
SFX B   ்     மாட்டீர்கள்/y         .
SFX B   ்     மாட்டான்/y         .
SFX B   ்     மாட்டாள்/y         .
SFX B   ்     மாட்டார்/y         .
SFX B   ்     மாட்டார்கள்/y        .
SFX B   ்     ாது/y         .
SFX B   ்     க்கூடாது/y         .
SFX B   ்     க்கூடும்/y         .
SFX B   ்     வேண்டாம்/y         .
SFX B   ்     வேண்டும்/y         .
SFX B   ்     ட்டும்/y         .
SFX B   ்     லாகும்/y         .
SFX B   ்     லாம்/y         .
SFX B   ்     ுங்கள்/y         .
SFX B   ்     ுங்களேன்/y         .
SFX B   ்     ேன்/y         .
SFX B   ாண்     ண்டேன்/y       .
SFX B   ாண்     ண்டோம்/y       .
SFX B   ாண்     ண்டாய்/y         .
SFX B   ாண்     ண்டீர்/y         .
SFX B   ாண்     ண்டீர்கள்/y         .
SFX B   ாண்     ண்டான்/y         .
SFX B   ாண்     ண்டாள்/y         .
SFX B   ாண்     ண்டார்/y         .
SFX B   ாண்     ண்டார்கள்/y        .
SFX B   ாண்     ண்டது/y         .
SFX B   ாண்     ண்டன/y        .
SFX B   0     கிறேன்/y       .
SFX B   0     கிறோம்/y       .
SFX B   0     கிறாய்/y         .
SFX B   0     கிறீர்/y         .
SFX B   0     கிறீர்கள்/y         .
SFX B   0     கிறான்/y         .
SFX B   0     கிறாள்/y        .
SFX B   0     கிறார்/y        .
SFX B   0     கிறார்கள்/y         .
SFX B   0     கிறது/y        .
SFX B   0     கிறன/y       .
SFX B   0     கின்றேன்/y       .
SFX B   0     கின்றோம்/y       .
SFX B   0     கின்றாய்/y         .
SFX B   0     கின்றீர்/y         .
SFX B   0     கின்றீர்கள்/y         .
SFX B   0     கின்றான்/y         .
SFX B   0     கின்றாள்/y        .
SFX B   0     கின்றார்/y        .
SFX B   0     கின்றார்கள்/y         .
SFX B   0     கின்றது/y        .
SFX B   0     கின்றன/y       .
SFX B   0     பேன்/y       .
SFX B   0     போம்/y       .
SFX B   0     பாய்/y         .
SFX B   0     பீர்/y         .
SFX B   0     பீர்கள்/y         .
SFX B   0     பான்/y         .
SFX B   0     பாள்/y        .
SFX B   0     பார்/y        .
SFX B   0     பார்கள்/y         .
SFX B   0     ணும்/y        .
SFX B   ாண்     ண்டுகாட்டு/y       .
SFX B   ாண்     ண்டுகாட்டினேன்/y       .
SFX B   ாண்     ண்டுகாட்டினோம்/y       .
SFX B   ாண்     ண்டுகாட்டினாய்/y         .
SFX B   ாண்     ண்டுகாட்டினீர்/y         .
SFX B   ாண்     ண்டுகாட்டினீர்கள்/y         .
SFX B   ாண்     ண்டுகாட்டினான்/y         .
SFX B   ாண்     ண்டுகாட்டினாள்/y         .
SFX B   ாண்     ண்டுகாட்டினார்/y         .
SFX B   ாண்     ண்டுகாட்டினார்கள்/y        .
SFX B   ாண்     ண்டுகாட்டியது/y         .
SFX B   ாண்     ண்டுகாட்டிற்று/y         .
SFX B   ாண்     ண்டுகாட்டின/y        .
SFX B   ாண்     ண்டுகாட்டுகிறேன்/y       .
SFX B   ாண்     ண்டுகாட்டுகிறோம்/y       .
SFX B   ாண்     ண்டுகாட்டுகிறாய்/y         .
SFX B   ாண்     ண்டுகாட்டுகிறீர்/y         .
SFX B   ாண்     ண்டுகாட்டுகிறீர்கள்/y         .
SFX B   ாண்     ண்டுகாட்டுகிறான்/y         .
SFX B   ாண்     ண்டுகாட்டுகிறாள்/y        .
SFX B   ாண்     ண்டுகாட்டுகிறார்/y        .
SFX B   ாண்     ண்டுகாட்டுகிறார்கள்/y         .
SFX B   ாண்     ண்டுகாட்டுகிறது/y        .
SFX B   ாண்     ண்டுகாட்டுகிறன/y       .
SFX B   ாண்     ண்டுகாட்டுகின்றேன்/y       .
SFX B   ாண்     ண்டுகாட்டுகின்றோம்/y       .
SFX B   ாண்     ண்டுகாட்டுகின்றாய்/y         .
SFX B   ாண்     ண்டுகாட்டுகின்றீர்/y         .
SFX B   ாண்     ண்டுகாட்டுகின்றீர்கள்/y         .
SFX B   ாண்     ண்டுகாட்டுகின்றான்/y         .
SFX B   ாண்     ண்டுகாட்டுகின்றாள்/y        .
SFX B   ாண்     ண்டுகாட்டுகின்றார்/y        .
SFX B   ாண்     ண்டுகாட்டுகின்றார்கள்/y         .
SFX B   ாண்     ண்டுகாட்டுகின்றது/y        .
SFX B   ாண்     ண்டுகாட்டுகின்றன/y       .
SFX B   ாண்     ண்டுகாட்டுவேன்/y       .
SFX B   ாண்     ண்டுகாட்டுவோம்/y       .
SFX B   ாண்     ண்டுகாட்டுவாய்/y         .
SFX B   ாண்     ண்டுகாட்டுவீர்/y         .
SFX B   ாண்     ண்டுகாட்டுவீர்கள்/y         .
SFX B   ாண்     ண்டுகாட்டுவான்/y         .
SFX B   ாண்     ண்டுகாட்டுவாள்/y        .
SFX B   ாண்     ண்டுகாட்டுவார்/y        .
SFX B   ாண்     ண்டுகாட்டுவார்கள்/y         .
SFX B   ாண்     ண்டுகாட்டும்/y        .
SFX B   ாண்     ண்டுவை/y       .
SFX B   ாண்     ண்டுவைத்தேன்/y       .
SFX B   ாண்     ண்டுவைத்தோம்/y       .
SFX B   ாண்     ண்டுவைத்தாய்/y         .
SFX B   ாண்     ண்டுவைத்தீர்/y         .
SFX B   ாண்     ண்டுவைத்தீர்கள்/y         .
SFX B   ாண்     ண்டுவைத்தான்/y         .
SFX B   ாண்     ண்டுவைத்தாள்/y         .
SFX B   ாண்     ண்டுவைத்தார்/y         .
SFX B   ாண்     ண்டுவைத்தார்கள்/y        .
SFX B   ாண்     ண்டுவைத்தது/y         .
SFX B   ாண்     ண்டுவைத்தன/y        .
SFX B   ாண்     ண்டுவைக்கிறேன்/y       .
SFX B   ாண்     ண்டுவைக்கிறோம்/y       .
SFX B   ாண்     ண்டுவைக்கிறாய்/y         .
SFX B   ாண்     ண்டுவைக்கிறீர்/y         .
SFX B   ாண்     ண்டுவைக்கிறீர்கள்/y         .
SFX B   ாண்     ண்டுவைக்கிறான்/y         .
SFX B   ாண்     ண்டுவைக்கிறாள்/y        .
SFX B   ாண்     ண்டுவைக்கிறார்/y        .
SFX B   ாண்     ண்டுவைக்கிறார்கள்/y         .
SFX B   ாண்     ண்டுவைக்கிறது/y        .
SFX B   ாண்     ண்டுவைக்கிறன/y       .
SFX B   ாண்     ண்டுவைக்கின்றேன்/y       .
SFX B   ாண்     ண்டுவைக்கின்றோம்/y       .
SFX B   ாண்     ண்டுவைக்கின்றாய்/y         .
SFX B   ாண்     ண்டுவைக்கின்றீர்/y         .
SFX B   ாண்     ண்டுவைக்கின்றீர்கள்/y         .
SFX B   ாண்     ண்டுவைக்கின்றான்/y         .
SFX B   ாண்     ண்டுவைக்கின்றாள்/y        .
SFX B   ாண்     ண்டுவைக்கின்றார்/y        .
SFX B   ாண்     ண்டுவைக்கின்றார்கள்/y         .
SFX B   ாண்     ண்டுவைக்கின்றது/y        .
SFX B   ாண்     ண்டுவைக்கின்றன/y       .
SFX B   ாண்     ண்டுவைப்பேன்/y       .
SFX B   ாண்     ண்டுவைப்போம்/y       .
SFX B   ாண்     ண்டுவைப்பாய்/y         .
SFX B   ாண்     ண்டுவைப்பீர்/y         .
SFX B   ாண்     ண்டுவைப்பீர்கள்/y         .
SFX B   ாண்     ண்டுவைப்பான்/y         .
SFX B   ாண்     ண்டுவைப்பாள்/y        .
SFX B   ாண்     ண்டுவைப்பார்/y        .
SFX B   ாண்     ண்டுவைப்பார்கள்/y         .
SFX B   ாண்     ண்டுவைக்கும்/y        .
SFX B   ாண்     ண்டிரு/y        .
SFX B   ாண்     ண்டிருந்தேன்/y       .
SFX B   ாண்     ண்டிருந்தோம்/y       .
SFX B   ாண்     ண்டிருந்தாய்/y         .
SFX B   ாண்     ண்டிருந்தீர்/y         .
SFX B   ாண்     ண்டிருந்தீர்கள்/y         .
SFX B   ாண்     ண்டிருந்தான்/y         .
SFX B   ாண்     ண்டிருந்தாள்/y         .
SFX B   ாண்     ண்டிருந்தார்/y         .
SFX B   ாண்     ண்டிருந்தார்கள்/y        .
SFX B   ாண்     ண்டிருந்தது/y         .
SFX B   ாண்     ண்டிருந்தன/y        .
SFX B   ாண்     ண்டிருக்கிறேன்/y       .
SFX B   ாண்     ண்டிருக்கிறோம்/y       .
SFX B   ாண்     ண்டிருக்கிறாய்/y         .
SFX B   ாண்     ண்டிருக்கிறீர்/y         .
SFX B   ாண்     ண்டிருக்கிறீர்கள்/y         .
SFX B   ாண்     ண்டிருக்கிறான்/y         .
SFX B   ாண்     ண்டிருக்கிறாள்/y        .
SFX B   ாண்     ண்டிருக்கிறார்/y        .
SFX B   ாண்     ண்டிருக்கிறார்கள்/y         .
SFX B   ாண்     ண்டிருக்கிறது/y        .
SFX B   ாண்     ண்டிருக்கிறன/y       .
SFX B   ாண்     ண்டிருக்கின்றேன்/y       .
SFX B   ாண்     ண்டிருக்கின்றோம்/y       .
SFX B   ாண்     ண்டிருக்கின்றாய்/y         .
SFX B   ாண்     ண்டிருக்கின்றீர்/y         .
SFX B   ாண்     ண்டிருக்கின்றீர்கள்/y         .
SFX B   ாண்     ண்டிருக்கின்றான்/y         .
SFX B   ாண்     ண்டிருக்கின்றாள்/y        .
SFX B   ாண்     ண்டிருக்கின்றார்/y        .
SFX B   ாண்     ண்டிருக்கின்றார்கள்/y         .
SFX B   ாண்     ண்டிருக்கின்றது/y        .
SFX B   ாண்     ண்டிருக்கின்றன/y       .
SFX B   ாண்     ண்டிருப்பேன்/y       .
SFX B   ாண்     ண்டிருப்போம்/y       .
SFX B   ாண்     ண்டிருப்பாய்/y         .
SFX B   ாண்     ண்டிருப்பீர்/y         .
SFX B   ாண்     ண்டிருப்பீர்கள்/y         .
SFX B   ாண்     ண்டிருப்பான்/y         .
SFX B   ாண்     ண்டிருப்பாள்/y        .
SFX B   ாண்     ண்டிருப்பார்/y        .
SFX B   ாண்     ண்டிருப்பார்கள்/y         .
SFX B   ாண்     ண்டிருக்கும்/y        .
SFX B   ாண்     ண்டுகொள்/y       .
SFX B   ாண்     ண்டுகொண்டேன்/y       .
SFX B   ாண்     ண்டுகொண்டோம்/y       .
SFX B   ாண்     ண்டுகொண்டாய்/y         .
SFX B   ாண்     ண்டுகொண்டீர்/y         .
SFX B   ாண்     ண்டுகொண்டீர்கள்/y         .
SFX B   ாண்     ண்டுகொண்டான்/y         .
SFX B   ாண்     ண்டுகொண்டாள்/y         .
SFX B   ாண்     ண்டுகொண்டார்/y         .
SFX B   ாண்     ண்டுகொண்டார்கள்/y        .
SFX B   ாண்     ண்டுகொண்டது/y         .
SFX B   ாண்     ண்டுகொண்டன/y        .
SFX B   ாண்     ண்டுகொள்கிறேன்/y       .
SFX B   ாண்     ண்டுகொள்கிறோம்/y       .
SFX B   ாண்     ண்டுகொள்கிறாய்/y         .
SFX B   ாண்     ண்டுகொள்கிறீர்/y         .
SFX B   ாண்     ண்டுகொள்கிறீர்கள்/y         .
SFX B   ாண்     ண்டுகொள்கிறான்/y         .
SFX B   ாண்     ண்டுகொள்கிறாள்/y        .
SFX B   ாண்     ண்டுகொள்கிறார்/y        .
SFX B   ாண்     ண்டுகொள்கிறார்கள்/y         .
SFX B   ாண்     ண்டுகொள்கிறது/y        .
SFX B   ாண்     ண்டுகொள்கிறன/y       .
SFX B   ாண்     ண்டுகொள்கின்றேன்/y       .
SFX B   ாண்     ண்டுகொள்கின்றோம்/y       .
SFX B   ாண்     ண்டுகொள்கின்றாய்/y         .
SFX B   ாண்     ண்டுகொள்கின்றீர்/y         .
SFX B   ாண்     ண்டுகொள்கின்றீர்கள்/y         .
SFX B   ாண்     ண்டுகொள்கின்றான்/y         .
SFX B   ாண்     ண்டுகொள்கின்றாள்/y        .
SFX B   ாண்     ண்டுகொள்கின்றார்/y        .
SFX B   ாண்     ண்டுகொள்கின்றார்கள்/y         .
SFX B   ாண்     ண்டுகொள்கின்றது/y        .
SFX B   ாண்     ண்டுகொள்கின்றன/y       .
SFX B   ாண்     ண்டுகொள்வேன்/y       .
SFX B   ாண்     ண்டுகொள்வோம்/y       .
SFX B   ாண்     ண்டுகொள்வாய்/y         .
SFX B   ாண்     ண்டுகொள்வீர்/y         .
SFX B   ாண்     ண்டுகொள்வீர்கள்/y         .
SFX B   ாண்     ண்டுகொள்வான்/y         .
SFX B   ாண்     ண்டுகொள்வாள்/y        .
SFX B   ாண்     ண்டுகொள்வார்/y        .
SFX B   ாண்     ண்டுகொள்வார்கள்/y         .
SFX B   ாண்     ண்டுகொள்ளும்/y        .
SFX B   ாண்     ண்டுபோ/y        .
SFX B   ாண்     ண்டுபோனேன்/y       .
SFX B   ாண்     ண்டுபோனோம்/y       .
SFX B   ாண்     ண்டுபோனாய்/y         .
SFX B   ாண்     ண்டுபோனீர்/y         .
SFX B   ாண்     ண்டுபோனீர்கள்/y         .
SFX B   ாண்     ண்டுபோனான்/y         .
SFX B   ாண்     ண்டுபோனாள்/y         .
SFX B   ாண்     ண்டுபோனார்/y         .
SFX B   ாண்     ண்டுபோனார்கள்/y        .
SFX B   ாண்     ண்டுபோனது/y         .
SFX B   ாண்     ண்டுபோயிற்று/y         .
SFX B   ாண்     ண்டுபோயின/y        .
SFX B   ாண்     ண்டுபோகிறேன்/y       .
SFX B   ாண்     ண்டுபோகிறோம்/y       .
SFX B   ாண்     ண்டுபோகிறாய்/y         .
SFX B   ாண்     ண்டுபோகிறீர்/y         .
SFX B   ாண்     ண்டுபோகிறீர்கள்/y         .
SFX B   ாண்     ண்டுபோகிறான்/y         .
SFX B   ாண்     ண்டுபோகிறாள்/y        .
SFX B   ாண்     ண்டுபோகிறார்/y        .
SFX B   ாண்     ண்டுபோகிறார்கள்/y         .
SFX B   ாண்     ண்டுபோகிறது/y        .
SFX B   ாண்     ண்டுபோகிறன/y       .
SFX B   ாண்     ண்டுபோகின்றேன்/y       .
SFX B   ாண்     ண்டுபோகின்றோம்/y       .
SFX B   ாண்     ண்டுபோகின்றாய்/y         .
SFX B   ாண்     ண்டுபோகின்றீர்/y         .
SFX B   ாண்     ண்டுபோகின்றீர்கள்/y         .
SFX B   ாண்     ண்டுபோகின்றான்/y         .
SFX B   ாண்     ண்டுபோகின்றாள்/y        .
SFX B   ாண்     ண்டுபோகின்றார்/y        .
SFX B   ாண்     ண்டுபோகின்றார்கள்/y         .
SFX B   ாண்     ண்டுபோகின்றது/y        .
SFX B   ாண்     ண்டுபோகின்றன/y       .
SFX B   ாண்     ண்டுபோவேன்/y       .
SFX B   ாண்     ண்டுபோவோம்/y       .
SFX B   ாண்     ண்டுபோவாய்/y         .
SFX B   ாண்     ண்டுபோவீர்/y         .
SFX B   ாண்     ண்டுபோவீர்கள்/y         .
SFX B   ாண்     ண்டுபோவான்/y         .
SFX B   ாண்     ண்டுபோவாள்/y        .
SFX B   ாண்     ண்டுபோவார்/y        .
SFX B   ாண்     ண்டுபோவார்கள்/y         .
SFX B   ாண்     ண்டுபோகும்/y        .
SFX B   ாண்     ண்டுவிடு/y       .
SFX B   ாண்     ண்டுவிட்டேன்/y       .
SFX B   ாண்     ண்டுவிட்டோம்/y       .
SFX B   ாண்     ண்டுவிட்டாய்/y         .
SFX B   ாண்     ண்டுவிட்டீர்/y         .
SFX B   ாண்     ண்டுவிட்டீர்கள்/y         .
SFX B   ாண்     ண்டுவிட்டான்/y         .
SFX B   ாண்     ண்டுவிட்டாள்/y         .
SFX B   ாண்     ண்டுவிட்டார்/y         .
SFX B   ாண்     ண்டுவிட்டார்கள்/y        .
SFX B   ாண்     ண்டுவிட்டது/y         .
SFX B   ாண்     ண்டுவிட்டன/y        .
SFX B   ாண்     ண்டுவிடுகிறேன்/y       .
SFX B   ாண்     ண்டுவிடுகிறோம்/y       .
SFX B   ாண்     ண்டுவிடுகிறாய்/y         .
SFX B   ாண்     ண்டுவிடுகிறீர்/y         .
SFX B   ாண்     ண்டுவிடுகிறீர்கள்/y         .
SFX B   ாண்     ண்டுவிடுகிறான்/y         .
SFX B   ாண்     ண்டுவிடுகிறாள்/y        .
SFX B   ாண்     ண்டுவிடுகிறார்/y        .
SFX B   ாண்     ண்டுவிடுகிறார்கள்/y         .
SFX B   ாண்     ண்டுவிடுகிறது/y        .
SFX B   ாண்     ண்டுவிடுகிறன/y       .
SFX B   ாண்     ண்டுவிடுகின்றேன்/y       .
SFX B   ாண்     ண்டுவிடுகின்றோம்/y       .
SFX B   ாண்     ண்டுவிடுகின்றாய்/y         .
SFX B   ாண்     ண்டுவிடுகின்றீர்/y         .
SFX B   ாண்     ண்டுவிடுகின்றீர்கள்/y         .
SFX B   ாண்     ண்டுவிடுகின்றான்/y         .
SFX B   ாண்     ண்டுவிடுகின்றாள்/y        .
SFX B   ாண்     ண்டுவிடுகின்றார்/y        .
SFX B   ாண்     ண்டுவிடுகின்றார்கள்/y         .
SFX B   ாண்     ண்டுவிடுகின்றது/y        .
SFX B   ாண்     ண்டுவிடுகின்றன/y       .
SFX B   ாண்     ண்டுவிடுவேன்/y       .
SFX B   ாண்     ண்டுவிடுவோம்/y       .
SFX B   ாண்     ண்டுவிடுவாய்/y         .
SFX B   ாண்     ண்டுவிடுவீர்/y         .
SFX B   ாண்     ண்டுவிடுவீர்கள்/y         .
SFX B   ாண்     ண்டுவிடுவான்/y        .
SFX B   ாண்     ண்டுவிடுவாள்/y        .
SFX B   ாண்     ண்டுவிடுவார்/y        .
SFX B   ாண்     ண்டுவிடுவார்கள்/y         .
SFX B   ாண்     ண்டுவிடும்/y        .
SFX B   ாண்     ண்டுகொண்டிரு/y        .
SFX B   ாண்     ண்டுகொண்டிருந்தேன்/y       .
SFX B   ாண்     ண்டுகொண்டிருந்தோம்/y       .
SFX B   ாண்     ண்டுகொண்டிருந்தாய்/y         .
SFX B   ாண்     ண்டுகொண்டிருந்தீர்/y         .
SFX B   ாண்     ண்டுகொண்டிருந்தீர்கள்/y         .
SFX B   ாண்     ண்டுகொண்டிருந்தான்/y         .
SFX B   ாண்     ண்டுகொண்டிருந்தாள்/y         .
SFX B   ாண்     ண்டுகொண்டிருந்தார்/y         .
SFX B   ாண்     ண்டுகொண்டிருந்தார்கள்/y        .
SFX B   ாண்     ண்டுகொண்டிருந்தது/y         .
SFX B   ாண்     ண்டுகொண்டிருந்தன/y        .
SFX B   ாண்     ண்டுகொண்டிருக்கிறேன்/y       .
SFX B   ாண்     ண்டுகொண்டிருக்கிறோம்/y       .
SFX B   ாண்     ண்டுகொண்டிருக்கிறாய்/y         .
SFX B   ாண்     ண்டுகொண்டிருக்கிறீர்/y         .
SFX B   ாண்     ண்டுகொண்டிருக்கிறீர்கள்/y         .
SFX B   ாண்     ண்டுகொண்டிருக்கிறான்/y         .
SFX B   ாண்     ண்டுகொண்டிருக்கிறாள்/y        .
SFX B   ாண்     ண்டுகொண்டிருக்கிறார்/y        .
SFX B   ாண்     ண்டுகொண்டிருக்கிறார்கள்/y         .
SFX B   ாண்     ண்டுகொண்டிருக்கிறது/y        .
SFX B   ாண்     ண்டுகொண்டிருக்கிறன/y       .
SFX B   ாண்     ண்டுகொண்டிருக்கின்றேன்/y       .
SFX B   ாண்     ண்டுகொண்டிருக்கின்றோம்/y       .
SFX B   ாண்     ண்டுகொண்டிருக்கின்றாய்/y         .
SFX B   ாண்     ண்டுகொண்டிருக்கின்றீர்/y         .
SFX B   ாண்     ண்டுகொண்டிருக்கின்றீர்கள்/y         .
SFX B   ாண்     ண்டுகொண்டிருக்கின்றான்/y         .
SFX B   ாண்     ண்டுகொண்டிருக்கின்றாள்/y        .
SFX B   ாண்     ண்டுகொண்டிருக்கின்றார்/y        .
SFX B   ாண்     ண்டுகொண்டிருக்கின்றார்கள்/y         .
SFX B   ாண்     ண்டுகொண்டிருக்கின்றது/y        .
SFX B   ாண்     ண்டுகொண்டிருக்கின்றன/y       .
SFX B   ாண்     ண்டுகொண்டிருப்பேன்/y       .
SFX B   ாண்     ண்டுகொண்டிருப்போம்/y       .
SFX B   ாண்     ண்டுகொண்டிருப்பாய்/y         .
SFX B   ாண்     ண்டுகொண்டிருப்பீர்/y         .
SFX B   ாண்     ண்டுகொண்டிருப்பீர்கள்/y         .
SFX B   ாண்     ண்டுகொண்டிருப்பான்/y         .
SFX B   ாண்     ண்டுகொண்டிருப்பாள்/y        .
SFX B   ாண்     ண்டுகொண்டிருப்பார்/y        .
SFX B   ாண்     ண்டுகொண்டிருப்பார்கள்/y         .
SFX B   ாண்     ண்டுகொண்டிருக்கும்/y        .
SFX B   ாண்     ண்டாயிற்று/y        .
SFX B   ாண்     ண்டுபோடு/y       .
SFX B   ாண்     ண்டுபோட்டேன்/y       .
SFX B   ாண்     ண்டுபோட்டோம்/y       .
SFX B   ாண்     ண்டுபோட்டாய்/y         .
SFX B   ாண்     ண்டுபோட்டீர்/y         .
SFX B   ாண்     ண்டுபோட்டீர்கள்/y         .
SFX B   ாண்     ண்டுபோட்டான்/y         .
SFX B   ாண்     ண்டுபோட்டாள்/y         .
SFX B   ாண்     ண்டுபோட்டார்/y         .
SFX B   ாண்     ண்டுபோட்டார்கள்/y        .
SFX B   ாண்     ண்டுபோட்டது/y         .
SFX B   ாண்     ண்டுபோட்டன/y        .
SFX B   ாண்     ண்டுபோடுகிறேன்/y       .
SFX B   ாண்     ண்டுபோடுகிறோம்/y       .
SFX B   ாண்     ண்டுபோடுகிறாய்/y         .
SFX B   ாண்     ண்டுபோடுகிறீர்/y         .
SFX B   ாண்     ண்டுபோடுகிறீர்கள்/y         .
SFX B   ாண்     ண்டுபோடுகிறான்/y         .
SFX B   ாண்     ண்டுபோடுகிறாள்/y        .
SFX B   ாண்     ண்டுபோடுகிறார்/y        .
SFX B   ாண்     ண்டுபோடுகிறார்கள்/y         .
SFX B   ாண்     ண்டுபோடுகிறது/y        .
SFX B   ாண்     ண்டுபோடுகிறன/y       .
SFX B   ாண்     ண்டுபோடுகின்றேன்/y       .
SFX B   ாண்     ண்டுபோடுகின்றோம்/y       .
SFX B   ாண்     ண்டுபோடுகின்றாய்/y         .
SFX B   ாண்     ண்டுபோடுகின்றீர்/y         .
SFX B   ாண்     ண்டுபோடுகின்றீர்கள்/y         .
SFX B   ாண்     ண்டுபோடுகின்றான்/y         .
SFX B   ாண்     ண்டுபோடுகின்றாள்/y        .
SFX B   ாண்     ண்டுபோடுகின்றார்/y        .
SFX B   ாண்     ண்டுபோடுகின்றார்கள்/y         .
SFX B   ாண்     ண்டுபோடுகின்றது/y        .
SFX B   ாண்     ண்டுபோடுகின்றன/y       .
SFX B   ாண்     ண்டுபோடுவேன்/y       .
SFX B   ாண்     ண்டுபோடுவோம்/y       .
SFX B   ாண்     ண்டுபோடுவாய்/y         .
SFX B   ாண்     ண்டுபோடுவீர்/y         .
SFX B   ாண்     ண்டுபோடுவீர்கள்/y         .
SFX B   ாண்     ண்டுபோடுவான்/y        .
SFX B   ாண்     ண்டுபோடுவாள்/y        .
SFX B   ாண்     ண்டுபோடுவார்/y        .
SFX B   ாண்     ண்டுபோடுவார்கள்/y         .
SFX B   ாண்     ண்டுபோடும்/y        .
SFX B   ாண்     ண்டுதொலை/y       .
SFX B   ாண்     ண்டுதொலைந்தேன்/y       .
SFX B   ாண்     ண்டுதொலைந்தோம்/y       .
SFX B   ாண்     ண்டுதொலைந்தாய்/y         .
SFX B   ாண்     ண்டுதொலைந்தீர்/y         .
SFX B   ாண்     ண்டுதொலைந்தீர்கள்/y         .
SFX B   ாண்     ண்டுதொலைந்தான்/y         .
SFX B   ாண்     ண்டுதொலைந்தாள்/y         .
SFX B   ாண்     ண்டுதொலைந்தார்/y         .
SFX B   ாண்     ண்டுதொலைந்தார்கள்/y        .
SFX B   ாண்     ண்டுதொலைந்தது/y         .
SFX B   ாண்     ண்டுதொலைந்தன/y        .
SFX B   ாண்     ண்டுதொலைகிறேன்/y       .
SFX B   ாண்     ண்டுதொலைகிறோம்/y       .
SFX B   ாண்     ண்டுதொலைகிறாய்/y         .
SFX B   ாண்     ண்டுதொலைகிறீர்/y         .
SFX B   ாண்     ண்டுதொலைகிறீர்கள்/y         .
SFX B   ாண்     ண்டுதொலைகிறான்/y         .
SFX B   ாண்     ண்டுதொலைகிறாள்/y        .
SFX B   ாண்     ண்டுதொலைகிறார்/y        .
SFX B   ாண்     ண்டுதொலைகிறார்கள்/y         .
SFX B   ாண்     ண்டுதொலைகிறது/y        .
SFX B   ாண்     ண்டுதொலைகிறன/y       .
SFX B   ாண்     ண்டுதொலைகின்றேன்/y       .
SFX B   ாண்     ண்டுதொலைகின்றோம்/y       .
SFX B   ாண்     ண்டுதொலைகின்றாய்/y         .
SFX B   ாண்     ண்டுதொலைகின்றீர்/y         .
SFX B   ாண்     ண்டுதொலைகின்றீர்கள்/y         .
SFX B   ாண்     ண்டுதொலைகின்றான்/y         .
SFX B   ாண்     ண்டுதொலைகின்றாள்/y        .
SFX B   ாண்     ண்டுதொலைகின்றார்/y        .
SFX B   ாண்     ண்டுதொலைகின்றார்கள்/y         .
SFX B   ாண்     ண்டுதொலைகின்றது/y        .
SFX B   ாண்     ண்டுதொலைகின்றன/y       .
SFX B   ாண்     ண்டுதொலைவேன்/y       .
SFX B   ாண்     ண்டுதொலைவோம்/y       .
SFX B   ாண்     ண்டுதொலைவாய்/y         .
SFX B   ாண்     ண்டுதொலைவீர்/y         .
SFX B   ாண்     ண்டுதொலைவீர்கள்/y         .
SFX B   ாண்     ண்டுதொலைவான்/y         .
SFX B   ாண்     ண்டுதொலைவாள்/y        .
SFX B   ாண்     ண்டுதொலைவார்/y        .
SFX B   ாண்     ண்டுதொலைவார்கள்/y         .
SFX B   ாண்     ண்டுதொலையும்/y        .
SFX B   ாண்     ண்டுதள்ளு/y        .
SFX B   ாண்     ண்டுதள்ளினேன்/y       .
SFX B   ாண்     ண்டுதள்ளினோம்/y       .
SFX B   ாண்     ண்டுதள்ளினாய்/y         .
SFX B   ாண்     ண்டுதள்ளினீர்/y         .
SFX B   ாண்     ண்டுதள்ளினீர்கள்/y         .
SFX B   ாண்     ண்டுதள்ளினான்/y         .
SFX B   ாண்     ண்டுதள்ளினாள்/y         .
SFX B   ாண்     ண்டுதள்ளினார்/y         .
SFX B   ாண்     ண்டுதள்ளினார்கள்/y        .
SFX B   ாண்     ண்டுதள்ளியது/y         .
SFX B   ாண்     ண்டுதள்ளிற்று/y         .
SFX B   ாண்     ண்டுதள்ளின/y        .
SFX B   ாண்     ண்டுதள்ளுகிறேன்/y       .
SFX B   ாண்     ண்டுதள்ளுகிறோம்/y       .
SFX B   ாண்     ண்டுதள்ளுகிறாய்/y         .
SFX B   ாண்     ண்டுதள்ளுகிறீர்/y         .
SFX B   ாண்     ண்டுதள்ளுகிறீர்கள்/y         .
SFX B   ாண்     ண்டுதள்ளுகிறான்/y         .
SFX B   ாண்     ண்டுதள்ளுகிறாள்/y        .
SFX B   ாண்     ண்டுதள்ளுகிறார்/y        .
SFX B   ாண்     ண்டுதள்ளுகிறார்கள்/y         .
SFX B   ாண்     ண்டுதள்ளுகிறது/y        .
SFX B   ாண்     ண்டுதள்ளுகிறன/y       .
SFX B   ாண்     ண்டுதள்ளுகின்றேன்/y       .
SFX B   ாண்     ண்டுதள்ளுகின்றோம்/y       .
SFX B   ாண்     ண்டுதள்ளுகின்றாய்/y         .
SFX B   ாண்     ண்டுதள்ளுகின்றீர்/y         .
SFX B   ாண்     ண்டுதள்ளுகின்றீர்கள்/y         .
SFX B   ாண்     ண்டுதள்ளுகின்றான்/y         .
SFX B   ாண்     ண்டுதள்ளுகின்றாள்/y        .
SFX B   ாண்     ண்டுதள்ளுகின்றார்/y        .
SFX B   ாண்     ண்டுதள்ளுகின்றார்கள்/y         .
SFX B   ாண்     ண்டுதள்ளுகின்றது/y        .
SFX B   ாண்     ண்டுதள்ளுகின்றன/y       .
SFX B   ாண்     ண்டுதள்ளுவேன்/y       .
SFX B   ாண்     ண்டுதள்ளுவோம்/y       .
SFX B   ாண்     ண்டுதள்ளுவாய்/y         .
SFX B   ாண்     ண்டுதள்ளுவீர்/y         .
SFX B   ாண்     ண்டுதள்ளுவீர்கள்/y         .
SFX B   ாண்     ண்டுதள்ளுவான்/y         .
SFX B   ாண்     ண்டுதள்ளுவாள்/y        .
SFX B   ாண்     ண்டுதள்ளுவார்/y        .
SFX B   ாண்     ண்டுதள்ளுவார்கள்/y         .
SFX B   ாண்     ண்டுதள்ளும்/y        .
SFX B   ாண்     ண்டுகிழி/y       .
SFX B   ாண்     ண்டுகிழித்தேன்/y       .
SFX B   ாண்     ண்டுகிழித்தோம்/y       .
SFX B   ாண்     ண்டுகிழித்தாய்/y       .
SFX B   ாண்     ண்டுகிழித்தீர்/y       .
SFX B   ாண்     ண்டுகிழித்தீர்கள்/y       .
SFX B   ாண்     ண்டுகிழித்தான்/y       .
SFX B   ாண்     ண்டுகிழித்தாள்/y       .
SFX B   ாண்     ண்டுகிழித்தார்/y       .
SFX B   ாண்     ண்டுகிழித்தார்கள்/y       .
SFX B   ாண்     ண்டுகிழித்தது/y       .
SFX B   ாண்     ண்டுகிழித்தன/y       .
SFX B   ாண்     ண்டுகிழிக்கிறேன்/y       .
SFX B   ாண்     ண்டுகிழிக்கிறோம்/y       .
SFX B   ாண்     ண்டுகிழிக்கிறாய்/y         .
SFX B   ாண்     ண்டுகிழிக்கிறீர்/y         .
SFX B   ாண்     ண்டுகிழிக்கிறீர்கள்/y         .
SFX B   ாண்     ண்டுகிழிக்கிறான்/y         .
SFX B   ாண்     ண்டுகிழிக்கிறாள்/y        .
SFX B   ாண்     ண்டுகிழிக்கிறார்/y        .
SFX B   ாண்     ண்டுகிழிக்கிறார்கள்/y         .
SFX B   ாண்     ண்டுகிழிக்கிறது/y        .
SFX B   ாண்     ண்டுகிழிக்கிறன/y       .
SFX B   ாண்     ண்டுகிழிக்கின்றேன்/y       .
SFX B   ாண்     ண்டுகிழிக்கின்றோம்/y       .
SFX B   ாண்     ண்டுகிழிக்கின்றாய்/y         .
SFX B   ாண்     ண்டுகிழிக்கின்றீர்/y         .
SFX B   ாண்     ண்டுகிழிக்கின்றீர்கள்/y         .
SFX B   ாண்     ண்டுகிழிக்கின்றான்/y         .
SFX B   ாண்     ண்டுகிழிக்கின்றாள்/y        .
SFX B   ாண்     ண்டுகிழிக்கின்றார்/y        .
SFX B   ாண்     ண்டுகிழிக்கின்றார்கள்/y         .
SFX B   ாண்     ண்டுகிழிக்கின்றது/y        .
SFX B   ாண்     ண்டுகிழிக்கின்றன/y       .
SFX B   ாண்     ண்டுகிழிப்பேன்/y       .
SFX B   ாண்     ண்டுகிழிப்போம்/y       .
SFX B   ாண்     ண்டுகிழிப்பாய்/y         .
SFX B   ாண்     ண்டுகிழிப்பீர்/y         .
SFX B   ாண்     ண்டுகிழிப்பீர்கள்/y         .
SFX B   ாண்     ண்டுகிழிப்பான்/y         .
SFX B   ாண்     ண்டுகிழிப்பாள்/y        .
SFX B   ாண்     ண்டுகிழிப்பார்/y        .
SFX B   ாண்     ண்டுகிழிப்பார்கள்/y         .
SFX B   ாண்     ண்டுகிழிக்கும்/y        .
SFX B   ாண்     ண்டுகிட/y        .
SFX B   ாண்     ண்டுகிடந்தேன்/y       .
SFX B   ாண்     ண்டுகிடந்தோம்/y       .
SFX B   ாண்     ண்டுகிடந்தாய்/y         .
SFX B   ாண்     ண்டுகிடந்தீர்/y         .
SFX B   ாண்     ண்டுகிடந்தீர்கள்/y         .
SFX B   ாண்     ண்டுகிடந்தான்/y         .
SFX B   ாண்     ண்டுகிடந்தாள்/y         .
SFX B   ாண்     ண்டுகிடந்தார்/y         .
SFX B   ாண்     ண்டுகிடந்தார்கள்/y        .
SFX B   ாண்     ண்டுகிடந்தது/y         .
SFX B   ாண்     ண்டுகிடந்தன/y        .
SFX B   ாண்     ண்டுகிடக்கிறேன்/y       .
SFX B   ாண்     ண்டுகிடக்கிறோம்/y       .
SFX B   ாண்     ண்டுகிடக்கிறாய்/y         .
SFX B   ாண்     ண்டுகிடக்கிறீர்/y         .
SFX B   ாண்     ண்டுகிடக்கிறீர்கள்/y         .
SFX B   ாண்     ண்டுகிடக்கிறான்/y         .
SFX B   ாண்     ண்டுகிடக்கிறாள்/y        .
SFX B   ாண்     ண்டுகிடக்கிறார்/y        .
SFX B   ாண்     ண்டுகிடக்கிறார்கள்/y         .
SFX B   ாண்     ண்டுகிடக்கிறது/y        .
SFX B   ாண்     ண்டுகிடக்கிறன/y       .
SFX B   ாண்     ண்டுகிடக்கின்றேன்/y       .
SFX B   ாண்     ண்டுகிடக்கின்றோம்/y       .
SFX B   ாண்     ண்டுகிடக்கின்றாய்/y         .
SFX B   ாண்     ண்டுகிடக்கின்றீர்/y         .
SFX B   ாண்     ண்டுகிடக்கின்றீர்கள்/y         .
SFX B   ாண்     ண்டுகிடக்கின்றான்/y         .
SFX B   ாண்     ண்டுகிடக்கின்றாள்/y        .
SFX B   ாண்     ண்டுகிடக்கின்றார்/y        .
SFX B   ாண்     ண்டுகிடக்கின்றார்கள்/y         .
SFX B   ாண்     ண்டுகிடக்கின்றது/y        .
SFX B   ாண்     ண்டுகிடக்கின்றன/y       .
SFX B   ாண்     ண்டுகிடப்பேன்/y       .
SFX B   ாண்     ண்டுகிடப்போம்/y       .
SFX B   ாண்     ண்டுகிடப்பாய்/y         .
SFX B   ாண்     ண்டுகிடப்பீர்/y         .
SFX B   ாண்     ண்டுகிடப்பீர்கள்/y         .
SFX B   ாண்     ண்டுகிடப்பான்/y         .
SFX B   ாண்     ண்டுகிடப்பாள்/y        .
SFX B   ாண்     ண்டுகிடப்பார்/y        .
SFX B   ாண்     ண்டுகிடப்பார்கள்/y         .
SFX B   ாண்     ண்டுகிடக்கும்/y        .
SFX B   ாண்     ண்டுதீர்/y       .
SFX B   ாண்     ண்டுதீர்த்தேன்/y       .
SFX B   ாண்     ண்டுதீர்த்தோம்/y       .
SFX B   ாண்     ண்டுதீர்த்தாய்/y       .
SFX B   ாண்     ண்டுதீர்த்தீர்/y       .
SFX B   ாண்     ண்டுதீர்த்தீர்கள்/y       .
SFX B   ாண்     ண்டுதீர்த்தான்/y       .
SFX B   ாண்     ண்டுதீர்த்தாள்/y       .
SFX B   ாண்     ண்டுதீர்த்தார்/y       .
SFX B   ாண்     ண்டுதீர்த்தார்கள்/y       .
SFX B   ாண்     ண்டுதீர்த்தது/y       .
SFX B   ாண்     ண்டுதீர்த்தன/y       .
SFX B   ாண்     ண்டுதீர்க்கிறேன்/y       .
SFX B   ாண்     ண்டுதீர்க்கிறோம்/y       .
SFX B   ாண்     ண்டுதீர்க்கிறாய்/y         .
SFX B   ாண்     ண்டுதீர்க்கிறீர்/y         .
SFX B   ாண்     ண்டுதீர்க்கிறீர்கள்/y         .
SFX B   ாண்     ண்டுதீர்க்கிறான்/y         .
SFX B   ாண்     ண்டுதீர்க்கிறாள்/y        .
SFX B   ாண்     ண்டுதீர்க்கிறார்/y        .
SFX B   ாண்     ண்டுதீர்க்கிறார்கள்/y         .
SFX B   ாண்     ண்டுதீர்க்கிறது/y        .
SFX B   ாண்     ண்டுதீர்க்கிறன/y       .
SFX B   ாண்     ண்டுதீர்க்கின்றேன்/y       .
SFX B   ாண்     ண்டுதீர்க்கின்றோம்/y       .
SFX B   ாண்     ண்டுதீர்க்கின்றாய்/y         .
SFX B   ாண்     ண்டுதீர்க்கின்றீர்/y         .
SFX B   ாண்     ண்டுதீர்க்கின்றீர்கள்/y         .
SFX B   ாண்     ண்டுதீர்க்கின்றான்/y         .
SFX B   ாண்     ண்டுதீர்க்கின்றாள்/y        .
SFX B   ாண்     ண்டுதீர்க்கின்றார்/y        .
SFX B   ாண்     ண்டுதீர்க்கின்றார்கள்/y         .
SFX B   ாண்     ண்டுதீர்க்கின்றது/y        .
SFX B   ாண்     ண்டுதீர்க்கின்றன/y       .
SFX B   ாண்     ண்டுதீர்ப்பேன்/y       .
SFX B   ாண்     ண்டுதீர்ப்போம்/y       .
SFX B   ாண்     ண்டுதீர்ப்பாய்/y         .
SFX B   ாண்     ண்டுதீர்ப்பீர்/y         .
SFX B   ாண்     ண்டுதீர்ப்பீர்கள்/y         .
SFX B   ாண்     ண்டுதீர்ப்பான்/y         .
SFX B   ாண்     ண்டுதீர்ப்பாள்/y        .
SFX B   ாண்     ண்டுதீர்ப்பார்/y        .
SFX B   ாண்     ண்டுதீர்ப்பார்கள்/y         .
SFX B   ாண்     ண்டுதீர்க்கும்/y        .
SFX B   ாண்     ண்டுமுடி/y       .
SFX B   ாண்     ண்டுமுடித்தேன்/y       .
SFX B   ாண்     ண்டுமுடித்தோம்/y       .
SFX B   ாண்     ண்டுமுடித்தாய்/y       .
SFX B   ாண்     ண்டுமுடித்தீர்/y       .
SFX B   ாண்     ண்டுமுடித்தீர்கள்/y       .
SFX B   ாண்     ண்டுமுடித்தான்/y       .
SFX B   ாண்     ண்டுமுடித்தாள்/y       .
SFX B   ாண்     ண்டுமுடித்தார்/y       .
SFX B   ாண்     ண்டுமுடித்தார்கள்/y       .
SFX B   ாண்     ண்டுமுடித்தது/y       .
SFX B   ாண்     ண்டுமுடித்தன/y       .
SFX B   ாண்     ண்டுமுடிக்கிறேன்/y       .
SFX B   ாண்     ண்டுமுடிக்கிறோம்/y       .
SFX B   ாண்     ண்டுமுடிக்கிறாய்/y         .
SFX B   ாண்     ண்டுமுடிக்கிறீர்/y         .
SFX B   ாண்     ண்டுமுடிக்கிறீர்கள்/y         .
SFX B   ாண்     ண்டுமுடிக்கிறான்/y         .
SFX B   ாண்     ண்டுமுடிக்கிறாள்/y        .
SFX B   ாண்     ண்டுமுடிக்கிறார்/y        .
SFX B   ாண்     ண்டுமுடிக்கிறார்கள்/y         .
SFX B   ாண்     ண்டுமுடிக்கிறது/y        .
SFX B   ாண்     ண்டுமுடிக்கிறன/y       .
SFX B   ாண்     ண்டுமுடிக்கின்றேன்/y       .
SFX B   ாண்     ண்டுமுடிக்கின்றோம்/y       .
SFX B   ாண்     ண்டுமுடிக்கின்றாய்/y         .
SFX B   ாண்     ண்டுமுடிக்கின்றீர்/y         .
SFX B   ாண்     ண்டுமுடிக்கின்றீர்கள்/y         .
SFX B   ாண்     ண்டுமுடிக்கின்றான்/y         .
SFX B   ாண்     ண்டுமுடிக்கின்றாள்/y        .
SFX B   ாண்     ண்டுமுடிக்கின்றார்/y        .
SFX B   ாண்     ண்டுமுடிக்கின்றார்கள்/y         .
SFX B   ாண்     ண்டுமுடிக்கின்றது/y        .
SFX B   ாண்     ண்டுமுடிக்கின்றன/y       .
SFX B   ாண்     ண்டுமுடிப்பேன்/y       .
SFX B   ாண்     ண்டுமுடிப்போம்/y       .
SFX B   ாண்     ண்டுமுடிப்பாய்/y         .
SFX B   ாண்     ண்டுமுடிப்பீர்/y         .
SFX B   ாண்     ண்டுமுடிப்பீர்கள்/y         .
SFX B   ாண்     ண்டுமுடிப்பான்/y         .
SFX B   ாண்     ண்டுமுடிப்பாள்/y        .
SFX B   ாண்     ண்டுமுடிப்பார்/y        .
SFX B   ாண்     ண்டுமுடிப்பார்கள்/y         .
SFX B   ாண்     ண்டுமுடிக்கும்/y        .
SFX B   ்     ாதது/y         .
SFX B   ்     ாது/y        .
SFX B   ்     ாமல்/y        .
SFX B   ்     ாமை/y         .
SFX B   ்     ாதே/y        .

# கேள் class - டேன்-பேன்
SFX C Y 1095
SFX C   ள்     ட்க/y       .
SFX C   ள்     ட்கச்செய்/y       .
SFX C   ள்     ட்கச்செய்தேன்/y       .
SFX C   ள்     ட்கச்செய்தோம்/y       .
SFX C   ள்     ட்கச்செய்தாய்/y       .
SFX C   ள்     ட்கச்செய்தீர்/y       .
SFX C   ள்     ட்கச்செய்தீர்கள்/y       .
SFX C   ள்     ட்கச்செய்தான்/y       .
SFX C   ள்     ட்கச்செய்தாள்/y       .
SFX C   ள்     ட்கச்செய்தார்/y       .
SFX C   ள்     ட்கச்செய்தார்கள்/y       .
SFX C   ள்     ட்கச்செய்தது/y       .
SFX C   ள்     ட்கச்செய்தன/y       .
SFX C   ள்     ட்கச்செய்கிறேன்/y       .
SFX C   ள்     ட்கச்செய்கிறோம்/y       .
SFX C   ள்     ட்கச்செய்கிறாய்/y         .
SFX C   ள்     ட்கச்செய்கிறீர்/y         .
SFX C   ள்     ட்கச்செய்கிறீர்கள்/y         .
SFX C   ள்     ட்கச்செய்கிறான்/y         .
SFX C   ள்     ட்கச்செய்கிறாள்/y        .
SFX C   ள்     ட்கச்செய்கிறார்/y        .
SFX C   ள்     ட்கச்செய்கிறார்கள்/y         .
SFX C   ள்     ட்கச்செய்கிறது/y        .
SFX C   ள்     ட்கச்செய்கிறன/y       .
SFX C   ள்     ட்கச்செய்கின்றேன்/y       .
SFX C   ள்     ட்கச்செய்கின்றோம்/y       .
SFX C   ள்     ட்கச்செய்கின்றாய்/y         .
SFX C   ள்     ட்கச்செய்கின்றீர்/y         .
SFX C   ள்     ட்கச்செய்கின்றீர்கள்/y         .
SFX C   ள்     ட்கச்செய்கின்றான்/y         .
SFX C   ள்     ட்கச்செய்கின்றாள்/y        .
SFX C   ள்     ட்கச்செய்கின்றார்/y        .
SFX C   ள்     ட்கச்செய்கின்றார்கள்/y         .
SFX C   ள்     ட்கச்செய்கின்றது/y        .
SFX C   ள்     ட்கச்செய்கின்றன/y       .
SFX C   ள்     ட்கச்செய்வேன்/y       .
SFX C   ள்     ட்கச்செய்வோம்/y       .
SFX C   ள்     ட்கச்செய்வாய்/y         .
SFX C   ள்     ட்கச்செய்வீர்/y         .
SFX C   ள்     ட்கச்செய்வீர்கள்/y         .
SFX C   ள்     ட்கச்செய்வான்/y         .
SFX C   ள்     ட்கச்செய்வாள்/y        .
SFX C   ள்     ட்கச்செய்வார்/y        .
SFX C   ள்     ட்கச்செய்வார்கள்/y         .
SFX C   ள்     ட்கச்செய்யும்/y        .
SFX C   ள்     ட்கவை/y       .
SFX C   ள்     ட்கவைத்தேன்/y       .
SFX C   ள்     ட்கவைத்தோம்/y       .
SFX C   ள்     ட்கவைத்தாய்/y       .
SFX C   ள்     ட்கவைத்தீர்/y       .
SFX C   ள்     ட்கவைத்தீர்கள்/y       .
SFX C   ள்     ட்கவைத்தான்/y       .
SFX C   ள்     ட்கவைத்தாள்/y       .
SFX C   ள்     ட்கவைத்தார்/y       .
SFX C   ள்     ட்கவைத்தார்கள்/y       .
SFX C   ள்     ட்கவைத்தது/y       .
SFX C   ள்     ட்கவைத்தன/y       .
SFX C   ள்     ட்கவைக்கிறேன்/y       .
SFX C   ள்     ட்கவைக்கிறோம்/y       .
SFX C   ள்     ட்கவைக்கிறாய்/y         .
SFX C   ள்     ட்கவைக்கிறீர்/y         .
SFX C   ள்     ட்கவைக்கிறீர்கள்/y         .
SFX C   ள்     ட்கவைக்கிறான்/y         .
SFX C   ள்     ட்கவைக்கிறாள்/y        .
SFX C   ள்     ட்கவைக்கிறார்/y        .
SFX C   ள்     ட்கவைக்கிறார்கள்/y         .
SFX C   ள்     ட்கவைக்கிறது/y        .
SFX C   ள்     ட்கவைக்கிறன/y       .
SFX C   ள்     ட்கவைக்கின்றேன்/y       .
SFX C   ள்     ட்கவைக்கின்றோம்/y       .
SFX C   ள்     ட்கவைக்கின்றாய்/y         .
SFX C   ள்     ட்கவைக்கின்றீர்/y         .
SFX C   ள்     ட்கவைக்கின்றீர்கள்/y         .
SFX C   ள்     ட்கவைக்கின்றான்/y         .
SFX C   ள்     ட்கவைக்கின்றாள்/y        .
SFX C   ள்     ட்கவைக்கின்றார்/y        .
SFX C   ள்     ட்கவைக்கின்றார்கள்/y         .
SFX C   ள்     ட்கவைக்கின்றது/y        .
SFX C   ள்     ட்கவைக்கின்றன/y       .
SFX C   ள்     ட்கவைப்பேன்/y       .
SFX C   ள்     ட்கவைப்போம்/y       .
SFX C   ள்     ட்கவைப்பாய்/y         .
SFX C   ள்     ட்கவைப்பீர்/y         .
SFX C   ள்     ட்கவைப்பீர்கள்/y         .
SFX C   ள்     ட்கவைப்பான்/y         .
SFX C   ள்     ட்கவைப்பாள்/y        .
SFX C   ள்     ட்கவைப்பார்/y        .
SFX C   ள்     ட்கவைப்பார்கள்/y         .
SFX C   ள்     ட்கவைக்கும்/y        .
SFX C   ள்     ட்கப்பார்/y       .
SFX C   ள்     ட்கப்பார்த்தேன்/y       .
SFX C   ள்     ட்கப்பார்த்தோம்/y       .
SFX C   ள்     ட்கப்பார்த்தாய்/y       .
SFX C   ள்     ட்கப்பார்த்தீர்/y       .
SFX C   ள்     ட்கப்பார்த்தீர்கள்/y       .
SFX C   ள்     ட்கப்பார்த்தான்/y       .
SFX C   ள்     ட்கப்பார்த்தாள்/y       .
SFX C   ள்     ட்கப்பார்த்தார்/y       .
SFX C   ள்     ட்கப்பார்த்தார்கள்/y       .
SFX C   ள்     ட்கப்பார்த்தது/y       .
SFX C   ள்     ட்கப்பார்த்தன/y       .
SFX C   ள்     ட்கப்பார்க்கிறேன்/y       .
SFX C   ள்     ட்கப்பார்க்கிறோம்/y       .
SFX C   ள்     ட்கப்பார்க்கிறாய்/y         .
SFX C   ள்     ட்கப்பார்க்கிறீர்/y         .
SFX C   ள்     ட்கப்பார்க்கிறீர்கள்/y         .
SFX C   ள்     ட்கப்பார்க்கிறான்/y         .
SFX C   ள்     ட்கப்பார்க்கிறாள்/y        .
SFX C   ள்     ட்கப்பார்க்கிறார்/y        .
SFX C   ள்     ட்கப்பார்க்கிறார்கள்/y         .
SFX C   ள்     ட்கப்பார்க்கிறது/y        .
SFX C   ள்     ட்கப்பார்க்கிறன/y       .
SFX C   ள்     ட்கப்பார்க்கின்றேன்/y       .
SFX C   ள்     ட்கப்பார்க்கின்றோம்/y       .
SFX C   ள்     ட்கப்பார்க்கின்றாய்/y         .
SFX C   ள்     ட்கப்பார்க்கின்றீர்/y         .
SFX C   ள்     ட்கப்பார்க்கின்றீர்கள்/y         .
SFX C   ள்     ட்கப்பார்க்கின்றான்/y         .
SFX C   ள்     ட்கப்பார்க்கின்றாள்/y        .
SFX C   ள்     ட்கப்பார்க்கின்றார்/y        .
SFX C   ள்     ட்கப்பார்க்கின்றார்கள்/y         .
SFX C   ள்     ட்கப்பார்க்கின்றது/y        .
SFX C   ள்     ட்கப்பார்க்கின்றன/y       .
SFX C   ள்     ட்கப்பார்ப்பேன்/y       .
SFX C   ள்     ட்கப்பார்ப்போம்/y       .
SFX C   ள்     ட்கப்பார்ப்பாய்/y         .
SFX C   ள்     ட்கப்பார்ப்பீர்/y         .
SFX C   ள்     ட்கப்பார்ப்பீர்கள்/y         .
SFX C   ள்     ட்கப்பார்ப்பான்/y         .
SFX C   ள்     ட்கப்பார்ப்பாள்/y        .
SFX C   ள்     ட்கப்பார்ப்பார்/y        .
SFX C   ள்     ட்கப்பார்ப்பார்கள்/y         .
SFX C   ள்     ட்கப்பார்க்கும்/y        .
SFX C   ள்     ட்கவா/y       .
SFX C   ள்     ட்கவந்தேன்/y       .
SFX C   ள்     ட்கவந்தோம்/y       .
SFX C   ள்     ட்கவந்தாய்/y         .
SFX C   ள்     ட்கவந்தீர்/y         .
SFX C   ள்     ட்கவந்தீர்கள்/y         .
SFX C   ள்     ட்கவந்தான்/y         .
SFX C   ள்     ட்கவந்தாள்/y         .
SFX C   ள்     ட்கவந்தார்/y         .
SFX C   ள்     ட்கவந்தார்கள்/y        .
SFX C   ள்     ட்கவந்தது/y         .
SFX C   ள்     ட்கவந்தன/y        .
SFX C   ள்     ட்கவருகிறேன்/y       .
SFX C   ள்     ட்கவருகிறோம்/y       .
SFX C   ள்     ட்கவருகிறாய்/y         .
SFX C   ள்     ட்கவருகிறீர்/y         .
SFX C   ள்     ட்கவருகிறீர்கள்/y         .
SFX C   ள்     ட்கவருகிறான்/y         .
SFX C   ள்     ட்கவருகிறாள்/y        .
SFX C   ள்     ட்கவருகிறார்/y        .
SFX C   ள்     ட்கவருகிறார்கள்/y         .
SFX C   ள்     ட்கவருகிறது/y        .
SFX C   ள்     ட்கவருகிறன/y       .
SFX C   ள்     ட்கவருகின்றேன்/y       .
SFX C   ள்     ட்கவருகின்றோம்/y       .
SFX C   ள்     ட்கவருகின்றாய்/y         .
SFX C   ள்     ட்கவருகின்றீர்/y         .
SFX C   ள்     ட்கவருகின்றீர்கள்/y         .
SFX C   ள்     ட்கவருகின்றான்/y         .
SFX C   ள்     ட்கவருகின்றாள்/y        .
SFX C   ள்     ட்கவருகின்றார்/y        .
SFX C   ள்     ட்கவருகின்றார்கள்/y         .
SFX C   ள்     ட்கவருகின்றது/y        .
SFX C   ள்     ட்கவருகின்றன/y       .
SFX C   ள்     ட்கவருவேன்/y       .
SFX C   ள்     ட்கவருவோம்/y       .
SFX C   ள்     ட்கவருவாய்/y         .
SFX C   ள்     ட்கவருவீர்/y         .
SFX C   ள்     ட்கவருவீர்கள்/y         .
SFX C   ள்     ட்கவருவான்/y         .
SFX C   ள்     ட்கவருவாள்/y        .
SFX C   ள்     ட்கவருவார்/y        .
SFX C   ள்     ட்கவருவார்கள்/y         .
SFX C   ள்     ட்கவரும்/y        .
SFX C   ள்     ட்கப்போ/y        .
SFX C   ள்     ட்கப்போனேன்/y       .
SFX C   ள்     ட்கப்போனோம்/y       .
SFX C   ள்     ட்கப்போனாய்/y         .
SFX C   ள்     ட்கப்போனீர்/y         .
SFX C   ள்     ட்கப்போனீர்கள்/y         .
SFX C   ள்     ட்கப்போனான்/y         .
SFX C   ள்     ட்கப்போனாள்/y         .
SFX C   ள்     ட்கப்போனார்/y         .
SFX C   ள்     ட்கப்போனார்கள்/y        .
SFX C   ள்     ட்கப்போனது/y         .
SFX C   ள்     ட்கப்போயிற்று/y         .
SFX C   ள்     ட்கப்போயின/y        .
SFX C   ள்     ட்கப்போகிறேன்/y       .
SFX C   ள்     ட்கப்போகிறோம்/y       .
SFX C   ள்     ட்கப்போகிறாய்/y         .
SFX C   ள்     ட்கப்போகிறீர்/y         .
SFX C   ள்     ட்கப்போகிறீர்கள்/y         .
SFX C   ள்     ட்கப்போகிறான்/y         .
SFX C   ள்     ட்கப்போகிறாள்/y        .
SFX C   ள்     ட்கப்போகிறார்/y        .
SFX C   ள்     ட்கப்போகிறார்கள்/y         .
SFX C   ள்     ட்கப்போகிறது/y        .
SFX C   ள்     ட்கப்போகிறன/y       .
SFX C   ள்     ட்கப்போகின்றேன்/y       .
SFX C   ள்     ட்கப்போகின்றோம்/y       .
SFX C   ள்     ட்கப்போகின்றாய்/y         .
SFX C   ள்     ட்கப்போகின்றீர்/y         .
SFX C   ள்     ட்கப்போகின்றீர்கள்/y         .
SFX C   ள்     ட்கப்போகின்றான்/y         .
SFX C   ள்     ட்கப்போகின்றாள்/y        .
SFX C   ள்     ட்கப்போகின்றார்/y        .
SFX C   ள்     ட்கப்போகின்றார்கள்/y         .
SFX C   ள்     ட்கப்போகின்றது/y        .
SFX C   ள்     ட்கப்போகின்றன/y       .
SFX C   ள்     ட்கப்போவேன்/y       .
SFX C   ள்     ட்கப்போவோம்/y       .
SFX C   ள்     ட்கப்போவாய்/y         .
SFX C   ள்     ட்கப்போவீர்/y         .
SFX C   ள்     ட்கப்போவீர்கள்/y         .
SFX C   ள்     ட்கப்போவான்/y         .
SFX C   ள்     ட்கப்போவாள்/y        .
SFX C   ள்     ட்கப்போவார்/y        .
SFX C   ள்     ட்கப்போவார்கள்/y         .
SFX C   ள்     ட்கப்போகும்/y        .
SFX C   ள்     ட்கவிரு/y        .
SFX C   ள்     ட்கவிருந்தேன்/y       .
SFX C   ள்     ட்கவிருந்தோம்/y       .
SFX C   ள்     ட்கவிருந்தாய்/y         .
SFX C   ள்     ட்கவிருந்தீர்/y         .
SFX C   ள்     ட்கவிருந்தீர்கள்/y         .
SFX C   ள்     ட்கவிருந்தான்/y         .
SFX C   ள்     ட்கவிருந்தாள்/y         .
SFX C   ள்     ட்கவிருந்தார்/y         .
SFX C   ள்     ட்கவிருந்தார்கள்/y        .
SFX C   ள்     ட்கவிருந்தது/y         .
SFX C   ள்     ட்கவிருந்தன/y        .
SFX C   ள்     ட்கவிருக்கிறேன்/y       .
SFX C   ள்     ட்கவிருக்கிறோம்/y       .
SFX C   ள்     ட்கவிருக்கிறாய்/y         .
SFX C   ள்     ட்கவிருக்கிறீர்/y         .
SFX C   ள்     ட்கவிருக்கிறீர்கள்/y         .
SFX C   ள்     ட்கவிருக்கிறான்/y         .
SFX C   ள்     ட்கவிருக்கிறாள்/y        .
SFX C   ள்     ட்கவிருக்கிறார்/y        .
SFX C   ள்     ட்கவிருக்கிறார்கள்/y         .
SFX C   ள்     ட்கவிருக்கிறது/y        .
SFX C   ள்     ட்கவிருக்கிறன/y       .
SFX C   ள்     ட்கவிருக்கின்றேன்/y       .
SFX C   ள்     ட்கவிருக்கின்றோம்/y       .
SFX C   ள்     ட்கவிருக்கின்றாய்/y         .
SFX C   ள்     ட்கவிருக்கின்றீர்/y         .
SFX C   ள்     ட்கவிருக்கின்றீர்கள்/y         .
SFX C   ள்     ட்கவிருக்கின்றான்/y         .
SFX C   ள்     ட்கவிருக்கின்றாள்/y        .
SFX C   ள்     ட்கவிருக்கின்றார்/y        .
SFX C   ள்     ட்கவிருக்கின்றார்கள்/y         .
SFX C   ள்     ட்கவிருக்கின்றது/y        .
SFX C   ள்     ட்கவிருக்கின்றன/y       .
SFX C   ள்     ட்கவிருப்பேன்/y       .
SFX C   ள்     ட்கவிருப்போம்/y       .
SFX C   ள்     ட்கவிருப்பாய்/y         .
SFX C   ள்     ட்கவிருப்பீர்/y         .
SFX C   ள்     ட்கவிருப்பீர்கள்/y         .
SFX C   ள்     ட்கவிருப்பான்/y         .
SFX C   ள்     ட்கவிருப்பாள்/y        .
SFX C   ள்     ட்கவிருப்பார்/y        .
SFX C   ள்     ட்கவிருப்பார்கள்/y         .
SFX C   ள்     ட்கவிருக்கும்/y        .
SFX C   ள்     ட்கவேண்டியிரு/y        .
SFX C   ள்     ட்கவேண்டியிருந்தேன்/y       .
SFX C   ள்     ட்கவேண்டியிருந்தோம்/y       .
SFX C   ள்     ட்கவேண்டியிருந்தாய்/y         .
SFX C   ள்     ட்கவேண்டியிருந்தீர்/y         .
SFX C   ள்     ட்கவேண்டியிருந்தீர்கள்/y         .
SFX C   ள்     ட்கவேண்டியிருந்தான்/y         .
SFX C   ள்     ட்கவேண்டியிருந்தாள்/y         .
SFX C   ள்     ட்கவேண்டியிருந்தார்/y         .
SFX C   ள்     ட்கவேண்டியிருந்தார்கள்/y        .
SFX C   ள்     ட்கவேண்டியிருந்தது/y         .
SFX C   ள்     ட்கவேண்டியிருந்தன/y        .
SFX C   ள்     ட்கவேண்டியிருக்கிறேன்/y       .
SFX C   ள்     ட்கவேண்டியிருக்கிறோம்/y       .
SFX C   ள்     ட்கவேண்டியிருக்கிறாய்/y         .
SFX C   ள்     ட்கவேண்டியிருக்கிறீர்/y         .
SFX C   ள்     ட்கவேண்டியிருக்கிறீர்கள்/y         .
SFX C   ள்     ட்கவேண்டியிருக்கிறான்/y         .
SFX C   ள்     ட்கவேண்டியிருக்கிறாள்/y        .
SFX C   ள்     ட்கவேண்டியிருக்கிறார்/y        .
SFX C   ள்     ட்கவேண்டியிருக்கிறார்கள்/y         .
SFX C   ள்     ட்கவேண்டியிருக்கிறது/y        .
SFX C   ள்     ட்கவேண்டியிருக்கிறன/y       .
SFX C   ள்     ட்கவேண்டியிருக்கின்றேன்/y       .
SFX C   ள்     ட்கவேண்டியிருக்கின்றோம்/y       .
SFX C   ள்     ட்கவேண்டியிருக்கின்றாய்/y         .
SFX C   ள்     ட்கவேண்டியிருக்கின்றீர்/y         .
SFX C   ள்     ட்கவேண்டியிருக்கின்றீர்கள்/y         .
SFX C   ள்     ட்கவேண்டியிருக்கின்றான்/y         .
SFX C   ள்     ட்கவேண்டியிருக்கின்றாள்/y        .
SFX C   ள்     ட்கவேண்டியிருக்கின்றார்/y        .
SFX C   ள்     ட்கவேண்டியிருக்கின்றார்கள்/y         .
SFX C   ள்     ட்கவேண்டியிருக்கின்றது/y        .
SFX C   ள்     ட்கவேண்டியிருக்கின்றன/y       .
SFX C   ள்     ட்கவேண்டியிருப்பேன்/y       .
SFX C   ள்     ட்கவேண்டியிருப்போம்/y       .
SFX C   ள்     ட்கவேண்டியிருப்பாய்/y         .
SFX C   ள்     ட்கவேண்டியிருப்பீர்/y         .
SFX C   ள்     ட்கவேண்டியிருப்பீர்கள்/y         .
SFX C   ள்     ட்கவேண்டியிருப்பான்/y         .
SFX C   ள்     ட்கவேண்டியிருப்பாள்/y        .
SFX C   ள்     ட்கவேண்டியிருப்பார்/y        .
SFX C   ள்     ட்கவேண்டியிருப்பார்கள்/y         .
SFX C   ள்     ட்கவேண்டியிருக்கும்/y        .
SFX C   ள்     ட்கவேண்டியிருத்தல்/y        .
SFX C   ள்     ட்கவேண்டியிருந்தது/y        .
SFX C   ள்     ட்கவேண்டிவா/y        .
SFX C   ள்     ட்கவேண்டிவந்தேன்/y       .
SFX C   ள்     ட்கவேண்டிவந்தோம்/y       .
SFX C   ள்     ட்கவேண்டிவந்தாய்/y         .
SFX C   ள்     ட்கவேண்டிவந்தீர்/y         .
SFX C   ள்     ட்கவேண்டிவந்தீர்கள்/y         .
SFX C   ள்     ட்கவேண்டிவந்தான்/y         .
SFX C   ள்     ட்கவேண்டிவந்தாள்/y         .
SFX C   ள்     ட்கவேண்டிவந்தார்/y         .
SFX C   ள்     ட்கவேண்டிவந்தார்கள்/y        .
SFX C   ள்     ட்கவேண்டிவந்தது/y         .
SFX C   ள்     ட்கவேண்டிவந்தன/y        .
SFX C   ள்     ட்கவேண்டிவருகிறேன்/y       .
SFX C   ள்     ட்கவேண்டிவருகிறோம்/y       .
SFX C   ள்     ட்கவேண்டிவருகிறாய்/y         .
SFX C   ள்     ட்கவேண்டிவருகிறீர்/y         .
SFX C   ள்     ட்கவேண்டிவருகிறீர்கள்/y         .
SFX C   ள்     ட்கவேண்டிவருகிறான்/y         .
SFX C   ள்     ட்கவேண்டிவருகிறாள்/y        .
SFX C   ள்     ட்கவேண்டிவருகிறார்/y        .
SFX C   ள்     ட்கவேண்டிவருகிறார்கள்/y         .
SFX C   ள்     ட்கவேண்டிவருகிறது/y        .
SFX C   ள்     ட்கவேண்டிவருகிறன/y       .
SFX C   ள்     ட்கவேண்டிவருகின்றேன்/y       .
SFX C   ள்     ட்கவேண்டிவருகின்றோம்/y       .
SFX C   ள்     ட்கவேண்டிவருகின்றாய்/y         .
SFX C   ள்     ட்கவேண்டிவருகின்றீர்/y         .
SFX C   ள்     ட்கவேண்டிவருகின்றீர்கள்/y         .
SFX C   ள்     ட்கவேண்டிவருகின்றான்/y         .
SFX C   ள்     ட்கவேண்டிவருகின்றாள்/y        .
SFX C   ள்     ட்கவேண்டிவருகின்றார்/y        .
SFX C   ள்     ட்கவேண்டிவருகின்றார்கள்/y         .
SFX C   ள்     ட்கவேண்டிவருகின்றது/y        .
SFX C   ள்     ட்கவேண்டிவருகின்றன/y       .
SFX C   ள்     ட்கவேண்டிவருவேன்/y       .
SFX C   ள்     ட்கவேண்டிவருவோம்/y       .
SFX C   ள்     ட்கவேண்டிவருவாய்/y         .
SFX C   ள்     ட்கவேண்டிவருவீர்/y         .
SFX C   ள்     ட்கவேண்டிவருவீர்கள்/y         .
SFX C   ள்     ட்கவேண்டிவருவான்/y         .
SFX C   ள்     ட்கவேண்டிவருவாள்/y        .
SFX C   ள்     ட்கவேண்டிவருவார்/y        .
SFX C   ள்     ட்கவேண்டிவருவார்கள்/y         .
SFX C   ள்     ட்கவேண்டிவரும்/y        .
SFX C   ள்     ட்கவேண்டிவருதல்/y        .
SFX C   ள்     ட்கவேண்டிவந்தது/y        .
SFX C   ள்     ட்கமுடியும்/y        .
SFX C   ள்     ட்கமுடியாது/y       .
SFX C   ள்     ட்கவியலும்/y       .
SFX C   ள்     ட்கவியலாது/y         .
SFX C   ள்     ட்கவில்லை/y        .
SFX C   ள்     ட்கமாட்டேன்/y       .
SFX C   ள்     ட்கமாட்டோம்/y       .
SFX C   ள்     ட்கமாட்டாய்/y         .
SFX C   ள்     ட்கமாட்டீர்/y         .
SFX C   ள்     ட்கமாட்டீர்கள்/y         .
SFX C   ள்     ட்கமாட்டான்/y         .
SFX C   ள்     ட்கமாட்டாள்/y         .
SFX C   ள்     ட்கமாட்டார்/y         .
SFX C   ள்     ட்கமாட்டார்கள்/y        .
SFX C   ்     ாது/y         .
SFX C   ள்     ட்கக்கூடாது/y         .
SFX C   ள்     ட்கக்கூடும்/y         .
SFX C   ள்     ட்கவேண்டாம்/y         .
SFX C   ள்     ட்கவேண்டும்/y         .
SFX C   ள்     ட்கட்டும்/y         .
SFX C   ள்     ட்கலாகும்/y         .
SFX C   ள்     ட்கலாம்/y         .
SFX C   ்     ுங்கள்/y         .
SFX C   ்     ுங்களேன்/y         .
SFX C   ்     ேன்/y         .
SFX C   ள்     ட்டேன்/y       .
SFX C   ள்     ட்டோம்/y       .
SFX C   ள்     ட்டாய்/y         .
SFX C   ள்     ட்டீர்/y         .
SFX C   ள்     ட்டீர்கள்/y         .
SFX C   ள்     ட்டான்/y         .
SFX C   ள்     ட்டாள்/y         .
SFX C   ள்     ட்டார்/y         .
SFX C   ள்     ட்டார்கள்/y        .
SFX C   ள்     ட்டது/y         .
SFX C   ள்     ட்டன/y        .
SFX C   ள்     ட்கிறேன்/y       .
SFX C   ள்     ட்கிறோம்/y       .
SFX C   ள்     ட்கிறாய்/y         .
SFX C   ள்     ட்கிறீர்/y         .
SFX C   ள்     ட்கிறீர்கள்/y         .
SFX C   ள்     ட்கிறான்/y         .
SFX C   ள்     ட்கிறாள்/y        .
SFX C   ள்     ட்கிறார்/y        .
SFX C   ள்     ட்கிறார்கள்/y         .
SFX C   ள்     ட்கிறது/y        .
SFX C   ள்     ட்கிறன/y       .
SFX C   ள்     ட்கின்றேன்/y       .
SFX C   ள்     ட்கின்றோம்/y       .
SFX C   ள்     ட்கின்றாய்/y         .
SFX C   ள்     ட்கின்றீர்/y         .
SFX C   ள்     ட்கின்றீர்கள்/y         .
SFX C   ள்     ட்கின்றான்/y         .
SFX C   ள்     ட்கின்றாள்/y        .
SFX C   ள்     ட்கின்றார்/y        .
SFX C   ள்     ட்கின்றார்கள்/y         .
SFX C   ள்     ட்கின்றது/y        .
SFX C   ள்     ட்கின்றன/y       .
SFX C   ள்     ட்பேன்/y       .
SFX C   ள்     ட்போம்/y       .
SFX C   ள்     ட்பாய்/y         .
SFX C   ள்     ட்பீர்/y         .
SFX C   ள்     ட்பீர்கள்/y         .
SFX C   ள்     ட்பான்/y         .
SFX C   ள்     ட்பாள்/y        .
SFX C   ள்     ட்பார்/y        .
SFX C   ள்     ட்பார்கள்/y         .
SFX C   ள்     ட்கும்/y        .
SFX C   ள்     ட்டுக்காட்டு/y       .
SFX C   ள்     ட்டுக்காட்டினேன்/y       .
SFX C   ள்     ட்டுக்காட்டினோம்/y       .
SFX C   ள்     ட்டுக்காட்டினாய்/y         .
SFX C   ள்     ட்டுக்காட்டினீர்/y         .
SFX C   ள்     ட்டுக்காட்டினீர்கள்/y         .
SFX C   ள்     ட்டுக்காட்டினான்/y         .
SFX C   ள்     ட்டுக்காட்டினாள்/y         .
SFX C   ள்     ட்டுக்காட்டினார்/y         .
SFX C   ள்     ட்டுக்காட்டினார்கள்/y        .
SFX C   ள்     ட்டுக்காட்டியது/y         .
SFX C   ள்     ட்டுக்காட்டிற்று/y         .
SFX C   ள்     ட்டுக்காட்டின/y        .
SFX C   ள்     ட்டுக்காட்டுகிறேன்/y       .
SFX C   ள்     ட்டுக்காட்டுகிறோம்/y       .
SFX C   ள்     ட்டுக்காட்டுகிறாய்/y         .
SFX C   ள்     ட்டுக்காட்டுகிறீர்/y         .
SFX C   ள்     ட்டுக்காட்டுகிறீர்கள்/y         .
SFX C   ள்     ட்டுக்காட்டுகிறான்/y         .
SFX C   ள்     ட்டுக்காட்டுகிறாள்/y        .
SFX C   ள்     ட்டுக்காட்டுகிறார்/y        .
SFX C   ள்     ட்டுக்காட்டுகிறார்கள்/y         .
SFX C   ள்     ட்டுக்காட்டுகிறது/y        .
SFX C   ள்     ட்டுக்காட்டுகிறன/y       .
SFX C   ள்     ட்டுக்காட்டுகின்றேன்/y       .
SFX C   ள்     ட்டுக்காட்டுகின்றோம்/y       .
SFX C   ள்     ட்டுக்காட்டுகின்றாய்/y         .
SFX C   ள்     ட்டுக்காட்டுகின்றீர்/y         .
SFX C   ள்     ட்டுக்காட்டுகின்றீர்கள்/y         .
SFX C   ள்     ட்டுக்காட்டுகின்றான்/y         .
SFX C   ள்     ட்டுக்காட்டுகின்றாள்/y        .
SFX C   ள்     ட்டுக்காட்டுகின்றார்/y        .
SFX C   ள்     ட்டுக்காட்டுகின்றார்கள்/y         .
SFX C   ள்     ட்டுக்காட்டுகின்றது/y        .
SFX C   ள்     ட்டுக்காட்டுகின்றன/y       .
SFX C   ள்     ட்டுக்காட்டுவேன்/y       .
SFX C   ள்     ட்டுக்காட்டுவோம்/y       .
SFX C   ள்     ட்டுக்காட்டுவாய்/y         .
SFX C   ள்     ட்டுக்காட்டுவீர்/y         .
SFX C   ள்     ட்டுக்காட்டுவீர்கள்/y         .
SFX C   ள்     ட்டுக்காட்டுவான்/y         .
SFX C   ள்     ட்டுக்காட்டுவாள்/y        .
SFX C   ள்     ட்டுக்காட்டுவார்/y        .
SFX C   ள்     ட்டுக்காட்டுவார்கள்/y         .
SFX C   ள்     ட்டுக்காட்டும்/y        .
SFX C   ள்     ட்டுவை/y       .
SFX C   ள்     ட்டுவைத்தேன்/y       .
SFX C   ள்     ட்டுவைத்தோம்/y       .
SFX C   ள்     ட்டுவைத்தாய்/y         .
SFX C   ள்     ட்டுவைத்தீர்/y         .
SFX C   ள்     ட்டுவைத்தீர்கள்/y         .
SFX C   ள்     ட்டுவைத்தான்/y         .
SFX C   ள்     ட்டுவைத்தாள்/y         .
SFX C   ள்     ட்டுவைத்தார்/y         .
SFX C   ள்     ட்டுவைத்தார்கள்/y        .
SFX C   ள்     ட்டுவைத்தது/y         .
SFX C   ள்     ட்டுவைத்தன/y        .
SFX C   ள்     ட்டுவைக்கிறேன்/y       .
SFX C   ள்     ட்டுவைக்கிறோம்/y       .
SFX C   ள்     ட்டுவைக்கிறாய்/y         .
SFX C   ள்     ட்டுவைக்கிறீர்/y         .
SFX C   ள்     ட்டுவைக்கிறீர்கள்/y         .
SFX C   ள்     ட்டுவைக்கிறான்/y         .
SFX C   ள்     ட்டுவைக்கிறாள்/y        .
SFX C   ள்     ட்டுவைக்கிறார்/y        .
SFX C   ள்     ட்டுவைக்கிறார்கள்/y         .
SFX C   ள்     ட்டுவைக்கிறது/y        .
SFX C   ள்     ட்டுவைக்கிறன/y       .
SFX C   ள்     ட்டுவைக்கின்றேன்/y       .
SFX C   ள்     ட்டுவைக்கின்றோம்/y       .
SFX C   ள்     ட்டுவைக்கின்றாய்/y         .
SFX C   ள்     ட்டுவைக்கின்றீர்/y         .
SFX C   ள்     ட்டுவைக்கின்றீர்கள்/y         .
SFX C   ள்     ட்டுவைக்கின்றான்/y         .
SFX C   ள்     ட்டுவைக்கின்றாள்/y        .
SFX C   ள்     ட்டுவைக்கின்றார்/y        .
SFX C   ள்     ட்டுவைக்கின்றார்கள்/y         .
SFX C   ள்     ட்டுவைக்கின்றது/y        .
SFX C   ள்     ட்டுவைக்கின்றன/y       .
SFX C   ள்     ட்டுவைப்பேன்/y       .
SFX C   ள்     ட்டுவைப்போம்/y       .
SFX C   ள்     ட்டுவைப்பாய்/y         .
SFX C   ள்     ட்டுவைப்பீர்/y         .
SFX C   ள்     ட்டுவைப்பீர்கள்/y         .
SFX C   ள்     ட்டுவைப்பான்/y         .
SFX C   ள்     ட்டுவைப்பாள்/y        .
SFX C   ள்     ட்டுவைப்பார்/y        .
SFX C   ள்     ட்டுவைப்பார்கள்/y         .
SFX C   ள்     ட்டுவைக்கும்/y        .
SFX C   ள்     ட்டுப்பார்/y       .
SFX C   ள்     ட்டுப்பார்த்தேன்/y       .
SFX C   ள்     ட்டுப்பார்த்தோம்/y       .
SFX C   ள்     ட்டுப்பார்த்தாய்/y         .
SFX C   ள்     ட்டுப்பார்த்தீர்/y         .
SFX C   ள்     ட்டுப்பார்த்தீர்கள்/y         .
SFX C   ள்     ட்டுப்பார்த்தான்/y         .
SFX C   ள்     ட்டுப்பார்த்தாள்/y         .
SFX C   ள்     ட்டுப்பார்த்தார்/y         .
SFX C   ள்     ட்டுப்பார்த்தார்கள்/y        .
SFX C   ள்     ட்டுப்பார்த்தது/y         .
SFX C   ள்     ட்டுப்பார்த்தன/y        .
SFX C   ள்     ட்டுப்பார்க்கிறேன்/y       .
SFX C   ள்     ட்டுப்பார்க்கிறோம்/y       .
SFX C   ள்     ட்டுப்பார்க்கிறாய்/y         .
SFX C   ள்     ட்டுப்பார்க்கிறீர்/y         .
SFX C   ள்     ட்டுப்பார்க்கிறீர்கள்/y         .
SFX C   ள்     ட்டுப்பார்க்கிறான்/y         .
SFX C   ள்     ட்டுப்பார்க்கிறாள்/y        .
SFX C   ள்     ட்டுப்பார்க்கிறார்/y        .
SFX C   ள்     ட்டுப்பார்க்கிறார்கள்/y         .
SFX C   ள்     ட்டுப்பார்க்கிறது/y        .
SFX C   ள்     ட்டுப்பார்க்கிறன/y       .
SFX C   ள்     ட்டுப்பார்க்கின்றேன்/y       .
SFX C   ள்     ட்டுப்பார்க்கின்றோம்/y       .
SFX C   ள்     ட்டுப்பார்க்கின்றாய்/y         .
SFX C   ள்     ட்டுப்பார்க்கின்றீர்/y         .
SFX C   ள்     ட்டுப்பார்க்கின்றீர்கள்/y         .
SFX C   ள்     ட்டுப்பார்க்கின்றான்/y         .
SFX C   ள்     ட்டுப்பார்க்கின்றாள்/y        .
SFX C   ள்     ட்டுப்பார்க்கின்றார்/y        .
SFX C   ள்     ட்டுப்பார்க்கின்றார்கள்/y         .
SFX C   ள்     ட்டுப்பார்க்கின்றது/y        .
SFX C   ள்     ட்டுப்பார்க்கின்றன/y       .
SFX C   ள்     ட்டுப்பார்ப்பேன்/y       .
SFX C   ள்     ட்டுப்பார்ப்போம்/y       .
SFX C   ள்     ட்டுப்பார்ப்பாய்/y         .
SFX C   ள்     ட்டுப்பார்ப்பீர்/y         .
SFX C   ள்     ட்டுப்பார்ப்பீர்கள்/y         .
SFX C   ள்     ட்டுப்பார்ப்பான்/y         .
SFX C   ள்     ட்டுப்பார்ப்பாள்/y        .
SFX C   ள்     ட்டுப்பார்ப்பார்/y        .
SFX C   ள்     ட்டுப்பார்ப்பார்கள்/y         .
SFX C   ள்     ட்டுப்பார்க்கும்/y        .
SFX C   ள்     ட்டிரு/y        .
SFX C   ள்     ட்டிருந்தேன்/y       .
SFX C   ள்     ட்டிருந்தோம்/y       .
SFX C   ள்     ட்டிருந்தாய்/y         .
SFX C   ள்     ட்டிருந்தீர்/y         .
SFX C   ள்     ட்டிருந்தீர்கள்/y         .
SFX C   ள்     ட்டிருந்தான்/y         .
SFX C   ள்     ட்டிருந்தாள்/y         .
SFX C   ள்     ட்டிருந்தார்/y         .
SFX C   ள்     ட்டிருந்தார்கள்/y        .
SFX C   ள்     ட்டிருந்தது/y         .
SFX C   ள்     ட்டிருந்தன/y        .
SFX C   ள்     ட்டிருக்கிறேன்/y       .
SFX C   ள்     ட்டிருக்கிறோம்/y       .
SFX C   ள்     ட்டிருக்கிறாய்/y         .
SFX C   ள்     ட்டிருக்கிறீர்/y         .
SFX C   ள்     ட்டிருக்கிறீர்கள்/y         .
SFX C   ள்     ட்டிருக்கிறான்/y         .
SFX C   ள்     ட்டிருக்கிறாள்/y        .
SFX C   ள்     ட்டிருக்கிறார்/y        .
SFX C   ள்     ட்டிருக்கிறார்கள்/y         .
SFX C   ள்     ட்டிருக்கிறது/y        .
SFX C   ள்     ட்டிருக்கிறன/y       .
SFX C   ள்     ட்டிருக்கின்றேன்/y       .
SFX C   ள்     ட்டிருக்கின்றோம்/y       .
SFX C   ள்     ட்டிருக்கின்றாய்/y         .
SFX C   ள்     ட்டிருக்கின்றீர்/y         .
SFX C   ள்     ட்டிருக்கின்றீர்கள்/y         .
SFX C   ள்     ட்டிருக்கின்றான்/y         .
SFX C   ள்     ட்டிருக்கின்றாள்/y        .
SFX C   ள்     ட்டிருக்கின்றார்/y        .
SFX C   ள்     ட்டிருக்கின்றார்கள்/y         .
SFX C   ள்     ட்டிருக்கின்றது/y        .
SFX C   ள்     ட்டிருக்கின்றன/y       .
SFX C   ள்     ட்டிருப்பேன்/y       .
SFX C   ள்     ட்டிருப்போம்/y       .
SFX C   ள்     ட்டிருப்பாய்/y         .
SFX C   ள்     ட்டிருப்பீர்/y         .
SFX C   ள்     ட்டிருப்பீர்கள்/y         .
SFX C   ள்     ட்டிருப்பான்/y         .
SFX C   ள்     ட்டிருப்பாள்/y        .
SFX C   ள்     ட்டிருப்பார்/y        .
SFX C   ள்     ட்டிருப்பார்கள்/y         .
SFX C   ள்     ட்டிருக்கும்/y        .
SFX C   ள்     ட்டுக்கொள்/y       .
SFX C   ள்     ட்டுக்கொண்டேன்/y       .
SFX C   ள்     ட்டுக்கொண்டோம்/y       .
SFX C   ள்     ட்டுக்கொண்டாய்/y         .
SFX C   ள்     ட்டுக்கொண்டீர்/y         .
SFX C   ள்     ட்டுக்கொண்டீர்கள்/y         .
SFX C   ள்     ட்டுக்கொண்டான்/y         .
SFX C   ள்     ட்டுக்கொண்டாள்/y         .
SFX C   ள்     ட்டுக்கொண்டார்/y         .
SFX C   ள்     ட்டுக்கொண்டார்கள்/y        .
SFX C   ள்     ட்டுக்கொண்டது/y         .
SFX C   ள்     ட்டுக்கொண்டன/y        .
SFX C   ள்     ட்டுக்கொள்கிறேன்/y       .
SFX C   ள்     ட்டுக்கொள்கிறோம்/y       .
SFX C   ள்     ட்டுக்கொள்கிறாய்/y         .
SFX C   ள்     ட்டுக்கொள்கிறீர்/y         .
SFX C   ள்     ட்டுக்கொள்கிறீர்கள்/y         .
SFX C   ள்     ட்டுக்கொள்கிறான்/y         .
SFX C   ள்     ட்டுக்கொள்கிறாள்/y        .
SFX C   ள்     ட்டுக்கொள்கிறார்/y        .
SFX C   ள்     ட்டுக்கொள்கிறார்கள்/y         .
SFX C   ள்     ட்டுக்கொள்கிறது/y        .
SFX C   ள்     ட்டுக்கொள்கிறன/y       .
SFX C   ள்     ட்டுக்கொள்கின்றேன்/y       .
SFX C   ள்     ட்டுக்கொள்கின்றோம்/y       .
SFX C   ள்     ட்டுக்கொள்கின்றாய்/y         .
SFX C   ள்     ட்டுக்கொள்கின்றீர்/y         .
SFX C   ள்     ட்டுக்கொள்கின்றீர்கள்/y         .
SFX C   ள்     ட்டுக்கொள்கின்றான்/y         .
SFX C   ள்     ட்டுக்கொள்கின்றாள்/y        .
SFX C   ள்     ட்டுக்கொள்கின்றார்/y        .
SFX C   ள்     ட்டுக்கொள்கின்றார்கள்/y         .
SFX C   ள்     ட்டுக்கொள்கின்றது/y        .
SFX C   ள்     ட்டுக்கொள்கின்றன/y       .
SFX C   ள்     ட்டுக்கொள்வேன்/y       .
SFX C   ள்     ட்டுக்கொள்வோம்/y       .
SFX C   ள்     ட்டுக்கொள்வாய்/y         .
SFX C   ள்     ட்டுக்கொள்வீர்/y         .
SFX C   ள்     ட்டுக்கொள்வீர்கள்/y         .
SFX C   ள்     ட்டுக்கொள்வான்/y         .
SFX C   ள்     ட்டுக்கொள்வாள்/y        .
SFX C   ள்     ட்டுக்கொள்வார்/y        .
SFX C   ள்     ட்டுக்கொள்வார்கள்/y         .
SFX C   ள்     ட்டுக்கொள்ளும்/y        .
SFX C   ள்     ட்டுப்போ/y        .
SFX C   ள்     ட்டுப்போனேன்/y       .
SFX C   ள்     ட்டுப்போனோம்/y       .
SFX C   ள்     ட்டுப்போனாய்/y         .
SFX C   ள்     ட்டுப்போனீர்/y         .
SFX C   ள்     ட்டுப்போனீர்கள்/y         .
SFX C   ள்     ட்டுப்போனான்/y         .
SFX C   ள்     ட்டுப்போனாள்/y         .
SFX C   ள்     ட்டுப்போனார்/y         .
SFX C   ள்     ட்டுப்போனார்கள்/y        .
SFX C   ள்     ட்டுப்போனது/y         .
SFX C   ள்     ட்டுப்போயிற்று/y         .
SFX C   ள்     ட்டுப்போயின/y        .
SFX C   ள்     ட்டுப்போகிறேன்/y       .
SFX C   ள்     ட்டுப்போகிறோம்/y       .
SFX C   ள்     ட்டுப்போகிறாய்/y         .
SFX C   ள்     ட்டுப்போகிறீர்/y         .
SFX C   ள்     ட்டுப்போகிறீர்கள்/y         .
SFX C   ள்     ட்டுப்போகிறான்/y         .
SFX C   ள்     ட்டுப்போகிறாள்/y        .
SFX C   ள்     ட்டுப்போகிறார்/y        .
SFX C   ள்     ட்டுப்போகிறார்கள்/y         .
SFX C   ள்     ட்டுப்போகிறது/y        .
SFX C   ள்     ட்டுப்போகிறன/y       .
SFX C   ள்     ட்டுப்போகின்றேன்/y       .
SFX C   ள்     ட்டுப்போகின்றோம்/y       .
SFX C   ள்     ட்டுப்போகின்றாய்/y         .
SFX C   ள்     ட்டுப்போகின்றீர்/y         .
SFX C   ள்     ட்டுப்போகின்றீர்கள்/y         .
SFX C   ள்     ட்டுப்போகின்றான்/y         .
SFX C   ள்     ட்டுப்போகின்றாள்/y        .
SFX C   ள்     ட்டுப்போகின்றார்/y        .
SFX C   ள்     ட்டுப்போகின்றார்கள்/y         .
SFX C   ள்     ட்டுப்போகின்றது/y        .
SFX C   ள்     ட்டுப்போகின்றன/y       .
SFX C   ள்     ட்டுப்போவேன்/y       .
SFX C   ள்     ட்டுப்போவோம்/y       .
SFX C   ள்     ட்டுப்போவாய்/y         .
SFX C   ள்     ட்டுப்போவீர்/y         .
SFX C   ள்     ட்டுப்போவீர்கள்/y         .
SFX C   ள்     ட்டுப்போவான்/y         .
SFX C   ள்     ட்டுப்போவாள்/y        .
SFX C   ள்     ட்டுப்போவார்/y        .
SFX C   ள்     ட்டுப்போவார்கள்/y         .
SFX C   ள்     ட்டுப்போகும்/y        .
SFX C   ள்     ட்டுவிடு/y       .
SFX C   ள்     ட்டுவிட்டேன்/y       .
SFX C   ள்     ட்டுவிட்டோம்/y       .
SFX C   ள்     ட்டுவிட்டாய்/y         .
SFX C   ள்     ட்டுவிட்டீர்/y         .
SFX C   ள்     ட்டுவிட்டீர்கள்/y         .
SFX C   ள்     ட்டுவிட்டான்/y         .
SFX C   ள்     ட்டுவிட்டாள்/y         .
SFX C   ள்     ட்டுவிட்டார்/y         .
SFX C   ள்     ட்டுவிட்டார்கள்/y        .
SFX C   ள்     ட்டுவிட்டது/y         .
SFX C   ள்     ட்டுவிட்டன/y        .
SFX C   ள்     ட்டுவிடுகிறேன்/y       .
SFX C   ள்     ட்டுவிடுகிறோம்/y       .
SFX C   ள்     ட்டுவிடுகிறாய்/y         .
SFX C   ள்     ட்டுவிடுகிறீர்/y         .
SFX C   ள்     ட்டுவிடுகிறீர்கள்/y         .
SFX C   ள்     ட்டுவிடுகிறான்/y         .
SFX C   ள்     ட்டுவிடுகிறாள்/y        .
SFX C   ள்     ட்டுவிடுகிறார்/y        .
SFX C   ள்     ட்டுவிடுகிறார்கள்/y         .
SFX C   ள்     ட்டுவிடுகிறது/y        .
SFX C   ள்     ட்டுவிடுகிறன/y       .
SFX C   ள்     ட்டுவிடுகின்றேன்/y       .
SFX C   ள்     ட்டுவிடுகின்றோம்/y       .
SFX C   ள்     ட்டுவிடுகின்றாய்/y         .
SFX C   ள்     ட்டுவிடுகின்றீர்/y         .
SFX C   ள்     ட்டுவிடுகின்றீர்கள்/y         .
SFX C   ள்     ட்டுவிடுகின்றான்/y         .
SFX C   ள்     ட்டுவிடுகின்றாள்/y        .
SFX C   ள்     ட்டுவிடுகின்றார்/y        .
SFX C   ள்     ட்டுவிடுகின்றார்கள்/y         .
SFX C   ள்     ட்டுவிடுகின்றது/y        .
SFX C   ள்     ட்டுவிடுகின்றன/y       .
SFX C   ள்     ட்டுவிடுவேன்/y       .
SFX C   ள்     ட்டுவிடுவோம்/y       .
SFX C   ள்     ட்டுவிடுவாய்/y         .
SFX C   ள்     ட்டுவிடுவீர்/y         .
SFX C   ள்     ட்டுவிடுவீர்கள்/y         .
SFX C   ள்     ட்டுவிடுவான்/y        .
SFX C   ள்     ட்டுவிடுவாள்/y        .
SFX C   ள்     ட்டுவிடுவார்/y        .
SFX C   ள்     ட்டுவிடுவார்கள்/y         .
SFX C   ள்     ட்டுவிடும்/y        .
SFX C   ள்     ட்டுக்கொண்டிரு/y        .
SFX C   ள்     ட்டுக்கொண்டிருந்தேன்/y       .
SFX C   ள்     ட்டுக்கொண்டிருந்தோம்/y       .
SFX C   ள்     ட்டுக்கொண்டிருந்தாய்/y         .
SFX C   ள்     ட்டுக்கொண்டிருந்தீர்/y         .
SFX C   ள்     ட்டுக்கொண்டிருந்தீர்கள்/y         .
SFX C   ள்     ட்டுக்கொண்டிருந்தான்/y         .
SFX C   ள்     ட்டுக்கொண்டிருந்தாள்/y         .
SFX C   ள்     ட்டுக்கொண்டிருந்தார்/y         .
SFX C   ள்     ட்டுக்கொண்டிருந்தார்கள்/y        .
SFX C   ள்     ட்டுக்கொண்டிருந்தது/y         .
SFX C   ள்     ட்டுக்கொண்டிருந்தன/y        .
SFX C   ள்     ட்டுக்கொண்டிருக்கிறேன்/y       .
SFX C   ள்     ட்டுக்கொண்டிருக்கிறோம்/y       .
SFX C   ள்     ட்டுக்கொண்டிருக்கிறாய்/y         .
SFX C   ள்     ட்டுக்கொண்டிருக்கிறீர்/y         .
SFX C   ள்     ட்டுக்கொண்டிருக்கிறீர்கள்/y         .
SFX C   ள்     ட்டுக்கொண்டிருக்கிறான்/y         .
SFX C   ள்     ட்டுக்கொண்டிருக்கிறாள்/y        .
SFX C   ள்     ட்டுக்கொண்டிருக்கிறார்/y        .
SFX C   ள்     ட்டுக்கொண்டிருக்கிறார்கள்/y         .
SFX C   ள்     ட்டுக்கொண்டிருக்கிறது/y        .
SFX C   ள்     ட்டுக்கொண்டிருக்கிறன/y       .
SFX C   ள்     ட்டுக்கொண்டிருக்கின்றேன்/y       .
SFX C   ள்     ட்டுக்கொண்டிருக்கின்றோம்/y       .
SFX C   ள்     ட்டுக்கொண்டிருக்கின்றாய்/y         .
SFX C   ள்     ட்டுக்கொண்டிருக்கின்றீர்/y         .
SFX C   ள்     ட்டுக்கொண்டிருக்கின்றீர்கள்/y         .
SFX C   ள்     ட்டுக்கொண்டிருக்கின்றான்/y         .
SFX C   ள்     ட்டுக்கொண்டிருக்கின்றாள்/y        .
SFX C   ள்     ட்டுக்கொண்டிருக்கின்றார்/y        .
SFX C   ள்     ட்டுக்கொண்டிருக்கின்றார்கள்/y         .
SFX C   ள்     ட்டுக்கொண்டிருக்கின்றது/y        .
SFX C   ள்     ட்டுக்கொண்டிருக்கின்றன/y       .
SFX C   ள்     ட்டுக்கொண்டிருப்பேன்/y       .
SFX C   ள்     ட்டுக்கொண்டிருப்போம்/y       .
SFX C   ள்     ட்டுக்கொண்டிருப்பாய்/y         .
SFX C   ள்     ட்டுக்கொண்டிருப்பீர்/y         .
SFX C   ள்     ட்டுக்கொண்டிருப்பீர்கள்/y         .
SFX C   ள்     ட்டுக்கொண்டிருப்பான்/y         .
SFX C   ள்     ட்டுக்கொண்டிருப்பாள்/y        .
SFX C   ள்     ட்டுக்கொண்டிருப்பார்/y        .
SFX C   ள்     ட்டுக்கொண்டிருப்பார்கள்/y         .
SFX C   ள்     ட்டுக்கொண்டிருக்கும்/y        .
SFX C   ள்     ட்டாயிற்று/y        .
SFX C   ள்     ட்டுப்போடு/y       .
SFX C   ள்     ட்டுப்போட்டேன்/y       .
SFX C   ள்     ட்டுப்போட்டோம்/y       .
SFX C   ள்     ட்டுப்போட்டாய்/y         .
SFX C   ள்     ட்டுப்போட்டீர்/y         .
SFX C   ள்     ட்டுப்போட்டீர்கள்/y         .
SFX C   ள்     ட்டுப்போட்டான்/y         .
SFX C   ள்     ட்டுப்போட்டாள்/y         .
SFX C   ள்     ட்டுப்போட்டார்/y         .
SFX C   ள்     ட்டுப்போட்டார்கள்/y        .
SFX C   ள்     ட்டுப்போட்டது/y         .
SFX C   ள்     ட்டுப்போட்டன/y        .
SFX C   ள்     ட்டுப்போடுகிறேன்/y       .
SFX C   ள்     ட்டுப்போடுகிறோம்/y       .
SFX C   ள்     ட்டுப்போடுகிறாய்/y         .
SFX C   ள்     ட்டுப்போடுகிறீர்/y         .
SFX C   ள்     ட்டுப்போடுகிறீர்கள்/y         .
SFX C   ள்     ட்டுப்போடுகிறான்/y         .
SFX C   ள்     ட்டுப்போடுகிறாள்/y        .
SFX C   ள்     ட்டுப்போடுகிறார்/y        .
SFX C   ள்     ட்டுப்போடுகிறார்கள்/y         .
SFX C   ள்     ட்டுப்போடுகிறது/y        .
SFX C   ள்     ட்டுப்போடுகிறன/y       .
SFX C   ள்     ட்டுப்போடுகின்றேன்/y       .
SFX C   ள்     ட்டுப்போடுகின்றோம்/y       .
SFX C   ள்     ட்டுப்போடுகின்றாய்/y         .
SFX C   ள்     ட்டுப்போடுகின்றீர்/y         .
SFX C   ள்     ட்டுப்போடுகின்றீர்கள்/y         .
SFX C   ள்     ட்டுப்போடுகின்றான்/y         .
SFX C   ள்     ட்டுப்போடுகின்றாள்/y        .
SFX C   ள்     ட்டுப்போடுகின்றார்/y        .
SFX C   ள்     ட்டுப்போடுகின்றார்கள்/y         .
SFX C   ள்     ட்டுப்போடுகின்றது/y        .
SFX C   ள்     ட்டுப்போடுகின்றன/y       .
SFX C   ள்     ட்டுப்போடுவேன்/y       .
SFX C   ள்     ட்டுப்போடுவோம்/y       .
SFX C   ள்     ட்டுப்போடுவாய்/y         .
SFX C   ள்     ட்டுப்போடுவீர்/y         .
SFX C   ள்     ட்டுப்போடுவீர்கள்/y         .
SFX C   ள்     ட்டுப்போடுவான்/y        .
SFX C   ள்     ட்டுப்போடுவாள்/y        .
SFX C   ள்     ட்டுப்போடுவார்/y        .
SFX C   ள்     ட்டுப்போடுவார்கள்/y         .
SFX C   ள்     ட்டுப்போடும்/y        .
SFX C   ள்     ட்டுத்தொலை/y       .
SFX C   ள்     ட்டுத்தொலைந்தேன்/y       .
SFX C   ள்     ட்டுத்தொலைந்தோம்/y       .
SFX C   ள்     ட்டுத்தொலைந்தாய்/y         .
SFX C   ள்     ட்டுத்தொலைந்தீர்/y         .
SFX C   ள்     ட்டுத்தொலைந்தீர்கள்/y         .
SFX C   ள்     ட்டுத்தொலைந்தான்/y         .
SFX C   ள்     ட்டுத்தொலைந்தாள்/y         .
SFX C   ள்     ட்டுத்தொலைந்தார்/y         .
SFX C   ள்     ட்டுத்தொலைந்தார்கள்/y        .
SFX C   ள்     ட்டுத்தொலைந்தது/y         .
SFX C   ள்     ட்டுத்தொலைந்தன/y        .
SFX C   ள்     ட்டுத்தொலைகிறேன்/y       .
SFX C   ள்     ட்டுத்தொலைகிறோம்/y       .
SFX C   ள்     ட்டுத்தொலைகிறாய்/y         .
SFX C   ள்     ட்டுத்தொலைகிறீர்/y         .
SFX C   ள்     ட்டுத்தொலைகிறீர்கள்/y         .
SFX C   ள்     ட்டுத்தொலைகிறான்/y         .
SFX C   ள்     ட்டுத்தொலைகிறாள்/y        .
SFX C   ள்     ட்டுத்தொலைகிறார்/y        .
SFX C   ள்     ட்டுத்தொலைகிறார்கள்/y         .
SFX C   ள்     ட்டுத்தொலைகிறது/y        .
SFX C   ள்     ட்டுத்தொலைகிறன/y       .
SFX C   ள்     ட்டுத்தொலைகின்றேன்/y       .
SFX C   ள்     ட்டுத்தொலைகின்றோம்/y       .
SFX C   ள்     ட்டுத்தொலைகின்றாய்/y         .
SFX C   ள்     ட்டுத்தொலைகின்றீர்/y         .
SFX C   ள்     ட்டுத்தொலைகின்றீர்கள்/y         .
SFX C   ள்     ட்டுத்தொலைகின்றான்/y         .
SFX C   ள்     ட்டுத்தொலைகின்றாள்/y        .
SFX C   ள்     ட்டுத்தொலைகின்றார்/y        .
SFX C   ள்     ட்டுத்தொலைகின்றார்கள்/y         .
SFX C   ள்     ட்டுத்தொலைகின்றது/y        .
SFX C   ள்     ட்டுத்தொலைகின்றன/y       .
SFX C   ள்     ட்டுத்தொலைவேன்/y       .
SFX C   ள்     ட்டுத்தொலைவோம்/y       .
SFX C   ள்     ட்டுத்தொலைவாய்/y         .
SFX C   ள்     ட்டுத்தொலைவீர்/y         .
SFX C   ள்     ட்டுத்தொலைவீர்கள்/y         .
SFX C   ள்     ட்டுத்தொலைவான்/y         .
SFX C   ள்     ட்டுத்தொலைவாள்/y        .
SFX C   ள்     ட்டுத்தொலைவார்/y        .
SFX C   ள்     ட்டுத்தொலைவார்கள்/y         .
SFX C   ள்     ட்டுத்தொலையும்/y        .
SFX C   ள்     ட்டுத்தள்ளு/y        .
SFX C   ள்     ட்டுத்தள்ளினேன்/y       .
SFX C   ள்     ட்டுத்தள்ளினோம்/y       .
SFX C   ள்     ட்டுத்தள்ளினாய்/y         .
SFX C   ள்     ட்டுத்தள்ளினீர்/y         .
SFX C   ள்     ட்டுத்தள்ளினீர்கள்/y         .
SFX C   ள்     ட்டுத்தள்ளினான்/y         .
SFX C   ள்     ட்டுத்தள்ளினாள்/y         .
SFX C   ள்     ட்டுத்தள்ளினார்/y         .
SFX C   ள்     ட்டுத்தள்ளினார்கள்/y        .
SFX C   ள்     ட்டுத்தள்ளியது/y         .
SFX C   ள்     ட்டுத்தள்ளிற்று/y         .
SFX C   ள்     ட்டுத்தள்ளின/y        .
SFX C   ள்     ட்டுத்தள்ளுகிறேன்/y       .
SFX C   ள்     ட்டுத்தள்ளுகிறோம்/y       .
SFX C   ள்     ட்டுத்தள்ளுகிறாய்/y         .
SFX C   ள்     ட்டுத்தள்ளுகிறீர்/y         .
SFX C   ள்     ட்டுத்தள்ளுகிறீர்கள்/y         .
SFX C   ள்     ட்டுத்தள்ளுகிறான்/y         .
SFX C   ள்     ட்டுத்தள்ளுகிறாள்/y        .
SFX C   ள்     ட்டுத்தள்ளுகிறார்/y        .
SFX C   ள்     ட்டுத்தள்ளுகிறார்கள்/y         .
SFX C   ள்     ட்டுத்தள்ளுகிறது/y        .
SFX C   ள்     ட்டுத்தள்ளுகிறன/y       .
SFX C   ள்     ட்டுத்தள்ளுகின்றேன்/y       .
SFX C   ள்     ட்டுத்தள்ளுகின்றோம்/y       .
SFX C   ள்     ட்டுத்தள்ளுகின்றாய்/y         .
SFX C   ள்     ட்டுத்தள்ளுகின்றீர்/y         .
SFX C   ள்     ட்டுத்தள்ளுகின்றீர்கள்/y         .
SFX C   ள்     ட்டுத்தள்ளுகின்றான்/y         .
SFX C   ள்     ட்டுத்தள்ளுகின்றாள்/y        .
SFX C   ள்     ட்டுத்தள்ளுகின்றார்/y        .
SFX C   ள்     ட்டுத்தள்ளுகின்றார்கள்/y         .
SFX C   ள்     ட்டுத்தள்ளுகின்றது/y        .
SFX C   ள்     ட்டுத்தள்ளுகின்றன/y       .
SFX C   ள்     ட்டுத்தள்ளுவேன்/y       .
SFX C   ள்     ட்டுத்தள்ளுவோம்/y       .
SFX C   ள்     ட்டுத்தள்ளுவாய்/y         .
SFX C   ள்     ட்டுத்தள்ளுவீர்/y         .
SFX C   ள்     ட்டுத்தள்ளுவீர்கள்/y         .
SFX C   ள்     ட்டுத்தள்ளுவான்/y         .
SFX C   ள்     ட்டுத்தள்ளுவாள்/y        .
SFX C   ள்     ட்டுத்தள்ளுவார்/y        .
SFX C   ள்     ட்டுத்தள்ளுவார்கள்/y         .
SFX C   ள்     ட்டுத்தள்ளும்/y        .
SFX C   ள்     ட்டுக்கிழி/y       .
SFX C   ள்     ட்டுக்கிழித்தேன்/y       .
SFX C   ள்     ட்டுக்கிழித்தோம்/y       .
SFX C   ள்     ட்டுக்கிழித்தாய்/y       .
SFX C   ள்     ட்டுக்கிழித்தீர்/y       .
SFX C   ள்     ட்டுக்கிழித்தீர்கள்/y       .
SFX C   ள்     ட்டுக்கிழித்தான்/y       .
SFX C   ள்     ட்டுக்கிழித்தாள்/y       .
SFX C   ள்     ட்டுக்கிழித்தார்/y       .
SFX C   ள்     ட்டுக்கிழித்தார்கள்/y       .
SFX C   ள்     ட்டுக்கிழித்தது/y       .
SFX C   ள்     ட்டுக்கிழித்தன/y       .
SFX C   ள்     ட்டுக்கிழிக்கிறேன்/y       .
SFX C   ள்     ட்டுக்கிழிக்கிறோம்/y       .
SFX C   ள்     ட்டுக்கிழிக்கிறாய்/y         .
SFX C   ள்     ட்டுக்கிழிக்கிறீர்/y         .
SFX C   ள்     ட்டுக்கிழிக்கிறீர்கள்/y         .
SFX C   ள்     ட்டுக்கிழிக்கிறான்/y         .
SFX C   ள்     ட்டுக்கிழிக்கிறாள்/y        .
SFX C   ள்     ட்டுக்கிழிக்கிறார்/y        .
SFX C   ள்     ட்டுக்கிழிக்கிறார்கள்/y         .
SFX C   ள்     ட்டுக்கிழிக்கிறது/y        .
SFX C   ள்     ட்டுக்கிழிக்கிறன/y       .
SFX C   ள்     ட்டுக்கிழிக்கின்றேன்/y       .
SFX C   ள்     ட்டுக்கிழிக்கின்றோம்/y       .
SFX C   ள்     ட்டுக்கிழிக்கின்றாய்/y         .
SFX C   ள்     ட்டுக்கிழிக்கின்றீர்/y         .
SFX C   ள்     ட்டுக்கிழிக்கின்றீர்கள்/y         .
SFX C   ள்     ட்டுக்கிழிக்கின்றான்/y         .
SFX C   ள்     ட்டுக்கிழிக்கின்றாள்/y        .
SFX C   ள்     ட்டுக்கிழிக்கின்றார்/y        .
SFX C   ள்     ட்டுக்கிழிக்கின்றார்கள்/y         .
SFX C   ள்     ட்டுக்கிழிக்கின்றது/y        .
SFX C   ள்     ட்டுக்கிழிக்கின்றன/y       .
SFX C   ள்     ட்டுக்கிழிப்பேன்/y       .
SFX C   ள்     ட்டுக்கிழிப்போம்/y       .
SFX C   ள்     ட்டுக்கிழிப்பாய்/y         .
SFX C   ள்     ட்டுக்கிழிப்பீர்/y         .
SFX C   ள்     ட்டுக்கிழிப்பீர்கள்/y         .
SFX C   ள்     ட்டுக்கிழிப்பான்/y         .
SFX C   ள்     ட்டுக்கிழிப்பாள்/y        .
SFX C   ள்     ட்டுக்கிழிப்பார்/y        .
SFX C   ள்     ட்டுக்கிழிப்பார்கள்/y         .
SFX C   ள்     ட்டுக்கிழிக்கும்/y        .
SFX C   ள்     ட்டுக்கிட/y        .
SFX C   ள்     ட்டுக்கிடந்தேன்/y       .
SFX C   ள்     ட்டுக்கிடந்தோம்/y       .
SFX C   ள்     ட்டுக்கிடந்தாய்/y         .
SFX C   ள்     ட்டுக்கிடந்தீர்/y         .
SFX C   ள்     ட்டுக்கிடந்தீர்கள்/y         .
SFX C   ள்     ட்டுக்கிடந்தான்/y         .
SFX C   ள்     ட்டுக்கிடந்தாள்/y         .
SFX C   ள்     ட்டுக்கிடந்தார்/y         .
SFX C   ள்     ட்டுக்கிடந்தார்கள்/y        .
SFX C   ள்     ட்டுக்கிடந்தது/y         .
SFX C   ள்     ட்டுக்கிடந்தன/y        .
SFX C   ள்     ட்டுக்கிடக்கிறேன்/y       .
SFX C   ள்     ட்டுக்கிடக்கிறோம்/y       .
SFX C   ள்     ட்டுக்கிடக்கிறாய்/y         .
SFX C   ள்     ட்டுக்கிடக்கிறீர்/y         .
SFX C   ள்     ட்டுக்கிடக்கிறீர்கள்/y         .
SFX C   ள்     ட்டுக்கிடக்கிறான்/y         .
SFX C   ள்     ட்டுக்கிடக்கிறாள்/y        .
SFX C   ள்     ட்டுக்கிடக்கிறார்/y        .
SFX C   ள்     ட்டுக்கிடக்கிறார்கள்/y         .
SFX C   ள்     ட்டுக்கிடக்கிறது/y        .
SFX C   ள்     ட்டுக்கிடக்கிறன/y       .
SFX C   ள்     ட்டுக்கிடக்கின்றேன்/y       .
SFX C   ள்     ட்டுக்கிடக்கின்றோம்/y       .
SFX C   ள்     ட்டுக்கிடக்கின்றாய்/y         .
SFX C   ள்     ட்டுக்கிடக்கின்றீர்/y         .
SFX C   ள்     ட்டுக்கிடக்கின்றீர்கள்/y         .
SFX C   ள்     ட்டுக்கிடக்கின்றான்/y         .
SFX C   ள்     ட்டுக்கிடக்கின்றாள்/y        .
SFX C   ள்     ட்டுக்கிடக்கின்றார்/y        .
SFX C   ள்     ட்டுக்கிடக்கின்றார்கள்/y         .
SFX C   ள்     ட்டுக்கிடக்கின்றது/y        .
SFX C   ள்     ட்டுக்கிடக்கின்றன/y       .
SFX C   ள்     ட்டுக்கிடப்பேன்/y       .
SFX C   ள்     ட்டுக்கிடப்போம்/y       .
SFX C   ள்     ட்டுக்கிடப்பாய்/y         .
SFX C   ள்     ட்டுக்கிடப்பீர்/y         .
SFX C   ள்     ட்டுக்கிடப்பீர்கள்/y         .
SFX C   ள்     ட்டுக்கிடப்பான்/y         .
SFX C   ள்     ட்டுக்கிடப்பாள்/y        .
SFX C   ள்     ட்டுக்கிடப்பார்/y        .
SFX C   ள்     ட்டுக்கிடப்பார்கள்/y         .
SFX C   ள்     ட்டுக்கிடக்கும்/y        .
SFX C   ள்     ட்டுத்தீர்/y       .
SFX C   ள்     ட்டுத்தீர்த்தேன்/y       .
SFX C   ள்     ட்டுத்தீர்த்தோம்/y       .
SFX C   ள்     ட்டுத்தீர்த்தாய்/y       .
SFX C   ள்     ட்டுத்தீர்த்தீர்/y       .
SFX C   ள்     ட்டுத்தீர்த்தீர்கள்/y       .
SFX C   ள்     ட்டுத்தீர்த்தான்/y       .
SFX C   ள்     ட்டுத்தீர்த்தாள்/y       .
SFX C   ள்     ட்டுத்தீர்த்தார்/y       .
SFX C   ள்     ட்டுத்தீர்த்தார்கள்/y       .
SFX C   ள்     ட்டுத்தீர்த்தது/y       .
SFX C   ள்     ட்டுத்தீர்த்தன/y       .
SFX C   ள்     ட்டுத்தீர்க்கிறேன்/y       .
SFX C   ள்     ட்டுத்தீர்க்கிறோம்/y       .
SFX C   ள்     ட்டுத்தீர்க்கிறாய்/y         .
SFX C   ள்     ட்டுத்தீர்க்கிறீர்/y         .
SFX C   ள்     ட்டுத்தீர்க்கிறீர்கள்/y         .
SFX C   ள்     ட்டுத்தீர்க்கிறான்/y         .
SFX C   ள்     ட்டுத்தீர்க்கிறாள்/y        .
SFX C   ள்     ட்டுத்தீர்க்கிறார்/y        .
SFX C   ள்     ட்டுத்தீர்க்கிறார்கள்/y         .
SFX C   ள்     ட்டுத்தீர்க்கிறது/y        .
SFX C   ள்     ட்டுத்தீர்க்கிறன/y       .
SFX C   ள்     ட்டுத்தீர்க்கின்றேன்/y       .
SFX C   ள்     ட்டுத்தீர்க்கின்றோம்/y       .
SFX C   ள்     ட்டுத்தீர்க்கின்றாய்/y         .
SFX C   ள்     ட்டுத்தீர்க்கின்றீர்/y         .
SFX C   ள்     ட்டுத்தீர்க்கின்றீர்கள்/y         .
SFX C   ள்     ட்டுத்தீர்க்கின்றான்/y         .
SFX C   ள்     ட்டுத்தீர்க்கின்றாள்/y        .
SFX C   ள்     ட்டுத்தீர்க்கின்றார்/y        .
SFX C   ள்     ட்டுத்தீர்க்கின்றார்கள்/y         .
SFX C   ள்     ட்டுத்தீர்க்கின்றது/y        .
SFX C   ள்     ட்டுத்தீர்க்கின்றன/y       .
SFX C   ள்     ட்டுத்தீர்ப்பேன்/y       .
SFX C   ள்     ட்டுத்தீர்ப்போம்/y       .
SFX C   ள்     ட்டுத்தீர்ப்பாய்/y         .
SFX C   ள்     ட்டுத்தீர்ப்பீர்/y         .
SFX C   ள்     ட்டுத்தீர்ப்பீர்கள்/y         .
SFX C   ள்     ட்டுத்தீர்ப்பான்/y         .
SFX C   ள்     ட்டுத்தீர்ப்பாள்/y        .
SFX C   ள்     ட்டுத்தீர்ப்பார்/y        .
SFX C   ள்     ட்டுத்தீர்ப்பார்கள்/y         .
SFX C   ள்     ட்டுத்தீர்க்கும்/y        .
SFX C   ள்     ட்டுமுடி/y       .
SFX C   ள்     ட்டுமுடித்தேன்/y       .
SFX C   ள்     ட்டுமுடித்தோம்/y       .
SFX C   ள்     ட்டுமுடித்தாய்/y       .
SFX C   ள்     ட்டுமுடித்தீர்/y       .
SFX C   ள்     ட்டுமுடித்தீர்கள்/y       .
SFX C   ள்     ட்டுமுடித்தான்/y       .
SFX C   ள்     ட்டுமுடித்தாள்/y       .
SFX C   ள்     ட்டுமுடித்தார்/y       .
SFX C   ள்     ட்டுமுடித்தார்கள்/y       .
SFX C   ள்     ட்டுமுடித்தது/y       .
SFX C   ள்     ட்டுமுடித்தன/y       .
SFX C   ள்     ட்டுமுடிக்கிறேன்/y       .
SFX C   ள்     ட்டுமுடிக்கிறோம்/y       .
SFX C   ள்     ட்டுமுடிக்கிறாய்/y         .
SFX C   ள்     ட்டுமுடிக்கிறீர்/y         .
SFX C   ள்     ட்டுமுடிக்கிறீர்கள்/y         .
SFX C   ள்     ட்டுமுடிக்கிறான்/y         .
SFX C   ள்     ட்டுமுடிக்கிறாள்/y        .
SFX C   ள்     ட்டுமுடிக்கிறார்/y        .
SFX C   ள்     ட்டுமுடிக்கிறார்கள்/y         .
SFX C   ள்     ட்டுமுடிக்கிறது/y        .
SFX C   ள்     ட்டுமுடிக்கிறன/y       .
SFX C   ள்     ட்டுமுடிக்கின்றேன்/y       .
SFX C   ள்     ட்டுமுடிக்கின்றோம்/y       .
SFX C   ள்     ட்டுமுடிக்கின்றாய்/y         .
SFX C   ள்     ட்டுமுடிக்கின்றீர்/y         .
SFX C   ள்     ட்டுமுடிக்கின்றீர்கள்/y         .
SFX C   ள்     ட்டுமுடிக்கின்றான்/y         .
SFX C   ள்     ட்டுமுடிக்கின்றாள்/y        .
SFX C   ள்     ட்டுமுடிக்கின்றார்/y        .
SFX C   ள்     ட்டுமுடிக்கின்றார்கள்/y         .
SFX C   ள்     ட்டுமுடிக்கின்றது/y        .
SFX C   ள்     ட்டுமுடிக்கின்றன/y       .
SFX C   ள்     ட்டுமுடிப்பேன்/y       .
SFX C   ள்     ட்டுமுடிப்போம்/y       .
SFX C   ள்     ட்டுமுடிப்பாய்/y         .
SFX C   ள்     ட்டுமுடிப்பீர்/y         .
SFX C   ள்     ட்டுமுடிப்பீர்கள்/y         .
SFX C   ள்     ட்டுமுடிப்பான்/y         .
SFX C   ள்     ட்டுமுடிப்பாள்/y        .
SFX C   ள்     ட்டுமுடிப்பார்/y        .
SFX C   ள்     ட்டுமுடிப்பார்கள்/y         .
SFX C   ள்     ட்டுமுடிக்கும்/y        .
SFX C   ்     ாதது/y         .
SFX C   ்     ாது/y        .
SFX C   ்     ாமல்/y        .
SFX C   ்     ாமை/y         .
SFX C   ்     ாதே/y        .

# கொடு class த்தேன்-ப்பேன்
SFX D Y 1095
SFX D   0     க்க/y       .
SFX D   0     க்கச்செய்/y       .
SFX D   0     க்கச்செய்தேன்/y       .
SFX D   0     க்கச்செய்தோம்/y       .
SFX D   0     க்கச்செய்தாய்/y       .
SFX D   0     க்கச்செய்தீர்/y       .
SFX D   0     க்கச்செய்தீர்கள்/y       .
SFX D   0     க்கச்செய்தான்/y       .
SFX D   0     க்கச்செய்தாள்/y       .
SFX D   0     க்கச்செய்தார்/y       .
SFX D   0     க்கச்செய்தார்கள்/y       .
SFX D   0     க்கச்செய்தது/y       .
SFX D   0     க்கச்செய்தன/y       .
SFX D   0     க்கச்செய்கிறேன்/y       .
SFX D   0     க்கச்செய்கிறோம்/y       .
SFX D   0     க்கச்செய்கிறாய்/y         .
SFX D   0     க்கச்செய்கிறீர்/y         .
SFX D   0     க்கச்செய்கிறீர்கள்/y         .
SFX D   0     க்கச்செய்கிறான்/y         .
SFX D   0     க்கச்செய்கிறாள்/y        .
SFX D   0     க்கச்செய்கிறார்/y        .
SFX D   0     க்கச்செய்கிறார்கள்/y         .
SFX D   0     க்கச்செய்கிறது/y        .
SFX D   0     க்கச்செய்கிறன/y       .
SFX D   0     க்கச்செய்கின்றேன்/y       .
SFX D   0     க்கச்செய்கின்றோம்/y       .
SFX D   0     க்கச்செய்கின்றாய்/y         .
SFX D   0     க்கச்செய்கின்றீர்/y         .
SFX D   0     க்கச்செய்கின்றீர்கள்/y         .
SFX D   0     க்கச்செய்கின்றான்/y         .
SFX D   0     க்கச்செய்கின்றாள்/y        .
SFX D   0     க்கச்செய்கின்றார்/y        .
SFX D   0     க்கச்செய்கின்றார்கள்/y         .
SFX D   0     க்கச்செய்கின்றது/y        .
SFX D   0     க்கச்செய்கின்றன/y       .
SFX D   0     க்கச்செய்வேன்/y       .
SFX D   0     க்கச்செய்வோம்/y       .
SFX D   0     க்கச்செய்வாய்/y         .
SFX D   0     க்கச்செய்வீர்/y         .
SFX D   0     க்கச்செய்வீர்கள்/y         .
SFX D   0     க்கச்செய்வான்/y         .
SFX D   0     க்கச்செய்வாள்/y        .
SFX D   0     க்கச்செய்வார்/y        .
SFX D   0     க்கச்செய்வார்கள்/y         .
SFX D   0     க்கச்செய்யும்/y        .
SFX D   0     க்கவை/y       .
SFX D   0     க்கவைத்தேன்/y       .
SFX D   0     க்கவைத்தோம்/y       .
SFX D   0     க்கவைத்தாய்/y       .
SFX D   0     க்கவைத்தீர்/y       .
SFX D   0     க்கவைத்தீர்கள்/y       .
SFX D   0     க்கவைத்தான்/y       .
SFX D   0     க்கவைத்தாள்/y       .
SFX D   0     க்கவைத்தார்/y       .
SFX D   0     க்கவைத்தார்கள்/y       .
SFX D   0     க்கவைத்தது/y       .
SFX D   0     க்கவைத்தன/y       .
SFX D   0     க்கவைக்கிறேன்/y       .
SFX D   0     க்கவைக்கிறோம்/y       .
SFX D   0     க்கவைக்கிறாய்/y         .
SFX D   0     க்கவைக்கிறீர்/y         .
SFX D   0     க்கவைக்கிறீர்கள்/y         .
SFX D   0     க்கவைக்கிறான்/y         .
SFX D   0     க்கவைக்கிறாள்/y        .
SFX D   0     க்கவைக்கிறார்/y        .
SFX D   0     க்கவைக்கிறார்கள்/y         .
SFX D   0     க்கவைக்கிறது/y        .
SFX D   0     க்கவைக்கிறன/y       .
SFX D   0     க்கவைக்கின்றேன்/y       .
SFX D   0     க்கவைக்கின்றோம்/y       .
SFX D   0     க்கவைக்கின்றாய்/y         .
SFX D   0     க்கவைக்கின்றீர்/y         .
SFX D   0     க்கவைக்கின்றீர்கள்/y         .
SFX D   0     க்கவைக்கின்றான்/y         .
SFX D   0     க்கவைக்கின்றாள்/y        .
SFX D   0     க்கவைக்கின்றார்/y        .
SFX D   0     க்கவைக்கின்றார்கள்/y         .
SFX D   0     க்கவைக்கின்றது/y        .
SFX D   0     க்கவைக்கின்றன/y       .
SFX D   0     க்கவைப்பேன்/y       .
SFX D   0     க்கவைப்போம்/y       .
SFX D   0     க்கவைப்பாய்/y         .
SFX D   0     க்கவைப்பீர்/y         .
SFX D   0     க்கவைப்பீர்கள்/y         .
SFX D   0     க்கவைப்பான்/y         .
SFX D   0     க்கவைப்பாள்/y        .
SFX D   0     க்கவைப்பார்/y        .
SFX D   0     க்கவைப்பார்கள்/y         .
SFX D   0     க்கவைக்கும்/y        .
SFX D   0     க்கப்பார்/y       .
SFX D   0     க்கப்பார்த்தேன்/y       .
SFX D   0     க்கப்பார்த்தோம்/y       .
SFX D   0     க்கப்பார்த்தாய்/y       .
SFX D   0     க்கப்பார்த்தீர்/y       .
SFX D   0     க்கப்பார்த்தீர்கள்/y       .
SFX D   0     க்கப்பார்த்தான்/y       .
SFX D   0     க்கப்பார்த்தாள்/y       .
SFX D   0     க்கப்பார்த்தார்/y       .
SFX D   0     க்கப்பார்த்தார்கள்/y       .
SFX D   0     க்கப்பார்த்தது/y       .
SFX D   0     க்கப்பார்த்தன/y       .
SFX D   0     க்கப்பார்க்கிறேன்/y       .
SFX D   0     க்கப்பார்க்கிறோம்/y       .
SFX D   0     க்கப்பார்க்கிறாய்/y         .
SFX D   0     க்கப்பார்க்கிறீர்/y         .
SFX D   0     க்கப்பார்க்கிறீர்கள்/y         .
SFX D   0     க்கப்பார்க்கிறான்/y         .
SFX D   0     க்கப்பார்க்கிறாள்/y        .
SFX D   0     க்கப்பார்க்கிறார்/y        .
SFX D   0     க்கப்பார்க்கிறார்கள்/y         .
SFX D   0     க்கப்பார்க்கிறது/y        .
SFX D   0     க்கப்பார்க்கிறன/y       .
SFX D   0     க்கப்பார்க்கின்றேன்/y       .
SFX D   0     க்கப்பார்க்கின்றோம்/y       .
SFX D   0     க்கப்பார்க்கின்றாய்/y         .
SFX D   0     க்கப்பார்க்கின்றீர்/y         .
SFX D   0     க்கப்பார்க்கின்றீர்கள்/y         .
SFX D   0     க்கப்பார்க்கின்றான்/y         .
SFX D   0     க்கப்பார்க்கின்றாள்/y        .
SFX D   0     க்கப்பார்க்கின்றார்/y        .
SFX D   0     க்கப்பார்க்கின்றார்கள்/y         .
SFX D   0     க்கப்பார்க்கின்றது/y        .
SFX D   0     க்கப்பார்க்கின்றன/y       .
SFX D   0     க்கப்பார்ப்பேன்/y       .
SFX D   0     க்கப்பார்ப்போம்/y       .
SFX D   0     க்கப்பார்ப்பாய்/y         .
SFX D   0     க்கப்பார்ப்பீர்/y         .
SFX D   0     க்கப்பார்ப்பீர்கள்/y         .
SFX D   0     க்கப்பார்ப்பான்/y         .
SFX D   0     க்கப்பார்ப்பாள்/y        .
SFX D   0     க்கப்பார்ப்பார்/y        .
SFX D   0     க்கப்பார்ப்பார்கள்/y         .
SFX D   0     க்கப்பார்க்கும்/y        .
SFX D   0     க்கவா/y       .
SFX D   0     க்கவந்தேன்/y       .
SFX D   0     க்கவந்தோம்/y       .
SFX D   0     க்கவந்தாய்/y         .
SFX D   0     க்கவந்தீர்/y         .
SFX D   0     க்கவந்தீர்கள்/y         .
SFX D   0     க்கவந்தான்/y         .
SFX D   0     க்கவந்தாள்/y         .
SFX D   0     க்கவந்தார்/y         .
SFX D   0     க்கவந்தார்கள்/y        .
SFX D   0     க்கவந்தது/y         .
SFX D   0     க்கவந்தன/y        .
SFX D   0     க்கவருகிறேன்/y       .
SFX D   0     க்கவருகிறோம்/y       .
SFX D   0     க்கவருகிறாய்/y         .
SFX D   0     க்கவருகிறீர்/y         .
SFX D   0     க்கவருகிறீர்கள்/y         .
SFX D   0     க்கவருகிறான்/y         .
SFX D   0     க்கவருகிறாள்/y        .
SFX D   0     க்கவருகிறார்/y        .
SFX D   0     க்கவருகிறார்கள்/y         .
SFX D   0     க்கவருகிறது/y        .
SFX D   0     க்கவருகிறன/y       .
SFX D   0     க்கவருகின்றேன்/y       .
SFX D   0     க்கவருகின்றோம்/y       .
SFX D   0     க்கவருகின்றாய்/y         .
SFX D   0     க்கவருகின்றீர்/y         .
SFX D   0     க்கவருகின்றீர்கள்/y         .
SFX D   0     க்கவருகின்றான்/y         .
SFX D   0     க்கவருகின்றாள்/y        .
SFX D   0     க்கவருகின்றார்/y        .
SFX D   0     க்கவருகின்றார்கள்/y         .
SFX D   0     க்கவருகின்றது/y        .
SFX D   0     க்கவருகின்றன/y       .
SFX D   0     க்கவருவேன்/y       .
SFX D   0     க்கவருவோம்/y       .
SFX D   0     க்கவருவாய்/y         .
SFX D   0     க்கவருவீர்/y         .
SFX D   0     க்கவருவீர்கள்/y         .
SFX D   0     க்கவருவான்/y         .
SFX D   0     க்கவருவாள்/y        .
SFX D   0     க்கவருவார்/y        .
SFX D   0     க்கவருவார்கள்/y         .
SFX D   0     க்கவரும்/y        .
SFX D   0     க்கப்போ/y        .
SFX D   0     க்கப்போனேன்/y       .
SFX D   0     க்கப்போனோம்/y       .
SFX D   0     க்கப்போனாய்/y         .
SFX D   0     க்கப்போனீர்/y         .
SFX D   0     க்கப்போனீர்கள்/y         .
SFX D   0     க்கப்போனான்/y         .
SFX D   0     க்கப்போனாள்/y         .
SFX D   0     க்கப்போனார்/y         .
SFX D   0     க்கப்போனார்கள்/y        .
SFX D   0     க்கப்போனது/y         .
SFX D   0     க்கப்போயிற்று/y         .
SFX D   0     க்கப்போயின/y        .
SFX D   0     க்கப்போகிறேன்/y       .
SFX D   0     க்கப்போகிறோம்/y       .
SFX D   0     க்கப்போகிறாய்/y         .
SFX D   0     க்கப்போகிறீர்/y         .
SFX D   0     க்கப்போகிறீர்கள்/y         .
SFX D   0     க்கப்போகிறான்/y         .
SFX D   0     க்கப்போகிறாள்/y        .
SFX D   0     க்கப்போகிறார்/y        .
SFX D   0     க்கப்போகிறார்கள்/y         .
SFX D   0     க்கப்போகிறது/y        .
SFX D   0     க்கப்போகிறன/y       .
SFX D   0     க்கப்போகின்றேன்/y       .
SFX D   0     க்கப்போகின்றோம்/y       .
SFX D   0     க்கப்போகின்றாய்/y         .
SFX D   0     க்கப்போகின்றீர்/y         .
SFX D   0     க்கப்போகின்றீர்கள்/y         .
SFX D   0     க்கப்போகின்றான்/y         .
SFX D   0     க்கப்போகின்றாள்/y        .
SFX D   0     க்கப்போகின்றார்/y        .
SFX D   0     க்கப்போகின்றார்கள்/y         .
SFX D   0     க்கப்போகின்றது/y        .
SFX D   0     க்கப்போகின்றன/y       .
SFX D   0     க்கப்போவேன்/y       .
SFX D   0     க்கப்போவோம்/y       .
SFX D   0     க்கப்போவாய்/y         .
SFX D   0     க்கப்போவீர்/y         .
SFX D   0     க்கப்போவீர்கள்/y         .
SFX D   0     க்கப்போவான்/y         .
SFX D   0     க்கப்போவாள்/y        .
SFX D   0     க்கப்போவார்/y        .
SFX D   0     க்கப்போவார்கள்/y         .
SFX D   0     க்கப்போகும்/y        .
SFX D   0     க்கவிரு/y        .
SFX D   0     க்கவிருந்தேன்/y       .
SFX D   0     க்கவிருந்தோம்/y       .
SFX D   0     க்கவிருந்தாய்/y         .
SFX D   0     க்கவிருந்தீர்/y         .
SFX D   0     க்கவிருந்தீர்கள்/y         .
SFX D   0     க்கவிருந்தான்/y         .
SFX D   0     க்கவிருந்தாள்/y         .
SFX D   0     க்கவிருந்தார்/y         .
SFX D   0     க்கவிருந்தார்கள்/y        .
SFX D   0     க்கவிருந்தது/y         .
SFX D   0     க்கவிருந்தன/y        .
SFX D   0     க்கவிருக்கிறேன்/y       .
SFX D   0     க்கவிருக்கிறோம்/y       .
SFX D   0     க்கவிருக்கிறாய்/y         .
SFX D   0     க்கவிருக்கிறீர்/y         .
SFX D   0     க்கவிருக்கிறீர்கள்/y         .
SFX D   0     க்கவிருக்கிறான்/y         .
SFX D   0     க்கவிருக்கிறாள்/y        .
SFX D   0     க்கவிருக்கிறார்/y        .
SFX D   0     க்கவிருக்கிறார்கள்/y         .
SFX D   0     க்கவிருக்கிறது/y        .
SFX D   0     க்கவிருக்கிறன/y       .
SFX D   0     க்கவிருக்கின்றேன்/y       .
SFX D   0     க்கவிருக்கின்றோம்/y       .
SFX D   0     க்கவிருக்கின்றாய்/y         .
SFX D   0     க்கவிருக்கின்றீர்/y         .
SFX D   0     க்கவிருக்கின்றீர்கள்/y         .
SFX D   0     க்கவிருக்கின்றான்/y         .
SFX D   0     க்கவிருக்கின்றாள்/y        .
SFX D   0     க்கவிருக்கின்றார்/y        .
SFX D   0     க்கவிருக்கின்றார்கள்/y         .
SFX D   0     க்கவிருக்கின்றது/y        .
SFX D   0     க்கவிருக்கின்றன/y       .
SFX D   0     க்கவிருப்பேன்/y       .
SFX D   0     க்கவிருப்போம்/y       .
SFX D   0     க்கவிருப்பாய்/y         .
SFX D   0     க்கவிருப்பீர்/y         .
SFX D   0     க்கவிருப்பீர்கள்/y         .
SFX D   0     க்கவிருப்பான்/y         .
SFX D   0     க்கவிருப்பாள்/y        .
SFX D   0     க்கவிருப்பார்/y        .
SFX D   0     க்கவிருப்பார்கள்/y         .
SFX D   0     க்கவிருக்கும்/y        .
SFX D   0     க்கவேண்டியிரு/y        .
SFX D   0     க்கவேண்டியிருந்தேன்/y       .
SFX D   0     க்கவேண்டியிருந்தோம்/y       .
SFX D   0     க்கவேண்டியிருந்தாய்/y         .
SFX D   0     க்கவேண்டியிருந்தீர்/y         .
SFX D   0     க்கவேண்டியிருந்தீர்கள்/y         .
SFX D   0     க்கவேண்டியிருந்தான்/y         .
SFX D   0     க்கவேண்டியிருந்தாள்/y         .
SFX D   0     க்கவேண்டியிருந்தார்/y         .
SFX D   0     க்கவேண்டியிருந்தார்கள்/y        .
SFX D   0     க்கவேண்டியிருந்தது/y         .
SFX D   0     க்கவேண்டியிருந்தன/y        .
SFX D   0     க்கவேண்டியிருக்கிறேன்/y       .
SFX D   0     க்கவேண்டியிருக்கிறோம்/y       .
SFX D   0     க்கவேண்டியிருக்கிறாய்/y         .
SFX D   0     க்கவேண்டியிருக்கிறீர்/y         .
SFX D   0     க்கவேண்டியிருக்கிறீர்கள்/y         .
SFX D   0     க்கவேண்டியிருக்கிறான்/y         .
SFX D   0     க்கவேண்டியிருக்கிறாள்/y        .
SFX D   0     க்கவேண்டியிருக்கிறார்/y        .
SFX D   0     க்கவேண்டியிருக்கிறார்கள்/y         .
SFX D   0     க்கவேண்டியிருக்கிறது/y        .
SFX D   0     க்கவேண்டியிருக்கிறன/y       .
SFX D   0     க்கவேண்டியிருக்கின்றேன்/y       .
SFX D   0     க்கவேண்டியிருக்கின்றோம்/y       .
SFX D   0     க்கவேண்டியிருக்கின்றாய்/y         .
SFX D   0     க்கவேண்டியிருக்கின்றீர்/y         .
SFX D   0     க்கவேண்டியிருக்கின்றீர்கள்/y         .
SFX D   0     க்கவேண்டியிருக்கின்றான்/y         .
SFX D   0     க்கவேண்டியிருக்கின்றாள்/y        .
SFX D   0     க்கவேண்டியிருக்கின்றார்/y        .
SFX D   0     க்கவேண்டியிருக்கின்றார்கள்/y         .
SFX D   0     க்கவேண்டியிருக்கின்றது/y        .
SFX D   0     க்கவேண்டியிருக்கின்றன/y       .
SFX D   0     க்கவேண்டியிருப்பேன்/y       .
SFX D   0     க்கவேண்டியிருப்போம்/y       .
SFX D   0     க்கவேண்டியிருப்பாய்/y         .
SFX D   0     க்கவேண்டியிருப்பீர்/y         .
SFX D   0     க்கவேண்டியிருப்பீர்கள்/y         .
SFX D   0     க்கவேண்டியிருப்பான்/y         .
SFX D   0     க்கவேண்டியிருப்பாள்/y        .
SFX D   0     க்கவேண்டியிருப்பார்/y        .
SFX D   0     க்கவேண்டியிருப்பார்கள்/y         .
SFX D   0     க்கவேண்டியிருக்கும்/y        .
SFX D   0     க்கவேண்டியிருத்தல்/y        .
SFX D   0     க்கவேண்டியிருந்தது/y        .
SFX D   0     க்கவேண்டிவா/y        .
SFX D   0     க்கவேண்டிவந்தேன்/y       .
SFX D   0     க்கவேண்டிவந்தோம்/y       .
SFX D   0     க்கவேண்டிவந்தாய்/y         .
SFX D   0     க்கவேண்டிவந்தீர்/y         .
SFX D   0     க்கவேண்டிவந்தீர்கள்/y         .
SFX D   0     க்கவேண்டிவந்தான்/y         .
SFX D   0     க்கவேண்டிவந்தாள்/y         .
SFX D   0     க்கவேண்டிவந்தார்/y         .
SFX D   0     க்கவேண்டிவந்தார்கள்/y        .
SFX D   0     க்கவேண்டிவந்தது/y         .
SFX D   0     க்கவேண்டிவந்தன/y        .
SFX D   0     க்கவேண்டிவருகிறேன்/y       .
SFX D   0     க்கவேண்டிவருகிறோம்/y       .
SFX D   0     க்கவேண்டிவருகிறாய்/y         .
SFX D   0     க்கவேண்டிவருகிறீர்/y         .
SFX D   0     க்கவேண்டிவருகிறீர்கள்/y         .
SFX D   0     க்கவேண்டிவருகிறான்/y         .
SFX D   0     க்கவேண்டிவருகிறாள்/y        .
SFX D   0     க்கவேண்டிவருகிறார்/y        .
SFX D   0     க்கவேண்டிவருகிறார்கள்/y         .
SFX D   0     க்கவேண்டிவருகிறது/y        .
SFX D   0     க்கவேண்டிவருகிறன/y       .
SFX D   0     க்கவேண்டிவருகின்றேன்/y       .
SFX D   0     க்கவேண்டிவருகின்றோம்/y       .
SFX D   0     க்கவேண்டிவருகின்றாய்/y         .
SFX D   0     க்கவேண்டிவருகின்றீர்/y         .
SFX D   0     க்கவேண்டிவருகின்றீர்கள்/y         .
SFX D   0     க்கவேண்டிவருகின்றான்/y         .
SFX D   0     க்கவேண்டிவருகின்றாள்/y        .
SFX D   0     க்கவேண்டிவருகின்றார்/y        .
SFX D   0     க்கவேண்டிவருகின்றார்கள்/y         .
SFX D   0     க்கவேண்டிவருகின்றது/y        .
SFX D   0     க்கவேண்டிவருகின்றன/y       .
SFX D   0     க்கவேண்டிவருவேன்/y       .
SFX D   0     க்கவேண்டிவருவோம்/y       .
SFX D   0     க்கவேண்டிவருவாய்/y         .
SFX D   0     க்கவேண்டிவருவீர்/y         .
SFX D   0     க்கவேண்டிவருவீர்கள்/y         .
SFX D   0     க்கவேண்டிவருவான்/y         .
SFX D   0     க்கவேண்டிவருவாள்/y        .
SFX D   0     க்கவேண்டிவருவார்/y        .
SFX D   0     க்கவேண்டிவருவார்கள்/y         .
SFX D   0     க்கவேண்டிவரும்/y        .
SFX D   0     க்கவேண்டிவருதல்/y        .
SFX D   0     க்கவேண்டிவந்தது/y        .
SFX D   0     க்கமுடியும்/y        .
SFX D   0     க்கமுடியாது/y       .
SFX D   0     க்கவியலும்/y       .
SFX D   0     க்கவியலாது/y         .
SFX D   0     க்கவில்லை/y        .
SFX D   0     க்கமாட்டேன்/y       .
SFX D   0     க்கமாட்டோம்/y       .
SFX D   0     க்கமாட்டாய்/y         .
SFX D   0     க்கமாட்டீர்/y         .
SFX D   0     க்கமாட்டீர்கள்/y         .
SFX D   0     க்கமாட்டான்/y         .
SFX D   0     க்கமாட்டாள்/y         .
SFX D   0     க்கமாட்டார்/y         .
SFX D   0     க்கமாட்டார்கள்/y        .
SFX D   0     க்காது/y         .
SFX D   0     க்கக்கூடாது/y         .
SFX D   0     க்கக்கூடும்/y         .
SFX D   0     க்கவேண்டாம்/y         .
SFX D   0     க்கவேண்டும்/y         .
SFX D   0     க்கட்டும்/y         .
SFX D   0     க்கலாகும்/y         .
SFX D   0     க்கலாம்/y         .
SFX D   0     ங்கள்/y         .
SFX D   0     ங்களேன்/y         .
SFX D   ு     ேன்/y         .
SFX D   0     த்தேன்/y       .
SFX D   0     த்தோம்/y       .
SFX D   0     த்தாய்/y         .
SFX D   0     த்தீர்/y         .
SFX D   0     த்தீர்கள்/y         .
SFX D   0     த்தான்/y         .
SFX D   0     த்தாள்/y         .
SFX D   0     த்தார்/y         .
SFX D   0     த்தார்கள்/y        .
SFX D   0     த்தது/y         .
SFX D   0     த்தன/y        .
SFX D   0     க்கிறேன்/y       .
SFX D   0     க்கிறோம்/y       .
SFX D   0     க்கிறாய்/y         .
SFX D   0     க்கிறீர்/y         .
SFX D   0     க்கிறீர்கள்/y         .
SFX D   0     க்கிறான்/y         .
SFX D   0     க்கிறாள்/y        .
SFX D   0     க்கிறார்/y        .
SFX D   0     க்கிறார்கள்/y         .
SFX D   0     க்கிறது/y        .
SFX D   0     க்கிறன/y       .
SFX D   0     க்கின்றேன்/y       .
SFX D   0     க்கின்றோம்/y       .
SFX D   0     க்கின்றாய்/y         .
SFX D   0     க்கின்றீர்/y         .
SFX D   0     க்கின்றீர்கள்/y         .
SFX D   0     க்கின்றான்/y         .
SFX D   0     க்கின்றாள்/y        .
SFX D   0     க்கின்றார்/y        .
SFX D   0     க்கின்றார்கள்/y         .
SFX D   0     க்கின்றது/y        .
SFX D   0     க்கின்றன/y       .
SFX D   0     ப்பேன்/y       .
SFX D   0     ப்போம்/y       .
SFX D   0     ப்பாய்/y         .
SFX D   0     ப்பீர்/y         .
SFX D   0     ப்பீர்கள்/y         .
SFX D   0     ப்பான்/y         .
SFX D   0     ப்பாள்/y        .
SFX D   0     ப்பார்/y        .
SFX D   0     ப்பார்கள்/y         .
SFX D   0     க்கும்/y        .
SFX D   0     த்துக்காட்டு/y       .
SFX D   0     த்துக்காட்டினேன்/y       .
SFX D   0     த்துக்காட்டினோம்/y       .
SFX D   0     த்துக்காட்டினாய்/y         .
SFX D   0     த்துக்காட்டினீர்/y         .
SFX D   0     த்துக்காட்டினீர்கள்/y         .
SFX D   0     த்துக்காட்டினான்/y         .
SFX D   0     த்துக்காட்டினாள்/y         .
SFX D   0     த்துக்காட்டினார்/y         .
SFX D   0     த்துக்காட்டினார்கள்/y        .
SFX D   0     த்துக்காட்டியது/y         .
SFX D   0     த்துக்காட்டிற்று/y         .
SFX D   0     த்துக்காட்டின/y        .
SFX D   0     த்துக்காட்டுகிறேன்/y       .
SFX D   0     த்துக்காட்டுகிறோம்/y       .
SFX D   0     த்துக்காட்டுகிறாய்/y         .
SFX D   0     த்துக்காட்டுகிறீர்/y         .
SFX D   0     த்துக்காட்டுகிறீர்கள்/y         .
SFX D   0     த்துக்காட்டுகிறான்/y         .
SFX D   0     த்துக்காட்டுகிறாள்/y        .
SFX D   0     த்துக்காட்டுகிறார்/y        .
SFX D   0     த்துக்காட்டுகிறார்கள்/y         .
SFX D   0     த்துக்காட்டுகிறது/y        .
SFX D   0     த்துக்காட்டுகிறன/y       .
SFX D   0     த்துக்காட்டுகின்றேன்/y       .
SFX D   0     த்துக்காட்டுகின்றோம்/y       .
SFX D   0     த்துக்காட்டுகின்றாய்/y         .
SFX D   0     த்துக்காட்டுகின்றீர்/y         .
SFX D   0     த்துக்காட்டுகின்றீர்கள்/y         .
SFX D   0     த்துக்காட்டுகின்றான்/y         .
SFX D   0     த்துக்காட்டுகின்றாள்/y        .
SFX D   0     த்துக்காட்டுகின்றார்/y        .
SFX D   0     த்துக்காட்டுகின்றார்கள்/y         .
SFX D   0     த்துக்காட்டுகின்றது/y        .
SFX D   0     த்துக்காட்டுகின்றன/y       .
SFX D   0     த்துக்காட்டுவேன்/y       .
SFX D   0     த்துக்காட்டுவோம்/y       .
SFX D   0     த்துக்காட்டுவாய்/y         .
SFX D   0     த்துக்காட்டுவீர்/y         .
SFX D   0     த்துக்காட்டுவீர்கள்/y         .
SFX D   0     த்துக்காட்டுவான்/y         .
SFX D   0     த்துக்காட்டுவாள்/y        .
SFX D   0     த்துக்காட்டுவார்/y        .
SFX D   0     த்துக்காட்டுவார்கள்/y         .
SFX D   0     த்துக்காட்டும்/y        .
SFX D   0     த்துவை/y       .
SFX D   0     த்துவைத்தேன்/y       .
SFX D   0     த்துவைத்தோம்/y       .
SFX D   0     த்துவைத்தாய்/y         .
SFX D   0     த்துவைத்தீர்/y         .
SFX D   0     த்துவைத்தீர்கள்/y         .
SFX D   0     த்துவைத்தான்/y         .
SFX D   0     த்துவைத்தாள்/y         .
SFX D   0     த்துவைத்தார்/y         .
SFX D   0     த்துவைத்தார்கள்/y        .
SFX D   0     த்துவைத்தது/y         .
SFX D   0     த்துவைத்தன/y        .
SFX D   0     த்துவைக்கிறேன்/y       .
SFX D   0     த்துவைக்கிறோம்/y       .
SFX D   0     த்துவைக்கிறாய்/y         .
SFX D   0     த்துவைக்கிறீர்/y         .
SFX D   0     த்துவைக்கிறீர்கள்/y         .
SFX D   0     த்துவைக்கிறான்/y         .
SFX D   0     த்துவைக்கிறாள்/y        .
SFX D   0     த்துவைக்கிறார்/y        .
SFX D   0     த்துவைக்கிறார்கள்/y         .
SFX D   0     த்துவைக்கிறது/y        .
SFX D   0     த்துவைக்கிறன/y       .
SFX D   0     த்துவைக்கின்றேன்/y       .
SFX D   0     த்துவைக்கின்றோம்/y       .
SFX D   0     த்துவைக்கின்றாய்/y         .
SFX D   0     த்துவைக்கின்றீர்/y         .
SFX D   0     த்துவைக்கின்றீர்கள்/y         .
SFX D   0     த்துவைக்கின்றான்/y         .
SFX D   0     த்துவைக்கின்றாள்/y        .
SFX D   0     த்துவைக்கின்றார்/y        .
SFX D   0     த்துவைக்கின்றார்கள்/y         .
SFX D   0     த்துவைக்கின்றது/y        .
SFX D   0     த்துவைக்கின்றன/y       .
SFX D   0     த்துவைப்பேன்/y       .
SFX D   0     த்துவைப்போம்/y       .
SFX D   0     த்துவைப்பாய்/y         .
SFX D   0     த்துவைப்பீர்/y         .
SFX D   0     த்துவைப்பீர்கள்/y         .
SFX D   0     த்துவைப்பான்/y         .
SFX D   0     த்துவைப்பாள்/y        .
SFX D   0     த்துவைப்பார்/y        .
SFX D   0     த்துவைப்பார்கள்/y         .
SFX D   0     த்துவைக்கும்/y        .
SFX D   0     த்துப்பார்/y       .
SFX D   0     த்துப்பார்த்தேன்/y       .
SFX D   0     த்துப்பார்த்தோம்/y       .
SFX D   0     த்துப்பார்த்தாய்/y         .
SFX D   0     த்துப்பார்த்தீர்/y         .
SFX D   0     த்துப்பார்த்தீர்கள்/y         .
SFX D   0     த்துப்பார்த்தான்/y         .
SFX D   0     த்துப்பார்த்தாள்/y         .
SFX D   0     த்துப்பார்த்தார்/y         .
SFX D   0     த்துப்பார்த்தார்கள்/y        .
SFX D   0     த்துப்பார்த்தது/y         .
SFX D   0     த்துப்பார்த்தன/y        .
SFX D   0     த்துப்பார்க்கிறேன்/y       .
SFX D   0     த்துப்பார்க்கிறோம்/y       .
SFX D   0     த்துப்பார்க்கிறாய்/y         .
SFX D   0     த்துப்பார்க்கிறீர்/y         .
SFX D   0     த்துப்பார்க்கிறீர்கள்/y         .
SFX D   0     த்துப்பார்க்கிறான்/y         .
SFX D   0     த்துப்பார்க்கிறாள்/y        .
SFX D   0     த்துப்பார்க்கிறார்/y        .
SFX D   0     த்துப்பார்க்கிறார்கள்/y         .
SFX D   0     த்துப்பார்க்கிறது/y        .
SFX D   0     த்துப்பார்க்கிறன/y       .
SFX D   0     த்துப்பார்க்கின்றேன்/y       .
SFX D   0     த்துப்பார்க்கின்றோம்/y       .
SFX D   0     த்துப்பார்க்கின்றாய்/y         .
SFX D   0     த்துப்பார்க்கின்றீர்/y         .
SFX D   0     த்துப்பார்க்கின்றீர்கள்/y         .
SFX D   0     த்துப்பார்க்கின்றான்/y         .
SFX D   0     த்துப்பார்க்கின்றாள்/y        .
SFX D   0     த்துப்பார்க்கின்றார்/y        .
SFX D   0     த்துப்பார்க்கின்றார்கள்/y         .
SFX D   0     த்துப்பார்க்கின்றது/y        .
SFX D   0     த்துப்பார்க்கின்றன/y       .
SFX D   0     த்துப்பார்ப்பேன்/y       .
SFX D   0     த்துப்பார்ப்போம்/y       .
SFX D   0     த்துப்பார்ப்பாய்/y         .
SFX D   0     த்துப்பார்ப்பீர்/y         .
SFX D   0     த்துப்பார்ப்பீர்கள்/y         .
SFX D   0     த்துப்பார்ப்பான்/y         .
SFX D   0     த்துப்பார்ப்பாள்/y        .
SFX D   0     த்துப்பார்ப்பார்/y        .
SFX D   0     த்துப்பார்ப்பார்கள்/y         .
SFX D   0     த்துப்பார்க்கும்/y        .
SFX D   0     த்திரு/y        .
SFX D   0     த்திருந்தேன்/y       .
SFX D   0     த்திருந்தோம்/y       .
SFX D   0     த்திருந்தாய்/y         .
SFX D   0     த்திருந்தீர்/y         .
SFX D   0     த்திருந்தீர்கள்/y         .
SFX D   0     த்திருந்தான்/y         .
SFX D   0     த்திருந்தாள்/y         .
SFX D   0     த்திருந்தார்/y         .
SFX D   0     த்திருந்தார்கள்/y        .
SFX D   0     த்திருந்தது/y         .
SFX D   0     த்திருந்தன/y        .
SFX D   0     த்திருக்கிறேன்/y       .
SFX D   0     த்திருக்கிறோம்/y       .
SFX D   0     த்திருக்கிறாய்/y         .
SFX D   0     த்திருக்கிறீர்/y         .
SFX D   0     த்திருக்கிறீர்கள்/y         .
SFX D   0     த்திருக்கிறான்/y         .
SFX D   0     த்திருக்கிறாள்/y        .
SFX D   0     த்திருக்கிறார்/y        .
SFX D   0     த்திருக்கிறார்கள்/y         .
SFX D   0     த்திருக்கிறது/y        .
SFX D   0     த்திருக்கிறன/y       .
SFX D   0     த்திருக்கின்றேன்/y       .
SFX D   0     த்திருக்கின்றோம்/y       .
SFX D   0     த்திருக்கின்றாய்/y         .
SFX D   0     த்திருக்கின்றீர்/y         .
SFX D   0     த்திருக்கின்றீர்கள்/y         .
SFX D   0     த்திருக்கின்றான்/y         .
SFX D   0     த்திருக்கின்றாள்/y        .
SFX D   0     த்திருக்கின்றார்/y        .
SFX D   0     த்திருக்கின்றார்கள்/y         .
SFX D   0     த்திருக்கின்றது/y        .
SFX D   0     த்திருக்கின்றன/y       .
SFX D   0     த்திருப்பேன்/y       .
SFX D   0     த்திருப்போம்/y       .
SFX D   0     த்திருப்பாய்/y         .
SFX D   0     த்திருப்பீர்/y         .
SFX D   0     த்திருப்பீர்கள்/y         .
SFX D   0     த்திருப்பான்/y         .
SFX D   0     த்திருப்பாள்/y        .
SFX D   0     த்திருப்பார்/y        .
SFX D   0     த்திருப்பார்கள்/y         .
SFX D   0     த்திருக்கும்/y        .
SFX D   0     த்துக்கொள்/y       .
SFX D   0     த்துக்கொண்டேன்/y       .
SFX D   0     த்துக்கொண்டோம்/y       .
SFX D   0     த்துக்கொண்டாய்/y         .
SFX D   0     த்துக்கொண்டீர்/y         .
SFX D   0     த்துக்கொண்டீர்கள்/y         .
SFX D   0     த்துக்கொண்டான்/y         .
SFX D   0     த்துக்கொண்டாள்/y         .
SFX D   0     த்துக்கொண்டார்/y         .
SFX D   0     த்துக்கொண்டார்கள்/y        .
SFX D   0     த்துக்கொண்டது/y         .
SFX D   0     த்துக்கொண்டன/y        .
SFX D   0     த்துக்கொள்கிறேன்/y       .
SFX D   0     த்துக்கொள்கிறோம்/y       .
SFX D   0     த்துக்கொள்கிறாய்/y         .
SFX D   0     த்துக்கொள்கிறீர்/y         .
SFX D   0     த்துக்கொள்கிறீர்கள்/y         .
SFX D   0     த்துக்கொள்கிறான்/y         .
SFX D   0     த்துக்கொள்கிறாள்/y        .
SFX D   0     த்துக்கொள்கிறார்/y        .
SFX D   0     த்துக்கொள்கிறார்கள்/y         .
SFX D   0     த்துக்கொள்கிறது/y        .
SFX D   0     த்துக்கொள்கிறன/y       .
SFX D   0     த்துக்கொள்கின்றேன்/y       .
SFX D   0     த்துக்கொள்கின்றோம்/y       .
SFX D   0     த்துக்கொள்கின்றாய்/y         .
SFX D   0     த்துக்கொள்கின்றீர்/y         .
SFX D   0     த்துக்கொள்கின்றீர்கள்/y         .
SFX D   0     த்துக்கொள்கின்றான்/y         .
SFX D   0     த்துக்கொள்கின்றாள்/y        .
SFX D   0     த்துக்கொள்கின்றார்/y        .
SFX D   0     த்துக்கொள்கின்றார்கள்/y         .
SFX D   0     த்துக்கொள்கின்றது/y        .
SFX D   0     த்துக்கொள்கின்றன/y       .
SFX D   0     த்துக்கொள்வேன்/y       .
SFX D   0     த்துக்கொள்வோம்/y       .
SFX D   0     த்துக்கொள்வாய்/y         .
SFX D   0     த்துக்கொள்வீர்/y         .
SFX D   0     த்துக்கொள்வீர்கள்/y         .
SFX D   0     த்துக்கொள்வான்/y         .
SFX D   0     த்துக்கொள்வாள்/y        .
SFX D   0     த்துக்கொள்வார்/y        .
SFX D   0     த்துக்கொள்வார்கள்/y         .
SFX D   0     த்துக்கொள்ளும்/y        .
SFX D   0     த்துப்போ/y        .
SFX D   0     த்துப்போனேன்/y       .
SFX D   0     த்துப்போனோம்/y       .
SFX D   0     த்துப்போனாய்/y         .
SFX D   0     த்துப்போனீர்/y         .
SFX D   0     த்துப்போனீர்கள்/y         .
SFX D   0     த்துப்போனான்/y         .
SFX D   0     த்துப்போனாள்/y         .
SFX D   0     த்துப்போனார்/y         .
SFX D   0     த்துப்போனார்கள்/y        .
SFX D   0     த்துப்போனது/y         .
SFX D   0     த்துப்போயிற்று/y         .
SFX D   0     த்துப்போயின/y        .
SFX D   0     த்துப்போகிறேன்/y       .
SFX D   0     த்துப்போகிறோம்/y       .
SFX D   0     த்துப்போகிறாய்/y         .
SFX D   0     த்துப்போகிறீர்/y         .
SFX D   0     த்துப்போகிறீர்கள்/y         .
SFX D   0     த்துப்போகிறான்/y         .
SFX D   0     த்துப்போகிறாள்/y        .
SFX D   0     த்துப்போகிறார்/y        .
SFX D   0     த்துப்போகிறார்கள்/y         .
SFX D   0     த்துப்போகிறது/y        .
SFX D   0     த்துப்போகிறன/y       .
SFX D   0     த்துப்போகின்றேன்/y       .
SFX D   0     த்துப்போகின்றோம்/y       .
SFX D   0     த்துப்போகின்றாய்/y         .
SFX D   0     த்துப்போகின்றீர்/y         .
SFX D   0     த்துப்போகின்றீர்கள்/y         .
SFX D   0     த்துப்போகின்றான்/y         .
SFX D   0     த்துப்போகின்றாள்/y        .
SFX D   0     த்துப்போகின்றார்/y        .
SFX D   0     த்துப்போகின்றார்கள்/y         .
SFX D   0     த்துப்போகின்றது/y        .
SFX D   0     த்துப்போகின்றன/y       .
SFX D   0     த்துப்போவேன்/y       .
SFX D   0     த்துப்போவோம்/y       .
SFX D   0     த்துப்போவாய்/y         .
SFX D   0     த்துப்போவீர்/y         .
SFX D   0     த்துப்போவீர்கள்/y         .
SFX D   0     த்துப்போவான்/y         .
SFX D   0     த்துப்போவாள்/y        .
SFX D   0     த்துப்போவார்/y        .
SFX D   0     த்துப்போவார்கள்/y         .
SFX D   0     த்துப்போகும்/y        .
SFX D   0     த்துவிடு/y       .
SFX D   0     த்துவிட்டேன்/y       .
SFX D   0     த்துவிட்டோம்/y       .
SFX D   0     த்துவிட்டாய்/y         .
SFX D   0     த்துவிட்டீர்/y         .
SFX D   0     த்துவிட்டீர்கள்/y         .
SFX D   0     த்துவிட்டான்/y         .
SFX D   0     த்துவிட்டாள்/y         .
SFX D   0     த்துவிட்டார்/y         .
SFX D   0     த்துவிட்டார்கள்/y        .
SFX D   0     த்துவிட்டது/y         .
SFX D   0     த்துவிட்டன/y        .
SFX D   0     த்துவிடுகிறேன்/y       .
SFX D   0     த்துவிடுகிறோம்/y       .
SFX D   0     த்துவிடுகிறாய்/y         .
SFX D   0     த்துவிடுகிறீர்/y         .
SFX D   0     த்துவிடுகிறீர்கள்/y         .
SFX D   0     த்துவிடுகிறான்/y         .
SFX D   0     த்துவிடுகிறாள்/y        .
SFX D   0     த்துவிடுகிறார்/y        .
SFX D   0     த்துவிடுகிறார்கள்/y         .
SFX D   0     த்துவிடுகிறது/y        .
SFX D   0     த்துவிடுகிறன/y       .
SFX D   0     த்துவிடுகின்றேன்/y       .
SFX D   0     த்துவிடுகின்றோம்/y       .
SFX D   0     த்துவிடுகின்றாய்/y         .
SFX D   0     த்துவிடுகின்றீர்/y         .
SFX D   0     த்துவிடுகின்றீர்கள்/y         .
SFX D   0     த்துவிடுகின்றான்/y         .
SFX D   0     த்துவிடுகின்றாள்/y        .
SFX D   0     த்துவிடுகின்றார்/y        .
SFX D   0     த்துவிடுகின்றார்கள்/y         .
SFX D   0     த்துவிடுகின்றது/y        .
SFX D   0     த்துவிடுகின்றன/y       .
SFX D   0     த்துவிடுவேன்/y       .
SFX D   0     த்துவிடுவோம்/y       .
SFX D   0     த்துவிடுவாய்/y         .
SFX D   0     த்துவிடுவீர்/y         .
SFX D   0     த்துவிடுவீர்கள்/y         .
SFX D   0     த்துவிடுவான்/y        .
SFX D   0     த்துவிடுவாள்/y        .
SFX D   0     த்துவிடுவார்/y        .
SFX D   0     த்துவிடுவார்கள்/y         .
SFX D   0     த்துவிடும்/y        .
SFX D   0     த்துக்கொண்டிரு/y        .
SFX D   0     த்துக்கொண்டிருந்தேன்/y       .
SFX D   0     த்துக்கொண்டிருந்தோம்/y       .
SFX D   0     த்துக்கொண்டிருந்தாய்/y         .
SFX D   0     த்துக்கொண்டிருந்தீர்/y         .
SFX D   0     த்துக்கொண்டிருந்தீர்கள்/y         .
SFX D   0     த்துக்கொண்டிருந்தான்/y         .
SFX D   0     த்துக்கொண்டிருந்தாள்/y         .
SFX D   0     த்துக்கொண்டிருந்தார்/y         .
SFX D   0     த்துக்கொண்டிருந்தார்கள்/y        .
SFX D   0     த்துக்கொண்டிருந்தது/y         .
SFX D   0     த்துக்கொண்டிருந்தன/y        .
SFX D   0     த்துக்கொண்டிருக்கிறேன்/y       .
SFX D   0     த்துக்கொண்டிருக்கிறோம்/y       .
SFX D   0     த்துக்கொண்டிருக்கிறாய்/y         .
SFX D   0     த்துக்கொண்டிருக்கிறீர்/y         .
SFX D   0     த்துக்கொண்டிருக்கிறீர்கள்/y         .
SFX D   0     த்துக்கொண்டிருக்கிறான்/y         .
SFX D   0     த்துக்கொண்டிருக்கிறாள்/y        .
SFX D   0     த்துக்கொண்டிருக்கிறார்/y        .
SFX D   0     த்துக்கொண்டிருக்கிறார்கள்/y         .
SFX D   0     த்துக்கொண்டிருக்கிறது/y        .
SFX D   0     த்துக்கொண்டிருக்கிறன/y       .
SFX D   0     த்துக்கொண்டிருக்கின்றேன்/y       .
SFX D   0     த்துக்கொண்டிருக்கின்றோம்/y       .
SFX D   0     த்துக்கொண்டிருக்கின்றாய்/y         .
SFX D   0     த்துக்கொண்டிருக்கின்றீர்/y         .
SFX D   0     த்துக்கொண்டிருக்கின்றீர்கள்/y         .
SFX D   0     த்துக்கொண்டிருக்கின்றான்/y         .
SFX D   0     த்துக்கொண்டிருக்கின்றாள்/y        .
SFX D   0     த்துக்கொண்டிருக்கின்றார்/y        .
SFX D   0     த்துக்கொண்டிருக்கின்றார்கள்/y         .
SFX D   0     த்துக்கொண்டிருக்கின்றது/y        .
SFX D   0     த்துக்கொண்டிருக்கின்றன/y       .
SFX D   0     த்துக்கொண்டிருப்பேன்/y       .
SFX D   0     த்துக்கொண்டிருப்போம்/y       .
SFX D   0     த்துக்கொண்டிருப்பாய்/y         .
SFX D   0     த்துக்கொண்டிருப்பீர்/y         .
SFX D   0     த்துக்கொண்டிருப்பீர்கள்/y         .
SFX D   0     த்துக்கொண்டிருப்பான்/y         .
SFX D   0     த்துக்கொண்டிருப்பாள்/y        .
SFX D   0     த்துக்கொண்டிருப்பார்/y        .
SFX D   0     த்துக்கொண்டிருப்பார்கள்/y         .
SFX D   0     த்துக்கொண்டிருக்கும்/y        .
SFX D   0     த்தாயிற்று/y        .
SFX D   0     த்துப்போடு/y       .
SFX D   0     த்துப்போட்டேன்/y       .
SFX D   0     த்துப்போட்டோம்/y       .
SFX D   0     த்துப்போட்டாய்/y         .
SFX D   0     த்துப்போட்டீர்/y         .
SFX D   0     த்துப்போட்டீர்கள்/y         .
SFX D   0     த்துப்போட்டான்/y         .
SFX D   0     த்துப்போட்டாள்/y         .
SFX D   0     த்துப்போட்டார்/y         .
SFX D   0     த்துப்போட்டார்கள்/y        .
SFX D   0     த்துப்போட்டது/y         .
SFX D   0     த்துப்போட்டன/y        .
SFX D   0     த்துப்போடுகிறேன்/y       .
SFX D   0     த்துப்போடுகிறோம்/y       .
SFX D   0     த்துப்போடுகிறாய்/y         .
SFX D   0     த்துப்போடுகிறீர்/y         .
SFX D   0     த்துப்போடுகிறீர்கள்/y         .
SFX D   0     த்துப்போடுகிறான்/y         .
SFX D   0     த்துப்போடுகிறாள்/y        .
SFX D   0     த்துப்போடுகிறார்/y        .
SFX D   0     த்துப்போடுகிறார்கள்/y         .
SFX D   0     த்துப்போடுகிறது/y        .
SFX D   0     த்துப்போடுகிறன/y       .
SFX D   0     த்துப்போடுகின்றேன்/y       .
SFX D   0     த்துப்போடுகின்றோம்/y       .
SFX D   0     த்துப்போடுகின்றாய்/y         .
SFX D   0     த்துப்போடுகின்றீர்/y         .
SFX D   0     த்துப்போடுகின்றீர்கள்/y         .
SFX D   0     த்துப்போடுகின்றான்/y         .
SFX D   0     த்துப்போடுகின்றாள்/y        .
SFX D   0     த்துப்போடுகின்றார்/y        .
SFX D   0     த்துப்போடுகின்றார்கள்/y         .
SFX D   0     த்துப்போடுகின்றது/y        .
SFX D   0     த்துப்போடுகின்றன/y       .
SFX D   0     த்துப்போடுவேன்/y       .
SFX D   0     த்துப்போடுவோம்/y       .
SFX D   0     த்துப்போடுவாய்/y         .
SFX D   0     த்துப்போடுவீர்/y         .
SFX D   0     த்துப்போடுவீர்கள்/y         .
SFX D   0     த்துப்போடுவான்/y        .
SFX D   0     த்துப்போடுவாள்/y        .
SFX D   0     த்துப்போடுவார்/y        .
SFX D   0     த்துப்போடுவார்கள்/y         .
SFX D   0     த்துப்போடும்/y        .
SFX D   0     த்துத்தொலை/y       .
SFX D   0     த்துத்தொலைந்தேன்/y       .
SFX D   0     த்துத்தொலைந்தோம்/y       .
SFX D   0     த்துத்தொலைந்தாய்/y         .
SFX D   0     த்துத்தொலைந்தீர்/y         .
SFX D   0     த்துத்தொலைந்தீர்கள்/y         .
SFX D   0     த்துத்தொலைந்தான்/y         .
SFX D   0     த்துத்தொலைந்தாள்/y         .
SFX D   0     த்துத்தொலைந்தார்/y         .
SFX D   0     த்துத்தொலைந்தார்கள்/y        .
SFX D   0     த்துத்தொலைந்தது/y         .
SFX D   0     த்துத்தொலைந்தன/y        .
SFX D   0     த்துத்தொலைகிறேன்/y       .
SFX D   0     த்துத்தொலைகிறோம்/y       .
SFX D   0     த்துத்தொலைகிறாய்/y         .
SFX D   0     த்துத்தொலைகிறீர்/y         .
SFX D   0     த்துத்தொலைகிறீர்கள்/y         .
SFX D   0     த்துத்தொலைகிறான்/y         .
SFX D   0     த்துத்தொலைகிறாள்/y        .
SFX D   0     த்துத்தொலைகிறார்/y        .
SFX D   0     த்துத்தொலைகிறார்கள்/y         .
SFX D   0     த்துத்தொலைகிறது/y        .
SFX D   0     த்துத்தொலைகிறன/y       .
SFX D   0     த்துத்தொலைகின்றேன்/y       .
SFX D   0     த்துத்தொலைகின்றோம்/y       .
SFX D   0     த்துத்தொலைகின்றாய்/y         .
SFX D   0     த்துத்தொலைகின்றீர்/y         .
SFX D   0     த்துத்தொலைகின்றீர்கள்/y         .
SFX D   0     த்துத்தொலைகின்றான்/y         .
SFX D   0     த்துத்தொலைகின்றாள்/y        .
SFX D   0     த்துத்தொலைகின்றார்/y        .
SFX D   0     த்துத்தொலைகின்றார்கள்/y         .
SFX D   0     த்துத்தொலைகின்றது/y        .
SFX D   0     த்துத்தொலைகின்றன/y       .
SFX D   0     த்துத்தொலைவேன்/y       .
SFX D   0     த்துத்தொலைவோம்/y       .
SFX D   0     த்துத்தொலைவாய்/y         .
SFX D   0     த்துத்தொலைவீர்/y         .
SFX D   0     த்துத்தொலைவீர்கள்/y         .
SFX D   0     த்துத்தொலைவான்/y         .
SFX D   0     த்துத்தொலைவாள்/y        .
SFX D   0     த்துத்தொலைவார்/y        .
SFX D   0     த்துத்தொலைவார்கள்/y         .
SFX D   0     த்துத்தொலையும்/y        .
SFX D   0     த்துத்தள்ளு/y        .
SFX D   0     த்துத்தள்ளினேன்/y       .
SFX D   0     த்துத்தள்ளினோம்/y       .
SFX D   0     த்துத்தள்ளினாய்/y         .
SFX D   0     த்துத்தள்ளினீர்/y         .
SFX D   0     த்துத்தள்ளினீர்கள்/y         .
SFX D   0     த்துத்தள்ளினான்/y         .
SFX D   0     த்துத்தள்ளினாள்/y         .
SFX D   0     த்துத்தள்ளினார்/y         .
SFX D   0     த்துத்தள்ளினார்கள்/y        .
SFX D   0     த்துத்தள்ளியது/y         .
SFX D   0     த்துத்தள்ளிற்று/y         .
SFX D   0     த்துத்தள்ளின/y        .
SFX D   0     த்துத்தள்ளுகிறேன்/y       .
SFX D   0     த்துத்தள்ளுகிறோம்/y       .
SFX D   0     த்துத்தள்ளுகிறாய்/y         .
SFX D   0     த்துத்தள்ளுகிறீர்/y         .
SFX D   0     த்துத்தள்ளுகிறீர்கள்/y         .
SFX D   0     த்துத்தள்ளுகிறான்/y         .
SFX D   0     த்துத்தள்ளுகிறாள்/y        .
SFX D   0     த்துத்தள்ளுகிறார்/y        .
SFX D   0     த்துத்தள்ளுகிறார்கள்/y         .
SFX D   0     த்துத்தள்ளுகிறது/y        .
SFX D   0     த்துத்தள்ளுகிறன/y       .
SFX D   0     த்துத்தள்ளுகின்றேன்/y       .
SFX D   0     த்துத்தள்ளுகின்றோம்/y       .
SFX D   0     த்துத்தள்ளுகின்றாய்/y         .
SFX D   0     த்துத்தள்ளுகின்றீர்/y         .
SFX D   0     த்துத்தள்ளுகின்றீர்கள்/y         .
SFX D   0     த்துத்தள்ளுகின்றான்/y         .
SFX D   0     த்துத்தள்ளுகின்றாள்/y        .
SFX D   0     த்துத்தள்ளுகின்றார்/y        .
SFX D   0     த்துத்தள்ளுகின்றார்கள்/y         .
SFX D   0     த்துத்தள்ளுகின்றது/y        .
SFX D   0     த்துத்தள்ளுகின்றன/y       .
SFX D   0     த்துத்தள்ளுவேன்/y       .
SFX D   0     த்துத்தள்ளுவோம்/y       .
SFX D   0     த்துத்தள்ளுவாய்/y         .
SFX D   0     த்துத்தள்ளுவீர்/y         .
SFX D   0     த்துத்தள்ளுவீர்கள்/y         .
SFX D   0     த்துத்தள்ளுவான்/y         .
SFX D   0     த்துத்தள்ளுவாள்/y        .
SFX D   0     த்துத்தள்ளுவார்/y        .
SFX D   0     த்துத்தள்ளுவார்கள்/y         .
SFX D   0     த்துத்தள்ளும்/y        .
SFX D   0     த்துக்கிழி/y       .
SFX D   0     த்துக்கிழித்தேன்/y       .
SFX D   0     த்துக்கிழித்தோம்/y       .
SFX D   0     த்துக்கிழித்தாய்/y       .
SFX D   0     த்துக்கிழித்தீர்/y       .
SFX D   0     த்துக்கிழித்தீர்கள்/y       .
SFX D   0     த்துக்கிழித்தான்/y       .
SFX D   0     த்துக்கிழித்தாள்/y       .
SFX D   0     த்துக்கிழித்தார்/y       .
SFX D   0     த்துக்கிழித்தார்கள்/y       .
SFX D   0     த்துக்கிழித்தது/y       .
SFX D   0     த்துக்கிழித்தன/y       .
SFX D   0     த்துக்கிழிக்கிறேன்/y       .
SFX D   0     த்துக்கிழிக்கிறோம்/y       .
SFX D   0     த்துக்கிழிக்கிறாய்/y         .
SFX D   0     த்துக்கிழிக்கிறீர்/y         .
SFX D   0     த்துக்கிழிக்கிறீர்கள்/y         .
SFX D   0     த்துக்கிழிக்கிறான்/y         .
SFX D   0     த்துக்கிழிக்கிறாள்/y        .
SFX D   0     த்துக்கிழிக்கிறார்/y        .
SFX D   0     த்துக்கிழிக்கிறார்கள்/y         .
SFX D   0     த்துக்கிழிக்கிறது/y        .
SFX D   0     த்துக்கிழிக்கிறன/y       .
SFX D   0     த்துக்கிழிக்கின்றேன்/y       .
SFX D   0     த்துக்கிழிக்கின்றோம்/y       .
SFX D   0     த்துக்கிழிக்கின்றாய்/y         .
SFX D   0     த்துக்கிழிக்கின்றீர்/y         .
SFX D   0     த்துக்கிழிக்கின்றீர்கள்/y         .
SFX D   0     த்துக்கிழிக்கின்றான்/y         .
SFX D   0     த்துக்கிழிக்கின்றாள்/y        .
SFX D   0     த்துக்கிழிக்கின்றார்/y        .
SFX D   0     த்துக்கிழிக்கின்றார்கள்/y         .
SFX D   0     த்துக்கிழிக்கின்றது/y        .
SFX D   0     த்துக்கிழிக்கின்றன/y       .
SFX D   0     த்துக்கிழிப்பேன்/y       .
SFX D   0     த்துக்கிழிப்போம்/y       .
SFX D   0     த்துக்கிழிப்பாய்/y         .
SFX D   0     த்துக்கிழிப்பீர்/y         .
SFX D   0     த்துக்கிழிப்பீர்கள்/y         .
SFX D   0     த்துக்கிழிப்பான்/y         .
SFX D   0     த்துக்கிழிப்பாள்/y        .
SFX D   0     த்துக்கிழிப்பார்/y        .
SFX D   0     த்துக்கிழிப்பார்கள்/y         .
SFX D   0     த்துக்கிழிக்கும்/y        .
SFX D   0     த்துக்கிட/y        .
SFX D   0     த்துக்கிடந்தேன்/y       .
SFX D   0     த்துக்கிடந்தோம்/y       .
SFX D   0     த்துக்கிடந்தாய்/y         .
SFX D   0     த்துக்கிடந்தீர்/y         .
SFX D   0     த்துக்கிடந்தீர்கள்/y         .
SFX D   0     த்துக்கிடந்தான்/y         .
SFX D   0     த்துக்கிடந்தாள்/y         .
SFX D   0     த்துக்கிடந்தார்/y         .
SFX D   0     த்துக்கிடந்தார்கள்/y        .
SFX D   0     த்துக்கிடந்தது/y         .
SFX D   0     த்துக்கிடந்தன/y        .
SFX D   0     த்துக்கிடக்கிறேன்/y       .
SFX D   0     த்துக்கிடக்கிறோம்/y       .
SFX D   0     த்துக்கிடக்கிறாய்/y         .
SFX D   0     த்துக்கிடக்கிறீர்/y         .
SFX D   0     த்துக்கிடக்கிறீர்கள்/y         .
SFX D   0     த்துக்கிடக்கிறான்/y         .
SFX D   0     த்துக்கிடக்கிறாள்/y        .
SFX D   0     த்துக்கிடக்கிறார்/y        .
SFX D   0     த்துக்கிடக்கிறார்கள்/y         .
SFX D   0     த்துக்கிடக்கிறது/y        .
SFX D   0     த்துக்கிடக்கிறன/y       .
SFX D   0     த்துக்கிடக்கின்றேன்/y       .
SFX D   0     த்துக்கிடக்கின்றோம்/y       .
SFX D   0     த்துக்கிடக்கின்றாய்/y         .
SFX D   0     த்துக்கிடக்கின்றீர்/y         .
SFX D   0     த்துக்கிடக்கின்றீர்கள்/y         .
SFX D   0     த்துக்கிடக்கின்றான்/y         .
SFX D   0     த்துக்கிடக்கின்றாள்/y        .
SFX D   0     த்துக்கிடக்கின்றார்/y        .
SFX D   0     த்துக்கிடக்கின்றார்கள்/y         .
SFX D   0     த்துக்கிடக்கின்றது/y        .
SFX D   0     த்துக்கிடக்கின்றன/y       .
SFX D   0     த்துக்கிடப்பேன்/y       .
SFX D   0     த்துக்கிடப்போம்/y       .
SFX D   0     த்துக்கிடப்பாய்/y         .
SFX D   0     த்துக்கிடப்பீர்/y         .
SFX D   0     த்துக்கிடப்பீர்கள்/y         .
SFX D   0     த்துக்கிடப்பான்/y         .
SFX D   0     த்துக்கிடப்பாள்/y        .
SFX D   0     த்துக்கிடப்பார்/y        .
SFX D   0     த்துக்கிடப்பார்கள்/y         .
SFX D   0     த்துக்கிடக்கும்/y        .
SFX D   0     த்துத்தீர்/y       .
SFX D   0     த்துத்தீர்த்தேன்/y       .
SFX D   0     த்துத்தீர்த்தோம்/y       .
SFX D   0     த்துத்தீர்த்தாய்/y       .
SFX D   0     த்துத்தீர்த்தீர்/y       .
SFX D   0     த்துத்தீர்த்தீர்கள்/y       .
SFX D   0     த்துத்தீர்த்தான்/y       .
SFX D   0     த்துத்தீர்த்தாள்/y       .
SFX D   0     த்துத்தீர்த்தார்/y       .
SFX D   0     த்துத்தீர்த்தார்கள்/y       .
SFX D   0     த்துத்தீர்த்தது/y       .
SFX D   0     த்துத்தீர்த்தன/y       .
SFX D   0     த்துத்தீர்க்கிறேன்/y       .
SFX D   0     த்துத்தீர்க்கிறோம்/y       .
SFX D   0     த்துத்தீர்க்கிறாய்/y         .
SFX D   0     த்துத்தீர்க்கிறீர்/y         .
SFX D   0     த்துத்தீர்க்கிறீர்கள்/y         .
SFX D   0     த்துத்தீர்க்கிறான்/y         .
SFX D   0     த்துத்தீர்க்கிறாள்/y        .
SFX D   0     த்துத்தீர்க்கிறார்/y        .
SFX D   0     த்துத்தீர்க்கிறார்கள்/y         .
SFX D   0     த்துத்தீர்க்கிறது/y        .
SFX D   0     த்துத்தீர்க்கிறன/y       .
SFX D   0     த்துத்தீர்க்கின்றேன்/y       .
SFX D   0     த்துத்தீர்க்கின்றோம்/y       .
SFX D   0     த்துத்தீர்க்கின்றாய்/y         .
SFX D   0     த்துத்தீர்க்கின்றீர்/y         .
SFX D   0     த்துத்தீர்க்கின்றீர்கள்/y         .
SFX D   0     த்துத்தீர்க்கின்றான்/y         .
SFX D   0     த்துத்தீர்க்கின்றாள்/y        .
SFX D   0     த்துத்தீர்க்கின்றார்/y        .
SFX D   0     த்துத்தீர்க்கின்றார்கள்/y         .
SFX D   0     த்துத்தீர்க்கின்றது/y        .
SFX D   0     த்துத்தீர்க்கின்றன/y       .
SFX D   0     த்துத்தீர்ப்பேன்/y       .
SFX D   0     த்துத்தீர்ப்போம்/y       .
SFX D   0     த்துத்தீர்ப்பாய்/y         .
SFX D   0     த்துத்தீர்ப்பீர்/y         .
SFX D   0     த்துத்தீர்ப்பீர்கள்/y         .
SFX D   0     த்துத்தீர்ப்பான்/y         .
SFX D   0     த்துத்தீர்ப்பாள்/y        .
SFX D   0     த்துத்தீர்ப்பார்/y        .
SFX D   0     த்துத்தீர்ப்பார்கள்/y         .
SFX D   0     த்துத்தீர்க்கும்/y        .
SFX D   0     த்துமுடி/y       .
SFX D   0     த்துமுடித்தேன்/y       .
SFX D   0     த்துமுடித்தோம்/y       .
SFX D   0     த்துமுடித்தாய்/y       .
SFX D   0     த்துமுடித்தீர்/y       .
SFX D   0     த்துமுடித்தீர்கள்/y       .
SFX D   0     த்துமுடித்தான்/y       .
SFX D   0     த்துமுடித்தாள்/y       .
SFX D   0     த்துமுடித்தார்/y       .
SFX D   0     த்துமுடித்தார்கள்/y       .
SFX D   0     த்துமுடித்தது/y       .
SFX D   0     த்துமுடித்தன/y       .
SFX D   0     த்துமுடிக்கிறேன்/y       .
SFX D   0     த்துமுடிக்கிறோம்/y       .
SFX D   0     த்துமுடிக்கிறாய்/y         .
SFX D   0     த்துமுடிக்கிறீர்/y         .
SFX D   0     த்துமுடிக்கிறீர்கள்/y         .
SFX D   0     த்துமுடிக்கிறான்/y         .
SFX D   0     த்துமுடிக்கிறாள்/y        .
SFX D   0     த்துமுடிக்கிறார்/y        .
SFX D   0     த்துமுடிக்கிறார்கள்/y         .
SFX D   0     த்துமுடிக்கிறது/y        .
SFX D   0     த்துமுடிக்கிறன/y       .
SFX D   0     த்துமுடிக்கின்றேன்/y       .
SFX D   0     த்துமுடிக்கின்றோம்/y       .
SFX D   0     த்துமுடிக்கின்றாய்/y         .
SFX D   0     த்துமுடிக்கின்றீர்/y         .
SFX D   0     த்துமுடிக்கின்றீர்கள்/y         .
SFX D   0     த்துமுடிக்கின்றான்/y         .
SFX D   0     த்துமுடிக்கின்றாள்/y        .
SFX D   0     த்துமுடிக்கின்றார்/y        .
SFX D   0     த்துமுடிக்கின்றார்கள்/y         .
SFX D   0     த்துமுடிக்கின்றது/y        .
SFX D   0     த்துமுடிக்கின்றன/y       .
SFX D   0     த்துமுடிப்பேன்/y       .
SFX D   0     த்துமுடிப்போம்/y       .
SFX D   0     த்துமுடிப்பாய்/y         .
SFX D   0     த்துமுடிப்பீர்/y         .
SFX D   0     த்துமுடிப்பீர்கள்/y         .
SFX D   0     த்துமுடிப்பான்/y         .
SFX D   0     த்துமுடிப்பாள்/y        .
SFX D   0     த்துமுடிப்பார்/y        .
SFX D   0     த்துமுடிப்பார்கள்/y         .
SFX D   0     த்துமுடிக்கும்/y        .
SFX D   0     க்காதது/y         .
SFX D   0     க்காது/y        .
SFX D   0     க்காமல்/y        .
SFX D   0     க்காமை/y         .
SFX D   0     க்காதே/y        .

# செய் class - தேன்-வேன்
SFX E Y 1139
SFX E   0     ய/y       .
SFX E   0     யச்செய்/y       .
SFX E   0     யச்செய்தேன்/y       .
SFX E   0     யச்செய்தோம்/y       .
SFX E   0     யச்செய்தாய்/y       .
SFX E   0     யச்செய்தீர்/y       .
SFX E   0     யச்செய்தீர்கள்/y       .
SFX E   0     யச்செய்தான்/y       .
SFX E   0     யச்செய்தாள்/y       .
SFX E   0     யச்செய்தார்/y       .
SFX E   0     யச்செய்தார்கள்/y       .
SFX E   0     யச்செய்தது/y       .
SFX E   0     யச்செய்தன/y       .
SFX E   0     யச்செய்கிறேன்/y       .
SFX E   0     யச்செய்கிறோம்/y       .
SFX E   0     யச்செய்கிறாய்/y         .
SFX E   0     யச்செய்கிறீர்/y         .
SFX E   0     யச்செய்கிறீர்கள்/y         .
SFX E   0     யச்செய்கிறான்/y         .
SFX E   0     யச்செய்கிறாள்/y        .
SFX E   0     யச்செய்கிறார்/y        .
SFX E   0     யச்செய்கிறார்கள்/y         .
SFX E   0     யச்செய்கிறது/y        .
SFX E   0     யச்செய்கிறன/y       .
SFX E   0     யச்செய்கின்றேன்/y       .
SFX E   0     யச்செய்கின்றோம்/y       .
SFX E   0     யச்செய்கின்றாய்/y         .
SFX E   0     யச்செய்கின்றீர்/y         .
SFX E   0     யச்செய்கின்றீர்கள்/y         .
SFX E   0     யச்செய்கின்றான்/y         .
SFX E   0     யச்செய்கின்றாள்/y        .
SFX E   0     யச்செய்கின்றார்/y        .
SFX E   0     யச்செய்கின்றார்கள்/y         .
SFX E   0     யச்செய்கின்றது/y        .
SFX E   0     யச்செய்கின்றன/y       .
SFX E   0     யச்செய்வேன்/y       .
SFX E   0     யச்செய்வோம்/y       .
SFX E   0     யச்செய்வாய்/y         .
SFX E   0     யச்செய்வீர்/y         .
SFX E   0     யச்செய்வீர்கள்/y         .
SFX E   0     யச்செய்வான்/y         .
SFX E   0     யச்செய்வாள்/y        .
SFX E   0     யச்செய்வார்/y        .
SFX E   0     யச்செய்வார்கள்/y         .
SFX E   0     யச்செய்யும்/y        .
SFX E   0     யவை/y       .
SFX E   0     யவைத்தேன்/y       .
SFX E   0     யவைத்தோம்/y       .
SFX E   0     யவைத்தாய்/y       .
SFX E   0     யவைத்தீர்/y       .
SFX E   0     யவைத்தீர்கள்/y       .
SFX E   0     யவைத்தான்/y       .
SFX E   0     யவைத்தாள்/y       .
SFX E   0     யவைத்தார்/y       .
SFX E   0     யவைத்தார்கள்/y       .
SFX E   0     யவைத்தது/y       .
SFX E   0     யவைத்தன/y       .
SFX E   0     யவைக்கிறேன்/y       .
SFX E   0     யவைக்கிறோம்/y       .
SFX E   0     யவைக்கிறாய்/y         .
SFX E   0     யவைக்கிறீர்/y         .
SFX E   0     யவைக்கிறீர்கள்/y         .
SFX E   0     யவைக்கிறான்/y         .
SFX E   0     யவைக்கிறாள்/y        .
SFX E   0     யவைக்கிறார்/y        .
SFX E   0     யவைக்கிறார்கள்/y         .
SFX E   0     யவைக்கிறது/y        .
SFX E   0     யவைக்கிறன/y       .
SFX E   0     யவைக்கின்றேன்/y       .
SFX E   0     யவைக்கின்றோம்/y       .
SFX E   0     யவைக்கின்றாய்/y         .
SFX E   0     யவைக்கின்றீர்/y         .
SFX E   0     யவைக்கின்றீர்கள்/y         .
SFX E   0     யவைக்கின்றான்/y         .
SFX E   0     யவைக்கின்றாள்/y        .
SFX E   0     யவைக்கின்றார்/y        .
SFX E   0     யவைக்கின்றார்கள்/y         .
SFX E   0     யவைக்கின்றது/y        .
SFX E   0     யவைக்கின்றன/y       .
SFX E   0     யவைப்பேன்/y       .
SFX E   0     யவைப்போம்/y       .
SFX E   0     யவைப்பாய்/y         .
SFX E   0     யவைப்பீர்/y         .
SFX E   0     யவைப்பீர்கள்/y         .
SFX E   0     யவைப்பான்/y         .
SFX E   0     யவைப்பாள்/y        .
SFX E   0     யவைப்பார்/y        .
SFX E   0     யவைப்பார்கள்/y         .
SFX E   0     யவைக்கும்/y        .
SFX E   0     யப்பார்/y       .
SFX E   0     யப்பார்த்தேன்/y       .
SFX E   0     யப்பார்த்தோம்/y       .
SFX E   0     யப்பார்த்தாய்/y       .
SFX E   0     யப்பார்த்தீர்/y       .
SFX E   0     யப்பார்த்தீர்கள்/y       .
SFX E   0     யப்பார்த்தான்/y       .
SFX E   0     யப்பார்த்தாள்/y       .
SFX E   0     யப்பார்த்தார்/y       .
SFX E   0     யப்பார்த்தார்கள்/y       .
SFX E   0     யப்பார்த்தது/y       .
SFX E   0     யப்பார்த்தன/y       .
SFX E   0     யப்பார்க்கிறேன்/y       .
SFX E   0     யப்பார்க்கிறோம்/y       .
SFX E   0     யப்பார்க்கிறாய்/y         .
SFX E   0     யப்பார்க்கிறீர்/y         .
SFX E   0     யப்பார்க்கிறீர்கள்/y         .
SFX E   0     யப்பார்க்கிறான்/y         .
SFX E   0     யப்பார்க்கிறாள்/y        .
SFX E   0     யப்பார்க்கிறார்/y        .
SFX E   0     யப்பார்க்கிறார்கள்/y         .
SFX E   0     யப்பார்க்கிறது/y        .
SFX E   0     யப்பார்க்கிறன/y       .
SFX E   0     யப்பார்க்கின்றேன்/y       .
SFX E   0     யப்பார்க்கின்றோம்/y       .
SFX E   0     யப்பார்க்கின்றாய்/y         .
SFX E   0     யப்பார்க்கின்றீர்/y         .
SFX E   0     யப்பார்க்கின்றீர்கள்/y         .
SFX E   0     யப்பார்க்கின்றான்/y         .
SFX E   0     யப்பார்க்கின்றாள்/y        .
SFX E   0     யப்பார்க்கின்றார்/y        .
SFX E   0     யப்பார்க்கின்றார்கள்/y         .
SFX E   0     யப்பார்க்கின்றது/y        .
SFX E   0     யப்பார்க்கின்றன/y       .
SFX E   0     யப்பார்ப்பேன்/y       .
SFX E   0     யப்பார்ப்போம்/y       .
SFX E   0     யப்பார்ப்பாய்/y         .
SFX E   0     யப்பார்ப்பீர்/y         .
SFX E   0     யப்பார்ப்பீர்கள்/y         .
SFX E   0     யப்பார்ப்பான்/y         .
SFX E   0     யப்பார்ப்பாள்/y        .
SFX E   0     யப்பார்ப்பார்/y        .
SFX E   0     யப்பார்ப்பார்கள்/y         .
SFX E   0     யப்பார்க்கும்/y        .
SFX E   0     யவா/y       .
SFX E   0     யவந்தேன்/y       .
SFX E   0     யவந்தோம்/y       .
SFX E   0     யவந்தாய்/y         .
SFX E   0     யவந்தீர்/y         .
SFX E   0     யவந்தீர்கள்/y         .
SFX E   0     யவந்தான்/y         .
SFX E   0     யவந்தாள்/y         .
SFX E   0     யவந்தார்/y         .
SFX E   0     யவந்தார்கள்/y        .
SFX E   0     யவந்தது/y         .
SFX E   0     யவந்தன/y        .
SFX E   0     யவருகிறேன்/y       .
SFX E   0     யவருகிறோம்/y       .
SFX E   0     யவருகிறாய்/y         .
SFX E   0     யவருகிறீர்/y         .
SFX E   0     யவருகிறீர்கள்/y         .
SFX E   0     யவருகிறான்/y         .
SFX E   0     யவருகிறாள்/y        .
SFX E   0     யவருகிறார்/y        .
SFX E   0     யவருகிறார்கள்/y         .
SFX E   0     யவருகிறது/y        .
SFX E   0     யவருகிறன/y       .
SFX E   0     யவருகின்றேன்/y       .
SFX E   0     யவருகின்றோம்/y       .
SFX E   0     யவருகின்றாய்/y         .
SFX E   0     யவருகின்றீர்/y         .
SFX E   0     யவருகின்றீர்கள்/y         .
SFX E   0     யவருகின்றான்/y         .
SFX E   0     யவருகின்றாள்/y        .
SFX E   0     யவருகின்றார்/y        .
SFX E   0     யவருகின்றார்கள்/y         .
SFX E   0     யவருகின்றது/y        .
SFX E   0     யவருகின்றன/y       .
SFX E   0     யவருவேன்/y       .
SFX E   0     யவருவோம்/y       .
SFX E   0     யவருவாய்/y         .
SFX E   0     யவருவீர்/y         .
SFX E   0     யவருவீர்கள்/y         .
SFX E   0     யவருவான்/y         .
SFX E   0     யவருவாள்/y        .
SFX E   0     யவருவார்/y        .
SFX E   0     யவருவார்கள்/y         .
SFX E   0     யவரும்/y        .
SFX E   0     யப்போ/y        .
SFX E   0     யப்போனேன்/y       .
SFX E   0     யப்போனோம்/y       .
SFX E   0     யப்போனாய்/y         .
SFX E   0     யப்போனீர்/y         .
SFX E   0     யப்போனீர்கள்/y         .
SFX E   0     யப்போனான்/y         .
SFX E   0     யப்போனாள்/y         .
SFX E   0     யப்போனார்/y         .
SFX E   0     யப்போனார்கள்/y        .
SFX E   0     யப்போனது/y         .
SFX E   0     யப்போயிற்று/y         .
SFX E   0     யப்போயின/y        .
SFX E   0     யப்போகிறேன்/y       .
SFX E   0     யப்போகிறோம்/y       .
SFX E   0     யப்போகிறாய்/y         .
SFX E   0     யப்போகிறீர்/y         .
SFX E   0     யப்போகிறீர்கள்/y         .
SFX E   0     யப்போகிறான்/y         .
SFX E   0     யப்போகிறாள்/y        .
SFX E   0     யப்போகிறார்/y        .
SFX E   0     யப்போகிறார்கள்/y         .
SFX E   0     யப்போகிறது/y        .
SFX E   0     யப்போகிறன/y       .
SFX E   0     யப்போகின்றேன்/y       .
SFX E   0     யப்போகின்றோம்/y       .
SFX E   0     யப்போகின்றாய்/y         .
SFX E   0     யப்போகின்றீர்/y         .
SFX E   0     யப்போகின்றீர்கள்/y         .
SFX E   0     யப்போகின்றான்/y         .
SFX E   0     யப்போகின்றாள்/y        .
SFX E   0     யப்போகின்றார்/y        .
SFX E   0     யப்போகின்றார்கள்/y         .
SFX E   0     யப்போகின்றது/y        .
SFX E   0     யப்போகின்றன/y       .
SFX E   0     யப்போவேன்/y       .
SFX E   0     யப்போவோம்/y       .
SFX E   0     யப்போவாய்/y         .
SFX E   0     யப்போவீர்/y         .
SFX E   0     யப்போவீர்கள்/y         .
SFX E   0     யப்போவான்/y         .
SFX E   0     யப்போவாள்/y        .
SFX E   0     யப்போவார்/y        .
SFX E   0     யப்போவார்கள்/y         .
SFX E   0     யப்போகும்/y        .
SFX E   0     யவிரு/y        .
SFX E   0     யவிருந்தேன்/y       .
SFX E   0     யவிருந்தோம்/y       .
SFX E   0     யவிருந்தாய்/y         .
SFX E   0     யவிருந்தீர்/y         .
SFX E   0     யவிருந்தீர்கள்/y         .
SFX E   0     யவிருந்தான்/y         .
SFX E   0     யவிருந்தாள்/y         .
SFX E   0     யவிருந்தார்/y         .
SFX E   0     யவிருந்தார்கள்/y        .
SFX E   0     யவிருந்தது/y         .
SFX E   0     யவிருந்தன/y        .
SFX E   0     யவிருக்கிறேன்/y       .
SFX E   0     யவிருக்கிறோம்/y       .
SFX E   0     யவிருக்கிறாய்/y         .
SFX E   0     யவிருக்கிறீர்/y         .
SFX E   0     யவிருக்கிறீர்கள்/y         .
SFX E   0     யவிருக்கிறான்/y         .
SFX E   0     யவிருக்கிறாள்/y        .
SFX E   0     யவிருக்கிறார்/y        .
SFX E   0     யவிருக்கிறார்கள்/y         .
SFX E   0     யவிருக்கிறது/y        .
SFX E   0     யவிருக்கிறன/y       .
SFX E   0     யவிருக்கின்றேன்/y       .
SFX E   0     யவிருக்கின்றோம்/y       .
SFX E   0     யவிருக்கின்றாய்/y         .
SFX E   0     யவிருக்கின்றீர்/y         .
SFX E   0     யவிருக்கின்றீர்கள்/y         .
SFX E   0     யவிருக்கின்றான்/y         .
SFX E   0     யவிருக்கின்றாள்/y        .
SFX E   0     யவிருக்கின்றார்/y        .
SFX E   0     யவிருக்கின்றார்கள்/y         .
SFX E   0     யவிருக்கின்றது/y        .
SFX E   0     யவிருக்கின்றன/y       .
SFX E   0     யவிருப்பேன்/y       .
SFX E   0     யவிருப்போம்/y       .
SFX E   0     யவிருப்பாய்/y         .
SFX E   0     யவிருப்பீர்/y         .
SFX E   0     யவிருப்பீர்கள்/y         .
SFX E   0     யவிருப்பான்/y         .
SFX E   0     யவிருப்பாள்/y        .
SFX E   0     யவிருப்பார்/y        .
SFX E   0     யவிருப்பார்கள்/y         .
SFX E   0     யவிருக்கும்/y        .
SFX E   0     யவேண்டியிரு/y        .
SFX E   0     யவேண்டியிருந்தேன்/y       .
SFX E   0     யவேண்டியிருந்தோம்/y       .
SFX E   0     யவேண்டியிருந்தாய்/y         .
SFX E   0     யவேண்டியிருந்தீர்/y         .
SFX E   0     யவேண்டியிருந்தீர்கள்/y         .
SFX E   0     யவேண்டியிருந்தான்/y         .
SFX E   0     யவேண்டியிருந்தாள்/y         .
SFX E   0     யவேண்டியிருந்தார்/y         .
SFX E   0     யவேண்டியிருந்தார்கள்/y        .
SFX E   0     யவேண்டியிருந்தது/y         .
SFX E   0     யவேண்டியிருந்தன/y        .
SFX E   0     யவேண்டியிருக்கிறேன்/y       .
SFX E   0     யவேண்டியிருக்கிறோம்/y       .
SFX E   0     யவேண்டியிருக்கிறாய்/y         .
SFX E   0     யவேண்டியிருக்கிறீர்/y         .
SFX E   0     யவேண்டியிருக்கிறீர்கள்/y         .
SFX E   0     யவேண்டியிருக்கிறான்/y         .
SFX E   0     யவேண்டியிருக்கிறாள்/y        .
SFX E   0     யவேண்டியிருக்கிறார்/y        .
SFX E   0     யவேண்டியிருக்கிறார்கள்/y         .
SFX E   0     யவேண்டியிருக்கிறது/y        .
SFX E   0     யவேண்டியிருக்கிறன/y       .
SFX E   0     யவேண்டியிருக்கின்றேன்/y       .
SFX E   0     யவேண்டியிருக்கின்றோம்/y       .
SFX E   0     யவேண்டியிருக்கின்றாய்/y         .
SFX E   0     யவேண்டியிருக்கின்றீர்/y         .
SFX E   0     யவேண்டியிருக்கின்றீர்கள்/y         .
SFX E   0     யவேண்டியிருக்கின்றான்/y         .
SFX E   0     யவேண்டியிருக்கின்றாள்/y        .
SFX E   0     யவேண்டியிருக்கின்றார்/y        .
SFX E   0     யவேண்டியிருக்கின்றார்கள்/y         .
SFX E   0     யவேண்டியிருக்கின்றது/y        .
SFX E   0     யவேண்டியிருக்கின்றன/y       .
SFX E   0     யவேண்டியிருப்பேன்/y       .
SFX E   0     யவேண்டியிருப்போம்/y       .
SFX E   0     யவேண்டியிருப்பாய்/y         .
SFX E   0     யவேண்டியிருப்பீர்/y         .
SFX E   0     யவேண்டியிருப்பீர்கள்/y         .
SFX E   0     யவேண்டியிருப்பான்/y         .
SFX E   0     யவேண்டியிருப்பாள்/y        .
SFX E   0     யவேண்டியிருப்பார்/y        .
SFX E   0     யவேண்டியிருப்பார்கள்/y         .
SFX E   0     யவேண்டியிருக்கும்/y        .
SFX E   0     யவேண்டியிருத்தல்/y        .
SFX E   0     யவேண்டியிருந்தது/y        .
SFX E   0     யவேண்டிவா/y        .
SFX E   0     யவேண்டிவந்தேன்/y       .
SFX E   0     யவேண்டிவந்தோம்/y       .
SFX E   0     யவேண்டிவந்தாய்/y         .
SFX E   0     யவேண்டிவந்தீர்/y         .
SFX E   0     யவேண்டிவந்தீர்கள்/y         .
SFX E   0     யவேண்டிவந்தான்/y         .
SFX E   0     யவேண்டிவந்தாள்/y         .
SFX E   0     யவேண்டிவந்தார்/y         .
SFX E   0     யவேண்டிவந்தார்கள்/y        .
SFX E   0     யவேண்டிவந்தது/y         .
SFX E   0     யவேண்டிவந்தன/y        .
SFX E   0     யவேண்டிவருகிறேன்/y       .
SFX E   0     யவேண்டிவருகிறோம்/y       .
SFX E   0     யவேண்டிவருகிறாய்/y         .
SFX E   0     யவேண்டிவருகிறீர்/y         .
SFX E   0     யவேண்டிவருகிறீர்கள்/y         .
SFX E   0     யவேண்டிவருகிறான்/y         .
SFX E   0     யவேண்டிவருகிறாள்/y        .
SFX E   0     யவேண்டிவருகிறார்/y        .
SFX E   0     யவேண்டிவருகிறார்கள்/y         .
SFX E   0     யவேண்டிவருகிறது/y        .
SFX E   0     யவேண்டிவருகிறன/y       .
SFX E   0     யவேண்டிவருகின்றேன்/y       .
SFX E   0     யவேண்டிவருகின்றோம்/y       .
SFX E   0     யவேண்டிவருகின்றாய்/y         .
SFX E   0     யவேண்டிவருகின்றீர்/y         .
SFX E   0     யவேண்டிவருகின்றீர்கள்/y         .
SFX E   0     யவேண்டிவருகின்றான்/y         .
SFX E   0     யவேண்டிவருகின்றாள்/y        .
SFX E   0     யவேண்டிவருகின்றார்/y        .
SFX E   0     யவேண்டிவருகின்றார்கள்/y         .
SFX E   0     யவேண்டிவருகின்றது/y        .
SFX E   0     யவேண்டிவருகின்றன/y       .
SFX E   0     யவேண்டிவருவேன்/y       .
SFX E   0     யவேண்டிவருவோம்/y       .
SFX E   0     யவேண்டிவருவாய்/y         .
SFX E   0     யவேண்டிவருவீர்/y         .
SFX E   0     யவேண்டிவருவீர்கள்/y         .
SFX E   0     யவேண்டிவருவான்/y         .
SFX E   0     யவேண்டிவருவாள்/y        .
SFX E   0     யவேண்டிவருவார்/y        .
SFX E   0     யவேண்டிவருவார்கள்/y         .
SFX E   0     யவேண்டிவரும்/y        .
SFX E   0     யவேண்டிவருதல்/y        .
SFX E   0     யவேண்டிவந்தது/y        .
SFX E   0     யமுடியும்/y        .
SFX E   0     யமுடியாது/y       .
SFX E   0     யவியலும்/y       .
SFX E   0     யவியலாது/y         .
SFX E   0     யவில்லை/y        .
SFX E   0     யமாட்டேன்/y       .
SFX E   0     யமாட்டோம்/y       .
SFX E   0     யமாட்டாய்/y         .
SFX E   0     யமாட்டீர்/y         .
SFX E   0     யமாட்டீர்கள்/y         .
SFX E   0     யமாட்டான்/y         .
SFX E   0     யமாட்டாள்/y         .
SFX E   0     யமாட்டார்/y         .
SFX E   0     யமாட்டார்கள்/y        .
SFX E   0     யாது/y         .
SFX E   0     யக்கூடாது/y         .
SFX E   0     யக்கூடும்/y         .
SFX E   0     யவேண்டாம்/y         .
SFX E   0     யவேண்டும்/y         .
SFX E   0     யட்டும்/y         .
SFX E   0     யலாகும்/y         .
SFX E   0     யலாம்/y         .
SFX E   0     யுங்கள்/y         .
SFX E   0     யுங்களேன்/y         .
SFX E   0     யேன்/y         .
SFX E   0    தேன்/y       .
SFX E   0    தோம்/y       .
SFX E   0    தாய்/y         .
SFX E   0    தீர்/y         .
SFX E   0    தீர்கள்/y         .
SFX E   0    தான்/y         .
SFX E   0    தாள்/y         .
SFX E   0    தார்/y         .
SFX E   0    தார்கள்/y        .
SFX E   0    தது/y         .
SFX E   0    தன/y        .
SFX E   0    கிறேன்/y       .
SFX E   0    கிறோம்/y       .
SFX E   0    கிறாய்/y         .
SFX E   0    கிறீர்/y         .
SFX E   0    கிறீர்கள்/y         .
SFX E   0    கிறான்/y         .
SFX E   0    கிறாள்/y        .
SFX E   0    கிறார்/y        .
SFX E   0    கிறார்கள்/y         .
SFX E   0    கிறது/y        .
SFX E   0    கிறன/y       .
SFX E   0    கின்றேன்/y       .
SFX E   0    கின்றோம்/y       .
SFX E   0    கின்றாய்/y         .
SFX E   0    கின்றீர்/y         .
SFX E   0    கின்றீர்கள்/y         .
SFX E   0    கின்றான்/y         .
SFX E   0    கின்றாள்/y        .
SFX E   0    கின்றார்/y        .
SFX E   0    கின்றார்கள்/y         .
SFX E   0    கின்றது/y        .
SFX E   0    கின்றன/y       .
SFX E   0    வேன்/y       .
SFX E   0    வோம்/y       .
SFX E   0    வாய்/y         .
SFX E   0    வீர்/y         .
SFX E   0    வீர்கள்/y         .
SFX E   0    வான்/y         .
SFX E   0    வாள்/y        .
SFX E   0    வார்/y        .
SFX E   0    வார்கள்/y         .
SFX E   0    யும்/y        .
SFX E   0    துகாட்டு/y       .
SFX E   0    துகாட்டினேன்/y       .
SFX E   0    துகாட்டினோம்/y       .
SFX E   0    துகாட்டினாய்/y         .
SFX E   0    துகாட்டினீர்/y         .
SFX E   0    துகாட்டினீர்கள்/y         .
SFX E   0    துகாட்டினான்/y         .
SFX E   0    துகாட்டினாள்/y         .
SFX E   0    துகாட்டினார்/y         .
SFX E   0    துகாட்டினார்கள்/y        .
SFX E   0    துகாட்டியது/y         .
SFX E   0    துகாட்டிற்று/y         .
SFX E   0    துகாட்டின/y        .
SFX E   0    துகாட்டுகிறேன்/y       .
SFX E   0    துகாட்டுகிறோம்/y       .
SFX E   0    துகாட்டுகிறாய்/y         .
SFX E   0    துகாட்டுகிறீர்/y         .
SFX E   0    துகாட்டுகிறீர்கள்/y         .
SFX E   0    துகாட்டுகிறான்/y         .
SFX E   0    துகாட்டுகிறாள்/y        .
SFX E   0    துகாட்டுகிறார்/y        .
SFX E   0    துகாட்டுகிறார்கள்/y         .
SFX E   0    துகாட்டுகிறது/y        .
SFX E   0    துகாட்டுகிறன/y       .
SFX E   0    துகாட்டுகின்றேன்/y       .
SFX E   0    துகாட்டுகின்றோம்/y       .
SFX E   0    துகாட்டுகின்றாய்/y         .
SFX E   0    துகாட்டுகின்றீர்/y         .
SFX E   0    துகாட்டுகின்றீர்கள்/y         .
SFX E   0    துகாட்டுகின்றான்/y         .
SFX E   0    துகாட்டுகின்றாள்/y        .
SFX E   0    துகாட்டுகின்றார்/y        .
SFX E   0    துகாட்டுகின்றார்கள்/y         .
SFX E   0    துகாட்டுகின்றது/y        .
SFX E   0    துகாட்டுகின்றன/y       .
SFX E   0    துகாட்டுவேன்/y       .
SFX E   0    துகாட்டுவோம்/y       .
SFX E   0    துகாட்டுவாய்/y         .
SFX E   0    துகாட்டுவீர்/y         .
SFX E   0    துகாட்டுவீர்கள்/y         .
SFX E   0    துகாட்டுவான்/y         .
SFX E   0    துகாட்டுவாள்/y        .
SFX E   0    துகாட்டுவார்/y        .
SFX E   0    துகாட்டுவார்கள்/y         .
SFX E   0    துகாட்டும்/y        .
SFX E   0     துகொடு/y       .
SFX E   0     துகொடுத்தேன்/y       .
SFX E   0     துகொடுத்தோம்/y       .
SFX E   0     துகொடுத்தாய்/y         .
SFX E   0     துகொடுத்தீர்/y         .
SFX E   0     துகொடுத்தீர்கள்/y         .
SFX E   0     துகொடுத்தான்/y         .
SFX E   0     துகொடுத்தாள்/y         .
SFX E   0     துகொடுத்தார்/y         .
SFX E   0     துகொடுத்தார்கள்/y        .
SFX E   0     துகொடுத்தது/y         .
SFX E   0     துகொடுத்தன/y        .
SFX E   0     துகொடுக்கிறேன்/y       .
SFX E   0     துகொடுக்கிறோம்/y       .
SFX E   0     துகொடுக்கிறாய்/y         .
SFX E   0     துகொடுக்கிறீர்/y         .
SFX E   0     துகொடுக்கிறீர்கள்/y         .
SFX E   0     துகொடுக்கிறான்/y         .
SFX E   0     துகொடுக்கிறாள்/y        .
SFX E   0     துகொடுக்கிறார்/y        .
SFX E   0     துகொடுக்கிறார்கள்/y         .
SFX E   0     துகொடுக்கிறது/y        .
SFX E   0     துகொடுக்கிறன/y       .
SFX E   0     துகொடுக்கின்றேன்/y       .
SFX E   0     துகொடுக்கின்றோம்/y       .
SFX E   0     துகொடுக்கின்றாய்/y         .
SFX E   0     துகொடுக்கின்றீர்/y         .
SFX E   0     துகொடுக்கின்றீர்கள்/y         .
SFX E   0     துகொடுக்கின்றான்/y         .
SFX E   0     துகொடுக்கின்றாள்/y        .
SFX E   0     துகொடுக்கின்றார்/y        .
SFX E   0     துகொடுக்கின்றார்கள்/y         .
SFX E   0     துகொடுக்கின்றது/y        .
SFX E   0     துகொடுக்கின்றன/y       .
SFX E   0     துகொடுப்பேன்/y       .
SFX E   0     துகொடுப்போம்/y       .
SFX E   0     துகொடுப்பாய்/y         .
SFX E   0     துகொடுப்பீர்/y         .
SFX E   0     துகொடுப்பீர்கள்/y         .
SFX E   0     துகொடுப்பான்/y         .
SFX E   0     துகொடுப்பாள்/y        .
SFX E   0     துகொடுப்பார்/y        .
SFX E   0     துகொடுப்பார்கள்/y         .
SFX E   0     துகொடுக்கும்/y        .
SFX E   0     துவை/y       .
SFX E   0     துவைத்தேன்/y       .
SFX E   0     துவைத்தோம்/y       .
SFX E   0     துவைத்தாய்/y         .
SFX E   0     துவைத்தீர்/y         .
SFX E   0     துவைத்தீர்கள்/y         .
SFX E   0     துவைத்தான்/y         .
SFX E   0     துவைத்தாள்/y         .
SFX E   0     துவைத்தார்/y         .
SFX E   0     துவைத்தார்கள்/y        .
SFX E   0     துவைத்தது/y         .
SFX E   0     துவைத்தன/y        .
SFX E   0     துவைக்கிறேன்/y       .
SFX E   0     துவைக்கிறோம்/y       .
SFX E   0     துவைக்கிறாய்/y         .
SFX E   0     துவைக்கிறீர்/y         .
SFX E   0     துவைக்கிறீர்கள்/y         .
SFX E   0     துவைக்கிறான்/y         .
SFX E   0     துவைக்கிறாள்/y        .
SFX E   0     துவைக்கிறார்/y        .
SFX E   0     துவைக்கிறார்கள்/y         .
SFX E   0     துவைக்கிறது/y        .
SFX E   0     துவைக்கிறன/y       .
SFX E   0     துவைக்கின்றேன்/y       .
SFX E   0     துவைக்கின்றோம்/y       .
SFX E   0     துவைக்கின்றாய்/y         .
SFX E   0     துவைக்கின்றீர்/y         .
SFX E   0     துவைக்கின்றீர்கள்/y         .
SFX E   0     துவைக்கின்றான்/y         .
SFX E   0     துவைக்கின்றாள்/y        .
SFX E   0     துவைக்கின்றார்/y        .
SFX E   0     துவைக்கின்றார்கள்/y         .
SFX E   0     துவைக்கின்றது/y        .
SFX E   0     துவைக்கின்றன/y       .
SFX E   0     துவைப்பேன்/y       .
SFX E   0     துவைப்போம்/y       .
SFX E   0     துவைப்பாய்/y         .
SFX E   0     துவைப்பீர்/y         .
SFX E   0     துவைப்பீர்கள்/y         .
SFX E   0     துவைப்பான்/y         .
SFX E   0     துவைப்பாள்/y        .
SFX E   0     துவைப்பார்/y        .
SFX E   0     துவைப்பார்கள்/y         .
SFX E   0     துவைக்கும்/y        .
SFX E   0     துபார்/y       .
SFX E   0     துபார்த்தேன்/y       .
SFX E   0     துபார்த்தோம்/y       .
SFX E   0     துபார்த்தாய்/y         .
SFX E   0     துபார்த்தீர்/y         .
SFX E   0     துபார்த்தீர்கள்/y         .
SFX E   0     துபார்த்தான்/y         .
SFX E   0     துபார்த்தாள்/y         .
SFX E   0     துபார்த்தார்/y         .
SFX E   0     துபார்த்தார்கள்/y        .
SFX E   0     துபார்த்தது/y         .
SFX E   0     துபார்த்தன/y        .
SFX E   0     துபார்க்கிறேன்/y       .
SFX E   0     துபார்க்கிறோம்/y       .
SFX E   0     துபார்க்கிறாய்/y         .
SFX E   0     துபார்க்கிறீர்/y         .
SFX E   0     துபார்க்கிறீர்கள்/y         .
SFX E   0     துபார்க்கிறான்/y         .
SFX E   0     துபார்க்கிறாள்/y        .
SFX E   0     துபார்க்கிறார்/y        .
SFX E   0     துபார்க்கிறார்கள்/y         .
SFX E   0     துபார்க்கிறது/y        .
SFX E   0     துபார்க்கிறன/y       .
SFX E   0     துபார்க்கின்றேன்/y       .
SFX E   0     துபார்க்கின்றோம்/y       .
SFX E   0     துபார்க்கின்றாய்/y         .
SFX E   0     துபார்க்கின்றீர்/y         .
SFX E   0     துபார்க்கின்றீர்கள்/y         .
SFX E   0     துபார்க்கின்றான்/y         .
SFX E   0     துபார்க்கின்றாள்/y        .
SFX E   0     துபார்க்கின்றார்/y        .
SFX E   0     துபார்க்கின்றார்கள்/y         .
SFX E   0     துபார்க்கின்றது/y        .
SFX E   0     துபார்க்கின்றன/y       .
SFX E   0     துபார்ப்பேன்/y       .
SFX E   0     துபார்ப்போம்/y       .
SFX E   0     துபார்ப்பாய்/y         .
SFX E   0     துபார்ப்பீர்/y         .
SFX E   0     துபார்ப்பீர்கள்/y         .
SFX E   0     துபார்ப்பான்/y         .
SFX E   0     துபார்ப்பாள்/y        .
SFX E   0     துபார்ப்பார்/y        .
SFX E   0     துபார்ப்பார்கள்/y         .
SFX E   0     துபார்க்கும்/y        .
SFX E   0     திரு/y        .
SFX E   0     திருந்தேன்/y       .
SFX E   0     திருந்தோம்/y       .
SFX E   0     திருந்தாய்/y         .
SFX E   0     திருந்தீர்/y         .
SFX E   0     திருந்தீர்கள்/y         .
SFX E   0     திருந்தான்/y         .
SFX E   0     திருந்தாள்/y         .
SFX E   0     திருந்தார்/y         .
SFX E   0     திருந்தார்கள்/y        .
SFX E   0     திருந்தது/y         .
SFX E   0     திருந்தன/y        .
SFX E   0     திருக்கிறேன்/y       .
SFX E   0     திருக்கிறோம்/y       .
SFX E   0     திருக்கிறாய்/y         .
SFX E   0     திருக்கிறீர்/y         .
SFX E   0     திருக்கிறீர்கள்/y         .
SFX E   0     திருக்கிறான்/y         .
SFX E   0     திருக்கிறாள்/y        .
SFX E   0     திருக்கிறார்/y        .
SFX E   0     திருக்கிறார்கள்/y         .
SFX E   0     திருக்கிறது/y        .
SFX E   0     திருக்கிறன/y       .
SFX E   0     திருக்கின்றேன்/y       .
SFX E   0     திருக்கின்றோம்/y       .
SFX E   0     திருக்கின்றாய்/y         .
SFX E   0     திருக்கின்றீர்/y         .
SFX E   0     திருக்கின்றீர்கள்/y         .
SFX E   0     திருக்கின்றான்/y         .
SFX E   0     திருக்கின்றாள்/y        .
SFX E   0     திருக்கின்றார்/y        .
SFX E   0     திருக்கின்றார்கள்/y         .
SFX E   0     திருக்கின்றது/y        .
SFX E   0     திருக்கின்றன/y       .
SFX E   0     திருப்பேன்/y       .
SFX E   0     திருப்போம்/y       .
SFX E   0     திருப்பாய்/y         .
SFX E   0     திருப்பீர்/y         .
SFX E   0     திருப்பீர்கள்/y         .
SFX E   0     திருப்பான்/y         .
SFX E   0     திருப்பாள்/y        .
SFX E   0     திருப்பார்/y        .
SFX E   0     திருப்பார்கள்/y         .
SFX E   0     திருக்கும்/y        .
SFX E   0     துகொள்/y       .
SFX E   0     துகொண்டேன்/y       .
SFX E   0     துகொண்டோம்/y       .
SFX E   0     துகொண்டாய்/y         .
SFX E   0     துகொண்டீர்/y         .
SFX E   0     துகொண்டீர்கள்/y         .
SFX E   0     துகொண்டான்/y         .
SFX E   0     துகொண்டாள்/y         .
SFX E   0     துகொண்டார்/y         .
SFX E   0     துகொண்டார்கள்/y        .
SFX E   0     துகொண்டது/y         .
SFX E   0     துகொண்டன/y        .
SFX E   0    துகொள்கிறேன்/y       .
SFX E   0    துகொள்கிறோம்/y       .
SFX E   0    துகொள்கிறாய்/y         .
SFX E   0    துகொள்கிறீர்/y         .
SFX E   0    துகொள்கிறீர்கள்/y         .
SFX E   0    துகொள்கிறான்/y         .
SFX E   0    துகொள்கிறாள்/y        .
SFX E   0    துகொள்கிறார்/y        .
SFX E   0    துகொள்கிறார்கள்/y         .
SFX E   0    துகொள்கிறது/y        .
SFX E   0    துகொள்கிறன/y       .
SFX E   0    துகொள்கின்றேன்/y       .
SFX E   0    துகொள்கின்றோம்/y       .
SFX E   0    துகொள்கின்றாய்/y         .
SFX E   0    துகொள்கின்றீர்/y         .
SFX E   0    துகொள்கின்றீர்கள்/y         .
SFX E   0    துகொள்கின்றான்/y         .
SFX E   0    துகொள்கின்றாள்/y        .
SFX E   0    துகொள்கின்றார்/y        .
SFX E   0    துகொள்கின்றார்கள்/y         .
SFX E   0    துகொள்கின்றது/y        .
SFX E   0    துகொள்கின்றன/y       .
SFX E   0    துகொள்வேன்/y       .
SFX E   0    துகொள்வோம்/y       .
SFX E   0    துகொள்வாய்/y         .
SFX E   0    துகொள்வீர்/y         .
SFX E   0    துகொள்வீர்கள்/y         .
SFX E   0    துகொள்வான்/y         .
SFX E   0    துகொள்வாள்/y        .
SFX E   0    துகொள்வார்/y        .
SFX E   0    துகொள்வார்கள்/y         .
SFX E   0    துகொள்ளும்/y        .
SFX E   0     துபோ/y        .
SFX E   0     துபோனேன்/y       .
SFX E   0     துபோனோம்/y       .
SFX E   0     துபோனாய்/y         .
SFX E   0     துபோனீர்/y         .
SFX E   0     துபோனீர்கள்/y         .
SFX E   0     துபோனான்/y         .
SFX E   0     துபோனாள்/y         .
SFX E   0     துபோனார்/y         .
SFX E   0     துபோனார்கள்/y        .
SFX E   0     துபோனது/y         .
SFX E   0     துபோயிற்று/y         .
SFX E   0     துபோயின/y        .
SFX E   0     துபோகிறேன்/y       .
SFX E   0     துபோகிறோம்/y       .
SFX E   0     துபோகிறாய்/y         .
SFX E   0     துபோகிறீர்/y         .
SFX E   0     துபோகிறீர்கள்/y         .
SFX E   0     துபோகிறான்/y         .
SFX E   0     துபோகிறாள்/y        .
SFX E   0     துபோகிறார்/y        .
SFX E   0     துபோகிறார்கள்/y         .
SFX E   0     துபோகிறது/y        .
SFX E   0     துபோகிறன/y       .
SFX E   0     துபோகின்றேன்/y       .
SFX E   0     துபோகின்றோம்/y       .
SFX E   0     துபோகின்றாய்/y         .
SFX E   0     துபோகின்றீர்/y         .
SFX E   0     துபோகின்றீர்கள்/y         .
SFX E   0     துபோகின்றான்/y         .
SFX E   0     துபோகின்றாள்/y        .
SFX E   0     துபோகின்றார்/y        .
SFX E   0     துபோகின்றார்கள்/y         .
SFX E   0     துபோகின்றது/y        .
SFX E   0     துபோகின்றன/y       .
SFX E   0     துபோவேன்/y       .
SFX E   0     துபோவோம்/y       .
SFX E   0     துபோவாய்/y         .
SFX E   0     துபோவீர்/y         .
SFX E   0     துபோவீர்கள்/y         .
SFX E   0     துபோவான்/y         .
SFX E   0     துபோவாள்/y        .
SFX E   0     துபோவார்/y        .
SFX E   0     துபோவார்கள்/y         .
SFX E   0     துபோகும்/y        .
SFX E   0     துவிடு/y       .
SFX E   0     துவிட்டேன்/y       .
SFX E   0     துவிட்டோம்/y       .
SFX E   0     துவிட்டாய்/y         .
SFX E   0     துவிட்டீர்/y         .
SFX E   0     துவிட்டீர்கள்/y         .
SFX E   0     துவிட்டான்/y         .
SFX E   0     துவிட்டாள்/y         .
SFX E   0     துவிட்டார்/y         .
SFX E   0     துவிட்டார்கள்/y        .
SFX E   0     துவிட்டது/y         .
SFX E   0     துவிட்டன/y        .
SFX E   0     துவிடுகிறேன்/y       .
SFX E   0     துவிடுகிறோம்/y       .
SFX E   0     துவிடுகிறாய்/y         .
SFX E   0     துவிடுகிறீர்/y         .
SFX E   0     துவிடுகிறீர்கள்/y         .
SFX E   0     துவிடுகிறான்/y         .
SFX E   0     துவிடுகிறாள்/y        .
SFX E   0     துவிடுகிறார்/y        .
SFX E   0     துவிடுகிறார்கள்/y         .
SFX E   0     துவிடுகிறது/y        .
SFX E   0     துவிடுகிறன/y       .
SFX E   0     துவிடுகின்றேன்/y       .
SFX E   0     துவிடுகின்றோம்/y       .
SFX E   0     துவிடுகின்றாய்/y         .
SFX E   0     துவிடுகின்றீர்/y         .
SFX E   0     துவிடுகின்றீர்கள்/y         .
SFX E   0     துவிடுகின்றான்/y         .
SFX E   0     துவிடுகின்றாள்/y        .
SFX E   0     துவிடுகின்றார்/y        .
SFX E   0     துவிடுகின்றார்கள்/y         .
SFX E   0     துவிடுகின்றது/y        .
SFX E   0     துவிடுகின்றன/y       .
SFX E   0     துவிடுவேன்/y       .
SFX E   0     துவிடுவோம்/y       .
SFX E   0     துவிடுவாய்/y         .
SFX E   0     துவிடுவீர்/y         .
SFX E   0     துவிடுவீர்கள்/y         .
SFX E   0     துவிடுவான்/y        .
SFX E   0     துவிடுவாள்/y        .
SFX E   0     துவிடுவார்/y        .
SFX E   0     துவிடுவார்கள்/y         .
SFX E   0     துவிடும்/y        .
SFX E   0     துகொண்டிரு/y        .
SFX E   0     துகொண்டிருந்தேன்/y       .
SFX E   0     துகொண்டிருந்தோம்/y       .
SFX E   0     துகொண்டிருந்தாய்/y         .
SFX E   0     துகொண்டிருந்தீர்/y         .
SFX E   0     துகொண்டிருந்தீர்கள்/y         .
SFX E   0     துகொண்டிருந்தான்/y         .
SFX E   0     துகொண்டிருந்தாள்/y         .
SFX E   0     துகொண்டிருந்தார்/y         .
SFX E   0     துகொண்டிருந்தார்கள்/y        .
SFX E   0     துகொண்டிருந்தது/y         .
SFX E   0     துகொண்டிருந்தன/y        .
SFX E   0     துகொண்டிருக்கிறேன்/y       .
SFX E   0     துகொண்டிருக்கிறோம்/y       .
SFX E   0     துகொண்டிருக்கிறாய்/y         .
SFX E   0     துகொண்டிருக்கிறீர்/y         .
SFX E   0     துகொண்டிருக்கிறீர்கள்/y         .
SFX E   0     துகொண்டிருக்கிறான்/y         .
SFX E   0     துகொண்டிருக்கிறாள்/y        .
SFX E   0     துகொண்டிருக்கிறார்/y        .
SFX E   0     துகொண்டிருக்கிறார்கள்/y         .
SFX E   0     துகொண்டிருக்கிறது/y        .
SFX E   0     துகொண்டிருக்கிறன/y       .
SFX E   0     துகொண்டிருக்கின்றேன்/y       .
SFX E   0     துகொண்டிருக்கின்றோம்/y       .
SFX E   0     துகொண்டிருக்கின்றாய்/y         .
SFX E   0     துகொண்டிருக்கின்றீர்/y         .
SFX E   0     துகொண்டிருக்கின்றீர்கள்/y         .
SFX E   0     துகொண்டிருக்கின்றான்/y         .
SFX E   0     துகொண்டிருக்கின்றாள்/y        .
SFX E   0     துகொண்டிருக்கின்றார்/y        .
SFX E   0     துகொண்டிருக்கின்றார்கள்/y         .
SFX E   0     துகொண்டிருக்கின்றது/y        .
SFX E   0     துகொண்டிருக்கின்றன/y       .
SFX E   0     துகொண்டிருப்பேன்/y       .
SFX E   0     துகொண்டிருப்போம்/y       .
SFX E   0     துகொண்டிருப்பாய்/y         .
SFX E   0     துகொண்டிருப்பீர்/y         .
SFX E   0     துகொண்டிருப்பீர்கள்/y         .
SFX E   0     துகொண்டிருப்பான்/y         .
SFX E   0     துகொண்டிருப்பாள்/y        .
SFX E   0     துகொண்டிருப்பார்/y        .
SFX E   0     துகொண்டிருப்பார்கள்/y         .
SFX E   0     துகொண்டிருக்கும்/y        .
SFX E   0     தாயிற்று/y        .
SFX E   0     துபோடு/y       .
SFX E   0     துபோட்டேன்/y       .
SFX E   0     துபோட்டோம்/y       .
SFX E   0     துபோட்டாய்/y         .
SFX E   0     துபோட்டீர்/y         .
SFX E   0     துபோட்டீர்கள்/y         .
SFX E   0     துபோட்டான்/y         .
SFX E   0     துபோட்டாள்/y         .
SFX E   0     துபோட்டார்/y         .
SFX E   0     துபோட்டார்கள்/y        .
SFX E   0     துபோட்டது/y         .
SFX E   0     துபோட்டன/y        .
SFX E   0     துபோடுகிறேன்/y       .
SFX E   0     துபோடுகிறோம்/y       .
SFX E   0     துபோடுகிறாய்/y         .
SFX E   0     துபோடுகிறீர்/y         .
SFX E   0     துபோடுகிறீர்கள்/y         .
SFX E   0     துபோடுகிறான்/y         .
SFX E   0     துபோடுகிறாள்/y        .
SFX E   0     துபோடுகிறார்/y        .
SFX E   0     துபோடுகிறார்கள்/y         .
SFX E   0     துபோடுகிறது/y        .
SFX E   0     துபோடுகிறன/y       .
SFX E   0     துபோடுகின்றேன்/y       .
SFX E   0     துபோடுகின்றோம்/y       .
SFX E   0     துபோடுகின்றாய்/y         .
SFX E   0     துபோடுகின்றீர்/y         .
SFX E   0     துபோடுகின்றீர்கள்/y         .
SFX E   0     துபோடுகின்றான்/y         .
SFX E   0     துபோடுகின்றாள்/y        .
SFX E   0     துபோடுகின்றார்/y        .
SFX E   0     துபோடுகின்றார்கள்/y         .
SFX E   0     துபோடுகின்றது/y        .
SFX E   0     துபோடுகின்றன/y       .
SFX E   0     துபோடுவேன்/y       .
SFX E   0     துபோடுவோம்/y       .
SFX E   0     துபோடுவாய்/y         .
SFX E   0     துபோடுவீர்/y         .
SFX E   0     துபோடுவீர்கள்/y         .
SFX E   0     துபோடுவான்/y        .
SFX E   0     துபோடுவாள்/y        .
SFX E   0     துபோடுவார்/y        .
SFX E   0     துபோடுவார்கள்/y         .
SFX E   0     துபோடும்/y        .
SFX E   0     துதொலை/y       .
SFX E   0     துதொலைந்தேன்/y       .
SFX E   0     துதொலைந்தோம்/y       .
SFX E   0     துதொலைந்தாய்/y         .
SFX E   0     துதொலைந்தீர்/y         .
SFX E   0     துதொலைந்தீர்கள்/y         .
SFX E   0     துதொலைந்தான்/y         .
SFX E   0     துதொலைந்தாள்/y         .
SFX E   0     துதொலைந்தார்/y         .
SFX E   0     துதொலைந்தார்கள்/y        .
SFX E   0     துதொலைந்தது/y         .
SFX E   0     துதொலைந்தன/y        .
SFX E   0     துதொலைகிறேன்/y       .
SFX E   0     துதொலைகிறோம்/y       .
SFX E   0     துதொலைகிறாய்/y         .
SFX E   0     துதொலைகிறீர்/y         .
SFX E   0     துதொலைகிறீர்கள்/y         .
SFX E   0     துதொலைகிறான்/y         .
SFX E   0     துதொலைகிறாள்/y        .
SFX E   0     துதொலைகிறார்/y        .
SFX E   0     துதொலைகிறார்கள்/y         .
SFX E   0     துதொலைகிறது/y        .
SFX E   0     துதொலைகிறன/y       .
SFX E   0     துதொலைகின்றேன்/y       .
SFX E   0     துதொலைகின்றோம்/y       .
SFX E   0     துதொலைகின்றாய்/y         .
SFX E   0     துதொலைகின்றீர்/y         .
SFX E   0     துதொலைகின்றீர்கள்/y         .
SFX E   0     துதொலைகின்றான்/y         .
SFX E   0     துதொலைகின்றாள்/y        .
SFX E   0     துதொலைகின்றார்/y        .
SFX E   0     துதொலைகின்றார்கள்/y         .
SFX E   0     துதொலைகின்றது/y        .
SFX E   0     துதொலைகின்றன/y       .
SFX E   0     துதொலைவேன்/y       .
SFX E   0     துதொலைவோம்/y       .
SFX E   0     துதொலைவாய்/y         .
SFX E   0     துதொலைவீர்/y         .
SFX E   0     துதொலைவீர்கள்/y         .
SFX E   0     துதொலைவான்/y         .
SFX E   0     துதொலைவாள்/y        .
SFX E   0     துதொலைவார்/y        .
SFX E   0     துதொலைவார்கள்/y         .
SFX E   0     துதொலையும்/y        .
SFX E   0     துதள்ளு/y        .
SFX E   0     துதள்ளினேன்/y       .
SFX E   0     துதள்ளினோம்/y       .
SFX E   0     துதள்ளினாய்/y         .
SFX E   0     துதள்ளினீர்/y         .
SFX E   0     துதள்ளினீர்கள்/y         .
SFX E   0     துதள்ளினான்/y         .
SFX E   0     துதள்ளினாள்/y         .
SFX E   0     துதள்ளினார்/y         .
SFX E   0     துதள்ளினார்கள்/y        .
SFX E   0     துதள்ளியது/y         .
SFX E   0     துதள்ளிற்று/y         .
SFX E   0     துதள்ளின/y        .
SFX E   0     துதள்ளுகிறேன்/y       .
SFX E   0     துதள்ளுகிறோம்/y       .
SFX E   0     துதள்ளுகிறாய்/y         .
SFX E   0     துதள்ளுகிறீர்/y         .
SFX E   0     துதள்ளுகிறீர்கள்/y         .
SFX E   0     துதள்ளுகிறான்/y         .
SFX E   0     துதள்ளுகிறாள்/y        .
SFX E   0     துதள்ளுகிறார்/y        .
SFX E   0     துதள்ளுகிறார்கள்/y         .
SFX E   0     துதள்ளுகிறது/y        .
SFX E   0     துதள்ளுகிறன/y       .
SFX E   0     துதள்ளுகின்றேன்/y       .
SFX E   0     துதள்ளுகின்றோம்/y       .
SFX E   0     துதள்ளுகின்றாய்/y         .
SFX E   0     துதள்ளுகின்றீர்/y         .
SFX E   0     துதள்ளுகின்றீர்கள்/y         .
SFX E   0     துதள்ளுகின்றான்/y         .
SFX E   0     துதள்ளுகின்றாள்/y        .
SFX E   0     துதள்ளுகின்றார்/y        .
SFX E   0     துதள்ளுகின்றார்கள்/y         .
SFX E   0     துதள்ளுகின்றது/y        .
SFX E   0     துதள்ளுகின்றன/y       .
SFX E   0     துதள்ளுவேன்/y       .
SFX E   0     துதள்ளுவோம்/y       .
SFX E   0     துதள்ளுவாய்/y         .
SFX E   0     துதள்ளுவீர்/y         .
SFX E   0     துதள்ளுவீர்கள்/y         .
SFX E   0     துதள்ளுவான்/y         .
SFX E   0     துதள்ளுவாள்/y        .
SFX E   0     துதள்ளுவார்/y        .
SFX E   0     துதள்ளுவார்கள்/y         .
SFX E   0     துதள்ளும்/y        .
SFX E   0     துகிழி/y       .
SFX E   0     துகிழித்தேன்/y       .
SFX E   0     துகிழித்தோம்/y       .
SFX E   0     துகிழித்தாய்/y       .
SFX E   0     துகிழித்தீர்/y       .
SFX E   0     துகிழித்தீர்கள்/y       .
SFX E   0     துகிழித்தான்/y       .
SFX E   0     துகிழித்தாள்/y       .
SFX E   0     துகிழித்தார்/y       .
SFX E   0     துகிழித்தார்கள்/y       .
SFX E   0     துகிழித்தது/y       .
SFX E   0     துகிழித்தன/y       .
SFX E   0     துகிழிக்கிறேன்/y       .
SFX E   0     துகிழிக்கிறோம்/y       .
SFX E   0     துகிழிக்கிறாய்/y         .
SFX E   0     துகிழிக்கிறீர்/y         .
SFX E   0     துகிழிக்கிறீர்கள்/y         .
SFX E   0     துகிழிக்கிறான்/y         .
SFX E   0     துகிழிக்கிறாள்/y        .
SFX E   0     துகிழிக்கிறார்/y        .
SFX E   0     துகிழிக்கிறார்கள்/y         .
SFX E   0     துகிழிக்கிறது/y        .
SFX E   0     துகிழிக்கிறன/y       .
SFX E   0     துகிழிக்கின்றேன்/y       .
SFX E   0     துகிழிக்கின்றோம்/y       .
SFX E   0     துகிழிக்கின்றாய்/y         .
SFX E   0     துகிழிக்கின்றீர்/y         .
SFX E   0     துகிழிக்கின்றீர்கள்/y         .
SFX E   0     துகிழிக்கின்றான்/y         .
SFX E   0     துகிழிக்கின்றாள்/y        .
SFX E   0     துகிழிக்கின்றார்/y        .
SFX E   0     துகிழிக்கின்றார்கள்/y         .
SFX E   0     துகிழிக்கின்றது/y        .
SFX E   0     துகிழிக்கின்றன/y       .
SFX E   0     துகிழிப்பேன்/y       .
SFX E   0     துகிழிப்போம்/y       .
SFX E   0     துகிழிப்பாய்/y         .
SFX E   0     துகிழிப்பீர்/y         .
SFX E   0     துகிழிப்பீர்கள்/y         .
SFX E   0     துகிழிப்பான்/y         .
SFX E   0     துகிழிப்பாள்/y        .
SFX E   0     துகிழிப்பார்/y        .
SFX E   0     துகிழிப்பார்கள்/y         .
SFX E   0     துகிழிக்கும்/y        .
SFX E   0     துகிட/y        .
SFX E   0     துகிடந்தேன்/y       .
SFX E   0     துகிடந்தோம்/y       .
SFX E   0     துகிடந்தாய்/y         .
SFX E   0     துகிடந்தீர்/y         .
SFX E   0     துகிடந்தீர்கள்/y         .
SFX E   0     துகிடந்தான்/y         .
SFX E   0     துகிடந்தாள்/y         .
SFX E   0     துகிடந்தார்/y         .
SFX E   0     துகிடந்தார்கள்/y        .
SFX E   0     துகிடந்தது/y         .
SFX E   0     துகிடந்தன/y        .
SFX E   0     துகிடக்கிறேன்/y       .
SFX E   0     துகிடக்கிறோம்/y       .
SFX E   0     துகிடக்கிறாய்/y         .
SFX E   0     துகிடக்கிறீர்/y         .
SFX E   0     துகிடக்கிறீர்கள்/y         .
SFX E   0     துகிடக்கிறான்/y         .
SFX E   0     துகிடக்கிறாள்/y        .
SFX E   0     துகிடக்கிறார்/y        .
SFX E   0     துகிடக்கிறார்கள்/y         .
SFX E   0     துகிடக்கிறது/y        .
SFX E   0     துகிடக்கிறன/y       .
SFX E   0     துகிடக்கின்றேன்/y       .
SFX E   0     துகிடக்கின்றோம்/y       .
SFX E   0     துகிடக்கின்றாய்/y         .
SFX E   0     துகிடக்கின்றீர்/y         .
SFX E   0     துகிடக்கின்றீர்கள்/y         .
SFX E   0     துகிடக்கின்றான்/y         .
SFX E   0     துகிடக்கின்றாள்/y        .
SFX E   0     துகிடக்கின்றார்/y        .
SFX E   0     துகிடக்கின்றார்கள்/y         .
SFX E   0     துகிடக்கின்றது/y        .
SFX E   0     துகிடக்கின்றன/y       .
SFX E   0     துகிடப்பேன்/y       .
SFX E   0     துகிடப்போம்/y       .
SFX E   0     துகிடப்பாய்/y         .
SFX E   0     துகிடப்பீர்/y         .
SFX E   0     துகிடப்பீர்கள்/y         .
SFX E   0     துகிடப்பான்/y         .
SFX E   0     துகிடப்பாள்/y        .
SFX E   0     துகிடப்பார்/y        .
SFX E   0     துகிடப்பார்கள்/y         .
SFX E   0     துகிடக்கும்/y        .
SFX E   0     துதீர்/y       .
SFX E   0     துதீர்த்தேன்/y       .
SFX E   0     துதீர்த்தோம்/y       .
SFX E   0     துதீர்த்தாய்/y       .
SFX E   0     துதீர்த்தீர்/y       .
SFX E   0     துதீர்த்தீர்கள்/y       .
SFX E   0     துதீர்த்தான்/y       .
SFX E   0     துதீர்த்தாள்/y       .
SFX E   0     துதீர்த்தார்/y       .
SFX E   0     துதீர்த்தார்கள்/y       .
SFX E   0     துதீர்த்தது/y       .
SFX E   0     துதீர்த்தன/y       .
SFX E   0     துதீர்க்கிறேன்/y       .
SFX E   0     துதீர்க்கிறோம்/y       .
SFX E   0     துதீர்க்கிறாய்/y         .
SFX E   0     துதீர்க்கிறீர்/y         .
SFX E   0     துதீர்க்கிறீர்கள்/y         .
SFX E   0     துதீர்க்கிறான்/y         .
SFX E   0     துதீர்க்கிறாள்/y        .
SFX E   0     துதீர்க்கிறார்/y        .
SFX E   0     துதீர்க்கிறார்கள்/y         .
SFX E   0     துதீர்க்கிறது/y        .
SFX E   0     துதீர்க்கிறன/y       .
SFX E   0     துதீர்க்கின்றேன்/y       .
SFX E   0     துதீர்க்கின்றோம்/y       .
SFX E   0     துதீர்க்கின்றாய்/y         .
SFX E   0     துதீர்க்கின்றீர்/y         .
SFX E   0     துதீர்க்கின்றீர்கள்/y         .
SFX E   0     துதீர்க்கின்றான்/y         .
SFX E   0     துதீர்க்கின்றாள்/y        .
SFX E   0     துதீர்க்கின்றார்/y        .
SFX E   0     துதீர்க்கின்றார்கள்/y         .
SFX E   0     துதீர்க்கின்றது/y        .
SFX E   0     துதீர்க்கின்றன/y       .
SFX E   0     துதீர்ப்பேன்/y       .
SFX E   0     துதீர்ப்போம்/y       .
SFX E   0     துதீர்ப்பாய்/y         .
SFX E   0     துதீர்ப்பீர்/y         .
SFX E   0     துதீர்ப்பீர்கள்/y         .
SFX E   0     துதீர்ப்பான்/y         .
SFX E   0     துதீர்ப்பாள்/y        .
SFX E   0     துதீர்ப்பார்/y        .
SFX E   0     துதீர்ப்பார்கள்/y         .
SFX E   0     துதீர்க்கும்/y        .
SFX E   0     துமுடி/y       .
SFX E   0     துமுடித்தேன்/y       .
SFX E   0     துமுடித்தோம்/y       .
SFX E   0     துமுடித்தாய்/y       .
SFX E   0     துமுடித்தீர்/y       .
SFX E   0     துமுடித்தீர்கள்/y       .
SFX E   0     துமுடித்தான்/y       .
SFX E   0     துமுடித்தாள்/y       .
SFX E   0     துமுடித்தார்/y       .
SFX E   0     துமுடித்தார்கள்/y       .
SFX E   0     துமுடித்தது/y       .
SFX E   0     துமுடித்தன/y       .
SFX E   0     துமுடிக்கிறேன்/y       .
SFX E   0     துமுடிக்கிறோம்/y       .
SFX E   0     துமுடிக்கிறாய்/y         .
SFX E   0     துமுடிக்கிறீர்/y         .
SFX E   0     துமுடிக்கிறீர்கள்/y         .
SFX E   0     துமுடிக்கிறான்/y         .
SFX E   0     துமுடிக்கிறாள்/y        .
SFX E   0     துமுடிக்கிறார்/y        .
SFX E   0     துமுடிக்கிறார்கள்/y         .
SFX E   0     துமுடிக்கிறது/y        .
SFX E   0     துமுடிக்கிறன/y       .
SFX E   0     துமுடிக்கின்றேன்/y       .
SFX E   0     துமுடிக்கின்றோம்/y       .
SFX E   0     துமுடிக்கின்றாய்/y         .
SFX E   0     துமுடிக்கின்றீர்/y         .
SFX E   0     துமுடிக்கின்றீர்கள்/y         .
SFX E   0     துமுடிக்கின்றான்/y         .
SFX E   0     துமுடிக்கின்றாள்/y        .
SFX E   0     துமுடிக்கின்றார்/y        .
SFX E   0     துமுடிக்கின்றார்கள்/y         .
SFX E   0     துமுடிக்கின்றது/y        .
SFX E   0     துமுடிக்கின்றன/y       .
SFX E   0     துமுடிப்பேன்/y       .
SFX E   0     துமுடிப்போம்/y       .
SFX E   0     துமுடிப்பாய்/y         .
SFX E   0     துமுடிப்பீர்/y         .
SFX E   0     துமுடிப்பீர்கள்/y         .
SFX E   0     துமுடிப்பான்/y         .
SFX E   0     துமுடிப்பாள்/y        .
SFX E   0     துமுடிப்பார்/y        .
SFX E   0     துமுடிப்பார்கள்/y         .
SFX E   0     துமுடிக்கும்/y        .
SFX E   0     யாதது/y         .
SFX E   0     யாது/y        .
SFX E   0     யாமல்/y        .
SFX E   0     யாமை/y         .
SFX E   0     யாதே/y        .

# அழு class - தேன்-வேன்
SFX F Y 1051
SFX F   ு     /y       .
SFX F   ு     ச்செய்/y       .
SFX F   ு     ச்செய்தேன்/y       .
SFX F   ு     ச்செய்தோம்/y       .
SFX F   ு     ச்செய்தாய்/y       .
SFX F   ு     ச்செய்தீர்/y       .
SFX F   ு     ச்செய்தீர்கள்/y       .
SFX F   ு     ச்செய்தான்/y       .
SFX F   ு     ச்செய்தாள்/y       .
SFX F   ு     ச்செய்தார்/y       .
SFX F   ு     ச்செய்தார்கள்/y       .
SFX F   ு     ச்செய்தது/y       .
SFX F   ு     ச்செய்தன/y       .
SFX F   ு     ச்செய்கிறேன்/y       .
SFX F   ு     ச்செய்கிறோம்/y       .
SFX F   ு     ச்செய்கிறாய்/y         .
SFX F   ு     ச்செய்கிறீர்/y         .
SFX F   ு     ச்செய்கிறீர்கள்/y         .
SFX F   ு     ச்செய்கிறான்/y         .
SFX F   ு     ச்செய்கிறாள்/y        .
SFX F   ு     ச்செய்கிறார்/y        .
SFX F   ு     ச்செய்கிறார்கள்/y         .
SFX F   ு     ச்செய்கிறது/y        .
SFX F   ு     ச்செய்கிறன/y       .
SFX F   ு     ச்செய்கின்றேன்/y       .
SFX F   ு     ச்செய்கின்றோம்/y       .
SFX F   ு     ச்செய்கின்றாய்/y         .
SFX F   ு     ச்செய்கின்றீர்/y         .
SFX F   ு     ச்செய்கின்றீர்கள்/y         .
SFX F   ு     ச்செய்கின்றான்/y         .
SFX F   ு     ச்செய்கின்றாள்/y        .
SFX F   ு     ச்செய்கின்றார்/y        .
SFX F   ு     ச்செய்கின்றார்கள்/y         .
SFX F   ு     ச்செய்கின்றது/y        .
SFX F   ு     ச்செய்கின்றன/y       .
SFX F   ு     ச்செய்வேன்/y       .
SFX F   ு     ச்செய்வோம்/y       .
SFX F   ு     ச்செய்வாய்/y         .
SFX F   ு     ச்செய்வீர்/y         .
SFX F   ு     ச்செய்வீர்கள்/y         .
SFX F   ு     ச்செய்வான்/y         .
SFX F   ு     ச்செய்வாள்/y        .
SFX F   ு     ச்செய்வார்/y        .
SFX F   ு     ச்செய்வார்கள்/y         .
SFX F   ு     ச்செய்யும்/y        .
SFX F   ு     வை/y       .
SFX F   ு     வைத்தேன்/y       .
SFX F   ு     வைத்தோம்/y       .
SFX F   ு     வைத்தாய்/y       .
SFX F   ு     வைத்தீர்/y       .
SFX F   ு     வைத்தீர்கள்/y       .
SFX F   ு     வைத்தான்/y       .
SFX F   ு     வைத்தாள்/y       .
SFX F   ு     வைத்தார்/y       .
SFX F   ு     வைத்தார்கள்/y       .
SFX F   ு     வைத்தது/y       .
SFX F   ு     வைத்தன/y       .
SFX F   ு     வைக்கிறேன்/y       .
SFX F   ு     வைக்கிறோம்/y       .
SFX F   ு     வைக்கிறாய்/y         .
SFX F   ு     வைக்கிறீர்/y         .
SFX F   ு     வைக்கிறீர்கள்/y         .
SFX F   ு     வைக்கிறான்/y         .
SFX F   ு     வைக்கிறாள்/y        .
SFX F   ு     வைக்கிறார்/y        .
SFX F   ு     வைக்கிறார்கள்/y         .
SFX F   ு     வைக்கிறது/y        .
SFX F   ு     வைக்கிறன/y       .
SFX F   ு     வைக்கின்றேன்/y       .
SFX F   ு     வைக்கின்றோம்/y       .
SFX F   ு     வைக்கின்றாய்/y         .
SFX F   ு     வைக்கின்றீர்/y         .
SFX F   ு     வைக்கின்றீர்கள்/y         .
SFX F   ு     வைக்கின்றான்/y         .
SFX F   ு     வைக்கின்றாள்/y        .
SFX F   ு     வைக்கின்றார்/y        .
SFX F   ு     வைக்கின்றார்கள்/y         .
SFX F   ு     வைக்கின்றது/y        .
SFX F   ு     வைக்கின்றன/y       .
SFX F   ு     வைப்பேன்/y       .
SFX F   ு     வைப்போம்/y       .
SFX F   ு     வைப்பாய்/y         .
SFX F   ு     வைப்பீர்/y         .
SFX F   ு     வைப்பீர்கள்/y         .
SFX F   ு     வைப்பான்/y         .
SFX F   ு     வைப்பாள்/y        .
SFX F   ு     வைப்பார்/y        .
SFX F   ு     வைப்பார்கள்/y         .
SFX F   ு     வைக்கும்/y        .
SFX F   ு     ப்பார்/y       .
SFX F   ு     ப்பார்த்தேன்/y       .
SFX F   ு     ப்பார்த்தோம்/y       .
SFX F   ு     ப்பார்த்தாய்/y       .
SFX F   ு     ப்பார்த்தீர்/y       .
SFX F   ு     ப்பார்த்தீர்கள்/y       .
SFX F   ு     ப்பார்த்தான்/y       .
SFX F   ு     ப்பார்த்தாள்/y       .
SFX F   ு     ப்பார்த்தார்/y       .
SFX F   ு     ப்பார்த்தார்கள்/y       .
SFX F   ு     ப்பார்த்தது/y       .
SFX F   ு     ப்பார்த்தன/y       .
SFX F   ு     ப்பார்க்கிறேன்/y       .
SFX F   ு     ப்பார்க்கிறோம்/y       .
SFX F   ு     ப்பார்க்கிறாய்/y         .
SFX F   ு     ப்பார்க்கிறீர்/y         .
SFX F   ு     ப்பார்க்கிறீர்கள்/y         .
SFX F   ு     ப்பார்க்கிறான்/y         .
SFX F   ு     ப்பார்க்கிறாள்/y        .
SFX F   ு     ப்பார்க்கிறார்/y        .
SFX F   ு     ப்பார்க்கிறார்கள்/y         .
SFX F   ு     ப்பார்க்கிறது/y        .
SFX F   ு     ப்பார்க்கிறன/y       .
SFX F   ு     ப்பார்க்கின்றேன்/y       .
SFX F   ு     ப்பார்க்கின்றோம்/y       .
SFX F   ு     ப்பார்க்கின்றாய்/y         .
SFX F   ு     ப்பார்க்கின்றீர்/y         .
SFX F   ு     ப்பார்க்கின்றீர்கள்/y         .
SFX F   ு     ப்பார்க்கின்றான்/y         .
SFX F   ு     ப்பார்க்கின்றாள்/y        .
SFX F   ு     ப்பார்க்கின்றார்/y        .
SFX F   ு     ப்பார்க்கின்றார்கள்/y         .
SFX F   ு     ப்பார்க்கின்றது/y        .
SFX F   ு     ப்பார்க்கின்றன/y       .
SFX F   ு     ப்பார்ப்பேன்/y       .
SFX F   ு     ப்பார்ப்போம்/y       .
SFX F   ு     ப்பார்ப்பாய்/y         .
SFX F   ு     ப்பார்ப்பீர்/y         .
SFX F   ு     ப்பார்ப்பீர்கள்/y         .
SFX F   ு     ப்பார்ப்பான்/y         .
SFX F   ு     ப்பார்ப்பாள்/y        .
SFX F   ு     ப்பார்ப்பார்/y        .
SFX F   ு     ப்பார்ப்பார்கள்/y         .
SFX F   ு     ப்பார்க்கும்/y        .
SFX F   ு      வா/y       .
SFX F   ு      வந்தேன்/y       .
SFX F   ு      வந்தோம்/y       .
SFX F   ு      வந்தாய்/y         .
SFX F   ு      வந்தீர்/y         .
SFX F   ு      வந்தீர்கள்/y         .
SFX F   ு      வந்தான்/y         .
SFX F   ு      வந்தாள்/y         .
SFX F   ு      வந்தார்/y         .
SFX F   ு      வந்தார்கள்/y        .
SFX F   ு      வந்தது/y         .
SFX F   ு      வந்தன/y        .
SFX F   ு      வருகிறேன்/y       .
SFX F   ு      வருகிறோம்/y       .
SFX F   ு      வருகிறாய்/y         .
SFX F   ு      வருகிறீர்/y         .
SFX F   ு      வருகிறீர்கள்/y         .
SFX F   ு      வருகிறான்/y         .
SFX F   ு      வருகிறாள்/y        .
SFX F   ு      வருகிறார்/y        .
SFX F   ு      வருகிறார்கள்/y         .
SFX F   ு      வருகிறது/y        .
SFX F   ு      வருகிறன/y       .
SFX F   ு      வருகின்றேன்/y       .
SFX F   ு      வருகின்றோம்/y       .
SFX F   ு      வருகின்றாய்/y         .
SFX F   ு      வருகின்றீர்/y         .
SFX F   ு      வருகின்றீர்கள்/y         .
SFX F   ு      வருகின்றான்/y         .
SFX F   ு      வருகின்றாள்/y        .
SFX F   ு      வருகின்றார்/y        .
SFX F   ு      வருகின்றார்கள்/y         .
SFX F   ு      வருகின்றது/y        .
SFX F   ு      வருகின்றன/y       .
SFX F   ு      வருவேன்/y       .
SFX F   ு      வருவோம்/y       .
SFX F   ு      வருவாய்/y         .
SFX F   ு      வருவீர்/y         .
SFX F   ு      வருவீர்கள்/y         .
SFX F   ு      வருவான்/y         .
SFX F   ு      வருவாள்/y        .
SFX F   ு      வருவார்/y        .
SFX F   ு      வருவார்கள்/y         .
SFX F   ு      வரும்/y        .
SFX F   ு      ப்போ/y        .
SFX F   ு      ப்போனேன்/y       .
SFX F   ு      ப்போனோம்/y       .
SFX F   ு      ப்போனாய்/y         .
SFX F   ு      ப்போனீர்/y         .
SFX F   ு      ப்போனீர்கள்/y         .
SFX F   ு      ப்போனான்/y         .
SFX F   ு      ப்போனாள்/y         .
SFX F   ு      ப்போனார்/y         .
SFX F   ு      ப்போனார்கள்/y        .
SFX F   ு      ப்போனது/y         .
SFX F   ு      ப்போயிற்று/y         .
SFX F   ு      ப்போயின/y        .
SFX F   ு      ப்போகிறேன்/y       .
SFX F   ு      ப்போகிறோம்/y       .
SFX F   ு      ப்போகிறாய்/y         .
SFX F   ு      ப்போகிறீர்/y         .
SFX F   ு      ப்போகிறீர்கள்/y         .
SFX F   ு      ப்போகிறான்/y         .
SFX F   ு      ப்போகிறாள்/y        .
SFX F   ு      ப்போகிறார்/y        .
SFX F   ு      ப்போகிறார்கள்/y         .
SFX F   ு      ப்போகிறது/y        .
SFX F   ு      ப்போகிறன/y       .
SFX F   ு      ப்போகின்றேன்/y       .
SFX F   ு      ப்போகின்றோம்/y       .
SFX F   ு      ப்போகின்றாய்/y         .
SFX F   ு      ப்போகின்றீர்/y         .
SFX F   ு      ப்போகின்றீர்கள்/y         .
SFX F   ு      ப்போகின்றான்/y         .
SFX F   ு      ப்போகின்றாள்/y        .
SFX F   ு      ப்போகின்றார்/y        .
SFX F   ு      ப்போகின்றார்கள்/y         .
SFX F   ு      ப்போகின்றது/y        .
SFX F   ு      ப்போகின்றன/y       .
SFX F   ு      ப்போவேன்/y       .
SFX F   ு      ப்போவோம்/y       .
SFX F   ு      ப்போவாய்/y         .
SFX F   ு      ப்போவீர்/y         .
SFX F   ு      ப்போவீர்கள்/y         .
SFX F   ு      ப்போவான்/y         .
SFX F   ு      ப்போவாள்/y        .
SFX F   ு      ப்போவார்/y        .
SFX F   ு      ப்போவார்கள்/y         .
SFX F   ு      ப்போகும்/y        .
SFX F   ு      விரு/y        .
SFX F   ு      விருந்தேன்/y       .
SFX F   ு      விருந்தோம்/y       .
SFX F   ு      விருந்தாய்/y         .
SFX F   ு      விருந்தீர்/y         .
SFX F   ு      விருந்தீர்கள்/y         .
SFX F   ு      விருந்தான்/y         .
SFX F   ு      விருந்தாள்/y         .
SFX F   ு      விருந்தார்/y         .
SFX F   ு      விருந்தார்கள்/y        .
SFX F   ு      விருந்தது/y         .
SFX F   ு      விருந்தன/y        .
SFX F   ு      விருக்கிறேன்/y       .
SFX F   ு      விருக்கிறோம்/y       .
SFX F   ு      விருக்கிறாய்/y         .
SFX F   ு      விருக்கிறீர்/y         .
SFX F   ு      விருக்கிறீர்கள்/y         .
SFX F   ு      விருக்கிறான்/y         .
SFX F   ு      விருக்கிறாள்/y        .
SFX F   ு      விருக்கிறார்/y        .
SFX F   ு      விருக்கிறார்கள்/y         .
SFX F   ு      விருக்கிறது/y        .
SFX F   ு      விருக்கிறன/y       .
SFX F   ு      விருக்கின்றேன்/y       .
SFX F   ு      விருக்கின்றோம்/y       .
SFX F   ு      விருக்கின்றாய்/y         .
SFX F   ு      விருக்கின்றீர்/y         .
SFX F   ு      விருக்கின்றீர்கள்/y         .
SFX F   ு      விருக்கின்றான்/y         .
SFX F   ு      விருக்கின்றாள்/y        .
SFX F   ு      விருக்கின்றார்/y        .
SFX F   ு      விருக்கின்றார்கள்/y         .
SFX F   ு      விருக்கின்றது/y        .
SFX F   ு      விருக்கின்றன/y       .
SFX F   ு      விருப்பேன்/y       .
SFX F   ு      விருப்போம்/y       .
SFX F   ு      விருப்பாய்/y         .
SFX F   ு      விருப்பீர்/y         .
SFX F   ு      விருப்பீர்கள்/y         .
SFX F   ு      விருப்பான்/y         .
SFX F   ு      விருப்பாள்/y        .
SFX F   ு      விருப்பார்/y        .
SFX F   ு      விருப்பார்கள்/y         .
SFX F   ு      விருக்கும்/y        .
SFX F   ு      வேண்டியிரு/y        .
SFX F   ு      வேண்டியிருந்தேன்/y       .
SFX F   ு      வேண்டியிருந்தோம்/y       .
SFX F   ு      வேண்டியிருந்தாய்/y         .
SFX F   ு      வேண்டியிருந்தீர்/y         .
SFX F   ு      வேண்டியிருந்தீர்கள்/y         .
SFX F   ு      வேண்டியிருந்தான்/y         .
SFX F   ு      வேண்டியிருந்தாள்/y         .
SFX F   ு      வேண்டியிருந்தார்/y         .
SFX F   ு      வேண்டியிருந்தார்கள்/y        .
SFX F   ு      வேண்டியிருந்தது/y         .
SFX F   ு      வேண்டியிருந்தன/y        .
SFX F   ு      வேண்டியிருக்கிறேன்/y       .
SFX F   ு      வேண்டியிருக்கிறோம்/y       .
SFX F   ு      வேண்டியிருக்கிறாய்/y         .
SFX F   ு      வேண்டியிருக்கிறீர்/y         .
SFX F   ு      வேண்டியிருக்கிறீர்கள்/y         .
SFX F   ு      வேண்டியிருக்கிறான்/y         .
SFX F   ு      வேண்டியிருக்கிறாள்/y        .
SFX F   ு      வேண்டியிருக்கிறார்/y        .
SFX F   ு      வேண்டியிருக்கிறார்கள்/y         .
SFX F   ு      வேண்டியிருக்கிறது/y        .
SFX F   ு      வேண்டியிருக்கிறன/y       .
SFX F   ு      வேண்டியிருக்கின்றேன்/y       .
SFX F   ு      வேண்டியிருக்கின்றோம்/y       .
SFX F   ு      வேண்டியிருக்கின்றாய்/y         .
SFX F   ு      வேண்டியிருக்கின்றீர்/y         .
SFX F   ு      வேண்டியிருக்கின்றீர்கள்/y         .
SFX F   ு      வேண்டியிருக்கின்றான்/y         .
SFX F   ு      வேண்டியிருக்கின்றாள்/y        .
SFX F   ு      வேண்டியிருக்கின்றார்/y        .
SFX F   ு      வேண்டியிருக்கின்றார்கள்/y         .
SFX F   ு      வேண்டியிருக்கின்றது/y        .
SFX F   ு      வேண்டியிருக்கின்றன/y       .
SFX F   ு      வேண்டியிருப்பேன்/y       .
SFX F   ு      வேண்டியிருப்போம்/y       .
SFX F   ு      வேண்டியிருப்பாய்/y         .
SFX F   ு      வேண்டியிருப்பீர்/y         .
SFX F   ு      வேண்டியிருப்பீர்கள்/y         .
SFX F   ு      வேண்டியிருப்பான்/y         .
SFX F   ு      வேண்டியிருப்பாள்/y        .
SFX F   ு      வேண்டியிருப்பார்/y        .
SFX F   ு      வேண்டியிருப்பார்கள்/y         .
SFX F   ு      வேண்டியிருக்கும்/y        .
SFX F   ு      வேண்டியிருத்தல்/y        .
SFX F   ு      வேண்டியிருந்தது/y        .
SFX F   ு      வேண்டிவா/y        .
SFX F   ு      வேண்டிவந்தேன்/y       .
SFX F   ு      வேண்டிவந்தோம்/y       .
SFX F   ு      வேண்டிவந்தாய்/y         .
SFX F   ு      வேண்டிவந்தீர்/y         .
SFX F   ு      வேண்டிவந்தீர்கள்/y         .
SFX F   ு      வேண்டிவந்தான்/y         .
SFX F   ு      வேண்டிவந்தாள்/y         .
SFX F   ு      வேண்டிவந்தார்/y         .
SFX F   ு      வேண்டிவந்தார்கள்/y        .
SFX F   ு      வேண்டிவந்தது/y         .
SFX F   ு      வேண்டிவந்தன/y        .
SFX F   ு      வேண்டிவருகிறேன்/y       .
SFX F   ு      வேண்டிவருகிறோம்/y       .
SFX F   ு      வேண்டிவருகிறாய்/y         .
SFX F   ு      வேண்டிவருகிறீர்/y         .
SFX F   ு      வேண்டிவருகிறீர்கள்/y         .
SFX F   ு      வேண்டிவருகிறான்/y         .
SFX F   ு      வேண்டிவருகிறாள்/y        .
SFX F   ு      வேண்டிவருகிறார்/y        .
SFX F   ு      வேண்டிவருகிறார்கள்/y         .
SFX F   ு      வேண்டிவருகிறது/y        .
SFX F   ு      வேண்டிவருகிறன/y       .
SFX F   ு      வேண்டிவருகின்றேன்/y       .
SFX F   ு      வேண்டிவருகின்றோம்/y       .
SFX F   ு      வேண்டிவருகின்றாய்/y         .
SFX F   ு      வேண்டிவருகின்றீர்/y         .
SFX F   ு      வேண்டிவருகின்றீர்கள்/y         .
SFX F   ு      வேண்டிவருகின்றான்/y         .
SFX F   ு      வேண்டிவருகின்றாள்/y        .
SFX F   ு      வேண்டிவருகின்றார்/y        .
SFX F   ு      வேண்டிவருகின்றார்கள்/y         .
SFX F   ு      வேண்டிவருகின்றது/y        .
SFX F   ு      வேண்டிவருகின்றன/y       .
SFX F   ு      வேண்டிவருவேன்/y       .
SFX F   ு      வேண்டிவருவோம்/y       .
SFX F   ு      வேண்டிவருவாய்/y         .
SFX F   ு      வேண்டிவருவீர்/y         .
SFX F   ு      வேண்டிவருவீர்கள்/y         .
SFX F   ு      வேண்டிவருவான்/y         .
SFX F   ு      வேண்டிவருவாள்/y        .
SFX F   ு      வேண்டிவருவார்/y        .
SFX F   ு      வேண்டிவருவார்கள்/y         .
SFX F   ு      வேண்டிவரும்/y        .
SFX F   ு      வேண்டிவருதல்/y        .
SFX F   ு      வேண்டிவந்தது/y        .
SFX F   ு     முடியும்/y        .
SFX F   ு      முடியாது/y       .
SFX F   ு      வியலும்/y       .
SFX F   ு      வியலாது/y         .
SFX F   ு     வில்லை/y        .
SFX F   ு      மாட்டேன்/y       .
SFX F   ு      மாட்டோம்/y       .
SFX F   ு      மாட்டாய்/y         .
SFX F   ு      மாட்டீர்/y         .
SFX F   ு      மாட்டீர்கள்/y         .
SFX F   ு      மாட்டான்/y         .
SFX F   ு      மாட்டாள்/y         .
SFX F   ு      மாட்டார்/y         .
SFX F   ு      மாட்டார்கள்/y        .
SFX F   ு      ாது/y         .
SFX F   ு     க்கூடாது/y         .
SFX F   ு     க்கூடும்/y         .
SFX F   ு     வேண்டாம்/y         .
SFX F   ு     வேண்டும்/y         .
SFX F   ு     ட்டும்/y         .
SFX F   ு     லாகும்/y         .
SFX F   ு     லாம்/y         .
SFX F   0     ங்கள்/y         .
SFX F   0     ங்களேன்/y         .
SFX F   ு     ேன்/y         .
SFX F   0    தேன்/y       .
SFX F   0    தோம்/y       .
SFX F   0    தாய்/y         .
SFX F   0    தீர்/y         .
SFX F   0    தீர்கள்/y         .
SFX F   0    தான்/y         .
SFX F   0    தாள்/y         .
SFX F   0    தார்/y         .
SFX F   0    தார்கள்/y        .
SFX F   0    தது/y         .
SFX F   0    தன/y        .
SFX F   0    கிறேன்/y       .
SFX F   0    கிறோம்/y       .
SFX F   0    கிறாய்/y         .
SFX F   0    கிறீர்/y         .
SFX F   0    கிறீர்கள்/y         .
SFX F   0    கிறான்/y         .
SFX F   0    கிறாள்/y        .
SFX F   0    கிறார்/y        .
SFX F   0    கிறார்கள்/y         .
SFX F   0    கிறது/y        .
SFX F   0    கிறன/y       .
SFX F   0    கின்றேன்/y       .
SFX F   0    கின்றோம்/y       .
SFX F   0    கின்றாய்/y         .
SFX F   0    கின்றீர்/y         .
SFX F   0    கின்றீர்கள்/y         .
SFX F   0    கின்றான்/y         .
SFX F   0    கின்றாள்/y        .
SFX F   0    கின்றார்/y        .
SFX F   0    கின்றார்கள்/y         .
SFX F   0    கின்றது/y        .
SFX F   0    கின்றன/y       .
SFX F   0    வேன்/y       .
SFX F   0    வோம்/y       .
SFX F   0    வாய்/y         .
SFX F   0    வீர்/y         .
SFX F   0    வீர்கள்/y         .
SFX F   0    வான்/y         .
SFX F   0    வாள்/y        .
SFX F   0    வார்/y        .
SFX F   0    வார்கள்/y         .
SFX F   0    ம்/y        .
SFX F   0    துகாட்டு/y       .
SFX F   0    துகாட்டினேன்/y       .
SFX F   0    துகாட்டினோம்/y       .
SFX F   0    துகாட்டினாய்/y         .
SFX F   0    துகாட்டினீர்/y         .
SFX F   0    துகாட்டினீர்கள்/y         .
SFX F   0    துகாட்டினான்/y         .
SFX F   0    துகாட்டினாள்/y         .
SFX F   0    துகாட்டினார்/y         .
SFX F   0    துகாட்டினார்கள்/y        .
SFX F   0    துகாட்டியது/y         .
SFX F   0    துகாட்டிற்று/y         .
SFX F   0    துகாட்டின/y        .
SFX F   0    துகாட்டுகிறேன்/y       .
SFX F   0    துகாட்டுகிறோம்/y       .
SFX F   0    துகாட்டுகிறாய்/y         .
SFX F   0    துகாட்டுகிறீர்/y         .
SFX F   0    துகாட்டுகிறீர்கள்/y         .
SFX F   0    துகாட்டுகிறான்/y         .
SFX F   0    துகாட்டுகிறாள்/y        .
SFX F   0    துகாட்டுகிறார்/y        .
SFX F   0    துகாட்டுகிறார்கள்/y         .
SFX F   0    துகாட்டுகிறது/y        .
SFX F   0    துகாட்டுகிறன/y       .
SFX F   0    துகாட்டுகின்றேன்/y       .
SFX F   0    துகாட்டுகின்றோம்/y       .
SFX F   0    துகாட்டுகின்றாய்/y         .
SFX F   0    துகாட்டுகின்றீர்/y         .
SFX F   0    துகாட்டுகின்றீர்கள்/y         .
SFX F   0    துகாட்டுகின்றான்/y         .
SFX F   0    துகாட்டுகின்றாள்/y        .
SFX F   0    துகாட்டுகின்றார்/y        .
SFX F   0    துகாட்டுகின்றார்கள்/y         .
SFX F   0    துகாட்டுகின்றது/y        .
SFX F   0    துகாட்டுகின்றன/y       .
SFX F   0    துகாட்டுவேன்/y       .
SFX F   0    துகாட்டுவோம்/y       .
SFX F   0    துகாட்டுவாய்/y         .
SFX F   0    துகாட்டுவீர்/y         .
SFX F   0    துகாட்டுவீர்கள்/y         .
SFX F   0    துகாட்டுவான்/y         .
SFX F   0    துகாட்டுவாள்/y        .
SFX F   0    துகாட்டுவார்/y        .
SFX F   0    துகாட்டுவார்கள்/y         .
SFX F   0    துகாட்டும்/y        .
SFX F   0     துவை/y       .
SFX F   0     துவைத்தேன்/y       .
SFX F   0     துவைத்தோம்/y       .
SFX F   0     துவைத்தாய்/y         .
SFX F   0     துவைத்தீர்/y         .
SFX F   0     துவைத்தீர்கள்/y         .
SFX F   0     துவைத்தான்/y         .
SFX F   0     துவைத்தாள்/y         .
SFX F   0     துவைத்தார்/y         .
SFX F   0     துவைத்தார்கள்/y        .
SFX F   0     துவைத்தது/y         .
SFX F   0     துவைத்தன/y        .
SFX F   0     துவைக்கிறேன்/y       .
SFX F   0     துவைக்கிறோம்/y       .
SFX F   0     துவைக்கிறாய்/y         .
SFX F   0     துவைக்கிறீர்/y         .
SFX F   0     துவைக்கிறீர்கள்/y         .
SFX F   0     துவைக்கிறான்/y         .
SFX F   0     துவைக்கிறாள்/y        .
SFX F   0     துவைக்கிறார்/y        .
SFX F   0     துவைக்கிறார்கள்/y         .
SFX F   0     துவைக்கிறது/y        .
SFX F   0     துவைக்கிறன/y       .
SFX F   0     துவைக்கின்றேன்/y       .
SFX F   0     துவைக்கின்றோம்/y       .
SFX F   0     துவைக்கின்றாய்/y         .
SFX F   0     துவைக்கின்றீர்/y         .
SFX F   0     துவைக்கின்றீர்கள்/y         .
SFX F   0     துவைக்கின்றான்/y         .
SFX F   0     துவைக்கின்றாள்/y        .
SFX F   0     துவைக்கின்றார்/y        .
SFX F   0     துவைக்கின்றார்கள்/y         .
SFX F   0     துவைக்கின்றது/y        .
SFX F   0     துவைக்கின்றன/y       .
SFX F   0     துவைப்பேன்/y       .
SFX F   0     துவைப்போம்/y       .
SFX F   0     துவைப்பாய்/y         .
SFX F   0     துவைப்பீர்/y         .
SFX F   0     துவைப்பீர்கள்/y         .
SFX F   0     துவைப்பான்/y         .
SFX F   0     துவைப்பாள்/y        .
SFX F   0     துவைப்பார்/y        .
SFX F   0     துவைப்பார்கள்/y         .
SFX F   0     துவைக்கும்/y        .
SFX F   0     துபார்/y       .
SFX F   0     துபார்த்தேன்/y       .
SFX F   0     துபார்த்தோம்/y       .
SFX F   0     துபார்த்தாய்/y         .
SFX F   0     துபார்த்தீர்/y         .
SFX F   0     துபார்த்தீர்கள்/y         .
SFX F   0     துபார்த்தான்/y         .
SFX F   0     துபார்த்தாள்/y         .
SFX F   0     துபார்த்தார்/y         .
SFX F   0     துபார்த்தார்கள்/y        .
SFX F   0     துபார்த்தது/y         .
SFX F   0     துபார்த்தன/y        .
SFX F   0     துபார்க்கிறேன்/y       .
SFX F   0     துபார்க்கிறோம்/y       .
SFX F   0     துபார்க்கிறாய்/y         .
SFX F   0     துபார்க்கிறீர்/y         .
SFX F   0     துபார்க்கிறீர்கள்/y         .
SFX F   0     துபார்க்கிறான்/y         .
SFX F   0     துபார்க்கிறாள்/y        .
SFX F   0     துபார்க்கிறார்/y        .
SFX F   0     துபார்க்கிறார்கள்/y         .
SFX F   0     துபார்க்கிறது/y        .
SFX F   0     துபார்க்கிறன/y       .
SFX F   0     துபார்க்கின்றேன்/y       .
SFX F   0     துபார்க்கின்றோம்/y       .
SFX F   0     துபார்க்கின்றாய்/y         .
SFX F   0     துபார்க்கின்றீர்/y         .
SFX F   0     துபார்க்கின்றீர்கள்/y         .
SFX F   0     துபார்க்கின்றான்/y         .
SFX F   0     துபார்க்கின்றாள்/y        .
SFX F   0     துபார்க்கின்றார்/y        .
SFX F   0     துபார்க்கின்றார்கள்/y         .
SFX F   0     துபார்க்கின்றது/y        .
SFX F   0     துபார்க்கின்றன/y       .
SFX F   0     துபார்ப்பேன்/y       .
SFX F   0     துபார்ப்போம்/y       .
SFX F   0     துபார்ப்பாய்/y         .
SFX F   0     துபார்ப்பீர்/y         .
SFX F   0     துபார்ப்பீர்கள்/y         .
SFX F   0     துபார்ப்பான்/y         .
SFX F   0     துபார்ப்பாள்/y        .
SFX F   0     துபார்ப்பார்/y        .
SFX F   0     துபார்ப்பார்கள்/y         .
SFX F   0     துபார்க்கும்/y        .
SFX F   0      திரு/y        .
SFX F   0      திருந்தேன்/y       .
SFX F   0      திருந்தோம்/y       .
SFX F   0      திருந்தாய்/y         .
SFX F   0      திருந்தீர்/y         .
SFX F   0      திருந்தீர்கள்/y         .
SFX F   0      திருந்தான்/y         .
SFX F   0      திருந்தாள்/y         .
SFX F   0      திருந்தார்/y         .
SFX F   0      திருந்தார்கள்/y        .
SFX F   0      திருந்தது/y         .
SFX F   0      திருந்தன/y        .
SFX F   0      திருக்கிறேன்/y       .
SFX F   0      திருக்கிறோம்/y       .
SFX F   0      திருக்கிறாய்/y         .
SFX F   0      திருக்கிறீர்/y         .
SFX F   0      திருக்கிறீர்கள்/y         .
SFX F   0      திருக்கிறான்/y         .
SFX F   0      திருக்கிறாள்/y        .
SFX F   0      திருக்கிறார்/y        .
SFX F   0      திருக்கிறார்கள்/y         .
SFX F   0      திருக்கிறது/y        .
SFX F   0      திருக்கிறன/y       .
SFX F   0      திருக்கின்றேன்/y       .
SFX F   0      திருக்கின்றோம்/y       .
SFX F   0      திருக்கின்றாய்/y         .
SFX F   0      திருக்கின்றீர்/y         .
SFX F   0      திருக்கின்றீர்கள்/y         .
SFX F   0      திருக்கின்றான்/y         .
SFX F   0      திருக்கின்றாள்/y        .
SFX F   0      திருக்கின்றார்/y        .
SFX F   0      திருக்கின்றார்கள்/y         .
SFX F   0      திருக்கின்றது/y        .
SFX F   0      திருக்கின்றன/y       .
SFX F   0      திருப்பேன்/y       .
SFX F   0      திருப்போம்/y       .
SFX F   0      திருப்பாய்/y         .
SFX F   0      திருப்பீர்/y         .
SFX F   0      திருப்பீர்கள்/y         .
SFX F   0      திருப்பான்/y         .
SFX F   0      திருப்பாள்/y        .
SFX F   0      திருப்பார்/y        .
SFX F   0      திருப்பார்கள்/y         .
SFX F   0      திருக்கும்/y        .
SFX F   0      துகொள்/y       .
SFX F   0      துகொண்டேன்/y       .
SFX F   0      துகொண்டோம்/y       .
SFX F   0      துகொண்டாய்/y         .
SFX F   0      துகொண்டீர்/y         .
SFX F   0      துகொண்டீர்கள்/y         .
SFX F   0      துகொண்டான்/y         .
SFX F   0      துகொண்டாள்/y         .
SFX F   0      துகொண்டார்/y         .
SFX F   0      துகொண்டார்கள்/y        .
SFX F   0      துகொண்டது/y         .
SFX F   0      துகொண்டன/y        .
SFX F   0    துகொள்கிறேன்/y       .
SFX F   0    துகொள்கிறோம்/y       .
SFX F   0    துகொள்கிறாய்/y         .
SFX F   0    துகொள்கிறீர்/y         .
SFX F   0    துகொள்கிறீர்கள்/y         .
SFX F   0    துகொள்கிறான்/y         .
SFX F   0    துகொள்கிறாள்/y        .
SFX F   0    துகொள்கிறார்/y        .
SFX F   0    துகொள்கிறார்கள்/y         .
SFX F   0    துகொள்கிறது/y        .
SFX F   0    துகொள்கிறன/y       .
SFX F   0    துகொள்கின்றேன்/y       .
SFX F   0    துகொள்கின்றோம்/y       .
SFX F   0    துகொள்கின்றாய்/y         .
SFX F   0    துகொள்கின்றீர்/y         .
SFX F   0    துகொள்கின்றீர்கள்/y         .
SFX F   0    துகொள்கின்றான்/y         .
SFX F   0    துகொள்கின்றாள்/y        .
SFX F   0    துகொள்கின்றார்/y        .
SFX F   0    துகொள்கின்றார்கள்/y         .
SFX F   0    துகொள்கின்றது/y        .
SFX F   0    துகொள்கின்றன/y       .
SFX F   0    துகொள்வேன்/y       .
SFX F   0    துகொள்வோம்/y       .
SFX F   0    துகொள்வாய்/y         .
SFX F   0    துகொள்வீர்/y         .
SFX F   0    துகொள்வீர்கள்/y         .
SFX F   0    துகொள்வான்/y         .
SFX F   0    துகொள்வாள்/y        .
SFX F   0    துகொள்வார்/y        .
SFX F   0    துகொள்வார்கள்/y         .
SFX F   0    துகொள்ளும்/y        .
SFX F   0      துபோ/y        .
SFX F   0      துபோனேன்/y       .
SFX F   0      துபோனோம்/y       .
SFX F   0      துபோனாய்/y         .
SFX F   0      துபோனீர்/y         .
SFX F   0      துபோனீர்கள்/y         .
SFX F   0      துபோனான்/y         .
SFX F   0      துபோனாள்/y         .
SFX F   0      துபோனார்/y         .
SFX F   0      துபோனார்கள்/y        .
SFX F   0      துபோனது/y         .
SFX F   0      துபோயிற்று/y         .
SFX F   0      துபோயின/y        .
SFX F   0      துபோகிறேன்/y       .
SFX F   0      துபோகிறோம்/y       .
SFX F   0      துபோகிறாய்/y         .
SFX F   0      துபோகிறீர்/y         .
SFX F   0      துபோகிறீர்கள்/y         .
SFX F   0      துபோகிறான்/y         .
SFX F   0      துபோகிறாள்/y        .
SFX F   0      துபோகிறார்/y        .
SFX F   0      துபோகிறார்கள்/y         .
SFX F   0      துபோகிறது/y        .
SFX F   0      துபோகிறன/y       .
SFX F   0      துபோகின்றேன்/y       .
SFX F   0      துபோகின்றோம்/y       .
SFX F   0      துபோகின்றாய்/y         .
SFX F   0      துபோகின்றீர்/y         .
SFX F   0      துபோகின்றீர்கள்/y         .
SFX F   0      துபோகின்றான்/y         .
SFX F   0      துபோகின்றாள்/y        .
SFX F   0      துபோகின்றார்/y        .
SFX F   0      துபோகின்றார்கள்/y         .
SFX F   0      துபோகின்றது/y        .
SFX F   0      துபோகின்றன/y       .
SFX F   0      துபோவேன்/y       .
SFX F   0      துபோவோம்/y       .
SFX F   0      துபோவாய்/y         .
SFX F   0      துபோவீர்/y         .
SFX F   0      துபோவீர்கள்/y         .
SFX F   0      துபோவான்/y         .
SFX F   0      துபோவாள்/y        .
SFX F   0      துபோவார்/y        .
SFX F   0      துபோவார்கள்/y         .
SFX F   0      துபோகும்/y        .
SFX F   0     துவிடு/y       .
SFX F   0     துவிட்டேன்/y       .
SFX F   0     துவிட்டோம்/y       .
SFX F   0     துவிட்டாய்/y         .
SFX F   0     துவிட்டீர்/y         .
SFX F   0     துவிட்டீர்கள்/y         .
SFX F   0     துவிட்டான்/y         .
SFX F   0     துவிட்டாள்/y         .
SFX F   0     துவிட்டார்/y         .
SFX F   0     துவிட்டார்கள்/y        .
SFX F   0     துவிட்டது/y         .
SFX F   0     துவிட்டன/y        .
SFX F   0     துவிடுகிறேன்/y       .
SFX F   0     துவிடுகிறோம்/y       .
SFX F   0     துவிடுகிறாய்/y         .
SFX F   0     துவிடுகிறீர்/y         .
SFX F   0     துவிடுகிறீர்கள்/y         .
SFX F   0     துவிடுகிறான்/y         .
SFX F   0     துவிடுகிறாள்/y        .
SFX F   0     துவிடுகிறார்/y        .
SFX F   0     துவிடுகிறார்கள்/y         .
SFX F   0     துவிடுகிறது/y        .
SFX F   0     துவிடுகிறன/y       .
SFX F   0     துவிடுகின்றேன்/y       .
SFX F   0     துவிடுகின்றோம்/y       .
SFX F   0     துவிடுகின்றாய்/y         .
SFX F   0     துவிடுகின்றீர்/y         .
SFX F   0     துவிடுகின்றீர்கள்/y         .
SFX F   0     துவிடுகின்றான்/y         .
SFX F   0     துவிடுகின்றாள்/y        .
SFX F   0     துவிடுகின்றார்/y        .
SFX F   0     துவிடுகின்றார்கள்/y         .
SFX F   0     துவிடுகின்றது/y        .
SFX F   0     துவிடுகின்றன/y       .
SFX F   0     துவிடுவேன்/y       .
SFX F   0     துவிடுவோம்/y       .
SFX F   0     துவிடுவாய்/y         .
SFX F   0     துவிடுவீர்/y         .
SFX F   0     துவிடுவீர்கள்/y         .
SFX F   0     துவிடுவான்/y        .
SFX F   0     துவிடுவாள்/y        .
SFX F   0     துவிடுவார்/y        .
SFX F   0     துவிடுவார்கள்/y         .
SFX F   0     துவிடும்/y        .
SFX F   0      துகொண்டிரு/y        .
SFX F   0      துகொண்டிருந்தேன்/y       .
SFX F   0      துகொண்டிருந்தோம்/y       .
SFX F   0      துகொண்டிருந்தாய்/y         .
SFX F   0      துகொண்டிருந்தீர்/y         .
SFX F   0      துகொண்டிருந்தீர்கள்/y         .
SFX F   0      துகொண்டிருந்தான்/y         .
SFX F   0      துகொண்டிருந்தாள்/y         .
SFX F   0      துகொண்டிருந்தார்/y         .
SFX F   0      துகொண்டிருந்தார்கள்/y        .
SFX F   0      துகொண்டிருந்தது/y         .
SFX F   0      துகொண்டிருந்தன/y        .
SFX F   0      துகொண்டிருக்கிறேன்/y       .
SFX F   0      துகொண்டிருக்கிறோம்/y       .
SFX F   0      துகொண்டிருக்கிறாய்/y         .
SFX F   0      துகொண்டிருக்கிறீர்/y         .
SFX F   0      துகொண்டிருக்கிறீர்கள்/y         .
SFX F   0      துகொண்டிருக்கிறான்/y         .
SFX F   0      துகொண்டிருக்கிறாள்/y        .
SFX F   0      துகொண்டிருக்கிறார்/y        .
SFX F   0      துகொண்டிருக்கிறார்கள்/y         .
SFX F   0      துகொண்டிருக்கிறது/y        .
SFX F   0      துகொண்டிருக்கிறன/y       .
SFX F   0      துகொண்டிருக்கின்றேன்/y       .
SFX F   0      துகொண்டிருக்கின்றோம்/y       .
SFX F   0      துகொண்டிருக்கின்றாய்/y         .
SFX F   0      துகொண்டிருக்கின்றீர்/y         .
SFX F   0      துகொண்டிருக்கின்றீர்கள்/y         .
SFX F   0      துகொண்டிருக்கின்றான்/y         .
SFX F   0      துகொண்டிருக்கின்றாள்/y        .
SFX F   0      துகொண்டிருக்கின்றார்/y        .
SFX F   0      துகொண்டிருக்கின்றார்கள்/y         .
SFX F   0      துகொண்டிருக்கின்றது/y        .
SFX F   0      துகொண்டிருக்கின்றன/y       .
SFX F   0      துகொண்டிருப்பேன்/y       .
SFX F   0      துகொண்டிருப்போம்/y       .
SFX F   0      துகொண்டிருப்பாய்/y         .
SFX F   0      துகொண்டிருப்பீர்/y         .
SFX F   0      துகொண்டிருப்பீர்கள்/y         .
SFX F   0      துகொண்டிருப்பான்/y         .
SFX F   0      துகொண்டிருப்பாள்/y        .
SFX F   0      துகொண்டிருப்பார்/y        .
SFX F   0      துகொண்டிருப்பார்கள்/y         .
SFX F   0      துகொண்டிருக்கும்/y        .
SFX F   0      தாயிற்று/y        .
SFX F   0      துதொலை/y       .
SFX F   0      துதொலைந்தேன்/y       .
SFX F   0      துதொலைந்தோம்/y       .
SFX F   0      துதொலைந்தாய்/y         .
SFX F   0      துதொலைந்தீர்/y         .
SFX F   0      துதொலைந்தீர்கள்/y         .
SFX F   0      துதொலைந்தான்/y         .
SFX F   0      துதொலைந்தாள்/y         .
SFX F   0      துதொலைந்தார்/y         .
SFX F   0      துதொலைந்தார்கள்/y        .
SFX F   0      துதொலைந்தது/y         .
SFX F   0      துதொலைந்தன/y        .
SFX F   0      துதொலைகிறேன்/y       .
SFX F   0      துதொலைகிறோம்/y       .
SFX F   0      துதொலைகிறாய்/y         .
SFX F   0      துதொலைகிறீர்/y         .
SFX F   0      துதொலைகிறீர்கள்/y         .
SFX F   0      துதொலைகிறான்/y         .
SFX F   0      துதொலைகிறாள்/y        .
SFX F   0      துதொலைகிறார்/y        .
SFX F   0      துதொலைகிறார்கள்/y         .
SFX F   0      துதொலைகிறது/y        .
SFX F   0      துதொலைகிறன/y       .
SFX F   0      துதொலைகின்றேன்/y       .
SFX F   0      துதொலைகின்றோம்/y       .
SFX F   0      துதொலைகின்றாய்/y         .
SFX F   0      துதொலைகின்றீர்/y         .
SFX F   0      துதொலைகின்றீர்கள்/y         .
SFX F   0      துதொலைகின்றான்/y         .
SFX F   0      துதொலைகின்றாள்/y        .
SFX F   0      துதொலைகின்றார்/y        .
SFX F   0      துதொலைகின்றார்கள்/y         .
SFX F   0      துதொலைகின்றது/y        .
SFX F   0      துதொலைகின்றன/y       .
SFX F   0      துதொலைவேன்/y       .
SFX F   0      துதொலைவோம்/y       .
SFX F   0      துதொலைவாய்/y         .
SFX F   0      துதொலைவீர்/y         .
SFX F   0      துதொலைவீர்கள்/y         .
SFX F   0      துதொலைவான்/y         .
SFX F   0      துதொலைவாள்/y        .
SFX F   0      துதொலைவார்/y        .
SFX F   0      துதொலைவார்கள்/y         .
SFX F   0      துதொலையும்/y        .
SFX F   0      துதள்ளு/y        .
SFX F   0      துதள்ளினேன்/y       .
SFX F   0      துதள்ளினோம்/y       .
SFX F   0      துதள்ளினாய்/y         .
SFX F   0      துதள்ளினீர்/y         .
SFX F   0      துதள்ளினீர்கள்/y         .
SFX F   0      துதள்ளினான்/y         .
SFX F   0      துதள்ளினாள்/y         .
SFX F   0      துதள்ளினார்/y         .
SFX F   0      துதள்ளினார்கள்/y        .
SFX F   0      துதள்ளியது/y         .
SFX F   0      துதள்ளிற்று/y         .
SFX F   0      துதள்ளின/y        .
SFX F   0      துதள்ளுகிறேன்/y       .
SFX F   0      துதள்ளுகிறோம்/y       .
SFX F   0      துதள்ளுகிறாய்/y         .
SFX F   0      துதள்ளுகிறீர்/y         .
SFX F   0      துதள்ளுகிறீர்கள்/y         .
SFX F   0      துதள்ளுகிறான்/y         .
SFX F   0      துதள்ளுகிறாள்/y        .
SFX F   0      துதள்ளுகிறார்/y        .
SFX F   0      துதள்ளுகிறார்கள்/y         .
SFX F   0      துதள்ளுகிறது/y        .
SFX F   0      துதள்ளுகிறன/y       .
SFX F   0      துதள்ளுகின்றேன்/y       .
SFX F   0      துதள்ளுகின்றோம்/y       .
SFX F   0      துதள்ளுகின்றாய்/y         .
SFX F   0      துதள்ளுகின்றீர்/y         .
SFX F   0      துதள்ளுகின்றீர்கள்/y         .
SFX F   0      துதள்ளுகின்றான்/y         .
SFX F   0      துதள்ளுகின்றாள்/y        .
SFX F   0      துதள்ளுகின்றார்/y        .
SFX F   0      துதள்ளுகின்றார்கள்/y         .
SFX F   0      துதள்ளுகின்றது/y        .
SFX F   0      துதள்ளுகின்றன/y       .
SFX F   0      துதள்ளுவேன்/y       .
SFX F   0      துதள்ளுவோம்/y       .
SFX F   0      துதள்ளுவாய்/y         .
SFX F   0      துதள்ளுவீர்/y         .
SFX F   0      துதள்ளுவீர்கள்/y         .
SFX F   0      துதள்ளுவான்/y         .
SFX F   0      துதள்ளுவாள்/y        .
SFX F   0      துதள்ளுவார்/y        .
SFX F   0      துதள்ளுவார்கள்/y         .
SFX F   0      துதள்ளும்/y        .
SFX F   0      துகிழி/y       .
SFX F   0      துகிழித்தேன்/y       .
SFX F   0      துகிழித்தோம்/y       .
SFX F   0      துகிழித்தாய்/y       .
SFX F   0      துகிழித்தீர்/y       .
SFX F   0      துகிழித்தீர்கள்/y       .
SFX F   0      துகிழித்தான்/y       .
SFX F   0      துகிழித்தாள்/y       .
SFX F   0      துகிழித்தார்/y       .
SFX F   0      துகிழித்தார்கள்/y       .
SFX F   0      துகிழித்தது/y       .
SFX F   0      துகிழித்தன/y       .
SFX F   0      துகிழிக்கிறேன்/y       .
SFX F   0      துகிழிக்கிறோம்/y       .
SFX F   0      துகிழிக்கிறாய்/y         .
SFX F   0      துகிழிக்கிறீர்/y         .
SFX F   0      துகிழிக்கிறீர்கள்/y         .
SFX F   0      துகிழிக்கிறான்/y         .
SFX F   0      துகிழிக்கிறாள்/y        .
SFX F   0      துகிழிக்கிறார்/y        .
SFX F   0      துகிழிக்கிறார்கள்/y         .
SFX F   0      துகிழிக்கிறது/y        .
SFX F   0      துகிழிக்கிறன/y       .
SFX F   0      துகிழிக்கின்றேன்/y       .
SFX F   0      துகிழிக்கின்றோம்/y       .
SFX F   0      துகிழிக்கின்றாய்/y         .
SFX F   0      துகிழிக்கின்றீர்/y         .
SFX F   0      துகிழிக்கின்றீர்கள்/y         .
SFX F   0      துகிழிக்கின்றான்/y         .
SFX F   0      துகிழிக்கின்றாள்/y        .
SFX F   0      துகிழிக்கின்றார்/y        .
SFX F   0      துகிழிக்கின்றார்கள்/y         .
SFX F   0      துகிழிக்கின்றது/y        .
SFX F   0      துகிழிக்கின்றன/y       .
SFX F   0      துகிழிப்பேன்/y       .
SFX F   0      துகிழிப்போம்/y       .
SFX F   0      துகிழிப்பாய்/y         .
SFX F   0      துகிழிப்பீர்/y         .
SFX F   0      துகிழிப்பீர்கள்/y         .
SFX F   0      துகிழிப்பான்/y         .
SFX F   0      துகிழிப்பாள்/y        .
SFX F   0      துகிழிப்பார்/y        .
SFX F   0      துகிழிப்பார்கள்/y         .
SFX F   0      துகிழிக்கும்/y        .
SFX F   0      துகிட/y        .
SFX F   0      துகிடந்தேன்/y       .
SFX F   0      துகிடந்தோம்/y       .
SFX F   0      துகிடந்தாய்/y         .
SFX F   0      துகிடந்தீர்/y         .
SFX F   0      துகிடந்தீர்கள்/y         .
SFX F   0      துகிடந்தான்/y         .
SFX F   0      துகிடந்தாள்/y         .
SFX F   0      துகிடந்தார்/y         .
SFX F   0      துகிடந்தார்கள்/y        .
SFX F   0      துகிடந்தது/y         .
SFX F   0      துகிடந்தன/y        .
SFX F   0      துகிடக்கிறேன்/y       .
SFX F   0      துகிடக்கிறோம்/y       .
SFX F   0      துகிடக்கிறாய்/y         .
SFX F   0      துகிடக்கிறீர்/y         .
SFX F   0      துகிடக்கிறீர்கள்/y         .
SFX F   0      துகிடக்கிறான்/y         .
SFX F   0      துகிடக்கிறாள்/y        .
SFX F   0      துகிடக்கிறார்/y        .
SFX F   0      துகிடக்கிறார்கள்/y         .
SFX F   0      துகிடக்கிறது/y        .
SFX F   0      துகிடக்கிறன/y       .
SFX F   0      துகிடக்கின்றேன்/y       .
SFX F   0      துகிடக்கின்றோம்/y       .
SFX F   0      துகிடக்கின்றாய்/y         .
SFX F   0      துகிடக்கின்றீர்/y         .
SFX F   0      துகிடக்கின்றீர்கள்/y         .
SFX F   0      துகிடக்கின்றான்/y         .
SFX F   0      துகிடக்கின்றாள்/y        .
SFX F   0      துகிடக்கின்றார்/y        .
SFX F   0      துகிடக்கின்றார்கள்/y         .
SFX F   0      துகிடக்கின்றது/y        .
SFX F   0      துகிடக்கின்றன/y       .
SFX F   0      துகிடப்பேன்/y       .
SFX F   0      துகிடப்போம்/y       .
SFX F   0      துகிடப்பாய்/y         .
SFX F   0      துகிடப்பீர்/y         .
SFX F   0      துகிடப்பீர்கள்/y         .
SFX F   0      துகிடப்பான்/y         .
SFX F   0      துகிடப்பாள்/y        .
SFX F   0      துகிடப்பார்/y        .
SFX F   0      துகிடப்பார்கள்/y         .
SFX F   0      துகிடக்கும்/y        .
SFX F   0      துதீர்/y       .
SFX F   0      துதீர்த்தேன்/y       .
SFX F   0      துதீர்த்தோம்/y       .
SFX F   0      துதீர்த்தாய்/y       .
SFX F   0      துதீர்த்தீர்/y       .
SFX F   0      துதீர்த்தீர்கள்/y       .
SFX F   0      துதீர்த்தான்/y       .
SFX F   0      துதீர்த்தாள்/y       .
SFX F   0      துதீர்த்தார்/y       .
SFX F   0      துதீர்த்தார்கள்/y       .
SFX F   0      துதீர்த்தது/y       .
SFX F   0      துதீர்த்தன/y       .
SFX F   0      துதீர்க்கிறேன்/y       .
SFX F   0      துதீர்க்கிறோம்/y       .
SFX F   0      துதீர்க்கிறாய்/y         .
SFX F   0      துதீர்க்கிறீர்/y         .
SFX F   0      துதீர்க்கிறீர்கள்/y         .
SFX F   0      துதீர்க்கிறான்/y         .
SFX F   0      துதீர்க்கிறாள்/y        .
SFX F   0      துதீர்க்கிறார்/y        .
SFX F   0      துதீர்க்கிறார்கள்/y         .
SFX F   0      துதீர்க்கிறது/y        .
SFX F   0      துதீர்க்கிறன/y       .
SFX F   0      துதீர்க்கின்றேன்/y       .
SFX F   0      துதீர்க்கின்றோம்/y       .
SFX F   0      துதீர்க்கின்றாய்/y         .
SFX F   0      துதீர்க்கின்றீர்/y         .
SFX F   0      துதீர்க்கின்றீர்கள்/y         .
SFX F   0      துதீர்க்கின்றான்/y         .
SFX F   0      துதீர்க்கின்றாள்/y        .
SFX F   0      துதீர்க்கின்றார்/y        .
SFX F   0      துதீர்க்கின்றார்கள்/y         .
SFX F   0      துதீர்க்கின்றது/y        .
SFX F   0      துதீர்க்கின்றன/y       .
SFX F   0      துதீர்ப்பேன்/y       .
SFX F   0      துதீர்ப்போம்/y       .
SFX F   0      துதீர்ப்பாய்/y         .
SFX F   0      துதீர்ப்பீர்/y         .
SFX F   0      துதீர்ப்பீர்கள்/y         .
SFX F   0      துதீர்ப்பான்/y         .
SFX F   0      துதீர்ப்பாள்/y        .
SFX F   0      துதீர்ப்பார்/y        .
SFX F   0      துதீர்ப்பார்கள்/y         .
SFX F   0      துதீர்க்கும்/y        .
SFX F   0     துமுடி/y       .
SFX F   0     துமுடித்தேன்/y       .
SFX F   0     துமுடித்தோம்/y       .
SFX F   0     துமுடித்தாய்/y       .
SFX F   0     துமுடித்தீர்/y       .
SFX F   0     துமுடித்தீர்கள்/y       .
SFX F   0     துமுடித்தான்/y       .
SFX F   0     துமுடித்தாள்/y       .
SFX F   0     துமுடித்தார்/y       .
SFX F   0     துமுடித்தார்கள்/y       .
SFX F   0     துமுடித்தது/y       .
SFX F   0     துமுடித்தன/y       .
SFX F   0     துமுடிக்கிறேன்/y       .
SFX F   0     துமுடிக்கிறோம்/y       .
SFX F   0     துமுடிக்கிறாய்/y         .
SFX F   0     துமுடிக்கிறீர்/y         .
SFX F   0     துமுடிக்கிறீர்கள்/y         .
SFX F   0     துமுடிக்கிறான்/y         .
SFX F   0     துமுடிக்கிறாள்/y        .
SFX F   0     துமுடிக்கிறார்/y        .
SFX F   0     துமுடிக்கிறார்கள்/y         .
SFX F   0     துமுடிக்கிறது/y        .
SFX F   0     துமுடிக்கிறன/y       .
SFX F   0     துமுடிக்கின்றேன்/y       .
SFX F   0     துமுடிக்கின்றோம்/y       .
SFX F   0     துமுடிக்கின்றாய்/y         .
SFX F   0     துமுடிக்கின்றீர்/y         .
SFX F   0     துமுடிக்கின்றீர்கள்/y         .
SFX F   0     துமுடிக்கின்றான்/y         .
SFX F   0     துமுடிக்கின்றாள்/y        .
SFX F   0     துமுடிக்கின்றார்/y        .
SFX F   0     துமுடிக்கின்றார்கள்/y         .
SFX F   0     துமுடிக்கின்றது/y        .
SFX F   0     துமுடிக்கின்றன/y       .
SFX F   0     துமுடிப்பேன்/y       .
SFX F   0     துமுடிப்போம்/y       .
SFX F   0     துமுடிப்பாய்/y         .
SFX F   0     துமுடிப்பீர்/y         .
SFX F   0     துமுடிப்பீர்கள்/y         .
SFX F   0     துமுடிப்பான்/y         .
SFX F   0     துமுடிப்பாள்/y        .
SFX F   0     துமுடிப்பார்/y        .
SFX F   0     துமுடிப்பார்கள்/y         .
SFX F   0     துமுடிக்கும்/y        .
SFX F   ு      ாதது/y         .
SFX F   ு      ாது/y        .
SFX F   ு      ாமல்/y        .
SFX F   ு      ாமை/y         .
SFX F   ு      ாதே/y        .

# சாவு class - தேன்-வேன்
SFX G Y 918
SFX G   வு     க/y       .
SFX G   வு     கச்செய்/y       .
SFX G   வு     கச்செய்தேன்/y       .
SFX G   வு     கச்செய்தோம்/y       .
SFX G   வு     கச்செய்தாய்/y       .
SFX G   வு     கச்செய்தீர்/y       .
SFX G   வு     கச்செய்தீர்கள்/y       .
SFX G   வு     கச்செய்தான்/y       .
SFX G   வு     கச்செய்தாள்/y       .
SFX G   வு     கச்செய்தார்/y       .
SFX G   வு     கச்செய்தார்கள்/y       .
SFX G   வு     கச்செய்தது/y       .
SFX G   வு     கச்செய்தன/y       .
SFX G   வு     கச்செய்கிறேன்/y       .
SFX G   வு     கச்செய்கிறோம்/y       .
SFX G   வு     கச்செய்கிறாய்/y         .
SFX G   வு     கச்செய்கிறீர்/y         .
SFX G   வு     கச்செய்கிறீர்கள்/y         .
SFX G   வு     கச்செய்கிறான்/y         .
SFX G   வு     கச்செய்கிறாள்/y        .
SFX G   வு     கச்செய்கிறார்/y        .
SFX G   வு     கச்செய்கிறார்கள்/y         .
SFX G   வு     கச்செய்கிறது/y        .
SFX G   வு     கச்செய்கிறன/y       .
SFX G   வு     கச்செய்கின்றேன்/y       .
SFX G   வு     கச்செய்கின்றோம்/y       .
SFX G   வு     கச்செய்கின்றாய்/y         .
SFX G   வு     கச்செய்கின்றீர்/y         .
SFX G   வு     கச்செய்கின்றீர்கள்/y         .
SFX G   வு     கச்செய்கின்றான்/y         .
SFX G   வு     கச்செய்கின்றாள்/y        .
SFX G   வு     கச்செய்கின்றார்/y        .
SFX G   வு     கச்செய்கின்றார்கள்/y         .
SFX G   வு     கச்செய்கின்றது/y        .
SFX G   வு     கச்செய்கின்றன/y       .
SFX G   வு     கச்செய்வேன்/y       .
SFX G   வு     கச்செய்வோம்/y       .
SFX G   வு     கச்செய்வாய்/y         .
SFX G   வு     கச்செய்வீர்/y         .
SFX G   வு     கச்செய்வீர்கள்/y         .
SFX G   வு     கச்செய்வான்/y         .
SFX G   வு     கச்செய்வாள்/y        .
SFX G   வு     கச்செய்வார்/y        .
SFX G   வு     கச்செய்வார்கள்/y         .
SFX G   வு     கச்செய்யும்/y        .
SFX G   வு     கவை/y       .
SFX G   வு     கவைத்தேன்/y       .
SFX G   வு     கவைத்தோம்/y       .
SFX G   வு     கவைத்தாய்/y       .
SFX G   வு     கவைத்தீர்/y       .
SFX G   வு     கவைத்தீர்கள்/y       .
SFX G   வு     கவைத்தான்/y       .
SFX G   வு     கவைத்தாள்/y       .
SFX G   வு     கவைத்தார்/y       .
SFX G   வு     கவைத்தார்கள்/y       .
SFX G   வு     கவைத்தது/y       .
SFX G   வு     கவைத்தன/y       .
SFX G   வு     கவைக்கிறேன்/y       .
SFX G   வு     கவைக்கிறோம்/y       .
SFX G   வு     கவைக்கிறாய்/y         .
SFX G   வு     கவைக்கிறீர்/y         .
SFX G   வு     கவைக்கிறீர்கள்/y         .
SFX G   வு     கவைக்கிறான்/y         .
SFX G   வு     கவைக்கிறாள்/y        .
SFX G   வு     கவைக்கிறார்/y        .
SFX G   வு     கவைக்கிறார்கள்/y         .
SFX G   வு     கவைக்கிறது/y        .
SFX G   வு     கவைக்கிறன/y       .
SFX G   வு     கவைக்கின்றேன்/y       .
SFX G   வு     கவைக்கின்றோம்/y       .
SFX G   வு     கவைக்கின்றாய்/y         .
SFX G   வு     கவைக்கின்றீர்/y         .
SFX G   வு     கவைக்கின்றீர்கள்/y         .
SFX G   வு     கவைக்கின்றான்/y         .
SFX G   வு     கவைக்கின்றாள்/y        .
SFX G   வு     கவைக்கின்றார்/y        .
SFX G   வு     கவைக்கின்றார்கள்/y         .
SFX G   வு     கவைக்கின்றது/y        .
SFX G   வு     கவைக்கின்றன/y       .
SFX G   வு     கவைப்பேன்/y       .
SFX G   வு     கவைப்போம்/y       .
SFX G   வு     கவைப்பாய்/y         .
SFX G   வு     கவைப்பீர்/y         .
SFX G   வு     கவைப்பீர்கள்/y         .
SFX G   வு     கவைப்பான்/y         .
SFX G   வு     கவைப்பாள்/y        .
SFX G   வு     கவைப்பார்/y        .
SFX G   வு     கவைப்பார்கள்/y         .
SFX G   வு     கவைக்கும்/y        .
SFX G   வு     கப்பார்/y       .
SFX G   வு     கப்பார்த்தேன்/y       .
SFX G   வு     கப்பார்த்தோம்/y       .
SFX G   வு     கப்பார்த்தாய்/y       .
SFX G   வு     கப்பார்த்தீர்/y       .
SFX G   வு     கப்பார்த்தீர்கள்/y       .
SFX G   வு     கப்பார்த்தான்/y       .
SFX G   வு     கப்பார்த்தாள்/y       .
SFX G   வு     கப்பார்த்தார்/y       .
SFX G   வு     கப்பார்த்தார்கள்/y       .
SFX G   வு     கப்பார்த்தது/y       .
SFX G   வு     கப்பார்த்தன/y       .
SFX G   வு     கப்பார்க்கிறேன்/y       .
SFX G   வு     கப்பார்க்கிறோம்/y       .
SFX G   வு     கப்பார்க்கிறாய்/y         .
SFX G   வு     கப்பார்க்கிறீர்/y         .
SFX G   வு     கப்பார்க்கிறீர்கள்/y         .
SFX G   வு     கப்பார்க்கிறான்/y         .
SFX G   வு     கப்பார்க்கிறாள்/y        .
SFX G   வு     கப்பார்க்கிறார்/y        .
SFX G   வு     கப்பார்க்கிறார்கள்/y         .
SFX G   வு     கப்பார்க்கிறது/y        .
SFX G   வு     கப்பார்க்கிறன/y       .
SFX G   வு     கப்பார்க்கின்றேன்/y       .
SFX G   வு     கப்பார்க்கின்றோம்/y       .
SFX G   வு     கப்பார்க்கின்றாய்/y         .
SFX G   வு     கப்பார்க்கின்றீர்/y         .
SFX G   வு     கப்பார்க்கின்றீர்கள்/y         .
SFX G   வு     கப்பார்க்கின்றான்/y         .
SFX G   வு     கப்பார்க்கின்றாள்/y        .
SFX G   வு     கப்பார்க்கின்றார்/y        .
SFX G   வு     கப்பார்க்கின்றார்கள்/y         .
SFX G   வு     கப்பார்க்கின்றது/y        .
SFX G   வு     கப்பார்க்கின்றன/y       .
SFX G   வு     கப்பார்ப்பேன்/y       .
SFX G   வு     கப்பார்ப்போம்/y       .
SFX G   வு     கப்பார்ப்பாய்/y         .
SFX G   வு     கப்பார்ப்பீர்/y         .
SFX G   வு     கப்பார்ப்பீர்கள்/y         .
SFX G   வு     கப்பார்ப்பான்/y         .
SFX G   வு     கப்பார்ப்பாள்/y        .
SFX G   வு     கப்பார்ப்பார்/y        .
SFX G   வு     கப்பார்ப்பார்கள்/y         .
SFX G   வு     கப்பார்க்கும்/y        .
SFX G   வு     கவா/y       .
SFX G   வு     கவந்தேன்/y       .
SFX G   வு     கவந்தோம்/y       .
SFX G   வு     கவந்தாய்/y         .
SFX G   வு     கவந்தீர்/y         .
SFX G   வு     கவந்தீர்கள்/y         .
SFX G   வு     கவந்தான்/y         .
SFX G   வு     கவந்தாள்/y         .
SFX G   வு     கவந்தார்/y         .
SFX G   வு     கவந்தார்கள்/y        .
SFX G   வு     கவந்தது/y         .
SFX G   வு     கவந்தன/y        .
SFX G   வு     கவருகிறேன்/y       .
SFX G   வு     கவருகிறோம்/y       .
SFX G   வு     கவருகிறாய்/y         .
SFX G   வு     கவருகிறீர்/y         .
SFX G   வு     கவருகிறீர்கள்/y         .
SFX G   வு     கவருகிறான்/y         .
SFX G   வு     கவருகிறாள்/y        .
SFX G   வு     கவருகிறார்/y        .
SFX G   வு     கவருகிறார்கள்/y         .
SFX G   வு     கவருகிறது/y        .
SFX G   வு     கவருகிறன/y       .
SFX G   வு     கவருகின்றேன்/y       .
SFX G   வு     கவருகின்றோம்/y       .
SFX G   வு     கவருகின்றாய்/y         .
SFX G   வு     கவருகின்றீர்/y         .
SFX G   வு     கவருகின்றீர்கள்/y         .
SFX G   வு     கவருகின்றான்/y         .
SFX G   வு     கவருகின்றாள்/y        .
SFX G   வு     கவருகின்றார்/y        .
SFX G   வு     கவருகின்றார்கள்/y         .
SFX G   வு     கவருகின்றது/y        .
SFX G   வு     கவருகின்றன/y       .
SFX G   வு     கவருவேன்/y       .
SFX G   வு     கவருவோம்/y       .
SFX G   வு     கவருவாய்/y         .
SFX G   வு     கவருவீர்/y         .
SFX G   வு     கவருவீர்கள்/y         .
SFX G   வு     கவருவான்/y         .
SFX G   வு     கவருவாள்/y        .
SFX G   வு     கவருவார்/y        .
SFX G   வு     கவருவார்கள்/y         .
SFX G   வு     கவரும்/y        .
SFX G   வு     கப்போ/y        .
SFX G   வு     கப்போனேன்/y       .
SFX G   வு     கப்போனோம்/y       .
SFX G   வு     கப்போனாய்/y         .
SFX G   வு     கப்போனீர்/y         .
SFX G   வு     கப்போனீர்கள்/y         .
SFX G   வு     கப்போனான்/y         .
SFX G   வு     கப்போனாள்/y         .
SFX G   வு     கப்போனார்/y         .
SFX G   வு     கப்போனார்கள்/y        .
SFX G   வு     கப்போனது/y         .
SFX G   வு     கப்போயிற்று/y         .
SFX G   வு     கப்போயின/y        .
SFX G   வு     கப்போகிறேன்/y       .
SFX G   வு     கப்போகிறோம்/y       .
SFX G   வு     கப்போகிறாய்/y         .
SFX G   வு     கப்போகிறீர்/y         .
SFX G   வு     கப்போகிறீர்கள்/y         .
SFX G   வு     கப்போகிறான்/y         .
SFX G   வு     கப்போகிறாள்/y        .
SFX G   வு     கப்போகிறார்/y        .
SFX G   வு     கப்போகிறார்கள்/y         .
SFX G   வு     கப்போகிறது/y        .
SFX G   வு     கப்போகிறன/y       .
SFX G   வு     கப்போகின்றேன்/y       .
SFX G   வு     கப்போகின்றோம்/y       .
SFX G   வு     கப்போகின்றாய்/y         .
SFX G   வு     கப்போகின்றீர்/y         .
SFX G   வு     கப்போகின்றீர்கள்/y         .
SFX G   வு     கப்போகின்றான்/y         .
SFX G   வு     கப்போகின்றாள்/y        .
SFX G   வு     கப்போகின்றார்/y        .
SFX G   வு     கப்போகின்றார்கள்/y         .
SFX G   வு     கப்போகின்றது/y        .
SFX G   வு     கப்போகின்றன/y       .
SFX G   வு     கப்போவேன்/y       .
SFX G   வு     கப்போவோம்/y       .
SFX G   வு     கப்போவாய்/y         .
SFX G   வு     கப்போவீர்/y         .
SFX G   வு     கப்போவீர்கள்/y         .
SFX G   வு     கப்போவான்/y         .
SFX G   வு     கப்போவாள்/y        .
SFX G   வு     கப்போவார்/y        .
SFX G   வு     கப்போவார்கள்/y         .
SFX G   வு     கப்போகும்/y        .
SFX G   வு     கவிரு/y        .
SFX G   வு     கவிருந்தேன்/y       .
SFX G   வு     கவிருந்தோம்/y       .
SFX G   வு     கவிருந்தாய்/y         .
SFX G   வு     கவிருந்தீர்/y         .
SFX G   வு     கவிருந்தீர்கள்/y         .
SFX G   வு     கவிருந்தான்/y         .
SFX G   வு     கவிருந்தாள்/y         .
SFX G   வு     கவிருந்தார்/y         .
SFX G   வு     கவிருந்தார்கள்/y        .
SFX G   வு     கவிருந்தது/y         .
SFX G   வு     கவிருந்தன/y        .
SFX G   வு     கவிருக்கிறேன்/y       .
SFX G   வு     கவிருக்கிறோம்/y       .
SFX G   வு     கவிருக்கிறாய்/y         .
SFX G   வு     கவிருக்கிறீர்/y         .
SFX G   வு     கவிருக்கிறீர்கள்/y         .
SFX G   வு     கவிருக்கிறான்/y         .
SFX G   வு     கவிருக்கிறாள்/y        .
SFX G   வு     கவிருக்கிறார்/y        .
SFX G   வு     கவிருக்கிறார்கள்/y         .
SFX G   வு     கவிருக்கிறது/y        .
SFX G   வு     கவிருக்கிறன/y       .
SFX G   வு     கவிருக்கின்றேன்/y       .
SFX G   வு     கவிருக்கின்றோம்/y       .
SFX G   வு     கவிருக்கின்றாய்/y         .
SFX G   வு     கவிருக்கின்றீர்/y         .
SFX G   வு     கவிருக்கின்றீர்கள்/y         .
SFX G   வு     கவிருக்கின்றான்/y         .
SFX G   வு     கவிருக்கின்றாள்/y        .
SFX G   வு     கவிருக்கின்றார்/y        .
SFX G   வு     கவிருக்கின்றார்கள்/y         .
SFX G   வு     கவிருக்கின்றது/y        .
SFX G   வு     கவிருக்கின்றன/y       .
SFX G   வு     கவிருப்பேன்/y       .
SFX G   வு     கவிருப்போம்/y       .
SFX G   வு     கவிருப்பாய்/y         .
SFX G   வு     கவிருப்பீர்/y         .
SFX G   வு     கவிருப்பீர்கள்/y         .
SFX G   வு     கவிருப்பான்/y         .
SFX G   வு     கவிருப்பாள்/y        .
SFX G   வு     கவிருப்பார்/y        .
SFX G   வு     கவிருப்பார்கள்/y         .
SFX G   வு     கவிருக்கும்/y        .
SFX G   வு     கவேண்டியிரு/y        .
SFX G   வு     கவேண்டியிருந்தேன்/y       .
SFX G   வு     கவேண்டியிருந்தோம்/y       .
SFX G   வு     கவேண்டியிருந்தாய்/y         .
SFX G   வு     கவேண்டியிருந்தீர்/y         .
SFX G   வு     கவேண்டியிருந்தீர்கள்/y         .
SFX G   வு     கவேண்டியிருந்தான்/y         .
SFX G   வு     கவேண்டியிருந்தாள்/y         .
SFX G   வு     கவேண்டியிருந்தார்/y         .
SFX G   வு     கவேண்டியிருந்தார்கள்/y        .
SFX G   வு     கவேண்டியிருந்தது/y         .
SFX G   வு     கவேண்டியிருந்தன/y        .
SFX G   வு     கவேண்டியிருக்கிறேன்/y       .
SFX G   வு     கவேண்டியிருக்கிறோம்/y       .
SFX G   வு     கவேண்டியிருக்கிறாய்/y         .
SFX G   வு     கவேண்டியிருக்கிறீர்/y         .
SFX G   வு     கவேண்டியிருக்கிறீர்கள்/y         .
SFX G   வு     கவேண்டியிருக்கிறான்/y         .
SFX G   வு     கவேண்டியிருக்கிறாள்/y        .
SFX G   வு     கவேண்டியிருக்கிறார்/y        .
SFX G   வு     கவேண்டியிருக்கிறார்கள்/y         .
SFX G   வு     கவேண்டியிருக்கிறது/y        .
SFX G   வு     கவேண்டியிருக்கிறன/y       .
SFX G   வு     கவேண்டியிருக்கின்றேன்/y       .
SFX G   வு     கவேண்டியிருக்கின்றோம்/y       .
SFX G   வு     கவேண்டியிருக்கின்றாய்/y         .
SFX G   வு     கவேண்டியிருக்கின்றீர்/y         .
SFX G   வு     கவேண்டியிருக்கின்றீர்கள்/y         .
SFX G   வு     கவேண்டியிருக்கின்றான்/y         .
SFX G   வு     கவேண்டியிருக்கின்றாள்/y        .
SFX G   வு     கவேண்டியிருக்கின்றார்/y        .
SFX G   வு     கவேண்டியிருக்கின்றார்கள்/y         .
SFX G   வு     கவேண்டியிருக்கின்றது/y        .
SFX G   வு     கவேண்டியிருக்கின்றன/y       .
SFX G   வு     கவேண்டியிருப்பேன்/y       .
SFX G   வு     கவேண்டியிருப்போம்/y       .
SFX G   வு     கவேண்டியிருப்பாய்/y         .
SFX G   வு     கவேண்டியிருப்பீர்/y         .
SFX G   வு     கவேண்டியிருப்பீர்கள்/y         .
SFX G   வு     கவேண்டியிருப்பான்/y         .
SFX G   வு     கவேண்டியிருப்பாள்/y        .
SFX G   வு     கவேண்டியிருப்பார்/y        .
SFX G   வு     கவேண்டியிருப்பார்கள்/y         .
SFX G   வு     கவேண்டியிருக்கும்/y        .
SFX G   வு     கவேண்டியிருத்தல்/y        .
SFX G   வு     கவேண்டியிருந்தது/y        .
SFX G   வு     கவேண்டிவா/y        .
SFX G   வு     கவேண்டிவந்தேன்/y       .
SFX G   வு     கவேண்டிவந்தோம்/y       .
SFX G   வு     கவேண்டிவந்தாய்/y         .
SFX G   வு     கவேண்டிவந்தீர்/y         .
SFX G   வு     கவேண்டிவந்தீர்கள்/y         .
SFX G   வு     கவேண்டிவந்தான்/y         .
SFX G   வு     கவேண்டிவந்தாள்/y         .
SFX G   வு     கவேண்டிவந்தார்/y         .
SFX G   வு     கவேண்டிவந்தார்கள்/y        .
SFX G   வு     கவேண்டிவந்தது/y         .
SFX G   வு     கவேண்டிவந்தன/y        .
SFX G   வு     கவேண்டிவருகிறேன்/y       .
SFX G   வு     கவேண்டிவருகிறோம்/y       .
SFX G   வு     கவேண்டிவருகிறாய்/y         .
SFX G   வு     கவேண்டிவருகிறீர்/y         .
SFX G   வு     கவேண்டிவருகிறீர்கள்/y         .
SFX G   வு     கவேண்டிவருகிறான்/y         .
SFX G   வு     கவேண்டிவருகிறாள்/y        .
SFX G   வு     கவேண்டிவருகிறார்/y        .
SFX G   வு     கவேண்டிவருகிறார்கள்/y         .
SFX G   வு     கவேண்டிவருகிறது/y        .
SFX G   வு     கவேண்டிவருகிறன/y       .
SFX G   வு     கவேண்டிவருகின்றேன்/y       .
SFX G   வு     கவேண்டிவருகின்றோம்/y       .
SFX G   வு     கவேண்டிவருகின்றாய்/y         .
SFX G   வு     கவேண்டிவருகின்றீர்/y         .
SFX G   வு     கவேண்டிவருகின்றீர்கள்/y         .
SFX G   வு     கவேண்டிவருகின்றான்/y         .
SFX G   வு     கவேண்டிவருகின்றாள்/y        .
SFX G   வு     கவேண்டிவருகின்றார்/y        .
SFX G   வு     கவேண்டிவருகின்றார்கள்/y         .
SFX G   வு     கவேண்டிவருகின்றது/y        .
SFX G   வு     கவேண்டிவருகின்றன/y       .
SFX G   வு     கவேண்டிவருவேன்/y       .
SFX G   வு     கவேண்டிவருவோம்/y       .
SFX G   வு     கவேண்டிவருவாய்/y         .
SFX G   வு     கவேண்டிவருவீர்/y         .
SFX G   வு     கவேண்டிவருவீர்கள்/y         .
SFX G   வு     கவேண்டிவருவான்/y         .
SFX G   வு     கவேண்டிவருவாள்/y        .
SFX G   வு     கவேண்டிவருவார்/y        .
SFX G   வு     கவேண்டிவருவார்கள்/y         .
SFX G   வு     கவேண்டிவரும்/y        .
SFX G   வு     கவேண்டிவருதல்/y        .
SFX G   வு     கவேண்டிவந்தது/y        .
SFX G   வு     கமுடியும்/y        .
SFX G   வு     கமுடியாது/y       .
SFX G   வு     கவியலும்/y       .
SFX G   வு     கவியலாது/y         .
SFX G   வு     கவில்லை/y        .
SFX G   வு     கமாட்டேன்/y       .
SFX G   வு     கமாட்டோம்/y       .
SFX G   வு     கமாட்டாய்/y         .
SFX G   வு     கமாட்டீர்/y         .
SFX G   வு     கமாட்டீர்கள்/y         .
SFX G   வு     கமாட்டான்/y         .
SFX G   வு     கமாட்டாள்/y         .
SFX G   வு     கமாட்டார்/y         .
SFX G   வு     கமாட்டார்கள்/y        .
SFX G   வு     காது/y         .
SFX G   வு     கக்கூடாது/y         .
SFX G   வு     கக்கூடும்/y         .
SFX G   வு     கவேண்டாம்/y         .
SFX G   வு     கவேண்டும்/y         .
SFX G   வு     கட்டும்/y         .
SFX G   வு     கலாகும்/y         .
SFX G   வு     கலாம்/y         .
SFX G   வு     குங்கள்/y         .
SFX G   வு    குங்களேன்/y         .
SFX G   ு     ேன்/y       .
SFX G   ாவு     ெத்தேன்/y         .
SFX G   ாவு     ெத்தோம்/y       .
SFX G   ாவு     ெத்தாய்/y         .
SFX G   ாவு     ெத்தீர்/y         .
SFX G   ாவு     ெத்தீர்கள்/y         .
SFX G   ாவு     ெத்தான்/y         .
SFX G   ாவு     ெத்தாள்/y         .
SFX G   ாவு     ெத்தார்/y         .
SFX G   ாவு     ெத்தார்கள்/y        .
SFX G   ாவு     ெத்தது/y         .
SFX G   ாவு     ெத்தன/y        .
SFX G   வு    கிறேன்/y       .
SFX G   வு    கிறோம்/y       .
SFX G   வு    கிறாய்/y         .
SFX G   வு    கிறீர்/y         .
SFX G   வு    கிறீர்கள்/y         .
SFX G   வு    கிறான்/y         .
SFX G   வு    கிறாள்/y        .
SFX G   வு    கிறார்/y        .
SFX G   வு    கிறார்கள்/y         .
SFX G   வு    கிறது/y        .
SFX G   வு    கிறன/y       .
SFX G   வு    கின்றேன்/y       .
SFX G   வு    கின்றோம்/y       .
SFX G   வு    கின்றாய்/y         .
SFX G   வு    கின்றீர்/y         .
SFX G   வு    கின்றீர்கள்/y         .
SFX G   வு    கின்றான்/y         .
SFX G   வு    கின்றாள்/y        .
SFX G   வு    கின்றார்/y        .
SFX G   வு    கின்றார்கள்/y         .
SFX G   வு    கின்றது/y        .
SFX G   வு    கின்றன/y       .
SFX G   வு    வேன்/y       .
SFX G   வு    வோம்/y       .
SFX G   வு    வாய்/y         .
SFX G   வு    வீர்/y         .
SFX G   வு    வீர்கள்/y         .
SFX G   வு    வான்/y         .
SFX G   வு    வாள்/y        .
SFX G   வு    வார்/y        .
SFX G   வு    வார்கள்/y         .
SFX G   வு    கும்/y        .
SFX G   ாவு     ெத்துக்காட்டு/y       .
SFX G   ாவு     ெத்துக்காட்டினேன்/y       .
SFX G   ாவு     ெத்துக்காட்டினோம்/y       .
SFX G   ாவு     ெத்துக்காட்டினாய்/y         .
SFX G   ாவு     ெத்துக்காட்டினீர்/y         .
SFX G   ாவு     ெத்துக்காட்டினீர்கள்/y         .
SFX G   ாவு     ெத்துக்காட்டினான்/y         .
SFX G   ாவு     ெத்துக்காட்டினாள்/y         .
SFX G   ாவு     ெத்துக்காட்டினார்/y         .
SFX G   ாவு     ெத்துக்காட்டினார்கள்/y        .
SFX G   ாவு     ெத்துக்காட்டியது/y         .
SFX G   ாவு     ெத்துக்காட்டிற்று/y         .
SFX G   ாவு     ெத்துக்காட்டின/y        .
SFX G   ாவு     ெத்துக்காட்டுகிறேன்/y       .
SFX G   ாவு     ெத்துக்காட்டுகிறோம்/y       .
SFX G   ாவு     ெத்துக்காட்டுகிறாய்/y         .
SFX G   ாவு     ெத்துக்காட்டுகிறீர்/y         .
SFX G   ாவு     ெத்துக்காட்டுகிறீர்கள்/y         .
SFX G   ாவு     ெத்துக்காட்டுகிறான்/y         .
SFX G   ாவு     ெத்துக்காட்டுகிறாள்/y        .
SFX G   ாவு     ெத்துக்காட்டுகிறார்/y        .
SFX G   ாவு     ெத்துக்காட்டுகிறார்கள்/y         .
SFX G   ாவு     ெத்துக்காட்டுகிறது/y        .
SFX G   ாவு     ெத்துக்காட்டுகிறன/y       .
SFX G   ாவு     ெத்துக்காட்டுகின்றேன்/y       .
SFX G   ாவு     ெத்துக்காட்டுகின்றோம்/y       .
SFX G   ாவு     ெத்துக்காட்டுகின்றாய்/y         .
SFX G   ாவு     ெத்துக்காட்டுகின்றீர்/y         .
SFX G   ாவு     ெத்துக்காட்டுகின்றீர்கள்/y         .
SFX G   ாவு     ெத்துக்காட்டுகின்றான்/y         .
SFX G   ாவு     ெத்துக்காட்டுகின்றாள்/y        .
SFX G   ாவு     ெத்துக்காட்டுகின்றார்/y        .
SFX G   ாவு     ெத்துக்காட்டுகின்றார்கள்/y         .
SFX G   ாவு     ெத்துக்காட்டுகின்றது/y        .
SFX G   ாவு     ெத்துக்காட்டுகின்றன/y       .
SFX G   ாவு     ெத்துக்காட்டுவேன்/y       .
SFX G   ாவு     ெத்துக்காட்டுவோம்/y       .
SFX G   ாவு     ெத்துக்காட்டுவாய்/y         .
SFX G   ாவு     ெத்துக்காட்டுவீர்/y         .
SFX G   ாவு     ெத்துக்காட்டுவீர்கள்/y         .
SFX G   ாவு     ெத்துக்காட்டுவான்/y         .
SFX G   ாவு     ெத்துக்காட்டுவாள்/y        .
SFX G   ாவு     ெத்துக்காட்டுவார்/y        .
SFX G   ாவு     ெத்துக்காட்டுவார்கள்/y         .
SFX G   ாவு     ெத்துக்காட்டும்/y        .
SFX G   ாவு     ெத்துவை/y       .
SFX G   ாவு     ெத்துவைத்தேன்/y       .
SFX G   ாவு     ெத்துவைத்தோம்/y       .
SFX G   ாவு     ெத்துவைத்தாய்/y         .
SFX G   ாவு     ெத்துவைத்தீர்/y         .
SFX G   ாவு     ெத்துவைத்தீர்கள்/y         .
SFX G   ாவு     ெத்துவைத்தான்/y         .
SFX G   ாவு     ெத்துவைத்தாள்/y         .
SFX G   ாவு     ெத்துவைத்தார்/y         .
SFX G   ாவு     ெத்துவைத்தார்கள்/y        .
SFX G   ாவு     ெத்துவைத்தது/y         .
SFX G   ாவு     ெத்துவைத்தன/y        .
SFX G   ாவு     ெத்துவைக்கிறேன்/y       .
SFX G   ாவு     ெத்துவைக்கிறோம்/y       .
SFX G   ாவு     ெத்துவைக்கிறாய்/y         .
SFX G   ாவு     ெத்துவைக்கிறீர்/y         .
SFX G   ாவு     ெத்துவைக்கிறீர்கள்/y         .
SFX G   ாவு     ெத்துவைக்கிறான்/y         .
SFX G   ாவு     ெத்துவைக்கிறாள்/y        .
SFX G   ாவு     ெத்துவைக்கிறார்/y        .
SFX G   ாவு     ெத்துவைக்கிறார்கள்/y         .
SFX G   ாவு     ெத்துவைக்கிறது/y        .
SFX G   ாவு     ெத்துவைக்கிறன/y       .
SFX G   ாவு     ெத்துவைக்கின்றேன்/y       .
SFX G   ாவு     ெத்துவைக்கின்றோம்/y       .
SFX G   ாவு     ெத்துவைக்கின்றாய்/y         .
SFX G   ாவு     ெத்துவைக்கின்றீர்/y         .
SFX G   ாவு     ெத்துவைக்கின்றீர்கள்/y         .
SFX G   ாவு     ெத்துவைக்கின்றான்/y         .
SFX G   ாவு     ெத்துவைக்கின்றாள்/y        .
SFX G   ாவு     ெத்துவைக்கின்றார்/y        .
SFX G   ாவு     ெத்துவைக்கின்றார்கள்/y         .
SFX G   ாவு     ெத்துவைக்கின்றது/y        .
SFX G   ாவு     ெத்துவைக்கின்றன/y       .
SFX G   ாவு     ெத்துவைப்பேன்/y       .
SFX G   ாவு     ெத்துவைப்போம்/y       .
SFX G   ாவு     ெத்துவைப்பாய்/y         .
SFX G   ாவு     ெத்துவைப்பீர்/y         .
SFX G   ாவு     ெத்துவைப்பீர்கள்/y         .
SFX G   ாவு     ெத்துவைப்பான்/y         .
SFX G   ாவு     ெத்துவைப்பாள்/y        .
SFX G   ாவு     ெத்துவைப்பார்/y        .
SFX G   ாவு     ெத்துவைப்பார்கள்/y         .
SFX G   ாவு     ெத்துவைக்கும்/y        .
SFX G   ாவு     ெத்துப்பார்/y       .
SFX G   ாவு     ெத்துப்பார்த்தேன்/y       .
SFX G   ாவு     ெத்துப்பார்த்தோம்/y       .
SFX G   ாவு     ெத்துப்பார்த்தாய்/y         .
SFX G   ாவு     ெத்துப்பார்த்தீர்/y         .
SFX G   ாவு     ெத்துப்பார்த்தீர்கள்/y         .
SFX G   ாவு     ெத்துப்பார்த்தான்/y         .
SFX G   ாவு     ெத்துப்பார்த்தாள்/y         .
SFX G   ாவு     ெத்துப்பார்த்தார்/y         .
SFX G   ாவு     ெத்துப்பார்த்தார்கள்/y        .
SFX G   ாவு     ெத்துப்பார்த்தது/y         .
SFX G   ாவு     ெத்துப்பார்த்தன/y        .
SFX G   ாவு     ெத்துப்பார்க்கிறேன்/y       .
SFX G   ாவு     ெத்துப்பார்க்கிறோம்/y       .
SFX G   ாவு     ெத்துப்பார்க்கிறாய்/y         .
SFX G   ாவு     ெத்துப்பார்க்கிறீர்/y         .
SFX G   ாவு     ெத்துப்பார்க்கிறீர்கள்/y         .
SFX G   ாவு     ெத்துப்பார்க்கிறான்/y         .
SFX G   ாவு     ெத்துப்பார்க்கிறாள்/y        .
SFX G   ாவு     ெத்துப்பார்க்கிறார்/y        .
SFX G   ாவு     ெத்துப்பார்க்கிறார்கள்/y         .
SFX G   ாவு     ெத்துப்பார்க்கிறது/y        .
SFX G   ாவு     ெத்துப்பார்க்கிறன/y       .
SFX G   ாவு     ெத்துப்பார்க்கின்றேன்/y       .
SFX G   ாவு     ெத்துப்பார்க்கின்றோம்/y       .
SFX G   ாவு     ெத்துப்பார்க்கின்றாய்/y         .
SFX G   ாவு     ெத்துப்பார்க்கின்றீர்/y         .
SFX G   ாவு     ெத்துப்பார்க்கின்றீர்கள்/y         .
SFX G   ாவு     ெத்துப்பார்க்கின்றான்/y         .
SFX G   ாவு     ெத்துப்பார்க்கின்றாள்/y        .
SFX G   ாவு     ெத்துப்பார்க்கின்றார்/y        .
SFX G   ாவு     ெத்துப்பார்க்கின்றார்கள்/y         .
SFX G   ாவு     ெத்துப்பார்க்கின்றது/y        .
SFX G   ாவு     ெத்துப்பார்க்கின்றன/y       .
SFX G   ாவு     ெத்துப்பார்ப்பேன்/y       .
SFX G   ாவு     ெத்துப்பார்ப்போம்/y       .
SFX G   ாவு     ெத்துப்பார்ப்பாய்/y         .
SFX G   ாவு     ெத்துப்பார்ப்பீர்/y         .
SFX G   ாவு     ெத்துப்பார்ப்பீர்கள்/y         .
SFX G   ாவு     ெத்துப்பார்ப்பான்/y         .
SFX G   ாவு     ெத்துப்பார்ப்பாள்/y        .
SFX G   ாவு     ெத்துப்பார்ப்பார்/y        .
SFX G   ாவு     ெத்துப்பார்ப்பார்கள்/y         .
SFX G   ாவு     ெத்துப்பார்க்கும்/y        .
SFX G   ாவு     ெத்திரு/y        .
SFX G   ாவு     ெத்திருந்தேன்/y       .
SFX G   ாவு     ெத்திருந்தோம்/y       .
SFX G   ாவு     ெத்திருந்தாய்/y         .
SFX G   ாவு     ெத்திருந்தீர்/y         .
SFX G   ாவு     ெத்திருந்தீர்கள்/y         .
SFX G   ாவு     ெத்திருந்தான்/y         .
SFX G   ாவு     ெத்திருந்தாள்/y         .
SFX G   ாவு     ெத்திருந்தார்/y         .
SFX G   ாவு     ெத்திருந்தார்கள்/y        .
SFX G   ாவு     ெத்திருந்தது/y         .
SFX G   ாவு     ெத்திருந்தன/y        .
SFX G   ாவு     ெத்திருக்கிறேன்/y       .
SFX G   ாவு     ெத்திருக்கிறோம்/y       .
SFX G   ாவு     ெத்திருக்கிறாய்/y         .
SFX G   ாவு     ெத்திருக்கிறீர்/y         .
SFX G   ாவு     ெத்திருக்கிறீர்கள்/y         .
SFX G   ாவு     ெத்திருக்கிறான்/y         .
SFX G   ாவு     ெத்திருக்கிறாள்/y        .
SFX G   ாவு     ெத்திருக்கிறார்/y        .
SFX G   ாவு     ெத்திருக்கிறார்கள்/y         .
SFX G   ாவு     ெத்திருக்கிறது/y        .
SFX G   ாவு     ெத்திருக்கிறன/y       .
SFX G   ாவு     ெத்திருக்கின்றேன்/y       .
SFX G   ாவு     ெத்திருக்கின்றோம்/y       .
SFX G   ாவு     ெத்திருக்கின்றாய்/y         .
SFX G   ாவு     ெத்திருக்கின்றீர்/y         .
SFX G   ாவு     ெத்திருக்கின்றீர்கள்/y         .
SFX G   ாவு     ெத்திருக்கின்றான்/y         .
SFX G   ாவு     ெத்திருக்கின்றாள்/y        .
SFX G   ாவு     ெத்திருக்கின்றார்/y        .
SFX G   ாவு     ெத்திருக்கின்றார்கள்/y         .
SFX G   ாவு     ெத்திருக்கின்றது/y        .
SFX G   ாவு     ெத்திருக்கின்றன/y       .
SFX G   ாவு     ெத்திருப்பேன்/y       .
SFX G   ாவு     ெத்திருப்போம்/y       .
SFX G   ாவு     ெத்திருப்பாய்/y         .
SFX G   ாவு     ெத்திருப்பீர்/y         .
SFX G   ாவு     ெத்திருப்பீர்கள்/y         .
SFX G   ாவு     ெத்திருப்பான்/y         .
SFX G   ாவு     ெத்திருப்பாள்/y        .
SFX G   ாவு     ெத்திருப்பார்/y        .
SFX G   ாவு     ெத்திருப்பார்கள்/y         .
SFX G   ாவு     ெத்திருக்கும்/y        .
SFX G   ாவு     ெத்துப்போ/y        .
SFX G   ாவு     ெத்துப்போனேன்/y       .
SFX G   ாவு     ெத்துப்போனோம்/y       .
SFX G   ாவு     ெத்துப்போனாய்/y         .
SFX G   ாவு     ெத்துப்போனீர்/y         .
SFX G   ாவு     ெத்துப்போனீர்கள்/y         .
SFX G   ாவு     ெத்துப்போனான்/y         .
SFX G   ாவு     ெத்துப்போனாள்/y         .
SFX G   ாவு     ெத்துப்போனார்/y         .
SFX G   ாவு     ெத்துப்போனார்கள்/y        .
SFX G   ாவு     ெத்துப்போனது/y         .
SFX G   ாவு     ெத்துப்போயிற்று/y         .
SFX G   ாவு     ெத்துப்போயின/y        .
SFX G   ாவு     ெத்துப்போகிறேன்/y       .
SFX G   ாவு     ெத்துப்போகிறோம்/y       .
SFX G   ாவு     ெத்துப்போகிறாய்/y         .
SFX G   ாவு     ெத்துப்போகிறீர்/y         .
SFX G   ாவு     ெத்துப்போகிறீர்கள்/y         .
SFX G   ாவு     ெத்துப்போகிறான்/y         .
SFX G   ாவு     ெத்துப்போகிறாள்/y        .
SFX G   ாவு     ெத்துப்போகிறார்/y        .
SFX G   ாவு     ெத்துப்போகிறார்கள்/y         .
SFX G   ாவு     ெத்துப்போகிறது/y        .
SFX G   ாவு     ெத்துப்போகிறன/y       .
SFX G   ாவு     ெத்துப்போகின்றேன்/y       .
SFX G   ாவு     ெத்துப்போகின்றோம்/y       .
SFX G   ாவு     ெத்துப்போகின்றாய்/y         .
SFX G   ாவு     ெத்துப்போகின்றீர்/y         .
SFX G   ாவு     ெத்துப்போகின்றீர்கள்/y         .
SFX G   ாவு     ெத்துப்போகின்றான்/y         .
SFX G   ாவு     ெத்துப்போகின்றாள்/y        .
SFX G   ாவு     ெத்துப்போகின்றார்/y        .
SFX G   ாவு     ெத்துப்போகின்றார்கள்/y         .
SFX G   ாவு     ெத்துப்போகின்றது/y        .
SFX G   ாவு     ெத்துப்போகின்றன/y       .
SFX G   ாவு     ெத்துப்போவேன்/y       .
SFX G   ாவு     ெத்துப்போவோம்/y       .
SFX G   ாவு     ெத்துப்போவாய்/y         .
SFX G   ாவு     ெத்துப்போவீர்/y         .
SFX G   ாவு     ெத்துப்போவீர்கள்/y         .
SFX G   ாவு     ெத்துப்போவான்/y         .
SFX G   ாவு     ெத்துப்போவாள்/y        .
SFX G   ாவு     ெத்துப்போவார்/y        .
SFX G   ாவு     ெத்துப்போவார்கள்/y         .
SFX G   ாவு     ெத்துப்போகும்/y        .
SFX G   ாவு     ெத்துவிடு/y       .
SFX G   ாவு     ெத்துவிட்டேன்/y       .
SFX G   ாவு     ெத்துவிட்டோம்/y       .
SFX G   ாவு     ெத்துவிட்டாய்/y         .
SFX G   ாவு     ெத்துவிட்டீர்/y         .
SFX G   ாவு     ெத்துவிட்டீர்கள்/y         .
SFX G   ாவு     ெத்துவிட்டான்/y         .
SFX G   ாவு     ெத்துவிட்டாள்/y         .
SFX G   ாவு     ெத்துவிட்டார்/y         .
SFX G   ாவு     ெத்துவிட்டார்கள்/y        .
SFX G   ாவு     ெத்துவிட்டது/y         .
SFX G   ாவு     ெத்துவிட்டன/y        .
SFX G   ாவு     ெத்துவிடுகிறேன்/y       .
SFX G   ாவு     ெத்துவிடுகிறோம்/y       .
SFX G   ாவு     ெத்துவிடுகிறாய்/y         .
SFX G   ாவு     ெத்துவிடுகிறீர்/y         .
SFX G   ாவு     ெத்துவிடுகிறீர்கள்/y         .
SFX G   ாவு     ெத்துவிடுகிறான்/y         .
SFX G   ாவு     ெத்துவிடுகிறாள்/y        .
SFX G   ாவு     ெத்துவிடுகிறார்/y        .
SFX G   ாவு     ெத்துவிடுகிறார்கள்/y         .
SFX G   ாவு     ெத்துவிடுகிறது/y        .
SFX G   ாவு     ெத்துவிடுகிறன/y       .
SFX G   ாவு     ெத்துவிடுகின்றேன்/y       .
SFX G   ாவு     ெத்துவிடுகின்றோம்/y       .
SFX G   ாவு     ெத்துவிடுகின்றாய்/y         .
SFX G   ாவு     ெத்துவிடுகின்றீர்/y         .
SFX G   ாவு     ெத்துவிடுகின்றீர்கள்/y         .
SFX G   ாவு     ெத்துவிடுகின்றான்/y         .
SFX G   ாவு     ெத்துவிடுகின்றாள்/y        .
SFX G   ாவு     ெத்துவிடுகின்றார்/y        .
SFX G   ாவு     ெத்துவிடுகின்றார்கள்/y         .
SFX G   ாவு     ெத்துவிடுகின்றது/y        .
SFX G   ாவு     ெத்துவிடுகின்றன/y       .
SFX G   ாவு     ெத்துவிடுவேன்/y       .
SFX G   ாவு     ெத்துவிடுவோம்/y       .
SFX G   ாவு     ெத்துவிடுவாய்/y         .
SFX G   ாவு     ெத்துவிடுவீர்/y         .
SFX G   ாவு     ெத்துவிடுவீர்கள்/y         .
SFX G   ாவு     ெத்துவிடுவான்/y        .
SFX G   ாவு     ெத்துவிடுவாள்/y        .
SFX G   ாவு     ெத்துவிடுவார்/y        .
SFX G   ாவு     ெத்துவிடுவார்கள்/y         .
SFX G   ாவு     ெத்துவிடும்/y        .
SFX G   ாவு     ெத்துக்கொண்டிரு/y        .
SFX G   ாவு     ெத்துக்கொண்டிருந்தேன்/y       .
SFX G   ாவு     ெத்துக்கொண்டிருந்தோம்/y       .
SFX G   ாவு     ெத்துக்கொண்டிருந்தாய்/y         .
SFX G   ாவு     ெத்துக்கொண்டிருந்தீர்/y         .
SFX G   ாவு     ெத்துக்கொண்டிருந்தீர்கள்/y         .
SFX G   ாவு     ெத்துக்கொண்டிருந்தான்/y         .
SFX G   ாவு     ெத்துக்கொண்டிருந்தாள்/y         .
SFX G   ாவு     ெத்துக்கொண்டிருந்தார்/y         .
SFX G   ாவு     ெத்துக்கொண்டிருந்தார்கள்/y        .
SFX G   ாவு     ெத்துக்கொண்டிருந்தது/y         .
SFX G   ாவு     ெத்துக்கொண்டிருந்தன/y        .
SFX G   ாவு     ெத்துக்கொண்டிருக்கிறேன்/y       .
SFX G   ாவு     ெத்துக்கொண்டிருக்கிறோம்/y       .
SFX G   ாவு     ெத்துக்கொண்டிருக்கிறாய்/y         .
SFX G   ாவு     ெத்துக்கொண்டிருக்கிறீர்/y         .
SFX G   ாவு     ெத்துக்கொண்டிருக்கிறீர்கள்/y         .
SFX G   ாவு     ெத்துக்கொண்டிருக்கிறான்/y         .
SFX G   ாவு     ெத்துக்கொண்டிருக்கிறாள்/y        .
SFX G   ாவு     ெத்துக்கொண்டிருக்கிறார்/y        .
SFX G   ாவு     ெத்துக்கொண்டிருக்கிறார்கள்/y         .
SFX G   ாவு     ெத்துக்கொண்டிருக்கிறது/y        .
SFX G   ாவு     ெத்துக்கொண்டிருக்கிறன/y       .
SFX G   ாவு     ெத்துக்கொண்டிருக்கின்றேன்/y       .
SFX G   ாவு     ெத்துக்கொண்டிருக்கின்றோம்/y       .
SFX G   ாவு     ெத்துக்கொண்டிருக்கின்றாய்/y         .
SFX G   ாவு     ெத்துக்கொண்டிருக்கின்றீர்/y         .
SFX G   ாவு     ெத்துக்கொண்டிருக்கின்றீர்கள்/y         .
SFX G   ாவு     ெத்துக்கொண்டிருக்கின்றான்/y         .
SFX G   ாவு     ெத்துக்கொண்டிருக்கின்றாள்/y        .
SFX G   ாவு     ெத்துக்கொண்டிருக்கின்றார்/y        .
SFX G   ாவு     ெத்துக்கொண்டிருக்கின்றார்கள்/y         .
SFX G   ாவு     ெத்துக்கொண்டிருக்கின்றது/y        .
SFX G   ாவு     ெத்துக்கொண்டிருக்கின்றன/y       .
SFX G   ாவு     ெத்துக்கொண்டிருப்பேன்/y       .
SFX G   ாவு     ெத்துக்கொண்டிருப்போம்/y       .
SFX G   ாவு     ெத்துக்கொண்டிருப்பாய்/y         .
SFX G   ாவு     ெத்துக்கொண்டிருப்பீர்/y         .
SFX G   ாவு     ெத்துக்கொண்டிருப்பீர்கள்/y         .
SFX G   ாவு     ெத்துக்கொண்டிருப்பான்/y         .
SFX G   ாவு     ெத்துக்கொண்டிருப்பாள்/y        .
SFX G   ாவு     ெத்துக்கொண்டிருப்பார்/y        .
SFX G   ாவு     ெத்துக்கொண்டிருப்பார்கள்/y         .
SFX G   ாவு     ெத்துக்கொண்டிருக்கும்/y        .
SFX G   ாவு     ெத்தாயிற்று/y        .
SFX G   ாவு     ெத்துத்தொலை/y       .
SFX G   ாவு     ெத்துத்தொலைந்தேன்/y       .
SFX G   ாவு     ெத்துத்தொலைந்தோம்/y       .
SFX G   ாவு     ெத்துத்தொலைந்தாய்/y         .
SFX G   ாவு     ெத்துத்தொலைந்தீர்/y         .
SFX G   ாவு     ெத்துத்தொலைந்தீர்கள்/y         .
SFX G   ாவு     ெத்துத்தொலைந்தான்/y         .
SFX G   ாவு     ெத்துத்தொலைந்தாள்/y         .
SFX G   ாவு     ெத்துத்தொலைந்தார்/y         .
SFX G   ாவு     ெத்துத்தொலைந்தார்கள்/y        .
SFX G   ாவு     ெத்துத்தொலைந்தது/y         .
SFX G   ாவு     ெத்துத்தொலைந்தன/y        .
SFX G   ாவு     ெத்துத்தொலைகிறேன்/y       .
SFX G   ாவு     ெத்துத்தொலைகிறோம்/y       .
SFX G   ாவு     ெத்துத்தொலைகிறாய்/y         .
SFX G   ாவு     ெத்துத்தொலைகிறீர்/y         .
SFX G   ாவு     ெத்துத்தொலைகிறீர்கள்/y         .
SFX G   ாவு     ெத்துத்தொலைகிறான்/y         .
SFX G   ாவு     ெத்துத்தொலைகிறாள்/y        .
SFX G   ாவு     ெத்துத்தொலைகிறார்/y        .
SFX G   ாவு     ெத்துத்தொலைகிறார்கள்/y         .
SFX G   ாவு     ெத்துத்தொலைகிறது/y        .
SFX G   ாவு     ெத்துத்தொலைகிறன/y       .
SFX G   ாவு     ெத்துத்தொலைகின்றேன்/y       .
SFX G   ாவு     ெத்துத்தொலைகின்றோம்/y       .
SFX G   ாவு     ெத்துத்தொலைகின்றாய்/y         .
SFX G   ாவு     ெத்துத்தொலைகின்றீர்/y         .
SFX G   ாவு     ெத்துத்தொலைகின்றீர்கள்/y         .
SFX G   ாவு     ெத்துத்தொலைகின்றான்/y         .
SFX G   ாவு     ெத்துத்தொலைகின்றாள்/y        .
SFX G   ாவு     ெத்துத்தொலைகின்றார்/y        .
SFX G   ாவு     ெத்துத்தொலைகின்றார்கள்/y         .
SFX G   ாவு     ெத்துத்தொலைகின்றது/y        .
SFX G   ாவு     ெத்துத்தொலைகின்றன/y       .
SFX G   ாவு     ெத்துத்தொலைவேன்/y       .
SFX G   ாவு     ெத்துத்தொலைவோம்/y       .
SFX G   ாவு     ெத்துத்தொலைவாய்/y         .
SFX G   ாவு     ெத்துத்தொலைவீர்/y         .
SFX G   ாவு     ெத்துத்தொலைவீர்கள்/y         .
SFX G   ாவு     ெத்துத்தொலைவான்/y         .
SFX G   ாவு     ெத்துத்தொலைவாள்/y        .
SFX G   ாவு     ெத்துத்தொலைவார்/y        .
SFX G   ாவு     ெத்துத்தொலைவார்கள்/y         .
SFX G   ாவு     ெத்துத்தொலையும்/y        .
SFX G   ாவு     ெத்துக்கிட/y        .
SFX G   ாவு     ெத்துக்கிடந்தேன்/y       .
SFX G   ாவு     ெத்துக்கிடந்தோம்/y       .
SFX G   ாவு     ெத்துக்கிடந்தாய்/y         .
SFX G   ாவு     ெத்துக்கிடந்தீர்/y         .
SFX G   ாவு     ெத்துக்கிடந்தீர்கள்/y         .
SFX G   ாவு     ெத்துக்கிடந்தான்/y         .
SFX G   ாவு     ெத்துக்கிடந்தாள்/y         .
SFX G   ாவு     ெத்துக்கிடந்தார்/y         .
SFX G   ாவு     ெத்துக்கிடந்தார்கள்/y        .
SFX G   ாவு     ெத்துக்கிடந்தது/y         .
SFX G   ாவு     ெத்துக்கிடந்தன/y        .
SFX G   ாவு     ெத்துக்கிடக்கிறேன்/y       .
SFX G   ாவு     ெத்துக்கிடக்கிறோம்/y       .
SFX G   ாவு     ெத்துக்கிடக்கிறாய்/y         .
SFX G   ாவு     ெத்துக்கிடக்கிறீர்/y         .
SFX G   ாவு     ெத்துக்கிடக்கிறீர்கள்/y         .
SFX G   ாவு     ெத்துக்கிடக்கிறான்/y         .
SFX G   ாவு     ெத்துக்கிடக்கிறாள்/y        .
SFX G   ாவு     ெத்துக்கிடக்கிறார்/y        .
SFX G   ாவு     ெத்துக்கிடக்கிறார்கள்/y         .
SFX G   ாவு     ெத்துக்கிடக்கிறது/y        .
SFX G   ாவு     ெத்துக்கிடக்கிறன/y       .
SFX G   ாவு     ெத்துக்கிடக்கின்றேன்/y       .
SFX G   ாவு     ெத்துக்கிடக்கின்றோம்/y       .
SFX G   ாவு     ெத்துக்கிடக்கின்றாய்/y         .
SFX G   ாவு     ெத்துக்கிடக்கின்றீர்/y         .
SFX G   ாவு     ெத்துக்கிடக்கின்றீர்கள்/y         .
SFX G   ாவு     ெத்துக்கிடக்கின்றான்/y         .
SFX G   ாவு     ெத்துக்கிடக்கின்றாள்/y        .
SFX G   ாவு     ெத்துக்கிடக்கின்றார்/y        .
SFX G   ாவு     ெத்துக்கிடக்கின்றார்கள்/y         .
SFX G   ாவு     ெத்துக்கிடக்கின்றது/y        .
SFX G   ாவு     ெத்துக்கிடக்கின்றன/y       .
SFX G   ாவு     ெத்துக்கிடப்பேன்/y       .
SFX G   ாவு     ெத்துக்கிடப்போம்/y       .
SFX G   ாவு     ெத்துக்கிடப்பாய்/y         .
SFX G   ாவு     ெத்துக்கிடப்பீர்/y         .
SFX G   ாவு     ெத்துக்கிடப்பீர்கள்/y         .
SFX G   ாவு     ெத்துக்கிடப்பான்/y         .
SFX G   ாவு     ெத்துக்கிடப்பாள்/y        .
SFX G   ாவு     ெத்துக்கிடப்பார்/y        .
SFX G   ாவு     ெத்துக்கிடப்பார்கள்/y         .
SFX G   ாவு     ெத்துக்கிடக்கும்/y        .
SFX G   ாவு     ெத்துத்தீர்/y       .
SFX G   ாவு     ெத்துத்தீர்த்தேன்/y       .
SFX G   ாவு     ெத்துத்தீர்த்தோம்/y       .
SFX G   ாவு     ெத்துத்தீர்த்தாய்/y       .
SFX G   ாவு     ெத்துத்தீர்த்தீர்/y       .
SFX G   ாவு     ெத்துத்தீர்த்தீர்கள்/y       .
SFX G   ாவு     ெத்துத்தீர்த்தான்/y       .
SFX G   ாவு     ெத்துத்தீர்த்தாள்/y       .
SFX G   ாவு     ெத்துத்தீர்த்தார்/y       .
SFX G   ாவு     ெத்துத்தீர்த்தார்கள்/y       .
SFX G   ாவு     ெத்துத்தீர்த்தது/y       .
SFX G   ாவு     ெத்துத்தீர்த்தன/y       .
SFX G   ாவு     ெத்துத்தீர்க்கிறேன்/y       .
SFX G   ாவு     ெத்துத்தீர்க்கிறோம்/y       .
SFX G   ாவு     ெத்துத்தீர்க்கிறாய்/y         .
SFX G   ாவு     ெத்துத்தீர்க்கிறீர்/y         .
SFX G   ாவு     ெத்துத்தீர்க்கிறீர்கள்/y         .
SFX G   ாவு     ெத்துத்தீர்க்கிறான்/y         .
SFX G   ாவு     ெத்துத்தீர்க்கிறாள்/y        .
SFX G   ாவு     ெத்துத்தீர்க்கிறார்/y        .
SFX G   ாவு     ெத்துத்தீர்க்கிறார்கள்/y         .
SFX G   ாவு     ெத்துத்தீர்க்கிறது/y        .
SFX G   ாவு     ெத்துத்தீர்க்கிறன/y       .
SFX G   ாவு     ெத்துத்தீர்க்கின்றேன்/y       .
SFX G   ாவு     ெத்துத்தீர்க்கின்றோம்/y       .
SFX G   ாவு     ெத்துத்தீர்க்கின்றாய்/y         .
SFX G   ாவு     ெத்துத்தீர்க்கின்றீர்/y         .
SFX G   ாவு     ெத்துத்தீர்க்கின்றீர்கள்/y         .
SFX G   ாவு     ெத்துத்தீர்க்கின்றான்/y         .
SFX G   ாவு     ெத்துத்தீர்க்கின்றாள்/y        .
SFX G   ாவு     ெத்துத்தீர்க்கின்றார்/y        .
SFX G   ாவு     ெத்துத்தீர்க்கின்றார்கள்/y         .
SFX G   ாவு     ெத்துத்தீர்க்கின்றது/y        .
SFX G   ாவு     ெத்துத்தீர்க்கின்றன/y       .
SFX G   ாவு     ெத்துத்தீர்ப்பேன்/y       .
SFX G   ாவு     ெத்துத்தீர்ப்போம்/y       .
SFX G   ாவு     ெத்துத்தீர்ப்பாய்/y         .
SFX G   ாவு     ெத்துத்தீர்ப்பீர்/y         .
SFX G   ாவு     ெத்துத்தீர்ப்பீர்கள்/y         .
SFX G   ாவு     ெத்துத்தீர்ப்பான்/y         .
SFX G   ாவு     ெத்துத்தீர்ப்பாள்/y        .
SFX G   ாவு     ெத்துத்தீர்ப்பார்/y        .
SFX G   ாவு     ெத்துத்தீர்ப்பார்கள்/y         .
SFX G   ாவு     ெத்துத்தீர்க்கும்/y        .
SFX G   ாவு     ெத்துமுடி/y       .
SFX G   ாவு     ெத்துமுடித்தேன்/y       .
SFX G   ாவு     ெத்துமுடித்தோம்/y       .
SFX G   ாவு     ெத்துமுடித்தாய்/y       .
SFX G   ாவு     ெத்துமுடித்தீர்/y       .
SFX G   ாவு     ெத்துமுடித்தீர்கள்/y       .
SFX G   ாவு     ெத்துமுடித்தான்/y       .
SFX G   ாவு     ெத்துமுடித்தாள்/y       .
SFX G   ாவு     ெத்துமுடித்தார்/y       .
SFX G   ாவு     ெத்துமுடித்தார்கள்/y       .
SFX G   ாவு     ெத்துமுடித்தது/y       .
SFX G   ாவு     ெத்துமுடித்தன/y       .
SFX G   ாவு     ெத்துமுடிக்கிறேன்/y       .
SFX G   ாவு     ெத்துமுடிக்கிறோம்/y       .
SFX G   ாவு     ெத்துமுடிக்கிறாய்/y         .
SFX G   ாவு     ெத்துமுடிக்கிறீர்/y         .
SFX G   ாவு     ெத்துமுடிக்கிறீர்கள்/y         .
SFX G   ாவு     ெத்துமுடிக்கிறான்/y         .
SFX G   ாவு     ெத்துமுடிக்கிறாள்/y        .
SFX G   ாவு     ெத்துமுடிக்கிறார்/y        .
SFX G   ாவு     ெத்துமுடிக்கிறார்கள்/y         .
SFX G   ாவு     ெத்துமுடிக்கிறது/y        .
SFX G   ாவு     ெத்துமுடிக்கிறன/y       .
SFX G   ாவு     ெத்துமுடிக்கின்றேன்/y       .
SFX G   ாவு     ெத்துமுடிக்கின்றோம்/y       .
SFX G   ாவு     ெத்துமுடிக்கின்றாய்/y         .
SFX G   ாவு     ெத்துமுடிக்கின்றீர்/y         .
SFX G   ாவு     ெத்துமுடிக்கின்றீர்கள்/y         .
SFX G   ாவு     ெத்துமுடிக்கின்றான்/y         .
SFX G   ாவு     ெத்துமுடிக்கின்றாள்/y        .
SFX G   ாவு     ெத்துமுடிக்கின்றார்/y        .
SFX G   ாவு     ெத்துமுடிக்கின்றார்கள்/y         .
SFX G   ாவு     ெத்துமுடிக்கின்றது/y        .
SFX G   ாவு     ெத்துமுடிக்கின்றன/y       .
SFX G   ாவு     ெத்துமுடிப்பேன்/y       .
SFX G   ாவு     ெத்துமுடிப்போம்/y       .
SFX G   ாவு     ெத்துமுடிப்பாய்/y         .
SFX G   ாவு     ெத்துமுடிப்பீர்/y         .
SFX G   ாவு     ெத்துமுடிப்பீர்கள்/y         .
SFX G   ாவு     ெத்துமுடிப்பான்/y         .
SFX G   ாவு     ெத்துமுடிப்பாள்/y        .
SFX G   ாவு     ெத்துமுடிப்பார்/y        .
SFX G   ாவு     ெத்துமுடிப்பார்கள்/y         .
SFX G   ாவு     ெத்துமுடிக்கும்/y        .
SFX G   வு    காதது/y         .
SFX G   வு    காது/y        .
SFX G   வு    காமல்/y        .
SFX G   வு    காமை/y         .
SFX G   வு    காதே/y        .

# தின் class - றேன்-பேன்
SFX H Y 1139
SFX H   0     க/y       .
SFX H   0     கச்செய்/y       .
SFX H   0     கச்செய்தேன்/y       .
SFX H   0     கச்செய்தோம்/y       .
SFX H   0     கச்செய்தாய்/y       .
SFX H   0     கச்செய்தீர்/y       .
SFX H   0     கச்செய்தீர்கள்/y       .
SFX H   0     கச்செய்தான்/y       .
SFX H   0     கச்செய்தாள்/y       .
SFX H   0     கச்செய்தார்/y       .
SFX H   0     கச்செய்தார்கள்/y       .
SFX H   0     கச்செய்தது/y       .
SFX H   0     கச்செய்தன/y       .
SFX H   0     கச்செய்கிறேன்/y       .
SFX H   0     கச்செய்கிறோம்/y       .
SFX H   0     கச்செய்கிறாய்/y         .
SFX H   0     கச்செய்கிறீர்/y         .
SFX H   0     கச்செய்கிறீர்கள்/y         .
SFX H   0     கச்செய்கிறான்/y         .
SFX H   0     கச்செய்கிறாள்/y        .
SFX H   0     கச்செய்கிறார்/y        .
SFX H   0     கச்செய்கிறார்கள்/y         .
SFX H   0     கச்செய்கிறது/y        .
SFX H   0     கச்செய்கிறன/y       .
SFX H   0     கச்செய்கின்றேன்/y       .
SFX H   0     கச்செய்கின்றோம்/y       .
SFX H   0     கச்செய்கின்றாய்/y         .
SFX H   0     கச்செய்கின்றீர்/y         .
SFX H   0     கச்செய்கின்றீர்கள்/y         .
SFX H   0     கச்செய்கின்றான்/y         .
SFX H   0     கச்செய்கின்றாள்/y        .
SFX H   0     கச்செய்கின்றார்/y        .
SFX H   0     கச்செய்கின்றார்கள்/y         .
SFX H   0     கச்செய்கின்றது/y        .
SFX H   0     கச்செய்கின்றன/y       .
SFX H   0     கச்செய்வேன்/y       .
SFX H   0     கச்செய்வோம்/y       .
SFX H   0     கச்செய்வாய்/y         .
SFX H   0     கச்செய்வீர்/y         .
SFX H   0     கச்செய்வீர்கள்/y         .
SFX H   0     கச்செய்வான்/y         .
SFX H   0     கச்செய்வாள்/y        .
SFX H   0     கச்செய்வார்/y        .
SFX H   0     கச்செய்வார்கள்/y         .
SFX H   0     கச்செய்யும்/y        .
SFX H   0     கவை/y       .
SFX H   0     கவைத்தேன்/y       .
SFX H   0     கவைத்தோம்/y       .
SFX H   0     கவைத்தாய்/y       .
SFX H   0     கவைத்தீர்/y       .
SFX H   0     கவைத்தீர்கள்/y       .
SFX H   0     கவைத்தான்/y       .
SFX H   0     கவைத்தாள்/y       .
SFX H   0     கவைத்தார்/y       .
SFX H   0     கவைத்தார்கள்/y       .
SFX H   0     கவைத்தது/y       .
SFX H   0     கவைத்தன/y       .
SFX H   0     கவைக்கிறேன்/y       .
SFX H   0     கவைக்கிறோம்/y       .
SFX H   0     கவைக்கிறாய்/y         .
SFX H   0     கவைக்கிறீர்/y         .
SFX H   0     கவைக்கிறீர்கள்/y         .
SFX H   0     கவைக்கிறான்/y         .
SFX H   0     கவைக்கிறாள்/y        .
SFX H   0     கவைக்கிறார்/y        .
SFX H   0     கவைக்கிறார்கள்/y         .
SFX H   0     கவைக்கிறது/y        .
SFX H   0     கவைக்கிறன/y       .
SFX H   0     கவைக்கின்றேன்/y       .
SFX H   0     கவைக்கின்றோம்/y       .
SFX H   0     கவைக்கின்றாய்/y         .
SFX H   0     கவைக்கின்றீர்/y         .
SFX H   0     கவைக்கின்றீர்கள்/y         .
SFX H   0     கவைக்கின்றான்/y         .
SFX H   0     கவைக்கின்றாள்/y        .
SFX H   0     கவைக்கின்றார்/y        .
SFX H   0     கவைக்கின்றார்கள்/y         .
SFX H   0     கவைக்கின்றது/y        .
SFX H   0     கவைக்கின்றன/y       .
SFX H   0     கவைப்பேன்/y       .
SFX H   0     கவைப்போம்/y       .
SFX H   0     கவைப்பாய்/y         .
SFX H   0     கவைப்பீர்/y         .
SFX H   0     கவைப்பீர்கள்/y         .
SFX H   0     கவைப்பான்/y         .
SFX H   0     கவைப்பாள்/y        .
SFX H   0     கவைப்பார்/y        .
SFX H   0     கவைப்பார்கள்/y         .
SFX H   0     கவைக்கும்/y        .
SFX H   0     கப்பார்/y       .
SFX H   0     கப்பார்த்தேன்/y       .
SFX H   0     கப்பார்த்தோம்/y       .
SFX H   0     கப்பார்த்தாய்/y       .
SFX H   0     கப்பார்த்தீர்/y       .
SFX H   0     கப்பார்த்தீர்கள்/y       .
SFX H   0     கப்பார்த்தான்/y       .
SFX H   0     கப்பார்த்தாள்/y       .
SFX H   0     கப்பார்த்தார்/y       .
SFX H   0     கப்பார்த்தார்கள்/y       .
SFX H   0     கப்பார்த்தது/y       .
SFX H   0     கப்பார்த்தன/y       .
SFX H   0     கப்பார்க்கிறேன்/y       .
SFX H   0     கப்பார்க்கிறோம்/y       .
SFX H   0     கப்பார்க்கிறாய்/y         .
SFX H   0     கப்பார்க்கிறீர்/y         .
SFX H   0     கப்பார்க்கிறீர்கள்/y         .
SFX H   0     கப்பார்க்கிறான்/y         .
SFX H   0     கப்பார்க்கிறாள்/y        .
SFX H   0     கப்பார்க்கிறார்/y        .
SFX H   0     கப்பார்க்கிறார்கள்/y         .
SFX H   0     கப்பார்க்கிறது/y        .
SFX H   0     கப்பார்க்கிறன/y       .
SFX H   0     கப்பார்க்கின்றேன்/y       .
SFX H   0     கப்பார்க்கின்றோம்/y       .
SFX H   0     கப்பார்க்கின்றாய்/y         .
SFX H   0     கப்பார்க்கின்றீர்/y         .
SFX H   0     கப்பார்க்கின்றீர்கள்/y         .
SFX H   0     கப்பார்க்கின்றான்/y         .
SFX H   0     கப்பார்க்கின்றாள்/y        .
SFX H   0     கப்பார்க்கின்றார்/y        .
SFX H   0     கப்பார்க்கின்றார்கள்/y         .
SFX H   0     கப்பார்க்கின்றது/y        .
SFX H   0     கப்பார்க்கின்றன/y       .
SFX H   0     கப்பார்ப்பேன்/y       .
SFX H   0     கப்பார்ப்போம்/y       .
SFX H   0     கப்பார்ப்பாய்/y         .
SFX H   0     கப்பார்ப்பீர்/y         .
SFX H   0     கப்பார்ப்பீர்கள்/y         .
SFX H   0     கப்பார்ப்பான்/y         .
SFX H   0     கப்பார்ப்பாள்/y        .
SFX H   0     கப்பார்ப்பார்/y        .
SFX H   0     கப்பார்ப்பார்கள்/y         .
SFX H   0     கப்பார்க்கும்/y        .
SFX H   0     கவா/y       .
SFX H   0     கவந்தேன்/y       .
SFX H   0     கவந்தோம்/y       .
SFX H   0     கவந்தாய்/y         .
SFX H   0     கவந்தீர்/y         .
SFX H   0     கவந்தீர்கள்/y         .
SFX H   0     கவந்தான்/y         .
SFX H   0     கவந்தாள்/y         .
SFX H   0     கவந்தார்/y         .
SFX H   0     கவந்தார்கள்/y        .
SFX H   0     கவந்தது/y         .
SFX H   0     கவந்தன/y        .
SFX H   0     கவருகிறேன்/y       .
SFX H   0     கவருகிறோம்/y       .
SFX H   0     கவருகிறாய்/y         .
SFX H   0     கவருகிறீர்/y         .
SFX H   0     கவருகிறீர்கள்/y         .
SFX H   0     கவருகிறான்/y         .
SFX H   0     கவருகிறாள்/y        .
SFX H   0     கவருகிறார்/y        .
SFX H   0     கவருகிறார்கள்/y         .
SFX H   0     கவருகிறது/y        .
SFX H   0     கவருகிறன/y       .
SFX H   0     கவருகின்றேன்/y       .
SFX H   0     கவருகின்றோம்/y       .
SFX H   0     கவருகின்றாய்/y         .
SFX H   0     கவருகின்றீர்/y         .
SFX H   0     கவருகின்றீர்கள்/y         .
SFX H   0     கவருகின்றான்/y         .
SFX H   0     கவருகின்றாள்/y        .
SFX H   0     கவருகின்றார்/y        .
SFX H   0     கவருகின்றார்கள்/y         .
SFX H   0     கவருகின்றது/y        .
SFX H   0     கவருகின்றன/y       .
SFX H   0     கவருவேன்/y       .
SFX H   0     கவருவோம்/y       .
SFX H   0     கவருவாய்/y         .
SFX H   0     கவருவீர்/y         .
SFX H   0     கவருவீர்கள்/y         .
SFX H   0     கவருவான்/y         .
SFX H   0     கவருவாள்/y        .
SFX H   0     கவருவார்/y        .
SFX H   0     கவருவார்கள்/y         .
SFX H   0     கவரும்/y        .
SFX H   0     கப்போ/y        .
SFX H   0     கப்போனேன்/y       .
SFX H   0     கப்போனோம்/y       .
SFX H   0     கப்போனாய்/y         .
SFX H   0     கப்போனீர்/y         .
SFX H   0     கப்போனீர்கள்/y         .
SFX H   0     கப்போனான்/y         .
SFX H   0     கப்போனாள்/y         .
SFX H   0     கப்போனார்/y         .
SFX H   0     கப்போனார்கள்/y        .
SFX H   0     கப்போனது/y         .
SFX H   0     கப்போயிற்று/y         .
SFX H   0     கப்போயின/y        .
SFX H   0     கப்போகிறேன்/y       .
SFX H   0     கப்போகிறோம்/y       .
SFX H   0     கப்போகிறாய்/y         .
SFX H   0     கப்போகிறீர்/y         .
SFX H   0     கப்போகிறீர்கள்/y         .
SFX H   0     கப்போகிறான்/y         .
SFX H   0     கப்போகிறாள்/y        .
SFX H   0     கப்போகிறார்/y        .
SFX H   0     கப்போகிறார்கள்/y         .
SFX H   0     கப்போகிறது/y        .
SFX H   0     கப்போகிறன/y       .
SFX H   0     கப்போகின்றேன்/y       .
SFX H   0     கப்போகின்றோம்/y       .
SFX H   0     கப்போகின்றாய்/y         .
SFX H   0     கப்போகின்றீர்/y         .
SFX H   0     கப்போகின்றீர்கள்/y         .
SFX H   0     கப்போகின்றான்/y         .
SFX H   0     கப்போகின்றாள்/y        .
SFX H   0     கப்போகின்றார்/y        .
SFX H   0     கப்போகின்றார்கள்/y         .
SFX H   0     கப்போகின்றது/y        .
SFX H   0     கப்போகின்றன/y       .
SFX H   0     கப்போவேன்/y       .
SFX H   0     கப்போவோம்/y       .
SFX H   0     கப்போவாய்/y         .
SFX H   0     கப்போவீர்/y         .
SFX H   0     கப்போவீர்கள்/y         .
SFX H   0     கப்போவான்/y         .
SFX H   0     கப்போவாள்/y        .
SFX H   0     கப்போவார்/y        .
SFX H   0     கப்போவார்கள்/y         .
SFX H   0     கப்போகும்/y        .
SFX H   0     கவிரு/y        .
SFX H   0     கவிருந்தேன்/y       .
SFX H   0     கவிருந்தோம்/y       .
SFX H   0     கவிருந்தாய்/y         .
SFX H   0     கவிருந்தீர்/y         .
SFX H   0     கவிருந்தீர்கள்/y         .
SFX H   0     கவிருந்தான்/y         .
SFX H   0     கவிருந்தாள்/y         .
SFX H   0     கவிருந்தார்/y         .
SFX H   0     கவிருந்தார்கள்/y        .
SFX H   0     கவிருந்தது/y         .
SFX H   0     கவிருந்தன/y        .
SFX H   0     கவிருக்கிறேன்/y       .
SFX H   0     கவிருக்கிறோம்/y       .
SFX H   0     கவிருக்கிறாய்/y         .
SFX H   0     கவிருக்கிறீர்/y         .
SFX H   0     கவிருக்கிறீர்கள்/y         .
SFX H   0     கவிருக்கிறான்/y         .
SFX H   0     கவிருக்கிறாள்/y        .
SFX H   0     கவிருக்கிறார்/y        .
SFX H   0     கவிருக்கிறார்கள்/y         .
SFX H   0     கவிருக்கிறது/y        .
SFX H   0     கவிருக்கிறன/y       .
SFX H   0     கவிருக்கின்றேன்/y       .
SFX H   0     கவிருக்கின்றோம்/y       .
SFX H   0     கவிருக்கின்றாய்/y         .
SFX H   0     கவிருக்கின்றீர்/y         .
SFX H   0     கவிருக்கின்றீர்கள்/y         .
SFX H   0     கவிருக்கின்றான்/y         .
SFX H   0     கவிருக்கின்றாள்/y        .
SFX H   0     கவிருக்கின்றார்/y        .
SFX H   0     கவிருக்கின்றார்கள்/y         .
SFX H   0     கவிருக்கின்றது/y        .
SFX H   0     கவிருக்கின்றன/y       .
SFX H   0     கவிருப்பேன்/y       .
SFX H   0     கவிருப்போம்/y       .
SFX H   0     கவிருப்பாய்/y         .
SFX H   0     கவிருப்பீர்/y         .
SFX H   0     கவிருப்பீர்கள்/y         .
SFX H   0     கவிருப்பான்/y         .
SFX H   0     கவிருப்பாள்/y        .
SFX H   0     கவிருப்பார்/y        .
SFX H   0     கவிருப்பார்கள்/y         .
SFX H   0     கவிருக்கும்/y        .
SFX H   0     கவேண்டியிரு/y        .
SFX H   0     கவேண்டியிருந்தேன்/y       .
SFX H   0     கவேண்டியிருந்தோம்/y       .
SFX H   0     கவேண்டியிருந்தாய்/y         .
SFX H   0     கவேண்டியிருந்தீர்/y         .
SFX H   0     கவேண்டியிருந்தீர்கள்/y         .
SFX H   0     கவேண்டியிருந்தான்/y         .
SFX H   0     கவேண்டியிருந்தாள்/y         .
SFX H   0     கவேண்டியிருந்தார்/y         .
SFX H   0     கவேண்டியிருந்தார்கள்/y        .
SFX H   0     கவேண்டியிருந்தது/y         .
SFX H   0     கவேண்டியிருந்தன/y        .
SFX H   0     கவேண்டியிருக்கிறேன்/y       .
SFX H   0     கவேண்டியிருக்கிறோம்/y       .
SFX H   0     கவேண்டியிருக்கிறாய்/y         .
SFX H   0     கவேண்டியிருக்கிறீர்/y         .
SFX H   0     கவேண்டியிருக்கிறீர்கள்/y         .
SFX H   0     கவேண்டியிருக்கிறான்/y         .
SFX H   0     கவேண்டியிருக்கிறாள்/y        .
SFX H   0     கவேண்டியிருக்கிறார்/y        .
SFX H   0     கவேண்டியிருக்கிறார்கள்/y         .
SFX H   0     கவேண்டியிருக்கிறது/y        .
SFX H   0     கவேண்டியிருக்கிறன/y       .
SFX H   0     கவேண்டியிருக்கின்றேன்/y       .
SFX H   0     கவேண்டியிருக்கின்றோம்/y       .
SFX H   0     கவேண்டியிருக்கின்றாய்/y         .
SFX H   0     கவேண்டியிருக்கின்றீர்/y         .
SFX H   0     கவேண்டியிருக்கின்றீர்கள்/y         .
SFX H   0     கவேண்டியிருக்கின்றான்/y         .
SFX H   0     கவேண்டியிருக்கின்றாள்/y        .
SFX H   0     கவேண்டியிருக்கின்றார்/y        .
SFX H   0     கவேண்டியிருக்கின்றார்கள்/y         .
SFX H   0     கவேண்டியிருக்கின்றது/y        .
SFX H   0     கவேண்டியிருக்கின்றன/y       .
SFX H   0     கவேண்டியிருப்பேன்/y       .
SFX H   0     கவேண்டியிருப்போம்/y       .
SFX H   0     கவேண்டியிருப்பாய்/y         .
SFX H   0     கவேண்டியிருப்பீர்/y         .
SFX H   0     கவேண்டியிருப்பீர்கள்/y         .
SFX H   0     கவேண்டியிருப்பான்/y         .
SFX H   0     கவேண்டியிருப்பாள்/y        .
SFX H   0     கவேண்டியிருப்பார்/y        .
SFX H   0     கவேண்டியிருப்பார்கள்/y         .
SFX H   0     கவேண்டியிருக்கும்/y        .
SFX H   0     கவேண்டியிருத்தல்/y        .
SFX H   0     கவேண்டியிருந்தது/y        .
SFX H   0     கவேண்டிவா/y        .
SFX H   0     கவேண்டிவந்தேன்/y       .
SFX H   0     கவேண்டிவந்தோம்/y       .
SFX H   0     கவேண்டிவந்தாய்/y         .
SFX H   0     கவேண்டிவந்தீர்/y         .
SFX H   0     கவேண்டிவந்தீர்கள்/y         .
SFX H   0     கவேண்டிவந்தான்/y         .
SFX H   0     கவேண்டிவந்தாள்/y         .
SFX H   0     கவேண்டிவந்தார்/y         .
SFX H   0     கவேண்டிவந்தார்கள்/y        .
SFX H   0     கவேண்டிவந்தது/y         .
SFX H   0     கவேண்டிவந்தன/y        .
SFX H   0     கவேண்டிவருகிறேன்/y       .
SFX H   0     கவேண்டிவருகிறோம்/y       .
SFX H   0     கவேண்டிவருகிறாய்/y         .
SFX H   0     கவேண்டிவருகிறீர்/y         .
SFX H   0     கவேண்டிவருகிறீர்கள்/y         .
SFX H   0     கவேண்டிவருகிறான்/y         .
SFX H   0     கவேண்டிவருகிறாள்/y        .
SFX H   0     கவேண்டிவருகிறார்/y        .
SFX H   0     கவேண்டிவருகிறார்கள்/y         .
SFX H   0     கவேண்டிவருகிறது/y        .
SFX H   0     கவேண்டிவருகிறன/y       .
SFX H   0     கவேண்டிவருகின்றேன்/y       .
SFX H   0     கவேண்டிவருகின்றோம்/y       .
SFX H   0     கவேண்டிவருகின்றாய்/y         .
SFX H   0     கவேண்டிவருகின்றீர்/y         .
SFX H   0     கவேண்டிவருகின்றீர்கள்/y         .
SFX H   0     கவேண்டிவருகின்றான்/y         .
SFX H   0     கவேண்டிவருகின்றாள்/y        .
SFX H   0     கவேண்டிவருகின்றார்/y        .
SFX H   0     கவேண்டிவருகின்றார்கள்/y         .
SFX H   0     கவேண்டிவருகின்றது/y        .
SFX H   0     கவேண்டிவருகின்றன/y       .
SFX H   0     கவேண்டிவருவேன்/y       .
SFX H   0     கவேண்டிவருவோம்/y       .
SFX H   0     கவேண்டிவருவாய்/y         .
SFX H   0     கவேண்டிவருவீர்/y         .
SFX H   0     கவேண்டிவருவீர்கள்/y         .
SFX H   0     கவேண்டிவருவான்/y         .
SFX H   0     கவேண்டிவருவாள்/y        .
SFX H   0     கவேண்டிவருவார்/y        .
SFX H   0     கவேண்டிவருவார்கள்/y         .
SFX H   0     கவேண்டிவரும்/y        .
SFX H   0     கவேண்டிவருதல்/y        .
SFX H   0     கவேண்டிவந்தது/y        .
SFX H   0     கமுடியும்/y        .
SFX H   0     கமுடியாது/y       .
SFX H   0     கவியலும்/y       .
SFX H   0     கவியலாது/y         .
SFX H   0     கவில்லை/y        .
SFX H   0     கமாட்டேன்/y       .
SFX H   0     கமாட்டோம்/y       .
SFX H   0     கமாட்டாய்/y         .
SFX H   0     கமாட்டீர்/y         .
SFX H   0     கமாட்டீர்கள்/y         .
SFX H   0     கமாட்டான்/y         .
SFX H   0     கமாட்டாள்/y         .
SFX H   0     கமாட்டார்/y         .
SFX H   0     கமாட்டார்கள்/y        .
SFX H   0     காது/y         .
SFX H   0     கக்கூடாது/y         .
SFX H   0     கக்கூடும்/y         .
SFX H   0     கவேண்டாம்/y         .
SFX H   0     கவேண்டும்/y         .
SFX H   0     கட்டும்/y         .
SFX H   0     கலாகும்/y         .
SFX H   0     கலாம்/y         .
SFX H   0     னுங்கள்/y         .
SFX H   0     னுங்களேன்/y         .
SFX H   0     னேன்/y         .
SFX H   0     றேன்/y       .
SFX H   0     றோம்/y       .
SFX H   0     றாய்/y         .
SFX H   0     றீர்/y         .
SFX H   0     றீர்கள்/y         .
SFX H   0     றான்/y         .
SFX H   0     றாள்/y         .
SFX H   0     றார்/y         .
SFX H   0     றார்கள்/y        .
SFX H   0     றது/y         .
SFX H   0     றன/y        .
SFX H   0     கிறேன்/y       .
SFX H   0     கிறோம்/y       .
SFX H   0     கிறாய்/y         .
SFX H   0     கிறீர்/y         .
SFX H   0     கிறீர்கள்/y         .
SFX H   0     கிறான்/y         .
SFX H   0     கிறாள்/y        .
SFX H   0     கிறார்/y        .
SFX H   0     கிறார்கள்/y         .
SFX H   0     கிறது/y        .
SFX H   0     கிறன/y       .
SFX H   0     கின்றேன்/y       .
SFX H   0     கின்றோம்/y       .
SFX H   0     கின்றாய்/y         .
SFX H   0     கின்றீர்/y         .
SFX H   0     கின்றீர்கள்/y         .
SFX H   0     கின்றான்/y         .
SFX H   0     கின்றாள்/y        .
SFX H   0     கின்றார்/y        .
SFX H   0     கின்றார்கள்/y         .
SFX H   0     கின்றது/y        .
SFX H   0     கின்றன/y       .
SFX H   0     பேன்/y       .
SFX H   0     போம்/y       .
SFX H   0     பாய்/y         .
SFX H   0     பீர்/y         .
SFX H   0     பீர்கள்/y         .
SFX H   0     பான்/y         .
SFX H   0     பாள்/y        .
SFX H   0     பார்/y        .
SFX H   0     பார்கள்/y         .
SFX H   0     னும்/y        .
SFX H   0     றுகாட்டு/y       .
SFX H   0     றுகாட்டினேன்/y       .
SFX H   0     றுகாட்டினோம்/y       .
SFX H   0     றுகாட்டினாய்/y         .
SFX H   0     றுகாட்டினீர்/y         .
SFX H   0     றுகாட்டினீர்கள்/y         .
SFX H   0     றுகாட்டினான்/y         .
SFX H   0     றுகாட்டினாள்/y         .
SFX H   0     றுகாட்டினார்/y         .
SFX H   0     றுகாட்டினார்கள்/y        .
SFX H   0     றுகாட்டியது/y         .
SFX H   0     றுகாட்டிற்று/y         .
SFX H   0     றுகாட்டின/y        .
SFX H   0     றுகாட்டுகிறேன்/y       .
SFX H   0     றுகாட்டுகிறோம்/y       .
SFX H   0     றுகாட்டுகிறாய்/y         .
SFX H   0     றுகாட்டுகிறீர்/y         .
SFX H   0     றுகாட்டுகிறீர்கள்/y         .
SFX H   0     றுகாட்டுகிறான்/y         .
SFX H   0     றுகாட்டுகிறாள்/y        .
SFX H   0     றுகாட்டுகிறார்/y        .
SFX H   0     றுகாட்டுகிறார்கள்/y         .
SFX H   0     றுகாட்டுகிறது/y        .
SFX H   0     றுகாட்டுகிறன/y       .
SFX H   0     றுகாட்டுகின்றேன்/y       .
SFX H   0     றுகாட்டுகின்றோம்/y       .
SFX H   0     றுகாட்டுகின்றாய்/y         .
SFX H   0     றுகாட்டுகின்றீர்/y         .
SFX H   0     றுகாட்டுகின்றீர்கள்/y         .
SFX H   0     றுகாட்டுகின்றான்/y         .
SFX H   0     றுகாட்டுகின்றாள்/y        .
SFX H   0     றுகாட்டுகின்றார்/y        .
SFX H   0     றுகாட்டுகின்றார்கள்/y         .
SFX H   0     றுகாட்டுகின்றது/y        .
SFX H   0     றுகாட்டுகின்றன/y       .
SFX H   0     றுகாட்டுவேன்/y       .
SFX H   0     றுகாட்டுவோம்/y       .
SFX H   0     றுகாட்டுவாய்/y         .
SFX H   0     றுகாட்டுவீர்/y         .
SFX H   0     றுகாட்டுவீர்கள்/y         .
SFX H   0     றுகாட்டுவான்/y         .
SFX H   0     றுகாட்டுவாள்/y        .
SFX H   0     றுகாட்டுவார்/y        .
SFX H   0     றுகாட்டுவார்கள்/y         .
SFX H   0     றுகாட்டும்/y        .
SFX H   0     றுகொடு/y       .
SFX H   0     றுகொடுத்தேன்/y       .
SFX H   0     றுகொடுத்தோம்/y       .
SFX H   0     றுகொடுத்தாய்/y         .
SFX H   0     றுகொடுத்தீர்/y         .
SFX H   0     றுகொடுத்தீர்கள்/y         .
SFX H   0     றுகொடுத்தான்/y         .
SFX H   0     றுகொடுத்தாள்/y         .
SFX H   0     றுகொடுத்தார்/y         .
SFX H   0     றுகொடுத்தார்கள்/y        .
SFX H   0     றுகொடுத்தது/y         .
SFX H   0     றுகொடுத்தன/y        .
SFX H   0     றுகொடுக்கிறேன்/y       .
SFX H   0     றுகொடுக்கிறோம்/y       .
SFX H   0     றுகொடுக்கிறாய்/y         .
SFX H   0     றுகொடுக்கிறீர்/y         .
SFX H   0     றுகொடுக்கிறீர்கள்/y         .
SFX H   0     றுகொடுக்கிறான்/y         .
SFX H   0     றுகொடுக்கிறாள்/y        .
SFX H   0     றுகொடுக்கிறார்/y        .
SFX H   0     றுகொடுக்கிறார்கள்/y         .
SFX H   0     றுகொடுக்கிறது/y        .
SFX H   0     றுகொடுக்கிறன/y       .
SFX H   0     றுகொடுக்கின்றேன்/y       .
SFX H   0     றுகொடுக்கின்றோம்/y       .
SFX H   0     றுகொடுக்கின்றாய்/y         .
SFX H   0     றுகொடுக்கின்றீர்/y         .
SFX H   0     றுகொடுக்கின்றீர்கள்/y         .
SFX H   0     றுகொடுக்கின்றான்/y         .
SFX H   0     றுகொடுக்கின்றாள்/y        .
SFX H   0     றுகொடுக்கின்றார்/y        .
SFX H   0     றுகொடுக்கின்றார்கள்/y         .
SFX H   0     றுகொடுக்கின்றது/y        .
SFX H   0     றுகொடுக்கின்றன/y       .
SFX H   0     றுகொடுப்பேன்/y       .
SFX H   0     றுகொடுப்போம்/y       .
SFX H   0     றுகொடுப்பாய்/y         .
SFX H   0     றுகொடுப்பீர்/y         .
SFX H   0     றுகொடுப்பீர்கள்/y         .
SFX H   0     றுகொடுப்பான்/y         .
SFX H   0     றுகொடுப்பாள்/y        .
SFX H   0     றுகொடுப்பார்/y        .
SFX H   0     றுகொடுப்பார்கள்/y         .
SFX H   0     றுகொடுக்கும்/y        .
SFX H   0     றுவை/y       .
SFX H   0     றுவைத்தேன்/y       .
SFX H   0     றுவைத்தோம்/y       .
SFX H   0     றுவைத்தாய்/y         .
SFX H   0     றுவைத்தீர்/y         .
SFX H   0     றுவைத்தீர்கள்/y         .
SFX H   0     றுவைத்தான்/y         .
SFX H   0     றுவைத்தாள்/y         .
SFX H   0     றுவைத்தார்/y         .
SFX H   0     றுவைத்தார்கள்/y        .
SFX H   0     றுவைத்தது/y         .
SFX H   0     றுவைத்தன/y        .
SFX H   0     றுவைக்கிறேன்/y       .
SFX H   0     றுவைக்கிறோம்/y       .
SFX H   0     றுவைக்கிறாய்/y         .
SFX H   0     றுவைக்கிறீர்/y         .
SFX H   0     றுவைக்கிறீர்கள்/y         .
SFX H   0     றுவைக்கிறான்/y         .
SFX H   0     றுவைக்கிறாள்/y        .
SFX H   0     றுவைக்கிறார்/y        .
SFX H   0     றுவைக்கிறார்கள்/y         .
SFX H   0     றுவைக்கிறது/y        .
SFX H   0     றுவைக்கிறன/y       .
SFX H   0     றுவைக்கின்றேன்/y       .
SFX H   0     றுவைக்கின்றோம்/y       .
SFX H   0     றுவைக்கின்றாய்/y         .
SFX H   0     றுவைக்கின்றீர்/y         .
SFX H   0     றுவைக்கின்றீர்கள்/y         .
SFX H   0     றுவைக்கின்றான்/y         .
SFX H   0     றுவைக்கின்றாள்/y        .
SFX H   0     றுவைக்கின்றார்/y        .
SFX H   0     றுவைக்கின்றார்கள்/y         .
SFX H   0     றுவைக்கின்றது/y        .
SFX H   0     றுவைக்கின்றன/y       .
SFX H   0     றுவைப்பேன்/y       .
SFX H   0     றுவைப்போம்/y       .
SFX H   0     றுவைப்பாய்/y         .
SFX H   0     றுவைப்பீர்/y         .
SFX H   0     றுவைப்பீர்கள்/y         .
SFX H   0     றுவைப்பான்/y         .
SFX H   0     றுவைப்பாள்/y        .
SFX H   0     றுவைப்பார்/y        .
SFX H   0     றுவைப்பார்கள்/y         .
SFX H   0     றுவைக்கும்/y        .
SFX H   0     றுபார்/y       .
SFX H   0     றுபார்த்தேன்/y       .
SFX H   0     றுபார்த்தோம்/y       .
SFX H   0     றுபார்த்தாய்/y         .
SFX H   0     றுபார்த்தீர்/y         .
SFX H   0     றுபார்த்தீர்கள்/y         .
SFX H   0     றுபார்த்தான்/y         .
SFX H   0     றுபார்த்தாள்/y         .
SFX H   0     றுபார்த்தார்/y         .
SFX H   0     றுபார்த்தார்கள்/y        .
SFX H   0     றுபார்த்தது/y         .
SFX H   0     றுபார்த்தன/y        .
SFX H   0     றுபார்க்கிறேன்/y       .
SFX H   0     றுபார்க்கிறோம்/y       .
SFX H   0     றுபார்க்கிறாய்/y         .
SFX H   0     றுபார்க்கிறீர்/y         .
SFX H   0     றுபார்க்கிறீர்கள்/y         .
SFX H   0     றுபார்க்கிறான்/y         .
SFX H   0     றுபார்க்கிறாள்/y        .
SFX H   0     றுபார்க்கிறார்/y        .
SFX H   0     றுபார்க்கிறார்கள்/y         .
SFX H   0     றுபார்க்கிறது/y        .
SFX H   0     றுபார்க்கிறன/y       .
SFX H   0     றுபார்க்கின்றேன்/y       .
SFX H   0     றுபார்க்கின்றோம்/y       .
SFX H   0     றுபார்க்கின்றாய்/y         .
SFX H   0     றுபார்க்கின்றீர்/y         .
SFX H   0     றுபார்க்கின்றீர்கள்/y         .
SFX H   0     றுபார்க்கின்றான்/y         .
SFX H   0     றுபார்க்கின்றாள்/y        .
SFX H   0     றுபார்க்கின்றார்/y        .
SFX H   0     றுபார்க்கின்றார்கள்/y         .
SFX H   0     றுபார்க்கின்றது/y        .
SFX H   0     றுபார்க்கின்றன/y       .
SFX H   0     றுபார்ப்பேன்/y       .
SFX H   0     றுபார்ப்போம்/y       .
SFX H   0     றுபார்ப்பாய்/y         .
SFX H   0     றுபார்ப்பீர்/y         .
SFX H   0     றுபார்ப்பீர்கள்/y         .
SFX H   0     றுபார்ப்பான்/y         .
SFX H   0     றுபார்ப்பாள்/y        .
SFX H   0     றுபார்ப்பார்/y        .
SFX H   0     றுபார்ப்பார்கள்/y         .
SFX H   0     றுபார்க்கும்/y        .
SFX H   0     றிரு/y        .
SFX H   0     றிருந்தேன்/y       .
SFX H   0     றிருந்தோம்/y       .
SFX H   0     றிருந்தாய்/y         .
SFX H   0     றிருந்தீர்/y         .
SFX H   0     றிருந்தீர்கள்/y         .
SFX H   0     றிருந்தான்/y         .
SFX H   0     றிருந்தாள்/y         .
SFX H   0     றிருந்தார்/y         .
SFX H   0     றிருந்தார்கள்/y        .
SFX H   0     றிருந்தது/y         .
SFX H   0     றிருந்தன/y        .
SFX H   0     றிருக்கிறேன்/y       .
SFX H   0     றிருக்கிறோம்/y       .
SFX H   0     றிருக்கிறாய்/y         .
SFX H   0     றிருக்கிறீர்/y         .
SFX H   0     றிருக்கிறீர்கள்/y         .
SFX H   0     றிருக்கிறான்/y         .
SFX H   0     றிருக்கிறாள்/y        .
SFX H   0     றிருக்கிறார்/y        .
SFX H   0     றிருக்கிறார்கள்/y         .
SFX H   0     றிருக்கிறது/y        .
SFX H   0     றிருக்கிறன/y       .
SFX H   0     றிருக்கின்றேன்/y       .
SFX H   0     றிருக்கின்றோம்/y       .
SFX H   0     றிருக்கின்றாய்/y         .
SFX H   0     றிருக்கின்றீர்/y         .
SFX H   0     றிருக்கின்றீர்கள்/y         .
SFX H   0     றிருக்கின்றான்/y         .
SFX H   0     றிருக்கின்றாள்/y        .
SFX H   0     றிருக்கின்றார்/y        .
SFX H   0     றிருக்கின்றார்கள்/y         .
SFX H   0     றிருக்கின்றது/y        .
SFX H   0     றிருக்கின்றன/y       .
SFX H   0     றிருப்பேன்/y       .
SFX H   0     றிருப்போம்/y       .
SFX H   0     றிருப்பாய்/y         .
SFX H   0     றிருப்பீர்/y         .
SFX H   0     றிருப்பீர்கள்/y         .
SFX H   0     றிருப்பான்/y         .
SFX H   0     றிருப்பாள்/y        .
SFX H   0     றிருப்பார்/y        .
SFX H   0     றிருப்பார்கள்/y         .
SFX H   0     றிருக்கும்/y        .
SFX H   0     றுகொள்/y       .
SFX H   0     றுகொண்டேன்/y       .
SFX H   0     றுகொண்டோம்/y       .
SFX H   0     றுகொண்டாய்/y         .
SFX H   0     றுகொண்டீர்/y         .
SFX H   0     றுகொண்டீர்கள்/y         .
SFX H   0     றுகொண்டான்/y         .
SFX H   0     றுகொண்டாள்/y         .
SFX H   0     றுகொண்டார்/y         .
SFX H   0     றுகொண்டார்கள்/y        .
SFX H   0     றுகொண்டது/y         .
SFX H   0     றுகொண்டன/y        .
SFX H   0     றுகொள்கிறேன்/y       .
SFX H   0     றுகொள்கிறோம்/y       .
SFX H   0     றுகொள்கிறாய்/y         .
SFX H   0     றுகொள்கிறீர்/y         .
SFX H   0     றுகொள்கிறீர்கள்/y         .
SFX H   0     றுகொள்கிறான்/y         .
SFX H   0     றுகொள்கிறாள்/y        .
SFX H   0     றுகொள்கிறார்/y        .
SFX H   0     றுகொள்கிறார்கள்/y         .
SFX H   0     றுகொள்கிறது/y        .
SFX H   0     றுகொள்கிறன/y       .
SFX H   0     றுகொள்கின்றேன்/y       .
SFX H   0     றுகொள்கின்றோம்/y       .
SFX H   0     றுகொள்கின்றாய்/y         .
SFX H   0     றுகொள்கின்றீர்/y         .
SFX H   0     றுகொள்கின்றீர்கள்/y         .
SFX H   0     றுகொள்கின்றான்/y         .
SFX H   0     றுகொள்கின்றாள்/y        .
SFX H   0     றுகொள்கின்றார்/y        .
SFX H   0     றுகொள்கின்றார்கள்/y         .
SFX H   0     றுகொள்கின்றது/y        .
SFX H   0     றுகொள்கின்றன/y       .
SFX H   0     றுகொள்வேன்/y       .
SFX H   0     றுகொள்வோம்/y       .
SFX H   0     றுகொள்வாய்/y         .
SFX H   0     றுகொள்வீர்/y         .
SFX H   0     றுகொள்வீர்கள்/y         .
SFX H   0     றுகொள்வான்/y         .
SFX H   0     றுகொள்வாள்/y        .
SFX H   0     றுகொள்வார்/y        .
SFX H   0     றுகொள்வார்கள்/y         .
SFX H   0     றுகொள்ளும்/y        .
SFX H   0     றுபோ/y        .
SFX H   0     றுபோனேன்/y       .
SFX H   0     றுபோனோம்/y       .
SFX H   0     றுபோனாய்/y         .
SFX H   0     றுபோனீர்/y         .
SFX H   0     றுபோனீர்கள்/y         .
SFX H   0     றுபோனான்/y         .
SFX H   0     றுபோனாள்/y         .
SFX H   0     றுபோனார்/y         .
SFX H   0     றுபோனார்கள்/y        .
SFX H   0     றுபோனது/y         .
SFX H   0     றுபோயிற்று/y         .
SFX H   0     றுபோயின/y        .
SFX H   0     றுபோகிறேன்/y       .
SFX H   0     றுபோகிறோம்/y       .
SFX H   0     றுபோகிறாய்/y         .
SFX H   0     றுபோகிறீர்/y         .
SFX H   0     றுபோகிறீர்கள்/y         .
SFX H   0     றுபோகிறான்/y         .
SFX H   0     றுபோகிறாள்/y        .
SFX H   0     றுபோகிறார்/y        .
SFX H   0     றுபோகிறார்கள்/y         .
SFX H   0     றுபோகிறது/y        .
SFX H   0     றுபோகிறன/y       .
SFX H   0     றுபோகின்றேன்/y       .
SFX H   0     றுபோகின்றோம்/y       .
SFX H   0     றுபோகின்றாய்/y         .
SFX H   0     றுபோகின்றீர்/y         .
SFX H   0     றுபோகின்றீர்கள்/y         .
SFX H   0     றுபோகின்றான்/y         .
SFX H   0     றுபோகின்றாள்/y        .
SFX H   0     றுபோகின்றார்/y        .
SFX H   0     றுபோகின்றார்கள்/y         .
SFX H   0     றுபோகின்றது/y        .
SFX H   0     றுபோகின்றன/y       .
SFX H   0     றுபோவேன்/y       .
SFX H   0     றுபோவோம்/y       .
SFX H   0     றுபோவாய்/y         .
SFX H   0     றுபோவீர்/y         .
SFX H   0     றுபோவீர்கள்/y         .
SFX H   0     றுபோவான்/y         .
SFX H   0     றுபோவாள்/y        .
SFX H   0     றுபோவார்/y        .
SFX H   0     றுபோவார்கள்/y         .
SFX H   0     றுபோகும்/y        .
SFX H   0     றுவிடு/y       .
SFX H   0     றுவிட்டேன்/y       .
SFX H   0     றுவிட்டோம்/y       .
SFX H   0     றுவிட்டாய்/y         .
SFX H   0     றுவிட்டீர்/y         .
SFX H   0     றுவிட்டீர்கள்/y         .
SFX H   0     றுவிட்டான்/y         .
SFX H   0     றுவிட்டாள்/y         .
SFX H   0     றுவிட்டார்/y         .
SFX H   0     றுவிட்டார்கள்/y        .
SFX H   0     றுவிட்டது/y         .
SFX H   0     றுவிட்டன/y        .
SFX H   0     றுவிடுகிறேன்/y       .
SFX H   0     றுவிடுகிறோம்/y       .
SFX H   0     றுவிடுகிறாய்/y         .
SFX H   0     றுவிடுகிறீர்/y         .
SFX H   0     றுவிடுகிறீர்கள்/y         .
SFX H   0     றுவிடுகிறான்/y         .
SFX H   0     றுவிடுகிறாள்/y        .
SFX H   0     றுவிடுகிறார்/y        .
SFX H   0     றுவிடுகிறார்கள்/y         .
SFX H   0     றுவிடுகிறது/y        .
SFX H   0     றுவிடுகிறன/y       .
SFX H   0     றுவிடுகின்றேன்/y       .
SFX H   0     றுவிடுகின்றோம்/y       .
SFX H   0     றுவிடுகின்றாய்/y         .
SFX H   0     றுவிடுகின்றீர்/y         .
SFX H   0     றுவிடுகின்றீர்கள்/y         .
SFX H   0     றுவிடுகின்றான்/y         .
SFX H   0     றுவிடுகின்றாள்/y        .
SFX H   0     றுவிடுகின்றார்/y        .
SFX H   0     றுவிடுகின்றார்கள்/y         .
SFX H   0     றுவிடுகின்றது/y        .
SFX H   0     றுவிடுகின்றன/y       .
SFX H   0     றுவிடுவேன்/y       .
SFX H   0     றுவிடுவோம்/y       .
SFX H   0     றுவிடுவாய்/y         .
SFX H   0     றுவிடுவீர்/y         .
SFX H   0     றுவிடுவீர்கள்/y         .
SFX H   0     றுவிடுவான்/y        .
SFX H   0     றுவிடுவாள்/y        .
SFX H   0     றுவிடுவார்/y        .
SFX H   0     றுவிடுவார்கள்/y         .
SFX H   0     றுவிடும்/y        .
SFX H   0     றுகொண்டிரு/y        .
SFX H   0     றுகொண்டிருந்தேன்/y       .
SFX H   0     றுகொண்டிருந்தோம்/y       .
SFX H   0     றுகொண்டிருந்தாய்/y         .
SFX H   0     றுகொண்டிருந்தீர்/y         .
SFX H   0     றுகொண்டிருந்தீர்கள்/y         .
SFX H   0     றுகொண்டிருந்தான்/y         .
SFX H   0     றுகொண்டிருந்தாள்/y         .
SFX H   0     றுகொண்டிருந்தார்/y         .
SFX H   0     றுகொண்டிருந்தார்கள்/y        .
SFX H   0     றுகொண்டிருந்தது/y         .
SFX H   0     றுகொண்டிருந்தன/y        .
SFX H   0     றுகொண்டிருக்கிறேன்/y       .
SFX H   0     றுகொண்டிருக்கிறோம்/y       .
SFX H   0     றுகொண்டிருக்கிறாய்/y         .
SFX H   0     றுகொண்டிருக்கிறீர்/y         .
SFX H   0     றுகொண்டிருக்கிறீர்கள்/y         .
SFX H   0     றுகொண்டிருக்கிறான்/y         .
SFX H   0     றுகொண்டிருக்கிறாள்/y        .
SFX H   0     றுகொண்டிருக்கிறார்/y        .
SFX H   0     றுகொண்டிருக்கிறார்கள்/y         .
SFX H   0     றுகொண்டிருக்கிறது/y        .
SFX H   0     றுகொண்டிருக்கிறன/y       .
SFX H   0     றுகொண்டிருக்கின்றேன்/y       .
SFX H   0     றுகொண்டிருக்கின்றோம்/y       .
SFX H   0     றுகொண்டிருக்கின்றாய்/y         .
SFX H   0     றுகொண்டிருக்கின்றீர்/y         .
SFX H   0     றுகொண்டிருக்கின்றீர்கள்/y         .
SFX H   0     றுகொண்டிருக்கின்றான்/y         .
SFX H   0     றுகொண்டிருக்கின்றாள்/y        .
SFX H   0     றுகொண்டிருக்கின்றார்/y        .
SFX H   0     றுகொண்டிருக்கின்றார்கள்/y         .
SFX H   0     றுகொண்டிருக்கின்றது/y        .
SFX H   0     றுகொண்டிருக்கின்றன/y       .
SFX H   0     றுகொண்டிருப்பேன்/y       .
SFX H   0     றுகொண்டிருப்போம்/y       .
SFX H   0     றுகொண்டிருப்பாய்/y         .
SFX H   0     றுகொண்டிருப்பீர்/y         .
SFX H   0     றுகொண்டிருப்பீர்கள்/y         .
SFX H   0     றுகொண்டிருப்பான்/y         .
SFX H   0     றுகொண்டிருப்பாள்/y        .
SFX H   0     றுகொண்டிருப்பார்/y        .
SFX H   0     றுகொண்டிருப்பார்கள்/y         .
SFX H   0     றுகொண்டிருக்கும்/y        .
SFX H   0     றாயிற்று/y        .
SFX H   0     றுபோடு/y       .
SFX H   0     றுபோட்டேன்/y       .
SFX H   0     றுபோட்டோம்/y       .
SFX H   0     றுபோட்டாய்/y         .
SFX H   0     றுபோட்டீர்/y         .
SFX H   0     றுபோட்டீர்கள்/y         .
SFX H   0     றுபோட்டான்/y         .
SFX H   0     றுபோட்டாள்/y         .
SFX H   0     றுபோட்டார்/y         .
SFX H   0     றுபோட்டார்கள்/y        .
SFX H   0     றுபோட்டது/y         .
SFX H   0     றுபோட்டன/y        .
SFX H   0     றுபோடுகிறேன்/y       .
SFX H   0     றுபோடுகிறோம்/y       .
SFX H   0     றுபோடுகிறாய்/y         .
SFX H   0     றுபோடுகிறீர்/y         .
SFX H   0     றுபோடுகிறீர்கள்/y         .
SFX H   0     றுபோடுகிறான்/y         .
SFX H   0     றுபோடுகிறாள்/y        .
SFX H   0     றுபோடுகிறார்/y        .
SFX H   0     றுபோடுகிறார்கள்/y         .
SFX H   0     றுபோடுகிறது/y        .
SFX H   0     றுபோடுகிறன/y       .
SFX H   0     றுபோடுகின்றேன்/y       .
SFX H   0     றுபோடுகின்றோம்/y       .
SFX H   0     றுபோடுகின்றாய்/y         .
SFX H   0     றுபோடுகின்றீர்/y         .
SFX H   0     றுபோடுகின்றீர்கள்/y         .
SFX H   0     றுபோடுகின்றான்/y         .
SFX H   0     றுபோடுகின்றாள்/y        .
SFX H   0     றுபோடுகின்றார்/y        .
SFX H   0     றுபோடுகின்றார்கள்/y         .
SFX H   0     றுபோடுகின்றது/y        .
SFX H   0     றுபோடுகின்றன/y       .
SFX H   0     றுபோடுவேன்/y       .
SFX H   0     றுபோடுவோம்/y       .
SFX H   0     றுபோடுவாய்/y         .
SFX H   0     றுபோடுவீர்/y         .
SFX H   0     றுபோடுவீர்கள்/y         .
SFX H   0     றுபோடுவான்/y        .
SFX H   0     றுபோடுவாள்/y        .
SFX H   0     றுபோடுவார்/y        .
SFX H   0     றுபோடுவார்கள்/y         .
SFX H   0     றுபோடும்/y        .
SFX H   0     றுத்தொலை/y       .
SFX H   0     றுத்தொலைந்தேன்/y       .
SFX H   0     றுத்தொலைந்தோம்/y       .
SFX H   0     றுத்தொலைந்தாய்/y         .
SFX H   0     றுத்தொலைந்தீர்/y         .
SFX H   0     றுத்தொலைந்தீர்கள்/y         .
SFX H   0     றுத்தொலைந்தான்/y         .
SFX H   0     றுத்தொலைந்தாள்/y         .
SFX H   0     றுத்தொலைந்தார்/y         .
SFX H   0     றுத்தொலைந்தார்கள்/y        .
SFX H   0     றுத்தொலைந்தது/y         .
SFX H   0     றுத்தொலைந்தன/y        .
SFX H   0     றுத்தொலைகிறேன்/y       .
SFX H   0     றுத்தொலைகிறோம்/y       .
SFX H   0     றுத்தொலைகிறாய்/y         .
SFX H   0     றுத்தொலைகிறீர்/y         .
SFX H   0     றுத்தொலைகிறீர்கள்/y         .
SFX H   0     றுத்தொலைகிறான்/y         .
SFX H   0     றுத்தொலைகிறாள்/y        .
SFX H   0     றுத்தொலைகிறார்/y        .
SFX H   0     றுத்தொலைகிறார்கள்/y         .
SFX H   0     றுத்தொலைகிறது/y        .
SFX H   0     றுத்தொலைகிறன/y       .
SFX H   0     றுத்தொலைகின்றேன்/y       .
SFX H   0     றுத்தொலைகின்றோம்/y       .
SFX H   0     றுத்தொலைகின்றாய்/y         .
SFX H   0     றுத்தொலைகின்றீர்/y         .
SFX H   0     றுத்தொலைகின்றீர்கள்/y         .
SFX H   0     றுத்தொலைகின்றான்/y         .
SFX H   0     றுத்தொலைகின்றாள்/y        .
SFX H   0     றுத்தொலைகின்றார்/y        .
SFX H   0     றுத்தொலைகின்றார்கள்/y         .
SFX H   0     றுத்தொலைகின்றது/y        .
SFX H   0     றுத்தொலைகின்றன/y       .
SFX H   0     றுத்தொலைவேன்/y       .
SFX H   0     றுத்தொலைவோம்/y       .
SFX H   0     றுத்தொலைவாய்/y         .
SFX H   0     றுத்தொலைவீர்/y         .
SFX H   0     றுத்தொலைவீர்கள்/y         .
SFX H   0     றுத்தொலைவான்/y         .
SFX H   0     றுத்தொலைவாள்/y        .
SFX H   0     றுத்தொலைவார்/y        .
SFX H   0     றுத்தொலைவார்கள்/y         .
SFX H   0     றுத்தொலையும்/y        .
SFX H   0     றுத்தள்ளு/y        .
SFX H   0     றுத்தள்ளினேன்/y       .
SFX H   0     றுத்தள்ளினோம்/y       .
SFX H   0     றுத்தள்ளினாய்/y         .
SFX H   0     றுத்தள்ளினீர்/y         .
SFX H   0     றுத்தள்ளினீர்கள்/y         .
SFX H   0     றுத்தள்ளினான்/y         .
SFX H   0     றுத்தள்ளினாள்/y         .
SFX H   0     றுத்தள்ளினார்/y         .
SFX H   0     றுத்தள்ளினார்கள்/y        .
SFX H   0     றுத்தள்ளியது/y         .
SFX H   0     றுத்தள்ளிற்று/y         .
SFX H   0     றுத்தள்ளின/y        .
SFX H   0     றுத்தள்ளுகிறேன்/y       .
SFX H   0     றுத்தள்ளுகிறோம்/y       .
SFX H   0     றுத்தள்ளுகிறாய்/y         .
SFX H   0     றுத்தள்ளுகிறீர்/y         .
SFX H   0     றுத்தள்ளுகிறீர்கள்/y         .
SFX H   0     றுத்தள்ளுகிறான்/y         .
SFX H   0     றுத்தள்ளுகிறாள்/y        .
SFX H   0     றுத்தள்ளுகிறார்/y        .
SFX H   0     றுத்தள்ளுகிறார்கள்/y         .
SFX H   0     றுத்தள்ளுகிறது/y        .
SFX H   0     றுத்தள்ளுகிறன/y       .
SFX H   0     றுத்தள்ளுகின்றேன்/y       .
SFX H   0     றுத்தள்ளுகின்றோம்/y       .
SFX H   0     றுத்தள்ளுகின்றாய்/y         .
SFX H   0     றுத்தள்ளுகின்றீர்/y         .
SFX H   0     றுத்தள்ளுகின்றீர்கள்/y         .
SFX H   0     றுத்தள்ளுகின்றான்/y         .
SFX H   0     றுத்தள்ளுகின்றாள்/y        .
SFX H   0     றுத்தள்ளுகின்றார்/y        .
SFX H   0     றுத்தள்ளுகின்றார்கள்/y         .
SFX H   0     றுத்தள்ளுகின்றது/y        .
SFX H   0     றுத்தள்ளுகின்றன/y       .
SFX H   0     றுத்தள்ளுவேன்/y       .
SFX H   0     றுத்தள்ளுவோம்/y       .
SFX H   0     றுத்தள்ளுவாய்/y         .
SFX H   0     றுத்தள்ளுவீர்/y         .
SFX H   0     றுத்தள்ளுவீர்கள்/y         .
SFX H   0     றுத்தள்ளுவான்/y         .
SFX H   0     றுத்தள்ளுவாள்/y        .
SFX H   0     றுத்தள்ளுவார்/y        .
SFX H   0     றுத்தள்ளுவார்கள்/y         .
SFX H   0     றுத்தள்ளும்/y        .
SFX H   0     றுகிழி/y       .
SFX H   0     றுகிழித்தேன்/y       .
SFX H   0     றுகிழித்தோம்/y       .
SFX H   0     றுகிழித்தாய்/y       .
SFX H   0     றுகிழித்தீர்/y       .
SFX H   0     றுகிழித்தீர்கள்/y       .
SFX H   0     றுகிழித்தான்/y       .
SFX H   0     றுகிழித்தாள்/y       .
SFX H   0     றுகிழித்தார்/y       .
SFX H   0     றுகிழித்தார்கள்/y       .
SFX H   0     றுகிழித்தது/y       .
SFX H   0     றுகிழித்தன/y       .
SFX H   0     றுகிழிக்கிறேன்/y       .
SFX H   0     றுகிழிக்கிறோம்/y       .
SFX H   0     றுகிழிக்கிறாய்/y         .
SFX H   0     றுகிழிக்கிறீர்/y         .
SFX H   0     றுகிழிக்கிறீர்கள்/y         .
SFX H   0     றுகிழிக்கிறான்/y         .
SFX H   0     றுகிழிக்கிறாள்/y        .
SFX H   0     றுகிழிக்கிறார்/y        .
SFX H   0     றுகிழிக்கிறார்கள்/y         .
SFX H   0     றுகிழிக்கிறது/y        .
SFX H   0     றுகிழிக்கிறன/y       .
SFX H   0     றுகிழிக்கின்றேன்/y       .
SFX H   0     றுகிழிக்கின்றோம்/y       .
SFX H   0     றுகிழிக்கின்றாய்/y         .
SFX H   0     றுகிழிக்கின்றீர்/y         .
SFX H   0     றுகிழிக்கின்றீர்கள்/y         .
SFX H   0     றுகிழிக்கின்றான்/y         .
SFX H   0     றுகிழிக்கின்றாள்/y        .
SFX H   0     றுகிழிக்கின்றார்/y        .
SFX H   0     றுகிழிக்கின்றார்கள்/y         .
SFX H   0     றுகிழிக்கின்றது/y        .
SFX H   0     றுகிழிக்கின்றன/y       .
SFX H   0     றுகிழிப்பேன்/y       .
SFX H   0     றுகிழிப்போம்/y       .
SFX H   0     றுகிழிப்பாய்/y         .
SFX H   0     றுகிழிப்பீர்/y         .
SFX H   0     றுகிழிப்பீர்கள்/y         .
SFX H   0     றுகிழிப்பான்/y         .
SFX H   0     றுகிழிப்பாள்/y        .
SFX H   0     றுகிழிப்பார்/y        .
SFX H   0     றுகிழிப்பார்கள்/y         .
SFX H   0     றுகிழிக்கும்/y        .
SFX H   0     றுகிட/y        .
SFX H   0     றுகிடந்தேன்/y       .
SFX H   0     றுகிடந்தோம்/y       .
SFX H   0     றுகிடந்தாய்/y         .
SFX H   0     றுகிடந்தீர்/y         .
SFX H   0     றுகிடந்தீர்கள்/y         .
SFX H   0     றுகிடந்தான்/y         .
SFX H   0     றுகிடந்தாள்/y         .
SFX H   0     றுகிடந்தார்/y         .
SFX H   0     றுகிடந்தார்கள்/y        .
SFX H   0     றுகிடந்தது/y         .
SFX H   0     றுகிடந்தன/y        .
SFX H   0     றுகிடக்கிறேன்/y       .
SFX H   0     றுகிடக்கிறோம்/y       .
SFX H   0     றுகிடக்கிறாய்/y         .
SFX H   0     றுகிடக்கிறீர்/y         .
SFX H   0     றுகிடக்கிறீர்கள்/y         .
SFX H   0     றுகிடக்கிறான்/y         .
SFX H   0     றுகிடக்கிறாள்/y        .
SFX H   0     றுகிடக்கிறார்/y        .
SFX H   0     றுகிடக்கிறார்கள்/y         .
SFX H   0     றுகிடக்கிறது/y        .
SFX H   0     றுகிடக்கிறன/y       .
SFX H   0     றுகிடக்கின்றேன்/y       .
SFX H   0     றுகிடக்கின்றோம்/y       .
SFX H   0     றுகிடக்கின்றாய்/y         .
SFX H   0     றுகிடக்கின்றீர்/y         .
SFX H   0     றுகிடக்கின்றீர்கள்/y         .
SFX H   0     றுகிடக்கின்றான்/y         .
SFX H   0     றுகிடக்கின்றாள்/y        .
SFX H   0     றுகிடக்கின்றார்/y        .
SFX H   0     றுகிடக்கின்றார்கள்/y         .
SFX H   0     றுகிடக்கின்றது/y        .
SFX H   0     றுகிடக்கின்றன/y       .
SFX H   0     றுகிடப்பேன்/y       .
SFX H   0     றுகிடப்போம்/y       .
SFX H   0     றுகிடப்பாய்/y         .
SFX H   0     றுகிடப்பீர்/y         .
SFX H   0     றுகிடப்பீர்கள்/y         .
SFX H   0     றுகிடப்பான்/y         .
SFX H   0     றுகிடப்பாள்/y        .
SFX H   0     றுகிடப்பார்/y        .
SFX H   0     றுகிடப்பார்கள்/y         .
SFX H   0     றுகிடக்கும்/y        .
SFX H   0     றுதீர்/y       .
SFX H   0     றுதீர்த்தேன்/y       .
SFX H   0     றுதீர்த்தோம்/y       .
SFX H   0     றுதீர்த்தாய்/y       .
SFX H   0     றுதீர்த்தீர்/y       .
SFX H   0     றுதீர்த்தீர்கள்/y       .
SFX H   0     றுதீர்த்தான்/y       .
SFX H   0     றுதீர்த்தாள்/y       .
SFX H   0     றுதீர்த்தார்/y       .
SFX H   0     றுதீர்த்தார்கள்/y       .
SFX H   0     றுதீர்த்தது/y       .
SFX H   0     றுதீர்த்தன/y       .
SFX H   0     றுதீர்க்கிறேன்/y       .
SFX H   0     றுதீர்க்கிறோம்/y       .
SFX H   0     றுதீர்க்கிறாய்/y         .
SFX H   0     றுதீர்க்கிறீர்/y         .
SFX H   0     றுதீர்க்கிறீர்கள்/y         .
SFX H   0     றுதீர்க்கிறான்/y         .
SFX H   0     றுதீர்க்கிறாள்/y        .
SFX H   0     றுதீர்க்கிறார்/y        .
SFX H   0     றுதீர்க்கிறார்கள்/y         .
SFX H   0     றுதீர்க்கிறது/y        .
SFX H   0     றுதீர்க்கிறன/y       .
SFX H   0     றுதீர்க்கின்றேன்/y       .
SFX H   0     றுதீர்க்கின்றோம்/y       .
SFX H   0     றுதீர்க்கின்றாய்/y         .
SFX H   0     றுதீர்க்கின்றீர்/y         .
SFX H   0     றுதீர்க்கின்றீர்கள்/y         .
SFX H   0     றுதீர்க்கின்றான்/y         .
SFX H   0     றுதீர்க்கின்றாள்/y        .
SFX H   0     றுதீர்க்கின்றார்/y        .
SFX H   0     றுதீர்க்கின்றார்கள்/y         .
SFX H   0     றுதீர்க்கின்றது/y        .
SFX H   0     றுதீர்க்கின்றன/y       .
SFX H   0     றுதீர்ப்பேன்/y       .
SFX H   0     றுதீர்ப்போம்/y       .
SFX H   0     றுதீர்ப்பாய்/y         .
SFX H   0     றுதீர்ப்பீர்/y         .
SFX H   0     றுதீர்ப்பீர்கள்/y         .
SFX H   0     றுதீர்ப்பான்/y         .
SFX H   0     றுதீர்ப்பாள்/y        .
SFX H   0     றுதீர்ப்பார்/y        .
SFX H   0     றுதீர்ப்பார்கள்/y         .
SFX H   0     றுதீர்க்கும்/y        .
SFX H   0     றுமுடி/y       .
SFX H   0     றுமுடித்தேன்/y       .
SFX H   0     றுமுடித்தோம்/y       .
SFX H   0     றுமுடித்தாய்/y       .
SFX H   0     றுமுடித்தீர்/y       .
SFX H   0     றுமுடித்தீர்கள்/y       .
SFX H   0     றுமுடித்தான்/y       .
SFX H   0     றுமுடித்தாள்/y       .
SFX H   0     றுமுடித்தார்/y       .
SFX H   0     றுமுடித்தார்கள்/y       .
SFX H   0     றுமுடித்தது/y       .
SFX H   0     றுமுடித்தன/y       .
SFX H   0     றுமுடிக்கிறேன்/y       .
SFX H   0     றுமுடிக்கிறோம்/y       .
SFX H   0     றுமுடிக்கிறாய்/y         .
SFX H   0     றுமுடிக்கிறீர்/y         .
SFX H   0     றுமுடிக்கிறீர்கள்/y         .
SFX H   0     றுமுடிக்கிறான்/y         .
SFX H   0     றுமுடிக்கிறாள்/y        .
SFX H   0     றுமுடிக்கிறார்/y        .
SFX H   0     றுமுடிக்கிறார்கள்/y         .
SFX H   0     றுமுடிக்கிறது/y        .
SFX H   0     றுமுடிக்கிறன/y       .
SFX H   0     றுமுடிக்கின்றேன்/y       .
SFX H   0     றுமுடிக்கின்றோம்/y       .
SFX H   0     றுமுடிக்கின்றாய்/y         .
SFX H   0     றுமுடிக்கின்றீர்/y         .
SFX H   0     றுமுடிக்கின்றீர்கள்/y         .
SFX H   0     றுமுடிக்கின்றான்/y         .
SFX H   0     றுமுடிக்கின்றாள்/y        .
SFX H   0     றுமுடிக்கின்றார்/y        .
SFX H   0     றுமுடிக்கின்றார்கள்/y         .
SFX H   0     றுமுடிக்கின்றது/y        .
SFX H   0     றுமுடிக்கின்றன/y       .
SFX H   0     றுமுடிப்பேன்/y       .
SFX H   0     றுமுடிப்போம்/y       .
SFX H   0     றுமுடிப்பாய்/y         .
SFX H   0     றுமுடிப்பீர்/y         .
SFX H   0     றுமுடிப்பீர்கள்/y         .
SFX H   0     றுமுடிப்பான்/y         .
SFX H   0     றுமுடிப்பாள்/y        .
SFX H   0     றுமுடிப்பார்/y        .
SFX H   0     றுமுடிப்பார்கள்/y         .
SFX H   0     றுமுடிக்கும்/y        .
SFX H   0     காதது/y         .
SFX H   0     காது/y        .
SFX H   0     காமல்/y        .
SFX H   0     காமை/y         .
SFX H   0     காதே/y        .

# நில் - றேன்-பேன்
SFX I Y 1051
SFX I   ல்     ற்க/y       .
SFX I   ல்     ற்கச்செய்/y       .
SFX I   ல்     ற்கச்செய்தேன்/y       .
SFX I   ல்     ற்கச்செய்தோம்/y       .
SFX I   ல்     ற்கச்செய்தாய்/y       .
SFX I   ல்     ற்கச்செய்தீர்/y       .
SFX I   ல்     ற்கச்செய்தீர்கள்/y       .
SFX I   ல்     ற்கச்செய்தான்/y       .
SFX I   ல்     ற்கச்செய்தாள்/y       .
SFX I   ல்     ற்கச்செய்தார்/y       .
SFX I   ல்     ற்கச்செய்தார்கள்/y       .
SFX I   ல்     ற்கச்செய்தது/y       .
SFX I   ல்     ற்கச்செய்தன/y       .
SFX I   ல்     ற்கச்செய்கிறேன்/y       .
SFX I   ல்     ற்கச்செய்கிறோம்/y       .
SFX I   ல்     ற்கச்செய்கிறாய்/y         .
SFX I   ல்     ற்கச்செய்கிறீர்/y         .
SFX I   ல்     ற்கச்செய்கிறீர்கள்/y         .
SFX I   ல்     ற்கச்செய்கிறான்/y         .
SFX I   ல்     ற்கச்செய்கிறாள்/y        .
SFX I   ல்     ற்கச்செய்கிறார்/y        .
SFX I   ல்     ற்கச்செய்கிறார்கள்/y         .
SFX I   ல்     ற்கச்செய்கிறது/y        .
SFX I   ல்     ற்கச்செய்கிறன/y       .
SFX I   ல்     ற்கச்செய்கின்றேன்/y       .
SFX I   ல்     ற்கச்செய்கின்றோம்/y       .
SFX I   ல்     ற்கச்செய்கின்றாய்/y         .
SFX I   ல்     ற்கச்செய்கின்றீர்/y         .
SFX I   ல்     ற்கச்செய்கின்றீர்கள்/y         .
SFX I   ல்     ற்கச்செய்கின்றான்/y         .
SFX I   ல்     ற்கச்செய்கின்றாள்/y        .
SFX I   ல்     ற்கச்செய்கின்றார்/y        .
SFX I   ல்     ற்கச்செய்கின்றார்கள்/y         .
SFX I   ல்     ற்கச்செய்கின்றது/y        .
SFX I   ல்     ற்கச்செய்கின்றன/y       .
SFX I   ல்     ற்கச்செய்வேன்/y       .
SFX I   ல்     ற்கச்செய்வோம்/y       .
SFX I   ல்     ற்கச்செய்வாய்/y         .
SFX I   ல்     ற்கச்செய்வீர்/y         .
SFX I   ல்     ற்கச்செய்வீர்கள்/y         .
SFX I   ல்     ற்கச்செய்வான்/y         .
SFX I   ல்     ற்கச்செய்வாள்/y        .
SFX I   ல்     ற்கச்செய்வார்/y        .
SFX I   ல்     ற்கச்செய்வார்கள்/y         .
SFX I   ல்     ற்கச்செய்யும்/y        .
SFX I   ல்     ற்கவை/y       .
SFX I   ல்     ற்கவைத்தேன்/y       .
SFX I   ல்     ற்கவைத்தோம்/y       .
SFX I   ல்     ற்கவைத்தாய்/y       .
SFX I   ல்     ற்கவைத்தீர்/y       .
SFX I   ல்     ற்கவைத்தீர்கள்/y       .
SFX I   ல்     ற்கவைத்தான்/y       .
SFX I   ல்     ற்கவைத்தாள்/y       .
SFX I   ல்     ற்கவைத்தார்/y       .
SFX I   ல்     ற்கவைத்தார்கள்/y       .
SFX I   ல்     ற்கவைத்தது/y       .
SFX I   ல்     ற்கவைத்தன/y       .
SFX I   ல்     ற்கவைக்கிறேன்/y       .
SFX I   ல்     ற்கவைக்கிறோம்/y       .
SFX I   ல்     ற்கவைக்கிறாய்/y         .
SFX I   ல்     ற்கவைக்கிறீர்/y         .
SFX I   ல்     ற்கவைக்கிறீர்கள்/y         .
SFX I   ல்     ற்கவைக்கிறான்/y         .
SFX I   ல்     ற்கவைக்கிறாள்/y        .
SFX I   ல்     ற்கவைக்கிறார்/y        .
SFX I   ல்     ற்கவைக்கிறார்கள்/y         .
SFX I   ல்     ற்கவைக்கிறது/y        .
SFX I   ல்     ற்கவைக்கிறன/y       .
SFX I   ல்     ற்கவைக்கின்றேன்/y       .
SFX I   ல்     ற்கவைக்கின்றோம்/y       .
SFX I   ல்     ற்கவைக்கின்றாய்/y         .
SFX I   ல்     ற்கவைக்கின்றீர்/y         .
SFX I   ல்     ற்கவைக்கின்றீர்கள்/y         .
SFX I   ல்     ற்கவைக்கின்றான்/y         .
SFX I   ல்     ற்கவைக்கின்றாள்/y        .
SFX I   ல்     ற்கவைக்கின்றார்/y        .
SFX I   ல்     ற்கவைக்கின்றார்கள்/y         .
SFX I   ல்     ற்கவைக்கின்றது/y        .
SFX I   ல்     ற்கவைக்கின்றன/y       .
SFX I   ல்     ற்கவைப்பேன்/y       .
SFX I   ல்     ற்கவைப்போம்/y       .
SFX I   ல்     ற்கவைப்பாய்/y         .
SFX I   ல்     ற்கவைப்பீர்/y         .
SFX I   ல்     ற்கவைப்பீர்கள்/y         .
SFX I   ல்     ற்கவைப்பான்/y         .
SFX I   ல்     ற்கவைப்பாள்/y        .
SFX I   ல்     ற்கவைப்பார்/y        .
SFX I   ல்     ற்கவைப்பார்கள்/y         .
SFX I   ல்     ற்கவைக்கும்/y        .
SFX I   ல்     ற்கப்பார்/y       .
SFX I   ல்     ற்கப்பார்த்தேன்/y       .
SFX I   ல்     ற்கப்பார்த்தோம்/y       .
SFX I   ல்     ற்கப்பார்த்தாய்/y       .
SFX I   ல்     ற்கப்பார்த்தீர்/y       .
SFX I   ல்     ற்கப்பார்த்தீர்கள்/y       .
SFX I   ல்     ற்கப்பார்த்தான்/y       .
SFX I   ல்     ற்கப்பார்த்தாள்/y       .
SFX I   ல்     ற்கப்பார்த்தார்/y       .
SFX I   ல்     ற்கப்பார்த்தார்கள்/y       .
SFX I   ல்     ற்கப்பார்த்தது/y       .
SFX I   ல்     ற்கப்பார்த்தன/y       .
SFX I   ல்     ற்கப்பார்க்கிறேன்/y       .
SFX I   ல்     ற்கப்பார்க்கிறோம்/y       .
SFX I   ல்     ற்கப்பார்க்கிறாய்/y         .
SFX I   ல்     ற்கப்பார்க்கிறீர்/y         .
SFX I   ல்     ற்கப்பார்க்கிறீர்கள்/y         .
SFX I   ல்     ற்கப்பார்க்கிறான்/y         .
SFX I   ல்     ற்கப்பார்க்கிறாள்/y        .
SFX I   ல்     ற்கப்பார்க்கிறார்/y        .
SFX I   ல்     ற்கப்பார்க்கிறார்கள்/y         .
SFX I   ல்     ற்கப்பார்க்கிறது/y        .
SFX I   ல்     ற்கப்பார்க்கிறன/y       .
SFX I   ல்     ற்கப்பார்க்கின்றேன்/y       .
SFX I   ல்     ற்கப்பார்க்கின்றோம்/y       .
SFX I   ல்     ற்கப்பார்க்கின்றாய்/y         .
SFX I   ல்     ற்கப்பார்க்கின்றீர்/y         .
SFX I   ல்     ற்கப்பார்க்கின்றீர்கள்/y         .
SFX I   ல்     ற்கப்பார்க்கின்றான்/y         .
SFX I   ல்     ற்கப்பார்க்கின்றாள்/y        .
SFX I   ல்     ற்கப்பார்க்கின்றார்/y        .
SFX I   ல்     ற்கப்பார்க்கின்றார்கள்/y         .
SFX I   ல்     ற்கப்பார்க்கின்றது/y        .
SFX I   ல்     ற்கப்பார்க்கின்றன/y       .
SFX I   ல்     ற்கப்பார்ப்பேன்/y       .
SFX I   ல்     ற்கப்பார்ப்போம்/y       .
SFX I   ல்     ற்கப்பார்ப்பாய்/y         .
SFX I   ல்     ற்கப்பார்ப்பீர்/y         .
SFX I   ல்     ற்கப்பார்ப்பீர்கள்/y         .
SFX I   ல்     ற்கப்பார்ப்பான்/y         .
SFX I   ல்     ற்கப்பார்ப்பாள்/y        .
SFX I   ல்     ற்கப்பார்ப்பார்/y        .
SFX I   ல்     ற்கப்பார்ப்பார்கள்/y         .
SFX I   ல்     ற்கப்பார்க்கும்/y        .
SFX I   ல்     ற்கவா/y       .
SFX I   ல்     ற்கவந்தேன்/y       .
SFX I   ல்     ற்கவந்தோம்/y       .
SFX I   ல்     ற்கவந்தாய்/y         .
SFX I   ல்     ற்கவந்தீர்/y         .
SFX I   ல்     ற்கவந்தீர்கள்/y         .
SFX I   ல்     ற்கவந்தான்/y         .
SFX I   ல்     ற்கவந்தாள்/y         .
SFX I   ல்     ற்கவந்தார்/y         .
SFX I   ல்     ற்கவந்தார்கள்/y        .
SFX I   ல்     ற்கவந்தது/y         .
SFX I   ல்     ற்கவந்தன/y        .
SFX I   ல்     ற்கவருகிறேன்/y       .
SFX I   ல்     ற்கவருகிறோம்/y       .
SFX I   ல்     ற்கவருகிறாய்/y         .
SFX I   ல்     ற்கவருகிறீர்/y         .
SFX I   ல்     ற்கவருகிறீர்கள்/y         .
SFX I   ல்     ற்கவருகிறான்/y         .
SFX I   ல்     ற்கவருகிறாள்/y        .
SFX I   ல்     ற்கவருகிறார்/y        .
SFX I   ல்     ற்கவருகிறார்கள்/y         .
SFX I   ல்     ற்கவருகிறது/y        .
SFX I   ல்     ற்கவருகிறன/y       .
SFX I   ல்     ற்கவருகின்றேன்/y       .
SFX I   ல்     ற்கவருகின்றோம்/y       .
SFX I   ல்     ற்கவருகின்றாய்/y         .
SFX I   ல்     ற்கவருகின்றீர்/y         .
SFX I   ல்     ற்கவருகின்றீர்கள்/y         .
SFX I   ல்     ற்கவருகின்றான்/y         .
SFX I   ல்     ற்கவருகின்றாள்/y        .
SFX I   ல்     ற்கவருகின்றார்/y        .
SFX I   ல்     ற்கவருகின்றார்கள்/y         .
SFX I   ல்     ற்கவருகின்றது/y        .
SFX I   ல்     ற்கவருகின்றன/y       .
SFX I   ல்     ற்கவருவேன்/y       .
SFX I   ல்     ற்கவருவோம்/y       .
SFX I   ல்     ற்கவருவாய்/y         .
SFX I   ல்     ற்கவருவீர்/y         .
SFX I   ல்     ற்கவருவீர்கள்/y         .
SFX I   ல்     ற்கவருவான்/y         .
SFX I   ல்     ற்கவருவாள்/y        .
SFX I   ல்     ற்கவருவார்/y        .
SFX I   ல்     ற்கவருவார்கள்/y         .
SFX I   ல்     ற்கவரும்/y        .
SFX I   ல்     ற்கப்போ/y        .
SFX I   ல்     ற்கப்போனேன்/y       .
SFX I   ல்     ற்கப்போனோம்/y       .
SFX I   ல்     ற்கப்போனாய்/y         .
SFX I   ல்     ற்கப்போனீர்/y         .
SFX I   ல்     ற்கப்போனீர்கள்/y         .
SFX I   ல்     ற்கப்போனான்/y         .
SFX I   ல்     ற்கப்போனாள்/y         .
SFX I   ல்     ற்கப்போனார்/y         .
SFX I   ல்     ற்கப்போனார்கள்/y        .
SFX I   ல்     ற்கப்போனது/y         .
SFX I   ல்     ற்கப்போயிற்று/y         .
SFX I   ல்     ற்கப்போயின/y        .
SFX I   ல்     ற்கப்போகிறேன்/y       .
SFX I   ல்     ற்கப்போகிறோம்/y       .
SFX I   ல்     ற்கப்போகிறாய்/y         .
SFX I   ல்     ற்கப்போகிறீர்/y         .
SFX I   ல்     ற்கப்போகிறீர்கள்/y         .
SFX I   ல்     ற்கப்போகிறான்/y         .
SFX I   ல்     ற்கப்போகிறாள்/y        .
SFX I   ல்     ற்கப்போகிறார்/y        .
SFX I   ல்     ற்கப்போகிறார்கள்/y         .
SFX I   ல்     ற்கப்போகிறது/y        .
SFX I   ல்     ற்கப்போகிறன/y       .
SFX I   ல்     ற்கப்போகின்றேன்/y       .
SFX I   ல்     ற்கப்போகின்றோம்/y       .
SFX I   ல்     ற்கப்போகின்றாய்/y         .
SFX I   ல்     ற்கப்போகின்றீர்/y         .
SFX I   ல்     ற்கப்போகின்றீர்கள்/y         .
SFX I   ல்     ற்கப்போகின்றான்/y         .
SFX I   ல்     ற்கப்போகின்றாள்/y        .
SFX I   ல்     ற்கப்போகின்றார்/y        .
SFX I   ல்     ற்கப்போகின்றார்கள்/y         .
SFX I   ல்     ற்கப்போகின்றது/y        .
SFX I   ல்     ற்கப்போகின்றன/y       .
SFX I   ல்     ற்கப்போவேன்/y       .
SFX I   ல்     ற்கப்போவோம்/y       .
SFX I   ல்     ற்கப்போவாய்/y         .
SFX I   ல்     ற்கப்போவீர்/y         .
SFX I   ல்     ற்கப்போவீர்கள்/y         .
SFX I   ல்     ற்கப்போவான்/y         .
SFX I   ல்     ற்கப்போவாள்/y        .
SFX I   ல்     ற்கப்போவார்/y        .
SFX I   ல்     ற்கப்போவார்கள்/y         .
SFX I   ல்     ற்கப்போகும்/y        .
SFX I   ல்     ற்கவிரு/y        .
SFX I   ல்     ற்கவிருந்தேன்/y       .
SFX I   ல்     ற்கவிருந்தோம்/y       .
SFX I   ல்     ற்கவிருந்தாய்/y         .
SFX I   ல்     ற்கவிருந்தீர்/y         .
SFX I   ல்     ற்கவிருந்தீர்கள்/y         .
SFX I   ல்     ற்கவிருந்தான்/y         .
SFX I   ல்     ற்கவிருந்தாள்/y         .
SFX I   ல்     ற்கவிருந்தார்/y         .
SFX I   ல்     ற்கவிருந்தார்கள்/y        .
SFX I   ல்     ற்கவிருந்தது/y         .
SFX I   ல்     ற்கவிருந்தன/y        .
SFX I   ல்     ற்கவிருக்கிறேன்/y       .
SFX I   ல்     ற்கவிருக்கிறோம்/y       .
SFX I   ல்     ற்கவிருக்கிறாய்/y         .
SFX I   ல்     ற்கவிருக்கிறீர்/y         .
SFX I   ல்     ற்கவிருக்கிறீர்கள்/y         .
SFX I   ல்     ற்கவிருக்கிறான்/y         .
SFX I   ல்     ற்கவிருக்கிறாள்/y        .
SFX I   ல்     ற்கவிருக்கிறார்/y        .
SFX I   ல்     ற்கவிருக்கிறார்கள்/y         .
SFX I   ல்     ற்கவிருக்கிறது/y        .
SFX I   ல்     ற்கவிருக்கிறன/y       .
SFX I   ல்     ற்கவிருக்கின்றேன்/y       .
SFX I   ல்     ற்கவிருக்கின்றோம்/y       .
SFX I   ல்     ற்கவிருக்கின்றாய்/y         .
SFX I   ல்     ற்கவிருக்கின்றீர்/y         .
SFX I   ல்     ற்கவிருக்கின்றீர்கள்/y         .
SFX I   ல்     ற்கவிருக்கின்றான்/y         .
SFX I   ல்     ற்கவிருக்கின்றாள்/y        .
SFX I   ல்     ற்கவிருக்கின்றார்/y        .
SFX I   ல்     ற்கவிருக்கின்றார்கள்/y         .
SFX I   ல்     ற்கவிருக்கின்றது/y        .
SFX I   ல்     ற்கவிருக்கின்றன/y       .
SFX I   ல்     ற்கவிருப்பேன்/y       .
SFX I   ல்     ற்கவிருப்போம்/y       .
SFX I   ல்     ற்கவிருப்பாய்/y         .
SFX I   ல்     ற்கவிருப்பீர்/y         .
SFX I   ல்     ற்கவிருப்பீர்கள்/y         .
SFX I   ல்     ற்கவிருப்பான்/y         .
SFX I   ல்     ற்கவிருப்பாள்/y        .
SFX I   ல்     ற்கவிருப்பார்/y        .
SFX I   ல்     ற்கவிருப்பார்கள்/y         .
SFX I   ல்     ற்கவிருக்கும்/y        .
SFX I   ல்     ற்கவேண்டியிரு/y        .
SFX I   ல்     ற்கவேண்டியிருந்தேன்/y       .
SFX I   ல்     ற்கவேண்டியிருந்தோம்/y       .
SFX I   ல்     ற்கவேண்டியிருந்தாய்/y         .
SFX I   ல்     ற்கவேண்டியிருந்தீர்/y         .
SFX I   ல்     ற்கவேண்டியிருந்தீர்கள்/y         .
SFX I   ல்     ற்கவேண்டியிருந்தான்/y         .
SFX I   ல்     ற்கவேண்டியிருந்தாள்/y         .
SFX I   ல்     ற்கவேண்டியிருந்தார்/y         .
SFX I   ல்     ற்கவேண்டியிருந்தார்கள்/y        .
SFX I   ல்     ற்கவேண்டியிருந்தது/y         .
SFX I   ல்     ற்கவேண்டியிருந்தன/y        .
SFX I   ல்     ற்கவேண்டியிருக்கிறேன்/y       .
SFX I   ல்     ற்கவேண்டியிருக்கிறோம்/y       .
SFX I   ல்     ற்கவேண்டியிருக்கிறாய்/y         .
SFX I   ல்     ற்கவேண்டியிருக்கிறீர்/y         .
SFX I   ல்     ற்கவேண்டியிருக்கிறீர்கள்/y         .
SFX I   ல்     ற்கவேண்டியிருக்கிறான்/y         .
SFX I   ல்     ற்கவேண்டியிருக்கிறாள்/y        .
SFX I   ல்     ற்கவேண்டியிருக்கிறார்/y        .
SFX I   ல்     ற்கவேண்டியிருக்கிறார்கள்/y         .
SFX I   ல்     ற்கவேண்டியிருக்கிறது/y        .
SFX I   ல்     ற்கவேண்டியிருக்கிறன/y       .
SFX I   ல்     ற்கவேண்டியிருக்கின்றேன்/y       .
SFX I   ல்     ற்கவேண்டியிருக்கின்றோம்/y       .
SFX I   ல்     ற்கவேண்டியிருக்கின்றாய்/y         .
SFX I   ல்     ற்கவேண்டியிருக்கின்றீர்/y         .
SFX I   ல்     ற்கவேண்டியிருக்கின்றீர்கள்/y         .
SFX I   ல்     ற்கவேண்டியிருக்கின்றான்/y         .
SFX I   ல்     ற்கவேண்டியிருக்கின்றாள்/y        .
SFX I   ல்     ற்கவேண்டியிருக்கின்றார்/y        .
SFX I   ல்     ற்கவேண்டியிருக்கின்றார்கள்/y         .
SFX I   ல்     ற்கவேண்டியிருக்கின்றது/y        .
SFX I   ல்     ற்கவேண்டியிருக்கின்றன/y       .
SFX I   ல்     ற்கவேண்டியிருப்பேன்/y       .
SFX I   ல்     ற்கவேண்டியிருப்போம்/y       .
SFX I   ல்     ற்கவேண்டியிருப்பாய்/y         .
SFX I   ல்     ற்கவேண்டியிருப்பீர்/y         .
SFX I   ல்     ற்கவேண்டியிருப்பீர்கள்/y         .
SFX I   ல்     ற்கவேண்டியிருப்பான்/y         .
SFX I   ல்     ற்கவேண்டியிருப்பாள்/y        .
SFX I   ல்     ற்கவேண்டியிருப்பார்/y        .
SFX I   ல்     ற்கவேண்டியிருப்பார்கள்/y         .
SFX I   ல்     ற்கவேண்டியிருக்கும்/y        .
SFX I   ல்     ற்கவேண்டியிருத்தல்/y        .
SFX I   ல்     ற்கவேண்டியிருந்தது/y        .
SFX I   ல்     ற்கவேண்டிவா/y        .
SFX I   ல்     ற்கவேண்டிவந்தேன்/y       .
SFX I   ல்     ற்கவேண்டிவந்தோம்/y       .
SFX I   ல்     ற்கவேண்டிவந்தாய்/y         .
SFX I   ல்     ற்கவேண்டிவந்தீர்/y         .
SFX I   ல்     ற்கவேண்டிவந்தீர்கள்/y         .
SFX I   ல்     ற்கவேண்டிவந்தான்/y         .
SFX I   ல்     ற்கவேண்டிவந்தாள்/y         .
SFX I   ல்     ற்கவேண்டிவந்தார்/y         .
SFX I   ல்     ற்கவேண்டிவந்தார்கள்/y        .
SFX I   ல்     ற்கவேண்டிவந்தது/y         .
SFX I   ல்     ற்கவேண்டிவந்தன/y        .
SFX I   ல்     ற்கவேண்டிவருகிறேன்/y       .
SFX I   ல்     ற்கவேண்டிவருகிறோம்/y       .
SFX I   ல்     ற்கவேண்டிவருகிறாய்/y         .
SFX I   ல்     ற்கவேண்டிவருகிறீர்/y         .
SFX I   ல்     ற்கவேண்டிவருகிறீர்கள்/y         .
SFX I   ல்     ற்கவேண்டிவருகிறான்/y         .
SFX I   ல்     ற்கவேண்டிவருகிறாள்/y        .
SFX I   ல்     ற்கவேண்டிவருகிறார்/y        .
SFX I   ல்     ற்கவேண்டிவருகிறார்கள்/y         .
SFX I   ல்     ற்கவேண்டிவருகிறது/y        .
SFX I   ல்     ற்கவேண்டிவருகிறன/y       .
SFX I   ல்     ற்கவேண்டிவருகின்றேன்/y       .
SFX I   ல்     ற்கவேண்டிவருகின்றோம்/y       .
SFX I   ல்     ற்கவேண்டிவருகின்றாய்/y         .
SFX I   ல்     ற்கவேண்டிவருகின்றீர்/y         .
SFX I   ல்     ற்கவேண்டிவருகின்றீர்கள்/y         .
SFX I   ல்     ற்கவேண்டிவருகின்றான்/y         .
SFX I   ல்     ற்கவேண்டிவருகின்றாள்/y        .
SFX I   ல்     ற்கவேண்டிவருகின்றார்/y        .
SFX I   ல்     ற்கவேண்டிவருகின்றார்கள்/y         .
SFX I   ல்     ற்கவேண்டிவருகின்றது/y        .
SFX I   ல்     ற்கவேண்டிவருகின்றன/y       .
SFX I   ல்     ற்கவேண்டிவருவேன்/y       .
SFX I   ல்     ற்கவேண்டிவருவோம்/y       .
SFX I   ல்     ற்கவேண்டிவருவாய்/y         .
SFX I   ல்     ற்கவேண்டிவருவீர்/y         .
SFX I   ல்     ற்கவேண்டிவருவீர்கள்/y         .
SFX I   ல்     ற்கவேண்டிவருவான்/y         .
SFX I   ல்     ற்கவேண்டிவருவாள்/y        .
SFX I   ல்     ற்கவேண்டிவருவார்/y        .
SFX I   ல்     ற்கவேண்டிவருவார்கள்/y         .
SFX I   ல்     ற்கவேண்டிவரும்/y        .
SFX I   ல்     ற்கவேண்டிவருதல்/y        .
SFX I   ல்     ற்கவேண்டிவந்தது/y        .
SFX I   ல்     ற்கமுடியும்/y        .
SFX I   ல்     ற்கமுடியாது/y       .
SFX I   ல்     ற்கவியலும்/y       .
SFX I   ல்     ற்கவியலாது/y         .
SFX I   ல்     ற்கவில்லை/y        .
SFX I   ல்     ற்கமாட்டேன்/y       .
SFX I   ல்     ற்கமாட்டோம்/y       .
SFX I   ல்     ற்கமாட்டாய்/y         .
SFX I   ல்     ற்கமாட்டீர்/y         .
SFX I   ல்     ற்கமாட்டீர்கள்/y         .
SFX I   ல்     ற்கமாட்டான்/y         .
SFX I   ல்     ற்கமாட்டாள்/y         .
SFX I   ல்     ற்கமாட்டார்/y         .
SFX I   ல்     ற்கமாட்டார்கள்/y        .
SFX I   ல்     ற்காது/y         .
SFX I   ல்     ற்கக்கூடாது/y         .
SFX I   ல்     ற்கக்கூடும்/y         .
SFX I   ல்     ற்கவேண்டாம்/y         .
SFX I   ல்     ற்கவேண்டும்/y         .
SFX I   ல்     ற்கட்டும்/y         .
SFX I   ல்     ற்கலாகும்/y         .
SFX I   ல்     ற்கலாம்/y         .
SFX I   0     லுங்கள்/y         .
SFX I   0     லுங்களேன்/y         .
SFX I   0     லேன்/y         .
SFX I   ல்     ன்றேன்/y       .
SFX I   ல்     ன்றோம்/y       .
SFX I   ல்     ன்றாய்/y         .
SFX I   ல்     ன்றீர்/y         .
SFX I   ல்     ன்றீர்கள்/y         .
SFX I   ல்     ன்றான்/y         .
SFX I   ல்     ன்றாள்/y         .
SFX I   ல்     ன்றார்/y         .
SFX I   ல்     ன்றார்கள்/y        .
SFX I   ல்     ன்றது/y         .
SFX I   ல்     ன்றன/y        .
SFX I   ல்     ற்கிறேன்/y       .
SFX I   ல்     ற்கிறோம்/y       .
SFX I   ல்     ற்கிறாய்/y         .
SFX I   ல்     ற்கிறீர்/y         .
SFX I   ல்     ற்கிறீர்கள்/y         .
SFX I   ல்     ற்கிறான்/y         .
SFX I   ல்     ற்கிறாள்/y        .
SFX I   ல்     ற்கிறார்/y        .
SFX I   ல்     ற்கிறார்கள்/y         .
SFX I   ல்     ற்கிறது/y        .
SFX I   ல்     ற்கிறன/y       .
SFX I   ல்     ற்கின்றேன்/y       .
SFX I   ல்     ற்கின்றோம்/y       .
SFX I   ல்     ற்கின்றாய்/y         .
SFX I   ல்     ற்கின்றீர்/y         .
SFX I   ல்     ற்கின்றீர்கள்/y         .
SFX I   ல்     ற்கின்றான்/y         .
SFX I   ல்     ற்கின்றாள்/y        .
SFX I   ல்     ற்கின்றார்/y        .
SFX I   ல்     ற்கின்றார்கள்/y         .
SFX I   ல்     ற்கின்றது/y        .
SFX I   ல்     ற்கின்றன/y       .
SFX I   ல்     ற்பேன்/y       .
SFX I   ல்     ற்போம்/y       .
SFX I   ல்     ற்பாய்/y         .
SFX I   ல்     ற்பீர்/y         .
SFX I   ல்     ற்பீர்கள்/y         .
SFX I   ல்     ற்பான்/y         .
SFX I   ல்     ற்பாள்/y        .
SFX I   ல்     ற்பார்/y        .
SFX I   ல்     ற்பார்கள்/y         .
SFX I   ல்     ற்கும்/y        .
SFX I   ல்     ன்றுகாட்டு/y       .
SFX I   ல்     ன்றுகாட்டினேன்/y       .
SFX I   ல்     ன்றுகாட்டினோம்/y       .
SFX I   ல்     ன்றுகாட்டினாய்/y         .
SFX I   ல்     ன்றுகாட்டினீர்/y         .
SFX I   ல்     ன்றுகாட்டினீர்கள்/y         .
SFX I   ல்     ன்றுகாட்டினான்/y         .
SFX I   ல்     ன்றுகாட்டினாள்/y         .
SFX I   ல்     ன்றுகாட்டினார்/y         .
SFX I   ல்     ன்றுகாட்டினார்கள்/y        .
SFX I   ல்     ன்றுகாட்டியது/y         .
SFX I   ல்     ன்றுகாட்டிற்று/y         .
SFX I   ல்     ன்றுகாட்டின/y        .
SFX I   ல்     ன்றுகாட்டுகிறேன்/y       .
SFX I   ல்     ன்றுகாட்டுகிறோம்/y       .
SFX I   ல்     ன்றுகாட்டுகிறாய்/y         .
SFX I   ல்     ன்றுகாட்டுகிறீர்/y         .
SFX I   ல்     ன்றுகாட்டுகிறீர்கள்/y         .
SFX I   ல்     ன்றுகாட்டுகிறான்/y         .
SFX I   ல்     ன்றுகாட்டுகிறாள்/y        .
SFX I   ல்     ன்றுகாட்டுகிறார்/y        .
SFX I   ல்     ன்றுகாட்டுகிறார்கள்/y         .
SFX I   ல்     ன்றுகாட்டுகிறது/y        .
SFX I   ல்     ன்றுகாட்டுகிறன/y       .
SFX I   ல்     ன்றுகாட்டுகின்றேன்/y       .
SFX I   ல்     ன்றுகாட்டுகின்றோம்/y       .
SFX I   ல்     ன்றுகாட்டுகின்றாய்/y         .
SFX I   ல்     ன்றுகாட்டுகின்றீர்/y         .
SFX I   ல்     ன்றுகாட்டுகின்றீர்கள்/y         .
SFX I   ல்     ன்றுகாட்டுகின்றான்/y         .
SFX I   ல்     ன்றுகாட்டுகின்றாள்/y        .
SFX I   ல்     ன்றுகாட்டுகின்றார்/y        .
SFX I   ல்     ன்றுகாட்டுகின்றார்கள்/y         .
SFX I   ல்     ன்றுகாட்டுகின்றது/y        .
SFX I   ல்     ன்றுகாட்டுகின்றன/y       .
SFX I   ல்     ன்றுகாட்டுவேன்/y       .
SFX I   ல்     ன்றுகாட்டுவோம்/y       .
SFX I   ல்     ன்றுகாட்டுவாய்/y         .
SFX I   ல்     ன்றுகாட்டுவீர்/y         .
SFX I   ல்     ன்றுகாட்டுவீர்கள்/y         .
SFX I   ல்     ன்றுகாட்டுவான்/y         .
SFX I   ல்     ன்றுகாட்டுவாள்/y        .
SFX I   ல்     ன்றுகாட்டுவார்/y        .
SFX I   ல்     ன்றுகாட்டுவார்கள்/y         .
SFX I   ல்     ன்றுகாட்டும்/y        .
SFX I   ல்     ன்றுவை/y       .
SFX I   ல்     ன்றுவைத்தேன்/y       .
SFX I   ல்     ன்றுவைத்தோம்/y       .
SFX I   ல்     ன்றுவைத்தாய்/y         .
SFX I   ல்     ன்றுவைத்தீர்/y         .
SFX I   ல்     ன்றுவைத்தீர்கள்/y         .
SFX I   ல்     ன்றுவைத்தான்/y         .
SFX I   ல்     ன்றுவைத்தாள்/y         .
SFX I   ல்     ன்றுவைத்தார்/y         .
SFX I   ல்     ன்றுவைத்தார்கள்/y        .
SFX I   ல்     ன்றுவைத்தது/y         .
SFX I   ல்     ன்றுவைத்தன/y        .
SFX I   ல்     ன்றுவைக்கிறேன்/y       .
SFX I   ல்     ன்றுவைக்கிறோம்/y       .
SFX I   ல்     ன்றுவைக்கிறாய்/y         .
SFX I   ல்     ன்றுவைக்கிறீர்/y         .
SFX I   ல்     ன்றுவைக்கிறீர்கள்/y         .
SFX I   ல்     ன்றுவைக்கிறான்/y         .
SFX I   ல்     ன்றுவைக்கிறாள்/y        .
SFX I   ல்     ன்றுவைக்கிறார்/y        .
SFX I   ல்     ன்றுவைக்கிறார்கள்/y         .
SFX I   ல்     ன்றுவைக்கிறது/y        .
SFX I   ல்     ன்றுவைக்கிறன/y       .
SFX I   ல்     ன்றுவைக்கின்றேன்/y       .
SFX I   ல்     ன்றுவைக்கின்றோம்/y       .
SFX I   ல்     ன்றுவைக்கின்றாய்/y         .
SFX I   ல்     ன்றுவைக்கின்றீர்/y         .
SFX I   ல்     ன்றுவைக்கின்றீர்கள்/y         .
SFX I   ல்     ன்றுவைக்கின்றான்/y         .
SFX I   ல்     ன்றுவைக்கின்றாள்/y        .
SFX I   ல்     ன்றுவைக்கின்றார்/y        .
SFX I   ல்     ன்றுவைக்கின்றார்கள்/y         .
SFX I   ல்     ன்றுவைக்கின்றது/y        .
SFX I   ல்     ன்றுவைக்கின்றன/y       .
SFX I   ல்     ன்றுவைப்பேன்/y       .
SFX I   ல்     ன்றுவைப்போம்/y       .
SFX I   ல்     ன்றுவைப்பாய்/y         .
SFX I   ல்     ன்றுவைப்பீர்/y         .
SFX I   ல்     ன்றுவைப்பீர்கள்/y         .
SFX I   ல்     ன்றுவைப்பான்/y         .
SFX I   ல்     ன்றுவைப்பாள்/y        .
SFX I   ல்     ன்றுவைப்பார்/y        .
SFX I   ல்     ன்றுவைப்பார்கள்/y         .
SFX I   ல்     ன்றுவைக்கும்/y        .
SFX I   ல்     ன்றுபார்/y       .
SFX I   ல்     ன்றுபார்த்தேன்/y       .
SFX I   ல்     ன்றுபார்த்தோம்/y       .
SFX I   ல்     ன்றுபார்த்தாய்/y         .
SFX I   ல்     ன்றுபார்த்தீர்/y         .
SFX I   ல்     ன்றுபார்த்தீர்கள்/y         .
SFX I   ல்     ன்றுபார்த்தான்/y         .
SFX I   ல்     ன்றுபார்த்தாள்/y         .
SFX I   ல்     ன்றுபார்த்தார்/y         .
SFX I   ல்     ன்றுபார்த்தார்கள்/y        .
SFX I   ல்     ன்றுபார்த்தது/y         .
SFX I   ல்     ன்றுபார்த்தன/y        .
SFX I   ல்     ன்றுபார்க்கிறேன்/y       .
SFX I   ல்     ன்றுபார்க்கிறோம்/y       .
SFX I   ல்     ன்றுபார்க்கிறாய்/y         .
SFX I   ல்     ன்றுபார்க்கிறீர்/y         .
SFX I   ல்     ன்றுபார்க்கிறீர்கள்/y         .
SFX I   ல்     ன்றுபார்க்கிறான்/y         .
SFX I   ல்     ன்றுபார்க்கிறாள்/y        .
SFX I   ல்     ன்றுபார்க்கிறார்/y        .
SFX I   ல்     ன்றுபார்க்கிறார்கள்/y         .
SFX I   ல்     ன்றுபார்க்கிறது/y        .
SFX I   ல்     ன்றுபார்க்கிறன/y       .
SFX I   ல்     ன்றுபார்க்கின்றேன்/y       .
SFX I   ல்     ன்றுபார்க்கின்றோம்/y       .
SFX I   ல்     ன்றுபார்க்கின்றாய்/y         .
SFX I   ல்     ன்றுபார்க்கின்றீர்/y         .
SFX I   ல்     ன்றுபார்க்கின்றீர்கள்/y         .
SFX I   ல்     ன்றுபார்க்கின்றான்/y         .
SFX I   ல்     ன்றுபார்க்கின்றாள்/y        .
SFX I   ல்     ன்றுபார்க்கின்றார்/y        .
SFX I   ல்     ன்றுபார்க்கின்றார்கள்/y         .
SFX I   ல்     ன்றுபார்க்கின்றது/y        .
SFX I   ல்     ன்றுபார்க்கின்றன/y       .
SFX I   ல்     ன்றுபார்ப்பேன்/y       .
SFX I   ல்     ன்றுபார்ப்போம்/y       .
SFX I   ல்     ன்றுபார்ப்பாய்/y         .
SFX I   ல்     ன்றுபார்ப்பீர்/y         .
SFX I   ல்     ன்றுபார்ப்பீர்கள்/y         .
SFX I   ல்     ன்றுபார்ப்பான்/y         .
SFX I   ல்     ன்றுபார்ப்பாள்/y        .
SFX I   ல்     ன்றுபார்ப்பார்/y        .
SFX I   ல்     ன்றுபார்ப்பார்கள்/y         .
SFX I   ல்     ன்றுபார்க்கும்/y        .
SFX I   ல்     ன்றிரு/y        .
SFX I   ல்     ன்றிருந்தேன்/y       .
SFX I   ல்     ன்றிருந்தோம்/y       .
SFX I   ல்     ன்றிருந்தாய்/y         .
SFX I   ல்     ன்றிருந்தீர்/y         .
SFX I   ல்     ன்றிருந்தீர்கள்/y         .
SFX I   ல்     ன்றிருந்தான்/y         .
SFX I   ல்     ன்றிருந்தாள்/y         .
SFX I   ல்     ன்றிருந்தார்/y         .
SFX I   ல்     ன்றிருந்தார்கள்/y        .
SFX I   ல்     ன்றிருந்தது/y         .
SFX I   ல்     ன்றிருந்தன/y        .
SFX I   ல்     ன்றிருக்கிறேன்/y       .
SFX I   ல்     ன்றிருக்கிறோம்/y       .
SFX I   ல்     ன்றிருக்கிறாய்/y         .
SFX I   ல்     ன்றிருக்கிறீர்/y         .
SFX I   ல்     ன்றிருக்கிறீர்கள்/y         .
SFX I   ல்     ன்றிருக்கிறான்/y         .
SFX I   ல்     ன்றிருக்கிறாள்/y        .
SFX I   ல்     ன்றிருக்கிறார்/y        .
SFX I   ல்     ன்றிருக்கிறார்கள்/y         .
SFX I   ல்     ன்றிருக்கிறது/y        .
SFX I   ல்     ன்றிருக்கிறன/y       .
SFX I   ல்     ன்றிருக்கின்றேன்/y       .
SFX I   ல்     ன்றிருக்கின்றோம்/y       .
SFX I   ல்     ன்றிருக்கின்றாய்/y         .
SFX I   ல்     ன்றிருக்கின்றீர்/y         .
SFX I   ல்     ன்றிருக்கின்றீர்கள்/y         .
SFX I   ல்     ன்றிருக்கின்றான்/y         .
SFX I   ல்     ன்றிருக்கின்றாள்/y        .
SFX I   ல்     ன்றிருக்கின்றார்/y        .
SFX I   ல்     ன்றிருக்கின்றார்கள்/y         .
SFX I   ல்     ன்றிருக்கின்றது/y        .
SFX I   ல்     ன்றிருக்கின்றன/y       .
SFX I   ல்     ன்றிருப்பேன்/y       .
SFX I   ல்     ன்றிருப்போம்/y       .
SFX I   ல்     ன்றிருப்பாய்/y         .
SFX I   ல்     ன்றிருப்பீர்/y         .
SFX I   ல்     ன்றிருப்பீர்கள்/y         .
SFX I   ல்     ன்றிருப்பான்/y         .
SFX I   ல்     ன்றிருப்பாள்/y        .
SFX I   ல்     ன்றிருப்பார்/y        .
SFX I   ல்     ன்றிருப்பார்கள்/y         .
SFX I   ல்     ன்றிருக்கும்/y        .
SFX I   ல்     ன்றுகொள்/y       .
SFX I   ல்     ன்றுகொண்டேன்/y       .
SFX I   ல்     ன்றுகொண்டோம்/y       .
SFX I   ல்     ன்றுகொண்டாய்/y         .
SFX I   ல்     ன்றுகொண்டீர்/y         .
SFX I   ல்     ன்றுகொண்டீர்கள்/y         .
SFX I   ல்     ன்றுகொண்டான்/y         .
SFX I   ல்     ன்றுகொண்டாள்/y         .
SFX I   ல்     ன்றுகொண்டார்/y         .
SFX I   ல்     ன்றுகொண்டார்கள்/y        .
SFX I   ல்     ன்றுகொண்டது/y         .
SFX I   ல்     ன்றுகொண்டன/y        .
SFX I   ல்     ன்றுகொள்கிறேன்/y       .
SFX I   ல்     ன்றுகொள்கிறோம்/y       .
SFX I   ல்     ன்றுகொள்கிறாய்/y         .
SFX I   ல்     ன்றுகொள்கிறீர்/y         .
SFX I   ல்     ன்றுகொள்கிறீர்கள்/y         .
SFX I   ல்     ன்றுகொள்கிறான்/y         .
SFX I   ல்     ன்றுகொள்கிறாள்/y        .
SFX I   ல்     ன்றுகொள்கிறார்/y        .
SFX I   ல்     ன்றுகொள்கிறார்கள்/y         .
SFX I   ல்     ன்றுகொள்கிறது/y        .
SFX I   ல்     ன்றுகொள்கிறன/y       .
SFX I   ல்     ன்றுகொள்கின்றேன்/y       .
SFX I   ல்     ன்றுகொள்கின்றோம்/y       .
SFX I   ல்     ன்றுகொள்கின்றாய்/y         .
SFX I   ல்     ன்றுகொள்கின்றீர்/y         .
SFX I   ல்     ன்றுகொள்கின்றீர்கள்/y         .
SFX I   ல்     ன்றுகொள்கின்றான்/y         .
SFX I   ல்     ன்றுகொள்கின்றாள்/y        .
SFX I   ல்     ன்றுகொள்கின்றார்/y        .
SFX I   ல்     ன்றுகொள்கின்றார்கள்/y         .
SFX I   ல்     ன்றுகொள்கின்றது/y        .
SFX I   ல்     ன்றுகொள்கின்றன/y       .
SFX I   ல்     ன்றுகொள்வேன்/y       .
SFX I   ல்     ன்றுகொள்வோம்/y       .
SFX I   ல்     ன்றுகொள்வாய்/y         .
SFX I   ல்     ன்றுகொள்வீர்/y         .
SFX I   ல்     ன்றுகொள்வீர்கள்/y         .
SFX I   ல்     ன்றுகொள்வான்/y         .
SFX I   ல்     ன்றுகொள்வாள்/y        .
SFX I   ல்     ன்றுகொள்வார்/y        .
SFX I   ல்     ன்றுகொள்வார்கள்/y         .
SFX I   ல்     ன்றுகொள்ளும்/y        .
SFX I   ல்     ன்றுபோ/y        .
SFX I   ல்     ன்றுபோனேன்/y       .
SFX I   ல்     ன்றுபோனோம்/y       .
SFX I   ல்     ன்றுபோனாய்/y         .
SFX I   ல்     ன்றுபோனீர்/y         .
SFX I   ல்     ன்றுபோனீர்கள்/y         .
SFX I   ல்     ன்றுபோனான்/y         .
SFX I   ல்     ன்றுபோனாள்/y         .
SFX I   ல்     ன்றுபோனார்/y         .
SFX I   ல்     ன்றுபோனார்கள்/y        .
SFX I   ல்     ன்றுபோனது/y         .
SFX I   ல்     ன்றுபோயிற்று/y         .
SFX I   ல்     ன்றுபோயின/y        .
SFX I   ல்     ன்றுபோகிறேன்/y       .
SFX I   ல்     ன்றுபோகிறோம்/y       .
SFX I   ல்     ன்றுபோகிறாய்/y         .
SFX I   ல்     ன்றுபோகிறீர்/y         .
SFX I   ல்     ன்றுபோகிறீர்கள்/y         .
SFX I   ல்     ன்றுபோகிறான்/y         .
SFX I   ல்     ன்றுபோகிறாள்/y        .
SFX I   ல்     ன்றுபோகிறார்/y        .
SFX I   ல்     ன்றுபோகிறார்கள்/y         .
SFX I   ல்     ன்றுபோகிறது/y        .
SFX I   ல்     ன்றுபோகிறன/y       .
SFX I   ல்     ன்றுபோகின்றேன்/y       .
SFX I   ல்     ன்றுபோகின்றோம்/y       .
SFX I   ல்     ன்றுபோகின்றாய்/y         .
SFX I   ல்     ன்றுபோகின்றீர்/y         .
SFX I   ல்     ன்றுபோகின்றீர்கள்/y         .
SFX I   ல்     ன்றுபோகின்றான்/y         .
SFX I   ல்     ன்றுபோகின்றாள்/y        .
SFX I   ல்     ன்றுபோகின்றார்/y        .
SFX I   ல்     ன்றுபோகின்றார்கள்/y         .
SFX I   ல்     ன்றுபோகின்றது/y        .
SFX I   ல்     ன்றுபோகின்றன/y       .
SFX I   ல்     ன்றுபோவேன்/y       .
SFX I   ல்     ன்றுபோவோம்/y       .
SFX I   ல்     ன்றுபோவாய்/y         .
SFX I   ல்     ன்றுபோவீர்/y         .
SFX I   ல்     ன்றுபோவீர்கள்/y         .
SFX I   ல்     ன்றுபோவான்/y         .
SFX I   ல்     ன்றுபோவாள்/y        .
SFX I   ல்     ன்றுபோவார்/y        .
SFX I   ல்     ன்றுபோவார்கள்/y         .
SFX I   ல்     ன்றுபோகும்/y        .
SFX I   ல்     ன்றுவிடு/y       .
SFX I   ல்     ன்றுவிட்டேன்/y       .
SFX I   ல்     ன்றுவிட்டோம்/y       .
SFX I   ல்     ன்றுவிட்டாய்/y         .
SFX I   ல்     ன்றுவிட்டீர்/y         .
SFX I   ல்     ன்றுவிட்டீர்கள்/y         .
SFX I   ல்     ன்றுவிட்டான்/y         .
SFX I   ல்     ன்றுவிட்டாள்/y         .
SFX I   ல்     ன்றுவிட்டார்/y         .
SFX I   ல்     ன்றுவிட்டார்கள்/y        .
SFX I   ல்     ன்றுவிட்டது/y         .
SFX I   ல்     ன்றுவிட்டன/y        .
SFX I   ல்     ன்றுவிடுகிறேன்/y       .
SFX I   ல்     ன்றுவிடுகிறோம்/y       .
SFX I   ல்     ன்றுவிடுகிறாய்/y         .
SFX I   ல்     ன்றுவிடுகிறீர்/y         .
SFX I   ல்     ன்றுவிடுகிறீர்கள்/y         .
SFX I   ல்     ன்றுவிடுகிறான்/y         .
SFX I   ல்     ன்றுவிடுகிறாள்/y        .
SFX I   ல்     ன்றுவிடுகிறார்/y        .
SFX I   ல்     ன்றுவிடுகிறார்கள்/y         .
SFX I   ல்     ன்றுவிடுகிறது/y        .
SFX I   ல்     ன்றுவிடுகிறன/y       .
SFX I   ல்     ன்றுவிடுகின்றேன்/y       .
SFX I   ல்     ன்றுவிடுகின்றோம்/y       .
SFX I   ல்     ன்றுவிடுகின்றாய்/y         .
SFX I   ல்     ன்றுவிடுகின்றீர்/y         .
SFX I   ல்     ன்றுவிடுகின்றீர்கள்/y         .
SFX I   ல்     ன்றுவிடுகின்றான்/y         .
SFX I   ல்     ன்றுவிடுகின்றாள்/y        .
SFX I   ல்     ன்றுவிடுகின்றார்/y        .
SFX I   ல்     ன்றுவிடுகின்றார்கள்/y         .
SFX I   ல்     ன்றுவிடுகின்றது/y        .
SFX I   ல்     ன்றுவிடுகின்றன/y       .
SFX I   ல்     ன்றுவிடுவேன்/y       .
SFX I   ல்     ன்றுவிடுவோம்/y       .
SFX I   ல்     ன்றுவிடுவாய்/y         .
SFX I   ல்     ன்றுவிடுவீர்/y         .
SFX I   ல்     ன்றுவிடுவீர்கள்/y         .
SFX I   ல்     ன்றுவிடுவான்/y        .
SFX I   ல்     ன்றுவிடுவாள்/y        .
SFX I   ல்     ன்றுவிடுவார்/y        .
SFX I   ல்     ன்றுவிடுவார்கள்/y         .
SFX I   ல்     ன்றுவிடும்/y        .
SFX I   ல்     ன்றுகொண்டிரு/y        .
SFX I   ல்     ன்றுகொண்டிருந்தேன்/y       .
SFX I   ல்     ன்றுகொண்டிருந்தோம்/y       .
SFX I   ல்     ன்றுகொண்டிருந்தாய்/y         .
SFX I   ல்     ன்றுகொண்டிருந்தீர்/y         .
SFX I   ல்     ன்றுகொண்டிருந்தீர்கள்/y         .
SFX I   ல்     ன்றுகொண்டிருந்தான்/y         .
SFX I   ல்     ன்றுகொண்டிருந்தாள்/y         .
SFX I   ல்     ன்றுகொண்டிருந்தார்/y         .
SFX I   ல்     ன்றுகொண்டிருந்தார்கள்/y        .
SFX I   ல்     ன்றுகொண்டிருந்தது/y         .
SFX I   ல்     ன்றுகொண்டிருந்தன/y        .
SFX I   ல்     ன்றுகொண்டிருக்கிறேன்/y       .
SFX I   ல்     ன்றுகொண்டிருக்கிறோம்/y       .
SFX I   ல்     ன்றுகொண்டிருக்கிறாய்/y         .
SFX I   ல்     ன்றுகொண்டிருக்கிறீர்/y         .
SFX I   ல்     ன்றுகொண்டிருக்கிறீர்கள்/y         .
SFX I   ல்     ன்றுகொண்டிருக்கிறான்/y         .
SFX I   ல்     ன்றுகொண்டிருக்கிறாள்/y        .
SFX I   ல்     ன்றுகொண்டிருக்கிறார்/y        .
SFX I   ல்     ன்றுகொண்டிருக்கிறார்கள்/y         .
SFX I   ல்     ன்றுகொண்டிருக்கிறது/y        .
SFX I   ல்     ன்றுகொண்டிருக்கிறன/y       .
SFX I   ல்     ன்றுகொண்டிருக்கின்றேன்/y       .
SFX I   ல்     ன்றுகொண்டிருக்கின்றோம்/y       .
SFX I   ல்     ன்றுகொண்டிருக்கின்றாய்/y         .
SFX I   ல்     ன்றுகொண்டிருக்கின்றீர்/y         .
SFX I   ல்     ன்றுகொண்டிருக்கின்றீர்கள்/y         .
SFX I   ல்     ன்றுகொண்டிருக்கின்றான்/y         .
SFX I   ல்     ன்றுகொண்டிருக்கின்றாள்/y        .
SFX I   ல்     ன்றுகொண்டிருக்கின்றார்/y        .
SFX I   ல்     ன்றுகொண்டிருக்கின்றார்கள்/y         .
SFX I   ல்     ன்றுகொண்டிருக்கின்றது/y        .
SFX I   ல்     ன்றுகொண்டிருக்கின்றன/y       .
SFX I   ல்     ன்றுகொண்டிருப்பேன்/y       .
SFX I   ல்     ன்றுகொண்டிருப்போம்/y       .
SFX I   ல்     ன்றுகொண்டிருப்பாய்/y         .
SFX I   ல்     ன்றுகொண்டிருப்பீர்/y         .
SFX I   ல்     ன்றுகொண்டிருப்பீர்கள்/y         .
SFX I   ல்     ன்றுகொண்டிருப்பான்/y         .
SFX I   ல்     ன்றுகொண்டிருப்பாள்/y        .
SFX I   ல்     ன்றுகொண்டிருப்பார்/y        .
SFX I   ல்     ன்றுகொண்டிருப்பார்கள்/y         .
SFX I   ல்     ன்றுகொண்டிருக்கும்/y        .
SFX I   ல்     ன்றாயிற்று/y        .
SFX I   ல்     ன்றுத்தொலை/y       .
SFX I   ல்     ன்றுத்தொலைந்தேன்/y       .
SFX I   ல்     ன்றுத்தொலைந்தோம்/y       .
SFX I   ல்     ன்றுத்தொலைந்தாய்/y         .
SFX I   ல்     ன்றுத்தொலைந்தீர்/y         .
SFX I   ல்     ன்றுத்தொலைந்தீர்கள்/y         .
SFX I   ல்     ன்றுத்தொலைந்தான்/y         .
SFX I   ல்     ன்றுத்தொலைந்தாள்/y         .
SFX I   ல்     ன்றுத்தொலைந்தார்/y         .
SFX I   ல்     ன்றுத்தொலைந்தார்கள்/y        .
SFX I   ல்     ன்றுத்தொலைந்தது/y         .
SFX I   ல்     ன்றுத்தொலைந்தன/y        .
SFX I   ல்     ன்றுத்தொலைகிறேன்/y       .
SFX I   ல்     ன்றுத்தொலைகிறோம்/y       .
SFX I   ல்     ன்றுத்தொலைகிறாய்/y         .
SFX I   ல்     ன்றுத்தொலைகிறீர்/y         .
SFX I   ல்     ன்றுத்தொலைகிறீர்கள்/y         .
SFX I   ல்     ன்றுத்தொலைகிறான்/y         .
SFX I   ல்     ன்றுத்தொலைகிறாள்/y        .
SFX I   ல்     ன்றுத்தொலைகிறார்/y        .
SFX I   ல்     ன்றுத்தொலைகிறார்கள்/y         .
SFX I   ல்     ன்றுத்தொலைகிறது/y        .
SFX I   ல்     ன்றுத்தொலைகிறன/y       .
SFX I   ல்     ன்றுத்தொலைகின்றேன்/y       .
SFX I   ல்     ன்றுத்தொலைகின்றோம்/y       .
SFX I   ல்     ன்றுத்தொலைகின்றாய்/y         .
SFX I   ல்     ன்றுத்தொலைகின்றீர்/y         .
SFX I   ல்     ன்றுத்தொலைகின்றீர்கள்/y         .
SFX I   ல்     ன்றுத்தொலைகின்றான்/y         .
SFX I   ல்     ன்றுத்தொலைகின்றாள்/y        .
SFX I   ல்     ன்றுத்தொலைகின்றார்/y        .
SFX I   ல்     ன்றுத்தொலைகின்றார்கள்/y         .
SFX I   ல்     ன்றுத்தொலைகின்றது/y        .
SFX I   ல்     ன்றுத்தொலைகின்றன/y       .
SFX I   ல்     ன்றுத்தொலைவேன்/y       .
SFX I   ல்     ன்றுத்தொலைவோம்/y       .
SFX I   ல்     ன்றுத்தொலைவாய்/y         .
SFX I   ல்     ன்றுத்தொலைவீர்/y         .
SFX I   ல்     ன்றுத்தொலைவீர்கள்/y         .
SFX I   ல்     ன்றுத்தொலைவான்/y         .
SFX I   ல்     ன்றுத்தொலைவாள்/y        .
SFX I   ல்     ன்றுத்தொலைவார்/y        .
SFX I   ல்     ன்றுத்தொலைவார்கள்/y         .
SFX I   ல்     ன்றுத்தொலையும்/y        .
SFX I   ல்     ன்றுத்தள்ளு/y        .
SFX I   ல்     ன்றுத்தள்ளினேன்/y       .
SFX I   ல்     ன்றுத்தள்ளினோம்/y       .
SFX I   ல்     ன்றுத்தள்ளினாய்/y         .
SFX I   ல்     ன்றுத்தள்ளினீர்/y         .
SFX I   ல்     ன்றுத்தள்ளினீர்கள்/y         .
SFX I   ல்     ன்றுத்தள்ளினான்/y         .
SFX I   ல்     ன்றுத்தள்ளினாள்/y         .
SFX I   ல்     ன்றுத்தள்ளினார்/y         .
SFX I   ல்     ன்றுத்தள்ளினார்கள்/y        .
SFX I   ல்     ன்றுத்தள்ளியது/y         .
SFX I   ல்     ன்றுத்தள்ளிற்று/y         .
SFX I   ல்     ன்றுத்தள்ளின/y        .
SFX I   ல்     ன்றுத்தள்ளுகிறேன்/y       .
SFX I   ல்     ன்றுத்தள்ளுகிறோம்/y       .
SFX I   ல்     ன்றுத்தள்ளுகிறாய்/y         .
SFX I   ல்     ன்றுத்தள்ளுகிறீர்/y         .
SFX I   ல்     ன்றுத்தள்ளுகிறீர்கள்/y         .
SFX I   ல்     ன்றுத்தள்ளுகிறான்/y         .
SFX I   ல்     ன்றுத்தள்ளுகிறாள்/y        .
SFX I   ல்     ன்றுத்தள்ளுகிறார்/y        .
SFX I   ல்     ன்றுத்தள்ளுகிறார்கள்/y         .
SFX I   ல்     ன்றுத்தள்ளுகிறது/y        .
SFX I   ல்     ன்றுத்தள்ளுகிறன/y       .
SFX I   ல்     ன்றுத்தள்ளுகின்றேன்/y       .
SFX I   ல்     ன்றுத்தள்ளுகின்றோம்/y       .
SFX I   ல்     ன்றுத்தள்ளுகின்றாய்/y         .
SFX I   ல்     ன்றுத்தள்ளுகின்றீர்/y         .
SFX I   ல்     ன்றுத்தள்ளுகின்றீர்கள்/y         .
SFX I   ல்     ன்றுத்தள்ளுகின்றான்/y         .
SFX I   ல்     ன்றுத்தள்ளுகின்றாள்/y        .
SFX I   ல்     ன்றுத்தள்ளுகின்றார்/y        .
SFX I   ல்     ன்றுத்தள்ளுகின்றார்கள்/y         .
SFX I   ல்     ன்றுத்தள்ளுகின்றது/y        .
SFX I   ல்     ன்றுத்தள்ளுகின்றன/y       .
SFX I   ல்     ன்றுத்தள்ளுவேன்/y       .
SFX I   ல்     ன்றுத்தள்ளுவோம்/y       .
SFX I   ல்     ன்றுத்தள்ளுவாய்/y         .
SFX I   ல்     ன்றுத்தள்ளுவீர்/y         .
SFX I   ல்     ன்றுத்தள்ளுவீர்கள்/y         .
SFX I   ல்     ன்றுத்தள்ளுவான்/y         .
SFX I   ல்     ன்றுத்தள்ளுவாள்/y        .
SFX I   ல்     ன்றுத்தள்ளுவார்/y        .
SFX I   ல்     ன்றுத்தள்ளுவார்கள்/y         .
SFX I   ல்     ன்றுத்தள்ளும்/y        .
SFX I   ல்     ன்றுகிழி/y       .
SFX I   ல்     ன்றுகிழித்தேன்/y       .
SFX I   ல்     ன்றுகிழித்தோம்/y       .
SFX I   ல்     ன்றுகிழித்தாய்/y       .
SFX I   ல்     ன்றுகிழித்தீர்/y       .
SFX I   ல்     ன்றுகிழித்தீர்கள்/y       .
SFX I   ல்     ன்றுகிழித்தான்/y       .
SFX I   ல்     ன்றுகிழித்தாள்/y       .
SFX I   ல்     ன்றுகிழித்தார்/y       .
SFX I   ல்     ன்றுகிழித்தார்கள்/y       .
SFX I   ல்     ன்றுகிழித்தது/y       .
SFX I   ல்     ன்றுகிழித்தன/y       .
SFX I   ல்     ன்றுகிழிக்கிறேன்/y       .
SFX I   ல்     ன்றுகிழிக்கிறோம்/y       .
SFX I   ல்     ன்றுகிழிக்கிறாய்/y         .
SFX I   ல்     ன்றுகிழிக்கிறீர்/y         .
SFX I   ல்     ன்றுகிழிக்கிறீர்கள்/y         .
SFX I   ல்     ன்றுகிழிக்கிறான்/y         .
SFX I   ல்     ன்றுகிழிக்கிறாள்/y        .
SFX I   ல்     ன்றுகிழிக்கிறார்/y        .
SFX I   ல்     ன்றுகிழிக்கிறார்கள்/y         .
SFX I   ல்     ன்றுகிழிக்கிறது/y        .
SFX I   ல்     ன்றுகிழிக்கிறன/y       .
SFX I   ல்     ன்றுகிழிக்கின்றேன்/y       .
SFX I   ல்     ன்றுகிழிக்கின்றோம்/y       .
SFX I   ல்     ன்றுகிழிக்கின்றாய்/y         .
SFX I   ல்     ன்றுகிழிக்கின்றீர்/y         .
SFX I   ல்     ன்றுகிழிக்கின்றீர்கள்/y         .
SFX I   ல்     ன்றுகிழிக்கின்றான்/y         .
SFX I   ல்     ன்றுகிழிக்கின்றாள்/y        .
SFX I   ல்     ன்றுகிழிக்கின்றார்/y        .
SFX I   ல்     ன்றுகிழிக்கின்றார்கள்/y         .
SFX I   ல்     ன்றுகிழிக்கின்றது/y        .
SFX I   ல்     ன்றுகிழிக்கின்றன/y       .
SFX I   ல்     ன்றுகிழிப்பேன்/y       .
SFX I   ல்     ன்றுகிழிப்போம்/y       .
SFX I   ல்     ன்றுகிழிப்பாய்/y         .
SFX I   ல்     ன்றுகிழிப்பீர்/y         .
SFX I   ல்     ன்றுகிழிப்பீர்கள்/y         .
SFX I   ல்     ன்றுகிழிப்பான்/y         .
SFX I   ல்     ன்றுகிழிப்பாள்/y        .
SFX I   ல்     ன்றுகிழிப்பார்/y        .
SFX I   ல்     ன்றுகிழிப்பார்கள்/y         .
SFX I   ல்     ன்றுகிழிக்கும்/y        .
SFX I   ல்     ன்றுகிட/y        .
SFX I   ல்     ன்றுகிடந்தேன்/y       .
SFX I   ல்     ன்றுகிடந்தோம்/y       .
SFX I   ல்     ன்றுகிடந்தாய்/y         .
SFX I   ல்     ன்றுகிடந்தீர்/y         .
SFX I   ல்     ன்றுகிடந்தீர்கள்/y         .
SFX I   ல்     ன்றுகிடந்தான்/y         .
SFX I   ல்     ன்றுகிடந்தாள்/y         .
SFX I   ல்     ன்றுகிடந்தார்/y         .
SFX I   ல்     ன்றுகிடந்தார்கள்/y        .
SFX I   ல்     ன்றுகிடந்தது/y         .
SFX I   ல்     ன்றுகிடந்தன/y        .
SFX I   ல்     ன்றுகிடக்கிறேன்/y       .
SFX I   ல்     ன்றுகிடக்கிறோம்/y       .
SFX I   ல்     ன்றுகிடக்கிறாய்/y         .
SFX I   ல்     ன்றுகிடக்கிறீர்/y         .
SFX I   ல்     ன்றுகிடக்கிறீர்கள்/y         .
SFX I   ல்     ன்றுகிடக்கிறான்/y         .
SFX I   ல்     ன்றுகிடக்கிறாள்/y        .
SFX I   ல்     ன்றுகிடக்கிறார்/y        .
SFX I   ல்     ன்றுகிடக்கிறார்கள்/y         .
SFX I   ல்     ன்றுகிடக்கிறது/y        .
SFX I   ல்     ன்றுகிடக்கிறன/y       .
SFX I   ல்     ன்றுகிடக்கின்றேன்/y       .
SFX I   ல்     ன்றுகிடக்கின்றோம்/y       .
SFX I   ல்     ன்றுகிடக்கின்றாய்/y         .
SFX I   ல்     ன்றுகிடக்கின்றீர்/y         .
SFX I   ல்     ன்றுகிடக்கின்றீர்கள்/y         .
SFX I   ல்     ன்றுகிடக்கின்றான்/y         .
SFX I   ல்     ன்றுகிடக்கின்றாள்/y        .
SFX I   ல்     ன்றுகிடக்கின்றார்/y        .
SFX I   ல்     ன்றுகிடக்கின்றார்கள்/y         .
SFX I   ல்     ன்றுகிடக்கின்றது/y        .
SFX I   ல்     ன்றுகிடக்கின்றன/y       .
SFX I   ல்     ன்றுகிடப்பேன்/y       .
SFX I   ல்     ன்றுகிடப்போம்/y       .
SFX I   ல்     ன்றுகிடப்பாய்/y         .
SFX I   ல்     ன்றுகிடப்பீர்/y         .
SFX I   ல்     ன்றுகிடப்பீர்கள்/y         .
SFX I   ல்     ன்றுகிடப்பான்/y         .
SFX I   ல்     ன்றுகிடப்பாள்/y        .
SFX I   ல்     ன்றுகிடப்பார்/y        .
SFX I   ல்     ன்றுகிடப்பார்கள்/y         .
SFX I   ல்     ன்றுகிடக்கும்/y        .
SFX I   ல்     ன்றுதீர்/y       .
SFX I   ல்     ன்றுதீர்த்தேன்/y       .
SFX I   ல்     ன்றுதீர்த்தோம்/y       .
SFX I   ல்     ன்றுதீர்த்தாய்/y       .
SFX I   ல்     ன்றுதீர்த்தீர்/y       .
SFX I   ல்     ன்றுதீர்த்தீர்கள்/y       .
SFX I   ல்     ன்றுதீர்த்தான்/y       .
SFX I   ல்     ன்றுதீர்த்தாள்/y       .
SFX I   ல்     ன்றுதீர்த்தார்/y       .
SFX I   ல்     ன்றுதீர்த்தார்கள்/y       .
SFX I   ல்     ன்றுதீர்த்தது/y       .
SFX I   ல்     ன்றுதீர்த்தன/y       .
SFX I   ல்     ன்றுதீர்க்கிறேன்/y       .
SFX I   ல்     ன்றுதீர்க்கிறோம்/y       .
SFX I   ல்     ன்றுதீர்க்கிறாய்/y         .
SFX I   ல்     ன்றுதீர்க்கிறீர்/y         .
SFX I   ல்     ன்றுதீர்க்கிறீர்கள்/y         .
SFX I   ல்     ன்றுதீர்க்கிறான்/y         .
SFX I   ல்     ன்றுதீர்க்கிறாள்/y        .
SFX I   ல்     ன்றுதீர்க்கிறார்/y        .
SFX I   ல்     ன்றுதீர்க்கிறார்கள்/y         .
SFX I   ல்     ன்றுதீர்க்கிறது/y        .
SFX I   ல்     ன்றுதீர்க்கிறன/y       .
SFX I   ல்     ன்றுதீர்க்கின்றேன்/y       .
SFX I   ல்     ன்றுதீர்க்கின்றோம்/y       .
SFX I   ல்     ன்றுதீர்க்கின்றாய்/y         .
SFX I   ல்     ன்றுதீர்க்கின்றீர்/y         .
SFX I   ல்     ன்றுதீர்க்கின்றீர்கள்/y         .
SFX I   ல்     ன்றுதீர்க்கின்றான்/y         .
SFX I   ல்     ன்றுதீர்க்கின்றாள்/y        .
SFX I   ல்     ன்றுதீர்க்கின்றார்/y        .
SFX I   ல்     ன்றுதீர்க்கின்றார்கள்/y         .
SFX I   ல்     ன்றுதீர்க்கின்றது/y        .
SFX I   ல்     ன்றுதீர்க்கின்றன/y       .
SFX I   ல்     ன்றுதீர்ப்பேன்/y       .
SFX I   ல்     ன்றுதீர்ப்போம்/y       .
SFX I   ல்     ன்றுதீர்ப்பாய்/y         .
SFX I   ல்     ன்றுதீர்ப்பீர்/y         .
SFX I   ல்     ன்றுதீர்ப்பீர்கள்/y         .
SFX I   ல்     ன்றுதீர்ப்பான்/y         .
SFX I   ல்     ன்றுதீர்ப்பாள்/y        .
SFX I   ல்     ன்றுதீர்ப்பார்/y        .
SFX I   ல்     ன்றுதீர்ப்பார்கள்/y         .
SFX I   ல்     ன்றுதீர்க்கும்/y        .
SFX I   ல்     ன்றுமுடி/y       .
SFX I   ல்     ன்றுமுடித்தேன்/y       .
SFX I   ல்     ன்றுமுடித்தோம்/y       .
SFX I   ல்     ன்றுமுடித்தாய்/y       .
SFX I   ல்     ன்றுமுடித்தீர்/y       .
SFX I   ல்     ன்றுமுடித்தீர்கள்/y       .
SFX I   ல்     ன்றுமுடித்தான்/y       .
SFX I   ல்     ன்றுமுடித்தாள்/y       .
SFX I   ல்     ன்றுமுடித்தார்/y       .
SFX I   ல்     ன்றுமுடித்தார்கள்/y       .
SFX I   ல்     ன்றுமுடித்தது/y       .
SFX I   ல்     ன்றுமுடித்தன/y       .
SFX I   ல்     ன்றுமுடிக்கிறேன்/y       .
SFX I   ல்     ன்றுமுடிக்கிறோம்/y       .
SFX I   ல்     ன்றுமுடிக்கிறாய்/y         .
SFX I   ல்     ன்றுமுடிக்கிறீர்/y         .
SFX I   ல்     ன்றுமுடிக்கிறீர்கள்/y         .
SFX I   ல்     ன்றுமுடிக்கிறான்/y         .
SFX I   ல்     ன்றுமுடிக்கிறாள்/y        .
SFX I   ல்     ன்றுமுடிக்கிறார்/y        .
SFX I   ல்     ன்றுமுடிக்கிறார்கள்/y         .
SFX I   ல்     ன்றுமுடிக்கிறது/y        .
SFX I   ல்     ன்றுமுடிக்கிறன/y       .
SFX I   ல்     ன்றுமுடிக்கின்றேன்/y       .
SFX I   ல்     ன்றுமுடிக்கின்றோம்/y       .
SFX I   ல்     ன்றுமுடிக்கின்றாய்/y         .
SFX I   ல்     ன்றுமுடிக்கின்றீர்/y         .
SFX I   ல்     ன்றுமுடிக்கின்றீர்கள்/y         .
SFX I   ல்     ன்றுமுடிக்கின்றான்/y         .
SFX I   ல்     ன்றுமுடிக்கின்றாள்/y        .
SFX I   ல்     ன்றுமுடிக்கின்றார்/y        .
SFX I   ல்     ன்றுமுடிக்கின்றார்கள்/y         .
SFX I   ல்     ன்றுமுடிக்கின்றது/y        .
SFX I   ல்     ன்றுமுடிக்கின்றன/y       .
SFX I   ல்     ன்றுமுடிப்பேன்/y       .
SFX I   ல்     ன்றுமுடிப்போம்/y       .
SFX I   ல்     ன்றுமுடிப்பாய்/y         .
SFX I   ல்     ன்றுமுடிப்பீர்/y         .
SFX I   ல்     ன்றுமுடிப்பீர்கள்/y         .
SFX I   ல்     ன்றுமுடிப்பான்/y         .
SFX I   ல்     ன்றுமுடிப்பாள்/y        .
SFX I   ல்     ன்றுமுடிப்பார்/y        .
SFX I   ல்     ன்றுமுடிப்பார்கள்/y         .
SFX I   ல்     ன்றுமுடிக்கும்/y        .
SFX I   ல்     ற்காதது/y         .
SFX I   ல்     ற்காது/y        .
SFX I   ல்     ற்காமல்/y        .
SFX I   ல்     ற்காமை/y         .
SFX I   ல்     ற்காதே/y        .

# நில் class - றேன்-பேன்
SFX J Y 1139
SFX J   ல்     ற்க/y       .
SFX J   ல்     ற்கச்செய்/y       .
SFX J   ல்     ற்கச்செய்தேன்/y       .
SFX J   ல்     ற்கச்செய்தோம்/y       .
SFX J   ல்     ற்கச்செய்தாய்/y       .
SFX J   ல்     ற்கச்செய்தீர்/y       .
SFX J   ல்     ற்கச்செய்தீர்கள்/y       .
SFX J   ல்     ற்கச்செய்தான்/y       .
SFX J   ல்     ற்கச்செய்தாள்/y       .
SFX J   ல்     ற்கச்செய்தார்/y       .
SFX J   ல்     ற்கச்செய்தார்கள்/y       .
SFX J   ல்     ற்கச்செய்தது/y       .
SFX J   ல்     ற்கச்செய்தன/y       .
SFX J   ல்     ற்கச்செய்கிறேன்/y       .
SFX J   ல்     ற்கச்செய்கிறோம்/y       .
SFX J   ல்     ற்கச்செய்கிறாய்/y         .
SFX J   ல்     ற்கச்செய்கிறீர்/y         .
SFX J   ல்     ற்கச்செய்கிறீர்கள்/y         .
SFX J   ல்     ற்கச்செய்கிறான்/y         .
SFX J   ல்     ற்கச்செய்கிறாள்/y        .
SFX J   ல்     ற்கச்செய்கிறார்/y        .
SFX J   ல்     ற்கச்செய்கிறார்கள்/y         .
SFX J   ல்     ற்கச்செய்கிறது/y        .
SFX J   ல்     ற்கச்செய்கிறன/y       .
SFX J   ல்     ற்கச்செய்கின்றேன்/y       .
SFX J   ல்     ற்கச்செய்கின்றோம்/y       .
SFX J   ல்     ற்கச்செய்கின்றாய்/y         .
SFX J   ல்     ற்கச்செய்கின்றீர்/y         .
SFX J   ல்     ற்கச்செய்கின்றீர்கள்/y         .
SFX J   ல்     ற்கச்செய்கின்றான்/y         .
SFX J   ல்     ற்கச்செய்கின்றாள்/y        .
SFX J   ல்     ற்கச்செய்கின்றார்/y        .
SFX J   ல்     ற்கச்செய்கின்றார்கள்/y         .
SFX J   ல்     ற்கச்செய்கின்றது/y        .
SFX J   ல்     ற்கச்செய்கின்றன/y       .
SFX J   ல்     ற்கச்செய்வேன்/y       .
SFX J   ல்     ற்கச்செய்வோம்/y       .
SFX J   ல்     ற்கச்செய்வாய்/y         .
SFX J   ல்     ற்கச்செய்வீர்/y         .
SFX J   ல்     ற்கச்செய்வீர்கள்/y         .
SFX J   ல்     ற்கச்செய்வான்/y         .
SFX J   ல்     ற்கச்செய்வாள்/y        .
SFX J   ல்     ற்கச்செய்வார்/y        .
SFX J   ல்     ற்கச்செய்வார்கள்/y         .
SFX J   ல்     ற்கச்செய்யும்/y        .
SFX J   ல்     ற்கவை/y       .
SFX J   ல்     ற்கவைத்தேன்/y       .
SFX J   ல்     ற்கவைத்தோம்/y       .
SFX J   ல்     ற்கவைத்தாய்/y       .
SFX J   ல்     ற்கவைத்தீர்/y       .
SFX J   ல்     ற்கவைத்தீர்கள்/y       .
SFX J   ல்     ற்கவைத்தான்/y       .
SFX J   ல்     ற்கவைத்தாள்/y       .
SFX J   ல்     ற்கவைத்தார்/y       .
SFX J   ல்     ற்கவைத்தார்கள்/y       .
SFX J   ல்     ற்கவைத்தது/y       .
SFX J   ல்     ற்கவைத்தன/y       .
SFX J   ல்     ற்கவைக்கிறேன்/y       .
SFX J   ல்     ற்கவைக்கிறோம்/y       .
SFX J   ல்     ற்கவைக்கிறாய்/y         .
SFX J   ல்     ற்கவைக்கிறீர்/y         .
SFX J   ல்     ற்கவைக்கிறீர்கள்/y         .
SFX J   ல்     ற்கவைக்கிறான்/y         .
SFX J   ல்     ற்கவைக்கிறாள்/y        .
SFX J   ல்     ற்கவைக்கிறார்/y        .
SFX J   ல்     ற்கவைக்கிறார்கள்/y         .
SFX J   ல்     ற்கவைக்கிறது/y        .
SFX J   ல்     ற்கவைக்கிறன/y       .
SFX J   ல்     ற்கவைக்கின்றேன்/y       .
SFX J   ல்     ற்கவைக்கின்றோம்/y       .
SFX J   ல்     ற்கவைக்கின்றாய்/y         .
SFX J   ல்     ற்கவைக்கின்றீர்/y         .
SFX J   ல்     ற்கவைக்கின்றீர்கள்/y         .
SFX J   ல்     ற்கவைக்கின்றான்/y         .
SFX J   ல்     ற்கவைக்கின்றாள்/y        .
SFX J   ல்     ற்கவைக்கின்றார்/y        .
SFX J   ல்     ற்கவைக்கின்றார்கள்/y         .
SFX J   ல்     ற்கவைக்கின்றது/y        .
SFX J   ல்     ற்கவைக்கின்றன/y       .
SFX J   ல்     ற்கவைப்பேன்/y       .
SFX J   ல்     ற்கவைப்போம்/y       .
SFX J   ல்     ற்கவைப்பாய்/y         .
SFX J   ல்     ற்கவைப்பீர்/y         .
SFX J   ல்     ற்கவைப்பீர்கள்/y         .
SFX J   ல்     ற்கவைப்பான்/y         .
SFX J   ல்     ற்கவைப்பாள்/y        .
SFX J   ல்     ற்கவைப்பார்/y        .
SFX J   ல்     ற்கவைப்பார்கள்/y         .
SFX J   ல்     ற்கவைக்கும்/y        .
SFX J   ல்     ற்கப்பார்/y       .
SFX J   ல்     ற்கப்பார்த்தேன்/y       .
SFX J   ல்     ற்கப்பார்த்தோம்/y       .
SFX J   ல்     ற்கப்பார்த்தாய்/y       .
SFX J   ல்     ற்கப்பார்த்தீர்/y       .
SFX J   ல்     ற்கப்பார்த்தீர்கள்/y       .
SFX J   ல்     ற்கப்பார்த்தான்/y       .
SFX J   ல்     ற்கப்பார்த்தாள்/y       .
SFX J   ல்     ற்கப்பார்த்தார்/y       .
SFX J   ல்     ற்கப்பார்த்தார்கள்/y       .
SFX J   ல்     ற்கப்பார்த்தது/y       .
SFX J   ல்     ற்கப்பார்த்தன/y       .
SFX J   ல்     ற்கப்பார்க்கிறேன்/y       .
SFX J   ல்     ற்கப்பார்க்கிறோம்/y       .
SFX J   ல்     ற்கப்பார்க்கிறாய்/y         .
SFX J   ல்     ற்கப்பார்க்கிறீர்/y         .
SFX J   ல்     ற்கப்பார்க்கிறீர்கள்/y         .
SFX J   ல்     ற்கப்பார்க்கிறான்/y         .
SFX J   ல்     ற்கப்பார்க்கிறாள்/y        .
SFX J   ல்     ற்கப்பார்க்கிறார்/y        .
SFX J   ல்     ற்கப்பார்க்கிறார்கள்/y         .
SFX J   ல்     ற்கப்பார்க்கிறது/y        .
SFX J   ல்     ற்கப்பார்க்கிறன/y       .
SFX J   ல்     ற்கப்பார்க்கின்றேன்/y       .
SFX J   ல்     ற்கப்பார்க்கின்றோம்/y       .
SFX J   ல்     ற்கப்பார்க்கின்றாய்/y         .
SFX J   ல்     ற்கப்பார்க்கின்றீர்/y         .
SFX J   ல்     ற்கப்பார்க்கின்றீர்கள்/y         .
SFX J   ல்     ற்கப்பார்க்கின்றான்/y         .
SFX J   ல்     ற்கப்பார்க்கின்றாள்/y        .
SFX J   ல்     ற்கப்பார்க்கின்றார்/y        .
SFX J   ல்     ற்கப்பார்க்கின்றார்கள்/y         .
SFX J   ல்     ற்கப்பார்க்கின்றது/y        .
SFX J   ல்     ற்கப்பார்க்கின்றன/y       .
SFX J   ல்     ற்கப்பார்ப்பேன்/y       .
SFX J   ல்     ற்கப்பார்ப்போம்/y       .
SFX J   ல்     ற்கப்பார்ப்பாய்/y         .
SFX J   ல்     ற்கப்பார்ப்பீர்/y         .
SFX J   ல்     ற்கப்பார்ப்பீர்கள்/y         .
SFX J   ல்     ற்கப்பார்ப்பான்/y         .
SFX J   ல்     ற்கப்பார்ப்பாள்/y        .
SFX J   ல்     ற்கப்பார்ப்பார்/y        .
SFX J   ல்     ற்கப்பார்ப்பார்கள்/y         .
SFX J   ல்     ற்கப்பார்க்கும்/y        .
SFX J   ல்     ற்கவா/y       .
SFX J   ல்     ற்கவந்தேன்/y       .
SFX J   ல்     ற்கவந்தோம்/y       .
SFX J   ல்     ற்கவந்தாய்/y         .
SFX J   ல்     ற்கவந்தீர்/y         .
SFX J   ல்     ற்கவந்தீர்கள்/y         .
SFX J   ல்     ற்கவந்தான்/y         .
SFX J   ல்     ற்கவந்தாள்/y         .
SFX J   ல்     ற்கவந்தார்/y         .
SFX J   ல்     ற்கவந்தார்கள்/y        .
SFX J   ல்     ற்கவந்தது/y         .
SFX J   ல்     ற்கவந்தன/y        .
SFX J   ல்     ற்கவருகிறேன்/y       .
SFX J   ல்     ற்கவருகிறோம்/y       .
SFX J   ல்     ற்கவருகிறாய்/y         .
SFX J   ல்     ற்கவருகிறீர்/y         .
SFX J   ல்     ற்கவருகிறீர்கள்/y         .
SFX J   ல்     ற்கவருகிறான்/y         .
SFX J   ல்     ற்கவருகிறாள்/y        .
SFX J   ல்     ற்கவருகிறார்/y        .
SFX J   ல்     ற்கவருகிறார்கள்/y         .
SFX J   ல்     ற்கவருகிறது/y        .
SFX J   ல்     ற்கவருகிறன/y       .
SFX J   ல்     ற்கவருகின்றேன்/y       .
SFX J   ல்     ற்கவருகின்றோம்/y       .
SFX J   ல்     ற்கவருகின்றாய்/y         .
SFX J   ல்     ற்கவருகின்றீர்/y         .
SFX J   ல்     ற்கவருகின்றீர்கள்/y         .
SFX J   ல்     ற்கவருகின்றான்/y         .
SFX J   ல்     ற்கவருகின்றாள்/y        .
SFX J   ல்     ற்கவருகின்றார்/y        .
SFX J   ல்     ற்கவருகின்றார்கள்/y         .
SFX J   ல்     ற்கவருகின்றது/y        .
SFX J   ல்     ற்கவருகின்றன/y       .
SFX J   ல்     ற்கவருவேன்/y       .
SFX J   ல்     ற்கவருவோம்/y       .
SFX J   ல்     ற்கவருவாய்/y         .
SFX J   ல்     ற்கவருவீர்/y         .
SFX J   ல்     ற்கவருவீர்கள்/y         .
SFX J   ல்     ற்கவருவான்/y         .
SFX J   ல்     ற்கவருவாள்/y        .
SFX J   ல்     ற்கவருவார்/y        .
SFX J   ல்     ற்கவருவார்கள்/y         .
SFX J   ல்     ற்கவரும்/y        .
SFX J   ல்     ற்கப்போ/y        .
SFX J   ல்     ற்கப்போனேன்/y       .
SFX J   ல்     ற்கப்போனோம்/y       .
SFX J   ல்     ற்கப்போனாய்/y         .
SFX J   ல்     ற்கப்போனீர்/y         .
SFX J   ல்     ற்கப்போனீர்கள்/y         .
SFX J   ல்     ற்கப்போனான்/y         .
SFX J   ல்     ற்கப்போனாள்/y         .
SFX J   ல்     ற்கப்போனார்/y         .
SFX J   ல்     ற்கப்போனார்கள்/y        .
SFX J   ல்     ற்கப்போனது/y         .
SFX J   ல்     ற்கப்போயிற்று/y         .
SFX J   ல்     ற்கப்போயின/y        .
SFX J   ல்     ற்கப்போகிறேன்/y       .
SFX J   ல்     ற்கப்போகிறோம்/y       .
SFX J   ல்     ற்கப்போகிறாய்/y         .
SFX J   ல்     ற்கப்போகிறீர்/y         .
SFX J   ல்     ற்கப்போகிறீர்கள்/y         .
SFX J   ல்     ற்கப்போகிறான்/y         .
SFX J   ல்     ற்கப்போகிறாள்/y        .
SFX J   ல்     ற்கப்போகிறார்/y        .
SFX J   ல்     ற்கப்போகிறார்கள்/y         .
SFX J   ல்     ற்கப்போகிறது/y        .
SFX J   ல்     ற்கப்போகிறன/y       .
SFX J   ல்     ற்கப்போகின்றேன்/y       .
SFX J   ல்     ற்கப்போகின்றோம்/y       .
SFX J   ல்     ற்கப்போகின்றாய்/y         .
SFX J   ல்     ற்கப்போகின்றீர்/y         .
SFX J   ல்     ற்கப்போகின்றீர்கள்/y         .
SFX J   ல்     ற்கப்போகின்றான்/y         .
SFX J   ல்     ற்கப்போகின்றாள்/y        .
SFX J   ல்     ற்கப்போகின்றார்/y        .
SFX J   ல்     ற்கப்போகின்றார்கள்/y         .
SFX J   ல்     ற்கப்போகின்றது/y        .
SFX J   ல்     ற்கப்போகின்றன/y       .
SFX J   ல்     ற்கப்போவேன்/y       .
SFX J   ல்     ற்கப்போவோம்/y       .
SFX J   ல்     ற்கப்போவாய்/y         .
SFX J   ல்     ற்கப்போவீர்/y         .
SFX J   ல்     ற்கப்போவீர்கள்/y         .
SFX J   ல்     ற்கப்போவான்/y         .
SFX J   ல்     ற்கப்போவாள்/y        .
SFX J   ல்     ற்கப்போவார்/y        .
SFX J   ல்     ற்கப்போவார்கள்/y         .
SFX J   ல்     ற்கப்போகும்/y        .
SFX J   ல்     ற்கவிரு/y        .
SFX J   ல்     ற்கவிருந்தேன்/y       .
SFX J   ல்     ற்கவிருந்தோம்/y       .
SFX J   ல்     ற்கவிருந்தாய்/y         .
SFX J   ல்     ற்கவிருந்தீர்/y         .
SFX J   ல்     ற்கவிருந்தீர்கள்/y         .
SFX J   ல்     ற்கவிருந்தான்/y         .
SFX J   ல்     ற்கவிருந்தாள்/y         .
SFX J   ல்     ற்கவிருந்தார்/y         .
SFX J   ல்     ற்கவிருந்தார்கள்/y        .
SFX J   ல்     ற்கவிருந்தது/y         .
SFX J   ல்     ற்கவிருந்தன/y        .
SFX J   ல்     ற்கவிருக்கிறேன்/y       .
SFX J   ல்     ற்கவிருக்கிறோம்/y       .
SFX J   ல்     ற்கவிருக்கிறாய்/y         .
SFX J   ல்     ற்கவிருக்கிறீர்/y         .
SFX J   ல்     ற்கவிருக்கிறீர்கள்/y         .
SFX J   ல்     ற்கவிருக்கிறான்/y         .
SFX J   ல்     ற்கவிருக்கிறாள்/y        .
SFX J   ல்     ற்கவிருக்கிறார்/y        .
SFX J   ல்     ற்கவிருக்கிறார்கள்/y         .
SFX J   ல்     ற்கவிருக்கிறது/y        .
SFX J   ல்     ற்கவிருக்கிறன/y       .
SFX J   ல்     ற்கவிருக்கின்றேன்/y       .
SFX J   ல்     ற்கவிருக்கின்றோம்/y       .
SFX J   ல்     ற்கவிருக்கின்றாய்/y         .
SFX J   ல்     ற்கவிருக்கின்றீர்/y         .
SFX J   ல்     ற்கவிருக்கின்றீர்கள்/y         .
SFX J   ல்     ற்கவிருக்கின்றான்/y         .
SFX J   ல்     ற்கவிருக்கின்றாள்/y        .
SFX J   ல்     ற்கவிருக்கின்றார்/y        .
SFX J   ல்     ற்கவிருக்கின்றார்கள்/y         .
SFX J   ல்     ற்கவிருக்கின்றது/y        .
SFX J   ல்     ற்கவிருக்கின்றன/y       .
SFX J   ல்     ற்கவிருப்பேன்/y       .
SFX J   ல்     ற்கவிருப்போம்/y       .
SFX J   ல்     ற்கவிருப்பாய்/y         .
SFX J   ல்     ற்கவிருப்பீர்/y         .
SFX J   ல்     ற்கவிருப்பீர்கள்/y         .
SFX J   ல்     ற்கவிருப்பான்/y         .
SFX J   ல்     ற்கவிருப்பாள்/y        .
SFX J   ல்     ற்கவிருப்பார்/y        .
SFX J   ல்     ற்கவிருப்பார்கள்/y         .
SFX J   ல்     ற்கவிருக்கும்/y        .
SFX J   ல்     ற்கவேண்டியிரு/y        .
SFX J   ல்     ற்கவேண்டியிருந்தேன்/y       .
SFX J   ல்     ற்கவேண்டியிருந்தோம்/y       .
SFX J   ல்     ற்கவேண்டியிருந்தாய்/y         .
SFX J   ல்     ற்கவேண்டியிருந்தீர்/y         .
SFX J   ல்     ற்கவேண்டியிருந்தீர்கள்/y         .
SFX J   ல்     ற்கவேண்டியிருந்தான்/y         .
SFX J   ல்     ற்கவேண்டியிருந்தாள்/y         .
SFX J   ல்     ற்கவேண்டியிருந்தார்/y         .
SFX J   ல்     ற்கவேண்டியிருந்தார்கள்/y        .
SFX J   ல்     ற்கவேண்டியிருந்தது/y         .
SFX J   ல்     ற்கவேண்டியிருந்தன/y        .
SFX J   ல்     ற்கவேண்டியிருக்கிறேன்/y       .
SFX J   ல்     ற்கவேண்டியிருக்கிறோம்/y       .
SFX J   ல்     ற்கவேண்டியிருக்கிறாய்/y         .
SFX J   ல்     ற்கவேண்டியிருக்கிறீர்/y         .
SFX J   ல்     ற்கவேண்டியிருக்கிறீர்கள்/y         .
SFX J   ல்     ற்கவேண்டியிருக்கிறான்/y         .
SFX J   ல்     ற்கவேண்டியிருக்கிறாள்/y        .
SFX J   ல்     ற்கவேண்டியிருக்கிறார்/y        .
SFX J   ல்     ற்கவேண்டியிருக்கிறார்கள்/y         .
SFX J   ல்     ற்கவேண்டியிருக்கிறது/y        .
SFX J   ல்     ற்கவேண்டியிருக்கிறன/y       .
SFX J   ல்     ற்கவேண்டியிருக்கின்றேன்/y       .
SFX J   ல்     ற்கவேண்டியிருக்கின்றோம்/y       .
SFX J   ல்     ற்கவேண்டியிருக்கின்றாய்/y         .
SFX J   ல்     ற்கவேண்டியிருக்கின்றீர்/y         .
SFX J   ல்     ற்கவேண்டியிருக்கின்றீர்கள்/y         .
SFX J   ல்     ற்கவேண்டியிருக்கின்றான்/y         .
SFX J   ல்     ற்கவேண்டியிருக்கின்றாள்/y        .
SFX J   ல்     ற்கவேண்டியிருக்கின்றார்/y        .
SFX J   ல்     ற்கவேண்டியிருக்கின்றார்கள்/y         .
SFX J   ல்     ற்கவேண்டியிருக்கின்றது/y        .
SFX J   ல்     ற்கவேண்டியிருக்கின்றன/y       .
SFX J   ல்     ற்கவேண்டியிருப்பேன்/y       .
SFX J   ல்     ற்கவேண்டியிருப்போம்/y       .
SFX J   ல்     ற்கவேண்டியிருப்பாய்/y         .
SFX J   ல்     ற்கவேண்டியிருப்பீர்/y         .
SFX J   ல்     ற்கவேண்டியிருப்பீர்கள்/y         .
SFX J   ல்     ற்கவேண்டியிருப்பான்/y         .
SFX J   ல்     ற்கவேண்டியிருப்பாள்/y        .
SFX J   ல்     ற்கவேண்டியிருப்பார்/y        .
SFX J   ல்     ற்கவேண்டியிருப்பார்கள்/y         .
SFX J   ல்     ற்கவேண்டியிருக்கும்/y        .
SFX J   ல்     ற்கவேண்டியிருத்தல்/y        .
SFX J   ல்     ற்கவேண்டியிருந்தது/y        .
SFX J   ல்     ற்கவேண்டிவா/y        .
SFX J   ல்     ற்கவேண்டிவந்தேன்/y       .
SFX J   ல்     ற்கவேண்டிவந்தோம்/y       .
SFX J   ல்     ற்கவேண்டிவந்தாய்/y         .
SFX J   ல்     ற்கவேண்டிவந்தீர்/y         .
SFX J   ல்     ற்கவேண்டிவந்தீர்கள்/y         .
SFX J   ல்     ற்கவேண்டிவந்தான்/y         .
SFX J   ல்     ற்கவேண்டிவந்தாள்/y         .
SFX J   ல்     ற்கவேண்டிவந்தார்/y         .
SFX J   ல்     ற்கவேண்டிவந்தார்கள்/y        .
SFX J   ல்     ற்கவேண்டிவந்தது/y         .
SFX J   ல்     ற்கவேண்டிவந்தன/y        .
SFX J   ல்     ற்கவேண்டிவருகிறேன்/y       .
SFX J   ல்     ற்கவேண்டிவருகிறோம்/y       .
SFX J   ல்     ற்கவேண்டிவருகிறாய்/y         .
SFX J   ல்     ற்கவேண்டிவருகிறீர்/y         .
SFX J   ல்     ற்கவேண்டிவருகிறீர்கள்/y         .
SFX J   ல்     ற்கவேண்டிவருகிறான்/y         .
SFX J   ல்     ற்கவேண்டிவருகிறாள்/y        .
SFX J   ல்     ற்கவேண்டிவருகிறார்/y        .
SFX J   ல்     ற்கவேண்டிவருகிறார்கள்/y         .
SFX J   ல்     ற்கவேண்டிவருகிறது/y        .
SFX J   ல்     ற்கவேண்டிவருகிறன/y       .
SFX J   ல்     ற்கவேண்டிவருகின்றேன்/y       .
SFX J   ல்     ற்கவேண்டிவருகின்றோம்/y       .
SFX J   ல்     ற்கவேண்டிவருகின்றாய்/y         .
SFX J   ல்     ற்கவேண்டிவருகின்றீர்/y         .
SFX J   ல்     ற்கவேண்டிவருகின்றீர்கள்/y         .
SFX J   ல்     ற்கவேண்டிவருகின்றான்/y         .
SFX J   ல்     ற்கவேண்டிவருகின்றாள்/y        .
SFX J   ல்     ற்கவேண்டிவருகின்றார்/y        .
SFX J   ல்     ற்கவேண்டிவருகின்றார்கள்/y         .
SFX J   ல்     ற்கவேண்டிவருகின்றது/y        .
SFX J   ல்     ற்கவேண்டிவருகின்றன/y       .
SFX J   ல்     ற்கவேண்டிவருவேன்/y       .
SFX J   ல்     ற்கவேண்டிவருவோம்/y       .
SFX J   ல்     ற்கவேண்டிவருவாய்/y         .
SFX J   ல்     ற்கவேண்டிவருவீர்/y         .
SFX J   ல்     ற்கவேண்டிவருவீர்கள்/y         .
SFX J   ல்     ற்கவேண்டிவருவான்/y         .
SFX J   ல்     ற்கவேண்டிவருவாள்/y        .
SFX J   ல்     ற்கவேண்டிவருவார்/y        .
SFX J   ல்     ற்கவேண்டிவருவார்கள்/y         .
SFX J   ல்     ற்கவேண்டிவரும்/y        .
SFX J   ல்     ற்கவேண்டிவருதல்/y        .
SFX J   ல்     ற்கவேண்டிவந்தது/y        .
SFX J   ல்     ற்கமுடியும்/y        .
SFX J   ல்     ற்கமுடியாது/y       .
SFX J   ல்     ற்கவியலும்/y       .
SFX J   ல்     ற்கவியலாது/y         .
SFX J   ல்     ற்கவில்லை/y        .
SFX J   ல்     ற்கமாட்டேன்/y       .
SFX J   ல்     ற்கமாட்டோம்/y       .
SFX J   ல்     ற்கமாட்டாய்/y         .
SFX J   ல்     ற்கமாட்டீர்/y         .
SFX J   ல்     ற்கமாட்டீர்கள்/y         .
SFX J   ல்     ற்கமாட்டான்/y         .
SFX J   ல்     ற்கமாட்டாள்/y         .
SFX J   ல்     ற்கமாட்டார்/y         .
SFX J   ல்     ற்கமாட்டார்கள்/y        .
SFX J   ல்     ற்காது/y         .
SFX J   ல்     ற்கக்கூடாது/y         .
SFX J   ல்     ற்கக்கூடும்/y         .
SFX J   ல்     ற்கவேண்டாம்/y         .
SFX J   ல்     ற்கவேண்டும்/y         .
SFX J   ல்     ற்கட்டும்/y         .
SFX J   ல்     ற்கலாகும்/y         .
SFX J   ல்     ற்கலாம்/y         .
SFX J   0     லுங்கள்/y         .
SFX J   0     லுங்களேன்/y         .
SFX J   0     லேன்/y         .
SFX J   ல்    ற்றேன்/y       .
SFX J   ல்    ற்றோம்/y       .
SFX J   ல்    ற்றாய்/y         .
SFX J   ல்    ற்றீர்/y         .
SFX J   ல்    ற்றீர்கள்/y         .
SFX J   ல்    ற்றான்/y         .
SFX J   ல்    ற்றாள்/y         .
SFX J   ல்    ற்றார்/y         .
SFX J   ல்    ற்றார்கள்/y        .
SFX J   ல்    ற்றது/y         .
SFX J   ல்    ற்றன/y        .
SFX J   ல்   ற்கிறேன்/y       .
SFX J   ல்   ற்கிறோம்/y       .
SFX J   ல்   ற்கிறாய்/y         .
SFX J   ல்   ற்கிறீர்/y         .
SFX J   ல்   ற்கிறீர்கள்/y         .
SFX J   ல்   ற்கிறான்/y         .
SFX J   ல்   ற்கிறாள்/y        .
SFX J   ல்   ற்கிறார்/y        .
SFX J   ல்   ற்கிறார்கள்/y         .
SFX J   ல்   ற்கிறது/y        .
SFX J   ல்   ற்கிறன/y       .
SFX J   ல்   ற்கின்றேன்/y       .
SFX J   ல்   ற்கின்றோம்/y       .
SFX J   ல்   ற்கின்றாய்/y         .
SFX J   ல்   ற்கின்றீர்/y         .
SFX J   ல்   ற்கின்றீர்கள்/y         .
SFX J   ல்   ற்கின்றான்/y         .
SFX J   ல்   ற்கின்றாள்/y        .
SFX J   ல்   ற்கின்றார்/y        .
SFX J   ல்   ற்கின்றார்கள்/y         .
SFX J   ல்   ற்கின்றது/y        .
SFX J   ல்   ற்கின்றன/y       .
SFX J   ல்   ற்பேன்/y       .
SFX J   ல்   ற்போம்/y       .
SFX J   ல்   ற்பாய்/y         .
SFX J   ல்   ற்பீர்/y         .
SFX J   ல்   ற்பீர்கள்/y         .
SFX J   ல்   ற்பான்/y         .
SFX J   ல்   ற்பாள்/y        .
SFX J   ல்   ற்பார்/y        .
SFX J   ல்   ற்பார்கள்/y         .
SFX J   ல்   ற்கும்/y        .
SFX J   ல்   ற்றுக்காட்டு/y       .
SFX J   ல்   ற்றுக்காட்டினேன்/y       .
SFX J   ல்   ற்றுக்காட்டினோம்/y       .
SFX J   ல்   ற்றுக்காட்டினாய்/y         .
SFX J   ல்   ற்றுக்காட்டினீர்/y         .
SFX J   ல்   ற்றுக்காட்டினீர்கள்/y         .
SFX J   ல்   ற்றுக்காட்டினான்/y         .
SFX J   ல்   ற்றுக்காட்டினாள்/y         .
SFX J   ல்   ற்றுக்காட்டினார்/y         .
SFX J   ல்   ற்றுக்காட்டினார்கள்/y        .
SFX J   ல்   ற்றுக்காட்டியது/y         .
SFX J   ல்   ற்றுக்காட்டிற்று/y         .
SFX J   ல்   ற்றுக்காட்டின/y        .
SFX J   ல்   ற்றுக்காட்டுகிறேன்/y       .
SFX J   ல்   ற்றுக்காட்டுகிறோம்/y       .
SFX J   ல்   ற்றுக்காட்டுகிறாய்/y         .
SFX J   ல்   ற்றுக்காட்டுகிறீர்/y         .
SFX J   ல்   ற்றுக்காட்டுகிறீர்கள்/y         .
SFX J   ல்   ற்றுக்காட்டுகிறான்/y         .
SFX J   ல்   ற்றுக்காட்டுகிறாள்/y        .
SFX J   ல்   ற்றுக்காட்டுகிறார்/y        .
SFX J   ல்   ற்றுக்காட்டுகிறார்கள்/y         .
SFX J   ல்   ற்றுக்காட்டுகிறது/y        .
SFX J   ல்   ற்றுக்காட்டுகிறன/y       .
SFX J   ல்   ற்றுக்காட்டுகின்றேன்/y       .
SFX J   ல்   ற்றுக்காட்டுகின்றோம்/y       .
SFX J   ல்   ற்றுக்காட்டுகின்றாய்/y         .
SFX J   ல்   ற்றுக்காட்டுகின்றீர்/y         .
SFX J   ல்   ற்றுக்காட்டுகின்றீர்கள்/y         .
SFX J   ல்   ற்றுக்காட்டுகின்றான்/y         .
SFX J   ல்   ற்றுக்காட்டுகின்றாள்/y        .
SFX J   ல்   ற்றுக்காட்டுகின்றார்/y        .
SFX J   ல்   ற்றுக்காட்டுகின்றார்கள்/y         .
SFX J   ல்   ற்றுக்காட்டுகின்றது/y        .
SFX J   ல்   ற்றுக்காட்டுகின்றன/y       .
SFX J   ல்   ற்றுக்காட்டுவேன்/y       .
SFX J   ல்   ற்றுக்காட்டுவோம்/y       .
SFX J   ல்   ற்றுக்காட்டுவாய்/y         .
SFX J   ல்   ற்றுக்காட்டுவீர்/y         .
SFX J   ல்   ற்றுக்காட்டுவீர்கள்/y         .
SFX J   ல்   ற்றுக்காட்டுவான்/y         .
SFX J   ல்   ற்றுக்காட்டுவாள்/y        .
SFX J   ல்   ற்றுக்காட்டுவார்/y        .
SFX J   ல்   ற்றுக்காட்டுவார்கள்/y         .
SFX J   ல்   ற்றுக்காட்டும்/y        .
SFX J   ல்     ற்றுக்கொடு/y       .
SFX J   ல்     ற்றுக்கொடுத்தேன்/y       .
SFX J   ல்     ற்றுக்கொடுத்தோம்/y       .
SFX J   ல்     ற்றுக்கொடுத்தாய்/y         .
SFX J   ல்     ற்றுக்கொடுத்தீர்/y         .
SFX J   ல்     ற்றுக்கொடுத்தீர்கள்/y         .
SFX J   ல்     ற்றுக்கொடுத்தான்/y         .
SFX J   ல்     ற்றுக்கொடுத்தாள்/y         .
SFX J   ல்     ற்றுக்கொடுத்தார்/y         .
SFX J   ல்     ற்றுக்கொடுத்தார்கள்/y        .
SFX J   ல்     ற்றுக்கொடுத்தது/y         .
SFX J   ல்     ற்றுக்கொடுத்தன/y        .
SFX J   ல்     ற்றுக்கொடுக்கிறேன்/y       .
SFX J   ல்     ற்றுக்கொடுக்கிறோம்/y       .
SFX J   ல்     ற்றுக்கொடுக்கிறாய்/y         .
SFX J   ல்     ற்றுக்கொடுக்கிறீர்/y         .
SFX J   ல்     ற்றுக்கொடுக்கிறீர்கள்/y         .
SFX J   ல்     ற்றுக்கொடுக்கிறான்/y         .
SFX J   ல்     ற்றுக்கொடுக்கிறாள்/y        .
SFX J   ல்     ற்றுக்கொடுக்கிறார்/y        .
SFX J   ல்     ற்றுக்கொடுக்கிறார்கள்/y         .
SFX J   ல்     ற்றுக்கொடுக்கிறது/y        .
SFX J   ல்     ற்றுக்கொடுக்கிறன/y       .
SFX J   ல்     ற்றுக்கொடுக்கின்றேன்/y       .
SFX J   ல்     ற்றுக்கொடுக்கின்றோம்/y       .
SFX J   ல்     ற்றுக்கொடுக்கின்றாய்/y         .
SFX J   ல்     ற்றுக்கொடுக்கின்றீர்/y         .
SFX J   ல்     ற்றுக்கொடுக்கின்றீர்கள்/y         .
SFX J   ல்     ற்றுக்கொடுக்கின்றான்/y         .
SFX J   ல்     ற்றுக்கொடுக்கின்றாள்/y        .
SFX J   ல்     ற்றுக்கொடுக்கின்றார்/y        .
SFX J   ல்     ற்றுக்கொடுக்கின்றார்கள்/y         .
SFX J   ல்     ற்றுக்கொடுக்கின்றது/y        .
SFX J   ல்     ற்றுக்கொடுக்கின்றன/y       .
SFX J   ல்     ற்றுக்கொடுப்பேன்/y       .
SFX J   ல்     ற்றுக்கொடுப்போம்/y       .
SFX J   ல்     ற்றுக்கொடுப்பாய்/y         .
SFX J   ல்     ற்றுக்கொடுப்பீர்/y         .
SFX J   ல்     ற்றுக்கொடுப்பீர்கள்/y         .
SFX J   ல்     ற்றுக்கொடுப்பான்/y         .
SFX J   ல்     ற்றுக்கொடுப்பாள்/y        .
SFX J   ல்     ற்றுக்கொடுப்பார்/y        .
SFX J   ல்     ற்றுக்கொடுப்பார்கள்/y         .
SFX J   ல்     ற்றுக்கொடுக்கும்/y        .
SFX J   ல்     ற்றுவை/y       .
SFX J   ல்     ற்றுவைத்தேன்/y       .
SFX J   ல்     ற்றுவைத்தோம்/y       .
SFX J   ல்     ற்றுவைத்தாய்/y         .
SFX J   ல்     ற்றுவைத்தீர்/y         .
SFX J   ல்     ற்றுவைத்தீர்கள்/y         .
SFX J   ல்     ற்றுவைத்தான்/y         .
SFX J   ல்     ற்றுவைத்தாள்/y         .
SFX J   ல்     ற்றுவைத்தார்/y         .
SFX J   ல்     ற்றுவைத்தார்கள்/y        .
SFX J   ல்     ற்றுவைத்தது/y         .
SFX J   ல்     ற்றுவைத்தன/y        .
SFX J   ல்     ற்றுவைக்கிறேன்/y       .
SFX J   ல்     ற்றுவைக்கிறோம்/y       .
SFX J   ல்     ற்றுவைக்கிறாய்/y         .
SFX J   ல்     ற்றுவைக்கிறீர்/y         .
SFX J   ல்     ற்றுவைக்கிறீர்கள்/y         .
SFX J   ல்     ற்றுவைக்கிறான்/y         .
SFX J   ல்     ற்றுவைக்கிறாள்/y        .
SFX J   ல்     ற்றுவைக்கிறார்/y        .
SFX J   ல்     ற்றுவைக்கிறார்கள்/y         .
SFX J   ல்     ற்றுவைக்கிறது/y        .
SFX J   ல்     ற்றுவைக்கிறன/y       .
SFX J   ல்     ற்றுவைக்கின்றேன்/y       .
SFX J   ல்     ற்றுவைக்கின்றோம்/y       .
SFX J   ல்     ற்றுவைக்கின்றாய்/y         .
SFX J   ல்     ற்றுவைக்கின்றீர்/y         .
SFX J   ல்     ற்றுவைக்கின்றீர்கள்/y         .
SFX J   ல்     ற்றுவைக்கின்றான்/y         .
SFX J   ல்     ற்றுவைக்கின்றாள்/y        .
SFX J   ல்     ற்றுவைக்கின்றார்/y        .
SFX J   ல்     ற்றுவைக்கின்றார்கள்/y         .
SFX J   ல்     ற்றுவைக்கின்றது/y        .
SFX J   ல்     ற்றுவைக்கின்றன/y       .
SFX J   ல்     ற்றுவைப்பேன்/y       .
SFX J   ல்     ற்றுவைப்போம்/y       .
SFX J   ல்     ற்றுவைப்பாய்/y         .
SFX J   ல்     ற்றுவைப்பீர்/y         .
SFX J   ல்     ற்றுவைப்பீர்கள்/y         .
SFX J   ல்     ற்றுவைப்பான்/y         .
SFX J   ல்     ற்றுவைப்பாள்/y        .
SFX J   ல்     ற்றுவைப்பார்/y        .
SFX J   ல்     ற்றுவைப்பார்கள்/y         .
SFX J   ல்     ற்றுவைக்கும்/y        .
SFX J   ல்     ற்றுப்பார்/y       .
SFX J   ல்     ற்றுப்பார்த்தேன்/y       .
SFX J   ல்     ற்றுப்பார்த்தோம்/y       .
SFX J   ல்     ற்றுப்பார்த்தாய்/y         .
SFX J   ல்     ற்றுப்பார்த்தீர்/y         .
SFX J   ல்     ற்றுப்பார்த்தீர்கள்/y         .
SFX J   ல்     ற்றுப்பார்த்தான்/y         .
SFX J   ல்     ற்றுப்பார்த்தாள்/y         .
SFX J   ல்     ற்றுப்பார்த்தார்/y         .
SFX J   ல்     ற்றுப்பார்த்தார்கள்/y        .
SFX J   ல்     ற்றுப்பார்த்தது/y         .
SFX J   ல்     ற்றுப்பார்த்தன/y        .
SFX J   ல்     ற்றுப்பார்க்கிறேன்/y       .
SFX J   ல்     ற்றுப்பார்க்கிறோம்/y       .
SFX J   ல்     ற்றுப்பார்க்கிறாய்/y         .
SFX J   ல்     ற்றுப்பார்க்கிறீர்/y         .
SFX J   ல்     ற்றுப்பார்க்கிறீர்கள்/y         .
SFX J   ல்     ற்றுப்பார்க்கிறான்/y         .
SFX J   ல்     ற்றுப்பார்க்கிறாள்/y        .
SFX J   ல்     ற்றுப்பார்க்கிறார்/y        .
SFX J   ல்     ற்றுப்பார்க்கிறார்கள்/y         .
SFX J   ல்     ற்றுப்பார்க்கிறது/y        .
SFX J   ல்     ற்றுப்பார்க்கிறன/y       .
SFX J   ல்     ற்றுப்பார்க்கின்றேன்/y       .
SFX J   ல்     ற்றுப்பார்க்கின்றோம்/y       .
SFX J   ல்     ற்றுப்பார்க்கின்றாய்/y         .
SFX J   ல்     ற்றுப்பார்க்கின்றீர்/y         .
SFX J   ல்     ற்றுப்பார்க்கின்றீர்கள்/y         .
SFX J   ல்     ற்றுப்பார்க்கின்றான்/y         .
SFX J   ல்     ற்றுப்பார்க்கின்றாள்/y        .
SFX J   ல்     ற்றுப்பார்க்கின்றார்/y        .
SFX J   ல்     ற்றுப்பார்க்கின்றார்கள்/y         .
SFX J   ல்     ற்றுப்பார்க்கின்றது/y        .
SFX J   ல்     ற்றுப்பார்க்கின்றன/y       .
SFX J   ல்     ற்றுப்பார்ப்பேன்/y       .
SFX J   ல்     ற்றுப்பார்ப்போம்/y       .
SFX J   ல்     ற்றுப்பார்ப்பாய்/y         .
SFX J   ல்     ற்றுப்பார்ப்பீர்/y         .
SFX J   ல்     ற்றுப்பார்ப்பீர்கள்/y         .
SFX J   ல்     ற்றுப்பார்ப்பான்/y         .
SFX J   ல்     ற்றுப்பார்ப்பாள்/y        .
SFX J   ல்     ற்றுப்பார்ப்பார்/y        .
SFX J   ல்     ற்றுப்பார்ப்பார்கள்/y         .
SFX J   ல்     ற்றுப்பார்க்கும்/y        .
SFX J   ல்     ற்கவிரு/y        .
SFX J   ல்     ற்கவிருந்தேன்/y       .
SFX J   ல்     ற்கவிருந்தோம்/y       .
SFX J   ல்     ற்கவிருந்தாய்/y         .
SFX J   ல்     ற்கவிருந்தீர்/y         .
SFX J   ல்     ற்கவிருந்தீர்கள்/y         .
SFX J   ல்     ற்கவிருந்தான்/y         .
SFX J   ல்     ற்கவிருந்தாள்/y         .
SFX J   ல்     ற்கவிருந்தார்/y         .
SFX J   ல்     ற்கவிருந்தார்கள்/y        .
SFX J   ல்     ற்கவிருந்தது/y         .
SFX J   ல்     ற்கவிருந்தன/y        .
SFX J   ல்     ற்கவிருக்கிறேன்/y       .
SFX J   ல்     ற்கவிருக்கிறோம்/y       .
SFX J   ல்     ற்கவிருக்கிறாய்/y         .
SFX J   ல்     ற்கவிருக்கிறீர்/y         .
SFX J   ல்     ற்கவிருக்கிறீர்கள்/y         .
SFX J   ல்     ற்கவிருக்கிறான்/y         .
SFX J   ல்     ற்கவிருக்கிறாள்/y        .
SFX J   ல்     ற்கவிருக்கிறார்/y        .
SFX J   ல்     ற்கவிருக்கிறார்கள்/y         .
SFX J   ல்     ற்கவிருக்கிறது/y        .
SFX J   ல்     ற்கவிருக்கிறன/y       .
SFX J   ல்     ற்கவிருக்கின்றேன்/y       .
SFX J   ல்     ற்கவிருக்கின்றோம்/y       .
SFX J   ல்     ற்கவிருக்கின்றாய்/y         .
SFX J   ல்     ற்கவிருக்கின்றீர்/y         .
SFX J   ல்     ற்கவிருக்கின்றீர்கள்/y         .
SFX J   ல்     ற்கவிருக்கின்றான்/y         .
SFX J   ல்     ற்கவிருக்கின்றாள்/y        .
SFX J   ல்     ற்கவிருக்கின்றார்/y        .
SFX J   ல்     ற்கவிருக்கின்றார்கள்/y         .
SFX J   ல்     ற்கவிருக்கின்றது/y        .
SFX J   ல்     ற்கவிருக்கின்றன/y       .
SFX J   ல்     ற்கவிருப்பேன்/y       .
SFX J   ல்     ற்கவிருப்போம்/y       .
SFX J   ல்     ற்கவிருப்பாய்/y         .
SFX J   ல்     ற்கவிருப்பீர்/y         .
SFX J   ல்     ற்கவிருப்பீர்கள்/y         .
SFX J   ல்     ற்கவிருப்பான்/y         .
SFX J   ல்     ற்கவிருப்பாள்/y        .
SFX J   ல்     ற்கவிருப்பார்/y        .
SFX J   ல்     ற்கவிருப்பார்கள்/y         .
SFX J   ல்     ற்கவிருக்கும்/y        .
SFX J   ல்     ற்றுக்கொள்/y       .
SFX J   ல்     ற்றுக்கொண்டேன்/y       .
SFX J   ல்     ற்றுக்கொண்டோம்/y       .
SFX J   ல்     ற்றுக்கொண்டாய்/y         .
SFX J   ல்     ற்றுக்கொண்டீர்/y         .
SFX J   ல்     ற்றுக்கொண்டீர்கள்/y         .
SFX J   ல்     ற்றுக்கொண்டான்/y         .
SFX J   ல்     ற்றுக்கொண்டாள்/y         .
SFX J   ல்     ற்றுக்கொண்டார்/y         .
SFX J   ல்     ற்றுக்கொண்டார்கள்/y        .
SFX J   ல்     ற்றுக்கொண்டது/y         .
SFX J   ல்     ற்றுக்கொண்டன/y        .
SFX J   ல்   ற்றுக்கொள்கிறேன்/y       .
SFX J   ல்   ற்றுக்கொள்கிறோம்/y       .
SFX J   ல்   ற்றுக்கொள்கிறாய்/y         .
SFX J   ல்   ற்றுக்கொள்கிறீர்/y         .
SFX J   ல்   ற்றுக்கொள்கிறீர்கள்/y         .
SFX J   ல்   ற்றுக்கொள்கிறான்/y         .
SFX J   ல்   ற்றுக்கொள்கிறாள்/y        .
SFX J   ல்   ற்றுக்கொள்கிறார்/y        .
SFX J   ல்   ற்றுக்கொள்கிறார்கள்/y         .
SFX J   ல்   ற்றுக்கொள்கிறது/y        .
SFX J   ல்   ற்றுக்கொள்கிறன/y       .
SFX J   ல்   ற்றுக்கொள்கின்றேன்/y       .
SFX J   ல்   ற்றுக்கொள்கின்றோம்/y       .
SFX J   ல்   ற்றுக்கொள்கின்றாய்/y         .
SFX J   ல்   ற்றுக்கொள்கின்றீர்/y         .
SFX J   ல்   ற்றுக்கொள்கின்றீர்கள்/y         .
SFX J   ல்   ற்றுக்கொள்கின்றான்/y         .
SFX J   ல்   ற்றுக்கொள்கின்றாள்/y        .
SFX J   ல்   ற்றுக்கொள்கின்றார்/y        .
SFX J   ல்   ற்றுக்கொள்கின்றார்கள்/y         .
SFX J   ல்   ற்றுக்கொள்கின்றது/y        .
SFX J   ல்   ற்றுக்கொள்கின்றன/y       .
SFX J   ல்   ற்றுக்கொள்வேன்/y       .
SFX J   ல்   ற்றுக்கொள்வோம்/y       .
SFX J   ல்   ற்றுக்கொள்வாய்/y         .
SFX J   ல்   ற்றுக்கொள்வீர்/y         .
SFX J   ல்   ற்றுக்கொள்வீர்கள்/y         .
SFX J   ல்   ற்றுக்கொள்வான்/y         .
SFX J   ல்   ற்றுக்கொள்வாள்/y        .
SFX J   ல்   ற்றுக்கொள்வார்/y        .
SFX J   ல்   ற்றுக்கொள்வார்கள்/y         .
SFX J   ல்   ற்றுக்கொள்ளும்/y        .
SFX J   ல்     ற்கப்போ/y        .
SFX J   ல்     ற்கப்போனேன்/y       .
SFX J   ல்     ற்கப்போனோம்/y       .
SFX J   ல்     ற்கப்போனாய்/y         .
SFX J   ல்     ற்கப்போனீர்/y         .
SFX J   ல்     ற்கப்போனீர்கள்/y         .
SFX J   ல்     ற்கப்போனான்/y         .
SFX J   ல்     ற்கப்போனாள்/y         .
SFX J   ல்     ற்கப்போனார்/y         .
SFX J   ல்     ற்கப்போனார்கள்/y        .
SFX J   ல்     ற்கப்போனது/y         .
SFX J   ல்     ற்கப்போயிற்று/y         .
SFX J   ல்     ற்கப்போயின/y        .
SFX J   ல்     ற்கப்போகிறேன்/y       .
SFX J   ல்     ற்கப்போகிறோம்/y       .
SFX J   ல்     ற்கப்போகிறாய்/y         .
SFX J   ல்     ற்கப்போகிறீர்/y         .
SFX J   ல்     ற்கப்போகிறீர்கள்/y         .
SFX J   ல்     ற்கப்போகிறான்/y         .
SFX J   ல்     ற்கப்போகிறாள்/y        .
SFX J   ல்     ற்கப்போகிறார்/y        .
SFX J   ல்     ற்கப்போகிறார்கள்/y         .
SFX J   ல்     ற்கப்போகிறது/y        .
SFX J   ல்     ற்கப்போகிறன/y       .
SFX J   ல்     ற்கப்போகின்றேன்/y       .
SFX J   ல்     ற்கப்போகின்றோம்/y       .
SFX J   ல்     ற்கப்போகின்றாய்/y         .
SFX J   ல்     ற்கப்போகின்றீர்/y         .
SFX J   ல்     ற்கப்போகின்றீர்கள்/y         .
SFX J   ல்     ற்கப்போகின்றான்/y         .
SFX J   ல்     ற்கப்போகின்றாள்/y        .
SFX J   ல்     ற்கப்போகின்றார்/y        .
SFX J   ல்     ற்கப்போகின்றார்கள்/y         .
SFX J   ல்     ற்கப்போகின்றது/y        .
SFX J   ல்     ற்கப்போகின்றன/y       .
SFX J   ல்     ற்கப்போவேன்/y       .
SFX J   ல்     ற்கப்போவோம்/y       .
SFX J   ல்     ற்கப்போவாய்/y         .
SFX J   ல்     ற்கப்போவீர்/y         .
SFX J   ல்     ற்கப்போவீர்கள்/y         .
SFX J   ல்     ற்கப்போவான்/y         .
SFX J   ல்     ற்கப்போவாள்/y        .
SFX J   ல்     ற்கப்போவார்/y        .
SFX J   ல்     ற்கப்போவார்கள்/y         .
SFX J   ல்     ற்கப்போகும்/y        .
SFX J   ல்     ற்றுவிடு/y       .
SFX J   ல்     ற்றுவிட்டேன்/y       .
SFX J   ல்     ற்றுவிட்டோம்/y       .
SFX J   ல்     ற்றுவிட்டாய்/y         .
SFX J   ல்     ற்றுவிட்டீர்/y         .
SFX J   ல்     ற்றுவிட்டீர்கள்/y         .
SFX J   ல்     ற்றுவிட்டான்/y         .
SFX J   ல்     ற்றுவிட்டாள்/y         .
SFX J   ல்     ற்றுவிட்டார்/y         .
SFX J   ல்     ற்றுவிட்டார்கள்/y        .
SFX J   ல்     ற்றுவிட்டது/y         .
SFX J   ல்     ற்றுவிட்டன/y        .
SFX J   ல்     ற்றுவிடுகிறேன்/y       .
SFX J   ல்     ற்றுவிடுகிறோம்/y       .
SFX J   ல்     ற்றுவிடுகிறாய்/y         .
SFX J   ல்     ற்றுவிடுகிறீர்/y         .
SFX J   ல்     ற்றுவிடுகிறீர்கள்/y         .
SFX J   ல்     ற்றுவிடுகிறான்/y         .
SFX J   ல்     ற்றுவிடுகிறாள்/y        .
SFX J   ல்     ற்றுவிடுகிறார்/y        .
SFX J   ல்     ற்றுவிடுகிறார்கள்/y         .
SFX J   ல்     ற்றுவிடுகிறது/y        .
SFX J   ல்     ற்றுவிடுகிறன/y       .
SFX J   ல்     ற்றுவிடுகின்றேன்/y       .
SFX J   ல்     ற்றுவிடுகின்றோம்/y       .
SFX J   ல்     ற்றுவிடுகின்றாய்/y         .
SFX J   ல்     ற்றுவிடுகின்றீர்/y         .
SFX J   ல்     ற்றுவிடுகின்றீர்கள்/y         .
SFX J   ல்     ற்றுவிடுகின்றான்/y         .
SFX J   ல்     ற்றுவிடுகின்றாள்/y        .
SFX J   ல்     ற்றுவிடுகின்றார்/y        .
SFX J   ல்     ற்றுவிடுகின்றார்கள்/y         .
SFX J   ல்     ற்றுவிடுகின்றது/y        .
SFX J   ல்     ற்றுவிடுகின்றன/y       .
SFX J   ல்     ற்றுவிடுவேன்/y       .
SFX J   ல்     ற்றுவிடுவோம்/y       .
SFX J   ல்     ற்றுவிடுவாய்/y         .
SFX J   ல்     ற்றுவிடுவீர்/y         .
SFX J   ல்     ற்றுவிடுவீர்கள்/y         .
SFX J   ல்     ற்றுவிடுவான்/y        .
SFX J   ல்     ற்றுவிடுவாள்/y        .
SFX J   ல்     ற்றுவிடுவார்/y        .
SFX J   ல்     ற்றுவிடுவார்கள்/y         .
SFX J   ல்     ற்றுவிடும்/y        .
SFX J   ல்     ற்றுக்கொண்டிரு/y        .
SFX J   ல்     ற்றுக்கொண்டிருந்தேன்/y       .
SFX J   ல்     ற்றுக்கொண்டிருந்தோம்/y       .
SFX J   ல்     ற்றுக்கொண்டிருந்தாய்/y         .
SFX J   ல்     ற்றுக்கொண்டிருந்தீர்/y         .
SFX J   ல்     ற்றுக்கொண்டிருந்தீர்கள்/y         .
SFX J   ல்     ற்றுக்கொண்டிருந்தான்/y         .
SFX J   ல்     ற்றுக்கொண்டிருந்தாள்/y         .
SFX J   ல்     ற்றுக்கொண்டிருந்தார்/y         .
SFX J   ல்     ற்றுக்கொண்டிருந்தார்கள்/y        .
SFX J   ல்     ற்றுக்கொண்டிருந்தது/y         .
SFX J   ல்     ற்றுக்கொண்டிருந்தன/y        .
SFX J   ல்     ற்றுக்கொண்டிருக்கிறேன்/y       .
SFX J   ல்     ற்றுக்கொண்டிருக்கிறோம்/y       .
SFX J   ல்     ற்றுக்கொண்டிருக்கிறாய்/y         .
SFX J   ல்     ற்றுக்கொண்டிருக்கிறீர்/y         .
SFX J   ல்     ற்றுக்கொண்டிருக்கிறீர்கள்/y         .
SFX J   ல்     ற்றுக்கொண்டிருக்கிறான்/y         .
SFX J   ல்     ற்றுக்கொண்டிருக்கிறாள்/y        .
SFX J   ல்     ற்றுக்கொண்டிருக்கிறார்/y        .
SFX J   ல்     ற்றுக்கொண்டிருக்கிறார்கள்/y         .
SFX J   ல்     ற்றுக்கொண்டிருக்கிறது/y        .
SFX J   ல்     ற்றுக்கொண்டிருக்கிறன/y       .
SFX J   ல்     ற்றுக்கொண்டிருக்கின்றேன்/y       .
SFX J   ல்     ற்றுக்கொண்டிருக்கின்றோம்/y       .
SFX J   ல்     ற்றுக்கொண்டிருக்கின்றாய்/y         .
SFX J   ல்     ற்றுக்கொண்டிருக்கின்றீர்/y         .
SFX J   ல்     ற்றுக்கொண்டிருக்கின்றீர்கள்/y         .
SFX J   ல்     ற்றுக்கொண்டிருக்கின்றான்/y         .
SFX J   ல்     ற்றுக்கொண்டிருக்கின்றாள்/y        .
SFX J   ல்     ற்றுக்கொண்டிருக்கின்றார்/y        .
SFX J   ல்     ற்றுக்கொண்டிருக்கின்றார்கள்/y         .
SFX J   ல்     ற்றுக்கொண்டிருக்கின்றது/y        .
SFX J   ல்     ற்றுக்கொண்டிருக்கின்றன/y       .
SFX J   ல்     ற்றுக்கொண்டிருப்பேன்/y       .
SFX J   ல்     ற்றுக்கொண்டிருப்போம்/y       .
SFX J   ல்     ற்றுக்கொண்டிருப்பாய்/y         .
SFX J   ல்     ற்றுக்கொண்டிருப்பீர்/y         .
SFX J   ல்     ற்றுக்கொண்டிருப்பீர்கள்/y         .
SFX J   ல்     ற்றுக்கொண்டிருப்பான்/y         .
SFX J   ல்     ற்றுக்கொண்டிருப்பாள்/y        .
SFX J   ல்     ற்றுக்கொண்டிருப்பார்/y        .
SFX J   ல்     ற்றுக்கொண்டிருப்பார்கள்/y         .
SFX J   ல்     ற்றுக்கொண்டிருக்கும்/y        .
SFX J   ல்     ற்றாயிற்று/y        .
SFX J   ல்     ற்றுப்போடு/y       .
SFX J   ல்     ற்றுப்போட்டேன்/y       .
SFX J   ல்     ற்றுப்போட்டோம்/y       .
SFX J   ல்     ற்றுப்போட்டாய்/y         .
SFX J   ல்     ற்றுப்போட்டீர்/y         .
SFX J   ல்     ற்றுப்போட்டீர்கள்/y         .
SFX J   ல்     ற்றுப்போட்டான்/y         .
SFX J   ல்     ற்றுப்போட்டாள்/y         .
SFX J   ல்     ற்றுப்போட்டார்/y         .
SFX J   ல்     ற்றுப்போட்டார்கள்/y        .
SFX J   ல்     ற்றுப்போட்டது/y         .
SFX J   ல்     ற்றுப்போட்டன/y        .
SFX J   ல்     ற்றுப்போடுகிறேன்/y       .
SFX J   ல்     ற்றுப்போடுகிறோம்/y       .
SFX J   ல்     ற்றுப்போடுகிறாய்/y         .
SFX J   ல்     ற்றுப்போடுகிறீர்/y         .
SFX J   ல்     ற்றுப்போடுகிறீர்கள்/y         .
SFX J   ல்     ற்றுப்போடுகிறான்/y         .
SFX J   ல்     ற்றுப்போடுகிறாள்/y        .
SFX J   ல்     ற்றுப்போடுகிறார்/y        .
SFX J   ல்     ற்றுப்போடுகிறார்கள்/y         .
SFX J   ல்     ற்றுப்போடுகிறது/y        .
SFX J   ல்     ற்றுப்போடுகிறன/y       .
SFX J   ல்     ற்றுப்போடுகின்றேன்/y       .
SFX J   ல்     ற்றுப்போடுகின்றோம்/y       .
SFX J   ல்     ற்றுப்போடுகின்றாய்/y         .
SFX J   ல்     ற்றுப்போடுகின்றீர்/y         .
SFX J   ல்     ற்றுப்போடுகின்றீர்கள்/y         .
SFX J   ல்     ற்றுப்போடுகின்றான்/y         .
SFX J   ல்     ற்றுப்போடுகின்றாள்/y        .
SFX J   ல்     ற்றுப்போடுகின்றார்/y        .
SFX J   ல்     ற்றுப்போடுகின்றார்கள்/y         .
SFX J   ல்     ற்றுப்போடுகின்றது/y        .
SFX J   ல்     ற்றுப்போடுகின்றன/y       .
SFX J   ல்     ற்றுப்போடுவேன்/y       .
SFX J   ல்     ற்றுப்போடுவோம்/y       .
SFX J   ல்     ற்றுப்போடுவாய்/y         .
SFX J   ல்     ற்றுப்போடுவீர்/y         .
SFX J   ல்     ற்றுப்போடுவீர்கள்/y         .
SFX J   ல்     ற்றுப்போடுவான்/y        .
SFX J   ல்     ற்றுப்போடுவாள்/y        .
SFX J   ல்     ற்றுப்போடுவார்/y        .
SFX J   ல்     ற்றுப்போடுவார்கள்/y         .
SFX J   ல்     ற்றுப்போடும்/y        .
SFX J   ல்     ற்றுத்தொலை/y       .
SFX J   ல்     ற்றுத்தொலைந்தேன்/y       .
SFX J   ல்     ற்றுத்தொலைந்தோம்/y       .
SFX J   ல்     ற்றுத்தொலைந்தாய்/y         .
SFX J   ல்     ற்றுத்தொலைந்தீர்/y         .
SFX J   ல்     ற்றுத்தொலைந்தீர்கள்/y         .
SFX J   ல்     ற்றுத்தொலைந்தான்/y         .
SFX J   ல்     ற்றுத்தொலைந்தாள்/y         .
SFX J   ல்     ற்றுத்தொலைந்தார்/y         .
SFX J   ல்     ற்றுத்தொலைந்தார்கள்/y        .
SFX J   ல்     ற்றுத்தொலைந்தது/y         .
SFX J   ல்     ற்றுத்தொலைந்தன/y        .
SFX J   ல்     ற்றுத்தொலைகிறேன்/y       .
SFX J   ல்     ற்றுத்தொலைகிறோம்/y       .
SFX J   ல்     ற்றுத்தொலைகிறாய்/y         .
SFX J   ல்     ற்றுத்தொலைகிறீர்/y         .
SFX J   ல்     ற்றுத்தொலைகிறீர்கள்/y         .
SFX J   ல்     ற்றுத்தொலைகிறான்/y         .
SFX J   ல்     ற்றுத்தொலைகிறாள்/y        .
SFX J   ல்     ற்றுத்தொலைகிறார்/y        .
SFX J   ல்     ற்றுத்தொலைகிறார்கள்/y         .
SFX J   ல்     ற்றுத்தொலைகிறது/y        .
SFX J   ல்     ற்றுத்தொலைகிறன/y       .
SFX J   ல்     ற்றுத்தொலைகின்றேன்/y       .
SFX J   ல்     ற்றுத்தொலைகின்றோம்/y       .
SFX J   ல்     ற்றுத்தொலைகின்றாய்/y         .
SFX J   ல்     ற்றுத்தொலைகின்றீர்/y         .
SFX J   ல்     ற்றுத்தொலைகின்றீர்கள்/y         .
SFX J   ல்     ற்றுத்தொலைகின்றான்/y         .
SFX J   ல்     ற்றுத்தொலைகின்றாள்/y        .
SFX J   ல்     ற்றுத்தொலைகின்றார்/y        .
SFX J   ல்     ற்றுத்தொலைகின்றார்கள்/y         .
SFX J   ல்     ற்றுத்தொலைகின்றது/y        .
SFX J   ல்     ற்றுத்தொலைகின்றன/y       .
SFX J   ல்     ற்றுத்தொலைவேன்/y       .
SFX J   ல்     ற்றுத்தொலைவோம்/y       .
SFX J   ல்     ற்றுத்தொலைவாய்/y         .
SFX J   ல்     ற்றுத்தொலைவீர்/y         .
SFX J   ல்     ற்றுத்தொலைவீர்கள்/y         .
SFX J   ல்     ற்றுத்தொலைவான்/y         .
SFX J   ல்     ற்றுத்தொலைவாள்/y        .
SFX J   ல்     ற்றுத்தொலைவார்/y        .
SFX J   ல்     ற்றுத்தொலைவார்கள்/y         .
SFX J   ல்     ற்றுத்தொலையும்/y        .
SFX J   ல்     ற்றுத்தள்ளு/y        .
SFX J   ல்     ற்றுத்தள்ளினேன்/y       .
SFX J   ல்     ற்றுத்தள்ளினோம்/y       .
SFX J   ல்     ற்றுத்தள்ளினாய்/y         .
SFX J   ல்     ற்றுத்தள்ளினீர்/y         .
SFX J   ல்     ற்றுத்தள்ளினீர்கள்/y         .
SFX J   ல்     ற்றுத்தள்ளினான்/y         .
SFX J   ல்     ற்றுத்தள்ளினாள்/y         .
SFX J   ல்     ற்றுத்தள்ளினார்/y         .
SFX J   ல்     ற்றுத்தள்ளினார்கள்/y        .
SFX J   ல்     ற்றுத்தள்ளியது/y         .
SFX J   ல்     ற்றுத்தள்ளிற்று/y         .
SFX J   ல்     ற்றுத்தள்ளின/y        .
SFX J   ல்     ற்றுத்தள்ளுகிறேன்/y       .
SFX J   ல்     ற்றுத்தள்ளுகிறோம்/y       .
SFX J   ல்     ற்றுத்தள்ளுகிறாய்/y         .
SFX J   ல்     ற்றுத்தள்ளுகிறீர்/y         .
SFX J   ல்     ற்றுத்தள்ளுகிறீர்கள்/y         .
SFX J   ல்     ற்றுத்தள்ளுகிறான்/y         .
SFX J   ல்     ற்றுத்தள்ளுகிறாள்/y        .
SFX J   ல்     ற்றுத்தள்ளுகிறார்/y        .
SFX J   ல்     ற்றுத்தள்ளுகிறார்கள்/y         .
SFX J   ல்     ற்றுத்தள்ளுகிறது/y        .
SFX J   ல்     ற்றுத்தள்ளுகிறன/y       .
SFX J   ல்     ற்றுத்தள்ளுகின்றேன்/y       .
SFX J   ல்     ற்றுத்தள்ளுகின்றோம்/y       .
SFX J   ல்     ற்றுத்தள்ளுகின்றாய்/y         .
SFX J   ல்     ற்றுத்தள்ளுகின்றீர்/y         .
SFX J   ல்     ற்றுத்தள்ளுகின்றீர்கள்/y         .
SFX J   ல்     ற்றுத்தள்ளுகின்றான்/y         .
SFX J   ல்     ற்றுத்தள்ளுகின்றாள்/y        .
SFX J   ல்     ற்றுத்தள்ளுகின்றார்/y        .
SFX J   ல்     ற்றுத்தள்ளுகின்றார்கள்/y         .
SFX J   ல்     ற்றுத்தள்ளுகின்றது/y        .
SFX J   ல்     ற்றுத்தள்ளுகின்றன/y       .
SFX J   ல்     ற்றுத்தள்ளுவேன்/y       .
SFX J   ல்     ற்றுத்தள்ளுவோம்/y       .
SFX J   ல்     ற்றுத்தள்ளுவாய்/y         .
SFX J   ல்     ற்றுத்தள்ளுவீர்/y         .
SFX J   ல்     ற்றுத்தள்ளுவீர்கள்/y         .
SFX J   ல்     ற்றுத்தள்ளுவான்/y         .
SFX J   ல்     ற்றுத்தள்ளுவாள்/y        .
SFX J   ல்     ற்றுத்தள்ளுவார்/y        .
SFX J   ல்     ற்றுத்தள்ளுவார்கள்/y         .
SFX J   ல்     ற்றுத்தள்ளும்/y        .
SFX J   ல்     ற்றுக்கிழி/y       .
SFX J   ல்     ற்றுக்கிழித்தேன்/y       .
SFX J   ல்     ற்றுக்கிழித்தோம்/y       .
SFX J   ல்     ற்றுக்கிழித்தாய்/y       .
SFX J   ல்     ற்றுக்கிழித்தீர்/y       .
SFX J   ல்     ற்றுக்கிழித்தீர்கள்/y       .
SFX J   ல்     ற்றுக்கிழித்தான்/y       .
SFX J   ல்     ற்றுக்கிழித்தாள்/y       .
SFX J   ல்     ற்றுக்கிழித்தார்/y       .
SFX J   ல்     ற்றுக்கிழித்தார்கள்/y       .
SFX J   ல்     ற்றுக்கிழித்தது/y       .
SFX J   ல்     ற்றுக்கிழித்தன/y       .
SFX J   ல்     ற்றுக்கிழிக்கிறேன்/y       .
SFX J   ல்     ற்றுக்கிழிக்கிறோம்/y       .
SFX J   ல்     ற்றுக்கிழிக்கிறாய்/y         .
SFX J   ல்     ற்றுக்கிழிக்கிறீர்/y         .
SFX J   ல்     ற்றுக்கிழிக்கிறீர்கள்/y         .
SFX J   ல்     ற்றுக்கிழிக்கிறான்/y         .
SFX J   ல்     ற்றுக்கிழிக்கிறாள்/y        .
SFX J   ல்     ற்றுக்கிழிக்கிறார்/y        .
SFX J   ல்     ற்றுக்கிழிக்கிறார்கள்/y         .
SFX J   ல்     ற்றுக்கிழிக்கிறது/y        .
SFX J   ல்     ற்றுக்கிழிக்கிறன/y       .
SFX J   ல்     ற்றுக்கிழிக்கின்றேன்/y       .
SFX J   ல்     ற்றுக்கிழிக்கின்றோம்/y       .
SFX J   ல்     ற்றுக்கிழிக்கின்றாய்/y         .
SFX J   ல்     ற்றுக்கிழிக்கின்றீர்/y         .
SFX J   ல்     ற்றுக்கிழிக்கின்றீர்கள்/y         .
SFX J   ல்     ற்றுக்கிழிக்கின்றான்/y         .
SFX J   ல்     ற்றுக்கிழிக்கின்றாள்/y        .
SFX J   ல்     ற்றுக்கிழிக்கின்றார்/y        .
SFX J   ல்     ற்றுக்கிழிக்கின்றார்கள்/y         .
SFX J   ல்     ற்றுக்கிழிக்கின்றது/y        .
SFX J   ல்     ற்றுக்கிழிக்கின்றன/y       .
SFX J   ல்     ற்றுக்கிழிப்பேன்/y       .
SFX J   ல்     ற்றுக்கிழிப்போம்/y       .
SFX J   ல்     ற்றுக்கிழிப்பாய்/y         .
SFX J   ல்     ற்றுக்கிழிப்பீர்/y         .
SFX J   ல்     ற்றுக்கிழிப்பீர்கள்/y         .
SFX J   ல்     ற்றுக்கிழிப்பான்/y         .
SFX J   ல்     ற்றுக்கிழிப்பாள்/y        .
SFX J   ல்     ற்றுக்கிழிப்பார்/y        .
SFX J   ல்     ற்றுக்கிழிப்பார்கள்/y         .
SFX J   ல்     ற்றுக்கிழிக்கும்/y        .
SFX J   ல்     ற்றுக்கிட/y        .
SFX J   ல்     ற்றுக்கிடந்தேன்/y       .
SFX J   ல்     ற்றுக்கிடந்தோம்/y       .
SFX J   ல்     ற்றுக்கிடந்தாய்/y         .
SFX J   ல்     ற்றுக்கிடந்தீர்/y         .
SFX J   ல்     ற்றுக்கிடந்தீர்கள்/y         .
SFX J   ல்     ற்றுக்கிடந்தான்/y         .
SFX J   ல்     ற்றுக்கிடந்தாள்/y         .
SFX J   ல்     ற்றுக்கிடந்தார்/y         .
SFX J   ல்     ற்றுக்கிடந்தார்கள்/y        .
SFX J   ல்     ற்றுக்கிடந்தது/y         .
SFX J   ல்     ற்றுக்கிடந்தன/y        .
SFX J   ல்     ற்றுக்கிடக்கிறேன்/y       .
SFX J   ல்     ற்றுக்கிடக்கிறோம்/y       .
SFX J   ல்     ற்றுக்கிடக்கிறாய்/y         .
SFX J   ல்     ற்றுக்கிடக்கிறீர்/y         .
SFX J   ல்     ற்றுக்கிடக்கிறீர்கள்/y         .
SFX J   ல்     ற்றுக்கிடக்கிறான்/y         .
SFX J   ல்     ற்றுக்கிடக்கிறாள்/y        .
SFX J   ல்     ற்றுக்கிடக்கிறார்/y        .
SFX J   ல்     ற்றுக்கிடக்கிறார்கள்/y         .
SFX J   ல்     ற்றுக்கிடக்கிறது/y        .
SFX J   ல்     ற்றுக்கிடக்கிறன/y       .
SFX J   ல்     ற்றுக்கிடக்கின்றேன்/y       .
SFX J   ல்     ற்றுக்கிடக்கின்றோம்/y       .
SFX J   ல்     ற்றுக்கிடக்கின்றாய்/y         .
SFX J   ல்     ற்றுக்கிடக்கின்றீர்/y         .
SFX J   ல்     ற்றுக்கிடக்கின்றீர்கள்/y         .
SFX J   ல்     ற்றுக்கிடக்கின்றான்/y         .
SFX J   ல்     ற்றுக்கிடக்கின்றாள்/y        .
SFX J   ல்     ற்றுக்கிடக்கின்றார்/y        .
SFX J   ல்     ற்றுக்கிடக்கின்றார்கள்/y         .
SFX J   ல்     ற்றுக்கிடக்கின்றது/y        .
SFX J   ல்     ற்றுக்கிடக்கின்றன/y       .
SFX J   ல்     ற்றுக்கிடப்பேன்/y       .
SFX J   ல்     ற்றுக்கிடப்போம்/y       .
SFX J   ல்     ற்றுக்கிடப்பாய்/y         .
SFX J   ல்     ற்றுக்கிடப்பீர்/y         .
SFX J   ல்     ற்றுக்கிடப்பீர்கள்/y         .
SFX J   ல்     ற்றுக்கிடப்பான்/y         .
SFX J   ல்     ற்றுக்கிடப்பாள்/y        .
SFX J   ல்     ற்றுக்கிடப்பார்/y        .
SFX J   ல்     ற்றுக்கிடப்பார்கள்/y         .
SFX J   ல்     ற்றுக்கிடக்கும்/y        .
SFX J   ல்     ற்றுத்தீர்/y       .
SFX J   ல்     ற்றுத்தீர்த்தேன்/y       .
SFX J   ல்     ற்றுத்தீர்த்தோம்/y       .
SFX J   ல்     ற்றுத்தீர்த்தாய்/y       .
SFX J   ல்     ற்றுத்தீர்த்தீர்/y       .
SFX J   ல்     ற்றுத்தீர்த்தீர்கள்/y       .
SFX J   ல்     ற்றுத்தீர்த்தான்/y       .
SFX J   ல்     ற்றுத்தீர்த்தாள்/y       .
SFX J   ல்     ற்றுத்தீர்த்தார்/y       .
SFX J   ல்     ற்றுத்தீர்த்தார்கள்/y       .
SFX J   ல்     ற்றுத்தீர்த்தது/y       .
SFX J   ல்     ற்றுத்தீர்த்தன/y       .
SFX J   ல்     ற்றுத்தீர்க்கிறேன்/y       .
SFX J   ல்     ற்றுத்தீர்க்கிறோம்/y       .
SFX J   ல்     ற்றுத்தீர்க்கிறாய்/y         .
SFX J   ல்     ற்றுத்தீர்க்கிறீர்/y         .
SFX J   ல்     ற்றுத்தீர்க்கிறீர்கள்/y         .
SFX J   ல்     ற்றுத்தீர்க்கிறான்/y         .
SFX J   ல்     ற்றுத்தீர்க்கிறாள்/y        .
SFX J   ல்     ற்றுத்தீர்க்கிறார்/y        .
SFX J   ல்     ற்றுத்தீர்க்கிறார்கள்/y         .
SFX J   ல்     ற்றுத்தீர்க்கிறது/y        .
SFX J   ல்     ற்றுத்தீர்க்கிறன/y       .
SFX J   ல்     ற்றுத்தீர்க்கின்றேன்/y       .
SFX J   ல்     ற்றுத்தீர்க்கின்றோம்/y       .
SFX J   ல்     ற்றுத்தீர்க்கின்றாய்/y         .
SFX J   ல்     ற்றுத்தீர்க்கின்றீர்/y         .
SFX J   ல்     ற்றுத்தீர்க்கின்றீர்கள்/y         .
SFX J   ல்     ற்றுத்தீர்க்கின்றான்/y         .
SFX J   ல்     ற்றுத்தீர்க்கின்றாள்/y        .
SFX J   ல்     ற்றுத்தீர்க்கின்றார்/y        .
SFX J   ல்     ற்றுத்தீர்க்கின்றார்கள்/y         .
SFX J   ல்     ற்றுத்தீர்க்கின்றது/y        .
SFX J   ல்     ற்றுத்தீர்க்கின்றன/y       .
SFX J   ல்     ற்றுத்தீர்ப்பேன்/y       .
SFX J   ல்     ற்றுத்தீர்ப்போம்/y       .
SFX J   ல்     ற்றுத்தீர்ப்பாய்/y         .
SFX J   ல்     ற்றுத்தீர்ப்பீர்/y         .
SFX J   ல்     ற்றுத்தீர்ப்பீர்கள்/y         .
SFX J   ல்     ற்றுத்தீர்ப்பான்/y         .
SFX J   ல்     ற்றுத்தீர்ப்பாள்/y        .
SFX J   ல்     ற்றுத்தீர்ப்பார்/y        .
SFX J   ல்     ற்றுத்தீர்ப்பார்கள்/y         .
SFX J   ல்     ற்றுத்தீர்க்கும்/y        .
SFX J   ல்     ற்றுமுடி/y       .
SFX J   ல்     ற்றுமுடித்தேன்/y       .
SFX J   ல்     ற்றுமுடித்தோம்/y       .
SFX J   ல்     ற்றுமுடித்தாய்/y       .
SFX J   ல்     ற்றுமுடித்தீர்/y       .
SFX J   ல்     ற்றுமுடித்தீர்கள்/y       .
SFX J   ல்     ற்றுமுடித்தான்/y       .
SFX J   ல்     ற்றுமுடித்தாள்/y       .
SFX J   ல்     ற்றுமுடித்தார்/y       .
SFX J   ல்     ற்றுமுடித்தார்கள்/y       .
SFX J   ல்     ற்றுமுடித்தது/y       .
SFX J   ல்     ற்றுமுடித்தன/y       .
SFX J   ல்     ற்றுமுடிக்கிறேன்/y       .
SFX J   ல்     ற்றுமுடிக்கிறோம்/y       .
SFX J   ல்     ற்றுமுடிக்கிறாய்/y         .
SFX J   ல்     ற்றுமுடிக்கிறீர்/y         .
SFX J   ல்     ற்றுமுடிக்கிறீர்கள்/y         .
SFX J   ல்     ற்றுமுடிக்கிறான்/y         .
SFX J   ல்     ற்றுமுடிக்கிறாள்/y        .
SFX J   ல்     ற்றுமுடிக்கிறார்/y        .
SFX J   ல்     ற்றுமுடிக்கிறார்கள்/y         .
SFX J   ல்     ற்றுமுடிக்கிறது/y        .
SFX J   ல்     ற்றுமுடிக்கிறன/y       .
SFX J   ல்     ற்றுமுடிக்கின்றேன்/y       .
SFX J   ல்     ற்றுமுடிக்கின்றோம்/y       .
SFX J   ல்     ற்றுமுடிக்கின்றாய்/y         .
SFX J   ல்     ற்றுமுடிக்கின்றீர்/y         .
SFX J   ல்     ற்றுமுடிக்கின்றீர்கள்/y         .
SFX J   ல்     ற்றுமுடிக்கின்றான்/y         .
SFX J   ல்     ற்றுமுடிக்கின்றாள்/y        .
SFX J   ல்     ற்றுமுடிக்கின்றார்/y        .
SFX J   ல்     ற்றுமுடிக்கின்றார்கள்/y         .
SFX J   ல்     ற்றுமுடிக்கின்றது/y        .
SFX J   ல்     ற்றுமுடிக்கின்றன/y       .
SFX J   ல்     ற்றுமுடிப்பேன்/y       .
SFX J   ல்     ற்றுமுடிப்போம்/y       .
SFX J   ல்     ற்றுமுடிப்பாய்/y         .
SFX J   ல்     ற்றுமுடிப்பீர்/y         .
SFX J   ல்     ற்றுமுடிப்பீர்கள்/y         .
SFX J   ல்     ற்றுமுடிப்பான்/y         .
SFX J   ல்     ற்றுமுடிப்பாள்/y        .
SFX J   ல்     ற்றுமுடிப்பார்/y        .
SFX J   ல்     ற்றுமுடிப்பார்கள்/y         .
SFX J   ல்     ற்றுமுடிக்கும்/y        .
SFX J   ல்     ற்காதது/y         .
SFX J   ல்     ற்காது/y        .
SFX J   ல்     ற்காமல்/y        .
SFX J   ல்     ற்காமை/y         .
SFX J   ல்     ற்காதே/y        .

# செல் class - றேன்-வேன்
SFX K Y 1051
SFX K   0     ல/y       .
SFX K   0     லச்செய்/y       .
SFX K   0     லச்செய்தேன்/y       .
SFX K   0     லச்செய்தோம்/y       .
SFX K   0     லச்செய்தாய்/y       .
SFX K   0     லச்செய்தீர்/y       .
SFX K   0     லச்செய்தீர்கள்/y       .
SFX K   0     லச்செய்தான்/y       .
SFX K   0     லச்செய்தாள்/y       .
SFX K   0     லச்செய்தார்/y       .
SFX K   0     லச்செய்தார்கள்/y       .
SFX K   0     லச்செய்தது/y       .
SFX K   0     லச்செய்தன/y       .
SFX K   0     லச்செய்கிறேன்/y       .
SFX K   0     லச்செய்கிறோம்/y       .
SFX K   0     லச்செய்கிறாய்/y         .
SFX K   0     லச்செய்கிறீர்/y         .
SFX K   0     லச்செய்கிறீர்கள்/y         .
SFX K   0     லச்செய்கிறான்/y         .
SFX K   0     லச்செய்கிறாள்/y        .
SFX K   0     லச்செய்கிறார்/y        .
SFX K   0     லச்செய்கிறார்கள்/y         .
SFX K   0     லச்செய்கிறது/y        .
SFX K   0     லச்செய்கிறன/y       .
SFX K   0     லச்செய்கின்றேன்/y       .
SFX K   0     லச்செய்கின்றோம்/y       .
SFX K   0     லச்செய்கின்றாய்/y         .
SFX K   0     லச்செய்கின்றீர்/y         .
SFX K   0     லச்செய்கின்றீர்கள்/y         .
SFX K   0     லச்செய்கின்றான்/y         .
SFX K   0     லச்செய்கின்றாள்/y        .
SFX K   0     லச்செய்கின்றார்/y        .
SFX K   0     லச்செய்கின்றார்கள்/y         .
SFX K   0     லச்செய்கின்றது/y        .
SFX K   0     லச்செய்கின்றன/y       .
SFX K   0     லச்செய்வேன்/y       .
SFX K   0     லச்செய்வோம்/y       .
SFX K   0     லச்செய்வாய்/y         .
SFX K   0     லச்செய்வீர்/y         .
SFX K   0     லச்செய்வீர்கள்/y         .
SFX K   0     லச்செய்வான்/y         .
SFX K   0     லச்செய்வாள்/y        .
SFX K   0     லச்செய்வார்/y        .
SFX K   0     லச்செய்வார்கள்/y         .
SFX K   0     லச்செய்யும்/y        .
SFX K   0     லவை/y       .
SFX K   0     லவைத்தேன்/y       .
SFX K   0     லவைத்தோம்/y       .
SFX K   0     லவைத்தாய்/y       .
SFX K   0     லவைத்தீர்/y       .
SFX K   0     லவைத்தீர்கள்/y       .
SFX K   0     லவைத்தான்/y       .
SFX K   0     லவைத்தாள்/y       .
SFX K   0     லவைத்தார்/y       .
SFX K   0     லவைத்தார்கள்/y       .
SFX K   0     லவைத்தது/y       .
SFX K   0     லவைத்தன/y       .
SFX K   0     லவைக்கிறேன்/y       .
SFX K   0     லவைக்கிறோம்/y       .
SFX K   0     லவைக்கிறாய்/y         .
SFX K   0     லவைக்கிறீர்/y         .
SFX K   0     லவைக்கிறீர்கள்/y         .
SFX K   0     லவைக்கிறான்/y         .
SFX K   0     லவைக்கிறாள்/y        .
SFX K   0     லவைக்கிறார்/y        .
SFX K   0     லவைக்கிறார்கள்/y         .
SFX K   0     லவைக்கிறது/y        .
SFX K   0     லவைக்கிறன/y       .
SFX K   0     லவைக்கின்றேன்/y       .
SFX K   0     லவைக்கின்றோம்/y       .
SFX K   0     லவைக்கின்றாய்/y         .
SFX K   0     லவைக்கின்றீர்/y         .
SFX K   0     லவைக்கின்றீர்கள்/y         .
SFX K   0     லவைக்கின்றான்/y         .
SFX K   0     லவைக்கின்றாள்/y        .
SFX K   0     லவைக்கின்றார்/y        .
SFX K   0     லவைக்கின்றார்கள்/y         .
SFX K   0     லவைக்கின்றது/y        .
SFX K   0     லவைக்கின்றன/y       .
SFX K   0     லவைப்பேன்/y       .
SFX K   0     லவைப்போம்/y       .
SFX K   0     லவைப்பாய்/y         .
SFX K   0     லவைப்பீர்/y         .
SFX K   0     லவைப்பீர்கள்/y         .
SFX K   0     லவைப்பான்/y         .
SFX K   0     லவைப்பாள்/y        .
SFX K   0     லவைப்பார்/y        .
SFX K   0     லவைப்பார்கள்/y         .
SFX K   0     லவைக்கும்/y        .
SFX K   0     லப்பார்/y       .
SFX K   0     லப்பார்த்தேன்/y       .
SFX K   0     லப்பார்த்தோம்/y       .
SFX K   0     லப்பார்த்தாய்/y       .
SFX K   0     லப்பார்த்தீர்/y       .
SFX K   0     லப்பார்த்தீர்கள்/y       .
SFX K   0     லப்பார்த்தான்/y       .
SFX K   0     லப்பார்த்தாள்/y       .
SFX K   0     லப்பார்த்தார்/y       .
SFX K   0     லப்பார்த்தார்கள்/y       .
SFX K   0     லப்பார்த்தது/y       .
SFX K   0     லப்பார்த்தன/y       .
SFX K   0     லப்பார்க்கிறேன்/y       .
SFX K   0     லப்பார்க்கிறோம்/y       .
SFX K   0     லப்பார்க்கிறாய்/y         .
SFX K   0     லப்பார்க்கிறீர்/y         .
SFX K   0     லப்பார்க்கிறீர்கள்/y         .
SFX K   0     லப்பார்க்கிறான்/y         .
SFX K   0     லப்பார்க்கிறாள்/y        .
SFX K   0     லப்பார்க்கிறார்/y        .
SFX K   0     லப்பார்க்கிறார்கள்/y         .
SFX K   0     லப்பார்க்கிறது/y        .
SFX K   0     லப்பார்க்கிறன/y       .
SFX K   0     லப்பார்க்கின்றேன்/y       .
SFX K   0     லப்பார்க்கின்றோம்/y       .
SFX K   0     லப்பார்க்கின்றாய்/y         .
SFX K   0     லப்பார்க்கின்றீர்/y         .
SFX K   0     லப்பார்க்கின்றீர்கள்/y         .
SFX K   0     லப்பார்க்கின்றான்/y         .
SFX K   0     லப்பார்க்கின்றாள்/y        .
SFX K   0     லப்பார்க்கின்றார்/y        .
SFX K   0     லப்பார்க்கின்றார்கள்/y         .
SFX K   0     லப்பார்க்கின்றது/y        .
SFX K   0     லப்பார்க்கின்றன/y       .
SFX K   0     லப்பார்ப்பேன்/y       .
SFX K   0     லப்பார்ப்போம்/y       .
SFX K   0     லப்பார்ப்பாய்/y         .
SFX K   0     லப்பார்ப்பீர்/y         .
SFX K   0     லப்பார்ப்பீர்கள்/y         .
SFX K   0     லப்பார்ப்பான்/y         .
SFX K   0     லப்பார்ப்பாள்/y        .
SFX K   0     லப்பார்ப்பார்/y        .
SFX K   0     லப்பார்ப்பார்கள்/y         .
SFX K   0     லப்பார்க்கும்/y        .
SFX K   0     லவா/y       .
SFX K   0     லவந்தேன்/y       .
SFX K   0     லவந்தோம்/y       .
SFX K   0     லவந்தாய்/y         .
SFX K   0     லவந்தீர்/y         .
SFX K   0     லவந்தீர்கள்/y         .
SFX K   0     லவந்தான்/y         .
SFX K   0     லவந்தாள்/y         .
SFX K   0     லவந்தார்/y         .
SFX K   0     லவந்தார்கள்/y        .
SFX K   0     லவந்தது/y         .
SFX K   0     லவந்தன/y        .
SFX K   0     லவருகிறேன்/y       .
SFX K   0     லவருகிறோம்/y       .
SFX K   0     லவருகிறாய்/y         .
SFX K   0     லவருகிறீர்/y         .
SFX K   0     லவருகிறீர்கள்/y         .
SFX K   0     லவருகிறான்/y         .
SFX K   0     லவருகிறாள்/y        .
SFX K   0     லவருகிறார்/y        .
SFX K   0     லவருகிறார்கள்/y         .
SFX K   0     லவருகிறது/y        .
SFX K   0     லவருகிறன/y       .
SFX K   0     லவருகின்றேன்/y       .
SFX K   0     லவருகின்றோம்/y       .
SFX K   0     லவருகின்றாய்/y         .
SFX K   0     லவருகின்றீர்/y         .
SFX K   0     லவருகின்றீர்கள்/y         .
SFX K   0     லவருகின்றான்/y         .
SFX K   0     லவருகின்றாள்/y        .
SFX K   0     லவருகின்றார்/y        .
SFX K   0     லவருகின்றார்கள்/y         .
SFX K   0     லவருகின்றது/y        .
SFX K   0     லவருகின்றன/y       .
SFX K   0     லவருவேன்/y       .
SFX K   0     லவருவோம்/y       .
SFX K   0     லவருவாய்/y         .
SFX K   0     லவருவீர்/y         .
SFX K   0     லவருவீர்கள்/y         .
SFX K   0     லவருவான்/y         .
SFX K   0     லவருவாள்/y        .
SFX K   0     லவருவார்/y        .
SFX K   0     லவருவார்கள்/y         .
SFX K   0     லவரும்/y        .
SFX K   0     லப்போ/y        .
SFX K   0     லப்போனேன்/y       .
SFX K   0     லப்போனோம்/y       .
SFX K   0     லப்போனாய்/y         .
SFX K   0     லப்போனீர்/y         .
SFX K   0     லப்போனீர்கள்/y         .
SFX K   0     லப்போனான்/y         .
SFX K   0     லப்போனாள்/y         .
SFX K   0     லப்போனார்/y         .
SFX K   0     லப்போனார்கள்/y        .
SFX K   0     லப்போனது/y         .
SFX K   0     லப்போயிற்று/y         .
SFX K   0     லப்போயின/y        .
SFX K   0     லப்போகிறேன்/y       .
SFX K   0     லப்போகிறோம்/y       .
SFX K   0     லப்போகிறாய்/y         .
SFX K   0     லப்போகிறீர்/y         .
SFX K   0     லப்போகிறீர்கள்/y         .
SFX K   0     லப்போகிறான்/y         .
SFX K   0     லப்போகிறாள்/y        .
SFX K   0     லப்போகிறார்/y        .
SFX K   0     லப்போகிறார்கள்/y         .
SFX K   0     லப்போகிறது/y        .
SFX K   0     லப்போகிறன/y       .
SFX K   0     லப்போகின்றேன்/y       .
SFX K   0     லப்போகின்றோம்/y       .
SFX K   0     லப்போகின்றாய்/y         .
SFX K   0     லப்போகின்றீர்/y         .
SFX K   0     லப்போகின்றீர்கள்/y         .
SFX K   0     லப்போகின்றான்/y         .
SFX K   0     லப்போகின்றாள்/y        .
SFX K   0     லப்போகின்றார்/y        .
SFX K   0     லப்போகின்றார்கள்/y         .
SFX K   0     லப்போகின்றது/y        .
SFX K   0     லப்போகின்றன/y       .
SFX K   0     லப்போவேன்/y       .
SFX K   0     லப்போவோம்/y       .
SFX K   0     லப்போவாய்/y         .
SFX K   0     லப்போவீர்/y         .
SFX K   0     லப்போவீர்கள்/y         .
SFX K   0     லப்போவான்/y         .
SFX K   0     லப்போவாள்/y        .
SFX K   0     லப்போவார்/y        .
SFX K   0     லப்போவார்கள்/y         .
SFX K   0     லப்போகும்/y        .
SFX K   0     லவிரு/y        .
SFX K   0     லவிருந்தேன்/y       .
SFX K   0     லவிருந்தோம்/y       .
SFX K   0     லவிருந்தாய்/y         .
SFX K   0     லவிருந்தீர்/y         .
SFX K   0     லவிருந்தீர்கள்/y         .
SFX K   0     லவிருந்தான்/y         .
SFX K   0     லவிருந்தாள்/y         .
SFX K   0     லவிருந்தார்/y         .
SFX K   0     லவிருந்தார்கள்/y        .
SFX K   0     லவிருந்தது/y         .
SFX K   0     லவிருந்தன/y        .
SFX K   0     லவிருக்கிறேன்/y       .
SFX K   0     லவிருக்கிறோம்/y       .
SFX K   0     லவிருக்கிறாய்/y         .
SFX K   0     லவிருக்கிறீர்/y         .
SFX K   0     லவிருக்கிறீர்கள்/y         .
SFX K   0     லவிருக்கிறான்/y         .
SFX K   0     லவிருக்கிறாள்/y        .
SFX K   0     லவிருக்கிறார்/y        .
SFX K   0     லவிருக்கிறார்கள்/y         .
SFX K   0     லவிருக்கிறது/y        .
SFX K   0     லவிருக்கிறன/y       .
SFX K   0     லவிருக்கின்றேன்/y       .
SFX K   0     லவிருக்கின்றோம்/y       .
SFX K   0     லவிருக்கின்றாய்/y         .
SFX K   0     லவிருக்கின்றீர்/y         .
SFX K   0     லவிருக்கின்றீர்கள்/y         .
SFX K   0     லவிருக்கின்றான்/y         .
SFX K   0     லவிருக்கின்றாள்/y        .
SFX K   0     லவிருக்கின்றார்/y        .
SFX K   0     லவிருக்கின்றார்கள்/y         .
SFX K   0     லவிருக்கின்றது/y        .
SFX K   0     லவிருக்கின்றன/y       .
SFX K   0     லவிருப்பேன்/y       .
SFX K   0     லவிருப்போம்/y       .
SFX K   0     லவிருப்பாய்/y         .
SFX K   0     லவிருப்பீர்/y         .
SFX K   0     லவிருப்பீர்கள்/y         .
SFX K   0     லவிருப்பான்/y         .
SFX K   0     லவிருப்பாள்/y        .
SFX K   0     லவிருப்பார்/y        .
SFX K   0     லவிருப்பார்கள்/y         .
SFX K   0     லவிருக்கும்/y        .
SFX K   0     லவேண்டியிரு/y        .
SFX K   0     லவேண்டியிருந்தேன்/y       .
SFX K   0     லவேண்டியிருந்தோம்/y       .
SFX K   0     லவேண்டியிருந்தாய்/y         .
SFX K   0     லவேண்டியிருந்தீர்/y         .
SFX K   0     லவேண்டியிருந்தீர்கள்/y         .
SFX K   0     லவேண்டியிருந்தான்/y         .
SFX K   0     லவேண்டியிருந்தாள்/y         .
SFX K   0     லவேண்டியிருந்தார்/y         .
SFX K   0     லவேண்டியிருந்தார்கள்/y        .
SFX K   0     லவேண்டியிருந்தது/y         .
SFX K   0     லவேண்டியிருந்தன/y        .
SFX K   0     லவேண்டியிருக்கிறேன்/y       .
SFX K   0     லவேண்டியிருக்கிறோம்/y       .
SFX K   0     லவேண்டியிருக்கிறாய்/y         .
SFX K   0     லவேண்டியிருக்கிறீர்/y         .
SFX K   0     லவேண்டியிருக்கிறீர்கள்/y         .
SFX K   0     லவேண்டியிருக்கிறான்/y         .
SFX K   0     லவேண்டியிருக்கிறாள்/y        .
SFX K   0     லவேண்டியிருக்கிறார்/y        .
SFX K   0     லவேண்டியிருக்கிறார்கள்/y         .
SFX K   0     லவேண்டியிருக்கிறது/y        .
SFX K   0     லவேண்டியிருக்கிறன/y       .
SFX K   0     லவேண்டியிருக்கின்றேன்/y       .
SFX K   0     லவேண்டியிருக்கின்றோம்/y       .
SFX K   0     லவேண்டியிருக்கின்றாய்/y         .
SFX K   0     லவேண்டியிருக்கின்றீர்/y         .
SFX K   0     லவேண்டியிருக்கின்றீர்கள்/y         .
SFX K   0     லவேண்டியிருக்கின்றான்/y         .
SFX K   0     லவேண்டியிருக்கின்றாள்/y        .
SFX K   0     லவேண்டியிருக்கின்றார்/y        .
SFX K   0     லவேண்டியிருக்கின்றார்கள்/y         .
SFX K   0     லவேண்டியிருக்கின்றது/y        .
SFX K   0     லவேண்டியிருக்கின்றன/y       .
SFX K   0     லவேண்டியிருப்பேன்/y       .
SFX K   0     லவேண்டியிருப்போம்/y       .
SFX K   0     லவேண்டியிருப்பாய்/y         .
SFX K   0     லவேண்டியிருப்பீர்/y         .
SFX K   0     லவேண்டியிருப்பீர்கள்/y         .
SFX K   0     லவேண்டியிருப்பான்/y         .
SFX K   0     லவேண்டியிருப்பாள்/y        .
SFX K   0     லவேண்டியிருப்பார்/y        .
SFX K   0     லவேண்டியிருப்பார்கள்/y         .
SFX K   0     லவேண்டியிருக்கும்/y        .
SFX K   0     லவேண்டியிருத்தல்/y        .
SFX K   0     லவேண்டியிருந்தது/y        .
SFX K   0     லவேண்டிவா/y        .
SFX K   0     லவேண்டிவந்தேன்/y       .
SFX K   0     லவேண்டிவந்தோம்/y       .
SFX K   0     லவேண்டிவந்தாய்/y         .
SFX K   0     லவேண்டிவந்தீர்/y         .
SFX K   0     லவேண்டிவந்தீர்கள்/y         .
SFX K   0     லவேண்டிவந்தான்/y         .
SFX K   0     லவேண்டிவந்தாள்/y         .
SFX K   0     லவேண்டிவந்தார்/y         .
SFX K   0     லவேண்டிவந்தார்கள்/y        .
SFX K   0     லவேண்டிவந்தது/y         .
SFX K   0     லவேண்டிவந்தன/y        .
SFX K   0     லவேண்டிவருகிறேன்/y       .
SFX K   0     லவேண்டிவருகிறோம்/y       .
SFX K   0     லவேண்டிவருகிறாய்/y         .
SFX K   0     லவேண்டிவருகிறீர்/y         .
SFX K   0     லவேண்டிவருகிறீர்கள்/y         .
SFX K   0     லவேண்டிவருகிறான்/y         .
SFX K   0     லவேண்டிவருகிறாள்/y        .
SFX K   0     லவேண்டிவருகிறார்/y        .
SFX K   0     லவேண்டிவருகிறார்கள்/y         .
SFX K   0     லவேண்டிவருகிறது/y        .
SFX K   0     லவேண்டிவருகிறன/y       .
SFX K   0     லவேண்டிவருகின்றேன்/y       .
SFX K   0     லவேண்டிவருகின்றோம்/y       .
SFX K   0     லவேண்டிவருகின்றாய்/y         .
SFX K   0     லவேண்டிவருகின்றீர்/y         .
SFX K   0     லவேண்டிவருகின்றீர்கள்/y         .
SFX K   0     லவேண்டிவருகின்றான்/y         .
SFX K   0     லவேண்டிவருகின்றாள்/y        .
SFX K   0     லவேண்டிவருகின்றார்/y        .
SFX K   0     லவேண்டிவருகின்றார்கள்/y         .
SFX K   0     லவேண்டிவருகின்றது/y        .
SFX K   0     லவேண்டிவருகின்றன/y       .
SFX K   0     லவேண்டிவருவேன்/y       .
SFX K   0     லவேண்டிவருவோம்/y       .
SFX K   0     லவேண்டிவருவாய்/y         .
SFX K   0     லவேண்டிவருவீர்/y         .
SFX K   0     லவேண்டிவருவீர்கள்/y         .
SFX K   0     லவேண்டிவருவான்/y         .
SFX K   0     லவேண்டிவருவாள்/y        .
SFX K   0     லவேண்டிவருவார்/y        .
SFX K   0     லவேண்டிவருவார்கள்/y         .
SFX K   0     லவேண்டிவரும்/y        .
SFX K   0     லவேண்டிவருதல்/y        .
SFX K   0     லவேண்டிவந்தது/y        .
SFX K   0     லமுடியும்/y        .
SFX K   0     லமுடியாது/y       .
SFX K   0     லவியலும்/y       .
SFX K   0     லவியலாது/y         .
SFX K   0     லவில்லை/y        .
SFX K   0     லமாட்டேன்/y       .
SFX K   0     லமாட்டோம்/y       .
SFX K   0     லமாட்டாய்/y         .
SFX K   0     லமாட்டீர்/y         .
SFX K   0     லமாட்டீர்கள்/y         .
SFX K   0     லமாட்டான்/y         .
SFX K   0     லமாட்டாள்/y         .
SFX K   0     லமாட்டார்/y         .
SFX K   0     லமாட்டார்கள்/y        .
SFX K   0     லாது/y         .
SFX K   0     லக்கூடாது/y         .
SFX K   0     லக்கூடும்/y         .
SFX K   0     லவேண்டாம்/y         .
SFX K   0     லவேண்டும்/y         .
SFX K   0     லட்டும்/y         .
SFX K   0     லலாகும்/y         .
SFX K   0     லலாம்/y         .
SFX K   0     லுங்கள்/y         .
SFX K   0     லுங்களேன்/y         .
SFX K   0     லேன்/y         .
SFX K   ல்    ன்றேன்/y       .
SFX K   ல்    ன்றோம்/y       .
SFX K   ல்    ன்றாய்/y         .
SFX K   ல்    ன்றீர்/y         .
SFX K   ல்    ன்றீர்கள்/y         .
SFX K   ல்    ன்றான்/y         .
SFX K   ல்    ன்றாள்/y         .
SFX K   ல்    ன்றார்/y         .
SFX K   ல்    ன்றார்கள்/y        .
SFX K   ல்    ன்றது/y         .
SFX K   ல்    ன்றன/y        .
SFX K   0    கிறேன்/y       .
SFX K   0    கிறோம்/y       .
SFX K   0    கிறாய்/y         .
SFX K   0    கிறீர்/y         .
SFX K   0    கிறீர்கள்/y         .
SFX K   0    கிறான்/y         .
SFX K   0    கிறாள்/y        .
SFX K   0    கிறார்/y        .
SFX K   0    கிறார்கள்/y         .
SFX K   0    கிறது/y        .
SFX K   0    கிறன/y       .
SFX K   0    கின்றேன்/y       .
SFX K   0    கின்றோம்/y       .
SFX K   0    கின்றாய்/y         .
SFX K   0    கின்றீர்/y         .
SFX K   0    கின்றீர்கள்/y         .
SFX K   0    கின்றான்/y         .
SFX K   0    கின்றாள்/y        .
SFX K   0    கின்றார்/y        .
SFX K   0    கின்றார்கள்/y         .
SFX K   0    கின்றது/y        .
SFX K   0    கின்றன/y       .
SFX K   0    வேன்/y       .
SFX K   0    வோம்/y       .
SFX K   0    வாய்/y         .
SFX K   0    வீர்/y         .
SFX K   0    வீர்கள்/y         .
SFX K   0    வான்/y         .
SFX K   0    வாள்/y        .
SFX K   0    வார்/y        .
SFX K   0    வார்கள்/y         .
SFX K   0    லும்/y        .
SFX K   ல்    ன்றுகாட்டு/y       .
SFX K   ல்    ன்றுகாட்டினேன்/y       .
SFX K   ல்    ன்றுகாட்டினோம்/y       .
SFX K   ல்    ன்றுகாட்டினாய்/y         .
SFX K   ல்    ன்றுகாட்டினீர்/y         .
SFX K   ல்    ன்றுகாட்டினீர்கள்/y         .
SFX K   ல்    ன்றுகாட்டினான்/y         .
SFX K   ல்    ன்றுகாட்டினாள்/y         .
SFX K   ல்    ன்றுகாட்டினார்/y         .
SFX K   ல்    ன்றுகாட்டினார்கள்/y        .
SFX K   ல்    ன்றுகாட்டியது/y         .
SFX K   ல்    ன்றுகாட்டிற்று/y         .
SFX K   ல்    ன்றுகாட்டின/y        .
SFX K   ல்    ன்றுகாட்டுகிறேன்/y       .
SFX K   ல்    ன்றுகாட்டுகிறோம்/y       .
SFX K   ல்    ன்றுகாட்டுகிறாய்/y         .
SFX K   ல்    ன்றுகாட்டுகிறீர்/y         .
SFX K   ல்    ன்றுகாட்டுகிறீர்கள்/y         .
SFX K   ல்    ன்றுகாட்டுகிறான்/y         .
SFX K   ல்    ன்றுகாட்டுகிறாள்/y        .
SFX K   ல்    ன்றுகாட்டுகிறார்/y        .
SFX K   ல்    ன்றுகாட்டுகிறார்கள்/y         .
SFX K   ல்    ன்றுகாட்டுகிறது/y        .
SFX K   ல்    ன்றுகாட்டுகிறன/y       .
SFX K   ல்    ன்றுகாட்டுகின்றேன்/y       .
SFX K   ல்    ன்றுகாட்டுகின்றோம்/y       .
SFX K   ல்    ன்றுகாட்டுகின்றாய்/y         .
SFX K   ல்    ன்றுகாட்டுகின்றீர்/y         .
SFX K   ல்    ன்றுகாட்டுகின்றீர்கள்/y         .
SFX K   ல்    ன்றுகாட்டுகின்றான்/y         .
SFX K   ல்    ன்றுகாட்டுகின்றாள்/y        .
SFX K   ல்    ன்றுகாட்டுகின்றார்/y        .
SFX K   ல்    ன்றுகாட்டுகின்றார்கள்/y         .
SFX K   ல்    ன்றுகாட்டுகின்றது/y        .
SFX K   ல்    ன்றுகாட்டுகின்றன/y       .
SFX K   ல்    ன்றுகாட்டுவேன்/y       .
SFX K   ல்    ன்றுகாட்டுவோம்/y       .
SFX K   ல்    ன்றுகாட்டுவாய்/y         .
SFX K   ல்    ன்றுகாட்டுவீர்/y         .
SFX K   ல்    ன்றுகாட்டுவீர்கள்/y         .
SFX K   ல்    ன்றுகாட்டுவான்/y         .
SFX K   ல்    ன்றுகாட்டுவாள்/y        .
SFX K   ல்    ன்றுகாட்டுவார்/y        .
SFX K   ல்    ன்றுகாட்டுவார்கள்/y         .
SFX K   ல்    ன்றுகாட்டும்/y        .
SFX K   ல்     ன்றுவை/y       .
SFX K   ல்     ன்றுவைத்தேன்/y       .
SFX K   ல்     ன்றுவைத்தோம்/y       .
SFX K   ல்     ன்றுவைத்தாய்/y         .
SFX K   ல்     ன்றுவைத்தீர்/y         .
SFX K   ல்     ன்றுவைத்தீர்கள்/y         .
SFX K   ல்     ன்றுவைத்தான்/y         .
SFX K   ல்     ன்றுவைத்தாள்/y         .
SFX K   ல்     ன்றுவைத்தார்/y         .
SFX K   ல்     ன்றுவைத்தார்கள்/y        .
SFX K   ல்     ன்றுவைத்தது/y         .
SFX K   ல்     ன்றுவைத்தன/y        .
SFX K   ல்     ன்றுவைக்கிறேன்/y       .
SFX K   ல்     ன்றுவைக்கிறோம்/y       .
SFX K   ல்     ன்றுவைக்கிறாய்/y         .
SFX K   ல்     ன்றுவைக்கிறீர்/y         .
SFX K   ல்     ன்றுவைக்கிறீர்கள்/y         .
SFX K   ல்     ன்றுவைக்கிறான்/y         .
SFX K   ல்     ன்றுவைக்கிறாள்/y        .
SFX K   ல்     ன்றுவைக்கிறார்/y        .
SFX K   ல்     ன்றுவைக்கிறார்கள்/y         .
SFX K   ல்     ன்றுவைக்கிறது/y        .
SFX K   ல்     ன்றுவைக்கிறன/y       .
SFX K   ல்     ன்றுவைக்கின்றேன்/y       .
SFX K   ல்     ன்றுவைக்கின்றோம்/y       .
SFX K   ல்     ன்றுவைக்கின்றாய்/y         .
SFX K   ல்     ன்றுவைக்கின்றீர்/y         .
SFX K   ல்     ன்றுவைக்கின்றீர்கள்/y         .
SFX K   ல்     ன்றுவைக்கின்றான்/y         .
SFX K   ல்     ன்றுவைக்கின்றாள்/y        .
SFX K   ல்     ன்றுவைக்கின்றார்/y        .
SFX K   ல்     ன்றுவைக்கின்றார்கள்/y         .
SFX K   ல்     ன்றுவைக்கின்றது/y        .
SFX K   ல்     ன்றுவைக்கின்றன/y       .
SFX K   ல்     ன்றுவைப்பேன்/y       .
SFX K   ல்     ன்றுவைப்போம்/y       .
SFX K   ல்     ன்றுவைப்பாய்/y         .
SFX K   ல்     ன்றுவைப்பீர்/y         .
SFX K   ல்     ன்றுவைப்பீர்கள்/y         .
SFX K   ல்     ன்றுவைப்பான்/y         .
SFX K   ல்     ன்றுவைப்பாள்/y        .
SFX K   ல்     ன்றுவைப்பார்/y        .
SFX K   ல்     ன்றுவைப்பார்கள்/y         .
SFX K   ல்     ன்றுவைக்கும்/y        .
SFX K   ல்     ன்றுபார்/y       .
SFX K   ல்     ன்றுபார்த்தேன்/y       .
SFX K   ல்     ன்றுபார்த்தோம்/y       .
SFX K   ல்     ன்றுபார்த்தாய்/y         .
SFX K   ல்     ன்றுபார்த்தீர்/y         .
SFX K   ல்     ன்றுபார்த்தீர்கள்/y         .
SFX K   ல்     ன்றுபார்த்தான்/y         .
SFX K   ல்     ன்றுபார்த்தாள்/y         .
SFX K   ல்     ன்றுபார்த்தார்/y         .
SFX K   ல்     ன்றுபார்த்தார்கள்/y        .
SFX K   ல்     ன்றுபார்த்தது/y         .
SFX K   ல்     ன்றுபார்த்தன/y        .
SFX K   ல்     ன்றுபார்க்கிறேன்/y       .
SFX K   ல்     ன்றுபார்க்கிறோம்/y       .
SFX K   ல்     ன்றுபார்க்கிறாய்/y         .
SFX K   ல்     ன்றுபார்க்கிறீர்/y         .
SFX K   ல்     ன்றுபார்க்கிறீர்கள்/y         .
SFX K   ல்     ன்றுபார்க்கிறான்/y         .
SFX K   ல்     ன்றுபார்க்கிறாள்/y        .
SFX K   ல்     ன்றுபார்க்கிறார்/y        .
SFX K   ல்     ன்றுபார்க்கிறார்கள்/y         .
SFX K   ல்     ன்றுபார்க்கிறது/y        .
SFX K   ல்     ன்றுபார்க்கிறன/y       .
SFX K   ல்     ன்றுபார்க்கின்றேன்/y       .
SFX K   ல்     ன்றுபார்க்கின்றோம்/y       .
SFX K   ல்     ன்றுபார்க்கின்றாய்/y         .
SFX K   ல்     ன்றுபார்க்கின்றீர்/y         .
SFX K   ல்     ன்றுபார்க்கின்றீர்கள்/y         .
SFX K   ல்     ன்றுபார்க்கின்றான்/y         .
SFX K   ல்     ன்றுபார்க்கின்றாள்/y        .
SFX K   ல்     ன்றுபார்க்கின்றார்/y        .
SFX K   ல்     ன்றுபார்க்கின்றார்கள்/y         .
SFX K   ல்     ன்றுபார்க்கின்றது/y        .
SFX K   ல்     ன்றுபார்க்கின்றன/y       .
SFX K   ல்     ன்றுபார்ப்பேன்/y       .
SFX K   ல்     ன்றுபார்ப்போம்/y       .
SFX K   ல்     ன்றுபார்ப்பாய்/y         .
SFX K   ல்     ன்றுபார்ப்பீர்/y         .
SFX K   ல்     ன்றுபார்ப்பீர்கள்/y         .
SFX K   ல்     ன்றுபார்ப்பான்/y         .
SFX K   ல்     ன்றுபார்ப்பாள்/y        .
SFX K   ல்     ன்றுபார்ப்பார்/y        .
SFX K   ல்     ன்றுபார்ப்பார்கள்/y         .
SFX K   ல்     ன்றுபார்க்கும்/y        .
SFX K   ல்     ன்றிரு/y        .
SFX K   ல்     ன்றிருந்தேன்/y       .
SFX K   ல்     ன்றிருந்தோம்/y       .
SFX K   ல்     ன்றிருந்தாய்/y         .
SFX K   ல்     ன்றிருந்தீர்/y         .
SFX K   ல்     ன்றிருந்தீர்கள்/y         .
SFX K   ல்     ன்றிருந்தான்/y         .
SFX K   ல்     ன்றிருந்தாள்/y         .
SFX K   ல்     ன்றிருந்தார்/y         .
SFX K   ல்     ன்றிருந்தார்கள்/y        .
SFX K   ல்     ன்றிருந்தது/y         .
SFX K   ல்     ன்றிருந்தன/y        .
SFX K   ல்     ன்றிருக்கிறேன்/y       .
SFX K   ல்     ன்றிருக்கிறோம்/y       .
SFX K   ல்     ன்றிருக்கிறாய்/y         .
SFX K   ல்     ன்றிருக்கிறீர்/y         .
SFX K   ல்     ன்றிருக்கிறீர்கள்/y         .
SFX K   ல்     ன்றிருக்கிறான்/y         .
SFX K   ல்     ன்றிருக்கிறாள்/y        .
SFX K   ல்     ன்றிருக்கிறார்/y        .
SFX K   ல்     ன்றிருக்கிறார்கள்/y         .
SFX K   ல்     ன்றிருக்கிறது/y        .
SFX K   ல்     ன்றிருக்கிறன/y       .
SFX K   ல்     ன்றிருக்கின்றேன்/y       .
SFX K   ல்     ன்றிருக்கின்றோம்/y       .
SFX K   ல்     ன்றிருக்கின்றாய்/y         .
SFX K   ல்     ன்றிருக்கின்றீர்/y         .
SFX K   ல்     ன்றிருக்கின்றீர்கள்/y         .
SFX K   ல்     ன்றிருக்கின்றான்/y         .
SFX K   ல்     ன்றிருக்கின்றாள்/y        .
SFX K   ல்     ன்றிருக்கின்றார்/y        .
SFX K   ல்     ன்றிருக்கின்றார்கள்/y         .
SFX K   ல்     ன்றிருக்கின்றது/y        .
SFX K   ல்     ன்றிருக்கின்றன/y       .
SFX K   ல்     ன்றிருப்பேன்/y       .
SFX K   ல்     ன்றிருப்போம்/y       .
SFX K   ல்     ன்றிருப்பாய்/y         .
SFX K   ல்     ன்றிருப்பீர்/y         .
SFX K   ல்     ன்றிருப்பீர்கள்/y         .
SFX K   ல்     ன்றிருப்பான்/y         .
SFX K   ல்     ன்றிருப்பாள்/y        .
SFX K   ல்     ன்றிருப்பார்/y        .
SFX K   ல்     ன்றிருப்பார்கள்/y         .
SFX K   ல்     ன்றிருக்கும்/y        .
SFX K   ல்    ன்றுகொள்/y       .
SFX K   ல்    ன்றுகொண்டேன்/y       .
SFX K   ல்    ன்றுகொண்டோம்/y       .
SFX K   ல்    ன்றுகொண்டாய்/y         .
SFX K   ல்    ன்றுகொண்டீர்/y         .
SFX K   ல்    ன்றுகொண்டீர்கள்/y         .
SFX K   ல்    ன்றுகொண்டான்/y         .
SFX K   ல்    ன்றுகொண்டாள்/y         .
SFX K   ல்    ன்றுகொண்டார்/y         .
SFX K   ல்    ன்றுகொண்டார்கள்/y        .
SFX K   ல்    ன்றுகொண்டது/y         .
SFX K   ல்    ன்றுகொண்டன/y        .
SFX K   ல்    ன்றுகொள்கிறேன்/y       .
SFX K   ல்    ன்றுகொள்கிறோம்/y       .
SFX K   ல்    ன்றுகொள்கிறாய்/y         .
SFX K   ல்    ன்றுகொள்கிறீர்/y         .
SFX K   ல்    ன்றுகொள்கிறீர்கள்/y         .
SFX K   ல்    ன்றுகொள்கிறான்/y         .
SFX K   ல்    ன்றுகொள்கிறாள்/y        .
SFX K   ல்    ன்றுகொள்கிறார்/y        .
SFX K   ல்    ன்றுகொள்கிறார்கள்/y         .
SFX K   ல்    ன்றுகொள்கிறது/y        .
SFX K   ல்    ன்றுகொள்கிறன/y       .
SFX K   ல்    ன்றுகொள்கின்றேன்/y       .
SFX K   ல்    ன்றுகொள்கின்றோம்/y       .
SFX K   ல்    ன்றுகொள்கின்றாய்/y         .
SFX K   ல்    ன்றுகொள்கின்றீர்/y         .
SFX K   ல்    ன்றுகொள்கின்றீர்கள்/y         .
SFX K   ல்    ன்றுகொள்கின்றான்/y         .
SFX K   ல்    ன்றுகொள்கின்றாள்/y        .
SFX K   ல்    ன்றுகொள்கின்றார்/y        .
SFX K   ல்    ன்றுகொள்கின்றார்கள்/y         .
SFX K   ல்    ன்றுகொள்கின்றது/y        .
SFX K   ல்    ன்றுகொள்கின்றன/y       .
SFX K   ல்    ன்றுகொள்வேன்/y       .
SFX K   ல்    ன்றுகொள்வோம்/y       .
SFX K   ல்    ன்றுகொள்வாய்/y         .
SFX K   ல்    ன்றுகொள்வீர்/y         .
SFX K   ல்    ன்றுகொள்வீர்கள்/y         .
SFX K   ல்    ன்றுகொள்வான்/y         .
SFX K   ல்    ன்றுகொள்வாள்/y        .
SFX K   ல்    ன்றுகொள்வார்/y        .
SFX K   ல்    ன்றுகொள்வார்கள்/y         .
SFX K   ல்    ன்றுகொள்ளும்/y        .
SFX K   ல்     ன்றுபோ/y        .
SFX K   ல்     ன்றுபோனேன்/y       .
SFX K   ல்     ன்றுபோனோம்/y       .
SFX K   ல்     ன்றுபோனாய்/y         .
SFX K   ல்     ன்றுபோனீர்/y         .
SFX K   ல்     ன்றுபோனீர்கள்/y         .
SFX K   ல்     ன்றுபோனான்/y         .
SFX K   ல்     ன்றுபோனாள்/y         .
SFX K   ல்     ன்றுபோனார்/y         .
SFX K   ல்     ன்றுபோனார்கள்/y        .
SFX K   ல்     ன்றுபோனது/y         .
SFX K   ல்     ன்றுபோயிற்று/y         .
SFX K   ல்     ன்றுபோயின/y        .
SFX K   ல்     ன்றுபோகிறேன்/y       .
SFX K   ல்     ன்றுபோகிறோம்/y       .
SFX K   ல்     ன்றுபோகிறாய்/y         .
SFX K   ல்     ன்றுபோகிறீர்/y         .
SFX K   ல்     ன்றுபோகிறீர்கள்/y         .
SFX K   ல்     ன்றுபோகிறான்/y         .
SFX K   ல்     ன்றுபோகிறாள்/y        .
SFX K   ல்     ன்றுபோகிறார்/y        .
SFX K   ல்     ன்றுபோகிறார்கள்/y         .
SFX K   ல்     ன்றுபோகிறது/y        .
SFX K   ல்     ன்றுபோகிறன/y       .
SFX K   ல்     ன்றுபோகின்றேன்/y       .
SFX K   ல்     ன்றுபோகின்றோம்/y       .
SFX K   ல்     ன்றுபோகின்றாய்/y         .
SFX K   ல்     ன்றுபோகின்றீர்/y         .
SFX K   ல்     ன்றுபோகின்றீர்கள்/y         .
SFX K   ல்     ன்றுபோகின்றான்/y         .
SFX K   ல்     ன்றுபோகின்றாள்/y        .
SFX K   ல்     ன்றுபோகின்றார்/y        .
SFX K   ல்     ன்றுபோகின்றார்கள்/y         .
SFX K   ல்     ன்றுபோகின்றது/y        .
SFX K   ல்     ன்றுபோகின்றன/y       .
SFX K   ல்     ன்றுபோவேன்/y       .
SFX K   ல்     ன்றுபோவோம்/y       .
SFX K   ல்     ன்றுபோவாய்/y         .
SFX K   ல்     ன்றுபோவீர்/y         .
SFX K   ல்     ன்றுபோவீர்கள்/y         .
SFX K   ல்     ன்றுபோவான்/y         .
SFX K   ல்     ன்றுபோவாள்/y        .
SFX K   ல்     ன்றுபோவார்/y        .
SFX K   ல்     ன்றுபோவார்கள்/y         .
SFX K   ல்     ன்றுபோகும்/y        .
SFX K   ல்     ன்றுவிடு/y       .
SFX K   ல்     ன்றுவிட்டேன்/y       .
SFX K   ல்     ன்றுவிட்டோம்/y       .
SFX K   ல்     ன்றுவிட்டாய்/y         .
SFX K   ல்     ன்றுவிட்டீர்/y         .
SFX K   ல்     ன்றுவிட்டீர்கள்/y         .
SFX K   ல்     ன்றுவிட்டான்/y         .
SFX K   ல்     ன்றுவிட்டாள்/y         .
SFX K   ல்     ன்றுவிட்டார்/y         .
SFX K   ல்     ன்றுவிட்டார்கள்/y        .
SFX K   ல்     ன்றுவிட்டது/y         .
SFX K   ல்     ன்றுவிட்டன/y        .
SFX K   ல்     ன்றுவிடுகிறேன்/y       .
SFX K   ல்     ன்றுவிடுகிறோம்/y       .
SFX K   ல்     ன்றுவிடுகிறாய்/y         .
SFX K   ல்     ன்றுவிடுகிறீர்/y         .
SFX K   ல்     ன்றுவிடுகிறீர்கள்/y         .
SFX K   ல்     ன்றுவிடுகிறான்/y         .
SFX K   ல்     ன்றுவிடுகிறாள்/y        .
SFX K   ல்     ன்றுவிடுகிறார்/y        .
SFX K   ல்     ன்றுவிடுகிறார்கள்/y         .
SFX K   ல்     ன்றுவிடுகிறது/y        .
SFX K   ல்     ன்றுவிடுகிறன/y       .
SFX K   ல்     ன்றுவிடுகின்றேன்/y       .
SFX K   ல்     ன்றுவிடுகின்றோம்/y       .
SFX K   ல்     ன்றுவிடுகின்றாய்/y         .
SFX K   ல்     ன்றுவிடுகின்றீர்/y         .
SFX K   ல்     ன்றுவிடுகின்றீர்கள்/y         .
SFX K   ல்     ன்றுவிடுகின்றான்/y         .
SFX K   ல்     ன்றுவிடுகின்றாள்/y        .
SFX K   ல்     ன்றுவிடுகின்றார்/y        .
SFX K   ல்     ன்றுவிடுகின்றார்கள்/y         .
SFX K   ல்     ன்றுவிடுகின்றது/y        .
SFX K   ல்     ன்றுவிடுகின்றன/y       .
SFX K   ல்     ன்றுவிடுவேன்/y       .
SFX K   ல்     ன்றுவிடுவோம்/y       .
SFX K   ல்     ன்றுவிடுவாய்/y         .
SFX K   ல்     ன்றுவிடுவீர்/y         .
SFX K   ல்     ன்றுவிடுவீர்கள்/y         .
SFX K   ல்     ன்றுவிடுவான்/y        .
SFX K   ல்     ன்றுவிடுவாள்/y        .
SFX K   ல்     ன்றுவிடுவார்/y        .
SFX K   ல்     ன்றுவிடுவார்கள்/y         .
SFX K   ல்     ன்றுவிடும்/y        .
SFX K   ல்     ன்றுகொண்டிரு/y        .
SFX K   ல்     ன்றுகொண்டிருந்தேன்/y       .
SFX K   ல்     ன்றுகொண்டிருந்தோம்/y       .
SFX K   ல்     ன்றுகொண்டிருந்தாய்/y         .
SFX K   ல்     ன்றுகொண்டிருந்தீர்/y         .
SFX K   ல்     ன்றுகொண்டிருந்தீர்கள்/y         .
SFX K   ல்     ன்றுகொண்டிருந்தான்/y         .
SFX K   ல்     ன்றுகொண்டிருந்தாள்/y         .
SFX K   ல்     ன்றுகொண்டிருந்தார்/y         .
SFX K   ல்     ன்றுகொண்டிருந்தார்கள்/y        .
SFX K   ல்     ன்றுகொண்டிருந்தது/y         .
SFX K   ல்     ன்றுகொண்டிருந்தன/y        .
SFX K   ல்     ன்றுகொண்டிருக்கிறேன்/y       .
SFX K   ல்     ன்றுகொண்டிருக்கிறோம்/y       .
SFX K   ல்     ன்றுகொண்டிருக்கிறாய்/y         .
SFX K   ல்     ன்றுகொண்டிருக்கிறீர்/y         .
SFX K   ல்     ன்றுகொண்டிருக்கிறீர்கள்/y         .
SFX K   ல்     ன்றுகொண்டிருக்கிறான்/y         .
SFX K   ல்     ன்றுகொண்டிருக்கிறாள்/y        .
SFX K   ல்     ன்றுகொண்டிருக்கிறார்/y        .
SFX K   ல்     ன்றுகொண்டிருக்கிறார்கள்/y         .
SFX K   ல்     ன்றுகொண்டிருக்கிறது/y        .
SFX K   ல்     ன்றுகொண்டிருக்கிறன/y       .
SFX K   ல்     ன்றுகொண்டிருக்கின்றேன்/y       .
SFX K   ல்     ன்றுகொண்டிருக்கின்றோம்/y       .
SFX K   ல்     ன்றுகொண்டிருக்கின்றாய்/y         .
SFX K   ல்     ன்றுகொண்டிருக்கின்றீர்/y         .
SFX K   ல்     ன்றுகொண்டிருக்கின்றீர்கள்/y         .
SFX K   ல்     ன்றுகொண்டிருக்கின்றான்/y         .
SFX K   ல்     ன்றுகொண்டிருக்கின்றாள்/y        .
SFX K   ல்     ன்றுகொண்டிருக்கின்றார்/y        .
SFX K   ல்     ன்றுகொண்டிருக்கின்றார்கள்/y         .
SFX K   ல்     ன்றுகொண்டிருக்கின்றது/y        .
SFX K   ல்     ன்றுகொண்டிருக்கின்றன/y       .
SFX K   ல்     ன்றுகொண்டிருப்பேன்/y       .
SFX K   ல்     ன்றுகொண்டிருப்போம்/y       .
SFX K   ல்     ன்றுகொண்டிருப்பாய்/y         .
SFX K   ல்     ன்றுகொண்டிருப்பீர்/y         .
SFX K   ல்     ன்றுகொண்டிருப்பீர்கள்/y         .
SFX K   ல்     ன்றுகொண்டிருப்பான்/y         .
SFX K   ல்     ன்றுகொண்டிருப்பாள்/y        .
SFX K   ல்     ன்றுகொண்டிருப்பார்/y        .
SFX K   ல்     ன்றுகொண்டிருப்பார்கள்/y         .
SFX K   ல்     ன்றுகொண்டிருக்கும்/y        .
SFX K   ல்     ன்றாயிற்று/y        .
SFX K   ல்     ன்றுதொலை/y       .
SFX K   ல்     ன்றுதொலைந்தேன்/y       .
SFX K   ல்     ன்றுதொலைந்தோம்/y       .
SFX K   ல்     ன்றுதொலைந்தாய்/y         .
SFX K   ல்     ன்றுதொலைந்தீர்/y         .
SFX K   ல்     ன்றுதொலைந்தீர்கள்/y         .
SFX K   ல்     ன்றுதொலைந்தான்/y         .
SFX K   ல்     ன்றுதொலைந்தாள்/y         .
SFX K   ல்     ன்றுதொலைந்தார்/y         .
SFX K   ல்     ன்றுதொலைந்தார்கள்/y        .
SFX K   ல்     ன்றுதொலைந்தது/y         .
SFX K   ல்     ன்றுதொலைந்தன/y        .
SFX K   ல்     ன்றுதொலைகிறேன்/y       .
SFX K   ல்     ன்றுதொலைகிறோம்/y       .
SFX K   ல்     ன்றுதொலைகிறாய்/y         .
SFX K   ல்     ன்றுதொலைகிறீர்/y         .
SFX K   ல்     ன்றுதொலைகிறீர்கள்/y         .
SFX K   ல்     ன்றுதொலைகிறான்/y         .
SFX K   ல்     ன்றுதொலைகிறாள்/y        .
SFX K   ல்     ன்றுதொலைகிறார்/y        .
SFX K   ல்     ன்றுதொலைகிறார்கள்/y         .
SFX K   ல்     ன்றுதொலைகிறது/y        .
SFX K   ல்     ன்றுதொலைகிறன/y       .
SFX K   ல்     ன்றுதொலைகின்றேன்/y       .
SFX K   ல்     ன்றுதொலைகின்றோம்/y       .
SFX K   ல்     ன்றுதொலைகின்றாய்/y         .
SFX K   ல்     ன்றுதொலைகின்றீர்/y         .
SFX K   ல்     ன்றுதொலைகின்றீர்கள்/y         .
SFX K   ல்     ன்றுதொலைகின்றான்/y         .
SFX K   ல்     ன்றுதொலைகின்றாள்/y        .
SFX K   ல்     ன்றுதொலைகின்றார்/y        .
SFX K   ல்     ன்றுதொலைகின்றார்கள்/y         .
SFX K   ல்     ன்றுதொலைகின்றது/y        .
SFX K   ல்     ன்றுதொலைகின்றன/y       .
SFX K   ல்     ன்றுதொலைவேன்/y       .
SFX K   ல்     ன்றுதொலைவோம்/y       .
SFX K   ல்     ன்றுதொலைவாய்/y         .
SFX K   ல்     ன்றுதொலைவீர்/y         .
SFX K   ல்     ன்றுதொலைவீர்கள்/y         .
SFX K   ல்     ன்றுதொலைவான்/y         .
SFX K   ல்     ன்றுதொலைவாள்/y        .
SFX K   ல்     ன்றுதொலைவார்/y        .
SFX K   ல்     ன்றுதொலைவார்கள்/y         .
SFX K   ல்     ன்றுதொலையும்/y        .
SFX K   ல்     ன்றுதள்ளு/y        .
SFX K   ல்     ன்றுதள்ளினேன்/y       .
SFX K   ல்     ன்றுதள்ளினோம்/y       .
SFX K   ல்     ன்றுதள்ளினாய்/y         .
SFX K   ல்     ன்றுதள்ளினீர்/y         .
SFX K   ல்     ன்றுதள்ளினீர்கள்/y         .
SFX K   ல்     ன்றுதள்ளினான்/y         .
SFX K   ல்     ன்றுதள்ளினாள்/y         .
SFX K   ல்     ன்றுதள்ளினார்/y         .
SFX K   ல்     ன்றுதள்ளினார்கள்/y        .
SFX K   ல்     ன்றுதள்ளியது/y         .
SFX K   ல்     ன்றுதள்ளிற்று/y         .
SFX K   ல்     ன்றுதள்ளின/y        .
SFX K   ல்     ன்றுதள்ளுகிறேன்/y       .
SFX K   ல்     ன்றுதள்ளுகிறோம்/y       .
SFX K   ல்     ன்றுதள்ளுகிறாய்/y         .
SFX K   ல்     ன்றுதள்ளுகிறீர்/y         .
SFX K   ல்     ன்றுதள்ளுகிறீர்கள்/y         .
SFX K   ல்     ன்றுதள்ளுகிறான்/y         .
SFX K   ல்     ன்றுதள்ளுகிறாள்/y        .
SFX K   ல்     ன்றுதள்ளுகிறார்/y        .
SFX K   ல்     ன்றுதள்ளுகிறார்கள்/y         .
SFX K   ல்     ன்றுதள்ளுகிறது/y        .
SFX K   ல்     ன்றுதள்ளுகிறன/y       .
SFX K   ல்     ன்றுதள்ளுகின்றேன்/y       .
SFX K   ல்     ன்றுதள்ளுகின்றோம்/y       .
SFX K   ல்     ன்றுதள்ளுகின்றாய்/y         .
SFX K   ல்     ன்றுதள்ளுகின்றீர்/y         .
SFX K   ல்     ன்றுதள்ளுகின்றீர்கள்/y         .
SFX K   ல்     ன்றுதள்ளுகின்றான்/y         .
SFX K   ல்     ன்றுதள்ளுகின்றாள்/y        .
SFX K   ல்     ன்றுதள்ளுகின்றார்/y        .
SFX K   ல்     ன்றுதள்ளுகின்றார்கள்/y         .
SFX K   ல்     ன்றுதள்ளுகின்றது/y        .
SFX K   ல்     ன்றுதள்ளுகின்றன/y       .
SFX K   ல்     ன்றுதள்ளுவேன்/y       .
SFX K   ல்     ன்றுதள்ளுவோம்/y       .
SFX K   ல்     ன்றுதள்ளுவாய்/y         .
SFX K   ல்     ன்றுதள்ளுவீர்/y         .
SFX K   ல்     ன்றுதள்ளுவீர்கள்/y         .
SFX K   ல்     ன்றுதள்ளுவான்/y         .
SFX K   ல்     ன்றுதள்ளுவாள்/y        .
SFX K   ல்     ன்றுதள்ளுவார்/y        .
SFX K   ல்     ன்றுதள்ளுவார்கள்/y         .
SFX K   ல்     ன்றுதள்ளும்/y        .
SFX K   ல்     ன்றுகிழி/y       .
SFX K   ல்     ன்றுகிழித்தேன்/y       .
SFX K   ல்     ன்றுகிழித்தோம்/y       .
SFX K   ல்     ன்றுகிழித்தாய்/y       .
SFX K   ல்     ன்றுகிழித்தீர்/y       .
SFX K   ல்     ன்றுகிழித்தீர்கள்/y       .
SFX K   ல்     ன்றுகிழித்தான்/y       .
SFX K   ல்     ன்றுகிழித்தாள்/y       .
SFX K   ல்     ன்றுகிழித்தார்/y       .
SFX K   ல்     ன்றுகிழித்தார்கள்/y       .
SFX K   ல்     ன்றுகிழித்தது/y       .
SFX K   ல்     ன்றுகிழித்தன/y       .
SFX K   ல்     ன்றுகிழிக்கிறேன்/y       .
SFX K   ல்     ன்றுகிழிக்கிறோம்/y       .
SFX K   ல்     ன்றுகிழிக்கிறாய்/y         .
SFX K   ல்     ன்றுகிழிக்கிறீர்/y         .
SFX K   ல்     ன்றுகிழிக்கிறீர்கள்/y         .
SFX K   ல்     ன்றுகிழிக்கிறான்/y         .
SFX K   ல்     ன்றுகிழிக்கிறாள்/y        .
SFX K   ல்     ன்றுகிழிக்கிறார்/y        .
SFX K   ல்     ன்றுகிழிக்கிறார்கள்/y         .
SFX K   ல்     ன்றுகிழிக்கிறது/y        .
SFX K   ல்     ன்றுகிழிக்கிறன/y       .
SFX K   ல்     ன்றுகிழிக்கின்றேன்/y       .
SFX K   ல்     ன்றுகிழிக்கின்றோம்/y       .
SFX K   ல்     ன்றுகிழிக்கின்றாய்/y         .
SFX K   ல்     ன்றுகிழிக்கின்றீர்/y         .
SFX K   ல்     ன்றுகிழிக்கின்றீர்கள்/y         .
SFX K   ல்     ன்றுகிழிக்கின்றான்/y         .
SFX K   ல்     ன்றுகிழிக்கின்றாள்/y        .
SFX K   ல்     ன்றுகிழிக்கின்றார்/y        .
SFX K   ல்     ன்றுகிழிக்கின்றார்கள்/y         .
SFX K   ல்     ன்றுகிழிக்கின்றது/y        .
SFX K   ல்     ன்றுகிழிக்கின்றன/y       .
SFX K   ல்     ன்றுகிழிப்பேன்/y       .
SFX K   ல்     ன்றுகிழிப்போம்/y       .
SFX K   ல்     ன்றுகிழிப்பாய்/y         .
SFX K   ல்     ன்றுகிழிப்பீர்/y         .
SFX K   ல்     ன்றுகிழிப்பீர்கள்/y         .
SFX K   ல்     ன்றுகிழிப்பான்/y         .
SFX K   ல்     ன்றுகிழிப்பாள்/y        .
SFX K   ல்     ன்றுகிழிப்பார்/y        .
SFX K   ல்     ன்றுகிழிப்பார்கள்/y         .
SFX K   ல்     ன்றுகிழிக்கும்/y        .
SFX K   ல்     ன்றுகிட/y        .
SFX K   ல்     ன்றுகிடந்தேன்/y       .
SFX K   ல்     ன்றுகிடந்தோம்/y       .
SFX K   ல்     ன்றுகிடந்தாய்/y         .
SFX K   ல்     ன்றுகிடந்தீர்/y         .
SFX K   ல்     ன்றுகிடந்தீர்கள்/y         .
SFX K   ல்     ன்றுகிடந்தான்/y         .
SFX K   ல்     ன்றுகிடந்தாள்/y         .
SFX K   ல்     ன்றுகிடந்தார்/y         .
SFX K   ல்     ன்றுகிடந்தார்கள்/y        .
SFX K   ல்     ன்றுகிடந்தது/y         .
SFX K   ல்     ன்றுகிடந்தன/y        .
SFX K   ல்     ன்றுகிடக்கிறேன்/y       .
SFX K   ல்     ன்றுகிடக்கிறோம்/y       .
SFX K   ல்     ன்றுகிடக்கிறாய்/y         .
SFX K   ல்     ன்றுகிடக்கிறீர்/y         .
SFX K   ல்     ன்றுகிடக்கிறீர்கள்/y         .
SFX K   ல்     ன்றுகிடக்கிறான்/y         .
SFX K   ல்     ன்றுகிடக்கிறாள்/y        .
SFX K   ல்     ன்றுகிடக்கிறார்/y        .
SFX K   ல்     ன்றுகிடக்கிறார்கள்/y         .
SFX K   ல்     ன்றுகிடக்கிறது/y        .
SFX K   ல்     ன்றுகிடக்கிறன/y       .
SFX K   ல்     ன்றுகிடக்கின்றேன்/y       .
SFX K   ல்     ன்றுகிடக்கின்றோம்/y       .
SFX K   ல்     ன்றுகிடக்கின்றாய்/y         .
SFX K   ல்     ன்றுகிடக்கின்றீர்/y         .
SFX K   ல்     ன்றுகிடக்கின்றீர்கள்/y         .
SFX K   ல்     ன்றுகிடக்கின்றான்/y         .
SFX K   ல்     ன்றுகிடக்கின்றாள்/y        .
SFX K   ல்     ன்றுகிடக்கின்றார்/y        .
SFX K   ல்     ன்றுகிடக்கின்றார்கள்/y         .
SFX K   ல்     ன்றுகிடக்கின்றது/y        .
SFX K   ல்     ன்றுகிடக்கின்றன/y       .
SFX K   ல்     ன்றுகிடப்பேன்/y       .
SFX K   ல்     ன்றுகிடப்போம்/y       .
SFX K   ல்     ன்றுகிடப்பாய்/y         .
SFX K   ல்     ன்றுகிடப்பீர்/y         .
SFX K   ல்     ன்றுகிடப்பீர்கள்/y         .
SFX K   ல்     ன்றுகிடப்பான்/y         .
SFX K   ல்     ன்றுகிடப்பாள்/y        .
SFX K   ல்     ன்றுகிடப்பார்/y        .
SFX K   ல்     ன்றுகிடப்பார்கள்/y         .
SFX K   ல்     ன்றுகிடக்கும்/y        .
SFX K   ல்     ன்றுதீர்/y       .
SFX K   ல்     ன்றுதீர்த்தேன்/y       .
SFX K   ல்     ன்றுதீர்த்தோம்/y       .
SFX K   ல்     ன்றுதீர்த்தாய்/y       .
SFX K   ல்     ன்றுதீர்த்தீர்/y       .
SFX K   ல்     ன்றுதீர்த்தீர்கள்/y       .
SFX K   ல்     ன்றுதீர்த்தான்/y       .
SFX K   ல்     ன்றுதீர்த்தாள்/y       .
SFX K   ல்     ன்றுதீர்த்தார்/y       .
SFX K   ல்     ன்றுதீர்த்தார்கள்/y       .
SFX K   ல்     ன்றுதீர்த்தது/y       .
SFX K   ல்     ன்றுதீர்த்தன/y       .
SFX K   ல்     ன்றுதீர்க்கிறேன்/y       .
SFX K   ல்     ன்றுதீர்க்கிறோம்/y       .
SFX K   ல்     ன்றுதீர்க்கிறாய்/y         .
SFX K   ல்     ன்றுதீர்க்கிறீர்/y         .
SFX K   ல்     ன்றுதீர்க்கிறீர்கள்/y         .
SFX K   ல்     ன்றுதீர்க்கிறான்/y         .
SFX K   ல்     ன்றுதீர்க்கிறாள்/y        .
SFX K   ல்     ன்றுதீர்க்கிறார்/y        .
SFX K   ல்     ன்றுதீர்க்கிறார்கள்/y         .
SFX K   ல்     ன்றுதீர்க்கிறது/y        .
SFX K   ல்     ன்றுதீர்க்கிறன/y       .
SFX K   ல்     ன்றுதீர்க்கின்றேன்/y       .
SFX K   ல்     ன்றுதீர்க்கின்றோம்/y       .
SFX K   ல்     ன்றுதீர்க்கின்றாய்/y         .
SFX K   ல்     ன்றுதீர்க்கின்றீர்/y         .
SFX K   ல்     ன்றுதீர்க்கின்றீர்கள்/y         .
SFX K   ல்     ன்றுதீர்க்கின்றான்/y         .
SFX K   ல்     ன்றுதீர்க்கின்றாள்/y        .
SFX K   ல்     ன்றுதீர்க்கின்றார்/y        .
SFX K   ல்     ன்றுதீர்க்கின்றார்கள்/y         .
SFX K   ல்     ன்றுதீர்க்கின்றது/y        .
SFX K   ல்     ன்றுதீர்க்கின்றன/y       .
SFX K   ல்     ன்றுதீர்ப்பேன்/y       .
SFX K   ல்     ன்றுதீர்ப்போம்/y       .
SFX K   ல்     ன்றுதீர்ப்பாய்/y         .
SFX K   ல்     ன்றுதீர்ப்பீர்/y         .
SFX K   ல்     ன்றுதீர்ப்பீர்கள்/y         .
SFX K   ல்     ன்றுதீர்ப்பான்/y         .
SFX K   ல்     ன்றுதீர்ப்பாள்/y        .
SFX K   ல்     ன்றுதீர்ப்பார்/y        .
SFX K   ல்     ன்றுதீர்ப்பார்கள்/y         .
SFX K   ல்     ன்றுதீர்க்கும்/y        .
SFX K   ல்     ன்றுமுடி/y       .
SFX K   ல்     ன்றுமுடித்தேன்/y       .
SFX K   ல்     ன்றுமுடித்தோம்/y       .
SFX K   ல்     ன்றுமுடித்தாய்/y       .
SFX K   ல்     ன்றுமுடித்தீர்/y       .
SFX K   ல்     ன்றுமுடித்தீர்கள்/y       .
SFX K   ல்     ன்றுமுடித்தான்/y       .
SFX K   ல்     ன்றுமுடித்தாள்/y       .
SFX K   ல்     ன்றுமுடித்தார்/y       .
SFX K   ல்     ன்றுமுடித்தார்கள்/y       .
SFX K   ல்     ன்றுமுடித்தது/y       .
SFX K   ல்     ன்றுமுடித்தன/y       .
SFX K   ல்     ன்றுமுடிக்கிறேன்/y       .
SFX K   ல்     ன்றுமுடிக்கிறோம்/y       .
SFX K   ல்     ன்றுமுடிக்கிறாய்/y         .
SFX K   ல்     ன்றுமுடிக்கிறீர்/y         .
SFX K   ல்     ன்றுமுடிக்கிறீர்கள்/y         .
SFX K   ல்     ன்றுமுடிக்கிறான்/y         .
SFX K   ல்     ன்றுமுடிக்கிறாள்/y        .
SFX K   ல்     ன்றுமுடிக்கிறார்/y        .
SFX K   ல்     ன்றுமுடிக்கிறார்கள்/y         .
SFX K   ல்     ன்றுமுடிக்கிறது/y        .
SFX K   ல்     ன்றுமுடிக்கிறன/y       .
SFX K   ல்     ன்றுமுடிக்கின்றேன்/y       .
SFX K   ல்     ன்றுமுடிக்கின்றோம்/y       .
SFX K   ல்     ன்றுமுடிக்கின்றாய்/y         .
SFX K   ல்     ன்றுமுடிக்கின்றீர்/y         .
SFX K   ல்     ன்றுமுடிக்கின்றீர்கள்/y         .
SFX K   ல்     ன்றுமுடிக்கின்றான்/y         .
SFX K   ல்     ன்றுமுடிக்கின்றாள்/y        .
SFX K   ல்     ன்றுமுடிக்கின்றார்/y        .
SFX K   ல்     ன்றுமுடிக்கின்றார்கள்/y         .
SFX K   ல்     ன்றுமுடிக்கின்றது/y        .
SFX K   ல்     ன்றுமுடிக்கின்றன/y       .
SFX K   ல்     ன்றுமுடிப்பேன்/y       .
SFX K   ல்     ன்றுமுடிப்போம்/y       .
SFX K   ல்     ன்றுமுடிப்பாய்/y         .
SFX K   ல்     ன்றுமுடிப்பீர்/y         .
SFX K   ல்     ன்றுமுடிப்பீர்கள்/y         .
SFX K   ல்     ன்றுமுடிப்பான்/y         .
SFX K   ல்     ன்றுமுடிப்பாள்/y        .
SFX K   ல்     ன்றுமுடிப்பார்/y        .
SFX K   ல்     ன்றுமுடிப்பார்கள்/y         .
SFX K   ல்     ன்றுமுடிக்கும்/y        .
SFX K   0     லாதது/y         .
SFX K   0     லாது/y        .
SFX K   0     லாமல்/y        .
SFX K   0     லாமை/y         .
SFX K   0     லாதே/y        .

# பெறு class றேன்-வேன்
SFX L Y 1139
SFX L   ு     /y       .
SFX L   ு     ச்செய்/y       .
SFX L   ு     ச்செய்தேன்/y       .
SFX L   ு     ச்செய்தோம்/y       .
SFX L   ு     ச்செய்தாய்/y       .
SFX L   ு     ச்செய்தீர்/y       .
SFX L   ு     ச்செய்தீர்கள்/y       .
SFX L   ு     ச்செய்தான்/y       .
SFX L   ு     ச்செய்தாள்/y       .
SFX L   ு     ச்செய்தார்/y       .
SFX L   ு     ச்செய்தார்கள்/y       .
SFX L   ு     ச்செய்தது/y       .
SFX L   ு     ச்செய்தன/y       .
SFX L   ு     ச்செய்கிறேன்/y       .
SFX L   ு     ச்செய்கிறோம்/y       .
SFX L   ு     ச்செய்கிறாய்/y         .
SFX L   ு     ச்செய்கிறீர்/y         .
SFX L   ு     ச்செய்கிறீர்கள்/y         .
SFX L   ு     ச்செய்கிறான்/y         .
SFX L   ு     ச்செய்கிறாள்/y        .
SFX L   ு     ச்செய்கிறார்/y        .
SFX L   ு     ச்செய்கிறார்கள்/y         .
SFX L   ு     ச்செய்கிறது/y        .
SFX L   ு     ச்செய்கிறன/y       .
SFX L   ு     ச்செய்கின்றேன்/y       .
SFX L   ு     ச்செய்கின்றோம்/y       .
SFX L   ு     ச்செய்கின்றாய்/y         .
SFX L   ு     ச்செய்கின்றீர்/y         .
SFX L   ு     ச்செய்கின்றீர்கள்/y         .
SFX L   ு     ச்செய்கின்றான்/y         .
SFX L   ு     ச்செய்கின்றாள்/y        .
SFX L   ு     ச்செய்கின்றார்/y        .
SFX L   ு     ச்செய்கின்றார்கள்/y         .
SFX L   ு     ச்செய்கின்றது/y        .
SFX L   ு     ச்செய்கின்றன/y       .
SFX L   ு     ச்செய்வேன்/y       .
SFX L   ு     ச்செய்வோம்/y       .
SFX L   ு     ச்செய்வாய்/y         .
SFX L   ு     ச்செய்வீர்/y         .
SFX L   ு     ச்செய்வீர்கள்/y         .
SFX L   ு     ச்செய்வான்/y         .
SFX L   ு     ச்செய்வாள்/y        .
SFX L   ு     ச்செய்வார்/y        .
SFX L   ு     ச்செய்வார்கள்/y         .
SFX L   ு     ச்செய்யும்/y        .
SFX L   ு     வை/y       .
SFX L   ு     வைத்தேன்/y       .
SFX L   ு     வைத்தோம்/y       .
SFX L   ு     வைத்தாய்/y       .
SFX L   ு     வைத்தீர்/y       .
SFX L   ு     வைத்தீர்கள்/y       .
SFX L   ு     வைத்தான்/y       .
SFX L   ு     வைத்தாள்/y       .
SFX L   ு     வைத்தார்/y       .
SFX L   ு     வைத்தார்கள்/y       .
SFX L   ு     வைத்தது/y       .
SFX L   ு     வைத்தன/y       .
SFX L   ு     வைக்கிறேன்/y       .
SFX L   ு     வைக்கிறோம்/y       .
SFX L   ு     வைக்கிறாய்/y         .
SFX L   ு     வைக்கிறீர்/y         .
SFX L   ு     வைக்கிறீர்கள்/y         .
SFX L   ு     வைக்கிறான்/y         .
SFX L   ு     வைக்கிறாள்/y        .
SFX L   ு     வைக்கிறார்/y        .
SFX L   ு     வைக்கிறார்கள்/y         .
SFX L   ு     வைக்கிறது/y        .
SFX L   ு     வைக்கிறன/y       .
SFX L   ு     வைக்கின்றேன்/y       .
SFX L   ு     வைக்கின்றோம்/y       .
SFX L   ு     வைக்கின்றாய்/y         .
SFX L   ு     வைக்கின்றீர்/y         .
SFX L   ு     வைக்கின்றீர்கள்/y         .
SFX L   ு     வைக்கின்றான்/y         .
SFX L   ு     வைக்கின்றாள்/y        .
SFX L   ு     வைக்கின்றார்/y        .
SFX L   ு     வைக்கின்றார்கள்/y         .
SFX L   ு     வைக்கின்றது/y        .
SFX L   ு     வைக்கின்றன/y       .
SFX L   ு     வைப்பேன்/y       .
SFX L   ு     வைப்போம்/y       .
SFX L   ு     வைப்பாய்/y         .
SFX L   ு     வைப்பீர்/y         .
SFX L   ு     வைப்பீர்கள்/y         .
SFX L   ு     வைப்பான்/y         .
SFX L   ு     வைப்பாள்/y        .
SFX L   ு     வைப்பார்/y        .
SFX L   ு     வைப்பார்கள்/y         .
SFX L   ு     வைக்கும்/y        .
SFX L   ு     ப்பார்/y       .
SFX L   ு     ப்பார்த்தேன்/y       .
SFX L   ு     ப்பார்த்தோம்/y       .
SFX L   ு     ப்பார்த்தாய்/y       .
SFX L   ு     ப்பார்த்தீர்/y       .
SFX L   ு     ப்பார்த்தீர்கள்/y       .
SFX L   ு     ப்பார்த்தான்/y       .
SFX L   ு     ப்பார்த்தாள்/y       .
SFX L   ு     ப்பார்த்தார்/y       .
SFX L   ு     ப்பார்த்தார்கள்/y       .
SFX L   ு     ப்பார்த்தது/y       .
SFX L   ு     ப்பார்த்தன/y       .
SFX L   ு     ப்பார்க்கிறேன்/y       .
SFX L   ு     ப்பார்க்கிறோம்/y       .
SFX L   ு     ப்பார்க்கிறாய்/y         .
SFX L   ு     ப்பார்க்கிறீர்/y         .
SFX L   ு     ப்பார்க்கிறீர்கள்/y         .
SFX L   ு     ப்பார்க்கிறான்/y         .
SFX L   ு     ப்பார்க்கிறாள்/y        .
SFX L   ு     ப்பார்க்கிறார்/y        .
SFX L   ு     ப்பார்க்கிறார்கள்/y         .
SFX L   ு     ப்பார்க்கிறது/y        .
SFX L   ு     ப்பார்க்கிறன/y       .
SFX L   ு     ப்பார்க்கின்றேன்/y       .
SFX L   ு     ப்பார்க்கின்றோம்/y       .
SFX L   ு     ப்பார்க்கின்றாய்/y         .
SFX L   ு     ப்பார்க்கின்றீர்/y         .
SFX L   ு     ப்பார்க்கின்றீர்கள்/y         .
SFX L   ு     ப்பார்க்கின்றான்/y         .
SFX L   ு     ப்பார்க்கின்றாள்/y        .
SFX L   ு     ப்பார்க்கின்றார்/y        .
SFX L   ு     ப்பார்க்கின்றார்கள்/y         .
SFX L   ு     ப்பார்க்கின்றது/y        .
SFX L   ு     ப்பார்க்கின்றன/y       .
SFX L   ு     ப்பார்ப்பேன்/y       .
SFX L   ு     ப்பார்ப்போம்/y       .
SFX L   ு     ப்பார்ப்பாய்/y         .
SFX L   ு     ப்பார்ப்பீர்/y         .
SFX L   ு     ப்பார்ப்பீர்கள்/y         .
SFX L   ு     ப்பார்ப்பான்/y         .
SFX L   ு     ப்பார்ப்பாள்/y        .
SFX L   ு     ப்பார்ப்பார்/y        .
SFX L   ு     ப்பார்ப்பார்கள்/y         .
SFX L   ு     ப்பார்க்கும்/y        .
SFX L   ு      வா/y       .
SFX L   ு      வந்தேன்/y       .
SFX L   ு      வந்தோம்/y       .
SFX L   ு      வந்தாய்/y         .
SFX L   ு      வந்தீர்/y         .
SFX L   ு      வந்தீர்கள்/y         .
SFX L   ு      வந்தான்/y         .
SFX L   ு      வந்தாள்/y         .
SFX L   ு      வந்தார்/y         .
SFX L   ு      வந்தார்கள்/y        .
SFX L   ு      வந்தது/y         .
SFX L   ு      வந்தன/y        .
SFX L   ு      வருகிறேன்/y       .
SFX L   ு      வருகிறோம்/y       .
SFX L   ு      வருகிறாய்/y         .
SFX L   ு      வருகிறீர்/y         .
SFX L   ு      வருகிறீர்கள்/y         .
SFX L   ு      வருகிறான்/y         .
SFX L   ு      வருகிறாள்/y        .
SFX L   ு      வருகிறார்/y        .
SFX L   ு      வருகிறார்கள்/y         .
SFX L   ு      வருகிறது/y        .
SFX L   ு      வருகிறன/y       .
SFX L   ு      வருகின்றேன்/y       .
SFX L   ு      வருகின்றோம்/y       .
SFX L   ு      வருகின்றாய்/y         .
SFX L   ு      வருகின்றீர்/y         .
SFX L   ு      வருகின்றீர்கள்/y         .
SFX L   ு      வருகின்றான்/y         .
SFX L   ு      வருகின்றாள்/y        .
SFX L   ு      வருகின்றார்/y        .
SFX L   ு      வருகின்றார்கள்/y         .
SFX L   ு      வருகின்றது/y        .
SFX L   ு      வருகின்றன/y       .
SFX L   ு      வருவேன்/y       .
SFX L   ு      வருவோம்/y       .
SFX L   ு      வருவாய்/y         .
SFX L   ு      வருவீர்/y         .
SFX L   ு      வருவீர்கள்/y         .
SFX L   ு      வருவான்/y         .
SFX L   ு      வருவாள்/y        .
SFX L   ு      வருவார்/y        .
SFX L   ு      வருவார்கள்/y         .
SFX L   ு      வரும்/y        .
SFX L   ு      ப்போ/y        .
SFX L   ு      ப்போனேன்/y       .
SFX L   ு      ப்போனோம்/y       .
SFX L   ு      ப்போனாய்/y         .
SFX L   ு      ப்போனீர்/y         .
SFX L   ு      ப்போனீர்கள்/y         .
SFX L   ு      ப்போனான்/y         .
SFX L   ு      ப்போனாள்/y         .
SFX L   ு      ப்போனார்/y         .
SFX L   ு      ப்போனார்கள்/y        .
SFX L   ு      ப்போனது/y         .
SFX L   ு      ப்போயிற்று/y         .
SFX L   ு      ப்போயின/y        .
SFX L   ு      ப்போகிறேன்/y       .
SFX L   ு      ப்போகிறோம்/y       .
SFX L   ு      ப்போகிறாய்/y         .
SFX L   ு      ப்போகிறீர்/y         .
SFX L   ு      ப்போகிறீர்கள்/y         .
SFX L   ு      ப்போகிறான்/y         .
SFX L   ு      ப்போகிறாள்/y        .
SFX L   ு      ப்போகிறார்/y        .
SFX L   ு      ப்போகிறார்கள்/y         .
SFX L   ு      ப்போகிறது/y        .
SFX L   ு      ப்போகிறன/y       .
SFX L   ு      ப்போகின்றேன்/y       .
SFX L   ு      ப்போகின்றோம்/y       .
SFX L   ு      ப்போகின்றாய்/y         .
SFX L   ு      ப்போகின்றீர்/y         .
SFX L   ு      ப்போகின்றீர்கள்/y         .
SFX L   ு      ப்போகின்றான்/y         .
SFX L   ு      ப்போகின்றாள்/y        .
SFX L   ு      ப்போகின்றார்/y        .
SFX L   ு      ப்போகின்றார்கள்/y         .
SFX L   ு      ப்போகின்றது/y        .
SFX L   ு      ப்போகின்றன/y       .
SFX L   ு      ப்போவேன்/y       .
SFX L   ு      ப்போவோம்/y       .
SFX L   ு      ப்போவாய்/y         .
SFX L   ு      ப்போவீர்/y         .
SFX L   ு      ப்போவீர்கள்/y         .
SFX L   ு      ப்போவான்/y         .
SFX L   ு      ப்போவாள்/y        .
SFX L   ு      ப்போவார்/y        .
SFX L   ு      ப்போவார்கள்/y         .
SFX L   ு      ப்போகும்/y        .
SFX L   ு      விரு/y        .
SFX L   ு      விருந்தேன்/y       .
SFX L   ு      விருந்தோம்/y       .
SFX L   ு      விருந்தாய்/y         .
SFX L   ு      விருந்தீர்/y         .
SFX L   ு      விருந்தீர்கள்/y         .
SFX L   ு      விருந்தான்/y         .
SFX L   ு      விருந்தாள்/y         .
SFX L   ு      விருந்தார்/y         .
SFX L   ு      விருந்தார்கள்/y        .
SFX L   ு      விருந்தது/y         .
SFX L   ு      விருந்தன/y        .
SFX L   ு      விருக்கிறேன்/y       .
SFX L   ு      விருக்கிறோம்/y       .
SFX L   ு      விருக்கிறாய்/y         .
SFX L   ு      விருக்கிறீர்/y         .
SFX L   ு      விருக்கிறீர்கள்/y         .
SFX L   ு      விருக்கிறான்/y         .
SFX L   ு      விருக்கிறாள்/y        .
SFX L   ு      விருக்கிறார்/y        .
SFX L   ு      விருக்கிறார்கள்/y         .
SFX L   ு      விருக்கிறது/y        .
SFX L   ு      விருக்கிறன/y       .
SFX L   ு      விருக்கின்றேன்/y       .
SFX L   ு      விருக்கின்றோம்/y       .
SFX L   ு      விருக்கின்றாய்/y         .
SFX L   ு      விருக்கின்றீர்/y         .
SFX L   ு      விருக்கின்றீர்கள்/y         .
SFX L   ு      விருக்கின்றான்/y         .
SFX L   ு      விருக்கின்றாள்/y        .
SFX L   ு      விருக்கின்றார்/y        .
SFX L   ு      விருக்கின்றார்கள்/y         .
SFX L   ு      விருக்கின்றது/y        .
SFX L   ு      விருக்கின்றன/y       .
SFX L   ு      விருப்பேன்/y       .
SFX L   ு      விருப்போம்/y       .
SFX L   ு      விருப்பாய்/y         .
SFX L   ு      விருப்பீர்/y         .
SFX L   ு      விருப்பீர்கள்/y         .
SFX L   ு      விருப்பான்/y         .
SFX L   ு      விருப்பாள்/y        .
SFX L   ு      விருப்பார்/y        .
SFX L   ு      விருப்பார்கள்/y         .
SFX L   ு      விருக்கும்/y        .
SFX L   ு      வேண்டியிரு/y        .
SFX L   ு      வேண்டியிருந்தேன்/y       .
SFX L   ு      வேண்டியிருந்தோம்/y       .
SFX L   ு      வேண்டியிருந்தாய்/y         .
SFX L   ு      வேண்டியிருந்தீர்/y         .
SFX L   ு      வேண்டியிருந்தீர்கள்/y         .
SFX L   ு      வேண்டியிருந்தான்/y         .
SFX L   ு      வேண்டியிருந்தாள்/y         .
SFX L   ு      வேண்டியிருந்தார்/y         .
SFX L   ு      வேண்டியிருந்தார்கள்/y        .
SFX L   ு      வேண்டியிருந்தது/y         .
SFX L   ு      வேண்டியிருந்தன/y        .
SFX L   ு      வேண்டியிருக்கிறேன்/y       .
SFX L   ு      வேண்டியிருக்கிறோம்/y       .
SFX L   ு      வேண்டியிருக்கிறாய்/y         .
SFX L   ு      வேண்டியிருக்கிறீர்/y         .
SFX L   ு      வேண்டியிருக்கிறீர்கள்/y         .
SFX L   ு      வேண்டியிருக்கிறான்/y         .
SFX L   ு      வேண்டியிருக்கிறாள்/y        .
SFX L   ு      வேண்டியிருக்கிறார்/y        .
SFX L   ு      வேண்டியிருக்கிறார்கள்/y         .
SFX L   ு      வேண்டியிருக்கிறது/y        .
SFX L   ு      வேண்டியிருக்கிறன/y       .
SFX L   ு      வேண்டியிருக்கின்றேன்/y       .
SFX L   ு      வேண்டியிருக்கின்றோம்/y       .
SFX L   ு      வேண்டியிருக்கின்றாய்/y         .
SFX L   ு      வேண்டியிருக்கின்றீர்/y         .
SFX L   ு      வேண்டியிருக்கின்றீர்கள்/y         .
SFX L   ு      வேண்டியிருக்கின்றான்/y         .
SFX L   ு      வேண்டியிருக்கின்றாள்/y        .
SFX L   ு      வேண்டியிருக்கின்றார்/y        .
SFX L   ு      வேண்டியிருக்கின்றார்கள்/y         .
SFX L   ு      வேண்டியிருக்கின்றது/y        .
SFX L   ு      வேண்டியிருக்கின்றன/y       .
SFX L   ு      வேண்டியிருப்பேன்/y       .
SFX L   ு      வேண்டியிருப்போம்/y       .
SFX L   ு      வேண்டியிருப்பாய்/y         .
SFX L   ு      வேண்டியிருப்பீர்/y         .
SFX L   ு      வேண்டியிருப்பீர்கள்/y         .
SFX L   ு      வேண்டியிருப்பான்/y         .
SFX L   ு      வேண்டியிருப்பாள்/y        .
SFX L   ு      வேண்டியிருப்பார்/y        .
SFX L   ு      வேண்டியிருப்பார்கள்/y         .
SFX L   ு      வேண்டியிருக்கும்/y        .
SFX L   ு      வேண்டியிருத்தல்/y        .
SFX L   ு      வேண்டியிருந்தது/y        .
SFX L   ு      வேண்டிவா/y        .
SFX L   ு      வேண்டிவந்தேன்/y       .
SFX L   ு      வேண்டிவந்தோம்/y       .
SFX L   ு      வேண்டிவந்தாய்/y         .
SFX L   ு      வேண்டிவந்தீர்/y         .
SFX L   ு      வேண்டிவந்தீர்கள்/y         .
SFX L   ு      வேண்டிவந்தான்/y         .
SFX L   ு      வேண்டிவந்தாள்/y         .
SFX L   ு      வேண்டிவந்தார்/y         .
SFX L   ு      வேண்டிவந்தார்கள்/y        .
SFX L   ு      வேண்டிவந்தது/y         .
SFX L   ு      வேண்டிவந்தன/y        .
SFX L   ு      வேண்டிவருகிறேன்/y       .
SFX L   ு      வேண்டிவருகிறோம்/y       .
SFX L   ு      வேண்டிவருகிறாய்/y         .
SFX L   ு      வேண்டிவருகிறீர்/y         .
SFX L   ு      வேண்டிவருகிறீர்கள்/y         .
SFX L   ு      வேண்டிவருகிறான்/y         .
SFX L   ு      வேண்டிவருகிறாள்/y        .
SFX L   ு      வேண்டிவருகிறார்/y        .
SFX L   ு      வேண்டிவருகிறார்கள்/y         .
SFX L   ு      வேண்டிவருகிறது/y        .
SFX L   ு      வேண்டிவருகிறன/y       .
SFX L   ு      வேண்டிவருகின்றேன்/y       .
SFX L   ு      வேண்டிவருகின்றோம்/y       .
SFX L   ு      வேண்டிவருகின்றாய்/y         .
SFX L   ு      வேண்டிவருகின்றீர்/y         .
SFX L   ு      வேண்டிவருகின்றீர்கள்/y         .
SFX L   ு      வேண்டிவருகின்றான்/y         .
SFX L   ு      வேண்டிவருகின்றாள்/y        .
SFX L   ு      வேண்டிவருகின்றார்/y        .
SFX L   ு      வேண்டிவருகின்றார்கள்/y         .
SFX L   ு      வேண்டிவருகின்றது/y        .
SFX L   ு      வேண்டிவருகின்றன/y       .
SFX L   ு      வேண்டிவருவேன்/y       .
SFX L   ு      வேண்டிவருவோம்/y       .
SFX L   ு      வேண்டிவருவாய்/y         .
SFX L   ு      வேண்டிவருவீர்/y         .
SFX L   ு      வேண்டிவருவீர்கள்/y         .
SFX L   ு      வேண்டிவருவான்/y         .
SFX L   ு      வேண்டிவருவாள்/y        .
SFX L   ு      வேண்டிவருவார்/y        .
SFX L   ு      வேண்டிவருவார்கள்/y         .
SFX L   ு      வேண்டிவரும்/y        .
SFX L   ு      வேண்டிவருதல்/y        .
SFX L   ு      வேண்டிவந்தது/y        .
SFX L   ு      முடியும்/y        .
SFX L   ு      முடியாது/y       .
SFX L   ு      வியலும்/y       .
SFX L   ு      வியலாது/y         .
SFX L   ு      வில்லை/y        .
SFX L   ு      மாட்டேன்/y       .
SFX L   ு      மாட்டோம்/y       .
SFX L   ு      மாட்டாய்/y         .
SFX L   ு      மாட்டீர்/y         .
SFX L   ு      மாட்டீர்கள்/y         .
SFX L   ு      மாட்டான்/y         .
SFX L   ு      மாட்டாள்/y         .
SFX L   ு      மாட்டார்/y         .
SFX L   ு      மாட்டார்கள்/y        .
SFX L   ு      ாது/y         .
SFX L   ு     க்கூடாது/y         .
SFX L   ு     க்கூடும்/y         .
SFX L   ு     வேண்டாம்/y         .
SFX L   ு     வேண்டும்/y         .
SFX L   ு     ட்டும்/y         .
SFX L   ு     லாகும்/y         .
SFX L   ு     லாம்/y         .
SFX L   0     ங்கள்/y         .
SFX L   0     ங்களேன்/y         .
SFX L   ு     ேன்/y         .
SFX L   ு     ்றேன்/y       .
SFX L   ு     ்றோம்/y       .
SFX L   ு     ்றாய்/y         .
SFX L   ு     ்றீர்/y         .
SFX L   ு     ்றீர்கள்/y         .
SFX L   ு     ்றான்/y         .
SFX L   ு     ்றாள்/y         .
SFX L   ு     ்றார்/y         .
SFX L   ு     ்றார்கள்/y        .
SFX L   ு     ்றது/y         .
SFX L   ு     ்றன/y        .
SFX L   0    கிறேன்/y       .
SFX L   0    கிறோம்/y       .
SFX L   0    கிறாய்/y         .
SFX L   0    கிறீர்/y         .
SFX L   0    கிறீர்கள்/y         .
SFX L   0    கிறான்/y         .
SFX L   0    கிறாள்/y        .
SFX L   0    கிறார்/y        .
SFX L   0    கிறார்கள்/y         .
SFX L   0    கிறது/y        .
SFX L   0    கிறன/y       .
SFX L   0    கின்றேன்/y       .
SFX L   0    கின்றோம்/y       .
SFX L   0    கின்றாய்/y         .
SFX L   0    கின்றீர்/y         .
SFX L   0    கின்றீர்கள்/y         .
SFX L   0    கின்றான்/y         .
SFX L   0    கின்றாள்/y        .
SFX L   0    கின்றார்/y        .
SFX L   0    கின்றார்கள்/y         .
SFX L   0    கின்றது/y        .
SFX L   0    கின்றன/y       .
SFX L   0    வேன்/y       .
SFX L   0    வோம்/y       .
SFX L   0    வாய்/y         .
SFX L   0    வீர்/y         .
SFX L   0    வீர்கள்/y         .
SFX L   0    வான்/y         .
SFX L   0    வாள்/y        .
SFX L   0    வார்/y        .
SFX L   0    வார்கள்/y         .
SFX L   0    ம்/y        .
SFX L   ு     ்றுக்காட்டு/y       .
SFX L   ு     ்றுக்காட்டினேன்/y       .
SFX L   ு     ்றுக்காட்டினோம்/y       .
SFX L   ு     ்றுக்காட்டினாய்/y         .
SFX L   ு     ்றுக்காட்டினீர்/y         .
SFX L   ு     ்றுக்காட்டினீர்கள்/y         .
SFX L   ு     ்றுக்காட்டினான்/y         .
SFX L   ு     ்றுக்காட்டினாள்/y         .
SFX L   ு     ்றுக்காட்டினார்/y         .
SFX L   ு     ்றுக்காட்டினார்கள்/y        .
SFX L   ு     ்றுக்காட்டியது/y         .
SFX L   ு     ்றுக்காட்டிற்று/y         .
SFX L   ு     ்றுக்காட்டின/y        .
SFX L   ு     ்றுக்காட்டுகிறேன்/y       .
SFX L   ு     ்றுக்காட்டுகிறோம்/y       .
SFX L   ு     ்றுக்காட்டுகிறாய்/y         .
SFX L   ு     ்றுக்காட்டுகிறீர்/y         .
SFX L   ு     ்றுக்காட்டுகிறீர்கள்/y         .
SFX L   ு     ்றுக்காட்டுகிறான்/y         .
SFX L   ு     ்றுக்காட்டுகிறாள்/y        .
SFX L   ு     ்றுக்காட்டுகிறார்/y        .
SFX L   ு     ்றுக்காட்டுகிறார்கள்/y         .
SFX L   ு     ்றுக்காட்டுகிறது/y        .
SFX L   ு     ்றுக்காட்டுகிறன/y       .
SFX L   ு     ்றுக்காட்டுகின்றேன்/y       .
SFX L   ு     ்றுக்காட்டுகின்றோம்/y       .
SFX L   ு     ்றுக்காட்டுகின்றாய்/y         .
SFX L   ு     ்றுக்காட்டுகின்றீர்/y         .
SFX L   ு     ்றுக்காட்டுகின்றீர்கள்/y         .
SFX L   ு     ்றுக்காட்டுகின்றான்/y         .
SFX L   ு     ்றுக்காட்டுகின்றாள்/y        .
SFX L   ு     ்றுக்காட்டுகின்றார்/y        .
SFX L   ு     ்றுக்காட்டுகின்றார்கள்/y         .
SFX L   ு     ்றுக்காட்டுகின்றது/y        .
SFX L   ு     ்றுக்காட்டுகின்றன/y       .
SFX L   ு     ்றுக்காட்டுவேன்/y       .
SFX L   ு     ்றுக்காட்டுவோம்/y       .
SFX L   ு     ்றுக்காட்டுவாய்/y         .
SFX L   ு     ்றுக்காட்டுவீர்/y         .
SFX L   ு     ்றுக்காட்டுவீர்கள்/y         .
SFX L   ு     ்றுக்காட்டுவான்/y         .
SFX L   ு     ்றுக்காட்டுவாள்/y        .
SFX L   ு     ்றுக்காட்டுவார்/y        .
SFX L   ு     ்றுக்காட்டுவார்கள்/y         .
SFX L   ு     ்றுக்காட்டும்/y        .
SFX L   ு     ்றுக்கொடு/y       .
SFX L   ு     ்றுக்கொடுத்தேன்/y       .
SFX L   ு     ்றுக்கொடுத்தோம்/y       .
SFX L   ு     ்றுக்கொடுத்தாய்/y         .
SFX L   ு     ்றுக்கொடுத்தீர்/y         .
SFX L   ு     ்றுக்கொடுத்தீர்கள்/y         .
SFX L   ு     ்றுக்கொடுத்தான்/y         .
SFX L   ு     ்றுக்கொடுத்தாள்/y         .
SFX L   ு     ்றுக்கொடுத்தார்/y         .
SFX L   ு     ்றுக்கொடுத்தார்கள்/y        .
SFX L   ு     ்றுக்கொடுத்தது/y         .
SFX L   ு     ்றுக்கொடுத்தன/y        .
SFX L   ு     ்றுக்கொடுக்கிறேன்/y       .
SFX L   ு     ்றுக்கொடுக்கிறோம்/y       .
SFX L   ு     ்றுக்கொடுக்கிறாய்/y         .
SFX L   ு     ்றுக்கொடுக்கிறீர்/y         .
SFX L   ு     ்றுக்கொடுக்கிறீர்கள்/y         .
SFX L   ு     ்றுக்கொடுக்கிறான்/y         .
SFX L   ு     ்றுக்கொடுக்கிறாள்/y        .
SFX L   ு     ்றுக்கொடுக்கிறார்/y        .
SFX L   ு     ்றுக்கொடுக்கிறார்கள்/y         .
SFX L   ு     ்றுக்கொடுக்கிறது/y        .
SFX L   ு     ்றுக்கொடுக்கிறன/y       .
SFX L   ு     ்றுக்கொடுக்கின்றேன்/y       .
SFX L   ு     ்றுக்கொடுக்கின்றோம்/y       .
SFX L   ு     ்றுக்கொடுக்கின்றாய்/y         .
SFX L   ு     ்றுக்கொடுக்கின்றீர்/y         .
SFX L   ு     ்றுக்கொடுக்கின்றீர்கள்/y         .
SFX L   ு     ்றுக்கொடுக்கின்றான்/y         .
SFX L   ு     ்றுக்கொடுக்கின்றாள்/y        .
SFX L   ு     ்றுக்கொடுக்கின்றார்/y        .
SFX L   ு     ்றுக்கொடுக்கின்றார்கள்/y         .
SFX L   ு     ்றுக்கொடுக்கின்றது/y        .
SFX L   ு     ்றுக்கொடுக்கின்றன/y       .
SFX L   ு     ்றுக்கொடுப்பேன்/y       .
SFX L   ு     ்றுக்கொடுப்போம்/y       .
SFX L   ு     ்றுக்கொடுப்பாய்/y         .
SFX L   ு     ்றுக்கொடுப்பீர்/y         .
SFX L   ு     ்றுக்கொடுப்பீர்கள்/y         .
SFX L   ு     ்றுக்கொடுப்பான்/y         .
SFX L   ு     ்றுக்கொடுப்பாள்/y        .
SFX L   ு     ்றுக்கொடுப்பார்/y        .
SFX L   ு     ்றுக்கொடுப்பார்கள்/y         .
SFX L   ு     ்றுக்கொடுக்கும்/y        .
SFX L   ு     ்றுவை/y       .
SFX L   ு     ்றுவைத்தேன்/y       .
SFX L   ு     ்றுவைத்தோம்/y       .
SFX L   ு     ்றுவைத்தாய்/y         .
SFX L   ு     ்றுவைத்தீர்/y         .
SFX L   ு     ்றுவைத்தீர்கள்/y         .
SFX L   ு     ்றுவைத்தான்/y         .
SFX L   ு     ்றுவைத்தாள்/y         .
SFX L   ு     ்றுவைத்தார்/y         .
SFX L   ு     ்றுவைத்தார்கள்/y        .
SFX L   ு     ்றுவைத்தது/y         .
SFX L   ு     ்றுவைத்தன/y        .
SFX L   ு     ்றுவைக்கிறேன்/y       .
SFX L   ு     ்றுவைக்கிறோம்/y       .
SFX L   ு     ்றுவைக்கிறாய்/y         .
SFX L   ு     ்றுவைக்கிறீர்/y         .
SFX L   ு     ்றுவைக்கிறீர்கள்/y         .
SFX L   ு     ்றுவைக்கிறான்/y         .
SFX L   ு     ்றுவைக்கிறாள்/y        .
SFX L   ு     ்றுவைக்கிறார்/y        .
SFX L   ு     ்றுவைக்கிறார்கள்/y         .
SFX L   ு     ்றுவைக்கிறது/y        .
SFX L   ு     ்றுவைக்கிறன/y       .
SFX L   ு     ்றுவைக்கின்றேன்/y       .
SFX L   ு     ்றுவைக்கின்றோம்/y       .
SFX L   ு     ்றுவைக்கின்றாய்/y         .
SFX L   ு     ்றுவைக்கின்றீர்/y         .
SFX L   ு     ்றுவைக்கின்றீர்கள்/y         .
SFX L   ு     ்றுவைக்கின்றான்/y         .
SFX L   ு     ்றுவைக்கின்றாள்/y        .
SFX L   ு     ்றுவைக்கின்றார்/y        .
SFX L   ு     ்றுவைக்கின்றார்கள்/y         .
SFX L   ு     ்றுவைக்கின்றது/y        .
SFX L   ு     ்றுவைக்கின்றன/y       .
SFX L   ு     ்றுவைப்பேன்/y       .
SFX L   ு     ்றுவைப்போம்/y       .
SFX L   ு     ்றுவைப்பாய்/y         .
SFX L   ு     ்றுவைப்பீர்/y         .
SFX L   ு     ்றுவைப்பீர்கள்/y         .
SFX L   ு     ்றுவைப்பான்/y         .
SFX L   ு     ்றுவைப்பாள்/y        .
SFX L   ு     ்றுவைப்பார்/y        .
SFX L   ு     ்றுவைப்பார்கள்/y         .
SFX L   ு     ்றுவைக்கும்/y        .
SFX L   ு     ்றுப்பார்/y       .
SFX L   ு     ்றுப்பார்த்தேன்/y       .
SFX L   ு     ்றுப்பார்த்தோம்/y       .
SFX L   ு     ்றுப்பார்த்தாய்/y         .
SFX L   ு     ்றுப்பார்த்தீர்/y         .
SFX L   ு     ்றுப்பார்த்தீர்கள்/y         .
SFX L   ு     ்றுப்பார்த்தான்/y         .
SFX L   ு     ்றுப்பார்த்தாள்/y         .
SFX L   ு     ்றுப்பார்த்தார்/y         .
SFX L   ு     ்றுப்பார்த்தார்கள்/y        .
SFX L   ு     ்றுப்பார்த்தது/y         .
SFX L   ு     ்றுப்பார்த்தன/y        .
SFX L   ு     ்றுப்பார்க்கிறேன்/y       .
SFX L   ு     ்றுப்பார்க்கிறோம்/y       .
SFX L   ு     ்றுப்பார்க்கிறாய்/y         .
SFX L   ு     ்றுப்பார்க்கிறீர்/y         .
SFX L   ு     ்றுப்பார்க்கிறீர்கள்/y         .
SFX L   ு     ்றுப்பார்க்கிறான்/y         .
SFX L   ு     ்றுப்பார்க்கிறாள்/y        .
SFX L   ு     ்றுப்பார்க்கிறார்/y        .
SFX L   ு     ்றுப்பார்க்கிறார்கள்/y         .
SFX L   ு     ்றுப்பார்க்கிறது/y        .
SFX L   ு     ்றுப்பார்க்கிறன/y       .
SFX L   ு     ்றுப்பார்க்கின்றேன்/y       .
SFX L   ு     ்றுப்பார்க்கின்றோம்/y       .
SFX L   ு     ்றுப்பார்க்கின்றாய்/y         .
SFX L   ு     ்றுப்பார்க்கின்றீர்/y         .
SFX L   ு     ்றுப்பார்க்கின்றீர்கள்/y         .
SFX L   ு     ்றுப்பார்க்கின்றான்/y         .
SFX L   ு     ்றுப்பார்க்கின்றாள்/y        .
SFX L   ு     ்றுப்பார்க்கின்றார்/y        .
SFX L   ு     ்றுப்பார்க்கின்றார்கள்/y         .
SFX L   ு     ்றுப்பார்க்கின்றது/y        .
SFX L   ு     ்றுப்பார்க்கின்றன/y       .
SFX L   ு     ்றுப்பார்ப்பேன்/y       .
SFX L   ு     ்றுப்பார்ப்போம்/y       .
SFX L   ு     ்றுப்பார்ப்பாய்/y         .
SFX L   ு     ்றுப்பார்ப்பீர்/y         .
SFX L   ு     ்றுப்பார்ப்பீர்கள்/y         .
SFX L   ு     ்றுப்பார்ப்பான்/y         .
SFX L   ு     ்றுப்பார்ப்பாள்/y        .
SFX L   ு     ்றுப்பார்ப்பார்/y        .
SFX L   ு     ்றுப்பார்ப்பார்கள்/y         .
SFX L   ு     ்றுப்பார்க்கும்/y        .
SFX L   ு     ்றிரு/y        .
SFX L   ு     ்றிருந்தேன்/y       .
SFX L   ு     ்றிருந்தோம்/y       .
SFX L   ு     ்றிருந்தாய்/y         .
SFX L   ு     ்றிருந்தீர்/y         .
SFX L   ு     ்றிருந்தீர்கள்/y         .
SFX L   ு     ்றிருந்தான்/y         .
SFX L   ு     ்றிருந்தாள்/y         .
SFX L   ு     ்றிருந்தார்/y         .
SFX L   ு     ்றிருந்தார்கள்/y        .
SFX L   ு     ்றிருந்தது/y         .
SFX L   ு     ்றிருந்தன/y        .
SFX L   ு     ்றிருக்கிறேன்/y       .
SFX L   ு     ்றிருக்கிறோம்/y       .
SFX L   ு     ்றிருக்கிறாய்/y         .
SFX L   ு     ்றிருக்கிறீர்/y         .
SFX L   ு     ்றிருக்கிறீர்கள்/y         .
SFX L   ு     ்றிருக்கிறான்/y         .
SFX L   ு     ்றிருக்கிறாள்/y        .
SFX L   ு     ்றிருக்கிறார்/y        .
SFX L   ு     ்றிருக்கிறார்கள்/y         .
SFX L   ு     ்றிருக்கிறது/y        .
SFX L   ு     ்றிருக்கிறன/y       .
SFX L   ு     ்றிருக்கின்றேன்/y       .
SFX L   ு     ்றிருக்கின்றோம்/y       .
SFX L   ு     ்றிருக்கின்றாய்/y         .
SFX L   ு     ்றிருக்கின்றீர்/y         .
SFX L   ு     ்றிருக்கின்றீர்கள்/y         .
SFX L   ு     ்றிருக்கின்றான்/y         .
SFX L   ு     ்றிருக்கின்றாள்/y        .
SFX L   ு     ்றிருக்கின்றார்/y        .
SFX L   ு     ்றிருக்கின்றார்கள்/y         .
SFX L   ு     ்றிருக்கின்றது/y        .
SFX L   ு     ்றிருக்கின்றன/y       .
SFX L   ு     ்றிருப்பேன்/y       .
SFX L   ு     ்றிருப்போம்/y       .
SFX L   ு     ்றிருப்பாய்/y         .
SFX L   ு     ்றிருப்பீர்/y         .
SFX L   ு     ்றிருப்பீர்கள்/y         .
SFX L   ு     ்றிருப்பான்/y         .
SFX L   ு     ்றிருப்பாள்/y        .
SFX L   ு     ்றிருப்பார்/y        .
SFX L   ு     ்றிருப்பார்கள்/y         .
SFX L   ு     ்றிருக்கும்/y        .
SFX L   ு     ்றுக்கொள்/y       .
SFX L   ு     ்றுக்கொண்டேன்/y       .
SFX L   ு     ்றுக்கொண்டோம்/y       .
SFX L   ு     ்றுக்கொண்டாய்/y         .
SFX L   ு     ்றுக்கொண்டீர்/y         .
SFX L   ு     ்றுக்கொண்டீர்கள்/y         .
SFX L   ு     ்றுக்கொண்டான்/y         .
SFX L   ு     ்றுக்கொண்டாள்/y         .
SFX L   ு     ்றுக்கொண்டார்/y         .
SFX L   ு     ்றுக்கொண்டார்கள்/y        .
SFX L   ு     ்றுக்கொண்டது/y         .
SFX L   ு     ்றுக்கொண்டன/y        .
SFX L   ு     ்றுக்கொள்கிறேன்/y       .
SFX L   ு     ்றுக்கொள்கிறோம்/y       .
SFX L   ு     ்றுக்கொள்கிறாய்/y         .
SFX L   ு     ்றுக்கொள்கிறீர்/y         .
SFX L   ு     ்றுக்கொள்கிறீர்கள்/y         .
SFX L   ு     ்றுக்கொள்கிறான்/y         .
SFX L   ு     ்றுக்கொள்கிறாள்/y        .
SFX L   ு     ்றுக்கொள்கிறார்/y        .
SFX L   ு     ்றுக்கொள்கிறார்கள்/y         .
SFX L   ு     ்றுக்கொள்கிறது/y        .
SFX L   ு     ்றுக்கொள்கிறன/y       .
SFX L   ு     ்றுக்கொள்கின்றேன்/y       .
SFX L   ு     ்றுக்கொள்கின்றோம்/y       .
SFX L   ு     ்றுக்கொள்கின்றாய்/y         .
SFX L   ு     ்றுக்கொள்கின்றீர்/y         .
SFX L   ு     ்றுக்கொள்கின்றீர்கள்/y         .
SFX L   ு     ்றுக்கொள்கின்றான்/y         .
SFX L   ு     ்றுக்கொள்கின்றாள்/y        .
SFX L   ு     ்றுக்கொள்கின்றார்/y        .
SFX L   ு     ்றுக்கொள்கின்றார்கள்/y         .
SFX L   ு     ்றுக்கொள்கின்றது/y        .
SFX L   ு     ்றுக்கொள்கின்றன/y       .
SFX L   ு     ்றுக்கொள்வேன்/y       .
SFX L   ு     ்றுக்கொள்வோம்/y       .
SFX L   ு     ்றுக்கொள்வாய்/y         .
SFX L   ு     ்றுக்கொள்வீர்/y         .
SFX L   ு     ்றுக்கொள்வீர்கள்/y         .
SFX L   ு     ்றுக்கொள்வான்/y         .
SFX L   ு     ்றுக்கொள்வாள்/y        .
SFX L   ு     ்றுக்கொள்வார்/y        .
SFX L   ு     ்றுக்கொள்வார்கள்/y         .
SFX L   ு     ்றுக்கொள்ளும்/y        .
SFX L   ு     ்றுப்போ/y        .
SFX L   ு     ்றுப்போனேன்/y       .
SFX L   ு     ்றுப்போனோம்/y       .
SFX L   ு     ்றுப்போனாய்/y         .
SFX L   ு     ்றுப்போனீர்/y         .
SFX L   ு     ்றுப்போனீர்கள்/y         .
SFX L   ு     ்றுப்போனான்/y         .
SFX L   ு     ்றுப்போனாள்/y         .
SFX L   ு     ்றுப்போனார்/y         .
SFX L   ு     ்றுப்போனார்கள்/y        .
SFX L   ு     ்றுப்போனது/y         .
SFX L   ு     ்றுப்போயிற்று/y         .
SFX L   ு     ்றுப்போயின/y        .
SFX L   ு     ்றுப்போகிறேன்/y       .
SFX L   ு     ்றுப்போகிறோம்/y       .
SFX L   ு     ்றுப்போகிறாய்/y         .
SFX L   ு     ்றுப்போகிறீர்/y         .
SFX L   ு     ்றுப்போகிறீர்கள்/y         .
SFX L   ு     ்றுப்போகிறான்/y         .
SFX L   ு     ்றுப்போகிறாள்/y        .
SFX L   ு     ்றுப்போகிறார்/y        .
SFX L   ு     ்றுப்போகிறார்கள்/y         .
SFX L   ு     ்றுப்போகிறது/y        .
SFX L   ு     ்றுப்போகிறன/y       .
SFX L   ு     ்றுப்போகின்றேன்/y       .
SFX L   ு     ்றுப்போகின்றோம்/y       .
SFX L   ு     ்றுப்போகின்றாய்/y         .
SFX L   ு     ்றுப்போகின்றீர்/y         .
SFX L   ு     ்றுப்போகின்றீர்கள்/y         .
SFX L   ு     ்றுப்போகின்றான்/y         .
SFX L   ு     ்றுப்போகின்றாள்/y        .
SFX L   ு     ்றுப்போகின்றார்/y        .
SFX L   ு     ்றுப்போகின்றார்கள்/y         .
SFX L   ு     ்றுப்போகின்றது/y        .
SFX L   ு     ்றுப்போகின்றன/y       .
SFX L   ு     ்றுப்போவேன்/y       .
SFX L   ு     ்றுப்போவோம்/y       .
SFX L   ு     ்றுப்போவாய்/y         .
SFX L   ு     ்றுப்போவீர்/y         .
SFX L   ு     ்றுப்போவீர்கள்/y         .
SFX L   ு     ்றுப்போவான்/y         .
SFX L   ு     ்றுப்போவாள்/y        .
SFX L   ு     ்றுப்போவார்/y        .
SFX L   ு     ்றுப்போவார்கள்/y         .
SFX L   ு     ்றுப்போகும்/y        .
SFX L   ு     ்றுவிடு/y       .
SFX L   ு     ்றுவிட்டேன்/y       .
SFX L   ு     ்றுவிட்டோம்/y       .
SFX L   ு     ்றுவிட்டாய்/y         .
SFX L   ு     ்றுவிட்டீர்/y         .
SFX L   ு     ்றுவிட்டீர்கள்/y         .
SFX L   ு     ்றுவிட்டான்/y         .
SFX L   ு     ்றுவிட்டாள்/y         .
SFX L   ு     ்றுவிட்டார்/y         .
SFX L   ு     ்றுவிட்டார்கள்/y        .
SFX L   ு     ்றுவிட்டது/y         .
SFX L   ு     ்றுவிட்டன/y        .
SFX L   ு     ்றுவிடுகிறேன்/y       .
SFX L   ு     ்றுவிடுகிறோம்/y       .
SFX L   ு     ்றுவிடுகிறாய்/y         .
SFX L   ு     ்றுவிடுகிறீர்/y         .
SFX L   ு     ்றுவிடுகிறீர்கள்/y         .
SFX L   ு     ்றுவிடுகிறான்/y         .
SFX L   ு     ்றுவிடுகிறாள்/y        .
SFX L   ு     ்றுவிடுகிறார்/y        .
SFX L   ு     ்றுவிடுகிறார்கள்/y         .
SFX L   ு     ்றுவிடுகிறது/y        .
SFX L   ு     ்றுவிடுகிறன/y       .
SFX L   ு     ்றுவிடுகின்றேன்/y       .
SFX L   ு     ்றுவிடுகின்றோம்/y       .
SFX L   ு     ்றுவிடுகின்றாய்/y         .
SFX L   ு     ்றுவிடுகின்றீர்/y         .
SFX L   ு     ்றுவிடுகின்றீர்கள்/y         .
SFX L   ு     ்றுவிடுகின்றான்/y         .
SFX L   ு     ்றுவிடுகின்றாள்/y        .
SFX L   ு     ்றுவிடுகின்றார்/y        .
SFX L   ு     ்றுவிடுகின்றார்கள்/y         .
SFX L   ு     ்றுவிடுகின்றது/y        .
SFX L   ு     ்றுவிடுகின்றன/y       .
SFX L   ு     ்றுவிடுவேன்/y       .
SFX L   ு     ்றுவிடுவோம்/y       .
SFX L   ு     ்றுவிடுவாய்/y         .
SFX L   ு     ்றுவிடுவீர்/y         .
SFX L   ு     ்றுவிடுவீர்கள்/y         .
SFX L   ு     ்றுவிடுவான்/y        .
SFX L   ு     ்றுவிடுவாள்/y        .
SFX L   ு     ்றுவிடுவார்/y        .
SFX L   ு     ்றுவிடுவார்கள்/y         .
SFX L   ு     ்றுவிடும்/y        .
SFX L   ு     ்றுக்கொண்டிரு/y        .
SFX L   ு     ்றுக்கொண்டிருந்தேன்/y       .
SFX L   ு     ்றுக்கொண்டிருந்தோம்/y       .
SFX L   ு     ்றுக்கொண்டிருந்தாய்/y         .
SFX L   ு     ்றுக்கொண்டிருந்தீர்/y         .
SFX L   ு     ்றுக்கொண்டிருந்தீர்கள்/y         .
SFX L   ு     ்றுக்கொண்டிருந்தான்/y         .
SFX L   ு     ்றுக்கொண்டிருந்தாள்/y         .
SFX L   ு     ்றுக்கொண்டிருந்தார்/y         .
SFX L   ு     ்றுக்கொண்டிருந்தார்கள்/y        .
SFX L   ு     ்றுக்கொண்டிருந்தது/y         .
SFX L   ு     ்றுக்கொண்டிருந்தன/y        .
SFX L   ு     ்றுக்கொண்டிருக்கிறேன்/y       .
SFX L   ு     ்றுக்கொண்டிருக்கிறோம்/y       .
SFX L   ு     ்றுக்கொண்டிருக்கிறாய்/y         .
SFX L   ு     ்றுக்கொண்டிருக்கிறீர்/y         .
SFX L   ு     ்றுக்கொண்டிருக்கிறீர்கள்/y         .
SFX L   ு     ்றுக்கொண்டிருக்கிறான்/y         .
SFX L   ு     ்றுக்கொண்டிருக்கிறாள்/y        .
SFX L   ு     ்றுக்கொண்டிருக்கிறார்/y        .
SFX L   ு     ்றுக்கொண்டிருக்கிறார்கள்/y         .
SFX L   ு     ்றுக்கொண்டிருக்கிறது/y        .
SFX L   ு     ்றுக்கொண்டிருக்கிறன/y       .
SFX L   ு     ்றுக்கொண்டிருக்கின்றேன்/y       .
SFX L   ு     ்றுக்கொண்டிருக்கின்றோம்/y       .
SFX L   ு     ்றுக்கொண்டிருக்கின்றாய்/y         .
SFX L   ு     ்றுக்கொண்டிருக்கின்றீர்/y         .
SFX L   ு     ்றுக்கொண்டிருக்கின்றீர்கள்/y         .
SFX L   ு     ்றுக்கொண்டிருக்கின்றான்/y         .
SFX L   ு     ்றுக்கொண்டிருக்கின்றாள்/y        .
SFX L   ு     ்றுக்கொண்டிருக்கின்றார்/y        .
SFX L   ு     ்றுக்கொண்டிருக்கின்றார்கள்/y         .
SFX L   ு     ்றுக்கொண்டிருக்கின்றது/y        .
SFX L   ு     ்றுக்கொண்டிருக்கின்றன/y       .
SFX L   ு     ்றுக்கொண்டிருப்பேன்/y       .
SFX L   ு     ்றுக்கொண்டிருப்போம்/y       .
SFX L   ு     ்றுக்கொண்டிருப்பாய்/y         .
SFX L   ு     ்றுக்கொண்டிருப்பீர்/y         .
SFX L   ு     ்றுக்கொண்டிருப்பீர்கள்/y         .
SFX L   ு     ்றுக்கொண்டிருப்பான்/y         .
SFX L   ு     ்றுக்கொண்டிருப்பாள்/y        .
SFX L   ு     ்றுக்கொண்டிருப்பார்/y        .
SFX L   ு     ்றுக்கொண்டிருப்பார்கள்/y         .
SFX L   ு     ்றுக்கொண்டிருக்கும்/y        .
SFX L   ு     ்றாயிற்று/y        .
SFX L   ு     ்றுப்போடு/y       .
SFX L   ு     ்றுப்போட்டேன்/y       .
SFX L   ு     ்றுப்போட்டோம்/y       .
SFX L   ு     ்றுப்போட்டாய்/y         .
SFX L   ு     ்றுப்போட்டீர்/y         .
SFX L   ு     ்றுப்போட்டீர்கள்/y         .
SFX L   ு     ்றுப்போட்டான்/y         .
SFX L   ு     ்றுப்போட்டாள்/y         .
SFX L   ு     ்றுப்போட்டார்/y         .
SFX L   ு     ்றுப்போட்டார்கள்/y        .
SFX L   ு     ்றுப்போட்டது/y         .
SFX L   ு     ்றுப்போட்டன/y        .
SFX L   ு     ்றுப்போடுகிறேன்/y       .
SFX L   ு     ்றுப்போடுகிறோம்/y       .
SFX L   ு     ்றுப்போடுகிறாய்/y         .
SFX L   ு     ்றுப்போடுகிறீர்/y         .
SFX L   ு     ்றுப்போடுகிறீர்கள்/y         .
SFX L   ு     ்றுப்போடுகிறான்/y         .
SFX L   ு     ்றுப்போடுகிறாள்/y        .
SFX L   ு     ்றுப்போடுகிறார்/y        .
SFX L   ு     ்றுப்போடுகிறார்கள்/y         .
SFX L   ு     ்றுப்போடுகிறது/y        .
SFX L   ு     ்றுப்போடுகிறன/y       .
SFX L   ு     ்றுப்போடுகின்றேன்/y       .
SFX L   ு     ்றுப்போடுகின்றோம்/y       .
SFX L   ு     ்றுப்போடுகின்றாய்/y         .
SFX L   ு     ்றுப்போடுகின்றீர்/y         .
SFX L   ு     ்றுப்போடுகின்றீர்கள்/y         .
SFX L   ு     ்றுப்போடுகின்றான்/y         .
SFX L   ு     ்றுப்போடுகின்றாள்/y        .
SFX L   ு     ்றுப்போடுகின்றார்/y        .
SFX L   ு     ்றுப்போடுகின்றார்கள்/y         .
SFX L   ு     ்றுப்போடுகின்றது/y        .
SFX L   ு     ்றுப்போடுகின்றன/y       .
SFX L   ு     ்றுப்போடுவேன்/y       .
SFX L   ு     ்றுப்போடுவோம்/y       .
SFX L   ு     ்றுப்போடுவாய்/y         .
SFX L   ு     ்றுப்போடுவீர்/y         .
SFX L   ு     ்றுப்போடுவீர்கள்/y         .
SFX L   ு     ்றுப்போடுவான்/y        .
SFX L   ு     ்றுப்போடுவாள்/y        .
SFX L   ு     ்றுப்போடுவார்/y        .
SFX L   ு     ்றுப்போடுவார்கள்/y         .
SFX L   ு     ்றுப்போடும்/y        .
SFX L   ு     ்றுத்தொலை/y       .
SFX L   ு     ்றுத்தொலைந்தேன்/y       .
SFX L   ு     ்றுத்தொலைந்தோம்/y       .
SFX L   ு     ்றுத்தொலைந்தாய்/y         .
SFX L   ு     ்றுத்தொலைந்தீர்/y         .
SFX L   ு     ்றுத்தொலைந்தீர்கள்/y         .
SFX L   ு     ்றுத்தொலைந்தான்/y         .
SFX L   ு     ்றுத்தொலைந்தாள்/y         .
SFX L   ு     ்றுத்தொலைந்தார்/y         .
SFX L   ு     ்றுத்தொலைந்தார்கள்/y        .
SFX L   ு     ்றுத்தொலைந்தது/y         .
SFX L   ு     ்றுத்தொலைந்தன/y        .
SFX L   ு     ்றுத்தொலைகிறேன்/y       .
SFX L   ு     ்றுத்தொலைகிறோம்/y       .
SFX L   ு     ்றுத்தொலைகிறாய்/y         .
SFX L   ு     ்றுத்தொலைகிறீர்/y         .
SFX L   ு     ்றுத்தொலைகிறீர்கள்/y         .
SFX L   ு     ்றுத்தொலைகிறான்/y         .
SFX L   ு     ்றுத்தொலைகிறாள்/y        .
SFX L   ு     ்றுத்தொலைகிறார்/y        .
SFX L   ு     ்றுத்தொலைகிறார்கள்/y         .
SFX L   ு     ்றுத்தொலைகிறது/y        .
SFX L   ு     ்றுத்தொலைகிறன/y       .
SFX L   ு     ்றுத்தொலைகின்றேன்/y       .
SFX L   ு     ்றுத்தொலைகின்றோம்/y       .
SFX L   ு     ்றுத்தொலைகின்றாய்/y         .
SFX L   ு     ்றுத்தொலைகின்றீர்/y         .
SFX L   ு     ்றுத்தொலைகின்றீர்கள்/y         .
SFX L   ு     ்றுத்தொலைகின்றான்/y         .
SFX L   ு     ்றுத்தொலைகின்றாள்/y        .
SFX L   ு     ்றுத்தொலைகின்றார்/y        .
SFX L   ு     ்றுத்தொலைகின்றார்கள்/y         .
SFX L   ு     ்றுத்தொலைகின்றது/y        .
SFX L   ு     ்றுத்தொலைகின்றன/y       .
SFX L   ு     ்றுத்தொலைவேன்/y       .
SFX L   ு     ்றுத்தொலைவோம்/y       .
SFX L   ு     ்றுத்தொலைவாய்/y         .
SFX L   ு     ்றுத்தொலைவீர்/y         .
SFX L   ு     ்றுத்தொலைவீர்கள்/y         .
SFX L   ு     ்றுத்தொலைவான்/y         .
SFX L   ு     ்றுத்தொலைவாள்/y        .
SFX L   ு     ்றுத்தொலைவார்/y        .
SFX L   ு     ்றுத்தொலைவார்கள்/y         .
SFX L   ு     ்றுத்தொலையும்/y        .
SFX L   ு     ்றுத்தள்ளு/y        .
SFX L   ு     ்றுத்தள்ளினேன்/y       .
SFX L   ு     ்றுத்தள்ளினோம்/y       .
SFX L   ு     ்றுத்தள்ளினாய்/y         .
SFX L   ு     ்றுத்தள்ளினீர்/y         .
SFX L   ு     ்றுத்தள்ளினீர்கள்/y         .
SFX L   ு     ்றுத்தள்ளினான்/y         .
SFX L   ு     ்றுத்தள்ளினாள்/y         .
SFX L   ு     ்றுத்தள்ளினார்/y         .
SFX L   ு     ்றுத்தள்ளினார்கள்/y        .
SFX L   ு     ்றுத்தள்ளியது/y         .
SFX L   ு     ்றுத்தள்ளிற்று/y         .
SFX L   ு     ்றுத்தள்ளின/y        .
SFX L   ு     ்றுத்தள்ளுகிறேன்/y       .
SFX L   ு     ்றுத்தள்ளுகிறோம்/y       .
SFX L   ு     ்றுத்தள்ளுகிறாய்/y         .
SFX L   ு     ்றுத்தள்ளுகிறீர்/y         .
SFX L   ு     ்றுத்தள்ளுகிறீர்கள்/y         .
SFX L   ு     ்றுத்தள்ளுகிறான்/y         .
SFX L   ு     ்றுத்தள்ளுகிறாள்/y        .
SFX L   ு     ்றுத்தள்ளுகிறார்/y        .
SFX L   ு     ்றுத்தள்ளுகிறார்கள்/y         .
SFX L   ு     ்றுத்தள்ளுகிறது/y        .
SFX L   ு     ்றுத்தள்ளுகிறன/y       .
SFX L   ு     ்றுத்தள்ளுகின்றேன்/y       .
SFX L   ு     ்றுத்தள்ளுகின்றோம்/y       .
SFX L   ு     ்றுத்தள்ளுகின்றாய்/y         .
SFX L   ு     ்றுத்தள்ளுகின்றீர்/y         .
SFX L   ு     ்றுத்தள்ளுகின்றீர்கள்/y         .
SFX L   ு     ்றுத்தள்ளுகின்றான்/y         .
SFX L   ு     ்றுத்தள்ளுகின்றாள்/y        .
SFX L   ு     ்றுத்தள்ளுகின்றார்/y        .
SFX L   ு     ்றுத்தள்ளுகின்றார்கள்/y         .
SFX L   ு     ்றுத்தள்ளுகின்றது/y        .
SFX L   ு     ்றுத்தள்ளுகின்றன/y       .
SFX L   ு     ்றுத்தள்ளுவேன்/y       .
SFX L   ு     ்றுத்தள்ளுவோம்/y       .
SFX L   ு     ்றுத்தள்ளுவாய்/y         .
SFX L   ு     ்றுத்தள்ளுவீர்/y         .
SFX L   ு     ்றுத்தள்ளுவீர்கள்/y         .
SFX L   ு     ்றுத்தள்ளுவான்/y         .
SFX L   ு     ்றுத்தள்ளுவாள்/y        .
SFX L   ு     ்றுத்தள்ளுவார்/y        .
SFX L   ு     ்றுத்தள்ளுவார்கள்/y         .
SFX L   ு     ்றுத்தள்ளும்/y        .
SFX L   ு     ்றுக்கிழி/y       .
SFX L   ு     ்றுக்கிழித்தேன்/y       .
SFX L   ு     ்றுக்கிழித்தோம்/y       .
SFX L   ு     ்றுக்கிழித்தாய்/y       .
SFX L   ு     ்றுக்கிழித்தீர்/y       .
SFX L   ு     ்றுக்கிழித்தீர்கள்/y       .
SFX L   ு     ்றுக்கிழித்தான்/y       .
SFX L   ு     ்றுக்கிழித்தாள்/y       .
SFX L   ு     ்றுக்கிழித்தார்/y       .
SFX L   ு     ்றுக்கிழித்தார்கள்/y       .
SFX L   ு     ்றுக்கிழித்தது/y       .
SFX L   ு     ்றுக்கிழித்தன/y       .
SFX L   ு     ்றுக்கிழிக்கிறேன்/y       .
SFX L   ு     ்றுக்கிழிக்கிறோம்/y       .
SFX L   ு     ்றுக்கிழிக்கிறாய்/y         .
SFX L   ு     ்றுக்கிழிக்கிறீர்/y         .
SFX L   ு     ்றுக்கிழிக்கிறீர்கள்/y         .
SFX L   ு     ்றுக்கிழிக்கிறான்/y         .
SFX L   ு     ்றுக்கிழிக்கிறாள்/y        .
SFX L   ு     ்றுக்கிழிக்கிறார்/y        .
SFX L   ு     ்றுக்கிழிக்கிறார்கள்/y         .
SFX L   ு     ்றுக்கிழிக்கிறது/y        .
SFX L   ு     ்றுக்கிழிக்கிறன/y       .
SFX L   ு     ்றுக்கிழிக்கின்றேன்/y       .
SFX L   ு     ்றுக்கிழிக்கின்றோம்/y       .
SFX L   ு     ்றுக்கிழிக்கின்றாய்/y         .
SFX L   ு     ்றுக்கிழிக்கின்றீர்/y         .
SFX L   ு     ்றுக்கிழிக்கின்றீர்கள்/y         .
SFX L   ு     ்றுக்கிழிக்கின்றான்/y         .
SFX L   ு     ்றுக்கிழிக்கின்றாள்/y        .
SFX L   ு     ்றுக்கிழிக்கின்றார்/y        .
SFX L   ு     ்றுக்கிழிக்கின்றார்கள்/y         .
SFX L   ு     ்றுக்கிழிக்கின்றது/y        .
SFX L   ு     ்றுக்கிழிக்கின்றன/y       .
SFX L   ு     ்றுக்கிழிப்பேன்/y       .
SFX L   ு     ்றுக்கிழிப்போம்/y       .
SFX L   ு     ்றுக்கிழிப்பாய்/y         .
SFX L   ு     ்றுக்கிழிப்பீர்/y         .
SFX L   ு     ்றுக்கிழிப்பீர்கள்/y         .
SFX L   ு     ்றுக்கிழிப்பான்/y         .
SFX L   ு     ்றுக்கிழிப்பாள்/y        .
SFX L   ு     ்றுக்கிழிப்பார்/y        .
SFX L   ு     ்றுக்கிழிப்பார்கள்/y         .
SFX L   ு     ்றுக்கிழிக்கும்/y        .
SFX L   ு     ்றுக்கிட/y        .
SFX L   ு     ்றுக்கிடந்தேன்/y       .
SFX L   ு     ்றுக்கிடந்தோம்/y       .
SFX L   ு     ்றுக்கிடந்தாய்/y         .
SFX L   ு     ்றுக்கிடந்தீர்/y         .
SFX L   ு     ்றுக்கிடந்தீர்கள்/y         .
SFX L   ு     ்றுக்கிடந்தான்/y         .
SFX L   ு     ்றுக்கிடந்தாள்/y         .
SFX L   ு     ்றுக்கிடந்தார்/y         .
SFX L   ு     ்றுக்கிடந்தார்கள்/y        .
SFX L   ு     ்றுக்கிடந்தது/y         .
SFX L   ு     ்றுக்கிடந்தன/y        .
SFX L   ு     ்றுக்கிடக்கிறேன்/y       .
SFX L   ு     ்றுக்கிடக்கிறோம்/y       .
SFX L   ு     ்றுக்கிடக்கிறாய்/y         .
SFX L   ு     ்றுக்கிடக்கிறீர்/y         .
SFX L   ு     ்றுக்கிடக்கிறீர்கள்/y         .
SFX L   ு     ்றுக்கிடக்கிறான்/y         .
SFX L   ு     ்றுக்கிடக்கிறாள்/y        .
SFX L   ு     ்றுக்கிடக்கிறார்/y        .
SFX L   ு     ்றுக்கிடக்கிறார்கள்/y         .
SFX L   ு     ்றுக்கிடக்கிறது/y        .
SFX L   ு     ்றுக்கிடக்கிறன/y       .
SFX L   ு     ்றுக்கிடக்கின்றேன்/y       .
SFX L   ு     ்றுக்கிடக்கின்றோம்/y       .
SFX L   ு     ்றுக்கிடக்கின்றாய்/y         .
SFX L   ு     ்றுக்கிடக்கின்றீர்/y         .
SFX L   ு     ்றுக்கிடக்கின்றீர்கள்/y         .
SFX L   ு     ்றுக்கிடக்கின்றான்/y         .
SFX L   ு     ்றுக்கிடக்கின்றாள்/y        .
SFX L   ு     ்றுக்கிடக்கின்றார்/y        .
SFX L   ு     ்றுக்கிடக்கின்றார்கள்/y         .
SFX L   ு     ்றுக்கிடக்கின்றது/y        .
SFX L   ு     ்றுக்கிடக்கின்றன/y       .
SFX L   ு     ்றுக்கிடப்பேன்/y       .
SFX L   ு     ்றுக்கிடப்போம்/y       .
SFX L   ு     ்றுக்கிடப்பாய்/y         .
SFX L   ு     ்றுக்கிடப்பீர்/y         .
SFX L   ு     ்றுக்கிடப்பீர்கள்/y         .
SFX L   ு     ்றுக்கிடப்பான்/y         .
SFX L   ு     ்றுக்கிடப்பாள்/y        .
SFX L   ு     ்றுக்கிடப்பார்/y        .
SFX L   ு     ்றுக்கிடப்பார்கள்/y         .
SFX L   ு     ்றுக்கிடக்கும்/y        .
SFX L   ு     ்றுத்தீர்/y       .
SFX L   ு     ்றுத்தீர்த்தேன்/y       .
SFX L   ு     ்றுத்தீர்த்தோம்/y       .
SFX L   ு     ்றுத்தீர்த்தாய்/y       .
SFX L   ு     ்றுத்தீர்த்தீர்/y       .
SFX L   ு     ்றுத்தீர்த்தீர்கள்/y       .
SFX L   ு     ்றுத்தீர்த்தான்/y       .
SFX L   ு     ்றுத்தீர்த்தாள்/y       .
SFX L   ு     ்றுத்தீர்த்தார்/y       .
SFX L   ு     ்றுத்தீர்த்தார்கள்/y       .
SFX L   ு     ்றுத்தீர்த்தது/y       .
SFX L   ு     ்றுத்தீர்த்தன/y       .
SFX L   ு     ்றுத்தீர்க்கிறேன்/y       .
SFX L   ு     ்றுத்தீர்க்கிறோம்/y       .
SFX L   ு     ்றுத்தீர்க்கிறாய்/y         .
SFX L   ு     ்றுத்தீர்க்கிறீர்/y         .
SFX L   ு     ்றுத்தீர்க்கிறீர்கள்/y         .
SFX L   ு     ்றுத்தீர்க்கிறான்/y         .
SFX L   ு     ்றுத்தீர்க்கிறாள்/y        .
SFX L   ு     ்றுத்தீர்க்கிறார்/y        .
SFX L   ு     ்றுத்தீர்க்கிறார்கள்/y         .
SFX L   ு     ்றுத்தீர்க்கிறது/y        .
SFX L   ு     ்றுத்தீர்க்கிறன/y       .
SFX L   ு     ்றுத்தீர்க்கின்றேன்/y       .
SFX L   ு     ்றுத்தீர்க்கின்றோம்/y       .
SFX L   ு     ்றுத்தீர்க்கின்றாய்/y         .
SFX L   ு     ்றுத்தீர்க்கின்றீர்/y         .
SFX L   ு     ்றுத்தீர்க்கின்றீர்கள்/y         .
SFX L   ு     ்றுத்தீர்க்கின்றான்/y         .
SFX L   ு     ்றுத்தீர்க்கின்றாள்/y        .
SFX L   ு     ்றுத்தீர்க்கின்றார்/y        .
SFX L   ு     ்றுத்தீர்க்கின்றார்கள்/y         .
SFX L   ு     ்றுத்தீர்க்கின்றது/y        .
SFX L   ு     ்றுத்தீர்க்கின்றன/y       .
SFX L   ு     ்றுத்தீர்ப்பேன்/y       .
SFX L   ு     ்றுத்தீர்ப்போம்/y       .
SFX L   ு     ்றுத்தீர்ப்பாய்/y         .
SFX L   ு     ்றுத்தீர்ப்பீர்/y         .
SFX L   ு     ்றுத்தீர்ப்பீர்கள்/y         .
SFX L   ு     ்றுத்தீர்ப்பான்/y         .
SFX L   ு     ்றுத்தீர்ப்பாள்/y        .
SFX L   ு     ்றுத்தீர்ப்பார்/y        .
SFX L   ு     ்றுத்தீர்ப்பார்கள்/y         .
SFX L   ு     ்றுத்தீர்க்கும்/y        .
SFX L   ு     ்றுமுடி/y       .
SFX L   ு     ்றுமுடித்தேன்/y       .
SFX L   ு     ்றுமுடித்தோம்/y       .
SFX L   ு     ்றுமுடித்தாய்/y       .
SFX L   ு     ்றுமுடித்தீர்/y       .
SFX L   ு     ்றுமுடித்தீர்கள்/y       .
SFX L   ு     ்றுமுடித்தான்/y       .
SFX L   ு     ்றுமுடித்தாள்/y       .
SFX L   ு     ்றுமுடித்தார்/y       .
SFX L   ு     ்றுமுடித்தார்கள்/y       .
SFX L   ு     ்றுமுடித்தது/y       .
SFX L   ு     ்றுமுடித்தன/y       .
SFX L   ு     ்றுமுடிக்கிறேன்/y       .
SFX L   ு     ்றுமுடிக்கிறோம்/y       .
SFX L   ு     ்றுமுடிக்கிறாய்/y         .
SFX L   ு     ்றுமுடிக்கிறீர்/y         .
SFX L   ு     ்றுமுடிக்கிறீர்கள்/y         .
SFX L   ு     ்றுமுடிக்கிறான்/y         .
SFX L   ு     ்றுமுடிக்கிறாள்/y        .
SFX L   ு     ்றுமுடிக்கிறார்/y        .
SFX L   ு     ்றுமுடிக்கிறார்கள்/y         .
SFX L   ு     ்றுமுடிக்கிறது/y        .
SFX L   ு     ்றுமுடிக்கிறன/y       .
SFX L   ு     ்றுமுடிக்கின்றேன்/y       .
SFX L   ு     ்றுமுடிக்கின்றோம்/y       .
SFX L   ு     ்றுமுடிக்கின்றாய்/y         .
SFX L   ு     ்றுமுடிக்கின்றீர்/y         .
SFX L   ு     ்றுமுடிக்கின்றீர்கள்/y         .
SFX L   ு     ்றுமுடிக்கின்றான்/y         .
SFX L   ு     ்றுமுடிக்கின்றாள்/y        .
SFX L   ு     ்றுமுடிக்கின்றார்/y        .
SFX L   ு     ்றுமுடிக்கின்றார்கள்/y         .
SFX L   ு     ்றுமுடிக்கின்றது/y        .
SFX L   ு     ்றுமுடிக்கின்றன/y       .
SFX L   ு     ்றுமுடிப்பேன்/y       .
SFX L   ு     ்றுமுடிப்போம்/y       .
SFX L   ு     ்றுமுடிப்பாய்/y         .
SFX L   ு     ்றுமுடிப்பீர்/y         .
SFX L   ு     ்றுமுடிப்பீர்கள்/y         .
SFX L   ு     ்றுமுடிப்பான்/y         .
SFX L   ு     ்றுமுடிப்பாள்/y        .
SFX L   ு     ்றுமுடிப்பார்/y        .
SFX L   ு     ்றுமுடிப்பார்கள்/y         .
SFX L   ு     ்றுமுடிக்கும்/y        .
SFX L   ு      ாதது/y         .
SFX L   ு      ாது/y        .
SFX L   ு      ாமல்/y        .
SFX L   ு      ாமை/y         .
SFX L   ு      ாதே/y        .

# ஓடு class - னேன்-வேன்
SFX M Y 1140
SFX M   ு     /y       .
SFX M   ு     ச்செய்/y       .
SFX M   ு     ச்செய்தேன்/y       .
SFX M   ு     ச்செய்தோம்/y       .
SFX M   ு     ச்செய்தாய்/y       .
SFX M   ு     ச்செய்தீர்/y       .
SFX M   ு     ச்செய்தீர்கள்/y       .
SFX M   ு     ச்செய்தான்/y       .
SFX M   ு     ச்செய்தாள்/y       .
SFX M   ு     ச்செய்தார்/y       .
SFX M   ு     ச்செய்தார்கள்/y       .
SFX M   ு     ச்செய்தது/y       .
SFX M   ு     ச்செய்தன/y       .
SFX M   ு     ச்செய்கிறேன்/y       .
SFX M   ு     ச்செய்கிறோம்/y       .
SFX M   ு     ச்செய்கிறாய்/y         .
SFX M   ு     ச்செய்கிறீர்/y         .
SFX M   ு     ச்செய்கிறீர்கள்/y         .
SFX M   ு     ச்செய்கிறான்/y         .
SFX M   ு     ச்செய்கிறாள்/y        .
SFX M   ு     ச்செய்கிறார்/y        .
SFX M   ு     ச்செய்கிறார்கள்/y         .
SFX M   ு     ச்செய்கிறது/y        .
SFX M   ு     ச்செய்கிறன/y       .
SFX M   ு     ச்செய்கின்றேன்/y       .
SFX M   ு     ச்செய்கின்றோம்/y       .
SFX M   ு     ச்செய்கின்றாய்/y         .
SFX M   ு     ச்செய்கின்றீர்/y         .
SFX M   ு     ச்செய்கின்றீர்கள்/y         .
SFX M   ு     ச்செய்கின்றான்/y         .
SFX M   ு     ச்செய்கின்றாள்/y        .
SFX M   ு     ச்செய்கின்றார்/y        .
SFX M   ு     ச்செய்கின்றார்கள்/y         .
SFX M   ு     ச்செய்கின்றது/y        .
SFX M   ு     ச்செய்கின்றன/y       .
SFX M   ு     ச்செய்வேன்/y       .
SFX M   ு     ச்செய்வோம்/y       .
SFX M   ு     ச்செய்வாய்/y         .
SFX M   ு     ச்செய்வீர்/y         .
SFX M   ு     ச்செய்வீர்கள்/y         .
SFX M   ு     ச்செய்வான்/y         .
SFX M   ு     ச்செய்வாள்/y        .
SFX M   ு     ச்செய்வார்/y        .
SFX M   ு     ச்செய்வார்கள்/y         .
SFX M   ு     ச்செய்யும்/y        .
SFX M   ு     வை/y       .
SFX M   ு     வைத்தேன்/y       .
SFX M   ு     வைத்தோம்/y       .
SFX M   ு     வைத்தாய்/y       .
SFX M   ு     வைத்தீர்/y       .
SFX M   ு     வைத்தீர்கள்/y       .
SFX M   ு     வைத்தான்/y       .
SFX M   ு     வைத்தாள்/y       .
SFX M   ு     வைத்தார்/y       .
SFX M   ு     வைத்தார்கள்/y       .
SFX M   ு     வைத்தது/y       .
SFX M   ு     வைத்தன/y       .
SFX M   ு     வைக்கிறேன்/y       .
SFX M   ு     வைக்கிறோம்/y       .
SFX M   ு     வைக்கிறாய்/y         .
SFX M   ு     வைக்கிறீர்/y         .
SFX M   ு     வைக்கிறீர்கள்/y         .
SFX M   ு     வைக்கிறான்/y         .
SFX M   ு     வைக்கிறாள்/y        .
SFX M   ு     வைக்கிறார்/y        .
SFX M   ு     வைக்கிறார்கள்/y         .
SFX M   ு     வைக்கிறது/y        .
SFX M   ு     வைக்கிறன/y       .
SFX M   ு     வைக்கின்றேன்/y       .
SFX M   ு     வைக்கின்றோம்/y       .
SFX M   ு     வைக்கின்றாய்/y         .
SFX M   ு     வைக்கின்றீர்/y         .
SFX M   ு     வைக்கின்றீர்கள்/y         .
SFX M   ு     வைக்கின்றான்/y         .
SFX M   ு     வைக்கின்றாள்/y        .
SFX M   ு     வைக்கின்றார்/y        .
SFX M   ு     வைக்கின்றார்கள்/y         .
SFX M   ு     வைக்கின்றது/y        .
SFX M   ு     வைக்கின்றன/y       .
SFX M   ு     வைப்பேன்/y       .
SFX M   ு     வைப்போம்/y       .
SFX M   ு     வைப்பாய்/y         .
SFX M   ு     வைப்பீர்/y         .
SFX M   ு     வைப்பீர்கள்/y         .
SFX M   ு     வைப்பான்/y         .
SFX M   ு     வைப்பாள்/y        .
SFX M   ு     வைப்பார்/y        .
SFX M   ு     வைப்பார்கள்/y         .
SFX M   ு     வைக்கும்/y        .
SFX M   ு     ப்பார்/y       .
SFX M   ு     ப்பார்த்தேன்/y       .
SFX M   ு     ப்பார்த்தோம்/y       .
SFX M   ு     ப்பார்த்தாய்/y       .
SFX M   ு     ப்பார்த்தீர்/y       .
SFX M   ு     ப்பார்த்தீர்கள்/y       .
SFX M   ு     ப்பார்த்தான்/y       .
SFX M   ு     ப்பார்த்தாள்/y       .
SFX M   ு     ப்பார்த்தார்/y       .
SFX M   ு     ப்பார்த்தார்கள்/y       .
SFX M   ு     ப்பார்த்தது/y       .
SFX M   ு     ப்பார்த்தன/y       .
SFX M   ு     ப்பார்க்கிறேன்/y       .
SFX M   ு     ப்பார்க்கிறோம்/y       .
SFX M   ு     ப்பார்க்கிறாய்/y         .
SFX M   ு     ப்பார்க்கிறீர்/y         .
SFX M   ு     ப்பார்க்கிறீர்கள்/y         .
SFX M   ு     ப்பார்க்கிறான்/y         .
SFX M   ு     ப்பார்க்கிறாள்/y        .
SFX M   ு     ப்பார்க்கிறார்/y        .
SFX M   ு     ப்பார்க்கிறார்கள்/y         .
SFX M   ு     ப்பார்க்கிறது/y        .
SFX M   ு     ப்பார்க்கிறன/y       .
SFX M   ு     ப்பார்க்கின்றேன்/y       .
SFX M   ு     ப்பார்க்கின்றோம்/y       .
SFX M   ு     ப்பார்க்கின்றாய்/y         .
SFX M   ு     ப்பார்க்கின்றீர்/y         .
SFX M   ு     ப்பார்க்கின்றீர்கள்/y         .
SFX M   ு     ப்பார்க்கின்றான்/y         .
SFX M   ு     ப்பார்க்கின்றாள்/y        .
SFX M   ு     ப்பார்க்கின்றார்/y        .
SFX M   ு     ப்பார்க்கின்றார்கள்/y         .
SFX M   ு     ப்பார்க்கின்றது/y        .
SFX M   ு     ப்பார்க்கின்றன/y       .
SFX M   ு     ப்பார்ப்பேன்/y       .
SFX M   ு     ப்பார்ப்போம்/y       .
SFX M   ு     ப்பார்ப்பாய்/y         .
SFX M   ு     ப்பார்ப்பீர்/y         .
SFX M   ு     ப்பார்ப்பீர்கள்/y         .
SFX M   ு     ப்பார்ப்பான்/y         .
SFX M   ு     ப்பார்ப்பாள்/y        .
SFX M   ு     ப்பார்ப்பார்/y        .
SFX M   ு     ப்பார்ப்பார்கள்/y         .
SFX M   ு     ப்பார்க்கும்/y        .
SFX M   ு      வா/y       .
SFX M   ு      வந்தேன்/y       .
SFX M   ு      வந்தோம்/y       .
SFX M   ு      வந்தாய்/y         .
SFX M   ு      வந்தீர்/y         .
SFX M   ு      வந்தீர்கள்/y         .
SFX M   ு      வந்தான்/y         .
SFX M   ு      வந்தாள்/y         .
SFX M   ு      வந்தார்/y         .
SFX M   ு      வந்தார்கள்/y        .
SFX M   ு      வந்தது/y         .
SFX M   ு      வந்தன/y        .
SFX M   ு      வருகிறேன்/y       .
SFX M   ு      வருகிறோம்/y       .
SFX M   ு      வருகிறாய்/y         .
SFX M   ு      வருகிறீர்/y         .
SFX M   ு      வருகிறீர்கள்/y         .
SFX M   ு      வருகிறான்/y         .
SFX M   ு      வருகிறாள்/y        .
SFX M   ு      வருகிறார்/y        .
SFX M   ு      வருகிறார்கள்/y         .
SFX M   ு      வருகிறது/y        .
SFX M   ு      வருகிறன/y       .
SFX M   ு      வருகின்றேன்/y       .
SFX M   ு      வருகின்றோம்/y       .
SFX M   ு      வருகின்றாய்/y         .
SFX M   ு      வருகின்றீர்/y         .
SFX M   ு      வருகின்றீர்கள்/y         .
SFX M   ு      வருகின்றான்/y         .
SFX M   ு      வருகின்றாள்/y        .
SFX M   ு      வருகின்றார்/y        .
SFX M   ு      வருகின்றார்கள்/y         .
SFX M   ு      வருகின்றது/y        .
SFX M   ு      வருகின்றன/y       .
SFX M   ு      வருவேன்/y       .
SFX M   ு      வருவோம்/y       .
SFX M   ு      வருவாய்/y         .
SFX M   ு      வருவீர்/y         .
SFX M   ு      வருவீர்கள்/y         .
SFX M   ு      வருவான்/y         .
SFX M   ு      வருவாள்/y        .
SFX M   ு      வருவார்/y        .
SFX M   ு      வருவார்கள்/y         .
SFX M   ு      வரும்/y        .
SFX M   ு      ப்போ/y        .
SFX M   ு      ப்போனேன்/y       .
SFX M   ு      ப்போனோம்/y       .
SFX M   ு      ப்போனாய்/y         .
SFX M   ு      ப்போனீர்/y         .
SFX M   ு      ப்போனீர்கள்/y         .
SFX M   ு      ப்போனான்/y         .
SFX M   ு      ப்போனாள்/y         .
SFX M   ு      ப்போனார்/y         .
SFX M   ு      ப்போனார்கள்/y        .
SFX M   ு      ப்போனது/y         .
SFX M   ு      ப்போயிற்று/y         .
SFX M   ு      ப்போயின/y        .
SFX M   ு      ப்போகிறேன்/y       .
SFX M   ு      ப்போகிறோம்/y       .
SFX M   ு      ப்போகிறாய்/y         .
SFX M   ு      ப்போகிறீர்/y         .
SFX M   ு      ப்போகிறீர்கள்/y         .
SFX M   ு      ப்போகிறான்/y         .
SFX M   ு      ப்போகிறாள்/y        .
SFX M   ு      ப்போகிறார்/y        .
SFX M   ு      ப்போகிறார்கள்/y         .
SFX M   ு      ப்போகிறது/y        .
SFX M   ு      ப்போகிறன/y       .
SFX M   ு      ப்போகின்றேன்/y       .
SFX M   ு      ப்போகின்றோம்/y       .
SFX M   ு      ப்போகின்றாய்/y         .
SFX M   ு      ப்போகின்றீர்/y         .
SFX M   ு      ப்போகின்றீர்கள்/y         .
SFX M   ு      ப்போகின்றான்/y         .
SFX M   ு      ப்போகின்றாள்/y        .
SFX M   ு      ப்போகின்றார்/y        .
SFX M   ு      ப்போகின்றார்கள்/y         .
SFX M   ு      ப்போகின்றது/y        .
SFX M   ு      ப்போகின்றன/y       .
SFX M   ு      ப்போவேன்/y       .
SFX M   ு      ப்போவோம்/y       .
SFX M   ு      ப்போவாய்/y         .
SFX M   ு      ப்போவீர்/y         .
SFX M   ு      ப்போவீர்கள்/y         .
SFX M   ு      ப்போவான்/y         .
SFX M   ு      ப்போவாள்/y        .
SFX M   ு      ப்போவார்/y        .
SFX M   ு      ப்போவார்கள்/y         .
SFX M   ு      ப்போகும்/y        .
SFX M   ு      விரு/y        .
SFX M   ு      விருந்தேன்/y       .
SFX M   ு      விருந்தோம்/y       .
SFX M   ு      விருந்தாய்/y         .
SFX M   ு      விருந்தீர்/y         .
SFX M   ு      விருந்தீர்கள்/y         .
SFX M   ு      விருந்தான்/y         .
SFX M   ு      விருந்தாள்/y         .
SFX M   ு      விருந்தார்/y         .
SFX M   ு      விருந்தார்கள்/y        .
SFX M   ு      விருந்தது/y         .
SFX M   ு      விருந்தன/y        .
SFX M   ு      விருக்கிறேன்/y       .
SFX M   ு      விருக்கிறோம்/y       .
SFX M   ு      விருக்கிறாய்/y         .
SFX M   ு      விருக்கிறீர்/y         .
SFX M   ு      விருக்கிறீர்கள்/y         .
SFX M   ு      விருக்கிறான்/y         .
SFX M   ு      விருக்கிறாள்/y        .
SFX M   ு      விருக்கிறார்/y        .
SFX M   ு      விருக்கிறார்கள்/y         .
SFX M   ு      விருக்கிறது/y        .
SFX M   ு      விருக்கிறன/y       .
SFX M   ு      விருக்கின்றேன்/y       .
SFX M   ு      விருக்கின்றோம்/y       .
SFX M   ு      விருக்கின்றாய்/y         .
SFX M   ு      விருக்கின்றீர்/y         .
SFX M   ு      விருக்கின்றீர்கள்/y         .
SFX M   ு      விருக்கின்றான்/y         .
SFX M   ு      விருக்கின்றாள்/y        .
SFX M   ு      விருக்கின்றார்/y        .
SFX M   ு      விருக்கின்றார்கள்/y         .
SFX M   ு      விருக்கின்றது/y        .
SFX M   ு      விருக்கின்றன/y       .
SFX M   ு      விருப்பேன்/y       .
SFX M   ு      விருப்போம்/y       .
SFX M   ு      விருப்பாய்/y         .
SFX M   ு      விருப்பீர்/y         .
SFX M   ு      விருப்பீர்கள்/y         .
SFX M   ு      விருப்பான்/y         .
SFX M   ு      விருப்பாள்/y        .
SFX M   ு      விருப்பார்/y        .
SFX M   ு      விருப்பார்கள்/y         .
SFX M   ு      விருக்கும்/y        .
SFX M   ு      வேண்டியிரு/y        .
SFX M   ு      வேண்டியிருந்தேன்/y       .
SFX M   ு      வேண்டியிருந்தோம்/y       .
SFX M   ு      வேண்டியிருந்தாய்/y         .
SFX M   ு      வேண்டியிருந்தீர்/y         .
SFX M   ு      வேண்டியிருந்தீர்கள்/y         .
SFX M   ு      வேண்டியிருந்தான்/y         .
SFX M   ு      வேண்டியிருந்தாள்/y         .
SFX M   ு      வேண்டியிருந்தார்/y         .
SFX M   ு      வேண்டியிருந்தார்கள்/y        .
SFX M   ு      வேண்டியிருந்தது/y         .
SFX M   ு      வேண்டியிருந்தன/y        .
SFX M   ு      வேண்டியிருக்கிறேன்/y       .
SFX M   ு      வேண்டியிருக்கிறோம்/y       .
SFX M   ு      வேண்டியிருக்கிறாய்/y         .
SFX M   ு      வேண்டியிருக்கிறீர்/y         .
SFX M   ு      வேண்டியிருக்கிறீர்கள்/y         .
SFX M   ு      வேண்டியிருக்கிறான்/y         .
SFX M   ு      வேண்டியிருக்கிறாள்/y        .
SFX M   ு      வேண்டியிருக்கிறார்/y        .
SFX M   ு      வேண்டியிருக்கிறார்கள்/y         .
SFX M   ு      வேண்டியிருக்கிறது/y        .
SFX M   ு      வேண்டியிருக்கிறன/y       .
SFX M   ு      வேண்டியிருக்கின்றேன்/y       .
SFX M   ு      வேண்டியிருக்கின்றோம்/y       .
SFX M   ு      வேண்டியிருக்கின்றாய்/y         .
SFX M   ு      வேண்டியிருக்கின்றீர்/y         .
SFX M   ு      வேண்டியிருக்கின்றீர்கள்/y         .
SFX M   ு      வேண்டியிருக்கின்றான்/y         .
SFX M   ு      வேண்டியிருக்கின்றாள்/y        .
SFX M   ு      வேண்டியிருக்கின்றார்/y        .
SFX M   ு      வேண்டியிருக்கின்றார்கள்/y         .
SFX M   ு      வேண்டியிருக்கின்றது/y        .
SFX M   ு      வேண்டியிருக்கின்றன/y       .
SFX M   ு      வேண்டியிருப்பேன்/y       .
SFX M   ு      வேண்டியிருப்போம்/y       .
SFX M   ு      வேண்டியிருப்பாய்/y         .
SFX M   ு      வேண்டியிருப்பீர்/y         .
SFX M   ு      வேண்டியிருப்பீர்கள்/y         .
SFX M   ு      வேண்டியிருப்பான்/y         .
SFX M   ு      வேண்டியிருப்பாள்/y        .
SFX M   ு      வேண்டியிருப்பார்/y        .
SFX M   ு      வேண்டியிருப்பார்கள்/y         .
SFX M   ு      வேண்டியிருக்கும்/y        .
SFX M   ு      வேண்டியிருத்தல்/y        .
SFX M   ு      வேண்டியிருந்தது/y        .
SFX M   ு      வேண்டிவா/y        .
SFX M   ு      வேண்டிவந்தேன்/y       .
SFX M   ு      வேண்டிவந்தோம்/y       .
SFX M   ு      வேண்டிவந்தாய்/y         .
SFX M   ு      வேண்டிவந்தீர்/y         .
SFX M   ு      வேண்டிவந்தீர்கள்/y         .
SFX M   ு      வேண்டிவந்தான்/y         .
SFX M   ு      வேண்டிவந்தாள்/y         .
SFX M   ு      வேண்டிவந்தார்/y         .
SFX M   ு      வேண்டிவந்தார்கள்/y        .
SFX M   ு      வேண்டிவந்தது/y         .
SFX M   ு      வேண்டிவந்தன/y        .
SFX M   ு      வேண்டிவருகிறேன்/y       .
SFX M   ு      வேண்டிவருகிறோம்/y       .
SFX M   ு      வேண்டிவருகிறாய்/y         .
SFX M   ு      வேண்டிவருகிறீர்/y         .
SFX M   ு      வேண்டிவருகிறீர்கள்/y         .
SFX M   ு      வேண்டிவருகிறான்/y         .
SFX M   ு      வேண்டிவருகிறாள்/y        .
SFX M   ு      வேண்டிவருகிறார்/y        .
SFX M   ு      வேண்டிவருகிறார்கள்/y         .
SFX M   ு      வேண்டிவருகிறது/y        .
SFX M   ு      வேண்டிவருகிறன/y       .
SFX M   ு      வேண்டிவருகின்றேன்/y       .
SFX M   ு      வேண்டிவருகின்றோம்/y       .
SFX M   ு      வேண்டிவருகின்றாய்/y         .
SFX M   ு      வேண்டிவருகின்றீர்/y         .
SFX M   ு      வேண்டிவருகின்றீர்கள்/y         .
SFX M   ு      வேண்டிவருகின்றான்/y         .
SFX M   ு      வேண்டிவருகின்றாள்/y        .
SFX M   ு      வேண்டிவருகின்றார்/y        .
SFX M   ு      வேண்டிவருகின்றார்கள்/y         .
SFX M   ு      வேண்டிவருகின்றது/y        .
SFX M   ு      வேண்டிவருகின்றன/y       .
SFX M   ு      வேண்டிவருவேன்/y       .
SFX M   ு      வேண்டிவருவோம்/y       .
SFX M   ு      வேண்டிவருவாய்/y         .
SFX M   ு      வேண்டிவருவீர்/y         .
SFX M   ு      வேண்டிவருவீர்கள்/y         .
SFX M   ு      வேண்டிவருவான்/y         .
SFX M   ு      வேண்டிவருவாள்/y        .
SFX M   ு      வேண்டிவருவார்/y        .
SFX M   ு      வேண்டிவருவார்கள்/y         .
SFX M   ு      வேண்டிவரும்/y        .
SFX M   ு      வேண்டிவருதல்/y        .
SFX M   ு      வேண்டிவந்தது/y        .
SFX M   ு      முடியும்/y        .
SFX M   ு      முடியாது/y       .
SFX M   ு      வியலும்/y       .
SFX M   ு      வியலாது/y         .
SFX M   ு      வில்லை/y        .
SFX M   ு      மாட்டேன்/y       .
SFX M   ு      மாட்டோம்/y       .
SFX M   ு      மாட்டாய்/y         .
SFX M   ு      மாட்டீர்/y         .
SFX M   ு      மாட்டீர்கள்/y         .
SFX M   ு      மாட்டான்/y         .
SFX M   ு      மாட்டாள்/y         .
SFX M   ு      மாட்டார்/y         .
SFX M   ு      மாட்டார்கள்/y        .
SFX M   ு      ாது/y         .
SFX M   ு     க்கூடாது/y         .
SFX M   ு     க்கூடும்/y         .
SFX M   ு     வேண்டாம்/y         .
SFX M   ு     வேண்டும்/y         .
SFX M   ு     ட்டும்/y         .
SFX M   ு     லாகும்/y         .
SFX M   ு     லாம்/y         .
SFX M   0     ங்கள்/y         .
SFX M   0     ங்களேன்/y         .
SFX M   ு     ேன்/y         .
SFX M   ு    ினேன்/y       .
SFX M   ு    ினோம்/y       .
SFX M   ு    ினாய்/y         .
SFX M   ு    ினீர்/y         .
SFX M   ு    ினீர்கள்/y         .
SFX M   ு    ினான்/y         .
SFX M   ு    ினாள்/y         .
SFX M   ு    ினார்/y         .
SFX M   ு    ினார்கள்/y        .
SFX M   ு    ியது/y         .
SFX M   ு    ிற்று/y         .
SFX M   ு    ின/y        .
SFX M   0    கிறேன்/y       .
SFX M   0    கிறோம்/y       .
SFX M   0    கிறாய்/y         .
SFX M   0    கிறீர்/y         .
SFX M   0    கிறீர்கள்/y         .
SFX M   0    கிறான்/y         .
SFX M   0    கிறாள்/y        .
SFX M   0    கிறார்/y        .
SFX M   0    கிறார்கள்/y         .
SFX M   0    கிறது/y        .
SFX M   0    கிறன/y       .
SFX M   0    கின்றேன்/y       .
SFX M   0    கின்றோம்/y       .
SFX M   0    கின்றாய்/y         .
SFX M   0    கின்றீர்/y         .
SFX M   0    கின்றீர்கள்/y         .
SFX M   0    கின்றான்/y         .
SFX M   0    கின்றாள்/y        .
SFX M   0    கின்றார்/y        .
SFX M   0    கின்றார்கள்/y         .
SFX M   0    கின்றது/y        .
SFX M   0    கின்றன/y       .
SFX M   0    வேன்/y       .
SFX M   0    வோம்/y       .
SFX M   0    வாய்/y         .
SFX M   0    வீர்/y         .
SFX M   0    வீர்கள்/y         .
SFX M   0    வான்/y         .
SFX M   0    வாள்/y        .
SFX M   0    வார்/y        .
SFX M   0    வார்கள்/y         .
SFX M   0    ம்/y        .
SFX M   ு    ிக்காட்டு/y       .
SFX M   ு    ிக்காட்டினேன்/y       .
SFX M   ு    ிக்காட்டினோம்/y       .
SFX M   ு    ிக்காட்டினாய்/y         .
SFX M   ு    ிக்காட்டினீர்/y         .
SFX M   ு    ிக்காட்டினீர்கள்/y         .
SFX M   ு    ிக்காட்டினான்/y         .
SFX M   ு    ிக்காட்டினாள்/y         .
SFX M   ு    ிக்காட்டினார்/y         .
SFX M   ு    ிக்காட்டினார்கள்/y        .
SFX M   ு    ிக்காட்டியது/y         .
SFX M   ு    ிக்காட்டிற்று/y         .
SFX M   ு    ிக்காட்டின/y        .
SFX M   ு    ிக்காட்டுகிறேன்/y       .
SFX M   ு    ிக்காட்டுகிறோம்/y       .
SFX M   ு    ிக்காட்டுகிறாய்/y         .
SFX M   ு    ிக்காட்டுகிறீர்/y         .
SFX M   ு    ிக்காட்டுகிறீர்கள்/y         .
SFX M   ு    ிக்காட்டுகிறான்/y         .
SFX M   ு    ிக்காட்டுகிறாள்/y        .
SFX M   ு    ிக்காட்டுகிறார்/y        .
SFX M   ு    ிக்காட்டுகிறார்கள்/y         .
SFX M   ு    ிக்காட்டுகிறது/y        .
SFX M   ு    ிக்காட்டுகிறன/y       .
SFX M   ு    ிக்காட்டுகின்றேன்/y       .
SFX M   ு    ிக்காட்டுகின்றோம்/y       .
SFX M   ு    ிக்காட்டுகின்றாய்/y         .
SFX M   ு    ிக்காட்டுகின்றீர்/y         .
SFX M   ு    ிக்காட்டுகின்றீர்கள்/y         .
SFX M   ு    ிக்காட்டுகின்றான்/y         .
SFX M   ு    ிக்காட்டுகின்றாள்/y        .
SFX M   ு    ிக்காட்டுகின்றார்/y        .
SFX M   ு    ிக்காட்டுகின்றார்கள்/y         .
SFX M   ு    ிக்காட்டுகின்றது/y        .
SFX M   ு    ிக்காட்டுகின்றன/y       .
SFX M   ு    ிக்காட்டுவேன்/y       .
SFX M   ு    ிக்காட்டுவோம்/y       .
SFX M   ு    ிக்காட்டுவாய்/y         .
SFX M   ு    ிக்காட்டுவீர்/y         .
SFX M   ு    ிக்காட்டுவீர்கள்/y         .
SFX M   ு    ிக்காட்டுவான்/y         .
SFX M   ு    ிக்காட்டுவாள்/y        .
SFX M   ு    ிக்காட்டுவார்/y        .
SFX M   ு    ிக்காட்டுவார்கள்/y         .
SFX M   ு    ிக்காட்டும்/y        .
SFX M   ு      ிக்கொடு/y       .
SFX M   ு      ிக்கொடுத்தேன்/y       .
SFX M   ு      ிக்கொடுத்தோம்/y       .
SFX M   ு      ிக்கொடுத்தாய்/y         .
SFX M   ு      ிக்கொடுத்தீர்/y         .
SFX M   ு      ிக்கொடுத்தீர்கள்/y         .
SFX M   ு      ிக்கொடுத்தான்/y         .
SFX M   ு      ிக்கொடுத்தாள்/y         .
SFX M   ு      ிக்கொடுத்தார்/y         .
SFX M   ு      ிக்கொடுத்தார்கள்/y        .
SFX M   ு      ிக்கொடுத்தது/y         .
SFX M   ு      ிக்கொடுத்தன/y        .
SFX M   ு      ிக்கொடுக்கிறேன்/y       .
SFX M   ு      ிக்கொடுக்கிறோம்/y       .
SFX M   ு      ிக்கொடுக்கிறாய்/y         .
SFX M   ு      ிக்கொடுக்கிறீர்/y         .
SFX M   ு      ிக்கொடுக்கிறீர்கள்/y         .
SFX M   ு      ிக்கொடுக்கிறான்/y         .
SFX M   ு      ிக்கொடுக்கிறாள்/y        .
SFX M   ு      ிக்கொடுக்கிறார்/y        .
SFX M   ு      ிக்கொடுக்கிறார்கள்/y         .
SFX M   ு      ிக்கொடுக்கிறது/y        .
SFX M   ு      ிக்கொடுக்கிறன/y       .
SFX M   ு      ிக்கொடுக்கின்றேன்/y       .
SFX M   ு      ிக்கொடுக்கின்றோம்/y       .
SFX M   ு      ிக்கொடுக்கின்றாய்/y         .
SFX M   ு      ிக்கொடுக்கின்றீர்/y         .
SFX M   ு      ிக்கொடுக்கின்றீர்கள்/y         .
SFX M   ு      ிக்கொடுக்கின்றான்/y         .
SFX M   ு      ிக்கொடுக்கின்றாள்/y        .
SFX M   ு      ிக்கொடுக்கின்றார்/y        .
SFX M   ு      ிக்கொடுக்கின்றார்கள்/y         .
SFX M   ு      ிக்கொடுக்கின்றது/y        .
SFX M   ு      ிக்கொடுக்கின்றன/y       .
SFX M   ு      ிக்கொடுப்பேன்/y       .
SFX M   ு      ிக்கொடுப்போம்/y       .
SFX M   ு      ிக்கொடுப்பாய்/y         .
SFX M   ு      ிக்கொடுப்பீர்/y         .
SFX M   ு      ிக்கொடுப்பீர்கள்/y         .
SFX M   ு      ிக்கொடுப்பான்/y         .
SFX M   ு      ிக்கொடுப்பாள்/y        .
SFX M   ு      ிக்கொடுப்பார்/y        .
SFX M   ு      ிக்கொடுப்பார்கள்/y         .
SFX M   ு      ிக்கொடுக்கும்/y        .
SFX M   ு      ிவை/y       .
SFX M   ு      ிவைத்தேன்/y       .
SFX M   ு      ிவைத்தோம்/y       .
SFX M   ு      ிவைத்தாய்/y         .
SFX M   ு      ிவைத்தீர்/y         .
SFX M   ு      ிவைத்தீர்கள்/y         .
SFX M   ு      ிவைத்தான்/y         .
SFX M   ு      ிவைத்தாள்/y         .
SFX M   ு      ிவைத்தார்/y         .
SFX M   ு      ிவைத்தார்கள்/y        .
SFX M   ு      ிவைத்தது/y         .
SFX M   ு      ிவைத்தன/y        .
SFX M   ு      ிவைக்கிறேன்/y       .
SFX M   ு      ிவைக்கிறோம்/y       .
SFX M   ு      ிவைக்கிறாய்/y         .
SFX M   ு      ிவைக்கிறீர்/y         .
SFX M   ு      ிவைக்கிறீர்கள்/y         .
SFX M   ு      ிவைக்கிறான்/y         .
SFX M   ு      ிவைக்கிறாள்/y        .
SFX M   ு      ிவைக்கிறார்/y        .
SFX M   ு      ிவைக்கிறார்கள்/y         .
SFX M   ு      ிவைக்கிறது/y        .
SFX M   ு      ிவைக்கிறன/y       .
SFX M   ு      ிவைக்கின்றேன்/y       .
SFX M   ு      ிவைக்கின்றோம்/y       .
SFX M   ு      ிவைக்கின்றாய்/y         .
SFX M   ு      ிவைக்கின்றீர்/y         .
SFX M   ு      ிவைக்கின்றீர்கள்/y         .
SFX M   ு      ிவைக்கின்றான்/y         .
SFX M   ு      ிவைக்கின்றாள்/y        .
SFX M   ு      ிவைக்கின்றார்/y        .
SFX M   ு      ிவைக்கின்றார்கள்/y         .
SFX M   ு      ிவைக்கின்றது/y        .
SFX M   ு      ிவைக்கின்றன/y       .
SFX M   ு      ிவைப்பேன்/y       .
SFX M   ு      ிவைப்போம்/y       .
SFX M   ு      ிவைப்பாய்/y         .
SFX M   ு      ிவைப்பீர்/y         .
SFX M   ு      ிவைப்பீர்கள்/y         .
SFX M   ு      ிவைப்பான்/y         .
SFX M   ு      ிவைப்பாள்/y        .
SFX M   ு      ிவைப்பார்/y        .
SFX M   ு      ிவைப்பார்கள்/y         .
SFX M   ு      ிவைக்கும்/y        .
SFX M   ு      ிப்பார்/y       .
SFX M   ு      ிப்பார்த்தேன்/y       .
SFX M   ு      ிப்பார்த்தோம்/y       .
SFX M   ு      ிப்பார்த்தாய்/y         .
SFX M   ு      ிப்பார்த்தீர்/y         .
SFX M   ு      ிப்பார்த்தீர்கள்/y         .
SFX M   ு      ிப்பார்த்தான்/y         .
SFX M   ு      ிப்பார்த்தாள்/y         .
SFX M   ு      ிப்பார்த்தார்/y         .
SFX M   ு      ிப்பார்த்தார்கள்/y        .
SFX M   ு      ிப்பார்த்தது/y         .
SFX M   ு      ிப்பார்த்தன/y        .
SFX M   ு      ிப்பார்க்கிறேன்/y       .
SFX M   ு      ிப்பார்க்கிறோம்/y       .
SFX M   ு      ிப்பார்க்கிறாய்/y         .
SFX M   ு      ிப்பார்க்கிறீர்/y         .
SFX M   ு      ிப்பார்க்கிறீர்கள்/y         .
SFX M   ு      ிப்பார்க்கிறான்/y         .
SFX M   ு      ிப்பார்க்கிறாள்/y        .
SFX M   ு      ிப்பார்க்கிறார்/y        .
SFX M   ு      ிப்பார்க்கிறார்கள்/y         .
SFX M   ு      ிப்பார்க்கிறது/y        .
SFX M   ு      ிப்பார்க்கிறன/y       .
SFX M   ு      ிப்பார்க்கின்றேன்/y       .
SFX M   ு      ிப்பார்க்கின்றோம்/y       .
SFX M   ு      ிப்பார்க்கின்றாய்/y         .
SFX M   ு      ிப்பார்க்கின்றீர்/y         .
SFX M   ு      ிப்பார்க்கின்றீர்கள்/y         .
SFX M   ு      ிப்பார்க்கின்றான்/y         .
SFX M   ு      ிப்பார்க்கின்றாள்/y        .
SFX M   ு      ிப்பார்க்கின்றார்/y        .
SFX M   ு      ிப்பார்க்கின்றார்கள்/y         .
SFX M   ு      ிப்பார்க்கின்றது/y        .
SFX M   ு      ிப்பார்க்கின்றன/y       .
SFX M   ு      ிப்பார்ப்பேன்/y       .
SFX M   ு      ிப்பார்ப்போம்/y       .
SFX M   ு      ிப்பார்ப்பாய்/y         .
SFX M   ு      ிப்பார்ப்பீர்/y         .
SFX M   ு      ிப்பார்ப்பீர்கள்/y         .
SFX M   ு      ிப்பார்ப்பான்/y         .
SFX M   ு      ிப்பார்ப்பாள்/y        .
SFX M   ு      ிப்பார்ப்பார்/y        .
SFX M   ு      ிப்பார்ப்பார்கள்/y         .
SFX M   ு      ிப்பார்க்கும்/y        .
SFX M   ு       ியிரு/y        .
SFX M   ு       ியிருந்தேன்/y       .
SFX M   ு       ியிருந்தோம்/y       .
SFX M   ு       ியிருந்தாய்/y         .
SFX M   ு       ியிருந்தீர்/y         .
SFX M   ு       ியிருந்தீர்கள்/y         .
SFX M   ு       ியிருந்தான்/y         .
SFX M   ு       ியிருந்தாள்/y         .
SFX M   ு       ியிருந்தார்/y         .
SFX M   ு       ியிருந்தார்கள்/y        .
SFX M   ு       ியிருந்தது/y         .
SFX M   ு       ியிருந்தன/y        .
SFX M   ு       ியிருக்கிறேன்/y       .
SFX M   ு       ியிருக்கிறோம்/y       .
SFX M   ு       ியிருக்கிறாய்/y         .
SFX M   ு       ியிருக்கிறீர்/y         .
SFX M   ு       ியிருக்கிறீர்கள்/y         .
SFX M   ு       ியிருக்கிறான்/y         .
SFX M   ு       ியிருக்கிறாள்/y        .
SFX M   ு       ியிருக்கிறார்/y        .
SFX M   ு       ியிருக்கிறார்கள்/y         .
SFX M   ு       ியிருக்கிறது/y        .
SFX M   ு       ியிருக்கிறன/y       .
SFX M   ு       ியிருக்கின்றேன்/y       .
SFX M   ு       ியிருக்கின்றோம்/y       .
SFX M   ு       ியிருக்கின்றாய்/y         .
SFX M   ு       ியிருக்கின்றீர்/y         .
SFX M   ு       ியிருக்கின்றீர்கள்/y         .
SFX M   ு       ியிருக்கின்றான்/y         .
SFX M   ு       ியிருக்கின்றாள்/y        .
SFX M   ு       ியிருக்கின்றார்/y        .
SFX M   ு       ியிருக்கின்றார்கள்/y         .
SFX M   ு       ியிருக்கின்றது/y        .
SFX M   ு       ியிருக்கின்றன/y       .
SFX M   ு       ியிருப்பேன்/y       .
SFX M   ு       ியிருப்போம்/y       .
SFX M   ு       ியிருப்பாய்/y         .
SFX M   ு       ியிருப்பீர்/y         .
SFX M   ு       ியிருப்பீர்கள்/y         .
SFX M   ு       ியிருப்பான்/y         .
SFX M   ு       ியிருப்பாள்/y        .
SFX M   ு       ியிருப்பார்/y        .
SFX M   ு       ியிருப்பார்கள்/y         .
SFX M   ு       ியிருக்கும்/y        .
SFX M   ு     ிக்கொள்/y       .
SFX M   ு     ிக்கொண்டேன்/y       .
SFX M   ு     ிக்கொண்டோம்/y       .
SFX M   ு     ிக்கொண்டாய்/y         .
SFX M   ு     ிக்கொண்டீர்/y         .
SFX M   ு     ிக்கொண்டீர்கள்/y         .
SFX M   ு     ிக்கொண்டான்/y         .
SFX M   ு     ிக்கொண்டாள்/y         .
SFX M   ு     ிக்கொண்டார்/y         .
SFX M   ு     ிக்கொண்டார்கள்/y        .
SFX M   ு     ிக்கொண்டது/y         .
SFX M   ு     ிக்கொண்டன/y        .
SFX M   ு    ிக்கொள்கிறேன்/y       .
SFX M   ு    ிக்கொள்கிறோம்/y       .
SFX M   ு    ிக்கொள்கிறாய்/y         .
SFX M   ு    ிக்கொள்கிறீர்/y         .
SFX M   ு    ிக்கொள்கிறீர்கள்/y         .
SFX M   ு    ிக்கொள்கிறான்/y         .
SFX M   ு    ிக்கொள்கிறாள்/y        .
SFX M   ு    ிக்கொள்கிறார்/y        .
SFX M   ு    ிக்கொள்கிறார்கள்/y         .
SFX M   ு    ிக்கொள்கிறது/y        .
SFX M   ு    ிக்கொள்கிறன/y       .
SFX M   ு    ிக்கொள்கின்றேன்/y       .
SFX M   ு    ிக்கொள்கின்றோம்/y       .
SFX M   ு    ிக்கொள்கின்றாய்/y         .
SFX M   ு    ிக்கொள்கின்றீர்/y         .
SFX M   ு    ிக்கொள்கின்றீர்கள்/y         .
SFX M   ு    ிக்கொள்கின்றான்/y         .
SFX M   ு    ிக்கொள்கின்றாள்/y        .
SFX M   ு    ிக்கொள்கின்றார்/y        .
SFX M   ு    ிக்கொள்கின்றார்கள்/y         .
SFX M   ு    ிக்கொள்கின்றது/y        .
SFX M   ு    ிக்கொள்கின்றன/y       .
SFX M   ு    ிக்கொள்வேன்/y       .
SFX M   ு    ிக்கொள்வோம்/y       .
SFX M   ு    ிக்கொள்வாய்/y         .
SFX M   ு    ிக்கொள்வீர்/y         .
SFX M   ு    ிக்கொள்வீர்கள்/y         .
SFX M   ு    ிக்கொள்வான்/y         .
SFX M   ு    ிக்கொள்வாள்/y        .
SFX M   ு    ிக்கொள்வார்/y        .
SFX M   ு    ிக்கொள்வார்கள்/y         .
SFX M   ு    ிக்கொள்ளும்/y        .
SFX M   ு       ிப்போ/y        .
SFX M   ு       ிப்போனேன்/y       .
SFX M   ு       ிப்போனோம்/y       .
SFX M   ு       ிப்போனாய்/y         .
SFX M   ு       ிப்போனீர்/y         .
SFX M   ு       ிப்போனீர்கள்/y         .
SFX M   ு       ிப்போனான்/y         .
SFX M   ு       ிப்போனாள்/y         .
SFX M   ு       ிப்போனார்/y         .
SFX M   ு       ிப்போனார்கள்/y        .
SFX M   ு       ிப்போனது/y         .
SFX M   ு       ிப்போயிற்று/y         .
SFX M   ு       ிப்போயின/y        .
SFX M   ு       ிப்போகிறேன்/y       .
SFX M   ு       ிப்போகிறோம்/y       .
SFX M   ு       ிப்போகிறாய்/y         .
SFX M   ு       ிப்போகிறீர்/y         .
SFX M   ு       ிப்போகிறீர்கள்/y         .
SFX M   ு       ிப்போகிறான்/y         .
SFX M   ு       ிப்போகிறாள்/y        .
SFX M   ு       ிப்போகிறார்/y        .
SFX M   ு       ிப்போகிறார்கள்/y         .
SFX M   ு       ிப்போகிறது/y        .
SFX M   ு       ிப்போகிறன/y       .
SFX M   ு       ிப்போகின்றேன்/y       .
SFX M   ு       ிப்போகின்றோம்/y       .
SFX M   ு       ிப்போகின்றாய்/y         .
SFX M   ு       ிப்போகின்றீர்/y         .
SFX M   ு       ிப்போகின்றீர்கள்/y         .
SFX M   ு       ிப்போகின்றான்/y         .
SFX M   ு       ிப்போகின்றாள்/y        .
SFX M   ு       ிப்போகின்றார்/y        .
SFX M   ு       ிப்போகின்றார்கள்/y         .
SFX M   ு       ிப்போகின்றது/y        .
SFX M   ு       ிப்போகின்றன/y       .
SFX M   ு       ிப்போவேன்/y       .
SFX M   ு       ிப்போவோம்/y       .
SFX M   ு       ிப்போவாய்/y         .
SFX M   ு       ிப்போவீர்/y         .
SFX M   ு       ிப்போவீர்கள்/y         .
SFX M   ு       ிப்போவான்/y         .
SFX M   ு       ிப்போவாள்/y        .
SFX M   ு       ிப்போவார்/y        .
SFX M   ு       ிப்போவார்கள்/y         .
SFX M   ு       ிப்போகும்/y        .
SFX M   ு      ிவிடு/y       .
SFX M   ு      ிவிட்டேன்/y       .
SFX M   ு      ிவிட்டோம்/y       .
SFX M   ு      ிவிட்டாய்/y         .
SFX M   ு      ிவிட்டீர்/y         .
SFX M   ு      ிவிட்டீர்கள்/y         .
SFX M   ு      ிவிட்டான்/y         .
SFX M   ு      ிவிட்டாள்/y         .
SFX M   ு      ிவிட்டார்/y         .
SFX M   ு      ிவிட்டார்கள்/y        .
SFX M   ு      ிவிட்டது/y         .
SFX M   ு      ிவிட்டன/y        .
SFX M   ு      ிவிடுகிறேன்/y       .
SFX M   ு      ிவிடுகிறோம்/y       .
SFX M   ு      ிவிடுகிறாய்/y         .
SFX M   ு      ிவிடுகிறீர்/y         .
SFX M   ு      ிவிடுகிறீர்கள்/y         .
SFX M   ு      ிவிடுகிறான்/y         .
SFX M   ு      ிவிடுகிறாள்/y        .
SFX M   ு      ிவிடுகிறார்/y        .
SFX M   ு      ிவிடுகிறார்கள்/y         .
SFX M   ு      ிவிடுகிறது/y        .
SFX M   ு      ிவிடுகிறன/y       .
SFX M   ு      ிவிடுகின்றேன்/y       .
SFX M   ு      ிவிடுகின்றோம்/y       .
SFX M   ு      ிவிடுகின்றாய்/y         .
SFX M   ு      ிவிடுகின்றீர்/y         .
SFX M   ு      ிவிடுகின்றீர்கள்/y         .
SFX M   ு      ிவிடுகின்றான்/y         .
SFX M   ு      ிவிடுகின்றாள்/y        .
SFX M   ு      ிவிடுகின்றார்/y        .
SFX M   ு      ிவிடுகின்றார்கள்/y         .
SFX M   ு      ிவிடுகின்றது/y        .
SFX M   ு      ிவிடுகின்றன/y       .
SFX M   ு      ிவிடுவேன்/y       .
SFX M   ு      ிவிடுவோம்/y       .
SFX M   ு      ிவிடுவாய்/y         .
SFX M   ு      ிவிடுவீர்/y         .
SFX M   ு      ிவிடுவீர்கள்/y         .
SFX M   ு      ிவிடுவான்/y        .
SFX M   ு      ிவிடுவாள்/y        .
SFX M   ு      ிவிடுவார்/y        .
SFX M   ு      ிவிடுவார்கள்/y         .
SFX M   ு      ிவிடும்/y        .
SFX M   ு       ிக்கொண்டிரு/y        .
SFX M   ு       ிக்கொண்டிருந்தேன்/y       .
SFX M   ு       ிக்கொண்டிருந்தோம்/y       .
SFX M   ு       ிக்கொண்டிருந்தாய்/y         .
SFX M   ு       ிக்கொண்டிருந்தீர்/y         .
SFX M   ு       ிக்கொண்டிருந்தீர்கள்/y         .
SFX M   ு       ிக்கொண்டிருந்தான்/y         .
SFX M   ு       ிக்கொண்டிருந்தாள்/y         .
SFX M   ு       ிக்கொண்டிருந்தார்/y         .
SFX M   ு       ிக்கொண்டிருந்தார்கள்/y        .
SFX M   ு       ிக்கொண்டிருந்தது/y         .
SFX M   ு       ிக்கொண்டிருந்தன/y        .
SFX M   ு       ிக்கொண்டிருக்கிறேன்/y       .
SFX M   ு       ிக்கொண்டிருக்கிறோம்/y       .
SFX M   ு       ிக்கொண்டிருக்கிறாய்/y         .
SFX M   ு       ிக்கொண்டிருக்கிறீர்/y         .
SFX M   ு       ிக்கொண்டிருக்கிறீர்கள்/y         .
SFX M   ு       ிக்கொண்டிருக்கிறான்/y         .
SFX M   ு       ிக்கொண்டிருக்கிறாள்/y        .
SFX M   ு       ிக்கொண்டிருக்கிறார்/y        .
SFX M   ு       ிக்கொண்டிருக்கிறார்கள்/y         .
SFX M   ு       ிக்கொண்டிருக்கிறது/y        .
SFX M   ு       ிக்கொண்டிருக்கிறன/y       .
SFX M   ு       ிக்கொண்டிருக்கின்றேன்/y       .
SFX M   ு       ிக்கொண்டிருக்கின்றோம்/y       .
SFX M   ு       ிக்கொண்டிருக்கின்றாய்/y         .
SFX M   ு       ிக்கொண்டிருக்கின்றீர்/y         .
SFX M   ு       ிக்கொண்டிருக்கின்றீர்கள்/y         .
SFX M   ு       ிக்கொண்டிருக்கின்றான்/y         .
SFX M   ு       ிக்கொண்டிருக்கின்றாள்/y        .
SFX M   ு       ிக்கொண்டிருக்கின்றார்/y        .
SFX M   ு       ிக்கொண்டிருக்கின்றார்கள்/y         .
SFX M   ு       ிக்கொண்டிருக்கின்றது/y        .
SFX M   ு       ிக்கொண்டிருக்கின்றன/y       .
SFX M   ு       ிக்கொண்டிருப்பேன்/y       .
SFX M   ு       ிக்கொண்டிருப்போம்/y       .
SFX M   ு       ிக்கொண்டிருப்பாய்/y         .
SFX M   ு       ிக்கொண்டிருப்பீர்/y         .
SFX M   ு       ிக்கொண்டிருப்பீர்கள்/y         .
SFX M   ு       ிக்கொண்டிருப்பான்/y         .
SFX M   ு       ிக்கொண்டிருப்பாள்/y        .
SFX M   ு       ிக்கொண்டிருப்பார்/y        .
SFX M   ு       ிக்கொண்டிருப்பார்கள்/y         .
SFX M   ு       ிக்கொண்டிருக்கும்/y        .
SFX M   ு       ியாயிற்று/y        .
SFX M   ு      ிப்போடு/y       .
SFX M   ு      ிப்போட்டேன்/y       .
SFX M   ு      ிப்போட்டோம்/y       .
SFX M   ு      ிப்போட்டாய்/y         .
SFX M   ு      ிப்போட்டீர்/y         .
SFX M   ு      ிப்போட்டீர்கள்/y         .
SFX M   ு      ிப்போட்டான்/y         .
SFX M   ு      ிப்போட்டாள்/y         .
SFX M   ு      ிப்போட்டார்/y         .
SFX M   ு      ிப்போட்டார்கள்/y        .
SFX M   ு      ிப்போட்டது/y         .
SFX M   ு      ிப்போட்டன/y        .
SFX M   ு      ிப்போடுகிறேன்/y       .
SFX M   ு      ிப்போடுகிறோம்/y       .
SFX M   ு      ிப்போடுகிறாய்/y         .
SFX M   ு      ிப்போடுகிறீர்/y         .
SFX M   ு      ிப்போடுகிறீர்கள்/y         .
SFX M   ு      ிப்போடுகிறான்/y         .
SFX M   ு      ிப்போடுகிறாள்/y        .
SFX M   ு      ிப்போடுகிறார்/y        .
SFX M   ு      ிப்போடுகிறார்கள்/y         .
SFX M   ு      ிப்போடுகிறது/y        .
SFX M   ு      ிப்போடுகிறன/y       .
SFX M   ு      ிப்போடுகின்றேன்/y       .
SFX M   ு      ிப்போடுகின்றோம்/y       .
SFX M   ு      ிப்போடுகின்றாய்/y         .
SFX M   ு      ிப்போடுகின்றீர்/y         .
SFX M   ு      ிப்போடுகின்றீர்கள்/y         .
SFX M   ு      ிப்போடுகின்றான்/y         .
SFX M   ு      ிப்போடுகின்றாள்/y        .
SFX M   ு      ிப்போடுகின்றார்/y        .
SFX M   ு      ிப்போடுகின்றார்கள்/y         .
SFX M   ு      ிப்போடுகின்றது/y        .
SFX M   ு      ிப்போடுகின்றன/y       .
SFX M   ு      ிப்போடுவேன்/y       .
SFX M   ு      ிப்போடுவோம்/y       .
SFX M   ு      ிப்போடுவாய்/y         .
SFX M   ு      ிப்போடுவீர்/y         .
SFX M   ு      ிப்போடுவீர்கள்/y         .
SFX M   ு      ிப்போடுவான்/y        .
SFX M   ு      ிப்போடுவாள்/y        .
SFX M   ு      ிப்போடுவார்/y        .
SFX M   ு      ிப்போடுவார்கள்/y         .
SFX M   ு      ிப்போடும்/y        .
SFX M   ு       ித்தொலை/y       .
SFX M   ு       ித்தொலைந்தேன்/y       .
SFX M   ு       ித்தொலைந்தோம்/y       .
SFX M   ு       ித்தொலைந்தாய்/y         .
SFX M   ு       ித்தொலைந்தீர்/y         .
SFX M   ு       ித்தொலைந்தீர்கள்/y         .
SFX M   ு       ித்தொலைந்தான்/y         .
SFX M   ு       ித்தொலைந்தாள்/y         .
SFX M   ு       ித்தொலைந்தார்/y         .
SFX M   ு       ித்தொலைந்தார்கள்/y        .
SFX M   ு       ித்தொலைந்தது/y         .
SFX M   ு       ித்தொலைந்தன/y        .
SFX M   ு       ித்தொலைகிறேன்/y       .
SFX M   ு       ித்தொலைகிறோம்/y       .
SFX M   ு       ித்தொலைகிறாய்/y         .
SFX M   ு       ித்தொலைகிறீர்/y         .
SFX M   ு       ித்தொலைகிறீர்கள்/y         .
SFX M   ு       ித்தொலைகிறான்/y         .
SFX M   ு       ித்தொலைகிறாள்/y        .
SFX M   ு       ித்தொலைகிறார்/y        .
SFX M   ு       ித்தொலைகிறார்கள்/y         .
SFX M   ு       ித்தொலைகிறது/y        .
SFX M   ு       ித்தொலைகிறன/y       .
SFX M   ு       ித்தொலைகின்றேன்/y       .
SFX M   ு       ித்தொலைகின்றோம்/y       .
SFX M   ு       ித்தொலைகின்றாய்/y         .
SFX M   ு       ித்தொலைகின்றீர்/y         .
SFX M   ு       ித்தொலைகின்றீர்கள்/y         .
SFX M   ு       ித்தொலைகின்றான்/y         .
SFX M   ு       ித்தொலைகின்றாள்/y        .
SFX M   ு       ித்தொலைகின்றார்/y        .
SFX M   ு       ித்தொலைகின்றார்கள்/y         .
SFX M   ு       ித்தொலைகின்றது/y        .
SFX M   ு       ித்தொலைகின்றன/y       .
SFX M   ு       ித்தொலைவேன்/y       .
SFX M   ு       ித்தொலைவோம்/y       .
SFX M   ு       ித்தொலைவாய்/y         .
SFX M   ு       ித்தொலைவீர்/y         .
SFX M   ு       ித்தொலைவீர்கள்/y         .
SFX M   ு       ித்தொலைவான்/y         .
SFX M   ு       ித்தொலைவாள்/y        .
SFX M   ு       ித்தொலைவார்/y        .
SFX M   ு       ித்தொலைவார்கள்/y         .
SFX M   ு       ித்தொலையும்/y        .
SFX M   ு       ித்தள்ளு/y        .
SFX M   ு       ித்தள்ளினேன்/y       .
SFX M   ு       ித்தள்ளினோம்/y       .
SFX M   ு       ித்தள்ளினாய்/y         .
SFX M   ு       ித்தள்ளினீர்/y         .
SFX M   ு       ித்தள்ளினீர்கள்/y         .
SFX M   ு       ித்தள்ளினான்/y         .
SFX M   ு       ித்தள்ளினாள்/y         .
SFX M   ு       ித்தள்ளினார்/y         .
SFX M   ு       ித்தள்ளினார்கள்/y        .
SFX M   ு       ித்தள்ளியது/y         .
SFX M   ு       ித்தள்ளிற்று/y         .
SFX M   ு       ித்தள்ளின/y        .
SFX M   ு       ித்தள்ளுகிறேன்/y       .
SFX M   ு       ித்தள்ளுகிறோம்/y       .
SFX M   ு       ித்தள்ளுகிறாய்/y         .
SFX M   ு       ித்தள்ளுகிறீர்/y         .
SFX M   ு       ித்தள்ளுகிறீர்கள்/y         .
SFX M   ு       ித்தள்ளுகிறான்/y         .
SFX M   ு       ித்தள்ளுகிறாள்/y        .
SFX M   ு       ித்தள்ளுகிறார்/y        .
SFX M   ு       ித்தள்ளுகிறார்கள்/y         .
SFX M   ு       ித்தள்ளுகிறது/y        .
SFX M   ு       ித்தள்ளுகிறன/y       .
SFX M   ு       ித்தள்ளுகின்றேன்/y       .
SFX M   ு       ித்தள்ளுகின்றோம்/y       .
SFX M   ு       ித்தள்ளுகின்றாய்/y         .
SFX M   ு       ித்தள்ளுகின்றீர்/y         .
SFX M   ு       ித்தள்ளுகின்றீர்கள்/y         .
SFX M   ு       ித்தள்ளுகின்றான்/y         .
SFX M   ு       ித்தள்ளுகின்றாள்/y        .
SFX M   ு       ித்தள்ளுகின்றார்/y        .
SFX M   ு       ித்தள்ளுகின்றார்கள்/y         .
SFX M   ு       ித்தள்ளுகின்றது/y        .
SFX M   ு       ித்தள்ளுகின்றன/y       .
SFX M   ு       ித்தள்ளுவேன்/y       .
SFX M   ு       ித்தள்ளுவோம்/y       .
SFX M   ு       ித்தள்ளுவாய்/y         .
SFX M   ு       ித்தள்ளுவீர்/y         .
SFX M   ு       ித்தள்ளுவீர்கள்/y         .
SFX M   ு       ித்தள்ளுவான்/y         .
SFX M   ு       ித்தள்ளுவாள்/y        .
SFX M   ு       ித்தள்ளுவார்/y        .
SFX M   ு       ித்தள்ளுவார்கள்/y         .
SFX M   ு       ித்தள்ளும்/y        .
SFX M   ு       ிக்கிழி/y       .
SFX M   ு       ிக்கிழித்தேன்/y       .
SFX M   ு       ிக்கிழித்தோம்/y       .
SFX M   ு       ிக்கிழித்தாய்/y       .
SFX M   ு       ிக்கிழித்தீர்/y       .
SFX M   ு       ிக்கிழித்தீர்கள்/y       .
SFX M   ு       ிக்கிழித்தான்/y       .
SFX M   ு       ிக்கிழித்தாள்/y       .
SFX M   ு       ிக்கிழித்தார்/y       .
SFX M   ு       ிக்கிழித்தார்கள்/y       .
SFX M   ு       ிக்கிழித்தது/y       .
SFX M   ு       ிக்கிழித்தன/y       .
SFX M   ு       ிக்கிழிக்கிறேன்/y       .
SFX M   ு       ிக்கிழிக்கிறோம்/y       .
SFX M   ு       ிக்கிழிக்கிறாய்/y         .
SFX M   ு       ிக்கிழிக்கிறீர்/y         .
SFX M   ு       ிக்கிழிக்கிறீர்கள்/y         .
SFX M   ு       ிக்கிழிக்கிறான்/y         .
SFX M   ு       ிக்கிழிக்கிறாள்/y        .
SFX M   ு       ிக்கிழிக்கிறார்/y        .
SFX M   ு       ிக்கிழிக்கிறார்கள்/y         .
SFX M   ு       ிக்கிழிக்கிறது/y        .
SFX M   ு       ிக்கிழிக்கிறன/y       .
SFX M   ு       ிக்கிழிக்கின்றேன்/y       .
SFX M   ு       ிக்கிழிக்கின்றோம்/y       .
SFX M   ு       ிக்கிழிக்கின்றாய்/y         .
SFX M   ு       ிக்கிழிக்கின்றீர்/y         .
SFX M   ு       ிக்கிழிக்கின்றீர்கள்/y         .
SFX M   ு       ிக்கிழிக்கின்றான்/y         .
SFX M   ு       ிக்கிழிக்கின்றாள்/y        .
SFX M   ு       ிக்கிழிக்கின்றார்/y        .
SFX M   ு       ிக்கிழிக்கின்றார்கள்/y         .
SFX M   ு       ிக்கிழிக்கின்றது/y        .
SFX M   ு       ிக்கிழிக்கின்றன/y       .
SFX M   ு       ிக்கிழிப்பேன்/y       .
SFX M   ு       ிக்கிழிப்போம்/y       .
SFX M   ு       ிக்கிழிப்பாய்/y         .
SFX M   ு       ிக்கிழிப்பீர்/y         .
SFX M   ு       ிக்கிழிப்பீர்கள்/y         .
SFX M   ு       ிக்கிழிப்பான்/y         .
SFX M   ு       ிக்கிழிப்பாள்/y        .
SFX M   ு       ிக்கிழிப்பார்/y        .
SFX M   ு       ிக்கிழிப்பார்கள்/y         .
SFX M   ு       ிக்கிழிக்கும்/y        .
SFX M   ு       ிக்கிட/y        .
SFX M   ு       ிக்கிடந்தேன்/y       .
SFX M   ு       ிக்கிடந்தோம்/y       .
SFX M   ு       ிக்கிடந்தாய்/y         .
SFX M   ு       ிக்கிடந்தீர்/y         .
SFX M   ு       ிக்கிடந்தீர்கள்/y         .
SFX M   ு       ிக்கிடந்தான்/y         .
SFX M   ு       ிக்கிடந்தாள்/y         .
SFX M   ு       ிக்கிடந்தார்/y         .
SFX M   ு       ிக்கிடந்தார்கள்/y        .
SFX M   ு       ிக்கிடந்தது/y         .
SFX M   ு       ிக்கிடந்தன/y        .
SFX M   ு       ிக்கிடக்கிறேன்/y       .
SFX M   ு       ிக்கிடக்கிறோம்/y       .
SFX M   ு       ிக்கிடக்கிறாய்/y         .
SFX M   ு       ிக்கிடக்கிறீர்/y         .
SFX M   ு       ிக்கிடக்கிறீர்கள்/y         .
SFX M   ு       ிக்கிடக்கிறான்/y         .
SFX M   ு       ிக்கிடக்கிறாள்/y        .
SFX M   ு       ிக்கிடக்கிறார்/y        .
SFX M   ு       ிக்கிடக்கிறார்கள்/y         .
SFX M   ு       ிக்கிடக்கிறது/y        .
SFX M   ு       ிக்கிடக்கிறன/y       .
SFX M   ு       ிக்கிடக்கின்றேன்/y       .
SFX M   ு       ிக்கிடக்கின்றோம்/y       .
SFX M   ு       ிக்கிடக்கின்றாய்/y         .
SFX M   ு       ிக்கிடக்கின்றீர்/y         .
SFX M   ு       ிக்கிடக்கின்றீர்கள்/y         .
SFX M   ு       ிக்கிடக்கின்றான்/y         .
SFX M   ு       ிக்கிடக்கின்றாள்/y        .
SFX M   ு       ிக்கிடக்கின்றார்/y        .
SFX M   ு       ிக்கிடக்கின்றார்கள்/y         .
SFX M   ு       ிக்கிடக்கின்றது/y        .
SFX M   ு       ிக்கிடக்கின்றன/y       .
SFX M   ு       ிக்கிடப்பேன்/y       .
SFX M   ு       ிக்கிடப்போம்/y       .
SFX M   ு       ிக்கிடப்பாய்/y         .
SFX M   ு       ிக்கிடப்பீர்/y         .
SFX M   ு       ிக்கிடப்பீர்கள்/y         .
SFX M   ு       ிக்கிடப்பான்/y         .
SFX M   ு       ிக்கிடப்பாள்/y        .
SFX M   ு       ிக்கிடப்பார்/y        .
SFX M   ு       ிக்கிடப்பார்கள்/y         .
SFX M   ு       ிக்கிடக்கும்/y        .
SFX M   ு      ித்தீர்/y       .
SFX M   ு      ித்தீர்த்தேன்/y       .
SFX M   ு      ித்தீர்த்தோம்/y       .
SFX M   ு      ித்தீர்த்தாய்/y       .
SFX M   ு      ித்தீர்த்தீர்/y       .
SFX M   ு      ித்தீர்த்தீர்கள்/y       .
SFX M   ு      ித்தீர்த்தான்/y       .
SFX M   ு      ித்தீர்த்தாள்/y       .
SFX M   ு      ித்தீர்த்தார்/y       .
SFX M   ு      ித்தீர்த்தார்கள்/y       .
SFX M   ு      ித்தீர்த்தது/y       .
SFX M   ு      ித்தீர்த்தன/y       .
SFX M   ு      ித்தீர்க்கிறேன்/y       .
SFX M   ு      ித்தீர்க்கிறோம்/y       .
SFX M   ு      ித்தீர்க்கிறாய்/y         .
SFX M   ு      ித்தீர்க்கிறீர்/y         .
SFX M   ு      ித்தீர்க்கிறீர்கள்/y         .
SFX M   ு      ித்தீர்க்கிறான்/y         .
SFX M   ு      ித்தீர்க்கிறாள்/y        .
SFX M   ு      ித்தீர்க்கிறார்/y        .
SFX M   ு      ித்தீர்க்கிறார்கள்/y         .
SFX M   ு      ித்தீர்க்கிறது/y        .
SFX M   ு      ித்தீர்க்கிறன/y       .
SFX M   ு      ித்தீர்க்கின்றேன்/y       .
SFX M   ு      ித்தீர்க்கின்றோம்/y       .
SFX M   ு      ித்தீர்க்கின்றாய்/y         .
SFX M   ு      ித்தீர்க்கின்றீர்/y         .
SFX M   ு      ித்தீர்க்கின்றீர்கள்/y         .
SFX M   ு      ித்தீர்க்கின்றான்/y         .
SFX M   ு      ித்தீர்க்கின்றாள்/y        .
SFX M   ு      ித்தீர்க்கின்றார்/y        .
SFX M   ு      ித்தீர்க்கின்றார்கள்/y         .
SFX M   ு      ித்தீர்க்கின்றது/y        .
SFX M   ு      ித்தீர்க்கின்றன/y       .
SFX M   ு      ித்தீர்ப்பேன்/y       .
SFX M   ு      ித்தீர்ப்போம்/y       .
SFX M   ு      ித்தீர்ப்பாய்/y         .
SFX M   ு      ித்தீர்ப்பீர்/y         .
SFX M   ு      ித்தீர்ப்பீர்கள்/y         .
SFX M   ு      ித்தீர்ப்பான்/y         .
SFX M   ு      ித்தீர்ப்பாள்/y        .
SFX M   ு      ித்தீர்ப்பார்/y        .
SFX M   ு      ித்தீர்ப்பார்கள்/y         .
SFX M   ு      ித்தீர்க்கும்/y        .
SFX M   ு      ிமுடி/y       .
SFX M   ு      ிமுடித்தேன்/y       .
SFX M   ு      ிமுடித்தோம்/y       .
SFX M   ு      ிமுடித்தாய்/y       .
SFX M   ு      ிமுடித்தீர்/y       .
SFX M   ு      ிமுடித்தீர்கள்/y       .
SFX M   ு      ிமுடித்தான்/y       .
SFX M   ு      ிமுடித்தாள்/y       .
SFX M   ு      ிமுடித்தார்/y       .
SFX M   ு      ிமுடித்தார்கள்/y       .
SFX M   ு      ிமுடித்தது/y       .
SFX M   ு      ிமுடித்தன/y       .
SFX M   ு      ிமுடிக்கிறேன்/y       .
SFX M   ு      ிமுடிக்கிறோம்/y       .
SFX M   ு      ிமுடிக்கிறாய்/y         .
SFX M   ு      ிமுடிக்கிறீர்/y         .
SFX M   ு      ிமுடிக்கிறீர்கள்/y         .
SFX M   ு      ிமுடிக்கிறான்/y         .
SFX M   ு      ிமுடிக்கிறாள்/y        .
SFX M   ு      ிமுடிக்கிறார்/y        .
SFX M   ு      ிமுடிக்கிறார்கள்/y         .
SFX M   ு      ிமுடிக்கிறது/y        .
SFX M   ு      ிமுடிக்கிறன/y       .
SFX M   ு      ிமுடிக்கின்றேன்/y       .
SFX M   ு      ிமுடிக்கின்றோம்/y       .
SFX M   ு      ிமுடிக்கின்றாய்/y         .
SFX M   ு      ிமுடிக்கின்றீர்/y         .
SFX M   ு      ிமுடிக்கின்றீர்கள்/y         .
SFX M   ு      ிமுடிக்கின்றான்/y         .
SFX M   ு      ிமுடிக்கின்றாள்/y        .
SFX M   ு      ிமுடிக்கின்றார்/y        .
SFX M   ு      ிமுடிக்கின்றார்கள்/y         .
SFX M   ு      ிமுடிக்கின்றது/y        .
SFX M   ு      ிமுடிக்கின்றன/y       .
SFX M   ு      ிமுடிப்பேன்/y       .
SFX M   ு      ிமுடிப்போம்/y       .
SFX M   ு      ிமுடிப்பாய்/y         .
SFX M   ு      ிமுடிப்பீர்/y         .
SFX M   ு      ிமுடிப்பீர்கள்/y         .
SFX M   ு      ிமுடிப்பான்/y         .
SFX M   ு      ிமுடிப்பாள்/y        .
SFX M   ு      ிமுடிப்பார்/y        .
SFX M   ு      ிமுடிப்பார்கள்/y         .
SFX M   ு      ிமுடிக்கும்/y        .
SFX M   ு      ாதது/y         .
SFX M   ு      ாது/y        .
SFX M   ு      ாமல்/y        .
SFX M   ு      ாமை/y         .
SFX M   ு      ாதே/y        .

# சொல் class - னேன்-வேன்
SFX N Y 1140
SFX N   0     ல/y       .
SFX N   0     லச்செய்/y       .
SFX N   0     லச்செய்தேன்/y       .
SFX N   0     லச்செய்தோம்/y       .
SFX N   0     லச்செய்தாய்/y       .
SFX N   0     லச்செய்தீர்/y       .
SFX N   0     லச்செய்தீர்கள்/y       .
SFX N   0     லச்செய்தான்/y       .
SFX N   0     லச்செய்தாள்/y       .
SFX N   0     லச்செய்தார்/y       .
SFX N   0     லச்செய்தார்கள்/y       .
SFX N   0     லச்செய்தது/y       .
SFX N   0     லச்செய்தன/y       .
SFX N   0     லச்செய்கிறேன்/y       .
SFX N   0     லச்செய்கிறோம்/y       .
SFX N   0     லச்செய்கிறாய்/y         .
SFX N   0     லச்செய்கிறீர்/y         .
SFX N   0     லச்செய்கிறீர்கள்/y         .
SFX N   0     லச்செய்கிறான்/y         .
SFX N   0     லச்செய்கிறாள்/y        .
SFX N   0     லச்செய்கிறார்/y        .
SFX N   0     லச்செய்கிறார்கள்/y         .
SFX N   0     லச்செய்கிறது/y        .
SFX N   0     லச்செய்கிறன/y       .
SFX N   0     லச்செய்கின்றேன்/y       .
SFX N   0     லச்செய்கின்றோம்/y       .
SFX N   0     லச்செய்கின்றாய்/y         .
SFX N   0     லச்செய்கின்றீர்/y         .
SFX N   0     லச்செய்கின்றீர்கள்/y         .
SFX N   0     லச்செய்கின்றான்/y         .
SFX N   0     லச்செய்கின்றாள்/y        .
SFX N   0     லச்செய்கின்றார்/y        .
SFX N   0     லச்செய்கின்றார்கள்/y         .
SFX N   0     லச்செய்கின்றது/y        .
SFX N   0     லச்செய்கின்றன/y       .
SFX N   0     லச்செய்வேன்/y       .
SFX N   0     லச்செய்வோம்/y       .
SFX N   0     லச்செய்வாய்/y         .
SFX N   0     லச்செய்வீர்/y         .
SFX N   0     லச்செய்வீர்கள்/y         .
SFX N   0     லச்செய்வான்/y         .
SFX N   0     லச்செய்வாள்/y        .
SFX N   0     லச்செய்வார்/y        .
SFX N   0     லச்செய்வார்கள்/y         .
SFX N   0     லச்செய்யும்/y        .
SFX N   0     லவை/y       .
SFX N   0     லவைத்தேன்/y       .
SFX N   0     லவைத்தோம்/y       .
SFX N   0     லவைத்தாய்/y       .
SFX N   0     லவைத்தீர்/y       .
SFX N   0     லவைத்தீர்கள்/y       .
SFX N   0     லவைத்தான்/y       .
SFX N   0     லவைத்தாள்/y       .
SFX N   0     லவைத்தார்/y       .
SFX N   0     லவைத்தார்கள்/y       .
SFX N   0     லவைத்தது/y       .
SFX N   0     லவைத்தன/y       .
SFX N   0     லவைக்கிறேன்/y       .
SFX N   0     லவைக்கிறோம்/y       .
SFX N   0     லவைக்கிறாய்/y         .
SFX N   0     லவைக்கிறீர்/y         .
SFX N   0     லவைக்கிறீர்கள்/y         .
SFX N   0     லவைக்கிறான்/y         .
SFX N   0     லவைக்கிறாள்/y        .
SFX N   0     லவைக்கிறார்/y        .
SFX N   0     லவைக்கிறார்கள்/y         .
SFX N   0     லவைக்கிறது/y        .
SFX N   0     லவைக்கிறன/y       .
SFX N   0     லவைக்கின்றேன்/y       .
SFX N   0     லவைக்கின்றோம்/y       .
SFX N   0     லவைக்கின்றாய்/y         .
SFX N   0     லவைக்கின்றீர்/y         .
SFX N   0     லவைக்கின்றீர்கள்/y         .
SFX N   0     லவைக்கின்றான்/y         .
SFX N   0     லவைக்கின்றாள்/y        .
SFX N   0     லவைக்கின்றார்/y        .
SFX N   0     லவைக்கின்றார்கள்/y         .
SFX N   0     லவைக்கின்றது/y        .
SFX N   0     லவைக்கின்றன/y       .
SFX N   0     லவைப்பேன்/y       .
SFX N   0     லவைப்போம்/y       .
SFX N   0     லவைப்பாய்/y         .
SFX N   0     லவைப்பீர்/y         .
SFX N   0     லவைப்பீர்கள்/y         .
SFX N   0     லவைப்பான்/y         .
SFX N   0     லவைப்பாள்/y        .
SFX N   0     லவைப்பார்/y        .
SFX N   0     லவைப்பார்கள்/y         .
SFX N   0     லவைக்கும்/y        .
SFX N   0     லப்பார்/y       .
SFX N   0     லப்பார்த்தேன்/y       .
SFX N   0     லப்பார்த்தோம்/y       .
SFX N   0     லப்பார்த்தாய்/y       .
SFX N   0     லப்பார்த்தீர்/y       .
SFX N   0     லப்பார்த்தீர்கள்/y       .
SFX N   0     லப்பார்த்தான்/y       .
SFX N   0     லப்பார்த்தாள்/y       .
SFX N   0     லப்பார்த்தார்/y       .
SFX N   0     லப்பார்த்தார்கள்/y       .
SFX N   0     லப்பார்த்தது/y       .
SFX N   0     லப்பார்த்தன/y       .
SFX N   0     லப்பார்க்கிறேன்/y       .
SFX N   0     லப்பார்க்கிறோம்/y       .
SFX N   0     லப்பார்க்கிறாய்/y         .
SFX N   0     லப்பார்க்கிறீர்/y         .
SFX N   0     லப்பார்க்கிறீர்கள்/y         .
SFX N   0     லப்பார்க்கிறான்/y         .
SFX N   0     லப்பார்க்கிறாள்/y        .
SFX N   0     லப்பார்க்கிறார்/y        .
SFX N   0     லப்பார்க்கிறார்கள்/y         .
SFX N   0     லப்பார்க்கிறது/y        .
SFX N   0     லப்பார்க்கிறன/y       .
SFX N   0     லப்பார்க்கின்றேன்/y       .
SFX N   0     லப்பார்க்கின்றோம்/y       .
SFX N   0     லப்பார்க்கின்றாய்/y         .
SFX N   0     லப்பார்க்கின்றீர்/y         .
SFX N   0     லப்பார்க்கின்றீர்கள்/y         .
SFX N   0     லப்பார்க்கின்றான்/y         .
SFX N   0     லப்பார்க்கின்றாள்/y        .
SFX N   0     லப்பார்க்கின்றார்/y        .
SFX N   0     லப்பார்க்கின்றார்கள்/y         .
SFX N   0     லப்பார்க்கின்றது/y        .
SFX N   0     லப்பார்க்கின்றன/y       .
SFX N   0     லப்பார்ப்பேன்/y       .
SFX N   0     லப்பார்ப்போம்/y       .
SFX N   0     லப்பார்ப்பாய்/y         .
SFX N   0     லப்பார்ப்பீர்/y         .
SFX N   0     லப்பார்ப்பீர்கள்/y         .
SFX N   0     லப்பார்ப்பான்/y         .
SFX N   0     லப்பார்ப்பாள்/y        .
SFX N   0     லப்பார்ப்பார்/y        .
SFX N   0     லப்பார்ப்பார்கள்/y         .
SFX N   0     லப்பார்க்கும்/y        .
SFX N   0     லவா/y       .
SFX N   0     லவந்தேன்/y       .
SFX N   0     லவந்தோம்/y       .
SFX N   0     லவந்தாய்/y         .
SFX N   0     லவந்தீர்/y         .
SFX N   0     லவந்தீர்கள்/y         .
SFX N   0     லவந்தான்/y         .
SFX N   0     லவந்தாள்/y         .
SFX N   0     லவந்தார்/y         .
SFX N   0     லவந்தார்கள்/y        .
SFX N   0     லவந்தது/y         .
SFX N   0     லவந்தன/y        .
SFX N   0     லவருகிறேன்/y       .
SFX N   0     லவருகிறோம்/y       .
SFX N   0     லவருகிறாய்/y         .
SFX N   0     லவருகிறீர்/y         .
SFX N   0     லவருகிறீர்கள்/y         .
SFX N   0     லவருகிறான்/y         .
SFX N   0     லவருகிறாள்/y        .
SFX N   0     லவருகிறார்/y        .
SFX N   0     லவருகிறார்கள்/y         .
SFX N   0     லவருகிறது/y        .
SFX N   0     லவருகிறன/y       .
SFX N   0     லவருகின்றேன்/y       .
SFX N   0     லவருகின்றோம்/y       .
SFX N   0     லவருகின்றாய்/y         .
SFX N   0     லவருகின்றீர்/y         .
SFX N   0     லவருகின்றீர்கள்/y         .
SFX N   0     லவருகின்றான்/y         .
SFX N   0     லவருகின்றாள்/y        .
SFX N   0     லவருகின்றார்/y        .
SFX N   0     லவருகின்றார்கள்/y         .
SFX N   0     லவருகின்றது/y        .
SFX N   0     லவருகின்றன/y       .
SFX N   0     லவருவேன்/y       .
SFX N   0     லவருவோம்/y       .
SFX N   0     லவருவாய்/y         .
SFX N   0     லவருவீர்/y         .
SFX N   0     லவருவீர்கள்/y         .
SFX N   0     லவருவான்/y         .
SFX N   0     லவருவாள்/y        .
SFX N   0     லவருவார்/y        .
SFX N   0     லவருவார்கள்/y         .
SFX N   0     லவரும்/y        .
SFX N   0     லப்போ/y        .
SFX N   0     லப்போனேன்/y       .
SFX N   0     லப்போனோம்/y       .
SFX N   0     லப்போனாய்/y         .
SFX N   0     லப்போனீர்/y         .
SFX N   0     லப்போனீர்கள்/y         .
SFX N   0     லப்போனான்/y         .
SFX N   0     லப்போனாள்/y         .
SFX N   0     லப்போனார்/y         .
SFX N   0     லப்போனார்கள்/y        .
SFX N   0     லப்போனது/y         .
SFX N   0     லப்போயிற்று/y         .
SFX N   0     லப்போயின/y        .
SFX N   0     லப்போகிறேன்/y       .
SFX N   0     லப்போகிறோம்/y       .
SFX N   0     லப்போகிறாய்/y         .
SFX N   0     லப்போகிறீர்/y         .
SFX N   0     லப்போகிறீர்கள்/y         .
SFX N   0     லப்போகிறான்/y         .
SFX N   0     லப்போகிறாள்/y        .
SFX N   0     லப்போகிறார்/y        .
SFX N   0     லப்போகிறார்கள்/y         .
SFX N   0     லப்போகிறது/y        .
SFX N   0     லப்போகிறன/y       .
SFX N   0     லப்போகின்றேன்/y       .
SFX N   0     லப்போகின்றோம்/y       .
SFX N   0     லப்போகின்றாய்/y         .
SFX N   0     லப்போகின்றீர்/y         .
SFX N   0     லப்போகின்றீர்கள்/y         .
SFX N   0     லப்போகின்றான்/y         .
SFX N   0     லப்போகின்றாள்/y        .
SFX N   0     லப்போகின்றார்/y        .
SFX N   0     லப்போகின்றார்கள்/y         .
SFX N   0     லப்போகின்றது/y        .
SFX N   0     லப்போகின்றன/y       .
SFX N   0     லப்போவேன்/y       .
SFX N   0     லப்போவோம்/y       .
SFX N   0     லப்போவாய்/y         .
SFX N   0     லப்போவீர்/y         .
SFX N   0     லப்போவீர்கள்/y         .
SFX N   0     லப்போவான்/y         .
SFX N   0     லப்போவாள்/y        .
SFX N   0     லப்போவார்/y        .
SFX N   0     லப்போவார்கள்/y         .
SFX N   0     லப்போகும்/y        .
SFX N   0     லவிரு/y        .
SFX N   0     லவிருந்தேன்/y       .
SFX N   0     லவிருந்தோம்/y       .
SFX N   0     லவிருந்தாய்/y         .
SFX N   0     லவிருந்தீர்/y         .
SFX N   0     லவிருந்தீர்கள்/y         .
SFX N   0     லவிருந்தான்/y         .
SFX N   0     லவிருந்தாள்/y         .
SFX N   0     லவிருந்தார்/y         .
SFX N   0     லவிருந்தார்கள்/y        .
SFX N   0     லவிருந்தது/y         .
SFX N   0     லவிருந்தன/y        .
SFX N   0     லவிருக்கிறேன்/y       .
SFX N   0     லவிருக்கிறோம்/y       .
SFX N   0     லவிருக்கிறாய்/y         .
SFX N   0     லவிருக்கிறீர்/y         .
SFX N   0     லவிருக்கிறீர்கள்/y         .
SFX N   0     லவிருக்கிறான்/y         .
SFX N   0     லவிருக்கிறாள்/y        .
SFX N   0     லவிருக்கிறார்/y        .
SFX N   0     லவிருக்கிறார்கள்/y         .
SFX N   0     லவிருக்கிறது/y        .
SFX N   0     லவிருக்கிறன/y       .
SFX N   0     லவிருக்கின்றேன்/y       .
SFX N   0     லவிருக்கின்றோம்/y       .
SFX N   0     லவிருக்கின்றாய்/y         .
SFX N   0     லவிருக்கின்றீர்/y         .
SFX N   0     லவிருக்கின்றீர்கள்/y         .
SFX N   0     லவிருக்கின்றான்/y         .
SFX N   0     லவிருக்கின்றாள்/y        .
SFX N   0     லவிருக்கின்றார்/y        .
SFX N   0     லவிருக்கின்றார்கள்/y         .
SFX N   0     லவிருக்கின்றது/y        .
SFX N   0     லவிருக்கின்றன/y       .
SFX N   0     லவிருப்பேன்/y       .
SFX N   0     லவிருப்போம்/y       .
SFX N   0     லவிருப்பாய்/y         .
SFX N   0     லவிருப்பீர்/y         .
SFX N   0     லவிருப்பீர்கள்/y         .
SFX N   0     லவிருப்பான்/y         .
SFX N   0     லவிருப்பாள்/y        .
SFX N   0     லவிருப்பார்/y        .
SFX N   0     லவிருப்பார்கள்/y         .
SFX N   0     லவிருக்கும்/y        .
SFX N   0     லவேண்டியிரு/y        .
SFX N   0     லவேண்டியிருந்தேன்/y       .
SFX N   0     லவேண்டியிருந்தோம்/y       .
SFX N   0     லவேண்டியிருந்தாய்/y         .
SFX N   0     லவேண்டியிருந்தீர்/y         .
SFX N   0     லவேண்டியிருந்தீர்கள்/y         .
SFX N   0     லவேண்டியிருந்தான்/y         .
SFX N   0     லவேண்டியிருந்தாள்/y         .
SFX N   0     லவேண்டியிருந்தார்/y         .
SFX N   0     லவேண்டியிருந்தார்கள்/y        .
SFX N   0     லவேண்டியிருந்தது/y         .
SFX N   0     லவேண்டியிருந்தன/y        .
SFX N   0     லவேண்டியிருக்கிறேன்/y       .
SFX N   0     லவேண்டியிருக்கிறோம்/y       .
SFX N   0     லவேண்டியிருக்கிறாய்/y         .
SFX N   0     லவேண்டியிருக்கிறீர்/y         .
SFX N   0     லவேண்டியிருக்கிறீர்கள்/y         .
SFX N   0     லவேண்டியிருக்கிறான்/y         .
SFX N   0     லவேண்டியிருக்கிறாள்/y        .
SFX N   0     லவேண்டியிருக்கிறார்/y        .
SFX N   0     லவேண்டியிருக்கிறார்கள்/y         .
SFX N   0     லவேண்டியிருக்கிறது/y        .
SFX N   0     லவேண்டியிருக்கிறன/y       .
SFX N   0     லவேண்டியிருக்கின்றேன்/y       .
SFX N   0     லவேண்டியிருக்கின்றோம்/y       .
SFX N   0     லவேண்டியிருக்கின்றாய்/y         .
SFX N   0     லவேண்டியிருக்கின்றீர்/y         .
SFX N   0     லவேண்டியிருக்கின்றீர்கள்/y         .
SFX N   0     லவேண்டியிருக்கின்றான்/y         .
SFX N   0     லவேண்டியிருக்கின்றாள்/y        .
SFX N   0     லவேண்டியிருக்கின்றார்/y        .
SFX N   0     லவேண்டியிருக்கின்றார்கள்/y         .
SFX N   0     லவேண்டியிருக்கின்றது/y        .
SFX N   0     லவேண்டியிருக்கின்றன/y       .
SFX N   0     லவேண்டியிருப்பேன்/y       .
SFX N   0     லவேண்டியிருப்போம்/y       .
SFX N   0     லவேண்டியிருப்பாய்/y         .
SFX N   0     லவேண்டியிருப்பீர்/y         .
SFX N   0     லவேண்டியிருப்பீர்கள்/y         .
SFX N   0     லவேண்டியிருப்பான்/y         .
SFX N   0     லவேண்டியிருப்பாள்/y        .
SFX N   0     லவேண்டியிருப்பார்/y        .
SFX N   0     லவேண்டியிருப்பார்கள்/y         .
SFX N   0     லவேண்டியிருக்கும்/y        .
SFX N   0     லவேண்டியிருத்தல்/y        .
SFX N   0     லவேண்டியிருந்தது/y        .
SFX N   0     லவேண்டிவா/y        .
SFX N   0     லவேண்டிவந்தேன்/y       .
SFX N   0     லவேண்டிவந்தோம்/y       .
SFX N   0     லவேண்டிவந்தாய்/y         .
SFX N   0     லவேண்டிவந்தீர்/y         .
SFX N   0     லவேண்டிவந்தீர்கள்/y         .
SFX N   0     லவேண்டிவந்தான்/y         .
SFX N   0     லவேண்டிவந்தாள்/y         .
SFX N   0     லவேண்டிவந்தார்/y         .
SFX N   0     லவேண்டிவந்தார்கள்/y        .
SFX N   0     லவேண்டிவந்தது/y         .
SFX N   0     லவேண்டிவந்தன/y        .
SFX N   0     லவேண்டிவருகிறேன்/y       .
SFX N   0     லவேண்டிவருகிறோம்/y       .
SFX N   0     லவேண்டிவருகிறாய்/y         .
SFX N   0     லவேண்டிவருகிறீர்/y         .
SFX N   0     லவேண்டிவருகிறீர்கள்/y         .
SFX N   0     லவேண்டிவருகிறான்/y         .
SFX N   0     லவேண்டிவருகிறாள்/y        .
SFX N   0     லவேண்டிவருகிறார்/y        .
SFX N   0     லவேண்டிவருகிறார்கள்/y         .
SFX N   0     லவேண்டிவருகிறது/y        .
SFX N   0     லவேண்டிவருகிறன/y       .
SFX N   0     லவேண்டிவருகின்றேன்/y       .
SFX N   0     லவேண்டிவருகின்றோம்/y       .
SFX N   0     லவேண்டிவருகின்றாய்/y         .
SFX N   0     லவேண்டிவருகின்றீர்/y         .
SFX N   0     லவேண்டிவருகின்றீர்கள்/y         .
SFX N   0     லவேண்டிவருகின்றான்/y         .
SFX N   0     லவேண்டிவருகின்றாள்/y        .
SFX N   0     லவேண்டிவருகின்றார்/y        .
SFX N   0     லவேண்டிவருகின்றார்கள்/y         .
SFX N   0     லவேண்டிவருகின்றது/y        .
SFX N   0     லவேண்டிவருகின்றன/y       .
SFX N   0     லவேண்டிவருவேன்/y       .
SFX N   0     லவேண்டிவருவோம்/y       .
SFX N   0     லவேண்டிவருவாய்/y         .
SFX N   0     லவேண்டிவருவீர்/y         .
SFX N   0     லவேண்டிவருவீர்கள்/y         .
SFX N   0     லவேண்டிவருவான்/y         .
SFX N   0     லவேண்டிவருவாள்/y        .
SFX N   0     லவேண்டிவருவார்/y        .
SFX N   0     லவேண்டிவருவார்கள்/y         .
SFX N   0     லவேண்டிவரும்/y        .
SFX N   0     லவேண்டிவருதல்/y        .
SFX N   0     லவேண்டிவந்தது/y        .
SFX N   0     லமுடியும்/y        .
SFX N   0     லமுடியாது/y       .
SFX N   0     லவியலும்/y       .
SFX N   0     லவியலாது/y         .
SFX N   0     லவில்லை/y        .
SFX N   0     லமாட்டேன்/y       .
SFX N   0     லமாட்டோம்/y       .
SFX N   0     லமாட்டாய்/y         .
SFX N   0     லமாட்டீர்/y         .
SFX N   0     லமாட்டீர்கள்/y         .
SFX N   0     லமாட்டான்/y         .
SFX N   0     லமாட்டாள்/y         .
SFX N   0     லமாட்டார்/y         .
SFX N   0     லமாட்டார்கள்/y        .
SFX N   0     லாது/y         .
SFX N   0     லக்கூடாது/y         .
SFX N   0     லக்கூடும்/y         .
SFX N   0     லவேண்டாம்/y         .
SFX N   0     லவேண்டும்/y         .
SFX N   0     லட்டும்/y         .
SFX N   0     லலாகும்/y         .
SFX N   0     லலாம்/y         .
SFX N   0     லுங்கள்/y         .
SFX N   0     லுங்களேன்/y         .
SFX N   0     லேன்/y         .
SFX N   ல்    ன்னேன்/y       .
SFX N   ல்    ன்னோம்/y       .
SFX N   ல்    ன்னாய்/y         .
SFX N   ல்    ன்னீர்/y         .
SFX N   ல்    ன்னீர்கள்/y         .
SFX N   ல்    ன்னான்/y         .
SFX N   ல்    ன்னாள்/y         .
SFX N   ல்    ன்னார்/y         .
SFX N   ல்    ன்னார்கள்/y        .
SFX N   ல்    ன்னது/y         .
SFX N   0    லிற்று/y         .
SFX N   0    லின/y        .
SFX N   0    கிறேன்/y       .
SFX N   0    கிறோம்/y       .
SFX N   0    கிறாய்/y         .
SFX N   0    கிறீர்/y         .
SFX N   0    கிறீர்கள்/y         .
SFX N   0    கிறான்/y         .
SFX N   0    கிறாள்/y        .
SFX N   0    கிறார்/y        .
SFX N   0    கிறார்கள்/y         .
SFX N   0    கிறது/y        .
SFX N   0    கிறன/y       .
SFX N   0    கின்றேன்/y       .
SFX N   0    கின்றோம்/y       .
SFX N   0    கின்றாய்/y         .
SFX N   0    கின்றீர்/y         .
SFX N   0    கின்றீர்கள்/y         .
SFX N   0    கின்றான்/y         .
SFX N   0    கின்றாள்/y        .
SFX N   0    கின்றார்/y        .
SFX N   0    கின்றார்கள்/y         .
SFX N   0    கின்றது/y        .
SFX N   0    கின்றன/y       .
SFX N   0    வேன்/y       .
SFX N   0    வோம்/y       .
SFX N   0    வாய்/y         .
SFX N   0    வீர்/y         .
SFX N   0    வீர்கள்/y         .
SFX N   0    வான்/y         .
SFX N   0    வாள்/y        .
SFX N   0    வார்/y        .
SFX N   0    வார்கள்/y         .
SFX N   0    லும்/y        .
SFX N   0    லிக்காட்டு/y       .
SFX N   0    லிக்காட்டினேன்/y       .
SFX N   0    லிக்காட்டினோம்/y       .
SFX N   0    லிக்காட்டினாய்/y         .
SFX N   0    லிக்காட்டினீர்/y         .
SFX N   0    லிக்காட்டினீர்கள்/y         .
SFX N   0    லிக்காட்டினான்/y         .
SFX N   0    லிக்காட்டினாள்/y         .
SFX N   0    லிக்காட்டினார்/y         .
SFX N   0    லிக்காட்டினார்கள்/y        .
SFX N   0    லிக்காட்டியது/y         .
SFX N   0    லிக்காட்டிற்று/y         .
SFX N   0    லிக்காட்டின/y        .
SFX N   0    லிக்காட்டுகிறேன்/y       .
SFX N   0    லிக்காட்டுகிறோம்/y       .
SFX N   0    லிக்காட்டுகிறாய்/y         .
SFX N   0    லிக்காட்டுகிறீர்/y         .
SFX N   0    லிக்காட்டுகிறீர்கள்/y         .
SFX N   0    லிக்காட்டுகிறான்/y         .
SFX N   0    லிக்காட்டுகிறாள்/y        .
SFX N   0    லிக்காட்டுகிறார்/y        .
SFX N   0    லிக்காட்டுகிறார்கள்/y         .
SFX N   0    லிக்காட்டுகிறது/y        .
SFX N   0    லிக்காட்டுகிறன/y       .
SFX N   0    லிக்காட்டுகின்றேன்/y       .
SFX N   0    லிக்காட்டுகின்றோம்/y       .
SFX N   0    லிக்காட்டுகின்றாய்/y         .
SFX N   0    லிக்காட்டுகின்றீர்/y         .
SFX N   0    லிக்காட்டுகின்றீர்கள்/y         .
SFX N   0    லிக்காட்டுகின்றான்/y         .
SFX N   0    லிக்காட்டுகின்றாள்/y        .
SFX N   0    லிக்காட்டுகின்றார்/y        .
SFX N   0    லிக்காட்டுகின்றார்கள்/y         .
SFX N   0    லிக்காட்டுகின்றது/y        .
SFX N   0    லிக்காட்டுகின்றன/y       .
SFX N   0    லிக்காட்டுவேன்/y       .
SFX N   0    லிக்காட்டுவோம்/y       .
SFX N   0    லிக்காட்டுவாய்/y         .
SFX N   0    லிக்காட்டுவீர்/y         .
SFX N   0    லிக்காட்டுவீர்கள்/y         .
SFX N   0    லிக்காட்டுவான்/y         .
SFX N   0    லிக்காட்டுவாள்/y        .
SFX N   0    லிக்காட்டுவார்/y        .
SFX N   0    லிக்காட்டுவார்கள்/y         .
SFX N   0    லிக்காட்டும்/y        .
SFX N   0    லிக்கொடு/y       .
SFX N   0    லிக்கொடுத்தேன்/y       .
SFX N   0    லிக்கொடுத்தோம்/y       .
SFX N   0    லிக்கொடுத்தாய்/y         .
SFX N   0    லிக்கொடுத்தீர்/y         .
SFX N   0    லிக்கொடுத்தீர்கள்/y         .
SFX N   0    லிக்கொடுத்தான்/y         .
SFX N   0    லிக்கொடுத்தாள்/y         .
SFX N   0    லிக்கொடுத்தார்/y         .
SFX N   0    லிக்கொடுத்தார்கள்/y        .
SFX N   0    லிக்கொடுத்தது/y         .
SFX N   0    லிக்கொடுத்தன/y        .
SFX N   0    லிக்கொடுக்கிறேன்/y       .
SFX N   0    லிக்கொடுக்கிறோம்/y       .
SFX N   0    லிக்கொடுக்கிறாய்/y         .
SFX N   0    லிக்கொடுக்கிறீர்/y         .
SFX N   0    லிக்கொடுக்கிறீர்கள்/y         .
SFX N   0    லிக்கொடுக்கிறான்/y         .
SFX N   0    லிக்கொடுக்கிறாள்/y        .
SFX N   0    லிக்கொடுக்கிறார்/y        .
SFX N   0    லிக்கொடுக்கிறார்கள்/y         .
SFX N   0    லிக்கொடுக்கிறது/y        .
SFX N   0    லிக்கொடுக்கிறன/y       .
SFX N   0    லிக்கொடுக்கின்றேன்/y       .
SFX N   0    லிக்கொடுக்கின்றோம்/y       .
SFX N   0    லிக்கொடுக்கின்றாய்/y         .
SFX N   0    லிக்கொடுக்கின்றீர்/y         .
SFX N   0    லிக்கொடுக்கின்றீர்கள்/y         .
SFX N   0    லிக்கொடுக்கின்றான்/y         .
SFX N   0    லிக்கொடுக்கின்றாள்/y        .
SFX N   0    லிக்கொடுக்கின்றார்/y        .
SFX N   0    லிக்கொடுக்கின்றார்கள்/y         .
SFX N   0    லிக்கொடுக்கின்றது/y        .
SFX N   0    லிக்கொடுக்கின்றன/y       .
SFX N   0    லிக்கொடுப்பேன்/y       .
SFX N   0    லிக்கொடுப்போம்/y       .
SFX N   0    லிக்கொடுப்பாய்/y         .
SFX N   0    லிக்கொடுப்பீர்/y         .
SFX N   0    லிக்கொடுப்பீர்கள்/y         .
SFX N   0    லிக்கொடுப்பான்/y         .
SFX N   0    லிக்கொடுப்பாள்/y        .
SFX N   0    லிக்கொடுப்பார்/y        .
SFX N   0    லிக்கொடுப்பார்கள்/y         .
SFX N   0    லிக்கொடுக்கும்/y        .
SFX N   0    லிவை/y       .
SFX N   0    லிவைத்தேன்/y       .
SFX N   0    லிவைத்தோம்/y       .
SFX N   0    லிவைத்தாய்/y         .
SFX N   0    லிவைத்தீர்/y         .
SFX N   0    லிவைத்தீர்கள்/y         .
SFX N   0    லிவைத்தான்/y         .
SFX N   0    லிவைத்தாள்/y         .
SFX N   0    லிவைத்தார்/y         .
SFX N   0    லிவைத்தார்கள்/y        .
SFX N   0    லிவைத்தது/y         .
SFX N   0    லிவைத்தன/y        .
SFX N   0    லிவைக்கிறேன்/y       .
SFX N   0    லிவைக்கிறோம்/y       .
SFX N   0    லிவைக்கிறாய்/y         .
SFX N   0    லிவைக்கிறீர்/y         .
SFX N   0    லிவைக்கிறீர்கள்/y         .
SFX N   0    லிவைக்கிறான்/y         .
SFX N   0    லிவைக்கிறாள்/y        .
SFX N   0    லிவைக்கிறார்/y        .
SFX N   0    லிவைக்கிறார்கள்/y         .
SFX N   0    லிவைக்கிறது/y        .
SFX N   0    லிவைக்கிறன/y       .
SFX N   0    லிவைக்கின்றேன்/y       .
SFX N   0    லிவைக்கின்றோம்/y       .
SFX N   0    லிவைக்கின்றாய்/y         .
SFX N   0    லிவைக்கின்றீர்/y         .
SFX N   0    லிவைக்கின்றீர்கள்/y         .
SFX N   0    லிவைக்கின்றான்/y         .
SFX N   0    லிவைக்கின்றாள்/y        .
SFX N   0    லிவைக்கின்றார்/y        .
SFX N   0    லிவைக்கின்றார்கள்/y         .
SFX N   0    லிவைக்கின்றது/y        .
SFX N   0    லிவைக்கின்றன/y       .
SFX N   0    லிவைப்பேன்/y       .
SFX N   0    லிவைப்போம்/y       .
SFX N   0    லிவைப்பாய்/y         .
SFX N   0    லிவைப்பீர்/y         .
SFX N   0    லிவைப்பீர்கள்/y         .
SFX N   0    லிவைப்பான்/y         .
SFX N   0    லிவைப்பாள்/y        .
SFX N   0    லிவைப்பார்/y        .
SFX N   0    லிவைப்பார்கள்/y         .
SFX N   0    லிவைக்கும்/y        .
SFX N   0    லிப்பார்/y       .
SFX N   0    லிப்பார்த்தேன்/y       .
SFX N   0    லிப்பார்த்தோம்/y       .
SFX N   0    லிப்பார்த்தாய்/y         .
SFX N   0    லிப்பார்த்தீர்/y         .
SFX N   0    லிப்பார்த்தீர்கள்/y         .
SFX N   0    லிப்பார்த்தான்/y         .
SFX N   0    லிப்பார்த்தாள்/y         .
SFX N   0    லிப்பார்த்தார்/y         .
SFX N   0    லிப்பார்த்தார்கள்/y        .
SFX N   0    லிப்பார்த்தது/y         .
SFX N   0    லிப்பார்த்தன/y        .
SFX N   0    லிப்பார்க்கிறேன்/y       .
SFX N   0    லிப்பார்க்கிறோம்/y       .
SFX N   0    லிப்பார்க்கிறாய்/y         .
SFX N   0    லிப்பார்க்கிறீர்/y         .
SFX N   0    லிப்பார்க்கிறீர்கள்/y         .
SFX N   0    லிப்பார்க்கிறான்/y         .
SFX N   0    லிப்பார்க்கிறாள்/y        .
SFX N   0    லிப்பார்க்கிறார்/y        .
SFX N   0    லிப்பார்க்கிறார்கள்/y         .
SFX N   0    லிப்பார்க்கிறது/y        .
SFX N   0    லிப்பார்க்கிறன/y       .
SFX N   0    லிப்பார்க்கின்றேன்/y       .
SFX N   0    லிப்பார்க்கின்றோம்/y       .
SFX N   0    லிப்பார்க்கின்றாய்/y         .
SFX N   0    லிப்பார்க்கின்றீர்/y         .
SFX N   0    லிப்பார்க்கின்றீர்கள்/y         .
SFX N   0    லிப்பார்க்கின்றான்/y         .
SFX N   0    லிப்பார்க்கின்றாள்/y        .
SFX N   0    லிப்பார்க்கின்றார்/y        .
SFX N   0    லிப்பார்க்கின்றார்கள்/y         .
SFX N   0    லிப்பார்க்கின்றது/y        .
SFX N   0    லிப்பார்க்கின்றன/y       .
SFX N   0    லிப்பார்ப்பேன்/y       .
SFX N   0    லிப்பார்ப்போம்/y       .
SFX N   0    லிப்பார்ப்பாய்/y         .
SFX N   0    லிப்பார்ப்பீர்/y         .
SFX N   0    லிப்பார்ப்பீர்கள்/y         .
SFX N   0    லிப்பார்ப்பான்/y         .
SFX N   0    லிப்பார்ப்பாள்/y        .
SFX N   0    லிப்பார்ப்பார்/y        .
SFX N   0    லிப்பார்ப்பார்கள்/y         .
SFX N   0    லிப்பார்க்கும்/y        .
SFX N   0    லியிரு/y        .
SFX N   0    லியிருந்தேன்/y       .
SFX N   0    லியிருந்தோம்/y       .
SFX N   0    லியிருந்தாய்/y         .
SFX N   0    லியிருந்தீர்/y         .
SFX N   0    லியிருந்தீர்கள்/y         .
SFX N   0    லியிருந்தான்/y         .
SFX N   0    லியிருந்தாள்/y         .
SFX N   0    லியிருந்தார்/y         .
SFX N   0    லியிருந்தார்கள்/y        .
SFX N   0    லியிருந்தது/y         .
SFX N   0    லியிருந்தன/y        .
SFX N   0    லியிருக்கிறேன்/y       .
SFX N   0    லியிருக்கிறோம்/y       .
SFX N   0    லியிருக்கிறாய்/y         .
SFX N   0    லியிருக்கிறீர்/y         .
SFX N   0    லியிருக்கிறீர்கள்/y         .
SFX N   0    லியிருக்கிறான்/y         .
SFX N   0    லியிருக்கிறாள்/y        .
SFX N   0    லியிருக்கிறார்/y        .
SFX N   0    லியிருக்கிறார்கள்/y         .
SFX N   0    லியிருக்கிறது/y        .
SFX N   0    லியிருக்கிறன/y       .
SFX N   0    லியிருக்கின்றேன்/y       .
SFX N   0    லியிருக்கின்றோம்/y       .
SFX N   0    லியிருக்கின்றாய்/y         .
SFX N   0    லியிருக்கின்றீர்/y         .
SFX N   0    லியிருக்கின்றீர்கள்/y         .
SFX N   0    லியிருக்கின்றான்/y         .
SFX N   0    லியிருக்கின்றாள்/y        .
SFX N   0    லியிருக்கின்றார்/y        .
SFX N   0    லியிருக்கின்றார்கள்/y         .
SFX N   0    லியிருக்கின்றது/y        .
SFX N   0    லியிருக்கின்றன/y       .
SFX N   0    லியிருப்பேன்/y       .
SFX N   0    லியிருப்போம்/y       .
SFX N   0    லியிருப்பாய்/y         .
SFX N   0    லியிருப்பீர்/y         .
SFX N   0    லியிருப்பீர்கள்/y         .
SFX N   0    லியிருப்பான்/y         .
SFX N   0    லியிருப்பாள்/y        .
SFX N   0    லியிருப்பார்/y        .
SFX N   0    லியிருப்பார்கள்/y         .
SFX N   0    லியிருக்கும்/y        .
SFX N   0    லிக்கொள்/y       .
SFX N   0    லிக்கொண்டேன்/y       .
SFX N   0    லிக்கொண்டோம்/y       .
SFX N   0    லிக்கொண்டாய்/y         .
SFX N   0    லிக்கொண்டீர்/y         .
SFX N   0    லிக்கொண்டீர்கள்/y         .
SFX N   0    லிக்கொண்டான்/y         .
SFX N   0    லிக்கொண்டாள்/y         .
SFX N   0    லிக்கொண்டார்/y         .
SFX N   0    லிக்கொண்டார்கள்/y        .
SFX N   0    லிக்கொண்டது/y         .
SFX N   0    லிக்கொண்டன/y        .
SFX N   0    லிக்கொள்கிறேன்/y       .
SFX N   0    லிக்கொள்கிறோம்/y       .
SFX N   0    லிக்கொள்கிறாய்/y         .
SFX N   0    லிக்கொள்கிறீர்/y         .
SFX N   0    லிக்கொள்கிறீர்கள்/y         .
SFX N   0    லிக்கொள்கிறான்/y         .
SFX N   0    லிக்கொள்கிறாள்/y        .
SFX N   0    லிக்கொள்கிறார்/y        .
SFX N   0    லிக்கொள்கிறார்கள்/y         .
SFX N   0    லிக்கொள்கிறது/y        .
SFX N   0    லிக்கொள்கிறன/y       .
SFX N   0    லிக்கொள்கின்றேன்/y       .
SFX N   0    லிக்கொள்கின்றோம்/y       .
SFX N   0    லிக்கொள்கின்றாய்/y         .
SFX N   0    லிக்கொள்கின்றீர்/y         .
SFX N   0    லிக்கொள்கின்றீர்கள்/y         .
SFX N   0    லிக்கொள்கின்றான்/y         .
SFX N   0    லிக்கொள்கின்றாள்/y        .
SFX N   0    லிக்கொள்கின்றார்/y        .
SFX N   0    லிக்கொள்கின்றார்கள்/y         .
SFX N   0    லிக்கொள்கின்றது/y        .
SFX N   0    லிக்கொள்கின்றன/y       .
SFX N   0    லிக்கொள்வேன்/y       .
SFX N   0    லிக்கொள்வோம்/y       .
SFX N   0    லிக்கொள்வாய்/y         .
SFX N   0    லிக்கொள்வீர்/y         .
SFX N   0    லிக்கொள்வீர்கள்/y         .
SFX N   0    லிக்கொள்வான்/y         .
SFX N   0    லிக்கொள்வாள்/y        .
SFX N   0    லிக்கொள்வார்/y        .
SFX N   0    லிக்கொள்வார்கள்/y         .
SFX N   0    லிக்கொள்ளும்/y        .
SFX N   0    லிப்போ/y        .
SFX N   0    லிப்போனேன்/y       .
SFX N   0    லிப்போனோம்/y       .
SFX N   0    லிப்போனாய்/y         .
SFX N   0    லிப்போனீர்/y         .
SFX N   0    லிப்போனீர்கள்/y         .
SFX N   0    லிப்போனான்/y         .
SFX N   0    லிப்போனாள்/y         .
SFX N   0    லிப்போனார்/y         .
SFX N   0    லிப்போனார்கள்/y        .
SFX N   0    லிப்போனது/y         .
SFX N   0    லிப்போயிற்று/y         .
SFX N   0    லிப்போயின/y        .
SFX N   0    லிப்போகிறேன்/y       .
SFX N   0    லிப்போகிறோம்/y       .
SFX N   0    லிப்போகிறாய்/y         .
SFX N   0    லிப்போகிறீர்/y         .
SFX N   0    லிப்போகிறீர்கள்/y         .
SFX N   0    லிப்போகிறான்/y         .
SFX N   0    லிப்போகிறாள்/y        .
SFX N   0    லிப்போகிறார்/y        .
SFX N   0    லிப்போகிறார்கள்/y         .
SFX N   0    லிப்போகிறது/y        .
SFX N   0    லிப்போகிறன/y       .
SFX N   0    லிப்போகின்றேன்/y       .
SFX N   0    லிப்போகின்றோம்/y       .
SFX N   0    லிப்போகின்றாய்/y         .
SFX N   0    லிப்போகின்றீர்/y         .
SFX N   0    லிப்போகின்றீர்கள்/y         .
SFX N   0    லிப்போகின்றான்/y         .
SFX N   0    லிப்போகின்றாள்/y        .
SFX N   0    லிப்போகின்றார்/y        .
SFX N   0    லிப்போகின்றார்கள்/y         .
SFX N   0    லிப்போகின்றது/y        .
SFX N   0    லிப்போகின்றன/y       .
SFX N   0    லிப்போவேன்/y       .
SFX N   0    லிப்போவோம்/y       .
SFX N   0    லிப்போவாய்/y         .
SFX N   0    லிப்போவீர்/y         .
SFX N   0    லிப்போவீர்கள்/y         .
SFX N   0    லிப்போவான்/y         .
SFX N   0    லிப்போவாள்/y        .
SFX N   0    லிப்போவார்/y        .
SFX N   0    லிப்போவார்கள்/y         .
SFX N   0    லிப்போகும்/y        .
SFX N   0    லிவிடு/y       .
SFX N   0    லிவிட்டேன்/y       .
SFX N   0    லிவிட்டோம்/y       .
SFX N   0    லிவிட்டாய்/y         .
SFX N   0    லிவிட்டீர்/y         .
SFX N   0    லிவிட்டீர்கள்/y         .
SFX N   0    லிவிட்டான்/y         .
SFX N   0    லிவிட்டாள்/y         .
SFX N   0    லிவிட்டார்/y         .
SFX N   0    லிவிட்டார்கள்/y        .
SFX N   0    லிவிட்டது/y         .
SFX N   0    லிவிட்டன/y        .
SFX N   0    லிவிடுகிறேன்/y       .
SFX N   0    லிவிடுகிறோம்/y       .
SFX N   0    லிவிடுகிறாய்/y         .
SFX N   0    லிவிடுகிறீர்/y         .
SFX N   0    லிவிடுகிறீர்கள்/y         .
SFX N   0    லிவிடுகிறான்/y         .
SFX N   0    லிவிடுகிறாள்/y        .
SFX N   0    லிவிடுகிறார்/y        .
SFX N   0    லிவிடுகிறார்கள்/y         .
SFX N   0    லிவிடுகிறது/y        .
SFX N   0    லிவிடுகிறன/y       .
SFX N   0    லிவிடுகின்றேன்/y       .
SFX N   0    லிவிடுகின்றோம்/y       .
SFX N   0    லிவிடுகின்றாய்/y         .
SFX N   0    லிவிடுகின்றீர்/y         .
SFX N   0    லிவிடுகின்றீர்கள்/y         .
SFX N   0    லிவிடுகின்றான்/y         .
SFX N   0    லிவிடுகின்றாள்/y        .
SFX N   0    லிவிடுகின்றார்/y        .
SFX N   0    லிவிடுகின்றார்கள்/y         .
SFX N   0    லிவிடுகின்றது/y        .
SFX N   0    லிவிடுகின்றன/y       .
SFX N   0    லிவிடுவேன்/y       .
SFX N   0    லிவிடுவோம்/y       .
SFX N   0    லிவிடுவாய்/y         .
SFX N   0    லிவிடுவீர்/y         .
SFX N   0    லிவிடுவீர்கள்/y         .
SFX N   0    லிவிடுவான்/y        .
SFX N   0    லிவிடுவாள்/y        .
SFX N   0    லிவிடுவார்/y        .
SFX N   0    லிவிடுவார்கள்/y         .
SFX N   0    லிவிடும்/y        .
SFX N   0    லிக்கொண்டிரு/y        .
SFX N   0    லிக்கொண்டிருந்தேன்/y       .
SFX N   0    லிக்கொண்டிருந்தோம்/y       .
SFX N   0    லிக்கொண்டிருந்தாய்/y         .
SFX N   0    லிக்கொண்டிருந்தீர்/y         .
SFX N   0    லிக்கொண்டிருந்தீர்கள்/y         .
SFX N   0    லிக்கொண்டிருந்தான்/y         .
SFX N   0    லிக்கொண்டிருந்தாள்/y         .
SFX N   0    லிக்கொண்டிருந்தார்/y         .
SFX N   0    லிக்கொண்டிருந்தார்கள்/y        .
SFX N   0    லிக்கொண்டிருந்தது/y         .
SFX N   0    லிக்கொண்டிருந்தன/y        .
SFX N   0    லிக்கொண்டிருக்கிறேன்/y       .
SFX N   0    லிக்கொண்டிருக்கிறோம்/y       .
SFX N   0    லிக்கொண்டிருக்கிறாய்/y         .
SFX N   0    லிக்கொண்டிருக்கிறீர்/y         .
SFX N   0    லிக்கொண்டிருக்கிறீர்கள்/y         .
SFX N   0    லிக்கொண்டிருக்கிறான்/y         .
SFX N   0    லிக்கொண்டிருக்கிறாள்/y        .
SFX N   0    லிக்கொண்டிருக்கிறார்/y        .
SFX N   0    லிக்கொண்டிருக்கிறார்கள்/y         .
SFX N   0    லிக்கொண்டிருக்கிறது/y        .
SFX N   0    லிக்கொண்டிருக்கிறன/y       .
SFX N   0    லிக்கொண்டிருக்கின்றேன்/y       .
SFX N   0    லிக்கொண்டிருக்கின்றோம்/y       .
SFX N   0    லிக்கொண்டிருக்கின்றாய்/y         .
SFX N   0    லிக்கொண்டிருக்கின்றீர்/y         .
SFX N   0    லிக்கொண்டிருக்கின்றீர்கள்/y         .
SFX N   0    லிக்கொண்டிருக்கின்றான்/y         .
SFX N   0    லிக்கொண்டிருக்கின்றாள்/y        .
SFX N   0    லிக்கொண்டிருக்கின்றார்/y        .
SFX N   0    லிக்கொண்டிருக்கின்றார்கள்/y         .
SFX N   0    லிக்கொண்டிருக்கின்றது/y        .
SFX N   0    லிக்கொண்டிருக்கின்றன/y       .
SFX N   0    லிக்கொண்டிருப்பேன்/y       .
SFX N   0    லிக்கொண்டிருப்போம்/y       .
SFX N   0    லிக்கொண்டிருப்பாய்/y         .
SFX N   0    லிக்கொண்டிருப்பீர்/y         .
SFX N   0    லிக்கொண்டிருப்பீர்கள்/y         .
SFX N   0    லிக்கொண்டிருப்பான்/y         .
SFX N   0    லிக்கொண்டிருப்பாள்/y        .
SFX N   0    லிக்கொண்டிருப்பார்/y        .
SFX N   0    லிக்கொண்டிருப்பார்கள்/y         .
SFX N   0    லிக்கொண்டிருக்கும்/y        .
SFX N   0    லியாயிற்று/y        .
SFX N   0    லிப்போடு/y       .
SFX N   0    லிப்போட்டேன்/y       .
SFX N   0    லிப்போட்டோம்/y       .
SFX N   0    லிப்போட்டாய்/y         .
SFX N   0    லிப்போட்டீர்/y         .
SFX N   0    லிப்போட்டீர்கள்/y         .
SFX N   0    லிப்போட்டான்/y         .
SFX N   0    லிப்போட்டாள்/y         .
SFX N   0    லிப்போட்டார்/y         .
SFX N   0    லிப்போட்டார்கள்/y        .
SFX N   0    லிப்போட்டது/y         .
SFX N   0    லிப்போட்டன/y        .
SFX N   0    லிப்போடுகிறேன்/y       .
SFX N   0    லிப்போடுகிறோம்/y       .
SFX N   0    லிப்போடுகிறாய்/y         .
SFX N   0    லிப்போடுகிறீர்/y         .
SFX N   0    லிப்போடுகிறீர்கள்/y         .
SFX N   0    லிப்போடுகிறான்/y         .
SFX N   0    லிப்போடுகிறாள்/y        .
SFX N   0    லிப்போடுகிறார்/y        .
SFX N   0    லிப்போடுகிறார்கள்/y         .
SFX N   0    லிப்போடுகிறது/y        .
SFX N   0    லிப்போடுகிறன/y       .
SFX N   0    லிப்போடுகின்றேன்/y       .
SFX N   0    லிப்போடுகின்றோம்/y       .
SFX N   0    லிப்போடுகின்றாய்/y         .
SFX N   0    லிப்போடுகின்றீர்/y         .
SFX N   0    லிப்போடுகின்றீர்கள்/y         .
SFX N   0    லிப்போடுகின்றான்/y         .
SFX N   0    லிப்போடுகின்றாள்/y        .
SFX N   0    லிப்போடுகின்றார்/y        .
SFX N   0    லிப்போடுகின்றார்கள்/y         .
SFX N   0    லிப்போடுகின்றது/y        .
SFX N   0    லிப்போடுகின்றன/y       .
SFX N   0    லிப்போடுவேன்/y       .
SFX N   0    லிப்போடுவோம்/y       .
SFX N   0    லிப்போடுவாய்/y         .
SFX N   0    லிப்போடுவீர்/y         .
SFX N   0    லிப்போடுவீர்கள்/y         .
SFX N   0    லிப்போடுவான்/y        .
SFX N   0    லிப்போடுவாள்/y        .
SFX N   0    லிப்போடுவார்/y        .
SFX N   0    லிப்போடுவார்கள்/y         .
SFX N   0    லிப்போடும்/y        .
SFX N   0    லித்தொலை/y       .
SFX N   0    லித்தொலைந்தேன்/y       .
SFX N   0    லித்தொலைந்தோம்/y       .
SFX N   0    லித்தொலைந்தாய்/y         .
SFX N   0    லித்தொலைந்தீர்/y         .
SFX N   0    லித்தொலைந்தீர்கள்/y         .
SFX N   0    லித்தொலைந்தான்/y         .
SFX N   0    லித்தொலைந்தாள்/y         .
SFX N   0    லித்தொலைந்தார்/y         .
SFX N   0    லித்தொலைந்தார்கள்/y        .
SFX N   0    லித்தொலைந்தது/y         .
SFX N   0    லித்தொலைந்தன/y        .
SFX N   0    லித்தொலைகிறேன்/y       .
SFX N   0    லித்தொலைகிறோம்/y       .
SFX N   0    லித்தொலைகிறாய்/y         .
SFX N   0    லித்தொலைகிறீர்/y         .
SFX N   0    லித்தொலைகிறீர்கள்/y         .
SFX N   0    லித்தொலைகிறான்/y         .
SFX N   0    லித்தொலைகிறாள்/y        .
SFX N   0    லித்தொலைகிறார்/y        .
SFX N   0    லித்தொலைகிறார்கள்/y         .
SFX N   0    லித்தொலைகிறது/y        .
SFX N   0    லித்தொலைகிறன/y       .
SFX N   0    லித்தொலைகின்றேன்/y       .
SFX N   0    லித்தொலைகின்றோம்/y       .
SFX N   0    லித்தொலைகின்றாய்/y         .
SFX N   0    லித்தொலைகின்றீர்/y         .
SFX N   0    லித்தொலைகின்றீர்கள்/y         .
SFX N   0    லித்தொலைகின்றான்/y         .
SFX N   0    லித்தொலைகின்றாள்/y        .
SFX N   0    லித்தொலைகின்றார்/y        .
SFX N   0    லித்தொலைகின்றார்கள்/y         .
SFX N   0    லித்தொலைகின்றது/y        .
SFX N   0    லித்தொலைகின்றன/y       .
SFX N   0    லித்தொலைவேன்/y       .
SFX N   0    லித்தொலைவோம்/y       .
SFX N   0    லித்தொலைவாய்/y         .
SFX N   0    லித்தொலைவீர்/y         .
SFX N   0    லித்தொலைவீர்கள்/y         .
SFX N   0    லித்தொலைவான்/y         .
SFX N   0    லித்தொலைவாள்/y        .
SFX N   0    லித்தொலைவார்/y        .
SFX N   0    லித்தொலைவார்கள்/y         .
SFX N   0    லித்தொலையும்/y        .
SFX N   0    லித்தள்ளு/y        .
SFX N   0    லித்தள்ளினேன்/y       .
SFX N   0    லித்தள்ளினோம்/y       .
SFX N   0    லித்தள்ளினாய்/y         .
SFX N   0    லித்தள்ளினீர்/y         .
SFX N   0    லித்தள்ளினீர்கள்/y         .
SFX N   0    லித்தள்ளினான்/y         .
SFX N   0    லித்தள்ளினாள்/y         .
SFX N   0    லித்தள்ளினார்/y         .
SFX N   0    லித்தள்ளினார்கள்/y        .
SFX N   0    லித்தள்ளியது/y         .
SFX N   0    லித்தள்ளிற்று/y         .
SFX N   0    லித்தள்ளின/y        .
SFX N   0    லித்தள்ளுகிறேன்/y       .
SFX N   0    லித்தள்ளுகிறோம்/y       .
SFX N   0    லித்தள்ளுகிறாய்/y         .
SFX N   0    லித்தள்ளுகிறீர்/y         .
SFX N   0    லித்தள்ளுகிறீர்கள்/y         .
SFX N   0    லித்தள்ளுகிறான்/y         .
SFX N   0    லித்தள்ளுகிறாள்/y        .
SFX N   0    லித்தள்ளுகிறார்/y        .
SFX N   0    லித்தள்ளுகிறார்கள்/y         .
SFX N   0    லித்தள்ளுகிறது/y        .
SFX N   0    லித்தள்ளுகிறன/y       .
SFX N   0    லித்தள்ளுகின்றேன்/y       .
SFX N   0    லித்தள்ளுகின்றோம்/y       .
SFX N   0    லித்தள்ளுகின்றாய்/y         .
SFX N   0    லித்தள்ளுகின்றீர்/y         .
SFX N   0    லித்தள்ளுகின்றீர்கள்/y         .
SFX N   0    லித்தள்ளுகின்றான்/y         .
SFX N   0    லித்தள்ளுகின்றாள்/y        .
SFX N   0    லித்தள்ளுகின்றார்/y        .
SFX N   0    லித்தள்ளுகின்றார்கள்/y         .
SFX N   0    லித்தள்ளுகின்றது/y        .
SFX N   0    லித்தள்ளுகின்றன/y       .
SFX N   0    லித்தள்ளுவேன்/y       .
SFX N   0    லித்தள்ளுவோம்/y       .
SFX N   0    லித்தள்ளுவாய்/y         .
SFX N   0    லித்தள்ளுவீர்/y         .
SFX N   0    லித்தள்ளுவீர்கள்/y         .
SFX N   0    லித்தள்ளுவான்/y         .
SFX N   0    லித்தள்ளுவாள்/y        .
SFX N   0    லித்தள்ளுவார்/y        .
SFX N   0    லித்தள்ளுவார்கள்/y         .
SFX N   0    லித்தள்ளும்/y        .
SFX N   0    லிக்கிழி/y       .
SFX N   0    லிக்கிழித்தேன்/y       .
SFX N   0    லிக்கிழித்தோம்/y       .
SFX N   0    லிக்கிழித்தாய்/y       .
SFX N   0    லிக்கிழித்தீர்/y       .
SFX N   0    லிக்கிழித்தீர்கள்/y       .
SFX N   0    லிக்கிழித்தான்/y       .
SFX N   0    லிக்கிழித்தாள்/y       .
SFX N   0    லிக்கிழித்தார்/y       .
SFX N   0    லிக்கிழித்தார்கள்/y       .
SFX N   0    லிக்கிழித்தது/y       .
SFX N   0    லிக்கிழித்தன/y       .
SFX N   0    லிக்கிழிக்கிறேன்/y       .
SFX N   0    லிக்கிழிக்கிறோம்/y       .
SFX N   0    லிக்கிழிக்கிறாய்/y         .
SFX N   0    லிக்கிழிக்கிறீர்/y         .
SFX N   0    லிக்கிழிக்கிறீர்கள்/y         .
SFX N   0    லிக்கிழிக்கிறான்/y         .
SFX N   0    லிக்கிழிக்கிறாள்/y        .
SFX N   0    லிக்கிழிக்கிறார்/y        .
SFX N   0    லிக்கிழிக்கிறார்கள்/y         .
SFX N   0    லிக்கிழிக்கிறது/y        .
SFX N   0    லிக்கிழிக்கிறன/y       .
SFX N   0    லிக்கிழிக்கின்றேன்/y       .
SFX N   0    லிக்கிழிக்கின்றோம்/y       .
SFX N   0    லிக்கிழிக்கின்றாய்/y         .
SFX N   0    லிக்கிழிக்கின்றீர்/y         .
SFX N   0    லிக்கிழிக்கின்றீர்கள்/y         .
SFX N   0    லிக்கிழிக்கின்றான்/y         .
SFX N   0    லிக்கிழிக்கின்றாள்/y        .
SFX N   0    லிக்கிழிக்கின்றார்/y        .
SFX N   0    லிக்கிழிக்கின்றார்கள்/y         .
SFX N   0    லிக்கிழிக்கின்றது/y        .
SFX N   0    லிக்கிழிக்கின்றன/y       .
SFX N   0    லிக்கிழிப்பேன்/y       .
SFX N   0    லிக்கிழிப்போம்/y       .
SFX N   0    லிக்கிழிப்பாய்/y         .
SFX N   0    லிக்கிழிப்பீர்/y         .
SFX N   0    லிக்கிழிப்பீர்கள்/y         .
SFX N   0    லிக்கிழிப்பான்/y         .
SFX N   0    லிக்கிழிப்பாள்/y        .
SFX N   0    லிக்கிழிப்பார்/y        .
SFX N   0    லிக்கிழிப்பார்கள்/y         .
SFX N   0    லிக்கிழிக்கும்/y        .
SFX N   0    லிக்கிட/y        .
SFX N   0    லிக்கிடந்தேன்/y       .
SFX N   0    லிக்கிடந்தோம்/y       .
SFX N   0    லிக்கிடந்தாய்/y         .
SFX N   0    லிக்கிடந்தீர்/y         .
SFX N   0    லிக்கிடந்தீர்கள்/y         .
SFX N   0    லிக்கிடந்தான்/y         .
SFX N   0    லிக்கிடந்தாள்/y         .
SFX N   0    லிக்கிடந்தார்/y         .
SFX N   0    லிக்கிடந்தார்கள்/y        .
SFX N   0    லிக்கிடந்தது/y         .
SFX N   0    லிக்கிடந்தன/y        .
SFX N   0    லிக்கிடக்கிறேன்/y       .
SFX N   0    லிக்கிடக்கிறோம்/y       .
SFX N   0    லிக்கிடக்கிறாய்/y         .
SFX N   0    லிக்கிடக்கிறீர்/y         .
SFX N   0    லிக்கிடக்கிறீர்கள்/y         .
SFX N   0    லிக்கிடக்கிறான்/y         .
SFX N   0    லிக்கிடக்கிறாள்/y        .
SFX N   0    லிக்கிடக்கிறார்/y        .
SFX N   0    லிக்கிடக்கிறார்கள்/y         .
SFX N   0    லிக்கிடக்கிறது/y        .
SFX N   0    லிக்கிடக்கிறன/y       .
SFX N   0    லிக்கிடக்கின்றேன்/y       .
SFX N   0    லிக்கிடக்கின்றோம்/y       .
SFX N   0    லிக்கிடக்கின்றாய்/y         .
SFX N   0    லிக்கிடக்கின்றீர்/y         .
SFX N   0    லிக்கிடக்கின்றீர்கள்/y         .
SFX N   0    லிக்கிடக்கின்றான்/y         .
SFX N   0    லிக்கிடக்கின்றாள்/y        .
SFX N   0    லிக்கிடக்கின்றார்/y        .
SFX N   0    லிக்கிடக்கின்றார்கள்/y         .
SFX N   0    லிக்கிடக்கின்றது/y        .
SFX N   0    லிக்கிடக்கின்றன/y       .
SFX N   0    லிக்கிடப்பேன்/y       .
SFX N   0    லிக்கிடப்போம்/y       .
SFX N   0    லிக்கிடப்பாய்/y         .
SFX N   0    லிக்கிடப்பீர்/y         .
SFX N   0    லிக்கிடப்பீர்கள்/y         .
SFX N   0    லிக்கிடப்பான்/y         .
SFX N   0    லிக்கிடப்பாள்/y        .
SFX N   0    லிக்கிடப்பார்/y        .
SFX N   0    லிக்கிடப்பார்கள்/y         .
SFX N   0    லிக்கிடக்கும்/y        .
SFX N   0    லித்தீர்/y       .
SFX N   0    லித்தீர்த்தேன்/y       .
SFX N   0    லித்தீர்த்தோம்/y       .
SFX N   0    லித்தீர்த்தாய்/y       .
SFX N   0    லித்தீர்த்தீர்/y       .
SFX N   0    லித்தீர்த்தீர்கள்/y       .
SFX N   0    லித்தீர்த்தான்/y       .
SFX N   0    லித்தீர்த்தாள்/y       .
SFX N   0    லித்தீர்த்தார்/y       .
SFX N   0    லித்தீர்த்தார்கள்/y       .
SFX N   0    லித்தீர்த்தது/y       .
SFX N   0    லித்தீர்த்தன/y       .
SFX N   0    லித்தீர்க்கிறேன்/y       .
SFX N   0    லித்தீர்க்கிறோம்/y       .
SFX N   0    லித்தீர்க்கிறாய்/y         .
SFX N   0    லித்தீர்க்கிறீர்/y         .
SFX N   0    லித்தீர்க்கிறீர்கள்/y         .
SFX N   0    லித்தீர்க்கிறான்/y         .
SFX N   0    லித்தீர்க்கிறாள்/y        .
SFX N   0    லித்தீர்க்கிறார்/y        .
SFX N   0    லித்தீர்க்கிறார்கள்/y         .
SFX N   0    லித்தீர்க்கிறது/y        .
SFX N   0    லித்தீர்க்கிறன/y       .
SFX N   0    லித்தீர்க்கின்றேன்/y       .
SFX N   0    லித்தீர்க்கின்றோம்/y       .
SFX N   0    லித்தீர்க்கின்றாய்/y         .
SFX N   0    லித்தீர்க்கின்றீர்/y         .
SFX N   0    லித்தீர்க்கின்றீர்கள்/y         .
SFX N   0    லித்தீர்க்கின்றான்/y         .
SFX N   0    லித்தீர்க்கின்றாள்/y        .
SFX N   0    லித்தீர்க்கின்றார்/y        .
SFX N   0    லித்தீர்க்கின்றார்கள்/y         .
SFX N   0    லித்தீர்க்கின்றது/y        .
SFX N   0    லித்தீர்க்கின்றன/y       .
SFX N   0    லித்தீர்ப்பேன்/y       .
SFX N   0    லித்தீர்ப்போம்/y       .
SFX N   0    லித்தீர்ப்பாய்/y         .
SFX N   0    லித்தீர்ப்பீர்/y         .
SFX N   0    லித்தீர்ப்பீர்கள்/y         .
SFX N   0    லித்தீர்ப்பான்/y         .
SFX N   0    லித்தீர்ப்பாள்/y        .
SFX N   0    லித்தீர்ப்பார்/y        .
SFX N   0    லித்தீர்ப்பார்கள்/y         .
SFX N   0    லித்தீர்க்கும்/y        .
SFX N   0    லிமுடி/y       .
SFX N   0    லிமுடித்தேன்/y       .
SFX N   0    லிமுடித்தோம்/y       .
SFX N   0    லிமுடித்தாய்/y       .
SFX N   0    லிமுடித்தீர்/y       .
SFX N   0    லிமுடித்தீர்கள்/y       .
SFX N   0    லிமுடித்தான்/y       .
SFX N   0    லிமுடித்தாள்/y       .
SFX N   0    லிமுடித்தார்/y       .
SFX N   0    லிமுடித்தார்கள்/y       .
SFX N   0    லிமுடித்தது/y       .
SFX N   0    லிமுடித்தன/y       .
SFX N   0    லிமுடிக்கிறேன்/y       .
SFX N   0    லிமுடிக்கிறோம்/y       .
SFX N   0    லிமுடிக்கிறாய்/y         .
SFX N   0    லிமுடிக்கிறீர்/y         .
SFX N   0    லிமுடிக்கிறீர்கள்/y         .
SFX N   0    லிமுடிக்கிறான்/y         .
SFX N   0    லிமுடிக்கிறாள்/y        .
SFX N   0    லிமுடிக்கிறார்/y        .
SFX N   0    லிமுடிக்கிறார்கள்/y         .
SFX N   0    லிமுடிக்கிறது/y        .
SFX N   0    லிமுடிக்கிறன/y       .
SFX N   0    லிமுடிக்கின்றேன்/y       .
SFX N   0    லிமுடிக்கின்றோம்/y       .
SFX N   0    லிமுடிக்கின்றாய்/y         .
SFX N   0    லிமுடிக்கின்றீர்/y         .
SFX N   0    லிமுடிக்கின்றீர்கள்/y         .
SFX N   0    லிமுடிக்கின்றான்/y         .
SFX N   0    லிமுடிக்கின்றாள்/y        .
SFX N   0    லிமுடிக்கின்றார்/y        .
SFX N   0    லிமுடிக்கின்றார்கள்/y         .
SFX N   0    லிமுடிக்கின்றது/y        .
SFX N   0    லிமுடிக்கின்றன/y       .
SFX N   0    லிமுடிப்பேன்/y       .
SFX N   0    லிமுடிப்போம்/y       .
SFX N   0    லிமுடிப்பாய்/y         .
SFX N   0    லிமுடிப்பீர்/y         .
SFX N   0    லிமுடிப்பீர்கள்/y         .
SFX N   0    லிமுடிப்பான்/y         .
SFX N   0    லிமுடிப்பாள்/y        .
SFX N   0    லிமுடிப்பார்/y        .
SFX N   0    லிமுடிப்பார்கள்/y         .
SFX N   0    லிமுடிக்கும்/y        .
SFX N   0    லாதது/y         .
SFX N   0    லாது/y        .
SFX N   0    லாமல்/y        .
SFX N   0    லாமை/y         .
SFX N   0    லாதே/y        .

# போ class - னேன்-வேன்
SFX O Y 1007
SFX O   0     க/y       .
SFX O   0     கச்செய்/y       .
SFX O   0     கச்செய்தேன்/y       .
SFX O   0     கச்செய்தோம்/y       .
SFX O   0     கச்செய்தாய்/y       .
SFX O   0     கச்செய்தீர்/y       .
SFX O   0     கச்செய்தீர்கள்/y       .
SFX O   0     கச்செய்தான்/y       .
SFX O   0     கச்செய்தாள்/y       .
SFX O   0     கச்செய்தார்/y       .
SFX O   0     கச்செய்தார்கள்/y       .
SFX O   0     கச்செய்தது/y       .
SFX O   0     கச்செய்தன/y       .
SFX O   0     கச்செய்கிறேன்/y       .
SFX O   0     கச்செய்கிறோம்/y       .
SFX O   0     கச்செய்கிறாய்/y         .
SFX O   0     கச்செய்கிறீர்/y         .
SFX O   0     கச்செய்கிறீர்கள்/y         .
SFX O   0     கச்செய்கிறான்/y         .
SFX O   0     கச்செய்கிறாள்/y        .
SFX O   0     கச்செய்கிறார்/y        .
SFX O   0     கச்செய்கிறார்கள்/y         .
SFX O   0     கச்செய்கிறது/y        .
SFX O   0     கச்செய்கிறன/y       .
SFX O   0     கச்செய்கின்றேன்/y       .
SFX O   0     கச்செய்கின்றோம்/y       .
SFX O   0     கச்செய்கின்றாய்/y         .
SFX O   0     கச்செய்கின்றீர்/y         .
SFX O   0     கச்செய்கின்றீர்கள்/y         .
SFX O   0     கச்செய்கின்றான்/y         .
SFX O   0     கச்செய்கின்றாள்/y        .
SFX O   0     கச்செய்கின்றார்/y        .
SFX O   0     கச்செய்கின்றார்கள்/y         .
SFX O   0     கச்செய்கின்றது/y        .
SFX O   0     கச்செய்கின்றன/y       .
SFX O   0     கச்செய்வேன்/y       .
SFX O   0     கச்செய்வோம்/y       .
SFX O   0     கச்செய்வாய்/y         .
SFX O   0     கச்செய்வீர்/y         .
SFX O   0     கச்செய்வீர்கள்/y         .
SFX O   0     கச்செய்வான்/y         .
SFX O   0     கச்செய்வாள்/y        .
SFX O   0     கச்செய்வார்/y        .
SFX O   0     கச்செய்வார்கள்/y         .
SFX O   0     கச்செய்யும்/y        .
SFX O   0     கவை/y       .
SFX O   0     கவைத்தேன்/y       .
SFX O   0     கவைத்தோம்/y       .
SFX O   0     கவைத்தாய்/y       .
SFX O   0     கவைத்தீர்/y       .
SFX O   0     கவைத்தீர்கள்/y       .
SFX O   0     கவைத்தான்/y       .
SFX O   0     கவைத்தாள்/y       .
SFX O   0     கவைத்தார்/y       .
SFX O   0     கவைத்தார்கள்/y       .
SFX O   0     கவைத்தது/y       .
SFX O   0     கவைத்தன/y       .
SFX O   0     கவைக்கிறேன்/y       .
SFX O   0     கவைக்கிறோம்/y       .
SFX O   0     கவைக்கிறாய்/y         .
SFX O   0     கவைக்கிறீர்/y         .
SFX O   0     கவைக்கிறீர்கள்/y         .
SFX O   0     கவைக்கிறான்/y         .
SFX O   0     கவைக்கிறாள்/y        .
SFX O   0     கவைக்கிறார்/y        .
SFX O   0     கவைக்கிறார்கள்/y         .
SFX O   0     கவைக்கிறது/y        .
SFX O   0     கவைக்கிறன/y       .
SFX O   0     கவைக்கின்றேன்/y       .
SFX O   0     கவைக்கின்றோம்/y       .
SFX O   0     கவைக்கின்றாய்/y         .
SFX O   0     கவைக்கின்றீர்/y         .
SFX O   0     கவைக்கின்றீர்கள்/y         .
SFX O   0     கவைக்கின்றான்/y         .
SFX O   0     கவைக்கின்றாள்/y        .
SFX O   0     கவைக்கின்றார்/y        .
SFX O   0     கவைக்கின்றார்கள்/y         .
SFX O   0     கவைக்கின்றது/y        .
SFX O   0     கவைக்கின்றன/y       .
SFX O   0     கவைப்பேன்/y       .
SFX O   0     கவைப்போம்/y       .
SFX O   0     கவைப்பாய்/y         .
SFX O   0     கவைப்பீர்/y         .
SFX O   0     கவைப்பீர்கள்/y         .
SFX O   0     கவைப்பான்/y         .
SFX O   0     கவைப்பாள்/y        .
SFX O   0     கவைப்பார்/y        .
SFX O   0     கவைப்பார்கள்/y         .
SFX O   0     கவைக்கும்/y        .
SFX O   0     கப்பார்/y       .
SFX O   0     கப்பார்த்தேன்/y       .
SFX O   0     கப்பார்த்தோம்/y       .
SFX O   0     கப்பார்த்தாய்/y       .
SFX O   0     கப்பார்த்தீர்/y       .
SFX O   0     கப்பார்த்தீர்கள்/y       .
SFX O   0     கப்பார்த்தான்/y       .
SFX O   0     கப்பார்த்தாள்/y       .
SFX O   0     கப்பார்த்தார்/y       .
SFX O   0     கப்பார்த்தார்கள்/y       .
SFX O   0     கப்பார்த்தது/y       .
SFX O   0     கப்பார்த்தன/y       .
SFX O   0     கப்பார்க்கிறேன்/y       .
SFX O   0     கப்பார்க்கிறோம்/y       .
SFX O   0     கப்பார்க்கிறாய்/y         .
SFX O   0     கப்பார்க்கிறீர்/y         .
SFX O   0     கப்பார்க்கிறீர்கள்/y         .
SFX O   0     கப்பார்க்கிறான்/y         .
SFX O   0     கப்பார்க்கிறாள்/y        .
SFX O   0     கப்பார்க்கிறார்/y        .
SFX O   0     கப்பார்க்கிறார்கள்/y         .
SFX O   0     கப்பார்க்கிறது/y        .
SFX O   0     கப்பார்க்கிறன/y       .
SFX O   0     கப்பார்க்கின்றேன்/y       .
SFX O   0     கப்பார்க்கின்றோம்/y       .
SFX O   0     கப்பார்க்கின்றாய்/y         .
SFX O   0     கப்பார்க்கின்றீர்/y         .
SFX O   0     கப்பார்க்கின்றீர்கள்/y         .
SFX O   0     கப்பார்க்கின்றான்/y         .
SFX O   0     கப்பார்க்கின்றாள்/y        .
SFX O   0     கப்பார்க்கின்றார்/y        .
SFX O   0     கப்பார்க்கின்றார்கள்/y         .
SFX O   0     கப்பார்க்கின்றது/y        .
SFX O   0     கப்பார்க்கின்றன/y       .
SFX O   0     கப்பார்ப்பேன்/y       .
SFX O   0     கப்பார்ப்போம்/y       .
SFX O   0     கப்பார்ப்பாய்/y         .
SFX O   0     கப்பார்ப்பீர்/y         .
SFX O   0     கப்பார்ப்பீர்கள்/y         .
SFX O   0     கப்பார்ப்பான்/y         .
SFX O   0     கப்பார்ப்பாள்/y        .
SFX O   0     கப்பார்ப்பார்/y        .
SFX O   0     கப்பார்ப்பார்கள்/y         .
SFX O   0     கப்பார்க்கும்/y        .
SFX O   0     கவா/y       .
SFX O   0     கவந்தேன்/y       .
SFX O   0     கவந்தோம்/y       .
SFX O   0     கவந்தாய்/y         .
SFX O   0     கவந்தீர்/y         .
SFX O   0     கவந்தீர்கள்/y         .
SFX O   0     கவந்தான்/y         .
SFX O   0     கவந்தாள்/y         .
SFX O   0     கவந்தார்/y         .
SFX O   0     கவந்தார்கள்/y        .
SFX O   0     கவந்தது/y         .
SFX O   0     கவந்தன/y        .
SFX O   0     கவருகிறேன்/y       .
SFX O   0     கவருகிறோம்/y       .
SFX O   0     கவருகிறாய்/y         .
SFX O   0     கவருகிறீர்/y         .
SFX O   0     கவருகிறீர்கள்/y         .
SFX O   0     கவருகிறான்/y         .
SFX O   0     கவருகிறாள்/y        .
SFX O   0     கவருகிறார்/y        .
SFX O   0     கவருகிறார்கள்/y         .
SFX O   0     கவருகிறது/y        .
SFX O   0     கவருகிறன/y       .
SFX O   0     கவருகின்றேன்/y       .
SFX O   0     கவருகின்றோம்/y       .
SFX O   0     கவருகின்றாய்/y         .
SFX O   0     கவருகின்றீர்/y         .
SFX O   0     கவருகின்றீர்கள்/y         .
SFX O   0     கவருகின்றான்/y         .
SFX O   0     கவருகின்றாள்/y        .
SFX O   0     கவருகின்றார்/y        .
SFX O   0     கவருகின்றார்கள்/y         .
SFX O   0     கவருகின்றது/y        .
SFX O   0     கவருகின்றன/y       .
SFX O   0     கவருவேன்/y       .
SFX O   0     கவருவோம்/y       .
SFX O   0     கவருவாய்/y         .
SFX O   0     கவருவீர்/y         .
SFX O   0     கவருவீர்கள்/y         .
SFX O   0     கவருவான்/y         .
SFX O   0     கவருவாள்/y        .
SFX O   0     கவருவார்/y        .
SFX O   0     கவருவார்கள்/y         .
SFX O   0     கவரும்/y        .
SFX O   0     கப்போ/y        .
SFX O   0     கப்போனேன்/y       .
SFX O   0     கப்போனோம்/y       .
SFX O   0     கப்போனாய்/y         .
SFX O   0     கப்போனீர்/y         .
SFX O   0     கப்போனீர்கள்/y         .
SFX O   0     கப்போனான்/y         .
SFX O   0     கப்போனாள்/y         .
SFX O   0     கப்போனார்/y         .
SFX O   0     கப்போனார்கள்/y        .
SFX O   0     கப்போனது/y         .
SFX O   0     கப்போயிற்று/y         .
SFX O   0     கப்போயின/y        .
SFX O   0     கப்போகிறேன்/y       .
SFX O   0     கப்போகிறோம்/y       .
SFX O   0     கப்போகிறாய்/y         .
SFX O   0     கப்போகிறீர்/y         .
SFX O   0     கப்போகிறீர்கள்/y         .
SFX O   0     கப்போகிறான்/y         .
SFX O   0     கப்போகிறாள்/y        .
SFX O   0     கப்போகிறார்/y        .
SFX O   0     கப்போகிறார்கள்/y         .
SFX O   0     கப்போகிறது/y        .
SFX O   0     கப்போகிறன/y       .
SFX O   0     கப்போகின்றேன்/y       .
SFX O   0     கப்போகின்றோம்/y       .
SFX O   0     கப்போகின்றாய்/y         .
SFX O   0     கப்போகின்றீர்/y         .
SFX O   0     கப்போகின்றீர்கள்/y         .
SFX O   0     கப்போகின்றான்/y         .
SFX O   0     கப்போகின்றாள்/y        .
SFX O   0     கப்போகின்றார்/y        .
SFX O   0     கப்போகின்றார்கள்/y         .
SFX O   0     கப்போகின்றது/y        .
SFX O   0     கப்போகின்றன/y       .
SFX O   0     கப்போவேன்/y       .
SFX O   0     கப்போவோம்/y       .
SFX O   0     கப்போவாய்/y         .
SFX O   0     கப்போவீர்/y         .
SFX O   0     கப்போவீர்கள்/y         .
SFX O   0     கப்போவான்/y         .
SFX O   0     கப்போவாள்/y        .
SFX O   0     கப்போவார்/y        .
SFX O   0     கப்போவார்கள்/y         .
SFX O   0     கப்போகும்/y        .
SFX O   0     கவிரு/y        .
SFX O   0     கவிருந்தேன்/y       .
SFX O   0     கவிருந்தோம்/y       .
SFX O   0     கவிருந்தாய்/y         .
SFX O   0     கவிருந்தீர்/y         .
SFX O   0     கவிருந்தீர்கள்/y         .
SFX O   0     கவிருந்தான்/y         .
SFX O   0     கவிருந்தாள்/y         .
SFX O   0     கவிருந்தார்/y         .
SFX O   0     கவிருந்தார்கள்/y        .
SFX O   0     கவிருந்தது/y         .
SFX O   0     கவிருந்தன/y        .
SFX O   0     கவிருக்கிறேன்/y       .
SFX O   0     கவிருக்கிறோம்/y       .
SFX O   0     கவிருக்கிறாய்/y         .
SFX O   0     கவிருக்கிறீர்/y         .
SFX O   0     கவிருக்கிறீர்கள்/y         .
SFX O   0     கவிருக்கிறான்/y         .
SFX O   0     கவிருக்கிறாள்/y        .
SFX O   0     கவிருக்கிறார்/y        .
SFX O   0     கவிருக்கிறார்கள்/y         .
SFX O   0     கவிருக்கிறது/y        .
SFX O   0     கவிருக்கிறன/y       .
SFX O   0     கவிருக்கின்றேன்/y       .
SFX O   0     கவிருக்கின்றோம்/y       .
SFX O   0     கவிருக்கின்றாய்/y         .
SFX O   0     கவிருக்கின்றீர்/y         .
SFX O   0     கவிருக்கின்றீர்கள்/y         .
SFX O   0     கவிருக்கின்றான்/y         .
SFX O   0     கவிருக்கின்றாள்/y        .
SFX O   0     கவிருக்கின்றார்/y        .
SFX O   0     கவிருக்கின்றார்கள்/y         .
SFX O   0     கவிருக்கின்றது/y        .
SFX O   0     கவிருக்கின்றன/y       .
SFX O   0     கவிருப்பேன்/y       .
SFX O   0     கவிருப்போம்/y       .
SFX O   0     கவிருப்பாய்/y         .
SFX O   0     கவிருப்பீர்/y         .
SFX O   0     கவிருப்பீர்கள்/y         .
SFX O   0     கவிருப்பான்/y         .
SFX O   0     கவிருப்பாள்/y        .
SFX O   0     கவிருப்பார்/y        .
SFX O   0     கவிருப்பார்கள்/y         .
SFX O   0     கவிருக்கும்/y        .
SFX O   0     கவேண்டியிரு/y        .
SFX O   0     கவேண்டியிருந்தேன்/y       .
SFX O   0     கவேண்டியிருந்தோம்/y       .
SFX O   0     கவேண்டியிருந்தாய்/y         .
SFX O   0     கவேண்டியிருந்தீர்/y         .
SFX O   0     கவேண்டியிருந்தீர்கள்/y         .
SFX O   0     கவேண்டியிருந்தான்/y         .
SFX O   0     கவேண்டியிருந்தாள்/y         .
SFX O   0     கவேண்டியிருந்தார்/y         .
SFX O   0     கவேண்டியிருந்தார்கள்/y        .
SFX O   0     கவேண்டியிருந்தது/y         .
SFX O   0     கவேண்டியிருந்தன/y        .
SFX O   0     கவேண்டியிருக்கிறேன்/y       .
SFX O   0     கவேண்டியிருக்கிறோம்/y       .
SFX O   0     கவேண்டியிருக்கிறாய்/y         .
SFX O   0     கவேண்டியிருக்கிறீர்/y         .
SFX O   0     கவேண்டியிருக்கிறீர்கள்/y         .
SFX O   0     கவேண்டியிருக்கிறான்/y         .
SFX O   0     கவேண்டியிருக்கிறாள்/y        .
SFX O   0     கவேண்டியிருக்கிறார்/y        .
SFX O   0     கவேண்டியிருக்கிறார்கள்/y         .
SFX O   0     கவேண்டியிருக்கிறது/y        .
SFX O   0     கவேண்டியிருக்கிறன/y       .
SFX O   0     கவேண்டியிருக்கின்றேன்/y       .
SFX O   0     கவேண்டியிருக்கின்றோம்/y       .
SFX O   0     கவேண்டியிருக்கின்றாய்/y         .
SFX O   0     கவேண்டியிருக்கின்றீர்/y         .
SFX O   0     கவேண்டியிருக்கின்றீர்கள்/y         .
SFX O   0     கவேண்டியிருக்கின்றான்/y         .
SFX O   0     கவேண்டியிருக்கின்றாள்/y        .
SFX O   0     கவேண்டியிருக்கின்றார்/y        .
SFX O   0     கவேண்டியிருக்கின்றார்கள்/y         .
SFX O   0     கவேண்டியிருக்கின்றது/y        .
SFX O   0     கவேண்டியிருக்கின்றன/y       .
SFX O   0     கவேண்டியிருப்பேன்/y       .
SFX O   0     கவேண்டியிருப்போம்/y       .
SFX O   0     கவேண்டியிருப்பாய்/y         .
SFX O   0     கவேண்டியிருப்பீர்/y         .
SFX O   0     கவேண்டியிருப்பீர்கள்/y         .
SFX O   0     கவேண்டியிருப்பான்/y         .
SFX O   0     கவேண்டியிருப்பாள்/y        .
SFX O   0     கவேண்டியிருப்பார்/y        .
SFX O   0     கவேண்டியிருப்பார்கள்/y         .
SFX O   0     கவேண்டியிருக்கும்/y        .
SFX O   0     கவேண்டியிருத்தல்/y        .
SFX O   0     கவேண்டியிருந்தது/y        .
SFX O   0     கவேண்டிவா/y        .
SFX O   0     கவேண்டிவந்தேன்/y       .
SFX O   0     கவேண்டிவந்தோம்/y       .
SFX O   0     கவேண்டிவந்தாய்/y         .
SFX O   0     கவேண்டிவந்தீர்/y         .
SFX O   0     கவேண்டிவந்தீர்கள்/y         .
SFX O   0     கவேண்டிவந்தான்/y         .
SFX O   0     கவேண்டிவந்தாள்/y         .
SFX O   0     கவேண்டிவந்தார்/y         .
SFX O   0     கவேண்டிவந்தார்கள்/y        .
SFX O   0     கவேண்டிவந்தது/y         .
SFX O   0     கவேண்டிவந்தன/y        .
SFX O   0     கவேண்டிவருகிறேன்/y       .
SFX O   0     கவேண்டிவருகிறோம்/y       .
SFX O   0     கவேண்டிவருகிறாய்/y         .
SFX O   0     கவேண்டிவருகிறீர்/y         .
SFX O   0     கவேண்டிவருகிறீர்கள்/y         .
SFX O   0     கவேண்டிவருகிறான்/y         .
SFX O   0     கவேண்டிவருகிறாள்/y        .
SFX O   0     கவேண்டிவருகிறார்/y        .
SFX O   0     கவேண்டிவருகிறார்கள்/y         .
SFX O   0     கவேண்டிவருகிறது/y        .
SFX O   0     கவேண்டிவருகிறன/y       .
SFX O   0     கவேண்டிவருகின்றேன்/y       .
SFX O   0     கவேண்டிவருகின்றோம்/y       .
SFX O   0     கவேண்டிவருகின்றாய்/y         .
SFX O   0     கவேண்டிவருகின்றீர்/y         .
SFX O   0     கவேண்டிவருகின்றீர்கள்/y         .
SFX O   0     கவேண்டிவருகின்றான்/y         .
SFX O   0     கவேண்டிவருகின்றாள்/y        .
SFX O   0     கவேண்டிவருகின்றார்/y        .
SFX O   0     கவேண்டிவருகின்றார்கள்/y         .
SFX O   0     கவேண்டிவருகின்றது/y        .
SFX O   0     கவேண்டிவருகின்றன/y       .
SFX O   0     கவேண்டிவருவேன்/y       .
SFX O   0     கவேண்டிவருவோம்/y       .
SFX O   0     கவேண்டிவருவாய்/y         .
SFX O   0     கவேண்டிவருவீர்/y         .
SFX O   0     கவேண்டிவருவீர்கள்/y         .
SFX O   0     கவேண்டிவருவான்/y         .
SFX O   0     கவேண்டிவருவாள்/y        .
SFX O   0     கவேண்டிவருவார்/y        .
SFX O   0     கவேண்டிவருவார்கள்/y         .
SFX O   0     கவேண்டிவரும்/y        .
SFX O   0     கவேண்டிவருதல்/y        .
SFX O   0     கவேண்டிவந்தது/y        .
SFX O   0     கமுடியும்/y        .
SFX O   0     கமுடியாது/y       .
SFX O   0     கவியலும்/y       .
SFX O   0     கவியலாது/y         .
SFX O   0     கவில்லை/y        .
SFX O   0     கமாட்டேன்/y       .
SFX O   0     கமாட்டோம்/y       .
SFX O   0     கமாட்டாய்/y         .
SFX O   0     கமாட்டீர்/y         .
SFX O   0     கமாட்டீர்கள்/y         .
SFX O   0     கமாட்டான்/y         .
SFX O   0     கமாட்டாள்/y         .
SFX O   0     கமாட்டார்/y         .
SFX O   0     கமாட்டார்கள்/y        .
SFX O   0     காது/y         .
SFX O   0     கக்கூடாது/y         .
SFX O   0     கக்கூடும்/y         .
SFX O   0     கவேண்டாம்/y         .
SFX O   0     கவேண்டும்/y         .
SFX O   0     கட்டும்/y         .
SFX O   0     கலாகும்/y         .
SFX O   0     கலாம்/y         .
SFX O   0     ங்கள்/y         .
SFX O   0     ங்களேன்/y         .
SFX O   0     யேன்/y         .
SFX O   0     னேன்/y       .
SFX O   0     னோம்/y       .
SFX O   0     னாய்/y         .
SFX O   0     னீர்/y         .
SFX O   0     னீர்கள்/y         .
SFX O   0     னான்/y         .
SFX O   0     னாள்/y         .
SFX O   0     னார்/y         .
SFX O   0     னார்கள்/y        .
SFX O   0     னது/y         .
SFX O   0     யிற்று/y         .
SFX O   0     யின/y        .
SFX O   0     கிறேன்/y       .
SFX O   0     கிறோம்/y       .
SFX O   0     கிறாய்/y         .
SFX O   0     கிறீர்/y         .
SFX O   0     கிறீர்கள்/y         .
SFX O   0     கிறான்/y         .
SFX O   0     கிறாள்/y        .
SFX O   0     கிறார்/y        .
SFX O   0     கிறார்கள்/y         .
SFX O   0     கிறது/y        .
SFX O   0     கிறன/y       .
SFX O   0     கின்றேன்/y       .
SFX O   0     கின்றோம்/y       .
SFX O   0     கின்றாய்/y         .
SFX O   0     கின்றீர்/y         .
SFX O   0     கின்றீர்கள்/y         .
SFX O   0     கின்றான்/y         .
SFX O   0     கின்றாள்/y        .
SFX O   0     கின்றார்/y        .
SFX O   0     கின்றார்கள்/y         .
SFX O   0     கின்றது/y        .
SFX O   0     கின்றன/y       .
SFX O   0     வேன்/y       .
SFX O   0     வோம்/y       .
SFX O   0     வாய்/y         .
SFX O   0     வீர்/y         .
SFX O   0     வீர்கள்/y         .
SFX O   0     வான்/y         .
SFX O   0     வாள்/y        .
SFX O   0     வார்/y        .
SFX O   0     வார்கள்/y         .
SFX O   0     கும்/y        .
SFX O   0     ய்க்காட்டு/y       .
SFX O   0     ய்க்காட்டினேன்/y       .
SFX O   0     ய்க்காட்டினோம்/y       .
SFX O   0     ய்க்காட்டினாய்/y         .
SFX O   0     ய்க்காட்டினீர்/y         .
SFX O   0     ய்க்காட்டினீர்கள்/y         .
SFX O   0     ய்க்காட்டினான்/y         .
SFX O   0     ய்க்காட்டினாள்/y         .
SFX O   0     ய்க்காட்டினார்/y         .
SFX O   0     ய்க்காட்டினார்கள்/y        .
SFX O   0     ய்க்காட்டியது/y         .
SFX O   0     ய்க்காட்டிற்று/y         .
SFX O   0     ய்க்காட்டின/y        .
SFX O   0     ய்க்காட்டுகிறேன்/y       .
SFX O   0     ய்க்காட்டுகிறோம்/y       .
SFX O   0     ய்க்காட்டுகிறாய்/y         .
SFX O   0     ய்க்காட்டுகிறீர்/y         .
SFX O   0     ய்க்காட்டுகிறீர்கள்/y         .
SFX O   0     ய்க்காட்டுகிறான்/y         .
SFX O   0     ய்க்காட்டுகிறாள்/y        .
SFX O   0     ய்க்காட்டுகிறார்/y        .
SFX O   0     ய்க்காட்டுகிறார்கள்/y         .
SFX O   0     ய்க்காட்டுகிறது/y        .
SFX O   0     ய்க்காட்டுகிறன/y       .
SFX O   0     ய்க்காட்டுகின்றேன்/y       .
SFX O   0     ய்க்காட்டுகின்றோம்/y       .
SFX O   0     ய்க்காட்டுகின்றாய்/y         .
SFX O   0     ய்க்காட்டுகின்றீர்/y         .
SFX O   0     ய்க்காட்டுகின்றீர்கள்/y         .
SFX O   0     ய்க்காட்டுகின்றான்/y         .
SFX O   0     ய்க்காட்டுகின்றாள்/y        .
SFX O   0     ய்க்காட்டுகின்றார்/y        .
SFX O   0     ய்க்காட்டுகின்றார்கள்/y         .
SFX O   0     ய்க்காட்டுகின்றது/y        .
SFX O   0     ய்க்காட்டுகின்றன/y       .
SFX O   0     ய்க்காட்டுவேன்/y       .
SFX O   0     ய்க்காட்டுவோம்/y       .
SFX O   0     ய்க்காட்டுவாய்/y         .
SFX O   0     ய்க்காட்டுவீர்/y         .
SFX O   0     ய்க்காட்டுவீர்கள்/y         .
SFX O   0     ய்க்காட்டுவான்/y         .
SFX O   0     ய்க்காட்டுவாள்/y        .
SFX O   0     ய்க்காட்டுவார்/y        .
SFX O   0     ய்க்காட்டுவார்கள்/y         .
SFX O   0     ய்க்காட்டும்/y        .
SFX O   0     ய்க்கொடு/y       .
SFX O   0     ய்க்கொடுத்தேன்/y       .
SFX O   0     ய்க்கொடுத்தோம்/y       .
SFX O   0     ய்க்கொடுத்தாய்/y         .
SFX O   0     ய்க்கொடுத்தீர்/y         .
SFX O   0     ய்க்கொடுத்தீர்கள்/y         .
SFX O   0     ய்க்கொடுத்தான்/y         .
SFX O   0     ய்க்கொடுத்தாள்/y         .
SFX O   0     ய்க்கொடுத்தார்/y         .
SFX O   0     ய்க்கொடுத்தார்கள்/y        .
SFX O   0     ய்க்கொடுத்தது/y         .
SFX O   0     ய்க்கொடுத்தன/y        .
SFX O   0     ய்க்கொடுக்கிறேன்/y       .
SFX O   0     ய்க்கொடுக்கிறோம்/y       .
SFX O   0     ய்க்கொடுக்கிறாய்/y         .
SFX O   0     ய்க்கொடுக்கிறீர்/y         .
SFX O   0     ய்க்கொடுக்கிறீர்கள்/y         .
SFX O   0     ய்க்கொடுக்கிறான்/y         .
SFX O   0     ய்க்கொடுக்கிறாள்/y        .
SFX O   0     ய்க்கொடுக்கிறார்/y        .
SFX O   0     ய்க்கொடுக்கிறார்கள்/y         .
SFX O   0     ய்க்கொடுக்கிறது/y        .
SFX O   0     ய்க்கொடுக்கிறன/y       .
SFX O   0     ய்க்கொடுக்கின்றேன்/y       .
SFX O   0     ய்க்கொடுக்கின்றோம்/y       .
SFX O   0     ய்க்கொடுக்கின்றாய்/y         .
SFX O   0     ய்க்கொடுக்கின்றீர்/y         .
SFX O   0     ய்க்கொடுக்கின்றீர்கள்/y         .
SFX O   0     ய்க்கொடுக்கின்றான்/y         .
SFX O   0     ய்க்கொடுக்கின்றாள்/y        .
SFX O   0     ய்க்கொடுக்கின்றார்/y        .
SFX O   0     ய்க்கொடுக்கின்றார்கள்/y         .
SFX O   0     ய்க்கொடுக்கின்றது/y        .
SFX O   0     ய்க்கொடுக்கின்றன/y       .
SFX O   0     ய்க்கொடுப்பேன்/y       .
SFX O   0     ய்க்கொடுப்போம்/y       .
SFX O   0     ய்க்கொடுப்பாய்/y         .
SFX O   0     ய்க்கொடுப்பீர்/y         .
SFX O   0     ய்க்கொடுப்பீர்கள்/y         .
SFX O   0     ய்க்கொடுப்பான்/y         .
SFX O   0     ய்க்கொடுப்பாள்/y        .
SFX O   0     ய்க்கொடுப்பார்/y        .
SFX O   0     ய்க்கொடுப்பார்கள்/y         .
SFX O   0     ய்க்கொடுக்கும்/y        .
SFX O   0     ய்வை/y       .
SFX O   0     ய்வைத்தேன்/y       .
SFX O   0     ய்வைத்தோம்/y       .
SFX O   0     ய்வைத்தாய்/y         .
SFX O   0     ய்வைத்தீர்/y         .
SFX O   0     ய்வைத்தீர்கள்/y         .
SFX O   0     ய்வைத்தான்/y         .
SFX O   0     ய்வைத்தாள்/y         .
SFX O   0     ய்வைத்தார்/y         .
SFX O   0     ய்வைத்தார்கள்/y        .
SFX O   0     ய்வைத்தது/y         .
SFX O   0     ய்வைத்தன/y        .
SFX O   0     ய்வைக்கிறேன்/y       .
SFX O   0     ய்வைக்கிறோம்/y       .
SFX O   0     ய்வைக்கிறாய்/y         .
SFX O   0     ய்வைக்கிறீர்/y         .
SFX O   0     ய்வைக்கிறீர்கள்/y         .
SFX O   0     ய்வைக்கிறான்/y         .
SFX O   0     ய்வைக்கிறாள்/y        .
SFX O   0     ய்வைக்கிறார்/y        .
SFX O   0     ய்வைக்கிறார்கள்/y         .
SFX O   0     ய்வைக்கிறது/y        .
SFX O   0     ய்வைக்கிறன/y       .
SFX O   0     ய்வைக்கின்றேன்/y       .
SFX O   0     ய்வைக்கின்றோம்/y       .
SFX O   0     ய்வைக்கின்றாய்/y         .
SFX O   0     ய்வைக்கின்றீர்/y         .
SFX O   0     ய்வைக்கின்றீர்கள்/y         .
SFX O   0     ய்வைக்கின்றான்/y         .
SFX O   0     ய்வைக்கின்றாள்/y        .
SFX O   0     ய்வைக்கின்றார்/y        .
SFX O   0     ய்வைக்கின்றார்கள்/y         .
SFX O   0     ய்வைக்கின்றது/y        .
SFX O   0     ய்வைக்கின்றன/y       .
SFX O   0     ய்வைப்பேன்/y       .
SFX O   0     ய்வைப்போம்/y       .
SFX O   0     ய்வைப்பாய்/y         .
SFX O   0     ய்வைப்பீர்/y         .
SFX O   0     ய்வைப்பீர்கள்/y         .
SFX O   0     ய்வைப்பான்/y         .
SFX O   0     ய்வைப்பாள்/y        .
SFX O   0     ய்வைப்பார்/y        .
SFX O   0     ய்வைப்பார்கள்/y         .
SFX O   0     ய்வைக்கும்/y        .
SFX O   0     ய்ப்பார்/y       .
SFX O   0     ய்ப்பார்த்தேன்/y       .
SFX O   0     ய்ப்பார்த்தோம்/y       .
SFX O   0     ய்ப்பார்த்தாய்/y         .
SFX O   0     ய்ப்பார்த்தீர்/y         .
SFX O   0     ய்ப்பார்த்தீர்கள்/y         .
SFX O   0     ய்ப்பார்த்தான்/y         .
SFX O   0     ய்ப்பார்த்தாள்/y         .
SFX O   0     ய்ப்பார்த்தார்/y         .
SFX O   0     ய்ப்பார்த்தார்கள்/y        .
SFX O   0     ய்ப்பார்த்தது/y         .
SFX O   0     ய்ப்பார்த்தன/y        .
SFX O   0     ய்ப்பார்க்கிறேன்/y       .
SFX O   0     ய்ப்பார்க்கிறோம்/y       .
SFX O   0     ய்ப்பார்க்கிறாய்/y         .
SFX O   0     ய்ப்பார்க்கிறீர்/y         .
SFX O   0     ய்ப்பார்க்கிறீர்கள்/y         .
SFX O   0     ய்ப்பார்க்கிறான்/y         .
SFX O   0     ய்ப்பார்க்கிறாள்/y        .
SFX O   0     ய்ப்பார்க்கிறார்/y        .
SFX O   0     ய்ப்பார்க்கிறார்கள்/y         .
SFX O   0     ய்ப்பார்க்கிறது/y        .
SFX O   0     ய்ப்பார்க்கிறன/y       .
SFX O   0     ய்ப்பார்க்கின்றேன்/y       .
SFX O   0     ய்ப்பார்க்கின்றோம்/y       .
SFX O   0     ய்ப்பார்க்கின்றாய்/y         .
SFX O   0     ய்ப்பார்க்கின்றீர்/y         .
SFX O   0     ய்ப்பார்க்கின்றீர்கள்/y         .
SFX O   0     ய்ப்பார்க்கின்றான்/y         .
SFX O   0     ய்ப்பார்க்கின்றாள்/y        .
SFX O   0     ய்ப்பார்க்கின்றார்/y        .
SFX O   0     ய்ப்பார்க்கின்றார்கள்/y         .
SFX O   0     ய்ப்பார்க்கின்றது/y        .
SFX O   0     ய்ப்பார்க்கின்றன/y       .
SFX O   0     ய்ப்பார்ப்பேன்/y       .
SFX O   0     ய்ப்பார்ப்போம்/y       .
SFX O   0     ய்ப்பார்ப்பாய்/y         .
SFX O   0     ய்ப்பார்ப்பீர்/y         .
SFX O   0     ய்ப்பார்ப்பீர்கள்/y         .
SFX O   0     ய்ப்பார்ப்பான்/y         .
SFX O   0     ய்ப்பார்ப்பாள்/y        .
SFX O   0     ய்ப்பார்ப்பார்/y        .
SFX O   0     ய்ப்பார்ப்பார்கள்/y         .
SFX O   0     ய்ப்பார்க்கும்/y        .
SFX O   0     யிரு/y        .
SFX O   0     யிருந்தேன்/y       .
SFX O   0     யிருந்தோம்/y       .
SFX O   0     யிருந்தாய்/y         .
SFX O   0     யிருந்தீர்/y         .
SFX O   0     யிருந்தீர்கள்/y         .
SFX O   0     யிருந்தான்/y         .
SFX O   0     யிருந்தாள்/y         .
SFX O   0     யிருந்தார்/y         .
SFX O   0     யிருந்தார்கள்/y        .
SFX O   0     யிருந்தது/y         .
SFX O   0     யிருந்தன/y        .
SFX O   0     யிருக்கிறேன்/y       .
SFX O   0     யிருக்கிறோம்/y       .
SFX O   0     யிருக்கிறாய்/y         .
SFX O   0     யிருக்கிறீர்/y         .
SFX O   0     யிருக்கிறீர்கள்/y         .
SFX O   0     யிருக்கிறான்/y         .
SFX O   0     யிருக்கிறாள்/y        .
SFX O   0     யிருக்கிறார்/y        .
SFX O   0     யிருக்கிறார்கள்/y         .
SFX O   0     யிருக்கிறது/y        .
SFX O   0     யிருக்கிறன/y       .
SFX O   0     யிருக்கின்றேன்/y       .
SFX O   0     யிருக்கின்றோம்/y       .
SFX O   0     யிருக்கின்றாய்/y         .
SFX O   0     யிருக்கின்றீர்/y         .
SFX O   0     யிருக்கின்றீர்கள்/y         .
SFX O   0     யிருக்கின்றான்/y         .
SFX O   0     யிருக்கின்றாள்/y        .
SFX O   0     யிருக்கின்றார்/y        .
SFX O   0     யிருக்கின்றார்கள்/y         .
SFX O   0     யிருக்கின்றது/y        .
SFX O   0     யிருக்கின்றன/y       .
SFX O   0     யிருப்பேன்/y       .
SFX O   0     யிருப்போம்/y       .
SFX O   0     யிருப்பாய்/y         .
SFX O   0     யிருப்பீர்/y         .
SFX O   0     யிருப்பீர்கள்/y         .
SFX O   0     யிருப்பான்/y         .
SFX O   0     யிருப்பாள்/y        .
SFX O   0     யிருப்பார்/y        .
SFX O   0     யிருப்பார்கள்/y         .
SFX O   0     யிருக்கும்/y        .
SFX O   0     ய்க்கொள்/y       .
SFX O   0     ய்க்கொண்டேன்/y       .
SFX O   0     ய்க்கொண்டோம்/y       .
SFX O   0     ய்க்கொண்டாய்/y         .
SFX O   0     ய்க்கொண்டீர்/y         .
SFX O   0     ய்க்கொண்டீர்கள்/y         .
SFX O   0     ய்க்கொண்டான்/y         .
SFX O   0     ய்க்கொண்டாள்/y         .
SFX O   0     ய்க்கொண்டார்/y         .
SFX O   0     ய்க்கொண்டார்கள்/y        .
SFX O   0     ய்க்கொண்டது/y         .
SFX O   0     ய்க்கொண்டன/y        .
SFX O   0     ய்க்கொள்கிறேன்/y       .
SFX O   0     ய்க்கொள்கிறோம்/y       .
SFX O   0     ய்க்கொள்கிறாய்/y         .
SFX O   0     ய்க்கொள்கிறீர்/y         .
SFX O   0     ய்க்கொள்கிறீர்கள்/y         .
SFX O   0     ய்க்கொள்கிறான்/y         .
SFX O   0     ய்க்கொள்கிறாள்/y        .
SFX O   0     ய்க்கொள்கிறார்/y        .
SFX O   0     ய்க்கொள்கிறார்கள்/y         .
SFX O   0     ய்க்கொள்கிறது/y        .
SFX O   0     ய்க்கொள்கிறன/y       .
SFX O   0     ய்க்கொள்கின்றேன்/y       .
SFX O   0     ய்க்கொள்கின்றோம்/y       .
SFX O   0     ய்க்கொள்கின்றாய்/y         .
SFX O   0     ய்க்கொள்கின்றீர்/y         .
SFX O   0     ய்க்கொள்கின்றீர்கள்/y         .
SFX O   0     ய்க்கொள்கின்றான்/y         .
SFX O   0     ய்க்கொள்கின்றாள்/y        .
SFX O   0     ய்க்கொள்கின்றார்/y        .
SFX O   0     ய்க்கொள்கின்றார்கள்/y         .
SFX O   0     ய்க்கொள்கின்றது/y        .
SFX O   0     ய்க்கொள்கின்றன/y       .
SFX O   0     ய்க்கொள்வேன்/y       .
SFX O   0     ய்க்கொள்வோம்/y       .
SFX O   0     ய்க்கொள்வாய்/y         .
SFX O   0     ய்க்கொள்வீர்/y         .
SFX O   0     ய்க்கொள்வீர்கள்/y         .
SFX O   0     ய்க்கொள்வான்/y         .
SFX O   0     ய்க்கொள்வாள்/y        .
SFX O   0     ய்க்கொள்வார்/y        .
SFX O   0     ய்க்கொள்வார்கள்/y         .
SFX O   0     ய்க்கொள்ளும்/y        .
SFX O   0     ய்விடு/y       .
SFX O   0     ய்விட்டேன்/y       .
SFX O   0     ய்விட்டோம்/y       .
SFX O   0     ய்விட்டாய்/y         .
SFX O   0     ய்விட்டீர்/y         .
SFX O   0     ய்விட்டீர்கள்/y         .
SFX O   0     ய்விட்டான்/y         .
SFX O   0     ய்விட்டாள்/y         .
SFX O   0     ய்விட்டார்/y         .
SFX O   0     ய்விட்டார்கள்/y        .
SFX O   0     ய்விட்டது/y         .
SFX O   0     ய்விட்டன/y        .
SFX O   0     ய்விடுகிறேன்/y       .
SFX O   0     ய்விடுகிறோம்/y       .
SFX O   0     ய்விடுகிறாய்/y         .
SFX O   0     ய்விடுகிறீர்/y         .
SFX O   0     ய்விடுகிறீர்கள்/y         .
SFX O   0     ய்விடுகிறான்/y         .
SFX O   0     ய்விடுகிறாள்/y        .
SFX O   0     ய்விடுகிறார்/y        .
SFX O   0     ய்விடுகிறார்கள்/y         .
SFX O   0     ய்விடுகிறது/y        .
SFX O   0     ய்விடுகிறன/y       .
SFX O   0     ய்விடுகின்றேன்/y       .
SFX O   0     ய்விடுகின்றோம்/y       .
SFX O   0     ய்விடுகின்றாய்/y         .
SFX O   0     ய்விடுகின்றீர்/y         .
SFX O   0     ய்விடுகின்றீர்கள்/y         .
SFX O   0     ய்விடுகின்றான்/y         .
SFX O   0     ய்விடுகின்றாள்/y        .
SFX O   0     ய்விடுகின்றார்/y        .
SFX O   0     ய்விடுகின்றார்கள்/y         .
SFX O   0     ய்விடுகின்றது/y        .
SFX O   0     ய்விடுகின்றன/y       .
SFX O   0     ய்விடுவேன்/y       .
SFX O   0     ய்விடுவோம்/y       .
SFX O   0     ய்விடுவாய்/y         .
SFX O   0     ய்விடுவீர்/y         .
SFX O   0     ய்விடுவீர்கள்/y         .
SFX O   0     ய்விடுவான்/y        .
SFX O   0     ய்விடுவாள்/y        .
SFX O   0     ய்விடுவார்/y        .
SFX O   0     ய்விடுவார்கள்/y         .
SFX O   0     ய்விடும்/y        .
SFX O   0     ய்க்கொண்டிரு/y        .
SFX O   0     ய்க்கொண்டிருந்தேன்/y       .
SFX O   0     ய்க்கொண்டிருந்தோம்/y       .
SFX O   0     ய்க்கொண்டிருந்தாய்/y         .
SFX O   0     ய்க்கொண்டிருந்தீர்/y         .
SFX O   0     ய்க்கொண்டிருந்தீர்கள்/y         .
SFX O   0     ய்க்கொண்டிருந்தான்/y         .
SFX O   0     ய்க்கொண்டிருந்தாள்/y         .
SFX O   0     ய்க்கொண்டிருந்தார்/y         .
SFX O   0     ய்க்கொண்டிருந்தார்கள்/y        .
SFX O   0     ய்க்கொண்டிருந்தது/y         .
SFX O   0     ய்க்கொண்டிருந்தன/y        .
SFX O   0     ய்க்கொண்டிருக்கிறேன்/y       .
SFX O   0     ய்க்கொண்டிருக்கிறோம்/y       .
SFX O   0     ய்க்கொண்டிருக்கிறாய்/y         .
SFX O   0     ய்க்கொண்டிருக்கிறீர்/y         .
SFX O   0     ய்க்கொண்டிருக்கிறீர்கள்/y         .
SFX O   0     ய்க்கொண்டிருக்கிறான்/y         .
SFX O   0     ய்க்கொண்டிருக்கிறாள்/y        .
SFX O   0     ய்க்கொண்டிருக்கிறார்/y        .
SFX O   0     ய்க்கொண்டிருக்கிறார்கள்/y         .
SFX O   0     ய்க்கொண்டிருக்கிறது/y        .
SFX O   0     ய்க்கொண்டிருக்கிறன/y       .
SFX O   0     ய்க்கொண்டிருக்கின்றேன்/y       .
SFX O   0     ய்க்கொண்டிருக்கின்றோம்/y       .
SFX O   0     ய்க்கொண்டிருக்கின்றாய்/y         .
SFX O   0     ய்க்கொண்டிருக்கின்றீர்/y         .
SFX O   0     ய்க்கொண்டிருக்கின்றீர்கள்/y         .
SFX O   0     ய்க்கொண்டிருக்கின்றான்/y         .
SFX O   0     ய்க்கொண்டிருக்கின்றாள்/y        .
SFX O   0     ய்க்கொண்டிருக்கின்றார்/y        .
SFX O   0     ய்க்கொண்டிருக்கின்றார்கள்/y         .
SFX O   0     ய்க்கொண்டிருக்கின்றது/y        .
SFX O   0     ய்க்கொண்டிருக்கின்றன/y       .
SFX O   0     ய்க்கொண்டிருப்பேன்/y       .
SFX O   0     ய்க்கொண்டிருப்போம்/y       .
SFX O   0     ய்க்கொண்டிருப்பாய்/y         .
SFX O   0     ய்க்கொண்டிருப்பீர்/y         .
SFX O   0     ய்க்கொண்டிருப்பீர்கள்/y         .
SFX O   0     ய்க்கொண்டிருப்பான்/y         .
SFX O   0     ய்க்கொண்டிருப்பாள்/y        .
SFX O   0     ய்க்கொண்டிருப்பார்/y        .
SFX O   0     ய்க்கொண்டிருப்பார்கள்/y         .
SFX O   0     ய்க்கொண்டிருக்கும்/y        .
SFX O   0     யாயிற்று/y        .
SFX O   0     ய்த்தொலை/y       .
SFX O   0     ய்த்தொலைந்தேன்/y       .
SFX O   0     ய்த்தொலைந்தோம்/y       .
SFX O   0     ய்த்தொலைந்தாய்/y         .
SFX O   0     ய்த்தொலைந்தீர்/y         .
SFX O   0     ய்த்தொலைந்தீர்கள்/y         .
SFX O   0     ய்த்தொலைந்தான்/y         .
SFX O   0     ய்த்தொலைந்தாள்/y         .
SFX O   0     ய்த்தொலைந்தார்/y         .
SFX O   0     ய்த்தொலைந்தார்கள்/y        .
SFX O   0     ய்த்தொலைந்தது/y         .
SFX O   0     ய்த்தொலைந்தன/y        .
SFX O   0     ய்த்தொலைகிறேன்/y       .
SFX O   0     ய்த்தொலைகிறோம்/y       .
SFX O   0     ய்த்தொலைகிறாய்/y         .
SFX O   0     ய்த்தொலைகிறீர்/y         .
SFX O   0     ய்த்தொலைகிறீர்கள்/y         .
SFX O   0     ய்த்தொலைகிறான்/y         .
SFX O   0     ய்த்தொலைகிறாள்/y        .
SFX O   0     ய்த்தொலைகிறார்/y        .
SFX O   0     ய்த்தொலைகிறார்கள்/y         .
SFX O   0     ய்த்தொலைகிறது/y        .
SFX O   0     ய்த்தொலைகிறன/y       .
SFX O   0     ய்த்தொலைகின்றேன்/y       .
SFX O   0     ய்த்தொலைகின்றோம்/y       .
SFX O   0     ய்த்தொலைகின்றாய்/y         .
SFX O   0     ய்த்தொலைகின்றீர்/y         .
SFX O   0     ய்த்தொலைகின்றீர்கள்/y         .
SFX O   0     ய்த்தொலைகின்றான்/y         .
SFX O   0     ய்த்தொலைகின்றாள்/y        .
SFX O   0     ய்த்தொலைகின்றார்/y        .
SFX O   0     ய்த்தொலைகின்றார்கள்/y         .
SFX O   0     ய்த்தொலைகின்றது/y        .
SFX O   0     ய்த்தொலைகின்றன/y       .
SFX O   0     ய்த்தொலைவேன்/y       .
SFX O   0     ய்த்தொலைவோம்/y       .
SFX O   0     ய்த்தொலைவாய்/y         .
SFX O   0     ய்த்தொலைவீர்/y         .
SFX O   0     ய்த்தொலைவீர்கள்/y         .
SFX O   0     ய்த்தொலைவான்/y         .
SFX O   0     ய்த்தொலைவாள்/y        .
SFX O   0     ய்த்தொலைவார்/y        .
SFX O   0     ய்த்தொலைவார்கள்/y         .
SFX O   0     ய்த்தொலையும்/y        .
SFX O   0     ய்த்தள்ளு/y        .
SFX O   0     ய்த்தள்ளினேன்/y       .
SFX O   0     ய்த்தள்ளினோம்/y       .
SFX O   0     ய்த்தள்ளினாய்/y         .
SFX O   0     ய்த்தள்ளினீர்/y         .
SFX O   0     ய்த்தள்ளினீர்கள்/y         .
SFX O   0     ய்த்தள்ளினான்/y         .
SFX O   0     ய்த்தள்ளினாள்/y         .
SFX O   0     ய்த்தள்ளினார்/y         .
SFX O   0     ய்த்தள்ளினார்கள்/y        .
SFX O   0     ய்த்தள்ளியது/y         .
SFX O   0     ய்த்தள்ளிற்று/y         .
SFX O   0     ய்த்தள்ளின/y        .
SFX O   0     ய்த்தள்ளுகிறேன்/y       .
SFX O   0     ய்த்தள்ளுகிறோம்/y       .
SFX O   0     ய்த்தள்ளுகிறாய்/y         .
SFX O   0     ய்த்தள்ளுகிறீர்/y         .
SFX O   0     ய்த்தள்ளுகிறீர்கள்/y         .
SFX O   0     ய்த்தள்ளுகிறான்/y         .
SFX O   0     ய்த்தள்ளுகிறாள்/y        .
SFX O   0     ய்த்தள்ளுகிறார்/y        .
SFX O   0     ய்த்தள்ளுகிறார்கள்/y         .
SFX O   0     ய்த்தள்ளுகிறது/y        .
SFX O   0     ய்த்தள்ளுகிறன/y       .
SFX O   0     ய்த்தள்ளுகின்றேன்/y       .
SFX O   0     ய்த்தள்ளுகின்றோம்/y       .
SFX O   0     ய்த்தள்ளுகின்றாய்/y         .
SFX O   0     ய்த்தள்ளுகின்றீர்/y         .
SFX O   0     ய்த்தள்ளுகின்றீர்கள்/y         .
SFX O   0     ய்த்தள்ளுகின்றான்/y         .
SFX O   0     ய்த்தள்ளுகின்றாள்/y        .
SFX O   0     ய்த்தள்ளுகின்றார்/y        .
SFX O   0     ய்த்தள்ளுகின்றார்கள்/y         .
SFX O   0     ய்த்தள்ளுகின்றது/y        .
SFX O   0     ய்த்தள்ளுகின்றன/y       .
SFX O   0     ய்த்தள்ளுவேன்/y       .
SFX O   0     ய்த்தள்ளுவோம்/y       .
SFX O   0     ய்த்தள்ளுவாய்/y         .
SFX O   0     ய்த்தள்ளுவீர்/y         .
SFX O   0     ய்த்தள்ளுவீர்கள்/y         .
SFX O   0     ய்த்தள்ளுவான்/y         .
SFX O   0     ய்த்தள்ளுவாள்/y        .
SFX O   0     ய்த்தள்ளுவார்/y        .
SFX O   0     ய்த்தள்ளுவார்கள்/y         .
SFX O   0     ய்த்தள்ளும்/y        .
SFX O   0     ய்க்கிழி/y       .
SFX O   0     ய்க்கிழித்தேன்/y       .
SFX O   0     ய்க்கிழித்தோம்/y       .
SFX O   0     ய்க்கிழித்தாய்/y       .
SFX O   0     ய்க்கிழித்தீர்/y       .
SFX O   0     ய்க்கிழித்தீர்கள்/y       .
SFX O   0     ய்க்கிழித்தான்/y       .
SFX O   0     ய்க்கிழித்தாள்/y       .
SFX O   0     ய்க்கிழித்தார்/y       .
SFX O   0     ய்க்கிழித்தார்கள்/y       .
SFX O   0     ய்க்கிழித்தது/y       .
SFX O   0     ய்க்கிழித்தன/y       .
SFX O   0     ய்க்கிழிக்கிறேன்/y       .
SFX O   0     ய்க்கிழிக்கிறோம்/y       .
SFX O   0     ய்க்கிழிக்கிறாய்/y         .
SFX O   0     ய்க்கிழிக்கிறீர்/y         .
SFX O   0     ய்க்கிழிக்கிறீர்கள்/y         .
SFX O   0     ய்க்கிழிக்கிறான்/y         .
SFX O   0     ய்க்கிழிக்கிறாள்/y        .
SFX O   0     ய்க்கிழிக்கிறார்/y        .
SFX O   0     ய்க்கிழிக்கிறார்கள்/y         .
SFX O   0     ய்க்கிழிக்கிறது/y        .
SFX O   0     ய்க்கிழிக்கிறன/y       .
SFX O   0     ய்க்கிழிக்கின்றேன்/y       .
SFX O   0     ய்க்கிழிக்கின்றோம்/y       .
SFX O   0     ய்க்கிழிக்கின்றாய்/y         .
SFX O   0     ய்க்கிழிக்கின்றீர்/y         .
SFX O   0     ய்க்கிழிக்கின்றீர்கள்/y         .
SFX O   0     ய்க்கிழிக்கின்றான்/y         .
SFX O   0     ய்க்கிழிக்கின்றாள்/y        .
SFX O   0     ய்க்கிழிக்கின்றார்/y        .
SFX O   0     ய்க்கிழிக்கின்றார்கள்/y         .
SFX O   0     ய்க்கிழிக்கின்றது/y        .
SFX O   0     ய்க்கிழிக்கின்றன/y       .
SFX O   0     ய்க்கிழிப்பேன்/y       .
SFX O   0     ய்க்கிழிப்போம்/y       .
SFX O   0     ய்க்கிழிப்பாய்/y         .
SFX O   0     ய்க்கிழிப்பீர்/y         .
SFX O   0     ய்க்கிழிப்பீர்கள்/y         .
SFX O   0     ய்க்கிழிப்பான்/y         .
SFX O   0     ய்க்கிழிப்பாள்/y        .
SFX O   0     ய்க்கிழிப்பார்/y        .
SFX O   0     ய்க்கிழிப்பார்கள்/y         .
SFX O   0     ய்க்கிழிக்கும்/y        .
SFX O   0     ய்க்கிட/y        .
SFX O   0     ய்க்கிடந்தேன்/y       .
SFX O   0     ய்க்கிடந்தோம்/y       .
SFX O   0     ய்க்கிடந்தாய்/y         .
SFX O   0     ய்க்கிடந்தீர்/y         .
SFX O   0     ய்க்கிடந்தீர்கள்/y         .
SFX O   0     ய்க்கிடந்தான்/y         .
SFX O   0     ய்க்கிடந்தாள்/y         .
SFX O   0     ய்க்கிடந்தார்/y         .
SFX O   0     ய்க்கிடந்தார்கள்/y        .
SFX O   0     ய்க்கிடந்தது/y         .
SFX O   0     ய்க்கிடந்தன/y        .
SFX O   0     ய்க்கிடக்கிறேன்/y       .
SFX O   0     ய்க்கிடக்கிறோம்/y       .
SFX O   0     ய்க்கிடக்கிறாய்/y         .
SFX O   0     ய்க்கிடக்கிறீர்/y         .
SFX O   0     ய்க்கிடக்கிறீர்கள்/y         .
SFX O   0     ய்க்கிடக்கிறான்/y         .
SFX O   0     ய்க்கிடக்கிறாள்/y        .
SFX O   0     ய்க்கிடக்கிறார்/y        .
SFX O   0     ய்க்கிடக்கிறார்கள்/y         .
SFX O   0     ய்க்கிடக்கிறது/y        .
SFX O   0     ய்க்கிடக்கிறன/y       .
SFX O   0     ய்க்கிடக்கின்றேன்/y       .
SFX O   0     ய்க்கிடக்கின்றோம்/y       .
SFX O   0     ய்க்கிடக்கின்றாய்/y         .
SFX O   0     ய்க்கிடக்கின்றீர்/y         .
SFX O   0     ய்க்கிடக்கின்றீர்கள்/y         .
SFX O   0     ய்க்கிடக்கின்றான்/y         .
SFX O   0     ய்க்கிடக்கின்றாள்/y        .
SFX O   0     ய்க்கிடக்கின்றார்/y        .
SFX O   0     ய்க்கிடக்கின்றார்கள்/y         .
SFX O   0     ய்க்கிடக்கின்றது/y        .
SFX O   0     ய்க்கிடக்கின்றன/y       .
SFX O   0     ய்க்கிடப்பேன்/y       .
SFX O   0     ய்க்கிடப்போம்/y       .
SFX O   0     ய்க்கிடப்பாய்/y         .
SFX O   0     ய்க்கிடப்பீர்/y         .
SFX O   0     ய்க்கிடப்பீர்கள்/y         .
SFX O   0     ய்க்கிடப்பான்/y         .
SFX O   0     ய்க்கிடப்பாள்/y        .
SFX O   0     ய்க்கிடப்பார்/y        .
SFX O   0     ய்க்கிடப்பார்கள்/y         .
SFX O   0     ய்க்கிடக்கும்/y        .
SFX O   0     ய்முடி/y       .
SFX O   0     ய்முடித்தேன்/y       .
SFX O   0     ய்முடித்தோம்/y       .
SFX O   0     ய்முடித்தாய்/y       .
SFX O   0     ய்முடித்தீர்/y       .
SFX O   0     ய்முடித்தீர்கள்/y       .
SFX O   0     ய்முடித்தான்/y       .
SFX O   0     ய்முடித்தாள்/y       .
SFX O   0     ய்முடித்தார்/y       .
SFX O   0     ய்முடித்தார்கள்/y       .
SFX O   0     ய்முடித்தது/y       .
SFX O   0     ய்முடித்தன/y       .
SFX O   0     ய்முடிக்கிறேன்/y       .
SFX O   0     ய்முடிக்கிறோம்/y       .
SFX O   0     ய்முடிக்கிறாய்/y         .
SFX O   0     ய்முடிக்கிறீர்/y         .
SFX O   0     ய்முடிக்கிறீர்கள்/y         .
SFX O   0     ய்முடிக்கிறான்/y         .
SFX O   0     ய்முடிக்கிறாள்/y        .
SFX O   0     ய்முடிக்கிறார்/y        .
SFX O   0     ய்முடிக்கிறார்கள்/y         .
SFX O   0     ய்முடிக்கிறது/y        .
SFX O   0     ய்முடிக்கிறன/y       .
SFX O   0     ய்முடிக்கின்றேன்/y       .
SFX O   0     ய்முடிக்கின்றோம்/y       .
SFX O   0     ய்முடிக்கின்றாய்/y         .
SFX O   0     ய்முடிக்கின்றீர்/y         .
SFX O   0     ய்முடிக்கின்றீர்கள்/y         .
SFX O   0     ய்முடிக்கின்றான்/y         .
SFX O   0     ய்முடிக்கின்றாள்/y        .
SFX O   0     ய்முடிக்கின்றார்/y        .
SFX O   0     ய்முடிக்கின்றார்கள்/y         .
SFX O   0     ய்முடிக்கின்றது/y        .
SFX O   0     ய்முடிக்கின்றன/y       .
SFX O   0     ய்முடிப்பேன்/y       .
SFX O   0     ய்முடிப்போம்/y       .
SFX O   0     ய்முடிப்பாய்/y         .
SFX O   0     ய்முடிப்பீர்/y         .
SFX O   0     ய்முடிப்பீர்கள்/y         .
SFX O   0     ய்முடிப்பான்/y         .
SFX O   0     ய்முடிப்பாள்/y        .
SFX O   0     ய்முடிப்பார்/y        .
SFX O   0     ய்முடிப்பார்கள்/y         .
SFX O   0     ய்முடிக்கும்/y        .
SFX O   0     காதது/y         .
SFX O   0     காது/y        .
SFX O   0     காமல்/y        .
SFX O   0     காமை/y         .
SFX O   0     காதே/y        .

# ஆகு class - னேன்-வேன்
SFX P Y 1140
SFX P   ு    /y       .
SFX P   ு    ச்செய்/y       .
SFX P   ு    ச்செய்தேன்/y       .
SFX P   ு    ச்செய்தோம்/y       .
SFX P   ு    ச்செய்தாய்/y       .
SFX P   ு    ச்செய்தீர்/y       .
SFX P   ு    ச்செய்தீர்கள்/y       .
SFX P   ு    ச்செய்தான்/y       .
SFX P   ு    ச்செய்தாள்/y       .
SFX P   ு    ச்செய்தார்/y       .
SFX P   ு    ச்செய்தார்கள்/y       .
SFX P   ு    ச்செய்தது/y       .
SFX P   ு    ச்செய்தன/y       .
SFX P   ு    ச்செய்கிறேன்/y       .
SFX P   ு    ச்செய்கிறோம்/y       .
SFX P   ு    ச்செய்கிறாய்/y         .
SFX P   ு    ச்செய்கிறீர்/y         .
SFX P   ு    ச்செய்கிறீர்கள்/y         .
SFX P   ு    ச்செய்கிறான்/y         .
SFX P   ு    ச்செய்கிறாள்/y        .
SFX P   ு    ச்செய்கிறார்/y        .
SFX P   ு    ச்செய்கிறார்கள்/y         .
SFX P   ு    ச்செய்கிறது/y        .
SFX P   ு    ச்செய்கிறன/y       .
SFX P   ு    ச்செய்கின்றேன்/y       .
SFX P   ு    ச்செய்கின்றோம்/y       .
SFX P   ு    ச்செய்கின்றாய்/y         .
SFX P   ு    ச்செய்கின்றீர்/y         .
SFX P   ு    ச்செய்கின்றீர்கள்/y         .
SFX P   ு    ச்செய்கின்றான்/y         .
SFX P   ு    ச்செய்கின்றாள்/y        .
SFX P   ு    ச்செய்கின்றார்/y        .
SFX P   ு    ச்செய்கின்றார்கள்/y         .
SFX P   ு    ச்செய்கின்றது/y        .
SFX P   ு    ச்செய்கின்றன/y       .
SFX P   ு    ச்செய்வேன்/y       .
SFX P   ு    ச்செய்வோம்/y       .
SFX P   ு    ச்செய்வாய்/y         .
SFX P   ு    ச்செய்வீர்/y         .
SFX P   ு    ச்செய்வீர்கள்/y         .
SFX P   ு    ச்செய்வான்/y         .
SFX P   ு    ச்செய்வாள்/y        .
SFX P   ு    ச்செய்வார்/y        .
SFX P   ு    ச்செய்வார்கள்/y         .
SFX P   ு    ச்செய்யும்/y        .
SFX P   ு    வை/y       .
SFX P   ு    வைத்தேன்/y       .
SFX P   ு    வைத்தோம்/y       .
SFX P   ு    வைத்தாய்/y       .
SFX P   ு    வைத்தீர்/y       .
SFX P   ு    வைத்தீர்கள்/y       .
SFX P   ு    வைத்தான்/y       .
SFX P   ு    வைத்தாள்/y       .
SFX P   ு    வைத்தார்/y       .
SFX P   ு    வைத்தார்கள்/y       .
SFX P   ு    வைத்தது/y       .
SFX P   ு    வைத்தன/y       .
SFX P   ு    வைக்கிறேன்/y       .
SFX P   ு    வைக்கிறோம்/y       .
SFX P   ு    வைக்கிறாய்/y         .
SFX P   ு    வைக்கிறீர்/y         .
SFX P   ு    வைக்கிறீர்கள்/y         .
SFX P   ு    வைக்கிறான்/y         .
SFX P   ு    வைக்கிறாள்/y        .
SFX P   ு    வைக்கிறார்/y        .
SFX P   ு    வைக்கிறார்கள்/y         .
SFX P   ு    வைக்கிறது/y        .
SFX P   ு    வைக்கிறன/y       .
SFX P   ு    வைக்கின்றேன்/y       .
SFX P   ு    வைக்கின்றோம்/y       .
SFX P   ு    வைக்கின்றாய்/y         .
SFX P   ு    வைக்கின்றீர்/y         .
SFX P   ு    வைக்கின்றீர்கள்/y         .
SFX P   ு    வைக்கின்றான்/y         .
SFX P   ு    வைக்கின்றாள்/y        .
SFX P   ு    வைக்கின்றார்/y        .
SFX P   ு    வைக்கின்றார்கள்/y         .
SFX P   ு    வைக்கின்றது/y        .
SFX P   ு    வைக்கின்றன/y       .
SFX P   ு    வைப்பேன்/y       .
SFX P   ு    வைப்போம்/y       .
SFX P   ு    வைப்பாய்/y         .
SFX P   ு    வைப்பீர்/y         .
SFX P   ு    வைப்பீர்கள்/y         .
SFX P   ு    வைப்பான்/y         .
SFX P   ு    வைப்பாள்/y        .
SFX P   ு    வைப்பார்/y        .
SFX P   ு    வைப்பார்கள்/y         .
SFX P   ு    வைக்கும்/y        .
SFX P   ு    ப்பார்/y       .
SFX P   ு    ப்பார்த்தேன்/y       .
SFX P   ு    ப்பார்த்தோம்/y       .
SFX P   ு    ப்பார்த்தாய்/y       .
SFX P   ு    ப்பார்த்தீர்/y       .
SFX P   ு    ப்பார்த்தீர்கள்/y       .
SFX P   ு    ப்பார்த்தான்/y       .
SFX P   ு    ப்பார்த்தாள்/y       .
SFX P   ு    ப்பார்த்தார்/y       .
SFX P   ு    ப்பார்த்தார்கள்/y       .
SFX P   ு    ப்பார்த்தது/y       .
SFX P   ு    ப்பார்த்தன/y       .
SFX P   ு    ப்பார்க்கிறேன்/y       .
SFX P   ு    ப்பார்க்கிறோம்/y       .
SFX P   ு    ப்பார்க்கிறாய்/y         .
SFX P   ு    ப்பார்க்கிறீர்/y         .
SFX P   ு    ப்பார்க்கிறீர்கள்/y         .
SFX P   ு    ப்பார்க்கிறான்/y         .
SFX P   ு    ப்பார்க்கிறாள்/y        .
SFX P   ு    ப்பார்க்கிறார்/y        .
SFX P   ு    ப்பார்க்கிறார்கள்/y         .
SFX P   ு    ப்பார்க்கிறது/y        .
SFX P   ு    ப்பார்க்கிறன/y       .
SFX P   ு    ப்பார்க்கின்றேன்/y       .
SFX P   ு    ப்பார்க்கின்றோம்/y       .
SFX P   ு    ப்பார்க்கின்றாய்/y         .
SFX P   ு    ப்பார்க்கின்றீர்/y         .
SFX P   ு    ப்பார்க்கின்றீர்கள்/y         .
SFX P   ு    ப்பார்க்கின்றான்/y         .
SFX P   ு    ப்பார்க்கின்றாள்/y        .
SFX P   ு    ப்பார்க்கின்றார்/y        .
SFX P   ு    ப்பார்க்கின்றார்கள்/y         .
SFX P   ு    ப்பார்க்கின்றது/y        .
SFX P   ு    ப்பார்க்கின்றன/y       .
SFX P   ு    ப்பார்ப்பேன்/y       .
SFX P   ு    ப்பார்ப்போம்/y       .
SFX P   ு    ப்பார்ப்பாய்/y         .
SFX P   ு    ப்பார்ப்பீர்/y         .
SFX P   ு    ப்பார்ப்பீர்கள்/y         .
SFX P   ு    ப்பார்ப்பான்/y         .
SFX P   ு    ப்பார்ப்பாள்/y        .
SFX P   ு    ப்பார்ப்பார்/y        .
SFX P   ு    ப்பார்ப்பார்கள்/y         .
SFX P   ு    ப்பார்க்கும்/y        .
SFX P   ு    வா/y       .
SFX P   ு    வந்தேன்/y       .
SFX P   ு    வந்தோம்/y       .
SFX P   ு    வந்தாய்/y         .
SFX P   ு    வந்தீர்/y         .
SFX P   ு    வந்தீர்கள்/y         .
SFX P   ு    வந்தான்/y         .
SFX P   ு    வந்தாள்/y         .
SFX P   ு    வந்தார்/y         .
SFX P   ு    வந்தார்கள்/y        .
SFX P   ு    வந்தது/y         .
SFX P   ு    வந்தன/y        .
SFX P   ு    வருகிறேன்/y       .
SFX P   ு    வருகிறோம்/y       .
SFX P   ு    வருகிறாய்/y         .
SFX P   ு    வருகிறீர்/y         .
SFX P   ு    வருகிறீர்கள்/y         .
SFX P   ு    வருகிறான்/y         .
SFX P   ு    வருகிறாள்/y        .
SFX P   ு    வருகிறார்/y        .
SFX P   ு    வருகிறார்கள்/y         .
SFX P   ு    வருகிறது/y        .
SFX P   ு    வருகிறன/y       .
SFX P   ு    வருகின்றேன்/y       .
SFX P   ு    வருகின்றோம்/y       .
SFX P   ு    வருகின்றாய்/y         .
SFX P   ு    வருகின்றீர்/y         .
SFX P   ு    வருகின்றீர்கள்/y         .
SFX P   ு    வருகின்றான்/y         .
SFX P   ு    வருகின்றாள்/y        .
SFX P   ு    வருகின்றார்/y        .
SFX P   ு    வருகின்றார்கள்/y         .
SFX P   ு    வருகின்றது/y        .
SFX P   ு    வருகின்றன/y       .
SFX P   ு    வருவேன்/y       .
SFX P   ு    வருவோம்/y       .
SFX P   ு    வருவாய்/y         .
SFX P   ு    வருவீர்/y         .
SFX P   ு    வருவீர்கள்/y         .
SFX P   ு    வருவான்/y         .
SFX P   ு    வருவாள்/y        .
SFX P   ு    வருவார்/y        .
SFX P   ு    வருவார்கள்/y         .
SFX P   ு    வரும்/y        .
SFX P   ு    ப்போ/y        .
SFX P   ு    ப்போனேன்/y       .
SFX P   ு    ப்போனோம்/y       .
SFX P   ு    ப்போனாய்/y         .
SFX P   ு    ப்போனீர்/y         .
SFX P   ு    ப்போனீர்கள்/y         .
SFX P   ு    ப்போனான்/y         .
SFX P   ு    ப்போனாள்/y         .
SFX P   ு    ப்போனார்/y         .
SFX P   ு    ப்போனார்கள்/y        .
SFX P   ு    ப்போனது/y         .
SFX P   ு    ப்போயிற்று/y         .
SFX P   ு    ப்போயின/y        .
SFX P   ு    ப்போகிறேன்/y       .
SFX P   ு    ப்போகிறோம்/y       .
SFX P   ு    ப்போகிறாய்/y         .
SFX P   ு    ப்போகிறீர்/y         .
SFX P   ு    ப்போகிறீர்கள்/y         .
SFX P   ு    ப்போகிறான்/y         .
SFX P   ு    ப்போகிறாள்/y        .
SFX P   ு    ப்போகிறார்/y        .
SFX P   ு    ப்போகிறார்கள்/y         .
SFX P   ு    ப்போகிறது/y        .
SFX P   ு    ப்போகிறன/y       .
SFX P   ு    ப்போகின்றேன்/y       .
SFX P   ு    ப்போகின்றோம்/y       .
SFX P   ு    ப்போகின்றாய்/y         .
SFX P   ு    ப்போகின்றீர்/y         .
SFX P   ு    ப்போகின்றீர்கள்/y         .
SFX P   ு    ப்போகின்றான்/y         .
SFX P   ு    ப்போகின்றாள்/y        .
SFX P   ு    ப்போகின்றார்/y        .
SFX P   ு    ப்போகின்றார்கள்/y         .
SFX P   ு    ப்போகின்றது/y        .
SFX P   ு    ப்போகின்றன/y       .
SFX P   ு    ப்போவேன்/y       .
SFX P   ு    ப்போவோம்/y       .
SFX P   ு    ப்போவாய்/y         .
SFX P   ு    ப்போவீர்/y         .
SFX P   ு    ப்போவீர்கள்/y         .
SFX P   ு    ப்போவான்/y         .
SFX P   ு    ப்போவாள்/y        .
SFX P   ு    ப்போவார்/y        .
SFX P   ு    ப்போவார்கள்/y         .
SFX P   ு    ப்போகும்/y        .
SFX P   ு    விரு/y        .
SFX P   ு    விருந்தேன்/y       .
SFX P   ு    விருந்தோம்/y       .
SFX P   ு    விருந்தாய்/y         .
SFX P   ு    விருந்தீர்/y         .
SFX P   ு    விருந்தீர்கள்/y         .
SFX P   ு    விருந்தான்/y         .
SFX P   ு    விருந்தாள்/y         .
SFX P   ு    விருந்தார்/y         .
SFX P   ு    விருந்தார்கள்/y        .
SFX P   ு    விருந்தது/y         .
SFX P   ு    விருந்தன/y        .
SFX P   ு    விருக்கிறேன்/y       .
SFX P   ு    விருக்கிறோம்/y       .
SFX P   ு    விருக்கிறாய்/y         .
SFX P   ு    விருக்கிறீர்/y         .
SFX P   ு    விருக்கிறீர்கள்/y         .
SFX P   ு    விருக்கிறான்/y         .
SFX P   ு    விருக்கிறாள்/y        .
SFX P   ு    விருக்கிறார்/y        .
SFX P   ு    விருக்கிறார்கள்/y         .
SFX P   ு    விருக்கிறது/y        .
SFX P   ு    விருக்கிறன/y       .
SFX P   ு    விருக்கின்றேன்/y       .
SFX P   ு    விருக்கின்றோம்/y       .
SFX P   ு    விருக்கின்றாய்/y         .
SFX P   ு    விருக்கின்றீர்/y         .
SFX P   ு    விருக்கின்றீர்கள்/y         .
SFX P   ு    விருக்கின்றான்/y         .
SFX P   ு    விருக்கின்றாள்/y        .
SFX P   ு    விருக்கின்றார்/y        .
SFX P   ு    விருக்கின்றார்கள்/y         .
SFX P   ு    விருக்கின்றது/y        .
SFX P   ு    விருக்கின்றன/y       .
SFX P   ு    விருப்பேன்/y       .
SFX P   ு    விருப்போம்/y       .
SFX P   ு    விருப்பாய்/y         .
SFX P   ு    விருப்பீர்/y         .
SFX P   ு    விருப்பீர்கள்/y         .
SFX P   ு    விருப்பான்/y         .
SFX P   ு    விருப்பாள்/y        .
SFX P   ு    விருப்பார்/y        .
SFX P   ு    விருப்பார்கள்/y         .
SFX P   ு    விருக்கும்/y        .
SFX P   ு    வேண்டியிரு/y        .
SFX P   ு    வேண்டியிருந்தேன்/y       .
SFX P   ு    வேண்டியிருந்தோம்/y       .
SFX P   ு    வேண்டியிருந்தாய்/y         .
SFX P   ு    வேண்டியிருந்தீர்/y         .
SFX P   ு    வேண்டியிருந்தீர்கள்/y         .
SFX P   ு    வேண்டியிருந்தான்/y         .
SFX P   ு    வேண்டியிருந்தாள்/y         .
SFX P   ு    வேண்டியிருந்தார்/y         .
SFX P   ு    வேண்டியிருந்தார்கள்/y        .
SFX P   ு    வேண்டியிருந்தது/y         .
SFX P   ு    வேண்டியிருந்தன/y        .
SFX P   ு    வேண்டியிருக்கிறேன்/y       .
SFX P   ு    வேண்டியிருக்கிறோம்/y       .
SFX P   ு    வேண்டியிருக்கிறாய்/y         .
SFX P   ு    வேண்டியிருக்கிறீர்/y         .
SFX P   ு    வேண்டியிருக்கிறீர்கள்/y         .
SFX P   ு    வேண்டியிருக்கிறான்/y         .
SFX P   ு    வேண்டியிருக்கிறாள்/y        .
SFX P   ு    வேண்டியிருக்கிறார்/y        .
SFX P   ு    வேண்டியிருக்கிறார்கள்/y         .
SFX P   ு    வேண்டியிருக்கிறது/y        .
SFX P   ு    வேண்டியிருக்கிறன/y       .
SFX P   ு    வேண்டியிருக்கின்றேன்/y       .
SFX P   ு    வேண்டியிருக்கின்றோம்/y       .
SFX P   ு    வேண்டியிருக்கின்றாய்/y         .
SFX P   ு    வேண்டியிருக்கின்றீர்/y         .
SFX P   ு    வேண்டியிருக்கின்றீர்கள்/y         .
SFX P   ு    வேண்டியிருக்கின்றான்/y         .
SFX P   ு    வேண்டியிருக்கின்றாள்/y        .
SFX P   ு    வேண்டியிருக்கின்றார்/y        .
SFX P   ு    வேண்டியிருக்கின்றார்கள்/y         .
SFX P   ு    வேண்டியிருக்கின்றது/y        .
SFX P   ு    வேண்டியிருக்கின்றன/y       .
SFX P   ு    வேண்டியிருப்பேன்/y       .
SFX P   ு    வேண்டியிருப்போம்/y       .
SFX P   ு    வேண்டியிருப்பாய்/y         .
SFX P   ு    வேண்டியிருப்பீர்/y         .
SFX P   ு    வேண்டியிருப்பீர்கள்/y         .
SFX P   ு    வேண்டியிருப்பான்/y         .
SFX P   ு    வேண்டியிருப்பாள்/y        .
SFX P   ு    வேண்டியிருப்பார்/y        .
SFX P   ு    வேண்டியிருப்பார்கள்/y         .
SFX P   ு    வேண்டியிருக்கும்/y        .
SFX P   ு    வேண்டியிருத்தல்/y        .
SFX P   ு    வேண்டியிருந்தது/y        .
SFX P   ு    வேண்டிவா/y        .
SFX P   ு    வேண்டிவந்தேன்/y       .
SFX P   ு    வேண்டிவந்தோம்/y       .
SFX P   ு    வேண்டிவந்தாய்/y         .
SFX P   ு    வேண்டிவந்தீர்/y         .
SFX P   ு    வேண்டிவந்தீர்கள்/y         .
SFX P   ு    வேண்டிவந்தான்/y         .
SFX P   ு    வேண்டிவந்தாள்/y         .
SFX P   ு    வேண்டிவந்தார்/y         .
SFX P   ு    வேண்டிவந்தார்கள்/y        .
SFX P   ு    வேண்டிவந்தது/y         .
SFX P   ு    வேண்டிவந்தன/y        .
SFX P   ு    வேண்டிவருகிறேன்/y       .
SFX P   ு    வேண்டிவருகிறோம்/y       .
SFX P   ு    வேண்டிவருகிறாய்/y         .
SFX P   ு    வேண்டிவருகிறீர்/y         .
SFX P   ு    வேண்டிவருகிறீர்கள்/y         .
SFX P   ு    வேண்டிவருகிறான்/y         .
SFX P   ு    வேண்டிவருகிறாள்/y        .
SFX P   ு    வேண்டிவருகிறார்/y        .
SFX P   ு    வேண்டிவருகிறார்கள்/y         .
SFX P   ு    வேண்டிவருகிறது/y        .
SFX P   ு    வேண்டிவருகிறன/y       .
SFX P   ு    வேண்டிவருகின்றேன்/y       .
SFX P   ு    வேண்டிவருகின்றோம்/y       .
SFX P   ு    வேண்டிவருகின்றாய்/y         .
SFX P   ு    வேண்டிவருகின்றீர்/y         .
SFX P   ு    வேண்டிவருகின்றீர்கள்/y         .
SFX P   ு    வேண்டிவருகின்றான்/y         .
SFX P   ு    வேண்டிவருகின்றாள்/y        .
SFX P   ு    வேண்டிவருகின்றார்/y        .
SFX P   ு    வேண்டிவருகின்றார்கள்/y         .
SFX P   ு    வேண்டிவருகின்றது/y        .
SFX P   ு    வேண்டிவருகின்றன/y       .
SFX P   ு    வேண்டிவருவேன்/y       .
SFX P   ு    வேண்டிவருவோம்/y       .
SFX P   ு    வேண்டிவருவாய்/y         .
SFX P   ு    வேண்டிவருவீர்/y         .
SFX P   ு    வேண்டிவருவீர்கள்/y         .
SFX P   ு    வேண்டிவருவான்/y         .
SFX P   ு    வேண்டிவருவாள்/y        .
SFX P   ு    வேண்டிவருவார்/y        .
SFX P   ு    வேண்டிவருவார்கள்/y         .
SFX P   ு    வேண்டிவரும்/y        .
SFX P   ு    வேண்டிவருதல்/y        .
SFX P   ு    வேண்டிவந்தது/y        .
SFX P   ு    முடியும்/y        .
SFX P   ு    முடியாது/y       .
SFX P   ு    வியலும்/y       .
SFX P   ு    வியலாது/y         .
SFX P   ு    வில்லை/y        .
SFX P   ு    மாட்டேன்/y       .
SFX P   ு    மாட்டோம்/y       .
SFX P   ு    மாட்டாய்/y         .
SFX P   ு    மாட்டீர்/y         .
SFX P   ு    மாட்டீர்கள்/y         .
SFX P   ு    மாட்டான்/y         .
SFX P   ு    மாட்டாள்/y         .
SFX P   ு    மாட்டார்/y         .
SFX P   ு    மாட்டார்கள்/y        .
SFX P   ு    ாது/y         .
SFX P   ு    க்கூடாது/y         .
SFX P   ு    க்கூடும்/y         .
SFX P   ு    வேண்டாம்/y         .
SFX P   ு    வேண்டும்/y         .
SFX P   ு    ட்டும்/y         .
SFX P   ு    லாகும்/y         .
SFX P   ு    லாம்/y         .
SFX P   0    ங்கள்/y         .
SFX P   0    ங்களேன்/y         .
SFX P   கு    னேன்/y         .
SFX P   கு    னேன்/y       .
SFX P   கு    னோம்/y       .
SFX P   கு    னாய்/y         .
SFX P   கு    னீர்/y         .
SFX P   கு    னீர்கள்/y         .
SFX P   கு    னான்/y         .
SFX P   கு    னாள்/y         .
SFX P   கு    னார்/y         .
SFX P   கு    னார்கள்/y        .
SFX P   கு    னது/y         .
SFX P   கு    யிற்று/y         .
SFX P   கு    யின/y        .
SFX P   கு    கிறேன்/y       .
SFX P   கு    கிறோம்/y       .
SFX P   கு    கிறாய்/y         .
SFX P   கு    கிறீர்/y         .
SFX P   கு    கிறீர்கள்/y         .
SFX P   கு    கிறான்/y         .
SFX P   கு    கிறாள்/y        .
SFX P   கு    கிறார்/y        .
SFX P   கு    கிறார்கள்/y         .
SFX P   கு    கிறது/y        .
SFX P   கு    கிறன/y       .
SFX P   கு    கின்றேன்/y       .
SFX P   கு    கின்றோம்/y       .
SFX P   கு    கின்றாய்/y         .
SFX P   கு    கின்றீர்/y         .
SFX P   கு    கின்றீர்கள்/y         .
SFX P   கு    கின்றான்/y         .
SFX P   கு    கின்றாள்/y        .
SFX P   கு    கின்றார்/y        .
SFX P   கு    கின்றார்கள்/y         .
SFX P   கு    கின்றது/y        .
SFX P   கு    கின்றன/y       .
SFX P   கு    வேன்/y       .
SFX P   கு    வோம்/y       .
SFX P   கு    வாய்/y         .
SFX P   கு    வீர்/y         .
SFX P   கு    வீர்கள்/y         .
SFX P   கு    வான்/y         .
SFX P   கு    வாள்/y        .
SFX P   கு    வார்/y        .
SFX P   கு    வார்கள்/y         .
SFX P   0    ம்/y        .
SFX P   ு     ிக்காட்டு/y       .
SFX P   ு     ிக்காட்டினேன்/y       .
SFX P   ு     ிக்காட்டினோம்/y       .
SFX P   ு     ிக்காட்டினாய்/y         .
SFX P   ு     ிக்காட்டினீர்/y         .
SFX P   ு     ிக்காட்டினீர்கள்/y         .
SFX P   ு     ிக்காட்டினான்/y         .
SFX P   ு     ிக்காட்டினாள்/y         .
SFX P   ு     ிக்காட்டினார்/y         .
SFX P   ு     ிக்காட்டினார்கள்/y        .
SFX P   ு     ிக்காட்டியது/y         .
SFX P   ு     ிக்காட்டிற்று/y         .
SFX P   ு     ிக்காட்டின/y        .
SFX P   ு     ிக்காட்டுகிறேன்/y       .
SFX P   ு     ிக்காட்டுகிறோம்/y       .
SFX P   ு     ிக்காட்டுகிறாய்/y         .
SFX P   ு     ிக்காட்டுகிறீர்/y         .
SFX P   ு     ிக்காட்டுகிறீர்கள்/y         .
SFX P   ு     ிக்காட்டுகிறான்/y         .
SFX P   ு     ிக்காட்டுகிறாள்/y        .
SFX P   ு     ிக்காட்டுகிறார்/y        .
SFX P   ு     ிக்காட்டுகிறார்கள்/y         .
SFX P   ு     ிக்காட்டுகிறது/y        .
SFX P   ு     ிக்காட்டுகிறன/y       .
SFX P   ு     ிக்காட்டுகின்றேன்/y       .
SFX P   ு     ிக்காட்டுகின்றோம்/y       .
SFX P   ு     ிக்காட்டுகின்றாய்/y         .
SFX P   ு     ிக்காட்டுகின்றீர்/y         .
SFX P   ு     ிக்காட்டுகின்றீர்கள்/y         .
SFX P   ு     ிக்காட்டுகின்றான்/y         .
SFX P   ு     ிக்காட்டுகின்றாள்/y        .
SFX P   ு     ிக்காட்டுகின்றார்/y        .
SFX P   ு     ிக்காட்டுகின்றார்கள்/y         .
SFX P   ு     ிக்காட்டுகின்றது/y        .
SFX P   ு     ிக்காட்டுகின்றன/y       .
SFX P   ு     ிக்காட்டுவேன்/y       .
SFX P   ு     ிக்காட்டுவோம்/y       .
SFX P   ு     ிக்காட்டுவாய்/y         .
SFX P   ு     ிக்காட்டுவீர்/y         .
SFX P   ு     ிக்காட்டுவீர்கள்/y         .
SFX P   ு     ிக்காட்டுவான்/y         .
SFX P   ு     ிக்காட்டுவாள்/y        .
SFX P   ு     ிக்காட்டுவார்/y        .
SFX P   ு     ிக்காட்டுவார்கள்/y         .
SFX P   ு     ிக்காட்டும்/y        .
SFX P   ு     ிக்கொடு/y       .
SFX P   ு     ிக்கொடுத்தேன்/y       .
SFX P   ு     ிக்கொடுத்தோம்/y       .
SFX P   ு     ிக்கொடுத்தாய்/y         .
SFX P   ு     ிக்கொடுத்தீர்/y         .
SFX P   ு     ிக்கொடுத்தீர்கள்/y         .
SFX P   ு     ிக்கொடுத்தான்/y         .
SFX P   ு     ிக்கொடுத்தாள்/y         .
SFX P   ு     ிக்கொடுத்தார்/y         .
SFX P   ு     ிக்கொடுத்தார்கள்/y        .
SFX P   ு     ிக்கொடுத்தது/y         .
SFX P   ு     ிக்கொடுத்தன/y        .
SFX P   ு     ிக்கொடுக்கிறேன்/y       .
SFX P   ு     ிக்கொடுக்கிறோம்/y       .
SFX P   ு     ிக்கொடுக்கிறாய்/y         .
SFX P   ு     ிக்கொடுக்கிறீர்/y         .
SFX P   ு     ிக்கொடுக்கிறீர்கள்/y         .
SFX P   ு     ிக்கொடுக்கிறான்/y         .
SFX P   ு     ிக்கொடுக்கிறாள்/y        .
SFX P   ு     ிக்கொடுக்கிறார்/y        .
SFX P   ு     ிக்கொடுக்கிறார்கள்/y         .
SFX P   ு     ிக்கொடுக்கிறது/y        .
SFX P   ு     ிக்கொடுக்கிறன/y       .
SFX P   ு     ிக்கொடுக்கின்றேன்/y       .
SFX P   ு     ிக்கொடுக்கின்றோம்/y       .
SFX P   ு     ிக்கொடுக்கின்றாய்/y         .
SFX P   ு     ிக்கொடுக்கின்றீர்/y         .
SFX P   ு     ிக்கொடுக்கின்றீர்கள்/y         .
SFX P   ு     ிக்கொடுக்கின்றான்/y         .
SFX P   ு     ிக்கொடுக்கின்றாள்/y        .
SFX P   ு     ிக்கொடுக்கின்றார்/y        .
SFX P   ு     ிக்கொடுக்கின்றார்கள்/y         .
SFX P   ு     ிக்கொடுக்கின்றது/y        .
SFX P   ு     ிக்கொடுக்கின்றன/y       .
SFX P   ு     ிக்கொடுப்பேன்/y       .
SFX P   ு     ிக்கொடுப்போம்/y       .
SFX P   ு     ிக்கொடுப்பாய்/y         .
SFX P   ு     ிக்கொடுப்பீர்/y         .
SFX P   ு     ிக்கொடுப்பீர்கள்/y         .
SFX P   ு     ிக்கொடுப்பான்/y         .
SFX P   ு     ிக்கொடுப்பாள்/y        .
SFX P   ு     ிக்கொடுப்பார்/y        .
SFX P   ு     ிக்கொடுப்பார்கள்/y         .
SFX P   ு     ிக்கொடுக்கும்/y        .
SFX P   ு     ிவை/y       .
SFX P   ு     ிவைத்தேன்/y       .
SFX P   ு     ிவைத்தோம்/y       .
SFX P   ு     ிவைத்தாய்/y         .
SFX P   ு     ிவைத்தீர்/y         .
SFX P   ு     ிவைத்தீர்கள்/y         .
SFX P   ு     ிவைத்தான்/y         .
SFX P   ு     ிவைத்தாள்/y         .
SFX P   ு     ிவைத்தார்/y         .
SFX P   ு     ிவைத்தார்கள்/y        .
SFX P   ு     ிவைத்தது/y         .
SFX P   ு     ிவைத்தன/y        .
SFX P   ு     ிவைக்கிறேன்/y       .
SFX P   ு     ிவைக்கிறோம்/y       .
SFX P   ு     ிவைக்கிறாய்/y         .
SFX P   ு     ிவைக்கிறீர்/y         .
SFX P   ு     ிவைக்கிறீர்கள்/y         .
SFX P   ு     ிவைக்கிறான்/y         .
SFX P   ு     ிவைக்கிறாள்/y        .
SFX P   ு     ிவைக்கிறார்/y        .
SFX P   ு     ிவைக்கிறார்கள்/y         .
SFX P   ு     ிவைக்கிறது/y        .
SFX P   ு     ிவைக்கிறன/y       .
SFX P   ு     ிவைக்கின்றேன்/y       .
SFX P   ு     ிவைக்கின்றோம்/y       .
SFX P   ு     ிவைக்கின்றாய்/y         .
SFX P   ு     ிவைக்கின்றீர்/y         .
SFX P   ு     ிவைக்கின்றீர்கள்/y         .
SFX P   ு     ிவைக்கின்றான்/y         .
SFX P   ு     ிவைக்கின்றாள்/y        .
SFX P   ு     ிவைக்கின்றார்/y        .
SFX P   ு     ிவைக்கின்றார்கள்/y         .
SFX P   ு     ிவைக்கின்றது/y        .
SFX P   ு     ிவைக்கின்றன/y       .
SFX P   ு     ிவைப்பேன்/y       .
SFX P   ு     ிவைப்போம்/y       .
SFX P   ு     ிவைப்பாய்/y         .
SFX P   ு     ிவைப்பீர்/y         .
SFX P   ு     ிவைப்பீர்கள்/y         .
SFX P   ு     ிவைப்பான்/y         .
SFX P   ு     ிவைப்பாள்/y        .
SFX P   ு     ிவைப்பார்/y        .
SFX P   ு     ிவைப்பார்கள்/y         .
SFX P   ு     ிவைக்கும்/y        .
SFX P   ு     ிப்பார்/y       .
SFX P   ு     ிப்பார்த்தேன்/y       .
SFX P   ு     ிப்பார்த்தோம்/y       .
SFX P   ு     ிப்பார்த்தாய்/y         .
SFX P   ு     ிப்பார்த்தீர்/y         .
SFX P   ு     ிப்பார்த்தீர்கள்/y         .
SFX P   ு     ிப்பார்த்தான்/y         .
SFX P   ு     ிப்பார்த்தாள்/y         .
SFX P   ு     ிப்பார்த்தார்/y         .
SFX P   ு     ிப்பார்த்தார்கள்/y        .
SFX P   ு     ிப்பார்த்தது/y         .
SFX P   ு     ிப்பார்த்தன/y        .
SFX P   ு     ிப்பார்க்கிறேன்/y       .
SFX P   ு     ிப்பார்க்கிறோம்/y       .
SFX P   ு     ிப்பார்க்கிறாய்/y         .
SFX P   ு     ிப்பார்க்கிறீர்/y         .
SFX P   ு     ிப்பார்க்கிறீர்கள்/y         .
SFX P   ு     ிப்பார்க்கிறான்/y         .
SFX P   ு     ிப்பார்க்கிறாள்/y        .
SFX P   ு     ிப்பார்க்கிறார்/y        .
SFX P   ு     ிப்பார்க்கிறார்கள்/y         .
SFX P   ு     ிப்பார்க்கிறது/y        .
SFX P   ு     ிப்பார்க்கிறன/y       .
SFX P   ு     ிப்பார்க்கின்றேன்/y       .
SFX P   ு     ிப்பார்க்கின்றோம்/y       .
SFX P   ு     ிப்பார்க்கின்றாய்/y         .
SFX P   ு     ிப்பார்க்கின்றீர்/y         .
SFX P   ு     ிப்பார்க்கின்றீர்கள்/y         .
SFX P   ு     ிப்பார்க்கின்றான்/y         .
SFX P   ு     ிப்பார்க்கின்றாள்/y        .
SFX P   ு     ிப்பார்க்கின்றார்/y        .
SFX P   ு     ிப்பார்க்கின்றார்கள்/y         .
SFX P   ு     ிப்பார்க்கின்றது/y        .
SFX P   ு     ிப்பார்க்கின்றன/y       .
SFX P   ு     ிப்பார்ப்பேன்/y       .
SFX P   ு     ிப்பார்ப்போம்/y       .
SFX P   ு     ிப்பார்ப்பாய்/y         .
SFX P   ு     ிப்பார்ப்பீர்/y         .
SFX P   ு     ிப்பார்ப்பீர்கள்/y         .
SFX P   ு     ிப்பார்ப்பான்/y         .
SFX P   ு     ிப்பார்ப்பாள்/y        .
SFX P   ு     ிப்பார்ப்பார்/y        .
SFX P   ு     ிப்பார்ப்பார்கள்/y         .
SFX P   ு     ிப்பார்க்கும்/y        .
SFX P   ு     ியிரு/y        .
SFX P   ு     ியிருந்தேன்/y       .
SFX P   ு     ியிருந்தோம்/y       .
SFX P   ு     ியிருந்தாய்/y         .
SFX P   ு     ியிருந்தீர்/y         .
SFX P   ு     ியிருந்தீர்கள்/y         .
SFX P   ு     ியிருந்தான்/y         .
SFX P   ு     ியிருந்தாள்/y         .
SFX P   ு     ியிருந்தார்/y         .
SFX P   ு     ியிருந்தார்கள்/y        .
SFX P   ு     ியிருந்தது/y         .
SFX P   ு     ியிருந்தன/y        .
SFX P   ு     ியிருக்கிறேன்/y       .
SFX P   ு     ியிருக்கிறோம்/y       .
SFX P   ு     ியிருக்கிறாய்/y         .
SFX P   ு     ியிருக்கிறீர்/y         .
SFX P   ு     ியிருக்கிறீர்கள்/y         .
SFX P   ு     ியிருக்கிறான்/y         .
SFX P   ு     ியிருக்கிறாள்/y        .
SFX P   ு     ியிருக்கிறார்/y        .
SFX P   ு     ியிருக்கிறார்கள்/y         .
SFX P   ு     ியிருக்கிறது/y        .
SFX P   ு     ியிருக்கிறன/y       .
SFX P   ு     ியிருக்கின்றேன்/y       .
SFX P   ு     ியிருக்கின்றோம்/y       .
SFX P   ு     ியிருக்கின்றாய்/y         .
SFX P   ு     ியிருக்கின்றீர்/y         .
SFX P   ு     ியிருக்கின்றீர்கள்/y         .
SFX P   ு     ியிருக்கின்றான்/y         .
SFX P   ு     ியிருக்கின்றாள்/y        .
SFX P   ு     ியிருக்கின்றார்/y        .
SFX P   ு     ியிருக்கின்றார்கள்/y         .
SFX P   ு     ியிருக்கின்றது/y        .
SFX P   ு     ியிருக்கின்றன/y       .
SFX P   ு     ியிருப்பேன்/y       .
SFX P   ு     ியிருப்போம்/y       .
SFX P   ு     ியிருப்பாய்/y         .
SFX P   ு     ியிருப்பீர்/y         .
SFX P   ு     ியிருப்பீர்கள்/y         .
SFX P   ு     ியிருப்பான்/y         .
SFX P   ு     ியிருப்பாள்/y        .
SFX P   ு     ியிருப்பார்/y        .
SFX P   ு     ியிருப்பார்கள்/y         .
SFX P   ு     ியிருக்கும்/y        .
SFX P   ு     ிக்கொள்/y       .
SFX P   ு     ிக்கொண்டேன்/y       .
SFX P   ு     ிக்கொண்டோம்/y       .
SFX P   ு     ிக்கொண்டாய்/y         .
SFX P   ு     ிக்கொண்டீர்/y         .
SFX P   ு     ிக்கொண்டீர்கள்/y         .
SFX P   ு     ிக்கொண்டான்/y         .
SFX P   ு     ிக்கொண்டாள்/y         .
SFX P   ு     ிக்கொண்டார்/y         .
SFX P   ு     ிக்கொண்டார்கள்/y        .
SFX P   ு     ிக்கொண்டது/y         .
SFX P   ு     ிக்கொண்டன/y        .
SFX P   ு     ிக்கொள்கிறேன்/y       .
SFX P   ு     ிக்கொள்கிறோம்/y       .
SFX P   ு     ிக்கொள்கிறாய்/y         .
SFX P   ு     ிக்கொள்கிறீர்/y         .
SFX P   ு     ிக்கொள்கிறீர்கள்/y         .
SFX P   ு     ிக்கொள்கிறான்/y         .
SFX P   ு     ிக்கொள்கிறாள்/y        .
SFX P   ு     ிக்கொள்கிறார்/y        .
SFX P   ு     ிக்கொள்கிறார்கள்/y         .
SFX P   ு     ிக்கொள்கிறது/y        .
SFX P   ு     ிக்கொள்கிறன/y       .
SFX P   ு     ிக்கொள்கின்றேன்/y       .
SFX P   ு     ிக்கொள்கின்றோம்/y       .
SFX P   ு     ிக்கொள்கின்றாய்/y         .
SFX P   ு     ிக்கொள்கின்றீர்/y         .
SFX P   ு     ிக்கொள்கின்றீர்கள்/y         .
SFX P   ு     ிக்கொள்கின்றான்/y         .
SFX P   ு     ிக்கொள்கின்றாள்/y        .
SFX P   ு     ிக்கொள்கின்றார்/y        .
SFX P   ு     ிக்கொள்கின்றார்கள்/y         .
SFX P   ு     ிக்கொள்கின்றது/y        .
SFX P   ு     ிக்கொள்கின்றன/y       .
SFX P   ு     ிக்கொள்வேன்/y       .
SFX P   ு     ிக்கொள்வோம்/y       .
SFX P   ு     ிக்கொள்வாய்/y         .
SFX P   ு     ிக்கொள்வீர்/y         .
SFX P   ு     ிக்கொள்வீர்கள்/y         .
SFX P   ு     ிக்கொள்வான்/y         .
SFX P   ு     ிக்கொள்வாள்/y        .
SFX P   ு     ிக்கொள்வார்/y        .
SFX P   ு     ிக்கொள்வார்கள்/y         .
SFX P   ு     ிக்கொள்ளும்/y        .
SFX P   ு     ிப்போ/y        .
SFX P   ு     ிப்போனேன்/y       .
SFX P   ு     ிப்போனோம்/y       .
SFX P   ு     ிப்போனாய்/y         .
SFX P   ு     ிப்போனீர்/y         .
SFX P   ு     ிப்போனீர்கள்/y         .
SFX P   ு     ிப்போனான்/y         .
SFX P   ு     ிப்போனாள்/y         .
SFX P   ு     ிப்போனார்/y         .
SFX P   ு     ிப்போனார்கள்/y        .
SFX P   ு     ிப்போனது/y         .
SFX P   ு     ிப்போயிற்று/y         .
SFX P   ு     ிப்போயின/y        .
SFX P   ு     ிப்போகிறேன்/y       .
SFX P   ு     ிப்போகிறோம்/y       .
SFX P   ு     ிப்போகிறாய்/y         .
SFX P   ு     ிப்போகிறீர்/y         .
SFX P   ு     ிப்போகிறீர்கள்/y         .
SFX P   ு     ிப்போகிறான்/y         .
SFX P   ு     ிப்போகிறாள்/y        .
SFX P   ு     ிப்போகிறார்/y        .
SFX P   ு     ிப்போகிறார்கள்/y         .
SFX P   ு     ிப்போகிறது/y        .
SFX P   ு     ிப்போகிறன/y       .
SFX P   ு     ிப்போகின்றேன்/y       .
SFX P   ு     ிப்போகின்றோம்/y       .
SFX P   ு     ிப்போகின்றாய்/y         .
SFX P   ு     ிப்போகின்றீர்/y         .
SFX P   ு     ிப்போகின்றீர்கள்/y         .
SFX P   ு     ிப்போகின்றான்/y         .
SFX P   ு     ிப்போகின்றாள்/y        .
SFX P   ு     ிப்போகின்றார்/y        .
SFX P   ு     ிப்போகின்றார்கள்/y         .
SFX P   ு     ிப்போகின்றது/y        .
SFX P   ு     ிப்போகின்றன/y       .
SFX P   ு     ிப்போவேன்/y       .
SFX P   ு     ிப்போவோம்/y       .
SFX P   ு     ிப்போவாய்/y         .
SFX P   ு     ிப்போவீர்/y         .
SFX P   ு     ிப்போவீர்கள்/y         .
SFX P   ு     ிப்போவான்/y         .
SFX P   ு     ிப்போவாள்/y        .
SFX P   ு     ிப்போவார்/y        .
SFX P   ு     ிப்போவார்கள்/y         .
SFX P   ு     ிப்போகும்/y        .
SFX P   ு     ிவிடு/y       .
SFX P   ு     ிவிட்டேன்/y       .
SFX P   ு     ிவிட்டோம்/y       .
SFX P   ு     ிவிட்டாய்/y         .
SFX P   ு     ிவிட்டீர்/y         .
SFX P   ு     ிவிட்டீர்கள்/y         .
SFX P   ு     ிவிட்டான்/y         .
SFX P   ு     ிவிட்டாள்/y         .
SFX P   ு     ிவிட்டார்/y         .
SFX P   ு     ிவிட்டார்கள்/y        .
SFX P   ு     ிவிட்டது/y         .
SFX P   ு     ிவிட்டன/y        .
SFX P   ு     ிவிடுகிறேன்/y       .
SFX P   ு     ிவிடுகிறோம்/y       .
SFX P   ு     ிவிடுகிறாய்/y         .
SFX P   ு     ிவிடுகிறீர்/y         .
SFX P   ு     ிவிடுகிறீர்கள்/y         .
SFX P   ு     ிவிடுகிறான்/y         .
SFX P   ு     ிவிடுகிறாள்/y        .
SFX P   ு     ிவிடுகிறார்/y        .
SFX P   ு     ிவிடுகிறார்கள்/y         .
SFX P   ு     ிவிடுகிறது/y        .
SFX P   ு     ிவிடுகிறன/y       .
SFX P   ு     ிவிடுகின்றேன்/y       .
SFX P   ு     ிவிடுகின்றோம்/y       .
SFX P   ு     ிவிடுகின்றாய்/y         .
SFX P   ு     ிவிடுகின்றீர்/y         .
SFX P   ு     ிவிடுகின்றீர்கள்/y         .
SFX P   ு     ிவிடுகின்றான்/y         .
SFX P   ு     ிவிடுகின்றாள்/y        .
SFX P   ு     ிவிடுகின்றார்/y        .
SFX P   ு     ிவிடுகின்றார்கள்/y         .
SFX P   ு     ிவிடுகின்றது/y        .
SFX P   ு     ிவிடுகின்றன/y       .
SFX P   ு     ிவிடுவேன்/y       .
SFX P   ு     ிவிடுவோம்/y       .
SFX P   ு     ிவிடுவாய்/y         .
SFX P   ு     ிவிடுவீர்/y         .
SFX P   ு     ிவிடுவீர்கள்/y         .
SFX P   ு     ிவிடுவான்/y        .
SFX P   ு     ிவிடுவாள்/y        .
SFX P   ு     ிவிடுவார்/y        .
SFX P   ு     ிவிடுவார்கள்/y         .
SFX P   ு     ிவிடும்/y        .
SFX P   ு     ிக்கொண்டிரு/y        .
SFX P   ு     ிக்கொண்டிருந்தேன்/y       .
SFX P   ு     ிக்கொண்டிருந்தோம்/y       .
SFX P   ு     ிக்கொண்டிருந்தாய்/y         .
SFX P   ு     ிக்கொண்டிருந்தீர்/y         .
SFX P   ு     ிக்கொண்டிருந்தீர்கள்/y         .
SFX P   ு     ிக்கொண்டிருந்தான்/y         .
SFX P   ு     ிக்கொண்டிருந்தாள்/y         .
SFX P   ு     ிக்கொண்டிருந்தார்/y         .
SFX P   ு     ிக்கொண்டிருந்தார்கள்/y        .
SFX P   ு     ிக்கொண்டிருந்தது/y         .
SFX P   ு     ிக்கொண்டிருந்தன/y        .
SFX P   ு     ிக்கொண்டிருக்கிறேன்/y       .
SFX P   ு     ிக்கொண்டிருக்கிறோம்/y       .
SFX P   ு     ிக்கொண்டிருக்கிறாய்/y         .
SFX P   ு     ிக்கொண்டிருக்கிறீர்/y         .
SFX P   ு     ிக்கொண்டிருக்கிறீர்கள்/y         .
SFX P   ு     ிக்கொண்டிருக்கிறான்/y         .
SFX P   ு     ிக்கொண்டிருக்கிறாள்/y        .
SFX P   ு     ிக்கொண்டிருக்கிறார்/y        .
SFX P   ு     ிக்கொண்டிருக்கிறார்கள்/y         .
SFX P   ு     ிக்கொண்டிருக்கிறது/y        .
SFX P   ு     ிக்கொண்டிருக்கிறன/y       .
SFX P   ு     ிக்கொண்டிருக்கின்றேன்/y       .
SFX P   ு     ிக்கொண்டிருக்கின்றோம்/y       .
SFX P   ு     ிக்கொண்டிருக்கின்றாய்/y         .
SFX P   ு     ிக்கொண்டிருக்கின்றீர்/y         .
SFX P   ு     ிக்கொண்டிருக்கின்றீர்கள்/y         .
SFX P   ு     ிக்கொண்டிருக்கின்றான்/y         .
SFX P   ு     ிக்கொண்டிருக்கின்றாள்/y        .
SFX P   ு     ிக்கொண்டிருக்கின்றார்/y        .
SFX P   ு     ிக்கொண்டிருக்கின்றார்கள்/y         .
SFX P   ு     ிக்கொண்டிருக்கின்றது/y        .
SFX P   ு     ிக்கொண்டிருக்கின்றன/y       .
SFX P   ு     ிக்கொண்டிருப்பேன்/y       .
SFX P   ு     ிக்கொண்டிருப்போம்/y       .
SFX P   ு     ிக்கொண்டிருப்பாய்/y         .
SFX P   ு     ிக்கொண்டிருப்பீர்/y         .
SFX P   ு     ிக்கொண்டிருப்பீர்கள்/y         .
SFX P   ு     ிக்கொண்டிருப்பான்/y         .
SFX P   ு     ிக்கொண்டிருப்பாள்/y        .
SFX P   ு     ிக்கொண்டிருப்பார்/y        .
SFX P   ு     ிக்கொண்டிருப்பார்கள்/y         .
SFX P   ு     ிக்கொண்டிருக்கும்/y        .
SFX P   ு     ியாயிற்று/y        .
SFX P   ு     ிப்போடு/y       .
SFX P   ு     ிப்போட்டேன்/y       .
SFX P   ு     ிப்போட்டோம்/y       .
SFX P   ு     ிப்போட்டாய்/y         .
SFX P   ு     ிப்போட்டீர்/y         .
SFX P   ு     ிப்போட்டீர்கள்/y         .
SFX P   ு     ிப்போட்டான்/y         .
SFX P   ு     ிப்போட்டாள்/y         .
SFX P   ு     ிப்போட்டார்/y         .
SFX P   ு     ிப்போட்டார்கள்/y        .
SFX P   ு     ிப்போட்டது/y         .
SFX P   ு     ிப்போட்டன/y        .
SFX P   ு     ிப்போடுகிறேன்/y       .
SFX P   ு     ிப்போடுகிறோம்/y       .
SFX P   ு     ிப்போடுகிறாய்/y         .
SFX P   ு     ிப்போடுகிறீர்/y         .
SFX P   ு     ிப்போடுகிறீர்கள்/y         .
SFX P   ு     ிப்போடுகிறான்/y         .
SFX P   ு     ிப்போடுகிறாள்/y        .
SFX P   ு     ிப்போடுகிறார்/y        .
SFX P   ு     ிப்போடுகிறார்கள்/y         .
SFX P   ு     ிப்போடுகிறது/y        .
SFX P   ு     ிப்போடுகிறன/y       .
SFX P   ு     ிப்போடுகின்றேன்/y       .
SFX P   ு     ிப்போடுகின்றோம்/y       .
SFX P   ு     ிப்போடுகின்றாய்/y         .
SFX P   ு     ிப்போடுகின்றீர்/y         .
SFX P   ு     ிப்போடுகின்றீர்கள்/y         .
SFX P   ு     ிப்போடுகின்றான்/y         .
SFX P   ு     ிப்போடுகின்றாள்/y        .
SFX P   ு     ிப்போடுகின்றார்/y        .
SFX P   ு     ிப்போடுகின்றார்கள்/y         .
SFX P   ு     ிப்போடுகின்றது/y        .
SFX P   ு     ிப்போடுகின்றன/y       .
SFX P   ு     ிப்போடுவேன்/y       .
SFX P   ு     ிப்போடுவோம்/y       .
SFX P   ு     ிப்போடுவாய்/y         .
SFX P   ு     ிப்போடுவீர்/y         .
SFX P   ு     ிப்போடுவீர்கள்/y         .
SFX P   ு     ிப்போடுவான்/y        .
SFX P   ு     ிப்போடுவாள்/y        .
SFX P   ு     ிப்போடுவார்/y        .
SFX P   ு     ிப்போடுவார்கள்/y         .
SFX P   ு     ிப்போடும்/y        .
SFX P   ு     ித்தொலை/y       .
SFX P   ு     ித்தொலைந்தேன்/y       .
SFX P   ு     ித்தொலைந்தோம்/y       .
SFX P   ு     ித்தொலைந்தாய்/y         .
SFX P   ு     ித்தொலைந்தீர்/y         .
SFX P   ு     ித்தொலைந்தீர்கள்/y         .
SFX P   ு     ித்தொலைந்தான்/y         .
SFX P   ு     ித்தொலைந்தாள்/y         .
SFX P   ு     ித்தொலைந்தார்/y         .
SFX P   ு     ித்தொலைந்தார்கள்/y        .
SFX P   ு     ித்தொலைந்தது/y         .
SFX P   ு     ித்தொலைந்தன/y        .
SFX P   ு     ித்தொலைகிறேன்/y       .
SFX P   ு     ித்தொலைகிறோம்/y       .
SFX P   ு     ித்தொலைகிறாய்/y         .
SFX P   ு     ித்தொலைகிறீர்/y         .
SFX P   ு     ித்தொலைகிறீர்கள்/y         .
SFX P   ு     ித்தொலைகிறான்/y         .
SFX P   ு     ித்தொலைகிறாள்/y        .
SFX P   ு     ித்தொலைகிறார்/y        .
SFX P   ு     ித்தொலைகிறார்கள்/y         .
SFX P   ு     ித்தொலைகிறது/y        .
SFX P   ு     ித்தொலைகிறன/y       .
SFX P   ு     ித்தொலைகின்றேன்/y       .
SFX P   ு     ித்தொலைகின்றோம்/y       .
SFX P   ு     ித்தொலைகின்றாய்/y         .
SFX P   ு     ித்தொலைகின்றீர்/y         .
SFX P   ு     ித்தொலைகின்றீர்கள்/y         .
SFX P   ு     ித்தொலைகின்றான்/y         .
SFX P   ு     ித்தொலைகின்றாள்/y        .
SFX P   ு     ித்தொலைகின்றார்/y        .
SFX P   ு     ித்தொலைகின்றார்கள்/y         .
SFX P   ு     ித்தொலைகின்றது/y        .
SFX P   ு     ித்தொலைகின்றன/y       .
SFX P   ு     ித்தொலைவேன்/y       .
SFX P   ு     ித்தொலைவோம்/y       .
SFX P   ு     ித்தொலைவாய்/y         .
SFX P   ு     ித்தொலைவீர்/y         .
SFX P   ு     ித்தொலைவீர்கள்/y         .
SFX P   ு     ித்தொலைவான்/y         .
SFX P   ு     ித்தொலைவாள்/y        .
SFX P   ு     ித்தொலைவார்/y        .
SFX P   ு     ித்தொலைவார்கள்/y         .
SFX P   ு     ித்தொலையும்/y        .
SFX P   ு     ித்தள்ளு/y        .
SFX P   ு     ித்தள்ளினேன்/y       .
SFX P   ு     ித்தள்ளினோம்/y       .
SFX P   ு     ித்தள்ளினாய்/y         .
SFX P   ு     ித்தள்ளினீர்/y         .
SFX P   ு     ித்தள்ளினீர்கள்/y         .
SFX P   ு     ித்தள்ளினான்/y         .
SFX P   ு     ித்தள்ளினாள்/y         .
SFX P   ு     ித்தள்ளினார்/y         .
SFX P   ு     ித்தள்ளினார்கள்/y        .
SFX P   ு     ித்தள்ளியது/y         .
SFX P   ு     ித்தள்ளிற்று/y         .
SFX P   ு     ித்தள்ளின/y        .
SFX P   ு     ித்தள்ளுகிறேன்/y       .
SFX P   ு     ித்தள்ளுகிறோம்/y       .
SFX P   ு     ித்தள்ளுகிறாய்/y         .
SFX P   ு     ித்தள்ளுகிறீர்/y         .
SFX P   ு     ித்தள்ளுகிறீர்கள்/y         .
SFX P   ு     ித்தள்ளுகிறான்/y         .
SFX P   ு     ித்தள்ளுகிறாள்/y        .
SFX P   ு     ித்தள்ளுகிறார்/y        .
SFX P   ு     ித்தள்ளுகிறார்கள்/y         .
SFX P   ு     ித்தள்ளுகிறது/y        .
SFX P   ு     ித்தள்ளுகிறன/y       .
SFX P   ு     ித்தள்ளுகின்றேன்/y       .
SFX P   ு     ித்தள்ளுகின்றோம்/y       .
SFX P   ு     ித்தள்ளுகின்றாய்/y         .
SFX P   ு     ித்தள்ளுகின்றீர்/y         .
SFX P   ு     ித்தள்ளுகின்றீர்கள்/y         .
SFX P   ு     ித்தள்ளுகின்றான்/y         .
SFX P   ு     ித்தள்ளுகின்றாள்/y        .
SFX P   ு     ித்தள்ளுகின்றார்/y        .
SFX P   ு     ித்தள்ளுகின்றார்கள்/y         .
SFX P   ு     ித்தள்ளுகின்றது/y        .
SFX P   ு     ித்தள்ளுகின்றன/y       .
SFX P   ு     ித்தள்ளுவேன்/y       .
SFX P   ு     ித்தள்ளுவோம்/y       .
SFX P   ு     ித்தள்ளுவாய்/y         .
SFX P   ு     ித்தள்ளுவீர்/y         .
SFX P   ு     ித்தள்ளுவீர்கள்/y         .
SFX P   ு     ித்தள்ளுவான்/y         .
SFX P   ு     ித்தள்ளுவாள்/y        .
SFX P   ு     ித்தள்ளுவார்/y        .
SFX P   ு     ித்தள்ளுவார்கள்/y         .
SFX P   ு     ித்தள்ளும்/y        .
SFX P   ு     ிக்கிழி/y       .
SFX P   ு     ிக்கிழித்தேன்/y       .
SFX P   ு     ிக்கிழித்தோம்/y       .
SFX P   ு     ிக்கிழித்தாய்/y       .
SFX P   ு     ிக்கிழித்தீர்/y       .
SFX P   ு     ிக்கிழித்தீர்கள்/y       .
SFX P   ு     ிக்கிழித்தான்/y       .
SFX P   ு     ிக்கிழித்தாள்/y       .
SFX P   ு     ிக்கிழித்தார்/y       .
SFX P   ு     ிக்கிழித்தார்கள்/y       .
SFX P   ு     ிக்கிழித்தது/y       .
SFX P   ு     ிக்கிழித்தன/y       .
SFX P   ு     ிக்கிழிக்கிறேன்/y       .
SFX P   ு     ிக்கிழிக்கிறோம்/y       .
SFX P   ு     ிக்கிழிக்கிறாய்/y         .
SFX P   ு     ிக்கிழிக்கிறீர்/y         .
SFX P   ு     ிக்கிழிக்கிறீர்கள்/y         .
SFX P   ு     ிக்கிழிக்கிறான்/y         .
SFX P   ு     ிக்கிழிக்கிறாள்/y        .
SFX P   ு     ிக்கிழிக்கிறார்/y        .
SFX P   ு     ிக்கிழிக்கிறார்கள்/y         .
SFX P   ு     ிக்கிழிக்கிறது/y        .
SFX P   ு     ிக்கிழிக்கிறன/y       .
SFX P   ு     ிக்கிழிக்கின்றேன்/y       .
SFX P   ு     ிக்கிழிக்கின்றோம்/y       .
SFX P   ு     ிக்கிழிக்கின்றாய்/y         .
SFX P   ு     ிக்கிழிக்கின்றீர்/y         .
SFX P   ு     ிக்கிழிக்கின்றீர்கள்/y         .
SFX P   ு     ிக்கிழிக்கின்றான்/y         .
SFX P   ு     ிக்கிழிக்கின்றாள்/y        .
SFX P   ு     ிக்கிழிக்கின்றார்/y        .
SFX P   ு     ிக்கிழிக்கின்றார்கள்/y         .
SFX P   ு     ிக்கிழிக்கின்றது/y        .
SFX P   ு     ிக்கிழிக்கின்றன/y       .
SFX P   ு     ிக்கிழிப்பேன்/y       .
SFX P   ு     ிக்கிழிப்போம்/y       .
SFX P   ு     ிக்கிழிப்பாய்/y         .
SFX P   ு     ிக்கிழிப்பீர்/y         .
SFX P   ு     ிக்கிழிப்பீர்கள்/y         .
SFX P   ு     ிக்கிழிப்பான்/y         .
SFX P   ு     ிக்கிழிப்பாள்/y        .
SFX P   ு     ிக்கிழிப்பார்/y        .
SFX P   ு     ிக்கிழிப்பார்கள்/y         .
SFX P   ு     ிக்கிழிக்கும்/y        .
SFX P   ு     ிக்கிட/y        .
SFX P   ு     ிக்கிடந்தேன்/y       .
SFX P   ு     ிக்கிடந்தோம்/y       .
SFX P   ு     ிக்கிடந்தாய்/y         .
SFX P   ு     ிக்கிடந்தீர்/y         .
SFX P   ு     ிக்கிடந்தீர்கள்/y         .
SFX P   ு     ிக்கிடந்தான்/y         .
SFX P   ு     ிக்கிடந்தாள்/y         .
SFX P   ு     ிக்கிடந்தார்/y         .
SFX P   ு     ிக்கிடந்தார்கள்/y        .
SFX P   ு     ிக்கிடந்தது/y         .
SFX P   ு     ிக்கிடந்தன/y        .
SFX P   ு     ிக்கிடக்கிறேன்/y       .
SFX P   ு     ிக்கிடக்கிறோம்/y       .
SFX P   ு     ிக்கிடக்கிறாய்/y         .
SFX P   ு     ிக்கிடக்கிறீர்/y         .
SFX P   ு     ிக்கிடக்கிறீர்கள்/y         .
SFX P   ு     ிக்கிடக்கிறான்/y         .
SFX P   ு     ிக்கிடக்கிறாள்/y        .
SFX P   ு     ிக்கிடக்கிறார்/y        .
SFX P   ு     ிக்கிடக்கிறார்கள்/y         .
SFX P   ு     ிக்கிடக்கிறது/y        .
SFX P   ு     ிக்கிடக்கிறன/y       .
SFX P   ு     ிக்கிடக்கின்றேன்/y       .
SFX P   ு     ிக்கிடக்கின்றோம்/y       .
SFX P   ு     ிக்கிடக்கின்றாய்/y         .
SFX P   ு     ிக்கிடக்கின்றீர்/y         .
SFX P   ு     ிக்கிடக்கின்றீர்கள்/y         .
SFX P   ு     ிக்கிடக்கின்றான்/y         .
SFX P   ு     ிக்கிடக்கின்றாள்/y        .
SFX P   ு     ிக்கிடக்கின்றார்/y        .
SFX P   ு     ிக்கிடக்கின்றார்கள்/y         .
SFX P   ு     ிக்கிடக்கின்றது/y        .
SFX P   ு     ிக்கிடக்கின்றன/y       .
SFX P   ு     ிக்கிடப்பேன்/y       .
SFX P   ு     ிக்கிடப்போம்/y       .
SFX P   ு     ிக்கிடப்பாய்/y         .
SFX P   ு     ிக்கிடப்பீர்/y         .
SFX P   ு     ிக்கிடப்பீர்கள்/y         .
SFX P   ு     ிக்கிடப்பான்/y         .
SFX P   ு     ிக்கிடப்பாள்/y        .
SFX P   ு     ிக்கிடப்பார்/y        .
SFX P   ு     ிக்கிடப்பார்கள்/y         .
SFX P   ு     ிக்கிடக்கும்/y        .
SFX P   ு     ித்தீர்/y       .
SFX P   ு     ித்தீர்த்தேன்/y       .
SFX P   ு     ித்தீர்த்தோம்/y       .
SFX P   ு     ித்தீர்த்தாய்/y       .
SFX P   ு     ித்தீர்த்தீர்/y       .
SFX P   ு     ித்தீர்த்தீர்கள்/y       .
SFX P   ு     ித்தீர்த்தான்/y       .
SFX P   ு     ித்தீர்த்தாள்/y       .
SFX P   ு     ித்தீர்த்தார்/y       .
SFX P   ு     ித்தீர்த்தார்கள்/y       .
SFX P   ு     ித்தீர்த்தது/y       .
SFX P   ு     ித்தீர்த்தன/y       .
SFX P   ு     ித்தீர்க்கிறேன்/y       .
SFX P   ு     ித்தீர்க்கிறோம்/y       .
SFX P   ு     ித்தீர்க்கிறாய்/y         .
SFX P   ு     ித்தீர்க்கிறீர்/y         .
SFX P   ு     ித்தீர்க்கிறீர்கள்/y         .
SFX P   ு     ித்தீர்க்கிறான்/y         .
SFX P   ு     ித்தீர்க்கிறாள்/y        .
SFX P   ு     ித்தீர்க்கிறார்/y        .
SFX P   ு     ித்தீர்க்கிறார்கள்/y         .
SFX P   ு     ித்தீர்க்கிறது/y        .
SFX P   ு     ித்தீர்க்கிறன/y       .
SFX P   ு     ித்தீர்க்கின்றேன்/y       .
SFX P   ு     ித்தீர்க்கின்றோம்/y       .
SFX P   ு     ித்தீர்க்கின்றாய்/y         .
SFX P   ு     ித்தீர்க்கின்றீர்/y         .
SFX P   ு     ித்தீர்க்கின்றீர்கள்/y         .
SFX P   ு     ித்தீர்க்கின்றான்/y         .
SFX P   ு     ித்தீர்க்கின்றாள்/y        .
SFX P   ு     ித்தீர்க்கின்றார்/y        .
SFX P   ு     ித்தீர்க்கின்றார்கள்/y         .
SFX P   ு     ித்தீர்க்கின்றது/y        .
SFX P   ு     ித்தீர்க்கின்றன/y       .
SFX P   ு     ித்தீர்ப்பேன்/y       .
SFX P   ு     ித்தீர்ப்போம்/y       .
SFX P   ு     ித்தீர்ப்பாய்/y         .
SFX P   ு     ித்தீர்ப்பீர்/y         .
SFX P   ு     ித்தீர்ப்பீர்கள்/y         .
SFX P   ு     ித்தீர்ப்பான்/y         .
SFX P   ு     ித்தீர்ப்பாள்/y        .
SFX P   ு     ித்தீர்ப்பார்/y        .
SFX P   ு     ித்தீர்ப்பார்கள்/y         .
SFX P   ு     ித்தீர்க்கும்/y        .
SFX P   ு     ிமுடி/y       .
SFX P   ு     ிமுடித்தேன்/y       .
SFX P   ு     ிமுடித்தோம்/y       .
SFX P   ு     ிமுடித்தாய்/y       .
SFX P   ு     ிமுடித்தீர்/y       .
SFX P   ு     ிமுடித்தீர்கள்/y       .
SFX P   ு     ிமுடித்தான்/y       .
SFX P   ு     ிமுடித்தாள்/y       .
SFX P   ு     ிமுடித்தார்/y       .
SFX P   ு     ிமுடித்தார்கள்/y       .
SFX P   ு     ிமுடித்தது/y       .
SFX P   ு     ிமுடித்தன/y       .
SFX P   ு     ிமுடிக்கிறேன்/y       .
SFX P   ு     ிமுடிக்கிறோம்/y       .
SFX P   ு     ிமுடிக்கிறாய்/y         .
SFX P   ு     ிமுடிக்கிறீர்/y         .
SFX P   ு     ிமுடிக்கிறீர்கள்/y         .
SFX P   ு     ிமுடிக்கிறான்/y         .
SFX P   ு     ிமுடிக்கிறாள்/y        .
SFX P   ு     ிமுடிக்கிறார்/y        .
SFX P   ு     ிமுடிக்கிறார்கள்/y         .
SFX P   ு     ிமுடிக்கிறது/y        .
SFX P   ு     ிமுடிக்கிறன/y       .
SFX P   ு     ிமுடிக்கின்றேன்/y       .
SFX P   ு     ிமுடிக்கின்றோம்/y       .
SFX P   ு     ிமுடிக்கின்றாய்/y         .
SFX P   ு     ிமுடிக்கின்றீர்/y         .
SFX P   ு     ிமுடிக்கின்றீர்கள்/y         .
SFX P   ு     ிமுடிக்கின்றான்/y         .
SFX P   ு     ிமுடிக்கின்றாள்/y        .
SFX P   ு     ிமுடிக்கின்றார்/y        .
SFX P   ு     ிமுடிக்கின்றார்கள்/y         .
SFX P   ு     ிமுடிக்கின்றது/y        .
SFX P   ு     ிமுடிக்கின்றன/y       .
SFX P   ு     ிமுடிப்பேன்/y       .
SFX P   ு     ிமுடிப்போம்/y       .
SFX P   ு     ிமுடிப்பாய்/y         .
SFX P   ு     ிமுடிப்பீர்/y         .
SFX P   ு     ிமுடிப்பீர்கள்/y         .
SFX P   ு     ிமுடிப்பான்/y         .
SFX P   ு     ிமுடிப்பாள்/y        .
SFX P   ு     ிமுடிப்பார்/y        .
SFX P   ு     ிமுடிப்பார்கள்/y         .
SFX P   ு     ிமுடிக்கும்/y        .
SFX P   ு    ாதது/y         .
SFX P   ு    ாது/y        .
SFX P   ு    ாமல்/y        .
SFX P   ு    ாமை/y         .
SFX P   ு    ாதே/y        .

# நட class - ந்தேன்-ப்பேன்
SFX Q Y 1095
SFX Q   0     க்க/y       .
SFX Q   0     க்கச்செய்/y       .
SFX Q   0     க்கச்செய்தேன்/y       .
SFX Q   0     க்கச்செய்தோம்/y       .
SFX Q   0     க்கச்செய்தாய்/y       .
SFX Q   0     க்கச்செய்தீர்/y       .
SFX Q   0     க்கச்செய்தீர்கள்/y       .
SFX Q   0     க்கச்செய்தான்/y       .
SFX Q   0     க்கச்செய்தாள்/y       .
SFX Q   0     க்கச்செய்தார்/y       .
SFX Q   0     க்கச்செய்தார்கள்/y       .
SFX Q   0     க்கச்செய்தது/y       .
SFX Q   0     க்கச்செய்தன/y       .
SFX Q   0     க்கச்செய்கிறேன்/y       .
SFX Q   0     க்கச்செய்கிறோம்/y       .
SFX Q   0     க்கச்செய்கிறாய்/y         .
SFX Q   0     க்கச்செய்கிறீர்/y         .
SFX Q   0     க்கச்செய்கிறீர்கள்/y         .
SFX Q   0     க்கச்செய்கிறான்/y         .
SFX Q   0     க்கச்செய்கிறாள்/y        .
SFX Q   0     க்கச்செய்கிறார்/y        .
SFX Q   0     க்கச்செய்கிறார்கள்/y         .
SFX Q   0     க்கச்செய்கிறது/y        .
SFX Q   0     க்கச்செய்கிறன/y       .
SFX Q   0     க்கச்செய்கின்றேன்/y       .
SFX Q   0     க்கச்செய்கின்றோம்/y       .
SFX Q   0     க்கச்செய்கின்றாய்/y         .
SFX Q   0     க்கச்செய்கின்றீர்/y         .
SFX Q   0     க்கச்செய்கின்றீர்கள்/y         .
SFX Q   0     க்கச்செய்கின்றான்/y         .
SFX Q   0     க்கச்செய்கின்றாள்/y        .
SFX Q   0     க்கச்செய்கின்றார்/y        .
SFX Q   0     க்கச்செய்கின்றார்கள்/y         .
SFX Q   0     க்கச்செய்கின்றது/y        .
SFX Q   0     க்கச்செய்கின்றன/y       .
SFX Q   0     க்கச்செய்வேன்/y       .
SFX Q   0     க்கச்செய்வோம்/y       .
SFX Q   0     க்கச்செய்வாய்/y         .
SFX Q   0     க்கச்செய்வீர்/y         .
SFX Q   0     க்கச்செய்வீர்கள்/y         .
SFX Q   0     க்கச்செய்வான்/y         .
SFX Q   0     க்கச்செய்வாள்/y        .
SFX Q   0     க்கச்செய்வார்/y        .
SFX Q   0     க்கச்செய்வார்கள்/y         .
SFX Q   0     க்கச்செய்யும்/y        .
SFX Q   0     க்கவை/y       .
SFX Q   0     க்கவைத்தேன்/y       .
SFX Q   0     க்கவைத்தோம்/y       .
SFX Q   0     க்கவைத்தாய்/y       .
SFX Q   0     க்கவைத்தீர்/y       .
SFX Q   0     க்கவைத்தீர்கள்/y       .
SFX Q   0     க்கவைத்தான்/y       .
SFX Q   0     க்கவைத்தாள்/y       .
SFX Q   0     க்கவைத்தார்/y       .
SFX Q   0     க்கவைத்தார்கள்/y       .
SFX Q   0     க்கவைத்தது/y       .
SFX Q   0     க்கவைத்தன/y       .
SFX Q   0     க்கவைக்கிறேன்/y       .
SFX Q   0     க்கவைக்கிறோம்/y       .
SFX Q   0     க்கவைக்கிறாய்/y         .
SFX Q   0     க்கவைக்கிறீர்/y         .
SFX Q   0     க்கவைக்கிறீர்கள்/y         .
SFX Q   0     க்கவைக்கிறான்/y         .
SFX Q   0     க்கவைக்கிறாள்/y        .
SFX Q   0     க்கவைக்கிறார்/y        .
SFX Q   0     க்கவைக்கிறார்கள்/y         .
SFX Q   0     க்கவைக்கிறது/y        .
SFX Q   0     க்கவைக்கிறன/y       .
SFX Q   0     க்கவைக்கின்றேன்/y       .
SFX Q   0     க்கவைக்கின்றோம்/y       .
SFX Q   0     க்கவைக்கின்றாய்/y         .
SFX Q   0     க்கவைக்கின்றீர்/y         .
SFX Q   0     க்கவைக்கின்றீர்கள்/y         .
SFX Q   0     க்கவைக்கின்றான்/y         .
SFX Q   0     க்கவைக்கின்றாள்/y        .
SFX Q   0     க்கவைக்கின்றார்/y        .
SFX Q   0     க்கவைக்கின்றார்கள்/y         .
SFX Q   0     க்கவைக்கின்றது/y        .
SFX Q   0     க்கவைக்கின்றன/y       .
SFX Q   0     க்கவைப்பேன்/y       .
SFX Q   0     க்கவைப்போம்/y       .
SFX Q   0     க்கவைப்பாய்/y         .
SFX Q   0     க்கவைப்பீர்/y         .
SFX Q   0     க்கவைப்பீர்கள்/y         .
SFX Q   0     க்கவைப்பான்/y         .
SFX Q   0     க்கவைப்பாள்/y        .
SFX Q   0     க்கவைப்பார்/y        .
SFX Q   0     க்கவைப்பார்கள்/y         .
SFX Q   0     க்கவைக்கும்/y        .
SFX Q   0     க்கப்பார்/y       .
SFX Q   0     க்கப்பார்த்தேன்/y       .
SFX Q   0     க்கப்பார்த்தோம்/y       .
SFX Q   0     க்கப்பார்த்தாய்/y       .
SFX Q   0     க்கப்பார்த்தீர்/y       .
SFX Q   0     க்கப்பார்த்தீர்கள்/y       .
SFX Q   0     க்கப்பார்த்தான்/y       .
SFX Q   0     க்கப்பார்த்தாள்/y       .
SFX Q   0     க்கப்பார்த்தார்/y       .
SFX Q   0     க்கப்பார்த்தார்கள்/y       .
SFX Q   0     க்கப்பார்த்தது/y       .
SFX Q   0     க்கப்பார்த்தன/y       .
SFX Q   0     க்கப்பார்க்கிறேன்/y       .
SFX Q   0     க்கப்பார்க்கிறோம்/y       .
SFX Q   0     க்கப்பார்க்கிறாய்/y         .
SFX Q   0     க்கப்பார்க்கிறீர்/y         .
SFX Q   0     க்கப்பார்க்கிறீர்கள்/y         .
SFX Q   0     க்கப்பார்க்கிறான்/y         .
SFX Q   0     க்கப்பார்க்கிறாள்/y        .
SFX Q   0     க்கப்பார்க்கிறார்/y        .
SFX Q   0     க்கப்பார்க்கிறார்கள்/y         .
SFX Q   0     க்கப்பார்க்கிறது/y        .
SFX Q   0     க்கப்பார்க்கிறன/y       .
SFX Q   0     க்கப்பார்க்கின்றேன்/y       .
SFX Q   0     க்கப்பார்க்கின்றோம்/y       .
SFX Q   0     க்கப்பார்க்கின்றாய்/y         .
SFX Q   0     க்கப்பார்க்கின்றீர்/y         .
SFX Q   0     க்கப்பார்க்கின்றீர்கள்/y         .
SFX Q   0     க்கப்பார்க்கின்றான்/y         .
SFX Q   0     க்கப்பார்க்கின்றாள்/y        .
SFX Q   0     க்கப்பார்க்கின்றார்/y        .
SFX Q   0     க்கப்பார்க்கின்றார்கள்/y         .
SFX Q   0     க்கப்பார்க்கின்றது/y        .
SFX Q   0     க்கப்பார்க்கின்றன/y       .
SFX Q   0     க்கப்பார்ப்பேன்/y       .
SFX Q   0     க்கப்பார்ப்போம்/y       .
SFX Q   0     க்கப்பார்ப்பாய்/y         .
SFX Q   0     க்கப்பார்ப்பீர்/y         .
SFX Q   0     க்கப்பார்ப்பீர்கள்/y         .
SFX Q   0     க்கப்பார்ப்பான்/y         .
SFX Q   0     க்கப்பார்ப்பாள்/y        .
SFX Q   0     க்கப்பார்ப்பார்/y        .
SFX Q   0     க்கப்பார்ப்பார்கள்/y         .
SFX Q   0     க்கப்பார்க்கும்/y        .
SFX Q   0     க்கவா/y       .
SFX Q   0     க்கவந்தேன்/y       .
SFX Q   0     க்கவந்தோம்/y       .
SFX Q   0     க்கவந்தாய்/y         .
SFX Q   0     க்கவந்தீர்/y         .
SFX Q   0     க்கவந்தீர்கள்/y         .
SFX Q   0     க்கவந்தான்/y         .
SFX Q   0     க்கவந்தாள்/y         .
SFX Q   0     க்கவந்தார்/y         .
SFX Q   0     க்கவந்தார்கள்/y        .
SFX Q   0     க்கவந்தது/y         .
SFX Q   0     க்கவந்தன/y        .
SFX Q   0     க்கவருகிறேன்/y       .
SFX Q   0     க்கவருகிறோம்/y       .
SFX Q   0     க்கவருகிறாய்/y         .
SFX Q   0     க்கவருகிறீர்/y         .
SFX Q   0     க்கவருகிறீர்கள்/y         .
SFX Q   0     க்கவருகிறான்/y         .
SFX Q   0     க்கவருகிறாள்/y        .
SFX Q   0     க்கவருகிறார்/y        .
SFX Q   0     க்கவருகிறார்கள்/y         .
SFX Q   0     க்கவருகிறது/y        .
SFX Q   0     க்கவருகிறன/y       .
SFX Q   0     க்கவருகின்றேன்/y       .
SFX Q   0     க்கவருகின்றோம்/y       .
SFX Q   0     க்கவருகின்றாய்/y         .
SFX Q   0     க்கவருகின்றீர்/y         .
SFX Q   0     க்கவருகின்றீர்கள்/y         .
SFX Q   0     க்கவருகின்றான்/y         .
SFX Q   0     க்கவருகின்றாள்/y        .
SFX Q   0     க்கவருகின்றார்/y        .
SFX Q   0     க்கவருகின்றார்கள்/y         .
SFX Q   0     க்கவருகின்றது/y        .
SFX Q   0     க்கவருகின்றன/y       .
SFX Q   0     க்கவருவேன்/y       .
SFX Q   0     க்கவருவோம்/y       .
SFX Q   0     க்கவருவாய்/y         .
SFX Q   0     க்கவருவீர்/y         .
SFX Q   0     க்கவருவீர்கள்/y         .
SFX Q   0     க்கவருவான்/y         .
SFX Q   0     க்கவருவாள்/y        .
SFX Q   0     க்கவருவார்/y        .
SFX Q   0     க்கவருவார்கள்/y         .
SFX Q   0     க்கவரும்/y        .
SFX Q   0     க்கப்போ/y        .
SFX Q   0     க்கப்போனேன்/y       .
SFX Q   0     க்கப்போனோம்/y       .
SFX Q   0     க்கப்போனாய்/y         .
SFX Q   0     க்கப்போனீர்/y         .
SFX Q   0     க்கப்போனீர்கள்/y         .
SFX Q   0     க்கப்போனான்/y         .
SFX Q   0     க்கப்போனாள்/y         .
SFX Q   0     க்கப்போனார்/y         .
SFX Q   0     க்கப்போனார்கள்/y        .
SFX Q   0     க்கப்போனது/y         .
SFX Q   0     க்கப்போயிற்று/y         .
SFX Q   0     க்கப்போயின/y        .
SFX Q   0     க்கப்போகிறேன்/y       .
SFX Q   0     க்கப்போகிறோம்/y       .
SFX Q   0     க்கப்போகிறாய்/y         .
SFX Q   0     க்கப்போகிறீர்/y         .
SFX Q   0     க்கப்போகிறீர்கள்/y         .
SFX Q   0     க்கப்போகிறான்/y         .
SFX Q   0     க்கப்போகிறாள்/y        .
SFX Q   0     க்கப்போகிறார்/y        .
SFX Q   0     க்கப்போகிறார்கள்/y         .
SFX Q   0     க்கப்போகிறது/y        .
SFX Q   0     க்கப்போகிறன/y       .
SFX Q   0     க்கப்போகின்றேன்/y       .
SFX Q   0     க்கப்போகின்றோம்/y       .
SFX Q   0     க்கப்போகின்றாய்/y         .
SFX Q   0     க்கப்போகின்றீர்/y         .
SFX Q   0     க்கப்போகின்றீர்கள்/y         .
SFX Q   0     க்கப்போகின்றான்/y         .
SFX Q   0     க்கப்போகின்றாள்/y        .
SFX Q   0     க்கப்போகின்றார்/y        .
SFX Q   0     க்கப்போகின்றார்கள்/y         .
SFX Q   0     க்கப்போகின்றது/y        .
SFX Q   0     க்கப்போகின்றன/y       .
SFX Q   0     க்கப்போவேன்/y       .
SFX Q   0     க்கப்போவோம்/y       .
SFX Q   0     க்கப்போவாய்/y         .
SFX Q   0     க்கப்போவீர்/y         .
SFX Q   0     க்கப்போவீர்கள்/y         .
SFX Q   0     க்கப்போவான்/y         .
SFX Q   0     க்கப்போவாள்/y        .
SFX Q   0     க்கப்போவார்/y        .
SFX Q   0     க்கப்போவார்கள்/y         .
SFX Q   0     க்கப்போகும்/y        .
SFX Q   0     க்கவிரு/y        .
SFX Q   0     க்கவிருந்தேன்/y       .
SFX Q   0     க்கவிருந்தோம்/y       .
SFX Q   0     க்கவிருந்தாய்/y         .
SFX Q   0     க்கவிருந்தீர்/y         .
SFX Q   0     க்கவிருந்தீர்கள்/y         .
SFX Q   0     க்கவிருந்தான்/y         .
SFX Q   0     க்கவிருந்தாள்/y         .
SFX Q   0     க்கவிருந்தார்/y         .
SFX Q   0     க்கவிருந்தார்கள்/y        .
SFX Q   0     க்கவிருந்தது/y         .
SFX Q   0     க்கவிருந்தன/y        .
SFX Q   0     க்கவிருக்கிறேன்/y       .
SFX Q   0     க்கவிருக்கிறோம்/y       .
SFX Q   0     க்கவிருக்கிறாய்/y         .
SFX Q   0     க்கவிருக்கிறீர்/y         .
SFX Q   0     க்கவிருக்கிறீர்கள்/y         .
SFX Q   0     க்கவிருக்கிறான்/y         .
SFX Q   0     க்கவிருக்கிறாள்/y        .
SFX Q   0     க்கவிருக்கிறார்/y        .
SFX Q   0     க்கவிருக்கிறார்கள்/y         .
SFX Q   0     க்கவிருக்கிறது/y        .
SFX Q   0     க்கவிருக்கிறன/y       .
SFX Q   0     க்கவிருக்கின்றேன்/y       .
SFX Q   0     க்கவிருக்கின்றோம்/y       .
SFX Q   0     க்கவிருக்கின்றாய்/y         .
SFX Q   0     க்கவிருக்கின்றீர்/y         .
SFX Q   0     க்கவிருக்கின்றீர்கள்/y         .
SFX Q   0     க்கவிருக்கின்றான்/y         .
SFX Q   0     க்கவிருக்கின்றாள்/y        .
SFX Q   0     க்கவிருக்கின்றார்/y        .
SFX Q   0     க்கவிருக்கின்றார்கள்/y         .
SFX Q   0     க்கவிருக்கின்றது/y        .
SFX Q   0     க்கவிருக்கின்றன/y       .
SFX Q   0     க்கவிருப்பேன்/y       .
SFX Q   0     க்கவிருப்போம்/y       .
SFX Q   0     க்கவிருப்பாய்/y         .
SFX Q   0     க்கவிருப்பீர்/y         .
SFX Q   0     க்கவிருப்பீர்கள்/y         .
SFX Q   0     க்கவிருப்பான்/y         .
SFX Q   0     க்கவிருப்பாள்/y        .
SFX Q   0     க்கவிருப்பார்/y        .
SFX Q   0     க்கவிருப்பார்கள்/y         .
SFX Q   0     க்கவிருக்கும்/y        .
SFX Q   0     க்கவேண்டியிரு/y        .
SFX Q   0     க்கவேண்டியிருந்தேன்/y       .
SFX Q   0     க்கவேண்டியிருந்தோம்/y       .
SFX Q   0     க்கவேண்டியிருந்தாய்/y         .
SFX Q   0     க்கவேண்டியிருந்தீர்/y         .
SFX Q   0     க்கவேண்டியிருந்தீர்கள்/y         .
SFX Q   0     க்கவேண்டியிருந்தான்/y         .
SFX Q   0     க்கவேண்டியிருந்தாள்/y         .
SFX Q   0     க்கவேண்டியிருந்தார்/y         .
SFX Q   0     க்கவேண்டியிருந்தார்கள்/y        .
SFX Q   0     க்கவேண்டியிருந்தது/y         .
SFX Q   0     க்கவேண்டியிருந்தன/y        .
SFX Q   0     க்கவேண்டியிருக்கிறேன்/y       .
SFX Q   0     க்கவேண்டியிருக்கிறோம்/y       .
SFX Q   0     க்கவேண்டியிருக்கிறாய்/y         .
SFX Q   0     க்கவேண்டியிருக்கிறீர்/y         .
SFX Q   0     க்கவேண்டியிருக்கிறீர்கள்/y         .
SFX Q   0     க்கவேண்டியிருக்கிறான்/y         .
SFX Q   0     க்கவேண்டியிருக்கிறாள்/y        .
SFX Q   0     க்கவேண்டியிருக்கிறார்/y        .
SFX Q   0     க்கவேண்டியிருக்கிறார்கள்/y         .
SFX Q   0     க்கவேண்டியிருக்கிறது/y        .
SFX Q   0     க்கவேண்டியிருக்கிறன/y       .
SFX Q   0     க்கவேண்டியிருக்கின்றேன்/y       .
SFX Q   0     க்கவேண்டியிருக்கின்றோம்/y       .
SFX Q   0     க்கவேண்டியிருக்கின்றாய்/y         .
SFX Q   0     க்கவேண்டியிருக்கின்றீர்/y         .
SFX Q   0     க்கவேண்டியிருக்கின்றீர்கள்/y         .
SFX Q   0     க்கவேண்டியிருக்கின்றான்/y         .
SFX Q   0     க்கவேண்டியிருக்கின்றாள்/y        .
SFX Q   0     க்கவேண்டியிருக்கின்றார்/y        .
SFX Q   0     க்கவேண்டியிருக்கின்றார்கள்/y         .
SFX Q   0     க்கவேண்டியிருக்கின்றது/y        .
SFX Q   0     க்கவேண்டியிருக்கின்றன/y       .
SFX Q   0     க்கவேண்டியிருப்பேன்/y       .
SFX Q   0     க்கவேண்டியிருப்போம்/y       .
SFX Q   0     க்கவேண்டியிருப்பாய்/y         .
SFX Q   0     க்கவேண்டியிருப்பீர்/y         .
SFX Q   0     க்கவேண்டியிருப்பீர்கள்/y         .
SFX Q   0     க்கவேண்டியிருப்பான்/y         .
SFX Q   0     க்கவேண்டியிருப்பாள்/y        .
SFX Q   0     க்கவேண்டியிருப்பார்/y        .
SFX Q   0     க்கவேண்டியிருப்பார்கள்/y         .
SFX Q   0     க்கவேண்டியிருக்கும்/y        .
SFX Q   0     க்கவேண்டியிருத்தல்/y        .
SFX Q   0     க்கவேண்டியிருந்தது/y        .
SFX Q   0     க்கவேண்டிவா/y        .
SFX Q   0     க்கவேண்டிவந்தேன்/y       .
SFX Q   0     க்கவேண்டிவந்தோம்/y       .
SFX Q   0     க்கவேண்டிவந்தாய்/y         .
SFX Q   0     க்கவேண்டிவந்தீர்/y         .
SFX Q   0     க்கவேண்டிவந்தீர்கள்/y         .
SFX Q   0     க்கவேண்டிவந்தான்/y         .
SFX Q   0     க்கவேண்டிவந்தாள்/y         .
SFX Q   0     க்கவேண்டிவந்தார்/y         .
SFX Q   0     க்கவேண்டிவந்தார்கள்/y        .
SFX Q   0     க்கவேண்டிவந்தது/y         .
SFX Q   0     க்கவேண்டிவந்தன/y        .
SFX Q   0     க்கவேண்டிவருகிறேன்/y       .
SFX Q   0     க்கவேண்டிவருகிறோம்/y       .
SFX Q   0     க்கவேண்டிவருகிறாய்/y         .
SFX Q   0     க்கவேண்டிவருகிறீர்/y         .
SFX Q   0     க்கவேண்டிவருகிறீர்கள்/y         .
SFX Q   0     க்கவேண்டிவருகிறான்/y         .
SFX Q   0     க்கவேண்டிவருகிறாள்/y        .
SFX Q   0     க்கவேண்டிவருகிறார்/y        .
SFX Q   0     க்கவேண்டிவருகிறார்கள்/y         .
SFX Q   0     க்கவேண்டிவருகிறது/y        .
SFX Q   0     க்கவேண்டிவருகிறன/y       .
SFX Q   0     க்கவேண்டிவருகின்றேன்/y       .
SFX Q   0     க்கவேண்டிவருகின்றோம்/y       .
SFX Q   0     க்கவேண்டிவருகின்றாய்/y         .
SFX Q   0     க்கவேண்டிவருகின்றீர்/y         .
SFX Q   0     க்கவேண்டிவருகின்றீர்கள்/y         .
SFX Q   0     க்கவேண்டிவருகின்றான்/y         .
SFX Q   0     க்கவேண்டிவருகின்றாள்/y        .
SFX Q   0     க்கவேண்டிவருகின்றார்/y        .
SFX Q   0     க்கவேண்டிவருகின்றார்கள்/y         .
SFX Q   0     க்கவேண்டிவருகின்றது/y        .
SFX Q   0     க்கவேண்டிவருகின்றன/y       .
SFX Q   0     க்கவேண்டிவருவேன்/y       .
SFX Q   0     க்கவேண்டிவருவோம்/y       .
SFX Q   0     க்கவேண்டிவருவாய்/y         .
SFX Q   0     க்கவேண்டிவருவீர்/y         .
SFX Q   0     க்கவேண்டிவருவீர்கள்/y         .
SFX Q   0     க்கவேண்டிவருவான்/y         .
SFX Q   0     க்கவேண்டிவருவாள்/y        .
SFX Q   0     க்கவேண்டிவருவார்/y        .
SFX Q   0     க்கவேண்டிவருவார்கள்/y         .
SFX Q   0     க்கவேண்டிவரும்/y        .
SFX Q   0     க்கவேண்டிவருதல்/y        .
SFX Q   0     க்கவேண்டிவந்தது/y        .
SFX Q   0     க்கமுடியும்/y        .
SFX Q   0     க்கமுடியாது/y       .
SFX Q   0     க்கவியலும்/y       .
SFX Q   0     க்கவியலாது/y         .
SFX Q   0     க்கவில்லை/y        .
SFX Q   0     க்கமாட்டேன்/y       .
SFX Q   0     க்கமாட்டோம்/y       .
SFX Q   0     க்கமாட்டாய்/y         .
SFX Q   0     க்கமாட்டீர்/y         .
SFX Q   0     க்கமாட்டீர்கள்/y         .
SFX Q   0     க்கமாட்டான்/y         .
SFX Q   0     க்கமாட்டாள்/y         .
SFX Q   0     க்கமாட்டார்/y         .
SFX Q   0     க்கமாட்டார்கள்/y        .
SFX Q   0     க்காது/y         .
SFX Q   0     க்கக்கூடாது/y         .
SFX Q   0     க்கக்கூடும்/y         .
SFX Q   0     க்கவேண்டாம்/y         .
SFX Q   0     க்கவேண்டும்/y         .
SFX Q   0     க்கட்டும்/y         .
SFX Q   0     க்கலாகும்/y         .
SFX Q   0     க்கலாம்/y         .
SFX Q   0     ங்கள்/y         .
SFX Q   0     ங்களேன்/y         .
SFX Q   0     வேன்/y         .
SFX Q   0     ந்தேன்/y       .
SFX Q   0     ந்தோம்/y       .
SFX Q   0     ந்தாய்/y         .
SFX Q   0     ந்தீர்/y         .
SFX Q   0     ந்தீர்கள்/y         .
SFX Q   0     ந்தான்/y         .
SFX Q   0     ந்தாள்/y         .
SFX Q   0     ந்தார்/y         .
SFX Q   0     ந்தார்கள்/y        .
SFX Q   0     ந்தது/y         .
SFX Q   0     ந்தன/y        .
SFX Q   0     க்கிறேன்/y       .
SFX Q   0     க்கிறோம்/y       .
SFX Q   0     க்கிறாய்/y         .
SFX Q   0     க்கிறீர்/y         .
SFX Q   0     க்கிறீர்கள்/y         .
SFX Q   0     க்கிறான்/y         .
SFX Q   0     க்கிறாள்/y        .
SFX Q   0     க்கிறார்/y        .
SFX Q   0     க்கிறார்கள்/y         .
SFX Q   0     க்கிறது/y        .
SFX Q   0     க்கிறன/y       .
SFX Q   0     க்கின்றேன்/y       .
SFX Q   0     க்கின்றோம்/y       .
SFX Q   0     க்கின்றாய்/y         .
SFX Q   0     க்கின்றீர்/y         .
SFX Q   0     க்கின்றீர்கள்/y         .
SFX Q   0     க்கின்றான்/y         .
SFX Q   0     க்கின்றாள்/y        .
SFX Q   0     க்கின்றார்/y        .
SFX Q   0     க்கின்றார்கள்/y         .
SFX Q   0     க்கின்றது/y        .
SFX Q   0     க்கின்றன/y       .
SFX Q   0     ப்பேன்/y       .
SFX Q   0     ப்போம்/y       .
SFX Q   0     ப்பாய்/y         .
SFX Q   0     ப்பீர்/y         .
SFX Q   0     ப்பீர்கள்/y         .
SFX Q   0     ப்பான்/y         .
SFX Q   0     ப்பாள்/y        .
SFX Q   0     ப்பார்/y        .
SFX Q   0     ப்பார்கள்/y         .
SFX Q   0     க்கும்/y        .
SFX Q   0     ந்துகாட்டு/y       .
SFX Q   0     ந்துகாட்டினேன்/y       .
SFX Q   0     ந்துகாட்டினோம்/y       .
SFX Q   0     ந்துகாட்டினாய்/y         .
SFX Q   0     ந்துகாட்டினீர்/y         .
SFX Q   0     ந்துகாட்டினீர்கள்/y         .
SFX Q   0     ந்துகாட்டினான்/y         .
SFX Q   0     ந்துகாட்டினாள்/y         .
SFX Q   0     ந்துகாட்டினார்/y         .
SFX Q   0     ந்துகாட்டினார்கள்/y        .
SFX Q   0     ந்துகாட்டியது/y         .
SFX Q   0     ந்துகாட்டிற்று/y         .
SFX Q   0     ந்துகாட்டின/y        .
SFX Q   0     ந்துகாட்டுகிறேன்/y       .
SFX Q   0     ந்துகாட்டுகிறோம்/y       .
SFX Q   0     ந்துகாட்டுகிறாய்/y         .
SFX Q   0     ந்துகாட்டுகிறீர்/y         .
SFX Q   0     ந்துகாட்டுகிறீர்கள்/y         .
SFX Q   0     ந்துகாட்டுகிறான்/y         .
SFX Q   0     ந்துகாட்டுகிறாள்/y        .
SFX Q   0     ந்துகாட்டுகிறார்/y        .
SFX Q   0     ந்துகாட்டுகிறார்கள்/y         .
SFX Q   0     ந்துகாட்டுகிறது/y        .
SFX Q   0     ந்துகாட்டுகிறன/y       .
SFX Q   0     ந்துகாட்டுகின்றேன்/y       .
SFX Q   0     ந்துகாட்டுகின்றோம்/y       .
SFX Q   0     ந்துகாட்டுகின்றாய்/y         .
SFX Q   0     ந்துகாட்டுகின்றீர்/y         .
SFX Q   0     ந்துகாட்டுகின்றீர்கள்/y         .
SFX Q   0     ந்துகாட்டுகின்றான்/y         .
SFX Q   0     ந்துகாட்டுகின்றாள்/y        .
SFX Q   0     ந்துகாட்டுகின்றார்/y        .
SFX Q   0     ந்துகாட்டுகின்றார்கள்/y         .
SFX Q   0     ந்துகாட்டுகின்றது/y        .
SFX Q   0     ந்துகாட்டுகின்றன/y       .
SFX Q   0     ந்துகாட்டுவேன்/y       .
SFX Q   0     ந்துகாட்டுவோம்/y       .
SFX Q   0     ந்துகாட்டுவாய்/y         .
SFX Q   0     ந்துகாட்டுவீர்/y         .
SFX Q   0     ந்துகாட்டுவீர்கள்/y         .
SFX Q   0     ந்துகாட்டுவான்/y         .
SFX Q   0     ந்துகாட்டுவாள்/y        .
SFX Q   0     ந்துகாட்டுவார்/y        .
SFX Q   0     ந்துகாட்டுவார்கள்/y         .
SFX Q   0     ந்துகாட்டும்/y        .
SFX Q   0     ந்துகொடு/y       .
SFX Q   0     ந்துகொடுத்தேன்/y       .
SFX Q   0     ந்துகொடுத்தோம்/y       .
SFX Q   0     ந்துகொடுத்தாய்/y         .
SFX Q   0     ந்துகொடுத்தீர்/y         .
SFX Q   0     ந்துகொடுத்தீர்கள்/y         .
SFX Q   0     ந்துகொடுத்தான்/y         .
SFX Q   0     ந்துகொடுத்தாள்/y         .
SFX Q   0     ந்துகொடுத்தார்/y         .
SFX Q   0     ந்துகொடுத்தார்கள்/y        .
SFX Q   0     ந்துகொடுத்தது/y         .
SFX Q   0     ந்துகொடுத்தன/y        .
SFX Q   0     ந்துகொடுக்கிறேன்/y       .
SFX Q   0     ந்துகொடுக்கிறோம்/y       .
SFX Q   0     ந்துகொடுக்கிறாய்/y         .
SFX Q   0     ந்துகொடுக்கிறீர்/y         .
SFX Q   0     ந்துகொடுக்கிறீர்கள்/y         .
SFX Q   0     ந்துகொடுக்கிறான்/y         .
SFX Q   0     ந்துகொடுக்கிறாள்/y        .
SFX Q   0     ந்துகொடுக்கிறார்/y        .
SFX Q   0     ந்துகொடுக்கிறார்கள்/y         .
SFX Q   0     ந்துகொடுக்கிறது/y        .
SFX Q   0     ந்துகொடுக்கிறன/y       .
SFX Q   0     ந்துகொடுக்கின்றேன்/y       .
SFX Q   0     ந்துகொடுக்கின்றோம்/y       .
SFX Q   0     ந்துகொடுக்கின்றாய்/y         .
SFX Q   0     ந்துகொடுக்கின்றீர்/y         .
SFX Q   0     ந்துகொடுக்கின்றீர்கள்/y         .
SFX Q   0     ந்துகொடுக்கின்றான்/y         .
SFX Q   0     ந்துகொடுக்கின்றாள்/y        .
SFX Q   0     ந்துகொடுக்கின்றார்/y        .
SFX Q   0     ந்துகொடுக்கின்றார்கள்/y         .
SFX Q   0     ந்துகொடுக்கின்றது/y        .
SFX Q   0     ந்துகொடுக்கின்றன/y       .
SFX Q   0     ந்துகொடுப்பேன்/y       .
SFX Q   0     ந்துகொடுப்போம்/y       .
SFX Q   0     ந்துகொடுப்பாய்/y         .
SFX Q   0     ந்துகொடுப்பீர்/y         .
SFX Q   0     ந்துகொடுப்பீர்கள்/y         .
SFX Q   0     ந்துகொடுப்பான்/y         .
SFX Q   0     ந்துகொடுப்பாள்/y        .
SFX Q   0     ந்துகொடுப்பார்/y        .
SFX Q   0     ந்துகொடுப்பார்கள்/y         .
SFX Q   0     ந்துகொடுக்கும்/y        .
SFX Q   0     ந்துவை/y       .
SFX Q   0     ந்துவைத்தேன்/y       .
SFX Q   0     ந்துவைத்தோம்/y       .
SFX Q   0     ந்துவைத்தாய்/y         .
SFX Q   0     ந்துவைத்தீர்/y         .
SFX Q   0     ந்துவைத்தீர்கள்/y         .
SFX Q   0     ந்துவைத்தான்/y         .
SFX Q   0     ந்துவைத்தாள்/y         .
SFX Q   0     ந்துவைத்தார்/y         .
SFX Q   0     ந்துவைத்தார்கள்/y        .
SFX Q   0     ந்துவைத்தது/y         .
SFX Q   0     ந்துவைத்தன/y        .
SFX Q   0     ந்துவைக்கிறேன்/y       .
SFX Q   0     ந்துவைக்கிறோம்/y       .
SFX Q   0     ந்துவைக்கிறாய்/y         .
SFX Q   0     ந்துவைக்கிறீர்/y         .
SFX Q   0     ந்துவைக்கிறீர்கள்/y         .
SFX Q   0     ந்துவைக்கிறான்/y         .
SFX Q   0     ந்துவைக்கிறாள்/y        .
SFX Q   0     ந்துவைக்கிறார்/y        .
SFX Q   0     ந்துவைக்கிறார்கள்/y         .
SFX Q   0     ந்துவைக்கிறது/y        .
SFX Q   0     ந்துவைக்கிறன/y       .
SFX Q   0     ந்துவைக்கின்றேன்/y       .
SFX Q   0     ந்துவைக்கின்றோம்/y       .
SFX Q   0     ந்துவைக்கின்றாய்/y         .
SFX Q   0     ந்துவைக்கின்றீர்/y         .
SFX Q   0     ந்துவைக்கின்றீர்கள்/y         .
SFX Q   0     ந்துவைக்கின்றான்/y         .
SFX Q   0     ந்துவைக்கின்றாள்/y        .
SFX Q   0     ந்துவைக்கின்றார்/y        .
SFX Q   0     ந்துவைக்கின்றார்கள்/y         .
SFX Q   0     ந்துவைக்கின்றது/y        .
SFX Q   0     ந்துவைக்கின்றன/y       .
SFX Q   0     ந்துவைப்பேன்/y       .
SFX Q   0     ந்துவைப்போம்/y       .
SFX Q   0     ந்துவைப்பாய்/y         .
SFX Q   0     ந்துவைப்பீர்/y         .
SFX Q   0     ந்துவைப்பீர்கள்/y         .
SFX Q   0     ந்துவைப்பான்/y         .
SFX Q   0     ந்துவைப்பாள்/y        .
SFX Q   0     ந்துவைப்பார்/y        .
SFX Q   0     ந்துவைப்பார்கள்/y         .
SFX Q   0     ந்துவைக்கும்/y        .
SFX Q   0     ந்துபார்/y       .
SFX Q   0     ந்துபார்த்தேன்/y       .
SFX Q   0     ந்துபார்த்தோம்/y       .
SFX Q   0     ந்துபார்த்தாய்/y         .
SFX Q   0     ந்துபார்த்தீர்/y         .
SFX Q   0     ந்துபார்த்தீர்கள்/y         .
SFX Q   0     ந்துபார்த்தான்/y         .
SFX Q   0     ந்துபார்த்தாள்/y         .
SFX Q   0     ந்துபார்த்தார்/y         .
SFX Q   0     ந்துபார்த்தார்கள்/y        .
SFX Q   0     ந்துபார்த்தது/y         .
SFX Q   0     ந்துபார்த்தன/y        .
SFX Q   0     ந்துபார்க்கிறேன்/y       .
SFX Q   0     ந்துபார்க்கிறோம்/y       .
SFX Q   0     ந்துபார்க்கிறாய்/y         .
SFX Q   0     ந்துபார்க்கிறீர்/y         .
SFX Q   0     ந்துபார்க்கிறீர்கள்/y         .
SFX Q   0     ந்துபார்க்கிறான்/y         .
SFX Q   0     ந்துபார்க்கிறாள்/y        .
SFX Q   0     ந்துபார்க்கிறார்/y        .
SFX Q   0     ந்துபார்க்கிறார்கள்/y         .
SFX Q   0     ந்துபார்க்கிறது/y        .
SFX Q   0     ந்துபார்க்கிறன/y       .
SFX Q   0     ந்துபார்க்கின்றேன்/y       .
SFX Q   0     ந்துபார்க்கின்றோம்/y       .
SFX Q   0     ந்துபார்க்கின்றாய்/y         .
SFX Q   0     ந்துபார்க்கின்றீர்/y         .
SFX Q   0     ந்துபார்க்கின்றீர்கள்/y         .
SFX Q   0     ந்துபார்க்கின்றான்/y         .
SFX Q   0     ந்துபார்க்கின்றாள்/y        .
SFX Q   0     ந்துபார்க்கின்றார்/y        .
SFX Q   0     ந்துபார்க்கின்றார்கள்/y         .
SFX Q   0     ந்துபார்க்கின்றது/y        .
SFX Q   0     ந்துபார்க்கின்றன/y       .
SFX Q   0     ந்துபார்ப்பேன்/y       .
SFX Q   0     ந்துபார்ப்போம்/y       .
SFX Q   0     ந்துபார்ப்பாய்/y         .
SFX Q   0     ந்துபார்ப்பீர்/y         .
SFX Q   0     ந்துபார்ப்பீர்கள்/y         .
SFX Q   0     ந்துபார்ப்பான்/y         .
SFX Q   0     ந்துபார்ப்பாள்/y        .
SFX Q   0     ந்துபார்ப்பார்/y        .
SFX Q   0     ந்துபார்ப்பார்கள்/y         .
SFX Q   0     ந்துபார்க்கும்/y        .
SFX Q   0     ந்திரு/y        .
SFX Q   0     ந்திருந்தேன்/y       .
SFX Q   0     ந்திருந்தோம்/y       .
SFX Q   0     ந்திருந்தாய்/y         .
SFX Q   0     ந்திருந்தீர்/y         .
SFX Q   0     ந்திருந்தீர்கள்/y         .
SFX Q   0     ந்திருந்தான்/y         .
SFX Q   0     ந்திருந்தாள்/y         .
SFX Q   0     ந்திருந்தார்/y         .
SFX Q   0     ந்திருந்தார்கள்/y        .
SFX Q   0     ந்திருந்தது/y         .
SFX Q   0     ந்திருந்தன/y        .
SFX Q   0     ந்திருக்கிறேன்/y       .
SFX Q   0     ந்திருக்கிறோம்/y       .
SFX Q   0     ந்திருக்கிறாய்/y         .
SFX Q   0     ந்திருக்கிறீர்/y         .
SFX Q   0     ந்திருக்கிறீர்கள்/y         .
SFX Q   0     ந்திருக்கிறான்/y         .
SFX Q   0     ந்திருக்கிறாள்/y        .
SFX Q   0     ந்திருக்கிறார்/y        .
SFX Q   0     ந்திருக்கிறார்கள்/y         .
SFX Q   0     ந்திருக்கிறது/y        .
SFX Q   0     ந்திருக்கிறன/y       .
SFX Q   0     ந்திருக்கின்றேன்/y       .
SFX Q   0     ந்திருக்கின்றோம்/y       .
SFX Q   0     ந்திருக்கின்றாய்/y         .
SFX Q   0     ந்திருக்கின்றீர்/y         .
SFX Q   0     ந்திருக்கின்றீர்கள்/y         .
SFX Q   0     ந்திருக்கின்றான்/y         .
SFX Q   0     ந்திருக்கின்றாள்/y        .
SFX Q   0     ந்திருக்கின்றார்/y        .
SFX Q   0     ந்திருக்கின்றார்கள்/y         .
SFX Q   0     ந்திருக்கின்றது/y        .
SFX Q   0     ந்திருக்கின்றன/y       .
SFX Q   0     ந்திருப்பேன்/y       .
SFX Q   0     ந்திருப்போம்/y       .
SFX Q   0     ந்திருப்பாய்/y         .
SFX Q   0     ந்திருப்பீர்/y         .
SFX Q   0     ந்திருப்பீர்கள்/y         .
SFX Q   0     ந்திருப்பான்/y         .
SFX Q   0     ந்திருப்பாள்/y        .
SFX Q   0     ந்திருப்பார்/y        .
SFX Q   0     ந்திருப்பார்கள்/y         .
SFX Q   0     ந்திருக்கும்/y        .
SFX Q   0     ந்துகொள்/y       .
SFX Q   0     ந்துகொண்டேன்/y       .
SFX Q   0     ந்துகொண்டோம்/y       .
SFX Q   0     ந்துகொண்டாய்/y         .
SFX Q   0     ந்துகொண்டீர்/y         .
SFX Q   0     ந்துகொண்டீர்கள்/y         .
SFX Q   0     ந்துகொண்டான்/y         .
SFX Q   0     ந்துகொண்டாள்/y         .
SFX Q   0     ந்துகொண்டார்/y         .
SFX Q   0     ந்துகொண்டார்கள்/y        .
SFX Q   0     ந்துகொண்டது/y         .
SFX Q   0     ந்துகொண்டன/y        .
SFX Q   0     ந்துகொள்கிறேன்/y       .
SFX Q   0     ந்துகொள்கிறோம்/y       .
SFX Q   0     ந்துகொள்கிறாய்/y         .
SFX Q   0     ந்துகொள்கிறீர்/y         .
SFX Q   0     ந்துகொள்கிறீர்கள்/y         .
SFX Q   0     ந்துகொள்கிறான்/y         .
SFX Q   0     ந்துகொள்கிறாள்/y        .
SFX Q   0     ந்துகொள்கிறார்/y        .
SFX Q   0     ந்துகொள்கிறார்கள்/y         .
SFX Q   0     ந்துகொள்கிறது/y        .
SFX Q   0     ந்துகொள்கிறன/y       .
SFX Q   0     ந்துகொள்கின்றேன்/y       .
SFX Q   0     ந்துகொள்கின்றோம்/y       .
SFX Q   0     ந்துகொள்கின்றாய்/y         .
SFX Q   0     ந்துகொள்கின்றீர்/y         .
SFX Q   0     ந்துகொள்கின்றீர்கள்/y         .
SFX Q   0     ந்துகொள்கின்றான்/y         .
SFX Q   0     ந்துகொள்கின்றாள்/y        .
SFX Q   0     ந்துகொள்கின்றார்/y        .
SFX Q   0     ந்துகொள்கின்றார்கள்/y         .
SFX Q   0     ந்துகொள்கின்றது/y        .
SFX Q   0     ந்துகொள்கின்றன/y       .
SFX Q   0     ந்துகொள்வேன்/y       .
SFX Q   0     ந்துகொள்வோம்/y       .
SFX Q   0     ந்துகொள்வாய்/y         .
SFX Q   0     ந்துகொள்வீர்/y         .
SFX Q   0     ந்துகொள்வீர்கள்/y         .
SFX Q   0     ந்துகொள்வான்/y         .
SFX Q   0     ந்துகொள்வாள்/y        .
SFX Q   0     ந்துகொள்வார்/y        .
SFX Q   0     ந்துகொள்வார்கள்/y         .
SFX Q   0     ந்துகொள்ளும்/y        .
SFX Q   0     ந்துபோ/y        .
SFX Q   0     ந்துபோனேன்/y       .
SFX Q   0     ந்துபோனோம்/y       .
SFX Q   0     ந்துபோனாய்/y         .
SFX Q   0     ந்துபோனீர்/y         .
SFX Q   0     ந்துபோனீர்கள்/y         .
SFX Q   0     ந்துபோனான்/y         .
SFX Q   0     ந்துபோனாள்/y         .
SFX Q   0     ந்துபோனார்/y         .
SFX Q   0     ந்துபோனார்கள்/y        .
SFX Q   0     ந்துபோனது/y         .
SFX Q   0     ந்துபோயிற்று/y         .
SFX Q   0     ந்துபோயின/y        .
SFX Q   0     ந்துபோகிறேன்/y       .
SFX Q   0     ந்துபோகிறோம்/y       .
SFX Q   0     ந்துபோகிறாய்/y         .
SFX Q   0     ந்துபோகிறீர்/y         .
SFX Q   0     ந்துபோகிறீர்கள்/y         .
SFX Q   0     ந்துபோகிறான்/y         .
SFX Q   0     ந்துபோகிறாள்/y        .
SFX Q   0     ந்துபோகிறார்/y        .
SFX Q   0     ந்துபோகிறார்கள்/y         .
SFX Q   0     ந்துபோகிறது/y        .
SFX Q   0     ந்துபோகிறன/y       .
SFX Q   0     ந்துபோகின்றேன்/y       .
SFX Q   0     ந்துபோகின்றோம்/y       .
SFX Q   0     ந்துபோகின்றாய்/y         .
SFX Q   0     ந்துபோகின்றீர்/y         .
SFX Q   0     ந்துபோகின்றீர்கள்/y         .
SFX Q   0     ந்துபோகின்றான்/y         .
SFX Q   0     ந்துபோகின்றாள்/y        .
SFX Q   0     ந்துபோகின்றார்/y        .
SFX Q   0     ந்துபோகின்றார்கள்/y         .
SFX Q   0     ந்துபோகின்றது/y        .
SFX Q   0     ந்துபோகின்றன/y       .
SFX Q   0     ந்துபோவேன்/y       .
SFX Q   0     ந்துபோவோம்/y       .
SFX Q   0     ந்துபோவாய்/y         .
SFX Q   0     ந்துபோவீர்/y         .
SFX Q   0     ந்துபோவீர்கள்/y         .
SFX Q   0     ந்துபோவான்/y         .
SFX Q   0     ந்துபோவாள்/y        .
SFX Q   0     ந்துபோவார்/y        .
SFX Q   0     ந்துபோவார்கள்/y         .
SFX Q   0     ந்துபோகும்/y        .
SFX Q   0     ந்துவிடு/y       .
SFX Q   0     ந்துவிட்டேன்/y       .
SFX Q   0     ந்துவிட்டோம்/y       .
SFX Q   0     ந்துவிட்டாய்/y         .
SFX Q   0     ந்துவிட்டீர்/y         .
SFX Q   0     ந்துவிட்டீர்கள்/y         .
SFX Q   0     ந்துவிட்டான்/y         .
SFX Q   0     ந்துவிட்டாள்/y         .
SFX Q   0     ந்துவிட்டார்/y         .
SFX Q   0     ந்துவிட்டார்கள்/y        .
SFX Q   0     ந்துவிட்டது/y         .
SFX Q   0     ந்துவிட்டன/y        .
SFX Q   0     ந்துவிடுகிறேன்/y       .
SFX Q   0     ந்துவிடுகிறோம்/y       .
SFX Q   0     ந்துவிடுகிறாய்/y         .
SFX Q   0     ந்துவிடுகிறீர்/y         .
SFX Q   0     ந்துவிடுகிறீர்கள்/y         .
SFX Q   0     ந்துவிடுகிறான்/y         .
SFX Q   0     ந்துவிடுகிறாள்/y        .
SFX Q   0     ந்துவிடுகிறார்/y        .
SFX Q   0     ந்துவிடுகிறார்கள்/y         .
SFX Q   0     ந்துவிடுகிறது/y        .
SFX Q   0     ந்துவிடுகிறன/y       .
SFX Q   0     ந்துவிடுகின்றேன்/y       .
SFX Q   0     ந்துவிடுகின்றோம்/y       .
SFX Q   0     ந்துவிடுகின்றாய்/y         .
SFX Q   0     ந்துவிடுகின்றீர்/y         .
SFX Q   0     ந்துவிடுகின்றீர்கள்/y         .
SFX Q   0     ந்துவிடுகின்றான்/y         .
SFX Q   0     ந்துவிடுகின்றாள்/y        .
SFX Q   0     ந்துவிடுகின்றார்/y        .
SFX Q   0     ந்துவிடுகின்றார்கள்/y         .
SFX Q   0     ந்துவிடுகின்றது/y        .
SFX Q   0     ந்துவிடுகின்றன/y       .
SFX Q   0     ந்துவிடுவேன்/y       .
SFX Q   0     ந்துவிடுவோம்/y       .
SFX Q   0     ந்துவிடுவாய்/y         .
SFX Q   0     ந்துவிடுவீர்/y         .
SFX Q   0     ந்துவிடுவீர்கள்/y         .
SFX Q   0     ந்துவிடுவான்/y        .
SFX Q   0     ந்துவிடுவாள்/y        .
SFX Q   0     ந்துவிடுவார்/y        .
SFX Q   0     ந்துவிடுவார்கள்/y         .
SFX Q   0     ந்துவிடும்/y        .
SFX Q   0     ந்துகொண்டிரு/y        .
SFX Q   0     ந்துகொண்டிருந்தேன்/y       .
SFX Q   0     ந்துகொண்டிருந்தோம்/y       .
SFX Q   0     ந்துகொண்டிருந்தாய்/y         .
SFX Q   0     ந்துகொண்டிருந்தீர்/y         .
SFX Q   0     ந்துகொண்டிருந்தீர்கள்/y         .
SFX Q   0     ந்துகொண்டிருந்தான்/y         .
SFX Q   0     ந்துகொண்டிருந்தாள்/y         .
SFX Q   0     ந்துகொண்டிருந்தார்/y         .
SFX Q   0     ந்துகொண்டிருந்தார்கள்/y        .
SFX Q   0     ந்துகொண்டிருந்தது/y         .
SFX Q   0     ந்துகொண்டிருந்தன/y        .
SFX Q   0     ந்துகொண்டிருக்கிறேன்/y       .
SFX Q   0     ந்துகொண்டிருக்கிறோம்/y       .
SFX Q   0     ந்துகொண்டிருக்கிறாய்/y         .
SFX Q   0     ந்துகொண்டிருக்கிறீர்/y         .
SFX Q   0     ந்துகொண்டிருக்கிறீர்கள்/y         .
SFX Q   0     ந்துகொண்டிருக்கிறான்/y         .
SFX Q   0     ந்துகொண்டிருக்கிறாள்/y        .
SFX Q   0     ந்துகொண்டிருக்கிறார்/y        .
SFX Q   0     ந்துகொண்டிருக்கிறார்கள்/y         .
SFX Q   0     ந்துகொண்டிருக்கிறது/y        .
SFX Q   0     ந்துகொண்டிருக்கிறன/y       .
SFX Q   0     ந்துகொண்டிருக்கின்றேன்/y       .
SFX Q   0     ந்துகொண்டிருக்கின்றோம்/y       .
SFX Q   0     ந்துகொண்டிருக்கின்றாய்/y         .
SFX Q   0     ந்துகொண்டிருக்கின்றீர்/y         .
SFX Q   0     ந்துகொண்டிருக்கின்றீர்கள்/y         .
SFX Q   0     ந்துகொண்டிருக்கின்றான்/y         .
SFX Q   0     ந்துகொண்டிருக்கின்றாள்/y        .
SFX Q   0     ந்துகொண்டிருக்கின்றார்/y        .
SFX Q   0     ந்துகொண்டிருக்கின்றார்கள்/y         .
SFX Q   0     ந்துகொண்டிருக்கின்றது/y        .
SFX Q   0     ந்துகொண்டிருக்கின்றன/y       .
SFX Q   0     ந்துகொண்டிருப்பேன்/y       .
SFX Q   0     ந்துகொண்டிருப்போம்/y       .
SFX Q   0     ந்துகொண்டிருப்பாய்/y         .
SFX Q   0     ந்துகொண்டிருப்பீர்/y         .
SFX Q   0     ந்துகொண்டிருப்பீர்கள்/y         .
SFX Q   0     ந்துகொண்டிருப்பான்/y         .
SFX Q   0     ந்துகொண்டிருப்பாள்/y        .
SFX Q   0     ந்துகொண்டிருப்பார்/y        .
SFX Q   0     ந்துகொண்டிருப்பார்கள்/y         .
SFX Q   0     ந்துகொண்டிருக்கும்/y        .
SFX Q   0     ந்தாயிற்று/y        .
SFX Q   0     ந்துதொலை/y       .
SFX Q   0     ந்துதொலைந்தேன்/y       .
SFX Q   0     ந்துதொலைந்தோம்/y       .
SFX Q   0     ந்துதொலைந்தாய்/y         .
SFX Q   0     ந்துதொலைந்தீர்/y         .
SFX Q   0     ந்துதொலைந்தீர்கள்/y         .
SFX Q   0     ந்துதொலைந்தான்/y         .
SFX Q   0     ந்துதொலைந்தாள்/y         .
SFX Q   0     ந்துதொலைந்தார்/y         .
SFX Q   0     ந்துதொலைந்தார்கள்/y        .
SFX Q   0     ந்துதொலைந்தது/y         .
SFX Q   0     ந்துதொலைந்தன/y        .
SFX Q   0     ந்துதொலைகிறேன்/y       .
SFX Q   0     ந்துதொலைகிறோம்/y       .
SFX Q   0     ந்துதொலைகிறாய்/y         .
SFX Q   0     ந்துதொலைகிறீர்/y         .
SFX Q   0     ந்துதொலைகிறீர்கள்/y         .
SFX Q   0     ந்துதொலைகிறான்/y         .
SFX Q   0     ந்துதொலைகிறாள்/y        .
SFX Q   0     ந்துதொலைகிறார்/y        .
SFX Q   0     ந்துதொலைகிறார்கள்/y         .
SFX Q   0     ந்துதொலைகிறது/y        .
SFX Q   0     ந்துதொலைகிறன/y       .
SFX Q   0     ந்துதொலைகின்றேன்/y       .
SFX Q   0     ந்துதொலைகின்றோம்/y       .
SFX Q   0     ந்துதொலைகின்றாய்/y         .
SFX Q   0     ந்துதொலைகின்றீர்/y         .
SFX Q   0     ந்துதொலைகின்றீர்கள்/y         .
SFX Q   0     ந்துதொலைகின்றான்/y         .
SFX Q   0     ந்துதொலைகின்றாள்/y        .
SFX Q   0     ந்துதொலைகின்றார்/y        .
SFX Q   0     ந்துதொலைகின்றார்கள்/y         .
SFX Q   0     ந்துதொலைகின்றது/y        .
SFX Q   0     ந்துதொலைகின்றன/y       .
SFX Q   0     ந்துதொலைவேன்/y       .
SFX Q   0     ந்துதொலைவோம்/y       .
SFX Q   0     ந்துதொலைவாய்/y         .
SFX Q   0     ந்துதொலைவீர்/y         .
SFX Q   0     ந்துதொலைவீர்கள்/y         .
SFX Q   0     ந்துதொலைவான்/y         .
SFX Q   0     ந்துதொலைவாள்/y        .
SFX Q   0     ந்துதொலைவார்/y        .
SFX Q   0     ந்துதொலைவார்கள்/y         .
SFX Q   0     ந்துதொலையும்/y        .
SFX Q   0     ந்துதள்ளு/y        .
SFX Q   0     ந்துதள்ளினேன்/y       .
SFX Q   0     ந்துதள்ளினோம்/y       .
SFX Q   0     ந்துதள்ளினாய்/y         .
SFX Q   0     ந்துதள்ளினீர்/y         .
SFX Q   0     ந்துதள்ளினீர்கள்/y         .
SFX Q   0     ந்துதள்ளினான்/y         .
SFX Q   0     ந்துதள்ளினாள்/y         .
SFX Q   0     ந்துதள்ளினார்/y         .
SFX Q   0     ந்துதள்ளினார்கள்/y        .
SFX Q   0     ந்துதள்ளியது/y         .
SFX Q   0     ந்துதள்ளிற்று/y         .
SFX Q   0     ந்துதள்ளின/y        .
SFX Q   0     ந்துதள்ளுகிறேன்/y       .
SFX Q   0     ந்துதள்ளுகிறோம்/y       .
SFX Q   0     ந்துதள்ளுகிறாய்/y         .
SFX Q   0     ந்துதள்ளுகிறீர்/y         .
SFX Q   0     ந்துதள்ளுகிறீர்கள்/y         .
SFX Q   0     ந்துதள்ளுகிறான்/y         .
SFX Q   0     ந்துதள்ளுகிறாள்/y        .
SFX Q   0     ந்துதள்ளுகிறார்/y        .
SFX Q   0     ந்துதள்ளுகிறார்கள்/y         .
SFX Q   0     ந்துதள்ளுகிறது/y        .
SFX Q   0     ந்துதள்ளுகிறன/y       .
SFX Q   0     ந்துதள்ளுகின்றேன்/y       .
SFX Q   0     ந்துதள்ளுகின்றோம்/y       .
SFX Q   0     ந்துதள்ளுகின்றாய்/y         .
SFX Q   0     ந்துதள்ளுகின்றீர்/y         .
SFX Q   0     ந்துதள்ளுகின்றீர்கள்/y         .
SFX Q   0     ந்துதள்ளுகின்றான்/y         .
SFX Q   0     ந்துதள்ளுகின்றாள்/y        .
SFX Q   0     ந்துதள்ளுகின்றார்/y        .
SFX Q   0     ந்துதள்ளுகின்றார்கள்/y         .
SFX Q   0     ந்துதள்ளுகின்றது/y        .
SFX Q   0     ந்துதள்ளுகின்றன/y       .
SFX Q   0     ந்துதள்ளுவேன்/y       .
SFX Q   0     ந்துதள்ளுவோம்/y       .
SFX Q   0     ந்துதள்ளுவாய்/y         .
SFX Q   0     ந்துதள்ளுவீர்/y         .
SFX Q   0     ந்துதள்ளுவீர்கள்/y         .
SFX Q   0     ந்துதள்ளுவான்/y         .
SFX Q   0     ந்துதள்ளுவாள்/y        .
SFX Q   0     ந்துதள்ளுவார்/y        .
SFX Q   0     ந்துதள்ளுவார்கள்/y         .
SFX Q   0     ந்துதள்ளும்/y        .
SFX Q   0     ந்துகிழி/y       .
SFX Q   0     ந்துகிழித்தேன்/y       .
SFX Q   0     ந்துகிழித்தோம்/y       .
SFX Q   0     ந்துகிழித்தாய்/y       .
SFX Q   0     ந்துகிழித்தீர்/y       .
SFX Q   0     ந்துகிழித்தீர்கள்/y       .
SFX Q   0     ந்துகிழித்தான்/y       .
SFX Q   0     ந்துகிழித்தாள்/y       .
SFX Q   0     ந்துகிழித்தார்/y       .
SFX Q   0     ந்துகிழித்தார்கள்/y       .
SFX Q   0     ந்துகிழித்தது/y       .
SFX Q   0     ந்துகிழித்தன/y       .
SFX Q   0     ந்துகிழிக்கிறேன்/y       .
SFX Q   0     ந்துகிழிக்கிறோம்/y       .
SFX Q   0     ந்துகிழிக்கிறாய்/y         .
SFX Q   0     ந்துகிழிக்கிறீர்/y         .
SFX Q   0     ந்துகிழிக்கிறீர்கள்/y         .
SFX Q   0     ந்துகிழிக்கிறான்/y         .
SFX Q   0     ந்துகிழிக்கிறாள்/y        .
SFX Q   0     ந்துகிழிக்கிறார்/y        .
SFX Q   0     ந்துகிழிக்கிறார்கள்/y         .
SFX Q   0     ந்துகிழிக்கிறது/y        .
SFX Q   0     ந்துகிழிக்கிறன/y       .
SFX Q   0     ந்துகிழிக்கின்றேன்/y       .
SFX Q   0     ந்துகிழிக்கின்றோம்/y       .
SFX Q   0     ந்துகிழிக்கின்றாய்/y         .
SFX Q   0     ந்துகிழிக்கின்றீர்/y         .
SFX Q   0     ந்துகிழிக்கின்றீர்கள்/y         .
SFX Q   0     ந்துகிழிக்கின்றான்/y         .
SFX Q   0     ந்துகிழிக்கின்றாள்/y        .
SFX Q   0     ந்துகிழிக்கின்றார்/y        .
SFX Q   0     ந்துகிழிக்கின்றார்கள்/y         .
SFX Q   0     ந்துகிழிக்கின்றது/y        .
SFX Q   0     ந்துகிழிக்கின்றன/y       .
SFX Q   0     ந்துகிழிப்பேன்/y       .
SFX Q   0     ந்துகிழிப்போம்/y       .
SFX Q   0     ந்துகிழிப்பாய்/y         .
SFX Q   0     ந்துகிழிப்பீர்/y         .
SFX Q   0     ந்துகிழிப்பீர்கள்/y         .
SFX Q   0     ந்துகிழிப்பான்/y         .
SFX Q   0     ந்துகிழிப்பாள்/y        .
SFX Q   0     ந்துகிழிப்பார்/y        .
SFX Q   0     ந்துகிழிப்பார்கள்/y         .
SFX Q   0     ந்துகிழிக்கும்/y        .
SFX Q   0     ந்துகிட/y        .
SFX Q   0     ந்துகிடந்தேன்/y       .
SFX Q   0     ந்துகிடந்தோம்/y       .
SFX Q   0     ந்துகிடந்தாய்/y         .
SFX Q   0     ந்துகிடந்தீர்/y         .
SFX Q   0     ந்துகிடந்தீர்கள்/y         .
SFX Q   0     ந்துகிடந்தான்/y         .
SFX Q   0     ந்துகிடந்தாள்/y         .
SFX Q   0     ந்துகிடந்தார்/y         .
SFX Q   0     ந்துகிடந்தார்கள்/y        .
SFX Q   0     ந்துகிடந்தது/y         .
SFX Q   0     ந்துகிடந்தன/y        .
SFX Q   0     ந்துகிடக்கிறேன்/y       .
SFX Q   0     ந்துகிடக்கிறோம்/y       .
SFX Q   0     ந்துகிடக்கிறாய்/y         .
SFX Q   0     ந்துகிடக்கிறீர்/y         .
SFX Q   0     ந்துகிடக்கிறீர்கள்/y         .
SFX Q   0     ந்துகிடக்கிறான்/y         .
SFX Q   0     ந்துகிடக்கிறாள்/y        .
SFX Q   0     ந்துகிடக்கிறார்/y        .
SFX Q   0     ந்துகிடக்கிறார்கள்/y         .
SFX Q   0     ந்துகிடக்கிறது/y        .
SFX Q   0     ந்துகிடக்கிறன/y       .
SFX Q   0     ந்துகிடக்கின்றேன்/y       .
SFX Q   0     ந்துகிடக்கின்றோம்/y       .
SFX Q   0     ந்துகிடக்கின்றாய்/y         .
SFX Q   0     ந்துகிடக்கின்றீர்/y         .
SFX Q   0     ந்துகிடக்கின்றீர்கள்/y         .
SFX Q   0     ந்துகிடக்கின்றான்/y         .
SFX Q   0     ந்துகிடக்கின்றாள்/y        .
SFX Q   0     ந்துகிடக்கின்றார்/y        .
SFX Q   0     ந்துகிடக்கின்றார்கள்/y         .
SFX Q   0     ந்துகிடக்கின்றது/y        .
SFX Q   0     ந்துகிடக்கின்றன/y       .
SFX Q   0     ந்துகிடப்பேன்/y       .
SFX Q   0     ந்துகிடப்போம்/y       .
SFX Q   0     ந்துகிடப்பாய்/y         .
SFX Q   0     ந்துகிடப்பீர்/y         .
SFX Q   0     ந்துகிடப்பீர்கள்/y         .
SFX Q   0     ந்துகிடப்பான்/y         .
SFX Q   0     ந்துகிடப்பாள்/y        .
SFX Q   0     ந்துகிடப்பார்/y        .
SFX Q   0     ந்துகிடப்பார்கள்/y         .
SFX Q   0     ந்துகிடக்கும்/y        .
SFX Q   0     ந்துதீர்/y       .
SFX Q   0     ந்துதீர்த்தேன்/y       .
SFX Q   0     ந்துதீர்த்தோம்/y       .
SFX Q   0     ந்துதீர்த்தாய்/y       .
SFX Q   0     ந்துதீர்த்தீர்/y       .
SFX Q   0     ந்துதீர்த்தீர்கள்/y       .
SFX Q   0     ந்துதீர்த்தான்/y       .
SFX Q   0     ந்துதீர்த்தாள்/y       .
SFX Q   0     ந்துதீர்த்தார்/y       .
SFX Q   0     ந்துதீர்த்தார்கள்/y       .
SFX Q   0     ந்துதீர்த்தது/y       .
SFX Q   0     ந்துதீர்த்தன/y       .
SFX Q   0     ந்துதீர்க்கிறேன்/y       .
SFX Q   0     ந்துதீர்க்கிறோம்/y       .
SFX Q   0     ந்துதீர்க்கிறாய்/y         .
SFX Q   0     ந்துதீர்க்கிறீர்/y         .
SFX Q   0     ந்துதீர்க்கிறீர்கள்/y         .
SFX Q   0     ந்துதீர்க்கிறான்/y         .
SFX Q   0     ந்துதீர்க்கிறாள்/y        .
SFX Q   0     ந்துதீர்க்கிறார்/y        .
SFX Q   0     ந்துதீர்க்கிறார்கள்/y         .
SFX Q   0     ந்துதீர்க்கிறது/y        .
SFX Q   0     ந்துதீர்க்கிறன/y       .
SFX Q   0     ந்துதீர்க்கின்றேன்/y       .
SFX Q   0     ந்துதீர்க்கின்றோம்/y       .
SFX Q   0     ந்துதீர்க்கின்றாய்/y         .
SFX Q   0     ந்துதீர்க்கின்றீர்/y         .
SFX Q   0     ந்துதீர்க்கின்றீர்கள்/y         .
SFX Q   0     ந்துதீர்க்கின்றான்/y         .
SFX Q   0     ந்துதீர்க்கின்றாள்/y        .
SFX Q   0     ந்துதீர்க்கின்றார்/y        .
SFX Q   0     ந்துதீர்க்கின்றார்கள்/y         .
SFX Q   0     ந்துதீர்க்கின்றது/y        .
SFX Q   0     ந்துதீர்க்கின்றன/y       .
SFX Q   0     ந்துதீர்ப்பேன்/y       .
SFX Q   0     ந்துதீர்ப்போம்/y       .
SFX Q   0     ந்துதீர்ப்பாய்/y         .
SFX Q   0     ந்துதீர்ப்பீர்/y         .
SFX Q   0     ந்துதீர்ப்பீர்கள்/y         .
SFX Q   0     ந்துதீர்ப்பான்/y         .
SFX Q   0     ந்துதீர்ப்பாள்/y        .
SFX Q   0     ந்துதீர்ப்பார்/y        .
SFX Q   0     ந்துதீர்ப்பார்கள்/y         .
SFX Q   0     ந்துதீர்க்கும்/y        .
SFX Q   0     ந்துமுடி/y       .
SFX Q   0     ந்துமுடித்தேன்/y       .
SFX Q   0     ந்துமுடித்தோம்/y       .
SFX Q   0     ந்துமுடித்தாய்/y       .
SFX Q   0     ந்துமுடித்தீர்/y       .
SFX Q   0     ந்துமுடித்தீர்கள்/y       .
SFX Q   0     ந்துமுடித்தான்/y       .
SFX Q   0     ந்துமுடித்தாள்/y       .
SFX Q   0     ந்துமுடித்தார்/y       .
SFX Q   0     ந்துமுடித்தார்கள்/y       .
SFX Q   0     ந்துமுடித்தது/y       .
SFX Q   0     ந்துமுடித்தன/y       .
SFX Q   0     ந்துமுடிக்கிறேன்/y       .
SFX Q   0     ந்துமுடிக்கிறோம்/y       .
SFX Q   0     ந்துமுடிக்கிறாய்/y         .
SFX Q   0     ந்துமுடிக்கிறீர்/y         .
SFX Q   0     ந்துமுடிக்கிறீர்கள்/y         .
SFX Q   0     ந்துமுடிக்கிறான்/y         .
SFX Q   0     ந்துமுடிக்கிறாள்/y        .
SFX Q   0     ந்துமுடிக்கிறார்/y        .
SFX Q   0     ந்துமுடிக்கிறார்கள்/y         .
SFX Q   0     ந்துமுடிக்கிறது/y        .
SFX Q   0     ந்துமுடிக்கிறன/y       .
SFX Q   0     ந்துமுடிக்கின்றேன்/y       .
SFX Q   0     ந்துமுடிக்கின்றோம்/y       .
SFX Q   0     ந்துமுடிக்கின்றாய்/y         .
SFX Q   0     ந்துமுடிக்கின்றீர்/y         .
SFX Q   0     ந்துமுடிக்கின்றீர்கள்/y         .
SFX Q   0     ந்துமுடிக்கின்றான்/y         .
SFX Q   0     ந்துமுடிக்கின்றாள்/y        .
SFX Q   0     ந்துமுடிக்கின்றார்/y        .
SFX Q   0     ந்துமுடிக்கின்றார்கள்/y         .
SFX Q   0     ந்துமுடிக்கின்றது/y        .
SFX Q   0     ந்துமுடிக்கின்றன/y       .
SFX Q   0     ந்துமுடிப்பேன்/y       .
SFX Q   0     ந்துமுடிப்போம்/y       .
SFX Q   0     ந்துமுடிப்பாய்/y         .
SFX Q   0     ந்துமுடிப்பீர்/y         .
SFX Q   0     ந்துமுடிப்பீர்கள்/y         .
SFX Q   0     ந்துமுடிப்பான்/y         .
SFX Q   0     ந்துமுடிப்பாள்/y        .
SFX Q   0     ந்துமுடிப்பார்/y        .
SFX Q   0     ந்துமுடிப்பார்கள்/y         .
SFX Q   0     ந்துமுடிக்கும்/y        .
SFX Q   0     க்காதது/y         .
SFX Q   0     க்காது/y        .
SFX Q   0     க்காமல்/y        .
SFX Q   0     க்காமை/y         .
SFX Q   0     க்காதே/y        .

# எழு class - ந்தேன்-வேன்
SFX R Y 1051
SFX R   ு     /y       .
SFX R   ு     ச்செய்/y       .
SFX R   ு     ச்செய்தேன்/y       .
SFX R   ு     ச்செய்தோம்/y       .
SFX R   ு     ச்செய்தாய்/y       .
SFX R   ு     ச்செய்தீர்/y       .
SFX R   ு     ச்செய்தீர்கள்/y       .
SFX R   ு     ச்செய்தான்/y       .
SFX R   ு     ச்செய்தாள்/y       .
SFX R   ு     ச்செய்தார்/y       .
SFX R   ு     ச்செய்தார்கள்/y       .
SFX R   ு     ச்செய்தது/y       .
SFX R   ு     ச்செய்தன/y       .
SFX R   ு     ச்செய்கிறேன்/y       .
SFX R   ு     ச்செய்கிறோம்/y       .
SFX R   ு     ச்செய்கிறாய்/y         .
SFX R   ு     ச்செய்கிறீர்/y         .
SFX R   ு     ச்செய்கிறீர்கள்/y         .
SFX R   ு     ச்செய்கிறான்/y         .
SFX R   ு     ச்செய்கிறாள்/y        .
SFX R   ு     ச்செய்கிறார்/y        .
SFX R   ு     ச்செய்கிறார்கள்/y         .
SFX R   ு     ச்செய்கிறது/y        .
SFX R   ு     ச்செய்கிறன/y       .
SFX R   ு     ச்செய்கின்றேன்/y       .
SFX R   ு     ச்செய்கின்றோம்/y       .
SFX R   ு     ச்செய்கின்றாய்/y         .
SFX R   ு     ச்செய்கின்றீர்/y         .
SFX R   ு     ச்செய்கின்றீர்கள்/y         .
SFX R   ு     ச்செய்கின்றான்/y         .
SFX R   ு     ச்செய்கின்றாள்/y        .
SFX R   ு     ச்செய்கின்றார்/y        .
SFX R   ு     ச்செய்கின்றார்கள்/y         .
SFX R   ு     ச்செய்கின்றது/y        .
SFX R   ு     ச்செய்கின்றன/y       .
SFX R   ு     ச்செய்வேன்/y       .
SFX R   ு     ச்செய்வோம்/y       .
SFX R   ு     ச்செய்வாய்/y         .
SFX R   ு     ச்செய்வீர்/y         .
SFX R   ு     ச்செய்வீர்கள்/y         .
SFX R   ு     ச்செய்வான்/y         .
SFX R   ு     ச்செய்வாள்/y        .
SFX R   ு     ச்செய்வார்/y        .
SFX R   ு     ச்செய்வார்கள்/y         .
SFX R   ு     ச்செய்யும்/y        .
SFX R   ு     வை/y       .
SFX R   ு     வைத்தேன்/y       .
SFX R   ு     வைத்தோம்/y       .
SFX R   ு     வைத்தாய்/y       .
SFX R   ு     வைத்தீர்/y       .
SFX R   ு     வைத்தீர்கள்/y       .
SFX R   ு     வைத்தான்/y       .
SFX R   ு     வைத்தாள்/y       .
SFX R   ு     வைத்தார்/y       .
SFX R   ு     வைத்தார்கள்/y       .
SFX R   ு     வைத்தது/y       .
SFX R   ு     வைத்தன/y       .
SFX R   ு     வைக்கிறேன்/y       .
SFX R   ு     வைக்கிறோம்/y       .
SFX R   ு     வைக்கிறாய்/y         .
SFX R   ு     வைக்கிறீர்/y         .
SFX R   ு     வைக்கிறீர்கள்/y         .
SFX R   ு     வைக்கிறான்/y         .
SFX R   ு     வைக்கிறாள்/y        .
SFX R   ு     வைக்கிறார்/y        .
SFX R   ு     வைக்கிறார்கள்/y         .
SFX R   ு     வைக்கிறது/y        .
SFX R   ு     வைக்கிறன/y       .
SFX R   ு     வைக்கின்றேன்/y       .
SFX R   ு     வைக்கின்றோம்/y       .
SFX R   ு     வைக்கின்றாய்/y         .
SFX R   ு     வைக்கின்றீர்/y         .
SFX R   ு     வைக்கின்றீர்கள்/y         .
SFX R   ு     வைக்கின்றான்/y         .
SFX R   ு     வைக்கின்றாள்/y        .
SFX R   ு     வைக்கின்றார்/y        .
SFX R   ு     வைக்கின்றார்கள்/y         .
SFX R   ு     வைக்கின்றது/y        .
SFX R   ு     வைக்கின்றன/y       .
SFX R   ு     வைப்பேன்/y       .
SFX R   ு     வைப்போம்/y       .
SFX R   ு     வைப்பாய்/y         .
SFX R   ு     வைப்பீர்/y         .
SFX R   ு     வைப்பீர்கள்/y         .
SFX R   ு     வைப்பான்/y         .
SFX R   ு     வைப்பாள்/y        .
SFX R   ு     வைப்பார்/y        .
SFX R   ு     வைப்பார்கள்/y         .
SFX R   ு     வைக்கும்/y        .
SFX R   ு     ப்பார்/y       .
SFX R   ு     ப்பார்த்தேன்/y       .
SFX R   ு     ப்பார்த்தோம்/y       .
SFX R   ு     ப்பார்த்தாய்/y       .
SFX R   ு     ப்பார்த்தீர்/y       .
SFX R   ு     ப்பார்த்தீர்கள்/y       .
SFX R   ு     ப்பார்த்தான்/y       .
SFX R   ு     ப்பார்த்தாள்/y       .
SFX R   ு     ப்பார்த்தார்/y       .
SFX R   ு     ப்பார்த்தார்கள்/y       .
SFX R   ு     ப்பார்த்தது/y       .
SFX R   ு     ப்பார்த்தன/y       .
SFX R   ு     ப்பார்க்கிறேன்/y       .
SFX R   ு     ப்பார்க்கிறோம்/y       .
SFX R   ு     ப்பார்க்கிறாய்/y         .
SFX R   ு     ப்பார்க்கிறீர்/y         .
SFX R   ு     ப்பார்க்கிறீர்கள்/y         .
SFX R   ு     ப்பார்க்கிறான்/y         .
SFX R   ு     ப்பார்க்கிறாள்/y        .
SFX R   ு     ப்பார்க்கிறார்/y        .
SFX R   ு     ப்பார்க்கிறார்கள்/y         .
SFX R   ு     ப்பார்க்கிறது/y        .
SFX R   ு     ப்பார்க்கிறன/y       .
SFX R   ு     ப்பார்க்கின்றேன்/y       .
SFX R   ு     ப்பார்க்கின்றோம்/y       .
SFX R   ு     ப்பார்க்கின்றாய்/y         .
SFX R   ு     ப்பார்க்கின்றீர்/y         .
SFX R   ு     ப்பார்க்கின்றீர்கள்/y         .
SFX R   ு     ப்பார்க்கின்றான்/y         .
SFX R   ு     ப்பார்க்கின்றாள்/y        .
SFX R   ு     ப்பார்க்கின்றார்/y        .
SFX R   ு     ப்பார்க்கின்றார்கள்/y         .
SFX R   ு     ப்பார்க்கின்றது/y        .
SFX R   ு     ப்பார்க்கின்றன/y       .
SFX R   ு     ப்பார்ப்பேன்/y       .
SFX R   ு     ப்பார்ப்போம்/y       .
SFX R   ு     ப்பார்ப்பாய்/y         .
SFX R   ு     ப்பார்ப்பீர்/y         .
SFX R   ு     ப்பார்ப்பீர்கள்/y         .
SFX R   ு     ப்பார்ப்பான்/y         .
SFX R   ு     ப்பார்ப்பாள்/y        .
SFX R   ு     ப்பார்ப்பார்/y        .
SFX R   ு     ப்பார்ப்பார்கள்/y         .
SFX R   ு     ப்பார்க்கும்/y        .
SFX R   ு      வா/y       .
SFX R   ு      வந்தேன்/y       .
SFX R   ு      வந்தோம்/y       .
SFX R   ு      வந்தாய்/y         .
SFX R   ு      வந்தீர்/y         .
SFX R   ு      வந்தீர்கள்/y         .
SFX R   ு      வந்தான்/y         .
SFX R   ு      வந்தாள்/y         .
SFX R   ு      வந்தார்/y         .
SFX R   ு      வந்தார்கள்/y        .
SFX R   ு      வந்தது/y         .
SFX R   ு      வந்தன/y        .
SFX R   ு      வருகிறேன்/y       .
SFX R   ு      வருகிறோம்/y       .
SFX R   ு      வருகிறாய்/y         .
SFX R   ு      வருகிறீர்/y         .
SFX R   ு      வருகிறீர்கள்/y         .
SFX R   ு      வருகிறான்/y         .
SFX R   ு      வருகிறாள்/y        .
SFX R   ு      வருகிறார்/y        .
SFX R   ு      வருகிறார்கள்/y         .
SFX R   ு      வருகிறது/y        .
SFX R   ு      வருகிறன/y       .
SFX R   ு      வருகின்றேன்/y       .
SFX R   ு      வருகின்றோம்/y       .
SFX R   ு      வருகின்றாய்/y         .
SFX R   ு      வருகின்றீர்/y         .
SFX R   ு      வருகின்றீர்கள்/y         .
SFX R   ு      வருகின்றான்/y         .
SFX R   ு      வருகின்றாள்/y        .
SFX R   ு      வருகின்றார்/y        .
SFX R   ு      வருகின்றார்கள்/y         .
SFX R   ு      வருகின்றது/y        .
SFX R   ு      வருகின்றன/y       .
SFX R   ு      வருவேன்/y       .
SFX R   ு      வருவோம்/y       .
SFX R   ு      வருவாய்/y         .
SFX R   ு      வருவீர்/y         .
SFX R   ு      வருவீர்கள்/y         .
SFX R   ு      வருவான்/y         .
SFX R   ு      வருவாள்/y        .
SFX R   ு      வருவார்/y        .
SFX R   ு      வருவார்கள்/y         .
SFX R   ு      வரும்/y        .
SFX R   ு      ப்போ/y        .
SFX R   ு      ப்போனேன்/y       .
SFX R   ு      ப்போனோம்/y       .
SFX R   ு      ப்போனாய்/y         .
SFX R   ு      ப்போனீர்/y         .
SFX R   ு      ப்போனீர்கள்/y         .
SFX R   ு      ப்போனான்/y         .
SFX R   ு      ப்போனாள்/y         .
SFX R   ு      ப்போனார்/y         .
SFX R   ு      ப்போனார்கள்/y        .
SFX R   ு      ப்போனது/y         .
SFX R   ு      ப்போயிற்று/y         .
SFX R   ு      ப்போயின/y        .
SFX R   ு      ப்போகிறேன்/y       .
SFX R   ு      ப்போகிறோம்/y       .
SFX R   ு      ப்போகிறாய்/y         .
SFX R   ு      ப்போகிறீர்/y         .
SFX R   ு      ப்போகிறீர்கள்/y         .
SFX R   ு      ப்போகிறான்/y         .
SFX R   ு      ப்போகிறாள்/y        .
SFX R   ு      ப்போகிறார்/y        .
SFX R   ு      ப்போகிறார்கள்/y         .
SFX R   ு      ப்போகிறது/y        .
SFX R   ு      ப்போகிறன/y       .
SFX R   ு      ப்போகின்றேன்/y       .
SFX R   ு      ப்போகின்றோம்/y       .
SFX R   ு      ப்போகின்றாய்/y         .
SFX R   ு      ப்போகின்றீர்/y         .
SFX R   ு      ப்போகின்றீர்கள்/y         .
SFX R   ு      ப்போகின்றான்/y         .
SFX R   ு      ப்போகின்றாள்/y        .
SFX R   ு      ப்போகின்றார்/y        .
SFX R   ு      ப்போகின்றார்கள்/y         .
SFX R   ு      ப்போகின்றது/y        .
SFX R   ு      ப்போகின்றன/y       .
SFX R   ு      ப்போவேன்/y       .
SFX R   ு      ப்போவோம்/y       .
SFX R   ு      ப்போவாய்/y         .
SFX R   ு      ப்போவீர்/y         .
SFX R   ு      ப்போவீர்கள்/y         .
SFX R   ு      ப்போவான்/y         .
SFX R   ு      ப்போவாள்/y        .
SFX R   ு      ப்போவார்/y        .
SFX R   ு      ப்போவார்கள்/y         .
SFX R   ு      ப்போகும்/y        .
SFX R   ு      விரு/y        .
SFX R   ு      விருந்தேன்/y       .
SFX R   ு      விருந்தோம்/y       .
SFX R   ு      விருந்தாய்/y         .
SFX R   ு      விருந்தீர்/y         .
SFX R   ு      விருந்தீர்கள்/y         .
SFX R   ு      விருந்தான்/y         .
SFX R   ு      விருந்தாள்/y         .
SFX R   ு      விருந்தார்/y         .
SFX R   ு      விருந்தார்கள்/y        .
SFX R   ு      விருந்தது/y         .
SFX R   ு      விருந்தன/y        .
SFX R   ு      விருக்கிறேன்/y       .
SFX R   ு      விருக்கிறோம்/y       .
SFX R   ு      விருக்கிறாய்/y         .
SFX R   ு      விருக்கிறீர்/y         .
SFX R   ு      விருக்கிறீர்கள்/y         .
SFX R   ு      விருக்கிறான்/y         .
SFX R   ு      விருக்கிறாள்/y        .
SFX R   ு      விருக்கிறார்/y        .
SFX R   ு      விருக்கிறார்கள்/y         .
SFX R   ு      விருக்கிறது/y        .
SFX R   ு      விருக்கிறன/y       .
SFX R   ு      விருக்கின்றேன்/y       .
SFX R   ு      விருக்கின்றோம்/y       .
SFX R   ு      விருக்கின்றாய்/y         .
SFX R   ு      விருக்கின்றீர்/y         .
SFX R   ு      விருக்கின்றீர்கள்/y         .
SFX R   ு      விருக்கின்றான்/y         .
SFX R   ு      விருக்கின்றாள்/y        .
SFX R   ு      விருக்கின்றார்/y        .
SFX R   ு      விருக்கின்றார்கள்/y         .
SFX R   ு      விருக்கின்றது/y        .
SFX R   ு      விருக்கின்றன/y       .
SFX R   ு      விருப்பேன்/y       .
SFX R   ு      விருப்போம்/y       .
SFX R   ு      விருப்பாய்/y         .
SFX R   ு      விருப்பீர்/y         .
SFX R   ு      விருப்பீர்கள்/y         .
SFX R   ு      விருப்பான்/y         .
SFX R   ு      விருப்பாள்/y        .
SFX R   ு      விருப்பார்/y        .
SFX R   ு      விருப்பார்கள்/y         .
SFX R   ு      விருக்கும்/y        .
SFX R   ு      வேண்டியிரு/y        .
SFX R   ு      வேண்டியிருந்தேன்/y       .
SFX R   ு      வேண்டியிருந்தோம்/y       .
SFX R   ு      வேண்டியிருந்தாய்/y         .
SFX R   ு      வேண்டியிருந்தீர்/y         .
SFX R   ு      வேண்டியிருந்தீர்கள்/y         .
SFX R   ு      வேண்டியிருந்தான்/y         .
SFX R   ு      வேண்டியிருந்தாள்/y         .
SFX R   ு      வேண்டியிருந்தார்/y         .
SFX R   ு      வேண்டியிருந்தார்கள்/y        .
SFX R   ு      வேண்டியிருந்தது/y         .
SFX R   ு      வேண்டியிருந்தன/y        .
SFX R   ு      வேண்டியிருக்கிறேன்/y       .
SFX R   ு      வேண்டியிருக்கிறோம்/y       .
SFX R   ு      வேண்டியிருக்கிறாய்/y         .
SFX R   ு      வேண்டியிருக்கிறீர்/y         .
SFX R   ு      வேண்டியிருக்கிறீர்கள்/y         .
SFX R   ு      வேண்டியிருக்கிறான்/y         .
SFX R   ு      வேண்டியிருக்கிறாள்/y        .
SFX R   ு      வேண்டியிருக்கிறார்/y        .
SFX R   ு      வேண்டியிருக்கிறார்கள்/y         .
SFX R   ு      வேண்டியிருக்கிறது/y        .
SFX R   ு      வேண்டியிருக்கிறன/y       .
SFX R   ு      வேண்டியிருக்கின்றேன்/y       .
SFX R   ு      வேண்டியிருக்கின்றோம்/y       .
SFX R   ு      வேண்டியிருக்கின்றாய்/y         .
SFX R   ு      வேண்டியிருக்கின்றீர்/y         .
SFX R   ு      வேண்டியிருக்கின்றீர்கள்/y         .
SFX R   ு      வேண்டியிருக்கின்றான்/y         .
SFX R   ு      வேண்டியிருக்கின்றாள்/y        .
SFX R   ு      வேண்டியிருக்கின்றார்/y        .
SFX R   ு      வேண்டியிருக்கின்றார்கள்/y         .
SFX R   ு      வேண்டியிருக்கின்றது/y        .
SFX R   ு      வேண்டியிருக்கின்றன/y       .
SFX R   ு      வேண்டியிருப்பேன்/y       .
SFX R   ு      வேண்டியிருப்போம்/y       .
SFX R   ு      வேண்டியிருப்பாய்/y         .
SFX R   ு      வேண்டியிருப்பீர்/y         .
SFX R   ு      வேண்டியிருப்பீர்கள்/y         .
SFX R   ு      வேண்டியிருப்பான்/y         .
SFX R   ு      வேண்டியிருப்பாள்/y        .
SFX R   ு      வேண்டியிருப்பார்/y        .
SFX R   ு      வேண்டியிருப்பார்கள்/y         .
SFX R   ு      வேண்டியிருக்கும்/y        .
SFX R   ு      வேண்டியிருத்தல்/y        .
SFX R   ு      வேண்டியிருந்தது/y        .
SFX R   ு      வேண்டிவா/y        .
SFX R   ு      வேண்டிவந்தேன்/y       .
SFX R   ு      வேண்டிவந்தோம்/y       .
SFX R   ு      வேண்டிவந்தாய்/y         .
SFX R   ு      வேண்டிவந்தீர்/y         .
SFX R   ு      வேண்டிவந்தீர்கள்/y         .
SFX R   ு      வேண்டிவந்தான்/y         .
SFX R   ு      வேண்டிவந்தாள்/y         .
SFX R   ு      வேண்டிவந்தார்/y         .
SFX R   ு      வேண்டிவந்தார்கள்/y        .
SFX R   ு      வேண்டிவந்தது/y         .
SFX R   ு      வேண்டிவந்தன/y        .
SFX R   ு      வேண்டிவருகிறேன்/y       .
SFX R   ு      வேண்டிவருகிறோம்/y       .
SFX R   ு      வேண்டிவருகிறாய்/y         .
SFX R   ு      வேண்டிவருகிறீர்/y         .
SFX R   ு      வேண்டிவருகிறீர்கள்/y         .
SFX R   ு      வேண்டிவருகிறான்/y         .
SFX R   ு      வேண்டிவருகிறாள்/y        .
SFX R   ு      வேண்டிவருகிறார்/y        .
SFX R   ு      வேண்டிவருகிறார்கள்/y         .
SFX R   ு      வேண்டிவருகிறது/y        .
SFX R   ு      வேண்டிவருகிறன/y       .
SFX R   ு      வேண்டிவருகின்றேன்/y       .
SFX R   ு      வேண்டிவருகின்றோம்/y       .
SFX R   ு      வேண்டிவருகின்றாய்/y         .
SFX R   ு      வேண்டிவருகின்றீர்/y         .
SFX R   ு      வேண்டிவருகின்றீர்கள்/y         .
SFX R   ு      வேண்டிவருகின்றான்/y         .
SFX R   ு      வேண்டிவருகின்றாள்/y        .
SFX R   ு      வேண்டிவருகின்றார்/y        .
SFX R   ு      வேண்டிவருகின்றார்கள்/y         .
SFX R   ு      வேண்டிவருகின்றது/y        .
SFX R   ு      வேண்டிவருகின்றன/y       .
SFX R   ு      வேண்டிவருவேன்/y       .
SFX R   ு      வேண்டிவருவோம்/y       .
SFX R   ு      வேண்டிவருவாய்/y         .
SFX R   ு      வேண்டிவருவீர்/y         .
SFX R   ு      வேண்டிவருவீர்கள்/y         .
SFX R   ு      வேண்டிவருவான்/y         .
SFX R   ு      வேண்டிவருவாள்/y        .
SFX R   ு      வேண்டிவருவார்/y        .
SFX R   ு      வேண்டிவருவார்கள்/y         .
SFX R   ு      வேண்டிவரும்/y        .
SFX R   ு      வேண்டிவருதல்/y        .
SFX R   ு      வேண்டிவந்தது/y        .
SFX R   ு      முடியும்/y        .
SFX R   ு      முடியாது/y       .
SFX R   ு      வியலும்/y       .
SFX R   ு      வியலாது/y         .
SFX R   ு     வில்லை/y        .
SFX R   ு      மாட்டேன்/y       .
SFX R   ு      மாட்டோம்/y       .
SFX R   ு      மாட்டாய்/y         .
SFX R   ு      மாட்டீர்/y         .
SFX R   ு      மாட்டீர்கள்/y         .
SFX R   ு      மாட்டான்/y         .
SFX R   ு      மாட்டாள்/y         .
SFX R   ு      மாட்டார்/y         .
SFX R   ு      மாட்டார்கள்/y        .
SFX R   ு      ாது/y         .
SFX R   ு     க்கூடாது/y         .
SFX R   ு     க்கூடும்/y         .
SFX R   ு     வேண்டாம்/y         .
SFX R   ு     வேண்டும்/y         .
SFX R   ு     ட்டும்/y         .
SFX R   ு     லாகும்/y         .
SFX R   ு     லாம்/y         .
SFX R   0     ங்கள்/y         .
SFX R   0     ங்களேன்/y         .
SFX R   ு       ேன்/y         .
SFX R   0    ந்தேன்/y       .
SFX R   0    ந்தோம்/y       .
SFX R   0    ந்தாய்/y         .
SFX R   0    ந்தீர்/y         .
SFX R   0    ந்தீர்கள்/y         .
SFX R   0    ந்தான்/y         .
SFX R   0    ந்தாள்/y         .
SFX R   0    ந்தார்/y         .
SFX R   0    ந்தார்கள்/y        .
SFX R   0    ந்தது/y         .
SFX R   0    ந்தன/y        .
SFX R   0    கிறேன்/y       .
SFX R   0    கிறோம்/y       .
SFX R   0    கிறாய்/y         .
SFX R   0    கிறீர்/y         .
SFX R   0    கிறீர்கள்/y         .
SFX R   0    கிறான்/y         .
SFX R   0    கிறாள்/y        .
SFX R   0    கிறார்/y        .
SFX R   0    கிறார்கள்/y         .
SFX R   0    கிறது/y        .
SFX R   0    கிறன/y       .
SFX R   0    கின்றேன்/y       .
SFX R   0    கின்றோம்/y       .
SFX R   0    கின்றாய்/y         .
SFX R   0    கின்றீர்/y         .
SFX R   0    கின்றீர்கள்/y         .
SFX R   0    கின்றான்/y         .
SFX R   0    கின்றாள்/y        .
SFX R   0    கின்றார்/y        .
SFX R   0    கின்றார்கள்/y         .
SFX R   0    கின்றது/y        .
SFX R   0    கின்றன/y       .
SFX R   0    வேன்/y       .
SFX R   0    வோம்/y       .
SFX R   0    வாய்/y         .
SFX R   0    வீர்/y         .
SFX R   0    வீர்கள்/y         .
SFX R   0    வான்/y         .
SFX R   0    வாள்/y        .
SFX R   0    வார்/y        .
SFX R   0    வார்கள்/y         .
SFX R   0    ம்/y        .
SFX R   0    ந்துகாட்டு/y       .
SFX R   0    ந்துகாட்டினேன்/y       .
SFX R   0    ந்துகாட்டினோம்/y       .
SFX R   0    ந்துகாட்டினாய்/y         .
SFX R   0    ந்துகாட்டினீர்/y         .
SFX R   0    ந்துகாட்டினீர்கள்/y         .
SFX R   0    ந்துகாட்டினான்/y         .
SFX R   0    ந்துகாட்டினாள்/y         .
SFX R   0    ந்துகாட்டினார்/y         .
SFX R   0    ந்துகாட்டினார்கள்/y        .
SFX R   0    ந்துகாட்டியது/y         .
SFX R   0    ந்துகாட்டிற்று/y         .
SFX R   0    ந்துகாட்டின/y        .
SFX R   0    ந்துகாட்டுகிறேன்/y       .
SFX R   0    ந்துகாட்டுகிறோம்/y       .
SFX R   0    ந்துகாட்டுகிறாய்/y         .
SFX R   0    ந்துகாட்டுகிறீர்/y         .
SFX R   0    ந்துகாட்டுகிறீர்கள்/y         .
SFX R   0    ந்துகாட்டுகிறான்/y         .
SFX R   0    ந்துகாட்டுகிறாள்/y        .
SFX R   0    ந்துகாட்டுகிறார்/y        .
SFX R   0    ந்துகாட்டுகிறார்கள்/y         .
SFX R   0    ந்துகாட்டுகிறது/y        .
SFX R   0    ந்துகாட்டுகிறன/y       .
SFX R   0    ந்துகாட்டுகின்றேன்/y       .
SFX R   0    ந்துகாட்டுகின்றோம்/y       .
SFX R   0    ந்துகாட்டுகின்றாய்/y         .
SFX R   0    ந்துகாட்டுகின்றீர்/y         .
SFX R   0    ந்துகாட்டுகின்றீர்கள்/y         .
SFX R   0    ந்துகாட்டுகின்றான்/y         .
SFX R   0    ந்துகாட்டுகின்றாள்/y        .
SFX R   0    ந்துகாட்டுகின்றார்/y        .
SFX R   0    ந்துகாட்டுகின்றார்கள்/y         .
SFX R   0    ந்துகாட்டுகின்றது/y        .
SFX R   0    ந்துகாட்டுகின்றன/y       .
SFX R   0    ந்துகாட்டுவேன்/y       .
SFX R   0    ந்துகாட்டுவோம்/y       .
SFX R   0    ந்துகாட்டுவாய்/y         .
SFX R   0    ந்துகாட்டுவீர்/y         .
SFX R   0    ந்துகாட்டுவீர்கள்/y         .
SFX R   0    ந்துகாட்டுவான்/y         .
SFX R   0    ந்துகாட்டுவாள்/y        .
SFX R   0    ந்துகாட்டுவார்/y        .
SFX R   0    ந்துகாட்டுவார்கள்/y         .
SFX R   0    ந்துகாட்டும்/y        .
SFX R   0      ந்துவை/y       .
SFX R   0      ந்துவைத்தேன்/y       .
SFX R   0      ந்துவைத்தோம்/y       .
SFX R   0      ந்துவைத்தாய்/y         .
SFX R   0      ந்துவைத்தீர்/y         .
SFX R   0      ந்துவைத்தீர்கள்/y         .
SFX R   0      ந்துவைத்தான்/y         .
SFX R   0      ந்துவைத்தாள்/y         .
SFX R   0      ந்துவைத்தார்/y         .
SFX R   0      ந்துவைத்தார்கள்/y        .
SFX R   0      ந்துவைத்தது/y         .
SFX R   0      ந்துவைத்தன/y        .
SFX R   0      ந்துவைக்கிறேன்/y       .
SFX R   0      ந்துவைக்கிறோம்/y       .
SFX R   0      ந்துவைக்கிறாய்/y         .
SFX R   0      ந்துவைக்கிறீர்/y         .
SFX R   0      ந்துவைக்கிறீர்கள்/y         .
SFX R   0      ந்துவைக்கிறான்/y         .
SFX R   0      ந்துவைக்கிறாள்/y        .
SFX R   0      ந்துவைக்கிறார்/y        .
SFX R   0      ந்துவைக்கிறார்கள்/y         .
SFX R   0      ந்துவைக்கிறது/y        .
SFX R   0      ந்துவைக்கிறன/y       .
SFX R   0      ந்துவைக்கின்றேன்/y       .
SFX R   0      ந்துவைக்கின்றோம்/y       .
SFX R   0      ந்துவைக்கின்றாய்/y         .
SFX R   0      ந்துவைக்கின்றீர்/y         .
SFX R   0      ந்துவைக்கின்றீர்கள்/y         .
SFX R   0      ந்துவைக்கின்றான்/y         .
SFX R   0      ந்துவைக்கின்றாள்/y        .
SFX R   0      ந்துவைக்கின்றார்/y        .
SFX R   0      ந்துவைக்கின்றார்கள்/y         .
SFX R   0      ந்துவைக்கின்றது/y        .
SFX R   0      ந்துவைக்கின்றன/y       .
SFX R   0      ந்துவைப்பேன்/y       .
SFX R   0      ந்துவைப்போம்/y       .
SFX R   0      ந்துவைப்பாய்/y         .
SFX R   0      ந்துவைப்பீர்/y         .
SFX R   0      ந்துவைப்பீர்கள்/y         .
SFX R   0      ந்துவைப்பான்/y         .
SFX R   0      ந்துவைப்பாள்/y        .
SFX R   0      ந்துவைப்பார்/y        .
SFX R   0      ந்துவைப்பார்கள்/y         .
SFX R   0      ந்துவைக்கும்/y        .
SFX R   0      ந்துபார்/y       .
SFX R   0      ந்துபார்த்தேன்/y       .
SFX R   0      ந்துபார்த்தோம்/y       .
SFX R   0      ந்துபார்த்தாய்/y         .
SFX R   0      ந்துபார்த்தீர்/y         .
SFX R   0      ந்துபார்த்தீர்கள்/y         .
SFX R   0      ந்துபார்த்தான்/y         .
SFX R   0      ந்துபார்த்தாள்/y         .
SFX R   0      ந்துபார்த்தார்/y         .
SFX R   0      ந்துபார்த்தார்கள்/y        .
SFX R   0      ந்துபார்த்தது/y         .
SFX R   0      ந்துபார்த்தன/y        .
SFX R   0      ந்துபார்க்கிறேன்/y       .
SFX R   0      ந்துபார்க்கிறோம்/y       .
SFX R   0      ந்துபார்க்கிறாய்/y         .
SFX R   0      ந்துபார்க்கிறீர்/y         .
SFX R   0      ந்துபார்க்கிறீர்கள்/y         .
SFX R   0      ந்துபார்க்கிறான்/y         .
SFX R   0      ந்துபார்க்கிறாள்/y        .
SFX R   0      ந்துபார்க்கிறார்/y        .
SFX R   0      ந்துபார்க்கிறார்கள்/y         .
SFX R   0      ந்துபார்க்கிறது/y        .
SFX R   0      ந்துபார்க்கிறன/y       .
SFX R   0      ந்துபார்க்கின்றேன்/y       .
SFX R   0      ந்துபார்க்கின்றோம்/y       .
SFX R   0      ந்துபார்க்கின்றாய்/y         .
SFX R   0      ந்துபார்க்கின்றீர்/y         .
SFX R   0      ந்துபார்க்கின்றீர்கள்/y         .
SFX R   0      ந்துபார்க்கின்றான்/y         .
SFX R   0      ந்துபார்க்கின்றாள்/y        .
SFX R   0      ந்துபார்க்கின்றார்/y        .
SFX R   0      ந்துபார்க்கின்றார்கள்/y         .
SFX R   0      ந்துபார்க்கின்றது/y        .
SFX R   0      ந்துபார்க்கின்றன/y       .
SFX R   0      ந்துபார்ப்பேன்/y       .
SFX R   0      ந்துபார்ப்போம்/y       .
SFX R   0      ந்துபார்ப்பாய்/y         .
SFX R   0      ந்துபார்ப்பீர்/y         .
SFX R   0      ந்துபார்ப்பீர்கள்/y         .
SFX R   0      ந்துபார்ப்பான்/y         .
SFX R   0      ந்துபார்ப்பாள்/y        .
SFX R   0      ந்துபார்ப்பார்/y        .
SFX R   0      ந்துபார்ப்பார்கள்/y         .
SFX R   0      ந்துபார்க்கும்/y        .
SFX R   0      ந்திரு/y        .
SFX R   0      ந்திருந்தேன்/y       .
SFX R   0      ந்திருந்தோம்/y       .
SFX R   0      ந்திருந்தாய்/y         .
SFX R   0      ந்திருந்தீர்/y         .
SFX R   0      ந்திருந்தீர்கள்/y         .
SFX R   0      ந்திருந்தான்/y         .
SFX R   0      ந்திருந்தாள்/y         .
SFX R   0      ந்திருந்தார்/y         .
SFX R   0      ந்திருந்தார்கள்/y        .
SFX R   0      ந்திருந்தது/y         .
SFX R   0      ந்திருந்தன/y        .
SFX R   0      ந்திருக்கிறேன்/y       .
SFX R   0      ந்திருக்கிறோம்/y       .
SFX R   0      ந்திருக்கிறாய்/y         .
SFX R   0      ந்திருக்கிறீர்/y         .
SFX R   0      ந்திருக்கிறீர்கள்/y         .
SFX R   0      ந்திருக்கிறான்/y         .
SFX R   0      ந்திருக்கிறாள்/y        .
SFX R   0      ந்திருக்கிறார்/y        .
SFX R   0      ந்திருக்கிறார்கள்/y         .
SFX R   0      ந்திருக்கிறது/y        .
SFX R   0      ந்திருக்கிறன/y       .
SFX R   0      ந்திருக்கின்றேன்/y       .
SFX R   0      ந்திருக்கின்றோம்/y       .
SFX R   0      ந்திருக்கின்றாய்/y         .
SFX R   0      ந்திருக்கின்றீர்/y         .
SFX R   0      ந்திருக்கின்றீர்கள்/y         .
SFX R   0      ந்திருக்கின்றான்/y         .
SFX R   0      ந்திருக்கின்றாள்/y        .
SFX R   0      ந்திருக்கின்றார்/y        .
SFX R   0      ந்திருக்கின்றார்கள்/y         .
SFX R   0      ந்திருக்கின்றது/y        .
SFX R   0      ந்திருக்கின்றன/y       .
SFX R   0      ந்திருப்பேன்/y       .
SFX R   0      ந்திருப்போம்/y       .
SFX R   0      ந்திருப்பாய்/y         .
SFX R   0      ந்திருப்பீர்/y         .
SFX R   0      ந்திருப்பீர்கள்/y         .
SFX R   0      ந்திருப்பான்/y         .
SFX R   0      ந்திருப்பாள்/y        .
SFX R   0      ந்திருப்பார்/y        .
SFX R   0      ந்திருப்பார்கள்/y         .
SFX R   0      ந்திருக்கும்/y        .
SFX R   0      ந்துகொள்/y       .
SFX R   0      ந்துகொண்டேன்/y       .
SFX R   0      ந்துகொண்டோம்/y       .
SFX R   0      ந்துகொண்டாய்/y         .
SFX R   0      ந்துகொண்டீர்/y         .
SFX R   0      ந்துகொண்டீர்கள்/y         .
SFX R   0      ந்துகொண்டான்/y         .
SFX R   0      ந்துகொண்டாள்/y         .
SFX R   0      ந்துகொண்டார்/y         .
SFX R   0      ந்துகொண்டார்கள்/y        .
SFX R   0      ந்துகொண்டது/y         .
SFX R   0      ந்துகொண்டன/y        .
SFX R   0    ந்துகொள்கிறேன்/y       .
SFX R   0    ந்துகொள்கிறோம்/y       .
SFX R   0    ந்துகொள்கிறாய்/y         .
SFX R   0    ந்துகொள்கிறீர்/y         .
SFX R   0    ந்துகொள்கிறீர்கள்/y         .
SFX R   0    ந்துகொள்கிறான்/y         .
SFX R   0    ந்துகொள்கிறாள்/y        .
SFX R   0    ந்துகொள்கிறார்/y        .
SFX R   0    ந்துகொள்கிறார்கள்/y         .
SFX R   0    ந்துகொள்கிறது/y        .
SFX R   0    ந்துகொள்கிறன/y       .
SFX R   0    ந்துகொள்கின்றேன்/y       .
SFX R   0    ந்துகொள்கின்றோம்/y       .
SFX R   0    ந்துகொள்கின்றாய்/y         .
SFX R   0    ந்துகொள்கின்றீர்/y         .
SFX R   0    ந்துகொள்கின்றீர்கள்/y         .
SFX R   0    ந்துகொள்கின்றான்/y         .
SFX R   0    ந்துகொள்கின்றாள்/y        .
SFX R   0    ந்துகொள்கின்றார்/y        .
SFX R   0    ந்துகொள்கின்றார்கள்/y         .
SFX R   0    ந்துகொள்கின்றது/y        .
SFX R   0    ந்துகொள்கின்றன/y       .
SFX R   0    ந்துகொள்வேன்/y       .
SFX R   0    ந்துகொள்வோம்/y       .
SFX R   0    ந்துகொள்வாய்/y         .
SFX R   0    ந்துகொள்வீர்/y         .
SFX R   0    ந்துகொள்வீர்கள்/y         .
SFX R   0    ந்துகொள்வான்/y         .
SFX R   0    ந்துகொள்வாள்/y        .
SFX R   0    ந்துகொள்வார்/y        .
SFX R   0    ந்துகொள்வார்கள்/y         .
SFX R   0    ந்துகொள்ளும்/y        .
SFX R   0      ந்துபோ/y        .
SFX R   0      ந்துபோனேன்/y       .
SFX R   0      ந்துபோனோம்/y       .
SFX R   0      ந்துபோனாய்/y         .
SFX R   0      ந்துபோனீர்/y         .
SFX R   0      ந்துபோனீர்கள்/y         .
SFX R   0      ந்துபோனான்/y         .
SFX R   0      ந்துபோனாள்/y         .
SFX R   0      ந்துபோனார்/y         .
SFX R   0      ந்துபோனார்கள்/y        .
SFX R   0      ந்துபோனது/y         .
SFX R   0      ந்துபோயிற்று/y         .
SFX R   0      ந்துபோயின/y        .
SFX R   0      ந்துபோகிறேன்/y       .
SFX R   0      ந்துபோகிறோம்/y       .
SFX R   0      ந்துபோகிறாய்/y         .
SFX R   0      ந்துபோகிறீர்/y         .
SFX R   0      ந்துபோகிறீர்கள்/y         .
SFX R   0      ந்துபோகிறான்/y         .
SFX R   0      ந்துபோகிறாள்/y        .
SFX R   0      ந்துபோகிறார்/y        .
SFX R   0      ந்துபோகிறார்கள்/y         .
SFX R   0      ந்துபோகிறது/y        .
SFX R   0      ந்துபோகிறன/y       .
SFX R   0      ந்துபோகின்றேன்/y       .
SFX R   0      ந்துபோகின்றோம்/y       .
SFX R   0      ந்துபோகின்றாய்/y         .
SFX R   0      ந்துபோகின்றீர்/y         .
SFX R   0      ந்துபோகின்றீர்கள்/y         .
SFX R   0      ந்துபோகின்றான்/y         .
SFX R   0      ந்துபோகின்றாள்/y        .
SFX R   0      ந்துபோகின்றார்/y        .
SFX R   0      ந்துபோகின்றார்கள்/y         .
SFX R   0      ந்துபோகின்றது/y        .
SFX R   0      ந்துபோகின்றன/y       .
SFX R   0      ந்துபோவேன்/y       .
SFX R   0      ந்துபோவோம்/y       .
SFX R   0      ந்துபோவாய்/y         .
SFX R   0      ந்துபோவீர்/y         .
SFX R   0      ந்துபோவீர்கள்/y         .
SFX R   0      ந்துபோவான்/y         .
SFX R   0      ந்துபோவாள்/y        .
SFX R   0      ந்துபோவார்/y        .
SFX R   0      ந்துபோவார்கள்/y         .
SFX R   0      ந்துபோகும்/y        .
SFX R   0      ந்துவிடு/y       .
SFX R   0      ந்துவிட்டேன்/y       .
SFX R   0      ந்துவிட்டோம்/y       .
SFX R   0      ந்துவிட்டாய்/y         .
SFX R   0      ந்துவிட்டீர்/y         .
SFX R   0      ந்துவிட்டீர்கள்/y         .
SFX R   0      ந்துவிட்டான்/y         .
SFX R   0      ந்துவிட்டாள்/y         .
SFX R   0      ந்துவிட்டார்/y         .
SFX R   0      ந்துவிட்டார்கள்/y        .
SFX R   0      ந்துவிட்டது/y         .
SFX R   0      ந்துவிட்டன/y        .
SFX R   0      ந்துவிடுகிறேன்/y       .
SFX R   0      ந்துவிடுகிறோம்/y       .
SFX R   0      ந்துவிடுகிறாய்/y         .
SFX R   0      ந்துவிடுகிறீர்/y         .
SFX R   0      ந்துவிடுகிறீர்கள்/y         .
SFX R   0      ந்துவிடுகிறான்/y         .
SFX R   0      ந்துவிடுகிறாள்/y        .
SFX R   0      ந்துவிடுகிறார்/y        .
SFX R   0      ந்துவிடுகிறார்கள்/y         .
SFX R   0      ந்துவிடுகிறது/y        .
SFX R   0      ந்துவிடுகிறன/y       .
SFX R   0      ந்துவிடுகின்றேன்/y       .
SFX R   0      ந்துவிடுகின்றோம்/y       .
SFX R   0      ந்துவிடுகின்றாய்/y         .
SFX R   0      ந்துவிடுகின்றீர்/y         .
SFX R   0      ந்துவிடுகின்றீர்கள்/y         .
SFX R   0      ந்துவிடுகின்றான்/y         .
SFX R   0      ந்துவிடுகின்றாள்/y        .
SFX R   0      ந்துவிடுகின்றார்/y        .
SFX R   0      ந்துவிடுகின்றார்கள்/y         .
SFX R   0      ந்துவிடுகின்றது/y        .
SFX R   0      ந்துவிடுகின்றன/y       .
SFX R   0      ந்துவிடுவேன்/y       .
SFX R   0      ந்துவிடுவோம்/y       .
SFX R   0      ந்துவிடுவாய்/y         .
SFX R   0      ந்துவிடுவீர்/y         .
SFX R   0      ந்துவிடுவீர்கள்/y         .
SFX R   0      ந்துவிடுவான்/y        .
SFX R   0      ந்துவிடுவாள்/y        .
SFX R   0      ந்துவிடுவார்/y        .
SFX R   0      ந்துவிடுவார்கள்/y         .
SFX R   0      ந்துவிடும்/y        .
SFX R   0      ந்துகொண்டிரு/y        .
SFX R   0      ந்துகொண்டிருந்தேன்/y       .
SFX R   0      ந்துகொண்டிருந்தோம்/y       .
SFX R   0      ந்துகொண்டிருந்தாய்/y         .
SFX R   0      ந்துகொண்டிருந்தீர்/y         .
SFX R   0      ந்துகொண்டிருந்தீர்கள்/y         .
SFX R   0      ந்துகொண்டிருந்தான்/y         .
SFX R   0      ந்துகொண்டிருந்தாள்/y         .
SFX R   0      ந்துகொண்டிருந்தார்/y         .
SFX R   0      ந்துகொண்டிருந்தார்கள்/y        .
SFX R   0      ந்துகொண்டிருந்தது/y         .
SFX R   0      ந்துகொண்டிருந்தன/y        .
SFX R   0      ந்துகொண்டிருக்கிறேன்/y       .
SFX R   0      ந்துகொண்டிருக்கிறோம்/y       .
SFX R   0      ந்துகொண்டிருக்கிறாய்/y         .
SFX R   0      ந்துகொண்டிருக்கிறீர்/y         .
SFX R   0      ந்துகொண்டிருக்கிறீர்கள்/y         .
SFX R   0      ந்துகொண்டிருக்கிறான்/y         .
SFX R   0      ந்துகொண்டிருக்கிறாள்/y        .
SFX R   0      ந்துகொண்டிருக்கிறார்/y        .
SFX R   0      ந்துகொண்டிருக்கிறார்கள்/y         .
SFX R   0      ந்துகொண்டிருக்கிறது/y        .
SFX R   0      ந்துகொண்டிருக்கிறன/y       .
SFX R   0      ந்துகொண்டிருக்கின்றேன்/y       .
SFX R   0      ந்துகொண்டிருக்கின்றோம்/y       .
SFX R   0      ந்துகொண்டிருக்கின்றாய்/y         .
SFX R   0      ந்துகொண்டிருக்கின்றீர்/y         .
SFX R   0      ந்துகொண்டிருக்கின்றீர்கள்/y         .
SFX R   0      ந்துகொண்டிருக்கின்றான்/y         .
SFX R   0      ந்துகொண்டிருக்கின்றாள்/y        .
SFX R   0      ந்துகொண்டிருக்கின்றார்/y        .
SFX R   0      ந்துகொண்டிருக்கின்றார்கள்/y         .
SFX R   0      ந்துகொண்டிருக்கின்றது/y        .
SFX R   0      ந்துகொண்டிருக்கின்றன/y       .
SFX R   0      ந்துகொண்டிருப்பேன்/y       .
SFX R   0      ந்துகொண்டிருப்போம்/y       .
SFX R   0      ந்துகொண்டிருப்பாய்/y         .
SFX R   0      ந்துகொண்டிருப்பீர்/y         .
SFX R   0      ந்துகொண்டிருப்பீர்கள்/y         .
SFX R   0      ந்துகொண்டிருப்பான்/y         .
SFX R   0      ந்துகொண்டிருப்பாள்/y        .
SFX R   0      ந்துகொண்டிருப்பார்/y        .
SFX R   0      ந்துகொண்டிருப்பார்கள்/y         .
SFX R   0      ந்துகொண்டிருக்கும்/y        .
SFX R   0      ந்தாயிற்று/y        .
SFX R   0      ந்துதொலை/y       .
SFX R   0      ந்துதொலைந்தேன்/y       .
SFX R   0      ந்துதொலைந்தோம்/y       .
SFX R   0      ந்துதொலைந்தாய்/y         .
SFX R   0      ந்துதொலைந்தீர்/y         .
SFX R   0      ந்துதொலைந்தீர்கள்/y         .
SFX R   0      ந்துதொலைந்தான்/y         .
SFX R   0      ந்துதொலைந்தாள்/y         .
SFX R   0      ந்துதொலைந்தார்/y         .
SFX R   0      ந்துதொலைந்தார்கள்/y        .
SFX R   0      ந்துதொலைந்தது/y         .
SFX R   0      ந்துதொலைந்தன/y        .
SFX R   0      ந்துதொலைகிறேன்/y       .
SFX R   0      ந்துதொலைகிறோம்/y       .
SFX R   0      ந்துதொலைகிறாய்/y         .
SFX R   0      ந்துதொலைகிறீர்/y         .
SFX R   0      ந்துதொலைகிறீர்கள்/y         .
SFX R   0      ந்துதொலைகிறான்/y         .
SFX R   0      ந்துதொலைகிறாள்/y        .
SFX R   0      ந்துதொலைகிறார்/y        .
SFX R   0      ந்துதொலைகிறார்கள்/y         .
SFX R   0      ந்துதொலைகிறது/y        .
SFX R   0      ந்துதொலைகிறன/y       .
SFX R   0      ந்துதொலைகின்றேன்/y       .
SFX R   0      ந்துதொலைகின்றோம்/y       .
SFX R   0      ந்துதொலைகின்றாய்/y         .
SFX R   0      ந்துதொலைகின்றீர்/y         .
SFX R   0      ந்துதொலைகின்றீர்கள்/y         .
SFX R   0      ந்துதொலைகின்றான்/y         .
SFX R   0      ந்துதொலைகின்றாள்/y        .
SFX R   0      ந்துதொலைகின்றார்/y        .
SFX R   0      ந்துதொலைகின்றார்கள்/y         .
SFX R   0      ந்துதொலைகின்றது/y        .
SFX R   0      ந்துதொலைகின்றன/y       .
SFX R   0      ந்துதொலைவேன்/y       .
SFX R   0      ந்துதொலைவோம்/y       .
SFX R   0      ந்துதொலைவாய்/y         .
SFX R   0      ந்துதொலைவீர்/y         .
SFX R   0      ந்துதொலைவீர்கள்/y         .
SFX R   0      ந்துதொலைவான்/y         .
SFX R   0      ந்துதொலைவாள்/y        .
SFX R   0      ந்துதொலைவார்/y        .
SFX R   0      ந்துதொலைவார்கள்/y         .
SFX R   0      ந்துதொலையும்/y        .
SFX R   0      ந்துதள்ளு/y        .
SFX R   0      ந்துதள்ளினேன்/y       .
SFX R   0      ந்துதள்ளினோம்/y       .
SFX R   0      ந்துதள்ளினாய்/y         .
SFX R   0      ந்துதள்ளினீர்/y         .
SFX R   0      ந்துதள்ளினீர்கள்/y         .
SFX R   0      ந்துதள்ளினான்/y         .
SFX R   0      ந்துதள்ளினாள்/y         .
SFX R   0      ந்துதள்ளினார்/y         .
SFX R   0      ந்துதள்ளினார்கள்/y        .
SFX R   0      ந்துதள்ளியது/y         .
SFX R   0      ந்துதள்ளிற்று/y         .
SFX R   0      ந்துதள்ளின/y        .
SFX R   0      ந்துதள்ளுகிறேன்/y       .
SFX R   0      ந்துதள்ளுகிறோம்/y       .
SFX R   0      ந்துதள்ளுகிறாய்/y         .
SFX R   0      ந்துதள்ளுகிறீர்/y         .
SFX R   0      ந்துதள்ளுகிறீர்கள்/y         .
SFX R   0      ந்துதள்ளுகிறான்/y         .
SFX R   0      ந்துதள்ளுகிறாள்/y        .
SFX R   0      ந்துதள்ளுகிறார்/y        .
SFX R   0      ந்துதள்ளுகிறார்கள்/y         .
SFX R   0      ந்துதள்ளுகிறது/y        .
SFX R   0      ந்துதள்ளுகிறன/y       .
SFX R   0      ந்துதள்ளுகின்றேன்/y       .
SFX R   0      ந்துதள்ளுகின்றோம்/y       .
SFX R   0      ந்துதள்ளுகின்றாய்/y         .
SFX R   0      ந்துதள்ளுகின்றீர்/y         .
SFX R   0      ந்துதள்ளுகின்றீர்கள்/y         .
SFX R   0      ந்துதள்ளுகின்றான்/y         .
SFX R   0      ந்துதள்ளுகின்றாள்/y        .
SFX R   0      ந்துதள்ளுகின்றார்/y        .
SFX R   0      ந்துதள்ளுகின்றார்கள்/y         .
SFX R   0      ந்துதள்ளுகின்றது/y        .
SFX R   0      ந்துதள்ளுகின்றன/y       .
SFX R   0      ந்துதள்ளுவேன்/y       .
SFX R   0      ந்துதள்ளுவோம்/y       .
SFX R   0      ந்துதள்ளுவாய்/y         .
SFX R   0      ந்துதள்ளுவீர்/y         .
SFX R   0      ந்துதள்ளுவீர்கள்/y         .
SFX R   0      ந்துதள்ளுவான்/y         .
SFX R   0      ந்துதள்ளுவாள்/y        .
SFX R   0      ந்துதள்ளுவார்/y        .
SFX R   0      ந்துதள்ளுவார்கள்/y         .
SFX R   0      ந்துதள்ளும்/y        .
SFX R   0      ந்துகிழி/y       .
SFX R   0      ந்துகிழித்தேன்/y       .
SFX R   0      ந்துகிழித்தோம்/y       .
SFX R   0      ந்துகிழித்தாய்/y       .
SFX R   0      ந்துகிழித்தீர்/y       .
SFX R   0      ந்துகிழித்தீர்கள்/y       .
SFX R   0      ந்துகிழித்தான்/y       .
SFX R   0      ந்துகிழித்தாள்/y       .
SFX R   0      ந்துகிழித்தார்/y       .
SFX R   0      ந்துகிழித்தார்கள்/y       .
SFX R   0      ந்துகிழித்தது/y       .
SFX R   0      ந்துகிழித்தன/y       .
SFX R   0      ந்துகிழிக்கிறேன்/y       .
SFX R   0      ந்துகிழிக்கிறோம்/y       .
SFX R   0      ந்துகிழிக்கிறாய்/y         .
SFX R   0      ந்துகிழிக்கிறீர்/y         .
SFX R   0      ந்துகிழிக்கிறீர்கள்/y         .
SFX R   0      ந்துகிழிக்கிறான்/y         .
SFX R   0      ந்துகிழிக்கிறாள்/y        .
SFX R   0      ந்துகிழிக்கிறார்/y        .
SFX R   0      ந்துகிழிக்கிறார்கள்/y         .
SFX R   0      ந்துகிழிக்கிறது/y        .
SFX R   0      ந்துகிழிக்கிறன/y       .
SFX R   0      ந்துகிழிக்கின்றேன்/y       .
SFX R   0      ந்துகிழிக்கின்றோம்/y       .
SFX R   0      ந்துகிழிக்கின்றாய்/y         .
SFX R   0      ந்துகிழிக்கின்றீர்/y         .
SFX R   0      ந்துகிழிக்கின்றீர்கள்/y         .
SFX R   0      ந்துகிழிக்கின்றான்/y         .
SFX R   0      ந்துகிழிக்கின்றாள்/y        .
SFX R   0      ந்துகிழிக்கின்றார்/y        .
SFX R   0      ந்துகிழிக்கின்றார்கள்/y         .
SFX R   0      ந்துகிழிக்கின்றது/y        .
SFX R   0      ந்துகிழிக்கின்றன/y       .
SFX R   0      ந்துகிழிப்பேன்/y       .
SFX R   0      ந்துகிழிப்போம்/y       .
SFX R   0      ந்துகிழிப்பாய்/y         .
SFX R   0      ந்துகிழிப்பீர்/y         .
SFX R   0      ந்துகிழிப்பீர்கள்/y         .
SFX R   0      ந்துகிழிப்பான்/y         .
SFX R   0      ந்துகிழிப்பாள்/y        .
SFX R   0      ந்துகிழிப்பார்/y        .
SFX R   0      ந்துகிழிப்பார்கள்/y         .
SFX R   0      ந்துகிழிக்கும்/y        .
SFX R   0      ந்துகிட/y        .
SFX R   0      ந்துகிடந்தேன்/y       .
SFX R   0      ந்துகிடந்தோம்/y       .
SFX R   0      ந்துகிடந்தாய்/y         .
SFX R   0      ந்துகிடந்தீர்/y         .
SFX R   0      ந்துகிடந்தீர்கள்/y         .
SFX R   0      ந்துகிடந்தான்/y         .
SFX R   0      ந்துகிடந்தாள்/y         .
SFX R   0      ந்துகிடந்தார்/y         .
SFX R   0      ந்துகிடந்தார்கள்/y        .
SFX R   0      ந்துகிடந்தது/y         .
SFX R   0      ந்துகிடந்தன/y        .
SFX R   0      ந்துகிடக்கிறேன்/y       .
SFX R   0      ந்துகிடக்கிறோம்/y       .
SFX R   0      ந்துகிடக்கிறாய்/y         .
SFX R   0      ந்துகிடக்கிறீர்/y         .
SFX R   0      ந்துகிடக்கிறீர்கள்/y         .
SFX R   0      ந்துகிடக்கிறான்/y         .
SFX R   0      ந்துகிடக்கிறாள்/y        .
SFX R   0      ந்துகிடக்கிறார்/y        .
SFX R   0      ந்துகிடக்கிறார்கள்/y         .
SFX R   0      ந்துகிடக்கிறது/y        .
SFX R   0      ந்துகிடக்கிறன/y       .
SFX R   0      ந்துகிடக்கின்றேன்/y       .
SFX R   0      ந்துகிடக்கின்றோம்/y       .
SFX R   0      ந்துகிடக்கின்றாய்/y         .
SFX R   0      ந்துகிடக்கின்றீர்/y         .
SFX R   0      ந்துகிடக்கின்றீர்கள்/y         .
SFX R   0      ந்துகிடக்கின்றான்/y         .
SFX R   0      ந்துகிடக்கின்றாள்/y        .
SFX R   0      ந்துகிடக்கின்றார்/y        .
SFX R   0      ந்துகிடக்கின்றார்கள்/y         .
SFX R   0      ந்துகிடக்கின்றது/y        .
SFX R   0      ந்துகிடக்கின்றன/y       .
SFX R   0      ந்துகிடப்பேன்/y       .
SFX R   0      ந்துகிடப்போம்/y       .
SFX R   0      ந்துகிடப்பாய்/y         .
SFX R   0      ந்துகிடப்பீர்/y         .
SFX R   0      ந்துகிடப்பீர்கள்/y         .
SFX R   0      ந்துகிடப்பான்/y         .
SFX R   0      ந்துகிடப்பாள்/y        .
SFX R   0      ந்துகிடப்பார்/y        .
SFX R   0      ந்துகிடப்பார்கள்/y         .
SFX R   0      ந்துகிடக்கும்/y        .
SFX R   0      ந்துதீர்/y       .
SFX R   0      ந்துதீர்த்தேன்/y       .
SFX R   0      ந்துதீர்த்தோம்/yM      .
SFX R   0      ந்துதீர்த்தாய்/y       .
SFX R   0      ந்துதீர்த்தீர்/y       .
SFX R   0      ந்துதீர்த்தீர்கள்/y       .
SFX R   0      ந்துதீர்த்தான்/y       .
SFX R   0      ந்துதீர்த்தாள்/y       .
SFX R   0      ந்துதீர்த்தார்/y       .
SFX R   0      ந்துதீர்த்தார்கள்/y       .
SFX R   0      ந்துதீர்த்தது/y       .
SFX R   0      ந்துதீர்த்தன/y       .
SFX R   0      ந்துதீர்க்கிறேன்/y       .
SFX R   0      ந்துதீர்க்கிறோம்/y       .
SFX R   0      ந்துதீர்க்கிறாய்/y         .
SFX R   0      ந்துதீர்க்கிறீர்/y         .
SFX R   0      ந்துதீர்க்கிறீர்கள்/y         .
SFX R   0      ந்துதீர்க்கிறான்/y         .
SFX R   0      ந்துதீர்க்கிறாள்/y        .
SFX R   0      ந்துதீர்க்கிறார்/y        .
SFX R   0      ந்துதீர்க்கிறார்கள்/y         .
SFX R   0      ந்துதீர்க்கிறது/y        .
SFX R   0      ந்துதீர்க்கிறன/y       .
SFX R   0      ந்துதீர்க்கின்றேன்/y       .
SFX R   0      ந்துதீர்க்கின்றோம்/y       .
SFX R   0      ந்துதீர்க்கின்றாய்/y         .
SFX R   0      ந்துதீர்க்கின்றீர்/y         .
SFX R   0      ந்துதீர்க்கின்றீர்கள்/y         .
SFX R   0      ந்துதீர்க்கின்றான்/y         .
SFX R   0      ந்துதீர்க்கின்றாள்/y        .
SFX R   0      ந்துதீர்க்கின்றார்/y        .
SFX R   0      ந்துதீர்க்கின்றார்கள்/y         .
SFX R   0      ந்துதீர்க்கின்றது/y        .
SFX R   0      ந்துதீர்க்கின்றன/y       .
SFX R   0      ந்துதீர்ப்பேன்/y       .
SFX R   0      ந்துதீர்ப்போம்/y       .
SFX R   0      ந்துதீர்ப்பாய்/y         .
SFX R   0      ந்துதீர்ப்பீர்/y         .
SFX R   0      ந்துதீர்ப்பீர்கள்/y         .
SFX R   0      ந்துதீர்ப்பான்/y         .
SFX R   0      ந்துதீர்ப்பாள்/y        .
SFX R   0      ந்துதீர்ப்பார்/y        .
SFX R   0      ந்துதீர்ப்பார்கள்/y         .
SFX R   0      ந்துதீர்க்கும்/y        .
SFX R   0      ந்துமுடி/y       .
SFX R   0      ந்துமுடித்தேன்/y       .
SFX R   0      ந்துமுடித்தோம்/y       .
SFX R   0      ந்துமுடித்தாய்/y       .
SFX R   0      ந்துமுடித்தீர்/y       .
SFX R   0      ந்துமுடித்தீர்கள்/y       .
SFX R   0      ந்துமுடித்தான்/y       .
SFX R   0      ந்துமுடித்தாள்/y       .
SFX R   0      ந்துமுடித்தார்/y       .
SFX R   0      ந்துமுடித்தார்கள்/y       .
SFX R   0      ந்துமுடித்தது/y       .
SFX R   0      ந்துமுடித்தன/y       .
SFX R   0      ந்துமுடிக்கிறேன்/y       .
SFX R   0      ந்துமுடிக்கிறோம்/y       .
SFX R   0      ந்துமுடிக்கிறாய்/y         .
SFX R   0      ந்துமுடிக்கிறீர்/y         .
SFX R   0      ந்துமுடிக்கிறீர்கள்/y         .
SFX R   0      ந்துமுடிக்கிறான்/y         .
SFX R   0      ந்துமுடிக்கிறாள்/y        .
SFX R   0      ந்துமுடிக்கிறார்/y        .
SFX R   0      ந்துமுடிக்கிறார்கள்/y         .
SFX R   0      ந்துமுடிக்கிறது/y        .
SFX R   0      ந்துமுடிக்கிறன/y       .
SFX R   0      ந்துமுடிக்கின்றேன்/y       .
SFX R   0      ந்துமுடிக்கின்றோம்/y       .
SFX R   0      ந்துமுடிக்கின்றாய்/y         .
SFX R   0      ந்துமுடிக்கின்றீர்/y         .
SFX R   0      ந்துமுடிக்கின்றீர்கள்/y         .
SFX R   0      ந்துமுடிக்கின்றான்/y         .
SFX R   0      ந்துமுடிக்கின்றாள்/y        .
SFX R   0      ந்துமுடிக்கின்றார்/y        .
SFX R   0      ந்துமுடிக்கின்றார்கள்/y         .
SFX R   0      ந்துமுடிக்கின்றது/y        .
SFX R   0      ந்துமுடிக்கின்றன/y       .
SFX R   0      ந்துமுடிப்பேன்/y       .
SFX R   0      ந்துமுடிப்போம்/y       .
SFX R   0      ந்துமுடிப்பாய்/y         .
SFX R   0      ந்துமுடிப்பீர்/y         .
SFX R   0      ந்துமுடிப்பீர்கள்/y         .
SFX R   0      ந்துமுடிப்பான்/y         .
SFX R   0      ந்துமுடிப்பாள்/y        .
SFX R   0      ந்துமுடிப்பார்/y        .
SFX R   0      ந்துமுடிப்பார்கள்/y         .
SFX R   0      ந்துமுடிக்கும்/y        .
SFX R   ு      ாதது/y         .
SFX R   ு      ாது/y        .
SFX R   ு      ாமல்/y        .
SFX R   ு      ாமை/y         .
SFX R   ு      ாதே/y        .

# வளர் class - ந்தேன்-வேன்
SFX S Y 1051
SFX S   ்     /y       .
SFX S   ்     ச்செய்/y       .
SFX S   ்     ச்செய்தேன்/y       .
SFX S   ்     ச்செய்தோம்/y       .
SFX S   ்     ச்செய்தாய்/y       .
SFX S   ்     ச்செய்தீர்/y       .
SFX S   ்     ச்செய்தீர்கள்/y       .
SFX S   ்     ச்செய்தான்/y       .
SFX S   ்     ச்செய்தாள்/y       .
SFX S   ்     ச்செய்தார்/y       .
SFX S   ்     ச்செய்தார்கள்/y       .
SFX S   ்     ச்செய்தது/y       .
SFX S   ்     ச்செய்தன/y       .
SFX S   ்     ச்செய்கிறேன்/y       .
SFX S   ்     ச்செய்கிறோம்/y       .
SFX S   ்     ச்செய்கிறாய்/y         .
SFX S   ்     ச்செய்கிறீர்/y         .
SFX S   ்     ச்செய்கிறீர்கள்/y         .
SFX S   ்     ச்செய்கிறான்/y         .
SFX S   ்     ச்செய்கிறாள்/y        .
SFX S   ்     ச்செய்கிறார்/y        .
SFX S   ்     ச்செய்கிறார்கள்/y         .
SFX S   ்     ச்செய்கிறது/y        .
SFX S   ்     ச்செய்கிறன/y       .
SFX S   ்     ச்செய்கின்றேன்/y       .
SFX S   ்     ச்செய்கின்றோம்/y       .
SFX S   ்     ச்செய்கின்றாய்/y         .
SFX S   ்     ச்செய்கின்றீர்/y         .
SFX S   ்     ச்செய்கின்றீர்கள்/y         .
SFX S   ்     ச்செய்கின்றான்/y         .
SFX S   ்     ச்செய்கின்றாள்/y        .
SFX S   ்     ச்செய்கின்றார்/y        .
SFX S   ்     ச்செய்கின்றார்கள்/y         .
SFX S   ்     ச்செய்கின்றது/y        .
SFX S   ்     ச்செய்கின்றன/y       .
SFX S   ்     ச்செய்வேன்/y       .
SFX S   ்     ச்செய்வோம்/y       .
SFX S   ்     ச்செய்வாய்/y         .
SFX S   ்     ச்செய்வீர்/y         .
SFX S   ்     ச்செய்வீர்கள்/y         .
SFX S   ்     ச்செய்வான்/y         .
SFX S   ்     ச்செய்வாள்/y        .
SFX S   ்     ச்செய்வார்/y        .
SFX S   ்     ச்செய்வார்கள்/y         .
SFX S   ்     ச்செய்யும்/y        .
SFX S   ்     வை/y       .
SFX S   ்     வைத்தேன்/y       .
SFX S   ்     வைத்தோம்/y       .
SFX S   ்     வைத்தாய்/y       .
SFX S   ்     வைத்தீர்/y       .
SFX S   ்     வைத்தீர்கள்/y       .
SFX S   ்     வைத்தான்/y       .
SFX S   ்     வைத்தாள்/y       .
SFX S   ்     வைத்தார்/y       .
SFX S   ்     வைத்தார்கள்/y       .
SFX S   ்     வைத்தது/y       .
SFX S   ்     வைத்தன/y       .
SFX S   ்     வைக்கிறேன்/y       .
SFX S   ்     வைக்கிறோம்/y       .
SFX S   ்     வைக்கிறாய்/y         .
SFX S   ்     வைக்கிறீர்/y         .
SFX S   ்     வைக்கிறீர்கள்/y         .
SFX S   ்     வைக்கிறான்/y         .
SFX S   ்     வைக்கிறாள்/y        .
SFX S   ்     வைக்கிறார்/y        .
SFX S   ்     வைக்கிறார்கள்/y         .
SFX S   ்     வைக்கிறது/y        .
SFX S   ்     வைக்கிறன/y       .
SFX S   ்     வைக்கின்றேன்/y       .
SFX S   ்     வைக்கின்றோம்/y       .
SFX S   ்     வைக்கின்றாய்/y         .
SFX S   ்     வைக்கின்றீர்/y         .
SFX S   ்     வைக்கின்றீர்கள்/y         .
SFX S   ்     வைக்கின்றான்/y         .
SFX S   ்     வைக்கின்றாள்/y        .
SFX S   ்     வைக்கின்றார்/y        .
SFX S   ்     வைக்கின்றார்கள்/y         .
SFX S   ்     வைக்கின்றது/y        .
SFX S   ்     வைக்கின்றன/y       .
SFX S   ்     வைப்பேன்/y       .
SFX S   ்     வைப்போம்/y       .
SFX S   ்     வைப்பாய்/y         .
SFX S   ்     வைப்பீர்/y         .
SFX S   ்     வைப்பீர்கள்/y         .
SFX S   ்     வைப்பான்/y         .
SFX S   ்     வைப்பாள்/y        .
SFX S   ்     வைப்பார்/y        .
SFX S   ்     வைப்பார்கள்/y         .
SFX S   ்     வைக்கும்/y        .
SFX S   ்     ப்பார்/y       .
SFX S   ்     ப்பார்த்தேன்/y       .
SFX S   ்     ப்பார்த்தோம்/y       .
SFX S   ்     ப்பார்த்தாய்/y       .
SFX S   ்     ப்பார்த்தீர்/y       .
SFX S   ்     ப்பார்த்தீர்கள்/y       .
SFX S   ்     ப்பார்த்தான்/y       .
SFX S   ்     ப்பார்த்தாள்/y       .
SFX S   ்     ப்பார்த்தார்/y       .
SFX S   ்     ப்பார்த்தார்கள்/y       .
SFX S   ்     ப்பார்த்தது/y       .
SFX S   ்     ப்பார்த்தன/y       .
SFX S   ்     ப்பார்க்கிறேன்/y       .
SFX S   ்     ப்பார்க்கிறோம்/y       .
SFX S   ்     ப்பார்க்கிறாய்/y         .
SFX S   ்     ப்பார்க்கிறீர்/y         .
SFX S   ்     ப்பார்க்கிறீர்கள்/y         .
SFX S   ்     ப்பார்க்கிறான்/y         .
SFX S   ்     ப்பார்க்கிறாள்/y        .
SFX S   ்     ப்பார்க்கிறார்/y        .
SFX S   ்     ப்பார்க்கிறார்கள்/y         .
SFX S   ்     ப்பார்க்கிறது/y        .
SFX S   ்     ப்பார்க்கிறன/y       .
SFX S   ்     ப்பார்க்கின்றேன்/y       .
SFX S   ்     ப்பார்க்கின்றோம்/y       .
SFX S   ்     ப்பார்க்கின்றாய்/y         .
SFX S   ்     ப்பார்க்கின்றீர்/y         .
SFX S   ்     ப்பார்க்கின்றீர்கள்/y         .
SFX S   ்     ப்பார்க்கின்றான்/y         .
SFX S   ்     ப்பார்க்கின்றாள்/y        .
SFX S   ்     ப்பார்க்கின்றார்/y        .
SFX S   ்     ப்பார்க்கின்றார்கள்/y         .
SFX S   ்     ப்பார்க்கின்றது/y        .
SFX S   ்     ப்பார்க்கின்றன/y       .
SFX S   ்     ப்பார்ப்பேன்/y       .
SFX S   ்     ப்பார்ப்போம்/y       .
SFX S   ்     ப்பார்ப்பாய்/y         .
SFX S   ்     ப்பார்ப்பீர்/y         .
SFX S   ்     ப்பார்ப்பீர்கள்/y         .
SFX S   ்     ப்பார்ப்பான்/y         .
SFX S   ்     ப்பார்ப்பாள்/y        .
SFX S   ்     ப்பார்ப்பார்/y        .
SFX S   ்     ப்பார்ப்பார்கள்/y         .
SFX S   ்     ப்பார்க்கும்/y        .
SFX S   ்      வா/y       .
SFX S   ்      வந்தேன்/y       .
SFX S   ்      வந்தோம்/y       .
SFX S   ்      வந்தாய்/y         .
SFX S   ்      வந்தீர்/y         .
SFX S   ்      வந்தீர்கள்/y         .
SFX S   ்      வந்தான்/y         .
SFX S   ்      வந்தாள்/y         .
SFX S   ்      வந்தார்/y         .
SFX S   ்      வந்தார்கள்/y        .
SFX S   ்      வந்தது/y         .
SFX S   ்      வந்தன/y        .
SFX S   ்      வருகிறேன்/y       .
SFX S   ்      வருகிறோம்/y       .
SFX S   ்      வருகிறாய்/y         .
SFX S   ்      வருகிறீர்/y         .
SFX S   ்      வருகிறீர்கள்/y         .
SFX S   ்      வருகிறான்/y         .
SFX S   ்      வருகிறாள்/y        .
SFX S   ்      வருகிறார்/y        .
SFX S   ்      வருகிறார்கள்/y         .
SFX S   ்      வருகிறது/y        .
SFX S   ்      வருகிறன/y       .
SFX S   ்      வருகின்றேன்/y       .
SFX S   ்      வருகின்றோம்/y       .
SFX S   ்      வருகின்றாய்/y         .
SFX S   ்      வருகின்றீர்/y         .
SFX S   ்      வருகின்றீர்கள்/y         .
SFX S   ்      வருகின்றான்/y         .
SFX S   ்      வருகின்றாள்/y        .
SFX S   ்      வருகின்றார்/y        .
SFX S   ்      வருகின்றார்கள்/y         .
SFX S   ்      வருகின்றது/y        .
SFX S   ்      வருகின்றன/y       .
SFX S   ்      வருவேன்/y       .
SFX S   ்      வருவோம்/y       .
SFX S   ்      வருவாய்/y         .
SFX S   ்      வருவீர்/y         .
SFX S   ்      வருவீர்கள்/y         .
SFX S   ்      வருவான்/y         .
SFX S   ்      வருவாள்/y        .
SFX S   ்      வருவார்/y        .
SFX S   ்      வருவார்கள்/y         .
SFX S   ்      வரும்/y        .
SFX S   ்      ப்போ/y        .
SFX S   ்      ப்போனேன்/y       .
SFX S   ்      ப்போனோம்/y       .
SFX S   ்      ப்போனாய்/y         .
SFX S   ்      ப்போனீர்/y         .
SFX S   ்      ப்போனீர்கள்/y         .
SFX S   ்      ப்போனான்/y         .
SFX S   ்      ப்போனாள்/y         .
SFX S   ்      ப்போனார்/y         .
SFX S   ்      ப்போனார்கள்/y        .
SFX S   ்      ப்போனது/y         .
SFX S   ்      ப்போயிற்று/y         .
SFX S   ்      ப்போயின/y        .
SFX S   ்      ப்போகிறேன்/y       .
SFX S   ்      ப்போகிறோம்/y       .
SFX S   ்      ப்போகிறாய்/y         .
SFX S   ்      ப்போகிறீர்/y         .
SFX S   ்      ப்போகிறீர்கள்/y         .
SFX S   ்      ப்போகிறான்/y         .
SFX S   ்      ப்போகிறாள்/y        .
SFX S   ்      ப்போகிறார்/y        .
SFX S   ்      ப்போகிறார்கள்/y         .
SFX S   ்      ப்போகிறது/y        .
SFX S   ்      ப்போகிறன/y       .
SFX S   ்      ப்போகின்றேன்/y       .
SFX S   ்      ப்போகின்றோம்/y       .
SFX S   ்      ப்போகின்றாய்/y         .
SFX S   ்      ப்போகின்றீர்/y         .
SFX S   ்      ப்போகின்றீர்கள்/y         .
SFX S   ்      ப்போகின்றான்/y         .
SFX S   ்      ப்போகின்றாள்/y        .
SFX S   ்      ப்போகின்றார்/y        .
SFX S   ்      ப்போகின்றார்கள்/y         .
SFX S   ்      ப்போகின்றது/y        .
SFX S   ்      ப்போகின்றன/y       .
SFX S   ்      ப்போவேன்/y       .
SFX S   ்      ப்போவோம்/y       .
SFX S   ்      ப்போவாய்/y         .
SFX S   ்      ப்போவீர்/y         .
SFX S   ்      ப்போவீர்கள்/y         .
SFX S   ்      ப்போவான்/y         .
SFX S   ்      ப்போவாள்/y        .
SFX S   ்      ப்போவார்/y        .
SFX S   ்      ப்போவார்கள்/y         .
SFX S   ்      ப்போகும்/y        .
SFX S   ்      விரு/y        .
SFX S   ்      விருந்தேன்/y       .
SFX S   ்      விருந்தோம்/y       .
SFX S   ்      விருந்தாய்/y         .
SFX S   ்      விருந்தீர்/y         .
SFX S   ்      விருந்தீர்கள்/y         .
SFX S   ்      விருந்தான்/y         .
SFX S   ்      விருந்தாள்/y         .
SFX S   ்      விருந்தார்/y         .
SFX S   ்      விருந்தார்கள்/y        .
SFX S   ்      விருந்தது/y         .
SFX S   ்      விருந்தன/y        .
SFX S   ்      விருக்கிறேன்/y       .
SFX S   ்      விருக்கிறோம்/y       .
SFX S   ்      விருக்கிறாய்/y         .
SFX S   ்      விருக்கிறீர்/y         .
SFX S   ்      விருக்கிறீர்கள்/y         .
SFX S   ்      விருக்கிறான்/y         .
SFX S   ்      விருக்கிறாள்/y        .
SFX S   ்      விருக்கிறார்/y        .
SFX S   ்      விருக்கிறார்கள்/y         .
SFX S   ்      விருக்கிறது/y        .
SFX S   ்      விருக்கிறன/y       .
SFX S   ்      விருக்கின்றேன்/y       .
SFX S   ்      விருக்கின்றோம்/y       .
SFX S   ்      விருக்கின்றாய்/y         .
SFX S   ்      விருக்கின்றீர்/y         .
SFX S   ்      விருக்கின்றீர்கள்/y         .
SFX S   ்      விருக்கின்றான்/y         .
SFX S   ்      விருக்கின்றாள்/y        .
SFX S   ்      விருக்கின்றார்/y        .
SFX S   ்      விருக்கின்றார்கள்/y         .
SFX S   ்      விருக்கின்றது/y        .
SFX S   ்      விருக்கின்றன/y       .
SFX S   ்      விருப்பேன்/y       .
SFX S   ்      விருப்போம்/y       .
SFX S   ்      விருப்பாய்/y         .
SFX S   ்      விருப்பீர்/y         .
SFX S   ்      விருப்பீர்கள்/y         .
SFX S   ்      விருப்பான்/y         .
SFX S   ்      விருப்பாள்/y        .
SFX S   ்      விருப்பார்/y        .
SFX S   ்      விருப்பார்கள்/y         .
SFX S   ்      விருக்கும்/y        .
SFX S   ்      வேண்டியிரு/y        .
SFX S   ்      வேண்டியிருந்தேன்/y       .
SFX S   ்      வேண்டியிருந்தோம்/y       .
SFX S   ்      வேண்டியிருந்தாய்/y         .
SFX S   ்      வேண்டியிருந்தீர்/y         .
SFX S   ்      வேண்டியிருந்தீர்கள்/y         .
SFX S   ்      வேண்டியிருந்தான்/y         .
SFX S   ்      வேண்டியிருந்தாள்/y         .
SFX S   ்      வேண்டியிருந்தார்/y         .
SFX S   ்      வேண்டியிருந்தார்கள்/y        .
SFX S   ்      வேண்டியிருந்தது/y         .
SFX S   ்      வேண்டியிருந்தன/y        .
SFX S   ்      வேண்டியிருக்கிறேன்/y       .
SFX S   ்      வேண்டியிருக்கிறோம்/y       .
SFX S   ்      வேண்டியிருக்கிறாய்/y         .
SFX S   ்      வேண்டியிருக்கிறீர்/y         .
SFX S   ்      வேண்டியிருக்கிறீர்கள்/y         .
SFX S   ்      வேண்டியிருக்கிறான்/y         .
SFX S   ்      வேண்டியிருக்கிறாள்/y        .
SFX S   ்      வேண்டியிருக்கிறார்/y        .
SFX S   ்      வேண்டியிருக்கிறார்கள்/y         .
SFX S   ்      வேண்டியிருக்கிறது/y        .
SFX S   ்      வேண்டியிருக்கிறன/y       .
SFX S   ்      வேண்டியிருக்கின்றேன்/y       .
SFX S   ்      வேண்டியிருக்கின்றோம்/y       .
SFX S   ்      வேண்டியிருக்கின்றாய்/y         .
SFX S   ்      வேண்டியிருக்கின்றீர்/y         .
SFX S   ்      வேண்டியிருக்கின்றீர்கள்/y         .
SFX S   ்      வேண்டியிருக்கின்றான்/y         .
SFX S   ்      வேண்டியிருக்கின்றாள்/y        .
SFX S   ்      வேண்டியிருக்கின்றார்/y        .
SFX S   ்      வேண்டியிருக்கின்றார்கள்/y         .
SFX S   ்      வேண்டியிருக்கின்றது/y        .
SFX S   ்      வேண்டியிருக்கின்றன/y       .
SFX S   ்      வேண்டியிருப்பேன்/y       .
SFX S   ்      வேண்டியிருப்போம்/y       .
SFX S   ்      வேண்டியிருப்பாய்/y         .
SFX S   ்      வேண்டியிருப்பீர்/y         .
SFX S   ்      வேண்டியிருப்பீர்கள்/y         .
SFX S   ்      வேண்டியிருப்பான்/y         .
SFX S   ்      வேண்டியிருப்பாள்/y        .
SFX S   ்      வேண்டியிருப்பார்/y        .
SFX S   ்      வேண்டியிருப்பார்கள்/y         .
SFX S   ்      வேண்டியிருக்கும்/y        .
SFX S   ்      வேண்டியிருத்தல்/y        .
SFX S   ்      வேண்டியிருந்தது/y        .
SFX S   ்      வேண்டிவா/y        .
SFX S   ்      வேண்டிவந்தேன்/y       .
SFX S   ்      வேண்டிவந்தோம்/y       .
SFX S   ்      வேண்டிவந்தாய்/y         .
SFX S   ்      வேண்டிவந்தீர்/y         .
SFX S   ்      வேண்டிவந்தீர்கள்/y         .
SFX S   ்      வேண்டிவந்தான்/y         .
SFX S   ்      வேண்டிவந்தாள்/y         .
SFX S   ்      வேண்டிவந்தார்/y         .
SFX S   ்      வேண்டிவந்தார்கள்/y        .
SFX S   ்      வேண்டிவந்தது/y         .
SFX S   ்      வேண்டிவந்தன/y        .
SFX S   ்      வேண்டிவருகிறேன்/y       .
SFX S   ்      வேண்டிவருகிறோம்/y       .
SFX S   ்      வேண்டிவருகிறாய்/y         .
SFX S   ்      வேண்டிவருகிறீர்/y         .
SFX S   ்      வேண்டிவருகிறீர்கள்/y         .
SFX S   ்      வேண்டிவருகிறான்/y         .
SFX S   ்      வேண்டிவருகிறாள்/y        .
SFX S   ்      வேண்டிவருகிறார்/y        .
SFX S   ்      வேண்டிவருகிறார்கள்/y         .
SFX S   ்      வேண்டிவருகிறது/y        .
SFX S   ்      வேண்டிவருகிறன/y       .
SFX S   ்      வேண்டிவருகின்றேன்/y       .
SFX S   ்      வேண்டிவருகின்றோம்/y       .
SFX S   ்      வேண்டிவருகின்றாய்/y         .
SFX S   ்      வேண்டிவருகின்றீர்/y         .
SFX S   ்      வேண்டிவருகின்றீர்கள்/y         .
SFX S   ்      வேண்டிவருகின்றான்/y         .
SFX S   ்      வேண்டிவருகின்றாள்/y        .
SFX S   ்      வேண்டிவருகின்றார்/y        .
SFX S   ்      வேண்டிவருகின்றார்கள்/y         .
SFX S   ்      வேண்டிவருகின்றது/y        .
SFX S   ்      வேண்டிவருகின்றன/y       .
SFX S   ்      வேண்டிவருவேன்/y       .
SFX S   ்      வேண்டிவருவோம்/y       .
SFX S   ்      வேண்டிவருவாய்/y         .
SFX S   ்      வேண்டிவருவீர்/y         .
SFX S   ்      வேண்டிவருவீர்கள்/y         .
SFX S   ்      வேண்டிவருவான்/y         .
SFX S   ்      வேண்டிவருவாள்/y        .
SFX S   ்      வேண்டிவருவார்/y        .
SFX S   ்      வேண்டிவருவார்கள்/y         .
SFX S   ்      வேண்டிவரும்/y        .
SFX S   ்      வேண்டிவருதல்/y        .
SFX S   ்      வேண்டிவந்தது/y        .
SFX S   ்      முடியும்/y        .
SFX S   ்      முடியாது/y       .
SFX S   ்      வியலும்/y       .
SFX S   ்      வியலாது/y         .
SFX S   ்      வில்லை/y        .
SFX S   ்      மாட்டேன்/y       .
SFX S   ்      மாட்டோம்/y       .
SFX S   ்      மாட்டாய்/y         .
SFX S   ்      மாட்டீர்/y         .
SFX S   ்      மாட்டீர்கள்/y         .
SFX S   ்      மாட்டான்/y         .
SFX S   ்      மாட்டாள்/y         .
SFX S   ்      மாட்டார்/y         .
SFX S   ்      மாட்டார்கள்/y        .
SFX S   ்      ாது/y         .
SFX S   ்     க்கூடாது/y         .
SFX S   ்     க்கூடும்/y         .
SFX S   ்     வேண்டாம்/y         .
SFX S   ்     வேண்டும்/y         .
SFX S   ்     ட்டும்/y         .
SFX S   ்     லாகும்/y         .
SFX S   ்     லாம்/y         .
SFX S   ்      ுங்கள்/y         .
SFX S   ்      ுங்களேன்/y         .
SFX S   ்       ேன்/y         .
SFX S   0    ந்தேன்/y       .
SFX S   0    ந்தோம்/y       .
SFX S   0    ந்தாய்/y         .
SFX S   0    ந்தீர்/y         .
SFX S   0    ந்தீர்கள்/y         .
SFX S   0    ந்தான்/y         .
SFX S   0    ந்தாள்/y         .
SFX S   0    ந்தார்/y         .
SFX S   0    ந்தார்கள்/y        .
SFX S   0    ந்தது/y         .
SFX S   0    ந்தன/y        .
SFX S   0    கிறேன்/y       .
SFX S   0    கிறோம்/y       .
SFX S   0    கிறாய்/y         .
SFX S   0    கிறீர்/y         .
SFX S   0    கிறீர்கள்/y         .
SFX S   0    கிறான்/y         .
SFX S   0    கிறாள்/y        .
SFX S   0    கிறார்/y        .
SFX S   0    கிறார்கள்/y         .
SFX S   0    கிறது/y        .
SFX S   0    கிறன/y       .
SFX S   0    கின்றேன்/y       .
SFX S   0    கின்றோம்/y       .
SFX S   0    கின்றாய்/y         .
SFX S   0    கின்றீர்/y         .
SFX S   0    கின்றீர்கள்/y         .
SFX S   0    கின்றான்/y         .
SFX S   0    கின்றாள்/y        .
SFX S   0    கின்றார்/y        .
SFX S   0    கின்றார்கள்/y         .
SFX S   0    கின்றது/y        .
SFX S   0    கின்றன/y       .
SFX S   0    வேன்/y       .
SFX S   0    வோம்/y       .
SFX S   0    வாய்/y         .
SFX S   0    வீர்/y         .
SFX S   0    வீர்கள்/y         .
SFX S   0    வான்/y         .
SFX S   0    வாள்/y        .
SFX S   0    வார்/y        .
SFX S   0    வார்கள்/y         .
SFX S   ்    ும்/y        .
SFX S   0    ந்துகாட்டு/y       .
SFX S   0    ந்துகாட்டினேன்/y       .
SFX S   0    ந்துகாட்டினோம்/y       .
SFX S   0    ந்துகாட்டினாய்/y         .
SFX S   0    ந்துகாட்டினீர்/y         .
SFX S   0    ந்துகாட்டினீர்கள்/y         .
SFX S   0    ந்துகாட்டினான்/y         .
SFX S   0    ந்துகாட்டினாள்/y         .
SFX S   0    ந்துகாட்டினார்/y         .
SFX S   0    ந்துகாட்டினார்கள்/y        .
SFX S   0    ந்துகாட்டியது/y         .
SFX S   0    ந்துகாட்டிற்று/y         .
SFX S   0    ந்துகாட்டின/y        .
SFX S   0    ந்துகாட்டுகிறேன்/y       .
SFX S   0    ந்துகாட்டுகிறோம்/y       .
SFX S   0    ந்துகாட்டுகிறாய்/y         .
SFX S   0    ந்துகாட்டுகிறீர்/y         .
SFX S   0    ந்துகாட்டுகிறீர்கள்/y         .
SFX S   0    ந்துகாட்டுகிறான்/y         .
SFX S   0    ந்துகாட்டுகிறாள்/y        .
SFX S   0    ந்துகாட்டுகிறார்/y        .
SFX S   0    ந்துகாட்டுகிறார்கள்/y         .
SFX S   0    ந்துகாட்டுகிறது/y        .
SFX S   0    ந்துகாட்டுகிறன/y       .
SFX S   0    ந்துகாட்டுகின்றேன்/y       .
SFX S   0    ந்துகாட்டுகின்றோம்/y       .
SFX S   0    ந்துகாட்டுகின்றாய்/y         .
SFX S   0    ந்துகாட்டுகின்றீர்/y         .
SFX S   0    ந்துகாட்டுகின்றீர்கள்/y         .
SFX S   0    ந்துகாட்டுகின்றான்/y         .
SFX S   0    ந்துகாட்டுகின்றாள்/y        .
SFX S   0    ந்துகாட்டுகின்றார்/y        .
SFX S   0    ந்துகாட்டுகின்றார்கள்/y         .
SFX S   0    ந்துகாட்டுகின்றது/y        .
SFX S   0    ந்துகாட்டுகின்றன/y       .
SFX S   0    ந்துகாட்டுவேன்/y       .
SFX S   0    ந்துகாட்டுவோம்/y       .
SFX S   0    ந்துகாட்டுவாய்/y         .
SFX S   0    ந்துகாட்டுவீர்/y         .
SFX S   0    ந்துகாட்டுவீர்கள்/y         .
SFX S   0    ந்துகாட்டுவான்/y         .
SFX S   0    ந்துகாட்டுவாள்/y        .
SFX S   0    ந்துகாட்டுவார்/y        .
SFX S   0    ந்துகாட்டுவார்கள்/y         .
SFX S   0    ந்துகாட்டும்/y        .
SFX S   0      ந்துவை/y       .
SFX S   0      ந்துவைத்தேன்/y       .
SFX S   0      ந்துவைத்தோம்/y       .
SFX S   0      ந்துவைத்தாய்/y         .
SFX S   0      ந்துவைத்தீர்/y         .
SFX S   0      ந்துவைத்தீர்கள்/y         .
SFX S   0      ந்துவைத்தான்/y         .
SFX S   0      ந்துவைத்தாள்/y         .
SFX S   0      ந்துவைத்தார்/y         .
SFX S   0      ந்துவைத்தார்கள்/y        .
SFX S   0      ந்துவைத்தது/y         .
SFX S   0      ந்துவைத்தன/y        .
SFX S   0      ந்துவைக்கிறேன்/y       .
SFX S   0      ந்துவைக்கிறோம்/y       .
SFX S   0      ந்துவைக்கிறாய்/y         .
SFX S   0      ந்துவைக்கிறீர்/y         .
SFX S   0      ந்துவைக்கிறீர்கள்/y         .
SFX S   0      ந்துவைக்கிறான்/y         .
SFX S   0      ந்துவைக்கிறாள்/y        .
SFX S   0      ந்துவைக்கிறார்/y        .
SFX S   0      ந்துவைக்கிறார்கள்/y         .
SFX S   0      ந்துவைக்கிறது/y        .
SFX S   0      ந்துவைக்கிறன/y       .
SFX S   0      ந்துவைக்கின்றேன்/y       .
SFX S   0      ந்துவைக்கின்றோம்/y       .
SFX S   0      ந்துவைக்கின்றாய்/y         .
SFX S   0      ந்துவைக்கின்றீர்/y         .
SFX S   0      ந்துவைக்கின்றீர்கள்/y         .
SFX S   0      ந்துவைக்கின்றான்/y         .
SFX S   0      ந்துவைக்கின்றாள்/y        .
SFX S   0      ந்துவைக்கின்றார்/y        .
SFX S   0      ந்துவைக்கின்றார்கள்/y         .
SFX S   0      ந்துவைக்கின்றது/y        .
SFX S   0      ந்துவைக்கின்றன/y       .
SFX S   0      ந்துவைப்பேன்/y       .
SFX S   0      ந்துவைப்போம்/y       .
SFX S   0      ந்துவைப்பாய்/y         .
SFX S   0      ந்துவைப்பீர்/y         .
SFX S   0      ந்துவைப்பீர்கள்/y         .
SFX S   0      ந்துவைப்பான்/y         .
SFX S   0      ந்துவைப்பாள்/y        .
SFX S   0      ந்துவைப்பார்/y        .
SFX S   0      ந்துவைப்பார்கள்/y         .
SFX S   0      ந்துவைக்கும்/y        .
SFX S   0      ந்துபார்/y       .
SFX S   0      ந்துபார்த்தேன்/y       .
SFX S   0      ந்துபார்த்தோம்/y       .
SFX S   0      ந்துபார்த்தாய்/y         .
SFX S   0      ந்துபார்த்தீர்/y         .
SFX S   0      ந்துபார்த்தீர்கள்/y         .
SFX S   0      ந்துபார்த்தான்/y         .
SFX S   0      ந்துபார்த்தாள்/y         .
SFX S   0      ந்துபார்த்தார்/y         .
SFX S   0      ந்துபார்த்தார்கள்/y        .
SFX S   0      ந்துபார்த்தது/y         .
SFX S   0      ந்துபார்த்தன/y        .
SFX S   0      ந்துபார்க்கிறேன்/y       .
SFX S   0      ந்துபார்க்கிறோம்/y       .
SFX S   0      ந்துபார்க்கிறாய்/y         .
SFX S   0      ந்துபார்க்கிறீர்/y         .
SFX S   0      ந்துபார்க்கிறீர்கள்/y         .
SFX S   0      ந்துபார்க்கிறான்/y         .
SFX S   0      ந்துபார்க்கிறாள்/y        .
SFX S   0      ந்துபார்க்கிறார்/y        .
SFX S   0      ந்துபார்க்கிறார்கள்/y         .
SFX S   0      ந்துபார்க்கிறது/y        .
SFX S   0      ந்துபார்க்கிறன/y       .
SFX S   0      ந்துபார்க்கின்றேன்/y       .
SFX S   0      ந்துபார்க்கின்றோம்/y       .
SFX S   0      ந்துபார்க்கின்றாய்/y         .
SFX S   0      ந்துபார்க்கின்றீர்/y         .
SFX S   0      ந்துபார்க்கின்றீர்கள்/y         .
SFX S   0      ந்துபார்க்கின்றான்/y         .
SFX S   0      ந்துபார்க்கின்றாள்/y        .
SFX S   0      ந்துபார்க்கின்றார்/y        .
SFX S   0      ந்துபார்க்கின்றார்கள்/y         .
SFX S   0      ந்துபார்க்கின்றது/y        .
SFX S   0      ந்துபார்க்கின்றன/y       .
SFX S   0      ந்துபார்ப்பேன்/y       .
SFX S   0      ந்துபார்ப்போம்/y       .
SFX S   0      ந்துபார்ப்பாய்/y         .
SFX S   0      ந்துபார்ப்பீர்/y         .
SFX S   0      ந்துபார்ப்பீர்கள்/y         .
SFX S   0      ந்துபார்ப்பான்/y         .
SFX S   0      ந்துபார்ப்பாள்/y        .
SFX S   0      ந்துபார்ப்பார்/y        .
SFX S   0      ந்துபார்ப்பார்கள்/y         .
SFX S   0      ந்துபார்க்கும்/y        .
SFX S   0      ந்திரு/y        .
SFX S   0      ந்திருந்தேன்/y       .
SFX S   0      ந்திருந்தோம்/y       .
SFX S   0      ந்திருந்தாய்/y         .
SFX S   0      ந்திருந்தீர்/y         .
SFX S   0      ந்திருந்தீர்கள்/y         .
SFX S   0      ந்திருந்தான்/y         .
SFX S   0      ந்திருந்தாள்/y         .
SFX S   0      ந்திருந்தார்/y         .
SFX S   0      ந்திருந்தார்கள்/y        .
SFX S   0      ந்திருந்தது/y         .
SFX S   0      ந்திருந்தன/y        .
SFX S   0      ந்திருக்கிறேன்/y       .
SFX S   0      ந்திருக்கிறோம்/y       .
SFX S   0      ந்திருக்கிறாய்/y         .
SFX S   0      ந்திருக்கிறீர்/y         .
SFX S   0      ந்திருக்கிறீர்கள்/y         .
SFX S   0      ந்திருக்கிறான்/y         .
SFX S   0      ந்திருக்கிறாள்/y        .
SFX S   0      ந்திருக்கிறார்/y        .
SFX S   0      ந்திருக்கிறார்கள்/y         .
SFX S   0      ந்திருக்கிறது/y        .
SFX S   0      ந்திருக்கிறன/y       .
SFX S   0      ந்திருக்கின்றேன்/y       .
SFX S   0      ந்திருக்கின்றோம்/y       .
SFX S   0      ந்திருக்கின்றாய்/y         .
SFX S   0      ந்திருக்கின்றீர்/y         .
SFX S   0      ந்திருக்கின்றீர்கள்/y         .
SFX S   0      ந்திருக்கின்றான்/y         .
SFX S   0      ந்திருக்கின்றாள்/y        .
SFX S   0      ந்திருக்கின்றார்/y        .
SFX S   0      ந்திருக்கின்றார்கள்/y         .
SFX S   0      ந்திருக்கின்றது/y        .
SFX S   0      ந்திருக்கின்றன/y       .
SFX S   0      ந்திருப்பேன்/y       .
SFX S   0      ந்திருப்போம்/y       .
SFX S   0      ந்திருப்பாய்/y         .
SFX S   0      ந்திருப்பீர்/y         .
SFX S   0      ந்திருப்பீர்கள்/y         .
SFX S   0      ந்திருப்பான்/y         .
SFX S   0      ந்திருப்பாள்/y        .
SFX S   0      ந்திருப்பார்/y        .
SFX S   0      ந்திருப்பார்கள்/y         .
SFX S   0      ந்திருக்கும்/y        .
SFX S   0      ந்துகொள்/y       .
SFX S   0      ந்துகொண்டேன்/y       .
SFX S   0      ந்துகொண்டோம்/y       .
SFX S   0      ந்துகொண்டாய்/y         .
SFX S   0      ந்துகொண்டீர்/y         .
SFX S   0      ந்துகொண்டீர்கள்/y         .
SFX S   0      ந்துகொண்டான்/y         .
SFX S   0      ந்துகொண்டாள்/y         .
SFX S   0      ந்துகொண்டார்/y         .
SFX S   0      ந்துகொண்டார்கள்/y        .
SFX S   0      ந்துகொண்டது/y         .
SFX S   0      ந்துகொண்டன/y        .
SFX S   0    ந்துகொள்கிறேன்/y       .
SFX S   0    ந்துகொள்கிறோம்/y       .
SFX S   0    ந்துகொள்கிறாய்/y         .
SFX S   0    ந்துகொள்கிறீர்/y         .
SFX S   0    ந்துகொள்கிறீர்கள்/y         .
SFX S   0    ந்துகொள்கிறான்/y         .
SFX S   0    ந்துகொள்கிறாள்/y        .
SFX S   0    ந்துகொள்கிறார்/y        .
SFX S   0    ந்துகொள்கிறார்கள்/y         .
SFX S   0    ந்துகொள்கிறது/y        .
SFX S   0    ந்துகொள்கிறன/y       .
SFX S   0    ந்துகொள்கின்றேன்/y       .
SFX S   0    ந்துகொள்கின்றோம்/y       .
SFX S   0    ந்துகொள்கின்றாய்/y         .
SFX S   0    ந்துகொள்கின்றீர்/y         .
SFX S   0    ந்துகொள்கின்றீர்கள்/y         .
SFX S   0    ந்துகொள்கின்றான்/y         .
SFX S   0    ந்துகொள்கின்றாள்/y        .
SFX S   0    ந்துகொள்கின்றார்/y        .
SFX S   0    ந்துகொள்கின்றார்கள்/y         .
SFX S   0    ந்துகொள்கின்றது/y        .
SFX S   0    ந்துகொள்கின்றன/y       .
SFX S   0    ந்துகொள்வேன்/y       .
SFX S   0    ந்துகொள்வோம்/y       .
SFX S   0    ந்துகொள்வாய்/y         .
SFX S   0    ந்துகொள்வீர்/y         .
SFX S   0    ந்துகொள்வீர்கள்/y         .
SFX S   0    ந்துகொள்வான்/y         .
SFX S   0    ந்துகொள்வாள்/y        .
SFX S   0    ந்துகொள்வார்/y        .
SFX S   0    ந்துகொள்வார்கள்/y         .
SFX S   0    ந்துகொள்ளும்/y        .
SFX S   0      ந்துபோ/y        .
SFX S   0      ந்துபோனேன்/y       .
SFX S   0      ந்துபோனோம்/y       .
SFX S   0      ந்துபோனாய்/y         .
SFX S   0      ந்துபோனீர்/y         .
SFX S   0      ந்துபோனீர்கள்/y         .
SFX S   0      ந்துபோனான்/y         .
SFX S   0      ந்துபோனாள்/y         .
SFX S   0      ந்துபோனார்/y         .
SFX S   0      ந்துபோனார்கள்/y        .
SFX S   0      ந்துபோனது/y         .
SFX S   0      ந்துபோயிற்று/y         .
SFX S   0      ந்துபோயின/y        .
SFX S   0      ந்துபோகிறேன்/y       .
SFX S   0      ந்துபோகிறோம்/y       .
SFX S   0      ந்துபோகிறாய்/y         .
SFX S   0      ந்துபோகிறீர்/y         .
SFX S   0      ந்துபோகிறீர்கள்/y         .
SFX S   0      ந்துபோகிறான்/y         .
SFX S   0      ந்துபோகிறாள்/y        .
SFX S   0      ந்துபோகிறார்/y        .
SFX S   0      ந்துபோகிறார்கள்/y         .
SFX S   0      ந்துபோகிறது/y        .
SFX S   0      ந்துபோகிறன/y       .
SFX S   0      ந்துபோகின்றேன்/y       .
SFX S   0      ந்துபோகின்றோம்/y       .
SFX S   0      ந்துபோகின்றாய்/y         .
SFX S   0      ந்துபோகின்றீர்/y         .
SFX S   0      ந்துபோகின்றீர்கள்/y         .
SFX S   0      ந்துபோகின்றான்/y         .
SFX S   0      ந்துபோகின்றாள்/y        .
SFX S   0      ந்துபோகின்றார்/y        .
SFX S   0      ந்துபோகின்றார்கள்/y         .
SFX S   0      ந்துபோகின்றது/y        .
SFX S   0      ந்துபோகின்றன/y       .
SFX S   0      ந்துபோவேன்/y       .
SFX S   0      ந்துபோவோம்/y       .
SFX S   0      ந்துபோவாய்/y         .
SFX S   0      ந்துபோவீர்/y         .
SFX S   0      ந்துபோவீர்கள்/y         .
SFX S   0      ந்துபோவான்/y         .
SFX S   0      ந்துபோவாள்/y        .
SFX S   0      ந்துபோவார்/y        .
SFX S   0      ந்துபோவார்கள்/y         .
SFX S   0      ந்துபோகும்/y        .
SFX S   0      ந்துவிடு/y       .
SFX S   0      ந்துவிட்டேன்/y       .
SFX S   0      ந்துவிட்டோம்/y       .
SFX S   0      ந்துவிட்டாய்/y         .
SFX S   0      ந்துவிட்டீர்/y         .
SFX S   0      ந்துவிட்டீர்கள்/y         .
SFX S   0      ந்துவிட்டான்/y         .
SFX S   0      ந்துவிட்டாள்/y         .
SFX S   0      ந்துவிட்டார்/y         .
SFX S   0      ந்துவிட்டார்கள்/y        .
SFX S   0      ந்துவிட்டது/y         .
SFX S   0      ந்துவிட்டன/y        .
SFX S   0      ந்துவிடுகிறேன்/y       .
SFX S   0      ந்துவிடுகிறோம்/y       .
SFX S   0      ந்துவிடுகிறாய்/y         .
SFX S   0      ந்துவிடுகிறீர்/y         .
SFX S   0      ந்துவிடுகிறீர்கள்/y         .
SFX S   0      ந்துவிடுகிறான்/y         .
SFX S   0      ந்துவிடுகிறாள்/y        .
SFX S   0      ந்துவிடுகிறார்/y        .
SFX S   0      ந்துவிடுகிறார்கள்/y         .
SFX S   0      ந்துவிடுகிறது/y        .
SFX S   0      ந்துவிடுகிறன/y       .
SFX S   0      ந்துவிடுகின்றேன்/y       .
SFX S   0      ந்துவிடுகின்றோம்/y       .
SFX S   0      ந்துவிடுகின்றாய்/y         .
SFX S   0      ந்துவிடுகின்றீர்/y         .
SFX S   0      ந்துவிடுகின்றீர்கள்/y         .
SFX S   0      ந்துவிடுகின்றான்/y         .
SFX S   0      ந்துவிடுகின்றாள்/y        .
SFX S   0      ந்துவிடுகின்றார்/y        .
SFX S   0      ந்துவிடுகின்றார்கள்/y         .
SFX S   0      ந்துவிடுகின்றது/y        .
SFX S   0      ந்துவிடுகின்றன/y       .
SFX S   0      ந்துவிடுவேன்/y       .
SFX S   0      ந்துவிடுவோம்/y       .
SFX S   0      ந்துவிடுவாய்/y         .
SFX S   0      ந்துவிடுவீர்/y         .
SFX S   0      ந்துவிடுவீர்கள்/y         .
SFX S   0      ந்துவிடுவான்/y        .
SFX S   0      ந்துவிடுவாள்/y        .
SFX S   0      ந்துவிடுவார்/y        .
SFX S   0      ந்துவிடுவார்கள்/y         .
SFX S   0      ந்துவிடும்/y        .
SFX S   0      ந்துகொண்டிரு/y        .
SFX S   0      ந்துகொண்டிருந்தேன்/y       .
SFX S   0      ந்துகொண்டிருந்தோம்/y       .
SFX S   0      ந்துகொண்டிருந்தாய்/y         .
SFX S   0      ந்துகொண்டிருந்தீர்/y         .
SFX S   0      ந்துகொண்டிருந்தீர்கள்/y         .
SFX S   0      ந்துகொண்டிருந்தான்/y         .
SFX S   0      ந்துகொண்டிருந்தாள்/y         .
SFX S   0      ந்துகொண்டிருந்தார்/y         .
SFX S   0      ந்துகொண்டிருந்தார்கள்/y        .
SFX S   0      ந்துகொண்டிருந்தது/y         .
SFX S   0      ந்துகொண்டிருந்தன/y        .
SFX S   0      ந்துகொண்டிருக்கிறேன்/y       .
SFX S   0      ந்துகொண்டிருக்கிறோம்/y       .
SFX S   0      ந்துகொண்டிருக்கிறாய்/y         .
SFX S   0      ந்துகொண்டிருக்கிறீர்/y         .
SFX S   0      ந்துகொண்டிருக்கிறீர்கள்/y         .
SFX S   0      ந்துகொண்டிருக்கிறான்/y         .
SFX S   0      ந்துகொண்டிருக்கிறாள்/y        .
SFX S   0      ந்துகொண்டிருக்கிறார்/y        .
SFX S   0      ந்துகொண்டிருக்கிறார்கள்/y         .
SFX S   0      ந்துகொண்டிருக்கிறது/y        .
SFX S   0      ந்துகொண்டிருக்கிறன/y       .
SFX S   0      ந்துகொண்டிருக்கின்றேன்/y       .
SFX S   0      ந்துகொண்டிருக்கின்றோம்/y       .
SFX S   0      ந்துகொண்டிருக்கின்றாய்/y         .
SFX S   0      ந்துகொண்டிருக்கின்றீர்/y         .
SFX S   0      ந்துகொண்டிருக்கின்றீர்கள்/y         .
SFX S   0      ந்துகொண்டிருக்கின்றான்/y         .
SFX S   0      ந்துகொண்டிருக்கின்றாள்/y        .
SFX S   0      ந்துகொண்டிருக்கின்றார்/y        .
SFX S   0      ந்துகொண்டிருக்கின்றார்கள்/y         .
SFX S   0      ந்துகொண்டிருக்கின்றது/y        .
SFX S   0      ந்துகொண்டிருக்கின்றன/y       .
SFX S   0      ந்துகொண்டிருப்பேன்/y       .
SFX S   0      ந்துகொண்டிருப்போம்/y       .
SFX S   0      ந்துகொண்டிருப்பாய்/y         .
SFX S   0      ந்துகொண்டிருப்பீர்/y         .
SFX S   0      ந்துகொண்டிருப்பீர்கள்/y         .
SFX S   0      ந்துகொண்டிருப்பான்/y         .
SFX S   0      ந்துகொண்டிருப்பாள்/y        .
SFX S   0      ந்துகொண்டிருப்பார்/y        .
SFX S   0      ந்துகொண்டிருப்பார்கள்/y         .
SFX S   0      ந்துகொண்டிருக்கும்/y        .
SFX S   0      ந்தாயிற்று/y        .
SFX S   0      ந்துதொலை/y       .
SFX S   0      ந்துதொலைந்தேன்/y       .
SFX S   0      ந்துதொலைந்தோம்/y       .
SFX S   0      ந்துதொலைந்தாய்/y         .
SFX S   0      ந்துதொலைந்தீர்/y         .
SFX S   0      ந்துதொலைந்தீர்கள்/y         .
SFX S   0      ந்துதொலைந்தான்/y         .
SFX S   0      ந்துதொலைந்தாள்/y         .
SFX S   0      ந்துதொலைந்தார்/y         .
SFX S   0      ந்துதொலைந்தார்கள்/y        .
SFX S   0      ந்துதொலைந்தது/y         .
SFX S   0      ந்துதொலைந்தன/y        .
SFX S   0      ந்துதொலைகிறேன்/y       .
SFX S   0      ந்துதொலைகிறோம்/y       .
SFX S   0      ந்துதொலைகிறாய்/y         .
SFX S   0      ந்துதொலைகிறீர்/y         .
SFX S   0      ந்துதொலைகிறீர்கள்/y         .
SFX S   0      ந்துதொலைகிறான்/y         .
SFX S   0      ந்துதொலைகிறாள்/y        .
SFX S   0      ந்துதொலைகிறார்/y        .
SFX S   0      ந்துதொலைகிறார்கள்/y         .
SFX S   0      ந்துதொலைகிறது/y        .
SFX S   0      ந்துதொலைகிறன/y       .
SFX S   0      ந்துதொலைகின்றேன்/y       .
SFX S   0      ந்துதொலைகின்றோம்/y       .
SFX S   0      ந்துதொலைகின்றாய்/y         .
SFX S   0      ந்துதொலைகின்றீர்/y         .
SFX S   0      ந்துதொலைகின்றீர்கள்/y         .
SFX S   0      ந்துதொலைகின்றான்/y         .
SFX S   0      ந்துதொலைகின்றாள்/y        .
SFX S   0      ந்துதொலைகின்றார்/y        .
SFX S   0      ந்துதொலைகின்றார்கள்/y         .
SFX S   0      ந்துதொலைகின்றது/y        .
SFX S   0      ந்துதொலைகின்றன/y       .
SFX S   0      ந்துதொலைவேன்/y       .
SFX S   0      ந்துதொலைவோம்/y       .
SFX S   0      ந்துதொலைவாய்/y         .
SFX S   0      ந்துதொலைவீர்/y         .
SFX S   0      ந்துதொலைவீர்கள்/y         .
SFX S   0      ந்துதொலைவான்/y         .
SFX S   0      ந்துதொலைவாள்/y        .
SFX S   0      ந்துதொலைவார்/y        .
SFX S   0      ந்துதொலைவார்கள்/y         .
SFX S   0      ந்துதொலையும்/y        .
SFX S   0      ந்துதள்ளு/y        .
SFX S   0      ந்துதள்ளினேன்/y       .
SFX S   0      ந்துதள்ளினோம்/y       .
SFX S   0      ந்துதள்ளினாய்/y         .
SFX S   0      ந்துதள்ளினீர்/y         .
SFX S   0      ந்துதள்ளினீர்கள்/y         .
SFX S   0      ந்துதள்ளினான்/y         .
SFX S   0      ந்துதள்ளினாள்/y         .
SFX S   0      ந்துதள்ளினார்/y         .
SFX S   0      ந்துதள்ளினார்கள்/y        .
SFX S   0      ந்துதள்ளியது/y         .
SFX S   0      ந்துதள்ளிற்று/y         .
SFX S   0      ந்துதள்ளின/y        .
SFX S   0      ந்துதள்ளுகிறேன்/y       .
SFX S   0      ந்துதள்ளுகிறோம்/y       .
SFX S   0      ந்துதள்ளுகிறாய்/y         .
SFX S   0      ந்துதள்ளுகிறீர்/y         .
SFX S   0      ந்துதள்ளுகிறீர்கள்/y         .
SFX S   0      ந்துதள்ளுகிறான்/y         .
SFX S   0      ந்துதள்ளுகிறாள்/y        .
SFX S   0      ந்துதள்ளுகிறார்/y        .
SFX S   0      ந்துதள்ளுகிறார்கள்/y         .
SFX S   0      ந்துதள்ளுகிறது/y        .
SFX S   0      ந்துதள்ளுகிறன/y       .
SFX S   0      ந்துதள்ளுகின்றேன்/y       .
SFX S   0      ந்துதள்ளுகின்றோம்/y       .
SFX S   0      ந்துதள்ளுகின்றாய்/y         .
SFX S   0      ந்துதள்ளுகின்றீர்/y         .
SFX S   0      ந்துதள்ளுகின்றீர்கள்/y         .
SFX S   0      ந்துதள்ளுகின்றான்/y         .
SFX S   0      ந்துதள்ளுகின்றாள்/y        .
SFX S   0      ந்துதள்ளுகின்றார்/y        .
SFX S   0      ந்துதள்ளுகின்றார்கள்/y         .
SFX S   0      ந்துதள்ளுகின்றது/y        .
SFX S   0      ந்துதள்ளுகின்றன/y       .
SFX S   0      ந்துதள்ளுவேன்/y       .
SFX S   0      ந்துதள்ளுவோம்/y       .
SFX S   0      ந்துதள்ளுவாய்/y         .
SFX S   0      ந்துதள்ளுவீர்/y         .
SFX S   0      ந்துதள்ளுவீர்கள்/y         .
SFX S   0      ந்துதள்ளுவான்/y         .
SFX S   0      ந்துதள்ளுவாள்/y        .
SFX S   0      ந்துதள்ளுவார்/y        .
SFX S   0      ந்துதள்ளுவார்கள்/y         .
SFX S   0      ந்துதள்ளும்/y        .
SFX S   0      ந்துகிழி/y       .
SFX S   0      ந்துகிழித்தேன்/y       .
SFX S   0      ந்துகிழித்தோம்/y       .
SFX S   0      ந்துகிழித்தாய்/y       .
SFX S   0      ந்துகிழித்தீர்/y       .
SFX S   0      ந்துகிழித்தீர்கள்/y       .
SFX S   0      ந்துகிழித்தான்/y       .
SFX S   0      ந்துகிழித்தாள்/y       .
SFX S   0      ந்துகிழித்தார்/y       .
SFX S   0      ந்துகிழித்தார்கள்/y       .
SFX S   0      ந்துகிழித்தது/y       .
SFX S   0      ந்துகிழித்தன/y       .
SFX S   0      ந்துகிழிக்கிறேன்/y       .
SFX S   0      ந்துகிழிக்கிறோம்/y       .
SFX S   0      ந்துகிழிக்கிறாய்/y         .
SFX S   0      ந்துகிழிக்கிறீர்/y         .
SFX S   0      ந்துகிழிக்கிறீர்கள்/y         .
SFX S   0      ந்துகிழிக்கிறான்/y         .
SFX S   0      ந்துகிழிக்கிறாள்/y        .
SFX S   0      ந்துகிழிக்கிறார்/y        .
SFX S   0      ந்துகிழிக்கிறார்கள்/y         .
SFX S   0      ந்துகிழிக்கிறது/y        .
SFX S   0      ந்துகிழிக்கிறன/y       .
SFX S   0      ந்துகிழிக்கின்றேன்/y       .
SFX S   0      ந்துகிழிக்கின்றோம்/y       .
SFX S   0      ந்துகிழிக்கின்றாய்/y         .
SFX S   0      ந்துகிழிக்கின்றீர்/y         .
SFX S   0      ந்துகிழிக்கின்றீர்கள்/y         .
SFX S   0      ந்துகிழிக்கின்றான்/y         .
SFX S   0      ந்துகிழிக்கின்றாள்/y        .
SFX S   0      ந்துகிழிக்கின்றார்/y        .
SFX S   0      ந்துகிழிக்கின்றார்கள்/y         .
SFX S   0      ந்துகிழிக்கின்றது/y        .
SFX S   0      ந்துகிழிக்கின்றன/y       .
SFX S   0      ந்துகிழிப்பேன்/y       .
SFX S   0      ந்துகிழிப்போம்/y       .
SFX S   0      ந்துகிழிப்பாய்/y         .
SFX S   0      ந்துகிழிப்பீர்/y         .
SFX S   0      ந்துகிழிப்பீர்கள்/y         .
SFX S   0      ந்துகிழிப்பான்/y         .
SFX S   0      ந்துகிழிப்பாள்/y        .
SFX S   0      ந்துகிழிப்பார்/y        .
SFX S   0      ந்துகிழிப்பார்கள்/y         .
SFX S   0      ந்துகிழிக்கும்/y        .
SFX S   0      ந்துகிட/y        .
SFX S   0      ந்துகிடந்தேன்/y       .
SFX S   0      ந்துகிடந்தோம்/y       .
SFX S   0      ந்துகிடந்தாய்/y         .
SFX S   0      ந்துகிடந்தீர்/y         .
SFX S   0      ந்துகிடந்தீர்கள்/y         .
SFX S   0      ந்துகிடந்தான்/y         .
SFX S   0      ந்துகிடந்தாள்/y         .
SFX S   0      ந்துகிடந்தார்/y         .
SFX S   0      ந்துகிடந்தார்கள்/y        .
SFX S   0      ந்துகிடந்தது/y         .
SFX S   0      ந்துகிடந்தன/y        .
SFX S   0      ந்துகிடக்கிறேன்/y       .
SFX S   0      ந்துகிடக்கிறோம்/y       .
SFX S   0      ந்துகிடக்கிறாய்/y         .
SFX S   0      ந்துகிடக்கிறீர்/y         .
SFX S   0      ந்துகிடக்கிறீர்கள்/y         .
SFX S   0      ந்துகிடக்கிறான்/y         .
SFX S   0      ந்துகிடக்கிறாள்/y        .
SFX S   0      ந்துகிடக்கிறார்/y        .
SFX S   0      ந்துகிடக்கிறார்கள்/y         .
SFX S   0      ந்துகிடக்கிறது/y        .
SFX S   0      ந்துகிடக்கிறன/y       .
SFX S   0      ந்துகிடக்கின்றேன்/y       .
SFX S   0      ந்துகிடக்கின்றோம்/y       .
SFX S   0      ந்துகிடக்கின்றாய்/y         .
SFX S   0      ந்துகிடக்கின்றீர்/y         .
SFX S   0      ந்துகிடக்கின்றீர்கள்/y         .
SFX S   0      ந்துகிடக்கின்றான்/y         .
SFX S   0      ந்துகிடக்கின்றாள்/y        .
SFX S   0      ந்துகிடக்கின்றார்/y        .
SFX S   0      ந்துகிடக்கின்றார்கள்/y         .
SFX S   0      ந்துகிடக்கின்றது/y        .
SFX S   0      ந்துகிடக்கின்றன/y       .
SFX S   0      ந்துகிடப்பேன்/y       .
SFX S   0      ந்துகிடப்போம்/y       .
SFX S   0      ந்துகிடப்பாய்/y         .
SFX S   0      ந்துகிடப்பீர்/y         .
SFX S   0      ந்துகிடப்பீர்கள்/y         .
SFX S   0      ந்துகிடப்பான்/y         .
SFX S   0      ந்துகிடப்பாள்/y        .
SFX S   0      ந்துகிடப்பார்/y        .
SFX S   0      ந்துகிடப்பார்கள்/y         .
SFX S   0      ந்துகிடக்கும்/y        .
SFX S   0      ந்துதீர்/y       .
SFX S   0      ந்துதீர்த்தேன்/y       .
SFX S   0      ந்துதீர்த்தோம்/yM      .
SFX S   0      ந்துதீர்த்தாய்/y       .
SFX S   0      ந்துதீர்த்தீர்/y       .
SFX S   0      ந்துதீர்த்தீர்கள்/y       .
SFX S   0      ந்துதீர்த்தான்/y       .
SFX S   0      ந்துதீர்த்தாள்/y       .
SFX S   0      ந்துதீர்த்தார்/y       .
SFX S   0      ந்துதீர்த்தார்கள்/y       .
SFX S   0      ந்துதீர்த்தது/y       .
SFX S   0      ந்துதீர்த்தன/y       .
SFX S   0      ந்துதீர்க்கிறேன்/y       .
SFX S   0      ந்துதீர்க்கிறோம்/y       .
SFX S   0      ந்துதீர்க்கிறாய்/y         .
SFX S   0      ந்துதீர்க்கிறீர்/y         .
SFX S   0      ந்துதீர்க்கிறீர்கள்/y         .
SFX S   0      ந்துதீர்க்கிறான்/y         .
SFX S   0      ந்துதீர்க்கிறாள்/y        .
SFX S   0      ந்துதீர்க்கிறார்/y        .
SFX S   0      ந்துதீர்க்கிறார்கள்/y         .
SFX S   0      ந்துதீர்க்கிறது/y        .
SFX S   0      ந்துதீர்க்கிறன/y       .
SFX S   0      ந்துதீர்க்கின்றேன்/y       .
SFX S   0      ந்துதீர்க்கின்றோம்/y       .
SFX S   0      ந்துதீர்க்கின்றாய்/y         .
SFX S   0      ந்துதீர்க்கின்றீர்/y         .
SFX S   0      ந்துதீர்க்கின்றீர்கள்/y         .
SFX S   0      ந்துதீர்க்கின்றான்/y         .
SFX S   0      ந்துதீர்க்கின்றாள்/y        .
SFX S   0      ந்துதீர்க்கின்றார்/y        .
SFX S   0      ந்துதீர்க்கின்றார்கள்/y         .
SFX S   0      ந்துதீர்க்கின்றது/y        .
SFX S   0      ந்துதீர்க்கின்றன/y       .
SFX S   0      ந்துதீர்ப்பேன்/y       .
SFX S   0      ந்துதீர்ப்போம்/y       .
SFX S   0      ந்துதீர்ப்பாய்/y         .
SFX S   0      ந்துதீர்ப்பீர்/y         .
SFX S   0      ந்துதீர்ப்பீர்கள்/y         .
SFX S   0      ந்துதீர்ப்பான்/y         .
SFX S   0      ந்துதீர்ப்பாள்/y        .
SFX S   0      ந்துதீர்ப்பார்/y        .
SFX S   0      ந்துதீர்ப்பார்கள்/y         .
SFX S   0      ந்துதீர்க்கும்/y        .
SFX S   0      ந்துமுடி/y       .
SFX S   0      ந்துமுடித்தேன்/y       .
SFX S   0      ந்துமுடித்தோம்/y       .
SFX S   0      ந்துமுடித்தாய்/y       .
SFX S   0      ந்துமுடித்தீர்/y       .
SFX S   0      ந்துமுடித்தீர்கள்/y       .
SFX S   0      ந்துமுடித்தான்/y       .
SFX S   0      ந்துமுடித்தாள்/y       .
SFX S   0      ந்துமுடித்தார்/y       .
SFX S   0      ந்துமுடித்தார்கள்/y       .
SFX S   0      ந்துமுடித்தது/y       .
SFX S   0      ந்துமுடித்தன/y       .
SFX S   0      ந்துமுடிக்கிறேன்/y       .
SFX S   0      ந்துமுடிக்கிறோம்/y       .
SFX S   0      ந்துமுடிக்கிறாய்/y         .
SFX S   0      ந்துமுடிக்கிறீர்/y         .
SFX S   0      ந்துமுடிக்கிறீர்கள்/y         .
SFX S   0      ந்துமுடிக்கிறான்/y         .
SFX S   0      ந்துமுடிக்கிறாள்/y        .
SFX S   0      ந்துமுடிக்கிறார்/y        .
SFX S   0      ந்துமுடிக்கிறார்கள்/y         .
SFX S   0      ந்துமுடிக்கிறது/y        .
SFX S   0      ந்துமுடிக்கிறன/y       .
SFX S   0      ந்துமுடிக்கின்றேன்/y       .
SFX S   0      ந்துமுடிக்கின்றோம்/y       .
SFX S   0      ந்துமுடிக்கின்றாய்/y         .
SFX S   0      ந்துமுடிக்கின்றீர்/y         .
SFX S   0      ந்துமுடிக்கின்றீர்கள்/y         .
SFX S   0      ந்துமுடிக்கின்றான்/y         .
SFX S   0      ந்துமுடிக்கின்றாள்/y        .
SFX S   0      ந்துமுடிக்கின்றார்/y        .
SFX S   0      ந்துமுடிக்கின்றார்கள்/y         .
SFX S   0      ந்துமுடிக்கின்றது/y        .
SFX S   0      ந்துமுடிக்கின்றன/y       .
SFX S   0      ந்துமுடிப்பேன்/y       .
SFX S   0      ந்துமுடிப்போம்/y       .
SFX S   0      ந்துமுடிப்பாய்/y         .
SFX S   0      ந்துமுடிப்பீர்/y         .
SFX S   0      ந்துமுடிப்பீர்கள்/y         .
SFX S   0      ந்துமுடிப்பான்/y         .
SFX S   0      ந்துமுடிப்பாள்/y        .
SFX S   0      ந்துமுடிப்பார்/y        .
SFX S   0      ந்துமுடிப்பார்கள்/y         .
SFX S   0      ந்துமுடிக்கும்/y        .
SFX S   ்      ாதது/y         .
SFX S   ்      ாது/y        .
SFX S   ்      ாமல்/y        .
SFX S   ்      ாமை/y         .
SFX S   ்      ாதே/y        .

# அலை class - ந்தேன்-வேன்
SFX T Y 1051
SFX T   0     ய/y       .
SFX T   0     யச்செய்/y       .
SFX T   0     யச்செய்தேன்/y       .
SFX T   0     யச்செய்தோம்/y       .
SFX T   0     யச்செய்தாய்/y       .
SFX T   0     யச்செய்தீர்/y       .
SFX T   0     யச்செய்தீர்கள்/y       .
SFX T   0     யச்செய்தான்/y       .
SFX T   0     யச்செய்தாள்/y       .
SFX T   0     யச்செய்தார்/y       .
SFX T   0     யச்செய்தார்கள்/y       .
SFX T   0     யச்செய்தது/y       .
SFX T   0     யச்செய்தன/y       .
SFX T   0     யச்செய்கிறேன்/y       .
SFX T   0     யச்செய்கிறோம்/y       .
SFX T   0     யச்செய்கிறாய்/y         .
SFX T   0     யச்செய்கிறீர்/y         .
SFX T   0     யச்செய்கிறீர்கள்/y         .
SFX T   0     யச்செய்கிறான்/y         .
SFX T   0     யச்செய்கிறாள்/y        .
SFX T   0     யச்செய்கிறார்/y        .
SFX T   0     யச்செய்கிறார்கள்/y         .
SFX T   0     யச்செய்கிறது/y        .
SFX T   0     யச்செய்கிறன/y       .
SFX T   0     யச்செய்கின்றேன்/y       .
SFX T   0     யச்செய்கின்றோம்/y       .
SFX T   0     யச்செய்கின்றாய்/y         .
SFX T   0     யச்செய்கின்றீர்/y         .
SFX T   0     யச்செய்கின்றீர்கள்/y         .
SFX T   0     யச்செய்கின்றான்/y         .
SFX T   0     யச்செய்கின்றாள்/y        .
SFX T   0     யச்செய்கின்றார்/y        .
SFX T   0     யச்செய்கின்றார்கள்/y         .
SFX T   0     யச்செய்கின்றது/y        .
SFX T   0     யச்செய்கின்றன/y       .
SFX T   0     யச்செய்வேன்/y       .
SFX T   0     யச்செய்வோம்/y       .
SFX T   0     யச்செய்வாய்/y         .
SFX T   0     யச்செய்வீர்/y         .
SFX T   0     யச்செய்வீர்கள்/y         .
SFX T   0     யச்செய்வான்/y         .
SFX T   0     யச்செய்வாள்/y        .
SFX T   0     யச்செய்வார்/y        .
SFX T   0     யச்செய்வார்கள்/y         .
SFX T   0     யச்செய்யும்/y        .
SFX T   0     யவை/y       .
SFX T   0     யவைத்தேன்/y       .
SFX T   0     யவைத்தோம்/y       .
SFX T   0     யவைத்தாய்/y       .
SFX T   0     யவைத்தீர்/y       .
SFX T   0     யவைத்தீர்கள்/y       .
SFX T   0     யவைத்தான்/y       .
SFX T   0     யவைத்தாள்/y       .
SFX T   0     யவைத்தார்/y       .
SFX T   0     யவைத்தார்கள்/y       .
SFX T   0     யவைத்தது/y       .
SFX T   0     யவைத்தன/y       .
SFX T   0     யவைக்கிறேன்/y       .
SFX T   0     யவைக்கிறோம்/y       .
SFX T   0     யவைக்கிறாய்/y         .
SFX T   0     யவைக்கிறீர்/y         .
SFX T   0     யவைக்கிறீர்கள்/y         .
SFX T   0     யவைக்கிறான்/y         .
SFX T   0     யவைக்கிறாள்/y        .
SFX T   0     யவைக்கிறார்/y        .
SFX T   0     யவைக்கிறார்கள்/y         .
SFX T   0     யவைக்கிறது/y        .
SFX T   0     யவைக்கிறன/y       .
SFX T   0     யவைக்கின்றேன்/y       .
SFX T   0     யவைக்கின்றோம்/y       .
SFX T   0     யவைக்கின்றாய்/y         .
SFX T   0     யவைக்கின்றீர்/y         .
SFX T   0     யவைக்கின்றீர்கள்/y         .
SFX T   0     யவைக்கின்றான்/y         .
SFX T   0     யவைக்கின்றாள்/y        .
SFX T   0     யவைக்கின்றார்/y        .
SFX T   0     யவைக்கின்றார்கள்/y         .
SFX T   0     யவைக்கின்றது/y        .
SFX T   0     யவைக்கின்றன/y       .
SFX T   0     யவைப்பேன்/y       .
SFX T   0     யவைப்போம்/y       .
SFX T   0     யவைப்பாய்/y         .
SFX T   0     யவைப்பீர்/y         .
SFX T   0     யவைப்பீர்கள்/y         .
SFX T   0     யவைப்பான்/y         .
SFX T   0     யவைப்பாள்/y        .
SFX T   0     யவைப்பார்/y        .
SFX T   0     யவைப்பார்கள்/y         .
SFX T   0     யவைக்கும்/y        .
SFX T   0     யப்பார்/y       .
SFX T   0     யப்பார்த்தேன்/y       .
SFX T   0     யப்பார்த்தோம்/y       .
SFX T   0     யப்பார்த்தாய்/y       .
SFX T   0     யப்பார்த்தீர்/y       .
SFX T   0     யப்பார்த்தீர்கள்/y       .
SFX T   0     யப்பார்த்தான்/y       .
SFX T   0     யப்பார்த்தாள்/y       .
SFX T   0     யப்பார்த்தார்/y       .
SFX T   0     யப்பார்த்தார்கள்/y       .
SFX T   0     யப்பார்த்தது/y       .
SFX T   0     யப்பார்த்தன/y       .
SFX T   0     யப்பார்க்கிறேன்/y       .
SFX T   0     யப்பார்க்கிறோம்/y       .
SFX T   0     யப்பார்க்கிறாய்/y         .
SFX T   0     யப்பார்க்கிறீர்/y         .
SFX T   0     யப்பார்க்கிறீர்கள்/y         .
SFX T   0     யப்பார்க்கிறான்/y         .
SFX T   0     யப்பார்க்கிறாள்/y        .
SFX T   0     யப்பார்க்கிறார்/y        .
SFX T   0     யப்பார்க்கிறார்கள்/y         .
SFX T   0     யப்பார்க்கிறது/y        .
SFX T   0     யப்பார்க்கிறன/y       .
SFX T   0     யப்பார்க்கின்றேன்/y       .
SFX T   0     யப்பார்க்கின்றோம்/y       .
SFX T   0     யப்பார்க்கின்றாய்/y         .
SFX T   0     யப்பார்க்கின்றீர்/y         .
SFX T   0     யப்பார்க்கின்றீர்கள்/y         .
SFX T   0     யப்பார்க்கின்றான்/y         .
SFX T   0     யப்பார்க்கின்றாள்/y        .
SFX T   0     யப்பார்க்கின்றார்/y        .
SFX T   0     யப்பார்க்கின்றார்கள்/y         .
SFX T   0     யப்பார்க்கின்றது/y        .
SFX T   0     யப்பார்க்கின்றன/y       .
SFX T   0     யப்பார்ப்பேன்/y       .
SFX T   0     யப்பார்ப்போம்/y       .
SFX T   0     யப்பார்ப்பாய்/y         .
SFX T   0     யப்பார்ப்பீர்/y         .
SFX T   0     யப்பார்ப்பீர்கள்/y         .
SFX T   0     யப்பார்ப்பான்/y         .
SFX T   0     யப்பார்ப்பாள்/y        .
SFX T   0     யப்பார்ப்பார்/y        .
SFX T   0     யப்பார்ப்பார்கள்/y         .
SFX T   0     யப்பார்க்கும்/y        .
SFX T   0     யவா/y       .
SFX T   0     யவந்தேன்/y       .
SFX T   0     யவந்தோம்/y       .
SFX T   0     யவந்தாய்/y         .
SFX T   0     யவந்தீர்/y         .
SFX T   0     யவந்தீர்கள்/y         .
SFX T   0     யவந்தான்/y         .
SFX T   0     யவந்தாள்/y         .
SFX T   0     யவந்தார்/y         .
SFX T   0     யவந்தார்கள்/y        .
SFX T   0     யவந்தது/y         .
SFX T   0     யவந்தன/y        .
SFX T   0     யவருகிறேன்/y       .
SFX T   0     யவருகிறோம்/y       .
SFX T   0     யவருகிறாய்/y         .
SFX T   0     யவருகிறீர்/y         .
SFX T   0     யவருகிறீர்கள்/y         .
SFX T   0     யவருகிறான்/y         .
SFX T   0     யவருகிறாள்/y        .
SFX T   0     யவருகிறார்/y        .
SFX T   0     யவருகிறார்கள்/y         .
SFX T   0     யவருகிறது/y        .
SFX T   0     யவருகிறன/y       .
SFX T   0     யவருகின்றேன்/y       .
SFX T   0     யவருகின்றோம்/y       .
SFX T   0     யவருகின்றாய்/y         .
SFX T   0     யவருகின்றீர்/y         .
SFX T   0     யவருகின்றீர்கள்/y         .
SFX T   0     யவருகின்றான்/y         .
SFX T   0     யவருகின்றாள்/y        .
SFX T   0     யவருகின்றார்/y        .
SFX T   0     யவருகின்றார்கள்/y         .
SFX T   0     யவருகின்றது/y        .
SFX T   0     யவருகின்றன/y       .
SFX T   0     யவருவேன்/y       .
SFX T   0     யவருவோம்/y       .
SFX T   0     யவருவாய்/y         .
SFX T   0     யவருவீர்/y         .
SFX T   0     யவருவீர்கள்/y         .
SFX T   0     யவருவான்/y         .
SFX T   0     யவருவாள்/y        .
SFX T   0     யவருவார்/y        .
SFX T   0     யவருவார்கள்/y         .
SFX T   0     யவரும்/y        .
SFX T   0     யப்போ/y        .
SFX T   0     யப்போனேன்/y       .
SFX T   0     யப்போனோம்/y       .
SFX T   0     யப்போனாய்/y         .
SFX T   0     யப்போனீர்/y         .
SFX T   0     யப்போனீர்கள்/y         .
SFX T   0     யப்போனான்/y         .
SFX T   0     யப்போனாள்/y         .
SFX T   0     யப்போனார்/y         .
SFX T   0     யப்போனார்கள்/y        .
SFX T   0     யப்போனது/y         .
SFX T   0     யப்போயிற்று/y         .
SFX T   0     யப்போயின/y        .
SFX T   0     யப்போகிறேன்/y       .
SFX T   0     யப்போகிறோம்/y       .
SFX T   0     யப்போகிறாய்/y         .
SFX T   0     யப்போகிறீர்/y         .
SFX T   0     யப்போகிறீர்கள்/y         .
SFX T   0     யப்போகிறான்/y         .
SFX T   0     யப்போகிறாள்/y        .
SFX T   0     யப்போகிறார்/y        .
SFX T   0     யப்போகிறார்கள்/y         .
SFX T   0     யப்போகிறது/y        .
SFX T   0     யப்போகிறன/y       .
SFX T   0     யப்போகின்றேன்/y       .
SFX T   0     யப்போகின்றோம்/y       .
SFX T   0     யப்போகின்றாய்/y         .
SFX T   0     யப்போகின்றீர்/y         .
SFX T   0     யப்போகின்றீர்கள்/y         .
SFX T   0     யப்போகின்றான்/y         .
SFX T   0     யப்போகின்றாள்/y        .
SFX T   0     யப்போகின்றார்/y        .
SFX T   0     யப்போகின்றார்கள்/y         .
SFX T   0     யப்போகின்றது/y        .
SFX T   0     யப்போகின்றன/y       .
SFX T   0     யப்போவேன்/y       .
SFX T   0     யப்போவோம்/y       .
SFX T   0     யப்போவாய்/y         .
SFX T   0     யப்போவீர்/y         .
SFX T   0     யப்போவீர்கள்/y         .
SFX T   0     யப்போவான்/y         .
SFX T   0     யப்போவாள்/y        .
SFX T   0     யப்போவார்/y        .
SFX T   0     யப்போவார்கள்/y         .
SFX T   0     யப்போகும்/y        .
SFX T   0     யவிரு/y        .
SFX T   0     யவிருந்தேன்/y       .
SFX T   0     யவிருந்தோம்/y       .
SFX T   0     யவிருந்தாய்/y         .
SFX T   0     யவிருந்தீர்/y         .
SFX T   0     யவிருந்தீர்கள்/y         .
SFX T   0     யவிருந்தான்/y         .
SFX T   0     யவிருந்தாள்/y         .
SFX T   0     யவிருந்தார்/y         .
SFX T   0     யவிருந்தார்கள்/y        .
SFX T   0     யவிருந்தது/y         .
SFX T   0     யவிருந்தன/y        .
SFX T   0     யவிருக்கிறேன்/y       .
SFX T   0     யவிருக்கிறோம்/y       .
SFX T   0     யவிருக்கிறாய்/y         .
SFX T   0     யவிருக்கிறீர்/y         .
SFX T   0     யவிருக்கிறீர்கள்/y         .
SFX T   0     யவிருக்கிறான்/y         .
SFX T   0     யவிருக்கிறாள்/y        .
SFX T   0     யவிருக்கிறார்/y        .
SFX T   0     யவிருக்கிறார்கள்/y         .
SFX T   0     யவிருக்கிறது/y        .
SFX T   0     யவிருக்கிறன/y       .
SFX T   0     யவிருக்கின்றேன்/y       .
SFX T   0     யவிருக்கின்றோம்/y       .
SFX T   0     யவிருக்கின்றாய்/y         .
SFX T   0     யவிருக்கின்றீர்/y         .
SFX T   0     யவிருக்கின்றீர்கள்/y         .
SFX T   0     யவிருக்கின்றான்/y         .
SFX T   0     யவிருக்கின்றாள்/y        .
SFX T   0     யவிருக்கின்றார்/y        .
SFX T   0     யவிருக்கின்றார்கள்/y         .
SFX T   0     யவிருக்கின்றது/y        .
SFX T   0     யவிருக்கின்றன/y       .
SFX T   0     யவிருப்பேன்/y       .
SFX T   0     யவிருப்போம்/y       .
SFX T   0     யவிருப்பாய்/y         .
SFX T   0     யவிருப்பீர்/y         .
SFX T   0     யவிருப்பீர்கள்/y         .
SFX T   0     யவிருப்பான்/y         .
SFX T   0     யவிருப்பாள்/y        .
SFX T   0     யவிருப்பார்/y        .
SFX T   0     யவிருப்பார்கள்/y         .
SFX T   0     யவிருக்கும்/y        .
SFX T   0     யவேண்டியிரு/y        .
SFX T   0     யவேண்டியிருந்தேன்/y       .
SFX T   0     யவேண்டியிருந்தோம்/y       .
SFX T   0     யவேண்டியிருந்தாய்/y         .
SFX T   0     யவேண்டியிருந்தீர்/y         .
SFX T   0     யவேண்டியிருந்தீர்கள்/y         .
SFX T   0     யவேண்டியிருந்தான்/y         .
SFX T   0     யவேண்டியிருந்தாள்/y         .
SFX T   0     யவேண்டியிருந்தார்/y         .
SFX T   0     யவேண்டியிருந்தார்கள்/y        .
SFX T   0     யவேண்டியிருந்தது/y         .
SFX T   0     யவேண்டியிருந்தன/y        .
SFX T   0     யவேண்டியிருக்கிறேன்/y       .
SFX T   0     யவேண்டியிருக்கிறோம்/y       .
SFX T   0     யவேண்டியிருக்கிறாய்/y         .
SFX T   0     யவேண்டியிருக்கிறீர்/y         .
SFX T   0     யவேண்டியிருக்கிறீர்கள்/y         .
SFX T   0     யவேண்டியிருக்கிறான்/y         .
SFX T   0     யவேண்டியிருக்கிறாள்/y        .
SFX T   0     யவேண்டியிருக்கிறார்/y        .
SFX T   0     யவேண்டியிருக்கிறார்கள்/y         .
SFX T   0     யவேண்டியிருக்கிறது/y        .
SFX T   0     யவேண்டியிருக்கிறன/y       .
SFX T   0     யவேண்டியிருக்கின்றேன்/y       .
SFX T   0     யவேண்டியிருக்கின்றோம்/y       .
SFX T   0     யவேண்டியிருக்கின்றாய்/y         .
SFX T   0     யவேண்டியிருக்கின்றீர்/y         .
SFX T   0     யவேண்டியிருக்கின்றீர்கள்/y         .
SFX T   0     யவேண்டியிருக்கின்றான்/y         .
SFX T   0     யவேண்டியிருக்கின்றாள்/y        .
SFX T   0     யவேண்டியிருக்கின்றார்/y        .
SFX T   0     யவேண்டியிருக்கின்றார்கள்/y         .
SFX T   0     யவேண்டியிருக்கின்றது/y        .
SFX T   0     யவேண்டியிருக்கின்றன/y       .
SFX T   0     யவேண்டியிருப்பேன்/y       .
SFX T   0     யவேண்டியிருப்போம்/y       .
SFX T   0     யவேண்டியிருப்பாய்/y         .
SFX T   0     யவேண்டியிருப்பீர்/y         .
SFX T   0     யவேண்டியிருப்பீர்கள்/y         .
SFX T   0     யவேண்டியிருப்பான்/y         .
SFX T   0     யவேண்டியிருப்பாள்/y        .
SFX T   0     யவேண்டியிருப்பார்/y        .
SFX T   0     யவேண்டியிருப்பார்கள்/y         .
SFX T   0     யவேண்டியிருக்கும்/y        .
SFX T   0     யவேண்டியிருத்தல்/y        .
SFX T   0     யவேண்டியிருந்தது/y        .
SFX T   0     யவேண்டிவா/y        .
SFX T   0     யவேண்டிவந்தேன்/y       .
SFX T   0     யவேண்டிவந்தோம்/y       .
SFX T   0     யவேண்டிவந்தாய்/y         .
SFX T   0     யவேண்டிவந்தீர்/y         .
SFX T   0     யவேண்டிவந்தீர்கள்/y         .
SFX T   0     யவேண்டிவந்தான்/y         .
SFX T   0     யவேண்டிவந்தாள்/y         .
SFX T   0     யவேண்டிவந்தார்/y         .
SFX T   0     யவேண்டிவந்தார்கள்/y        .
SFX T   0     யவேண்டிவந்தது/y         .
SFX T   0     யவேண்டிவந்தன/y        .
SFX T   0     யவேண்டிவருகிறேன்/y       .
SFX T   0     யவேண்டிவருகிறோம்/y       .
SFX T   0     யவேண்டிவருகிறாய்/y         .
SFX T   0     யவேண்டிவருகிறீர்/y         .
SFX T   0     யவேண்டிவருகிறீர்கள்/y         .
SFX T   0     யவேண்டிவருகிறான்/y         .
SFX T   0     யவேண்டிவருகிறாள்/y        .
SFX T   0     யவேண்டிவருகிறார்/y        .
SFX T   0     யவேண்டிவருகிறார்கள்/y         .
SFX T   0     யவேண்டிவருகிறது/y        .
SFX T   0     யவேண்டிவருகிறன/y       .
SFX T   0     யவேண்டிவருகின்றேன்/y       .
SFX T   0     யவேண்டிவருகின்றோம்/y       .
SFX T   0     யவேண்டிவருகின்றாய்/y         .
SFX T   0     யவேண்டிவருகின்றீர்/y         .
SFX T   0     யவேண்டிவருகின்றீர்கள்/y         .
SFX T   0     யவேண்டிவருகின்றான்/y         .
SFX T   0     யவேண்டிவருகின்றாள்/y        .
SFX T   0     யவேண்டிவருகின்றார்/y        .
SFX T   0     யவேண்டிவருகின்றார்கள்/y         .
SFX T   0     யவேண்டிவருகின்றது/y        .
SFX T   0     யவேண்டிவருகின்றன/y       .
SFX T   0     யவேண்டிவருவேன்/y       .
SFX T   0     யவேண்டிவருவோம்/y       .
SFX T   0     யவேண்டிவருவாய்/y         .
SFX T   0     யவேண்டிவருவீர்/y         .
SFX T   0     யவேண்டிவருவீர்கள்/y         .
SFX T   0     யவேண்டிவருவான்/y         .
SFX T   0     யவேண்டிவருவாள்/y        .
SFX T   0     யவேண்டிவருவார்/y        .
SFX T   0     யவேண்டிவருவார்கள்/y         .
SFX T   0     யவேண்டிவரும்/y        .
SFX T   0     யவேண்டிவருதல்/y        .
SFX T   0     யவேண்டிவந்தது/y        .
SFX T   0     யமுடியும்/y        .
SFX T   0     யமுடியாது/y       .
SFX T   0     யவியலும்/y       .
SFX T   0     யவியலாது/y         .
SFX T   0     யவில்லை/y        .
SFX T   0     யமாட்டேன்/y       .
SFX T   0     யமாட்டோம்/y       .
SFX T   0     யமாட்டாய்/y         .
SFX T   0     யமாட்டீர்/y         .
SFX T   0     யமாட்டீர்கள்/y         .
SFX T   0     யமாட்டான்/y         .
SFX T   0     யமாட்டாள்/y         .
SFX T   0     யமாட்டார்/y         .
SFX T   0     யமாட்டார்கள்/y        .
SFX T   0     யாது/y         .
SFX T   0     யக்கூடாது/y         .
SFX T   0     யக்கூடும்/y         .
SFX T   0     யவேண்டாம்/y         .
SFX T   0     யவேண்டும்/y         .
SFX T   0     யட்டும்/y         .
SFX T   0     யலாகும்/y         .
SFX T   0     யலாம்/y         .
SFX T   0     யுங்கள்/y         .
SFX T   0     யுங்களேன்/y         .
SFX T   0     யேன்/y         .
SFX T   0    ந்தேன்/y       .
SFX T   0    ந்தோம்/y       .
SFX T   0    ந்தாய்/y         .
SFX T   0    ந்தீர்/y         .
SFX T   0    ந்தீர்கள்/y         .
SFX T   0    ந்தான்/y         .
SFX T   0    ந்தாள்/y         .
SFX T   0    ந்தார்/y         .
SFX T   0    ந்தார்கள்/y        .
SFX T   0    ந்தது/y         .
SFX T   0    ந்தன/y        .
SFX T   0    கிறேன்/y       .
SFX T   0    கிறோம்/y       .
SFX T   0    கிறாய்/y         .
SFX T   0    கிறீர்/y         .
SFX T   0    கிறீர்கள்/y         .
SFX T   0    கிறான்/y         .
SFX T   0    கிறாள்/y        .
SFX T   0    கிறார்/y        .
SFX T   0    கிறார்கள்/y         .
SFX T   0    கிறது/y        .
SFX T   0    கிறன/y       .
SFX T   0    கின்றேன்/y       .
SFX T   0    கின்றோம்/y       .
SFX T   0    கின்றாய்/y         .
SFX T   0    கின்றீர்/y         .
SFX T   0    கின்றீர்கள்/y         .
SFX T   0    கின்றான்/y         .
SFX T   0    கின்றாள்/y        .
SFX T   0    கின்றார்/y        .
SFX T   0    கின்றார்கள்/y         .
SFX T   0    கின்றது/y        .
SFX T   0    கின்றன/y       .
SFX T   0    வேன்/y       .
SFX T   0    வோம்/y       .
SFX T   0    வாய்/y         .
SFX T   0    வீர்/y         .
SFX T   0    வீர்கள்/y         .
SFX T   0    வான்/y         .
SFX T   0    வாள்/y        .
SFX T   0    வார்/y        .
SFX T   0    வார்கள்/y         .
SFX T   0    யும்/y        .
SFX T   0    ந்துகாட்டு/y       .
SFX T   0    ந்துகாட்டினேன்/y       .
SFX T   0    ந்துகாட்டினோம்/y       .
SFX T   0    ந்துகாட்டினாய்/y         .
SFX T   0    ந்துகாட்டினீர்/y         .
SFX T   0    ந்துகாட்டினீர்கள்/y         .
SFX T   0    ந்துகாட்டினான்/y         .
SFX T   0    ந்துகாட்டினாள்/y         .
SFX T   0    ந்துகாட்டினார்/y         .
SFX T   0    ந்துகாட்டினார்கள்/y        .
SFX T   0    ந்துகாட்டியது/y         .
SFX T   0    ந்துகாட்டிற்று/y         .
SFX T   0    ந்துகாட்டின/y        .
SFX T   0    ந்துகாட்டுகிறேன்/y       .
SFX T   0    ந்துகாட்டுகிறோம்/y       .
SFX T   0    ந்துகாட்டுகிறாய்/y         .
SFX T   0    ந்துகாட்டுகிறீர்/y         .
SFX T   0    ந்துகாட்டுகிறீர்கள்/y         .
SFX T   0    ந்துகாட்டுகிறான்/y         .
SFX T   0    ந்துகாட்டுகிறாள்/y        .
SFX T   0    ந்துகாட்டுகிறார்/y        .
SFX T   0    ந்துகாட்டுகிறார்கள்/y         .
SFX T   0    ந்துகாட்டுகிறது/y        .
SFX T   0    ந்துகாட்டுகிறன/y       .
SFX T   0    ந்துகாட்டுகின்றேன்/y       .
SFX T   0    ந்துகாட்டுகின்றோம்/y       .
SFX T   0    ந்துகாட்டுகின்றாய்/y         .
SFX T   0    ந்துகாட்டுகின்றீர்/y         .
SFX T   0    ந்துகாட்டுகின்றீர்கள்/y         .
SFX T   0    ந்துகாட்டுகின்றான்/y         .
SFX T   0    ந்துகாட்டுகின்றாள்/y        .
SFX T   0    ந்துகாட்டுகின்றார்/y        .
SFX T   0    ந்துகாட்டுகின்றார்கள்/y         .
SFX T   0    ந்துகாட்டுகின்றது/y        .
SFX T   0    ந்துகாட்டுகின்றன/y       .
SFX T   0    ந்துகாட்டுவேன்/y       .
SFX T   0    ந்துகாட்டுவோம்/y       .
SFX T   0    ந்துகாட்டுவாய்/y         .
SFX T   0    ந்துகாட்டுவீர்/y         .
SFX T   0    ந்துகாட்டுவீர்கள்/y         .
SFX T   0    ந்துகாட்டுவான்/y         .
SFX T   0    ந்துகாட்டுவாள்/y        .
SFX T   0    ந்துகாட்டுவார்/y        .
SFX T   0    ந்துகாட்டுவார்கள்/y         .
SFX T   0    ந்துகாட்டும்/y        .
SFX T   0      ந்துவை/y       .
SFX T   0      ந்துவைத்தேன்/y       .
SFX T   0      ந்துவைத்தோம்/y       .
SFX T   0      ந்துவைத்தாய்/y         .
SFX T   0      ந்துவைத்தீர்/y         .
SFX T   0      ந்துவைத்தீர்கள்/y         .
SFX T   0      ந்துவைத்தான்/y         .
SFX T   0      ந்துவைத்தாள்/y         .
SFX T   0      ந்துவைத்தார்/y         .
SFX T   0      ந்துவைத்தார்கள்/y        .
SFX T   0      ந்துவைத்தது/y         .
SFX T   0      ந்துவைத்தன/y        .
SFX T   0      ந்துவைக்கிறேன்/y       .
SFX T   0      ந்துவைக்கிறோம்/y       .
SFX T   0      ந்துவைக்கிறாய்/y         .
SFX T   0      ந்துவைக்கிறீர்/y         .
SFX T   0      ந்துவைக்கிறீர்கள்/y         .
SFX T   0      ந்துவைக்கிறான்/y         .
SFX T   0      ந்துவைக்கிறாள்/y        .
SFX T   0      ந்துவைக்கிறார்/y        .
SFX T   0      ந்துவைக்கிறார்கள்/y         .
SFX T   0      ந்துவைக்கிறது/y        .
SFX T   0      ந்துவைக்கிறன/y       .
SFX T   0      ந்துவைக்கின்றேன்/y       .
SFX T   0      ந்துவைக்கின்றோம்/y       .
SFX T   0      ந்துவைக்கின்றாய்/y         .
SFX T   0      ந்துவைக்கின்றீர்/y         .
SFX T   0      ந்துவைக்கின்றீர்கள்/y         .
SFX T   0      ந்துவைக்கின்றான்/y         .
SFX T   0      ந்துவைக்கின்றாள்/y        .
SFX T   0      ந்துவைக்கின்றார்/y        .
SFX T   0      ந்துவைக்கின்றார்கள்/y         .
SFX T   0      ந்துவைக்கின்றது/y        .
SFX T   0      ந்துவைக்கின்றன/y       .
SFX T   0      ந்துவைப்பேன்/y       .
SFX T   0      ந்துவைப்போம்/y       .
SFX T   0      ந்துவைப்பாய்/y         .
SFX T   0      ந்துவைப்பீர்/y         .
SFX T   0      ந்துவைப்பீர்கள்/y         .
SFX T   0      ந்துவைப்பான்/y         .
SFX T   0      ந்துவைப்பாள்/y        .
SFX T   0      ந்துவைப்பார்/y        .
SFX T   0      ந்துவைப்பார்கள்/y         .
SFX T   0      ந்துவைக்கும்/y        .
SFX T   0      ந்துபார்/y       .
SFX T   0      ந்துபார்த்தேன்/y       .
SFX T   0      ந்துபார்த்தோம்/y       .
SFX T   0      ந்துபார்த்தாய்/y         .
SFX T   0      ந்துபார்த்தீர்/y         .
SFX T   0      ந்துபார்த்தீர்கள்/y         .
SFX T   0      ந்துபார்த்தான்/y         .
SFX T   0      ந்துபார்த்தாள்/y         .
SFX T   0      ந்துபார்த்தார்/y         .
SFX T   0      ந்துபார்த்தார்கள்/y        .
SFX T   0      ந்துபார்த்தது/y         .
SFX T   0      ந்துபார்த்தன/y        .
SFX T   0      ந்துபார்க்கிறேன்/y       .
SFX T   0      ந்துபார்க்கிறோம்/y       .
SFX T   0      ந்துபார்க்கிறாய்/y         .
SFX T   0      ந்துபார்க்கிறீர்/y         .
SFX T   0      ந்துபார்க்கிறீர்கள்/y         .
SFX T   0      ந்துபார்க்கிறான்/y         .
SFX T   0      ந்துபார்க்கிறாள்/y        .
SFX T   0      ந்துபார்க்கிறார்/y        .
SFX T   0      ந்துபார்க்கிறார்கள்/y         .
SFX T   0      ந்துபார்க்கிறது/y        .
SFX T   0      ந்துபார்க்கிறன/y       .
SFX T   0      ந்துபார்க்கின்றேன்/y       .
SFX T   0      ந்துபார்க்கின்றோம்/y       .
SFX T   0      ந்துபார்க்கின்றாய்/y         .
SFX T   0      ந்துபார்க்கின்றீர்/y         .
SFX T   0      ந்துபார்க்கின்றீர்கள்/y         .
SFX T   0      ந்துபார்க்கின்றான்/y         .
SFX T   0      ந்துபார்க்கின்றாள்/y        .
SFX T   0      ந்துபார்க்கின்றார்/y        .
SFX T   0      ந்துபார்க்கின்றார்கள்/y         .
SFX T   0      ந்துபார்க்கின்றது/y        .
SFX T   0      ந்துபார்க்கின்றன/y       .
SFX T   0      ந்துபார்ப்பேன்/y       .
SFX T   0      ந்துபார்ப்போம்/y       .
SFX T   0      ந்துபார்ப்பாய்/y         .
SFX T   0      ந்துபார்ப்பீர்/y         .
SFX T   0      ந்துபார்ப்பீர்கள்/y         .
SFX T   0      ந்துபார்ப்பான்/y         .
SFX T   0      ந்துபார்ப்பாள்/y        .
SFX T   0      ந்துபார்ப்பார்/y        .
SFX T   0      ந்துபார்ப்பார்கள்/y         .
SFX T   0      ந்துபார்க்கும்/y        .
SFX T   0      ந்திரு/y        .
SFX T   0      ந்திருந்தேன்/y       .
SFX T   0      ந்திருந்தோம்/y       .
SFX T   0      ந்திருந்தாய்/y         .
SFX T   0      ந்திருந்தீர்/y         .
SFX T   0      ந்திருந்தீர்கள்/y         .
SFX T   0      ந்திருந்தான்/y         .
SFX T   0      ந்திருந்தாள்/y         .
SFX T   0      ந்திருந்தார்/y         .
SFX T   0      ந்திருந்தார்கள்/y        .
SFX T   0      ந்திருந்தது/y         .
SFX T   0      ந்திருந்தன/y        .
SFX T   0      ந்திருக்கிறேன்/y       .
SFX T   0      ந்திருக்கிறோம்/y       .
SFX T   0      ந்திருக்கிறாய்/y         .
SFX T   0      ந்திருக்கிறீர்/y         .
SFX T   0      ந்திருக்கிறீர்கள்/y         .
SFX T   0      ந்திருக்கிறான்/y         .
SFX T   0      ந்திருக்கிறாள்/y        .
SFX T   0      ந்திருக்கிறார்/y        .
SFX T   0      ந்திருக்கிறார்கள்/y         .
SFX T   0      ந்திருக்கிறது/y        .
SFX T   0      ந்திருக்கிறன/y       .
SFX T   0      ந்திருக்கின்றேன்/y       .
SFX T   0      ந்திருக்கின்றோம்/y       .
SFX T   0      ந்திருக்கின்றாய்/y         .
SFX T   0      ந்திருக்கின்றீர்/y         .
SFX T   0      ந்திருக்கின்றீர்கள்/y         .
SFX T   0      ந்திருக்கின்றான்/y         .
SFX T   0      ந்திருக்கின்றாள்/y        .
SFX T   0      ந்திருக்கின்றார்/y        .
SFX T   0      ந்திருக்கின்றார்கள்/y         .
SFX T   0      ந்திருக்கின்றது/y        .
SFX T   0      ந்திருக்கின்றன/y       .
SFX T   0      ந்திருப்பேன்/y       .
SFX T   0      ந்திருப்போம்/y       .
SFX T   0      ந்திருப்பாய்/y         .
SFX T   0      ந்திருப்பீர்/y         .
SFX T   0      ந்திருப்பீர்கள்/y         .
SFX T   0      ந்திருப்பான்/y         .
SFX T   0      ந்திருப்பாள்/y        .
SFX T   0      ந்திருப்பார்/y        .
SFX T   0      ந்திருப்பார்கள்/y         .
SFX T   0      ந்திருக்கும்/y        .
SFX T   0      ந்துகொள்/y       .
SFX T   0      ந்துகொண்டேன்/y       .
SFX T   0      ந்துகொண்டோம்/y       .
SFX T   0      ந்துகொண்டாய்/y         .
SFX T   0      ந்துகொண்டீர்/y         .
SFX T   0      ந்துகொண்டீர்கள்/y         .
SFX T   0      ந்துகொண்டான்/y         .
SFX T   0      ந்துகொண்டாள்/y         .
SFX T   0      ந்துகொண்டார்/y         .
SFX T   0      ந்துகொண்டார்கள்/y        .
SFX T   0      ந்துகொண்டது/y         .
SFX T   0      ந்துகொண்டன/y        .
SFX T   0    ந்துகொள்கிறேன்/y       .
SFX T   0    ந்துகொள்கிறோம்/y       .
SFX T   0    ந்துகொள்கிறாய்/y         .
SFX T   0    ந்துகொள்கிறீர்/y         .
SFX T   0    ந்துகொள்கிறீர்கள்/y         .
SFX T   0    ந்துகொள்கிறான்/y         .
SFX T   0    ந்துகொள்கிறாள்/y        .
SFX T   0    ந்துகொள்கிறார்/y        .
SFX T   0    ந்துகொள்கிறார்கள்/y         .
SFX T   0    ந்துகொள்கிறது/y        .
SFX T   0    ந்துகொள்கிறன/y       .
SFX T   0    ந்துகொள்கின்றேன்/y       .
SFX T   0    ந்துகொள்கின்றோம்/y       .
SFX T   0    ந்துகொள்கின்றாய்/y         .
SFX T   0    ந்துகொள்கின்றீர்/y         .
SFX T   0    ந்துகொள்கின்றீர்கள்/y         .
SFX T   0    ந்துகொள்கின்றான்/y         .
SFX T   0    ந்துகொள்கின்றாள்/y        .
SFX T   0    ந்துகொள்கின்றார்/y        .
SFX T   0    ந்துகொள்கின்றார்கள்/y         .
SFX T   0    ந்துகொள்கின்றது/y        .
SFX T   0    ந்துகொள்கின்றன/y       .
SFX T   0    ந்துகொள்வேன்/y       .
SFX T   0    ந்துகொள்வோம்/y       .
SFX T   0    ந்துகொள்வாய்/y         .
SFX T   0    ந்துகொள்வீர்/y         .
SFX T   0    ந்துகொள்வீர்கள்/y         .
SFX T   0    ந்துகொள்வான்/y         .
SFX T   0    ந்துகொள்வாள்/y        .
SFX T   0    ந்துகொள்வார்/y        .
SFX T   0    ந்துகொள்வார்கள்/y         .
SFX T   0    ந்துகொள்ளும்/y        .
SFX T   0      ந்துபோ/y        .
SFX T   0      ந்துபோனேன்/y       .
SFX T   0      ந்துபோனோம்/y       .
SFX T   0      ந்துபோனாய்/y         .
SFX T   0      ந்துபோனீர்/y         .
SFX T   0      ந்துபோனீர்கள்/y         .
SFX T   0      ந்துபோனான்/y         .
SFX T   0      ந்துபோனாள்/y         .
SFX T   0      ந்துபோனார்/y         .
SFX T   0      ந்துபோனார்கள்/y        .
SFX T   0      ந்துபோனது/y         .
SFX T   0      ந்துபோயிற்று/y         .
SFX T   0      ந்துபோயின/y        .
SFX T   0      ந்துபோகிறேன்/y       .
SFX T   0      ந்துபோகிறோம்/y       .
SFX T   0      ந்துபோகிறாய்/y         .
SFX T   0      ந்துபோகிறீர்/y         .
SFX T   0      ந்துபோகிறீர்கள்/y         .
SFX T   0      ந்துபோகிறான்/y         .
SFX T   0      ந்துபோகிறாள்/y        .
SFX T   0      ந்துபோகிறார்/y        .
SFX T   0      ந்துபோகிறார்கள்/y         .
SFX T   0      ந்துபோகிறது/y        .
SFX T   0      ந்துபோகிறன/y       .
SFX T   0      ந்துபோகின்றேன்/y       .
SFX T   0      ந்துபோகின்றோம்/y       .
SFX T   0      ந்துபோகின்றாய்/y         .
SFX T   0      ந்துபோகின்றீர்/y         .
SFX T   0      ந்துபோகின்றீர்கள்/y         .
SFX T   0      ந்துபோகின்றான்/y         .
SFX T   0      ந்துபோகின்றாள்/y        .
SFX T   0      ந்துபோகின்றார்/y        .
SFX T   0      ந்துபோகின்றார்கள்/y         .
SFX T   0      ந்துபோகின்றது/y        .
SFX T   0      ந்துபோகின்றன/y       .
SFX T   0      ந்துபோவேன்/y       .
SFX T   0      ந்துபோவோம்/y       .
SFX T   0      ந்துபோவாய்/y         .
SFX T   0      ந்துபோவீர்/y         .
SFX T   0      ந்துபோவீர்கள்/y         .
SFX T   0      ந்துபோவான்/y         .
SFX T   0      ந்துபோவாள்/y        .
SFX T   0      ந்துபோவார்/y        .
SFX T   0      ந்துபோவார்கள்/y         .
SFX T   0      ந்துபோகும்/y        .
SFX T   0      ந்துவிடு/y       .
SFX T   0      ந்துவிட்டேன்/y       .
SFX T   0      ந்துவிட்டோம்/y       .
SFX T   0      ந்துவிட்டாய்/y         .
SFX T   0      ந்துவிட்டீர்/y         .
SFX T   0      ந்துவிட்டீர்கள்/y         .
SFX T   0      ந்துவிட்டான்/y         .
SFX T   0      ந்துவிட்டாள்/y         .
SFX T   0      ந்துவிட்டார்/y         .
SFX T   0      ந்துவிட்டார்கள்/y        .
SFX T   0      ந்துவிட்டது/y         .
SFX T   0      ந்துவிட்டன/y        .
SFX T   0      ந்துவிடுகிறேன்/y       .
SFX T   0      ந்துவிடுகிறோம்/y       .
SFX T   0      ந்துவிடுகிறாய்/y         .
SFX T   0      ந்துவிடுகிறீர்/y         .
SFX T   0      ந்துவிடுகிறீர்கள்/y         .
SFX T   0      ந்துவிடுகிறான்/y         .
SFX T   0      ந்துவிடுகிறாள்/y        .
SFX T   0      ந்துவிடுகிறார்/y        .
SFX T   0      ந்துவிடுகிறார்கள்/y         .
SFX T   0      ந்துவிடுகிறது/y        .
SFX T   0      ந்துவிடுகிறன/y       .
SFX T   0      ந்துவிடுகின்றேன்/y       .
SFX T   0      ந்துவிடுகின்றோம்/y       .
SFX T   0      ந்துவிடுகின்றாய்/y         .
SFX T   0      ந்துவிடுகின்றீர்/y         .
SFX T   0      ந்துவிடுகின்றீர்கள்/y         .
SFX T   0      ந்துவிடுகின்றான்/y         .
SFX T   0      ந்துவிடுகின்றாள்/y        .
SFX T   0      ந்துவிடுகின்றார்/y        .
SFX T   0      ந்துவிடுகின்றார்கள்/y         .
SFX T   0      ந்துவிடுகின்றது/y        .
SFX T   0      ந்துவிடுகின்றன/y       .
SFX T   0      ந்துவிடுவேன்/y       .
SFX T   0      ந்துவிடுவோம்/y       .
SFX T   0      ந்துவிடுவாய்/y         .
SFX T   0      ந்துவிடுவீர்/y         .
SFX T   0      ந்துவிடுவீர்கள்/y         .
SFX T   0      ந்துவிடுவான்/y        .
SFX T   0      ந்துவிடுவாள்/y        .
SFX T   0      ந்துவிடுவார்/y        .
SFX T   0      ந்துவிடுவார்கள்/y         .
SFX T   0      ந்துவிடும்/y        .
SFX T   0      ந்துகொண்டிரு/y        .
SFX T   0      ந்துகொண்டிருந்தேன்/y       .
SFX T   0      ந்துகொண்டிருந்தோம்/y       .
SFX T   0      ந்துகொண்டிருந்தாய்/y         .
SFX T   0      ந்துகொண்டிருந்தீர்/y         .
SFX T   0      ந்துகொண்டிருந்தீர்கள்/y         .
SFX T   0      ந்துகொண்டிருந்தான்/y         .
SFX T   0      ந்துகொண்டிருந்தாள்/y         .
SFX T   0      ந்துகொண்டிருந்தார்/y         .
SFX T   0      ந்துகொண்டிருந்தார்கள்/y        .
SFX T   0      ந்துகொண்டிருந்தது/y         .
SFX T   0      ந்துகொண்டிருந்தன/y        .
SFX T   0      ந்துகொண்டிருக்கிறேன்/y       .
SFX T   0      ந்துகொண்டிருக்கிறோம்/y       .
SFX T   0      ந்துகொண்டிருக்கிறாய்/y         .
SFX T   0      ந்துகொண்டிருக்கிறீர்/y         .
SFX T   0      ந்துகொண்டிருக்கிறீர்கள்/y         .
SFX T   0      ந்துகொண்டிருக்கிறான்/y         .
SFX T   0      ந்துகொண்டிருக்கிறாள்/y        .
SFX T   0      ந்துகொண்டிருக்கிறார்/y        .
SFX T   0      ந்துகொண்டிருக்கிறார்கள்/y         .
SFX T   0      ந்துகொண்டிருக்கிறது/y        .
SFX T   0      ந்துகொண்டிருக்கிறன/y       .
SFX T   0      ந்துகொண்டிருக்கின்றேன்/y       .
SFX T   0      ந்துகொண்டிருக்கின்றோம்/y       .
SFX T   0      ந்துகொண்டிருக்கின்றாய்/y         .
SFX T   0      ந்துகொண்டிருக்கின்றீர்/y         .
SFX T   0      ந்துகொண்டிருக்கின்றீர்கள்/y         .
SFX T   0      ந்துகொண்டிருக்கின்றான்/y         .
SFX T   0      ந்துகொண்டிருக்கின்றாள்/y        .
SFX T   0      ந்துகொண்டிருக்கின்றார்/y        .
SFX T   0      ந்துகொண்டிருக்கின்றார்கள்/y         .
SFX T   0      ந்துகொண்டிருக்கின்றது/y        .
SFX T   0      ந்துகொண்டிருக்கின்றன/y       .
SFX T   0      ந்துகொண்டிருப்பேன்/y       .
SFX T   0      ந்துகொண்டிருப்போம்/y       .
SFX T   0      ந்துகொண்டிருப்பாய்/y         .
SFX T   0      ந்துகொண்டிருப்பீர்/y         .
SFX T   0      ந்துகொண்டிருப்பீர்கள்/y         .
SFX T   0      ந்துகொண்டிருப்பான்/y         .
SFX T   0      ந்துகொண்டிருப்பாள்/y        .
SFX T   0      ந்துகொண்டிருப்பார்/y        .
SFX T   0      ந்துகொண்டிருப்பார்கள்/y         .
SFX T   0      ந்துகொண்டிருக்கும்/y        .
SFX T   0      ந்தாயிற்று/y        .
SFX T   0      ந்துதொலை/y       .
SFX T   0      ந்துதொலைந்தேன்/y       .
SFX T   0      ந்துதொலைந்தோம்/y       .
SFX T   0      ந்துதொலைந்தாய்/y         .
SFX T   0      ந்துதொலைந்தீர்/y         .
SFX T   0      ந்துதொலைந்தீர்கள்/y         .
SFX T   0      ந்துதொலைந்தான்/y         .
SFX T   0      ந்துதொலைந்தாள்/y         .
SFX T   0      ந்துதொலைந்தார்/y         .
SFX T   0      ந்துதொலைந்தார்கள்/y        .
SFX T   0      ந்துதொலைந்தது/y         .
SFX T   0      ந்துதொலைந்தன/y        .
SFX T   0      ந்துதொலைகிறேன்/y       .
SFX T   0      ந்துதொலைகிறோம்/y       .
SFX T   0      ந்துதொலைகிறாய்/y         .
SFX T   0      ந்துதொலைகிறீர்/y         .
SFX T   0      ந்துதொலைகிறீர்கள்/y         .
SFX T   0      ந்துதொலைகிறான்/y         .
SFX T   0      ந்துதொலைகிறாள்/y        .
SFX T   0      ந்துதொலைகிறார்/y        .
SFX T   0      ந்துதொலைகிறார்கள்/y         .
SFX T   0      ந்துதொலைகிறது/y        .
SFX T   0      ந்துதொலைகிறன/y       .
SFX T   0      ந்துதொலைகின்றேன்/y       .
SFX T   0      ந்துதொலைகின்றோம்/y       .
SFX T   0      ந்துதொலைகின்றாய்/y         .
SFX T   0      ந்துதொலைகின்றீர்/y         .
SFX T   0      ந்துதொலைகின்றீர்கள்/y         .
SFX T   0      ந்துதொலைகின்றான்/y         .
SFX T   0      ந்துதொலைகின்றாள்/y        .
SFX T   0      ந்துதொலைகின்றார்/y        .
SFX T   0      ந்துதொலைகின்றார்கள்/y         .
SFX T   0      ந்துதொலைகின்றது/y        .
SFX T   0      ந்துதொலைகின்றன/y       .
SFX T   0      ந்துதொலைவேன்/y       .
SFX T   0      ந்துதொலைவோம்/y       .
SFX T   0      ந்துதொலைவாய்/y         .
SFX T   0      ந்துதொலைவீர்/y         .
SFX T   0      ந்துதொலைவீர்கள்/y         .
SFX T   0      ந்துதொலைவான்/y         .
SFX T   0      ந்துதொலைவாள்/y        .
SFX T   0      ந்துதொலைவார்/y        .
SFX T   0      ந்துதொலைவார்கள்/y         .
SFX T   0      ந்துதொலையும்/y        .
SFX T   0      ந்துதள்ளு/y        .
SFX T   0      ந்துதள்ளினேன்/y       .
SFX T   0      ந்துதள்ளினோம்/y       .
SFX T   0      ந்துதள்ளினாய்/y         .
SFX T   0      ந்துதள்ளினீர்/y         .
SFX T   0      ந்துதள்ளினீர்கள்/y         .
SFX T   0      ந்துதள்ளினான்/y         .
SFX T   0      ந்துதள்ளினாள்/y         .
SFX T   0      ந்துதள்ளினார்/y         .
SFX T   0      ந்துதள்ளினார்கள்/y        .
SFX T   0      ந்துதள்ளியது/y         .
SFX T   0      ந்துதள்ளிற்று/y         .
SFX T   0      ந்துதள்ளின/y        .
SFX T   0      ந்துதள்ளுகிறேன்/y       .
SFX T   0      ந்துதள்ளுகிறோம்/y       .
SFX T   0      ந்துதள்ளுகிறாய்/y         .
SFX T   0      ந்துதள்ளுகிறீர்/y         .
SFX T   0      ந்துதள்ளுகிறீர்கள்/y         .
SFX T   0      ந்துதள்ளுகிறான்/y         .
SFX T   0      ந்துதள்ளுகிறாள்/y        .
SFX T   0      ந்துதள்ளுகிறார்/y        .
SFX T   0      ந்துதள்ளுகிறார்கள்/y         .
SFX T   0      ந்துதள்ளுகிறது/y        .
SFX T   0      ந்துதள்ளுகிறன/y       .
SFX T   0      ந்துதள்ளுகின்றேன்/y       .
SFX T   0      ந்துதள்ளுகின்றோம்/y       .
SFX T   0      ந்துதள்ளுகின்றாய்/y         .
SFX T   0      ந்துதள்ளுகின்றீர்/y         .
SFX T   0      ந்துதள்ளுகின்றீர்கள்/y         .
SFX T   0      ந்துதள்ளுகின்றான்/y         .
SFX T   0      ந்துதள்ளுகின்றாள்/y        .
SFX T   0      ந்துதள்ளுகின்றார்/y        .
SFX T   0      ந்துதள்ளுகின்றார்கள்/y         .
SFX T   0      ந்துதள்ளுகின்றது/y        .
SFX T   0      ந்துதள்ளுகின்றன/y       .
SFX T   0      ந்துதள்ளுவேன்/y       .
SFX T   0      ந்துதள்ளுவோம்/y       .
SFX T   0      ந்துதள்ளுவாய்/y         .
SFX T   0      ந்துதள்ளுவீர்/y         .
SFX T   0      ந்துதள்ளுவீர்கள்/y         .
SFX T   0      ந்துதள்ளுவான்/y         .
SFX T   0      ந்துதள்ளுவாள்/y        .
SFX T   0      ந்துதள்ளுவார்/y        .
SFX T   0      ந்துதள்ளுவார்கள்/y         .
SFX T   0      ந்துதள்ளும்/y        .
SFX T   0      ந்துகிழி/y       .
SFX T   0      ந்துகிழித்தேன்/y       .
SFX T   0      ந்துகிழித்தோம்/y       .
SFX T   0      ந்துகிழித்தாய்/y       .
SFX T   0      ந்துகிழித்தீர்/y       .
SFX T   0      ந்துகிழித்தீர்கள்/y       .
SFX T   0      ந்துகிழித்தான்/y       .
SFX T   0      ந்துகிழித்தாள்/y       .
SFX T   0      ந்துகிழித்தார்/y       .
SFX T   0      ந்துகிழித்தார்கள்/y       .
SFX T   0      ந்துகிழித்தது/y       .
SFX T   0      ந்துகிழித்தன/y       .
SFX T   0      ந்துகிழிக்கிறேன்/y       .
SFX T   0      ந்துகிழிக்கிறோம்/y       .
SFX T   0      ந்துகிழிக்கிறாய்/y         .
SFX T   0      ந்துகிழிக்கிறீர்/y         .
SFX T   0      ந்துகிழிக்கிறீர்கள்/y         .
SFX T   0      ந்துகிழிக்கிறான்/y         .
SFX T   0      ந்துகிழிக்கிறாள்/y        .
SFX T   0      ந்துகிழிக்கிறார்/y        .
SFX T   0      ந்துகிழிக்கிறார்கள்/y         .
SFX T   0      ந்துகிழிக்கிறது/y        .
SFX T   0      ந்துகிழிக்கிறன/y       .
SFX T   0      ந்துகிழிக்கின்றேன்/y       .
SFX T   0      ந்துகிழிக்கின்றோம்/y       .
SFX T   0      ந்துகிழிக்கின்றாய்/y         .
SFX T   0      ந்துகிழிக்கின்றீர்/y         .
SFX T   0      ந்துகிழிக்கின்றீர்கள்/y         .
SFX T   0      ந்துகிழிக்கின்றான்/y         .
SFX T   0      ந்துகிழிக்கின்றாள்/y        .
SFX T   0      ந்துகிழிக்கின்றார்/y        .
SFX T   0      ந்துகிழிக்கின்றார்கள்/y         .
SFX T   0      ந்துகிழிக்கின்றது/y        .
SFX T   0      ந்துகிழிக்கின்றன/y       .
SFX T   0      ந்துகிழிப்பேன்/y       .
SFX T   0      ந்துகிழிப்போம்/y       .
SFX T   0      ந்துகிழிப்பாய்/y         .
SFX T   0      ந்துகிழிப்பீர்/y         .
SFX T   0      ந்துகிழிப்பீர்கள்/y         .
SFX T   0      ந்துகிழிப்பான்/y         .
SFX T   0      ந்துகிழிப்பாள்/y        .
SFX T   0      ந்துகிழிப்பார்/y        .
SFX T   0      ந்துகிழிப்பார்கள்/y         .
SFX T   0      ந்துகிழிக்கும்/y        .
SFX T   0      ந்துகிட/y        .
SFX T   0      ந்துகிடந்தேன்/y       .
SFX T   0      ந்துகிடந்தோம்/y       .
SFX T   0      ந்துகிடந்தாய்/y         .
SFX T   0      ந்துகிடந்தீர்/y         .
SFX T   0      ந்துகிடந்தீர்கள்/y         .
SFX T   0      ந்துகிடந்தான்/y         .
SFX T   0      ந்துகிடந்தாள்/y         .
SFX T   0      ந்துகிடந்தார்/y         .
SFX T   0      ந்துகிடந்தார்கள்/y        .
SFX T   0      ந்துகிடந்தது/y         .
SFX T   0      ந்துகிடந்தன/y        .
SFX T   0      ந்துகிடக்கிறேன்/y       .
SFX T   0      ந்துகிடக்கிறோம்/y       .
SFX T   0      ந்துகிடக்கிறாய்/y         .
SFX T   0      ந்துகிடக்கிறீர்/y         .
SFX T   0      ந்துகிடக்கிறீர்கள்/y         .
SFX T   0      ந்துகிடக்கிறான்/y         .
SFX T   0      ந்துகிடக்கிறாள்/y        .
SFX T   0      ந்துகிடக்கிறார்/y        .
SFX T   0      ந்துகிடக்கிறார்கள்/y         .
SFX T   0      ந்துகிடக்கிறது/y        .
SFX T   0      ந்துகிடக்கிறன/y       .
SFX T   0      ந்துகிடக்கின்றேன்/y       .
SFX T   0      ந்துகிடக்கின்றோம்/y       .
SFX T   0      ந்துகிடக்கின்றாய்/y         .
SFX T   0      ந்துகிடக்கின்றீர்/y         .
SFX T   0      ந்துகிடக்கின்றீர்கள்/y         .
SFX T   0      ந்துகிடக்கின்றான்/y         .
SFX T   0      ந்துகிடக்கின்றாள்/y        .
SFX T   0      ந்துகிடக்கின்றார்/y        .
SFX T   0      ந்துகிடக்கின்றார்கள்/y         .
SFX T   0      ந்துகிடக்கின்றது/y        .
SFX T   0      ந்துகிடக்கின்றன/y       .
SFX T   0      ந்துகிடப்பேன்/y       .
SFX T   0      ந்துகிடப்போம்/y       .
SFX T   0      ந்துகிடப்பாய்/y         .
SFX T   0      ந்துகிடப்பீர்/y         .
SFX T   0      ந்துகிடப்பீர்கள்/y         .
SFX T   0      ந்துகிடப்பான்/y         .
SFX T   0      ந்துகிடப்பாள்/y        .
SFX T   0      ந்துகிடப்பார்/y        .
SFX T   0      ந்துகிடப்பார்கள்/y         .
SFX T   0      ந்துகிடக்கும்/y        .
SFX T   0      ந்துதீர்/y       .
SFX T   0      ந்துதீர்த்தேன்/y       .
SFX T   0      ந்துதீர்த்தோம்/yM      .
SFX T   0      ந்துதீர்த்தாய்/y       .
SFX T   0      ந்துதீர்த்தீர்/y       .
SFX T   0      ந்துதீர்த்தீர்கள்/y       .
SFX T   0      ந்துதீர்த்தான்/y       .
SFX T   0      ந்துதீர்த்தாள்/y       .
SFX T   0      ந்துதீர்த்தார்/y       .
SFX T   0      ந்துதீர்த்தார்கள்/y       .
SFX T   0      ந்துதீர்த்தது/y       .
SFX T   0      ந்துதீர்த்தன/y       .
SFX T   0      ந்துதீர்க்கிறேன்/y       .
SFX T   0      ந்துதீர்க்கிறோம்/y       .
SFX T   0      ந்துதீர்க்கிறாய்/y         .
SFX T   0      ந்துதீர்க்கிறீர்/y         .
SFX T   0      ந்துதீர்க்கிறீர்கள்/y         .
SFX T   0      ந்துதீர்க்கிறான்/y         .
SFX T   0      ந்துதீர்க்கிறாள்/y        .
SFX T   0      ந்துதீர்க்கிறார்/y        .
SFX T   0      ந்துதீர்க்கிறார்கள்/y         .
SFX T   0      ந்துதீர்க்கிறது/y        .
SFX T   0      ந்துதீர்க்கிறன/y       .
SFX T   0      ந்துதீர்க்கின்றேன்/y       .
SFX T   0      ந்துதீர்க்கின்றோம்/y       .
SFX T   0      ந்துதீர்க்கின்றாய்/y         .
SFX T   0      ந்துதீர்க்கின்றீர்/y         .
SFX T   0      ந்துதீர்க்கின்றீர்கள்/y         .
SFX T   0      ந்துதீர்க்கின்றான்/y         .
SFX T   0      ந்துதீர்க்கின்றாள்/y        .
SFX T   0      ந்துதீர்க்கின்றார்/y        .
SFX T   0      ந்துதீர்க்கின்றார்கள்/y         .
SFX T   0      ந்துதீர்க்கின்றது/y        .
SFX T   0      ந்துதீர்க்கின்றன/y       .
SFX T   0      ந்துதீர்ப்பேன்/y       .
SFX T   0      ந்துதீர்ப்போம்/y       .
SFX T   0      ந்துதீர்ப்பாய்/y         .
SFX T   0      ந்துதீர்ப்பீர்/y         .
SFX T   0      ந்துதீர்ப்பீர்கள்/y         .
SFX T   0      ந்துதீர்ப்பான்/y         .
SFX T   0      ந்துதீர்ப்பாள்/y        .
SFX T   0      ந்துதீர்ப்பார்/y        .
SFX T   0      ந்துதீர்ப்பார்கள்/y         .
SFX T   0      ந்துதீர்க்கும்/y        .
SFX T   0      ந்துமுடி/y       .
SFX T   0      ந்துமுடித்தேன்/y       .
SFX T   0      ந்துமுடித்தோம்/y       .
SFX T   0      ந்துமுடித்தாய்/y       .
SFX T   0      ந்துமுடித்தீர்/y       .
SFX T   0      ந்துமுடித்தீர்கள்/y       .
SFX T   0      ந்துமுடித்தான்/y       .
SFX T   0      ந்துமுடித்தாள்/y       .
SFX T   0      ந்துமுடித்தார்/y       .
SFX T   0      ந்துமுடித்தார்கள்/y       .
SFX T   0      ந்துமுடித்தது/y       .
SFX T   0      ந்துமுடித்தன/y       .
SFX T   0      ந்துமுடிக்கிறேன்/y       .
SFX T   0      ந்துமுடிக்கிறோம்/y       .
SFX T   0      ந்துமுடிக்கிறாய்/y         .
SFX T   0      ந்துமுடிக்கிறீர்/y         .
SFX T   0      ந்துமுடிக்கிறீர்கள்/y         .
SFX T   0      ந்துமுடிக்கிறான்/y         .
SFX T   0      ந்துமுடிக்கிறாள்/y        .
SFX T   0      ந்துமுடிக்கிறார்/y        .
SFX T   0      ந்துமுடிக்கிறார்கள்/y         .
SFX T   0      ந்துமுடிக்கிறது/y        .
SFX T   0      ந்துமுடிக்கிறன/y       .
SFX T   0      ந்துமுடிக்கின்றேன்/y       .
SFX T   0      ந்துமுடிக்கின்றோம்/y       .
SFX T   0      ந்துமுடிக்கின்றாய்/y         .
SFX T   0      ந்துமுடிக்கின்றீர்/y         .
SFX T   0      ந்துமுடிக்கின்றீர்கள்/y         .
SFX T   0      ந்துமுடிக்கின்றான்/y         .
SFX T   0      ந்துமுடிக்கின்றாள்/y        .
SFX T   0      ந்துமுடிக்கின்றார்/y        .
SFX T   0      ந்துமுடிக்கின்றார்கள்/y         .
SFX T   0      ந்துமுடிக்கின்றது/y        .
SFX T   0      ந்துமுடிக்கின்றன/y       .
SFX T   0      ந்துமுடிப்பேன்/y       .
SFX T   0      ந்துமுடிப்போம்/y       .
SFX T   0      ந்துமுடிப்பாய்/y         .
SFX T   0      ந்துமுடிப்பீர்/y         .
SFX T   0      ந்துமுடிப்பீர்கள்/y         .
SFX T   0      ந்துமுடிப்பான்/y         .
SFX T   0      ந்துமுடிப்பாள்/y        .
SFX T   0      ந்துமுடிப்பார்/y        .
SFX T   0      ந்துமுடிப்பார்கள்/y         .
SFX T   0      ந்துமுடிக்கும்/y        .
SFX T   0      யாதது/y         .
SFX T   0      யாது/y        .
SFX T   0      யாமல்/y        .
SFX T   0      யாமை/y         .
SFX T   0      யாதே/y        .

# வா class - ந்தேன்-வேன்
SFX U Y 1007
SFX U   ா     ர/y       .
SFX U   ா     ரச்செய்/y       .
SFX U   ா     ரச்செய்தேன்/y       .
SFX U   ா     ரச்செய்தோம்/y       .
SFX U   ா     ரச்செய்தாய்/y       .
SFX U   ா     ரச்செய்தீர்/y       .
SFX U   ா     ரச்செய்தீர்கள்/y       .
SFX U   ா     ரச்செய்தான்/y       .
SFX U   ா     ரச்செய்தாள்/y       .
SFX U   ா     ரச்செய்தார்/y       .
SFX U   ா     ரச்செய்தார்கள்/y       .
SFX U   ா     ரச்செய்தது/y       .
SFX U   ா     ரச்செய்தன/y       .
SFX U   ா     ரச்செய்கிறேன்/y       .
SFX U   ா     ரச்செய்கிறோம்/y       .
SFX U   ா     ரச்செய்கிறாய்/y         .
SFX U   ா     ரச்செய்கிறீர்/y         .
SFX U   ா     ரச்செய்கிறீர்கள்/y         .
SFX U   ா     ரச்செய்கிறான்/y         .
SFX U   ா     ரச்செய்கிறாள்/y        .
SFX U   ா     ரச்செய்கிறார்/y        .
SFX U   ா     ரச்செய்கிறார்கள்/y         .
SFX U   ா     ரச்செய்கிறது/y        .
SFX U   ா     ரச்செய்கிறன/y       .
SFX U   ா     ரச்செய்கின்றேன்/y       .
SFX U   ா     ரச்செய்கின்றோம்/y       .
SFX U   ா     ரச்செய்கின்றாய்/y         .
SFX U   ா     ரச்செய்கின்றீர்/y         .
SFX U   ா     ரச்செய்கின்றீர்கள்/y         .
SFX U   ா     ரச்செய்கின்றான்/y         .
SFX U   ா     ரச்செய்கின்றாள்/y        .
SFX U   ா     ரச்செய்கின்றார்/y        .
SFX U   ா     ரச்செய்கின்றார்கள்/y         .
SFX U   ா     ரச்செய்கின்றது/y        .
SFX U   ா     ரச்செய்கின்றன/y       .
SFX U   ா     ரச்செய்வேன்/y       .
SFX U   ா     ரச்செய்வோம்/y       .
SFX U   ா     ரச்செய்வாய்/y         .
SFX U   ா     ரச்செய்வீர்/y         .
SFX U   ா     ரச்செய்வீர்கள்/y         .
SFX U   ா     ரச்செய்வான்/y         .
SFX U   ா     ரச்செய்வாள்/y        .
SFX U   ா     ரச்செய்வார்/y        .
SFX U   ா     ரச்செய்வார்கள்/y         .
SFX U   ா     ரச்செய்யும்/y        .
SFX U   ா     ரவை/y       .
SFX U   ா     ரவைத்தேன்/y       .
SFX U   ா     ரவைத்தோம்/y       .
SFX U   ா     ரவைத்தாய்/y       .
SFX U   ா     ரவைத்தீர்/y       .
SFX U   ா     ரவைத்தீர்கள்/y       .
SFX U   ா     ரவைத்தான்/y       .
SFX U   ா     ரவைத்தாள்/y       .
SFX U   ா     ரவைத்தார்/y       .
SFX U   ா     ரவைத்தார்கள்/y       .
SFX U   ா     ரவைத்தது/y       .
SFX U   ா     ரவைத்தன/y       .
SFX U   ா     ரவைக்கிறேன்/y       .
SFX U   ா     ரவைக்கிறோம்/y       .
SFX U   ா     ரவைக்கிறாய்/y         .
SFX U   ா     ரவைக்கிறீர்/y         .
SFX U   ா     ரவைக்கிறீர்கள்/y         .
SFX U   ா     ரவைக்கிறான்/y         .
SFX U   ா     ரவைக்கிறாள்/y        .
SFX U   ா     ரவைக்கிறார்/y        .
SFX U   ா     ரவைக்கிறார்கள்/y         .
SFX U   ா     ரவைக்கிறது/y        .
SFX U   ா     ரவைக்கிறன/y       .
SFX U   ா     ரவைக்கின்றேன்/y       .
SFX U   ா     ரவைக்கின்றோம்/y       .
SFX U   ா     ரவைக்கின்றாய்/y         .
SFX U   ா     ரவைக்கின்றீர்/y         .
SFX U   ா     ரவைக்கின்றீர்கள்/y         .
SFX U   ா     ரவைக்கின்றான்/y         .
SFX U   ா     ரவைக்கின்றாள்/y        .
SFX U   ா     ரவைக்கின்றார்/y        .
SFX U   ா     ரவைக்கின்றார்கள்/y         .
SFX U   ா     ரவைக்கின்றது/y        .
SFX U   ா     ரவைக்கின்றன/y       .
SFX U   ா     ரவைப்பேன்/y       .
SFX U   ா     ரவைப்போம்/y       .
SFX U   ா     ரவைப்பாய்/y         .
SFX U   ா     ரவைப்பீர்/y         .
SFX U   ா     ரவைப்பீர்கள்/y         .
SFX U   ா     ரவைப்பான்/y         .
SFX U   ா     ரவைப்பாள்/y        .
SFX U   ா     ரவைப்பார்/y        .
SFX U   ா     ரவைப்பார்கள்/y         .
SFX U   ா     ரவைக்கும்/y        .
SFX U   ா     ரப்பார்/y       .
SFX U   ா     ரப்பார்த்தேன்/y       .
SFX U   ா     ரப்பார்த்தோம்/y       .
SFX U   ா     ரப்பார்த்தாய்/y       .
SFX U   ா     ரப்பார்த்தீர்/y       .
SFX U   ா     ரப்பார்த்தீர்கள்/y       .
SFX U   ா     ரப்பார்த்தான்/y       .
SFX U   ா     ரப்பார்த்தாள்/y       .
SFX U   ா     ரப்பார்த்தார்/y       .
SFX U   ா     ரப்பார்த்தார்கள்/y       .
SFX U   ா     ரப்பார்த்தது/y       .
SFX U   ா     ரப்பார்த்தன/y       .
SFX U   ா     ரப்பார்க்கிறேன்/y       .
SFX U   ா     ரப்பார்க்கிறோம்/y       .
SFX U   ா     ரப்பார்க்கிறாய்/y         .
SFX U   ா     ரப்பார்க்கிறீர்/y         .
SFX U   ா     ரப்பார்க்கிறீர்கள்/y         .
SFX U   ா     ரப்பார்க்கிறான்/y         .
SFX U   ா     ரப்பார்க்கிறாள்/y        .
SFX U   ா     ரப்பார்க்கிறார்/y        .
SFX U   ா     ரப்பார்க்கிறார்கள்/y         .
SFX U   ா     ரப்பார்க்கிறது/y        .
SFX U   ா     ரப்பார்க்கிறன/y       .
SFX U   ா     ரப்பார்க்கின்றேன்/y       .
SFX U   ா     ரப்பார்க்கின்றோம்/y       .
SFX U   ா     ரப்பார்க்கின்றாய்/y         .
SFX U   ா     ரப்பார்க்கின்றீர்/y         .
SFX U   ா     ரப்பார்க்கின்றீர்கள்/y         .
SFX U   ா     ரப்பார்க்கின்றான்/y         .
SFX U   ா     ரப்பார்க்கின்றாள்/y        .
SFX U   ா     ரப்பார்க்கின்றார்/y        .
SFX U   ா     ரப்பார்க்கின்றார்கள்/y         .
SFX U   ா     ரப்பார்க்கின்றது/y        .
SFX U   ா     ரப்பார்க்கின்றன/y       .
SFX U   ா     ரப்பார்ப்பேன்/y       .
SFX U   ா     ரப்பார்ப்போம்/y       .
SFX U   ா     ரப்பார்ப்பாய்/y         .
SFX U   ா     ரப்பார்ப்பீர்/y         .
SFX U   ா     ரப்பார்ப்பீர்கள்/y         .
SFX U   ா     ரப்பார்ப்பான்/y         .
SFX U   ா     ரப்பார்ப்பாள்/y        .
SFX U   ா     ரப்பார்ப்பார்/y        .
SFX U   ா     ரப்பார்ப்பார்கள்/y         .
SFX U   ா     ரப்பார்க்கும்/y        .
SFX U   ா     ரப்போ/y        .
SFX U   ா     ரப்போனேன்/y       .
SFX U   ா     ரப்போனோம்/y       .
SFX U   ா     ரப்போனாய்/y         .
SFX U   ா     ரப்போனீர்/y         .
SFX U   ா     ரப்போனீர்கள்/y         .
SFX U   ா     ரப்போனான்/y         .
SFX U   ா     ரப்போனாள்/y         .
SFX U   ா     ரப்போனார்/y         .
SFX U   ா     ரப்போனார்கள்/y        .
SFX U   ா     ரப்போனது/y         .
SFX U   ா     ரப்போயிற்று/y         .
SFX U   ா     ரப்போயின/y        .
SFX U   ா     ரப்போகிறேன்/y       .
SFX U   ா     ரப்போகிறோம்/y       .
SFX U   ா     ரப்போகிறாய்/y         .
SFX U   ா     ரப்போகிறீர்/y         .
SFX U   ா     ரப்போகிறீர்கள்/y         .
SFX U   ா     ரப்போகிறான்/y         .
SFX U   ா     ரப்போகிறாள்/y        .
SFX U   ா     ரப்போகிறார்/y        .
SFX U   ா     ரப்போகிறார்கள்/y         .
SFX U   ா     ரப்போகிறது/y        .
SFX U   ா     ரப்போகிறன/y       .
SFX U   ா     ரப்போகின்றேன்/y       .
SFX U   ா     ரப்போகின்றோம்/y       .
SFX U   ா     ரப்போகின்றாய்/y         .
SFX U   ா     ரப்போகின்றீர்/y         .
SFX U   ா     ரப்போகின்றீர்கள்/y         .
SFX U   ா     ரப்போகின்றான்/y         .
SFX U   ா     ரப்போகின்றாள்/y        .
SFX U   ா     ரப்போகின்றார்/y        .
SFX U   ா     ரப்போகின்றார்கள்/y         .
SFX U   ா     ரப்போகின்றது/y        .
SFX U   ா     ரப்போகின்றன/y       .
SFX U   ா     ரப்போவேன்/y       .
SFX U   ா     ரப்போவோம்/y       .
SFX U   ா     ரப்போவாய்/y         .
SFX U   ா     ரப்போவீர்/y         .
SFX U   ா     ரப்போவீர்கள்/y         .
SFX U   ா     ரப்போவான்/y         .
SFX U   ா     ரப்போவாள்/y        .
SFX U   ா     ரப்போவார்/y        .
SFX U   ா     ரப்போவார்கள்/y         .
SFX U   ா     ரப்போகும்/y        .
SFX U   ா     ரவிரு/y        .
SFX U   ா     ரவிருந்தேன்/y       .
SFX U   ா     ரவிருந்தோம்/y       .
SFX U   ா     ரவிருந்தாய்/y         .
SFX U   ா     ரவிருந்தீர்/y         .
SFX U   ா     ரவிருந்தீர்கள்/y         .
SFX U   ா     ரவிருந்தான்/y         .
SFX U   ா     ரவிருந்தாள்/y         .
SFX U   ா     ரவிருந்தார்/y         .
SFX U   ா     ரவிருந்தார்கள்/y        .
SFX U   ா     ரவிருந்தது/y         .
SFX U   ா     ரவிருந்தன/y        .
SFX U   ா     ரவிருக்கிறேன்/y       .
SFX U   ா     ரவிருக்கிறோம்/y       .
SFX U   ா     ரவிருக்கிறாய்/y         .
SFX U   ா     ரவிருக்கிறீர்/y         .
SFX U   ா     ரவிருக்கிறீர்கள்/y         .
SFX U   ா     ரவிருக்கிறான்/y         .
SFX U   ா     ரவிருக்கிறாள்/y        .
SFX U   ா     ரவிருக்கிறார்/y        .
SFX U   ா     ரவிருக்கிறார்கள்/y         .
SFX U   ா     ரவிருக்கிறது/y        .
SFX U   ா     ரவிருக்கிறன/y       .
SFX U   ா     ரவிருக்கின்றேன்/y       .
SFX U   ா     ரவிருக்கின்றோம்/y       .
SFX U   ா     ரவிருக்கின்றாய்/y         .
SFX U   ா     ரவிருக்கின்றீர்/y         .
SFX U   ா     ரவிருக்கின்றீர்கள்/y         .
SFX U   ா     ரவிருக்கின்றான்/y         .
SFX U   ா     ரவிருக்கின்றாள்/y        .
SFX U   ா     ரவிருக்கின்றார்/y        .
SFX U   ா     ரவிருக்கின்றார்கள்/y         .
SFX U   ா     ரவிருக்கின்றது/y        .
SFX U   ா     ரவிருக்கின்றன/y       .
SFX U   ா     ரவிருப்பேன்/y       .
SFX U   ா     ரவிருப்போம்/y       .
SFX U   ா     ரவிருப்பாய்/y         .
SFX U   ா     ரவிருப்பீர்/y         .
SFX U   ா     ரவிருப்பீர்கள்/y         .
SFX U   ா     ரவிருப்பான்/y         .
SFX U   ா     ரவிருப்பாள்/y        .
SFX U   ா     ரவிருப்பார்/y        .
SFX U   ா     ரவிருப்பார்கள்/y         .
SFX U   ா     ரவிருக்கும்/y        .
SFX U   ா     ரவேண்டியிரு/y        .
SFX U   ா     ரவேண்டியிருந்தேன்/y       .
SFX U   ா     ரவேண்டியிருந்தோம்/y       .
SFX U   ா     ரவேண்டியிருந்தாய்/y         .
SFX U   ா     ரவேண்டியிருந்தீர்/y         .
SFX U   ா     ரவேண்டியிருந்தீர்கள்/y         .
SFX U   ா     ரவேண்டியிருந்தான்/y         .
SFX U   ா     ரவேண்டியிருந்தாள்/y         .
SFX U   ா     ரவேண்டியிருந்தார்/y         .
SFX U   ா     ரவேண்டியிருந்தார்கள்/y        .
SFX U   ா     ரவேண்டியிருந்தது/y         .
SFX U   ா     ரவேண்டியிருந்தன/y        .
SFX U   ா     ரவேண்டியிருக்கிறேன்/y       .
SFX U   ா     ரவேண்டியிருக்கிறோம்/y       .
SFX U   ா     ரவேண்டியிருக்கிறாய்/y         .
SFX U   ா     ரவேண்டியிருக்கிறீர்/y         .
SFX U   ா     ரவேண்டியிருக்கிறீர்கள்/y         .
SFX U   ா     ரவேண்டியிருக்கிறான்/y         .
SFX U   ா     ரவேண்டியிருக்கிறாள்/y        .
SFX U   ா     ரவேண்டியிருக்கிறார்/y        .
SFX U   ா     ரவேண்டியிருக்கிறார்கள்/y         .
SFX U   ா     ரவேண்டியிருக்கிறது/y        .
SFX U   ா     ரவேண்டியிருக்கிறன/y       .
SFX U   ா     ரவேண்டியிருக்கின்றேன்/y       .
SFX U   ா     ரவேண்டியிருக்கின்றோம்/y       .
SFX U   ா     ரவேண்டியிருக்கின்றாய்/y         .
SFX U   ா     ரவேண்டியிருக்கின்றீர்/y         .
SFX U   ா     ரவேண்டியிருக்கின்றீர்கள்/y         .
SFX U   ா     ரவேண்டியிருக்கின்றான்/y         .
SFX U   ா     ரவேண்டியிருக்கின்றாள்/y        .
SFX U   ா     ரவேண்டியிருக்கின்றார்/y        .
SFX U   ா     ரவேண்டியிருக்கின்றார்கள்/y         .
SFX U   ா     ரவேண்டியிருக்கின்றது/y        .
SFX U   ா     ரவேண்டியிருக்கின்றன/y       .
SFX U   ா     ரவேண்டியிருப்பேன்/y       .
SFX U   ா     ரவேண்டியிருப்போம்/y       .
SFX U   ா     ரவேண்டியிருப்பாய்/y         .
SFX U   ா     ரவேண்டியிருப்பீர்/y         .
SFX U   ா     ரவேண்டியிருப்பீர்கள்/y         .
SFX U   ா     ரவேண்டியிருப்பான்/y         .
SFX U   ா     ரவேண்டியிருப்பாள்/y        .
SFX U   ா     ரவேண்டியிருப்பார்/y        .
SFX U   ா     ரவேண்டியிருப்பார்கள்/y         .
SFX U   ா     ரவேண்டியிருக்கும்/y        .
SFX U   ா     ரவேண்டியிருத்தல்/y        .
SFX U   ா     ரவேண்டியிருந்தது/y        .
SFX U   ா     ரவேண்டிவா/y        .
SFX U   ா     ரவேண்டிவந்தேன்/y       .
SFX U   ா     ரவேண்டிவந்தோம்/y       .
SFX U   ா     ரவேண்டிவந்தாய்/y         .
SFX U   ா     ரவேண்டிவந்தீர்/y         .
SFX U   ா     ரவேண்டிவந்தீர்கள்/y         .
SFX U   ா     ரவேண்டிவந்தான்/y         .
SFX U   ா     ரவேண்டிவந்தாள்/y         .
SFX U   ா     ரவேண்டிவந்தார்/y         .
SFX U   ா     ரவேண்டிவந்தார்கள்/y        .
SFX U   ா     ரவேண்டிவந்தது/y         .
SFX U   ா     ரவேண்டிவந்தன/y        .
SFX U   ா     ரவேண்டிவருகிறேன்/y       .
SFX U   ா     ரவேண்டிவருகிறோம்/y       .
SFX U   ா     ரவேண்டிவருகிறாய்/y         .
SFX U   ா     ரவேண்டிவருகிறீர்/y         .
SFX U   ா     ரவேண்டிவருகிறீர்கள்/y         .
SFX U   ா     ரவேண்டிவருகிறான்/y         .
SFX U   ா     ரவேண்டிவருகிறாள்/y        .
SFX U   ா     ரவேண்டிவருகிறார்/y        .
SFX U   ா     ரவேண்டிவருகிறார்கள்/y         .
SFX U   ா     ரவேண்டிவருகிறது/y        .
SFX U   ா     ரவேண்டிவருகிறன/y       .
SFX U   ா     ரவேண்டிவருகின்றேன்/y       .
SFX U   ா     ரவேண்டிவருகின்றோம்/y       .
SFX U   ா     ரவேண்டிவருகின்றாய்/y         .
SFX U   ா     ரவேண்டிவருகின்றீர்/y         .
SFX U   ா     ரவேண்டிவருகின்றீர்கள்/y         .
SFX U   ா     ரவேண்டிவருகின்றான்/y         .
SFX U   ா     ரவேண்டிவருகின்றாள்/y        .
SFX U   ா     ரவேண்டிவருகின்றார்/y        .
SFX U   ா     ரவேண்டிவருகின்றார்கள்/y         .
SFX U   ா     ரவேண்டிவருகின்றது/y        .
SFX U   ா     ரவேண்டிவருகின்றன/y       .
SFX U   ா     ரவேண்டிவருவேன்/y       .
SFX U   ா     ரவேண்டிவருவோம்/y       .
SFX U   ா     ரவேண்டிவருவாய்/y         .
SFX U   ா     ரவேண்டிவருவீர்/y         .
SFX U   ா     ரவேண்டிவருவீர்கள்/y         .
SFX U   ா     ரவேண்டிவருவான்/y         .
SFX U   ா     ரவேண்டிவருவாள்/y        .
SFX U   ா     ரவேண்டிவருவார்/y        .
SFX U   ா     ரவேண்டிவருவார்கள்/y         .
SFX U   ா     ரவேண்டிவரும்/y        .
SFX U   ா     ரவேண்டிவருதல்/y        .
SFX U   ா     ரவேண்டிவந்தது/y        .
SFX U   ா     ரமுடியும்/y        .
SFX U   ா     ரமுடியாது/y       .
SFX U   ா     ரவியலும்/y       .
SFX U   ா     ரவியலாது/y         .
SFX U   ா     ரவில்லை/y        .
SFX U   ா     ரமாட்டேன்/y       .
SFX U   ா     ரமாட்டோம்/y       .
SFX U   ா     ரமாட்டாய்/y         .
SFX U   ா     ரமாட்டீர்/y         .
SFX U   ா     ரமாட்டீர்கள்/y         .
SFX U   ா     ரமாட்டான்/y         .
SFX U   ா     ரமாட்டாள்/y         .
SFX U   ா     ரமாட்டார்/y         .
SFX U   ா     ரமாட்டார்கள்/y        .
SFX U   ா     ராது/y         .
SFX U   ா     ரக்கூடாது/y         .
SFX U   ா     ரக்கூடும்/y         .
SFX U   ா     ரவேண்டாம்/y         .
SFX U   ா     ரவேண்டும்/y         .
SFX U   ா     ரட்டும்/y         .
SFX U   ா     ரலாகும்/y         .
SFX U   ா     ரலாம்/y         .
SFX U   0     ருங்கள்/y         .
SFX U   0     ருங்களேன்/y         .
SFX U   0     யேன்/y         .
SFX U   ா     ந்தேன்/y       .
SFX U   ா     ந்தோம்/y       .
SFX U   ா     ந்தாய்/y         .
SFX U   ா     ந்தீர்/y         .
SFX U   ா     ந்தீர்கள்/y         .
SFX U   ா     ந்தான்/y         .
SFX U   ா     ந்தாள்/y         .
SFX U   ா     ந்தார்/y         .
SFX U   ா     ந்தார்கள்/y        .
SFX U   ா     ந்தது/y         .
SFX U   ா     ந்தன/y        .
SFX U   ா     ருகிறேன்/y       .
SFX U   ா     ருகிறோம்/y       .
SFX U   ா     ருகிறாய்/y         .
SFX U   ா     ருகிறீர்/y         .
SFX U   ா     ருகிறீர்கள்/y         .
SFX U   ா     ருகிறான்/y         .
SFX U   ா     ருகிறாள்/y        .
SFX U   ா     ருகிறார்/y        .
SFX U   ா     ருகிறார்கள்/y         .
SFX U   ா     ருகிறது/y        .
SFX U   ா     ருகிறன/y       .
SFX U   ா     ருகின்றேன்/y       .
SFX U   ா     ருகின்றோம்/y       .
SFX U   ா     ருகின்றாய்/y         .
SFX U   ா     ருகின்றீர்/y         .
SFX U   ா     ருகின்றீர்கள்/y         .
SFX U   ா     ருகின்றான்/y         .
SFX U   ா     ருகின்றாள்/y        .
SFX U   ா     ருகின்றார்/y        .
SFX U   ா     ருகின்றார்கள்/y         .
SFX U   ா     ருகின்றது/y        .
SFX U   ா     ருகின்றன/y       .
SFX U   ா     ருவேன்/y       .
SFX U   ா     ருவோம்/y       .
SFX U   ா     ருவாய்/y         .
SFX U   ா     ருவீர்/y         .
SFX U   ா     ருவீர்கள்/y         .
SFX U   ா     ருவான்/y         .
SFX U   ா     ருவாள்/y        .
SFX U   ா     ருவார்/y        .
SFX U   ா     ருவார்கள்/y         .
SFX U   ா     ரும்/y        .
SFX U   ா     ந்துகாட்டு/y       .
SFX U   ா     ந்துகாட்டினேன்/y       .
SFX U   ா     ந்துகாட்டினோம்/y       .
SFX U   ா     ந்துகாட்டினாய்/y         .
SFX U   ா     ந்துகாட்டினீர்/y         .
SFX U   ா     ந்துகாட்டினீர்கள்/y         .
SFX U   ா     ந்துகாட்டினான்/y         .
SFX U   ா     ந்துகாட்டினாள்/y         .
SFX U   ா     ந்துகாட்டினார்/y         .
SFX U   ா     ந்துகாட்டினார்கள்/y        .
SFX U   ா     ந்துகாட்டியது/y         .
SFX U   ா     ந்துகாட்டிற்று/y         .
SFX U   ா     ந்துகாட்டின/y        .
SFX U   ா     ந்துகாட்டுகிறேன்/y       .
SFX U   ா     ந்துகாட்டுகிறோம்/y       .
SFX U   ா     ந்துகாட்டுகிறாய்/y         .
SFX U   ா     ந்துகாட்டுகிறீர்/y         .
SFX U   ா     ந்துகாட்டுகிறீர்கள்/y         .
SFX U   ா     ந்துகாட்டுகிறான்/y         .
SFX U   ா     ந்துகாட்டுகிறாள்/y        .
SFX U   ா     ந்துகாட்டுகிறார்/y        .
SFX U   ா     ந்துகாட்டுகிறார்கள்/y         .
SFX U   ா     ந்துகாட்டுகிறது/y        .
SFX U   ா     ந்துகாட்டுகிறன/y       .
SFX U   ா     ந்துகாட்டுகின்றேன்/y       .
SFX U   ா     ந்துகாட்டுகின்றோம்/y       .
SFX U   ா     ந்துகாட்டுகின்றாய்/y         .
SFX U   ா     ந்துகாட்டுகின்றீர்/y         .
SFX U   ா     ந்துகாட்டுகின்றீர்கள்/y         .
SFX U   ா     ந்துகாட்டுகின்றான்/y         .
SFX U   ா     ந்துகாட்டுகின்றாள்/y        .
SFX U   ா     ந்துகாட்டுகின்றார்/y        .
SFX U   ா     ந்துகாட்டுகின்றார்கள்/y         .
SFX U   ா     ந்துகாட்டுகின்றது/y        .
SFX U   ா     ந்துகாட்டுகின்றன/y       .
SFX U   ா     ந்துகாட்டுவேன்/y       .
SFX U   ா     ந்துகாட்டுவோம்/y       .
SFX U   ா     ந்துகாட்டுவாய்/y         .
SFX U   ா     ந்துகாட்டுவீர்/y         .
SFX U   ா     ந்துகாட்டுவீர்கள்/y         .
SFX U   ா     ந்துகாட்டுவான்/y         .
SFX U   ா     ந்துகாட்டுவாள்/y        .
SFX U   ா     ந்துகாட்டுவார்/y        .
SFX U   ா     ந்துகாட்டுவார்கள்/y         .
SFX U   ா     ந்துகாட்டும்/y        .
SFX U   ா     ந்துவை/y       .
SFX U   ா     ந்துவைத்தேன்/y       .
SFX U   ா     ந்துவைத்தோம்/y       .
SFX U   ா     ந்துவைத்தாய்/y         .
SFX U   ா     ந்துவைத்தீர்/y         .
SFX U   ா     ந்துவைத்தீர்கள்/y         .
SFX U   ா     ந்துவைத்தான்/y         .
SFX U   ா     ந்துவைத்தாள்/y         .
SFX U   ா     ந்துவைத்தார்/y         .
SFX U   ா     ந்துவைத்தார்கள்/y        .
SFX U   ா     ந்துவைத்தது/y         .
SFX U   ா     ந்துவைத்தன/y        .
SFX U   ா     ந்துவைக்கிறேன்/y       .
SFX U   ா     ந்துவைக்கிறோம்/y       .
SFX U   ா     ந்துவைக்கிறாய்/y         .
SFX U   ா     ந்துவைக்கிறீர்/y         .
SFX U   ா     ந்துவைக்கிறீர்கள்/y         .
SFX U   ா     ந்துவைக்கிறான்/y         .
SFX U   ா     ந்துவைக்கிறாள்/y        .
SFX U   ா     ந்துவைக்கிறார்/y        .
SFX U   ா     ந்துவைக்கிறார்கள்/y         .
SFX U   ா     ந்துவைக்கிறது/y        .
SFX U   ா     ந்துவைக்கிறன/y       .
SFX U   ா     ந்துவைக்கின்றேன்/y       .
SFX U   ா     ந்துவைக்கின்றோம்/y       .
SFX U   ா     ந்துவைக்கின்றாய்/y         .
SFX U   ா     ந்துவைக்கின்றீர்/y         .
SFX U   ா     ந்துவைக்கின்றீர்கள்/y         .
SFX U   ா     ந்துவைக்கின்றான்/y         .
SFX U   ா     ந்துவைக்கின்றாள்/y        .
SFX U   ா     ந்துவைக்கின்றார்/y        .
SFX U   ா     ந்துவைக்கின்றார்கள்/y         .
SFX U   ா     ந்துவைக்கின்றது/y        .
SFX U   ா     ந்துவைக்கின்றன/y       .
SFX U   ா     ந்துவைப்பேன்/y       .
SFX U   ா     ந்துவைப்போம்/y       .
SFX U   ா     ந்துவைப்பாய்/y         .
SFX U   ா     ந்துவைப்பீர்/y         .
SFX U   ா     ந்துவைப்பீர்கள்/y         .
SFX U   ா     ந்துவைப்பான்/y         .
SFX U   ா     ந்துவைப்பாள்/y        .
SFX U   ா     ந்துவைப்பார்/y        .
SFX U   ா     ந்துவைப்பார்கள்/y         .
SFX U   ா     ந்துவைக்கும்/y        .
SFX U   ா     ந்துபார்/y       .
SFX U   ா     ந்துபார்த்தேன்/y       .
SFX U   ா     ந்துபார்த்தோம்/y       .
SFX U   ா     ந்துபார்த்தாய்/y         .
SFX U   ா     ந்துபார்த்தீர்/y         .
SFX U   ா     ந்துபார்த்தீர்கள்/y         .
SFX U   ா     ந்துபார்த்தான்/y         .
SFX U   ா     ந்துபார்த்தாள்/y         .
SFX U   ா     ந்துபார்த்தார்/y         .
SFX U   ா     ந்துபார்த்தார்கள்/y        .
SFX U   ா     ந்துபார்த்தது/y         .
SFX U   ா     ந்துபார்த்தன/y        .
SFX U   ா     ந்துபார்க்கிறேன்/y       .
SFX U   ா     ந்துபார்க்கிறோம்/y       .
SFX U   ா     ந்துபார்க்கிறாய்/y         .
SFX U   ா     ந்துபார்க்கிறீர்/y         .
SFX U   ா     ந்துபார்க்கிறீர்கள்/y         .
SFX U   ா     ந்துபார்க்கிறான்/y         .
SFX U   ா     ந்துபார்க்கிறாள்/y        .
SFX U   ா     ந்துபார்க்கிறார்/y        .
SFX U   ா     ந்துபார்க்கிறார்கள்/y         .
SFX U   ா     ந்துபார்க்கிறது/y        .
SFX U   ா     ந்துபார்க்கிறன/y       .
SFX U   ா     ந்துபார்க்கின்றேன்/y       .
SFX U   ா     ந்துபார்க்கின்றோம்/y       .
SFX U   ா     ந்துபார்க்கின்றாய்/y         .
SFX U   ா     ந்துபார்க்கின்றீர்/y         .
SFX U   ா     ந்துபார்க்கின்றீர்கள்/y         .
SFX U   ா     ந்துபார்க்கின்றான்/y         .
SFX U   ா     ந்துபார்க்கின்றாள்/y        .
SFX U   ா     ந்துபார்க்கின்றார்/y        .
SFX U   ா     ந்துபார்க்கின்றார்கள்/y         .
SFX U   ா     ந்துபார்க்கின்றது/y        .
SFX U   ா     ந்துபார்க்கின்றன/y       .
SFX U   ா     ந்துபார்ப்பேன்/y       .
SFX U   ா     ந்துபார்ப்போம்/y       .
SFX U   ா     ந்துபார்ப்பாய்/y         .
SFX U   ா     ந்துபார்ப்பீர்/y         .
SFX U   ா     ந்துபார்ப்பீர்கள்/y         .
SFX U   ா     ந்துபார்ப்பான்/y         .
SFX U   ா     ந்துபார்ப்பாள்/y        .
SFX U   ா     ந்துபார்ப்பார்/y        .
SFX U   ா     ந்துபார்ப்பார்கள்/y         .
SFX U   ா     ந்துபார்க்கும்/y        .
SFX U   ா     ந்திரு/y        .
SFX U   ா     ந்திருந்தேன்/y       .
SFX U   ா     ந்திருந்தோம்/y       .
SFX U   ா     ந்திருந்தாய்/y         .
SFX U   ா     ந்திருந்தீர்/y         .
SFX U   ா     ந்திருந்தீர்கள்/y         .
SFX U   ா     ந்திருந்தான்/y         .
SFX U   ா     ந்திருந்தாள்/y         .
SFX U   ா     ந்திருந்தார்/y         .
SFX U   ா     ந்திருந்தார்கள்/y        .
SFX U   ா     ந்திருந்தது/y         .
SFX U   ா     ந்திருந்தன/y        .
SFX U   ா     ந்திருக்கிறேன்/y       .
SFX U   ா     ந்திருக்கிறோம்/y       .
SFX U   ா     ந்திருக்கிறாய்/y         .
SFX U   ா     ந்திருக்கிறீர்/y         .
SFX U   ா     ந்திருக்கிறீர்கள்/y         .
SFX U   ா     ந்திருக்கிறான்/y         .
SFX U   ா     ந்திருக்கிறாள்/y        .
SFX U   ா     ந்திருக்கிறார்/y        .
SFX U   ா     ந்திருக்கிறார்கள்/y         .
SFX U   ா     ந்திருக்கிறது/y        .
SFX U   ா     ந்திருக்கிறன/y       .
SFX U   ா     ந்திருக்கின்றேன்/y       .
SFX U   ா     ந்திருக்கின்றோம்/y       .
SFX U   ா     ந்திருக்கின்றாய்/y         .
SFX U   ா     ந்திருக்கின்றீர்/y         .
SFX U   ா     ந்திருக்கின்றீர்கள்/y         .
SFX U   ா     ந்திருக்கின்றான்/y         .
SFX U   ா     ந்திருக்கின்றாள்/y        .
SFX U   ா     ந்திருக்கின்றார்/y        .
SFX U   ா     ந்திருக்கின்றார்கள்/y         .
SFX U   ா     ந்திருக்கின்றது/y        .
SFX U   ா     ந்திருக்கின்றன/y       .
SFX U   ா     ந்திருப்பேன்/y       .
SFX U   ா     ந்திருப்போம்/y       .
SFX U   ா     ந்திருப்பாய்/y         .
SFX U   ா     ந்திருப்பீர்/y         .
SFX U   ா     ந்திருப்பீர்கள்/y         .
SFX U   ா     ந்திருப்பான்/y         .
SFX U   ா     ந்திருப்பாள்/y        .
SFX U   ா     ந்திருப்பார்/y        .
SFX U   ா     ந்திருப்பார்கள்/y         .
SFX U   ா     ந்திருக்கும்/y        .
SFX U   ா     ந்துகொள்/y       .
SFX U   ா     ந்துகொண்டேன்/y       .
SFX U   ா     ந்துகொண்டோம்/y       .
SFX U   ா     ந்துகொண்டாய்/y         .
SFX U   ா     ந்துகொண்டீர்/y         .
SFX U   ா     ந்துகொண்டீர்கள்/y         .
SFX U   ா     ந்துகொண்டான்/y         .
SFX U   ா     ந்துகொண்டாள்/y         .
SFX U   ா     ந்துகொண்டார்/y         .
SFX U   ா     ந்துகொண்டார்கள்/y        .
SFX U   ா     ந்துகொண்டது/y         .
SFX U   ா     ந்துகொண்டன/y        .
SFX U   ா     ந்துகொள்கிறேன்/y       .
SFX U   ா     ந்துகொள்கிறோம்/y       .
SFX U   ா     ந்துகொள்கிறாய்/y         .
SFX U   ா     ந்துகொள்கிறீர்/y         .
SFX U   ா     ந்துகொள்கிறீர்கள்/y         .
SFX U   ா     ந்துகொள்கிறான்/y         .
SFX U   ா     ந்துகொள்கிறாள்/y        .
SFX U   ா     ந்துகொள்கிறார்/y        .
SFX U   ா     ந்துகொள்கிறார்கள்/y         .
SFX U   ா     ந்துகொள்கிறது/y        .
SFX U   ா     ந்துகொள்கிறன/y       .
SFX U   ா     ந்துகொள்கின்றேன்/y       .
SFX U   ா     ந்துகொள்கின்றோம்/y       .
SFX U   ா     ந்துகொள்கின்றாய்/y         .
SFX U   ா     ந்துகொள்கின்றீர்/y         .
SFX U   ா     ந்துகொள்கின்றீர்கள்/y         .
SFX U   ா     ந்துகொள்கின்றான்/y         .
SFX U   ா     ந்துகொள்கின்றாள்/y        .
SFX U   ா     ந்துகொள்கின்றார்/y        .
SFX U   ா     ந்துகொள்கின்றார்கள்/y         .
SFX U   ா     ந்துகொள்கின்றது/y        .
SFX U   ா     ந்துகொள்கின்றன/y       .
SFX U   ா     ந்துகொள்வேன்/y       .
SFX U   ா     ந்துகொள்வோம்/y       .
SFX U   ா     ந்துகொள்வாய்/y         .
SFX U   ா     ந்துகொள்வீர்/y         .
SFX U   ா     ந்துகொள்வீர்கள்/y         .
SFX U   ா     ந்துகொள்வான்/y         .
SFX U   ா     ந்துகொள்வாள்/y        .
SFX U   ா     ந்துகொள்வார்/y        .
SFX U   ா     ந்துகொள்வார்கள்/y         .
SFX U   ா     ந்துகொள்ளும்/y        .
SFX U   ா     ந்துபோ/y        .
SFX U   ா     ந்துபோனேன்/y       .
SFX U   ா     ந்துபோனோம்/y       .
SFX U   ா     ந்துபோனாய்/y         .
SFX U   ா     ந்துபோனீர்/y         .
SFX U   ா     ந்துபோனீர்கள்/y         .
SFX U   ா     ந்துபோனான்/y         .
SFX U   ா     ந்துபோனாள்/y         .
SFX U   ா     ந்துபோனார்/y         .
SFX U   ா     ந்துபோனார்கள்/y        .
SFX U   ா     ந்துபோனது/y         .
SFX U   ா     ந்துபோயிற்று/y         .
SFX U   ா     ந்துபோயின/y        .
SFX U   ா     ந்துபோகிறேன்/y       .
SFX U   ா     ந்துபோகிறோம்/y       .
SFX U   ா     ந்துபோகிறாய்/y         .
SFX U   ா     ந்துபோகிறீர்/y         .
SFX U   ா     ந்துபோகிறீர்கள்/y         .
SFX U   ா     ந்துபோகிறான்/y         .
SFX U   ா     ந்துபோகிறாள்/y        .
SFX U   ா     ந்துபோகிறார்/y        .
SFX U   ா     ந்துபோகிறார்கள்/y         .
SFX U   ா     ந்துபோகிறது/y        .
SFX U   ா     ந்துபோகிறன/y       .
SFX U   ா     ந்துபோகின்றேன்/y       .
SFX U   ா     ந்துபோகின்றோம்/y       .
SFX U   ா     ந்துபோகின்றாய்/y         .
SFX U   ா     ந்துபோகின்றீர்/y         .
SFX U   ா     ந்துபோகின்றீர்கள்/y         .
SFX U   ா     ந்துபோகின்றான்/y         .
SFX U   ா     ந்துபோகின்றாள்/y        .
SFX U   ா     ந்துபோகின்றார்/y        .
SFX U   ா     ந்துபோகின்றார்கள்/y         .
SFX U   ா     ந்துபோகின்றது/y        .
SFX U   ா     ந்துபோகின்றன/y       .
SFX U   ா     ந்துபோவேன்/y       .
SFX U   ா     ந்துபோவோம்/y       .
SFX U   ா     ந்துபோவாய்/y         .
SFX U   ா     ந்துபோவீர்/y         .
SFX U   ா     ந்துபோவீர்கள்/y         .
SFX U   ா     ந்துபோவான்/y         .
SFX U   ா     ந்துபோவாள்/y        .
SFX U   ா     ந்துபோவார்/y        .
SFX U   ா     ந்துபோவார்கள்/y         .
SFX U   ா     ந்துபோகும்/y        .
SFX U   ா     ந்துவிடு/y       .
SFX U   ா     ந்துவிட்டேன்/y       .
SFX U   ா     ந்துவிட்டோம்/y       .
SFX U   ா     ந்துவிட்டாய்/y         .
SFX U   ா     ந்துவிட்டீர்/y         .
SFX U   ா     ந்துவிட்டீர்கள்/y         .
SFX U   ா     ந்துவிட்டான்/y         .
SFX U   ா     ந்துவிட்டாள்/y         .
SFX U   ா     ந்துவிட்டார்/y         .
SFX U   ா     ந்துவிட்டார்கள்/y        .
SFX U   ா     ந்துவிட்டது/y         .
SFX U   ா     ந்துவிட்டன/y        .
SFX U   ா     ந்துவிடுகிறேன்/y       .
SFX U   ா     ந்துவிடுகிறோம்/y       .
SFX U   ா     ந்துவிடுகிறாய்/y         .
SFX U   ா     ந்துவிடுகிறீர்/y         .
SFX U   ா     ந்துவிடுகிறீர்கள்/y         .
SFX U   ா     ந்துவிடுகிறான்/y         .
SFX U   ா     ந்துவிடுகிறாள்/y        .
SFX U   ா     ந்துவிடுகிறார்/y        .
SFX U   ா     ந்துவிடுகிறார்கள்/y         .
SFX U   ா     ந்துவிடுகிறது/y        .
SFX U   ா     ந்துவிடுகிறன/y       .
SFX U   ா     ந்துவிடுகின்றேன்/y       .
SFX U   ா     ந்துவிடுகின்றோம்/y       .
SFX U   ா     ந்துவிடுகின்றாய்/y         .
SFX U   ா     ந்துவிடுகின்றீர்/y         .
SFX U   ா     ந்துவிடுகின்றீர்கள்/y         .
SFX U   ா     ந்துவிடுகின்றான்/y         .
SFX U   ா     ந்துவிடுகின்றாள்/y        .
SFX U   ா     ந்துவிடுகின்றார்/y        .
SFX U   ா     ந்துவிடுகின்றார்கள்/y         .
SFX U   ா     ந்துவிடுகின்றது/y        .
SFX U   ா     ந்துவிடுகின்றன/y       .
SFX U   ா     ந்துவிடுவேன்/y       .
SFX U   ா     ந்துவிடுவோம்/y       .
SFX U   ா     ந்துவிடுவாய்/y         .
SFX U   ா     ந்துவிடுவீர்/y         .
SFX U   ா     ந்துவிடுவீர்கள்/y         .
SFX U   ா     ந்துவிடுவான்/y        .
SFX U   ா     ந்துவிடுவாள்/y        .
SFX U   ா     ந்துவிடுவார்/y        .
SFX U   ா     ந்துவிடுவார்கள்/y         .
SFX U   ா     ந்துவிடும்/y        .
SFX U   ா     ந்துகொண்டிரு/y        .
SFX U   ா     ந்துகொண்டிருந்தேன்/y       .
SFX U   ா     ந்துகொண்டிருந்தோம்/y       .
SFX U   ா     ந்துகொண்டிருந்தாய்/y         .
SFX U   ா     ந்துகொண்டிருந்தீர்/y         .
SFX U   ா     ந்துகொண்டிருந்தீர்கள்/y         .
SFX U   ா     ந்துகொண்டிருந்தான்/y         .
SFX U   ா     ந்துகொண்டிருந்தாள்/y         .
SFX U   ா     ந்துகொண்டிருந்தார்/y         .
SFX U   ா     ந்துகொண்டிருந்தார்கள்/y        .
SFX U   ா     ந்துகொண்டிருந்தது/y         .
SFX U   ா     ந்துகொண்டிருந்தன/y        .
SFX U   ா     ந்துகொண்டிருக்கிறேன்/y       .
SFX U   ா     ந்துகொண்டிருக்கிறோம்/y       .
SFX U   ா     ந்துகொண்டிருக்கிறாய்/y         .
SFX U   ா     ந்துகொண்டிருக்கிறீர்/y         .
SFX U   ா     ந்துகொண்டிருக்கிறீர்கள்/y         .
SFX U   ா     ந்துகொண்டிருக்கிறான்/y         .
SFX U   ா     ந்துகொண்டிருக்கிறாள்/y        .
SFX U   ா     ந்துகொண்டிருக்கிறார்/y        .
SFX U   ா     ந்துகொண்டிருக்கிறார்கள்/y         .
SFX U   ா     ந்துகொண்டிருக்கிறது/y        .
SFX U   ா     ந்துகொண்டிருக்கிறன/y       .
SFX U   ா     ந்துகொண்டிருக்கின்றேன்/y       .
SFX U   ா     ந்துகொண்டிருக்கின்றோம்/y       .
SFX U   ா     ந்துகொண்டிருக்கின்றாய்/y         .
SFX U   ா     ந்துகொண்டிருக்கின்றீர்/y         .
SFX U   ா     ந்துகொண்டிருக்கின்றீர்கள்/y         .
SFX U   ா     ந்துகொண்டிருக்கின்றான்/y         .
SFX U   ா     ந்துகொண்டிருக்கின்றாள்/y        .
SFX U   ா     ந்துகொண்டிருக்கின்றார்/y        .
SFX U   ா     ந்துகொண்டிருக்கின்றார்கள்/y         .
SFX U   ா     ந்துகொண்டிருக்கின்றது/y        .
SFX U   ா     ந்துகொண்டிருக்கின்றன/y       .
SFX U   ா     ந்துகொண்டிருப்பேன்/y       .
SFX U   ா     ந்துகொண்டிருப்போம்/y       .
SFX U   ா     ந்துகொண்டிருப்பாய்/y         .
SFX U   ா     ந்துகொண்டிருப்பீர்/y         .
SFX U   ா     ந்துகொண்டிருப்பீர்கள்/y         .
SFX U   ா     ந்துகொண்டிருப்பான்/y         .
SFX U   ா     ந்துகொண்டிருப்பாள்/y        .
SFX U   ா     ந்துகொண்டிருப்பார்/y        .
SFX U   ா     ந்துகொண்டிருப்பார்கள்/y         .
SFX U   ா     ந்துகொண்டிருக்கும்/y        .
SFX U   ா     ந்தாயிற்று/y        .
SFX U   ா     ந்துதொலை/y       .
SFX U   ா     ந்துதொலைந்தேன்/y       .
SFX U   ா     ந்துதொலைந்தோம்/y       .
SFX U   ா     ந்துதொலைந்தாய்/y         .
SFX U   ா     ந்துதொலைந்தீர்/y         .
SFX U   ா     ந்துதொலைந்தீர்கள்/y         .
SFX U   ா     ந்துதொலைந்தான்/y         .
SFX U   ா     ந்துதொலைந்தாள்/y         .
SFX U   ா     ந்துதொலைந்தார்/y         .
SFX U   ா     ந்துதொலைந்தார்கள்/y        .
SFX U   ா     ந்துதொலைந்தது/y         .
SFX U   ா     ந்துதொலைந்தன/y        .
SFX U   ா     ந்துதொலைகிறேன்/y       .
SFX U   ா     ந்துதொலைகிறோம்/y       .
SFX U   ா     ந்துதொலைகிறாய்/y         .
SFX U   ா     ந்துதொலைகிறீர்/y         .
SFX U   ா     ந்துதொலைகிறீர்கள்/y         .
SFX U   ா     ந்துதொலைகிறான்/y         .
SFX U   ா     ந்துதொலைகிறாள்/y        .
SFX U   ா     ந்துதொலைகிறார்/y        .
SFX U   ா     ந்துதொலைகிறார்கள்/y         .
SFX U   ா     ந்துதொலைகிறது/y        .
SFX U   ா     ந்துதொலைகிறன/y       .
SFX U   ா     ந்துதொலைகின்றேன்/y       .
SFX U   ா     ந்துதொலைகின்றோம்/y       .
SFX U   ா     ந்துதொலைகின்றாய்/y         .
SFX U   ா     ந்துதொலைகின்றீர்/y         .
SFX U   ா     ந்துதொலைகின்றீர்கள்/y         .
SFX U   ா     ந்துதொலைகின்றான்/y         .
SFX U   ா     ந்துதொலைகின்றாள்/y        .
SFX U   ா     ந்துதொலைகின்றார்/y        .
SFX U   ா     ந்துதொலைகின்றார்கள்/y         .
SFX U   ா     ந்துதொலைகின்றது/y        .
SFX U   ா     ந்துதொலைகின்றன/y       .
SFX U   ா     ந்துதொலைவேன்/y       .
SFX U   ா     ந்துதொலைவோம்/y       .
SFX U   ா     ந்துதொலைவாய்/y         .
SFX U   ா     ந்துதொலைவீர்/y         .
SFX U   ா     ந்துதொலைவீர்கள்/y         .
SFX U   ா     ந்துதொலைவான்/y         .
SFX U   ா     ந்துதொலைவாள்/y        .
SFX U   ா     ந்துதொலைவார்/y        .
SFX U   ா     ந்துதொலைவார்கள்/y         .
SFX U   ா     ந்துதொலையும்/y        .
SFX U   ா     ந்துதள்ளு/y        .
SFX U   ா     ந்துதள்ளினேன்/y       .
SFX U   ா     ந்துதள்ளினோம்/y       .
SFX U   ா     ந்துதள்ளினாய்/y         .
SFX U   ா     ந்துதள்ளினீர்/y         .
SFX U   ா     ந்துதள்ளினீர்கள்/y         .
SFX U   ா     ந்துதள்ளினான்/y         .
SFX U   ா     ந்துதள்ளினாள்/y         .
SFX U   ா     ந்துதள்ளினார்/y         .
SFX U   ா     ந்துதள்ளினார்கள்/y        .
SFX U   ா     ந்துதள்ளியது/y         .
SFX U   ா     ந்துதள்ளிற்று/y         .
SFX U   ா     ந்துதள்ளின/y        .
SFX U   ா     ந்துதள்ளுகிறேன்/y       .
SFX U   ா     ந்துதள்ளுகிறோம்/y       .
SFX U   ா     ந்துதள்ளுகிறாய்/y         .
SFX U   ா     ந்துதள்ளுகிறீர்/y         .
SFX U   ா     ந்துதள்ளுகிறீர்கள்/y         .
SFX U   ா     ந்துதள்ளுகிறான்/y         .
SFX U   ா     ந்துதள்ளுகிறாள்/y        .
SFX U   ா     ந்துதள்ளுகிறார்/y        .
SFX U   ா     ந்துதள்ளுகிறார்கள்/y         .
SFX U   ா     ந்துதள்ளுகிறது/y        .
SFX U   ா     ந்துதள்ளுகிறன/y       .
SFX U   ா     ந்துதள்ளுகின்றேன்/y       .
SFX U   ா     ந்துதள்ளுகின்றோம்/y       .
SFX U   ா     ந்துதள்ளுகின்றாய்/y         .
SFX U   ா     ந்துதள்ளுகின்றீர்/y         .
SFX U   ா     ந்துதள்ளுகின்றீர்கள்/y         .
SFX U   ா     ந்துதள்ளுகின்றான்/y         .
SFX U   ா     ந்துதள்ளுகின்றாள்/y        .
SFX U   ா     ந்துதள்ளுகின்றார்/y        .
SFX U   ா     ந்துதள்ளுகின்றார்கள்/y         .
SFX U   ா     ந்துதள்ளுகின்றது/y        .
SFX U   ா     ந்துதள்ளுகின்றன/y       .
SFX U   ா     ந்துதள்ளுவேன்/y       .
SFX U   ா     ந்துதள்ளுவோம்/y       .
SFX U   ா     ந்துதள்ளுவாய்/y         .
SFX U   ா     ந்துதள்ளுவீர்/y         .
SFX U   ா     ந்துதள்ளுவீர்கள்/y         .
SFX U   ா     ந்துதள்ளுவான்/y         .
SFX U   ா     ந்துதள்ளுவாள்/y        .
SFX U   ா     ந்துதள்ளுவார்/y        .
SFX U   ா     ந்துதள்ளுவார்கள்/y         .
SFX U   ா     ந்துதள்ளும்/y        .
SFX U   ா     ந்துகிழி/y       .
SFX U   ா     ந்துகிழித்தேன்/y       .
SFX U   ா     ந்துகிழித்தோம்/y       .
SFX U   ா     ந்துகிழித்தாய்/y       .
SFX U   ா     ந்துகிழித்தீர்/y       .
SFX U   ா     ந்துகிழித்தீர்கள்/y       .
SFX U   ா     ந்துகிழித்தான்/y       .
SFX U   ா     ந்துகிழித்தாள்/y       .
SFX U   ா     ந்துகிழித்தார்/y       .
SFX U   ா     ந்துகிழித்தார்கள்/y       .
SFX U   ா     ந்துகிழித்தது/y       .
SFX U   ா     ந்துகிழித்தன/y       .
SFX U   ா     ந்துகிழிக்கிறேன்/y       .
SFX U   ா     ந்துகிழிக்கிறோம்/y       .
SFX U   ா     ந்துகிழிக்கிறாய்/y         .
SFX U   ா     ந்துகிழிக்கிறீர்/y         .
SFX U   ா     ந்துகிழிக்கிறீர்கள்/y         .
SFX U   ா     ந்துகிழிக்கிறான்/y         .
SFX U   ா     ந்துகிழிக்கிறாள்/y        .
SFX U   ா     ந்துகிழிக்கிறார்/y        .
SFX U   ா     ந்துகிழிக்கிறார்கள்/y         .
SFX U   ா     ந்துகிழிக்கிறது/y        .
SFX U   ா     ந்துகிழிக்கிறன/y       .
SFX U   ா     ந்துகிழிக்கின்றேன்/y       .
SFX U   ா     ந்துகிழிக்கின்றோம்/y       .
SFX U   ா     ந்துகிழிக்கின்றாய்/y         .
SFX U   ா     ந்துகிழிக்கின்றீர்/y         .
SFX U   ா     ந்துகிழிக்கின்றீர்கள்/y         .
SFX U   ா     ந்துகிழிக்கின்றான்/y         .
SFX U   ா     ந்துகிழிக்கின்றாள்/y        .
SFX U   ா     ந்துகிழிக்கின்றார்/y        .
SFX U   ா     ந்துகிழிக்கின்றார்கள்/y         .
SFX U   ா     ந்துகிழிக்கின்றது/y        .
SFX U   ா     ந்துகிழிக்கின்றன/y       .
SFX U   ா     ந்துகிழிப்பேன்/y       .
SFX U   ா     ந்துகிழிப்போம்/y       .
SFX U   ா     ந்துகிழிப்பாய்/y         .
SFX U   ா     ந்துகிழிப்பீர்/y         .
SFX U   ா     ந்துகிழிப்பீர்கள்/y         .
SFX U   ா     ந்துகிழிப்பான்/y         .
SFX U   ா     ந்துகிழிப்பாள்/y        .
SFX U   ா     ந்துகிழிப்பார்/y        .
SFX U   ா     ந்துகிழிப்பார்கள்/y         .
SFX U   ா     ந்துகிழிக்கும்/y        .
SFX U   ா     ந்துகிட/y        .
SFX U   ா     ந்துகிடந்தேன்/y       .
SFX U   ா     ந்துகிடந்தோம்/y       .
SFX U   ா     ந்துகிடந்தாய்/y         .
SFX U   ா     ந்துகிடந்தீர்/y         .
SFX U   ா     ந்துகிடந்தீர்கள்/y         .
SFX U   ா     ந்துகிடந்தான்/y         .
SFX U   ா     ந்துகிடந்தாள்/y         .
SFX U   ா     ந்துகிடந்தார்/y         .
SFX U   ா     ந்துகிடந்தார்கள்/y        .
SFX U   ா     ந்துகிடந்தது/y         .
SFX U   ா     ந்துகிடந்தன/y        .
SFX U   ா     ந்துகிடக்கிறேன்/y       .
SFX U   ா     ந்துகிடக்கிறோம்/y       .
SFX U   ா     ந்துகிடக்கிறாய்/y         .
SFX U   ா     ந்துகிடக்கிறீர்/y         .
SFX U   ா     ந்துகிடக்கிறீர்கள்/y         .
SFX U   ா     ந்துகிடக்கிறான்/y         .
SFX U   ா     ந்துகிடக்கிறாள்/y        .
SFX U   ா     ந்துகிடக்கிறார்/y        .
SFX U   ா     ந்துகிடக்கிறார்கள்/y         .
SFX U   ா     ந்துகிடக்கிறது/y        .
SFX U   ா     ந்துகிடக்கிறன/y       .
SFX U   ா     ந்துகிடக்கின்றேன்/y       .
SFX U   ா     ந்துகிடக்கின்றோம்/y       .
SFX U   ா     ந்துகிடக்கின்றாய்/y         .
SFX U   ா     ந்துகிடக்கின்றீர்/y         .
SFX U   ா     ந்துகிடக்கின்றீர்கள்/y         .
SFX U   ா     ந்துகிடக்கின்றான்/y         .
SFX U   ா     ந்துகிடக்கின்றாள்/y        .
SFX U   ா     ந்துகிடக்கின்றார்/y        .
SFX U   ா     ந்துகிடக்கின்றார்கள்/y         .
SFX U   ா     ந்துகிடக்கின்றது/y        .
SFX U   ா     ந்துகிடக்கின்றன/y       .
SFX U   ா     ந்துகிடப்பேன்/y       .
SFX U   ா     ந்துகிடப்போம்/y       .
SFX U   ா     ந்துகிடப்பாய்/y         .
SFX U   ா     ந்துகிடப்பீர்/y         .
SFX U   ா     ந்துகிடப்பீர்கள்/y         .
SFX U   ா     ந்துகிடப்பான்/y         .
SFX U   ா     ந்துகிடப்பாள்/y        .
SFX U   ா     ந்துகிடப்பார்/y        .
SFX U   ா     ந்துகிடப்பார்கள்/y         .
SFX U   ா     ந்துகிடக்கும்/y        .
SFX U   ா     ந்துதீர்/y       .
SFX U   ா     ந்துதீர்த்தேன்/y       .
SFX U   ா     ந்துதீர்த்தோம்/y       .
SFX U   ா     ந்துதீர்த்தாய்/y       .
SFX U   ா     ந்துதீர்த்தீர்/y       .
SFX U   ா     ந்துதீர்த்தீர்கள்/y       .
SFX U   ா     ந்துதீர்த்தான்/y       .
SFX U   ா     ந்துதீர்த்தாள்/y       .
SFX U   ா     ந்துதீர்த்தார்/y       .
SFX U   ா     ந்துதீர்த்தார்கள்/y       .
SFX U   ா     ந்துதீர்த்தது/y       .
SFX U   ா     ந்துதீர்த்தன/y       .
SFX U   ா     ந்துதீர்க்கிறேன்/y       .
SFX U   ா     ந்துதீர்க்கிறோம்/y       .
SFX U   ா     ந்துதீர்க்கிறாய்/y         .
SFX U   ா     ந்துதீர்க்கிறீர்/y         .
SFX U   ா     ந்துதீர்க்கிறீர்கள்/y         .
SFX U   ா     ந்துதீர்க்கிறான்/y         .
SFX U   ா     ந்துதீர்க்கிறாள்/y        .
SFX U   ா     ந்துதீர்க்கிறார்/y        .
SFX U   ா     ந்துதீர்க்கிறார்கள்/y         .
SFX U   ா     ந்துதீர்க்கிறது/y        .
SFX U   ா     ந்துதீர்க்கிறன/y       .
SFX U   ா     ந்துதீர்க்கின்றேன்/y       .
SFX U   ா     ந்துதீர்க்கின்றோம்/y       .
SFX U   ா     ந்துதீர்க்கின்றாய்/y         .
SFX U   ா     ந்துதீர்க்கின்றீர்/y         .
SFX U   ா     ந்துதீர்க்கின்றீர்கள்/y         .
SFX U   ா     ந்துதீர்க்கின்றான்/y         .
SFX U   ா     ந்துதீர்க்கின்றாள்/y        .
SFX U   ா     ந்துதீர்க்கின்றார்/y        .
SFX U   ா     ந்துதீர்க்கின்றார்கள்/y         .
SFX U   ா     ந்துதீர்க்கின்றது/y        .
SFX U   ா     ந்துதீர்க்கின்றன/y       .
SFX U   ா     ந்துதீர்ப்பேன்/y       .
SFX U   ா     ந்துதீர்ப்போம்/y       .
SFX U   ா     ந்துதீர்ப்பாய்/y         .
SFX U   ா     ந்துதீர்ப்பீர்/y         .
SFX U   ா     ந்துதீர்ப்பீர்கள்/y         .
SFX U   ா     ந்துதீர்ப்பான்/y         .
SFX U   ா     ந்துதீர்ப்பாள்/y        .
SFX U   ா     ந்துதீர்ப்பார்/y        .
SFX U   ா     ந்துதீர்ப்பார்கள்/y         .
SFX U   ா     ந்துதீர்க்கும்/y        .
SFX U   ா     ந்துமுடி/y       .
SFX U   ா     ந்துமுடித்தேன்/y       .
SFX U   ா     ந்துமுடித்தோம்/y       .
SFX U   ா     ந்துமுடித்தாய்/y       .
SFX U   ா     ந்துமுடித்தீர்/y       .
SFX U   ா     ந்துமுடித்தீர்கள்/y       .
SFX U   ா     ந்துமுடித்தான்/y       .
SFX U   ா     ந்துமுடித்தாள்/y       .
SFX U   ா     ந்துமுடித்தார்/y       .
SFX U   ா     ந்துமுடித்தார்கள்/y       .
SFX U   ா     ந்துமுடித்தது/y       .
SFX U   ா     ந்துமுடித்தன/y       .
SFX U   ா     ந்துமுடிக்கிறேன்/y       .
SFX U   ா     ந்துமுடிக்கிறோம்/y       .
SFX U   ா     ந்துமுடிக்கிறாய்/y         .
SFX U   ா     ந்துமுடிக்கிறீர்/y         .
SFX U   ா     ந்துமுடிக்கிறீர்கள்/y         .
SFX U   ா     ந்துமுடிக்கிறான்/y         .
SFX U   ா     ந்துமுடிக்கிறாள்/y        .
SFX U   ா     ந்துமுடிக்கிறார்/y        .
SFX U   ா     ந்துமுடிக்கிறார்கள்/y         .
SFX U   ா     ந்துமுடிக்கிறது/y        .
SFX U   ா     ந்துமுடிக்கிறன/y       .
SFX U   ா     ந்துமுடிக்கின்றேன்/y       .
SFX U   ா     ந்துமுடிக்கின்றோம்/y       .
SFX U   ா     ந்துமுடிக்கின்றாய்/y         .
SFX U   ா     ந்துமுடிக்கின்றீர்/y         .
SFX U   ா     ந்துமுடிக்கின்றீர்கள்/y         .
SFX U   ா     ந்துமுடிக்கின்றான்/y         .
SFX U   ா     ந்துமுடிக்கின்றாள்/y        .
SFX U   ா     ந்துமுடிக்கின்றார்/y        .
SFX U   ா     ந்துமுடிக்கின்றார்கள்/y         .
SFX U   ா     ந்துமுடிக்கின்றது/y        .
SFX U   ா     ந்துமுடிக்கின்றன/y       .
SFX U   ா     ந்துமுடிப்பேன்/y       .
SFX U   ா     ந்துமுடிப்போம்/y       .
SFX U   ா     ந்துமுடிப்பாய்/y         .
SFX U   ா     ந்துமுடிப்பீர்/y         .
SFX U   ா     ந்துமுடிப்பீர்கள்/y         .
SFX U   ா     ந்துமுடிப்பான்/y         .
SFX U   ா     ந்துமுடிப்பாள்/y        .
SFX U   ா     ந்துமுடிப்பார்/y        .
SFX U   ா     ந்துமுடிப்பார்கள்/y         .
SFX U   ா     ந்துமுடிக்கும்/y        .
SFX U   ா    ராதது/y         .
SFX U   ா    ராது/y        .
SFX U   ா    ராமல்/y        .
SFX U   ா    ராமை/y         .
SFX U   ா    ராதே/y        .

# ஆள் class - டேன்-வேன்
SFX V Y 1050
SFX V   ்     /y       .
SFX V   ்     ச்செய்/y       .
SFX V   ்     ச்செய்தேன்/y       .
SFX V   ்     ச்செய்தோம்/y       .
SFX V   ்     ச்செய்தாய்/y       .
SFX V   ்     ச்செய்தீர்/y       .
SFX V   ்     ச்செய்தீர்கள்/y       .
SFX V   ்     ச்செய்தான்/y       .
SFX V   ்     ச்செய்தாள்/y       .
SFX V   ்     ச்செய்தார்/y       .
SFX V   ்     ச்செய்தார்கள்/y       .
SFX V   ்     ச்செய்தது/y       .
SFX V   ்     ச்செய்தன/y       .
SFX V   ்     ச்செய்கிறேன்/y       .
SFX V   ்     ச்செய்கிறோம்/y       .
SFX V   ்     ச்செய்கிறாய்/y         .
SFX V   ்     ச்செய்கிறீர்/y         .
SFX V   ்     ச்செய்கிறீர்கள்/y         .
SFX V   ்     ச்செய்கிறான்/y         .
SFX V   ்     ச்செய்கிறாள்/y        .
SFX V   ்     ச்செய்கிறார்/y        .
SFX V   ்     ச்செய்கிறார்கள்/y         .
SFX V   ்     ச்செய்கிறது/y        .
SFX V   ்     ச்செய்கிறன/y       .
SFX V   ்     ச்செய்கின்றேன்/y       .
SFX V   ்     ச்செய்கின்றோம்/y       .
SFX V   ்     ச்செய்கின்றாய்/y         .
SFX V   ்     ச்செய்கின்றீர்/y         .
SFX V   ்     ச்செய்கின்றீர்கள்/y         .
SFX V   ்     ச்செய்கின்றான்/y         .
SFX V   ்     ச்செய்கின்றாள்/y        .
SFX V   ்     ச்செய்கின்றார்/y        .
SFX V   ்     ச்செய்கின்றார்கள்/y         .
SFX V   ்     ச்செய்கின்றது/y        .
SFX V   ்     ச்செய்கின்றன/y       .
SFX V   ்     ச்செய்வேன்/y       .
SFX V   ்     ச்செய்வோம்/y       .
SFX V   ்     ச்செய்வாய்/y         .
SFX V   ்     ச்செய்வீர்/y         .
SFX V   ்     ச்செய்வீர்கள்/y         .
SFX V   ்     ச்செய்வான்/y         .
SFX V   ்     ச்செய்வாள்/y        .
SFX V   ்     ச்செய்வார்/y        .
SFX V   ்     ச்செய்வார்கள்/y         .
SFX V   ்     ச்செய்யும்/y        .
SFX V   ்     வை/y       .
SFX V   ்     வைத்தேன்/y       .
SFX V   ்     வைத்தோம்/y       .
SFX V   ்     வைத்தாய்/y       .
SFX V   ்     வைத்தீர்/y       .
SFX V   ்     வைத்தீர்கள்/y       .
SFX V   ்     வைத்தான்/y       .
SFX V   ்     வைத்தாள்/y       .
SFX V   ்     வைத்தார்/y       .
SFX V   ்     வைத்தார்கள்/y       .
SFX V   ்     வைத்தது/y       .
SFX V   ்     வைத்தன/y       .
SFX V   ்     வைக்கிறேன்/y       .
SFX V   ்     வைக்கிறோம்/y       .
SFX V   ்     வைக்கிறாய்/y         .
SFX V   ்     வைக்கிறீர்/y         .
SFX V   ்     வைக்கிறீர்கள்/y         .
SFX V   ்     வைக்கிறான்/y         .
SFX V   ்     வைக்கிறாள்/y        .
SFX V   ்     வைக்கிறார்/y        .
SFX V   ்     வைக்கிறார்கள்/y         .
SFX V   ்     வைக்கிறது/y        .
SFX V   ்     வைக்கிறன/y       .
SFX V   ்     வைக்கின்றேன்/y       .
SFX V   ்     வைக்கின்றோம்/y       .
SFX V   ்     வைக்கின்றாய்/y         .
SFX V   ்     வைக்கின்றீர்/y         .
SFX V   ்     வைக்கின்றீர்கள்/y         .
SFX V   ்     வைக்கின்றான்/y         .
SFX V   ்     வைக்கின்றாள்/y        .
SFX V   ்     வைக்கின்றார்/y        .
SFX V   ்     வைக்கின்றார்கள்/y         .
SFX V   ்     வைக்கின்றது/y        .
SFX V   ்     வைக்கின்றன/y       .
SFX V   ்     வைப்பேன்/y       .
SFX V   ்     வைப்போம்/y       .
SFX V   ்     வைப்பாய்/y         .
SFX V   ்     வைப்பீர்/y         .
SFX V   ்     வைப்பீர்கள்/y         .
SFX V   ்     வைப்பான்/y         .
SFX V   ்     வைப்பாள்/y        .
SFX V   ்     வைப்பார்/y        .
SFX V   ்     வைப்பார்கள்/y         .
SFX V   ்     வைக்கும்/y        .
SFX V   ்     ப்பார்/y       .
SFX V   ்     ப்பார்த்தேன்/y       .
SFX V   ்     ப்பார்த்தோம்/y       .
SFX V   ்     ப்பார்த்தாய்/y       .
SFX V   ்     ப்பார்த்தீர்/y       .
SFX V   ்     ப்பார்த்தீர்கள்/y       .
SFX V   ்     ப்பார்த்தான்/y       .
SFX V   ்     ப்பார்த்தாள்/y       .
SFX V   ்     ப்பார்த்தார்/y       .
SFX V   ்     ப்பார்த்தார்கள்/y       .
SFX V   ்     ப்பார்த்தது/y       .
SFX V   ்     ப்பார்த்தன/y       .
SFX V   ்     ப்பார்க்கிறேன்/y       .
SFX V   ்     ப்பார்க்கிறோம்/y       .
SFX V   ்     ப்பார்க்கிறாய்/y         .
SFX V   ்     ப்பார்க்கிறீர்/y         .
SFX V   ்     ப்பார்க்கிறீர்கள்/y         .
SFX V   ்     ப்பார்க்கிறான்/y         .
SFX V   ்     ப்பார்க்கிறாள்/y        .
SFX V   ்     ப்பார்க்கிறார்/y        .
SFX V   ்     ப்பார்க்கிறார்கள்/y         .
SFX V   ்     ப்பார்க்கிறது/y        .
SFX V   ்     ப்பார்க்கிறன/y       .
SFX V   ்     ப்பார்க்கின்றேன்/y       .
SFX V   ்     ப்பார்க்கின்றோம்/y       .
SFX V   ்     ப்பார்க்கின்றாய்/y         .
SFX V   ்     ப்பார்க்கின்றீர்/y         .
SFX V   ்     ப்பார்க்கின்றீர்கள்/y         .
SFX V   ்     ப்பார்க்கின்றான்/y         .
SFX V   ்     ப்பார்க்கின்றாள்/y        .
SFX V   ்     ப்பார்க்கின்றார்/y        .
SFX V   ்     ப்பார்க்கின்றார்கள்/y         .
SFX V   ்     ப்பார்க்கின்றது/y        .
SFX V   ்     ப்பார்க்கின்றன/y       .
SFX V   ்     ப்பார்ப்பேன்/y       .
SFX V   ்     ப்பார்ப்போம்/y       .
SFX V   ்     ப்பார்ப்பாய்/y         .
SFX V   ்     ப்பார்ப்பீர்/y         .
SFX V   ்     ப்பார்ப்பீர்கள்/y         .
SFX V   ்     ப்பார்ப்பான்/y         .
SFX V   ்     ப்பார்ப்பாள்/y        .
SFX V   ்     ப்பார்ப்பார்/y        .
SFX V   ்     ப்பார்ப்பார்கள்/y         .
SFX V   ்     ப்பார்க்கும்/y        .
SFX V   ்      வா/y       .
SFX V   ்      வந்தேன்/y       .
SFX V   ்      வந்தோம்/y       .
SFX V   ்      வந்தாய்/y         .
SFX V   ்      வந்தீர்/y         .
SFX V   ்      வந்தீர்கள்/y         .
SFX V   ்      வந்தான்/y         .
SFX V   ்      வந்தாள்/y         .
SFX V   ்      வந்தார்/y         .
SFX V   ்      வந்தார்கள்/y        .
SFX V   ்      வந்தது/y         .
SFX V   ்      வந்தன/y        .
SFX V   ்      வருகிறேன்/y       .
SFX V   ்      வருகிறோம்/y       .
SFX V   ்      வருகிறாய்/y         .
SFX V   ்      வருகிறீர்/y         .
SFX V   ்      வருகிறீர்கள்/y         .
SFX V   ்      வருகிறான்/y         .
SFX V   ்      வருகிறாள்/y        .
SFX V   ்      வருகிறார்/y        .
SFX V   ்      வருகிறார்கள்/y         .
SFX V   ்      வருகிறது/y        .
SFX V   ்      வருகிறன/y       .
SFX V   ்      வருகின்றேன்/y       .
SFX V   ்      வருகின்றோம்/y       .
SFX V   ்      வருகின்றாய்/y         .
SFX V   ்      வருகின்றீர்/y         .
SFX V   ்      வருகின்றீர்கள்/y         .
SFX V   ்      வருகின்றான்/y         .
SFX V   ்      வருகின்றாள்/y        .
SFX V   ்      வருகின்றார்/y        .
SFX V   ்      வருகின்றார்கள்/y         .
SFX V   ்      வருகின்றது/y        .
SFX V   ்      வருகின்றன/y       .
SFX V   ்      வருவேன்/y       .
SFX V   ்      வருவோம்/y       .
SFX V   ்      வருவாய்/y         .
SFX V   ்      வருவீர்/y         .
SFX V   ்      வருவீர்கள்/y         .
SFX V   ்      வருவான்/y         .
SFX V   ்      வருவாள்/y        .
SFX V   ்      வருவார்/y        .
SFX V   ்      வருவார்கள்/y         .
SFX V   ்      வரும்/y        .
SFX V   ்      ப்போ/y        .
SFX V   ்      ப்போனேன்/y       .
SFX V   ்      ப்போனோம்/y       .
SFX V   ்      ப்போனாய்/y         .
SFX V   ்      ப்போனீர்/y         .
SFX V   ்      ப்போனீர்கள்/y         .
SFX V   ்      ப்போனான்/y         .
SFX V   ்      ப்போனாள்/y         .
SFX V   ்      ப்போனார்/y         .
SFX V   ்      ப்போனார்கள்/y        .
SFX V   ்      ப்போனது/y         .
SFX V   ்      ப்போயிற்று/y         .
SFX V   ்      ப்போயின/y        .
SFX V   ்      ப்போகிறேன்/y       .
SFX V   ்      ப்போகிறோம்/y       .
SFX V   ்      ப்போகிறாய்/y         .
SFX V   ்      ப்போகிறீர்/y         .
SFX V   ்      ப்போகிறீர்கள்/y         .
SFX V   ்      ப்போகிறான்/y         .
SFX V   ்      ப்போகிறாள்/y        .
SFX V   ்      ப்போகிறார்/y        .
SFX V   ்      ப்போகிறார்கள்/y         .
SFX V   ்      ப்போகிறது/y        .
SFX V   ்      ப்போகிறன/y       .
SFX V   ்      ப்போகின்றேன்/y       .
SFX V   ்      ப்போகின்றோம்/y       .
SFX V   ்      ப்போகின்றாய்/y         .
SFX V   ்      ப்போகின்றீர்/y         .
SFX V   ்      ப்போகின்றீர்கள்/y         .
SFX V   ்      ப்போகின்றான்/y         .
SFX V   ்      ப்போகின்றாள்/y        .
SFX V   ்      ப்போகின்றார்/y        .
SFX V   ்      ப்போகின்றார்கள்/y         .
SFX V   ்      ப்போகின்றது/y        .
SFX V   ்      ப்போகின்றன/y       .
SFX V   ்      ப்போவேன்/y       .
SFX V   ்      ப்போவோம்/y       .
SFX V   ்      ப்போவாய்/y         .
SFX V   ்      ப்போவீர்/y         .
SFX V   ்      ப்போவீர்கள்/y         .
SFX V   ்      ப்போவான்/y         .
SFX V   ்      ப்போவாள்/y        .
SFX V   ்      ப்போவார்/y        .
SFX V   ்      ப்போவார்கள்/y         .
SFX V   ்      ப்போகும்/y        .
SFX V   ்      விரு/y        .
SFX V   ்      விருந்தேன்/y       .
SFX V   ்      விருந்தோம்/y       .
SFX V   ்      விருந்தாய்/y         .
SFX V   ்      விருந்தீர்/y         .
SFX V   ்      விருந்தீர்கள்/y         .
SFX V   ்      விருந்தான்/y         .
SFX V   ்      விருந்தாள்/y         .
SFX V   ்      விருந்தார்/y         .
SFX V   ்      விருந்தார்கள்/y        .
SFX V   ்      விருந்தது/y         .
SFX V   ்      விருந்தன/y        .
SFX V   ்      விருக்கிறேன்/y       .
SFX V   ்      விருக்கிறோம்/y       .
SFX V   ்      விருக்கிறாய்/y         .
SFX V   ்      விருக்கிறீர்/y         .
SFX V   ்      விருக்கிறீர்கள்/y         .
SFX V   ்      விருக்கிறான்/y         .
SFX V   ்      விருக்கிறாள்/y        .
SFX V   ்      விருக்கிறார்/y        .
SFX V   ்      விருக்கிறார்கள்/y         .
SFX V   ்      விருக்கிறது/y        .
SFX V   ்      விருக்கிறன/y       .
SFX V   ்      விருக்கின்றேன்/y       .
SFX V   ்      விருக்கின்றோம்/y       .
SFX V   ்      விருக்கின்றாய்/y         .
SFX V   ்      விருக்கின்றீர்/y         .
SFX V   ்      விருக்கின்றீர்கள்/y         .
SFX V   ்      விருக்கின்றான்/y         .
SFX V   ்      விருக்கின்றாள்/y        .
SFX V   ்      விருக்கின்றார்/y        .
SFX V   ்      விருக்கின்றார்கள்/y         .
SFX V   ்      விருக்கின்றது/y        .
SFX V   ்      விருக்கின்றன/y       .
SFX V   ்      விருப்பேன்/y       .
SFX V   ்      விருப்போம்/y       .
SFX V   ்      விருப்பாய்/y         .
SFX V   ்      விருப்பீர்/y         .
SFX V   ்      விருப்பீர்கள்/y         .
SFX V   ்      விருப்பான்/y         .
SFX V   ்      விருப்பாள்/y        .
SFX V   ்      விருப்பார்/y        .
SFX V   ்      விருப்பார்கள்/y         .
SFX V   ்      விருக்கும்/y        .
SFX V   ்      வேண்டியிரு/y        .
SFX V   ்      வேண்டியிருந்தேன்/y       .
SFX V   ்      வேண்டியிருந்தோம்/y       .
SFX V   ்      வேண்டியிருந்தாய்/y         .
SFX V   ்      வேண்டியிருந்தீர்/y         .
SFX V   ்      வேண்டியிருந்தீர்கள்/y         .
SFX V   ்      வேண்டியிருந்தான்/y         .
SFX V   ்      வேண்டியிருந்தாள்/y         .
SFX V   ்      வேண்டியிருந்தார்/y         .
SFX V   ்      வேண்டியிருந்தார்கள்/y        .
SFX V   ்      வேண்டியிருந்தது/y         .
SFX V   ்      வேண்டியிருந்தன/y        .
SFX V   ்      வேண்டியிருக்கிறேன்/y       .
SFX V   ்      வேண்டியிருக்கிறோம்/y       .
SFX V   ்      வேண்டியிருக்கிறாய்/y         .
SFX V   ்      வேண்டியிருக்கிறீர்/y         .
SFX V   ்      வேண்டியிருக்கிறீர்கள்/y         .
SFX V   ்      வேண்டியிருக்கிறான்/y         .
SFX V   ்      வேண்டியிருக்கிறாள்/y        .
SFX V   ்      வேண்டியிருக்கிறார்/y        .
SFX V   ்      வேண்டியிருக்கிறார்கள்/y         .
SFX V   ்      வேண்டியிருக்கிறது/y        .
SFX V   ்      வேண்டியிருக்கிறன/y       .
SFX V   ்      வேண்டியிருக்கின்றேன்/y       .
SFX V   ்      வேண்டியிருக்கின்றோம்/y       .
SFX V   ்      வேண்டியிருக்கின்றாய்/y         .
SFX V   ்      வேண்டியிருக்கின்றீர்/y         .
SFX V   ்      வேண்டியிருக்கின்றீர்கள்/y         .
SFX V   ்      வேண்டியிருக்கின்றான்/y         .
SFX V   ்      வேண்டியிருக்கின்றாள்/y        .
SFX V   ்      வேண்டியிருக்கின்றார்/y        .
SFX V   ்      வேண்டியிருக்கின்றார்கள்/y         .
SFX V   ்      வேண்டியிருக்கின்றது/y        .
SFX V   ்      வேண்டியிருக்கின்றன/y       .
SFX V   ்      வேண்டியிருப்பேன்/y       .
SFX V   ்      வேண்டியிருப்போம்/y       .
SFX V   ்      வேண்டியிருப்பாய்/y         .
SFX V   ்      வேண்டியிருப்பீர்/y         .
SFX V   ்      வேண்டியிருப்பீர்கள்/y         .
SFX V   ்      வேண்டியிருப்பான்/y         .
SFX V   ்      வேண்டியிருப்பாள்/y        .
SFX V   ்      வேண்டியிருப்பார்/y        .
SFX V   ்      வேண்டியிருப்பார்கள்/y         .
SFX V   ்      வேண்டியிருக்கும்/y        .
SFX V   ்      வேண்டியிருத்தல்/y        .
SFX V   ்      வேண்டியிருந்தது/y        .
SFX V   ்      வேண்டிவா/y        .
SFX V   ்      வேண்டிவந்தேன்/y       .
SFX V   ்      வேண்டிவந்தோம்/y       .
SFX V   ்      வேண்டிவந்தாய்/y         .
SFX V   ்      வேண்டிவந்தீர்/y         .
SFX V   ்      வேண்டிவந்தீர்கள்/y         .
SFX V   ்      வேண்டிவந்தான்/y         .
SFX V   ்      வேண்டிவந்தாள்/y         .
SFX V   ்      வேண்டிவந்தார்/y         .
SFX V   ்      வேண்டிவந்தார்கள்/y        .
SFX V   ்      வேண்டிவந்தது/y         .
SFX V   ்      வேண்டிவந்தன/y        .
SFX V   ்      வேண்டிவருகிறேன்/y       .
SFX V   ்      வேண்டிவருகிறோம்/y       .
SFX V   ்      வேண்டிவருகிறாய்/y         .
SFX V   ்      வேண்டிவருகிறீர்/y         .
SFX V   ்      வேண்டிவருகிறீர்கள்/y         .
SFX V   ்      வேண்டிவருகிறான்/y         .
SFX V   ்      வேண்டிவருகிறாள்/y        .
SFX V   ்      வேண்டிவருகிறார்/y        .
SFX V   ்      வேண்டிவருகிறார்கள்/y         .
SFX V   ்      வேண்டிவருகிறது/y        .
SFX V   ்      வேண்டிவருகிறன/y       .
SFX V   ்      வேண்டிவருகின்றேன்/y       .
SFX V   ்      வேண்டிவருகின்றோம்/y       .
SFX V   ்      வேண்டிவருகின்றாய்/y         .
SFX V   ்      வேண்டிவருகின்றீர்/y         .
SFX V   ்      வேண்டிவருகின்றீர்கள்/y         .
SFX V   ்      வேண்டிவருகின்றான்/y         .
SFX V   ்      வேண்டிவருகின்றாள்/y        .
SFX V   ்      வேண்டிவருகின்றார்/y        .
SFX V   ்      வேண்டிவருகின்றார்கள்/y         .
SFX V   ்      வேண்டிவருகின்றது/y        .
SFX V   ்      வேண்டிவருகின்றன/y       .
SFX V   ்      வேண்டிவருவேன்/y       .
SFX V   ்      வேண்டிவருவோம்/y       .
SFX V   ்      வேண்டிவருவாய்/y         .
SFX V   ்      வேண்டிவருவீர்/y         .
SFX V   ்      வேண்டிவருவீர்கள்/y         .
SFX V   ்      வேண்டிவருவான்/y         .
SFX V   ்      வேண்டிவருவாள்/y        .
SFX V   ்      வேண்டிவருவார்/y        .
SFX V   ்      வேண்டிவருவார்கள்/y         .
SFX V   ்      வேண்டிவரும்/y        .
SFX V   ்      வேண்டிவருதல்/y        .
SFX V   ்      வேண்டிவந்தது/y        .
SFX V   ்      முடியும்/y        .
SFX V   ்      முடியாது/y       .
SFX V   ்      வியலும்/y       .
SFX V   ்      வியலாது/y         .
SFX V   ்      வில்லை/y        .
SFX V   ்      மாட்டேன்/y       .
SFX V   ்      மாட்டோம்/y       .
SFX V   ்      மாட்டாய்/y         .
SFX V   ்      மாட்டீர்/y         .
SFX V   ்      மாட்டீர்கள்/y         .
SFX V   ்      மாட்டான்/y         .
SFX V   ்      மாட்டாள்/y         .
SFX V   ்      மாட்டார்/y         .
SFX V   ்      மாட்டார்கள்/y        .
SFX V   ்      ாது/y         .
SFX V   ்     க்கூடாது/y         .
SFX V   ்     க்கூடும்/y         .
SFX V   ்     வேண்டாம்/y         .
SFX V   ்     வேண்டும்/y         .
SFX V   ்     ட்டும்/y         .
SFX V   ்     லாகும்/y         .
SFX V   ்     லாம்/y         .
SFX V   ்     ுங்கள்/y         .
SFX V   ்     ுங்களேன்/y         .
SFX V   ்     ேன்/y         .
SFX V   ள்     ண்டேன்/y       .
SFX V   ள்     ண்டோம்/y       .
SFX V   ள்     ண்டாய்/y         .
SFX V   ள்     ண்டீர்/y         .
SFX V   ள்     ண்டீர்கள்/y         .
SFX V   ள்     ண்டான்/y         .
SFX V   ள்     ண்டாள்/y         .
SFX V   ள்     ண்டார்/y         .
SFX V   ள்     ண்டார்கள்/y        .
SFX V   ள்     ண்டது/y         .
SFX V   ள்     ண்டன/y        .
SFX V   0    கிறேன்/y       .
SFX V   0    கிறோம்/y       .
SFX V   0    கிறாய்/y         .
SFX V   0    கிறீர்/y         .
SFX V   0    கிறீர்கள்/y         .
SFX V   0    கிறான்/y         .
SFX V   0    கிறாள்/y        .
SFX V   0    கிறார்/y        .
SFX V   0    கிறார்கள்/y         .
SFX V   0    கிறது/y        .
SFX V   0    கிறன/y       .
SFX V   0    கின்றேன்/y       .
SFX V   0    கின்றோம்/y       .
SFX V   0    கின்றாய்/y         .
SFX V   0    கின்றீர்/y         .
SFX V   0    கின்றீர்கள்/y         .
SFX V   0    கின்றான்/y         .
SFX V   0    கின்றாள்/y        .
SFX V   0    கின்றார்/y        .
SFX V   0    கின்றார்கள்/y         .
SFX V   0    கின்றது/y        .
SFX V   0    கின்றன/y       .
SFX V   0    வேன்/y       .
SFX V   0    வோம்/y       .
SFX V   0    வாய்/y         .
SFX V   0    வீர்/y         .
SFX V   0    வீர்கள்/y         .
SFX V   0    வான்/y         .
SFX V   0    வாள்/y        .
SFX V   0    வார்/y        .
SFX V   0    வார்கள்/y         .
SFX V   ்    ும்/y        .
SFX V   ள்     ண்டுகாட்டு/y       .
SFX V   ள்     ண்டுகாட்டினேன்/y       .
SFX V   ள்     ண்டுகாட்டினோம்/y       .
SFX V   ள்     ண்டுகாட்டினாய்/y         .
SFX V   ள்     ண்டுகாட்டினீர்/y         .
SFX V   ள்     ண்டுகாட்டினீர்கள்/y         .
SFX V   ள்     ண்டுகாட்டினான்/y         .
SFX V   ள்     ண்டுகாட்டினாள்/y         .
SFX V   ள்     ண்டுகாட்டினார்/y         .
SFX V   ள்     ண்டுகாட்டினார்கள்/y        .
SFX V   ள்     ண்டுகாட்டியது/y         .
SFX V   ள்     ண்டுகாட்டிற்று/y         .
SFX V   ள்     ண்டுகாட்டின/y        .
SFX V   ள்     ண்டுகாட்டுகிறேன்/y       .
SFX V   ள்     ண்டுகாட்டுகிறோம்/y       .
SFX V   ள்     ண்டுகாட்டுகிறாய்/y         .
SFX V   ள்     ண்டுகாட்டுகிறீர்/y         .
SFX V   ள்     ண்டுகாட்டுகிறீர்கள்/y         .
SFX V   ள்     ண்டுகாட்டுகிறான்/y         .
SFX V   ள்     ண்டுகாட்டுகிறாள்/y        .
SFX V   ள்     ண்டுகாட்டுகிறார்/y        .
SFX V   ள்     ண்டுகாட்டுகிறார்கள்/y         .
SFX V   ள்     ண்டுகாட்டுகிறது/y        .
SFX V   ள்     ண்டுகாட்டுகிறன/y       .
SFX V   ள்     ண்டுகாட்டுகின்றேன்/y       .
SFX V   ள்     ண்டுகாட்டுகின்றோம்/y       .
SFX V   ள்     ண்டுகாட்டுகின்றாய்/y         .
SFX V   ள்     ண்டுகாட்டுகின்றீர்/y         .
SFX V   ள்     ண்டுகாட்டுகின்றீர்கள்/y         .
SFX V   ள்     ண்டுகாட்டுகின்றான்/y         .
SFX V   ள்     ண்டுகாட்டுகின்றாள்/y        .
SFX V   ள்     ண்டுகாட்டுகின்றார்/y        .
SFX V   ள்     ண்டுகாட்டுகின்றார்கள்/y         .
SFX V   ள்     ண்டுகாட்டுகின்றது/y        .
SFX V   ள்     ண்டுகாட்டுகின்றன/y       .
SFX V   ள்     ண்டுகாட்டுவேன்/y       .
SFX V   ள்     ண்டுகாட்டுவோம்/y       .
SFX V   ள்     ண்டுகாட்டுவாய்/y         .
SFX V   ள்     ண்டுகாட்டுவீர்/y         .
SFX V   ள்     ண்டுகாட்டுவீர்கள்/y         .
SFX V   ள்     ண்டுகாட்டுவான்/y         .
SFX V   ள்     ண்டுகாட்டுவாள்/y        .
SFX V   ள்     ண்டுகாட்டுவார்/y        .
SFX V   ள்     ண்டுகாட்டுவார்கள்/y         .
SFX V   ள்     ண்டுகாட்டும்/y        .
SFX V   ள்     ண்டுகொடு/y       .
SFX V   ள்     ண்டுகொடுத்தேன்/y       .
SFX V   ள்     ண்டுகொடுத்தோம்/y       .
SFX V   ள்     ண்டுகொடுத்தாய்/y         .
SFX V   ள்     ண்டுகொடுத்தீர்/y         .
SFX V   ள்     ண்டுகொடுத்தீர்கள்/y         .
SFX V   ள்     ண்டுகொடுத்தான்/y         .
SFX V   ள்     ண்டுகொடுத்தாள்/y         .
SFX V   ள்     ண்டுகொடுத்தார்/y         .
SFX V   ள்     ண்டுகொடுத்தார்கள்/y        .
SFX V   ள்     ண்டுகொடுத்தது/y         .
SFX V   ள்     ண்டுகொடுத்தன/y        .
SFX V   ள்     ண்டுகொடுக்கிறேன்/y       .
SFX V   ள்     ண்டுகொடுக்கிறோம்/y       .
SFX V   ள்     ண்டுகொடுக்கிறாய்/y         .
SFX V   ள்     ண்டுகொடுக்கிறீர்/y         .
SFX V   ள்     ண்டுகொடுக்கிறீர்கள்/y         .
SFX V   ள்     ண்டுகொடுக்கிறான்/y         .
SFX V   ள்     ண்டுகொடுக்கிறாள்/y        .
SFX V   ள்     ண்டுகொடுக்கிறார்/y        .
SFX V   ள்     ண்டுகொடுக்கிறார்கள்/y         .
SFX V   ள்     ண்டுகொடுக்கிறது/y        .
SFX V   ள்     ண்டுகொடுக்கிறன/y       .
SFX V   ள்     ண்டுகொடுக்கின்றேன்/y       .
SFX V   ள்     ண்டுகொடுக்கின்றோம்/y       .
SFX V   ள்     ண்டுகொடுக்கின்றாய்/y         .
SFX V   ள்     ண்டுகொடுக்கின்றீர்/y         .
SFX V   ள்     ண்டுகொடுக்கின்றீர்கள்/y         .
SFX V   ள்     ண்டுகொடுக்கின்றான்/y         .
SFX V   ள்     ண்டுகொடுக்கின்றாள்/y        .
SFX V   ள்     ண்டுகொடுக்கின்றார்/y        .
SFX V   ள்     ண்டுகொடுக்கின்றார்கள்/y         .
SFX V   ள்     ண்டுகொடுக்கின்றது/y        .
SFX V   ள்     ண்டுகொடுக்கின்றன/y       .
SFX V   ள்     ண்டுகொடுப்பேன்/y       .
SFX V   ள்     ண்டுகொடுப்போம்/y       .
SFX V   ள்     ண்டுகொடுப்பாய்/y         .
SFX V   ள்     ண்டுகொடுப்பீர்/y         .
SFX V   ள்     ண்டுகொடுப்பீர்கள்/y         .
SFX V   ள்     ண்டுகொடுப்பான்/y         .
SFX V   ள்     ண்டுகொடுப்பாள்/y        .
SFX V   ள்     ண்டுகொடுப்பார்/y        .
SFX V   ள்     ண்டுகொடுப்பார்கள்/y         .
SFX V   ள்     ண்டுகொடுக்கும்/y        .
SFX V   ள்     ண்டுவை/y       .
SFX V   ள்     ண்டுவைத்தேன்/y       .
SFX V   ள்     ண்டுவைத்தோம்/y       .
SFX V   ள்     ண்டுவைத்தாய்/y         .
SFX V   ள்     ண்டுவைத்தீர்/y         .
SFX V   ள்     ண்டுவைத்தீர்கள்/y         .
SFX V   ள்     ண்டுவைத்தான்/y         .
SFX V   ள்     ண்டுவைத்தாள்/y         .
SFX V   ள்     ண்டுவைத்தார்/y         .
SFX V   ள்     ண்டுவைத்தார்கள்/y        .
SFX V   ள்     ண்டுவைத்தது/y         .
SFX V   ள்     ண்டுவைத்தன/y        .
SFX V   ள்     ண்டுவைக்கிறேன்/y       .
SFX V   ள்     ண்டுவைக்கிறோம்/y       .
SFX V   ள்     ண்டுவைக்கிறாய்/y         .
SFX V   ள்     ண்டுவைக்கிறீர்/y         .
SFX V   ள்     ண்டுவைக்கிறீர்கள்/y         .
SFX V   ள்     ண்டுவைக்கிறான்/y         .
SFX V   ள்     ண்டுவைக்கிறாள்/y        .
SFX V   ள்     ண்டுவைக்கிறார்/y        .
SFX V   ள்     ண்டுவைக்கிறார்கள்/y         .
SFX V   ள்     ண்டுவைக்கிறது/y        .
SFX V   ள்     ண்டுவைக்கிறன/y       .
SFX V   ள்     ண்டுவைக்கின்றேன்/y       .
SFX V   ள்     ண்டுவைக்கின்றோம்/y       .
SFX V   ள்     ண்டுவைக்கின்றாய்/y         .
SFX V   ள்     ண்டுவைக்கின்றீர்/y         .
SFX V   ள்     ண்டுவைக்கின்றீர்கள்/y         .
SFX V   ள்     ண்டுவைக்கின்றான்/y         .
SFX V   ள்     ண்டுவைக்கின்றாள்/y        .
SFX V   ள்     ண்டுவைக்கின்றார்/y        .
SFX V   ள்     ண்டுவைக்கின்றார்கள்/y         .
SFX V   ள்     ண்டுவைக்கின்றது/y        .
SFX V   ள்     ண்டுவைக்கின்றன/y       .
SFX V   ள்     ண்டுவைப்பேன்/y       .
SFX V   ள்     ண்டுவைப்போம்/y       .
SFX V   ள்     ண்டுவைப்பாய்/y         .
SFX V   ள்     ண்டுவைப்பீர்/y         .
SFX V   ள்     ண்டுவைப்பீர்கள்/y         .
SFX V   ள்     ண்டுவைப்பான்/y         .
SFX V   ள்     ண்டுவைப்பாள்/y        .
SFX V   ள்     ண்டுவைப்பார்/y        .
SFX V   ள்     ண்டுவைப்பார்கள்/y         .
SFX V   ள்     ண்டுவைக்கும்/y        .
SFX V   ள்     ண்டுபார்/y       .
SFX V   ள்     ண்டுபார்த்தேன்/y       .
SFX V   ள்     ண்டுபார்த்தோம்/y       .
SFX V   ள்     ண்டுபார்த்தாய்/y         .
SFX V   ள்     ண்டுபார்த்தீர்/y         .
SFX V   ள்     ண்டுபார்த்தீர்கள்/y         .
SFX V   ள்     ண்டுபார்த்தான்/y         .
SFX V   ள்     ண்டுபார்த்தாள்/y         .
SFX V   ள்     ண்டுபார்த்தார்/y         .
SFX V   ள்     ண்டுபார்த்தார்கள்/y        .
SFX V   ள்     ண்டுபார்த்தது/y         .
SFX V   ள்     ண்டுபார்த்தன/y        .
SFX V   ள்     ண்டுபார்க்கிறேன்/y       .
SFX V   ள்     ண்டுபார்க்கிறோம்/y       .
SFX V   ள்     ண்டுபார்க்கிறாய்/y         .
SFX V   ள்     ண்டுபார்க்கிறீர்/y         .
SFX V   ள்     ண்டுபார்க்கிறீர்கள்/y         .
SFX V   ள்     ண்டுபார்க்கிறான்/y         .
SFX V   ள்     ண்டுபார்க்கிறாள்/y        .
SFX V   ள்     ண்டுபார்க்கிறார்/y        .
SFX V   ள்     ண்டுபார்க்கிறார்கள்/y         .
SFX V   ள்     ண்டுபார்க்கிறது/y        .
SFX V   ள்     ண்டுபார்க்கிறன/y       .
SFX V   ள்     ண்டுபார்க்கின்றேன்/y       .
SFX V   ள்     ண்டுபார்க்கின்றோம்/y       .
SFX V   ள்     ண்டுபார்க்கின்றாய்/y         .
SFX V   ள்     ண்டுபார்க்கின்றீர்/y         .
SFX V   ள்     ண்டுபார்க்கின்றீர்கள்/y         .
SFX V   ள்     ண்டுபார்க்கின்றான்/y         .
SFX V   ள்     ண்டுபார்க்கின்றாள்/y        .
SFX V   ள்     ண்டுபார்க்கின்றார்/y        .
SFX V   ள்     ண்டுபார்க்கின்றார்கள்/y         .
SFX V   ள்     ண்டுபார்க்கின்றது/y        .
SFX V   ள்     ண்டுபார்க்கின்றன/y       .
SFX V   ள்     ண்டுபார்ப்பேன்/y       .
SFX V   ள்     ண்டுபார்ப்போம்/y       .
SFX V   ள்     ண்டுபார்ப்பாய்/y         .
SFX V   ள்     ண்டுபார்ப்பீர்/y         .
SFX V   ள்     ண்டுபார்ப்பீர்கள்/y         .
SFX V   ள்     ண்டுபார்ப்பான்/y         .
SFX V   ள்     ண்டுபார்ப்பாள்/y        .
SFX V   ள்     ண்டுபார்ப்பார்/y        .
SFX V   ள்     ண்டுபார்ப்பார்கள்/y         .
SFX V   ள்     ண்டுபார்க்கும்/y        .
SFX V   ள்      ண்டிரு/y        .
SFX V   ள்      ண்டிருந்தேன்/y       .
SFX V   ள்      ண்டிருந்தோம்/y       .
SFX V   ள்      ண்டிருந்தாய்/y         .
SFX V   ள்      ண்டிருந்தீர்/y         .
SFX V   ள்      ண்டிருந்தீர்கள்/y         .
SFX V   ள்      ண்டிருந்தான்/y         .
SFX V   ள்      ண்டிருந்தாள்/y         .
SFX V   ள்      ண்டிருந்தார்/y         .
SFX V   ள்      ண்டிருந்தார்கள்/y        .
SFX V   ள்      ண்டிருந்தது/y         .
SFX V   ள்      ண்டிருந்தன/y        .
SFX V   ள்      ண்டிருக்கிறேன்/y       .
SFX V   ள்      ண்டிருக்கிறோம்/y       .
SFX V   ள்      ண்டிருக்கிறாய்/y         .
SFX V   ள்      ண்டிருக்கிறீர்/y         .
SFX V   ள்      ண்டிருக்கிறீர்கள்/y         .
SFX V   ள்      ண்டிருக்கிறான்/y         .
SFX V   ள்      ண்டிருக்கிறாள்/y        .
SFX V   ள்      ண்டிருக்கிறார்/y        .
SFX V   ள்      ண்டிருக்கிறார்கள்/y         .
SFX V   ள்      ண்டிருக்கிறது/y        .
SFX V   ள்      ண்டிருக்கிறன/y       .
SFX V   ள்      ண்டிருக்கின்றேன்/y       .
SFX V   ள்      ண்டிருக்கின்றோம்/y       .
SFX V   ள்      ண்டிருக்கின்றாய்/y         .
SFX V   ள்      ண்டிருக்கின்றீர்/y         .
SFX V   ள்      ண்டிருக்கின்றீர்கள்/y         .
SFX V   ள்      ண்டிருக்கின்றான்/y         .
SFX V   ள்      ண்டிருக்கின்றாள்/y        .
SFX V   ள்      ண்டிருக்கின்றார்/y        .
SFX V   ள்      ண்டிருக்கின்றார்கள்/y         .
SFX V   ள்      ண்டிருக்கின்றது/y        .
SFX V   ள்      ண்டிருக்கின்றன/y       .
SFX V   ள்      ண்டிருப்பேன்/y       .
SFX V   ள்      ண்டிருப்போம்/y       .
SFX V   ள்      ண்டிருப்பாய்/y         .
SFX V   ள்      ண்டிருப்பீர்/y         .
SFX V   ள்      ண்டிருப்பீர்கள்/y         .
SFX V   ள்      ண்டிருப்பான்/y         .
SFX V   ள்      ண்டிருப்பாள்/y        .
SFX V   ள்      ண்டிருப்பார்/y        .
SFX V   ள்      ண்டிருப்பார்கள்/y         .
SFX V   ள்      ண்டிருக்கும்/y        .
SFX V   ள்      ண்டுகொள்/y       .
SFX V   ள்      ண்டுகொண்டேன்/y       .
SFX V   ள்      ண்டுகொண்டோம்/y       .
SFX V   ள்      ண்டுகொண்டாய்/y         .
SFX V   ள்      ண்டுகொண்டீர்/y         .
SFX V   ள்      ண்டுகொண்டீர்கள்/y         .
SFX V   ள்      ண்டுகொண்டான்/y         .
SFX V   ள்      ண்டுகொண்டாள்/y         .
SFX V   ள்      ண்டுகொண்டார்/y         .
SFX V   ள்      ண்டுகொண்டார்கள்/y        .
SFX V   ள்      ண்டுகொண்டது/y         .
SFX V   ள்      ண்டுகொண்டன/y        .
SFX V   ள்     ண்டுகொள்கிறேன்/y       .
SFX V   ள்     ண்டுகொள்கிறோம்/y       .
SFX V   ள்     ண்டுகொள்கிறாய்/y         .
SFX V   ள்     ண்டுகொள்கிறீர்/y         .
SFX V   ள்     ண்டுகொள்கிறீர்கள்/y         .
SFX V   ள்     ண்டுகொள்கிறான்/y         .
SFX V   ள்     ண்டுகொள்கிறாள்/y        .
SFX V   ள்     ண்டுகொள்கிறார்/y        .
SFX V   ள்     ண்டுகொள்கிறார்கள்/y         .
SFX V   ள்     ண்டுகொள்கிறது/y        .
SFX V   ள்     ண்டுகொள்கிறன/y       .
SFX V   ள்     ண்டுகொள்கின்றேன்/y       .
SFX V   ள்     ண்டுகொள்கின்றோம்/y       .
SFX V   ள்     ண்டுகொள்கின்றாய்/y         .
SFX V   ள்     ண்டுகொள்கின்றீர்/y         .
SFX V   ள்     ண்டுகொள்கின்றீர்கள்/y         .
SFX V   ள்     ண்டுகொள்கின்றான்/y         .
SFX V   ள்     ண்டுகொள்கின்றாள்/y        .
SFX V   ள்     ண்டுகொள்கின்றார்/y        .
SFX V   ள்     ண்டுகொள்கின்றார்கள்/y         .
SFX V   ள்     ண்டுகொள்கின்றது/y        .
SFX V   ள்     ண்டுகொள்கின்றன/y       .
SFX V   ள்     ண்டுகொள்வேன்/y       .
SFX V   ள்     ண்டுகொள்வோம்/y       .
SFX V   ள்     ண்டுகொள்வாய்/y         .
SFX V   ள்     ண்டுகொள்வீர்/y         .
SFX V   ள்     ண்டுகொள்வீர்கள்/y         .
SFX V   ள்     ண்டுகொள்வான்/y         .
SFX V   ள்     ண்டுகொள்வாள்/y        .
SFX V   ள்     ண்டுகொள்வார்/y        .
SFX V   ள்     ண்டுகொள்வார்கள்/y         .
SFX V   ள்     ண்டுகொள்ளும்/y        .
SFX V   ள்      ண்டுபோ/y        .
SFX V   ள்      ண்டுபோனேன்/y       .
SFX V   ள்      ண்டுபோனோம்/y       .
SFX V   ள்      ண்டுபோனாய்/y         .
SFX V   ள்      ண்டுபோனீர்/y         .
SFX V   ள்      ண்டுபோனீர்கள்/y         .
SFX V   ள்      ண்டுபோனான்/y         .
SFX V   ள்      ண்டுபோனாள்/y         .
SFX V   ள்      ண்டுபோனார்/y         .
SFX V   ள்      ண்டுபோனார்கள்/y        .
SFX V   ள்      ண்டுபோனது/y         .
SFX V   ள்      ண்டுபோயிற்று/y         .
SFX V   ள்      ண்டுபோயின/y        .
SFX V   ள்      ண்டுபோகிறேன்/y       .
SFX V   ள்      ண்டுபோகிறோம்/y       .
SFX V   ள்      ண்டுபோகிறாய்/y         .
SFX V   ள்      ண்டுபோகிறீர்/y         .
SFX V   ள்      ண்டுபோகிறீர்கள்/y         .
SFX V   ள்      ண்டுபோகிறான்/y         .
SFX V   ள்      ண்டுபோகிறாள்/y        .
SFX V   ள்      ண்டுபோகிறார்/y        .
SFX V   ள்      ண்டுபோகிறார்கள்/y         .
SFX V   ள்      ண்டுபோகிறது/y        .
SFX V   ள்      ண்டுபோகிறன/y       .
SFX V   ள்      ண்டுபோகின்றேன்/y       .
SFX V   ள்      ண்டுபோகின்றோம்/y       .
SFX V   ள்      ண்டுபோகின்றாய்/y         .
SFX V   ள்      ண்டுபோகின்றீர்/y         .
SFX V   ள்      ண்டுபோகின்றீர்கள்/y         .
SFX V   ள்      ண்டுபோகின்றான்/y         .
SFX V   ள்      ண்டுபோகின்றாள்/y        .
SFX V   ள்      ண்டுபோகின்றார்/y        .
SFX V   ள்      ண்டுபோகின்றார்கள்/y         .
SFX V   ள்      ண்டுபோகின்றது/y        .
SFX V   ள்      ண்டுபோகின்றன/y       .
SFX V   ள்      ண்டுபோவேன்/y       .
SFX V   ள்      ண்டுபோவோம்/y       .
SFX V   ள்      ண்டுபோவாய்/y         .
SFX V   ள்      ண்டுபோவீர்/y         .
SFX V   ள்      ண்டுபோவீர்கள்/y         .
SFX V   ள்      ண்டுபோவான்/y         .
SFX V   ள்      ண்டுபோவாள்/y        .
SFX V   ள்      ண்டுபோவார்/y        .
SFX V   ள்      ண்டுபோவார்கள்/y         .
SFX V   ள்      ண்டுபோகும்/y        .
SFX V   ள்     ண்டுவிடு/y       .
SFX V   ள்     ண்டுவிட்டேன்/y       .
SFX V   ள்     ண்டுவிட்டோம்/y       .
SFX V   ள்     ண்டுவிட்டாய்/y         .
SFX V   ள்     ண்டுவிட்டீர்/y         .
SFX V   ள்     ண்டுவிட்டீர்கள்/y         .
SFX V   ள்     ண்டுவிட்டான்/y         .
SFX V   ள்     ண்டுவிட்டாள்/y         .
SFX V   ள்     ண்டுவிட்டார்/y         .
SFX V   ள்     ண்டுவிட்டார்கள்/y        .
SFX V   ள்     ண்டுவிட்டது/y         .
SFX V   ள்     ண்டுவிட்டன/y        .
SFX V   ள்     ண்டுவிடுகிறேன்/y       .
SFX V   ள்     ண்டுவிடுகிறோம்/y       .
SFX V   ள்     ண்டுவிடுகிறாய்/y         .
SFX V   ள்     ண்டுவிடுகிறீர்/y         .
SFX V   ள்     ண்டுவிடுகிறீர்கள்/y         .
SFX V   ள்     ண்டுவிடுகிறான்/y         .
SFX V   ள்     ண்டுவிடுகிறாள்/y        .
SFX V   ள்     ண்டுவிடுகிறார்/y        .
SFX V   ள்     ண்டுவிடுகிறார்கள்/y         .
SFX V   ள்     ண்டுவிடுகிறது/y        .
SFX V   ள்     ண்டுவிடுகிறன/y       .
SFX V   ள்     ண்டுவிடுகின்றேன்/y       .
SFX V   ள்     ண்டுவிடுகின்றோம்/y       .
SFX V   ள்     ண்டுவிடுகின்றாய்/y         .
SFX V   ள்     ண்டுவிடுகின்றீர்/y         .
SFX V   ள்     ண்டுவிடுகின்றீர்கள்/y         .
SFX V   ள்     ண்டுவிடுகின்றான்/y         .
SFX V   ள்     ண்டுவிடுகின்றாள்/y        .
SFX V   ள்     ண்டுவிடுகின்றார்/y        .
SFX V   ள்     ண்டுவிடுகின்றார்கள்/y         .
SFX V   ள்     ண்டுவிடுகின்றது/y        .
SFX V   ள்     ண்டுவிடுகின்றன/y       .
SFX V   ள்     ண்டுவிடுவேன்/y       .
SFX V   ள்     ண்டுவிடுவோம்/y       .
SFX V   ள்     ண்டுவிடுவாய்/y         .
SFX V   ள்     ண்டுவிடுவீர்/y         .
SFX V   ள்     ண்டுவிடுவீர்கள்/y         .
SFX V   ள்     ண்டுவிடுவான்/y        .
SFX V   ள்     ண்டுவிடுவாள்/y        .
SFX V   ள்     ண்டுவிடுவார்/y        .
SFX V   ள்     ண்டுவிடுவார்கள்/y         .
SFX V   ள்     ண்டுவிடும்/y        .
SFX V   ள்      ண்டுக்கொண்டிரு/y        .
SFX V   ள்      ண்டுக்கொண்டிருந்தேன்/y       .
SFX V   ள்      ண்டுக்கொண்டிருந்தோம்/y       .
SFX V   ள்      ண்டுக்கொண்டிருந்தாய்/y         .
SFX V   ள்      ண்டுக்கொண்டிருந்தீர்/y         .
SFX V   ள்      ண்டுக்கொண்டிருந்தீர்கள்/y         .
SFX V   ள்      ண்டுக்கொண்டிருந்தான்/y         .
SFX V   ள்      ண்டுக்கொண்டிருந்தாள்/y         .
SFX V   ள்      ண்டுக்கொண்டிருந்தார்/y         .
SFX V   ள்      ண்டுக்கொண்டிருந்தார்கள்/y        .
SFX V   ள்      ண்டுக்கொண்டிருந்தது/y         .
SFX V   ள்      ண்டுக்கொண்டிருந்தன/y        .
SFX V   ள்      ண்டுக்கொண்டிருக்கிறேன்/y       .
SFX V   ள்      ண்டுக்கொண்டிருக்கிறோம்/y       .
SFX V   ள்      ண்டுக்கொண்டிருக்கிறாய்/y         .
SFX V   ள்      ண்டுக்கொண்டிருக்கிறீர்/y         .
SFX V   ள்      ண்டுக்கொண்டிருக்கிறீர்கள்/y         .
SFX V   ள்      ண்டுக்கொண்டிருக்கிறான்/y         .
SFX V   ள்      ண்டுக்கொண்டிருக்கிறாள்/y        .
SFX V   ள்      ண்டுக்கொண்டிருக்கிறார்/y        .
SFX V   ள்      ண்டுக்கொண்டிருக்கிறார்கள்/y         .
SFX V   ள்      ண்டுக்கொண்டிருக்கிறது/y        .
SFX V   ள்      ண்டுக்கொண்டிருக்கிறன/y       .
SFX V   ள்      ண்டுக்கொண்டிருக்கின்றேன்/y       .
SFX V   ள்      ண்டுக்கொண்டிருக்கின்றோம்/y       .
SFX V   ள்      ண்டுக்கொண்டிருக்கின்றாய்/y         .
SFX V   ள்      ண்டுக்கொண்டிருக்கின்றீர்/y         .
SFX V   ள்      ண்டுக்கொண்டிருக்கின்றீர்கள்/y         .
SFX V   ள்      ண்டுக்கொண்டிருக்கின்றான்/y         .
SFX V   ள்      ண்டுக்கொண்டிருக்கின்றாள்/y        .
SFX V   ள்      ண்டுக்கொண்டிருக்கின்றார்/y        .
SFX V   ள்      ண்டுக்கொண்டிருக்கின்றார்கள்/y         .
SFX V   ள்      ண்டுக்கொண்டிருக்கின்றது/y        .
SFX V   ள்      ண்டுக்கொண்டிருக்கின்றன/y       .
SFX V   ள்      ண்டுக்கொண்டிருப்பேன்/y       .
SFX V   ள்      ண்டுக்கொண்டிருப்போம்/y       .
SFX V   ள்      ண்டுக்கொண்டிருப்பாய்/y         .
SFX V   ள்      ண்டுக்கொண்டிருப்பீர்/y         .
SFX V   ள்      ண்டுக்கொண்டிருப்பீர்கள்/y         .
SFX V   ள்      ண்டுக்கொண்டிருப்பான்/y         .
SFX V   ள்      ண்டுக்கொண்டிருப்பாள்/y        .
SFX V   ள்      ண்டுக்கொண்டிருப்பார்/y        .
SFX V   ள்      ண்டுக்கொண்டிருப்பார்கள்/y         .
SFX V   ள்      ண்டுக்கொண்டிருக்கும்/y        .
SFX V   ள்      ண்டாயிற்று/y        .
SFX V   ள்      ண்டுத்தொலை/y       .
SFX V   ள்      ண்டுத்தொலைந்தேன்/y       .
SFX V   ள்      ண்டுத்தொலைந்தோம்/y       .
SFX V   ள்      ண்டுத்தொலைந்தாய்/y         .
SFX V   ள்      ண்டுத்தொலைந்தீர்/y         .
SFX V   ள்      ண்டுத்தொலைந்தீர்கள்/y         .
SFX V   ள்      ண்டுத்தொலைந்தான்/y         .
SFX V   ள்      ண்டுத்தொலைந்தாள்/y         .
SFX V   ள்      ண்டுத்தொலைந்தார்/y         .
SFX V   ள்      ண்டுத்தொலைந்தார்கள்/y        .
SFX V   ள்      ண்டுத்தொலைந்தது/y         .
SFX V   ள்      ண்டுத்தொலைந்தன/y        .
SFX V   ள்      ண்டுத்தொலைகிறேன்/y       .
SFX V   ள்      ண்டுத்தொலைகிறோம்/y       .
SFX V   ள்      ண்டுத்தொலைகிறாய்/y         .
SFX V   ள்      ண்டுத்தொலைகிறீர்/y         .
SFX V   ள்      ண்டுத்தொலைகிறீர்கள்/y         .
SFX V   ள்      ண்டுத்தொலைகிறான்/y         .
SFX V   ள்      ண்டுத்தொலைகிறாள்/y        .
SFX V   ள்      ண்டுத்தொலைகிறார்/y        .
SFX V   ள்      ண்டுத்தொலைகிறார்கள்/y         .
SFX V   ள்      ண்டுத்தொலைகிறது/y        .
SFX V   ள்      ண்டுத்தொலைகிறன/y       .
SFX V   ள்      ண்டுத்தொலைகின்றேன்/y       .
SFX V   ள்      ண்டுத்தொலைகின்றோம்/y       .
SFX V   ள்      ண்டுத்தொலைகின்றாய்/y         .
SFX V   ள்      ண்டுத்தொலைகின்றீர்/y         .
SFX V   ள்      ண்டுத்தொலைகின்றீர்கள்/y         .
SFX V   ள்      ண்டுத்தொலைகின்றான்/y         .
SFX V   ள்      ண்டுத்தொலைகின்றாள்/y        .
SFX V   ள்      ண்டுத்தொலைகின்றார்/y        .
SFX V   ள்      ண்டுத்தொலைகின்றார்கள்/y         .
SFX V   ள்      ண்டுத்தொலைகின்றது/y        .
SFX V   ள்      ண்டுத்தொலைகின்றன/y       .
SFX V   ள்      ண்டுத்தொலைவேன்/y       .
SFX V   ள்      ண்டுத்தொலைவோம்/y       .
SFX V   ள்      ண்டுத்தொலைவாய்/y         .
SFX V   ள்      ண்டுத்தொலைவீர்/y         .
SFX V   ள்      ண்டுத்தொலைவீர்கள்/y         .
SFX V   ள்      ண்டுத்தொலைவான்/y         .
SFX V   ள்      ண்டுத்தொலைவாள்/y        .
SFX V   ள்      ண்டுத்தொலைவார்/y        .
SFX V   ள்      ண்டுத்தொலைவார்கள்/y         .
SFX V   ள்      ண்டுத்தொலையும்/y        .
SFX V   ள்      ண்டுக்கிழி/y       .
SFX V   ள்      ண்டுக்கிழித்தேன்/y       .
SFX V   ள்      ண்டுக்கிழித்தோம்/y       .
SFX V   ள்      ண்டுக்கிழித்தாய்/y       .
SFX V   ள்      ண்டுக்கிழித்தீர்/y       .
SFX V   ள்      ண்டுக்கிழித்தீர்கள்/y       .
SFX V   ள்      ண்டுக்கிழித்தான்/y       .
SFX V   ள்      ண்டுக்கிழித்தாள்/y       .
SFX V   ள்      ண்டுக்கிழித்தார்/y       .
SFX V   ள்      ண்டுக்கிழித்தார்கள்/y       .
SFX V   ள்      ண்டுக்கிழித்தது/y       .
SFX V   ள்      ண்டுக்கிழித்தன/y       .
SFX V   ள்      ண்டுக்கிழிக்கிறேன்/y       .
SFX V   ள்      ண்டுக்கிழிக்கிறோம்/y       .
SFX V   ள்      ண்டுக்கிழிக்கிறாய்/y         .
SFX V   ள்      ண்டுக்கிழிக்கிறீர்/y         .
SFX V   ள்      ண்டுக்கிழிக்கிறீர்கள்/y         .
SFX V   ள்      ண்டுக்கிழிக்கிறான்/y         .
SFX V   ள்      ண்டுக்கிழிக்கிறாள்/y        .
SFX V   ள்      ண்டுக்கிழிக்கிறார்/y        .
SFX V   ள்      ண்டுக்கிழிக்கிறார்கள்/y         .
SFX V   ள்      ண்டுக்கிழிக்கிறது/y        .
SFX V   ள்      ண்டுக்கிழிக்கிறன/y       .
SFX V   ள்      ண்டுக்கிழிக்கின்றேன்/y       .
SFX V   ள்      ண்டுக்கிழிக்கின்றோம்/y       .
SFX V   ள்      ண்டுக்கிழிக்கின்றாய்/y         .
SFX V   ள்      ண்டுக்கிழிக்கின்றீர்/y         .
SFX V   ள்      ண்டுக்கிழிக்கின்றீர்கள்/y         .
SFX V   ள்      ண்டுக்கிழிக்கின்றான்/y         .
SFX V   ள்      ண்டுக்கிழிக்கின்றாள்/y        .
SFX V   ள்      ண்டுக்கிழிக்கின்றார்/y        .
SFX V   ள்      ண்டுக்கிழிக்கின்றார்கள்/y         .
SFX V   ள்      ண்டுக்கிழிக்கின்றது/y        .
SFX V   ள்      ண்டுக்கிழிக்கின்றன/y       .
SFX V   ள்      ண்டுக்கிழிப்பேன்/y       .
SFX V   ள்      ண்டுக்கிழிப்போம்/y       .
SFX V   ள்      ண்டுக்கிழிப்பாய்/y         .
SFX V   ள்      ண்டுக்கிழிப்பீர்/y         .
SFX V   ள்      ண்டுக்கிழிப்பீர்கள்/y         .
SFX V   ள்      ண்டுக்கிழிப்பான்/y         .
SFX V   ள்      ண்டுக்கிழிப்பாள்/y        .
SFX V   ள்      ண்டுக்கிழிப்பார்/y        .
SFX V   ள்      ண்டுக்கிழிப்பார்கள்/y         .
SFX V   ள்      ண்டுக்கிழிக்கும்/y        .
SFX V   ள்      ண்டுக்கிட/y        .
SFX V   ள்      ண்டுக்கிடந்தேன்/y       .
SFX V   ள்      ண்டுக்கிடந்தோம்/y       .
SFX V   ள்      ண்டுக்கிடந்தாய்/y         .
SFX V   ள்      ண்டுக்கிடந்தீர்/y         .
SFX V   ள்      ண்டுக்கிடந்தீர்கள்/y         .
SFX V   ள்      ண்டுக்கிடந்தான்/y         .
SFX V   ள்      ண்டுக்கிடந்தாள்/y         .
SFX V   ள்      ண்டுக்கிடந்தார்/y         .
SFX V   ள்      ண்டுக்கிடந்தார்கள்/y        .
SFX V   ள்      ண்டுக்கிடந்தது/y         .
SFX V   ள்      ண்டுக்கிடந்தன/y        .
SFX V   ள்      ண்டுக்கிடக்கிறேன்/y       .
SFX V   ள்      ண்டுக்கிடக்கிறோம்/y       .
SFX V   ள்      ண்டுக்கிடக்கிறாய்/y         .
SFX V   ள்      ண்டுக்கிடக்கிறீர்/y         .
SFX V   ள்      ண்டுக்கிடக்கிறீர்கள்/y         .
SFX V   ள்      ண்டுக்கிடக்கிறான்/y         .
SFX V   ள்      ண்டுக்கிடக்கிறாள்/y        .
SFX V   ள்      ண்டுக்கிடக்கிறார்/y        .
SFX V   ள்      ண்டுக்கிடக்கிறார்கள்/y         .
SFX V   ள்      ண்டுக்கிடக்கிறது/y        .
SFX V   ள்      ண்டுக்கிடக்கிறன/y       .
SFX V   ள்      ண்டுக்கிடக்கின்றேன்/y       .
SFX V   ள்      ண்டுக்கிடக்கின்றோம்/y       .
SFX V   ள்      ண்டுக்கிடக்கின்றாய்/y         .
SFX V   ள்      ண்டுக்கிடக்கின்றீர்/y         .
SFX V   ள்      ண்டுக்கிடக்கின்றீர்கள்/y         .
SFX V   ள்      ண்டுக்கிடக்கின்றான்/y         .
SFX V   ள்      ண்டுக்கிடக்கின்றாள்/y        .
SFX V   ள்      ண்டுக்கிடக்கின்றார்/y        .
SFX V   ள்      ண்டுக்கிடக்கின்றார்கள்/y         .
SFX V   ள்      ண்டுக்கிடக்கின்றது/y        .
SFX V   ள்      ண்டுக்கிடக்கின்றன/y       .
SFX V   ள்      ண்டுக்கிடப்பேன்/y       .
SFX V   ள்      ண்டுக்கிடப்போம்/y       .
SFX V   ள்      ண்டுக்கிடப்பாய்/y         .
SFX V   ள்      ண்டுக்கிடப்பீர்/y         .
SFX V   ள்      ண்டுக்கிடப்பீர்கள்/y         .
SFX V   ள்      ண்டுக்கிடப்பான்/y         .
SFX V   ள்      ண்டுக்கிடப்பாள்/y        .
SFX V   ள்      ண்டுக்கிடப்பார்/y        .
SFX V   ள்      ண்டுக்கிடப்பார்கள்/y         .
SFX V   ள்      ண்டுக்கிடக்கும்/y        .
SFX V   ள்     ண்டுத்தீர்/y       .
SFX V   ள்     ண்டுத்தீர்த்தேன்/y       .
SFX V   ள்     ண்டுத்தீர்த்தோம்/y       .
SFX V   ள்     ண்டுத்தீர்த்தாய்/y       .
SFX V   ள்     ண்டுத்தீர்த்தீர்/y       .
SFX V   ள்     ண்டுத்தீர்த்தீர்கள்/y       .
SFX V   ள்     ண்டுத்தீர்த்தான்/y       .
SFX V   ள்     ண்டுத்தீர்த்தாள்/y       .
SFX V   ள்     ண்டுத்தீர்த்தார்/y       .
SFX V   ள்     ண்டுத்தீர்த்தார்கள்/y       .
SFX V   ள்     ண்டுத்தீர்த்தது/y       .
SFX V   ள்     ண்டுத்தீர்த்தன/y       .
SFX V   ள்     ண்டுத்தீர்க்கிறேன்/y       .
SFX V   ள்     ண்டுத்தீர்க்கிறோம்/y       .
SFX V   ள்     ண்டுத்தீர்க்கிறாய்/y         .
SFX V   ள்     ண்டுத்தீர்க்கிறீர்/y         .
SFX V   ள்     ண்டுத்தீர்க்கிறீர்கள்/y         .
SFX V   ள்     ண்டுத்தீர்க்கிறான்/y         .
SFX V   ள்     ண்டுத்தீர்க்கிறாள்/y        .
SFX V   ள்     ண்டுத்தீர்க்கிறார்/y        .
SFX V   ள்     ண்டுத்தீர்க்கிறார்கள்/y         .
SFX V   ள்     ண்டுத்தீர்க்கிறது/y        .
SFX V   ள்     ண்டுத்தீர்க்கிறன/y       .
SFX V   ள்     ண்டுத்தீர்க்கின்றேன்/y       .
SFX V   ள்     ண்டுத்தீர்க்கின்றோம்/y       .
SFX V   ள்     ண்டுத்தீர்க்கின்றாய்/y         .
SFX V   ள்     ண்டுத்தீர்க்கின்றீர்/y         .
SFX V   ள்     ண்டுத்தீர்க்கின்றீர்கள்/y         .
SFX V   ள்     ண்டுத்தீர்க்கின்றான்/y         .
SFX V   ள்     ண்டுத்தீர்க்கின்றாள்/y        .
SFX V   ள்     ண்டுத்தீர்க்கின்றார்/y        .
SFX V   ள்     ண்டுத்தீர்க்கின்றார்கள்/y         .
SFX V   ள்     ண்டுத்தீர்க்கின்றது/y        .
SFX V   ள்     ண்டுத்தீர்க்கின்றன/y       .
SFX V   ள்     ண்டுத்தீர்ப்பேன்/y       .
SFX V   ள்     ண்டுத்தீர்ப்போம்/y       .
SFX V   ள்     ண்டுத்தீர்ப்பாய்/y         .
SFX V   ள்     ண்டுத்தீர்ப்பீர்/y         .
SFX V   ள்     ண்டுத்தீர்ப்பீர்கள்/y         .
SFX V   ள்     ண்டுத்தீர்ப்பான்/y         .
SFX V   ள்     ண்டுத்தீர்ப்பாள்/y        .
SFX V   ள்     ண்டுத்தீர்ப்பார்/y        .
SFX V   ள்     ண்டுத்தீர்ப்பார்கள்/y         .
SFX V   ள்     ண்டுத்தீர்க்கும்/y        .
SFX V   ள்     ண்டுமுடி/y       .
SFX V   ள்     ண்டுமுடித்தேன்/y       .
SFX V   ள்     ண்டுமுடித்தோம்/y       .
SFX V   ள்     ண்டுமுடித்தாய்/y       .
SFX V   ள்     ண்டுமுடித்தீர்/y       .
SFX V   ள்     ண்டுமுடித்தீர்கள்/y       .
SFX V   ள்     ண்டுமுடித்தான்/y       .
SFX V   ள்     ண்டுமுடித்தாள்/y       .
SFX V   ள்     ண்டுமுடித்தார்/y       .
SFX V   ள்     ண்டுமுடித்தார்கள்/y       .
SFX V   ள்     ண்டுமுடித்தது/y       .
SFX V   ள்     ண்டுமுடித்தன/y       .
SFX V   ள்     ண்டுமுடிக்கிறேன்/y       .
SFX V   ள்     ண்டுமுடிக்கிறோம்/y       .
SFX V   ள்     ண்டுமுடிக்கிறாய்/y         .
SFX V   ள்     ண்டுமுடிக்கிறீர்/y         .
SFX V   ள்     ண்டுமுடிக்கிறீர்கள்/y         .
SFX V   ள்     ண்டுமுடிக்கிறான்/y         .
SFX V   ள்     ண்டுமுடிக்கிறாள்/y        .
SFX V   ள்     ண்டுமுடிக்கிறார்/y        .
SFX V   ள்     ண்டுமுடிக்கிறார்கள்/y         .
SFX V   ள்     ண்டுமுடிக்கிறது/y        .
SFX V   ள்     ண்டுமுடிக்கிறன/y       .
SFX V   ள்     ண்டுமுடிக்கின்றேன்/y       .
SFX V   ள்     ண்டுமுடிக்கின்றோம்/y       .
SFX V   ள்     ண்டுமுடிக்கின்றாய்/y         .
SFX V   ள்     ண்டுமுடிக்கின்றீர்/y         .
SFX V   ள்     ண்டுமுடிக்கின்றீர்கள்/y         .
SFX V   ள்     ண்டுமுடிக்கின்றான்/y         .
SFX V   ள்     ண்டுமுடிக்கின்றாள்/y        .
SFX V   ள்     ண்டுமுடிக்கின்றார்/y        .
SFX V   ள்     ண்டுமுடிக்கின்றார்கள்/y         .
SFX V   ள்     ண்டுமுடிக்கின்றது/y        .
SFX V   ள்     ண்டுமுடிக்கின்றன/y       .
SFX V   ள்     ண்டுமுடிப்பேன்/y       .
SFX V   ள்     ண்டுமுடிப்போம்/y       .
SFX V   ள்     ண்டுமுடிப்பாய்/y         .
SFX V   ள்     ண்டுமுடிப்பீர்/y         .
SFX V   ள்     ண்டுமுடிப்பீர்கள்/y         .
SFX V   ள்     ண்டுமுடிப்பான்/y         .
SFX V   ள்     ண்டுமுடிப்பாள்/y        .
SFX V   ள்     ண்டுமுடிப்பார்/y        .
SFX V   ள்     ண்டுமுடிப்பார்கள்/y         .
SFX V   ள்     ண்டுமுடிக்கும்/y        .
SFX V   ்      ாதது/y         .
SFX V   ்      ாது/y        .
SFX V   ்      ாமல்/y        .
SFX V   ்      ாமை/y         .
SFX V   ்      ாதே/y        .

# விடு class - டேன்-வேன்
SFX W Y 1139
SFX W   ு     /y       .
SFX W   ு     ச்செய்/y       .
SFX W   ு     ச்செய்தேன்/y       .
SFX W   ு     ச்செய்தோம்/y       .
SFX W   ு     ச்செய்தாய்/y       .
SFX W   ு     ச்செய்தீர்/y       .
SFX W   ு     ச்செய்தீர்கள்/y       .
SFX W   ு     ச்செய்தான்/y       .
SFX W   ு     ச்செய்தாள்/y       .
SFX W   ு     ச்செய்தார்/y       .
SFX W   ு     ச்செய்தார்கள்/y       .
SFX W   ு     ச்செய்தது/y       .
SFX W   ு     ச்செய்தன/y       .
SFX W   ு     ச்செய்கிறேன்/y       .
SFX W   ு     ச்செய்கிறோம்/y       .
SFX W   ு     ச்செய்கிறாய்/y         .
SFX W   ு     ச்செய்கிறீர்/y         .
SFX W   ு     ச்செய்கிறீர்கள்/y         .
SFX W   ு     ச்செய்கிறான்/y         .
SFX W   ு     ச்செய்கிறாள்/y        .
SFX W   ு     ச்செய்கிறார்/y        .
SFX W   ு     ச்செய்கிறார்கள்/y         .
SFX W   ு     ச்செய்கிறது/y        .
SFX W   ு     ச்செய்கிறன/y       .
SFX W   ு     ச்செய்கின்றேன்/y       .
SFX W   ு     ச்செய்கின்றோம்/y       .
SFX W   ு     ச்செய்கின்றாய்/y         .
SFX W   ு     ச்செய்கின்றீர்/y         .
SFX W   ு     ச்செய்கின்றீர்கள்/y         .
SFX W   ு     ச்செய்கின்றான்/y         .
SFX W   ு     ச்செய்கின்றாள்/y        .
SFX W   ு     ச்செய்கின்றார்/y        .
SFX W   ு     ச்செய்கின்றார்கள்/y         .
SFX W   ு     ச்செய்கின்றது/y        .
SFX W   ு     ச்செய்கின்றன/y       .
SFX W   ு     ச்செய்வேன்/y       .
SFX W   ு     ச்செய்வோம்/y       .
SFX W   ு     ச்செய்வாய்/y         .
SFX W   ு     ச்செய்வீர்/y         .
SFX W   ு     ச்செய்வீர்கள்/y         .
SFX W   ு     ச்செய்வான்/y         .
SFX W   ு     ச்செய்வாள்/y        .
SFX W   ு     ச்செய்வார்/y        .
SFX W   ு     ச்செய்வார்கள்/y         .
SFX W   ு     ச்செய்யும்/y        .
SFX W   ு     வை/y       .
SFX W   ு     வைத்தேன்/y       .
SFX W   ு     வைத்தோம்/y       .
SFX W   ு     வைத்தாய்/y       .
SFX W   ு     வைத்தீர்/y       .
SFX W   ு     வைத்தீர்கள்/y       .
SFX W   ு     வைத்தான்/y       .
SFX W   ு     வைத்தாள்/y       .
SFX W   ு     வைத்தார்/y       .
SFX W   ு     வைத்தார்கள்/y       .
SFX W   ு     வைத்தது/y       .
SFX W   ு     வைத்தன/y       .
SFX W   ு     வைக்கிறேன்/y       .
SFX W   ு     வைக்கிறோம்/y       .
SFX W   ு     வைக்கிறாய்/y         .
SFX W   ு     வைக்கிறீர்/y         .
SFX W   ு     வைக்கிறீர்கள்/y         .
SFX W   ு     வைக்கிறான்/y         .
SFX W   ு     வைக்கிறாள்/y        .
SFX W   ு     வைக்கிறார்/y        .
SFX W   ு     வைக்கிறார்கள்/y         .
SFX W   ு     வைக்கிறது/y        .
SFX W   ு     வைக்கிறன/y       .
SFX W   ு     வைக்கின்றேன்/y       .
SFX W   ு     வைக்கின்றோம்/y       .
SFX W   ு     வைக்கின்றாய்/y         .
SFX W   ு     வைக்கின்றீர்/y         .
SFX W   ு     வைக்கின்றீர்கள்/y         .
SFX W   ு     வைக்கின்றான்/y         .
SFX W   ு     வைக்கின்றாள்/y        .
SFX W   ு     வைக்கின்றார்/y        .
SFX W   ு     வைக்கின்றார்கள்/y         .
SFX W   ு     வைக்கின்றது/y        .
SFX W   ு     வைக்கின்றன/y       .
SFX W   ு     வைப்பேன்/y       .
SFX W   ு     வைப்போம்/y       .
SFX W   ு     வைப்பாய்/y         .
SFX W   ு     வைப்பீர்/y         .
SFX W   ு     வைப்பீர்கள்/y         .
SFX W   ு     வைப்பான்/y         .
SFX W   ு     வைப்பாள்/y        .
SFX W   ு     வைப்பார்/y        .
SFX W   ு     வைப்பார்கள்/y         .
SFX W   ு     வைக்கும்/y        .
SFX W   ு     ப்பார்/y       .
SFX W   ு     ப்பார்த்தேன்/y       .
SFX W   ு     ப்பார்த்தோம்/y       .
SFX W   ு     ப்பார்த்தாய்/y       .
SFX W   ு     ப்பார்த்தீர்/y       .
SFX W   ு     ப்பார்த்தீர்கள்/y       .
SFX W   ு     ப்பார்த்தான்/y       .
SFX W   ு     ப்பார்த்தாள்/y       .
SFX W   ு     ப்பார்த்தார்/y       .
SFX W   ு     ப்பார்த்தார்கள்/y       .
SFX W   ு     ப்பார்த்தது/y       .
SFX W   ு     ப்பார்த்தன/y       .
SFX W   ு     ப்பார்க்கிறேன்/y       .
SFX W   ு     ப்பார்க்கிறோம்/y       .
SFX W   ு     ப்பார்க்கிறாய்/y         .
SFX W   ு     ப்பார்க்கிறீர்/y         .
SFX W   ு     ப்பார்க்கிறீர்கள்/y         .
SFX W   ு     ப்பார்க்கிறான்/y         .
SFX W   ு     ப்பார்க்கிறாள்/y        .
SFX W   ு     ப்பார்க்கிறார்/y        .
SFX W   ு     ப்பார்க்கிறார்கள்/y         .
SFX W   ு     ப்பார்க்கிறது/y        .
SFX W   ு     ப்பார்க்கிறன/y       .
SFX W   ு     ப்பார்க்கின்றேன்/y       .
SFX W   ு     ப்பார்க்கின்றோம்/y       .
SFX W   ு     ப்பார்க்கின்றாய்/y         .
SFX W   ு     ப்பார்க்கின்றீர்/y         .
SFX W   ு     ப்பார்க்கின்றீர்கள்/y         .
SFX W   ு     ப்பார்க்கின்றான்/y         .
SFX W   ு     ப்பார்க்கின்றாள்/y        .
SFX W   ு     ப்பார்க்கின்றார்/y        .
SFX W   ு     ப்பார்க்கின்றார்கள்/y         .
SFX W   ு     ப்பார்க்கின்றது/y        .
SFX W   ு     ப்பார்க்கின்றன/y       .
SFX W   ு     ப்பார்ப்பேன்/y       .
SFX W   ு     ப்பார்ப்போம்/y       .
SFX W   ு     ப்பார்ப்பாய்/y         .
SFX W   ு     ப்பார்ப்பீர்/y         .
SFX W   ு     ப்பார்ப்பீர்கள்/y         .
SFX W   ு     ப்பார்ப்பான்/y         .
SFX W   ு     ப்பார்ப்பாள்/y        .
SFX W   ு     ப்பார்ப்பார்/y        .
SFX W   ு     ப்பார்ப்பார்கள்/y         .
SFX W   ு     ப்பார்க்கும்/y        .
SFX W   ு      வா/y       .
SFX W   ு      வந்தேன்/y       .
SFX W   ு      வந்தோம்/y       .
SFX W   ு      வந்தாய்/y         .
SFX W   ு      வந்தீர்/y         .
SFX W   ு      வந்தீர்கள்/y         .
SFX W   ு      வந்தான்/y         .
SFX W   ு      வந்தாள்/y         .
SFX W   ு      வந்தார்/y         .
SFX W   ு      வந்தார்கள்/y        .
SFX W   ு      வந்தது/y         .
SFX W   ு      வந்தன/y        .
SFX W   ு      வருகிறேன்/y       .
SFX W   ு      வருகிறோம்/y       .
SFX W   ு      வருகிறாய்/y         .
SFX W   ு      வருகிறீர்/y         .
SFX W   ு      வருகிறீர்கள்/y         .
SFX W   ு      வருகிறான்/y         .
SFX W   ு      வருகிறாள்/y        .
SFX W   ு      வருகிறார்/y        .
SFX W   ு      வருகிறார்கள்/y         .
SFX W   ு      வருகிறது/y        .
SFX W   ு      வருகிறன/y       .
SFX W   ு      வருகின்றேன்/y       .
SFX W   ு      வருகின்றோம்/y       .
SFX W   ு      வருகின்றாய்/y         .
SFX W   ு      வருகின்றீர்/y         .
SFX W   ு      வருகின்றீர்கள்/y         .
SFX W   ு      வருகின்றான்/y         .
SFX W   ு      வருகின்றாள்/y        .
SFX W   ு      வருகின்றார்/y        .
SFX W   ு      வருகின்றார்கள்/y         .
SFX W   ு      வருகின்றது/y        .
SFX W   ு      வருகின்றன/y       .
SFX W   ு      வருவேன்/y       .
SFX W   ு      வருவோம்/y       .
SFX W   ு      வருவாய்/y         .
SFX W   ு      வருவீர்/y         .
SFX W   ு      வருவீர்கள்/y         .
SFX W   ு      வருவான்/y         .
SFX W   ு      வருவாள்/y        .
SFX W   ு      வருவார்/y        .
SFX W   ு      வருவார்கள்/y         .
SFX W   ு      வரும்/y        .
SFX W   ு      ப்போ/y        .
SFX W   ு      ப்போனேன்/y       .
SFX W   ு      ப்போனோம்/y       .
SFX W   ு      ப்போனாய்/y         .
SFX W   ு      ப்போனீர்/y         .
SFX W   ு      ப்போனீர்கள்/y         .
SFX W   ு      ப்போனான்/y         .
SFX W   ு      ப்போனாள்/y         .
SFX W   ு      ப்போனார்/y         .
SFX W   ு      ப்போனார்கள்/y        .
SFX W   ு      ப்போனது/y         .
SFX W   ு      ப்போயிற்று/y         .
SFX W   ு      ப்போயின/y        .
SFX W   ு      ப்போகிறேன்/y       .
SFX W   ு      ப்போகிறோம்/y       .
SFX W   ு      ப்போகிறாய்/y         .
SFX W   ு      ப்போகிறீர்/y         .
SFX W   ு      ப்போகிறீர்கள்/y         .
SFX W   ு      ப்போகிறான்/y         .
SFX W   ு      ப்போகிறாள்/y        .
SFX W   ு      ப்போகிறார்/y        .
SFX W   ு      ப்போகிறார்கள்/y         .
SFX W   ு      ப்போகிறது/y        .
SFX W   ு      ப்போகிறன/y       .
SFX W   ு      ப்போகின்றேன்/y       .
SFX W   ு      ப்போகின்றோம்/y       .
SFX W   ு      ப்போகின்றாய்/y         .
SFX W   ு      ப்போகின்றீர்/y         .
SFX W   ு      ப்போகின்றீர்கள்/y         .
SFX W   ு      ப்போகின்றான்/y         .
SFX W   ு      ப்போகின்றாள்/y        .
SFX W   ு      ப்போகின்றார்/y        .
SFX W   ு      ப்போகின்றார்கள்/y         .
SFX W   ு      ப்போகின்றது/y        .
SFX W   ு      ப்போகின்றன/y       .
SFX W   ு      ப்போவேன்/y       .
SFX W   ு      ப்போவோம்/y       .
SFX W   ு      ப்போவாய்/y         .
SFX W   ு      ப்போவீர்/y         .
SFX W   ு      ப்போவீர்கள்/y         .
SFX W   ு      ப்போவான்/y         .
SFX W   ு      ப்போவாள்/y        .
SFX W   ு      ப்போவார்/y        .
SFX W   ு      ப்போவார்கள்/y         .
SFX W   ு      ப்போகும்/y        .
SFX W   ு      விரு/y        .
SFX W   ு      விருந்தேன்/y       .
SFX W   ு      விருந்தோம்/y       .
SFX W   ு      விருந்தாய்/y         .
SFX W   ு      விருந்தீர்/y         .
SFX W   ு      விருந்தீர்கள்/y         .
SFX W   ு      விருந்தான்/y         .
SFX W   ு      விருந்தாள்/y         .
SFX W   ு      விருந்தார்/y         .
SFX W   ு      விருந்தார்கள்/y        .
SFX W   ு      விருந்தது/y         .
SFX W   ு      விருந்தன/y        .
SFX W   ு      விருக்கிறேன்/y       .
SFX W   ு      விருக்கிறோம்/y       .
SFX W   ு      விருக்கிறாய்/y         .
SFX W   ு      விருக்கிறீர்/y         .
SFX W   ு      விருக்கிறீர்கள்/y         .
SFX W   ு      விருக்கிறான்/y         .
SFX W   ு      விருக்கிறாள்/y        .
SFX W   ு      விருக்கிறார்/y        .
SFX W   ு      விருக்கிறார்கள்/y         .
SFX W   ு      விருக்கிறது/y        .
SFX W   ு      விருக்கிறன/y       .
SFX W   ு      விருக்கின்றேன்/y       .
SFX W   ு      விருக்கின்றோம்/y       .
SFX W   ு      விருக்கின்றாய்/y         .
SFX W   ு      விருக்கின்றீர்/y         .
SFX W   ு      விருக்கின்றீர்கள்/y         .
SFX W   ு      விருக்கின்றான்/y         .
SFX W   ு      விருக்கின்றாள்/y        .
SFX W   ு      விருக்கின்றார்/y        .
SFX W   ு      விருக்கின்றார்கள்/y         .
SFX W   ு      விருக்கின்றது/y        .
SFX W   ு      விருக்கின்றன/y       .
SFX W   ு      விருப்பேன்/y       .
SFX W   ு      விருப்போம்/y       .
SFX W   ு      விருப்பாய்/y         .
SFX W   ு      விருப்பீர்/y         .
SFX W   ு      விருப்பீர்கள்/y         .
SFX W   ு      விருப்பான்/y         .
SFX W   ு      விருப்பாள்/y        .
SFX W   ு      விருப்பார்/y        .
SFX W   ு      விருப்பார்கள்/y         .
SFX W   ு      விருக்கும்/y        .
SFX W   ு      வேண்டியிரு/y        .
SFX W   ு      வேண்டியிருந்தேன்/y       .
SFX W   ு      வேண்டியிருந்தோம்/y       .
SFX W   ு      வேண்டியிருந்தாய்/y         .
SFX W   ு      வேண்டியிருந்தீர்/y         .
SFX W   ு      வேண்டியிருந்தீர்கள்/y         .
SFX W   ு      வேண்டியிருந்தான்/y         .
SFX W   ு      வேண்டியிருந்தாள்/y         .
SFX W   ு      வேண்டியிருந்தார்/y         .
SFX W   ு      வேண்டியிருந்தார்கள்/y        .
SFX W   ு      வேண்டியிருந்தது/y         .
SFX W   ு      வேண்டியிருந்தன/y        .
SFX W   ு      வேண்டியிருக்கிறேன்/y       .
SFX W   ு      வேண்டியிருக்கிறோம்/y       .
SFX W   ு      வேண்டியிருக்கிறாய்/y         .
SFX W   ு      வேண்டியிருக்கிறீர்/y         .
SFX W   ு      வேண்டியிருக்கிறீர்கள்/y         .
SFX W   ு      வேண்டியிருக்கிறான்/y         .
SFX W   ு      வேண்டியிருக்கிறாள்/y        .
SFX W   ு      வேண்டியிருக்கிறார்/y        .
SFX W   ு      வேண்டியிருக்கிறார்கள்/y         .
SFX W   ு      வேண்டியிருக்கிறது/y        .
SFX W   ு      வேண்டியிருக்கிறன/y       .
SFX W   ு      வேண்டியிருக்கின்றேன்/y       .
SFX W   ு      வேண்டியிருக்கின்றோம்/y       .
SFX W   ு      வேண்டியிருக்கின்றாய்/y         .
SFX W   ு      வேண்டியிருக்கின்றீர்/y         .
SFX W   ு      வேண்டியிருக்கின்றீர்கள்/y         .
SFX W   ு      வேண்டியிருக்கின்றான்/y         .
SFX W   ு      வேண்டியிருக்கின்றாள்/y        .
SFX W   ு      வேண்டியிருக்கின்றார்/y        .
SFX W   ு      வேண்டியிருக்கின்றார்கள்/y         .
SFX W   ு      வேண்டியிருக்கின்றது/y        .
SFX W   ு      வேண்டியிருக்கின்றன/y       .
SFX W   ு      வேண்டியிருப்பேன்/y       .
SFX W   ு      வேண்டியிருப்போம்/y       .
SFX W   ு      வேண்டியிருப்பாய்/y         .
SFX W   ு      வேண்டியிருப்பீர்/y         .
SFX W   ு      வேண்டியிருப்பீர்கள்/y         .
SFX W   ு      வேண்டியிருப்பான்/y         .
SFX W   ு      வேண்டியிருப்பாள்/y        .
SFX W   ு      வேண்டியிருப்பார்/y        .
SFX W   ு      வேண்டியிருப்பார்கள்/y         .
SFX W   ு      வேண்டியிருக்கும்/y        .
SFX W   ு      வேண்டியிருத்தல்/y        .
SFX W   ு      வேண்டியிருந்தது/y        .
SFX W   ு      வேண்டிவா/y        .
SFX W   ு      வேண்டிவந்தேன்/y       .
SFX W   ு      வேண்டிவந்தோம்/y       .
SFX W   ு      வேண்டிவந்தாய்/y         .
SFX W   ு      வேண்டிவந்தீர்/y         .
SFX W   ு      வேண்டிவந்தீர்கள்/y         .
SFX W   ு      வேண்டிவந்தான்/y         .
SFX W   ு      வேண்டிவந்தாள்/y         .
SFX W   ு      வேண்டிவந்தார்/y         .
SFX W   ு      வேண்டிவந்தார்கள்/y        .
SFX W   ு      வேண்டிவந்தது/y         .
SFX W   ு      வேண்டிவந்தன/y        .
SFX W   ு      வேண்டிவருகிறேன்/y       .
SFX W   ு      வேண்டிவருகிறோம்/y       .
SFX W   ு      வேண்டிவருகிறாய்/y         .
SFX W   ு      வேண்டிவருகிறீர்/y         .
SFX W   ு      வேண்டிவருகிறீர்கள்/y         .
SFX W   ு      வேண்டிவருகிறான்/y         .
SFX W   ு      வேண்டிவருகிறாள்/y        .
SFX W   ு      வேண்டிவருகிறார்/y        .
SFX W   ு      வேண்டிவருகிறார்கள்/y         .
SFX W   ு      வேண்டிவருகிறது/y        .
SFX W   ு      வேண்டிவருகிறன/y       .
SFX W   ு      வேண்டிவருகின்றேன்/y       .
SFX W   ு      வேண்டிவருகின்றோம்/y       .
SFX W   ு      வேண்டிவருகின்றாய்/y         .
SFX W   ு      வேண்டிவருகின்றீர்/y         .
SFX W   ு      வேண்டிவருகின்றீர்கள்/y         .
SFX W   ு      வேண்டிவருகின்றான்/y         .
SFX W   ு      வேண்டிவருகின்றாள்/y        .
SFX W   ு      வேண்டிவருகின்றார்/y        .
SFX W   ு      வேண்டிவருகின்றார்கள்/y         .
SFX W   ு      வேண்டிவருகின்றது/y        .
SFX W   ு      வேண்டிவருகின்றன/y       .
SFX W   ு      வேண்டிவருவேன்/y       .
SFX W   ு      வேண்டிவருவோம்/y       .
SFX W   ு      வேண்டிவருவாய்/y         .
SFX W   ு      வேண்டிவருவீர்/y         .
SFX W   ு      வேண்டிவருவீர்கள்/y         .
SFX W   ு      வேண்டிவருவான்/y         .
SFX W   ு      வேண்டிவருவாள்/y        .
SFX W   ு      வேண்டிவருவார்/y        .
SFX W   ு      வேண்டிவருவார்கள்/y         .
SFX W   ு      வேண்டிவரும்/y        .
SFX W   ு      வேண்டிவருதல்/y        .
SFX W   ு      வேண்டிவந்தது/y        .
SFX W   ு      முடியும்/y        .
SFX W   ு      முடியாது/y       .
SFX W   ு      வியலும்/y       .
SFX W   ு      வியலாது/y         .
SFX W   ு      வில்லை/y        .
SFX W   ு      மாட்டேன்/y       .
SFX W   ு      மாட்டோம்/y       .
SFX W   ு      மாட்டாய்/y         .
SFX W   ு      மாட்டீர்/y         .
SFX W   ு      மாட்டீர்கள்/y         .
SFX W   ு      மாட்டான்/y         .
SFX W   ு      மாட்டாள்/y         .
SFX W   ு      மாட்டார்/y         .
SFX W   ு      மாட்டார்கள்/y        .
SFX W   ு      ாது/y         .
SFX W   ு     க்கூடாது/y         .
SFX W   ு     க்கூடும்/y         .
SFX W   ு     வேண்டாம்/y         .
SFX W   ு     வேண்டும்/y         .
SFX W   ு     ட்டும்/y         .
SFX W   ு     லாகும்/y         .
SFX W   ு     லாம்/y         .
SFX W   0     ங்கள்/y         .
SFX W   0     ங்களேன்/y         .
SFX W   ு     ேன்/y         .
SFX W   ு     ்டேன்/y       .
SFX W   ு     ்டோம்/y       .
SFX W   ு     ்டாய்/y         .
SFX W   ு     ்டீர்/y         .
SFX W   ு     ்டீர்கள்/y         .
SFX W   ு     ்டான்/y         .
SFX W   ு     ்டாள்/y         .
SFX W   ு     ்டார்/y         .
SFX W   ு     ்டார்கள்/y        .
SFX W   ு     ்டது/y         .
SFX W   ு     ்டன/y        .
SFX W   0    கிறேன்/y       .
SFX W   0    கிறோம்/y       .
SFX W   0    கிறாய்/y         .
SFX W   0    கிறீர்/y         .
SFX W   0    கிறீர்கள்/y         .
SFX W   0    கிறான்/y         .
SFX W   0    கிறாள்/y        .
SFX W   0    கிறார்/y        .
SFX W   0    கிறார்கள்/y         .
SFX W   0    கிறது/y        .
SFX W   0    கிறன/y       .
SFX W   0    கின்றேன்/y       .
SFX W   0    கின்றோம்/y       .
SFX W   0    கின்றாய்/y         .
SFX W   0    கின்றீர்/y         .
SFX W   0    கின்றீர்கள்/y         .
SFX W   0    கின்றான்/y         .
SFX W   0    கின்றாள்/y        .
SFX W   0    கின்றார்/y        .
SFX W   0    கின்றார்கள்/y         .
SFX W   0    கின்றது/y        .
SFX W   0    கின்றன/y       .
SFX W   0    வேன்/y       .
SFX W   0    வோம்/y       .
SFX W   0    வாய்/y         .
SFX W   0    வீர்/y         .
SFX W   0    வீர்கள்/y         .
SFX W   0    வான்/y         .
SFX W   0    வாள்/y        .
SFX W   0    வார்/y        .
SFX W   0    வார்கள்/y         .
SFX W   0    ம்/y        .
SFX W   ு    ்டுக்காட்டு/y       .
SFX W   ு    ்டுக்காட்டினேன்/y       .
SFX W   ு    ்டுக்காட்டினோம்/y       .
SFX W   ு    ்டுக்காட்டினாய்/y         .
SFX W   ு    ்டுக்காட்டினீர்/y         .
SFX W   ு    ்டுக்காட்டினீர்கள்/y         .
SFX W   ு    ்டுக்காட்டினான்/y         .
SFX W   ு    ்டுக்காட்டினாள்/y         .
SFX W   ு    ்டுக்காட்டினார்/y         .
SFX W   ு    ்டுக்காட்டினார்கள்/y        .
SFX W   ு    ்டுக்காட்டியது/y         .
SFX W   ு    ்டுக்காட்டிற்று/y         .
SFX W   ு    ்டுக்காட்டின/y        .
SFX W   ு    ்டுக்காட்டுகிறேன்/y       .
SFX W   ு    ்டுக்காட்டுகிறோம்/y       .
SFX W   ு    ்டுக்காட்டுகிறாய்/y         .
SFX W   ு    ்டுக்காட்டுகிறீர்/y         .
SFX W   ு    ்டுக்காட்டுகிறீர்கள்/y         .
SFX W   ு    ்டுக்காட்டுகிறான்/y         .
SFX W   ு    ்டுக்காட்டுகிறாள்/y        .
SFX W   ு    ்டுக்காட்டுகிறார்/y        .
SFX W   ு    ்டுக்காட்டுகிறார்கள்/y         .
SFX W   ு    ்டுக்காட்டுகிறது/y        .
SFX W   ு    ்டுக்காட்டுகிறன/y       .
SFX W   ு    ்டுக்காட்டுகின்றேன்/y       .
SFX W   ு    ்டுக்காட்டுகின்றோம்/y       .
SFX W   ு    ்டுக்காட்டுகின்றாய்/y         .
SFX W   ு    ்டுக்காட்டுகின்றீர்/y         .
SFX W   ு    ்டுக்காட்டுகின்றீர்கள்/y         .
SFX W   ு    ்டுக்காட்டுகின்றான்/y         .
SFX W   ு    ்டுக்காட்டுகின்றாள்/y        .
SFX W   ு    ்டுக்காட்டுகின்றார்/y        .
SFX W   ு    ்டுக்காட்டுகின்றார்கள்/y         .
SFX W   ு    ்டுக்காட்டுகின்றது/y        .
SFX W   ு    ்டுக்காட்டுகின்றன/y       .
SFX W   ு    ்டுக்காட்டுவேன்/y       .
SFX W   ு    ்டுக்காட்டுவோம்/y       .
SFX W   ு    ்டுக்காட்டுவாய்/y         .
SFX W   ு    ்டுக்காட்டுவீர்/y         .
SFX W   ு    ்டுக்காட்டுவீர்கள்/y         .
SFX W   ு    ்டுக்காட்டுவான்/y         .
SFX W   ு    ்டுக்காட்டுவாள்/y        .
SFX W   ு    ்டுக்காட்டுவார்/y        .
SFX W   ு    ்டுக்காட்டுவார்கள்/y         .
SFX W   ு    ்டுக்காட்டும்/y        .
SFX W   ு     ்டுக்கொடு/y       .
SFX W   ு     ்டுக்கொடுத்தேன்/y       .
SFX W   ு     ்டுக்கொடுத்தோம்/y       .
SFX W   ு     ்டுக்கொடுத்தாய்/y         .
SFX W   ு     ்டுக்கொடுத்தீர்/y         .
SFX W   ு     ்டுக்கொடுத்தீர்கள்/y         .
SFX W   ு     ்டுக்கொடுத்தான்/y         .
SFX W   ு     ்டுக்கொடுத்தாள்/y         .
SFX W   ு     ்டுக்கொடுத்தார்/y         .
SFX W   ு     ்டுக்கொடுத்தார்கள்/y        .
SFX W   ு     ்டுக்கொடுத்தது/y         .
SFX W   ு     ்டுக்கொடுத்தன/y        .
SFX W   ு     ்டுக்கொடுக்கிறேன்/y       .
SFX W   ு     ்டுக்கொடுக்கிறோம்/y       .
SFX W   ு     ்டுக்கொடுக்கிறாய்/y         .
SFX W   ு     ்டுக்கொடுக்கிறீர்/y         .
SFX W   ு     ்டுக்கொடுக்கிறீர்கள்/y         .
SFX W   ு     ்டுக்கொடுக்கிறான்/y         .
SFX W   ு     ்டுக்கொடுக்கிறாள்/y        .
SFX W   ு     ்டுக்கொடுக்கிறார்/y        .
SFX W   ு     ்டுக்கொடுக்கிறார்கள்/y         .
SFX W   ு     ்டுக்கொடுக்கிறது/y        .
SFX W   ு     ்டுக்கொடுக்கிறன/y       .
SFX W   ு     ்டுக்கொடுக்கின்றேன்/y       .
SFX W   ு     ்டுக்கொடுக்கின்றோம்/y       .
SFX W   ு     ்டுக்கொடுக்கின்றாய்/y         .
SFX W   ு     ்டுக்கொடுக்கின்றீர்/y         .
SFX W   ு     ்டுக்கொடுக்கின்றீர்கள்/y         .
SFX W   ு     ்டுக்கொடுக்கின்றான்/y         .
SFX W   ு     ்டுக்கொடுக்கின்றாள்/y        .
SFX W   ு     ்டுக்கொடுக்கின்றார்/y        .
SFX W   ு     ்டுக்கொடுக்கின்றார்கள்/y         .
SFX W   ு     ்டுக்கொடுக்கின்றது/y        .
SFX W   ு     ்டுக்கொடுக்கின்றன/y       .
SFX W   ு     ்டுக்கொடுப்பேன்/y       .
SFX W   ு     ்டுக்கொடுப்போம்/y       .
SFX W   ு     ்டுக்கொடுப்பாய்/y         .
SFX W   ு     ்டுக்கொடுப்பீர்/y         .
SFX W   ு     ்டுக்கொடுப்பீர்கள்/y         .
SFX W   ு     ்டுக்கொடுப்பான்/y         .
SFX W   ு     ்டுக்கொடுப்பாள்/y        .
SFX W   ு     ்டுக்கொடுப்பார்/y        .
SFX W   ு     ்டுக்கொடுப்பார்கள்/y         .
SFX W   ு     ்டுக்கொடுக்கும்/y        .
SFX W   ு     ்டுவை/y       .
SFX W   ு     ்டுவைத்தேன்/y       .
SFX W   ு     ்டுவைத்தோம்/y       .
SFX W   ு     ்டுவைத்தாய்/y         .
SFX W   ு     ்டுவைத்தீர்/y         .
SFX W   ு     ்டுவைத்தீர்கள்/y         .
SFX W   ு     ்டுவைத்தான்/y         .
SFX W   ு     ்டுவைத்தாள்/y         .
SFX W   ு     ்டுவைத்தார்/y         .
SFX W   ு     ்டுவைத்தார்கள்/y        .
SFX W   ு     ்டுவைத்தது/y         .
SFX W   ு     ்டுவைத்தன/y        .
SFX W   ு     ்டுவைக்கிறேன்/y       .
SFX W   ு     ்டுவைக்கிறோம்/y       .
SFX W   ு     ்டுவைக்கிறாய்/y         .
SFX W   ு     ்டுவைக்கிறீர்/y         .
SFX W   ு     ்டுவைக்கிறீர்கள்/y         .
SFX W   ு     ்டுவைக்கிறான்/y         .
SFX W   ு     ்டுவைக்கிறாள்/y        .
SFX W   ு     ்டுவைக்கிறார்/y        .
SFX W   ு     ்டுவைக்கிறார்கள்/y         .
SFX W   ு     ்டுவைக்கிறது/y        .
SFX W   ு     ்டுவைக்கிறன/y       .
SFX W   ு     ்டுவைக்கின்றேன்/y       .
SFX W   ு     ்டுவைக்கின்றோம்/y       .
SFX W   ு     ்டுவைக்கின்றாய்/y         .
SFX W   ு     ்டுவைக்கின்றீர்/y         .
SFX W   ு     ்டுவைக்கின்றீர்கள்/y         .
SFX W   ு     ்டுவைக்கின்றான்/y         .
SFX W   ு     ்டுவைக்கின்றாள்/y        .
SFX W   ு     ்டுவைக்கின்றார்/y        .
SFX W   ு     ்டுவைக்கின்றார்கள்/y         .
SFX W   ு     ்டுவைக்கின்றது/y        .
SFX W   ு     ்டுவைக்கின்றன/y       .
SFX W   ு     ்டுவைப்பேன்/y       .
SFX W   ு     ்டுவைப்போம்/y       .
SFX W   ு     ்டுவைப்பாய்/y         .
SFX W   ு     ்டுவைப்பீர்/y         .
SFX W   ு     ்டுவைப்பீர்கள்/y         .
SFX W   ு     ்டுவைப்பான்/y         .
SFX W   ு     ்டுவைப்பாள்/y        .
SFX W   ு     ்டுவைப்பார்/y        .
SFX W   ு     ்டுவைப்பார்கள்/y         .
SFX W   ு     ்டுவைக்கும்/y        .
SFX W   ு     ்டுப்பார்/y       .
SFX W   ு     ்டுப்பார்த்தேன்/y       .
SFX W   ு     ்டுப்பார்த்தோம்/y       .
SFX W   ு     ்டுப்பார்த்தாய்/y         .
SFX W   ு     ்டுப்பார்த்தீர்/y         .
SFX W   ு     ்டுப்பார்த்தீர்கள்/y         .
SFX W   ு     ்டுப்பார்த்தான்/y         .
SFX W   ு     ்டுப்பார்த்தாள்/y         .
SFX W   ு     ்டுப்பார்த்தார்/y         .
SFX W   ு     ்டுப்பார்த்தார்கள்/y        .
SFX W   ு     ்டுப்பார்த்தது/y         .
SFX W   ு     ்டுப்பார்த்தன/y        .
SFX W   ு     ்டுப்பார்க்கிறேன்/y       .
SFX W   ு     ்டுப்பார்க்கிறோம்/y       .
SFX W   ு     ்டுப்பார்க்கிறாய்/y         .
SFX W   ு     ்டுப்பார்க்கிறீர்/y         .
SFX W   ு     ்டுப்பார்க்கிறீர்கள்/y         .
SFX W   ு     ்டுப்பார்க்கிறான்/y         .
SFX W   ு     ்டுப்பார்க்கிறாள்/y        .
SFX W   ு     ்டுப்பார்க்கிறார்/y        .
SFX W   ு     ்டுப்பார்க்கிறார்கள்/y         .
SFX W   ு     ்டுப்பார்க்கிறது/y        .
SFX W   ு     ்டுப்பார்க்கிறன/y       .
SFX W   ு     ்டுப்பார்க்கின்றேன்/y       .
SFX W   ு     ்டுப்பார்க்கின்றோம்/y       .
SFX W   ு     ்டுப்பார்க்கின்றாய்/y         .
SFX W   ு     ்டுப்பார்க்கின்றீர்/y         .
SFX W   ு     ்டுப்பார்க்கின்றீர்கள்/y         .
SFX W   ு     ்டுப்பார்க்கின்றான்/y         .
SFX W   ு     ்டுப்பார்க்கின்றாள்/y        .
SFX W   ு     ்டுப்பார்க்கின்றார்/y        .
SFX W   ு     ்டுப்பார்க்கின்றார்கள்/y         .
SFX W   ு     ்டுப்பார்க்கின்றது/y        .
SFX W   ு     ்டுப்பார்க்கின்றன/y       .
SFX W   ு     ்டுப்பார்ப்பேன்/y       .
SFX W   ு     ்டுப்பார்ப்போம்/y       .
SFX W   ு     ்டுப்பார்ப்பாய்/y         .
SFX W   ு     ்டுப்பார்ப்பீர்/y         .
SFX W   ு     ்டுப்பார்ப்பீர்கள்/y         .
SFX W   ு     ்டுப்பார்ப்பான்/y         .
SFX W   ு     ்டுப்பார்ப்பாள்/y        .
SFX W   ு     ்டுப்பார்ப்பார்/y        .
SFX W   ு     ்டுப்பார்ப்பார்கள்/y         .
SFX W   ு     ்டுப்பார்க்கும்/y        .
SFX W   ு       ்டிரு/y        .
SFX W   ு       ்டிருந்தேன்/y       .
SFX W   ு       ்டிருந்தோம்/y       .
SFX W   ு       ்டிருந்தாய்/y         .
SFX W   ு       ்டிருந்தீர்/y         .
SFX W   ு       ்டிருந்தீர்கள்/y         .
SFX W   ு       ்டிருந்தான்/y         .
SFX W   ு       ்டிருந்தாள்/y         .
SFX W   ு       ்டிருந்தார்/y         .
SFX W   ு       ்டிருந்தார்கள்/y        .
SFX W   ு       ்டிருந்தது/y         .
SFX W   ு       ்டிருந்தன/y        .
SFX W   ு       ்டிருக்கிறேன்/y       .
SFX W   ு       ்டிருக்கிறோம்/y       .
SFX W   ு       ்டிருக்கிறாய்/y         .
SFX W   ு       ்டிருக்கிறீர்/y         .
SFX W   ு       ்டிருக்கிறீர்கள்/y         .
SFX W   ு       ்டிருக்கிறான்/y         .
SFX W   ு       ்டிருக்கிறாள்/y        .
SFX W   ு       ்டிருக்கிறார்/y        .
SFX W   ு       ்டிருக்கிறார்கள்/y         .
SFX W   ு       ்டிருக்கிறது/y        .
SFX W   ு       ்டிருக்கிறன/y       .
SFX W   ு       ்டிருக்கின்றேன்/y       .
SFX W   ு       ்டிருக்கின்றோம்/y       .
SFX W   ு       ்டிருக்கின்றாய்/y         .
SFX W   ு       ்டிருக்கின்றீர்/y         .
SFX W   ு       ்டிருக்கின்றீர்கள்/y         .
SFX W   ு       ்டிருக்கின்றான்/y         .
SFX W   ு       ்டிருக்கின்றாள்/y        .
SFX W   ு       ்டிருக்கின்றார்/y        .
SFX W   ு       ்டிருக்கின்றார்கள்/y         .
SFX W   ு       ்டிருக்கின்றது/y        .
SFX W   ு       ்டிருக்கின்றன/y       .
SFX W   ு       ்டிருப்பேன்/y       .
SFX W   ு       ்டிருப்போம்/y       .
SFX W   ு       ்டிருப்பாய்/y         .
SFX W   ு       ்டிருப்பீர்/y         .
SFX W   ு       ்டிருப்பீர்கள்/y         .
SFX W   ு       ்டிருப்பான்/y         .
SFX W   ு       ்டிருப்பாள்/y        .
SFX W   ு       ்டிருப்பார்/y        .
SFX W   ு       ்டிருப்பார்கள்/y         .
SFX W   ு       ்டிருக்கும்/y        .
SFX W   ு     ்டுக்கொள்/y       .
SFX W   ு     ்டுக்கொண்டேன்/y       .
SFX W   ு     ்டுக்கொண்டோம்/y       .
SFX W   ு     ்டுக்கொண்டாய்/y         .
SFX W   ு     ்டுக்கொண்டீர்/y         .
SFX W   ு     ்டுக்கொண்டீர்கள்/y         .
SFX W   ு     ்டுக்கொண்டான்/y         .
SFX W   ு     ்டுக்கொண்டாள்/y         .
SFX W   ு     ்டுக்கொண்டார்/y         .
SFX W   ு     ்டுக்கொண்டார்கள்/y        .
SFX W   ு     ்டுக்கொண்டது/y         .
SFX W   ு     ்டுக்கொண்டன/y        .
SFX W   ு    ்டுக்கொள்கிறேன்/y       .
SFX W   ு    ்டுக்கொள்கிறோம்/y       .
SFX W   ு    ்டுக்கொள்கிறாய்/y         .
SFX W   ு    ்டுக்கொள்கிறீர்/y         .
SFX W   ு    ்டுக்கொள்கிறீர்கள்/y         .
SFX W   ு    ்டுக்கொள்கிறான்/y         .
SFX W   ு    ்டுக்கொள்கிறாள்/y        .
SFX W   ு    ்டுக்கொள்கிறார்/y        .
SFX W   ு    ்டுக்கொள்கிறார்கள்/y         .
SFX W   ு    ்டுக்கொள்கிறது/y        .
SFX W   ு    ்டுக்கொள்கிறன/y       .
SFX W   ு    ்டுக்கொள்கின்றேன்/y       .
SFX W   ு    ்டுக்கொள்கின்றோம்/y       .
SFX W   ு    ்டுக்கொள்கின்றாய்/y         .
SFX W   ு    ்டுக்கொள்கின்றீர்/y         .
SFX W   ு    ்டுக்கொள்கின்றீர்கள்/y         .
SFX W   ு    ்டுக்கொள்கின்றான்/y         .
SFX W   ு    ்டுக்கொள்கின்றாள்/y        .
SFX W   ு    ்டுக்கொள்கின்றார்/y        .
SFX W   ு    ்டுக்கொள்கின்றார்கள்/y         .
SFX W   ு    ்டுக்கொள்கின்றது/y        .
SFX W   ு    ்டுக்கொள்கின்றன/y       .
SFX W   ு    ்டுக்கொள்வேன்/y       .
SFX W   ு    ்டுக்கொள்வோம்/y       .
SFX W   ு    ்டுக்கொள்வாய்/y         .
SFX W   ு    ்டுக்கொள்வீர்/y         .
SFX W   ு    ்டுக்கொள்வீர்கள்/y         .
SFX W   ு    ்டுக்கொள்வான்/y         .
SFX W   ு    ்டுக்கொள்வாள்/y        .
SFX W   ு    ்டுக்கொள்வார்/y        .
SFX W   ு    ்டுக்கொள்வார்கள்/y         .
SFX W   ு    ்டுக்கொள்ளும்/y        .
SFX W   ு     ்டுப்போ/y        .
SFX W   ு     ்டுப்போனேன்/y       .
SFX W   ு     ்டுப்போனோம்/y       .
SFX W   ு     ்டுப்போனாய்/y         .
SFX W   ு     ்டுப்போனீர்/y         .
SFX W   ு     ்டுப்போனீர்கள்/y         .
SFX W   ு     ்டுப்போனான்/y         .
SFX W   ு     ்டுப்போனாள்/y         .
SFX W   ு     ்டுப்போனார்/y         .
SFX W   ு     ்டுப்போனார்கள்/y        .
SFX W   ு     ்டுப்போனது/y         .
SFX W   ு     ்டுப்போயிற்று/y         .
SFX W   ு     ்டுப்போயின/y        .
SFX W   ு     ்டுப்போகிறேன்/y       .
SFX W   ு     ்டுப்போகிறோம்/y       .
SFX W   ு     ்டுப்போகிறாய்/y         .
SFX W   ு     ்டுப்போகிறீர்/y         .
SFX W   ு     ்டுப்போகிறீர்கள்/y         .
SFX W   ு     ்டுப்போகிறான்/y         .
SFX W   ு     ்டுப்போகிறாள்/y        .
SFX W   ு     ்டுப்போகிறார்/y        .
SFX W   ு     ்டுப்போகிறார்கள்/y         .
SFX W   ு     ்டுப்போகிறது/y        .
SFX W   ு     ்டுப்போகிறன/y       .
SFX W   ு     ்டுப்போகின்றேன்/y       .
SFX W   ு     ்டுப்போகின்றோம்/y       .
SFX W   ு     ்டுப்போகின்றாய்/y         .
SFX W   ு     ்டுப்போகின்றீர்/y         .
SFX W   ு     ்டுப்போகின்றீர்கள்/y         .
SFX W   ு     ்டுப்போகின்றான்/y         .
SFX W   ு     ்டுப்போகின்றாள்/y        .
SFX W   ு     ்டுப்போகின்றார்/y        .
SFX W   ு     ்டுப்போகின்றார்கள்/y         .
SFX W   ு     ்டுப்போகின்றது/y        .
SFX W   ு     ்டுப்போகின்றன/y       .
SFX W   ு     ்டுப்போவேன்/y       .
SFX W   ு     ்டுப்போவோம்/y       .
SFX W   ு     ்டுப்போவாய்/y         .
SFX W   ு     ்டுப்போவீர்/y         .
SFX W   ு     ்டுப்போவீர்கள்/y         .
SFX W   ு     ்டுப்போவான்/y         .
SFX W   ு     ்டுப்போவாள்/y        .
SFX W   ு     ்டுப்போவார்/y        .
SFX W   ு     ்டுப்போவார்கள்/y         .
SFX W   ு     ்டுப்போகும்/y        .
SFX W   ு     ்டுவிடு/y       .
SFX W   ு     ்டுவிட்டேன்/y       .
SFX W   ு     ்டுவிட்டோம்/y       .
SFX W   ு     ்டுவிட்டாய்/y         .
SFX W   ு     ்டுவிட்டீர்/y         .
SFX W   ு     ்டுவிட்டீர்கள்/y         .
SFX W   ு     ்டுவிட்டான்/y         .
SFX W   ு     ்டுவிட்டாள்/y         .
SFX W   ு     ்டுவிட்டார்/y         .
SFX W   ு     ்டுவிட்டார்கள்/y        .
SFX W   ு     ்டுவிட்டது/y         .
SFX W   ு     ்டுவிட்டன/y        .
SFX W   ு     ்டுவிடுகிறேன்/y       .
SFX W   ு     ்டுவிடுகிறோம்/y       .
SFX W   ு     ்டுவிடுகிறாய்/y         .
SFX W   ு     ்டுவிடுகிறீர்/y         .
SFX W   ு     ்டுவிடுகிறீர்கள்/y         .
SFX W   ு     ்டுவிடுகிறான்/y         .
SFX W   ு     ்டுவிடுகிறாள்/y        .
SFX W   ு     ்டுவிடுகிறார்/y        .
SFX W   ு     ்டுவிடுகிறார்கள்/y         .
SFX W   ு     ்டுவிடுகிறது/y        .
SFX W   ு     ்டுவிடுகிறன/y       .
SFX W   ு     ்டுவிடுகின்றேன்/y       .
SFX W   ு     ்டுவிடுகின்றோம்/y       .
SFX W   ு     ்டுவிடுகின்றாய்/y         .
SFX W   ு     ்டுவிடுகின்றீர்/y         .
SFX W   ு     ்டுவிடுகின்றீர்கள்/y         .
SFX W   ு     ்டுவிடுகின்றான்/y         .
SFX W   ு     ்டுவிடுகின்றாள்/y        .
SFX W   ு     ்டுவிடுகின்றார்/y        .
SFX W   ு     ்டுவிடுகின்றார்கள்/y         .
SFX W   ு     ்டுவிடுகின்றது/y        .
SFX W   ு     ்டுவிடுகின்றன/y       .
SFX W   ு     ்டுவிடுவேன்/y       .
SFX W   ு     ்டுவிடுவோம்/y       .
SFX W   ு     ்டுவிடுவாய்/y         .
SFX W   ு     ்டுவிடுவீர்/y         .
SFX W   ு     ்டுவிடுவீர்கள்/y         .
SFX W   ு     ்டுவிடுவான்/y        .
SFX W   ு     ்டுவிடுவாள்/y        .
SFX W   ு     ்டுவிடுவார்/y        .
SFX W   ு     ்டுவிடுவார்கள்/y         .
SFX W   ு     ்டுவிடும்/y        .
SFX W   ு     ்டுக்கொண்டிரு/y        .
SFX W   ு     ்டுக்கொண்டிருந்தேன்/y       .
SFX W   ு     ்டுக்கொண்டிருந்தோம்/y       .
SFX W   ு     ்டுக்கொண்டிருந்தாய்/y         .
SFX W   ு     ்டுக்கொண்டிருந்தீர்/y         .
SFX W   ு     ்டுக்கொண்டிருந்தீர்கள்/y         .
SFX W   ு     ்டுக்கொண்டிருந்தான்/y         .
SFX W   ு     ்டுக்கொண்டிருந்தாள்/y         .
SFX W   ு     ்டுக்கொண்டிருந்தார்/y         .
SFX W   ு     ்டுக்கொண்டிருந்தார்கள்/y        .
SFX W   ு     ்டுக்கொண்டிருந்தது/y         .
SFX W   ு     ்டுக்கொண்டிருந்தன/y        .
SFX W   ு     ்டுக்கொண்டிருக்கிறேன்/y       .
SFX W   ு     ்டுக்கொண்டிருக்கிறோம்/y       .
SFX W   ு     ்டுக்கொண்டிருக்கிறாய்/y         .
SFX W   ு     ்டுக்கொண்டிருக்கிறீர்/y         .
SFX W   ு     ்டுக்கொண்டிருக்கிறீர்கள்/y         .
SFX W   ு     ்டுக்கொண்டிருக்கிறான்/y         .
SFX W   ு     ்டுக்கொண்டிருக்கிறாள்/y        .
SFX W   ு     ்டுக்கொண்டிருக்கிறார்/y        .
SFX W   ு     ்டுக்கொண்டிருக்கிறார்கள்/y         .
SFX W   ு     ்டுக்கொண்டிருக்கிறது/y        .
SFX W   ு     ்டுக்கொண்டிருக்கிறன/y       .
SFX W   ு     ்டுக்கொண்டிருக்கின்றேன்/y       .
SFX W   ு     ்டுக்கொண்டிருக்கின்றோம்/y       .
SFX W   ு     ்டுக்கொண்டிருக்கின்றாய்/y         .
SFX W   ு     ்டுக்கொண்டிருக்கின்றீர்/y         .
SFX W   ு     ்டுக்கொண்டிருக்கின்றீர்கள்/y         .
SFX W   ு     ்டுக்கொண்டிருக்கின்றான்/y         .
SFX W   ு     ்டுக்கொண்டிருக்கின்றாள்/y        .
SFX W   ு     ்டுக்கொண்டிருக்கின்றார்/y        .
SFX W   ு     ்டுக்கொண்டிருக்கின்றார்கள்/y         .
SFX W   ு     ்டுக்கொண்டிருக்கின்றது/y        .
SFX W   ு     ்டுக்கொண்டிருக்கின்றன/y       .
SFX W   ு     ்டுக்கொண்டிருப்பேன்/y       .
SFX W   ு     ்டுக்கொண்டிருப்போம்/y       .
SFX W   ு     ்டுக்கொண்டிருப்பாய்/y         .
SFX W   ு     ்டுக்கொண்டிருப்பீர்/y         .
SFX W   ு     ்டுக்கொண்டிருப்பீர்கள்/y         .
SFX W   ு     ்டுக்கொண்டிருப்பான்/y         .
SFX W   ு     ்டுக்கொண்டிருப்பாள்/y        .
SFX W   ு     ்டுக்கொண்டிருப்பார்/y        .
SFX W   ு     ்டுக்கொண்டிருப்பார்கள்/y         .
SFX W   ு     ்டுக்கொண்டிருக்கும்/y        .
SFX W   ு     ்டாயிற்று/y        .
SFX W   ு     ்டுப்போடு/y       .
SFX W   ு     ்டுப்போட்டேன்/y       .
SFX W   ு     ்டுப்போட்டோம்/y       .
SFX W   ு     ்டுப்போட்டாய்/y         .
SFX W   ு     ்டுப்போட்டீர்/y         .
SFX W   ு     ்டுப்போட்டீர்கள்/y         .
SFX W   ு     ்டுப்போட்டான்/y         .
SFX W   ு     ்டுப்போட்டாள்/y         .
SFX W   ு     ்டுப்போட்டார்/y         .
SFX W   ு     ்டுப்போட்டார்கள்/y        .
SFX W   ு     ்டுப்போட்டது/y         .
SFX W   ு     ்டுப்போட்டன/y        .
SFX W   ு     ்டுப்போடுகிறேன்/y       .
SFX W   ு     ்டுப்போடுகிறோம்/y       .
SFX W   ு     ்டுப்போடுகிறாய்/y         .
SFX W   ு     ்டுப்போடுகிறீர்/y         .
SFX W   ு     ்டுப்போடுகிறீர்கள்/y         .
SFX W   ு     ்டுப்போடுகிறான்/y         .
SFX W   ு     ்டுப்போடுகிறாள்/y        .
SFX W   ு     ்டுப்போடுகிறார்/y        .
SFX W   ு     ்டுப்போடுகிறார்கள்/y         .
SFX W   ு     ்டுப்போடுகிறது/y        .
SFX W   ு     ்டுப்போடுகிறன/y       .
SFX W   ு     ்டுப்போடுகின்றேன்/y       .
SFX W   ு     ்டுப்போடுகின்றோம்/y       .
SFX W   ு     ்டுப்போடுகின்றாய்/y         .
SFX W   ு     ்டுப்போடுகின்றீர்/y         .
SFX W   ு     ்டுப்போடுகின்றீர்கள்/y         .
SFX W   ு     ்டுப்போடுகின்றான்/y         .
SFX W   ு     ்டுப்போடுகின்றாள்/y        .
SFX W   ு     ்டுப்போடுகின்றார்/y        .
SFX W   ு     ்டுப்போடுகின்றார்கள்/y         .
SFX W   ு     ்டுப்போடுகின்றது/y        .
SFX W   ு     ்டுப்போடுகின்றன/y       .
SFX W   ு     ்டுப்போடுவேன்/y       .
SFX W   ு     ்டுப்போடுவோம்/y       .
SFX W   ு     ்டுப்போடுவாய்/y         .
SFX W   ு     ்டுப்போடுவீர்/y         .
SFX W   ு     ்டுப்போடுவீர்கள்/y         .
SFX W   ு     ்டுப்போடுவான்/y        .
SFX W   ு     ்டுப்போடுவாள்/y        .
SFX W   ு     ்டுப்போடுவார்/y        .
SFX W   ு     ்டுப்போடுவார்கள்/y         .
SFX W   ு     ்டுப்போடும்/y        .
SFX W   ு     ்டுத்தொலை/y       .
SFX W   ு     ்டுத்தொலைந்தேன்/y       .
SFX W   ு     ்டுத்தொலைந்தோம்/y       .
SFX W   ு     ்டுத்தொலைந்தாய்/y         .
SFX W   ு     ்டுத்தொலைந்தீர்/y         .
SFX W   ு     ்டுத்தொலைந்தீர்கள்/y         .
SFX W   ு     ்டுத்தொலைந்தான்/y         .
SFX W   ு     ்டுத்தொலைந்தாள்/y         .
SFX W   ு     ்டுத்தொலைந்தார்/y         .
SFX W   ு     ்டுத்தொலைந்தார்கள்/y        .
SFX W   ு     ்டுத்தொலைந்தது/y         .
SFX W   ு     ்டுத்தொலைந்தன/y        .
SFX W   ு     ்டுத்தொலைகிறேன்/y       .
SFX W   ு     ்டுத்தொலைகிறோம்/y       .
SFX W   ு     ்டுத்தொலைகிறாய்/y         .
SFX W   ு     ்டுத்தொலைகிறீர்/y         .
SFX W   ு     ்டுத்தொலைகிறீர்கள்/y         .
SFX W   ு     ்டுத்தொலைகிறான்/y         .
SFX W   ு     ்டுத்தொலைகிறாள்/y        .
SFX W   ு     ்டுத்தொலைகிறார்/y        .
SFX W   ு     ்டுத்தொலைகிறார்கள்/y         .
SFX W   ு     ்டுத்தொலைகிறது/y        .
SFX W   ு     ்டுத்தொலைகிறன/y       .
SFX W   ு     ்டுத்தொலைகின்றேன்/y       .
SFX W   ு     ்டுத்தொலைகின்றோம்/y       .
SFX W   ு     ்டுத்தொலைகின்றாய்/y         .
SFX W   ு     ்டுத்தொலைகின்றீர்/y         .
SFX W   ு     ்டுத்தொலைகின்றீர்கள்/y         .
SFX W   ு     ்டுத்தொலைகின்றான்/y         .
SFX W   ு     ்டுத்தொலைகின்றாள்/y        .
SFX W   ு     ்டுத்தொலைகின்றார்/y        .
SFX W   ு     ்டுத்தொலைகின்றார்கள்/y         .
SFX W   ு     ்டுத்தொலைகின்றது/y        .
SFX W   ு     ்டுத்தொலைகின்றன/y       .
SFX W   ு     ்டுத்தொலைவேன்/y       .
SFX W   ு     ்டுத்தொலைவோம்/y       .
SFX W   ு     ்டுத்தொலைவாய்/y         .
SFX W   ு     ்டுத்தொலைவீர்/y         .
SFX W   ு     ்டுத்தொலைவீர்கள்/y         .
SFX W   ு     ்டுத்தொலைவான்/y         .
SFX W   ு     ்டுத்தொலைவாள்/y        .
SFX W   ு     ்டுத்தொலைவார்/y        .
SFX W   ு     ்டுத்தொலைவார்கள்/y         .
SFX W   ு     ்டுத்தொலையும்/y        .
SFX W   ு     ்டுத்தள்ளு/y        .
SFX W   ு     ்டுத்தள்ளினேன்/y       .
SFX W   ு     ்டுத்தள்ளினோம்/y       .
SFX W   ு     ்டுத்தள்ளினாய்/y         .
SFX W   ு     ்டுத்தள்ளினீர்/y         .
SFX W   ு     ்டுத்தள்ளினீர்கள்/y         .
SFX W   ு     ்டுத்தள்ளினான்/y         .
SFX W   ு     ்டுத்தள்ளினாள்/y         .
SFX W   ு     ்டுத்தள்ளினார்/y         .
SFX W   ு     ்டுத்தள்ளினார்கள்/y        .
SFX W   ு     ்டுத்தள்ளியது/y         .
SFX W   ு     ்டுத்தள்ளிற்று/y         .
SFX W   ு     ்டுத்தள்ளின/y        .
SFX W   ு     ்டுத்தள்ளுகிறேன்/y       .
SFX W   ு     ்டுத்தள்ளுகிறோம்/y       .
SFX W   ு     ்டுத்தள்ளுகிறாய்/y         .
SFX W   ு     ்டுத்தள்ளுகிறீர்/y         .
SFX W   ு     ்டுத்தள்ளுகிறீர்கள்/y         .
SFX W   ு     ்டுத்தள்ளுகிறான்/y         .
SFX W   ு     ்டுத்தள்ளுகிறாள்/y        .
SFX W   ு     ்டுத்தள்ளுகிறார்/y        .
SFX W   ு     ்டுத்தள்ளுகிறார்கள்/y         .
SFX W   ு     ்டுத்தள்ளுகிறது/y        .
SFX W   ு     ்டுத்தள்ளுகிறன/y       .
SFX W   ு     ்டுத்தள்ளுகின்றேன்/y       .
SFX W   ு     ்டுத்தள்ளுகின்றோம்/y       .
SFX W   ு     ்டுத்தள்ளுகின்றாய்/y         .
SFX W   ு     ்டுத்தள்ளுகின்றீர்/y         .
SFX W   ு     ்டுத்தள்ளுகின்றீர்கள்/y         .
SFX W   ு     ்டுத்தள்ளுகின்றான்/y         .
SFX W   ு     ்டுத்தள்ளுகின்றாள்/y        .
SFX W   ு     ்டுத்தள்ளுகின்றார்/y        .
SFX W   ு     ்டுத்தள்ளுகின்றார்கள்/y         .
SFX W   ு     ்டுத்தள்ளுகின்றது/y        .
SFX W   ு     ்டுத்தள்ளுகின்றன/y       .
SFX W   ு     ்டுத்தள்ளுவேன்/y       .
SFX W   ு     ்டுத்தள்ளுவோம்/y       .
SFX W   ு     ்டுத்தள்ளுவாய்/y         .
SFX W   ு     ்டுத்தள்ளுவீர்/y         .
SFX W   ு     ்டுத்தள்ளுவீர்கள்/y         .
SFX W   ு     ்டுத்தள்ளுவான்/y         .
SFX W   ு     ்டுத்தள்ளுவாள்/y        .
SFX W   ு     ்டுத்தள்ளுவார்/y        .
SFX W   ு     ்டுத்தள்ளுவார்கள்/y         .
SFX W   ு     ்டுத்தள்ளும்/y        .
SFX W   ு     ்டுக்கிழி/y       .
SFX W   ு     ்டுக்கிழித்தேன்/y       .
SFX W   ு     ்டுக்கிழித்தோம்/y       .
SFX W   ு     ்டுக்கிழித்தாய்/y       .
SFX W   ு     ்டுக்கிழித்தீர்/y       .
SFX W   ு     ்டுக்கிழித்தீர்கள்/y       .
SFX W   ு     ்டுக்கிழித்தான்/y       .
SFX W   ு     ்டுக்கிழித்தாள்/y       .
SFX W   ு     ்டுக்கிழித்தார்/y       .
SFX W   ு     ்டுக்கிழித்தார்கள்/y       .
SFX W   ு     ்டுக்கிழித்தது/y       .
SFX W   ு     ்டுக்கிழித்தன/y       .
SFX W   ு     ்டுக்கிழிக்கிறேன்/y       .
SFX W   ு     ்டுக்கிழிக்கிறோம்/y       .
SFX W   ு     ்டுக்கிழிக்கிறாய்/y         .
SFX W   ு     ்டுக்கிழிக்கிறீர்/y         .
SFX W   ு     ்டுக்கிழிக்கிறீர்கள்/y         .
SFX W   ு     ்டுக்கிழிக்கிறான்/y         .
SFX W   ு     ்டுக்கிழிக்கிறாள்/y        .
SFX W   ு     ்டுக்கிழிக்கிறார்/y        .
SFX W   ு     ்டுக்கிழிக்கிறார்கள்/y         .
SFX W   ு     ்டுக்கிழிக்கிறது/y        .
SFX W   ு     ்டுக்கிழிக்கிறன/y       .
SFX W   ு     ்டுக்கிழிக்கின்றேன்/y       .
SFX W   ு     ்டுக்கிழிக்கின்றோம்/y       .
SFX W   ு     ்டுக்கிழிக்கின்றாய்/y         .
SFX W   ு     ்டுக்கிழிக்கின்றீர்/y         .
SFX W   ு     ்டுக்கிழிக்கின்றீர்கள்/y         .
SFX W   ு     ்டுக்கிழிக்கின்றான்/y         .
SFX W   ு     ்டுக்கிழிக்கின்றாள்/y        .
SFX W   ு     ்டுக்கிழிக்கின்றார்/y        .
SFX W   ு     ்டுக்கிழிக்கின்றார்கள்/y         .
SFX W   ு     ்டுக்கிழிக்கின்றது/y        .
SFX W   ு     ்டுக்கிழிக்கின்றன/y       .
SFX W   ு     ்டுக்கிழிப்பேன்/y       .
SFX W   ு     ்டுக்கிழிப்போம்/y       .
SFX W   ு     ்டுக்கிழிப்பாய்/y         .
SFX W   ு     ்டுக்கிழிப்பீர்/y         .
SFX W   ு     ்டுக்கிழிப்பீர்கள்/y         .
SFX W   ு     ்டுக்கிழிப்பான்/y         .
SFX W   ு     ்டுக்கிழிப்பாள்/y        .
SFX W   ு     ்டுக்கிழிப்பார்/y        .
SFX W   ு     ்டுக்கிழிப்பார்கள்/y         .
SFX W   ு     ்டுக்கிழிக்கும்/y        .
SFX W   ு     ்டுக்கிட/y        .
SFX W   ு     ்டுக்கிடந்தேன்/y       .
SFX W   ு     ்டுக்கிடந்தோம்/y       .
SFX W   ு     ்டுக்கிடந்தாய்/y         .
SFX W   ு     ்டுக்கிடந்தீர்/y         .
SFX W   ு     ்டுக்கிடந்தீர்கள்/y         .
SFX W   ு     ்டுக்கிடந்தான்/y         .
SFX W   ு     ்டுக்கிடந்தாள்/y         .
SFX W   ு     ்டுக்கிடந்தார்/y         .
SFX W   ு     ்டுக்கிடந்தார்கள்/y        .
SFX W   ு     ்டுக்கிடந்தது/y         .
SFX W   ு     ்டுக்கிடந்தன/y        .
SFX W   ு     ்டுக்கிடக்கிறேன்/y       .
SFX W   ு     ்டுக்கிடக்கிறோம்/y       .
SFX W   ு     ்டுக்கிடக்கிறாய்/y         .
SFX W   ு     ்டுக்கிடக்கிறீர்/y         .
SFX W   ு     ்டுக்கிடக்கிறீர்கள்/y         .
SFX W   ு     ்டுக்கிடக்கிறான்/y         .
SFX W   ு     ்டுக்கிடக்கிறாள்/y        .
SFX W   ு     ்டுக்கிடக்கிறார்/y        .
SFX W   ு     ்டுக்கிடக்கிறார்கள்/y         .
SFX W   ு     ்டுக்கிடக்கிறது/y        .
SFX W   ு     ்டுக்கிடக்கிறன/y       .
SFX W   ு     ்டுக்கிடக்கின்றேன்/y       .
SFX W   ு     ்டுக்கிடக்கின்றோம்/y       .
SFX W   ு     ்டுக்கிடக்கின்றாய்/y         .
SFX W   ு     ்டுக்கிடக்கின்றீர்/y         .
SFX W   ு     ்டுக்கிடக்கின்றீர்கள்/y         .
SFX W   ு     ்டுக்கிடக்கின்றான்/y         .
SFX W   ு     ்டுக்கிடக்கின்றாள்/y        .
SFX W   ு     ்டுக்கிடக்கின்றார்/y        .
SFX W   ு     ்டுக்கிடக்கின்றார்கள்/y         .
SFX W   ு     ்டுக்கிடக்கின்றது/y        .
SFX W   ு     ்டுக்கிடக்கின்றன/y       .
SFX W   ு     ்டுக்கிடப்பேன்/y       .
SFX W   ு     ்டுக்கிடப்போம்/y       .
SFX W   ு     ்டுக்கிடப்பாய்/y         .
SFX W   ு     ்டுக்கிடப்பீர்/y         .
SFX W   ு     ்டுக்கிடப்பீர்கள்/y         .
SFX W   ு     ்டுக்கிடப்பான்/y         .
SFX W   ு     ்டுக்கிடப்பாள்/y        .
SFX W   ு     ்டுக்கிடப்பார்/y        .
SFX W   ு     ்டுக்கிடப்பார்கள்/y         .
SFX W   ு     ்டுக்கிடக்கும்/y        .
SFX W   ு     ்டுத்தீர்/y       .
SFX W   ு     ்டுத்தீர்த்தேன்/y       .
SFX W   ு     ்டுத்தீர்த்தோம்/y       .
SFX W   ு     ்டுத்தீர்த்தாய்/y       .
SFX W   ு     ்டுத்தீர்த்தீர்/y       .
SFX W   ு     ்டுத்தீர்த்தீர்கள்/y       .
SFX W   ு     ்டுத்தீர்த்தான்/y       .
SFX W   ு     ்டுத்தீர்த்தாள்/y       .
SFX W   ு     ்டுத்தீர்த்தார்/y       .
SFX W   ு     ்டுத்தீர்த்தார்கள்/y       .
SFX W   ு     ்டுத்தீர்த்தது/y       .
SFX W   ு     ்டுத்தீர்த்தன/y       .
SFX W   ு     ்டுத்தீர்க்கிறேன்/y       .
SFX W   ு     ்டுத்தீர்க்கிறோம்/y       .
SFX W   ு     ்டுத்தீர்க்கிறாய்/y         .
SFX W   ு     ்டுத்தீர்க்கிறீர்/y         .
SFX W   ு     ்டுத்தீர்க்கிறீர்கள்/y         .
SFX W   ு     ்டுத்தீர்க்கிறான்/y         .
SFX W   ு     ்டுத்தீர்க்கிறாள்/y        .
SFX W   ு     ்டுத்தீர்க்கிறார்/y        .
SFX W   ு     ்டுத்தீர்க்கிறார்கள்/y         .
SFX W   ு     ்டுத்தீர்க்கிறது/y        .
SFX W   ு     ்டுத்தீர்க்கிறன/y       .
SFX W   ு     ்டுத்தீர்க்கின்றேன்/y       .
SFX W   ு     ்டுத்தீர்க்கின்றோம்/y       .
SFX W   ு     ்டுத்தீர்க்கின்றாய்/y         .
SFX W   ு     ்டுத்தீர்க்கின்றீர்/y         .
SFX W   ு     ்டுத்தீர்க்கின்றீர்கள்/y         .
SFX W   ு     ்டுத்தீர்க்கின்றான்/y         .
SFX W   ு     ்டுத்தீர்க்கின்றாள்/y        .
SFX W   ு     ்டுத்தீர்க்கின்றார்/y        .
SFX W   ு     ்டுத்தீர்க்கின்றார்கள்/y         .
SFX W   ு     ்டுத்தீர்க்கின்றது/y        .
SFX W   ு     ்டுத்தீர்க்கின்றன/y       .
SFX W   ு     ்டுத்தீர்ப்பேன்/y       .
SFX W   ு     ்டுத்தீர்ப்போம்/y       .
SFX W   ு     ்டுத்தீர்ப்பாய்/y         .
SFX W   ு     ்டுத்தீர்ப்பீர்/y         .
SFX W   ு     ்டுத்தீர்ப்பீர்கள்/y         .
SFX W   ு     ்டுத்தீர்ப்பான்/y         .
SFX W   ு     ்டுத்தீர்ப்பாள்/y        .
SFX W   ு     ்டுத்தீர்ப்பார்/y        .
SFX W   ு     ்டுத்தீர்ப்பார்கள்/y         .
SFX W   ு     ்டுத்தீர்க்கும்/y        .
SFX W   ு     ்டுமுடி/y       .
SFX W   ு     ்டுமுடித்தேன்/y       .
SFX W   ு     ்டுமுடித்தோம்/y       .
SFX W   ு     ்டுமுடித்தாய்/y       .
SFX W   ு     ்டுமுடித்தீர்/y       .
SFX W   ு     ்டுமுடித்தீர்கள்/y       .
SFX W   ு     ்டுமுடித்தான்/y       .
SFX W   ு     ்டுமுடித்தாள்/y       .
SFX W   ு     ்டுமுடித்தார்/y       .
SFX W   ு     ்டுமுடித்தார்கள்/y       .
SFX W   ு     ்டுமுடித்தது/y       .
SFX W   ு     ்டுமுடித்தன/y       .
SFX W   ு     ்டுமுடிக்கிறேன்/y       .
SFX W   ு     ்டுமுடிக்கிறோம்/y       .
SFX W   ு     ்டுமுடிக்கிறாய்/y         .
SFX W   ு     ்டுமுடிக்கிறீர்/y         .
SFX W   ு     ்டுமுடிக்கிறீர்கள்/y         .
SFX W   ு     ்டுமுடிக்கிறான்/y         .
SFX W   ு     ்டுமுடிக்கிறாள்/y        .
SFX W   ு     ்டுமுடிக்கிறார்/y        .
SFX W   ு     ்டுமுடிக்கிறார்கள்/y         .
SFX W   ு     ்டுமுடிக்கிறது/y        .
SFX W   ு     ்டுமுடிக்கிறன/y       .
SFX W   ு     ்டுமுடிக்கின்றேன்/y       .
SFX W   ு     ்டுமுடிக்கின்றோம்/y       .
SFX W   ு     ்டுமுடிக்கின்றாய்/y         .
SFX W   ு     ்டுமுடிக்கின்றீர்/y         .
SFX W   ு     ்டுமுடிக்கின்றீர்கள்/y         .
SFX W   ு     ்டுமுடிக்கின்றான்/y         .
SFX W   ு     ்டுமுடிக்கின்றாள்/y        .
SFX W   ு     ்டுமுடிக்கின்றார்/y        .
SFX W   ு     ்டுமுடிக்கின்றார்கள்/y         .
SFX W   ு     ்டுமுடிக்கின்றது/y        .
SFX W   ு     ்டுமுடிக்கின்றன/y       .
SFX W   ு     ்டுமுடிப்பேன்/y       .
SFX W   ு     ்டுமுடிப்போம்/y       .
SFX W   ு     ்டுமுடிப்பாய்/y         .
SFX W   ு     ்டுமுடிப்பீர்/y         .
SFX W   ு     ்டுமுடிப்பீர்கள்/y         .
SFX W   ு     ்டுமுடிப்பான்/y         .
SFX W   ு     ்டுமுடிப்பாள்/y        .
SFX W   ு     ்டுமுடிப்பார்/y        .
SFX W   ு     ்டுமுடிப்பார்கள்/y         .
SFX W   ு     ்டுமுடிக்கும்/y        .
SFX W   ு      ாதது/y         .
SFX W   ு      ாது/y        .
SFX W   ு      ாமல்/y        .
SFX W   ு      ாமை/y         .
SFX W   ு      ாதே/y        .

# கொள் - டேன்-வேன்
SFX X Y 962
SFX X   0     ள/y       .
SFX X   0     ளச்செய்/y       .
SFX X   0     ளச்செய்தேன்/y       .
SFX X   0     ளச்செய்தோம்/y       .
SFX X   0     ளச்செய்தாய்/y       .
SFX X   0     ளச்செய்தீர்/y       .
SFX X   0     ளச்செய்தீர்கள்/y       .
SFX X   0     ளச்செய்தான்/y       .
SFX X   0     ளச்செய்தாள்/y       .
SFX X   0     ளச்செய்தார்/y       .
SFX X   0     ளச்செய்தார்கள்/y       .
SFX X   0     ளச்செய்தது/y       .
SFX X   0     ளச்செய்தன/y       .
SFX X   0     ளச்செய்கிறேன்/y       .
SFX X   0     ளச்செய்கிறோம்/y       .
SFX X   0     ளச்செய்கிறாய்/y         .
SFX X   0     ளச்செய்கிறீர்/y         .
SFX X   0     ளச்செய்கிறீர்கள்/y         .
SFX X   0     ளச்செய்கிறான்/y         .
SFX X   0     ளச்செய்கிறாள்/y        .
SFX X   0     ளச்செய்கிறார்/y        .
SFX X   0     ளச்செய்கிறார்கள்/y         .
SFX X   0     ளச்செய்கிறது/y        .
SFX X   0     ளச்செய்கிறன/y       .
SFX X   0     ளச்செய்கின்றேன்/y       .
SFX X   0     ளச்செய்கின்றோம்/y       .
SFX X   0     ளச்செய்கின்றாய்/y         .
SFX X   0     ளச்செய்கின்றீர்/y         .
SFX X   0     ளச்செய்கின்றீர்கள்/y         .
SFX X   0     ளச்செய்கின்றான்/y         .
SFX X   0     ளச்செய்கின்றாள்/y        .
SFX X   0     ளச்செய்கின்றார்/y        .
SFX X   0     ளச்செய்கின்றார்கள்/y         .
SFX X   0     ளச்செய்கின்றது/y        .
SFX X   0     ளச்செய்கின்றன/y       .
SFX X   0     ளச்செய்வேன்/y       .
SFX X   0     ளச்செய்வோம்/y       .
SFX X   0     ளச்செய்வாய்/y         .
SFX X   0     ளச்செய்வீர்/y         .
SFX X   0     ளச்செய்வீர்கள்/y         .
SFX X   0     ளச்செய்வான்/y         .
SFX X   0     ளச்செய்வாள்/y        .
SFX X   0     ளச்செய்வார்/y        .
SFX X   0     ளச்செய்வார்கள்/y         .
SFX X   0     ளச்செய்யும்/y        .
SFX X   0     ளவை/y       .
SFX X   0     ளவைத்தேன்/y       .
SFX X   0     ளவைத்தோம்/y       .
SFX X   0     ளவைத்தாய்/y       .
SFX X   0     ளவைத்தீர்/y       .
SFX X   0     ளவைத்தீர்கள்/y       .
SFX X   0     ளவைத்தான்/y       .
SFX X   0     ளவைத்தாள்/y       .
SFX X   0     ளவைத்தார்/y       .
SFX X   0     ளவைத்தார்கள்/y       .
SFX X   0     ளவைத்தது/y       .
SFX X   0     ளவைத்தன/y       .
SFX X   0     ளவைக்கிறேன்/y       .
SFX X   0     ளவைக்கிறோம்/y       .
SFX X   0     ளவைக்கிறாய்/y         .
SFX X   0     ளவைக்கிறீர்/y         .
SFX X   0     ளவைக்கிறீர்கள்/y         .
SFX X   0     ளவைக்கிறான்/y         .
SFX X   0     ளவைக்கிறாள்/y        .
SFX X   0     ளவைக்கிறார்/y        .
SFX X   0     ளவைக்கிறார்கள்/y         .
SFX X   0     ளவைக்கிறது/y        .
SFX X   0     ளவைக்கிறன/y       .
SFX X   0     ளவைக்கின்றேன்/y       .
SFX X   0     ளவைக்கின்றோம்/y       .
SFX X   0     ளவைக்கின்றாய்/y         .
SFX X   0     ளவைக்கின்றீர்/y         .
SFX X   0     ளவைக்கின்றீர்கள்/y         .
SFX X   0     ளவைக்கின்றான்/y         .
SFX X   0     ளவைக்கின்றாள்/y        .
SFX X   0     ளவைக்கின்றார்/y        .
SFX X   0     ளவைக்கின்றார்கள்/y         .
SFX X   0     ளவைக்கின்றது/y        .
SFX X   0     ளவைக்கின்றன/y       .
SFX X   0     ளவைப்பேன்/y       .
SFX X   0     ளவைப்போம்/y       .
SFX X   0     ளவைப்பாய்/y         .
SFX X   0     ளவைப்பீர்/y         .
SFX X   0     ளவைப்பீர்கள்/y         .
SFX X   0     ளவைப்பான்/y         .
SFX X   0     ளவைப்பாள்/y        .
SFX X   0     ளவைப்பார்/y        .
SFX X   0     ளவைப்பார்கள்/y         .
SFX X   0     ளவைக்கும்/y        .
SFX X   0     ளப்பார்/y       .
SFX X   0     ளப்பார்த்தேன்/y       .
SFX X   0     ளப்பார்த்தோம்/y       .
SFX X   0     ளப்பார்த்தாய்/y       .
SFX X   0     ளப்பார்த்தீர்/y       .
SFX X   0     ளப்பார்த்தீர்கள்/y       .
SFX X   0     ளப்பார்த்தான்/y       .
SFX X   0     ளப்பார்த்தாள்/y       .
SFX X   0     ளப்பார்த்தார்/y       .
SFX X   0     ளப்பார்த்தார்கள்/y       .
SFX X   0     ளப்பார்த்தது/y       .
SFX X   0     ளப்பார்த்தன/y       .
SFX X   0     ளப்பார்க்கிறேன்/y       .
SFX X   0     ளப்பார்க்கிறோம்/y       .
SFX X   0     ளப்பார்க்கிறாய்/y         .
SFX X   0     ளப்பார்க்கிறீர்/y         .
SFX X   0     ளப்பார்க்கிறீர்கள்/y         .
SFX X   0     ளப்பார்க்கிறான்/y         .
SFX X   0     ளப்பார்க்கிறாள்/y        .
SFX X   0     ளப்பார்க்கிறார்/y        .
SFX X   0     ளப்பார்க்கிறார்கள்/y         .
SFX X   0     ளப்பார்க்கிறது/y        .
SFX X   0     ளப்பார்க்கிறன/y       .
SFX X   0     ளப்பார்க்கின்றேன்/y       .
SFX X   0     ளப்பார்க்கின்றோம்/y       .
SFX X   0     ளப்பார்க்கின்றாய்/y         .
SFX X   0     ளப்பார்க்கின்றீர்/y         .
SFX X   0     ளப்பார்க்கின்றீர்கள்/y         .
SFX X   0     ளப்பார்க்கின்றான்/y         .
SFX X   0     ளப்பார்க்கின்றாள்/y        .
SFX X   0     ளப்பார்க்கின்றார்/y        .
SFX X   0     ளப்பார்க்கின்றார்கள்/y         .
SFX X   0     ளப்பார்க்கின்றது/y        .
SFX X   0     ளப்பார்க்கின்றன/y       .
SFX X   0     ளப்பார்ப்பேன்/y       .
SFX X   0     ளப்பார்ப்போம்/y       .
SFX X   0     ளப்பார்ப்பாய்/y         .
SFX X   0     ளப்பார்ப்பீர்/y         .
SFX X   0     ளப்பார்ப்பீர்கள்/y         .
SFX X   0     ளப்பார்ப்பான்/y         .
SFX X   0     ளப்பார்ப்பாள்/y        .
SFX X   0     ளப்பார்ப்பார்/y        .
SFX X   0     ளப்பார்ப்பார்கள்/y         .
SFX X   0     ளப்பார்க்கும்/y        .
SFX X   0     ளவா/y       .
SFX X   0     ளவந்தேன்/y       .
SFX X   0     ளவந்தோம்/y       .
SFX X   0     ளவந்தாய்/y         .
SFX X   0     ளவந்தீர்/y         .
SFX X   0     ளவந்தீர்கள்/y         .
SFX X   0     ளவந்தான்/y         .
SFX X   0     ளவந்தாள்/y         .
SFX X   0     ளவந்தார்/y         .
SFX X   0     ளவந்தார்கள்/y        .
SFX X   0     ளவந்தது/y         .
SFX X   0     ளவந்தன/y        .
SFX X   0     ளவருகிறேன்/y       .
SFX X   0     ளவருகிறோம்/y       .
SFX X   0     ளவருகிறாய்/y         .
SFX X   0     ளவருகிறீர்/y         .
SFX X   0     ளவருகிறீர்கள்/y         .
SFX X   0     ளவருகிறான்/y         .
SFX X   0     ளவருகிறாள்/y        .
SFX X   0     ளவருகிறார்/y        .
SFX X   0     ளவருகிறார்கள்/y         .
SFX X   0     ளவருகிறது/y        .
SFX X   0     ளவருகிறன/y       .
SFX X   0     ளவருகின்றேன்/y       .
SFX X   0     ளவருகின்றோம்/y       .
SFX X   0     ளவருகின்றாய்/y         .
SFX X   0     ளவருகின்றீர்/y         .
SFX X   0     ளவருகின்றீர்கள்/y         .
SFX X   0     ளவருகின்றான்/y         .
SFX X   0     ளவருகின்றாள்/y        .
SFX X   0     ளவருகின்றார்/y        .
SFX X   0     ளவருகின்றார்கள்/y         .
SFX X   0     ளவருகின்றது/y        .
SFX X   0     ளவருகின்றன/y       .
SFX X   0     ளவருவேன்/y       .
SFX X   0     ளவருவோம்/y       .
SFX X   0     ளவருவாய்/y         .
SFX X   0     ளவருவீர்/y         .
SFX X   0     ளவருவீர்கள்/y         .
SFX X   0     ளவருவான்/y         .
SFX X   0     ளவருவாள்/y        .
SFX X   0     ளவருவார்/y        .
SFX X   0     ளவருவார்கள்/y         .
SFX X   0     ளவரும்/y        .
SFX X   0     ளப்போ/y        .
SFX X   0     ளப்போனேன்/y       .
SFX X   0     ளப்போனோம்/y       .
SFX X   0     ளப்போனாய்/y         .
SFX X   0     ளப்போனீர்/y         .
SFX X   0     ளப்போனீர்கள்/y         .
SFX X   0     ளப்போனான்/y         .
SFX X   0     ளப்போனாள்/y         .
SFX X   0     ளப்போனார்/y         .
SFX X   0     ளப்போனார்கள்/y        .
SFX X   0     ளப்போனது/y         .
SFX X   0     ளப்போயிற்று/y         .
SFX X   0     ளப்போயின/y        .
SFX X   0     ளப்போகிறேன்/y       .
SFX X   0     ளப்போகிறோம்/y       .
SFX X   0     ளப்போகிறாய்/y         .
SFX X   0     ளப்போகிறீர்/y         .
SFX X   0     ளப்போகிறீர்கள்/y         .
SFX X   0     ளப்போகிறான்/y         .
SFX X   0     ளப்போகிறாள்/y        .
SFX X   0     ளப்போகிறார்/y        .
SFX X   0     ளப்போகிறார்கள்/y         .
SFX X   0     ளப்போகிறது/y        .
SFX X   0     ளப்போகிறன/y       .
SFX X   0     ளப்போகின்றேன்/y       .
SFX X   0     ளப்போகின்றோம்/y       .
SFX X   0     ளப்போகின்றாய்/y         .
SFX X   0     ளப்போகின்றீர்/y         .
SFX X   0     ளப்போகின்றீர்கள்/y         .
SFX X   0     ளப்போகின்றான்/y         .
SFX X   0     ளப்போகின்றாள்/y        .
SFX X   0     ளப்போகின்றார்/y        .
SFX X   0     ளப்போகின்றார்கள்/y         .
SFX X   0     ளப்போகின்றது/y        .
SFX X   0     ளப்போகின்றன/y       .
SFX X   0     ளப்போவேன்/y       .
SFX X   0     ளப்போவோம்/y       .
SFX X   0     ளப்போவாய்/y         .
SFX X   0     ளப்போவீர்/y         .
SFX X   0     ளப்போவீர்கள்/y         .
SFX X   0     ளப்போவான்/y         .
SFX X   0     ளப்போவாள்/y        .
SFX X   0     ளப்போவார்/y        .
SFX X   0     ளப்போவார்கள்/y         .
SFX X   0     ளப்போகும்/y        .
SFX X   0     ளவிரு/y        .
SFX X   0     ளவிருந்தேன்/y       .
SFX X   0     ளவிருந்தோம்/y       .
SFX X   0     ளவிருந்தாய்/y         .
SFX X   0     ளவிருந்தீர்/y         .
SFX X   0     ளவிருந்தீர்கள்/y         .
SFX X   0     ளவிருந்தான்/y         .
SFX X   0     ளவிருந்தாள்/y         .
SFX X   0     ளவிருந்தார்/y         .
SFX X   0     ளவிருந்தார்கள்/y        .
SFX X   0     ளவிருந்தது/y         .
SFX X   0     ளவிருந்தன/y        .
SFX X   0     ளவிருக்கிறேன்/y       .
SFX X   0     ளவிருக்கிறோம்/y       .
SFX X   0     ளவிருக்கிறாய்/y         .
SFX X   0     ளவிருக்கிறீர்/y         .
SFX X   0     ளவிருக்கிறீர்கள்/y         .
SFX X   0     ளவிருக்கிறான்/y         .
SFX X   0     ளவிருக்கிறாள்/y        .
SFX X   0     ளவிருக்கிறார்/y        .
SFX X   0     ளவிருக்கிறார்கள்/y         .
SFX X   0     ளவிருக்கிறது/y        .
SFX X   0     ளவிருக்கிறன/y       .
SFX X   0     ளவிருக்கின்றேன்/y       .
SFX X   0     ளவிருக்கின்றோம்/y       .
SFX X   0     ளவிருக்கின்றாய்/y         .
SFX X   0     ளவிருக்கின்றீர்/y         .
SFX X   0     ளவிருக்கின்றீர்கள்/y         .
SFX X   0     ளவிருக்கின்றான்/y         .
SFX X   0     ளவிருக்கின்றாள்/y        .
SFX X   0     ளவிருக்கின்றார்/y        .
SFX X   0     ளவிருக்கின்றார்கள்/y         .
SFX X   0     ளவிருக்கின்றது/y        .
SFX X   0     ளவிருக்கின்றன/y       .
SFX X   0     ளவிருப்பேன்/y       .
SFX X   0     ளவிருப்போம்/y       .
SFX X   0     ளவிருப்பாய்/y         .
SFX X   0     ளவிருப்பீர்/y         .
SFX X   0     ளவிருப்பீர்கள்/y         .
SFX X   0     ளவிருப்பான்/y         .
SFX X   0     ளவிருப்பாள்/y        .
SFX X   0     ளவிருப்பார்/y        .
SFX X   0     ளவிருப்பார்கள்/y         .
SFX X   0     ளவிருக்கும்/y        .
SFX X   0     ளவேண்டியிரு/y        .
SFX X   0     ளவேண்டியிருந்தேன்/y       .
SFX X   0     ளவேண்டியிருந்தோம்/y       .
SFX X   0     ளவேண்டியிருந்தாய்/y         .
SFX X   0     ளவேண்டியிருந்தீர்/y         .
SFX X   0     ளவேண்டியிருந்தீர்கள்/y         .
SFX X   0     ளவேண்டியிருந்தான்/y         .
SFX X   0     ளவேண்டியிருந்தாள்/y         .
SFX X   0     ளவேண்டியிருந்தார்/y         .
SFX X   0     ளவேண்டியிருந்தார்கள்/y        .
SFX X   0     ளவேண்டியிருந்தது/y         .
SFX X   0     ளவேண்டியிருந்தன/y        .
SFX X   0     ளவேண்டியிருக்கிறேன்/y       .
SFX X   0     ளவேண்டியிருக்கிறோம்/y       .
SFX X   0     ளவேண்டியிருக்கிறாய்/y         .
SFX X   0     ளவேண்டியிருக்கிறீர்/y         .
SFX X   0     ளவேண்டியிருக்கிறீர்கள்/y         .
SFX X   0     ளவேண்டியிருக்கிறான்/y         .
SFX X   0     ளவேண்டியிருக்கிறாள்/y        .
SFX X   0     ளவேண்டியிருக்கிறார்/y        .
SFX X   0     ளவேண்டியிருக்கிறார்கள்/y         .
SFX X   0     ளவேண்டியிருக்கிறது/y        .
SFX X   0     ளவேண்டியிருக்கிறன/y       .
SFX X   0     ளவேண்டியிருக்கின்றேன்/y       .
SFX X   0     ளவேண்டியிருக்கின்றோம்/y       .
SFX X   0     ளவேண்டியிருக்கின்றாய்/y         .
SFX X   0     ளவேண்டியிருக்கின்றீர்/y         .
SFX X   0     ளவேண்டியிருக்கின்றீர்கள்/y         .
SFX X   0     ளவேண்டியிருக்கின்றான்/y         .
SFX X   0     ளவேண்டியிருக்கின்றாள்/y        .
SFX X   0     ளவேண்டியிருக்கின்றார்/y        .
SFX X   0     ளவேண்டியிருக்கின்றார்கள்/y         .
SFX X   0     ளவேண்டியிருக்கின்றது/y        .
SFX X   0     ளவேண்டியிருக்கின்றன/y       .
SFX X   0     ளவேண்டியிருப்பேன்/y       .
SFX X   0     ளவேண்டியிருப்போம்/y       .
SFX X   0     ளவேண்டியிருப்பாய்/y         .
SFX X   0     ளவேண்டியிருப்பீர்/y         .
SFX X   0     ளவேண்டியிருப்பீர்கள்/y         .
SFX X   0     ளவேண்டியிருப்பான்/y         .
SFX X   0     ளவேண்டியிருப்பாள்/y        .
SFX X   0     ளவேண்டியிருப்பார்/y        .
SFX X   0     ளவேண்டியிருப்பார்கள்/y         .
SFX X   0     ளவேண்டியிருக்கும்/y        .
SFX X   0     ளவேண்டியிருத்தல்/y        .
SFX X   0     ளவேண்டியிருந்தது/y        .
SFX X   0     ளவேண்டிவா/y        .
SFX X   0     ளவேண்டிவந்தேன்/y       .
SFX X   0     ளவேண்டிவந்தோம்/y       .
SFX X   0     ளவேண்டிவந்தாய்/y         .
SFX X   0     ளவேண்டிவந்தீர்/y         .
SFX X   0     ளவேண்டிவந்தீர்கள்/y         .
SFX X   0     ளவேண்டிவந்தான்/y         .
SFX X   0     ளவேண்டிவந்தாள்/y         .
SFX X   0     ளவேண்டிவந்தார்/y         .
SFX X   0     ளவேண்டிவந்தார்கள்/y        .
SFX X   0     ளவேண்டிவந்தது/y         .
SFX X   0     ளவேண்டிவந்தன/y        .
SFX X   0     ளவேண்டிவருகிறேன்/y       .
SFX X   0     ளவேண்டிவருகிறோம்/y       .
SFX X   0     ளவேண்டிவருகிறாய்/y         .
SFX X   0     ளவேண்டிவருகிறீர்/y         .
SFX X   0     ளவேண்டிவருகிறீர்கள்/y         .
SFX X   0     ளவேண்டிவருகிறான்/y         .
SFX X   0     ளவேண்டிவருகிறாள்/y        .
SFX X   0     ளவேண்டிவருகிறார்/y        .
SFX X   0     ளவேண்டிவருகிறார்கள்/y         .
SFX X   0     ளவேண்டிவருகிறது/y        .
SFX X   0     ளவேண்டிவருகிறன/y       .
SFX X   0     ளவேண்டிவருகின்றேன்/y       .
SFX X   0     ளவேண்டிவருகின்றோம்/y       .
SFX X   0     ளவேண்டிவருகின்றாய்/y         .
SFX X   0     ளவேண்டிவருகின்றீர்/y         .
SFX X   0     ளவேண்டிவருகின்றீர்கள்/y         .
SFX X   0     ளவேண்டிவருகின்றான்/y         .
SFX X   0     ளவேண்டிவருகின்றாள்/y        .
SFX X   0     ளவேண்டிவருகின்றார்/y        .
SFX X   0     ளவேண்டிவருகின்றார்கள்/y         .
SFX X   0     ளவேண்டிவருகின்றது/y        .
SFX X   0     ளவேண்டிவருகின்றன/y       .
SFX X   0     ளவேண்டிவருவேன்/y       .
SFX X   0     ளவேண்டிவருவோம்/y       .
SFX X   0     ளவேண்டிவருவாய்/y         .
SFX X   0     ளவேண்டிவருவீர்/y         .
SFX X   0     ளவேண்டிவருவீர்கள்/y         .
SFX X   0     ளவேண்டிவருவான்/y         .
SFX X   0     ளவேண்டிவருவாள்/y        .
SFX X   0     ளவேண்டிவருவார்/y        .
SFX X   0     ளவேண்டிவருவார்கள்/y         .
SFX X   0     ளவேண்டிவரும்/y        .
SFX X   0     ளவேண்டிவருதல்/y        .
SFX X   0     ளவேண்டிவந்தது/y        .
SFX X   0     ளமுடியும்/y        .
SFX X   0     ளமுடியாது/y       .
SFX X   0     ளவியலும்/y       .
SFX X   0     ளவியலாது/y         .
SFX X   0     ளவில்லை/y        .
SFX X   0     ளமாட்டேன்/y       .
SFX X   0     ளமாட்டோம்/y       .
SFX X   0     ளமாட்டாய்/y         .
SFX X   0     ளமாட்டீர்/y         .
SFX X   0     ளமாட்டீர்கள்/y         .
SFX X   0     ளமாட்டான்/y         .
SFX X   0     ளமாட்டாள்/y         .
SFX X   0     ளமாட்டார்/y         .
SFX X   0     ளமாட்டார்கள்/y        .
SFX X   0     ளாது/y         .
SFX X   0     ளக்கூடாது/y         .
SFX X   0     ளக்கூடும்/y         .
SFX X   0     ளவேண்டாம்/y         .
SFX X   0     ளவேண்டும்/y         .
SFX X   0     ளட்டும்/y         .
SFX X   0     ளலாகும்/y         .
SFX X   0     ளலாம்/y         .
SFX X   0     ளுங்கள்/y         .
SFX X   0     ளுங்களேன்/y         .
SFX X   0     ளேன்/y         .
SFX X   ள்     ண்டேன்/y       .
SFX X   ள்     ண்டோம்/y       .
SFX X   ள்     ண்டாய்/y         .
SFX X   ள்     ண்டீர்/y         .
SFX X   ள்     ண்டீர்கள்/y         .
SFX X   ள்     ண்டான்/y         .
SFX X   ள்     ண்டாள்/y         .
SFX X   ள்     ண்டார்/y         .
SFX X   ள்     ண்டார்கள்/y        .
SFX X   ள்     ண்டது/y         .
SFX X   ள்     ண்டன/y        .
SFX X   0    கிறேன்/y       .
SFX X   0    கிறோம்/y       .
SFX X   0    கிறாய்/y         .
SFX X   0    கிறீர்/y         .
SFX X   0    கிறீர்கள்/y         .
SFX X   0    கிறான்/y         .
SFX X   0    கிறாள்/y        .
SFX X   0    கிறார்/y        .
SFX X   0    கிறார்கள்/y         .
SFX X   0    கிறது/y        .
SFX X   0    கிறன/y       .
SFX X   0    கின்றேன்/y       .
SFX X   0    கின்றோம்/y       .
SFX X   0    கின்றாய்/y         .
SFX X   0    கின்றீர்/y         .
SFX X   0    கின்றீர்கள்/y         .
SFX X   0    கின்றான்/y         .
SFX X   0    கின்றாள்/y        .
SFX X   0    கின்றார்/y        .
SFX X   0    கின்றார்கள்/y         .
SFX X   0    கின்றது/y        .
SFX X   0    கின்றன/y       .
SFX X   0    வேன்/y       .
SFX X   0    வோம்/y       .
SFX X   0    வாய்/y         .
SFX X   0    வீர்/y         .
SFX X   0    வீர்கள்/y         .
SFX X   0    வான்/y         .
SFX X   0    வாள்/y        .
SFX X   0    வார்/y        .
SFX X   0    வார்கள்/y         .
SFX X   0    ளும்/y        .
SFX X   ள்     ண்டுகாட்டு/y       .
SFX X   ள்     ண்டுகாட்டினேன்/y       .
SFX X   ள்     ண்டுகாட்டினோம்/y       .
SFX X   ள்     ண்டுகாட்டினாய்/y         .
SFX X   ள்     ண்டுகாட்டினீர்/y         .
SFX X   ள்     ண்டுகாட்டினீர்கள்/y         .
SFX X   ள்     ண்டுகாட்டினான்/y         .
SFX X   ள்     ண்டுகாட்டினாள்/y         .
SFX X   ள்     ண்டுகாட்டினார்/y         .
SFX X   ள்     ண்டுகாட்டினார்கள்/y        .
SFX X   ள்     ண்டுகாட்டியது/y         .
SFX X   ள்     ண்டுகாட்டிற்று/y         .
SFX X   ள்     ண்டுகாட்டின/y        .
SFX X   ள்     ண்டுகாட்டுகிறேன்/y       .
SFX X   ள்     ண்டுகாட்டுகிறோம்/y       .
SFX X   ள்     ண்டுகாட்டுகிறாய்/y         .
SFX X   ள்     ண்டுகாட்டுகிறீர்/y         .
SFX X   ள்     ண்டுகாட்டுகிறீர்கள்/y         .
SFX X   ள்     ண்டுகாட்டுகிறான்/y         .
SFX X   ள்     ண்டுகாட்டுகிறாள்/y        .
SFX X   ள்     ண்டுகாட்டுகிறார்/y        .
SFX X   ள்     ண்டுகாட்டுகிறார்கள்/y         .
SFX X   ள்     ண்டுகாட்டுகிறது/y        .
SFX X   ள்     ண்டுகாட்டுகிறன/y       .
SFX X   ள்     ண்டுகாட்டுகின்றேன்/y       .
SFX X   ள்     ண்டுகாட்டுகின்றோம்/y       .
SFX X   ள்     ண்டுகாட்டுகின்றாய்/y         .
SFX X   ள்     ண்டுகாட்டுகின்றீர்/y         .
SFX X   ள்     ண்டுகாட்டுகின்றீர்கள்/y         .
SFX X   ள்     ண்டுகாட்டுகின்றான்/y         .
SFX X   ள்     ண்டுகாட்டுகின்றாள்/y        .
SFX X   ள்     ண்டுகாட்டுகின்றார்/y        .
SFX X   ள்     ண்டுகாட்டுகின்றார்கள்/y         .
SFX X   ள்     ண்டுகாட்டுகின்றது/y        .
SFX X   ள்     ண்டுகாட்டுகின்றன/y       .
SFX X   ள்     ண்டுகாட்டுவேன்/y       .
SFX X   ள்     ண்டுகாட்டுவோம்/y       .
SFX X   ள்     ண்டுகாட்டுவாய்/y         .
SFX X   ள்     ண்டுகாட்டுவீர்/y         .
SFX X   ள்     ண்டுகாட்டுவீர்கள்/y         .
SFX X   ள்     ண்டுகாட்டுவான்/y         .
SFX X   ள்     ண்டுகாட்டுவாள்/y        .
SFX X   ள்     ண்டுகாட்டுவார்/y        .
SFX X   ள்     ண்டுகாட்டுவார்கள்/y         .
SFX X   ள்     ண்டுகாட்டும்/y        .
SFX X   ள்     ண்டுகொடு/y       .
SFX X   ள்     ண்டுகொடுத்தேன்/y       .
SFX X   ள்     ண்டுகொடுத்தோம்/y       .
SFX X   ள்     ண்டுகொடுத்தாய்/y         .
SFX X   ள்     ண்டுகொடுத்தீர்/y         .
SFX X   ள்     ண்டுகொடுத்தீர்கள்/y         .
SFX X   ள்     ண்டுகொடுத்தான்/y         .
SFX X   ள்     ண்டுகொடுத்தாள்/y         .
SFX X   ள்     ண்டுகொடுத்தார்/y         .
SFX X   ள்     ண்டுகொடுத்தார்கள்/y        .
SFX X   ள்     ண்டுகொடுத்தது/y         .
SFX X   ள்     ண்டுகொடுத்தன/y        .
SFX X   ள்     ண்டுகொடுக்கிறேன்/y       .
SFX X   ள்     ண்டுகொடுக்கிறோம்/y       .
SFX X   ள்     ண்டுகொடுக்கிறாய்/y         .
SFX X   ள்     ண்டுகொடுக்கிறீர்/y         .
SFX X   ள்     ண்டுகொடுக்கிறீர்கள்/y         .
SFX X   ள்     ண்டுகொடுக்கிறான்/y         .
SFX X   ள்     ண்டுகொடுக்கிறாள்/y        .
SFX X   ள்     ண்டுகொடுக்கிறார்/y        .
SFX X   ள்     ண்டுகொடுக்கிறார்கள்/y         .
SFX X   ள்     ண்டுகொடுக்கிறது/y        .
SFX X   ள்     ண்டுகொடுக்கிறன/y       .
SFX X   ள்     ண்டுகொடுக்கின்றேன்/y       .
SFX X   ள்     ண்டுகொடுக்கின்றோம்/y       .
SFX X   ள்     ண்டுகொடுக்கின்றாய்/y         .
SFX X   ள்     ண்டுகொடுக்கின்றீர்/y         .
SFX X   ள்     ண்டுகொடுக்கின்றீர்கள்/y         .
SFX X   ள்     ண்டுகொடுக்கின்றான்/y         .
SFX X   ள்     ண்டுகொடுக்கின்றாள்/y        .
SFX X   ள்     ண்டுகொடுக்கின்றார்/y        .
SFX X   ள்     ண்டுகொடுக்கின்றார்கள்/y         .
SFX X   ள்     ண்டுகொடுக்கின்றது/y        .
SFX X   ள்     ண்டுகொடுக்கின்றன/y       .
SFX X   ள்     ண்டுகொடுப்பேன்/y       .
SFX X   ள்     ண்டுகொடுப்போம்/y       .
SFX X   ள்     ண்டுகொடுப்பாய்/y         .
SFX X   ள்     ண்டுகொடுப்பீர்/y         .
SFX X   ள்     ண்டுகொடுப்பீர்கள்/y         .
SFX X   ள்     ண்டுகொடுப்பான்/y         .
SFX X   ள்     ண்டுகொடுப்பாள்/y        .
SFX X   ள்     ண்டுகொடுப்பார்/y        .
SFX X   ள்     ண்டுகொடுப்பார்கள்/y         .
SFX X   ள்     ண்டுகொடுக்கும்/y        .
SFX X   ள்     ண்டுவை/y       .
SFX X   ள்     ண்டுவைத்தேன்/y       .
SFX X   ள்     ண்டுவைத்தோம்/y       .
SFX X   ள்     ண்டுவைத்தாய்/y         .
SFX X   ள்     ண்டுவைத்தீர்/y         .
SFX X   ள்     ண்டுவைத்தீர்கள்/y         .
SFX X   ள்     ண்டுவைத்தான்/y         .
SFX X   ள்     ண்டுவைத்தாள்/y         .
SFX X   ள்     ண்டுவைத்தார்/y         .
SFX X   ள்     ண்டுவைத்தார்கள்/y        .
SFX X   ள்     ண்டுவைத்தது/y         .
SFX X   ள்     ண்டுவைத்தன/y        .
SFX X   ள்     ண்டுவைக்கிறேன்/y       .
SFX X   ள்     ண்டுவைக்கிறோம்/y       .
SFX X   ள்     ண்டுவைக்கிறாய்/y         .
SFX X   ள்     ண்டுவைக்கிறீர்/y         .
SFX X   ள்     ண்டுவைக்கிறீர்கள்/y         .
SFX X   ள்     ண்டுவைக்கிறான்/y         .
SFX X   ள்     ண்டுவைக்கிறாள்/y        .
SFX X   ள்     ண்டுவைக்கிறார்/y        .
SFX X   ள்     ண்டுவைக்கிறார்கள்/y         .
SFX X   ள்     ண்டுவைக்கிறது/y        .
SFX X   ள்     ண்டுவைக்கிறன/y       .
SFX X   ள்     ண்டுவைக்கின்றேன்/y       .
SFX X   ள்     ண்டுவைக்கின்றோம்/y       .
SFX X   ள்     ண்டுவைக்கின்றாய்/y         .
SFX X   ள்     ண்டுவைக்கின்றீர்/y         .
SFX X   ள்     ண்டுவைக்கின்றீர்கள்/y         .
SFX X   ள்     ண்டுவைக்கின்றான்/y         .
SFX X   ள்     ண்டுவைக்கின்றாள்/y        .
SFX X   ள்     ண்டுவைக்கின்றார்/y        .
SFX X   ள்     ண்டுவைக்கின்றார்கள்/y         .
SFX X   ள்     ண்டுவைக்கின்றது/y        .
SFX X   ள்     ண்டுவைக்கின்றன/y       .
SFX X   ள்     ண்டுவைப்பேன்/y       .
SFX X   ள்     ண்டுவைப்போம்/y       .
SFX X   ள்     ண்டுவைப்பாய்/y         .
SFX X   ள்     ண்டுவைப்பீர்/y         .
SFX X   ள்     ண்டுவைப்பீர்கள்/y         .
SFX X   ள்     ண்டுவைப்பான்/y         .
SFX X   ள்     ண்டுவைப்பாள்/y        .
SFX X   ள்     ண்டுவைப்பார்/y        .
SFX X   ள்     ண்டுவைப்பார்கள்/y         .
SFX X   ள்     ண்டுவைக்கும்/y        .
SFX X   ள்     ண்டுபார்/y       .
SFX X   ள்     ண்டுபார்த்தேன்/y       .
SFX X   ள்     ண்டுபார்த்தோம்/y       .
SFX X   ள்     ண்டுபார்த்தாய்/y         .
SFX X   ள்     ண்டுபார்த்தீர்/y         .
SFX X   ள்     ண்டுபார்த்தீர்கள்/y         .
SFX X   ள்     ண்டுபார்த்தான்/y         .
SFX X   ள்     ண்டுபார்த்தாள்/y         .
SFX X   ள்     ண்டுபார்த்தார்/y         .
SFX X   ள்     ண்டுபார்த்தார்கள்/y        .
SFX X   ள்     ண்டுபார்த்தது/y         .
SFX X   ள்     ண்டுபார்த்தன/y        .
SFX X   ள்     ண்டுபார்க்கிறேன்/y       .
SFX X   ள்     ண்டுபார்க்கிறோம்/y       .
SFX X   ள்     ண்டுபார்க்கிறாய்/y         .
SFX X   ள்     ண்டுபார்க்கிறீர்/y         .
SFX X   ள்     ண்டுபார்க்கிறீர்கள்/y         .
SFX X   ள்     ண்டுபார்க்கிறான்/y         .
SFX X   ள்     ண்டுபார்க்கிறாள்/y        .
SFX X   ள்     ண்டுபார்க்கிறார்/y        .
SFX X   ள்     ண்டுபார்க்கிறார்கள்/y         .
SFX X   ள்     ண்டுபார்க்கிறது/y        .
SFX X   ள்     ண்டுபார்க்கிறன/y       .
SFX X   ள்     ண்டுபார்க்கின்றேன்/y       .
SFX X   ள்     ண்டுபார்க்கின்றோம்/y       .
SFX X   ள்     ண்டுபார்க்கின்றாய்/y         .
SFX X   ள்     ண்டுபார்க்கின்றீர்/y         .
SFX X   ள்     ண்டுபார்க்கின்றீர்கள்/y         .
SFX X   ள்     ண்டுபார்க்கின்றான்/y         .
SFX X   ள்     ண்டுபார்க்கின்றாள்/y        .
SFX X   ள்     ண்டுபார்க்கின்றார்/y        .
SFX X   ள்     ண்டுபார்க்கின்றார்கள்/y         .
SFX X   ள்     ண்டுபார்க்கின்றது/y        .
SFX X   ள்     ண்டுபார்க்கின்றன/y       .
SFX X   ள்     ண்டுபார்ப்பேன்/y       .
SFX X   ள்     ண்டுபார்ப்போம்/y       .
SFX X   ள்     ண்டுபார்ப்பாய்/y         .
SFX X   ள்     ண்டுபார்ப்பீர்/y         .
SFX X   ள்     ண்டுபார்ப்பீர்கள்/y         .
SFX X   ள்     ண்டுபார்ப்பான்/y         .
SFX X   ள்     ண்டுபார்ப்பாள்/y        .
SFX X   ள்     ண்டுபார்ப்பார்/y        .
SFX X   ள்     ண்டுபார்ப்பார்கள்/y         .
SFX X   ள்     ண்டுபார்க்கும்/y        .
SFX X   ள்      ண்டிரு/y        .
SFX X   ள்      ண்டிருந்தேன்/y       .
SFX X   ள்      ண்டிருந்தோம்/y       .
SFX X   ள்      ண்டிருந்தாய்/y         .
SFX X   ள்      ண்டிருந்தீர்/y         .
SFX X   ள்      ண்டிருந்தீர்கள்/y         .
SFX X   ள்      ண்டிருந்தான்/y         .
SFX X   ள்      ண்டிருந்தாள்/y         .
SFX X   ள்      ண்டிருந்தார்/y         .
SFX X   ள்      ண்டிருந்தார்கள்/y        .
SFX X   ள்      ண்டிருந்தது/y         .
SFX X   ள்      ண்டிருந்தன/y        .
SFX X   ள்      ண்டிருக்கிறேன்/y       .
SFX X   ள்      ண்டிருக்கிறோம்/y       .
SFX X   ள்      ண்டிருக்கிறாய்/y         .
SFX X   ள்      ண்டிருக்கிறீர்/y         .
SFX X   ள்      ண்டிருக்கிறீர்கள்/y         .
SFX X   ள்      ண்டிருக்கிறான்/y         .
SFX X   ள்      ண்டிருக்கிறாள்/y        .
SFX X   ள்      ண்டிருக்கிறார்/y        .
SFX X   ள்      ண்டிருக்கிறார்கள்/y         .
SFX X   ள்      ண்டிருக்கிறது/y        .
SFX X   ள்      ண்டிருக்கிறன/y       .
SFX X   ள்      ண்டிருக்கின்றேன்/y       .
SFX X   ள்      ண்டிருக்கின்றோம்/y       .
SFX X   ள்      ண்டிருக்கின்றாய்/y         .
SFX X   ள்      ண்டிருக்கின்றீர்/y         .
SFX X   ள்      ண்டிருக்கின்றீர்கள்/y         .
SFX X   ள்      ண்டிருக்கின்றான்/y         .
SFX X   ள்      ண்டிருக்கின்றாள்/y        .
SFX X   ள்      ண்டிருக்கின்றார்/y        .
SFX X   ள்      ண்டிருக்கின்றார்கள்/y         .
SFX X   ள்      ண்டிருக்கின்றது/y        .
SFX X   ள்      ண்டிருக்கின்றன/y       .
SFX X   ள்      ண்டிருப்பேன்/y       .
SFX X   ள்      ண்டிருப்போம்/y       .
SFX X   ள்      ண்டிருப்பாய்/y         .
SFX X   ள்      ண்டிருப்பீர்/y         .
SFX X   ள்      ண்டிருப்பீர்கள்/y         .
SFX X   ள்      ண்டிருப்பான்/y         .
SFX X   ள்      ண்டிருப்பாள்/y        .
SFX X   ள்      ண்டிருப்பார்/y        .
SFX X   ள்      ண்டிருப்பார்கள்/y         .
SFX X   ள்      ண்டிருக்கும்/y        .
SFX X   ள்      ண்டுபோ/y        .
SFX X   ள்      ண்டுபோனேன்/y       .
SFX X   ள்      ண்டுபோனோம்/y       .
SFX X   ள்      ண்டுபோனாய்/y         .
SFX X   ள்      ண்டுபோனீர்/y         .
SFX X   ள்      ண்டுபோனீர்கள்/y         .
SFX X   ள்      ண்டுபோனான்/y         .
SFX X   ள்      ண்டுபோனாள்/y         .
SFX X   ள்      ண்டுபோனார்/y         .
SFX X   ள்      ண்டுபோனார்கள்/y        .
SFX X   ள்      ண்டுபோனது/y         .
SFX X   ள்      ண்டுபோயிற்று/y         .
SFX X   ள்      ண்டுபோயின/y        .
SFX X   ள்      ண்டுபோகிறேன்/y       .
SFX X   ள்      ண்டுபோகிறோம்/y       .
SFX X   ள்      ண்டுபோகிறாய்/y         .
SFX X   ள்      ண்டுபோகிறீர்/y         .
SFX X   ள்      ண்டுபோகிறீர்கள்/y         .
SFX X   ள்      ண்டுபோகிறான்/y         .
SFX X   ள்      ண்டுபோகிறாள்/y        .
SFX X   ள்      ண்டுபோகிறார்/y        .
SFX X   ள்      ண்டுபோகிறார்கள்/y         .
SFX X   ள்      ண்டுபோகிறது/y        .
SFX X   ள்      ண்டுபோகிறன/y       .
SFX X   ள்      ண்டுபோகின்றேன்/y       .
SFX X   ள்      ண்டுபோகின்றோம்/y       .
SFX X   ள்      ண்டுபோகின்றாய்/y         .
SFX X   ள்      ண்டுபோகின்றீர்/y         .
SFX X   ள்      ண்டுபோகின்றீர்கள்/y         .
SFX X   ள்      ண்டுபோகின்றான்/y         .
SFX X   ள்      ண்டுபோகின்றாள்/y        .
SFX X   ள்      ண்டுபோகின்றார்/y        .
SFX X   ள்      ண்டுபோகின்றார்கள்/y         .
SFX X   ள்      ண்டுபோகின்றது/y        .
SFX X   ள்      ண்டுபோகின்றன/y       .
SFX X   ள்      ண்டுபோவேன்/y       .
SFX X   ள்      ண்டுபோவோம்/y       .
SFX X   ள்      ண்டுபோவாய்/y         .
SFX X   ள்      ண்டுபோவீர்/y         .
SFX X   ள்      ண்டுபோவீர்கள்/y         .
SFX X   ள்      ண்டுபோவான்/y         .
SFX X   ள்      ண்டுபோவாள்/y        .
SFX X   ள்      ண்டுபோவார்/y        .
SFX X   ள்      ண்டுபோவார்கள்/y         .
SFX X   ள்      ண்டுபோகும்/y        .
SFX X   ள்     ண்டுவிடு/y       .
SFX X   ள்     ண்டுவிட்டேன்/y       .
SFX X   ள்     ண்டுவிட்டோம்/y       .
SFX X   ள்     ண்டுவிட்டாய்/y         .
SFX X   ள்     ண்டுவிட்டீர்/y         .
SFX X   ள்     ண்டுவிட்டீர்கள்/y         .
SFX X   ள்     ண்டுவிட்டான்/y         .
SFX X   ள்     ண்டுவிட்டாள்/y         .
SFX X   ள்     ண்டுவிட்டார்/y         .
SFX X   ள்     ண்டுவிட்டார்கள்/y        .
SFX X   ள்     ண்டுவிட்டது/y         .
SFX X   ள்     ண்டுவிட்டன/y        .
SFX X   ள்     ண்டுவிடுகிறேன்/y       .
SFX X   ள்     ண்டுவிடுகிறோம்/y       .
SFX X   ள்     ண்டுவிடுகிறாய்/y         .
SFX X   ள்     ண்டுவிடுகிறீர்/y         .
SFX X   ள்     ண்டுவிடுகிறீர்கள்/y         .
SFX X   ள்     ண்டுவிடுகிறான்/y         .
SFX X   ள்     ண்டுவிடுகிறாள்/y        .
SFX X   ள்     ண்டுவிடுகிறார்/y        .
SFX X   ள்     ண்டுவிடுகிறார்கள்/y         .
SFX X   ள்     ண்டுவிடுகிறது/y        .
SFX X   ள்     ண்டுவிடுகிறன/y       .
SFX X   ள்     ண்டுவிடுகின்றேன்/y       .
SFX X   ள்     ண்டுவிடுகின்றோம்/y       .
SFX X   ள்     ண்டுவிடுகின்றாய்/y         .
SFX X   ள்     ண்டுவிடுகின்றீர்/y         .
SFX X   ள்     ண்டுவிடுகின்றீர்கள்/y         .
SFX X   ள்     ண்டுவிடுகின்றான்/y         .
SFX X   ள்     ண்டுவிடுகின்றாள்/y        .
SFX X   ள்     ண்டுவிடுகின்றார்/y        .
SFX X   ள்     ண்டுவிடுகின்றார்கள்/y         .
SFX X   ள்     ண்டுவிடுகின்றது/y        .
SFX X   ள்     ண்டுவிடுகின்றன/y       .
SFX X   ள்     ண்டுவிடுவேன்/y       .
SFX X   ள்     ண்டுவிடுவோம்/y       .
SFX X   ள்     ண்டுவிடுவாய்/y         .
SFX X   ள்     ண்டுவிடுவீர்/y         .
SFX X   ள்     ண்டுவிடுவீர்கள்/y         .
SFX X   ள்     ண்டுவிடுவான்/y        .
SFX X   ள்     ண்டுவிடுவாள்/y        .
SFX X   ள்     ண்டுவிடுவார்/y        .
SFX X   ள்     ண்டுவிடுவார்கள்/y         .
SFX X   ள்     ண்டுவிடும்/y        .
SFX X   ள்      ண்டாயிற்று/y        .
SFX X   ள்      ண்டுத்தொலை/y       .
SFX X   ள்      ண்டுத்தொலைந்தேன்/y       .
SFX X   ள்      ண்டுத்தொலைந்தோம்/y       .
SFX X   ள்      ண்டுத்தொலைந்தாய்/y         .
SFX X   ள்      ண்டுத்தொலைந்தீர்/y         .
SFX X   ள்      ண்டுத்தொலைந்தீர்கள்/y         .
SFX X   ள்      ண்டுத்தொலைந்தான்/y         .
SFX X   ள்      ண்டுத்தொலைந்தாள்/y         .
SFX X   ள்      ண்டுத்தொலைந்தார்/y         .
SFX X   ள்      ண்டுத்தொலைந்தார்கள்/y        .
SFX X   ள்      ண்டுத்தொலைந்தது/y         .
SFX X   ள்      ண்டுத்தொலைந்தன/y        .
SFX X   ள்      ண்டுத்தொலைகிறேன்/y       .
SFX X   ள்      ண்டுத்தொலைகிறோம்/y       .
SFX X   ள்      ண்டுத்தொலைகிறாய்/y         .
SFX X   ள்      ண்டுத்தொலைகிறீர்/y         .
SFX X   ள்      ண்டுத்தொலைகிறீர்கள்/y         .
SFX X   ள்      ண்டுத்தொலைகிறான்/y         .
SFX X   ள்      ண்டுத்தொலைகிறாள்/y        .
SFX X   ள்      ண்டுத்தொலைகிறார்/y        .
SFX X   ள்      ண்டுத்தொலைகிறார்கள்/y         .
SFX X   ள்      ண்டுத்தொலைகிறது/y        .
SFX X   ள்      ண்டுத்தொலைகிறன/y       .
SFX X   ள்      ண்டுத்தொலைகின்றேன்/y       .
SFX X   ள்      ண்டுத்தொலைகின்றோம்/y       .
SFX X   ள்      ண்டுத்தொலைகின்றாய்/y         .
SFX X   ள்      ண்டுத்தொலைகின்றீர்/y         .
SFX X   ள்      ண்டுத்தொலைகின்றீர்கள்/y         .
SFX X   ள்      ண்டுத்தொலைகின்றான்/y         .
SFX X   ள்      ண்டுத்தொலைகின்றாள்/y        .
SFX X   ள்      ண்டுத்தொலைகின்றார்/y        .
SFX X   ள்      ண்டுத்தொலைகின்றார்கள்/y         .
SFX X   ள்      ண்டுத்தொலைகின்றது/y        .
SFX X   ள்      ண்டுத்தொலைகின்றன/y       .
SFX X   ள்      ண்டுத்தொலைவேன்/y       .
SFX X   ள்      ண்டுத்தொலைவோம்/y       .
SFX X   ள்      ண்டுத்தொலைவாய்/y         .
SFX X   ள்      ண்டுத்தொலைவீர்/y         .
SFX X   ள்      ண்டுத்தொலைவீர்கள்/y         .
SFX X   ள்      ண்டுத்தொலைவான்/y         .
SFX X   ள்      ண்டுத்தொலைவாள்/y        .
SFX X   ள்      ண்டுத்தொலைவார்/y        .
SFX X   ள்      ண்டுத்தொலைவார்கள்/y         .
SFX X   ள்      ண்டுத்தொலையும்/y        .
SFX X   ள்      ண்டுக்கிழி/y       .
SFX X   ள்      ண்டுக்கிழித்தேன்/y       .
SFX X   ள்      ண்டுக்கிழித்தோம்/y       .
SFX X   ள்      ண்டுக்கிழித்தாய்/y       .
SFX X   ள்      ண்டுக்கிழித்தீர்/y       .
SFX X   ள்      ண்டுக்கிழித்தீர்கள்/y       .
SFX X   ள்      ண்டுக்கிழித்தான்/y       .
SFX X   ள்      ண்டுக்கிழித்தாள்/y       .
SFX X   ள்      ண்டுக்கிழித்தார்/y       .
SFX X   ள்      ண்டுக்கிழித்தார்கள்/y       .
SFX X   ள்      ண்டுக்கிழித்தது/y       .
SFX X   ள்      ண்டுக்கிழித்தன/y       .
SFX X   ள்      ண்டுக்கிழிக்கிறேன்/y       .
SFX X   ள்      ண்டுக்கிழிக்கிறோம்/y       .
SFX X   ள்      ண்டுக்கிழிக்கிறாய்/y         .
SFX X   ள்      ண்டுக்கிழிக்கிறீர்/y         .
SFX X   ள்      ண்டுக்கிழிக்கிறீர்கள்/y         .
SFX X   ள்      ண்டுக்கிழிக்கிறான்/y         .
SFX X   ள்      ண்டுக்கிழிக்கிறாள்/y        .
SFX X   ள்      ண்டுக்கிழிக்கிறார்/y        .
SFX X   ள்      ண்டுக்கிழிக்கிறார்கள்/y         .
SFX X   ள்      ண்டுக்கிழிக்கிறது/y        .
SFX X   ள்      ண்டுக்கிழிக்கிறன/y       .
SFX X   ள்      ண்டுக்கிழிக்கின்றேன்/y       .
SFX X   ள்      ண்டுக்கிழிக்கின்றோம்/y       .
SFX X   ள்      ண்டுக்கிழிக்கின்றாய்/y         .
SFX X   ள்      ண்டுக்கிழிக்கின்றீர்/y         .
SFX X   ள்      ண்டுக்கிழிக்கின்றீர்கள்/y         .
SFX X   ள்      ண்டுக்கிழிக்கின்றான்/y         .
SFX X   ள்      ண்டுக்கிழிக்கின்றாள்/y        .
SFX X   ள்      ண்டுக்கிழிக்கின்றார்/y        .
SFX X   ள்      ண்டுக்கிழிக்கின்றார்கள்/y         .
SFX X   ள்      ண்டுக்கிழிக்கின்றது/y        .
SFX X   ள்      ண்டுக்கிழிக்கின்றன/y       .
SFX X   ள்      ண்டுக்கிழிப்பேன்/y       .
SFX X   ள்      ண்டுக்கிழிப்போம்/y       .
SFX X   ள்      ண்டுக்கிழிப்பாய்/y         .
SFX X   ள்      ண்டுக்கிழிப்பீர்/y         .
SFX X   ள்      ண்டுக்கிழிப்பீர்கள்/y         .
SFX X   ள்      ண்டுக்கிழிப்பான்/y         .
SFX X   ள்      ண்டுக்கிழிப்பாள்/y        .
SFX X   ள்      ண்டுக்கிழிப்பார்/y        .
SFX X   ள்      ண்டுக்கிழிப்பார்கள்/y         .
SFX X   ள்      ண்டுக்கிழிக்கும்/y        .
SFX X   ள்      ண்டுக்கிட/y        .
SFX X   ள்      ண்டுக்கிடந்தேன்/y       .
SFX X   ள்      ண்டுக்கிடந்தோம்/y       .
SFX X   ள்      ண்டுக்கிடந்தாய்/y         .
SFX X   ள்      ண்டுக்கிடந்தீர்/y         .
SFX X   ள்      ண்டுக்கிடந்தீர்கள்/y         .
SFX X   ள்      ண்டுக்கிடந்தான்/y         .
SFX X   ள்      ண்டுக்கிடந்தாள்/y         .
SFX X   ள்      ண்டுக்கிடந்தார்/y         .
SFX X   ள்      ண்டுக்கிடந்தார்கள்/y        .
SFX X   ள்      ண்டுக்கிடந்தது/y         .
SFX X   ள்      ண்டுக்கிடந்தன/y        .
SFX X   ள்      ண்டுக்கிடக்கிறேன்/y       .
SFX X   ள்      ண்டுக்கிடக்கிறோம்/y       .
SFX X   ள்      ண்டுக்கிடக்கிறாய்/y         .
SFX X   ள்      ண்டுக்கிடக்கிறீர்/y         .
SFX X   ள்      ண்டுக்கிடக்கிறீர்கள்/y         .
SFX X   ள்      ண்டுக்கிடக்கிறான்/y         .
SFX X   ள்      ண்டுக்கிடக்கிறாள்/y        .
SFX X   ள்      ண்டுக்கிடக்கிறார்/y        .
SFX X   ள்      ண்டுக்கிடக்கிறார்கள்/y         .
SFX X   ள்      ண்டுக்கிடக்கிறது/y        .
SFX X   ள்      ண்டுக்கிடக்கிறன/y       .
SFX X   ள்      ண்டுக்கிடக்கின்றேன்/y       .
SFX X   ள்      ண்டுக்கிடக்கின்றோம்/y       .
SFX X   ள்      ண்டுக்கிடக்கின்றாய்/y         .
SFX X   ள்      ண்டுக்கிடக்கின்றீர்/y         .
SFX X   ள்      ண்டுக்கிடக்கின்றீர்கள்/y         .
SFX X   ள்      ண்டுக்கிடக்கின்றான்/y         .
SFX X   ள்      ண்டுக்கிடக்கின்றாள்/y        .
SFX X   ள்      ண்டுக்கிடக்கின்றார்/y        .
SFX X   ள்      ண்டுக்கிடக்கின்றார்கள்/y         .
SFX X   ள்      ண்டுக்கிடக்கின்றது/y        .
SFX X   ள்      ண்டுக்கிடக்கின்றன/y       .
SFX X   ள்      ண்டுக்கிடப்பேன்/y       .
SFX X   ள்      ண்டுக்கிடப்போம்/y       .
SFX X   ள்      ண்டுக்கிடப்பாய்/y         .
SFX X   ள்      ண்டுக்கிடப்பீர்/y         .
SFX X   ள்      ண்டுக்கிடப்பீர்கள்/y         .
SFX X   ள்      ண்டுக்கிடப்பான்/y         .
SFX X   ள்      ண்டுக்கிடப்பாள்/y        .
SFX X   ள்      ண்டுக்கிடப்பார்/y        .
SFX X   ள்      ண்டுக்கிடப்பார்கள்/y         .
SFX X   ள்      ண்டுக்கிடக்கும்/y        .
SFX X   ள்     ண்டுத்தீர்/y       .
SFX X   ள்     ண்டுத்தீர்த்தேன்/y       .
SFX X   ள்     ண்டுத்தீர்த்தோம்/y       .
SFX X   ள்     ண்டுத்தீர்த்தாய்/y       .
SFX X   ள்     ண்டுத்தீர்த்தீர்/y       .
SFX X   ள்     ண்டுத்தீர்த்தீர்கள்/y       .
SFX X   ள்     ண்டுத்தீர்த்தான்/y       .
SFX X   ள்     ண்டுத்தீர்த்தாள்/y       .
SFX X   ள்     ண்டுத்தீர்த்தார்/y       .
SFX X   ள்     ண்டுத்தீர்த்தார்கள்/y       .
SFX X   ள்     ண்டுத்தீர்த்தது/y       .
SFX X   ள்     ண்டுத்தீர்த்தன/y       .
SFX X   ள்     ண்டுத்தீர்க்கிறேன்/y       .
SFX X   ள்     ண்டுத்தீர்க்கிறோம்/y       .
SFX X   ள்     ண்டுத்தீர்க்கிறாய்/y         .
SFX X   ள்     ண்டுத்தீர்க்கிறீர்/y         .
SFX X   ள்     ண்டுத்தீர்க்கிறீர்கள்/y         .
SFX X   ள்     ண்டுத்தீர்க்கிறான்/y         .
SFX X   ள்     ண்டுத்தீர்க்கிறாள்/y        .
SFX X   ள்     ண்டுத்தீர்க்கிறார்/y        .
SFX X   ள்     ண்டுத்தீர்க்கிறார்கள்/y         .
SFX X   ள்     ண்டுத்தீர்க்கிறது/y        .
SFX X   ள்     ண்டுத்தீர்க்கிறன/y       .
SFX X   ள்     ண்டுத்தீர்க்கின்றேன்/y       .
SFX X   ள்     ண்டுத்தீர்க்கின்றோம்/y       .
SFX X   ள்     ண்டுத்தீர்க்கின்றாய்/y         .
SFX X   ள்     ண்டுத்தீர்க்கின்றீர்/y         .
SFX X   ள்     ண்டுத்தீர்க்கின்றீர்கள்/y         .
SFX X   ள்     ண்டுத்தீர்க்கின்றான்/y         .
SFX X   ள்     ண்டுத்தீர்க்கின்றாள்/y        .
SFX X   ள்     ண்டுத்தீர்க்கின்றார்/y        .
SFX X   ள்     ண்டுத்தீர்க்கின்றார்கள்/y         .
SFX X   ள்     ண்டுத்தீர்க்கின்றது/y        .
SFX X   ள்     ண்டுத்தீர்க்கின்றன/y       .
SFX X   ள்     ண்டுத்தீர்ப்பேன்/y       .
SFX X   ள்     ண்டுத்தீர்ப்போம்/y       .
SFX X   ள்     ண்டுத்தீர்ப்பாய்/y         .
SFX X   ள்     ண்டுத்தீர்ப்பீர்/y         .
SFX X   ள்     ண்டுத்தீர்ப்பீர்கள்/y         .
SFX X   ள்     ண்டுத்தீர்ப்பான்/y         .
SFX X   ள்     ண்டுத்தீர்ப்பாள்/y        .
SFX X   ள்     ண்டுத்தீர்ப்பார்/y        .
SFX X   ள்     ண்டுத்தீர்ப்பார்கள்/y         .
SFX X   ள்     ண்டுத்தீர்க்கும்/y        .
SFX X   ள்     ண்டுமுடி/y       .
SFX X   ள்     ண்டுமுடித்தேன்/y       .
SFX X   ள்     ண்டுமுடித்தோம்/y       .
SFX X   ள்     ண்டுமுடித்தாய்/y       .
SFX X   ள்     ண்டுமுடித்தீர்/y       .
SFX X   ள்     ண்டுமுடித்தீர்கள்/y       .
SFX X   ள்     ண்டுமுடித்தான்/y       .
SFX X   ள்     ண்டுமுடித்தாள்/y       .
SFX X   ள்     ண்டுமுடித்தார்/y       .
SFX X   ள்     ண்டுமுடித்தார்கள்/y       .
SFX X   ள்     ண்டுமுடித்தது/y       .
SFX X   ள்     ண்டுமுடித்தன/y       .
SFX X   ள்     ண்டுமுடிக்கிறேன்/y       .
SFX X   ள்     ண்டுமுடிக்கிறோம்/y       .
SFX X   ள்     ண்டுமுடிக்கிறாய்/y         .
SFX X   ள்     ண்டுமுடிக்கிறீர்/y         .
SFX X   ள்     ண்டுமுடிக்கிறீர்கள்/y         .
SFX X   ள்     ண்டுமுடிக்கிறான்/y         .
SFX X   ள்     ண்டுமுடிக்கிறாள்/y        .
SFX X   ள்     ண்டுமுடிக்கிறார்/y        .
SFX X   ள்     ண்டுமுடிக்கிறார்கள்/y         .
SFX X   ள்     ண்டுமுடிக்கிறது/y        .
SFX X   ள்     ண்டுமுடிக்கிறன/y       .
SFX X   ள்     ண்டுமுடிக்கின்றேன்/y       .
SFX X   ள்     ண்டுமுடிக்கின்றோம்/y       .
SFX X   ள்     ண்டுமுடிக்கின்றாய்/y         .
SFX X   ள்     ண்டுமுடிக்கின்றீர்/y         .
SFX X   ள்     ண்டுமுடிக்கின்றீர்கள்/y         .
SFX X   ள்     ண்டுமுடிக்கின்றான்/y         .
SFX X   ள்     ண்டுமுடிக்கின்றாள்/y        .
SFX X   ள்     ண்டுமுடிக்கின்றார்/y        .
SFX X   ள்     ண்டுமுடிக்கின்றார்கள்/y         .
SFX X   ள்     ண்டுமுடிக்கின்றது/y        .
SFX X   ள்     ண்டுமுடிக்கின்றன/y       .
SFX X   ள்     ண்டுமுடிப்பேன்/y       .
SFX X   ள்     ண்டுமுடிப்போம்/y       .
SFX X   ள்     ண்டுமுடிப்பாய்/y         .
SFX X   ள்     ண்டுமுடிப்பீர்/y         .
SFX X   ள்     ண்டுமுடிப்பீர்கள்/y         .
SFX X   ள்     ண்டுமுடிப்பான்/y         .
SFX X   ள்     ண்டுமுடிப்பாள்/y        .
SFX X   ள்     ண்டுமுடிப்பார்/y        .
SFX X   ள்     ண்டுமுடிப்பார்கள்/y         .
SFX X   ள்     ண்டுமுடிக்கும்/y        .
SFX X   0     ளாதது/y         .
SFX X   0     ளாது/y        .
SFX X   0     ளாமல்/y        .
SFX X   0     ளாமை/y         .
SFX X   0     ளாதே/y        .

# பயில் class - றேன்-வேன்
SFX Y Y 1051
SFX Y   ்     /y       .
SFX Y   ்     ச்செய்/y       .
SFX Y   ்     ச்செய்தேன்/y       .
SFX Y   ்     ச்செய்தோம்/y       .
SFX Y   ்     ச்செய்தாய்/y       .
SFX Y   ்     ச்செய்தீர்/y       .
SFX Y   ்     ச்செய்தீர்கள்/y       .
SFX Y   ்     ச்செய்தான்/y       .
SFX Y   ்     ச்செய்தாள்/y       .
SFX Y   ்     ச்செய்தார்/y       .
SFX Y   ்     ச்செய்தார்கள்/y       .
SFX Y   ்     ச்செய்தது/y       .
SFX Y   ்     ச்செய்தன/y       .
SFX Y   ்     ச்செய்கிறேன்/y       .
SFX Y   ்     ச்செய்கிறோம்/y       .
SFX Y   ்     ச்செய்கிறாய்/y         .
SFX Y   ்     ச்செய்கிறீர்/y         .
SFX Y   ்     ச்செய்கிறீர்கள்/y         .
SFX Y   ்     ச்செய்கிறான்/y         .
SFX Y   ்     ச்செய்கிறாள்/y        .
SFX Y   ்     ச்செய்கிறார்/y        .
SFX Y   ்     ச்செய்கிறார்கள்/y         .
SFX Y   ்     ச்செய்கிறது/y        .
SFX Y   ்     ச்செய்கிறன/y       .
SFX Y   ்     ச்செய்கின்றேன்/y       .
SFX Y   ்     ச்செய்கின்றோம்/y       .
SFX Y   ்     ச்செய்கின்றாய்/y         .
SFX Y   ்     ச்செய்கின்றீர்/y         .
SFX Y   ்     ச்செய்கின்றீர்கள்/y         .
SFX Y   ்     ச்செய்கின்றான்/y         .
SFX Y   ்     ச்செய்கின்றாள்/y        .
SFX Y   ்     ச்செய்கின்றார்/y        .
SFX Y   ்     ச்செய்கின்றார்கள்/y         .
SFX Y   ்     ச்செய்கின்றது/y        .
SFX Y   ்     ச்செய்கின்றன/y       .
SFX Y   ்     ச்செய்வேன்/y       .
SFX Y   ்     ச்செய்வோம்/y       .
SFX Y   ்     ச்செய்வாய்/y         .
SFX Y   ்     ச்செய்வீர்/y         .
SFX Y   ்     ச்செய்வீர்கள்/y         .
SFX Y   ்     ச்செய்வான்/y         .
SFX Y   ்     ச்செய்வாள்/y        .
SFX Y   ்     ச்செய்வார்/y        .
SFX Y   ்     ச்செய்வார்கள்/y         .
SFX Y   ்     ச்செய்யும்/y        .
SFX Y   ்     வை/y       .
SFX Y   ்     வைத்தேன்/y       .
SFX Y   ்     வைத்தோம்/y       .
SFX Y   ்     வைத்தாய்/y       .
SFX Y   ்     வைத்தீர்/y       .
SFX Y   ்     வைத்தீர்கள்/y       .
SFX Y   ்     வைத்தான்/y       .
SFX Y   ்     வைத்தாள்/y       .
SFX Y   ்     வைத்தார்/y       .
SFX Y   ்     வைத்தார்கள்/y       .
SFX Y   ்     வைத்தது/y       .
SFX Y   ்     வைத்தன/y       .
SFX Y   ்     வைக்கிறேன்/y       .
SFX Y   ்     வைக்கிறோம்/y       .
SFX Y   ்     வைக்கிறாய்/y         .
SFX Y   ்     வைக்கிறீர்/y         .
SFX Y   ்     வைக்கிறீர்கள்/y         .
SFX Y   ்     வைக்கிறான்/y         .
SFX Y   ்     வைக்கிறாள்/y        .
SFX Y   ்     வைக்கிறார்/y        .
SFX Y   ்     வைக்கிறார்கள்/y         .
SFX Y   ்     வைக்கிறது/y        .
SFX Y   ்     வைக்கிறன/y       .
SFX Y   ்     வைக்கின்றேன்/y       .
SFX Y   ்     வைக்கின்றோம்/y       .
SFX Y   ்     வைக்கின்றாய்/y         .
SFX Y   ்     வைக்கின்றீர்/y         .
SFX Y   ்     வைக்கின்றீர்கள்/y         .
SFX Y   ்     வைக்கின்றான்/y         .
SFX Y   ்     வைக்கின்றாள்/y        .
SFX Y   ்     வைக்கின்றார்/y        .
SFX Y   ்     வைக்கின்றார்கள்/y         .
SFX Y   ்     வைக்கின்றது/y        .
SFX Y   ்     வைக்கின்றன/y       .
SFX Y   ்     வைப்பேன்/y       .
SFX Y   ்     வைப்போம்/y       .
SFX Y   ்     வைப்பாய்/y         .
SFX Y   ்     வைப்பீர்/y         .
SFX Y   ்     வைப்பீர்கள்/y         .
SFX Y   ்     வைப்பான்/y         .
SFX Y   ்     வைப்பாள்/y        .
SFX Y   ்     வைப்பார்/y        .
SFX Y   ்     வைப்பார்கள்/y         .
SFX Y   ்     வைக்கும்/y        .
SFX Y   ்     ப்பார்/y       .
SFX Y   ்     ப்பார்த்தேன்/y       .
SFX Y   ்     ப்பார்த்தோம்/y       .
SFX Y   ்     ப்பார்த்தாய்/y       .
SFX Y   ்     ப்பார்த்தீர்/y       .
SFX Y   ்     ப்பார்த்தீர்கள்/y       .
SFX Y   ்     ப்பார்த்தான்/y       .
SFX Y   ்     ப்பார்த்தாள்/y       .
SFX Y   ்     ப்பார்த்தார்/y       .
SFX Y   ்     ப்பார்த்தார்கள்/y       .
SFX Y   ்     ப்பார்த்தது/y       .
SFX Y   ்     ப்பார்த்தன/y       .
SFX Y   ்     ப்பார்க்கிறேன்/y       .
SFX Y   ்     ப்பார்க்கிறோம்/y       .
SFX Y   ்     ப்பார்க்கிறாய்/y         .
SFX Y   ்     ப்பார்க்கிறீர்/y         .
SFX Y   ்     ப்பார்க்கிறீர்கள்/y         .
SFX Y   ்     ப்பார்க்கிறான்/y         .
SFX Y   ்     ப்பார்க்கிறாள்/y        .
SFX Y   ்     ப்பார்க்கிறார்/y        .
SFX Y   ்     ப்பார்க்கிறார்கள்/y         .
SFX Y   ்     ப்பார்க்கிறது/y        .
SFX Y   ்     ப்பார்க்கிறன/y       .
SFX Y   ்     ப்பார்க்கின்றேன்/y       .
SFX Y   ்     ப்பார்க்கின்றோம்/y       .
SFX Y   ்     ப்பார்க்கின்றாய்/y         .
SFX Y   ்     ப்பார்க்கின்றீர்/y         .
SFX Y   ்     ப்பார்க்கின்றீர்கள்/y         .
SFX Y   ்     ப்பார்க்கின்றான்/y         .
SFX Y   ்     ப்பார்க்கின்றாள்/y        .
SFX Y   ்     ப்பார்க்கின்றார்/y        .
SFX Y   ்     ப்பார்க்கின்றார்கள்/y         .
SFX Y   ்     ப்பார்க்கின்றது/y        .
SFX Y   ்     ப்பார்க்கின்றன/y       .
SFX Y   ்     ப்பார்ப்பேன்/y       .
SFX Y   ்     ப்பார்ப்போம்/y       .
SFX Y   ்     ப்பார்ப்பாய்/y         .
SFX Y   ்     ப்பார்ப்பீர்/y         .
SFX Y   ்     ப்பார்ப்பீர்கள்/y         .
SFX Y   ்     ப்பார்ப்பான்/y         .
SFX Y   ்     ப்பார்ப்பாள்/y        .
SFX Y   ்     ப்பார்ப்பார்/y        .
SFX Y   ்     ப்பார்ப்பார்கள்/y         .
SFX Y   ்     ப்பார்க்கும்/y        .
SFX Y   ்     வா/y       .
SFX Y   ்     வந்தேன்/y       .
SFX Y   ்     வந்தோம்/y       .
SFX Y   ்     வந்தாய்/y         .
SFX Y   ்     வந்தீர்/y         .
SFX Y   ்     வந்தீர்கள்/y         .
SFX Y   ்     வந்தான்/y         .
SFX Y   ்     வந்தாள்/y         .
SFX Y   ்     வந்தார்/y         .
SFX Y   ்     வந்தார்கள்/y        .
SFX Y   ்     வந்தது/y         .
SFX Y   ்     வந்தன/y        .
SFX Y   ்     வருகிறேன்/y       .
SFX Y   ்     வருகிறோம்/y       .
SFX Y   ்     வருகிறாய்/y         .
SFX Y   ்     வருகிறீர்/y         .
SFX Y   ்     வருகிறீர்கள்/y         .
SFX Y   ்     வருகிறான்/y         .
SFX Y   ்     வருகிறாள்/y        .
SFX Y   ்     வருகிறார்/y        .
SFX Y   ்     வருகிறார்கள்/y         .
SFX Y   ்     வருகிறது/y        .
SFX Y   ்     வருகிறன/y       .
SFX Y   ்     வருகின்றேன்/y       .
SFX Y   ்     வருகின்றோம்/y       .
SFX Y   ்     வருகின்றாய்/y         .
SFX Y   ்     வருகின்றீர்/y         .
SFX Y   ்     வருகின்றீர்கள்/y         .
SFX Y   ்     வருகின்றான்/y         .
SFX Y   ்     வருகின்றாள்/y        .
SFX Y   ்     வருகின்றார்/y        .
SFX Y   ்     வருகின்றார்கள்/y         .
SFX Y   ்     வருகின்றது/y        .
SFX Y   ்     வருகின்றன/y       .
SFX Y   ்     வருவேன்/y       .
SFX Y   ்     வருவோம்/y       .
SFX Y   ்     வருவாய்/y         .
SFX Y   ்     வருவீர்/y         .
SFX Y   ்     வருவீர்கள்/y         .
SFX Y   ்     வருவான்/y         .
SFX Y   ்     வருவாள்/y        .
SFX Y   ்     வருவார்/y        .
SFX Y   ்     வருவார்கள்/y         .
SFX Y   ்     வரும்/y        .
SFX Y   ்     ப்போ/y        .
SFX Y   ்     ப்போனேன்/y       .
SFX Y   ்     ப்போனோம்/y       .
SFX Y   ்     ப்போனாய்/y         .
SFX Y   ்     ப்போனீர்/y         .
SFX Y   ்     ப்போனீர்கள்/y         .
SFX Y   ்     ப்போனான்/y         .
SFX Y   ்     ப்போனாள்/y         .
SFX Y   ்     ப்போனார்/y         .
SFX Y   ்     ப்போனார்கள்/y        .
SFX Y   ்     ப்போனது/y         .
SFX Y   ்     ப்போயிற்று/y         .
SFX Y   ்     ப்போயின/y        .
SFX Y   ்     ப்போகிறேன்/y       .
SFX Y   ்     ப்போகிறோம்/y       .
SFX Y   ்     ப்போகிறாய்/y         .
SFX Y   ்     ப்போகிறீர்/y         .
SFX Y   ்     ப்போகிறீர்கள்/y         .
SFX Y   ்     ப்போகிறான்/y         .
SFX Y   ்     ப்போகிறாள்/y        .
SFX Y   ்     ப்போகிறார்/y        .
SFX Y   ்     ப்போகிறார்கள்/y         .
SFX Y   ்     ப்போகிறது/y        .
SFX Y   ்     ப்போகிறன/y       .
SFX Y   ்     ப்போகின்றேன்/y       .
SFX Y   ்     ப்போகின்றோம்/y       .
SFX Y   ்     ப்போகின்றாய்/y         .
SFX Y   ்     ப்போகின்றீர்/y         .
SFX Y   ்     ப்போகின்றீர்கள்/y         .
SFX Y   ்     ப்போகின்றான்/y         .
SFX Y   ்     ப்போகின்றாள்/y        .
SFX Y   ்     ப்போகின்றார்/y        .
SFX Y   ்     ப்போகின்றார்கள்/y         .
SFX Y   ்     ப்போகின்றது/y        .
SFX Y   ்     ப்போகின்றன/y       .
SFX Y   ்     ப்போவேன்/y       .
SFX Y   ்     ப்போவோம்/y       .
SFX Y   ்     ப்போவாய்/y         .
SFX Y   ்     ப்போவீர்/y         .
SFX Y   ்     ப்போவீர்கள்/y         .
SFX Y   ்     ப்போவான்/y         .
SFX Y   ்     ப்போவாள்/y        .
SFX Y   ்     ப்போவார்/y        .
SFX Y   ்     ப்போவார்கள்/y         .
SFX Y   ்     ப்போகும்/y        .
SFX Y   ்     விரு/y        .
SFX Y   ்     விருந்தேன்/y       .
SFX Y   ்     விருந்தோம்/y       .
SFX Y   ்     விருந்தாய்/y         .
SFX Y   ்     விருந்தீர்/y         .
SFX Y   ்     விருந்தீர்கள்/y         .
SFX Y   ்     விருந்தான்/y         .
SFX Y   ்     விருந்தாள்/y         .
SFX Y   ்     விருந்தார்/y         .
SFX Y   ்     விருந்தார்கள்/y        .
SFX Y   ்     விருந்தது/y         .
SFX Y   ்     விருந்தன/y        .
SFX Y   ்     விருக்கிறேன்/y       .
SFX Y   ்     விருக்கிறோம்/y       .
SFX Y   ்     விருக்கிறாய்/y         .
SFX Y   ்     விருக்கிறீர்/y         .
SFX Y   ்     விருக்கிறீர்கள்/y         .
SFX Y   ்     விருக்கிறான்/y         .
SFX Y   ்     விருக்கிறாள்/y        .
SFX Y   ்     விருக்கிறார்/y        .
SFX Y   ்     விருக்கிறார்கள்/y         .
SFX Y   ்     விருக்கிறது/y        .
SFX Y   ்     விருக்கிறன/y       .
SFX Y   ்     விருக்கின்றேன்/y       .
SFX Y   ்     விருக்கின்றோம்/y       .
SFX Y   ்     விருக்கின்றாய்/y         .
SFX Y   ்     விருக்கின்றீர்/y         .
SFX Y   ்     விருக்கின்றீர்கள்/y         .
SFX Y   ்     விருக்கின்றான்/y         .
SFX Y   ்     விருக்கின்றாள்/y        .
SFX Y   ்     விருக்கின்றார்/y        .
SFX Y   ்     விருக்கின்றார்கள்/y         .
SFX Y   ்     விருக்கின்றது/y        .
SFX Y   ்     விருக்கின்றன/y       .
SFX Y   ்     விருப்பேன்/y       .
SFX Y   ்     விருப்போம்/y       .
SFX Y   ்     விருப்பாய்/y         .
SFX Y   ்     விருப்பீர்/y         .
SFX Y   ்     விருப்பீர்கள்/y         .
SFX Y   ்     விருப்பான்/y         .
SFX Y   ்     விருப்பாள்/y        .
SFX Y   ்     விருப்பார்/y        .
SFX Y   ்     விருப்பார்கள்/y         .
SFX Y   ்     விருக்கும்/y        .
SFX Y   ்     வேண்டியிரு/y        .
SFX Y   ்     வேண்டியிருந்தேன்/y       .
SFX Y   ்     வேண்டியிருந்தோம்/y       .
SFX Y   ்     வேண்டியிருந்தாய்/y         .
SFX Y   ்     வேண்டியிருந்தீர்/y         .
SFX Y   ்     வேண்டியிருந்தீர்கள்/y         .
SFX Y   ்     வேண்டியிருந்தான்/y         .
SFX Y   ்     வேண்டியிருந்தாள்/y         .
SFX Y   ்     வேண்டியிருந்தார்/y         .
SFX Y   ்     வேண்டியிருந்தார்கள்/y        .
SFX Y   ்     வேண்டியிருந்தது/y         .
SFX Y   ்     வேண்டியிருந்தன/y        .
SFX Y   ்     வேண்டியிருக்கிறேன்/y       .
SFX Y   ்     வேண்டியிருக்கிறோம்/y       .
SFX Y   ்     வேண்டியிருக்கிறாய்/y         .
SFX Y   ்     வேண்டியிருக்கிறீர்/y         .
SFX Y   ்     வேண்டியிருக்கிறீர்கள்/y         .
SFX Y   ்     வேண்டியிருக்கிறான்/y         .
SFX Y   ்     வேண்டியிருக்கிறாள்/y        .
SFX Y   ்     வேண்டியிருக்கிறார்/y        .
SFX Y   ்     வேண்டியிருக்கிறார்கள்/y         .
SFX Y   ்     வேண்டியிருக்கிறது/y        .
SFX Y   ்     வேண்டியிருக்கிறன/y       .
SFX Y   ்     வேண்டியிருக்கின்றேன்/y       .
SFX Y   ்     வேண்டியிருக்கின்றோம்/y       .
SFX Y   ்     வேண்டியிருக்கின்றாய்/y         .
SFX Y   ்     வேண்டியிருக்கின்றீர்/y         .
SFX Y   ்     வேண்டியிருக்கின்றீர்கள்/y         .
SFX Y   ்     வேண்டியிருக்கின்றான்/y         .
SFX Y   ்     வேண்டியிருக்கின்றாள்/y        .
SFX Y   ்     வேண்டியிருக்கின்றார்/y        .
SFX Y   ்     வேண்டியிருக்கின்றார்கள்/y         .
SFX Y   ்     வேண்டியிருக்கின்றது/y        .
SFX Y   ்     வேண்டியிருக்கின்றன/y       .
SFX Y   ்     வேண்டியிருப்பேன்/y       .
SFX Y   ்     வேண்டியிருப்போம்/y       .
SFX Y   ்     வேண்டியிருப்பாய்/y         .
SFX Y   ்     வேண்டியிருப்பீர்/y         .
SFX Y   ்     வேண்டியிருப்பீர்கள்/y         .
SFX Y   ்     வேண்டியிருப்பான்/y         .
SFX Y   ்     வேண்டியிருப்பாள்/y        .
SFX Y   ்     வேண்டியிருப்பார்/y        .
SFX Y   ்     வேண்டியிருப்பார்கள்/y         .
SFX Y   ்     வேண்டியிருக்கும்/y        .
SFX Y   ்     வேண்டியிருத்தல்/y        .
SFX Y   ்     வேண்டியிருந்தது/y        .
SFX Y   ்     வேண்டிவா/y        .
SFX Y   ்     வேண்டிவந்தேன்/y       .
SFX Y   ்     வேண்டிவந்தோம்/y       .
SFX Y   ்     வேண்டிவந்தாய்/y         .
SFX Y   ்     வேண்டிவந்தீர்/y         .
SFX Y   ்     வேண்டிவந்தீர்கள்/y         .
SFX Y   ்     வேண்டிவந்தான்/y         .
SFX Y   ்     வேண்டிவந்தாள்/y         .
SFX Y   ்     வேண்டிவந்தார்/y         .
SFX Y   ்     வேண்டிவந்தார்கள்/y        .
SFX Y   ்     வேண்டிவந்தது/y         .
SFX Y   ்     வேண்டிவந்தன/y        .
SFX Y   ்     வேண்டிவருகிறேன்/y       .
SFX Y   ்     வேண்டிவருகிறோம்/y       .
SFX Y   ்     வேண்டிவருகிறாய்/y         .
SFX Y   ்     வேண்டிவருகிறீர்/y         .
SFX Y   ்     வேண்டிவருகிறீர்கள்/y         .
SFX Y   ்     வேண்டிவருகிறான்/y         .
SFX Y   ்     வேண்டிவருகிறாள்/y        .
SFX Y   ்     வேண்டிவருகிறார்/y        .
SFX Y   ்     வேண்டிவருகிறார்கள்/y         .
SFX Y   ்     வேண்டிவருகிறது/y        .
SFX Y   ்     வேண்டிவருகிறன/y       .
SFX Y   ்     வேண்டிவருகின்றேன்/y       .
SFX Y   ்     வேண்டிவருகின்றோம்/y       .
SFX Y   ்     வேண்டிவருகின்றாய்/y         .
SFX Y   ்     வேண்டிவருகின்றீர்/y         .
SFX Y   ்     வேண்டிவருகின்றீர்கள்/y         .
SFX Y   ்     வேண்டிவருகின்றான்/y         .
SFX Y   ்     வேண்டிவருகின்றாள்/y        .
SFX Y   ்     வேண்டிவருகின்றார்/y        .
SFX Y   ்     வேண்டிவருகின்றார்கள்/y         .
SFX Y   ்     வேண்டிவருகின்றது/y        .
SFX Y   ்     வேண்டிவருகின்றன/y       .
SFX Y   ்     வேண்டிவருவேன்/y       .
SFX Y   ்     வேண்டிவருவோம்/y       .
SFX Y   ்     வேண்டிவருவாய்/y         .
SFX Y   ்     வேண்டிவருவீர்/y         .
SFX Y   ்     வேண்டிவருவீர்கள்/y         .
SFX Y   ்     வேண்டிவருவான்/y         .
SFX Y   ்     வேண்டிவருவாள்/y        .
SFX Y   ்     வேண்டிவருவார்/y        .
SFX Y   ்     வேண்டிவருவார்கள்/y         .
SFX Y   ்     வேண்டிவரும்/y        .
SFX Y   ்     வேண்டிவருதல்/y        .
SFX Y   ்     வேண்டிவந்தது/y        .
SFX Y   ்     முடியும்/y        .
SFX Y   ்     முடியாது/y       .
SFX Y   ்     வியலும்/y       .
SFX Y   ்     வியலாது/y         .
SFX Y   ்     வில்லை/y        .
SFX Y   ்     மாட்டேன்/y       .
SFX Y   ்     மாட்டோம்/y       .
SFX Y   ்     மாட்டாய்/y         .
SFX Y   ்     மாட்டீர்/y         .
SFX Y   ்     மாட்டீர்கள்/y         .
SFX Y   ்     மாட்டான்/y         .
SFX Y   ்     மாட்டாள்/y         .
SFX Y   ்     மாட்டார்/y         .
SFX Y   ்     மாட்டார்கள்/y        .
SFX Y   ்     ாது/y         .
SFX Y   ்     க்கூடாது/y         .
SFX Y   ்     க்கூடும்/y         .
SFX Y   ்     வேண்டாம்/y         .
SFX Y   ்     வேண்டும்/y         .
SFX Y   ்     ட்டும்/y         .
SFX Y   ்     லாகும்/y         .
SFX Y   ்     லாம்/y         .
SFX Y   ்     ுங்கள்/y         .
SFX Y   ்     ுங்களேன்/y         .
SFX Y   ்     ேன்/y         .
SFX Y   ல்    ன்றேன்/y       .
SFX Y   ல்    ன்றோம்/y       .
SFX Y   ல்    ன்றாய்/y         .
SFX Y   ல்    ன்றீர்/y         .
SFX Y   ல்    ன்றீர்கள்/y         .
SFX Y   ல்    ன்றான்/y         .
SFX Y   ல்    ன்றாள்/y         .
SFX Y   ல்    ன்றார்/y         .
SFX Y   ல்    ன்றார்கள்/y        .
SFX Y   ல்    ன்றது/y         .
SFX Y   ல்    ன்றன/y        .
SFX Y   0    கிறேன்/y       .
SFX Y   0    கிறோம்/y       .
SFX Y   0    கிறாய்/y         .
SFX Y   0    கிறீர்/y         .
SFX Y   0    கிறீர்கள்/y         .
SFX Y   0    கிறான்/y         .
SFX Y   0    கிறாள்/y        .
SFX Y   0    கிறார்/y        .
SFX Y   0    கிறார்கள்/y         .
SFX Y   0    கிறது/y        .
SFX Y   0    கிறன/y       .
SFX Y   0    கின்றேன்/y       .
SFX Y   0    கின்றோம்/y       .
SFX Y   0    கின்றாய்/y         .
SFX Y   0    கின்றீர்/y         .
SFX Y   0    கின்றீர்கள்/y         .
SFX Y   0    கின்றான்/y         .
SFX Y   0    கின்றாள்/y        .
SFX Y   0    கின்றார்/y        .
SFX Y   0    கின்றார்கள்/y         .
SFX Y   0    கின்றது/y        .
SFX Y   0    கின்றன/y       .
SFX Y   0    வேன்/y       .
SFX Y   0    வோம்/y       .
SFX Y   0    வாய்/y         .
SFX Y   0    வீர்/y         .
SFX Y   0    வீர்கள்/y         .
SFX Y   0    வான்/y         .
SFX Y   0    வாள்/y        .
SFX Y   0    வார்/y        .
SFX Y   0    வார்கள்/y         .
SFX Y   ்    ும்/y        .
SFX Y   ல்    ன்றுகாட்டு/y       .
SFX Y   ல்    ன்றுகாட்டினேன்/y       .
SFX Y   ல்    ன்றுகாட்டினோம்/y       .
SFX Y   ல்    ன்றுகாட்டினாய்/y         .
SFX Y   ல்    ன்றுகாட்டினீர்/y         .
SFX Y   ல்    ன்றுகாட்டினீர்கள்/y         .
SFX Y   ல்    ன்றுகாட்டினான்/y         .
SFX Y   ல்    ன்றுகாட்டினாள்/y         .
SFX Y   ல்    ன்றுகாட்டினார்/y         .
SFX Y   ல்    ன்றுகாட்டினார்கள்/y        .
SFX Y   ல்    ன்றுகாட்டியது/y         .
SFX Y   ல்    ன்றுகாட்டிற்று/y         .
SFX Y   ல்    ன்றுகாட்டின/y        .
SFX Y   ல்    ன்றுகாட்டுகிறேன்/y       .
SFX Y   ல்    ன்றுகாட்டுகிறோம்/y       .
SFX Y   ல்    ன்றுகாட்டுகிறாய்/y         .
SFX Y   ல்    ன்றுகாட்டுகிறீர்/y         .
SFX Y   ல்    ன்றுகாட்டுகிறீர்கள்/y         .
SFX Y   ல்    ன்றுகாட்டுகிறான்/y         .
SFX Y   ல்    ன்றுகாட்டுகிறாள்/y        .
SFX Y   ல்    ன்றுகாட்டுகிறார்/y        .
SFX Y   ல்    ன்றுகாட்டுகிறார்கள்/y         .
SFX Y   ல்    ன்றுகாட்டுகிறது/y        .
SFX Y   ல்    ன்றுகாட்டுகிறன/y       .
SFX Y   ல்    ன்றுகாட்டுகின்றேன்/y       .
SFX Y   ல்    ன்றுகாட்டுகின்றோம்/y       .
SFX Y   ல்    ன்றுகாட்டுகின்றாய்/y         .
SFX Y   ல்    ன்றுகாட்டுகின்றீர்/y         .
SFX Y   ல்    ன்றுகாட்டுகின்றீர்கள்/y         .
SFX Y   ல்    ன்றுகாட்டுகின்றான்/y         .
SFX Y   ல்    ன்றுகாட்டுகின்றாள்/y        .
SFX Y   ல்    ன்றுகாட்டுகின்றார்/y        .
SFX Y   ல்    ன்றுகாட்டுகின்றார்கள்/y         .
SFX Y   ல்    ன்றுகாட்டுகின்றது/y        .
SFX Y   ல்    ன்றுகாட்டுகின்றன/y       .
SFX Y   ல்    ன்றுகாட்டுவேன்/y       .
SFX Y   ல்    ன்றுகாட்டுவோம்/y       .
SFX Y   ல்    ன்றுகாட்டுவாய்/y         .
SFX Y   ல்    ன்றுகாட்டுவீர்/y         .
SFX Y   ல்    ன்றுகாட்டுவீர்கள்/y         .
SFX Y   ல்    ன்றுகாட்டுவான்/y         .
SFX Y   ல்    ன்றுகாட்டுவாள்/y        .
SFX Y   ல்    ன்றுகாட்டுவார்/y        .
SFX Y   ல்    ன்றுகாட்டுவார்கள்/y         .
SFX Y   ல்    ன்றுகாட்டும்/y        .
SFX Y   ல்     ன்றுவை/y       .
SFX Y   ல்     ன்றுவைத்தேன்/y       .
SFX Y   ல்     ன்றுவைத்தோம்/y       .
SFX Y   ல்     ன்றுவைத்தாய்/y         .
SFX Y   ல்     ன்றுவைத்தீர்/y         .
SFX Y   ல்     ன்றுவைத்தீர்கள்/y         .
SFX Y   ல்     ன்றுவைத்தான்/y         .
SFX Y   ல்     ன்றுவைத்தாள்/y         .
SFX Y   ல்     ன்றுவைத்தார்/y         .
SFX Y   ல்     ன்றுவைத்தார்கள்/y        .
SFX Y   ல்     ன்றுவைத்தது/y         .
SFX Y   ல்     ன்றுவைத்தன/y        .
SFX Y   ல்     ன்றுவைக்கிறேன்/y       .
SFX Y   ல்     ன்றுவைக்கிறோம்/y       .
SFX Y   ல்     ன்றுவைக்கிறாய்/y         .
SFX Y   ல்     ன்றுவைக்கிறீர்/y         .
SFX Y   ல்     ன்றுவைக்கிறீர்கள்/y         .
SFX Y   ல்     ன்றுவைக்கிறான்/y         .
SFX Y   ல்     ன்றுவைக்கிறாள்/y        .
SFX Y   ல்     ன்றுவைக்கிறார்/y        .
SFX Y   ல்     ன்றுவைக்கிறார்கள்/y         .
SFX Y   ல்     ன்றுவைக்கிறது/y        .
SFX Y   ல்     ன்றுவைக்கிறன/y       .
SFX Y   ல்     ன்றுவைக்கின்றேன்/y       .
SFX Y   ல்     ன்றுவைக்கின்றோம்/y       .
SFX Y   ல்     ன்றுவைக்கின்றாய்/y         .
SFX Y   ல்     ன்றுவைக்கின்றீர்/y         .
SFX Y   ல்     ன்றுவைக்கின்றீர்கள்/y         .
SFX Y   ல்     ன்றுவைக்கின்றான்/y         .
SFX Y   ல்     ன்றுவைக்கின்றாள்/y        .
SFX Y   ல்     ன்றுவைக்கின்றார்/y        .
SFX Y   ல்     ன்றுவைக்கின்றார்கள்/y         .
SFX Y   ல்     ன்றுவைக்கின்றது/y        .
SFX Y   ல்     ன்றுவைக்கின்றன/y       .
SFX Y   ல்     ன்றுவைப்பேன்/y       .
SFX Y   ல்     ன்றுவைப்போம்/y       .
SFX Y   ல்     ன்றுவைப்பாய்/y         .
SFX Y   ல்     ன்றுவைப்பீர்/y         .
SFX Y   ல்     ன்றுவைப்பீர்கள்/y         .
SFX Y   ல்     ன்றுவைப்பான்/y         .
SFX Y   ல்     ன்றுவைப்பாள்/y        .
SFX Y   ல்     ன்றுவைப்பார்/y        .
SFX Y   ல்     ன்றுவைப்பார்கள்/y         .
SFX Y   ல்     ன்றுவைக்கும்/y        .
SFX Y   ல்     ன்றுபார்/y       .
SFX Y   ல்     ன்றுபார்த்தேன்/y       .
SFX Y   ல்     ன்றுபார்த்தோம்/y       .
SFX Y   ல்     ன்றுபார்த்தாய்/y         .
SFX Y   ல்     ன்றுபார்த்தீர்/y         .
SFX Y   ல்     ன்றுபார்த்தீர்கள்/y         .
SFX Y   ல்     ன்றுபார்த்தான்/y         .
SFX Y   ல்     ன்றுபார்த்தாள்/y         .
SFX Y   ல்     ன்றுபார்த்தார்/y         .
SFX Y   ல்     ன்றுபார்த்தார்கள்/y        .
SFX Y   ல்     ன்றுபார்த்தது/y         .
SFX Y   ல்     ன்றுபார்த்தன/y        .
SFX Y   ல்     ன்றுபார்க்கிறேன்/y       .
SFX Y   ல்     ன்றுபார்க்கிறோம்/y       .
SFX Y   ல்     ன்றுபார்க்கிறாய்/y         .
SFX Y   ல்     ன்றுபார்க்கிறீர்/y         .
SFX Y   ல்     ன்றுபார்க்கிறீர்கள்/y         .
SFX Y   ல்     ன்றுபார்க்கிறான்/y         .
SFX Y   ல்     ன்றுபார்க்கிறாள்/y        .
SFX Y   ல்     ன்றுபார்க்கிறார்/y        .
SFX Y   ல்     ன்றுபார்க்கிறார்கள்/y         .
SFX Y   ல்     ன்றுபார்க்கிறது/y        .
SFX Y   ல்     ன்றுபார்க்கிறன/y       .
SFX Y   ல்     ன்றுபார்க்கின்றேன்/y       .
SFX Y   ல்     ன்றுபார்க்கின்றோம்/y       .
SFX Y   ல்     ன்றுபார்க்கின்றாய்/y         .
SFX Y   ல்     ன்றுபார்க்கின்றீர்/y         .
SFX Y   ல்     ன்றுபார்க்கின்றீர்கள்/y         .
SFX Y   ல்     ன்றுபார்க்கின்றான்/y         .
SFX Y   ல்     ன்றுபார்க்கின்றாள்/y        .
SFX Y   ல்     ன்றுபார்க்கின்றார்/y        .
SFX Y   ல்     ன்றுபார்க்கின்றார்கள்/y         .
SFX Y   ல்     ன்றுபார்க்கின்றது/y        .
SFX Y   ல்     ன்றுபார்க்கின்றன/y       .
SFX Y   ல்     ன்றுபார்ப்பேன்/y       .
SFX Y   ல்     ன்றுபார்ப்போம்/y       .
SFX Y   ல்     ன்றுபார்ப்பாய்/y         .
SFX Y   ல்     ன்றுபார்ப்பீர்/y         .
SFX Y   ல்     ன்றுபார்ப்பீர்கள்/y         .
SFX Y   ல்     ன்றுபார்ப்பான்/y         .
SFX Y   ல்     ன்றுபார்ப்பாள்/y        .
SFX Y   ல்     ன்றுபார்ப்பார்/y        .
SFX Y   ல்     ன்றுபார்ப்பார்கள்/y         .
SFX Y   ல்     ன்றுபார்க்கும்/y        .
SFX Y   ல்     ன்றிரு/y        .
SFX Y   ல்     ன்றிருந்தேன்/y       .
SFX Y   ல்     ன்றிருந்தோம்/y       .
SFX Y   ல்     ன்றிருந்தாய்/y         .
SFX Y   ல்     ன்றிருந்தீர்/y         .
SFX Y   ல்     ன்றிருந்தீர்கள்/y         .
SFX Y   ல்     ன்றிருந்தான்/y         .
SFX Y   ல்     ன்றிருந்தாள்/y         .
SFX Y   ல்     ன்றிருந்தார்/y         .
SFX Y   ல்     ன்றிருந்தார்கள்/y        .
SFX Y   ல்     ன்றிருந்தது/y         .
SFX Y   ல்     ன்றிருந்தன/y        .
SFX Y   ல்     ன்றிருக்கிறேன்/y       .
SFX Y   ல்     ன்றிருக்கிறோம்/y       .
SFX Y   ல்     ன்றிருக்கிறாய்/y         .
SFX Y   ல்     ன்றிருக்கிறீர்/y         .
SFX Y   ல்     ன்றிருக்கிறீர்கள்/y         .
SFX Y   ல்     ன்றிருக்கிறான்/y         .
SFX Y   ல்     ன்றிருக்கிறாள்/y        .
SFX Y   ல்     ன்றிருக்கிறார்/y        .
SFX Y   ல்     ன்றிருக்கிறார்கள்/y         .
SFX Y   ல்     ன்றிருக்கிறது/y        .
SFX Y   ல்     ன்றிருக்கிறன/y       .
SFX Y   ல்     ன்றிருக்கின்றேன்/y       .
SFX Y   ல்     ன்றிருக்கின்றோம்/y       .
SFX Y   ல்     ன்றிருக்கின்றாய்/y         .
SFX Y   ல்     ன்றிருக்கின்றீர்/y         .
SFX Y   ல்     ன்றிருக்கின்றீர்கள்/y         .
SFX Y   ல்     ன்றிருக்கின்றான்/y         .
SFX Y   ல்     ன்றிருக்கின்றாள்/y        .
SFX Y   ல்     ன்றிருக்கின்றார்/y        .
SFX Y   ல்     ன்றிருக்கின்றார்கள்/y         .
SFX Y   ல்     ன்றிருக்கின்றது/y        .
SFX Y   ல்     ன்றிருக்கின்றன/y       .
SFX Y   ல்     ன்றிருப்பேன்/y       .
SFX Y   ல்     ன்றிருப்போம்/y       .
SFX Y   ல்     ன்றிருப்பாய்/y         .
SFX Y   ல்     ன்றிருப்பீர்/y         .
SFX Y   ல்     ன்றிருப்பீர்கள்/y         .
SFX Y   ல்     ன்றிருப்பான்/y         .
SFX Y   ல்     ன்றிருப்பாள்/y        .
SFX Y   ல்     ன்றிருப்பார்/y        .
SFX Y   ல்     ன்றிருப்பார்கள்/y         .
SFX Y   ல்     ன்றிருக்கும்/y        .
SFX Y   ல்    ன்றுகொள்/y       .
SFX Y   ல்    ன்றுகொண்டேன்/y       .
SFX Y   ல்    ன்றுகொண்டோம்/y       .
SFX Y   ல்    ன்றுகொண்டாய்/y         .
SFX Y   ல்    ன்றுகொண்டீர்/y         .
SFX Y   ல்    ன்றுகொண்டீர்கள்/y         .
SFX Y   ல்    ன்றுகொண்டான்/y         .
SFX Y   ல்    ன்றுகொண்டாள்/y         .
SFX Y   ல்    ன்றுகொண்டார்/y         .
SFX Y   ல்    ன்றுகொண்டார்கள்/y        .
SFX Y   ல்    ன்றுகொண்டது/y         .
SFX Y   ல்    ன்றுகொண்டன/y        .
SFX Y   ல்    ன்றுகொள்கிறேன்/y       .
SFX Y   ல்    ன்றுகொள்கிறோம்/y       .
SFX Y   ல்    ன்றுகொள்கிறாய்/y         .
SFX Y   ல்    ன்றுகொள்கிறீர்/y         .
SFX Y   ல்    ன்றுகொள்கிறீர்கள்/y         .
SFX Y   ல்    ன்றுகொள்கிறான்/y         .
SFX Y   ல்    ன்றுகொள்கிறாள்/y        .
SFX Y   ல்    ன்றுகொள்கிறார்/y        .
SFX Y   ல்    ன்றுகொள்கிறார்கள்/y         .
SFX Y   ல்    ன்றுகொள்கிறது/y        .
SFX Y   ல்    ன்றுகொள்கிறன/y       .
SFX Y   ல்    ன்றுகொள்கின்றேன்/y       .
SFX Y   ல்    ன்றுகொள்கின்றோம்/y       .
SFX Y   ல்    ன்றுகொள்கின்றாய்/y         .
SFX Y   ல்    ன்றுகொள்கின்றீர்/y         .
SFX Y   ல்    ன்றுகொள்கின்றீர்கள்/y         .
SFX Y   ல்    ன்றுகொள்கின்றான்/y         .
SFX Y   ல்    ன்றுகொள்கின்றாள்/y        .
SFX Y   ல்    ன்றுகொள்கின்றார்/y        .
SFX Y   ல்    ன்றுகொள்கின்றார்கள்/y         .
SFX Y   ல்    ன்றுகொள்கின்றது/y        .
SFX Y   ல்    ன்றுகொள்கின்றன/y       .
SFX Y   ல்    ன்றுகொள்வேன்/y       .
SFX Y   ல்    ன்றுகொள்வோம்/y       .
SFX Y   ல்    ன்றுகொள்வாய்/y         .
SFX Y   ல்    ன்றுகொள்வீர்/y         .
SFX Y   ல்    ன்றுகொள்வீர்கள்/y         .
SFX Y   ல்    ன்றுகொள்வான்/y         .
SFX Y   ல்    ன்றுகொள்வாள்/y        .
SFX Y   ல்    ன்றுகொள்வார்/y        .
SFX Y   ல்    ன்றுகொள்வார்கள்/y         .
SFX Y   ல்    ன்றுகொள்ளும்/y        .
SFX Y   ல்     ன்றுபோ/y        .
SFX Y   ல்     ன்றுபோனேன்/y       .
SFX Y   ல்     ன்றுபோனோம்/y       .
SFX Y   ல்     ன்றுபோனாய்/y         .
SFX Y   ல்     ன்றுபோனீர்/y         .
SFX Y   ல்     ன்றுபோனீர்கள்/y         .
SFX Y   ல்     ன்றுபோனான்/y         .
SFX Y   ல்     ன்றுபோனாள்/y         .
SFX Y   ல்     ன்றுபோனார்/y         .
SFX Y   ல்     ன்றுபோனார்கள்/y        .
SFX Y   ல்     ன்றுபோனது/y         .
SFX Y   ல்     ன்றுபோயிற்று/y         .
SFX Y   ல்     ன்றுபோயின/y        .
SFX Y   ல்     ன்றுபோகிறேன்/y       .
SFX Y   ல்     ன்றுபோகிறோம்/y       .
SFX Y   ல்     ன்றுபோகிறாய்/y         .
SFX Y   ல்     ன்றுபோகிறீர்/y         .
SFX Y   ல்     ன்றுபோகிறீர்கள்/y         .
SFX Y   ல்     ன்றுபோகிறான்/y         .
SFX Y   ல்     ன்றுபோகிறாள்/y        .
SFX Y   ல்     ன்றுபோகிறார்/y        .
SFX Y   ல்     ன்றுபோகிறார்கள்/y         .
SFX Y   ல்     ன்றுபோகிறது/y        .
SFX Y   ல்     ன்றுபோகிறன/y       .
SFX Y   ல்     ன்றுபோகின்றேன்/y       .
SFX Y   ல்     ன்றுபோகின்றோம்/y       .
SFX Y   ல்     ன்றுபோகின்றாய்/y         .
SFX Y   ல்     ன்றுபோகின்றீர்/y         .
SFX Y   ல்     ன்றுபோகின்றீர்கள்/y         .
SFX Y   ல்     ன்றுபோகின்றான்/y         .
SFX Y   ல்     ன்றுபோகின்றாள்/y        .
SFX Y   ல்     ன்றுபோகின்றார்/y        .
SFX Y   ல்     ன்றுபோகின்றார்கள்/y         .
SFX Y   ல்     ன்றுபோகின்றது/y        .
SFX Y   ல்     ன்றுபோகின்றன/y       .
SFX Y   ல்     ன்றுபோவேன்/y       .
SFX Y   ல்     ன்றுபோவோம்/y       .
SFX Y   ல்     ன்றுபோவாய்/y         .
SFX Y   ல்     ன்றுபோவீர்/y         .
SFX Y   ல்     ன்றுபோவீர்கள்/y         .
SFX Y   ல்     ன்றுபோவான்/y         .
SFX Y   ல்     ன்றுபோவாள்/y        .
SFX Y   ல்     ன்றுபோவார்/y        .
SFX Y   ல்     ன்றுபோவார்கள்/y         .
SFX Y   ல்     ன்றுபோகும்/y        .
SFX Y   ல்     ன்றுவிடு/y       .
SFX Y   ல்     ன்றுவிட்டேன்/y       .
SFX Y   ல்     ன்றுவிட்டோம்/y       .
SFX Y   ல்     ன்றுவிட்டாய்/y         .
SFX Y   ல்     ன்றுவிட்டீர்/y         .
SFX Y   ல்     ன்றுவிட்டீர்கள்/y         .
SFX Y   ல்     ன்றுவிட்டான்/y         .
SFX Y   ல்     ன்றுவிட்டாள்/y         .
SFX Y   ல்     ன்றுவிட்டார்/y         .
SFX Y   ல்     ன்றுவிட்டார்கள்/y        .
SFX Y   ல்     ன்றுவிட்டது/y         .
SFX Y   ல்     ன்றுவிட்டன/y        .
SFX Y   ல்     ன்றுவிடுகிறேன்/y       .
SFX Y   ல்     ன்றுவிடுகிறோம்/y       .
SFX Y   ல்     ன்றுவிடுகிறாய்/y         .
SFX Y   ல்     ன்றுவிடுகிறீர்/y         .
SFX Y   ல்     ன்றுவிடுகிறீர்கள்/y         .
SFX Y   ல்     ன்றுவிடுகிறான்/y         .
SFX Y   ல்     ன்றுவிடுகிறாள்/y        .
SFX Y   ல்     ன்றுவிடுகிறார்/y        .
SFX Y   ல்     ன்றுவிடுகிறார்கள்/y         .
SFX Y   ல்     ன்றுவிடுகிறது/y        .
SFX Y   ல்     ன்றுவிடுகிறன/y       .
SFX Y   ல்     ன்றுவிடுகின்றேன்/y       .
SFX Y   ல்     ன்றுவிடுகின்றோம்/y       .
SFX Y   ல்     ன்றுவிடுகின்றாய்/y         .
SFX Y   ல்     ன்றுவிடுகின்றீர்/y         .
SFX Y   ல்     ன்றுவிடுகின்றீர்கள்/y         .
SFX Y   ல்     ன்றுவிடுகின்றான்/y         .
SFX Y   ல்     ன்றுவிடுகின்றாள்/y        .
SFX Y   ல்     ன்றுவிடுகின்றார்/y        .
SFX Y   ல்     ன்றுவிடுகின்றார்கள்/y         .
SFX Y   ல்     ன்றுவிடுகின்றது/y        .
SFX Y   ல்     ன்றுவிடுகின்றன/y       .
SFX Y   ல்     ன்றுவிடுவேன்/y       .
SFX Y   ல்     ன்றுவிடுவோம்/y       .
SFX Y   ல்     ன்றுவிடுவாய்/y         .
SFX Y   ல்     ன்றுவிடுவீர்/y         .
SFX Y   ல்     ன்றுவிடுவீர்கள்/y         .
SFX Y   ல்     ன்றுவிடுவான்/y        .
SFX Y   ல்     ன்றுவிடுவாள்/y        .
SFX Y   ல்     ன்றுவிடுவார்/y        .
SFX Y   ல்     ன்றுவிடுவார்கள்/y         .
SFX Y   ல்     ன்றுவிடும்/y        .
SFX Y   ல்     ன்றுகொண்டிரு/y        .
SFX Y   ல்     ன்றுகொண்டிருந்தேன்/y       .
SFX Y   ல்     ன்றுகொண்டிருந்தோம்/y       .
SFX Y   ல்     ன்றுகொண்டிருந்தாய்/y         .
SFX Y   ல்     ன்றுகொண்டிருந்தீர்/y         .
SFX Y   ல்     ன்றுகொண்டிருந்தீர்கள்/y         .
SFX Y   ல்     ன்றுகொண்டிருந்தான்/y         .
SFX Y   ல்     ன்றுகொண்டிருந்தாள்/y         .
SFX Y   ல்     ன்றுகொண்டிருந்தார்/y         .
SFX Y   ல்     ன்றுகொண்டிருந்தார்கள்/y        .
SFX Y   ல்     ன்றுகொண்டிருந்தது/y         .
SFX Y   ல்     ன்றுகொண்டிருந்தன/y        .
SFX Y   ல்     ன்றுகொண்டிருக்கிறேன்/y       .
SFX Y   ல்     ன்றுகொண்டிருக்கிறோம்/y       .
SFX Y   ல்     ன்றுகொண்டிருக்கிறாய்/y         .
SFX Y   ல்     ன்றுகொண்டிருக்கிறீர்/y         .
SFX Y   ல்     ன்றுகொண்டிருக்கிறீர்கள்/y         .
SFX Y   ல்     ன்றுகொண்டிருக்கிறான்/y         .
SFX Y   ல்     ன்றுகொண்டிருக்கிறாள்/y        .
SFX Y   ல்     ன்றுகொண்டிருக்கிறார்/y        .
SFX Y   ல்     ன்றுகொண்டிருக்கிறார்கள்/y         .
SFX Y   ல்     ன்றுகொண்டிருக்கிறது/y        .
SFX Y   ல்     ன்றுகொண்டிருக்கிறன/y       .
SFX Y   ல்     ன்றுகொண்டிருக்கின்றேன்/y       .
SFX Y   ல்     ன்றுகொண்டிருக்கின்றோம்/y       .
SFX Y   ல்     ன்றுகொண்டிருக்கின்றாய்/y         .
SFX Y   ல்     ன்றுகொண்டிருக்கின்றீர்/y         .
SFX Y   ல்     ன்றுகொண்டிருக்கின்றீர்கள்/y         .
SFX Y   ல்     ன்றுகொண்டிருக்கின்றான்/y         .
SFX Y   ல்     ன்றுகொண்டிருக்கின்றாள்/y        .
SFX Y   ல்     ன்றுகொண்டிருக்கின்றார்/y        .
SFX Y   ல்     ன்றுகொண்டிருக்கின்றார்கள்/y         .
SFX Y   ல்     ன்றுகொண்டிருக்கின்றது/y        .
SFX Y   ல்     ன்றுகொண்டிருக்கின்றன/y       .
SFX Y   ல்     ன்றுகொண்டிருப்பேன்/y       .
SFX Y   ல்     ன்றுகொண்டிருப்போம்/y       .
SFX Y   ல்     ன்றுகொண்டிருப்பாய்/y         .
SFX Y   ல்     ன்றுகொண்டிருப்பீர்/y         .
SFX Y   ல்     ன்றுகொண்டிருப்பீர்கள்/y         .
SFX Y   ல்     ன்றுகொண்டிருப்பான்/y         .
SFX Y   ல்     ன்றுகொண்டிருப்பாள்/y        .
SFX Y   ல்     ன்றுகொண்டிருப்பார்/y        .
SFX Y   ல்     ன்றுகொண்டிருப்பார்கள்/y         .
SFX Y   ல்     ன்றுகொண்டிருக்கும்/y        .
SFX Y   ல்     ன்றாயிற்று/y        .
SFX Y   ல்     ன்றுதொலை/y       .
SFX Y   ல்     ன்றுதொலைந்தேன்/y       .
SFX Y   ல்     ன்றுதொலைந்தோம்/y       .
SFX Y   ல்     ன்றுதொலைந்தாய்/y         .
SFX Y   ல்     ன்றுதொலைந்தீர்/y         .
SFX Y   ல்     ன்றுதொலைந்தீர்கள்/y         .
SFX Y   ல்     ன்றுதொலைந்தான்/y         .
SFX Y   ல்     ன்றுதொலைந்தாள்/y         .
SFX Y   ல்     ன்றுதொலைந்தார்/y         .
SFX Y   ல்     ன்றுதொலைந்தார்கள்/y        .
SFX Y   ல்     ன்றுதொலைந்தது/y         .
SFX Y   ல்     ன்றுதொலைந்தன/y        .
SFX Y   ல்     ன்றுதொலைகிறேன்/y       .
SFX Y   ல்     ன்றுதொலைகிறோம்/y       .
SFX Y   ல்     ன்றுதொலைகிறாய்/y         .
SFX Y   ல்     ன்றுதொலைகிறீர்/y         .
SFX Y   ல்     ன்றுதொலைகிறீர்கள்/y         .
SFX Y   ல்     ன்றுதொலைகிறான்/y         .
SFX Y   ல்     ன்றுதொலைகிறாள்/y        .
SFX Y   ல்     ன்றுதொலைகிறார்/y        .
SFX Y   ல்     ன்றுதொலைகிறார்கள்/y         .
SFX Y   ல்     ன்றுதொலைகிறது/y        .
SFX Y   ல்     ன்றுதொலைகிறன/y       .
SFX Y   ல்     ன்றுதொலைகின்றேன்/y       .
SFX Y   ல்     ன்றுதொலைகின்றோம்/y       .
SFX Y   ல்     ன்றுதொலைகின்றாய்/y         .
SFX Y   ல்     ன்றுதொலைகின்றீர்/y         .
SFX Y   ல்     ன்றுதொலைகின்றீர்கள்/y         .
SFX Y   ல்     ன்றுதொலைகின்றான்/y         .
SFX Y   ல்     ன்றுதொலைகின்றாள்/y        .
SFX Y   ல்     ன்றுதொலைகின்றார்/y        .
SFX Y   ல்     ன்றுதொலைகின்றார்கள்/y         .
SFX Y   ல்     ன்றுதொலைகின்றது/y        .
SFX Y   ல்     ன்றுதொலைகின்றன/y       .
SFX Y   ல்     ன்றுதொலைவேன்/y       .
SFX Y   ல்     ன்றுதொலைவோம்/y       .
SFX Y   ல்     ன்றுதொலைவாய்/y         .
SFX Y   ல்     ன்றுதொலைவீர்/y         .
SFX Y   ல்     ன்றுதொலைவீர்கள்/y         .
SFX Y   ல்     ன்றுதொலைவான்/y         .
SFX Y   ல்     ன்றுதொலைவாள்/y        .
SFX Y   ல்     ன்றுதொலைவார்/y        .
SFX Y   ல்     ன்றுதொலைவார்கள்/y         .
SFX Y   ல்     ன்றுதொலையும்/y        .
SFX Y   ல்     ன்றுதள்ளு/y        .
SFX Y   ல்     ன்றுதள்ளினேன்/y       .
SFX Y   ல்     ன்றுதள்ளினோம்/y       .
SFX Y   ல்     ன்றுதள்ளினாய்/y         .
SFX Y   ல்     ன்றுதள்ளினீர்/y         .
SFX Y   ல்     ன்றுதள்ளினீர்கள்/y         .
SFX Y   ல்     ன்றுதள்ளினான்/y         .
SFX Y   ல்     ன்றுதள்ளினாள்/y         .
SFX Y   ல்     ன்றுதள்ளினார்/y         .
SFX Y   ல்     ன்றுதள்ளினார்கள்/y        .
SFX Y   ல்     ன்றுதள்ளியது/y         .
SFX Y   ல்     ன்றுதள்ளிற்று/y         .
SFX Y   ல்     ன்றுதள்ளின/y        .
SFX Y   ல்     ன்றுதள்ளுகிறேன்/y       .
SFX Y   ல்     ன்றுதள்ளுகிறோம்/y       .
SFX Y   ல்     ன்றுதள்ளுகிறாய்/y         .
SFX Y   ல்     ன்றுதள்ளுகிறீர்/y         .
SFX Y   ல்     ன்றுதள்ளுகிறீர்கள்/y         .
SFX Y   ல்     ன்றுதள்ளுகிறான்/y         .
SFX Y   ல்     ன்றுதள்ளுகிறாள்/y        .
SFX Y   ல்     ன்றுதள்ளுகிறார்/y        .
SFX Y   ல்     ன்றுதள்ளுகிறார்கள்/y         .
SFX Y   ல்     ன்றுதள்ளுகிறது/y        .
SFX Y   ல்     ன்றுதள்ளுகிறன/y       .
SFX Y   ல்     ன்றுதள்ளுகின்றேன்/y       .
SFX Y   ல்     ன்றுதள்ளுகின்றோம்/y       .
SFX Y   ல்     ன்றுதள்ளுகின்றாய்/y         .
SFX Y   ல்     ன்றுதள்ளுகின்றீர்/y         .
SFX Y   ல்     ன்றுதள்ளுகின்றீர்கள்/y         .
SFX Y   ல்     ன்றுதள்ளுகின்றான்/y         .
SFX Y   ல்     ன்றுதள்ளுகின்றாள்/y        .
SFX Y   ல்     ன்றுதள்ளுகின்றார்/y        .
SFX Y   ல்     ன்றுதள்ளுகின்றார்கள்/y         .
SFX Y   ல்     ன்றுதள்ளுகின்றது/y        .
SFX Y   ல்     ன்றுதள்ளுகின்றன/y       .
SFX Y   ல்     ன்றுதள்ளுவேன்/y       .
SFX Y   ல்     ன்றுதள்ளுவோம்/y       .
SFX Y   ல்     ன்றுதள்ளுவாய்/y         .
SFX Y   ல்     ன்றுதள்ளுவீர்/y         .
SFX Y   ல்     ன்றுதள்ளுவீர்கள்/y         .
SFX Y   ல்     ன்றுதள்ளுவான்/y         .
SFX Y   ல்     ன்றுதள்ளுவாள்/y        .
SFX Y   ல்     ன்றுதள்ளுவார்/y        .
SFX Y   ல்     ன்றுதள்ளுவார்கள்/y         .
SFX Y   ல்     ன்றுதள்ளும்/y        .
SFX Y   ல்     ன்றுகிழி/y       .
SFX Y   ல்     ன்றுகிழித்தேன்/y       .
SFX Y   ல்     ன்றுகிழித்தோம்/y       .
SFX Y   ல்     ன்றுகிழித்தாய்/y       .
SFX Y   ல்     ன்றுகிழித்தீர்/y       .
SFX Y   ல்     ன்றுகிழித்தீர்கள்/y       .
SFX Y   ல்     ன்றுகிழித்தான்/y       .
SFX Y   ல்     ன்றுகிழித்தாள்/y       .
SFX Y   ல்     ன்றுகிழித்தார்/y       .
SFX Y   ல்     ன்றுகிழித்தார்கள்/y       .
SFX Y   ல்     ன்றுகிழித்தது/y       .
SFX Y   ல்     ன்றுகிழித்தன/y       .
SFX Y   ல்     ன்றுகிழிக்கிறேன்/y       .
SFX Y   ல்     ன்றுகிழிக்கிறோம்/y       .
SFX Y   ல்     ன்றுகிழிக்கிறாய்/y         .
SFX Y   ல்     ன்றுகிழிக்கிறீர்/y         .
SFX Y   ல்     ன்றுகிழிக்கிறீர்கள்/y         .
SFX Y   ல்     ன்றுகிழிக்கிறான்/y         .
SFX Y   ல்     ன்றுகிழிக்கிறாள்/y        .
SFX Y   ல்     ன்றுகிழிக்கிறார்/y        .
SFX Y   ல்     ன்றுகிழிக்கிறார்கள்/y         .
SFX Y   ல்     ன்றுகிழிக்கிறது/y        .
SFX Y   ல்     ன்றுகிழிக்கிறன/y       .
SFX Y   ல்     ன்றுகிழிக்கின்றேன்/y       .
SFX Y   ல்     ன்றுகிழிக்கின்றோம்/y       .
SFX Y   ல்     ன்றுகிழிக்கின்றாய்/y         .
SFX Y   ல்     ன்றுகிழிக்கின்றீர்/y         .
SFX Y   ல்     ன்றுகிழிக்கின்றீர்கள்/y         .
SFX Y   ல்     ன்றுகிழிக்கின்றான்/y         .
SFX Y   ல்     ன்றுகிழிக்கின்றாள்/y        .
SFX Y   ல்     ன்றுகிழிக்கின்றார்/y        .
SFX Y   ல்     ன்றுகிழிக்கின்றார்கள்/y         .
SFX Y   ல்     ன்றுகிழிக்கின்றது/y        .
SFX Y   ல்     ன்றுகிழிக்கின்றன/y       .
SFX Y   ல்     ன்றுகிழிப்பேன்/y       .
SFX Y   ல்     ன்றுகிழிப்போம்/y       .
SFX Y   ல்     ன்றுகிழிப்பாய்/y         .
SFX Y   ல்     ன்றுகிழிப்பீர்/y         .
SFX Y   ல்     ன்றுகிழிப்பீர்கள்/y         .
SFX Y   ல்     ன்றுகிழிப்பான்/y         .
SFX Y   ல்     ன்றுகிழிப்பாள்/y        .
SFX Y   ல்     ன்றுகிழிப்பார்/y        .
SFX Y   ல்     ன்றுகிழிப்பார்கள்/y         .
SFX Y   ல்     ன்றுகிழிக்கும்/y        .
SFX Y   ல்     ன்றுகிட/y        .
SFX Y   ல்     ன்றுகிடந்தேன்/y       .
SFX Y   ல்     ன்றுகிடந்தோம்/y       .
SFX Y   ல்     ன்றுகிடந்தாய்/y         .
SFX Y   ல்     ன்றுகிடந்தீர்/y         .
SFX Y   ல்     ன்றுகிடந்தீர்கள்/y         .
SFX Y   ல்     ன்றுகிடந்தான்/y         .
SFX Y   ல்     ன்றுகிடந்தாள்/y         .
SFX Y   ல்     ன்றுகிடந்தார்/y         .
SFX Y   ல்     ன்றுகிடந்தார்கள்/y        .
SFX Y   ல்     ன்றுகிடந்தது/y         .
SFX Y   ல்     ன்றுகிடந்தன/y        .
SFX Y   ல்     ன்றுகிடக்கிறேன்/y       .
SFX Y   ல்     ன்றுகிடக்கிறோம்/y       .
SFX Y   ல்     ன்றுகிடக்கிறாய்/y         .
SFX Y   ல்     ன்றுகிடக்கிறீர்/y         .
SFX Y   ல்     ன்றுகிடக்கிறீர்கள்/y         .
SFX Y   ல்     ன்றுகிடக்கிறான்/y         .
SFX Y   ல்     ன்றுகிடக்கிறாள்/y        .
SFX Y   ல்     ன்றுகிடக்கிறார்/y        .
SFX Y   ல்     ன்றுகிடக்கிறார்கள்/y         .
SFX Y   ல்     ன்றுகிடக்கிறது/y        .
SFX Y   ல்     ன்றுகிடக்கிறன/y       .
SFX Y   ல்     ன்றுகிடக்கின்றேன்/y       .
SFX Y   ல்     ன்றுகிடக்கின்றோம்/y       .
SFX Y   ல்     ன்றுகிடக்கின்றாய்/y         .
SFX Y   ல்     ன்றுகிடக்கின்றீர்/y         .
SFX Y   ல்     ன்றுகிடக்கின்றீர்கள்/y         .
SFX Y   ல்     ன்றுகிடக்கின்றான்/y         .
SFX Y   ல்     ன்றுகிடக்கின்றாள்/y        .
SFX Y   ல்     ன்றுகிடக்கின்றார்/y        .
SFX Y   ல்     ன்றுகிடக்கின்றார்கள்/y         .
SFX Y   ல்     ன்றுகிடக்கின்றது/y        .
SFX Y   ல்     ன்றுகிடக்கின்றன/y       .
SFX Y   ல்     ன்றுகிடப்பேன்/y       .
SFX Y   ல்     ன்றுகிடப்போம்/y       .
SFX Y   ல்     ன்றுகிடப்பாய்/y         .
SFX Y   ல்     ன்றுகிடப்பீர்/y         .
SFX Y   ல்     ன்றுகிடப்பீர்கள்/y         .
SFX Y   ல்     ன்றுகிடப்பான்/y         .
SFX Y   ல்     ன்றுகிடப்பாள்/y        .
SFX Y   ல்     ன்றுகிடப்பார்/y        .
SFX Y   ல்     ன்றுகிடப்பார்கள்/y         .
SFX Y   ல்     ன்றுகிடக்கும்/y        .
SFX Y   ல்     ன்றுதீர்/y       .
SFX Y   ல்     ன்றுதீர்த்தேன்/y       .
SFX Y   ல்     ன்றுதீர்த்தோம்/y       .
SFX Y   ல்     ன்றுதீர்த்தாய்/y       .
SFX Y   ல்     ன்றுதீர்த்தீர்/y       .
SFX Y   ல்     ன்றுதீர்த்தீர்கள்/y       .
SFX Y   ல்     ன்றுதீர்த்தான்/y       .
SFX Y   ல்     ன்றுதீர்த்தாள்/y       .
SFX Y   ல்     ன்றுதீர்த்தார்/y       .
SFX Y   ல்     ன்றுதீர்த்தார்கள்/y       .
SFX Y   ல்     ன்றுதீர்த்தது/y       .
SFX Y   ல்     ன்றுதீர்த்தன/y       .
SFX Y   ல்     ன்றுதீர்க்கிறேன்/y       .
SFX Y   ல்     ன்றுதீர்க்கிறோம்/y       .
SFX Y   ல்     ன்றுதீர்க்கிறாய்/y         .
SFX Y   ல்     ன்றுதீர்க்கிறீர்/y         .
SFX Y   ல்     ன்றுதீர்க்கிறீர்கள்/y         .
SFX Y   ல்     ன்றுதீர்க்கிறான்/y         .
SFX Y   ல்     ன்றுதீர்க்கிறாள்/y        .
SFX Y   ல்     ன்றுதீர்க்கிறார்/y        .
SFX Y   ல்     ன்றுதீர்க்கிறார்கள்/y         .
SFX Y   ல்     ன்றுதீர்க்கிறது/y        .
SFX Y   ல்     ன்றுதீர்க்கிறன/y       .
SFX Y   ல்     ன்றுதீர்க்கின்றேன்/y       .
SFX Y   ல்     ன்றுதீர்க்கின்றோம்/y       .
SFX Y   ல்     ன்றுதீர்க்கின்றாய்/y         .
SFX Y   ல்     ன்றுதீர்க்கின்றீர்/y         .
SFX Y   ல்     ன்றுதீர்க்கின்றீர்கள்/y         .
SFX Y   ல்     ன்றுதீர்க்கின்றான்/y         .
SFX Y   ல்     ன்றுதீர்க்கின்றாள்/y        .
SFX Y   ல்     ன்றுதீர்க்கின்றார்/y        .
SFX Y   ல்     ன்றுதீர்க்கின்றார்கள்/y         .
SFX Y   ல்     ன்றுதீர்க்கின்றது/y        .
SFX Y   ல்     ன்றுதீர்க்கின்றன/y       .
SFX Y   ல்     ன்றுதீர்ப்பேன்/y       .
SFX Y   ல்     ன்றுதீர்ப்போம்/y       .
SFX Y   ல்     ன்றுதீர்ப்பாய்/y         .
SFX Y   ல்     ன்றுதீர்ப்பீர்/y         .
SFX Y   ல்     ன்றுதீர்ப்பீர்கள்/y         .
SFX Y   ல்     ன்றுதீர்ப்பான்/y         .
SFX Y   ல்     ன்றுதீர்ப்பாள்/y        .
SFX Y   ல்     ன்றுதீர்ப்பார்/y        .
SFX Y   ல்     ன்றுதீர்ப்பார்கள்/y         .
SFX Y   ல்     ன்றுதீர்க்கும்/y        .
SFX Y   ல்     ன்றுமுடி/y       .
SFX Y   ல்     ன்றுமுடித்தேன்/y       .
SFX Y   ல்     ன்றுமுடித்தோம்/y       .
SFX Y   ல்     ன்றுமுடித்தாய்/y       .
SFX Y   ல்     ன்றுமுடித்தீர்/y       .
SFX Y   ல்     ன்றுமுடித்தீர்கள்/y       .
SFX Y   ல்     ன்றுமுடித்தான்/y       .
SFX Y   ல்     ன்றுமுடித்தாள்/y       .
SFX Y   ல்     ன்றுமுடித்தார்/y       .
SFX Y   ல்     ன்றுமுடித்தார்கள்/y       .
SFX Y   ல்     ன்றுமுடித்தது/y       .
SFX Y   ல்     ன்றுமுடித்தன/y       .
SFX Y   ல்     ன்றுமுடிக்கிறேன்/y       .
SFX Y   ல்     ன்றுமுடிக்கிறோம்/y       .
SFX Y   ல்     ன்றுமுடிக்கிறாய்/y         .
SFX Y   ல்     ன்றுமுடிக்கிறீர்/y         .
SFX Y   ல்     ன்றுமுடிக்கிறீர்கள்/y         .
SFX Y   ல்     ன்றுமுடிக்கிறான்/y         .
SFX Y   ல்     ன்றுமுடிக்கிறாள்/y        .
SFX Y   ல்     ன்றுமுடிக்கிறார்/y        .
SFX Y   ல்     ன்றுமுடிக்கிறார்கள்/y         .
SFX Y   ல்     ன்றுமுடிக்கிறது/y        .
SFX Y   ல்     ன்றுமுடிக்கிறன/y       .
SFX Y   ல்     ன்றுமுடிக்கின்றேன்/y       .
SFX Y   ல்     ன்றுமுடிக்கின்றோம்/y       .
SFX Y   ல்     ன்றுமுடிக்கின்றாய்/y         .
SFX Y   ல்     ன்றுமுடிக்கின்றீர்/y         .
SFX Y   ல்     ன்றுமுடிக்கின்றீர்கள்/y         .
SFX Y   ல்     ன்றுமுடிக்கின்றான்/y         .
SFX Y   ல்     ன்றுமுடிக்கின்றாள்/y        .
SFX Y   ல்     ன்றுமுடிக்கின்றார்/y        .
SFX Y   ல்     ன்றுமுடிக்கின்றார்கள்/y         .
SFX Y   ல்     ன்றுமுடிக்கின்றது/y        .
SFX Y   ல்     ன்றுமுடிக்கின்றன/y       .
SFX Y   ல்     ன்றுமுடிப்பேன்/y       .
SFX Y   ல்     ன்றுமுடிப்போம்/y       .
SFX Y   ல்     ன்றுமுடிப்பாய்/y         .
SFX Y   ல்     ன்றுமுடிப்பீர்/y         .
SFX Y   ல்     ன்றுமுடிப்பீர்கள்/y         .
SFX Y   ல்     ன்றுமுடிப்பான்/y         .
SFX Y   ல்     ன்றுமுடிப்பாள்/y        .
SFX Y   ல்     ன்றுமுடிப்பார்/y        .
SFX Y   ல்     ன்றுமுடிப்பார்கள்/y         .
SFX Y   ல்     ன்றுமுடிக்கும்/y        .
SFX Y   ்     ாதது/y         .
SFX Y   ்     ாது/y        .
SFX Y   ்     ாமல்/y        .
SFX Y   ்     ாமை/y         .
SFX Y   ்     ாதே/y        .

################### பெயர்ச்சொற்கள் Nouns ###################
# கடா class - க்கள்-வுடன்-வுக்கு
SFX a Y 173
SFX a   0      க்கள்/y      .
SFX a   0      வுடன்/y      .
SFX a   0      க்களுடன்/y      .
SFX a   0      வரைக்கும்/y      .
SFX a   0      க்கள்வரைக்கும்/y      .
SFX a   0      வரையில்/y      .
SFX a   0      க்கள்வரையில்/y      .
SFX a   0      வில்லாமல்/y      .
SFX a   0      க்களில்லாமல்/y      .
SFX a   0      வல்லாமல்/y      .
SFX a   0      க்களல்லாமல்/y      .
SFX a   0      வாட்டம்/y      .
SFX a   0      க்களாட்டம்/y      .
SFX a   0      வழியாக/y      .
SFX a   0      க்கள்வழியாக/y      .
SFX a   0      விடம்/y      .
SFX a   0      க்களிடம்/y      .
SFX a   0      விடமிருந்து/y      .
SFX a   0      க்களிடமிருந்து/y      .
SFX a   0      வினருகில்/y      .
SFX a   0      க்களினருகில்/y      .
SFX a   0      வினருகிலிருந்து/y      .
SFX a   0      க்களினருகிலிருந்து/y      .
SFX a   0      கிட்ட/y      .
SFX a   0      க்கள்கிட்ட/y      .
SFX a   0      வின்மேல்/y      .
SFX a   0      க்களின்மேல்/y      .
SFX a   0      வின்மேலிருந்து/y      .
SFX a   0      க்களின்மேலிருந்து/y      .
SFX a   0      வின்மேலே/y      .
SFX a   0      க்களின்மேலே/y      .
SFX a   0      வின்மேலேயிருந்து/y      .
SFX a   0      க்களின்மேலேயிருந்து/y      .
SFX a   0      வின்கீழ்/y      .
SFX a   0      க்களின்கீழ்/y      .
SFX a   0      வின்கீழிருந்து/y      .
SFX a   0      க்களின்கீழிருந்து/y      .
SFX a   0      வின்கீழே/y      .
SFX a   0      க்களின்கீழே/y      .
SFX a   0      வின்கீழேயிருந்து/y      .
SFX a   0      க்களின்கீழேயிருந்து/y      .
SFX a   0      வைப்பற்றி/y      .
SFX a   0      க்களைப்பற்றி/y      .
SFX a   0      வைப்பார்த்து/y      .
SFX a   0      க்களைப்பார்த்து/y      .
SFX a   0      வைநோக்கி/y      .
SFX a   0      க்களைநோக்கி/y      .
SFX a   0      வைச்சுற்றி/y      .
SFX a   0      க்களைச்சுற்றி/y      .
SFX a   0      வைத்தாண்டி/y      .
SFX a   0      க்களைத்தாண்டி/y      .
SFX a   0      வைத்தவிர்த்து/y      .
SFX a   0      க்களைத்தவிர்த்து/y      .
SFX a   0      வைத்தவிர/y      .
SFX a   0      க்களைத்தவிர/y      .
SFX a   0      வையொட்டி/y      .
SFX a   0      க்களையொட்டி/y      .
SFX a   0      வைக்கொண்டு/y      .
SFX a   0      க்களைக்கொண்டு/y      .
SFX a   0      வைவைத்து/y      .
SFX a   0      க்களைவைத்து/y      .
SFX a   0      வைவிட்டு/y      .
SFX a   0      க்களைவிட்டு/y      .
SFX a   0      வைப்போல/y      .
SFX a   0      க்களைப்போல/y      .
SFX a   0      மாதிரி/y      .
SFX a   0      க்கள்மாதிரி/y      .
SFX a   0      வைவிட/y      .
SFX a   0      க்களைவிட/y      .
SFX a   0      வுக்குப்பதிலாக/y      .
SFX a   0      க்களுக்குப்பதிலாக/y      .
SFX a   0      வுக்காக/y      .
SFX a   0      க்களுக்காக/y      .
SFX a   0      வுக்கு/y      .
SFX a   0      க்களுக்கு/y      .
SFX a   0      வுக்குப்பிறகு/y      .
SFX a   0      க்களுக்குப்பிறகு/y      .
SFX a   0      வுக்கப்புறம்/y      .
SFX a   0      க்களுக்கப்புறம்/y      .
SFX a   0      வுக்கப்பால்/y      .
SFX a   0      க்களுக்கப்பால்/y      .
SFX a   0      வுக்கப்பாலிருந்து/y      .
SFX a   0      க்களுக்கப்பாலிருந்து/y      .
SFX a   0      வுக்குமேல்/y      .
SFX a   0      க்களுக்குமேல்/y      .
SFX a   0      வுக்குமேலிருந்து/y      .
SFX a   0      க்களுக்குமேலிருந்து/y      .
SFX a   0      வுக்குக்கீழ்/y      .
SFX a   0      க்களுக்குக்கீழ்/y      .
SFX a   0      வுக்குக்கீழிருந்து/y      .
SFX a   0      க்களுக்குக்கீழிருந்து/y      .
SFX a   0      வுக்குக்கீழே/y      .
SFX a   0      க்களுக்குக்கீழே/y      .
SFX a   0      வுக்குக்கீழேயிருந்து/y      .
SFX a   0      க்களுக்குக்கீழேயிருந்து/y      .
SFX a   0      வுக்குள்ளே/y      .
SFX a   0      க்களுக்குள்ளே/y      .
SFX a   0      வுக்குள்ளேயிருந்து/y      .
SFX a   0      க்களுக்குள்ளேயிருந்து/y      .
SFX a   0      வுக்குவெளியே/y      .
SFX a   0      க்களுக்குவெளியே/y      .
SFX a   0      வுக்குவெளியேயிருந்து/y      .
SFX a   0      க்களுக்குவெளியேயிருந்து/y      .
SFX a   0      வுக்குவெளியில்/y      .
SFX a   0      க்களுக்குவெளியில்/y      .
SFX a   0      வுக்குவெளியிலிருந்து/y      .
SFX a   0      க்களுக்குவெளியிலிருந்து/y      .
SFX a   0      வுக்கடியில்/y      .
SFX a   0      க்களுக்கடியில்/y      .
SFX a   0      வுக்கடியிலிருந்து/y      .
SFX a   0      க்களுக்கடியிலிருந்து/y      .
SFX a   0      வுக்கருகில்/y      .
SFX a   0      க்களுக்கருகில்/y      .
SFX a   0      வுக்கருகிலிருந்து/y      .
SFX a   0      க்களுக்கருகிலிருந்து/y      .
SFX a   0      வுக்குமுன்/y      .
SFX a   0      க்களுக்குமுன்/y      .
SFX a   0      வுக்குமுன்னால்/y      .
SFX a   0      க்களுக்குமுன்னால்/y      .
SFX a   0      வுக்குமுன்னாலிருந்து/y      .
SFX a   0      க்களுக்குமுன்னாலிருந்து/y      .
SFX a   0      வுக்குப்பின்னால்/y      .
SFX a   0      க்களுக்குப்பின்னால்/y      .
SFX a   0      வுக்குப்பின்னாலிருந்து/y      .
SFX a   0      க்களுக்குப்பின்னாலிருந்து/y      .
SFX a   0      வுக்குக்குறுக்கே/y      .
SFX a   0      க்களுக்குக்குறுக்கே/y      .
SFX a   0      வுக்குள்/y      .
SFX a   0      க்களுக்குள்/y      .
SFX a   0      வுக்குள்ளிருந்து/y      .
SFX a   0      க்களுக்குள்ளிருந்து/y     .
SFX a   0      வுக்குள்ளே/y      .
SFX a   0      க்களுக்குள்ளே/y      .
SFX a   0      வுக்குள்ளேயிருந்து/y      .
SFX a   0      க்களுக்குள்ளேயிருந்து/y     .
SFX a   0      வுக்கெதிரே/y      .
SFX a   0      க்களுக்கெதிரே/y      .
SFX a   0      வுக்கெதிரேயிருந்து/y      .
SFX a   0      க்களுக்கெதிரேயிருந்து/y     .
SFX a   0      வுக்கெதிரில்/y      .
SFX a   0      க்களுக்கெதிரில்/y      .
SFX a   0      வுக்கெதிரிலிருந்து/y      .
SFX a   0      க்களுக்கெதிரிலிருந்து/y     .
SFX a   0      வுக்கெதிர்த்தாற்போல்/y      .
SFX a   0      க்களுக்கெதிர்த்தாற்போல்/y      .
SFX a   0      வுக்கெதிர்த்தாற்போலிருந்து/y      .
SFX a   0      க்களுக்கெதிர்த்தாற்போலிருந்து/y     .
SFX a   0      க்களுக்கிடையில்/y      .
SFX a   0      க்களுக்கிடையிலிருந்து/y     .
SFX a   0      வுக்குநடுவில்/y      .
SFX a   0      க்களுக்குநடுவில்/y      .
SFX a   0      வுக்குநடுவிலிருந்து/y      .
SFX a   0      க்களுக்குநடுவிலிருந்து/y     .
SFX a   0      வுக்கடுத்தாற்போல்/y      .
SFX a   0      க்களுக்கடுத்தாற்போல்/y      .
SFX a   0      வுக்கடுத்தாற்போலிருந்து/y      .
SFX a   0      க்களுக்கடுத்தாற்போலிருந்து/y     .
SFX a   0      வில்/y      .
SFX a   0      க்களில்/y      .
SFX a   0      விலிருந்து/y      .
SFX a   0      க்களிலிருந்து/y     .
SFX a   0      வால்/y      .
SFX a   0      க்களால்/y      .
SFX a   0      வுடன்/y      .
SFX a   0      க்களுடன்/y      .
SFX a   0      வோடு/y      .
SFX a   0      க்களோடு/y      .
SFX a   0      வுடைய/y      .
SFX a   0      க்களுடைய/y      .
SFX a   0      வாக      .
SFX a   0      க்களாக      .
SFX a   0      வான      .
SFX a   0      க்களான      .

# எலி class - கள்-யுடன்-க்கு
SFX b Y 173
SFX b   0      கள்/y      .
SFX b   0      யுடன்/y      .
SFX b   0      களுடன்/y      .
SFX b   0      வரைக்கும்/y      .
SFX b   0      கள்வரைக்கும்/y      .
SFX b   0      வரையில்/y      .
SFX b   0      கள்வரையில்/y      .
SFX b   0      யில்லாமல்/y      .
SFX b   0      களில்லாமல்/y      .
SFX b   0      யல்லாமல்/y      .
SFX b   0      களல்லாமல்/y      .
SFX b   0      யாட்டம்/y      .
SFX b   0      களாட்டம்/y      .
SFX b   0      வழியாக/y      .
SFX b   0      கள்வழியாக/y      .
SFX b   0      யிடம்/y      .
SFX b   0      களிடம்/y      .
SFX b   0      யிடமிருந்து/y      .
SFX b   0      களிடமிருந்து/y      .
SFX b   0      யினருகில்/y      .
SFX b   0      களினருகில்/y      .
SFX b   0      யினருகிலிருந்து/y      .
SFX b   0      களினருகிலிருந்து/y      .
SFX b   0      கிட்ட/y      .
SFX b   0      கள்கிட்ட/y      .
SFX b   0      யின்மேல்/y      .
SFX b   0      களின்மேல்/y      .
SFX b   0      யின்மேலிருந்து/y      .
SFX b   0      களின்மேலிருந்து/y      .
SFX b   0      யின்மேலே/y      .
SFX b   0      களின்மேலே/y      .
SFX b   0      யின்மேலேயிருந்து/y      .
SFX b   0      களின்மேலேயிருந்து/y      .
SFX b   0      யின்கீழ்/y      .
SFX b   0      களின்கீழ்/y      .
SFX b   0      யின்கீழிருந்து/y      .
SFX b   0      களின்கீழிருந்து/y      .
SFX b   0      யின்கீழே/y      .
SFX b   0      களின்கீழே/y      .
SFX b   0      யின்கீழேயிருந்து/y      .
SFX b   0      களின்கீழேயிருந்து/y      .
SFX b   0      யைப்பற்றி/y      .
SFX b   0      களைப்பற்றி/y      .
SFX b   0      யைப்பார்த்து/y      .
SFX b   0      களைப்பார்த்து/y      .
SFX b   0      யைநோக்கி/y      .
SFX b   0      களைநோக்கி/y      .
SFX b   0      யைச்சுற்றி/y      .
SFX b   0      களைச்சுற்றி/y      .
SFX b   0      யைத்தாண்டி/y      .
SFX b   0      களைத்தாண்டி/y      .
SFX b   0      யைத்தவிர்த்து/y      .
SFX b   0      களைத்தவிர்த்து/y      .
SFX b   0      யைத்தவிர/y      .
SFX b   0      களைத்தவிர/y      .
SFX b   0      யையொட்டி/y      .
SFX b   0      களையொட்டி/y      .
SFX b   0      யைக்கொண்டு/y      .
SFX b   0      களைக்கொண்டு/y      .
SFX b   0      யைவைத்து/y      .
SFX b   0      களைவைத்து/y      .
SFX b   0      யைவிட்டு/y      .
SFX b   0      களைவிட்டு/y      .
SFX b   0      யைப்போல/y      .
SFX b   0      களைப்போல/y      .
SFX b   0     மாதிரி/y      .
SFX b   0      கள்மாதிரி/y      .
SFX b   0      யைவிட/y      .
SFX b   0      களைவிட/y      .
SFX b   0      க்குப்பதிலாக/y      .
SFX b   0      களுக்குப்பதிலாக/y      .
SFX b   0      க்காக/y      .
SFX b   0      களுக்காக/y      .
SFX b   0      க்கு/y      .
SFX b   0      களுக்கு/y      .
SFX b   0      க்குப்பிறகு/y      .
SFX b   0      களுக்குப்பிறகு/y      .
SFX b   0      க்கப்புறம்/y      .
SFX b   0      களுக்கப்புறம்/y      .
SFX b   0      க்கப்பால்/y      .
SFX b   0      களுக்கப்பால்/y      .
SFX b   0      க்கப்பாலிருந்து/y      .
SFX b   0      களுக்கப்பாலிருந்து/y      .
SFX b   0      க்குமேல்/y      .
SFX b   0      களுக்குமேல்/y      .
SFX b   0      க்குமேலிருந்து/y      .
SFX b   0      களுக்குமேலிருந்து/y      .
SFX b   0      க்குக்கீழ்/y      .
SFX b   0      களுக்குக்கீழ்/y      .
SFX b   0      க்குக்கீழிருந்து/y      .
SFX b   0      களுக்குக்கீழிருந்து/y      .
SFX b   0      க்குக்கீழே/y      .
SFX b   0      களுக்குக்கீழே/y      .
SFX b   0      க்குக்கீழேயிருந்து/y      .
SFX b   0      களுக்குக்கீழேயிருந்து/y      .
SFX b   0      க்குள்ளே/y      .
SFX b   0      களுக்குள்ளே/y      .
SFX b   0      க்குள்ளேயிருந்து/y      .
SFX b   0      களுக்குள்ளேயிருந்து/y      .
SFX b   0      க்குவெளியே/y      .
SFX b   0      களுக்குவெளியே/y      .
SFX b   0      க்குவெளியேயிருந்து/y      .
SFX b   0      களுக்குவெளியேயிருந்து/y      .
SFX b   0      க்குவெளியில்/y      .
SFX b   0      களுக்குவெளியில்/y      .
SFX b   0      க்குவெளியிலிருந்து/y      .
SFX b   0      களுக்குவெளியிலிருந்து/y      .
SFX b   0      க்கடியில்/y      .
SFX b   0      களுக்கடியில்/y      .
SFX b   0      க்கடியிலிருந்து/y      .
SFX b   0      களுக்கடியிலிருந்து/y      .
SFX b   0      க்கருகில்/y      .
SFX b   0      களுக்கருகில்/y      .
SFX b   0      க்கருகிலிருந்து/y      .
SFX b   0      களுக்கருகிலிருந்து/y      .
SFX b   0      க்குமுன்/y      .
SFX b   0      களுக்குமுன்/y      .
SFX b   0      க்குமுன்னால்/y      .
SFX b   0      களுக்குமுன்னால்/y      .
SFX b   0      க்குமுன்னாலிருந்து/y      .
SFX b   0      களுக்குமுன்னாலிருந்து/y      .
SFX b   0      க்குப்பின்னால்/y      .
SFX b   0      களுக்குப்பின்னால்/y      .
SFX b   0      க்குப்பின்னாலிருந்து/y      .
SFX b   0      களுக்குப்பின்னாலிருந்து/y      .
SFX b   0      க்குக்குறுக்கே/y      .
SFX b   0      களுக்குக்குறுக்கே/y      .
SFX b   0      க்குள்/y      .
SFX b   0      களுக்குள்/y      .
SFX b   0      க்குள்ளிருந்து/y      .
SFX b   0      களுக்குள்ளிருந்து/y     .
SFX b   0      க்குள்ளே/y      .
SFX b   0      களுக்குள்ளே/y      .
SFX b   0      க்குள்ளேயிருந்து/y      .
SFX b   0      களுக்குள்ளேயிருந்து/y     .
SFX b   0      க்கெதிரே/y      .
SFX b   0      களுக்கெதிரே/y      .
SFX b   0      க்கெதிரேயிருந்து/y      .
SFX b   0      களுக்கெதிரேயிருந்து/y     .
SFX b   0      க்கெதிரில்/y      .
SFX b   0      களுக்கெதிரில்/y      .
SFX b   0      க்கெதிரிலிருந்து/y      .
SFX b   0      களுக்கெதிரிலிருந்து/y     .
SFX b   0      க்கெதிர்த்தாற்போல்/y      .
SFX b   0      களுக்கெதிர்த்தாற்போல்/y      .
SFX b   0      க்கெதிர்த்தாற்போலிருந்து/y      .
SFX b   0      களுக்கெதிர்த்தாற்போலிருந்து/y     .
SFX b   0      களுக்கிடையில்/y      .
SFX b   0      களுக்கிடையிலிருந்து/y     .
SFX b   0      க்குநடுவில்/y      .
SFX b   0      களுக்குநடுவில்/y      .
SFX b   0      க்குநடுவிலிருந்து/y      .
SFX b   0      களுக்குநடுவிலிருந்து/y     .
SFX b   0      க்கடுத்தாற்போல்/y      .
SFX b   0      களுக்கடுத்தாற்போல்/y      .
SFX b   0      க்கடுத்தாற்போலிருந்து/y      .
SFX b   0      களுக்கடுத்தாற்போலிருந்து/y     .
SFX b   0      யில்/y      .
SFX b   0      களில்/y      .
SFX b   0      யிலிருந்து/y      .
SFX b   0      களிலிருந்து/y     .
SFX b   0      யால்/y      .
SFX b   0      களால்/y      .
SFX b   0      யுடன்/y      .
SFX b   0      களுடன்/y      .
SFX b   0      யோடு/y      .
SFX b   0      களோடு/y      .
SFX b   0      யுடைய/y      .
SFX b   0      களுடைய/y      .
SFX b   0      யாக      .
SFX b   0      களாக      .
SFX b   0      யான      .
SFX b   0      களான      .

# ஈ class - க்கள்-யுடன்-க்கு
SFX c Y 173
SFX c   0      க்கள்/y      .
SFX c   0      யுடன்/y      .
SFX c   0      க்களுடன்/y      .
SFX c   0      வரைக்கும்/y      .
SFX c   0      க்கள்வரைக்கும்/y      .
SFX c   0      வரையில்/y      .
SFX c   0      க்கள்வரையில்/y      .
SFX c   0      யில்லாமல்/y      .
SFX c   0      க்களில்லாமல்/y      .
SFX c   0      யல்லாமல்/y      .
SFX c   0      க்களல்லாமல்/y      .
SFX c   0      யாட்டம்/y      .
SFX c   0      க்களாட்டம்/y      .
SFX c   0     வழியாக/y      .
SFX c   0      க்கள்வழியாக/y      .
SFX c   0      யிடம்/y      .
SFX c   0      க்களிடம்/y      .
SFX c   0      யிடமிருந்து/y      .
SFX c   0      க்களிடமிருந்து/y      .
SFX c   0      யினருகில்/y      .
SFX c   0      க்களினருகில்/y      .
SFX c   0      யினருகிலிருந்து/y      .
SFX c   0      க்களினருகிலிருந்து/y      .
SFX c   0      கிட்ட/y      .
SFX c   0      க்கள்கிட்ட/y      .
SFX c   0      யின்மேல்/y      .
SFX c   0      க்களின்மேல்/y      .
SFX c   0      யின்மேலிருந்து/y      .
SFX c   0      க்களின்மேலிருந்து/y      .
SFX c   0      யின்மேலே/y      .
SFX c   0      க்களின்மேலே/y      .
SFX c   0      யின்மேலேயிருந்து/y      .
SFX c   0      க்களின்மேலேயிருந்து/y      .
SFX c   0      யின்கீழ்/y      .
SFX c   0      க்களின்கீழ்/y      .
SFX c   0      யின்கீழிருந்து/y      .
SFX c   0      க்களின்கீழிருந்து/y      .
SFX c   0      யின்கீழே/y      .
SFX c   0      க்களின்கீழே/y      .
SFX c   0      யின்கீழேயிருந்து/y      .
SFX c   0      க்களின்கீழேயிருந்து/y      .
SFX c   0      யைப்பற்றி/y      .
SFX c   0      க்களைப்பற்றி/y      .
SFX c   0      யைப்பார்த்து/y      .
SFX c   0      க்களைப்பார்த்து/y      .
SFX c   0      யைநோக்கி/y      .
SFX c   0      க்களைநோக்கி/y      .
SFX c   0      யைச்சுற்றி/y      .
SFX c   0      க்களைச்சுற்றி/y      .
SFX c   0      யைத்தாண்டி/y      .
SFX c   0      க்களைத்தாண்டி/y      .
SFX c   0      யைத்தவிர்த்து/y      .
SFX c   0      க்களைத்தவிர்த்து/y      .
SFX c   0      யைத்தவிர/y      .
SFX c   0      க்களைத்தவிர/y      .
SFX c   0      யையொட்டி/y      .
SFX c   0      க்களையொட்டி/y      .
SFX c   0      யைக்கொண்டு/y      .
SFX c   0      க்களைக்கொண்டு/y      .
SFX c   0      யைவைத்து/y      .
SFX c   0      க்களைவைத்து/y      .
SFX c   0      யைவிட்டு/y      .
SFX c   0      க்களைவிட்டு/y      .
SFX c   0      யைப்போல/y      .
SFX c   0      க்களைப்போல/y      .
SFX c   0      மாதிரி/y      .
SFX c   0      க்கள்மாதிரி/y      .
SFX c   0      யைவிட/y      .
SFX c   0      க்களைவிட/y      .
SFX c   0      யுக்குப்பதிலாக/y      .
SFX c   0      க்களுக்குப்பதிலாக/y      .
SFX c   0      யுக்காக/y      .
SFX c   0      க்களுக்காக/y      .
SFX c   0      யுக்கு/y      .
SFX c   0      க்களுக்கு/y      .
SFX c   0      யுக்குப்பிறகு/y      .
SFX c   0      க்களுக்குப்பிறகு/y      .
SFX c   0      யுக்கப்புறம்/y      .
SFX c   0      க்களுக்கப்புறம்/y      .
SFX c   0      யுக்கப்பால்/y      .
SFX c   0      க்களுக்கப்பால்/y      .
SFX c   0      யுக்கப்பாலிருந்து/y      .
SFX c   0      க்களுக்கப்பாலிருந்து/y      .
SFX c   0      யுக்குமேல்/y      .
SFX c   0      க்களுக்குமேல்/y      .
SFX c   0      யுக்குமேலிருந்து/y      .
SFX c   0      க்களுக்குமேலிருந்து/y      .
SFX c   0      யுக்குக்கீழ்/y      .
SFX c   0      க்களுக்குக்கீழ்/y      .
SFX c   0      யுக்குக்கீழிருந்து/y      .
SFX c   0      க்களுக்குக்கீழிருந்து/y      .
SFX c   0      யுக்குக்கீழே/y      .
SFX c   0      க்களுக்குக்கீழே/y      .
SFX c   0      யுக்குக்கீழேயிருந்து/y      .
SFX c   0      க்களுக்குக்கீழேயிருந்து/y      .
SFX c   0      யுக்குள்ளே/y      .
SFX c   0      க்களுக்குள்ளே/y      .
SFX c   0      யுக்குள்ளேயிருந்து/y      .
SFX c   0      க்களுக்குள்ளேயிருந்து/y      .
SFX c   0      யுக்குவெளியே/y      .
SFX c   0      க்களுக்குவெளியே/y      .
SFX c   0      யுக்குவெளியேயிருந்து/y      .
SFX c   0      க்களுக்குவெளியேயிருந்து/y      .
SFX c   0      யுக்குவெளியில்/y      .
SFX c   0      க்களுக்குவெளியில்/y      .
SFX c   0      யுக்குவெளியிலிருந்து/y      .
SFX c   0      க்களுக்குவெளியிலிருந்து/y      .
SFX c   0      யுக்கடியில்/y      .
SFX c   0      க்களுக்கடியில்/y      .
SFX c   0      யுக்கடியிலிருந்து/y      .
SFX c   0      க்களுக்கடியிலிருந்து/y      .
SFX c   0      யுக்கருகில்/y      .
SFX c   0      க்களுக்கருகில்/y      .
SFX c   0      யுக்கருகிலிருந்து/y      .
SFX c   0      க்களுக்கருகிலிருந்து/y      .
SFX c   0      யுக்குமுன்/y      .
SFX c   0      க்களுக்குமுன்/y      .
SFX c   0      யுக்குமுன்னால்/y      .
SFX c   0      க்களுக்குமுன்னால்/y      .
SFX c   0      யுக்குமுன்னாலிருந்து/y      .
SFX c   0      க்களுக்குமுன்னாலிருந்து/y      .
SFX c   0      யுக்குப்பின்னால்/y      .
SFX c   0      க்களுக்குப்பின்னால்/y      .
SFX c   0      யுக்குப்பின்னாலிருந்து/y      .
SFX c   0      க்களுக்குப்பின்னாலிருந்து/y      .
SFX c   0      யுக்குக்குறுக்கே/y      .
SFX c   0      க்களுக்குக்குறுக்கே/y      .
SFX c   0      யுக்குள்/y      .
SFX c   0      க்களுக்குள்/y      .
SFX c   0      யுக்குள்ளிருந்து/y      .
SFX c   0      க்களுக்குள்ளிருந்து/y     .
SFX c   0      யுக்குள்ளே/y      .
SFX c   0      க்களுக்குள்ளே/y      .
SFX c   0      யுக்குள்ளேயிருந்து/y      .
SFX c   0      க்களுக்குள்ளேயிருந்து/y     .
SFX c   0      யுக்கெதிரே/y      .
SFX c   0      க்களுக்கெதிரே/y      .
SFX c   0      யுக்கெதிரேயிருந்து/y      .
SFX c   0      க்களுக்கெதிரேயிருந்து/y     .
SFX c   0      யுக்கெதிரில்/y      .
SFX c   0      க்களுக்கெதிரில்/y      .
SFX c   0      யுக்கெதிரிலிருந்து/y      .
SFX c   0      க்களுக்கெதிரிலிருந்து/y     .
SFX c   0      யுக்கெதிர்த்தாற்போல்/y      .
SFX c   0      க்களுக்கெதிர்த்தாற்போல்/y      .
SFX c   0      யுக்கெதிர்த்தாற்போலிருந்து/y      .
SFX c   0      க்களுக்கெதிர்த்தாற்போலிருந்து/y     .
SFX c   0      க்களுக்கிடையில்/y      .
SFX c   0      க்களுக்கிடையிலிருந்து/y     .
SFX c   0      யுக்குநடுவில்/y      .
SFX c   0      க்களுக்குநடுவில்/y      .
SFX c   0      யுக்குநடுவிலிருந்து/y      .
SFX c   0      க்களுக்குநடுவிலிருந்து/y     .
SFX c   0      யுக்கடுத்தாற்போல்/y      .
SFX c   0      க்களுக்கடுத்தாற்போல்/y      .
SFX c   0      யுக்கடுத்தாற்போலிருந்து/y      .
SFX c   0      க்களுக்கடுத்தாற்போலிருந்து/y     .
SFX c   0      யில்/y      .
SFX c   0      க்களில்/y      .
SFX c   0      யிலிருந்து/y      .
SFX c   0      க்களிலிருந்து/y     .
SFX c   0      யால்/y      .
SFX c   0      க்களால்/y      .
SFX c   0      யுடன்/y      .
SFX c   0      க்களுடன்/y      .
SFX c   0      யோடு/y      .
SFX c   0      க்களோடு/y      .
SFX c   0      யுடைய/y      .
SFX c   0      க்களுடைய/y      .
SFX c   0      யாக      .
SFX c   0      க்களாக      .
SFX c   0      யான      .
SFX c   0      க்களான      .

# நாய் class - கள்- ுடன்- ை-க்கு	
SFX d Y 216
SFX d   0      கள்/y      .
SFX d   ்       ுடன்/y      .
SFX d   0      களுடன்/y      .
SFX d   0      வரைக்கும்/y      .
SFX d   0      கள்வரைக்கும்/y      .
SFX d   0      வரையில்/y      .
SFX d   0      கள்வரையில்/y      .
SFX d   ்      ில்லாமல்/y      .
SFX d   0      களில்லாமல்/y      .
SFX d   ்     ல்லாமல்/y      .
SFX d   0      களல்லாமல்/y      .
SFX d   ்      ாட்டம்/y      .
SFX d   0      களாட்டம்/y      .
SFX d   0      வழியாக/y      .
SFX d   0      கள்வழியாக/y      .
SFX d   ்      ிடம்/y      .
SFX d   0      களிடம்/y      .
SFX d   ்      ிடமிருந்து/y      .
SFX d   0      களிடமிருந்து/y      .
SFX d   ்      ினருகில்/y      .
SFX d   0      களினருகில்/y      .
SFX d   ்      ினருகிலிருந்து/y      .
SFX d   0      களினருகிலிருந்து/y      .
SFX d   ்      கிட்ட/y      .
SFX d   0      கள்கிட்ட/y      .
SFX d   ்      ின்மேல்/y      .
SFX d   0      களின்மேல்/y      .
SFX d   ்      ின்மேலிருந்து/y      .
SFX d   0      களின்மேலிருந்து/y      .
SFX d   ்      ின்மேலே/y      .
SFX d   0      களின்மேலே/y      .
SFX d   ்      ின்மேலேயிருந்து/y      .
SFX d   0      களின்மேலேயிருந்து/y      .
SFX d   ்      ின்கீழ்/y      .
SFX d   0      களின்கீழ்/y      .
SFX d   ்      ின்கீழிருந்து/y      .
SFX d   0      களின்கீழிருந்து/y      .
SFX d   ்      ின்கீழே/y      .
SFX d   0      களின்கீழே/y      .
SFX d   ்      ின்கீழேயிருந்து/y      .
SFX d   0      களின்கீழேயிருந்து/y      .
SFX d   ்      ைப்பற்றி/y      .
SFX d   0      களைப்பற்றி/y      .
SFX d   ்      ைப்பார்த்து/y      .
SFX d   0      களைப்பார்த்து/y      .
SFX d   ்      ைநோக்கி/y      .
SFX d   0      களைநோக்கி/y      .
SFX d   ்      ைச்சுற்றி/y      .
SFX d   0      களைச்சுற்றி/y      .
SFX d   ்      ைத்தாண்டி/y      .
SFX d   0      களைத்தாண்டி/y      .
SFX d   ்      ைத்தவிர்த்து/y      .
SFX d   0      களைத்தவிர்த்து/y      .
SFX d   ்      ைத்தவிர/y      .
SFX d   0      களைத்தவிர/y      .
SFX d   ்      ையொட்டி/y      .
SFX d   0      களையொட்டி/y      .
SFX d   ்      ைக்கொண்டு/y      .
SFX d   0      களைக்கொண்டு/y      .
SFX d   ்      ைவைத்து/y      .
SFX d   0      களைவைத்து/y      .
SFX d   ்      ைவிட்டு/y      .
SFX d   0      களைவிட்டு/y      .
SFX d   ்      ைப்போல/y      .
SFX d   0      களைப்போல/y      .
SFX d   0     மாதிரி/y      .
SFX d   0      கள்மாதிரி/y      .
SFX d   ்      ைவிட/y      .
SFX d   0      களைவிட/y      .
SFX d   0      க்குப்பதிலாக/y      [ய]்
SFX d   ்       ுக்குப்பதிலாக/y      [^ய]்
SFX d   0      களுக்குப்பதிலாக/y      .
SFX d   0      க்காக/y      [ய]்
SFX d   ்       ுக்காக/y      [^ய]்
SFX d   0      களுக்காக/y      .
SFX d   0      க்கு/y      [ய]்
SFX d   ்       ுக்கு/y      [^ய]்
SFX d   0      களுக்கு/y      .
SFX d   0      க்குப்பிறகு/y      [ய]்
SFX d   ்       ுக்குப்பிறகு/y      [^ய]்
SFX d   0      களுக்குப்பிறகு/y      .
SFX d   0      க்கப்புறம்/y      [ய]்
SFX d   ்       ுக்கப்புறம்/y      [^ய]்
SFX d   0      களுக்கப்புறம்/y      .
SFX d   0      க்கப்பால்/y      [ய]்
SFX d   ்       ுக்கப்பால்/y      [^ய]்
SFX d   0      களுக்கப்பால்/y      .
SFX d   0      க்கப்பாலிருந்து/y      [ய]்
SFX d   ்       ுக்கப்பாலிருந்து/y      [^ய]்
SFX d   0      களுக்கப்பாலிருந்து/y      .
SFX d   0      க்குமேல்/y      [ய]்
SFX d   ்       ுக்குமேல்/y      [^ய]்
SFX d   0      களுக்குமேல்/y      .
SFX d   0      க்குமேலிருந்து/y      [ய]்
SFX d   ்       ுக்குமேலிருந்து/y      [^ய]்
SFX d   0      களுக்குமேலிருந்து/y      .
SFX d   0      க்குக்கீழ்/y      [ய]்
SFX d   ்       ுக்குக்கீழ்/y      [^ய]்
SFX d   0      களுக்குக்கீழ்/y      .
SFX d   0      க்குக்கீழிருந்து/y      [ய]்
SFX d   ்       ுக்குக்கீழிருந்து/y      [^ய]்
SFX d   0      களுக்குக்கீழிருந்து/y      .
SFX d   0      க்குக்கீழே/y      [ய]்
SFX d   ்       ுக்குக்கீழே/y      [^ய]்
SFX d   0      களுக்குக்கீழே/y      .
SFX d   0      க்குக்கீழேயிருந்து/y      [ய]்
SFX d   ்       ுக்குக்கீழேயிருந்து/y      [^ய]்
SFX d   0      களுக்குக்கீழேயிருந்து/y      .
SFX d   0      க்குள்ளே/y      [ய]்
SFX d   ்       ுக்குள்ளே/y      [^ய]்
SFX d   0      களுக்குள்ளே/y      .
SFX d   0      க்குள்ளேயிருந்து/y      [ய]்
SFX d   ்       ுக்குள்ளேயிருந்து/y      [^ய]்
SFX d   0      களுக்குள்ளேயிருந்து/y      .
SFX d   0      க்குவெளியே/y      [ய]்
SFX d   ்       ுக்குவெளியே/y      [^ய]்
SFX d   0      களுக்குவெளியே/y      .
SFX d   0      க்குவெளியேயிருந்து/y      [ய]்
SFX d   ்       ுக்குவெளியேயிருந்து/y      [^ய]்
SFX d   0      களுக்குவெளியேயிருந்து/y      .
SFX d   0      க்குவெளியில்/y      [ய]்
SFX d   ்       ுக்குவெளியில்/y      [^ய]்
SFX d   0      களுக்குவெளியில்/y      .
SFX d   0      க்குவெளியிலிருந்து/y      [ய]்
SFX d   ்       ுக்குவெளியிலிருந்து/y      [^ய]்
SFX d   0      களுக்குவெளியிலிருந்து/y      .
SFX d   0      க்கடியில்/y      [ய]்
SFX d   ்       ுக்கடியில்/y      [^ய]்
SFX d   0      களுக்கடியில்/y      .
SFX d   0      க்கடியிலிருந்து/y      [ய]்
SFX d   ்       ுக்கடியிலிருந்து/y      [^ய]்
SFX d   0      களுக்கடியிலிருந்து/y      .
SFX d   0      க்கருகில்/y      [ய]்
SFX d   ்       ுக்கருகில்/y      [^ய]்
SFX d   0      களுக்கருகில்/y      .
SFX d   0      க்கருகிலிருந்து/y      [ய]்
SFX d   ்       ுக்கருகிலிருந்து/y      [^ய]்
SFX d   0      களுக்கருகிலிருந்து/y      .
SFX d   0      க்குமுன்/y      [ய]்
SFX d   ்       ுக்குமுன்/y      [^ய]்
SFX d   0      களுக்குமுன்/y      .
SFX d   0      க்குமுன்னால்/y      [ய]்
SFX d   ்       ுக்குமுன்னால்/y      [^ய]்
SFX d   0      களுக்குமுன்னால்/y      .
SFX d   0      க்குமுன்னாலிருந்து/y      [ய]்
SFX d   ்       ுக்குமுன்னாலிருந்து/y      [^ய]்
SFX d   0      களுக்குமுன்னாலிருந்து/y      .
SFX d   0      க்குப்பின்னால்/y      [ய]்
SFX d   ்       ுக்குப்பின்னால்/y      [^ய]்
SFX d   0      களுக்குப்பின்னால்/y      .
SFX d   0      க்குப்பின்னாலிருந்து/y      [ய]்
SFX d   ்       ுக்குப்பின்னாலிருந்து/y      [^ய]்
SFX d   0      களுக்குப்பின்னாலிருந்து/y      .
SFX d   0      க்குக்குறுக்கே/y      [ய]்
SFX d   ்       ுக்குக்குறுக்கே/y      [^ய]்
SFX d   0      களுக்குக்குறுக்கே/y      .
SFX d   0      க்குள்/y      [ய]்
SFX d   ்       ுக்குள்/y      [^ய]்
SFX d   0      களுக்குள்/y      .
SFX d   0      க்குள்ளிருந்து/y      [ய]்
SFX d   ்       ுக்குள்ளிருந்து/y      [^ய]்
SFX d   0      களுக்குள்ளிருந்து/y     .
SFX d   0      க்குள்ளே/y      [ய]்
SFX d   ்       ுக்குள்ளே/y      [^ய]்
SFX d   0      களுக்குள்ளே/y      .
SFX d   0      க்குள்ளேயிருந்து/y      [ய]்
SFX d   ்       ுக்குள்ளேயிருந்து/y      [^ய]்
SFX d   0      களுக்குள்ளேயிருந்து/y     .
SFX d   0      க்கெதிரே/y      [ய]்
SFX d   ்       ுக்கெதிரே/y      [^ய]்
SFX d   0      களுக்கெதிரே/y      .
SFX d   0      க்கெதிரேயிருந்து/y      [ய]்
SFX d   ்       ுக்கெதிரேயிருந்து/y      [^ய]்
SFX d   0      களுக்கெதிரேயிருந்து/y     .
SFX d   0      க்கெதிரில்/y      [ய]்
SFX d   ்       ுக்கெதிரில்/y      [^ய]்
SFX d   0      களுக்கெதிரில்/y      .
SFX d   0      க்கெதிரிலிருந்து/y      [ய]்
SFX d   ்       ுக்கெதிரிலிருந்து/y      [^ய]்
SFX d   0      களுக்கெதிரிலிருந்து/y     .
SFX d   0      க்கெதிர்த்தாற்போல்/y      [ய]்
SFX d   ்       ுக்கெதிர்த்தாற்போல்/y      [^ய]்
SFX d   0      களுக்கெதிர்த்தாற்போல்/y      .
SFX d   0      க்கெதிர்த்தாற்போலிருந்து/y      [ய]்
SFX d   ்       ுக்கெதிர்த்தாற்போலிருந்து/y      [^ய]்
SFX d   0      களுக்கெதிர்த்தாற்போலிருந்து/y     .
SFX d   0      களுக்கிடையில்/y      .
SFX d   0      களுக்கிடையிலிருந்து/y     .
SFX d   0      க்குநடுவில்/y      [ய]்
SFX d   ்       ுக்குநடுவில்/y      [^ய]்
SFX d   0      களுக்குநடுவில்/y      .
SFX d   0      க்குநடுவிலிருந்து/y      [ய]்
SFX d   ்       ுக்குநடுவிலிருந்து/y      [^ய]்
SFX d   0      களுக்குநடுவிலிருந்து/y     .
SFX d   0      க்கடுத்தாற்போல்/y      [ய]்
SFX d   ்       ுக்கடுத்தாற்போல்/y      [^ய]்
SFX d   0      களுக்கடுத்தாற்போல்/y      .
SFX d   0      க்கடுத்தாற்போலிருந்து/y      [ய]்
SFX d   ்       ுக்கடுத்தாற்போலிருந்து/y      [^ய]்
SFX d   0      களுக்கடுத்தாற்போலிருந்து/y     .
SFX d   ்      ில்/y      .
SFX d   0      களில்/y      .
SFX d   ்      ிலிருந்து/y      .
SFX d   0      களிலிருந்து/y     .
SFX d   ்      ால்/y      .
SFX d   0      களால்/y      .
SFX d   ்       ுடன்/y      .
SFX d   0      களுடன்/y      .
SFX d   ்      ோடு/y      .
SFX d   0      களோடு/y      .
SFX d   ்       ுடைய/y      .
SFX d   0      களுடைய/y      .
SFX d   ்      ாக/y      .
SFX d   0      களாக/y      .
SFX d   ்      ான/y      .
SFX d   0      களான/y      .

# பலர் class (plural only) - ுடன்- ை-க்கு	
SFX e Y 85
SFX e   ்      ுடன்/y      .
SFX e   0      வரைக்கும்/y      .
SFX e   0      வரையில்/y      .
SFX e   ்      ில்லாமல்/y      .
SFX e   ்      ல்லாமல்/y      .
SFX e   ்       ாட்டம்/y      .
SFX e   0     வழியாக/y      .
SFX e   ்       ிடம்/y      .
SFX e   ்       ிடமிருந்து/y      .
SFX e   ்       ினருகில்/y      .
SFX e   ்       ினருகிலிருந்து/y      .
SFX e   0     கிட்ட/y      .
SFX e   ்       ின்மேல்/y      .
SFX e   ்       ின்மேலிருந்து/y      .
SFX e   ்       ின்மேலே/y      .
SFX e   ்       ின்மேலேயிருந்து/y      .
SFX e   ்       ின்கீழ்/y      .
SFX e   ்       ின்கீழிருந்து/y      .
SFX e   ்       ின்கீழே/y      .
SFX e   ்       ின்கீழேயிருந்து/y      .
SFX e   ்      ைப்பற்றி/y      .
SFX e   ்      ைப்பார்த்து/y      .
SFX e   ்      ைநோக்கி/y      .
SFX e   ்      ைச்சுற்றி/y      .
SFX e   ்      ைத்தாண்டி/y      .
SFX e   ்      ைத்தவிர்த்து/y      .
SFX e   ்      ைத்தவிர/y      .
SFX e   ்      ையொட்டி/y      .
SFX e   ்      ைக்கொண்டு/y      .
SFX e   ்      ைவைத்து/y      .
SFX e   ்      ைவிட்டு/y      .
SFX e   ்      ைப்போல/y      .
SFX e   0     மாதிரி/y      .
SFX e   ்      ைவிட/y      .
SFX e   ்      ுக்குப்பதிலாக/y      .
SFX e   ்      ுக்காக/y      .
SFX e   ்      ுக்கு/y      .
SFX e   ்      ுக்குப்பிறகு/y      .
SFX e   ்      ுக்கப்புறம்/y      .
SFX e   ்      ுக்கப்பால்/y      .
SFX e   ்      ுக்கப்பாலிருந்து/y      .
SFX e   ்      ுக்குமேல்/y      .
SFX e   ்      ுக்குமேலிருந்து/y      .
SFX e   ்      ுக்குக்கீழ்/y      .
SFX e   ்      ுக்குக்கீழிருந்து/y      .
SFX e   ்      ுக்குக்கீழே/y      .
SFX e   ்      ுக்குக்கீழேயிருந்து/y      .
SFX e   ்      ுக்குள்ளே/y      .
SFX e   ்      ுக்குள்ளேயிருந்து/y      .
SFX e   ்      ுக்குவெளியே/y      .
SFX e   ்      ுக்குவெளியேயிருந்து/y      .
SFX e   ்      ுக்குவெளியில்/y      .
SFX e   ்      ுக்குவெளியிலிருந்து/y      .
SFX e   ்      ுக்கடியில்/y      .
SFX e   ்      ுக்கடியிலிருந்து/y      .
SFX e   ்      ுக்கருகில்/y      .
SFX e   ்      ுக்கருகிலிருந்து/y      .
SFX e   ்      ுக்குமுன்/y      .
SFX e   ்      ுக்குமுன்னால்/y      .
SFX e   ்      ுக்குமுன்னாலிருந்து/y      .
SFX e   ்      ுக்குப்பின்னால்/y      .
SFX e   ்      ுக்குப்பின்னாலிருந்து/y      .
SFX e   ்      ுக்குக்குறுக்கே/y      .
SFX e   ்      ுக்குள்/y      .
SFX e   ்      ுக்குள்ளிருந்து/y      .
SFX e   ்      ுக்குள்ளே/y      .
SFX e   ்      ுக்குள்ளேயிருந்து/y      .
SFX e   ்      ுக்கெதிரே/y      .
SFX e   ்      ுக்கெதிரேயிருந்து/y      .
SFX e   ்      ுக்கெதிரில்/y      .
SFX e   ்      ுக்கெதிரிலிருந்து/y      .
SFX e   ்      ுக்கெதிர்த்தாற்போல்/y      .
SFX e   ்      ுக்கெதிர்த்தாற்போலிருந்து/y      .
SFX e   ்      ுக்குநடுவில்/y      .
SFX e   ்      ுக்குநடுவிலிருந்து/y      .
SFX e   ்      ுக்கடுத்தாற்போல்/y      .
SFX e   ்      ுக்கடுத்தாற்போலிருந்து/y      .
SFX e   ்       ில்/y      .
SFX e   ்       ிலிருந்து/y      .
SFX e   ்      ால்/y      .
SFX e   ்      ுடன்/y      .
SFX e   ்      ோடு/y      .
SFX e   ்      ுடைய/y      .
SFX e   ்      ாக      .
SFX e   ்      ான      .

# காடு class - கள்-ட்டுடன்-ட்டை-ட்டுக்கு	
SFX f Y 173
SFX f   0      கள்/y      .
SFX f   ு       ்டுடன்/y      .
SFX f   0      களுடன்/y      .
SFX f   0      வரைக்கும்/y      .
SFX f   0      கள்வரைக்கும்/y      .
SFX f   0      வரையில்/y      .
SFX f   0      கள்வரையில்/y      .
SFX f   ு      ில்லாமல்/y      .
SFX f   0      களில்லாமல்/y      .
SFX f   ு      ல்லாமல்/y      .
SFX f   0      களல்லாமல்/y      .
SFX f   ு      ாட்டம்/y      .
SFX f   0      களாட்டம்/y      .
SFX f   0      வழியாக/y      .
SFX f   0      கள்வழியாக/y      .
SFX f   ு       ்டிடம்/y      .
SFX f   0      களிடம்/y      .
SFX f   ு       ்டிடமிருந்து/y      .
SFX f   0      களிடமிருந்து/y      .
SFX f   ு       ்டினருகில்/y      .
SFX f   0      களினருகில்/y      .
SFX f   ு       ்டினருகிலிருந்து/y      .
SFX f   0      களினருகிலிருந்து/y      .
SFX f   ு       ்டுகிட்ட/y      .
SFX f   0      கள்கிட்ட/y      .
SFX f   ு       ்டின்மேல்/y      .
SFX f   0      களின்மேல்/y      .
SFX f   ு       ்டின்மேலிருந்து/y      .
SFX f   0      களின்மேலிருந்து/y      .
SFX f   ு       ்டின்மேலே/y      .
SFX f   0      களின்மேலே/y      .
SFX f   ு       ்டின்மேலேயிருந்து/y      .
SFX f   0      களின்மேலேயிருந்து/y      .
SFX f   ு       ்டின்கீழ்/y      .
SFX f   0      களின்கீழ்/y      .
SFX f   ு       ்டின்கீழிருந்து/y      .
SFX f   0      களின்கீழிருந்து/y      .
SFX f   ு       ்டின்கீழே/y      .
SFX f   0      களின்கீழே/y      .
SFX f   ு       ்டின்கீழேயிருந்து/y      .
SFX f   0      களின்கீழேயிருந்து/y      .
SFX f   ு       ்டைப்பற்றி/y      .
SFX f   0      களைப்பற்றி/y      .
SFX f   ு       ்டைப்பார்த்து/y      .
SFX f   0      களைப்பார்த்து/y      .
SFX f   ு       ்டைநோக்கி/y      .
SFX f   0      களைநோக்கி/y      .
SFX f   ு       ்டைச்சுற்றி/y      .
SFX f   0      களைச்சுற்றி/y      .
SFX f   ு       ்டைத்தாண்டி/y      .
SFX f   0      களைத்தாண்டி/y      .
SFX f   ு       ்டைத்தவிர்த்து/y      .
SFX f   0      களைத்தவிர்த்து/y      .
SFX f   ு       ்டைத்தவிர/y      .
SFX f   0      களைத்தவிர/y      .
SFX f   ு       ்டையொட்டி/y      .
SFX f   0      களையொட்டி/y      .
SFX f   ு       ்டைக்கொண்டு/y      .
SFX f   0      களைக்கொண்டு/y      .
SFX f   ு       ்டைவைத்து/y      .
SFX f   0      களைவைத்து/y      .
SFX f   ு       ்டைவிட்டு/y      .
SFX f   0      களைவிட்டு/y      .
SFX f   ு       ்டைப்போல/y      .
SFX f   0      களைப்போல/y      .
SFX f   0     மாதிரி/y      .
SFX f   0      கள்மாதிரி/y      .
SFX f   ு       ்டைவிட/y      .
SFX f   0      களைவிட/y      .
SFX f   ு       ்டுக்குப்பதிலாக/y      .
SFX f   0      களுக்குப்பதிலாக/y      .
SFX f   ு       ்டுக்காக/y      .
SFX f   0      களுக்காக/y      .
SFX f   ு       ்டுக்கு/y      .
SFX f   0      களுக்கு/y      .
SFX f   ு       ்டுக்குப்பிறகு/y      .
SFX f   0      களுக்குப்பிறகு/y      .
SFX f   ு       ்டுக்கப்புறம்/y      .
SFX f   0      களுக்கப்புறம்/y      .
SFX f   ு       ்டுக்கப்பால்/y      .
SFX f   0      களுக்கப்பால்/y      .
SFX f   ு       ்டுக்கப்பாலிருந்து/y      .
SFX f   0      களுக்கப்பாலிருந்து/y      .
SFX f   ு       ்டுக்குமேல்/y      .
SFX f   0      களுக்குமேல்/y      .
SFX f   ு       ்டுக்குமேலிருந்து/y      .
SFX f   0      களுக்குமேலிருந்து/y      .
SFX f   ு       ்டுக்குக்கீழ்/y      .
SFX f   0      களுக்குக்கீழ்/y      .
SFX f   ு       ்டுக்குக்கீழிருந்து/y      .
SFX f   0      களுக்குக்கீழிருந்து/y      .
SFX f   ு       ்டுக்குக்கீழே/y      .
SFX f   0      களுக்குக்கீழே/y      .
SFX f   ு       ்டுக்குக்கீழேயிருந்து/y      .
SFX f   0      களுக்குக்கீழேயிருந்து/y      .
SFX f   ு       ்டுக்குள்ளே/y      .
SFX f   0      களுக்குள்ளே/y      .
SFX f   ு       ்டுக்குள்ளேயிருந்து/y      .
SFX f   0      களுக்குள்ளேயிருந்து/y      .
SFX f   ு       ்டுக்குவெளியே/y      .
SFX f   0      களுக்குவெளியே/y      .
SFX f   ு       ்டுக்குவெளியேயிருந்து/y      .
SFX f   0      களுக்குவெளியேயிருந்து/y      .
SFX f   ு       ்டுக்குவெளியில்/y      .
SFX f   0      களுக்குவெளியில்/y      .
SFX f   ு       ்டுக்குவெளியிலிருந்து/y      .
SFX f   0      களுக்குவெளியிலிருந்து/y      .
SFX f   ு       ்டுக்கடியில்/y      .
SFX f   0      களுக்கடியில்/y      .
SFX f   ு       ்டுக்கடியிலிருந்து/y      .
SFX f   0      களுக்கடியிலிருந்து/y      .
SFX f   ு       ்டுக்கருகில்/y      .
SFX f   0      களுக்கருகில்/y      .
SFX f   ு       ்டுக்கருகிலிருந்து/y      .
SFX f   0      களுக்கருகிலிருந்து/y      .
SFX f   ு       ்டுக்குமுன்/y      .
SFX f   0      களுக்குமுன்/y      .
SFX f   ு       ்டுக்குமுன்னால்/y      .
SFX f   0      களுக்குமுன்னால்/y      .
SFX f   ு       ்டுக்குமுன்னாலிருந்து/y      .
SFX f   0      களுக்குமுன்னாலிருந்து/y      .
SFX f   ு       ்டுக்குப்பின்னால்/y      .
SFX f   0      களுக்குப்பின்னால்/y      .
SFX f   ு       ்டுக்குப்பின்னாலிருந்து/y      .
SFX f   0      களுக்குப்பின்னாலிருந்து/y      .
SFX f   ு       ்டுக்குக்குறுக்கே/y      .
SFX f   0      களுக்குக்குறுக்கே/y      .
SFX f   ு       ்டுக்குள்/y      .
SFX f   0      களுக்குள்/y      .
SFX f   ு       ்டுக்குள்ளிருந்து/y      .
SFX f   0      களுக்குள்ளிருந்து/y     .
SFX f   ு       ்டுக்குள்ளே/y      .
SFX f   0      களுக்குள்ளே/y      .
SFX f   ு       ்டுக்குள்ளேயிருந்து/y      .
SFX f   0      களுக்குள்ளேயிருந்து/y     .
SFX f   ு       ்டுக்கெதிரே/y      .
SFX f   0      களுக்கெதிரே/y      .
SFX f   ு       ்டுக்கெதிரேயிருந்து/y      .
SFX f   0      களுக்கெதிரேயிருந்து/y     .
SFX f   ு       ்டுக்கெதிரில்/y      .
SFX f   0      களுக்கெதிரில்/y      .
SFX f   ு       ்டுக்கெதிரிலிருந்து/y      .
SFX f   0      களுக்கெதிரிலிருந்து/y     .
SFX f   ு       ்டுக்கெதிர்த்தாற்போல்/y      .
SFX f   0      களுக்கெதிர்த்தாற்போல்/y      .
SFX f   ு       ்டுக்கெதிர்த்தாற்போலிருந்து/y      .
SFX f   0      களுக்கெதிர்த்தாற்போலிருந்து/y     .
SFX f   0      களுக்கிடையில்/y      .
SFX f   0      களுக்கிடையிலிருந்து/y     .
SFX f   ு       ்டுக்குநடுவில்/y      .
SFX f   0      களுக்குநடுவில்/y      .
SFX f   ு       ்டுக்குநடுவிலிருந்து/y      .
SFX f   0      களுக்குநடுவிலிருந்து/y     .
SFX f   ு       ்டுக்கடுத்தாற்போல்/y      .
SFX f   0      களுக்கடுத்தாற்போல்/y      .
SFX f   ு       ்டுக்கடுத்தாற்போலிருந்து/y      .
SFX f   0      களுக்கடுத்தாற்போலிருந்து/y     .
SFX f   ு       ்டில்/y      .
SFX f   0      களில்/y      .
SFX f   ு       ்டிலிருந்து/y      .
SFX f   0      களிலிருந்து/y     .
SFX f   ு       ்டால்/y      .
SFX f   0      களால்/y      .
SFX f   ு       ்டுடன்/y      .
SFX f   0      களுடன்/y      .
SFX f   ு       ்டோடு/y      .
SFX f   0      களோடு/y      .
SFX f   ு       ்டுடைய/y      .
SFX f   0      களுடைய/y      .
SFX f   ு      ாக/y      .
SFX f   0      களாக/y      .
SFX f   ு      ான/y      .
SFX f   0      களான/y      .

# வண்டு class - கள்-டுடன்-டை-டுக்கு	
SFX g Y 173
SFX g   0      கள்/y      .
SFX g   0      டன்/y      .
SFX g   0      களுடன்/y      .
SFX g   0      வரைக்கும்/y      .
SFX g   0      கள்வரைக்கும்/y      .
SFX g   0      வரையில்/y      .
SFX g   0      கள்வரையில்/y      .
SFX g   ு      ில்லாமல்/y      .
SFX g   0      களில்லாமல்/y      .
SFX g   ு      ல்லாமல்/y      .
SFX g   0      களல்லாமல்/y      .
SFX g   ு      ாட்டம்/y      .
SFX g   0      களாட்டம்/y      .
SFX g   0      வழியாக/y      .
SFX g   0      கள்வழியாக/y      .
SFX g   ு       ிடம்/y      .
SFX g   0      களிடம்/y      .
SFX g   ு       ிடமிருந்து/y      .
SFX g   0      களிடமிருந்து/y      .
SFX g   ு       ினருகில்/y      .
SFX g   0      களினருகில்/y      .
SFX g   ு       ினருகிலிருந்து/y      .
SFX g   0      களினருகிலிருந்து/y      .
SFX g   0      கிட்ட/y      .
SFX g   0      கள்கிட்ட/y      .
SFX g   ு       ின்மேல்/y      .
SFX g   0      களின்மேல்/y      .
SFX g   ு       ின்மேலிருந்து/y      .
SFX g   0      களின்மேலிருந்து/y      .
SFX g   ு       ின்மேலே/y      .
SFX g   0      களின்மேலே/y      .
SFX g   ு       ின்மேலேயிருந்து/y      .
SFX g   0      களின்மேலேயிருந்து/y      .
SFX g   ு       ின்கீழ்/y      .
SFX g   0      களின்கீழ்/y      .
SFX g   ு       ின்கீழிருந்து/y      .
SFX g   0      களின்கீழிருந்து/y      .
SFX g   ு       ின்கீழே/y      .
SFX g   0      களின்கீழே/y      .
SFX g   ு       ின்கீழேயிருந்து/y      .
SFX g   0      களின்கீழேயிருந்து/y      .
SFX g   ு      ைப்பற்றி/y      .
SFX g   0      களைப்பற்றி/y      .
SFX g   ு      ைப்பார்த்து/y      .
SFX g   0      களைப்பார்த்து/y      .
SFX g   ு      ைநோக்கி/y      .
SFX g   0      களைநோக்கி/y      .
SFX g   ு      ைச்சுற்றி/y      .
SFX g   0      களைச்சுற்றி/y      .
SFX g   ு      ைத்தாண்டி/y      .
SFX g   0      களைத்தாண்டி/y      .
SFX g   ு      ைத்தவிர்த்து/y      .
SFX g   0      களைத்தவிர்த்து/y      .
SFX g   ு      ைத்தவிர/y      .
SFX g   0      களைத்தவிர/y      .
SFX g   ு      ையொட்டி/y      .
SFX g   0      களையொட்டி/y      .
SFX g   ு      ைக்கொண்டு/y      .
SFX g   0      களைக்கொண்டு/y      .
SFX g   ு      ைவைத்து/y      .
SFX g   0      களைவைத்து/y      .
SFX g   ு      ைவிட்டு/y      .
SFX g   0      களைவிட்டு/y      .
SFX g   ு      ைப்போல/y      .
SFX g   0      களைப்போல/y      .
SFX g   0      மாதிரி/y      .
SFX g   0      கள்மாதிரி/y      .
SFX g   ு      ைவிட/y      .
SFX g   0      களைவிட/y      .
SFX g   0      க்குப்பதிலாக/y      .
SFX g   0      களுக்குப்பதிலாக/y      .
SFX g   0      க்காக/y      .
SFX g   0      களுக்காக/y      .
SFX g   0      க்கு/y      .
SFX g   0      களுக்கு/y      .
SFX g   0      க்குப்பிறகு/y      .
SFX g   0      களுக்குப்பிறகு/y      .
SFX g   0      க்கப்புறம்/y      .
SFX g   0      களுக்கப்புறம்/y      .
SFX g   0      க்கப்பால்/y      .
SFX g   0      களுக்கப்பால்/y      .
SFX g   0      க்கப்பாலிருந்து/y      .
SFX g   0      களுக்கப்பாலிருந்து/y      .
SFX g   0      க்குமேல்/y      .
SFX g   0      களுக்குமேல்/y      .
SFX g   0      க்குமேலிருந்து/y      .
SFX g   0      களுக்குமேலிருந்து/y      .
SFX g   0      க்குக்கீழ்/y      .
SFX g   0      களுக்குக்கீழ்/y      .
SFX g   0      க்குக்கீழிருந்து/y      .
SFX g   0      களுக்குக்கீழிருந்து/y      .
SFX g   0      க்குக்கீழே/y      .
SFX g   0      களுக்குக்கீழே/y      .
SFX g   0      க்குக்கீழேயிருந்து/y      .
SFX g   0      களுக்குக்கீழேயிருந்து/y      .
SFX g   0      க்குள்ளே/y      .
SFX g   0      களுக்குள்ளே/y      .
SFX g   0      க்குள்ளேயிருந்து/y      .
SFX g   0      களுக்குள்ளேயிருந்து/y      .
SFX g   0      க்குவெளியே/y      .
SFX g   0      களுக்குவெளியே/y      .
SFX g   0      க்குவெளியேயிருந்து/y      .
SFX g   0      களுக்குவெளியேயிருந்து/y      .
SFX g   0      க்குவெளியில்/y      .
SFX g   0      களுக்குவெளியில்/y      .
SFX g   0      க்குவெளியிலிருந்து/y      .
SFX g   0      களுக்குவெளியிலிருந்து/y      .
SFX g   0      க்கடியில்/y      .
SFX g   0      களுக்கடியில்/y      .
SFX g   0      க்கடியிலிருந்து/y      .
SFX g   0      களுக்கடியிலிருந்து/y      .
SFX g   0      க்கருகில்/y      .
SFX g   0      களுக்கருகில்/y      .
SFX g   0      க்கருகிலிருந்து/y      .
SFX g   0      களுக்கருகிலிருந்து/y      .
SFX g   0      க்குமுன்/y      .
SFX g   0      களுக்குமுன்/y      .
SFX g   0      க்குமுன்னால்/y      .
SFX g   0      களுக்குமுன்னால்/y      .
SFX g   0      க்குமுன்னாலிருந்து/y      .
SFX g   0      களுக்குமுன்னாலிருந்து/y      .
SFX g   0      க்குப்பின்னால்/y      .
SFX g   0      களுக்குப்பின்னால்/y      .
SFX g   0      க்குப்பின்னாலிருந்து/y      .
SFX g   0      களுக்குப்பின்னாலிருந்து/y      .
SFX g   0      க்குக்குறுக்கே/y      .
SFX g   0      களுக்குக்குறுக்கே/y      .
SFX g   0      க்குள்/y      .
SFX g   0      களுக்குள்/y      .
SFX g   0      க்குள்ளிருந்து/y      .
SFX g   0      களுக்குள்ளிருந்து/y     .
SFX g   0      க்குள்ளே/y      .
SFX g   0      களுக்குள்ளே/y      .
SFX g   0      க்குள்ளேயிருந்து/y      .
SFX g   0      களுக்குள்ளேயிருந்து/y     .
SFX g   0      க்கெதிரே/y      .
SFX g   0      களுக்கெதிரே/y      .
SFX g   0      க்கெதிரேயிருந்து/y      .
SFX g   0      களுக்கெதிரேயிருந்து/y     .
SFX g   0      க்கெதிரில்/y      .
SFX g   0      களுக்கெதிரில்/y      .
SFX g   0      க்கெதிரிலிருந்து/y      .
SFX g   0      களுக்கெதிரிலிருந்து/y     .
SFX g   0      க்கெதிர்த்தாற்போல்/y      .
SFX g   0      களுக்கெதிர்த்தாற்போல்/y      .
SFX g   0      க்கெதிர்த்தாற்போலிருந்து/y      .
SFX g   0      களுக்கெதிர்த்தாற்போலிருந்து/y     .
SFX g   0      களுக்கிடையில்/y      .
SFX g   0      களுக்கிடையிலிருந்து/y     .
SFX g   0      க்குநடுவில்/y      .
SFX g   0      களுக்குநடுவில்/y      .
SFX g   0      க்குநடுவிலிருந்து/y      .
SFX g   0      களுக்குநடுவிலிருந்து/y     .
SFX g   0      க்கடுத்தாற்போல்/y      .
SFX g   0      களுக்கடுத்தாற்போல்/y      .
SFX g   0      க்கடுத்தாற்போலிருந்து/y      .
SFX g   0      களுக்கடுத்தாற்போலிருந்து/y     .
SFX g   ு       ில்/y      .
SFX g   0      களில்/y      .
SFX g   ு       ிலிருந்து/y      .
SFX g   0      களிலிருந்து/y     .
SFX g   ு      ால்/y      .
SFX g   0      களால்/y      .
SFX g   0      டன்/y      .
SFX g   0      களுடன்/y      .
SFX g   ு      ோடு/y      .
SFX g   0      களோடு/y      .
SFX g   0      டைய/y      .
SFX g   0      களுடைய/y      .
SFX g   ு      ாக/y      .
SFX g   0      களாக/y      .
SFX g   ு      ான/y      .
SFX g   0      களான/y      .

# ஆறு class - கள்-ற்றுடன்-ற்றுக்கு-றை	
SFX h Y 173
SFX h   0      கள்/y      .
SFX h   ு       ்றுடன்/y      .
SFX h   0      களுடன்/y      .
SFX h   0      வரைக்கும்/y      .
SFX h   0      கள்வரைக்கும்/y      .
SFX h   0      வரையில்/y      .
SFX h   0      கள்வரையில்/y      .
SFX h   ு       ில்லாமல்/y      .
SFX h   0      களில்லாமல்/y      .
SFX h   ு      ல்லாமல்/y      .
SFX h   0      களல்லாமல்/y      .
SFX h   ு       ாட்டம்/y      .
SFX h   0      களாட்டம்/y      .
SFX h   0      வழியாக/y      .
SFX h   0      கள்வழியாக/y      .
SFX h   ு        ்றிடம்/y      .
SFX h   0      களிடம்/y      .
SFX h   ு       ்றிடமிருந்து/y      .
SFX h   0      களிடமிருந்து/y      .
SFX h   ு       ்றினருகில்/y      .
SFX h   0      களினருகில்/y      .
SFX h   ு       ்றினருகிலிருந்து/y      .
SFX h   0      களினருகிலிருந்து/y      .
SFX h   ு       ்றுகிட்ட/y      .
SFX h   0      கள்கிட்ட/y      .
SFX h   ு       ்றின்மேல்/y      .
SFX h   0      களின்மேல்/y      .
SFX h   ு       ்றின்மேலிருந்து/y      .
SFX h   0      களின்மேலிருந்து/y      .
SFX h   ு       ்றின்மேலே/y      .
SFX h   0      களின்மேலே/y      .
SFX h   ு       ்றின்மேலேயிருந்து/y      .
SFX h   0      களின்மேலேயிருந்து/y      .
SFX h   ு       ்றின்கீழ்/y      .
SFX h   0      களின்கீழ்/y      .
SFX h   ு       ்றின்கீழிருந்து/y      .
SFX h   0      களின்கீழிருந்து/y      .
SFX h   ு       ்றின்கீழே/y      .
SFX h   0      களின்கீழே/y      .
SFX h   ு       ்றின்கீழேயிருந்து/y      .
SFX h   0      களின்கீழேயிருந்து/y      .
SFX h   ு       ்றைப்பற்றி/y      .
SFX h   0      களைப்பற்றி/y      .
SFX h   ு       ்றைப்பார்த்து/y      .
SFX h   0      களைப்பார்த்து/y      .
SFX h   ு       ்றைநோக்கி/y      .
SFX h   0      களைநோக்கி/y      .
SFX h   ு       ்றைச்சுற்றி/y      .
SFX h   0      களைச்சுற்றி/y      .
SFX h   ு       ்றைத்தாண்டி/y      .
SFX h   0      களைத்தாண்டி/y      .
SFX h   ு       ்றைத்தவிர்த்து/y      .
SFX h   0      களைத்தவிர்த்து/y      .
SFX h   ு       ்றைத்தவிர/y      .
SFX h   0      களைத்தவிர/y      .
SFX h   ு       ்றையொட்டி/y      .
SFX h   0      களையொட்டி/y      .
SFX h   ு       ்றைக்கொண்டு/y      .
SFX h   0      களைக்கொண்டு/y      .
SFX h   ு       ்றைவைத்து/y      .
SFX h   0      களைவைத்து/y      .
SFX h   ு       ்றைவிட்டு/y      .
SFX h   0      களைவிட்டு/y      .
SFX h   ு       ்றைப்போல/y      .
SFX h   0      களைப்போல/y      .
SFX h   0     மாதிரி/y      .
SFX h   0      கள்மாதிரி/y      .
SFX h   ு       ்றைவிட/y      .
SFX h   0      களைவிட/y      .
SFX h   ு       ்றுக்குப்பதிலாக/y      .
SFX h   0      களுக்குப்பதிலாக/y      .
SFX h   ு       ்றுக்காக/y      .
SFX h   0      களுக்காக/y      .
SFX h   ு       ்றுக்கு/y      .
SFX h   0      களுக்கு/y      .
SFX h   ு       ்றுக்குப்பிறகு/y      .
SFX h   0      களுக்குப்பிறகு/y      .
SFX h   ு       ்றுக்கப்புறம்/y      .
SFX h   0      களுக்கப்புறம்/y      .
SFX h   ு       ்றுக்கப்பால்/y      .
SFX h   0      களுக்கப்பால்/y      .
SFX h   ு       ்றுக்கப்பாலிருந்து/y      .
SFX h   0      களுக்கப்பாலிருந்து/y      .
SFX h   ு       ்றுக்குமேல்/y      .
SFX h   0      களுக்குமேல்/y      .
SFX h   ு       ்றுக்குமேலிருந்து/y      .
SFX h   0      களுக்குமேலிருந்து/y      .
SFX h   ு       ்றுக்குக்கீழ்/y      .
SFX h   0      களுக்குக்கீழ்/y      .
SFX h   ு       ்றுக்குக்கீழிருந்து/y      .
SFX h   0      களுக்குக்கீழிருந்து/y      .
SFX h   ு       ்றுக்குக்கீழே/y      .
SFX h   0      களுக்குக்கீழே/y      .
SFX h   ு       ்றுக்குக்கீழேயிருந்து/y      .
SFX h   0      களுக்குக்கீழேயிருந்து/y      .
SFX h   ு       ்றுக்குள்ளே/y      .
SFX h   0      களுக்குள்ளே/y      .
SFX h   ு       ்றுக்குள்ளேயிருந்து/y      .
SFX h   0      களுக்குள்ளேயிருந்து/y      .
SFX h   ு       ்றுக்குவெளியே/y      .
SFX h   0      களுக்குவெளியே/y      .
SFX h   ு       ்றுக்குவெளியேயிருந்து/y      .
SFX h   0      களுக்குவெளியேயிருந்து/y      .
SFX h   ு       ்றுக்குவெளியில்/y      .
SFX h   0      களுக்குவெளியில்/y      .
SFX h   ு       ்றுக்குவெளியிலிருந்து/y      .
SFX h   0      களுக்குவெளியிலிருந்து/y      .
SFX h   ு       ்றுக்கடியில்/y      .
SFX h   0      களுக்கடியில்/y      .
SFX h   ு       ்றுக்கடியிலிருந்து/y      .
SFX h   0      களுக்கடியிலிருந்து/y      .
SFX h   ு       ்றுக்கருகில்/y      .
SFX h   0      களுக்கருகில்/y      .
SFX h   ு       ்றுக்கருகிலிருந்து/y      .
SFX h   0      களுக்கருகிலிருந்து/y      .
SFX h   ு       ்றுக்குமுன்/y      .
SFX h   0      களுக்குமுன்/y      .
SFX h   ு       ்றுக்குமுன்னால்/y      .
SFX h   0      களுக்குமுன்னால்/y      .
SFX h   ு       ்றுக்குமுன்னாலிருந்து/y      .
SFX h   0      களுக்குமுன்னாலிருந்து/y      .
SFX h   ு       ்றுக்குப்பின்னால்/y      .
SFX h   0      களுக்குப்பின்னால்/y      .
SFX h   ு       ்றுக்குப்பின்னாலிருந்து/y      .
SFX h   0      களுக்குப்பின்னாலிருந்து/y      .
SFX h   ு       ்றுக்குக்குறுக்கே/y      .
SFX h   0      களுக்குக்குறுக்கே/y      .
SFX h   ு       ்றுக்குள்/y      .
SFX h   0      களுக்குள்/y      .
SFX h   ு       ்றுக்குள்ளிருந்து/y      .
SFX h   0      களுக்குள்ளிருந்து/y     .
SFX h   ு       ்றுக்குள்ளே/y      .
SFX h   0      களுக்குள்ளே/y      .
SFX h   ு       ்றுக்குள்ளேயிருந்து/y      .
SFX h   0      களுக்குள்ளேயிருந்து/y     .
SFX h   ு       ்றுக்கெதிரே/y      .
SFX h   0      களுக்கெதிரே/y      .
SFX h   ு       ்றுக்கெதிரேயிருந்து/y      .
SFX h   0      களுக்கெதிரேயிருந்து/y     .
SFX h   ு       ்றுக்கெதிரில்/y      .
SFX h   0      களுக்கெதிரில்/y      .
SFX h   ு       ்றுக்கெதிரிலிருந்து/y      .
SFX h   0      களுக்கெதிரிலிருந்து/y     .
SFX h   ு       ்றுக்கெதிர்த்தாற்போல்/y      .
SFX h   0      களுக்கெதிர்த்தாற்போல்/y      .
SFX h   ு       ்றுக்கெதிர்த்தாற்போலிருந்து/y      .
SFX h   0      களுக்கெதிர்த்தாற்போலிருந்து/y     .
SFX h   0      களுக்கிடையில்/y      .
SFX h   0      களுக்கிடையிலிருந்து/y     .
SFX h   ு       ்றுக்குநடுவில்/y      .
SFX h   0      களுக்குநடுவில்/y      .
SFX h   ு       ்றுக்குநடுவிலிருந்து/y      .
SFX h   0      களுக்குநடுவிலிருந்து/y     .
SFX h   ு       ்றுக்கடுத்தாற்போல்/y      .
SFX h   0      களுக்கடுத்தாற்போல்/y      .
SFX h   ு       ்றுக்கடுத்தாற்போலிருந்து/y      .
SFX h   0      களுக்கடுத்தாற்போலிருந்து/y     .
SFX h   ு       ்றில்/y      .
SFX h   0      களில்/y      .
SFX h   ு       ்றிலிருந்து/y      .
SFX h   0      களிலிருந்து/y     .
SFX h   ு       ்றால்/y      .
SFX h   0      களால்/y      .
SFX h   ு       ்றுடன்/y      .
SFX h   0      களுடன்/y      .
SFX h   ு       ்றோடு/y      .
SFX h   0      களோடு/y      .
SFX h   ு       ்றுடைய/y      .
SFX h   0      களுடைய/y      .
SFX h   ு      ாக      .
SFX h   0      களாக      .
SFX h   ு      ான      .
SFX h   0      களான      .

# கண் class - கள்-ண்ணுடன்-ண்ணுக்கு-ணை	
SFX i Y 173
SFX i   0      கள்/y      .
SFX i   0      ணுடன்/y      .
SFX i   0      களுடன்/y      .
SFX i   0      வரைக்கும்/y      .
SFX i   0      கள்வரைக்கும்/y      .
SFX i   0      வரையில்/y      .
SFX i   0      கள்வரையில்/y      .
SFX i   0      ணில்லாமல்/y      .
SFX i   0      களில்லாமல்/y      .
SFX i   0      ணல்லாமல்/y      .
SFX i   0      களல்லாமல்/y      .
SFX i   0      ணாட்டம்/y      .
SFX i   0      களாட்டம்/y      .
SFX i   0      வழியாக/y      .
SFX i   0      கள்வழியாக/y      .
SFX i   0      ணிடம்/y      .
SFX i   0      களிடம்/y      .
SFX i   0      ணிடமிருந்து/y      .
SFX i   0      களிடமிருந்து/y      .
SFX i   0      ணருகில்/y      .
SFX i   0      களினருகில்/y      .
SFX i   0      ணருகிலிருந்து/y      .
SFX i   0      களினருகிலிருந்து/y      .
SFX i   0      கிட்ட/y      .
SFX i   0      கள்கிட்ட/y      .
SFX i   0      ணின்மேல்/y      .
SFX i   0      களின்மேல்/y      .
SFX i   0      ணின்மேலிருந்து/y      .
SFX i   0      களின்மேலிருந்து/y      .
SFX i   0      ணின்மேலே/y      .
SFX i   0      களின்மேலே/y      .
SFX i   0      ணின்மேலேயிருந்து/y      .
SFX i   0      களின்மேலேயிருந்து/y      .
SFX i   0      ணின்கீழ்/y      .
SFX i   0      களின்கீழ்/y      .
SFX i   0      ணின்கீழிருந்து/y      .
SFX i   0      களின்கீழிருந்து/y      .
SFX i   0      ணின்கீழே/y      .
SFX i   0      களின்கீழே/y      .
SFX i   0      ணின்கீழேயிருந்து/y      .
SFX i   0      களின்கீழேயிருந்து/y      .
SFX i   0      ணைப்பற்றி/y      .
SFX i   0      களைப்பற்றி/y      .
SFX i   0      ணைப்பார்த்து/y      .
SFX i   0      களைப்பார்த்து/y      .
SFX i   0      ணைநோக்கி/y      .
SFX i   0      களைநோக்கி/y      .
SFX i   0      ணைச்சுற்றி/y      .
SFX i   0      களைச்சுற்றி/y      .
SFX i   0      ணைத்தாண்டி/y      .
SFX i   0      களைத்தாண்டி/y      .
SFX i   0      ணைத்தவிர்த்து/y      .
SFX i   0      களைத்தவிர்த்து/y      .
SFX i   0      ணைத்தவிர/y      .
SFX i   0      களைத்தவிர/y      .
SFX i   0      ணையொட்டி/y      .
SFX i   0      களையொட்டி/y      .
SFX i   0      ணைக்கொண்டு/y      .
SFX i   0      களைக்கொண்டு/y      .
SFX i   0      ணைவைத்து/y      .
SFX i   0      களைவைத்து/y      .
SFX i   0      ணைவிட்டு/y      .
SFX i   0      களைவிட்டு/y      .
SFX i   0      ணைப்போல/y      .
SFX i   0      களைப்போல/y      .
SFX i   0      மாதிரி/y      .
SFX i   0      கள்மாதிரி/y      .
SFX i   0      ணைவிட/y      .
SFX i   0      களைவிட/y      .
SFX i   0      ணுக்குப்பதிலாக/y      .
SFX i   0      களுக்குப்பதிலாக/y      .
SFX i   0      ணுக்காக/y      .
SFX i   0      களுக்காக/y      .
SFX i   0      ணுக்கு/y      .
SFX i   0      களுக்கு/y      .
SFX i   0      ணுக்குப்பிறகு/y      .
SFX i   0      களுக்குப்பிறகு/y      .
SFX i   0      ணுக்கப்புறம்/y      .
SFX i   0      களுக்கப்புறம்/y      .
SFX i   0      ணுக்கப்பால்/y      .
SFX i   0      களுக்கப்பால்/y      .
SFX i   0      ணுக்கப்பாலிருந்து/y      .
SFX i   0      களுக்கப்பாலிருந்து/y      .
SFX i   0      ணுக்குமேல்/y      .
SFX i   0      களுக்குமேல்/y      .
SFX i   0      ணுக்குமேலிருந்து/y      .
SFX i   0      களுக்குமேலிருந்து/y      .
SFX i   0      ணுக்குக்கீழ்/y      .
SFX i   0      களுக்குக்கீழ்/y      .
SFX i   0      ணுக்குக்கீழிருந்து/y      .
SFX i   0      களுக்குக்கீழிருந்து/y      .
SFX i   0      ணுக்குக்கீழே/y      .
SFX i   0      களுக்குக்கீழே/y      .
SFX i   0      ணுக்குக்கீழேயிருந்து/y      .
SFX i   0      களுக்குக்கீழேயிருந்து/y      .
SFX i   0      ணுக்குள்ளே/y      .
SFX i   0      களுக்குள்ளே/y      .
SFX i   0      ணுக்குள்ளேயிருந்து/y      .
SFX i   0      களுக்குள்ளேயிருந்து/y      .
SFX i   0      ணுக்குவெளியே/y      .
SFX i   0      களுக்குவெளியே/y      .
SFX i   0      ணுக்குவெளியேயிருந்து/y      .
SFX i   0      களுக்குவெளியேயிருந்து/y      .
SFX i   0      ணுக்குவெளியில்/y      .
SFX i   0      களுக்குவெளியில்/y      .
SFX i   0      ணுக்குவெளியிலிருந்து/y      .
SFX i   0      களுக்குவெளியிலிருந்து/y      .
SFX i   0      ணுக்கடியில்/y      .
SFX i   0      களுக்கடியில்/y      .
SFX i   0      ணுக்கடியிலிருந்து/y      .
SFX i   0      களுக்கடியிலிருந்து/y      .
SFX i   0      ணுக்கருகில்/y      .
SFX i   0      களுக்கருகில்/y      .
SFX i   0      ணுக்கருகிலிருந்து/y      .
SFX i   0      களுக்கருகிலிருந்து/y      .
SFX i   0      ணுக்குமுன்/y      .
SFX i   0      களுக்குமுன்/y      .
SFX i   0      ணுக்குமுன்னால்/y      .
SFX i   0      களுக்குமுன்னால்/y      .
SFX i   0      ணுக்குமுன்னாலிருந்து/y      .
SFX i   0      களுக்குமுன்னாலிருந்து/y      .
SFX i   0      ணுக்குப்பின்னால்/y      .
SFX i   0      களுக்குப்பின்னால்/y      .
SFX i   0      ணுக்குப்பின்னாலிருந்து/y      .
SFX i   0      களுக்குப்பின்னாலிருந்து/y      .
SFX i   0      ணுக்குக்குறுக்கே/y      .
SFX i   0      களுக்குக்குறுக்கே/y      .
SFX i   0      ணுக்குள்/y      .
SFX i   0      களுக்குள்/y      .
SFX i   0      ணுக்குள்ளிருந்து/y      .
SFX i   0      களுக்குள்ளிருந்து/y     .
SFX i   0      ணுக்குள்ளே/y      .
SFX i   0      களுக்குள்ளே/y      .
SFX i   0      ணுக்குள்ளேயிருந்து/y      .
SFX i   0      களுக்குள்ளேயிருந்து/y     .
SFX i   0      ணுக்கெதிரே/y      .
SFX i   0      களுக்கெதிரே/y      .
SFX i   0      ணுக்கெதிரேயிருந்து/y      .
SFX i   0      களுக்கெதிரேயிருந்து/y     .
SFX i   0      ணுக்கெதிரில்/y      .
SFX i   0      களுக்கெதிரில்/y      .
SFX i   0      ணுக்கெதிரிலிருந்து/y      .
SFX i   0      களுக்கெதிரிலிருந்து/y     .
SFX i   0      ணுக்கெதிர்த்தாற்போல்/y      .
SFX i   0      களுக்கெதிர்த்தாற்போல்/y      .
SFX i   0      ணுக்கெதிர்த்தாற்போலிருந்து/y      .
SFX i   0      களுக்கெதிர்த்தாற்போலிருந்து/y     .
SFX i   0      களுக்கிடையில்/y      .
SFX i   0      களுக்கிடையிலிருந்து/y     .
SFX i   0      ணுக்குநடுவில்/y      .
SFX i   0      களுக்குநடுவில்/y      .
SFX i   0      ணுக்குநடுவிலிருந்து/y      .
SFX i   0      களுக்குநடுவிலிருந்து/y     .
SFX i   0      ணுக்கடுத்தாற்போல்/y      .
SFX i   0      களுக்கடுத்தாற்போல்/y      .
SFX i   0      ணுக்கடுத்தாற்போலிருந்து/y      .
SFX i   0      களுக்கடுத்தாற்போலிருந்து/y     .
SFX i   0      ணில்/y      .
SFX i   0      களில்/y      .
SFX i   0      ணிலிருந்து/y      .
SFX i   0      களிலிருந்து/y     .
SFX i   0      ணால்/y      .
SFX i   0      களால்/y      .
SFX i   0      ணுடன்/y      .
SFX i   0      களுடன்/y      .
SFX i   0      ணோடு/y      .
SFX i   0      களோடு/y      .
SFX i   0      ணுடைய/y      .
SFX i   0      களுடைய/y      .
SFX i   0      ணாக      .
SFX i   0      களாக      .
SFX i   0      ணான      .
SFX i   0      களான      .

# பொன் class - கள்-ன்னுடன்-ன்னுக்கு-னை	
SFX j Y 173
SFX j   0      கள்/y      .
SFX j   0      னுடன்/y      .
SFX j   0      களுடன்/y      .
SFX j   0      வரைக்கும்/y      .
SFX j   0      கள்வரைக்கும்/y      .
SFX j   0      வரையில்/y      .
SFX j   0      கள்வரையில்/y      .
SFX j   0      னில்லாமல்/y      .
SFX j   0      களில்லாமல்/y      .
SFX j   0      னல்லாமல்/y      .
SFX j   0      களல்லாமல்/y      .
SFX j   0      னாட்டம்/y      .
SFX j   0      களாட்டம்/y      .
SFX j   0      வழியாக/y      .
SFX j   0      கள்வழியாக/y      .
SFX j   0      னிடம்/y      .
SFX j   0      களிடம்/y      .
SFX j   0      னிடமிருந்து/y      .
SFX j   0      களிடமிருந்து/y      .
SFX j   0      னருகில்/y      .
SFX j   0      களினருகில்/y      .
SFX j   0      னருகிலிருந்து/y      .
SFX j   0      களினருகிலிருந்து/y      .
SFX j   0      கிட்ட/y      .
SFX j   0      கள்கிட்ட/y      .
SFX j   0      னின்மேல்/y      .
SFX j   0      களின்மேல்/y      .
SFX j   0      னின்மேலிருந்து/y      .
SFX j   0      களின்மேலிருந்து/y      .
SFX j   0      னின்மேலே/y      .
SFX j   0      களின்மேலே/y      .
SFX j   0      னின்மேலேயிருந்து/y      .
SFX j   0      களின்மேலேயிருந்து/y      .
SFX j   0      னின்கீழ்/y      .
SFX j   0      களின்கீழ்/y      .
SFX j   0      னின்கீழிருந்து/y      .
SFX j   0      களின்கீழிருந்து/y      .
SFX j   0      னின்கீழே/y      .
SFX j   0      களின்கீழே/y      .
SFX j   0      னின்கீழேயிருந்து/y      .
SFX j   0      களின்கீழேயிருந்து/y      .
SFX j   0      னைப்பற்றி/y      .
SFX j   0      களைப்பற்றி/y      .
SFX j   0      னைப்பார்த்து/y      .
SFX j   0      களைப்பார்த்து/y      .
SFX j   0      னைநோக்கி/y      .
SFX j   0      களைநோக்கி/y      .
SFX j   0      னைச்சுற்றி/y      .
SFX j   0      களைச்சுற்றி/y      .
SFX j   0      னைத்தாண்டி/y      .
SFX j   0      களைத்தாண்டி/y      .
SFX j   0      னைத்தவிர்த்து/y      .
SFX j   0      களைத்தவிர்த்து/y      .
SFX j   0      னைத்தவிர/y      .
SFX j   0      களைத்தவிர/y      .
SFX j   0      னையொட்டி/y      .
SFX j   0      களையொட்டி/y      .
SFX j   0      னைக்கொண்டு/y      .
SFX j   0      களைக்கொண்டு/y      .
SFX j   0      னைவைத்து/y      .
SFX j   0      களைவைத்து/y      .
SFX j   0      னைவிட்டு/y      .
SFX j   0      களைவிட்டு/y      .
SFX j   0      னைப்போல/y      .
SFX j   0      களைப்போல/y      .
SFX j   0      மாதிரி/y      .
SFX j   0      கள்மாதிரி/y      .
SFX j   0      னைவிட/y      .
SFX j   0      களைவிட/y      .
SFX j   0      னுக்குப்பதிலாக/y      .
SFX j   0      களுக்குப்பதிலாக/y      .
SFX j   0      னுக்காக/y      .
SFX j   0      களுக்காக/y      .
SFX j   0      னுக்கு/y      .
SFX j   0      களுக்கு/y      .
SFX j   0      னுக்குப்பிறகு/y      .
SFX j   0      களுக்குப்பிறகு/y      .
SFX j   0      னுக்கப்புறம்/y      .
SFX j   0      களுக்கப்புறம்/y      .
SFX j   0      னுக்கப்பால்/y      .
SFX j   0      களுக்கப்பால்/y      .
SFX j   0      னுக்கப்பாலிருந்து/y      .
SFX j   0      களுக்கப்பாலிருந்து/y      .
SFX j   0      னுக்குமேல்/y      .
SFX j   0      களுக்குமேல்/y      .
SFX j   0      னுக்குமேலிருந்து/y      .
SFX j   0      களுக்குமேலிருந்து/y      .
SFX j   0      னுக்குக்கீழ்/y      .
SFX j   0      களுக்குக்கீழ்/y      .
SFX j   0      னுக்குக்கீழிருந்து/y      .
SFX j   0      களுக்குக்கீழிருந்து/y      .
SFX j   0      னுக்குக்கீழே/y      .
SFX j   0      களுக்குக்கீழே/y      .
SFX j   0      னுக்குக்கீழேயிருந்து/y      .
SFX j   0      களுக்குக்கீழேயிருந்து/y      .
SFX j   0      னுக்குள்ளே/y      .
SFX j   0      களுக்குள்ளே/y      .
SFX j   0      னுக்குள்ளேயிருந்து/y      .
SFX j   0      களுக்குள்ளேயிருந்து/y      .
SFX j   0      னுக்குவெளியே/y      .
SFX j   0      களுக்குவெளியே/y      .
SFX j   0      னுக்குவெளியேயிருந்து/y      .
SFX j   0      களுக்குவெளியேயிருந்து/y      .
SFX j   0      னுக்குவெளியில்/y      .
SFX j   0      களுக்குவெளியில்/y      .
SFX j   0      னுக்குவெளியிலிருந்து/y      .
SFX j   0      களுக்குவெளியிலிருந்து/y      .
SFX j   0      னுக்கடியில்/y      .
SFX j   0      களுக்கடியில்/y      .
SFX j   0      னுக்கடியிலிருந்து/y      .
SFX j   0      களுக்கடியிலிருந்து/y      .
SFX j   0      னுக்கருகில்/y      .
SFX j   0      களுக்கருகில்/y      .
SFX j   0      னுக்கருகிலிருந்து/y      .
SFX j   0      களுக்கருகிலிருந்து/y      .
SFX j   0      னுக்குமுன்/y      .
SFX j   0      களுக்குமுன்/y      .
SFX j   0      னுக்குமுன்னால்/y      .
SFX j   0      களுக்குமுன்னால்/y      .
SFX j   0      னுக்குமுன்னாலிருந்து/y      .
SFX j   0      களுக்குமுன்னாலிருந்து/y      .
SFX j   0      னுக்குப்பின்னால்/y      .
SFX j   0      களுக்குப்பின்னால்/y      .
SFX j   0      னுக்குப்பின்னாலிருந்து/y      .
SFX j   0      களுக்குப்பின்னாலிருந்து/y      .
SFX j   0      னுக்குக்குறுக்கே/y      .
SFX j   0      களுக்குக்குறுக்கே/y      .
SFX j   0      னுக்குள்/y      .
SFX j   0      களுக்குள்/y      .
SFX j   0      னுக்குள்ளிருந்து/y      .
SFX j   0      களுக்குள்ளிருந்து/y     .
SFX j   0      னுக்குள்ளே/y      .
SFX j   0      களுக்குள்ளே/y      .
SFX j   0      னுக்குள்ளேயிருந்து/y      .
SFX j   0      களுக்குள்ளேயிருந்து/y     .
SFX j   0      னுக்கெதிரே/y      .
SFX j   0      களுக்கெதிரே/y      .
SFX j   0      னுக்கெதிரேயிருந்து/y      .
SFX j   0      களுக்கெதிரேயிருந்து/y     .
SFX j   0      னுக்கெதிரில்/y      .
SFX j   0      களுக்கெதிரில்/y      .
SFX j   0      னுக்கெதிரிலிருந்து/y      .
SFX j   0      களுக்கெதிரிலிருந்து/y     .
SFX j   0      னுக்கெதிர்த்தாற்போல்/y      .
SFX j   0      களுக்கெதிர்த்தாற்போல்/y      .
SFX j   0      னுக்கெதிர்த்தாற்போலிருந்து/y      .
SFX j   0      களுக்கெதிர்த்தாற்போலிருந்து/y     .
SFX j   0      களுக்கிடையில்/y      .
SFX j   0      களுக்கிடையிலிருந்து/y     .
SFX j   0      னுக்குநடுவில்/y      .
SFX j   0      களுக்குநடுவில்/y      .
SFX j   0      னுக்குநடுவிலிருந்து/y      .
SFX j   0      களுக்குநடுவிலிருந்து/y     .
SFX j   0      னுக்கடுத்தாற்போல்/y      .
SFX j   0      களுக்கடுத்தாற்போல்/y      .
SFX j   0      னுக்கடுத்தாற்போலிருந்து/y      .
SFX j   0      களுக்கடுத்தாற்போலிருந்து/y     .
SFX j   0      னில்/y      .
SFX j   0      களில்/y      .
SFX j   0      னிலிருந்து/y      .
SFX j   0      களிலிருந்து/y     .
SFX j   0      னால்/y      .
SFX j   0      களால்/y      .
SFX j   0      னுடன்/y      .
SFX j   0      களுடன்/y      .
SFX j   0      னோடு/y      .
SFX j   0      களோடு/y      .
SFX j   0      னுடைய/y      .
SFX j   0      களுடைய/y      .
SFX j   0      னாக      .
SFX j   0      களாக      .
SFX j   0      னான      .
SFX j   0      களான      .

# மாணவன் class - ர்கள்-ர்களுடன்-ர்களுக்கு-ர்களை	
SFX k Y 173
SFX k   ன்      ர்கள்/y      .
SFX k   ்       ுடன்/y      .
SFX k   ன்      ர்களுடன்/y      .
SFX k   0      வரைக்கும்/y      .
SFX k   ன்      ர்கள்வரைக்கும்/y      .
SFX k   0      வரையில்/y      .
SFX k   ன்      ர்கள்வரையில்/y      .
SFX k   ்      ில்லாமல்/y      .
SFX k   ன்      ர்களில்லாமல்/y      .
SFX k   ்      ல்லாமல்/y      .
SFX k   ன்      ர்களல்லாமல்/y      .
SFX k   ்       ாட்டம்/y      .
SFX k   ன்      ர்களாட்டம்/y      .
SFX k   0     வழியாக/y      .
SFX k   ன்      ர்கள்வழியாக/y      .
SFX k   ்       ிடம்/y      .
SFX k   ன்      ர்களிடம்/y      .
SFX k   ்       ிடமிருந்து/y      .
SFX k   ன்      ர்களிடமிருந்து/y      .
SFX k   ்       ினருகில்/y      .
SFX k   ன்      ர்களினருகில்/y      .
SFX k   ்       ினருகிலிருந்து/y      .
SFX k   ன்      ர்களினருகிலிருந்து/y      .
SFX k   0      கிட்ட/y      .
SFX k   ன்      ர்கள்கிட்ட/y      .
SFX k   ்       ின்மேல்/y      .
SFX k   ன்      ர்களின்மேல்/y      .
SFX k   ்       ின்மேலிருந்து/y      .
SFX k   ன்      ர்களின்மேலிருந்து/y      .
SFX k   ்       ின்மேலே/y      .
SFX k   ன்      ர்களின்மேலே/y      .
SFX k   ்       ின்மேலேயிருந்து/y      .
SFX k   ன்      ர்களின்மேலேயிருந்து/y      .
SFX k   ்       ின்கீழ்/y      .
SFX k   ன்      ர்களின்கீழ்/y      .
SFX k   ்       ின்கீழிருந்து/y      .
SFX k   ன்      ர்களின்கீழிருந்து/y      .
SFX k   ்       ின்கீழே/y      .
SFX k   ன்      ர்களின்கீழே/y      .
SFX k   ்       ின்கீழேயிருந்து/y      .
SFX k   ன்      ர்களின்கீழேயிருந்து/y      .
SFX k   ்      ைப்பற்றி/y      .
SFX k   ன்      ர்களைப்பற்றி/y      .
SFX k   ்      ைப்பார்த்து/y      .
SFX k   ன்      ர்களைப்பார்த்து/y      .
SFX k   ்      ைநோக்கி/y      .
SFX k   ன்      ர்களைநோக்கி/y      .
SFX k   ்      ைச்சுற்றி/y      .
SFX k   ன்      ர்களைச்சுற்றி/y      .
SFX k   ்      ைத்தாண்டி/y      .
SFX k   ன்      ர்களைத்தாண்டி/y      .
SFX k   ்      ைத்தவிர்த்து/y      .
SFX k   ன்      ர்களைத்தவிர்த்து/y      .
SFX k   ்      ைத்தவிர/y      .
SFX k   ன்      ர்களைத்தவிர/y      .
SFX k   ்      ையொட்டி/y      .
SFX k   ன்      ர்களையொட்டி/y      .
SFX k   ்      ைக்கொண்டு/y      .
SFX k   ன்      ர்களைக்கொண்டு/y      .
SFX k   ்      ைவைத்து/y      .
SFX k   ன்      ர்களைவைத்து/y      .
SFX k   ்      ைவிட்டு/y      .
SFX k   ன்      ர்களைவிட்டு/y      .
SFX k   ்      ைப்போல/y      .
SFX k   ன்      ர்களைப்போல/y      .
SFX k   0     மாதிரி/y      .
SFX k   ன்      ர்கள்மாதிரி/y      .
SFX k   ்      ைவிட/y      .
SFX k   ன்      ர்களைவிட/y      .
SFX k   ்     ுக்குப்பதிலாக/y      .
SFX k   ன்      ர்களுக்குப்பதிலாக/y      .
SFX k   ்     ுக்காக/y      .
SFX k   ன்      ர்களுக்காக/y      .
SFX k   ்     ுக்கு/y      .
SFX k   ன்      ர்களுக்கு/y      .
SFX k   ்     ுக்குப்பிறகு/y      .
SFX k   ன்      ர்களுக்குப்பிறகு/y      .
SFX k   ்     ுக்கப்புறம்/y      .
SFX k   ன்      ர்களுக்கப்புறம்/y      .
SFX k   ்     ுக்கப்பால்/y      .
SFX k   ன்      ர்களுக்கப்பால்/y      .
SFX k   ்     ுக்கப்பாலிருந்து/y      .
SFX k   ன்      ர்களுக்கப்பாலிருந்து/y      .
SFX k   ்     ுக்குமேல்/y      .
SFX k   ன்      ர்களுக்குமேல்/y      .
SFX k   ்     ுக்குமேலிருந்து/y      .
SFX k   ன்      ர்களுக்குமேலிருந்து/y      .
SFX k   ்     ுக்குக்கீழ்/y      .
SFX k   ன்      ர்களுக்குக்கீழ்/y      .
SFX k   ்     ுக்குக்கீழிருந்து/y      .
SFX k   ன்      ர்களுக்குக்கீழிருந்து/y      .
SFX k   ்     ுக்குக்கீழே/y      .
SFX k   ன்      ர்களுக்குக்கீழே/y      .
SFX k   ்     ுக்குக்கீழேயிருந்து/y      .
SFX k   ன்      ர்களுக்குக்கீழேயிருந்து/y      .
SFX k   ்     ுக்குள்ளே/y      .
SFX k   ன்      ர்களுக்குள்ளே/y      .
SFX k   ்     ுக்குள்ளேயிருந்து/y      .
SFX k   ன்      ர்களுக்குள்ளேயிருந்து/y      .
SFX k   ்     ுக்குவெளியே/y      .
SFX k   ன்      ர்களுக்குவெளியே/y      .
SFX k   ்     ுக்குவெளியேயிருந்து/y      .
SFX k   ன்      ர்களுக்குவெளியேயிருந்து/y      .
SFX k   ்     ுக்குவெளியில்/y      .
SFX k   ன்      ர்களுக்குவெளியில்/y      .
SFX k   ்     ுக்குவெளியிலிருந்து/y      .
SFX k   ன்      ர்களுக்குவெளியிலிருந்து/y      .
SFX k   ்     ுக்கடியில்/y      .
SFX k   ன்      ர்களுக்கடியில்/y      .
SFX k   ்     ுக்கடியிலிருந்து/y      .
SFX k   ன்      ர்களுக்கடியிலிருந்து/y      .
SFX k   ்     ுக்கருகில்/y      .
SFX k   ன்      ர்களுக்கருகில்/y      .
SFX k   ்     ுக்கருகிலிருந்து/y      .
SFX k   ன்      ர்களுக்கருகிலிருந்து/y      .
SFX k   ்     ுக்குமுன்/y      .
SFX k   ன்      ர்களுக்குமுன்/y      .
SFX k   ்     ுக்குமுன்னால்/y      .
SFX k   ன்      ர்களுக்குமுன்னால்/y      .
SFX k   ்     ுக்குமுன்னாலிருந்து/y      .
SFX k   ன்      ர்களுக்குமுன்னாலிருந்து/y      .
SFX k   ்     ுக்குப்பின்னால்/y      .
SFX k   ன்      ர்களுக்குப்பின்னால்/y      .
SFX k   ்     ுக்குப்பின்னாலிருந்து/y      .
SFX k   ன்      ர்களுக்குப்பின்னாலிருந்து/y      .
SFX k   ்     ுக்குக்குறுக்கே/y      .
SFX k   ன்      ர்களுக்குக்குறுக்கே/y      .
SFX k   ்     ுக்குள்/y      .
SFX k   ன்      ர்களுக்குள்/y      .
SFX k   ்     ுக்குள்ளிருந்து/y      .
SFX k   ன்      ர்களுக்குள்ளிருந்து/y     .
SFX k   ்     ுக்குள்ளே/y      .
SFX k   ன்      ர்களுக்குள்ளே/y      .
SFX k   ்     ுக்குள்ளேயிருந்து/y      .
SFX k   ன்      ர்களுக்குள்ளேயிருந்து/y     .
SFX k   ்     ுக்கெதிரே/y      .
SFX k   ன்      ர்களுக்கெதிரே/y      .
SFX k   ்     ுக்கெதிரேயிருந்து/y      .
SFX k   ன்      ர்களுக்கெதிரேயிருந்து/y     .
SFX k   ்     ுக்கெதிரில்/y      .
SFX k   ன்      ர்களுக்கெதிரில்/y      .
SFX k   ்     ுக்கெதிரிலிருந்து/y      .
SFX k   ன்      ர்களுக்கெதிரிலிருந்து/y     .
SFX k   ்     ுக்கெதிர்த்தாற்போல்/y      .
SFX k   ன்      ர்களுக்கெதிர்த்தாற்போல்/y      .
SFX k   ்     ுக்கெதிர்த்தாற்போலிருந்து/y      .
SFX k   ன்      ர்களுக்கெதிர்த்தாற்போலிருந்து/y     .
SFX k   ன்      ர்களுக்கிடையில்/y      .
SFX k   ன்      ர்களுக்கிடையிலிருந்து/y     .
SFX k   ்     ுக்குநடுவில்/y      .
SFX k   ன்      ர்களுக்குநடுவில்/y      .
SFX k   ்     ுக்குநடுவிலிருந்து/y      .
SFX k   ன்      ர்களுக்குநடுவிலிருந்து/y     .
SFX k   ்     ுக்கடுத்தாற்போல்/y      .
SFX k   ன்      ர்களுக்கடுத்தாற்போல்/y      .
SFX k   ்     ுக்கடுத்தாற்போலிருந்து/y      .
SFX k   ன்      ர்களுக்கடுத்தாற்போலிருந்து/y     .
SFX k   ்       ில்/y      .
SFX k   ன்      ர்களில்/y      .
SFX k   ்       ிலிருந்து/y      .
SFX k   ன்      ர்களிலிருந்து/y     .
SFX k   ்      ால்/y      .
SFX k   ன்      ர்களால்/y      .
SFX k   ்     ுடன்/y      .
SFX k   ன்      ர்களுடன்/y      .
SFX k   ்      ோடு/y      .
SFX k   ன்      ர்களோடு/y      .
SFX k   ்     ுடைய/y      .
SFX k   ன்      ர்களுடைய/y      .
SFX k   ்      ாக      .
SFX k   ன்      ர்களாக      .
SFX k   ்      ான      .
SFX k   ன்      ர்களான      .

# புல் class - ற்கள்-ற்களுடன்-ற்களுக்கு-லை	
SFX l Y 173
SFX l   ல்      ற்கள்/y      .
SFX l   0      லுடன்/y      .
SFX l   ல்      ற்களுடன்/y      .
SFX l   0      வரைக்கும்/y      .
SFX l   ல்      ற்கள்வரைக்கும்/y      .
SFX l   0      வரையில்/y      .
SFX l   ல்      ற்கள்வரையில்/y      .
SFX l   0      லில்லாமல்/y      .
SFX l   ல்      ற்களில்லாமல்/y      .
SFX l   0      லல்லாமல்/y      .
SFX l   ல்      ற்களல்லாமல்/y      .
SFX l   0       லாட்டம்/y      .
SFX l   ல்      ற்களாட்டம்/y      .
SFX l   0     வழியாக/y      .
SFX l   ல்      ற்கள்வழியாக/y      .
SFX l   0      லிடம்/y      .
SFX l   ல்      ற்களிடம்/y      .
SFX l   0      லிடமிருந்து/y      .
SFX l   ல்      ற்களிடமிருந்து/y      .
SFX l   0      லினருகில்/y      .
SFX l   ல்      ற்களினருகில்/y      .
SFX l   0      லினருகிலிருந்து/y      .
SFX l   ல்      ற்களினருகிலிருந்து/y      .
SFX l   0      லுகிட்ட/y      .
SFX l   ல்      ற்கள்கிட்ட/y      .
SFX l   0      லின்மேல்/y      .
SFX l   ல்      ற்களின்மேல்/y      .
SFX l   0      லின்மேலிருந்து/y      .
SFX l   ல்      ற்களின்மேலிருந்து/y      .
SFX l   0      லின்மேலே/y      .
SFX l   ல்      ற்களின்மேலே/y      .
SFX l   0      லின்மேலேயிருந்து/y      .
SFX l   ல்      ற்களின்மேலேயிருந்து/y      .
SFX l   0      லின்கீழ்/y      .
SFX l   ல்      ற்களின்கீழ்/y      .
SFX l   0      லின்கீழிருந்து/y      .
SFX l   ல்      ற்களின்கீழிருந்து/y      .
SFX l   0      லின்கீழே/y      .
SFX l   ல்      ற்களின்கீழே/y      .
SFX l   0      லின்கீழேயிருந்து/y      .
SFX l   ல்      ற்களின்கீழேயிருந்து/y      .
SFX l   0      லைப்பற்றி/y      .
SFX l   ல்      ற்களைப்பற்றி/y      .
SFX l   0      லைப்பார்த்து/y      .
SFX l   ல்      ற்களைப்பார்த்து/y      .
SFX l   0      லைநோக்கி/y      .
SFX l   ல்      ற்களைநோக்கி/y      .
SFX l   0      லைச்சுற்றி/y      .
SFX l   ல்      ற்களைச்சுற்றி/y      .
SFX l   0      லைத்தாண்டி/y      .
SFX l   ல்      ற்களைத்தாண்டி/y      .
SFX l   0      லைத்தவிர்த்து/y      .
SFX l   ல்      ற்களைத்தவிர்த்து/y      .
SFX l   0      லைத்தவிர/y      .
SFX l   ல்      ற்களைத்தவிர/y      .
SFX l   0      லையொட்டி/y      .
SFX l   ல்      ற்களையொட்டி/y      .
SFX l   0      லைக்கொண்டு/y      .
SFX l   ல்      ற்களைக்கொண்டு/y      .
SFX l   0      லைவைத்து/y      .
SFX l   ல்      ற்களைவைத்து/y      .
SFX l   0      லைவிட்டு/y      .
SFX l   ல்      ற்களைவிட்டு/y      .
SFX l   0      லைப்போல/y      .
SFX l   ல்      ற்களைப்போல/y      .
SFX l   0     மாதிரி/y      .
SFX l   ல்      ற்கள்மாதிரி/y      .
SFX l   0      லைவிட/y      .
SFX l   ல்      ற்களைவிட/y      .
SFX l   0      லுக்குப்பதிலாக/y      .
SFX l   ல்      ற்களுக்குப்பதிலாக/y      .
SFX l   0      லுக்காக/y      .
SFX l   ல்      ற்களுக்காக/y      .
SFX l   0      லுக்கு/y      .
SFX l   ல்      ற்களுக்கு/y      .
SFX l   0      லுக்குப்பிறகு/y      .
SFX l   ல்      ற்களுக்குப்பிறகு/y      .
SFX l   0      லுக்கப்புறம்/y      .
SFX l   ல்      ற்களுக்கப்புறம்/y      .
SFX l   0      லுக்கப்பால்/y      .
SFX l   ல்      ற்களுக்கப்பால்/y      .
SFX l   0      லுக்கப்பாலிருந்து/y      .
SFX l   ல்      ற்களுக்கப்பாலிருந்து/y      .
SFX l   0      லுக்குமேல்/y      .
SFX l   ல்      ற்களுக்குமேல்/y      .
SFX l   0      லுக்குமேலிருந்து/y      .
SFX l   ல்      ற்களுக்குமேலிருந்து/y      .
SFX l   0      லுக்குக்கீழ்/y      .
SFX l   ல்      ற்களுக்குக்கீழ்/y      .
SFX l   0      லுக்குக்கீழிருந்து/y      .
SFX l   ல்      ற்களுக்குக்கீழிருந்து/y      .
SFX l   0      லுக்குக்கீழே/y      .
SFX l   ல்      ற்களுக்குக்கீழே/y      .
SFX l   0      லுக்குக்கீழேயிருந்து/y      .
SFX l   ல்      ற்களுக்குக்கீழேயிருந்து/y      .
SFX l   0      லுக்குள்ளே/y      .
SFX l   ல்      ற்களுக்குள்ளே/y      .
SFX l   0      லுக்குள்ளேயிருந்து/y      .
SFX l   ல்      ற்களுக்குள்ளேயிருந்து/y      .
SFX l   0      லுக்குவெளியே/y      .
SFX l   ல்      ற்களுக்குவெளியே/y      .
SFX l   0      லுக்குவெளியேயிருந்து/y      .
SFX l   ல்      ற்களுக்குவெளியேயிருந்து/y      .
SFX l   0      லுக்குவெளியில்/y      .
SFX l   ல்      ற்களுக்குவெளியில்/y      .
SFX l   0      லுக்குவெளியிலிருந்து/y      .
SFX l   ல்      ற்களுக்குவெளியிலிருந்து/y      .
SFX l   0      லுக்கடியில்/y      .
SFX l   ல்      ற்களுக்கடியில்/y      .
SFX l   0      லுக்கடியிலிருந்து/y      .
SFX l   ல்      ற்களுக்கடியிலிருந்து/y      .
SFX l   0      லுக்கருகில்/y      .
SFX l   ல்      ற்களுக்கருகில்/y      .
SFX l   0      லுக்கருகிலிருந்து/y      .
SFX l   ல்      ற்களுக்கருகிலிருந்து/y      .
SFX l   0      லுக்குமுன்/y      .
SFX l   ல்      ற்களுக்குமுன்/y      .
SFX l   0      லுக்குமுன்னால்/y      .
SFX l   ல்      ற்களுக்குமுன்னால்/y      .
SFX l   0      லுக்குமுன்னாலிருந்து/y      .
SFX l   ல்      ற்களுக்குமுன்னாலிருந்து/y      .
SFX l   0      லுக்குப்பின்னால்/y      .
SFX l   ல்      ற்களுக்குப்பின்னால்/y      .
SFX l   0      லுக்குப்பின்னாலிருந்து/y      .
SFX l   ல்      ற்களுக்குப்பின்னாலிருந்து/y      .
SFX l   0      லுக்குக்குறுக்கே/y      .
SFX l   ல்      ற்களுக்குக்குறுக்கே/y      .
SFX l   0      லுக்குள்/y      .
SFX l   ல்      ற்களுக்குள்/y      .
SFX l   0      லுக்குள்ளிருந்து/y      .
SFX l   ல்      ற்களுக்குள்ளிருந்து/y     .
SFX l   0      லுக்குள்ளே/y      .
SFX l   ல்      ற்களுக்குள்ளே/y      .
SFX l   0      லுக்குள்ளேயிருந்து/y      .
SFX l   ல்      ற்களுக்குள்ளேயிருந்து/y     .
SFX l   0      லுக்கெதிரே/y      .
SFX l   ல்      ற்களுக்கெதிரே/y      .
SFX l   0      லுக்கெதிரேயிருந்து/y      .
SFX l   ல்      ற்களுக்கெதிரேயிருந்து/y     .
SFX l   0      லுக்கெதிரில்/y      .
SFX l   ல்      ற்களுக்கெதிரில்/y      .
SFX l   0      லுக்கெதிரிலிருந்து/y      .
SFX l   ல்      ற்களுக்கெதிரிலிருந்து/y     .
SFX l   0      லுக்கெதிர்த்தாற்போல்/y      .
SFX l   ல்      ற்களுக்கெதிர்த்தாற்போல்/y      .
SFX l   0      லுக்கெதிர்த்தாற்போலிருந்து/y      .
SFX l   ல்      ற்களுக்கெதிர்த்தாற்போலிருந்து/y     .
SFX l   ல்      ற்களுக்கிடையில்/y      .
SFX l   ல்      ற்களுக்கிடையிலிருந்து/y     .
SFX l   0      லுக்குநடுவில்/y      .
SFX l   ல்      ற்களுக்குநடுவில்/y      .
SFX l   0      லுக்குநடுவிலிருந்து/y      .
SFX l   ல்      ற்களுக்குநடுவிலிருந்து/y     .
SFX l   0      லுக்கடுத்தாற்போல்/y      .
SFX l   ல்      ற்களுக்கடுத்தாற்போல்/y      .
SFX l   0      லுக்கடுத்தாற்போலிருந்து/y      .
SFX l   ல்      ற்களுக்கடுத்தாற்போலிருந்து/y     .
SFX l   0      லில்/y      .
SFX l   ல்      ற்களில்/y      .
SFX l   0      லிலிருந்து/y      .
SFX l   ல்      ற்களிலிருந்து/y     .
SFX l   0      லால்/y      .
SFX l   ல்      ற்களால்/y      .
SFX l   0      லுடன்/y      .
SFX l   ல்      ற்களுடன்/y      .
SFX l   0      லோடு/y      .
SFX l   ல்      ற்களோடு/y      .
SFX l   0      லுடைய/y      .
SFX l   ல்      ற்களுடைய/y      .
SFX l   0      லாக      .
SFX l   ல்      ற்களாக      .
SFX l   0      லான      .
SFX l   ல்      ற்களான      .

# முள் class - ட்கள்-ட்களுடன்-ள்ளுக்கு-ளை	
SFX m Y 173
SFX m   ள்      ட்கள்/y      .
SFX m   0      ளுடன்/y      .
SFX m   ள்      ட்களுடன்/y      .
SFX m   0      வரைக்கும்/y      .
SFX m   ள்      ட்கள்வரைக்கும்/y      .
SFX m   0      வரையில்/y      .
SFX m   ள்      ட்கள்வரையில்/y      .
SFX m   0      ளில்லாமல்/y      .
SFX m   ள்      ட்களில்லாமல்/y      .
SFX m   0      ளல்லாமல்/y      .
SFX m   ள்      ட்களல்லாமல்/y      .
SFX m   0      ளாட்டம்/y      .
SFX m   ள்      ட்களாட்டம்/y      .
SFX m   0     வழியாக/y      .
SFX m   ள்      ட்கள்வழியாக/y      .
SFX m   0      ளிடம்/y      .
SFX m   ள்      ட்களிடம்/y      .
SFX m   0      ளிடமிருந்து/y      .
SFX m   ள்      ட்களிடமிருந்து/y      .
SFX m   0      ளினருகில்/y      .
SFX m   ள்      ட்களினருகில்/y      .
SFX m   0      ளினருகிலிருந்து/y      .
SFX m   ள்      ட்களினருகிலிருந்து/y      .
SFX m   0      ளுகிட்ட/y      .
SFX m   ள்      ட்கள்கிட்ட/y      .
SFX m   0      ளின்மேல்/y      .
SFX m   ள்      ட்களின்மேல்/y      .
SFX m   0      ளின்மேலிருந்து/y      .
SFX m   ள்      ட்களின்மேலிருந்து/y      .
SFX m   0      ளின்மேலே/y      .
SFX m   ள்      ட்களின்மேலே/y      .
SFX m   0      ளின்மேலேயிருந்து/y      .
SFX m   ள்      ட்களின்மேலேயிருந்து/y      .
SFX m   0      ளின்கீழ்/y      .
SFX m   ள்      ட்களின்கீழ்/y      .
SFX m   0      ளின்கீழிருந்து/y      .
SFX m   ள்      ட்களின்கீழிருந்து/y      .
SFX m   0      ளின்கீழே/y      .
SFX m   ள்      ட்களின்கீழே/y      .
SFX m   0      ளின்கீழேயிருந்து/y      .
SFX m   ள்      ட்களின்கீழேயிருந்து/y      .
SFX m   0      ளைப்பற்றி/y      .
SFX m   ள்      ட்களைப்பற்றி/y      .
SFX m   0      ளைப்பார்த்து/y      .
SFX m   ள்      ட்களைப்பார்த்து/y      .
SFX m   0      ளைநோக்கி/y      .
SFX m   ள்      ட்களைநோக்கி/y      .
SFX m   0      ளைச்சுற்றி/y      .
SFX m   ள்      ட்களைச்சுற்றி/y      .
SFX m   0      ளைத்தாண்டி/y      .
SFX m   ள்      ட்களைத்தாண்டி/y      .
SFX m   0      ளைத்தவிர்த்து/y      .
SFX m   ள்      ட்களைத்தவிர்த்து/y      .
SFX m   0      ளைத்தவிர/y      .
SFX m   ள்      ட்களைத்தவிர/y      .
SFX m   0      ளையொட்டி/y      .
SFX m   ள்      ட்களையொட்டி/y      .
SFX m   0      ளைக்கொண்டு/y      .
SFX m   ள்      ட்களைக்கொண்டு/y      .
SFX m   0      ளைவைத்து/y      .
SFX m   ள்      ட்களைவைத்து/y      .
SFX m   0      ளைவிட்டு/y      .
SFX m   ள்      ட்களைவிட்டு/y      .
SFX m   0      ளைப்போல/y      .
SFX m   ள்      ட்களைப்போல/y      .
SFX m   0     மாதிரி/y      .
SFX m   ள்      ட்கள்மாதிரி/y      .
SFX m   0      ளைவிட/y      .
SFX m   ள்      ட்களைவிட/y      .
SFX m   0      ளுக்குப்பதிலாக/y      .
SFX m   ள்      ட்களுக்குப்பதிலாக/y      .
SFX m   0      ளுக்காக/y      .
SFX m   ள்      ட்களுக்காக/y      .
SFX m   0      ளுக்கு/y      .
SFX m   ள்      ட்களுக்கு/y      .
SFX m   0      ளுக்குப்பிறகு/y      .
SFX m   ள்      ட்களுக்குப்பிறகு/y      .
SFX m   0      ளுக்கப்புறம்/y      .
SFX m   ள்      ட்களுக்கப்புறம்/y      .
SFX m   0      ளுக்கப்பால்/y      .
SFX m   ள்      ட்களுக்கப்பால்/y      .
SFX m   0      ளுக்கப்பாலிருந்து/y      .
SFX m   ள்      ட்களுக்கப்பாலிருந்து/y      .
SFX m   0      ளுக்குமேல்/y      .
SFX m   ள்      ட்களுக்குமேல்/y      .
SFX m   0      ளுக்குமேலிருந்து/y      .
SFX m   ள்      ட்களுக்குமேலிருந்து/y      .
SFX m   0      ளுக்குக்கீழ்/y      .
SFX m   ள்      ட்களுக்குக்கீழ்/y      .
SFX m   0      ளுக்குக்கீழிருந்து/y      .
SFX m   ள்      ட்களுக்குக்கீழிருந்து/y      .
SFX m   0      ளுக்குக்கீழே/y      .
SFX m   ள்      ட்களுக்குக்கீழே/y      .
SFX m   0      ளுக்குக்கீழேயிருந்து/y      .
SFX m   ள்      ட்களுக்குக்கீழேயிருந்து/y      .
SFX m   0      ளுக்குள்ளே/y      .
SFX m   ள்      ட்களுக்குள்ளே/y      .
SFX m   0      ளுக்குள்ளேயிருந்து/y      .
SFX m   ள்      ட்களுக்குள்ளேயிருந்து/y      .
SFX m   0      ளுக்குவெளியே/y      .
SFX m   ள்      ட்களுக்குவெளியே/y      .
SFX m   0      ளுக்குவெளியேயிருந்து/y      .
SFX m   ள்      ட்களுக்குவெளியேயிருந்து/y      .
SFX m   0      ளுக்குவெளியில்/y      .
SFX m   ள்      ட்களுக்குவெளியில்/y      .
SFX m   0      ளுக்குவெளியிலிருந்து/y      .
SFX m   ள்      ட்களுக்குவெளியிலிருந்து/y      .
SFX m   0      ளுக்கடியில்/y      .
SFX m   ள்      ட்களுக்கடியில்/y      .
SFX m   0      ளுக்கடியிலிருந்து/y      .
SFX m   ள்      ட்களுக்கடியிலிருந்து/y      .
SFX m   0      ளுக்கருகில்/y      .
SFX m   ள்      ட்களுக்கருகில்/y      .
SFX m   0      ளுக்கருகிலிருந்து/y      .
SFX m   ள்      ட்களுக்கருகிலிருந்து/y      .
SFX m   0      ளுக்குமுன்/y      .
SFX m   ள்      ட்களுக்குமுன்/y      .
SFX m   0      ளுக்குமுன்னால்/y      .
SFX m   ள்      ட்களுக்குமுன்னால்/y      .
SFX m   0      ளுக்குமுன்னாலிருந்து/y      .
SFX m   ள்      ட்களுக்குமுன்னாலிருந்து/y      .
SFX m   0      ளுக்குப்பின்னால்/y      .
SFX m   ள்      ட்களுக்குப்பின்னால்/y      .
SFX m   0      ளுக்குப்பின்னாலிருந்து/y      .
SFX m   ள்      ட்களுக்குப்பின்னாலிருந்து/y      .
SFX m   0      ளுக்குக்குறுக்கே/y      .
SFX m   ள்      ட்களுக்குக்குறுக்கே/y      .
SFX m   0      ளுக்குள்/y      .
SFX m   ள்      ட்களுக்குள்/y      .
SFX m   0      ளுக்குள்ளிருந்து/y      .
SFX m   ள்      ட்களுக்குள்ளிருந்து/y     .
SFX m   0      ளுக்குள்ளே/y      .
SFX m   ள்      ட்களுக்குள்ளே/y      .
SFX m   0      ளுக்குள்ளேயிருந்து/y      .
SFX m   ள்      ட்களுக்குள்ளேயிருந்து/y     .
SFX m   0      ளுக்கெதிரே/y      .
SFX m   ள்      ட்களுக்கெதிரே/y      .
SFX m   0      ளுக்கெதிரேயிருந்து/y      .
SFX m   ள்      ட்களுக்கெதிரேயிருந்து/y     .
SFX m   0      ளுக்கெதிரில்/y      .
SFX m   ள்      ட்களுக்கெதிரில்/y      .
SFX m   0      ளுக்கெதிரிலிருந்து/y      .
SFX m   ள்      ட்களுக்கெதிரிலிருந்து/y     .
SFX m   0      ளுக்கெதிர்த்தாற்போல்/y      .
SFX m   ள்      ட்களுக்கெதிர்த்தாற்போல்/y      .
SFX m   0      ளுக்கெதிர்த்தாற்போலிருந்து/y      .
SFX m   ள்      ட்களுக்கெதிர்த்தாற்போலிருந்து/y     .
SFX m   ள்      ட்களுக்கிடையில்/y      .
SFX m   ள்      ட்களுக்கிடையிலிருந்து/y     .
SFX m   0      ளுக்குநடுவில்/y      .
SFX m   ள்      ட்களுக்குநடுவில்/y      .
SFX m   0      ளுக்குநடுவிலிருந்து/y      .
SFX m   ள்      ட்களுக்குநடுவிலிருந்து/y     .
SFX m   0      ளுக்கடுத்தாற்போல்/y      .
SFX m   ள்      ட்களுக்கடுத்தாற்போல்/y      .
SFX m   0      ளுக்கடுத்தாற்போலிருந்து/y      .
SFX m   ள்      ட்களுக்கடுத்தாற்போலிருந்து/y     .
SFX m   0      ளில்/y      .
SFX m   ள்      ட்களில்/y      .
SFX m   0      ளிலிருந்து/y      .
SFX m   ள்      ட்களிலிருந்து/y     .
SFX m   0      ளால்/y      .
SFX m   ள்      ட்களால்/y      .
SFX m   0      ளுடன்/y      .
SFX m   ள்      ட்களுடன்/y      .
SFX m   0      ளோடு/y      .
SFX m   ள்      ட்களோடு/y      .
SFX m   0      ளுடைய/y      .
SFX m   ள்      ட்களுடைய/y      .
SFX m   0      ளாக      .
SFX m   ள்      ட்களாக      .
SFX m   0      ளான      .
SFX m   ள்      ட்களான      .

# நாள் class - ட்கள்-ட்களுடன்-ளுக்கு-ளை	
SFX n Y 173
SFX n   ள்      ட்கள்/y      .
SFX n   ள்      ளுடன்/y      .
SFX n   ள்      ட்களுடன்/y      .
SFX n   0      வரைக்கும்/y      .
SFX n   ள்      ட்கள்வரைக்கும்/y      .
SFX n   0      வரையில்/y      .
SFX n   ள்      ட்கள்வரையில்/y      .
SFX n   ள்      ளில்லாமல்/y      .
SFX n   ள்      ட்களில்லாமல்/y      .
SFX n   ள்      ளல்லாமல்/y      .
SFX n   ள்      ட்களல்லாமல்/y      .
SFX n   ள்      ளாட்டம்/y      .
SFX n   ள்      ட்களாட்டம்/y      .
SFX n   0     வழியாக/y      .
SFX n   ள்      ட்கள்வழியாக/y      .
SFX n   ள்      ளிடம்/y      .
SFX n   ள்      ட்களிடம்/y      .
SFX n   ள்      ளிடமிருந்து/y      .
SFX n   ள்      ட்களிடமிருந்து/y      .
SFX n   ள்      ளினருகில்/y      .
SFX n   ள்      ட்களினருகில்/y      .
SFX n   ள்      ளினருகிலிருந்து/y      .
SFX n   ள்      ட்களினருகிலிருந்து/y      .
SFX n   ள்      ளுகிட்ட/y      .
SFX n   ள்      ட்கள்கிட்ட/y      .
SFX n   ள்      ளின்மேல்/y      .
SFX n   ள்      ட்களின்மேல்/y      .
SFX n   ள்      ளின்மேலிருந்து/y      .
SFX n   ள்      ட்களின்மேலிருந்து/y      .
SFX n   ள்      ளின்மேலே/y      .
SFX n   ள்      ட்களின்மேலே/y      .
SFX n   ள்      ளின்மேலேயிருந்து/y      .
SFX n   ள்      ட்களின்மேலேயிருந்து/y      .
SFX n   ள்      ளின்கீழ்/y      .
SFX n   ள்      ட்களின்கீழ்/y      .
SFX n   ள்      ளின்கீழிருந்து/y      .
SFX n   ள்      ட்களின்கீழிருந்து/y      .
SFX n   ள்      ளின்கீழே/y      .
SFX n   ள்      ட்களின்கீழே/y      .
SFX n   ள்      ளின்கீழேயிருந்து/y      .
SFX n   ள்      ட்களின்கீழேயிருந்து/y      .
SFX n   ள்      ளைப்பற்றி/y      .
SFX n   ள்      ட்களைப்பற்றி/y      .
SFX n   ள்      ளைப்பார்த்து/y      .
SFX n   ள்      ட்களைப்பார்த்து/y      .
SFX n   ள்      ளைநோக்கி/y      .
SFX n   ள்      ட்களைநோக்கி/y      .
SFX n   ள்      ளைச்சுற்றி/y      .
SFX n   ள்      ட்களைச்சுற்றி/y      .
SFX n   ள்      ளைத்தாண்டி/y      .
SFX n   ள்      ட்களைத்தாண்டி/y      .
SFX n   ள்      ளைத்தவிர்த்து/y      .
SFX n   ள்      ட்களைத்தவிர்த்து/y      .
SFX n   ள்      ளைத்தவிர/y      .
SFX n   ள்      ட்களைத்தவிர/y      .
SFX n   ள்      ளையொட்டி/y      .
SFX n   ள்      ட்களையொட்டி/y      .
SFX n   ள்      ளைக்கொண்டு/y      .
SFX n   ள்      ட்களைக்கொண்டு/y      .
SFX n   ள்      ளைவைத்து/y      .
SFX n   ள்      ட்களைவைத்து/y      .
SFX n   ள்      ளைவிட்டு/y      .
SFX n   ள்      ட்களைவிட்டு/y      .
SFX n   ள்      ளைப்போல/y      .
SFX n   ள்      ட்களைப்போல/y      .
SFX n   0     மாதிரி/y      .
SFX n   ள்      ட்கள்மாதிரி/y      .
SFX n   ள்      ளைவிட/y      .
SFX n   ள்      ட்களைவிட/y      .
SFX n   ள்      ளுக்குப்பதிலாக/y      .
SFX n   ள்      ட்களுக்குப்பதிலாக/y      .
SFX n   ள்      ளுக்காக/y      .
SFX n   ள்      ட்களுக்காக/y      .
SFX n   ள்      ளுக்கு/y      .
SFX n   ள்      ட்களுக்கு/y      .
SFX n   ள்      ளுக்குப்பிறகு/y      .
SFX n   ள்      ட்களுக்குப்பிறகு/y      .
SFX n   ள்      ளுக்கப்புறம்/y      .
SFX n   ள்      ட்களுக்கப்புறம்/y      .
SFX n   ள்      ளுக்கப்பால்/y      .
SFX n   ள்      ட்களுக்கப்பால்/y      .
SFX n   ள்      ளுக்கப்பாலிருந்து/y      .
SFX n   ள்      ட்களுக்கப்பாலிருந்து/y      .
SFX n   ள்      ளுக்குமேல்/y      .
SFX n   ள்      ட்களுக்குமேல்/y      .
SFX n   ள்      ளுக்குமேலிருந்து/y      .
SFX n   ள்      ட்களுக்குமேலிருந்து/y      .
SFX n   ள்      ளுக்குக்கீழ்/y      .
SFX n   ள்      ட்களுக்குக்கீழ்/y      .
SFX n   ள்      ளுக்குக்கீழிருந்து/y      .
SFX n   ள்      ட்களுக்குக்கீழிருந்து/y      .
SFX n   ள்      ளுக்குக்கீழே/y      .
SFX n   ள்      ட்களுக்குக்கீழே/y      .
SFX n   ள்      ளுக்குக்கீழேயிருந்து/y      .
SFX n   ள்      ட்களுக்குக்கீழேயிருந்து/y      .
SFX n   ள்      ளுக்குள்ளே/y      .
SFX n   ள்      ட்களுக்குள்ளே/y      .
SFX n   ள்      ளுக்குள்ளேயிருந்து/y      .
SFX n   ள்      ட்களுக்குள்ளேயிருந்து/y      .
SFX n   ள்      ளுக்குவெளியே/y      .
SFX n   ள்      ட்களுக்குவெளியே/y      .
SFX n   ள்      ளுக்குவெளியேயிருந்து/y      .
SFX n   ள்      ட்களுக்குவெளியேயிருந்து/y      .
SFX n   ள்      ளுக்குவெளியில்/y      .
SFX n   ள்      ட்களுக்குவெளியில்/y      .
SFX n   ள்      ளுக்குவெளியிலிருந்து/y      .
SFX n   ள்      ட்களுக்குவெளியிலிருந்து/y      .
SFX n   ள்      ளுக்கடியில்/y      .
SFX n   ள்      ட்களுக்கடியில்/y      .
SFX n   ள்      ளுக்கடியிலிருந்து/y      .
SFX n   ள்      ட்களுக்கடியிலிருந்து/y      .
SFX n   ள்      ளுக்கருகில்/y      .
SFX n   ள்      ட்களுக்கருகில்/y      .
SFX n   ள்      ளுக்கருகிலிருந்து/y      .
SFX n   ள்      ட்களுக்கருகிலிருந்து/y      .
SFX n   ள்      ளுக்குமுன்/y      .
SFX n   ள்      ட்களுக்குமுன்/y      .
SFX n   ள்      ளுக்குமுன்னால்/y      .
SFX n   ள்      ட்களுக்குமுன்னால்/y      .
SFX n   ள்      ளுக்குமுன்னாலிருந்து/y      .
SFX n   ள்      ட்களுக்குமுன்னாலிருந்து/y      .
SFX n   ள்      ளுக்குப்பின்னால்/y      .
SFX n   ள்      ட்களுக்குப்பின்னால்/y      .
SFX n   ள்      ளுக்குப்பின்னாலிருந்து/y      .
SFX n   ள்      ட்களுக்குப்பின்னாலிருந்து/y      .
SFX n   ள்      ளுக்குக்குறுக்கே/y      .
SFX n   ள்      ட்களுக்குக்குறுக்கே/y      .
SFX n   ள்      ளுக்குள்/y      .
SFX n   ள்      ட்களுக்குள்/y      .
SFX n   ள்      ளுக்குள்ளிருந்து/y      .
SFX n   ள்      ட்களுக்குள்ளிருந்து/y     .
SFX n   ள்      ளுக்குள்ளே/y      .
SFX n   ள்      ட்களுக்குள்ளே/y      .
SFX n   ள்      ளுக்குள்ளேயிருந்து/y      .
SFX n   ள்      ட்களுக்குள்ளேயிருந்து/y     .
SFX n   ள்      ளுக்கெதிரே/y      .
SFX n   ள்      ட்களுக்கெதிரே/y      .
SFX n   ள்      ளுக்கெதிரேயிருந்து/y      .
SFX n   ள்      ட்களுக்கெதிரேயிருந்து/y     .
SFX n   ள்      ளுக்கெதிரில்/y      .
SFX n   ள்      ட்களுக்கெதிரில்/y      .
SFX n   ள்      ளுக்கெதிரிலிருந்து/y      .
SFX n   ள்      ட்களுக்கெதிரிலிருந்து/y     .
SFX n   ள்      ளுக்கெதிர்த்தாற்போல்/y      .
SFX n   ள்      ட்களுக்கெதிர்த்தாற்போல்/y      .
SFX n   ள்      ளுக்கெதிர்த்தாற்போலிருந்து/y      .
SFX n   ள்      ட்களுக்கெதிர்த்தாற்போலிருந்து/y     .
SFX n   ள்      ட்களுக்கிடையில்/y      .
SFX n   ள்      ட்களுக்கிடையிலிருந்து/y     .
SFX n   ள்      ளுக்குநடுவில்/y      .
SFX n   ள்      ட்களுக்குநடுவில்/y      .
SFX n   ள்      ளுக்குநடுவிலிருந்து/y      .
SFX n   ள்      ட்களுக்குநடுவிலிருந்து/y     .
SFX n   ள்      ளுக்கடுத்தாற்போல்/y      .
SFX n   ள்      ட்களுக்கடுத்தாற்போல்/y      .
SFX n   ள்      ளுக்கடுத்தாற்போலிருந்து/y      .
SFX n   ள்      ட்களுக்கடுத்தாற்போலிருந்து/y     .
SFX n   ள்      ளில்/y      .
SFX n   ள்      ட்களில்/y      .
SFX n   ள்      ளிலிருந்து/y      .
SFX n   ள்      ட்களிலிருந்து/y     .
SFX n   ள்      ளால்/y      .
SFX n   ள்      ட்களால்/y      .
SFX n   ள்      ளுடன்/y      .
SFX n   ள்      ட்களுடன்/y      .
SFX n   ள்      ளோடு/y      .
SFX n   ள்      ட்களோடு/y      .
SFX n   ள்      ளுடைய/y      .
SFX n   ள்      ட்களுடைய/y      .
SFX n   ள்      ளாக      .
SFX n   ள்      ட்களாக      .
SFX n   ள்      ளான      .
SFX n   ள்      ட்களான      .

# மரம் class - ங்கள்-ங்களுடன்-ங்களுக்கு-ங்களை
SFX o Y 173
SFX o   ம்      ங்கள்/y      .
SFX o   ம்      த்துடன்/y      .
SFX o   ம்      ங்களுடன்/y      .
SFX o   0      வரைக்கும்/y      .
SFX o   ம்      ங்கள்வரைக்கும்/y      .
SFX o   0      வரையில்/y      .
SFX o   ம்      ங்கள்வரையில்/y      .
SFX o   ்      ில்லாமல்/y      .
SFX o   ம்      ங்களில்லாமல்/y      .
SFX o   ்      ல்லாமல்/y      .
SFX o   ம்      ங்களல்லாமல்/y      .
SFX o   ்       ாட்டம்/y      .
SFX o   ம்      ங்களாட்டம்/y      .
SFX o   0     வழியாக/y      .
SFX o   ம்      ங்கள்வழியாக/y      .
SFX o   ம்      த்திடம்/y      .
SFX o   ம்      ங்களிடம்/y      .
SFX o   ம்      த்திடமிருந்து/y      .
SFX o   ம்      ங்களிடமிருந்து/y      .
SFX o   ம்      த்தினருகில்/y      .
SFX o   ம்      ங்களினருகில்/y      .
SFX o   ம்      த்தினருகிலிருந்து/y      .
SFX o   ம்      ங்களினருகிலிருந்து/y      .
SFX o   ம்      த்துகிட்ட/y      .
SFX o   ம்      ங்கள்கிட்ட/y      .
SFX o   ம்      த்தின்மேல்/y      .
SFX o   ம்      ங்களின்மேல்/y      .
SFX o   ம்      த்தின்மேலிருந்து/y      .
SFX o   ம்      ங்களின்மேலிருந்து/y      .
SFX o   ம்      த்தின்மேலே/y      .
SFX o   ம்      ங்களின்மேலே/y      .
SFX o   ம்      த்தின்மேலேயிருந்து/y      .
SFX o   ம்      ங்களின்மேலேயிருந்து/y      .
SFX o   ம்      த்தின்கீழ்/y      .
SFX o   ம்      ங்களின்கீழ்/y      .
SFX o   ம்      த்தின்கீழிருந்து/y      .
SFX o   ம்      ங்களின்கீழிருந்து/y      .
SFX o   ம்      த்தின்கீழே/y      .
SFX o   ம்      ங்களின்கீழே/y      .
SFX o   ம்      த்தின்கீழேயிருந்து/y      .
SFX o   ம்      ங்களின்கீழேயிருந்து/y      .
SFX o   ம்      த்தைப்பற்றி/y      .
SFX o   ம்      ங்களைப்பற்றி/y      .
SFX o   ம்      த்தைப்பார்த்து/y      .
SFX o   ம்      ங்களைப்பார்த்து/y      .
SFX o   ம்      த்தைநோக்கி/y      .
SFX o   ம்      ங்களைநோக்கி/y      .
SFX o   ம்      த்தைச்சுற்றி/y      .
SFX o   ம்      ங்களைச்சுற்றி/y      .
SFX o   ம்      த்தைத்தாண்டி/y      .
SFX o   ம்      ங்களைத்தாண்டி/y      .
SFX o   ம்      த்தைத்தவிர்த்து/y      .
SFX o   ம்      ங்களைத்தவிர்த்து/y      .
SFX o   ம்      த்தைத்தவிர/y      .
SFX o   ம்      ங்களைத்தவிர/y      .
SFX o   ம்      த்தையொட்டி/y      .
SFX o   ம்      ங்களையொட்டி/y      .
SFX o   ம்      த்தைக்கொண்டு/y      .
SFX o   ம்      ங்களைக்கொண்டு/y      .
SFX o   ம்      த்தைவைத்து/y      .
SFX o   ம்      ங்களைவைத்து/y      .
SFX o   ம்      த்தைவிட்டு/y      .
SFX o   ம்      ங்களைவிட்டு/y      .
SFX o   ம்      த்தைப்போல/y      .
SFX o   ம்      ங்களைப்போல/y      .
SFX o   0     மாதிரி/y      .
SFX o   ம்      ங்கள்மாதிரி/y      .
SFX o   ம்      த்தைவிட/y      .
SFX o   ம்      ங்களைவிட/y      .
SFX o   ம்      த்துக்குப்பதிலாக/y      .
SFX o   ம்      ங்களுக்குப்பதிலாக/y      .
SFX o   ம்      த்துக்காக/y      .
SFX o   ம்      ங்களுக்காக/y      .
SFX o   ம்      த்துக்கு/y      .
SFX o   ம்      ங்களுக்கு/y      .
SFX o   ம்      த்துக்குப்பிறகு/y      .
SFX o   ம்      ங்களுக்குப்பிறகு/y      .
SFX o   ம்      த்துக்கப்புறம்/y      .
SFX o   ம்      ங்களுக்கப்புறம்/y      .
SFX o   ம்      த்துக்கப்பால்/y      .
SFX o   ம்      ங்களுக்கப்பால்/y      .
SFX o   ம்      த்துக்கப்பாலிருந்து/y      .
SFX o   ம்      ங்களுக்கப்பாலிருந்து/y      .
SFX o   ம்      த்துக்குமேல்/y      .
SFX o   ம்      ங்களுக்குமேல்/y      .
SFX o   ம்      த்துக்குமேலிருந்து/y      .
SFX o   ம்      ங்களுக்குமேலிருந்து/y      .
SFX o   ம்      த்துக்குக்கீழ்/y      .
SFX o   ம்      ங்களுக்குக்கீழ்/y      .
SFX o   ம்      த்துக்குக்கீழிருந்து/y      .
SFX o   ம்      ங்களுக்குக்கீழிருந்து/y      .
SFX o   ம்      த்துக்குக்கீழே/y      .
SFX o   ம்      ங்களுக்குக்கீழே/y      .
SFX o   ம்      த்துக்குக்கீழேயிருந்து/y      .
SFX o   ம்      ங்களுக்குக்கீழேயிருந்து/y      .
SFX o   ம்      த்துக்குள்ளே/y      .
SFX o   ம்      ங்களுக்குள்ளே/y      .
SFX o   ம்      த்துக்குள்ளேயிருந்து/y      .
SFX o   ம்      ங்களுக்குள்ளேயிருந்து/y      .
SFX o   ம்      த்துக்குவெளியே/y      .
SFX o   ம்      ங்களுக்குவெளியே/y      .
SFX o   ம்      த்துக்குவெளியேயிருந்து/y      .
SFX o   ம்      ங்களுக்குவெளியேயிருந்து/y      .
SFX o   ம்      த்துக்குவெளியில்/y      .
SFX o   ம்      ங்களுக்குவெளியில்/y      .
SFX o   ம்      த்துக்குவெளியிலிருந்து/y      .
SFX o   ம்      ங்களுக்குவெளியிலிருந்து/y      .
SFX o   ம்      த்துக்கடியில்/y      .
SFX o   ம்      ங்களுக்கடியில்/y      .
SFX o   ம்      த்துக்கடியிலிருந்து/y      .
SFX o   ம்      ங்களுக்கடியிலிருந்து/y      .
SFX o   ம்      த்துக்கருகில்/y      .
SFX o   ம்      ங்களுக்கருகில்/y      .
SFX o   ம்      த்துக்கருகிலிருந்து/y      .
SFX o   ம்      ங்களுக்கருகிலிருந்து/y      .
SFX o   ம்      த்துக்குமுன்/y      .
SFX o   ம்      ங்களுக்குமுன்/y      .
SFX o   ம்      த்துக்குமுன்னால்/y      .
SFX o   ம்      ங்களுக்குமுன்னால்/y      .
SFX o   ம்      த்துக்குமுன்னாலிருந்து/y      .
SFX o   ம்      ங்களுக்குமுன்னாலிருந்து/y      .
SFX o   ம்      த்துக்குப்பின்னால்/y      .
SFX o   ம்      ங்களுக்குப்பின்னால்/y      .
SFX o   ம்      த்துக்குப்பின்னாலிருந்து/y      .
SFX o   ம்      ங்களுக்குப்பின்னாலிருந்து/y      .
SFX o   ம்      த்துக்குக்குறுக்கே/y      .
SFX o   ம்      ங்களுக்குக்குறுக்கே/y      .
SFX o   ம்      த்துக்குள்/y      .
SFX o   ம்      ங்களுக்குள்/y      .
SFX o   ம்      த்துக்குள்ளிருந்து/y      .
SFX o   ம்      ங்களுக்குள்ளிருந்து/y     .
SFX o   ம்      த்துக்குள்ளே/y      .
SFX o   ம்      ங்களுக்குள்ளே/y      .
SFX o   ம்      த்துக்குள்ளேயிருந்து/y      .
SFX o   ம்      ங்களுக்குள்ளேயிருந்து/y     .
SFX o   ம்      த்துக்கெதிரே/y      .
SFX o   ம்      ங்களுக்கெதிரே/y      .
SFX o   ம்      த்துக்கெதிரேயிருந்து/y      .
SFX o   ம்      ங்களுக்கெதிரேயிருந்து/y     .
SFX o   ம்      த்துக்கெதிரில்/y      .
SFX o   ம்      ங்களுக்கெதிரில்/y      .
SFX o   ம்      த்துக்கெதிரிலிருந்து/y      .
SFX o   ம்      ங்களுக்கெதிரிலிருந்து/y     .
SFX o   ம்      த்துக்கெதிர்த்தாற்போல்/y      .
SFX o   ம்      ங்களுக்கெதிர்த்தாற்போல்/y      .
SFX o   ம்      த்துக்கெதிர்த்தாற்போலிருந்து/y      .
SFX o   ம்      ங்களுக்கெதிர்த்தாற்போலிருந்து/y     .
SFX o   ம்      ங்களுக்கிடையில்/y      .
SFX o   ம்      ங்களுக்கிடையிலிருந்து/y     .
SFX o   ம்      த்துக்குநடுவில்/y      .
SFX o   ம்      ங்களுக்குநடுவில்/y      .
SFX o   ம்      த்துக்குநடுவிலிருந்து/y      .
SFX o   ம்      ங்களுக்குநடுவிலிருந்து/y     .
SFX o   ம்      த்துக்கடுத்தாற்போல்/y      .
SFX o   ம்      ங்களுக்கடுத்தாற்போல்/y      .
SFX o   ம்      த்துக்கடுத்தாற்போலிருந்து/y      .
SFX o   ம்      ங்களுக்கடுத்தாற்போலிருந்து/y     .
SFX o   ம்      த்தில்/y      .
SFX o   ம்      ங்களில்/y      .
SFX o   ம்      த்திலிருந்து/y      .
SFX o   ம்      ங்களிலிருந்து/y     .
SFX o   ம்      த்தால்/y      .
SFX o   ம்      ங்களால்/y      .
SFX o   ம்      த்துடன்/y      .
SFX o   ம்      ங்களுடன்/y      .
SFX o   ம்      த்தோடு/y      .
SFX o   ம்      ங்களோடு/y      .
SFX o   ம்      த்துடைய/y      .
SFX o   ம்      ங்களுடைய/y      .
SFX o   ்      ாக      .
SFX o   ம்      ங்களாக      .
SFX o   ்      ான      .
SFX o   ம்      ங்களான      .

# பல class (no singular) - வற்று
SFX p Y 77
SFX p   0      வற்றுடன்/y      .
SFX p   0      வற்றாட்டம்/y      .
SFX p   0      வற்றின்வழியாக/y      .
SFX p   0      வற்றிடம்/y      .
SFX p   0      வற்றிடமிருந்து/y      .
SFX p   0      வற்றினருகில்/y      .
SFX p   0      வற்றினருகிலிருந்து/y      .
SFX p   0      வற்றின்மேல்/y      .
SFX p   0      வற்றின்மேலிருந்து/y      .
SFX p   0      வற்றின்மேலே/y      .
SFX p   0      வற்றின்மேலேயிருந்து/y      .
SFX p   0      வற்றின்கீழ்/y      .
SFX p   0      வற்றின்கீழிருந்து/y      .
SFX p   0      வற்றின்கீழே/y      .
SFX p   0      வற்றின்கீழேயிருந்து/y      .
SFX p   0      வற்றைப்பற்றி/y      .
SFX p   0      வற்றைப்பார்த்து/y      .
SFX p   0      வற்றைநோக்கி/y      .
SFX p   0      வற்றைச்சுற்றி/y      .
SFX p   0      வற்றைத்தாண்டி/y      .
SFX p   0      வற்றைத்தவிர்த்து/y      .
SFX p   0      வற்றைத்தவிர/y      .
SFX p   0      வற்றையொட்டி/y      .
SFX p   0      வற்றைக்கொண்டு/y      .
SFX p   0      வற்றைவைத்து/y      .
SFX p   0      வற்றைவிட்டு/y      .
SFX p   0      வற்றைப்போல/y      .
SFX p   0      வற்றைவிட/y      .
SFX p   0      வற்றுக்குப்பதிலாக/y      .
SFX p   0      வற்றுக்காக/y      .
SFX p   0      வற்றுக்கு/y      .
SFX p   0      வற்றுக்குப்பிறகு/y      .
SFX p   0      வற்றுக்கப்புறம்/y      .
SFX p   0      வற்றுக்கப்பால்/y      .
SFX p   0      வற்றுக்கப்பாலிருந்து/y      .
SFX p   0      வற்றுக்குமேல்/y      .
SFX p   0      வற்றுக்குமேலிருந்து/y      .
SFX p   0      வற்றுக்குக்கீழ்/y      .
SFX p   0      வற்றுக்குக்கீழிருந்து/y      .
SFX p   0      வற்றுக்குக்கீழே/y      .
SFX p   0      வற்றுக்குக்கீழேயிருந்து/y      .
SFX p   0      வற்றுக்குள்ளே/y      .
SFX p   0      வற்றுக்குள்ளேயிருந்து/y      .
SFX p   0      வற்றுக்குவெளியே/y      .
SFX p   0      வற்றுக்குவெளியேயிருந்து/y      .
SFX p   0      வற்றுக்குவெளியில்/y      .
SFX p   0      வற்றுக்குவெளியிலிருந்து/y      .
SFX p   0      வற்றுக்கடியில்/y      .
SFX p   0      வற்றுக்கடியிலிருந்து/y      .
SFX p   0      வற்றுக்கருகில்/y      .
SFX p   0      வற்றுக்கருகிலிருந்து/y      .
SFX p   0      வற்றுக்குமுன்/y      .
SFX p   0      வற்றுக்குமுன்னால்/y      .
SFX p   0      வற்றுக்குமுன்னாலிருந்து/y      .
SFX p   0      வற்றுக்குப்பின்னால்/y      .
SFX p   0      வற்றுக்குப்பின்னாலிருந்து/y      .
SFX p   0      வற்றுக்குக்குறுக்கே/y      .
SFX p   0      வற்றுக்குள்/y      .
SFX p   0      வற்றுக்குள்ளிருந்து/y      .
SFX p   0      வற்றுக்குள்ளே/y      .
SFX p   0      வற்றுக்குள்ளேயிருந்து/y      .
SFX p   0      வற்றுக்கெதிரே/y      .
SFX p   0      வற்றுக்கெதிரேயிருந்து/y      .
SFX p   0      வற்றுக்கெதிரில்/y      .
SFX p   0      வற்றுக்கெதிரிலிருந்து/y      .
SFX p   0      வற்றுக்கெதிர்த்தாற்போல்/y      .
SFX p   0      வற்றுக்கெதிர்த்தாற்போலிருந்து/y      .
SFX p   0      வற்றுக்குநடுவில்/y      .
SFX p   0      வற்றுக்குநடுவிலிருந்து/y      .
SFX p   0      வற்றுக்கடுத்தாற்போல்/y      .
SFX p   0      வற்றுக்கடுத்தாற்போலிருந்து/y      .
SFX p   0      வற்றில்/y      .
SFX p   0      வற்றிலிருந்து/y      .
SFX p   0      வற்றால்/y      .
SFX p   0      வற்றுடன்/y      .
SFX p   0      வற்றோடு/y      .
SFX p   0      வற்றுடைய/y      .

# எல்லாம் class (plural only) - வற்று
SFX q Y 118
SFX q   ம்      வற்றுடனும்/y      .
SFX q   ம்      வற்றாட்டமும்/y      .
SFX q   ம்      வற்றின்வழியாகவும்/y      .
SFX q   ம்      வற்றிடமும்/y      .
SFX q   ம்      வற்றிடமிருந்தும்/y      .
SFX q   ம்      வற்றினருகிலும்/y      .
SFX q   ம்      வற்றினருகிலிருந்தும்/y      .
SFX q   ம்      வற்றின்மேலும்/y      .
SFX q   ம்      வற்றின்மேலிருந்தும்/y      .
SFX q   ம்      வற்றின்மேலேயும்/y      .
SFX q   ம்      வற்றின்மேலேயிருந்தும்/y      .
SFX q   ம்      வற்றின்கீழும்/y      .
SFX q   ம்      வற்றின்கீழிருந்தும்/y      .
SFX q   ம்      வற்றின்கீழேயும்/y      .
SFX q   ம்      வற்றின்கீழேயிருந்தும்/y      .
SFX q   ம்      வற்றைப்பற்றியும்/y      .
SFX q   ம்      வற்றைப்பார்த்தும்/y      .
SFX q   ம்      வற்றைநோக்கியும்/y      .
SFX q   ம்      வற்றைச்சுற்றியும்/y      .
SFX q   ம்      வற்றைத்தாண்டியும்/y      .
SFX q   ம்      வற்றைத்தவிர்த்தும்/y      .
SFX q   ம்      வற்றைத்தவிரவும்/y      .
SFX q   ம்      வற்றையொட்டியும்/y      .
SFX q   ம்      வற்றைக்கொண்டும்/y      .
SFX q   ம்      வற்றைவைத்தும்/y      .
SFX q   ம்      வற்றைவிட்டும்/y      .
SFX q   ம்      வற்றைப்போலவும்/y      .
SFX q   ம்      வற்றைவிடவும்/y      .
SFX q   ம்      வற்றுக்குப்பதிலாகவும்/y      .
SFX q   ம்      வற்றுக்காகவும்/y      .
SFX q   ம்      வற்றுக்கும்/y      .
SFX q   ம்      வற்றுக்குப்பிறகும்/y      .
SFX q   ம்      வற்றுக்கப்புறமும்/y      .
SFX q   ம்      வற்றுக்கப்பாலும்/y      .
SFX q   ம்      வற்றுக்கப்பாலிருந்தும்/y      .
SFX q   ம்      வற்றுக்குமேலும்/y      .
SFX q   ம்      வற்றுக்குமேலிருந்தும்/y      .
SFX q   ம்      வற்றுக்குக்கீழும்/y      .
SFX q   ம்      வற்றுக்குக்கீழிருந்தும்/y      .
SFX q   ம்      வற்றுக்குக்கீழேயும்/y      .
SFX q   ம்      வற்றுக்குக்கீழேயிருந்தும்/y      .
SFX q   ம்      வற்றுக்குள்ளேயும்/y      .
SFX q   ம்      வற்றுக்குள்ளேயிருந்தும்/y      .
SFX q   ம்      வற்றுக்குவெளியேயும்/y      .
SFX q   ம்      வற்றுக்குவெளியேயிருந்தும்/y      .
SFX q   ம்      வற்றுக்குவெளியிலும்/y      .
SFX q   ம்      வற்றுக்குவெளியிலிருந்தும்/y      .
SFX q   ம்      வற்றுக்கடியிலும்/y      .
SFX q   ம்      வற்றுக்கடியிலிருந்தும்/y      .
SFX q   ம்      வற்றுக்கருகிலும்/y      .
SFX q   ம்      வற்றுக்கருகிலிருந்தும்/y      .
SFX q   ம்      வற்றுக்குமுன்னும்/y      .
SFX q   ம்      வற்றுக்குமுன்னாலும்/y      .
SFX q   ம்      வற்றுக்குமுன்னாலிருந்தும்/y      .
SFX q   ம்      வற்றுக்குப்பின்னாலும்/y      .
SFX q   ம்      வற்றுக்குப்பின்னாலிருந்தும்/y      .
SFX q   ம்      வற்றுக்குக்குறுக்கேயும்/y      .
SFX q   ம்      வற்றுக்குள்ளும்/y      .
SFX q   ம்      வற்றுக்குள்ளிருந்தும்/y      .
SFX q   ம்      வற்றுக்குள்ளேயும்/y      .
SFX q   ம்      வற்றுக்குள்ளேயிருந்தும்/y      .
SFX q   ம்      வற்றுக்கெதிரேயும்/y      .
SFX q   ம்      வற்றுக்கெதிரேயிருந்தும்/y      .
SFX q   ம்      வற்றுக்கெதிரிலும்/y      .
SFX q   ம்      வற்றுக்கெதிரிலிருந்தும்/y      .
SFX q   ம்      வற்றுக்கெதிர்த்தாற்போலும்/y      .
SFX q   ம்      வற்றுக்கெதிர்த்தாற்போலிருந்தும்/y      .
SFX q   ம்      வற்றுக்குநடுவிலும்/y      .
SFX q   ம்      வற்றுக்குநடுவிலிருந்தும்/y      .
SFX q   ம்      வற்றுக்கடுத்தாற்போலும்/y      .
SFX q   ம்      வற்றுக்கடுத்தாற்போலிருந்தும்/y      .
SFX q   ம்      வற்றிற்கும்/y      .
SFX q   ம்      வற்றிற்குப்பிறகும்/y      .
SFX q   ம்      வற்றிற்கப்புறமும்/y      .
SFX q   ம்      வற்றிற்கப்பாலும்/y      .
SFX q   ம்      வற்றிற்கப்பாலிருந்தும்/y      .
SFX q   ம்      வற்றிற்குமேலும்/y      .
SFX q   ம்      வற்றிற்குமேலிருந்தும்/y      .
SFX q   ம்      வற்றிற்குக்கீழும்/y      .
SFX q   ம்      வற்றிற்குக்கீழிருந்தும்/y      .
SFX q   ம்      வற்றிற்குக்கீழேயும்/y      .
SFX q   ம்      வற்றிற்குக்கீழேயிருந்தும்/y      .
SFX q   ம்      வற்றிற்குள்ளேயும்/y      .
SFX q   ம்      வற்றிற்குள்ளேயிருந்தும்/y      .
SFX q   ம்      வற்றிற்குவெளியேயும்/y      .
SFX q   ம்      வற்றிற்குவெளியேயிருந்தும்/y      .
SFX q   ம்      வற்றிற்குவெளியிலும்/y      .
SFX q   ம்      வற்றிற்குவெளியிலிருந்தும்/y      .
SFX q   ம்      வற்றிற்கடியிலும்/y      .
SFX q   ம்      வற்றிற்கடியிலிருந்தும்/y      .
SFX q   ம்      வற்றிற்கருகிலும்/y      .
SFX q   ம்      வற்றிற்கருகிலிருந்தும்/y      .
SFX q   ம்      வற்றிற்குமுன்னும்/y      .
SFX q   ம்      வற்றிற்குமுன்னாலும்/y      .
SFX q   ம்      வற்றிற்குமுன்னாலிருந்தும்/y      .
SFX q   ம்      வற்றிற்குப்பின்னாலும்/y      .
SFX q   ம்      வற்றிற்குப்பின்னாலிருந்தும்/y      .
SFX q   ம்      வற்றிற்குக்குறுக்கேயும்/y      .
SFX q   ம்      வற்றிற்குள்ளும்/y      .
SFX q   ம்      வற்றிற்குள்ளிருந்தும்/y      .
SFX q   ம்      வற்றிற்குள்ளேயும்/y      .
SFX q   ம்      வற்றிற்குள்ளேயிருந்தும்/y      .
SFX q   ம்      வற்றிற்கெதிரேயும்/y      .
SFX q   ம்      வற்றிற்கெதிரேயிருந்தும்/y      .
SFX q   ம்      வற்றிற்கெதிரிலும்/y      .
SFX q   ம்      வற்றிற்கெதிரிலிருந்தும்/y      .
SFX q   ம்      வற்றிற்கெதிர்த்தாற்போலும்/y      .
SFX q   ம்      வற்றிற்கெதிர்த்தாற்போலிருந்தும்/y      .
SFX q   ம்      வற்றிற்குநடுவிலும்/y      .
SFX q   ம்      வற்றிற்குநடுவிலிருந்தும்/y      .
SFX q   ம்      வற்றிற்கடுத்தாற்போலும்/y      .
SFX q   ம்      வற்றிற்கடுத்தாற்போலிருந்தும்/y      .
SFX q   ம்      வற்றிலும்/y      .
SFX q   ம்      வற்றிலிருந்தும்/y      .
SFX q   ம்      வற்றாலும்/y      .
SFX q   ம்      வற்றுடனும்/y      .
SFX q   ம்      வற்றோடும்/y      .
SFX q   ம்      வற்றுடைய/y      .

# சுவர் class - ற்று-ற்றை
SFX r Y 173
SFX r   0      கள்/y      .
SFX r   ர்      ற்றுடன்/y      .
SFX r   0      களுடன்/y      .
SFX r   0      வரைக்கும்/y      .
SFX r   0      கள்வரைக்கும்/y      .
SFX r   0      வரையில்/y      .
SFX r   0      கள்வரையில்/y      .
SFX r   ்      ில்லாமல்/y      .
SFX r   0      களில்லாமல்/y      .
SFX r   ்      ல்லாமல்/y      .
SFX r   0      களல்லாமல்/y      .
SFX r   ்       ாட்டம்/y      .
SFX r   0      களாட்டம்/y      .
SFX r   0     வழியாக/y      .
SFX r   0      கள்வழியாக/y      .
SFX r   ர்      ற்றிடம்/y      .
SFX r   0      களிடம்/y      .
SFX r   ர்      ற்றிடமிருந்து/y      .
SFX r   0      களிடமிருந்து/y      .
SFX r   ர்      ற்றினருகில்/y      .
SFX r   0      களினருகில்/y      .
SFX r   ர்      ற்றினருகிலிருந்து/y      .
SFX r   0      களினருகிலிருந்து/y      .
SFX r   ர்      ற்றுகிட்ட/y      .
SFX r   0      கள்கிட்ட/y      .
SFX r   ர்      ற்றின்மேல்/y      .
SFX r   0      களின்மேல்/y      .
SFX r   ர்      ற்றின்மேலிருந்து/y      .
SFX r   0      களின்மேலிருந்து/y      .
SFX r   ர்      ற்றின்மேலே/y      .
SFX r   0      களின்மேலே/y      .
SFX r   ர்      ற்றின்மேலேயிருந்து/y      .
SFX r   0      களின்மேலேயிருந்து/y      .
SFX r   ர்      ற்றின்கீழ்/y      .
SFX r   0      களின்கீழ்/y      .
SFX r   ர்      ற்றின்கீழிருந்து/y      .
SFX r   0      களின்கீழிருந்து/y      .
SFX r   ர்      ற்றின்கீழே/y      .
SFX r   0      களின்கீழே/y      .
SFX r   ர்      ற்றின்கீழேயிருந்து/y      .
SFX r   0      களின்கீழேயிருந்து/y      .
SFX r   ர்      ற்றைப்பற்றி/y      .
SFX r   0      களைப்பற்றி/y      .
SFX r   ர்      ற்றைப்பார்த்து/y      .
SFX r   0      களைப்பார்த்து/y      .
SFX r   ர்      ற்றைநோக்கி/y      .
SFX r   0      களைநோக்கி/y      .
SFX r   ர்      ற்றைச்சுற்றி/y      .
SFX r   0      களைச்சுற்றி/y      .
SFX r   ர்      ற்றைத்தாண்டி/y      .
SFX r   0      களைத்தாண்டி/y      .
SFX r   ர்      ற்றைத்தவிர்த்து/y      .
SFX r   0      களைத்தவிர்த்து/y      .
SFX r   ர்      ற்றைத்தவிர/y      .
SFX r   0      களைத்தவிர/y      .
SFX r   ர்      ற்றையொட்டி/y      .
SFX r   0      களையொட்டி/y      .
SFX r   ர்      ற்றைக்கொண்டு/y      .
SFX r   0      களைக்கொண்டு/y      .
SFX r   ர்      ற்றைவைத்து/y      .
SFX r   0      களைவைத்து/y      .
SFX r   ர்      ற்றைவிட்டு/y      .
SFX r   0      களைவிட்டு/y      .
SFX r   ர்      ற்றைப்போல/y      .
SFX r   0      களைப்போல/y      .
SFX r   0     மாதிரி/y      .
SFX r   0      கள்மாதிரி/y      .
SFX r   ர்      ற்றைவிட/y      .
SFX r   0      களைவிட/y      .
SFX r   ர்      ற்றுக்குப்பதிலாக/y      .
SFX r   0      களுக்குப்பதிலாக/y      .
SFX r   ர்      ற்றுக்காக/y      .
SFX r   0      களுக்காக/y      .
SFX r   ர்      ற்றுக்கு/y      .
SFX r   0      களுக்கு/y      .
SFX r   ர்      ற்றுக்குப்பிறகு/y      .
SFX r   0      களுக்குப்பிறகு/y      .
SFX r   ர்      ற்றுக்கப்புறம்/y      .
SFX r   0      களுக்கப்புறம்/y      .
SFX r   ர்      ற்றுக்கப்பால்/y      .
SFX r   0      களுக்கப்பால்/y      .
SFX r   ர்      ற்றுக்கப்பாலிருந்து/y      .
SFX r   0      களுக்கப்பாலிருந்து/y      .
SFX r   ர்      ற்றுக்குமேல்/y      .
SFX r   0      களுக்குமேல்/y      .
SFX r   ர்      ற்றுக்குமேலிருந்து/y      .
SFX r   0      களுக்குமேலிருந்து/y      .
SFX r   ர்      ற்றுக்குக்கீழ்/y      .
SFX r   0      களுக்குக்கீழ்/y      .
SFX r   ர்      ற்றுக்குக்கீழிருந்து/y      .
SFX r   0      களுக்குக்கீழிருந்து/y      .
SFX r   ர்      ற்றுக்குக்கீழே/y      .
SFX r   0      களுக்குக்கீழே/y      .
SFX r   ர்      ற்றுக்குக்கீழேயிருந்து/y      .
SFX r   0      களுக்குக்கீழேயிருந்து/y      .
SFX r   ர்      ற்றுக்குள்ளே/y      .
SFX r   0      களுக்குள்ளே/y      .
SFX r   ர்      ற்றுக்குள்ளேயிருந்து/y      .
SFX r   0      களுக்குள்ளேயிருந்து/y      .
SFX r   ர்      ற்றுக்குவெளியே/y      .
SFX r   0      களுக்குவெளியே/y      .
SFX r   ர்      ற்றுக்குவெளியேயிருந்து/y      .
SFX r   0      களுக்குவெளியேயிருந்து/y      .
SFX r   ர்      ற்றுக்குவெளியில்/y      .
SFX r   0      களுக்குவெளியில்/y      .
SFX r   ர்      ற்றுக்குவெளியிலிருந்து/y      .
SFX r   0      களுக்குவெளியிலிருந்து/y      .
SFX r   ர்      ற்றுக்கடியில்/y      .
SFX r   0      களுக்கடியில்/y      .
SFX r   ர்      ற்றுக்கடியிலிருந்து/y      .
SFX r   0      களுக்கடியிலிருந்து/y      .
SFX r   ர்      ற்றுக்கருகில்/y      .
SFX r   0      களுக்கருகில்/y      .
SFX r   ர்      ற்றுக்கருகிலிருந்து/y      .
SFX r   0      களுக்கருகிலிருந்து/y      .
SFX r   ர்      ற்றுக்குமுன்/y      .
SFX r   0      களுக்குமுன்/y      .
SFX r   ர்      ற்றுக்குமுன்னால்/y      .
SFX r   0      களுக்குமுன்னால்/y      .
SFX r   ர்      ற்றுக்குமுன்னாலிருந்து/y      .
SFX r   0      களுக்குமுன்னாலிருந்து/y      .
SFX r   ர்      ற்றுக்குப்பின்னால்/y      .
SFX r   0      களுக்குப்பின்னால்/y      .
SFX r   ர்      ற்றுக்குப்பின்னாலிருந்து/y      .
SFX r   0      களுக்குப்பின்னாலிருந்து/y      .
SFX r   ர்      ற்றுக்குக்குறுக்கே/y      .
SFX r   0      களுக்குக்குறுக்கே/y      .
SFX r   ர்      ற்றுக்குள்/y      .
SFX r   0      களுக்குள்/y      .
SFX r   ர்      ற்றுக்குள்ளிருந்து/y      .
SFX r   0      களுக்குள்ளிருந்து/y     .
SFX r   ர்      ற்றுக்குள்ளே/y      .
SFX r   0      களுக்குள்ளே/y      .
SFX r   ர்      ற்றுக்குள்ளேயிருந்து/y      .
SFX r   0      களுக்குள்ளேயிருந்து/y     .
SFX r   ர்      ற்றுக்கெதிரே/y      .
SFX r   0      களுக்கெதிரே/y      .
SFX r   ர்      ற்றுக்கெதிரேயிருந்து/y      .
SFX r   0      களுக்கெதிரேயிருந்து/y     .
SFX r   ர்      ற்றுக்கெதிரில்/y      .
SFX r   0      களுக்கெதிரில்/y      .
SFX r   ர்      ற்றுக்கெதிரிலிருந்து/y      .
SFX r   0      களுக்கெதிரிலிருந்து/y     .
SFX r   ர்      ற்றுக்கெதிர்த்தாற்போல்/y      .
SFX r   0      களுக்கெதிர்த்தாற்போல்/y      .
SFX r   ர்      ற்றுக்கெதிர்த்தாற்போலிருந்து/y      .
SFX r   0      களுக்கெதிர்த்தாற்போலிருந்து/y     .
SFX r   0      களுக்கிடையில்/y      .
SFX r   0      களுக்கிடையிலிருந்து/y     .
SFX r   ர்      ற்றுக்குநடுவில்/y      .
SFX r   0      களுக்குநடுவில்/y      .
SFX r   ர்      ற்றுக்குநடுவிலிருந்து/y      .
SFX r   0      களுக்குநடுவிலிருந்து/y     .
SFX r   ர்      ற்றுக்கடுத்தாற்போல்/y      .
SFX r   0      களுக்கடுத்தாற்போல்/y      .
SFX r   ர்      ற்றுக்கடுத்தாற்போலிருந்து/y      .
SFX r   0      களுக்கடுத்தாற்போலிருந்து/y     .
SFX r   ர்      ற்றில்/y      .
SFX r   0      களில்/y      .
SFX r   ர்      ற்றிலிருந்து/y      .
SFX r   0      களிலிருந்து/y     .
SFX r   ர்      ற்றால்/y      .
SFX r   0      களால்/y      .
SFX r   ர்      ற்றுடன்/y      .
SFX r   0      களுடன்/y      .
SFX r   ர்      ற்றோடு/y      .
SFX r   0      களோடு/y      .
SFX r   ர்      ற்றுடைய/y      .
SFX r   0      களுடைய/y      .
SFX r   ்      ாக      .
SFX r   0      களாக      .
SFX r   ்      ான      .
SFX r   0      களான      .
